"academic use only"

"corpus","preloaded/gaeilge2"
"subcorpus","-"
"concordance size","13882"
"query","Query:[lc=""uisce"" | lemma_lc=""uisce""]"
"Reference","Left","KWIC","Right"
"doc#2","difear/Ncmsc  :/Fi  -do/Xf  bhearta/Ncmpc  maidir/Sp  le/Sp  pleanáil/Nv  bhaile/Ncfsg|Ncmsg  agus/Cc  tuaithe/Ncfsg  ,/Fi  -do/Xf  bhainisteoireacht/Ncfsc  chainníochtúil/Aq  ar/Wpsi|Wssi|Ws-q|Wsdq  acmhainní/Aqc"," uisce/Ncmsg|Ncmsc"," nó/Cc  a/Q-r  dhéanann/Vmip  difear/Ncmsc  go/Ua  díreach/Aqp  nó/Cc  go/Ua  hindíreach/Aqp  do/Sp  na/Td-s  hacmhainní/Ncfsg  sin/Dd  a/Sp  bheith/Nv  ar/Sp  fáil/Nv  ,/Fi  -d/Xx  ''/Fa  úsáid/Ncfsc|Nv|Vmis  talún/Ncfsg  seachas/Sp"
"doc#4","difear/Ncmsc  :/Fi  do/Sp  bhearta/Ncmpc  maidir/Sp  le/Sp  pleanáil/Nv  bhaile/Ncfsg|Ncmsg  agus/Cc  tuaithe/Ncfsg  ;/Fi  do/Sp  bhainisteoireacht/Ncfsc  chainníochtúil/Aq  ar/Wpsi|Wssi|Ws-q|Wsdq  acmhainní/Aqc"," uisce/Ncmsg|Ncmsc"," nó/Cc  a/Q-r  dhéanann/Vmip  difear/Ncmsc  go/Ua  díreach/Aqp  nó/Cc  go/Ua  hindíreach/Aqp  do/Sp  na/Td-s  hacmhainní/Ncfsg  sin/Dd  a/Sp  bheith/Nv  ar/Sp  fáil/Nv  ;/Fi  d''/Q  úsáid/Vmis  talún/Ncfsg  seachas/Sp"
"doc#5","talún/Ncfsg  seachas/Sp  bainisteoireacht/Ncfsc  dramhaíola/Ncfsg  agus/Cc  bearta/Ncmpc  de/Sp  chineál/Ncmsc  ginearálta/Aqp  ,/Fi  agus/Cc  bainisteoireacht/Ncfsc  acmhainní/Aq-fsg"," uisce/Ncmsg|Ncmsc"," ;/Fi  -/Fb  bearta/Ncmpc  a/Q-r  dhéanann/Vmip  mórdhifear/Vmif  do/Sp  rogha/Ncfsc  Bhallstáit/Npmsc  idir/Sp  foinsí/Ncfpc  éagsúla/Aq--pc  fuinnimh/Ncmsg|Ncmpc  agus/Cc  struchtúr/Ncmsc  ginearálta/Aqp  a/Q-r"
"doc#6","talún/Ncfsg  seachas/Sp  bainisteoireacht/Ncfsc  dramhaíola/Ncfsg  agus/Cc  bearta/Ncmpc  de/Sp  chineál/Ncmsc  ginearálta/Aqp  ,/Fi  agus/Cc  bainisteoireacht/Ncfsc  acmhainní/Aq-fsg"," uisce/Ncmsg|Ncmsc"," ;/Fi  -/Fb  bearta/Ncmpc  a/Q-r  dhéanann/Vmip  mórdhifear/Vmif  do/Sp  rogha/Ncfsc  Bhallstáit/Npmsc  idir/Sp  foinsí/Ncfpc  éagsúla/Aq--pc  fuinnimh/Ncmsg|Ncmpc  agus/Cc  struchtúr/Ncmsc  ginearálta/Aqp  a/Q-r"
"doc#7","é/Pp3ms  ,/Fi  agus/Cc  bhí/Vmis  comhrá/Ncmsc  breá/Aq-msc  agam/Pr1-s  leis/Pr3ms  ./Fe </s><s> Bhí/Vmis  seisean/Pp3msse  ina/Spp-s  shuí/Nv  ar/Sp  an/Wp-q|Wpdq  deck/Xf  nuair/Cs  a/Q-r  bhuail/Vmis  an/Td-s  tonn/Ncfsc  í/Pp3fs  ,/Fi  agus/Cc  caitheadh/Vmis0  é/Pp3ms  amach/Rd  san/Spa-s"," uisce/Ncmsg"," ./Fe </s><s> Agus/Cc  níl/Vmip---n  a/Dp3ms  fhios/Ncmsc  agamsa/Pr1-s-e  anois/Rg  ,/Fi  an/Wp-q|Wpdq  b''/Ws-i  é/Pp3ms  an/Td-s  chéad/Mo|Mc  uair/Ncfsc  a/Q-r  tháinig/Vmis  sé/Pp3mss  aníos/Rd  ,/Fi  nó/Cc  an/Td-s  tríú/Mo  huair/Ncfsc  a/Q-r  tháinig/Vmis  sé/Pp3mss  aníos/Rd  nó/Cc  cár/Rq|Ncmsc  bith/Ns-s  uair/Ncfsc  a/Q-r"
"doc#7","anois/Rg  ,/Fi  an/Wp-q|Wpdq  b''/Ws-i  é/Pp3ms  an/Td-s  chéad/Mo|Mc  uair/Ncfsc  a/Q-r  tháinig/Vmis  sé/Pp3mss  aníos/Rd  ,/Fi  nó/Cc  an/Td-s  tríú/Mo  huair/Ncfsc  a/Q-r  tháinig/Vmis  sé/Pp3mss  aníos/Rd  nó/Cc  cár/Rq|Ncmsc  bith/Ns-s  uair/Ncfsc  a/Q-r  tháinig/Vmis  sé/Pp3mss  go/Sp  barr/Ncmsc  an/Td-s"," uisce/Ncmsg"," ,/Fi  bhí/Vmis  bascaed/Ncmsc|Ncmpc  ar/Sp  a/Dp3fs  barr/Ncmsc  .../F  a/Sp  snámh/Nv  ar/Sp  bharr/Ncmsc  an/Td-s  uisce/Ncmsg  agus/Cc  fuair/Vmis  sé/Mc|Pp3mss  greim/Ncmsc  air/Pr3ms  ./Fe </s><s> Agus/Cc  bhí/Vmis  sé/Pp3mss  ag/Sp  inse/Ncfsc|Ncmsc  domh/Pr1-s  ,/Fi  fiú/Ns-s  amháin/Aqp  aige/Pr3ms  sin/Dd  ,/Fi  go/Q-s"
"doc#7","nó/Cc  an/Td-s  tríú/Mo  huair/Ncfsc  a/Q-r  tháinig/Vmis  sé/Pp3mss  aníos/Rd  nó/Cc  cár/Rq|Ncmsc  bith/Ns-s  uair/Ncfsc  a/Q-r  tháinig/Vmis  sé/Pp3mss  go/Sp  barr/Ncmsc  an/Td-s  uisce/Ncmsg  ,/Fi  bhí/Vmis  bascaed/Ncmsc|Ncmpc  ar/Sp  a/Dp3fs  barr/Ncmsc  .../F  a/Sp  snámh/Nv  ar/Sp  bharr/Ncmsc  an/Td-s"," uisce/Ncmsg"," agus/Cc  fuair/Vmis  sé/Mc|Pp3mss  greim/Ncmsc  air/Pr3ms  ./Fe </s><s> Agus/Cc  bhí/Vmis  sé/Pp3mss  ag/Sp  inse/Ncfsc|Ncmsc  domh/Pr1-s  ,/Fi  fiú/Ns-s  amháin/Aqp  aige/Pr3ms  sin/Dd  ,/Fi  go/Q-s  raibh/Vmis---d|Vmsp  deacracht/Ncfsc  mhillteanach/Aq-fsc  acu/Pr3-p  é/Pp3ms  a/Sp  thabhairt/Nv"
"doc#7","./Fe </s><s> C/Mr  ''/Fa  uair/Ncfsc  ,/Fi  mar/Cs  a/Q-r  déarfá/Vmc-2s  ,/Fi  an/Qq  bhfuil/Vmip---d  cuimhne/Ncfsc  agat/Pr2-s  nuair/Cs  a/Q-r  thug/Vmis  tú/Pp2-s  fhéin/Px  fá/Pr3ms  dear/Vmm-2s  gur/Wpdi|Wsdi  i/Sp  do/Dp2-s  chónaí/Ncmsc|Nv  ar/Sp  oileán/Ncmsc  a/Q-r  bhí/Vmis  tú/Pp2-s  agus/Cc  go/Q-s  raibh/Vmis---d|Vmsp"," uisce/Ncmsc"," uilig/Aqp  thart/Rd|Ncmsc  ort/Pr2-s  ?/Fq </s><s> Bhuel/I  ,/Fi  ins/Spa-s  an/Td-s  am/Ncmsc  sin/Dd  cha/Qn  raibh/Vmis---n  bádaí/Ncmsc  inneallacha/Ncfsc  ar/Sp  bith/Ns-s  ag/Sp  gabháil/Nv  ,/Fi  an/Qq  dtuigeann/Vmip  tú/Pp2-s  ,/Fi  agus/Cc  bhí/Vmis  an/Td-s  bia/Ncmsc  rud/Ncmsc"
"doc#7","ann/Pr3ms  in/Sp  san/Spa-s  am/Ncmsc  sin/Dd  ?/Fq </s><s> Ó/I  ,/Fi  bheadh/Vmc  lá/Ncmsc  mór/Aq-msc  ,/Fi  bheadh/Vmc  achan/Ncmsc  nduine/Ncmsg  ag/Sp  cruinniú/Nv  ann/Pr3ms  ./Fe </s><s> Rásaí/Ncmpc  curaí/Ncfsg|Ncmsg  ./Fe </s><s> Rásaí/Ncmpc  curaí/Ncfsg|Ncmsg  agus/Cc  puntannaí/Ncmsc  agus/Cc  ?/Fq </s><s> ?/Fq </s><s> ?/Fq </s><s>","uisce/Ncmsc"," .../F </s><s> Ar/Sp  ghnáth/Ncmsc  libhse/Pr2-p-e  a/Sp  ghabháil/Nv  áit/Ncfsc  ar/Sp  bith/Ns-s  eile/Dd  diomaite/Av  de/Sp  Mhachaire/Npfsg  Rabhartaigh/Npfsg|Npmsg|Npmsc  ?/Fq </s><s> Ó/I  ,/Fi  ba/Ws-i  ghnáth/Ncmsc  linn/Ncfpg  gabháil/Nv  síos/Rd  go/Sp"
"doc#8","//F  an/Td-s  t-éadach/Ncmsc  :/Fi </s><s> Liam/Npmsc  :/Fi  Ná/Q-m  bíodh/Vmm-3s  eagla/Ncfsc  ort/Pr2-s  ,/Fi  a/Uv  chailín/Ncmsv  ./Fe </s><s> Sábhálfaidh/Vmif  mise/Pp1-s-e  tú/Pp2-s  ./Fe </s><s> (/F  É/Pp3ms  ''/Fa  ag/Sp  snámh/Nv  ''/Fa  )/F </s><s> Coinnigh/Npmsc  do/Sp  cheann/Ncmsc  os cionn/Spc"," uisce/Ncmsg"," ./Fe </s><s> Tóg/Vmm-2s  bog/Ncmsc  é/Pp3ms  ./Fe </s><s> Ná/Q-m  bí/Vmm-2s  ag/Sp  speachaíl/Ncfsc  ./Fe </s><s> Sin/Pd  é/Pp3ms  é/Pp3ms  ./Fe </s><s> (/F  Um/Sp  an/Td-s  dtaca/Ncmsg  seo/Dd  tá/Vmip  an/Td-s  cailín/Ncmsc  óg/Aq-msc  tagtha/Av  ar/Sp  an/Td-s  stáitse/Ncmsg|Ncmsc  faoi/Sp  scáth/Ncmsc  an/Td-s  éadaigh/Ncmsg  atá/Vmip---r  a/Q-p|Q-i|Q-r"
"doc#9","bith/Ns-s  ./Fe </s><s> Ní/Qn  raibh/Vmis---n  snáith/Vmm-2s  dá/Cs  raibh/Vmis---d  thuas/Rd  ar/Sp  a/Dp3fs  craiceann/Ncmsc  nach/Qnr  raibh/Vmis---n  lofa/Nv--g  ./Fe </s><s> Chaith/Vmis  mé/Pp1-s  féin/Px  agus/Cc  do/Sp  mháthair/Ncfsc  dhá/Spp  uair/Ncfsc  á/I  sciúradh/Vmis0  le/Sp"," huisce/Ncmsc"," bruite/Av|Aqp  ./Fe </s><s> Shílfeá/Vmc-2s  an/Td-s  Curraoineach/Ncfsc  go/Cs  bhfaigheadh/Vmc----d|Vmih  sé/Pp3mss  nurse/Xf  tar éis/Spc  a/Q-i  bhfuil/Vmip---d  de/Sp  stoc/Ncmsc  air/Pr3ms  ./Fe </s><s> Más/Csw  teist/Ncfsc  ar/Sp  bith/Ns-s  an/Td-s  méid/Ncmsg"
"doc#9","dhearg/Aq-fsc  air/Pr3ms  sa/Spa-s  mbarda/Ncmsc|Ncmsg  ./Fe </s><s> Maidir/Sp  le/Sp  béasa/Ncmpc  boird/Ncmsg  ní/Qn  raibh/Vmis---n  sin/Pd  aige/Pr3ms  agus/Cc  chuir/Vmis  sé/Pp3mss  an/Td-s  áit/Ncfsc  trína/Spp-s  chéile/Ncmsc  trí/Ncmsg  ghloineacha/Ncmpc  a/Sp  leagan/Nv  ,/Fi"," uisce/Ncmsc"," a/Sp  dhoirteadh/Nv  sa/Spa-s  mullach/Ncmsc  ar/Sp  othair/Ncmpc  eile/Dd  ,/Fi  subh/Ncfsc  a/Sp  chur/Nv  ina/Spp-s  chuid/Ncfsc  tae/Ncmsg  agus/Cc  mioscas/Ncmsc  agus/Cc  achrann/Ncmsc  a/Sp  tharraingt/Nv  i/Sp  ngach/Ns-s  aon/Mc|Dq  áit/Ncfsc  dá/Cs"
"doc#9","i/Sp  1381/Mn  thapaigh/Vmis  tuataigh/Ncfsc  St./Y  Albans/Npmsc  a/Dp3-p  seans/Ncmsc  agus/Cc  d''/Q  ionsaigh/Vmis  siad/Pp3-ps  an/Td-s  mhainistir/Ncfsc  ./Fe </s><s> Ghoid/Vmis  siad/Pp3-ps  an/Td-s  grán/Ncmsc  agus/Cc  lig/Vmis  siad/Pp3-ps  an/Wp-q|Wpdq  t-/U"," uisce/Ncmsc"," amach/Rd  as/Sp  na/Td-p  locha/Ncmsg  ./Fe </s><s> Bhí/Vmis  ar/Sp  an/Td-s  ab/Ncmsc  agus/Cc  a/Dp3ms  chuid/Ncfsc  manach/Ncmpg  dul/Ncmsc|Nv  ar/Sp|Wpsi|Wssi|Ws-q|Wsdq  a/Sp  gcoimeád/Nv  san/Spa-s  ardeaglais/Ncfsc  ./Fe </s><s> Nuair/Cs  a/Q-p|Q-i|Q-r  cuireadh/Vmis0  an/Td-s  réabhlóid/Ncfsc  faoi/Sp"
"doc#9","seisean/Pp3msse  isteach/Rd  ar/Sp  an/Td-s  tobac/Ncmsc  lena/Spp-s  choinneáil/Nv  te/Aqp  ./Fe </s><s> Ba/Ws-i  é/Pp3ms  an/Td-s  chéad/Mo|Mc  uair/Ncfsc  seo/Dd  na/Td-s  maidine/Ncfsg  an/Td-s  uair/Ncfsc  ba/Wsri  mheasa/Aqc  ./Fe </s><s> Bhíodh/Vmih  an/Td-s  bairille/Ncmsc"," uisce/Ncmsg"," reoite/Av  agus/Cc  bhíodh/Vmih  ort/Pr2-s  an/Td-s  leac/Ncfsc  oighir/Ncmsg  a/Sp  bhriseadh/Nv  dhe/Pr3ms  le/Sp  híochtar/Ncmsc  an/Td-s  bhuicéid/Ncmsg  ./Fe </s><s> Bhíodh/Vmih  an/Td-s  meascóir/Ncmsc  reoite/Av  freisin/Rg  agus/Cc"
"doc#9","fuaireas/Vmis1s  comhairle/Ncfsc  go/Ua  leor/Aqp  ./Fe </s><s> Uibheacha/Ncfpc  fuara/Aq--pc  an/Td-s  leigheas/Ncmsc  a/Q-r  bhí/Vmis  ag/Sp  an/Td-s  Saighdiúir/Ncmsc  ./Fe </s><s> An/Td-s  tomato/Ncmsc  an/Td-s  leigheas/Ncmsc  a/Q-r  bhí/Vmis  ag/Sp  Corkie/Npmsc  ./Fe </s><s>","Uisce/Npmsg"," fuar/Aq-msc  ,/Fi  anraith/Ncmsc  te/Aq-msc  ,/Fi  tae/Ncmsc  ,/Fi  gloine/Ncfsc  bhranda/Ncmsg  ,/Fi  do/Sp  mhéaracha/Ncmpc  a/Sp  chur/Nv  siar/Rd  i/Sp  do/Dp2-s  scornach/Ncfsc  agus/Cc  gach/Ns-s|Dq  a/Q-r  raibh/Vmis---n  i/Sp  do/Dp2-s  ghoile/Ncmsc  a/Sp  chaitheamh/Nv"
"doc#9","I/Mr  suppose/Xf  !/Fe </s><s> ''/Fa </s><s> Thosaigh/Vmis  sé/Pp3mss  ag/Sp  bualadh/Nv  a/Dp3fs  mhéir/Ncfsc  ar/Sp  a/Dp3ms  uaireadóir/Ncmsc  agus/Cc  ag/Sp  damhsa/Nv  le/Sp  teann/Ncmsc  feirge/Ncfsc  ./Fe </s><s> Ordaíodh/Vmis0  d''/Sp  Allen/Npmsc  buicéad/Ncmpg  agus/Cc"," uisce/Ncmsc"," te/Aq-msc  a/Sp  fháil/Nv  agus/Cc  na/Td-p  ballaí/Ncmpc  a/Sp  ghlanadh/Nv  ./Fe </s><s> Ordaíodh/Vmis0  an/Td-s  chuid/Ncfsc  eile/Dd  againn/Pr1-p  amach/Rd  as/Sp  an/Td-s  tseid/Ncfsc  ar/Sp  éascaíocht/Ncfsc  ./Fe </s><s> Ag/Sp  trasnú/Nv  an/Td-s"
"doc#9","libh/Pr2-p  ./Fe </s><s> Is/Wp-i  féidir/Ns-s  libh/Pr2-p  dul/Nv  síos/Rd  sa/Spa-s  díog/Ncfsc  sin/Dd  agus/Cc  fanacht/Ncmsc|Nv  ansin/Rl  go/Sp  tráthnóna/Ncmsc  ./Fe </s><s> ''/Fa </s><s> D''/Q  fhéachas/Vmip---r  ar/Sp  an/Td-s  díog/Ncfsc  a/Q-r  bhí/Vmis  ag/Sp  cur/Nv  thar/Sp  maoil/Ncfsc|Ncmpc  le/Sp"," huisce/Ncmsc"," ./Fe </s><s> Gach/Ns-s|Dq  achasán/Ncmpg|Ncmsc  dar/Csw  fhulaingíos/Vmip---r  ,/Fi  gach/Dq  drochfhéachaint/Ncfsc  dá/Cs  bhfuaireas/Vmis1s  ón/Spa-s  Meisceoir/Ncmsc  ,/Fi  gach/Dq  braon/Ncmsc  báistí/Ncfsg  dár/Aq-msc  buaileadh/Vmis0  orm/Pr1-s"
"doc#9","i/Sp  dtreo/Ncfsc  an/Td-s  Mheisceora/Ncmsg  gur/Q--s  rug/Vmis  mé/Pp1-s  ar/Sp  phíobán/Ncmsc  arís/Rg  ./Fe </s><s> Bhrúigh/Vmis  mé/Pp1-s  an/Td-s  Meisceoir/Ncmsc  siar/Rd  go/Cs  ndeachaigh/Vmis---d  sé/Pp3mss  ar/Sp  chúl/Ncmsc  a/Q-r  chinn/Vmis  sa/Spa-s  díog/Ncfsc"," uisce/Ncmsg"," ./Fe </s><s> ''/Fa  Anois/Rg  ,/Fi  b''/Ws-i  fhéidir/Ns-s  gur/Wpdi|Wsdi  mhaith/Vmis|Aqp|Ncfsc  leat/Pr2-s  an/Td-s  chuid/Ncfsc  eile/Dd  den/Spa-s  lá/Ncmsc  a/Sp  chaitheamh/Nv  san/Spa-s  áit/Ncfsc  arbh/Wpsi|Wsdq|Ws-q|Wssi  áil/Ns-s  leat/Pr2-s  mise/Pp1-s-e  a/Sp  bheith/Nv  ,/Fi  ''/Fa  agus/Cc  chaith/Vmis  mé/Pp1-s"
"doc#9","muid/Pp1-p  a/Dp3fs  chloí/Ncmpc  ./Fe </s><s> Chaith/Vmis  mé/Pp1-s  bunáite/Ncfsc  an/Td-s  lae/Ncmsg  i/Sp  mo/Dp1-s  shuí/Nv|Ncmsc  cois/Sp  na/Td-s  Séine/Ncfsg  ag/Sp  féachaint/Nv  ar/Sp  an/Td-s  loingeas/Ncmsc  ag/Sp  gluaiseacht/Nv  go/Ua  stádúil/Aq  tríd/Sp  an/Td-s"," uisce/Ncmsc"," ciúin/Aq-msc  ./Fe </s><s> Níor/Ws-in  neamhchosúil/Aqp  leis/Sp  an/Td-s  Life/Npfsc  í/Pp3fs  ,/Fi  cheapas/Vmip---r  ,/Fi  ina/Spr  dreach/Vmm-2s  ach/Cs  nach/Qnr  bhfaightear/Vmip0  an/Td-s  oiread/Ns-s  traimpeanna/Ncmpc  cois/Sp  Life/Npfsg|Npf-g  is/Cc  a/Q-r"
"doc#9","le/Sp  cúpla/Ncmsc  ceirt/Ncfsc  ./Fe </s><s> Bhí/Vmis  cláir/Ncmpc  an/Td-s  urláir/Ncmsg  lom/Aq-msc  agus/Cc  cairpéad/Ncmsc  deannaigh/Ncmsg  á/Spp-s  chlúdach/Nv  ./Fe </s><s> Bhí/Vmis  damháin/Ncmpc  alla/Ncmpc  ar/Sp  na/Td-p  ballaí/Ncmpc  ./Fe </s><s> Bhí/Vmis  an/Td-s  córas/Ncmsc"," uisce/Ncmsg"," féin/Px  as/Sp  ord/Ncmsc  agus/Cc  is/Cc  ar/Sp  éigean/Ncmsc  a/Q-p|Q-i|Q-r  gheofá/Vmc-2s  cupán/Ncmsc  uisce/Ncmsg  le/Sp  tú/Pp2-s  féin/Px  a/Sp  ní/Nv  ./Fe </s><s> Ón/Spa-s  bhfuinneog/Ncfsc  ní/Qn  raibh/Vmis---n  de/Sp  radharc/Ncmsc  agat/Pr2-s  ach/Cs  ar/Sp  dhíonta/Ncmpc  agus/Cc"
"doc#9","deannaigh/Ncmsg  á/Spp-s  chlúdach/Nv  ./Fe </s><s> Bhí/Vmis  damháin/Ncmpc  alla/Ncmpc  ar/Sp  na/Td-p  ballaí/Ncmpc  ./Fe </s><s> Bhí/Vmis  an/Td-s  córas/Ncmsc  uisce/Ncmsg  féin/Px  as/Sp  ord/Ncmsc  agus/Cc  is/Cc  ar/Sp  éigean/Ncmsc  a/Q-p|Q-i|Q-r  gheofá/Vmc-2s  cupán/Ncmsc"," uisce/Ncmsg"," le/Sp  tú/Pp2-s  féin/Px  a/Sp  ní/Nv  ./Fe </s><s> Ón/Spa-s  bhfuinneog/Ncfsc  ní/Qn  raibh/Vmis---n  de/Sp  radharc/Ncmsc  agat/Pr2-s  ach/Cs  ar/Sp  dhíonta/Ncmpc  agus/Cc  ar/Sp  shimléir/Ncmpc  ghránna/Aqp  ag/Sp  síneadh/Nv  fad/Ncmpg|Ncmsc  do/Sp  radhairc/Ncmpc"
"doc#9","gcuid/Ncfsc  éadaí/Ncmpg  millte/Av  ag/Sp  fuil/Ncfsc  ,/Fi  fionnadh/Vmis0  agus/Cc  boladh/Ncmsc  na/Td-s  feola/Ncfsg  ./Fe </s><s> Níomar/Vmis1p  muid/Pp1-p  féin/Px  chomh/Ri  maith/Aqp  is/Cc  a/Q-p|Q-i|Q-r  d''/Q  fhéadamar/Vmis1p  faoin/Spa-s  gcaidéal/Ncmsc"," uisce/Ncmsg"," sa/Spa-s  gclós/Ncmsc  gur/Q--s  chuireamar/Vmis1p  baslach/Ncmsc  éigin/Aq-msc  ar/Sp  ár/Ncmsc  gcuid/Ncfsc  éadaí/Ncmpg  ./Fe </s><s> D''/Q  insíos/Vmip---r  do/Sp  Radish/Npmsc  faoi/Sp  eachtra/Ncfsc  na/Td-s  hoíche/Ncfsg  roimhe/Pr3ms  sin/Dd  agus/Cc"
"doc#9","lena/Spr  raibh/Vmis---d  de/Sp  mheas/Ncmsc  talún/Ncfsg  agus/Cc  torthaí/Ncmpc  de/Sp  gach/Dq  cineál/Ncmsc  air/Pr3ms  ,/Fi  meacna/Ncmpc  ,/Fi  figí/Ncfpc  ,/Fi  líomóidí/Ncfpc  ,/Fi  caora/Ncfpc|Ncfsc  fíniúna/Ncfsg  agus/Cc  an/Td-s  mealbhacán/Ncmsc"," uisce/Ncmsg"," ba/Wsri  mhó/Aqc|Aqp  dá/Cs  bhfaca/Vmis---d  mé/Pp1-s  riamh/Rg  agus/Cc  a/Q-r  bhain/Vmis  uisce/Ncmsc  as/Sp  mo/Dp1-s  chuid/Ncfsc  fiacla/Ncfpg  le/Sp  dúil/Ncfsc  ann/Pr3ms  ./Fe </s><s> Nuair/Cs  a/Q-r  bhíos/Vmih---r|Vmis1s|Vmig---r  faoi/Sp  fhiche/Mc  méadar/Ncmsc  de/Pr3ms  thugas/Vmis1s"
"doc#9","de/Sp  gach/Dq  cineál/Ncmsc  air/Pr3ms  ,/Fi  meacna/Ncmpc  ,/Fi  figí/Ncfpc  ,/Fi  líomóidí/Ncfpc  ,/Fi  caora/Ncfpc|Ncfsc  fíniúna/Ncfsg  agus/Cc  an/Td-s  mealbhacán/Ncmsc  uisce/Ncmsg  ba/Wsri  mhó/Aqc|Aqp  dá/Cs  bhfaca/Vmis---d  mé/Pp1-s  riamh/Rg  agus/Cc  a/Q-r  bhain/Vmis"," uisce/Ncmsc"," as/Sp  mo/Dp1-s  chuid/Ncfsc  fiacla/Ncfpg  le/Sp  dúil/Ncfsc  ann/Pr3ms  ./Fe </s><s> Nuair/Cs  a/Q-r  bhíos/Vmih---r|Vmis1s|Vmig---r  faoi/Sp  fhiche/Mc  méadar/Ncmsc  de/Pr3ms  thugas/Vmis1s  ruathar/Ncmsc  cumasach/Aq-msc  faoi/Pr3ms  gur/Q--s  sciobas/Vmip---r  ceann/Ncmsc  acu/Pr3-p  seo/Dd"
"doc#9","san/Spa-s  aer/Ncmsc  ,/Fi  beirt/Ncfsc  sheanbhan/Ncfpg  sínte/Av  agus/Cc  mise/Pp1-s-e  ag/Sp  rith/Nv  mar/Sp  fhear/Ncmsc  mire/Aq-fsg  trí/Sp  shráideanna/Ncfpc  dheisceart/Ncmpg  Pháras/Npmsg  agus/Cc  an/Td-s  mealbhacán/Ncmsc"," uisce/Ncmsc"," seafóideach/Aq-msc  sin/Dd  faoi/Sp  m''/Dp1-s  ascaill/Ncfsc  agam/Pr1-s  ./Fe </s><s> Nuair/Cs  a/Q-p|Q-i|Q-r  cheapas/Vmip---r  nach/Qnr  raibh/Vmis---n  aon/Mc|Dq  duine/Ncmsc  sa/Spa-s  tóir/Ncfsc  orm/Pr1-s  a/Sp  thuilleadh/Nv  stadas/Vmip---r  den/Spa-s  rith/Ncmsc  agus/Cc"
"doc#9","frainc/Ncfsc  ./Fe </s><s> Cén/Pq--s  bhrí/Ncfsc  ach/Cs  an/Td-s  t-anró/Ncmsc  a/Q-r  bhain/Vmis  de/Sp  dhul/Ncmsc  ó/Sp  thaobh/Ncmsc  amháin/Aqp  de/Sp  Pháras/Npmsg  go dtí/Spc  an/Td-s  taobh/Ncmsc  eile/Dd  mar/Sp|Cs  gheall/Vmis|Ncmsc  ar/Sp  mhealbhacán/Ncmsc"," uisce/Ncmsg"," amháin/Aqp  ./Fe </s><s> Ba/Ws-i  gheall/Ncmsc  le/Sp  ''/Fa  Paddy-joke/Npmsc  ''/Fa  den/Spa-s  chineál/Ncmsc  ba/Wsri  mheasa/Aqc  é/Pp3ms  agus/Cc  cá/Rq  bhfios/Ncmsc  céard/Pq  a/Q-r  bhí/Vmis  tar éis/Spc  tarlú/Nv  do/Sp  mo/Dp1-s"
"doc#9","a/Q-r  tharlódh/Vmc  domsa/Pr1-s-e  dá/Cs  mbéarfaí/Vmc-0  orm/Pr1-s  agus/Cc  an/Td-s  fhianaise/Ncfsc  seo/Dd  orm/Pr1-s  ./Fe </s><s> Bhí/Vmis  tuairim/Ncfsc  mhaith/Aq-fsc  agam/Pr1-s  céard/Pq  a/Q-r  tharlódh/Vmc  don/Spa-s  mhealbhacán/Ncmsc"," uisce/Ncmsg"," dá/Cs  bhfaigheadh/Vmc----d|Vmih  na/Td-s  hÉigiptigh/Ncfsc  a/Dp3-p  gcrúba/Ncfpc  air/Pr3ms  ./Fe </s><s> Chuirfí/Vmc-0  é/Pp3ms  isteach/Rd  sa/Spa-s  bpota/Ncmsc|Ncmsg  úd/Dd  leis/Sp  an/Td-s  mbrocamas/Ncmsc  eile/Dd  ./Fe </s><s> Mar/Sp  sin/Pd  chun/Sp  an/Td-s"
"doc#9","eile/Dd  ./Fe </s><s> Mar/Sp  sin/Pd  chun/Sp  an/Td-s  fhianaise/Ncfsc  a/Sp  lot/Nv  chuas/Ncmpg  isteach/Rd  i/Sp  bpáirc/Ncfsc  phoiblí/Vmsp---n  a/Q-r  bhí/Vmis  in aice/Spc  láimhe/Ncfsg  agus/Cc  chromas/Vmip---r  ar/Sp  an/Td-s  mealbhacán/Ncmsc"," uisce/Ncmsg"," a/Sp  sclamhadh/Vmis0  ./Fe </s><s> Bhíos/Vmih---r|Vmis1s|Vmig---r  ag/Sp  baint/Nv  sásaimh/Ncmsg  bhreá/Aq-msg  as/Pr3ms  nuair/Cs  a/Dp3ms  chonaiceas/Ncmsc  gasúr/Ncmsc  óg/Aq-msc  ag/Sp  stánadh/Nv  orm/Pr1-s  ./Fe </s><s> Iontas/Ncmsc  a/Q-r  bhí/Vmis  air/Pr3ms  den/Spa-s  dóigh/Ncfsc  a/Q-i"
"doc#9","baint/Nv  sásaimh/Ncmsg  bhreá/Aq-msg  as/Pr3ms  nuair/Cs  a/Dp3ms  chonaiceas/Ncmsc  gasúr/Ncmsc  óg/Aq-msc  ag/Sp  stánadh/Nv  orm/Pr1-s  ./Fe </s><s> Iontas/Ncmsc  a/Q-r  bhí/Vmis  air/Pr3ms  den/Spa-s  dóigh/Ncfsc  a/Q-i  ndeachaigh/Vmis---d  an/Td-s  mealbhacán/Ncmsc"," uisce/Ncmsg"," i/Sp  ndísc/Ncfsc  ./Fe </s><s> Is/Wp-i  cosúil/Aqp  nár/Qnrs  thaitin/Vmis---n  mo/Dp1-s  bhéasa/Ncmpc  boird/Ncmsg  lena/Spp-s  mháthair/Ncfsc  ach/Cs  an/Td-s  oiread/Ns-s  mar/Cs  sméid/Vmis  sí/Pp3fss  air/Pr3ms  agus/Cc  chroch/Vmis  léi/Pr3fs  amach/Rd  as/Sp  an/Td-s"
"doc#9","buicéad/Ncmpg  agus/Cc  oirnéisí/Ncfpc  i/Sp  gcúl/Ncmsc  an/Td-s  tarracóra/Ncmsg  ,/Fi  shuíomar/Vmis1p  suas/Rd  agus/Cc  thiomáineamar/Vmis1p  abhaile/Rd  ./Fe </s><s> Níos/Vmip---r  mé/Pp1-s  féin/Px  faoin/Spa-s  gcaidéal/Ncmsc"," uisce/Ncmsg"," sa/Spa-s  gclós/Ncmsc  agus/Cc  chuamar/Vmis1p  isteach/Rd  do/Sp  thráth/Ncmsc  bia/Ncmsg  ./Fe </s><s> D''/Q  fhéadfá/Vmc-2s  béile/Ncmsc  a/Sp  thabhairt/Nv  air/Pr3ms  !/Fe </s><s> Bhí/Vmis  sé/Pp3mss  chomh/Ri  maith/Aqp  leis/Sp  an/Td-s  mbéile/Ncmsg  a/Q-r"
"doc#10","sa/Spa-s  Mercedes/Npmsc  é/Pp3ms  ./Fe </s><s> Bhí/Vmis  an/Td-s  oíche/Ncfsc  go/Ua  hálainn/Aqp  ./Fe </s><s> Thiomáin/Npfsg  sé/Pp3mss  síos/Rd  chun/Sp  na/Td-s  trá/Ncfsg  ''/Fa  leis/Sp  an/Td-s  ngealach/Ncfsc  a/Sp  fheiceáil/Nv  ag/Sp  taitneamh/Nv  ar/Sp  bharr/Ncmsc"," uisce/Ncmsg"," ,/Fi  ''/Fa  mar/Cs  a/Q-r  dúirt/Vmis  John/Npmsc  go/Ua  rómánsúil/Aq  ./Fe </s><s> Shiúil/Vmis  siad/Pp3-ps  cosnochta/Aqp  ar/Sp  an/Td-s  ngaineamh/Ncmsc  ./Fe </s><s> Chuir/Vmis  John/Npmsc  a/Dp3ms  lámha/Ncfpc  timpeall/Rd  uirthi/Pr3fs  agus/Cc  thug/Vmis  póg/Ncfsc"
"doc#10","?/Fq </s><s> ''/Fa </s><s> Shíl/Vmis  Bridie/Npmsc  go/Q-s  raibh/Vmis---d|Vmsp  an/Td-s  cloigeann/Ncmsc  ag/Sp  ardú/Nv  uirthi/Pr3fs  ./Fe </s><s> Cheap/Vmis  sí/Pp3fss  go/Q-s  raibh/Vmis---d|Vmsp  an/Td-s  seomra/Ncmsc  ag/Sp  dul/Nv  timpeall/Ncmpg|Ncmsc|Rd  ,/Fi  agus/Cc  d''/Q  airigh/Vmis  sí/Pp3fss"," uisce/Ncmsc"," ag/Sp  teacht/Nv  óna/Spp-s  fiacla/Ncfpc  ./Fe </s><s> Fonn/Ncmsc  múisce/Ncfsg  ./Fe </s><s> D''/Q  éirigh/Vmis  sí/Pp3fss  ina/Spp-p|Spp-s  seasamh/Nv  ,/Fi  ach/Cs  thit/Vmis  sí/Pp3fss  ./Fe </s><s> An/Td-s  rud/Ncmsc  deireanach/Aq-msc  ba/Wsri  chuimneach/Ncfsc  léi/Pr3fs  ná/Cc  bheith/Nv  ag/Sp"
"doc#10","freisin/Rg  ann/Pr3ms  ./Fe </s><s> ''/Fa  Rug/Vmis  Therese/Npmsc  ar/Sp  an/Td-s  tlú/Ncmsc  ./Fe </s><s> ''/Fa  Ní/Qn  bheadh/Vmc----n  maith/Ncfsc  ar/Sp  bith/Ns-s  ansin/Rl  ./Fe </s><s> Tá/Vmip  sé/Mc|Pp3mss  róláidir/Ncmsc  ./Fe </s><s> ''/Fa </s><s> ''/Fa  Is/Us  iomaí/Aqc  bealach/Ncmsc  atá/Vmip---r  ann/Pr3ms  ./Fe </s><s> Ciotal/Npmsc  d''/Sp"," uisce/Ncmsc"," fiuchta/Av  ,/Fi  magarlach/Aq  a/Sp  scalladh/Vmis0  ./Fe </s><s> ''/Fa </s><s> ''/Fa  Ní/Qn  thuigeann/Vmip---n  tú/Pp2-s  é/Pp3ms  ,/Fi  a/Uv  Therese/Npmsc  ./Fe </s><s> Reonn/Npmsc  duine/Ncmsg  le/Sp  faitíos/Ncmsc  nuair/Cs  a/Q-i  théann/Vmip  a/Dp3ms  leithéid/Ncfsc  sin/Dd  as/Sp  a/Dp3ms"
"doc#10","agus/Cc  í/Pp3fs  ag/Sp  tabhairt/Nv  aire/Ncfsc|Ncfsg|Ncmsg|Ncmsc  don/Spa-s  pháiste/Ncmsc  léi/Pr3fs  féin/Px  ?/Fq </s><s> ''/Fa </s><s> ''/Fa  Caithfidh/Vmif  mé/Pp1-s  an/Td-s  leaidín/Ncmsc  beag/Aq-msc  a/Sp  fheiceáil/Nv  ./Fe </s><s> ''/Fa </s><s> ''/Fa  Nach/Wp-qn|Wpsin|Wpdin|Wpdqn  tú/Pp2-s  a/Q-r  bhí/Vmis  díchéillí/Aqp  ./Fe </s><s> ''/Fa </s><s> ''/Fa"," Uisce/Npmsg|Npfsg"," faoin/Spa-s  droichead/Ncmsc  atá/Vmip---r  sa/Spa-s  rud/Ncmsc  sin/Dd  ar/Sp  fad/Ncmsc  anois/Rg  ./Fe </s><s> Tá/Vmip  an/Td-s  t-ól/Ncmsc  tugtha/Av|Aqp  suas/Rd  agam/Pr1-s  agus/Cc  táim/Vmip1s  sásta/Aqp  lá/Ncmsc  maith/Aq-msc  oibre/Ncfsg  a/Sp  chur/Nv  isteach/Rd  ./Fe </s><s> Tá/Vmip  mo/Dp1-s"
"doc#10","timpeall/Rd  uirthi/Pr3fs  féin/Px  ./Fe </s><s> ''/Fa  Nádúr/Ncmsc  an/Td-s  tsaoil/Ncmsg  ,/Fi  cén/Pq--s  fáth/Ncmsc  an/Qq  gcuireann/Vmip  sé/Mc|Pp3mss  náire/Ncfsc  orainn/Pr1-p  ?/Fq </s><s> ''/Fa </s><s> ''/Fa  Tú/Pp2-s  féin/Px  agus/Cc  do/Sp  nádúr/Ncmsc  ./Fe </s><s> ''/Fa  Chaith/Vmis  Bridie/Npmsc"," uisce/Ncmsg"," léi/Pr3fs  ./Fe </s><s> Ní/Wp-in  fada/Aqp  go/Q-s  raibh/Vmis---d|Vmsp  Caomhán/Npmsc  ag/Sp  cur/Nv  uisce/Ncmsg|Ncmsc  ar fud/Spc  an/Td-s  tseomra/Ncmsg  folctha/Av  ./Fe </s><s> ''/Fa  Stop/Ncmsc|Vmis  ,/Fi  stop/Ncmsc|Vmis  ,/Fi  stop/Ncmsc|Vmis  ,/Fi  ''/Fa  arsa/Vmis  a/Dp3ms  mháthair/Ncfsc  ./Fe </s><s> ''/Fa  Mé/Pp1-s  féin/Px  is/Wpri"
"doc#10",",/Fi  cén/Pq--s  fáth/Ncmsc  an/Qq  gcuireann/Vmip  sé/Mc|Pp3mss  náire/Ncfsc  orainn/Pr1-p  ?/Fq </s><s> ''/Fa </s><s> ''/Fa  Tú/Pp2-s  féin/Px  agus/Cc  do/Sp  nádúr/Ncmsc  ./Fe </s><s> ''/Fa  Chaith/Vmis  Bridie/Npmsc  uisce/Ncmsg  léi/Pr3fs  ./Fe </s><s> Ní/Wp-in  fada/Aqp  go/Q-s  raibh/Vmis---d|Vmsp  Caomhán/Npmsc  ag/Sp  cur/Nv"," uisce/Ncmsg|Ncmsc"," ar fud/Spc  an/Td-s  tseomra/Ncmsg  folctha/Av  ./Fe </s><s> ''/Fa  Stop/Ncmsc|Vmis  ,/Fi  stop/Ncmsc|Vmis  ,/Fi  stop/Ncmsc|Vmis  ,/Fi  ''/Fa  arsa/Vmis  a/Dp3ms  mháthair/Ncfsc  ./Fe </s><s> ''/Fa  Mé/Pp1-s  féin/Px  is/Wpri  ciontach/Ncmsc|Aqp  ,/Fi  céard/Pq  is/Wpri  féidir/Ns-s  liom/Pr1-s  a/Sp  rá/Nv  ?/Fq </s><s> ''/Fa </s><s> Nuair/Cs  a/Q-r"
"doc#11","cheana/Rg  ./Fe </s><s> Níorbh/Ws-in  iontas/Ncmsc  ar/Sp  bith/Ns-s  é/Pp3ms  bheith/Ncfsc  lag/Aq-fsc  ./Fe </s><s> Níorbh/Ws-in  iontas/Ncmsc  ar/Sp  bith/Ns-s  é/Pp3ms  go/Q-s  raibh/Vmis---d|Vmsp  imní/Ncfsc  ag/Sp  teacht/Nv  ar/Sp  na/Td-p  húdaráis/Ncmpc  ./Fe </s><s> D''/Q  ól/Vmis  sé/Mc|Pp3mss  blogam/Ncmsc"," uisce/Ncmsg"," as/Sp  an/Td-s  ngloine/Ncfsc  a/Q-r  bhí/Vmis  leagtha/Nv--g  ar/Sp  an/Td-s  gcófra/Ncmsc  le/Sp  taobh/Ncmsc  na/Td-s  leapa/Ncfsg  ./Fe </s><s> Bhí/Vmis  a/Dp3ms  liopaí/Ncmpc  tirim/Aq--pg  ,/Fi  tinn/Aqp  ,/Fi  lán/Aqp  d''/Sp  othrais/Ncmpc  ,/Fi  mar/Cs  a/Q-i  bhí/Vmis  a/Dp3ms  bhéal/Ncmsc  taobh/Ncmsc"
"doc#11","nár/Qnrs  airigh/Vmis---n  sí/Pp3fss  ariamh/Ncmsc  roimhe/Pr3ms  sin/Dd  tríthi/Ncfsc  ./Fe </s><s> Shíl/Vmis  sí/Pp3fss  gurbh/Wsdi  aisteach/Aqp  an/Td-s  rud/Ncmsc  é/Pp3ms  aireachtáil/Ncfsc  fliuch/Aq-msc  ansin/Rl  ,/Fi  agus/Cc  tú/Pp2-s  go/Sp  muineál/Ncmsc  in/Sp"," uisce/Ncmsc"," ./Fe </s><s> Cé/Cs  nár/Qnq|Qnrs  leag/Vmis|Vmis---n  Emmet/Npmsc  lámh/Ncfpg  uirthi/Pr3fs  an/Td-s  oíche/Ncfsc  sin/Dd  bhí/Vmis  fhios/Ncmsc  aici/Pr3fs  ,/Fi  bhí/Vmis  a/Dp3ms  fhios/Ncmsc  aici/Pr3fs  in/Sp  imeacht/Ncmsc  an/Td-s  ama/Ncmsg  go/Cs  mbeidís/Vmc-3p  le/Sp  chéile/Ncmsc  ./Fe </s><s> ''/Fa  Ag/Sp  plé/Nv"
"doc#11","Adolf/Npmsc  an/Td-s  lá/Ncmsc  sin/Dd  ./Fe </s><s> É/Pp3ms  ag/Sp  cigireacht/Ncfsc  a/Dp3ms  chuid/Ncfsc  trúpaí/Ncmpg  agus/Cc  iad/Pp3-p  ag/Sp  siúl/Nv  suas/Rd  is/Wpri  anuas/Rd  cosghéabha/Ncfpc  os/Sp  a/Q-r  chomhair/Vmis  ./Fe </s><s> Muide/Pp1-p-e  sna/Spa-p  trinsí/Ncmpc  ,/Fi"," uisce/Ncmsc"," go/Sp  cliabhrach/Ncmsc  orainn/Pr1-p  ,/Fi  ag/Sp  coinneáil/Nv  na/Td-p  raidhfilí/Ncmpg  as/Sp  an/Td-s  uisce/Ncmsc  ionas/Ns-s  nach/Qnq|Qnr  bhfliuchfaí/Vmc-0  an/Td-s  púdar/Ncmsc  ./Fe </s><s> ''/Fa  Téirigh/Npmsc  suas/Rd  an/Td-s  dréimire/Ncmsc"
"doc#11","suas/Rd  is/Wpri  anuas/Rd  cosghéabha/Ncfpc  os/Sp  a/Q-r  chomhair/Vmis  ./Fe </s><s> Muide/Pp1-p-e  sna/Spa-p  trinsí/Ncmpc  ,/Fi  uisce/Ncmsc  go/Sp  cliabhrach/Ncmsc  orainn/Pr1-p  ,/Fi  ag/Sp  coinneáil/Nv  na/Td-p  raidhfilí/Ncmpg  as/Sp  an/Td-s"," uisce/Ncmsc"," ionas/Ns-s  nach/Qnq|Qnr  bhfliuchfaí/Vmc-0  an/Td-s  púdar/Ncmsc  ./Fe </s><s> ''/Fa  Téirigh/Npmsc  suas/Rd  an/Td-s  dréimire/Ncmsc  ,/Fi  ansin/Rl  ,/Fi  a/Dp3fs  Irish/Npmsc  ,/Fi  ''/Fa  arsan/Ncmsc  captaen/Ncmsg|Ncmpg  ./Fe </s><s> Bart/Npmsc  ,/Fi  a/Q-r  bhí/Vmis  air/Pr3ms  ,/Fi  nó/Cc  Bert/Npmsc  .../F"
"doc#11","an/Td-s  Fhairche/Ncfsc  a/Q-r  bhíodar/Vmis3p  ./Fe </s><s> Lá/Npmsc  breá/Aq-msc  gréine/Ncfsg  ,/Fi  Jennie/Npmsc  ag/Sp  rith/Nv  rompu/Pr3-p  amach/Rd  ,/Fi  Treasa/Npfsc  is/Wpri  é/Pp3ms  féin/Px  ag/Sp  cur/Nv  fainic/Ncfsc  uirthi/Pr3fs  fanacht/Nv  glan/Ncmsc  ó/Sp"," uisce/Ncmsc"," an/Td-s  locha/Ncmsg  ./Fe </s><s> Dhreapadar/Vmis3p  aníos/Rd  chomh/Ri  fada/Aqp  leis/Sp  an/Td-s  leacht/Ncmsc  cuimhneacháin/Ncmsg  aolchloiche/Ncfsg  a/Q-r  thóg/Vmis  duine/Ncmsc  de/Sp  mhuintir/Ncfsc  Ghuinness/Npmsg  in/Sp"
"doc#11","aisteacha/Aq--pc  aige/Pr3ms  ./Fe </s><s> Ní/Qn  dhéanfá/Vmc-2s-n  iontas/Ncmsc  ar/Sp  bith/Ns-s  ,/Fi  a/Q-r  dúirt/Vmis  sé/Pp3mss  leis/Pr3ms|Sp  féin/Px  ,/Fi  dá/Cs  mbeifeá/Vmc-2s  ag/Sp  ól/Nv  fíona/Ncmsg  nó/Cc  poitín/Ncmsc  ,/Fi  ach/Cs  duine/Ncmsc  nár/Wsrin  ól/Nv|Vmm-2s|Vmis|Ncmsc  ach/Cs  an/Td-s"," t-uisce/Ncmsc"," le/Sp  mí/Ncfsc|Npfsc  anuas/Rd  .../F  Thug/Vmis  sé/Pp3mss  faoi/Sp  deara/Ns-s  go/Q-s  raibh/Vmis---d|Vmsp  crúsca/Ncmsc  an/Td-s  uisce/Ncmsg  le/Sp  taobh/Ncmsc  na/Td-s  leapa/Ncfsg  líonta/Av  ó/I  thit/Vmis  sé/Pp3mss  ina/Spp-s  chodladh/Nv  ./Fe </s><s> Mar/Cs  nach/Qnq|Qnr  raibh/Vmis---n|Vmis---d"
"doc#11","féin/Px  ,/Fi  dá/Cs  mbeifeá/Vmc-2s  ag/Sp  ól/Nv  fíona/Ncmsg  nó/Cc  poitín/Ncmsc  ,/Fi  ach/Cs  duine/Ncmsc  nár/Wsrin  ól/Nv|Vmm-2s|Vmis|Ncmsc  ach/Cs  an/Td-s  t-uisce/Ncmsc  le/Sp  mí/Ncfsc|Npfsc  anuas/Rd  .../F  Thug/Vmis  sé/Pp3mss  faoi/Sp  deara/Ns-s  go/Q-s  raibh/Vmis---d|Vmsp  crúsca/Ncmsc  an/Td-s"," uisce/Ncmsg"," le/Sp  taobh/Ncmsc  na/Td-s  leapa/Ncfsg  líonta/Av  ó/I  thit/Vmis  sé/Pp3mss  ina/Spp-s  chodladh/Nv  ./Fe </s><s> Mar/Cs  nach/Qnq|Qnr  raibh/Vmis---n|Vmis---d  aon/Mc|Dq  duine/Ncmsc  ag/Sp  tabhairt/Nv  aire/Ncfsc|Ncfsg|Ncmsg|Ncmsc  dó/Pr3ms  ó/I  d''/Q  imigh/Vmis  Treasa/Npfsc  ,/Fi  thagadh/Vmih"
"doc#11","dorais/Ncmsg  ./Fe </s><s> ''/Fa  Cén/Pq--s  chaoi/Ncfsc  a/Q-i  bhfuil/Vmip---d  Cóilín/Ncmsc  ?/Fq </s><s> ''/Fa  Chroch/Vmis  sé/Pp3mss  a/Dp3ms  chloigeann/Ncmsc  nuair/Cs  a/Q-r  tháinig/Vmis  Bríd/Npfsc  Sheáin/Npfsg  Éamonn/Npmsc  tráthnóna/Ncmsg  le/Sp  tuilleadh/Nv"," uisce/Ncmsg|Ncmsc"," a/Sp  fhágáil/Nv  le/Sp  haghaidh/Ncfsc  an/Td-s  tsagairt/Ncmsg  ./Fe </s><s> ''/Fa  Ag/Sp  sracadh/Nv  liom/Pr1-s  ,/Fi  a/Uv  mháistreás/Ncfsv  ./Fe </s><s> Cén/Pq--s  chaoi/Ncfsc  a/Q-i  bhfuil/Vmip---d  tú/Pp2-s  féin/Px  is/Wpri  é/Pp3ms  féin/Px  ?/Fq </s><s> Fear/Vmm-2s  an/Td-s  tí/Ncmsc  ./Fe </s><s> ''/Fa  ''/Fa  Fear/Ncmsc|Vmm-2s"
"doc#11","a/Sp  thabhairt/Nv  dó/Pr3ms  ./Fe </s><s> Chuir/Vmis  sí/Pp3fss  ina/Spr  suí/Vmsp  go/Ua  compordach/Aqp  é/Pp3ms  ar/Sp  an/Td-s  gcathaoir/Ncfsc  mhór/Aq-fsc  sa/Spa-s  gcoirnéal/Ncmsc  ,/Fi  agus/Cc  d''/Q  imigh/Vmis  sí/Pp3fss  arís/Rg  nuair/Cs  bhí/Vmis  crúsca/Ncmsc"," uisce/Ncmsg"," an/Td-s  tsagairt/Ncmsg  líonta/Av  go/Sp  barr/Ncmsc  aici/Pr3fs  ./Fe </s><s> ''/Fa  Thug/Vmis  mé/Pp1-s  liom/Pr1-s  glaicín/Ncfsc  fataí/Ncmsc  agus/Cc  cúpla/Ncmsc  ubh/Ncfsc  do/Sp  do/Dp2-s  dhinnéar/Ncmsc  ./Fe </s><s> ''/Fa  Leag/Vmis  Cóilín/Ncmsc  a/Dp3ms  mhála/Ncmsc  síos/Rd  le/Sp"
"doc#11","./Fe </s><s> Níor/Qn-s  chaith/Vmis---n  Jennie/Npmsc  culaith/Ncfsc  snámha/Ncmsg  ariamh/Ncmsc|Ncmpg  agus/Cc  ní/Qn  dhearna/Vmis---n  sí/Pp3fss  iontas/Ncmsc  ar/Sp  bith/Ns-s  go/Cs  ndeachaigh/Vmis---d  a/Dp3-p  máthair/Ncfsc  isteach/Rd  léi/Pr3fs  san/Spa-s"," uisce/Ncmsg"," chomh/Ri  lomnocht/Ncmsc  céanna/Aqp  ./Fe </s><s> Bhí/Vmis  an-spraoi/Ncmsc  acu/Pr3-p  ag/Sp  léimneacht/Ncfsc|Ncmsc  anseo/Rl  is/Wpri  ansiúd/Ncmsc  ,/Fi  agus/Cc  ag/Sp  caitheamh/Nv  uisce/Ncmsg|Ncmsc  lena/Spp-s  chéile/Ncmsc  ,/Fi  an/Td-s  bheirt/Ncfsc"
"doc#11","isteach/Rd  léi/Pr3fs  san/Spa-s  uisce/Ncmsg  chomh/Ri  lomnocht/Ncmsc  céanna/Aqp  ./Fe </s><s> Bhí/Vmis  an-spraoi/Ncmsc  acu/Pr3-p  ag/Sp  léimneacht/Ncfsc|Ncmsc  anseo/Rl  is/Wpri  ansiúd/Ncmsc  ,/Fi  agus/Cc  ag/Sp  caitheamh/Nv"," uisce/Ncmsg|Ncmsc"," lena/Spp-s  chéile/Ncmsc  ,/Fi  an/Td-s  bheirt/Ncfsc  acu/Pr3-p  ag/Sp  scréachaíl/Ncfsc  agus/Cc  ag/Sp  béiceach/Ncfsc  ./Fe </s><s> Ní/Qn  dheachaigh/Vmis---n  Treasa/Npfsc  ag/Sp  snámh/Nv  ,/Fi  ar/Sp  fhaitíos/Ncmsc  go/Cs  ligfí/Vmc-0  Jennie/Npmsc  as/Sp|Pr3ms"
"doc#11","agus/Cc  ní/Ncmsc|Ncfsc|Nv|Wp-in  hiontas/Ncmsc|Ncmpg  ar/Sp  bith/Ns-s  é/Pp3ms  ./Fe </s><s> Os/Sp  cionn/Ncfsd  míosa/Ncfsg  gan/Sp  bia/Ncmsc  a/Sp  bhlaiseadh/Nv  ./Fe </s><s> Níl/Vmip---n  agam/Pr1-s  ach/Cs  cúpla/Ncmsc  ceistín/Ncfsc  beag/Aq-msc  eile/Dd  ./Fe </s><s> ''/Fa  ''/Fa  Fan/Vmm-2s  go/Cs  mbeidh/Vmif  deoch/Ncfsc"," uisce/Ncmsg"," agam/Pr1-s  ./Fe </s><s> Tá/Vmip  mo/Dp1-s  bhéal/Ncmsc  ag/Sp  triomú/Nv  ./Fe </s><s> ''/Fa  ''/Fa  Ó/I  ,/Fi  gabh/Vmm-2s  mo/Dp1-s  leithscéal/Ncmsc  .../F  ''/Fa  Chuaigh/Vmis  an/Td-s  t-iriseoir/Ncmsc  timpeall/Ncmpg  na/Td-s  leapa/Ncfsg  ./Fe </s><s> Thug/Vmis  sé/Pp3mss  an/Td-s  crúsca/Ncmsc"
"doc#11","?/Fq </s><s> ''/Fa  ''/Fa  Céard/Pq  ?/Fq </s><s> ''/Fa  Bhain/Npmsg  ceist/Ncfsc  an/Td-s  tsagairt/Ncmsg  geit/Ncfsc  as/Sp  Johnson/Npmsc  ./Fe </s><s> Ansin/Rl  thug/Vmis  sé/Pp3mss  faoi/Sp  deara/Ns-s  an/Td-s  Bairéadach/Npmsc  ag/Sp  gáire/Nv  ./Fe </s><s> ''/Fa  Níl/Vmip---n  cead/Ncmsc  againn/Pr1-p  an/Td-s"," t-uisce/Ncmsc"," sin/Dd  a/Sp  ól/Nv  ./Fe </s><s> Tá/Vmip  sé/Pp3mss  coiscthe/Av  ag/Sp  an/Td-s  gComhairle/Ncfsg  Contae/Ncmsg|Ncmsc  ./Fe </s><s> ''/Fa  ''/Fa  Truailliú/Ncmsc  ?/Fq </s><s> ''/Fa  ''/Fa  Cac/Vmm-2s  ./Fe </s><s> Tá/Vmip  séarachas/Ncmsc  an/Td-s  bhaile/Ncmsg  ag/Sp  dul/Nv  soir/Rd|Ncmpc|Ncmsg  le/Sp  taobh/Ncmsc  an/Td-s  locha/Ncmsg"
"doc#11","ó/Sp  aimsir/Ncfsc  an/Td-s  tseaca/Ncmsg  anuraidh/Aqp  ./Fe </s><s> Ní/Qn  theastódh/Vmc----n  stailc/Ncfsc  ocrais/Ncmsg  ar/Sp  bith/Ns-s  le/Sp  mé/Pp1-s  a/Sp  mharú/Nv  dá/Cs  n-ólfainn/Vmc-1s  é/Pp3ms  sin/Dd  ./Fe </s><s> ''/Fa  ''/Fa  Cá/Rq  bhfaigheann/Vmip  tú/Pp2-s  an/Td-s"," t-uisce/Ncmsc"," mar/Sp  sin/Pd  ?/Fq </s><s> ''/Fa  ''/Fa  Tugann/Vmip  mná/Ncfpc  an/Td-s  bhaile/Ncmsg  uisce/Ncmsc  an/Td-s  tobair/Ncmsg  isteach/Rd  chugam/Pr1-s  ./Fe </s><s> Tá/Vmip  siad/Pp3-ps  thar/Sp  cionn/Ncfsd  uile/Ns-s|Dq  ./Fe </s><s> ''/Fa  ''/Fa  Dá/Cs  dtagadh/Vmih  Treasa/Npfsc  ar/Sp  ais/Ncfsc"
"doc#11","stailc/Ncfsc  ocrais/Ncmsg  ar/Sp  bith/Ns-s  le/Sp  mé/Pp1-s  a/Sp  mharú/Nv  dá/Cs  n-ólfainn/Vmc-1s  é/Pp3ms  sin/Dd  ./Fe </s><s> ''/Fa  ''/Fa  Cá/Rq  bhfaigheann/Vmip  tú/Pp2-s  an/Td-s  t-uisce/Ncmsc  mar/Sp  sin/Pd  ?/Fq </s><s> ''/Fa  ''/Fa  Tugann/Vmip  mná/Ncfpc  an/Td-s  bhaile/Ncmsg"," uisce/Ncmsc"," an/Td-s  tobair/Ncmsg  isteach/Rd  chugam/Pr1-s  ./Fe </s><s> Tá/Vmip  siad/Pp3-ps  thar/Sp  cionn/Ncfsd  uile/Ns-s|Dq  ./Fe </s><s> ''/Fa  ''/Fa  Dá/Cs  dtagadh/Vmih  Treasa/Npfsc  ar/Sp  ais/Ncfsc  chugat/Pr2-s  .../F  ''/Fa  Thriail/Nv|Vmis  an/Td-s  t-iriseoir/Ncmsc  ceist/Ncfsc"
"doc#11","./Fe </s><s> Bríd/Npfsc  Sheáin/Npfsg  Éamoinn/Vmih1s  a/Q-r  dúirt/Vmis  liom/Pr1-s  é/Pp3ms  ./Fe </s><s> Bíonn/Vmig  sí/Pp3fss  féin/Px  agus/Cc  Sorcha/Npfsc  Mhicil/Npmsc  isteach/Rd  is/Wpri  amach/Rd  chuile/Dq  lá/Ncmsc  ann/Pr3ms  ,/Fi  ag/Sp  coinneáil/Nv"," uisce/Ncmsg|Ncmsc"," leis/Pr3ms  ./Fe </s><s> Ní/Qn  bhlaiseann/Vmip---n  sé/Pp3mss  aon/Mc|Dq  rud/Ncmsc  eile/Dd  ,/Fi  cé/Cs  go/Cs  mbíodh/Vmih  dúil/Ncfsc  ag/Sp  an/Td-s  bhfear/Ncmsc  bocht/Aq-msc  sa/Spa-s  stuif/Ncmsc  seo/Dd  tráth/Ncmsc  ./Fe </s><s> ''/Fa  D''/Q  fhéach/Vmis  Neidí/Npmsc  síos/Rd  ina/Spp-s"
"doc#11","laethanta/Ncmpc  ./Fe </s><s> Bíonn/Vmig  pianta/Ncfpc  cnámha/Ncfpc  agus/Cc  craicinn/Ncmsg  orm/Pr1-s  le/Sp  seachtain/Ncfsc  nó/Cc  mar/Sp  sin/Pd  ,/Fi  ach/Cs  dúirt/Vmis  an/Td-s  dochtúir/Ncmsc  liom/Pr1-s  salann/Ncmsc  a/Sp  chur/Nv  san/Spa-s"," uisce/Ncmsg"," ,/Fi  go/Cs  maolóidh/Vmif  sé/Pp3mss  sin/Dd  iad/Pp3-p  ./Fe </s><s> ''/Fa  ''/Fa  Shíl/Vmis  mise/Pp1-s-e  go/Cs  mbeifeá/Vmc-2s  ag/Sp  breathnú/Nv  i/Sp  bhfad/Ncmsc  níos/Uc  measa/Aqc  ,/Fi  ''/Fa  a/Q-r  dúirt/Vmis  Nóirín/Npfsc  ./Fe </s><s> ''/Fa  Is/Cc|Wp-i  minic/Rg|Aqp  ráite/Av  go/Cs  bhfuil/Vmip---d"
"doc#11","agus/Cc  tabhair/Vmm-2s  aire/Ncfsc|Ncmsc  do/Sp  do/Dp2-s  pheata/Ncmsc  ./Fe </s><s> ''/Fa  ''/Fa  A/Uv  Shorcha/Npf-v  .../F  ''/Fa  Rinne/Vmis  Sorcha/Npfsc  aithris/Nv|Ncfsc  uirthi/Pr3fs  :/Fi  ''/Fa  A/Uv  Shorcha/Npf-v  ,/Fi  a/Uv  Shorcha/Npf-v  ./Fe </s><s> ''/Fa  ''/Fa  Beidh/Vmif  bolgam/Ncmsc"," uisce/Ncmsc"," úr/Aq-msc  ag/Sp  teastáil/Nv  uaidh/Pr3ms  ./Fe </s><s> ''/Fa  ''/Fa  Tabhair/Vmm-2s  tusa/Pp2-s-e  dó/Pr3ms  é/Pp3ms  ./Fe </s><s> Téadh/Vmm-3s|Vmis0|Vmm-3s  sé/Pp3mss  go dtí/Spc  diabhal/Ncmpg  ,/Fi  fad/Ncmsc  a/Q-r  bhaineann/Vmip  sé/Pp3mss  liomsa/Pr1-s-e  ./Fe </s><s> Rug/Vmis  Sorcha/Npfsc  ar/Sp  a/Dp3fs  buicéad/Ncmsc"
"doc#11","seo/Pd  céard/Pq  é/Pp3ms  mar/Sp  chumhacht/Ncfsc  í/Pp3fs  ./Fe </s><s> Ach/Cs  an/Qq  ndéanann/Vmip  sé/Pp3mss  seo/Dd  maith/Ncfsc  ar/Sp  bith/Ns-s  do/Sp  Pheait/Npmsc  Bairéad/Ncmpg  ?/Fq </s><s> ''/Fa  */Xx  */Xx  */Xx  Nuair/Cs  a/Q-r  thug/Vmis  Bríd/Npfsc  Sheáin/Npfsg  Éamoinn/Vmih1s"," uisce/Ncmsc"," glan/Aq-msc  isteach/Rd  chuige/Pr3ms  ,/Fi  dúirt/Vmis  Peait/Npmsc  Bairéad/Ncmpg  léi/Pr3fs  go/Q-s  raibh/Vmis---d|Vmsp  sé/Pp3mss  ag/Sp  iarraidh/Nv  anraith/Ncmsc|Ncmsg  ,/Fi  go/Q-s  raibh/Vmis---d|Vmsp  sé/Pp3mss  i/Sp  gceist/Ncfsc  aige/Pr3ms  éirí/Nv  as/Sp  a/Dp3ms  stailc/Ncfsc"
"doc#12","chráifeach/Aqp  ar/Sp  a/Dp3ms  aghaidh/Ncfsc  agus/Cc  ribí/Ncmpc  a/Dp3ms  ghruaige/Ncfsg  greamaithe/Av  síos/Rd  le/Sp  hionlach/Ncmsc  gruaige/Ncfsg  (/F  an/Qq  raibh/Vmis---d  Brylcreem/Npmsc  acu/Pr3-p  ansin/Rl  ?/Fq </s><s> )/F  nó/Cc  an/Td-s"," uisce/Ncmsg"," a/Q-r  bhí/Vmis  ann/Pr3ms  ?/Fq </s><s> In/Sp  ainneoin/Ns-s  an/Td-s  ghrianghraif/Ncmsg  ,/Fi  ba/Wsri  dhoiligh/Ncmsg  smaoineamh/Nv|Ncmsc  ar/Sp  an/Td-s  athair/Ncfsc  mar/Sp  bhuachaill/Ncmsc  ./Fe </s><s> Bhí/Vmis  tú/Pp2-s  in/Sp  ann/Ns-s  an/Td-s  mháthair/Ncfsc  a/Sp"
"doc#12","dhá/Spp  úll/Ncmsc  is/Wpri  píosa/Ncmsc  taifí/Ncmsg  isteach/Rd  i/Sp  do/Dp2-s  mhála/Ncmsc  -/Fb  ''/Fa  ar/Sp  eagla/Ncfsc  go/Cs  dtiocfadh/Vmc  féar/Ncmsc  gortach/Aq-msc  fan/Vmm-2s  na/Td-s  slí/Ncfsc  ort/Pr2-s  ''/Fa  -/Fb  is/Cc  chroith/Vmis  braoinín/Ncmsc"," uisce/Ncmsg"," choiscricthe/Av  ort/Pr2-s  ./Fe </s><s> Phóg/Vmis  tú/Pp2-s  í/Pp3fs  ar/Sp  chlár/Ncmsc  a/Dp3fs  héadain/Ncmpc  is/Cc  bhuail/Vmis  tú/Pp2-s  féin/Px  is/Wpri  d''/Sp  athair/Ncfsc|Ncmsc  an/Td-s  bóthar/Ncmsc  i/Sp  dtreo/Ncfsc  stáisiún/Ncmpg  na/Td-p  mbusanna/Ncmpc  ./Fe </s><s> An/Td-s"
"doc#12","Best/Npmsc  ./Fe </s><s> Tá/Vmip  an/Td-s  áit/Ncfsc  seo/Dd  ag/Sp  éirí/Nv  níos/Uc  aistí/Aqc  in aghaidh/Spc  an/Td-s  lae/Ncmsg  ./Fe </s><s> Ní/Wp-in  mé/Pp1-s  cad/Pq  faoi/Sp  deara/Ns-s  é/Pp3ms  -/Fb  na/Td-p  beacáin/Ncmpc  dhraíochta/Ncfsg  nó/Cc  an/Td-s  fhluairíd/Ncfsc  san/Spa-s"," uisce/Ncmsg"," nó/Cc  rud/Ncmsc  éigin/Aq-msc  mar/Sp  sin/Pd  ./Fe </s><s> ''/Fa </s><s> Má/Cs  thaitin/Vmis  acmhainn/Ncfsc  grinn/Aq-msc  an/Td-s  tiománaí/Ncmsc  leat/Pr2-s  ,/Fi  breá/Ri  sásta/Aqp  a/Q-r  bhí/Vmis  tú/Pp2-s  gur/Wpdi|Wsdi  oíche/Ncfsc  spéirghlan/Ncmsc  réil/Ncmsg  a/Q-r  bhí/Vmis  ann/Pr3ms  ./Fe </s>"
"doc#12","daor/Aqp  as/Pr3ms  ní ba/Uc  dhéanaí/Aqc  ./Fe </s><s> D''/Q  fhéach/Vmis  Melissa/Npmsc  go/Ua  géar/Aqp  ort/Pr2-s  ,/Fi  rinne/Vmis  místá/Ncmsc  míchéadfach/Aq-msc  ort/Pr2-s  is/Cc  d''/Q  éirigh/Vmis  ./Fe </s><s> ''/Fa  Ar/Q-is  fiuchadh/Vmis0  a/Q-r  bheidh/Vmif  an/Td-s"," t-uisce/Ncmsc"," ./Fe </s><s> An/Qq  ólfaidh/Vmif  sibh/Pp2-p  braon/Ncmsc  tae/Ncmsg  ?/Fq </s><s> ''/Fa  ar/Vmis  sise/Pp3fsse  go/Ua  patuar/Aqp  ./Fe </s><s> ''/Fa  Go/Q-s  raibh/Vmis---d|Vmsp  maith/Ncfsc  agat/Pr2-s  ach/Cs  is/Wpri  ag/Sp  imeacht/Nv  a/Q-r  bheidh/Vmif  mise/Pp1-s-e  anois/Rg  ,/Fi  ''/Fa  a/Q-p|Q-i|Q-r  d''/Q  fhreagair/Vmis"
"doc#13","./Fe </s><s> Thart/Rd  an/Td-s  corradh/Ns-s  sa/Spa-s  bhealach/Ncmsc  mhór/Aq-msc  leo/Pr3-p  gur/Q--s  stad/Vmis  siad/Pp3-ps  ag/Sp  an/Td-s  droichead/Ncmsc  ./Fe </s><s> Stadadh/Vmm-3s|Vmis0|Vmih  siad/Pp3-ps  i/Sp  gcónaí/Ncmsc  ag/Sp  an/Td-s  droichead/Ncmsc  ,/Fi  ná/Cc  chuireadh/Vmih"," uisce/Ncmsc"," na/Td-s  habhann/Ncfsg  draíocht/Ncfsc  orthu/Pr3-p  ./Fe </s><s> Sa/Spa-s  gheimhreadh/Ncmsc  ba/Wsri  bhreá/Aqp  leo/Pr3-p  a/Sp  bheith/Nv  ag/Sp  breathnú/Nv  na/Td-s  tuile/Ncfsg  buí/Aqp  craosaí/Aqc  a/Q-p|Q-i|Q-r  thigeadh/Vmis0  anuas/Rd  ó/Sp"
"doc#13","sé/Pp3mss  ./Fe </s><s> Scanraíodh/Vmis0  na/Td-p  páistí/Ncmpc  eile/Dd  go/Ua  mór/Aqp  nuair/Cs  a/Q-r  chonaic/Vmis  siad/Pp3-ps  ag/Sp  titim/Nv  é/Pp3ms  ,/Fi  ach/Cs  ní/Qn  raibh/Vmis---n  caill/Ncfsc  air/Pr3ms  ./Fe </s><s> Ar/Sp  shlat/Ncfsc  a/Dp3ms  dhroma/Ncmsg  a/Q-r  bhuail/Vmis  sé/Pp3mss  an/Td-s"," t-uisce/Ncmsc"," ,/Fi  ach/Cs  ó/I  tharla/Vmis  nach/Wprin  róthanaí/Ncfsc  a/Q-r  bhí/Vmis  an/Td-s  abhainn/Ncfsc  san/Spa-s  áit/Ncfsc  ,/Fi  níor/Qn-s  gortaíodh/Vmis0--n  go/Ua  holc/Aqp  é/Pp3ms  ./Fe </s><s> D''/Q  éirigh/Vmis  sé/Pp3mss  ina/Spp-s  sheasamh/Nv  ,/Fi  agus/Cc  bhain/Vmis  an/Td-s"
"doc#13","''/Fa  na/Td-s  bhaile/Ncmsc  anois/Rg  ,/Fi  ''/Fa  arsa/Vmis  Máire/Npfsc  ./Fe </s><s> Ní/Qn  raibh/Vmis---n  muinín/Ncfsc  aici/Pr3fs  as/Sp  lucht/Ncmsc  an/Td-s  tsráidbhaile/Ncmsg  ./Fe </s><s> ''/Fa  Ba/Ncfpc|Ws-i  cheart/Aqp  dó/Pr3ms  na/Td-p  bróga/Ncfpc  a/Sp  bhaint/Nv  de/Pr3ms  ,/Fi  agus/Cc  an/Td-s"," t-uisce/Ncmsc"," a/Sp  dhoirteadh/Nv  amach/Rd  astu/Pr3-p  ,/Fi  ''/Fa  arsa/Vmis  Bríd/Npfsc  Ní/Ncmsg|Ncfsg  Chonghaile/Npfsg  ./Fe </s><s> ''/Fa  Déanfaidh/Vmif  mé/Pp1-s  sin/Dd  ,/Fi  ''/Fa  arsa/Vmis  Seoirse/Npmsc  ,/Fi  agus/Cc  shuigh/Vmis  sé/Pp3mss  ar/Sp  an/Td-s  fhéar/Ncmsc  ,/Fi  bhain/Vmis"
"doc#13",",/Fi  ''/Fa  arsa/Vmis  Bríd/Npfsc  Ní/Ncmsg|Ncfsg  Chonghaile/Npfsg  ./Fe </s><s> ''/Fa  Déanfaidh/Vmif  mé/Pp1-s  sin/Dd  ,/Fi  ''/Fa  arsa/Vmis  Seoirse/Npmsc  ,/Fi  agus/Cc  shuigh/Vmis  sé/Pp3mss  ar/Sp  an/Td-s  fhéar/Ncmsc  ,/Fi  bhain/Vmis  de/Sp  na/Td-p  bróga/Ncfpc  ,/Fi  dhoirt/Vmis  an/Wp-q|Wpdq  t-/U"," uisce/Ncmsc"," amach/Rd  astu/Pr3-p  ,/Fi  d''/Q  fháisc/Vmis  a/Dp3ms  chuid/Ncfsc  stocaí/Ncmpg  ,/Fi  agus/Cc  chuir/Vmis  air/Pr3ms  arís/Rg  iad/Pp3-p  ./Fe </s><s> ''/Fa  Rith/Ncmsc|Vmis  leat/Pr2-s  anois/Rg  ,/Fi  ''/Fa  arsa/Vmis  Máire/Npfsc  leis/Pr3ms  ,/Fi  ''/Fa  beidh/Vmif  Bríd/Npfsc  anseo/Rl  leat/Pr2-s"
"doc#13","Tam/Npmsc  ./Fe </s><s> ''/Fa  Tá/Vmip  tart/Ncmsc  an/Td-s  domhain/Ncmsg  orm/Pr1-s  ,/Fi  ''/Fa  arsa/Vmis  sise/Pp3fsse  ./Fe </s><s> ''/Fa  Má/Cs|Ncfsc  théid/Ncfsc  tú/Pp2-s  síos/Rd  ansin/Rl  go dtí/Spc  an/Td-s  sruthán/Ncmsc  ,/Fi  gheobhaidh/Vmif  tú/Pp2-s  canna/Ncmsc  ina/Spp-s  sheasamh/Nv  san/Spa-s"," uisce/Ncmsg"," ,/Fi  go/Ua  díreach/Aqp  ansin/Rl  fán/Ncmsc  chrann/Ncmpg  fuinseoige/Ncfsg  ./Fe </s><s> Ólaigí/Vmm-2p  bhur/Dp2-p  sáith/Ncfsc  ./Fe </s><s> Agus/Cc  féadann/Vmip  tú/Pp2-s  é/Pp3ms  a/Sp  thabhairt/Nv  aníos/Rd  chugamsa/Pr1-s-e  nuair/Cs  a/Q-r  bheas/Vmif---r"
"doc#13","fholmhaigh/Vmis  sí/Pp3fss  an/Td-s  iarraidh/Ncfsc  seo/Dd  é/Pp3ms  ./Fe </s><s> ''/Fa  Ní/Qn  ólfaidh/Vmif---n  tú/Pp2-s  braon/Ncmsc  ?/Fq </s><s> ''/Fa  ar/Vmis  sise/Pp3fsse  le/Sp  Bríd/Npfsc  ./Fe </s><s> ''/Fa  Ní/Qn  ólfaidh/Vmif---n  ,/Fi  ''/Fa  arsa/Vmis  Bríd/Npfsc  ,/Fi  ''/Fa  gheobhaidh/Vmif  mé/Pp1-s  deoch/Ncfsc"," uisce/Ncmsg"," ag/Sp  pumpa/Ncmsc  Mhic/Up  Giolla/Npmsc  Easpaig/Npmsg|Npfsg  ./Fe </s><s> ''/Fa </s><s> ''/Fa  Maith/Npmsc  go/Ua  leor/Aqp  ,/Fi  ''/Fa  arsa/Vmis  Máire/Npfsc  ,/Fi  ''/Fa  caithfidh/Vmif  mé/Pp1-s  an/Td-s  canna/Ncmsc  a/Sp  thabhairt/Nv  suas/Rd  chuig/Sp  Tam/Npmsc  ./Fe </s><s> ''/Fa </s><s> D''/Q  ól/Vmis  Tam/Npmsc"
"doc#13","Easpaig/Npmsg|Npfsg  ,/Fi  sháigh/Vmis  Bríd/Npfsc  a/Dp3fs  béal/Ncmsc  fán/Ncmpg  soc/Ncmsc|Ncmpg  ,/Fi  agus/Cc  chuaigh/Vmis  Máire/Npfsc  ag/Sp  oibriú/Nv  an/Td-s  hanla/Ncmsg  ./Fe </s><s> Ní/Qn  tháinig/Vmis---n  anuas/Rd  ar/Sp  dtús/Ncmsc  ach/Cs  driog/Ncfsc  bheag/Aq-fsc"," uisce/Ncmsg|Ncmsc"," ,/Fi  agus/Cc  d''/Q  ardaigh/Vmis|Vmm-2s  Bríd/Npfsc  a/Dp3fs  ceann/Ncmsc  agus/Cc  ar/Vmis  sise/Pp3fsse  ,/Fi  ''/Fa  Oibrigh/Vmis|Vmm-2s  go/Ua  teann/Aqp  é/Pp3ms  ,/Fi  tá/Vmip  tart/Ncmsc  an/Td-s  domhain/Ncmsg  orm/Pr1-s  ./Fe </s><s> ''/Fa  Lig/Vmis  Máire/Npfsc  a/Dp3fs  cuid/Ncfsc  urraidh/Ncfsc  uilig/Aqp"
"doc#13","é/Pp3ms  ,/Fi  tá/Vmip  tart/Ncmsc  an/Td-s  domhain/Ncmsg  orm/Pr1-s  ./Fe </s><s> ''/Fa  Lig/Vmis  Máire/Npfsc  a/Dp3fs  cuid/Ncfsc  urraidh/Ncfsc  uilig/Aqp  amach/Rd  ar/Sp  an/Td-s  hanla/Ncmsc|Ncmsg  ,/Fi  agus/Cc  ba/Wsri  dhóbair/Ncfsc  go/Cs  mbáfaí/Vmc-0  Bríd/Npfsc  sa/Spa-s  rabharta/Ncmsc|Ncmsg"," uisce/Ncmsg|Ncmsc"," a/Q-r  thit/Vmis  uirthi/Pr3fs  ./Fe </s><s> Chuir/Vmis  sí/Pp3fss  uaill/Ncfsc  chaointe/Av  aisti/Pr3fs  ./Fe </s><s> ''/Fa  Rinne/Vmis  tú/Pp2-s  sin/Dd  d''/Sp  aon/Dq  turas/Ncmsc  ,/Fi  ''/Fa  ar/Vmis  sise/Pp3fsse  ,/Fi  ''/Fa  rinne/Vmis  tú/Pp2-s  sin/Dd  d''/Sp  aon/Dq  turas/Ncmsc  ./Fe </s><s> Tá/Vmip  mé/Pp1-s  i/Sp  mo/Dp1-s"
"doc#13","<s> ''/Fa  Rinne/Vmis  tú/Pp2-s  sin/Dd  d''/Sp  aon/Dq  turas/Ncmsc  ,/Fi  ''/Fa  ar/Vmis  sise/Pp3fsse  ,/Fi  ''/Fa  rinne/Vmis  tú/Pp2-s  sin/Dd  d''/Sp  aon/Dq  turas/Ncmsc  ./Fe </s><s> Tá/Vmip  mé/Pp1-s  i/Sp  mo/Dp1-s  líbín/Ncmsc  bháite/Av  ,/Fi  ''/Fa  agus/Cc  thoisigh/Ncmsg  sí/Pp3fss  ag/Sp  iarraidh/Nv  an/Wp-q|Wpdq  t-/U"," uisce/Ncmsc"," a/Sp  chroitheadh/Nv  as/Sp  a/Dp3fs  cuid/Ncfsc  gruaige/Ncfsg  ,/Fi  agus/Cc  as/Sp  uachtar/Ncmsc  a/Dp3fs  gúna/Ncmsc  ./Fe </s><s> ''/Fa  Ní/Qn  raibh/Vmis---n  neart/Ncmsc  agam/Pr1-s  air/Pr3ms  ,/Fi  ''/Fa  arsa/Vmis  Máire/Npfsc  ,/Fi  ''/Fa  nár/Qnrs  iarr/Vmis---n  tú/Pp2-s  orm/Pr1-s  tuilleadh/Nv"
"doc#13","mó/Aqc  ná/Cc  uair/Ncfsc  amháin/Aqp  ag/Sp  scaifte/Av  ón/Spa-s  sráidbhaile/Ncmsc  ./Fe </s><s> ''/Fa  Má/Cs  tá/Vmip  tú/Pp2-s  réidh/Aqp  ,/Fi  ''/Fa  arsa/Vmis  an/Td-s  leasmháthair/Ncfsc  léi/Pr3fs  ,/Fi  ''/Fa  ba/Wsri  mhaith/Aqp  liom/Pr1-s  tú/Pp2-s  cúpla/Ncmsc  stópa/Ncmpc"," uisce/Ncmsg"," a/Sp  tharraingt/Nv  dom/Pr1-s  ón/Spa-s  tobar/Ncmsc  ./Fe </s><s> Rinne/Vmis  mé/Pp1-s  an/Td-s  níochán/Ncmsc  ar/Sp  maidin/Ncfsc  agus/Cc  níl/Npfsc|Vmip---n  aon/Mc|Dq  deoir/Ncfsc  sa/Spa-s  teach/Ncmsc  agam/Pr1-s  ./Fe </s><s> ''/Fa </s><s> D''/Q  éirigh/Vmis  sí/Pp3fss  amach/Rd  ón/Spa-s  tábla/Ncmsc|Ncfsg  ,/Fi"
"doc#13","dearcadh/Vmis0  isteach/Rd  sa/Spa-s  chró/Ncmsg  nuair/Cs  a/Q-r  chuala/Vmis  sí/Pp3fss  a/Dp3ms  leasmháthair/Ncfsc  ag/Sp  scairteadh/Vmis0  ./Fe </s><s> ''/Fa  Nach/Qnq|Qnr  bhfuil/Vmip---d  tú/Pp2-s  ar/Sp  shiúl/Nv  go/Ua  fóill/Aqp  fá choinne/Xx  an/Td-s"," uisce/Ncmsg"," ./Fe </s><s> Beidh/Vmif  d''/Sp  athair/Ncfsc|Ncmsc  anseo/Rl  gan/Sp  mhoill/Ncfsc  ,/Fi  agus/Cc  níl/Npfsc|Vmip---n  aon/Mc|Dq  deoir/Ncfsc  agam/Pr1-s  lena/Spp-s  chuid/Ncfsc  tae/Ncmsg  a/Sp  dhéanamh/Nv  ./Fe </s><s> ''/Fa </s><s> Thug/Vmis  Máire/Npfsc  léim/Ncfsc|Nv  ina/Spp-p|Spp-s  seasamh/Nv  ,/Fi  agus/Cc"
"doc#13","a/Sp  dhéanamh/Nv  ./Fe </s><s> ''/Fa </s><s> Thug/Vmis  Máire/Npfsc  léim/Ncfsc|Nv  ina/Spp-p|Spp-s  seasamh/Nv  ,/Fi  agus/Cc  d''/Q  imigh/Vmis  ina/Spr  rith/Vmis  suas/Rd  go/Sp  barr/Ncmsc  na/Td-s  páirce/Ncfsg  an/Td-s  áit/Ncfsc  a/Q-r  raibh/Vmis---n  an/Td-s  tobar/Ncmsc  ./Fe </s><s> Thóg/Vmis  sí/Pp3fss  an/Td-s"," t-uisce/Ncmsc"," ,/Fi  agus/Cc  bhí/Vmis  sí/Pp3fss  go/Ua  díreach/Aqp  ar/Sp  tí/Ncfsc|Ncmsc  pilleadh/Nv  chun/Sp  an/Td-s  bhaile/Ncmsc  nuair/Cs  a/Q-r  chonaic/Vmis  sí/Pp3fss  Seoirse/Npmsc  Mac/Up  Giolla/Npmsc  Rua/Npfsg|Npmsg  ag/Sp  teacht/Nv  anuas/Rd  an/Td-s  bealach/Ncmsc"
"doc#13","dhá/Spp  súl/Ncfpg  as/Sp  na/Td-p  cairn/Ncmpc  de/Sp  thorthaí/Ncmpv  bréatha/Ncmpc  a/Q-r  bhí/Vmis  fear/Ncmsc  eile/Dd  a/Sp  dhíol/Nv  ./Fe </s><s> Ba/Ws-i  dheas/Aqp  léi/Pr3fs  na/Td-p  húlla/Ncmpc  fíordhearga/Ncmpc  a/Q-r  bhí/Vmis  aige/Pr3ms  ./Fe </s><s> Bhí/Vmis  siad/Pp3-ps  ag/Sp  cur/Nv"," uisce/Ncmsg|Ncmsc"," fána/Ncfsc|Ncfsg  fiacla/Ncfpg|Ncfpc  ./Fe </s><s> Sé/Pp3mss  pingine/Ncfpc  an/Td-s  punt/Ncmsc  a/Q-r  bhí/Vmis  orthu/Pr3-p  ./Fe </s><s> Dhearc/Vmis  sí/Pp3fss  ar/Sp  an/Td-s  méid/Ncmsc  airgid/Ncmsg  a/Q-r  bhí/Vmis  fágtha/Nv--g  aici/Pr3fs  ./Fe </s><s> Chuntais/Ncmpc  sí/Pp3fss  é/Pp3ms  arís/Rg  agus/Cc  arís/Rg  eile/Dd"
"doc#13","arsa/Vmis  Anna/Npfsc  Mhór/Npfsc  a/Q-r  raibh/Vmis---n  tamall/Ncmsc  caite/Av  aici/Pr3fs  thall/Rd  i/Sp  Meiriceá/Npfsc  ./Fe </s><s> ''/Fa  Is/Wp-i  cuimhin/Ns-s  liom/Pr1-s  nuair/Cs  a/Q-r  bhí/Vmis  mé/Pp1-s  i/Sp  mo/Dp1-s  chónaí/Ncmsc|Nv  i/Sp  Nua/Ncmsc  Eabhrac/Npmsg  go/Q-s  raibh/Vmis---d|Vmsp"," uisce/Ncmsc"," píopa/Ncmsg  acu/Pr3-p  sna/Spa-p  tithe/Ncmpc  uilig/Aqp  ./Fe </s><s> ''/Fa </s><s> ''/Fa  Fan/Vmm-2s  go/Q-s  gcluine/Vmsp  tú/Pp2-s  seo/Dd  ,/Fi  a/Uv  Anna/Npf-v|Npfsc  ,/Fi  ''/Fa  arsa/Vmis  Diní/Npmsc  ,/Fi  ''/Fa  agus/Cc  déanfaidh/Vmif  tú/Pp2-s  dearmad/Ncmsc  den/Spa-s  uisce/Ncmsg  a/Q-r  bhí/Vmis  agat/Pr2-s  sna/Spa-p"
"doc#13","go/Q-s  raibh/Vmis---d|Vmsp  uisce/Ncmsc  píopa/Ncmsg  acu/Pr3-p  sna/Spa-p  tithe/Ncmpc  uilig/Aqp  ./Fe </s><s> ''/Fa </s><s> ''/Fa  Fan/Vmm-2s  go/Q-s  gcluine/Vmsp  tú/Pp2-s  seo/Dd  ,/Fi  a/Uv  Anna/Npf-v|Npfsc  ,/Fi  ''/Fa  arsa/Vmis  Diní/Npmsc  ,/Fi  ''/Fa  agus/Cc  déanfaidh/Vmif  tú/Pp2-s  dearmad/Ncmsc  den/Spa-s"," uisce/Ncmsg"," a/Q-r  bhí/Vmis  agat/Pr2-s  sna/Spa-p  píopaí/Ncmpc  i/Sp  Nua/Ncmsc  Eabhrac/Npmsg  !/Fe </s><s> ''/Fa </s><s> Chuir/Vmis  sé/Mc|Pp3mss  pláta/Ncmsc  eile/Dd  ar/Sp  an/Td-s  ghramafón/Ncmsc  ,/Fi  agus/Cc  caidé/Ncfsc  a/Q-r  bhí/Vmis  aige/Pr3ms  ach/Cs  ''/Fa  An/Td-s  Danóib/Npfsc  Ghorm/Aq-fsc  ,/Fi  ''/Fa  agus/Cc"
"doc#13","sí/Pp3fss  ag/Sp  timireacht/Ncfsc  fán/Ncmpg  teach/Ncmsc  ,/Fi  ag/Sp  cabhrú/Nv  lena/Spp-p|Spp-s  leasmháthair/Ncfsc  ,/Fi  ag/Sp  cothú/Nv  na/Td-s  gcearc/Ncfpg  agus/Cc  an/Td-s  dá/Spp-s  mhuc/Ncfsc  a/Q-r  bhí/Vmis  acu/Pr3-p  ,/Fi  ag/Sp  dul/Nv  fá choinne/Xx"," uisce/Ncmsg"," ,/Fi  ag/Sp  déanamh/Nv  teachtaireacht/Ncfsc  d''/Sp  Anna/Npfsc  Mhór/Npfsc  ,/Fi  agus/Cc  ag/Sp  obair/Ncfsc  sna/Spa-p  cuibhrinn/Ncmpc  ./Fe </s><s> Bhíodh/Vmih  sí/Pp3fss  ag/Sp  rácáil/Nv  féir/Ncmsg  agus/Cc  ag/Sp  casadh/Nv  súgán/Ncmsc|Ncmpg"
"doc#13",",/Fi  agus/Cc  nuair/Cs  a/Q-p|Q-i|Q-r  d''/Q  éirigh/Vmis  Máire/Npfsc  fuair/Vmis  sí/Pp3fss  amach/Rd  gur/Wpdi|Wsdi  ar/Sp  éigean/Ncmsc  a/Q-r  bhí/Vmis  duilleog/Ncfsc  amháin/Aqp  fágtha/Av  ar/Sp  na/Td-p  crainn/Ncmpc  ,/Fi  agus/Cc  bhí/Vmis  srutháin/Ncmpc"," uisce/Ncmsg"," i ndiaidh/Spc  claiseanna/Ncfpg  a/Sp  threabhadh/Nv  sa/Spa-s  chosán/Ncmsc  ./Fe </s><s> Bhí/Vmis  an/Td-s  bealach/Ncmsc  mór/Aq-msc  ina/Spp-s  mhoirt/Ncfsc  cháidheach/Aq-fsc  ag/Sp  dul/Nv  chun/Sp  na/Td-s  scoile/Ncfsg  di/Pr3fs  ,/Fi  agus/Cc  ba/Wsri  é/Pp3ms"
"doc#13","arsa/Vmis  Seoirse/Npmsc  ,/Fi  ''/Fa  bheadh/Vmc  sé/Pp3mss  rófhuar/Aq-msc  ./Fe </s><s> ''/Fa </s><s> ''/Fa  Siúlaigí/Vmm-2p  libh/Pr2-p  ,/Fi  ''/Fa  arsa/Vmis  Máire/Npfsc  ,/Fi  ''/Fa  tá/Vmip  mise/Pp1-s-e  fuar/Aqp  go/Ua  leor/Aqp  cheana/Rg  féin/Px  gan/Sp  titim/Nv  isteach/Rd  san/Spa-s"," uisce/Ncmsc"," ./Fe </s><s> ''/Fa </s><s> Bhí/Vmis  ceo/Ncmsc  tais/Aq-msc  dlúth/Aq-msc  brónach/Aq-msc  ag/Sp  éirí/Nv  sna/Spa-p  machairí/Ncmpc|Ncmpg  ,/Fi  agus/Cc  bhí/Vmis  an/Td-s  teas/Ncmsc  imithe/Av  as/Sp  an/Td-s  lá/Ncmsc  ./Fe </s><s> Thoisigh/Npmsc  sé/Ncmsg  a/Sp  dhul/Nv  ó/Sp  sholas/Ncmsc  sula/Cs"
"doc#13","an/Td-s  chabhsa/Ncmsc  ./Fe </s><s> Bhí/Vmis  an/Td-s  geimhreadh/Ncmsc  ann/Pr3ms  ./Fe </s><s> Tháinig/Vmis  an/Td-s  t-athair/Ncmsc  isteach/Rd  agus/Cc  buicéad/Ncmsc  ina/Spp-s  láimh/Ncfsd  leis/Pr3ms  ./Fe </s><s> ''/Fa  An/Qq  dtig/Vmip  leat/Pr2-s  deoir/Ncfsc  eile/Dd  d''/Sp"," uisce/Ncmsc"," gaile/Ncfsg  a/Sp  thabhairt/Nv  dom/Pr1-s  ?/Fq </s><s> ''/Fa  ar/Vmis  seisean/Pp3msse  le/Sp  bean/Ncfsc  an/Td-s  tí/Ncfsg  ./Fe </s><s> ''/Fa  Thig/Vmip  ,/Fi  ''/Fa  ar/Vmis  sise/Pp3fsse  ,/Fi  agus/Cc  thóg/Vmis  sí/Pp3fss  an/Td-s  citeal/Ncmsc  mór/Aq-msc  iarainn/Ncmpc  den/Spa-s  chrúca/Ncmsg  ,/Fi  agus/Cc"
"doc#13","astu/Pr3-p  gach/Dq  uair/Ncfsc  a/Q-r  bhain/Vmis  taisme/Ncfsc  inteacht/Ncmsc  do/Sp  na/Td-p  daoine/Ncmpc  sna/Spa-p  pictiúir/Ncmpc  ,/Fi  nuair/Cs  a/Q-r  leagfaí/Vmc-0  nó/Cc  nuair/Cs  a/Q-r  thitfeadh/Vmc  fear/Ncmsc  isteach/Rd  i/Sp  linn/Ncfsc"," uisce/Ncmsg"," ,/Fi  nó/Cc  a/Dp3ms  leithéid/Ncfsc  sin/Dd  ./Fe </s><s> Chonacthas/Vmis0  dóibh/Pr3-p  gur/Wpdi|Wsdi  ag/Sp  báisteach/Ncfsc  a/Q-r  bhí/Vmis  sé/Pp3mss  sna/Spa-p  pictiúir/Ncmpc  ,/Fi  agus/Cc  shíl/Vmis  siad/Pp3-ps  go/Cs  mbeadh/Vmc  siad/Pp3-ps  níba/Ncfpc  shoiléire/Aq--pc"
"doc#13","a/Q-r  bhí/Vmis  ag/Sp  dul/Nv  siar/Rd  an/Td-s  ród/Ncmsc  ./Fe </s><s> Nuair/Cs  a/Q-r  tháinig/Vmis  siad/Pp3-ps  chomh/Ri  fada/Aqp  le/Sp  teach/Ncmsc  Mhuintir/Ncfsc  Mhic/Up  Giolla/Npmsc  Rua/Npfsg|Npmsg  bhí/Vmis  duine/Ncmsc  inteacht/Ncmsc  ag/Sp  tarraingt/Nv"," uisce/Ncmsg|Ncmsc"," ón/Spa-s  phumpa/Ncmsc  ./Fe </s><s> Ba/Ws-i  mhaith/Aqp  le/Sp  Máire/Npfsc  a/Sp  fháil/Nv  amach/Rd  cé/Cs  a/Q-r  bhí/Vmis  ann/Pr3ms  ,/Fi  ach/Cs  ní/Qn  ligfeadh/Vmc----n  an/Td-s  eagla/Ncfsc  di/Pr3fs  oiread/Ns-s  is/Wpri  spléachadh/Ncmsc  a/Sp  thabhairt/Nv  ar/Sp  an/Td-s"
"doc#13","an/Td-s  clog/Ncmsc  ,/Fi  agus/Cc  thiontaigh/Vmis  ar/Sp  thaobh/Ncmsc  na/Td-s  láimhe/Ncfsg  deise/Ncfsg  agus/Cc  síos/Rd  léi/Pr3fs  fá/Pr3ms  dhéin/Ns-s  na/Td-p  nduganna/Ncmpc  ./Fe </s><s> Dar/Csw|Vmip  léi/Pr3fs  go/Cs  mbreathnódh/Vmc  sí/Pp3fss  ar/Sp  an/Td-s"," uisce/Ncmsg"," ./Fe </s><s> Shiúil/Vmis  sí/Pp3fss  thar/Sp  beirt/Ncfsc  saighdiúir/Ncmsc  a/Q-r  bhí/Vmis  ag/Sp  iarraidh/Nv  foscadh/Ncmsc  ón/Spa-s  ghaoth/Ncfsc  i/Sp  ndoras/Ncmsc  siopa/Ncmsg  ,/Fi  agus/Cc  nuair/Cs  a/Q-r  shiúil/Vmis  thoisigh/Ncmsv  an/Td-s"
"doc#13","sí/Pp3fss  fá/Pr3ms  theach/Ncmsc  ,/Fi  chuir/Vmis  sí/Pp3fss  an/Td-s  glas/Ncmsc  ar/Sp  an/Td-s  doras/Ncmsc  ,/Fi  suas/Rd  an/Td-s  staighre/Ncmsg|Ncmsc  léi/Pr3fs  chun/Sp  an/Td-s  tseomra/Ncmsg  leapa/Ncfsg  ,/Fi  chaith/Vmis  í/Pp3fs  féin/Px  ar/Sp  an/Td-s  leaba/Ncfsc  agus/Cc  chaoin/Aqp|Vmis"," uisce/Ncmsg|Ncmsc"," a/Dp3fs  cinn/Ncmpc  ./Fe </s><s> I/Mr  ndiaidh/Ns-s  tamaill/Ncmsg|Ncmpc  shíothlaigh/Vmis  an/Td-s  racht/Ncmsc  ,/Fi  d''/Q  éirigh/Vmis  sí/Pp3fss  agus/Cc  thriomaigh/Vmis  a/Dp3fs  cuid/Ncfsc  súl/Ncfpg  ./Fe </s><s> Níor/Ws-in  mhaith/Vmis|Aqp|Ncfsc  léi/Pr3fs  go/Cs  dtabharfadh/Vmc"
"doc#13","an/Td-s  fuarán/Ncmsc  ag/Sp  barr/Ncmsc  an/Td-s  bhóthair/Ncmsg  ,/Fi  a/Q-r  scairdeann/Vmip  amach/Rd  as/Sp  éadan/Ncmsc  na/Td-s  mala/Ncfsg  ansin/Rl  ./Fe </s><s> Anonn/Rd  léi/Pr3fs  go dtí/Spc  é/Pp3ms  gur/Q--s  chuir/Vmis  sí/Pp3fss  a/Dp3fs  béal/Ncmsc  leis/Sp  an/Td-s"," uisce/Ncmsc"," ,/Fi  mar/Cs  bhí/Vmis  tart/Ncmsc  an/Td-s  domhain/Ncmsg  uirthi/Pr3fs  ,/Fi  agus/Cc  cairt/Ncfsc  deannaigh/Ncmsg  ar/Sp  a/Dp3fs  teanga/Ncfsc  go/Sp  cúl/Ncmsc  a/Dp3ms  sceadamáin/Ncmpc  ./Fe </s><s> Nuair/Cs  a/Q-r  bhí/Vmis  sí/Pp3fss  ag/Sp  ól/Nv  an/Td-s  uisce/Ncmsg  ,/Fi  go/Ua"
"doc#13","leis/Sp  an/Td-s  uisce/Ncmsc  ,/Fi  mar/Cs  bhí/Vmis  tart/Ncmsc  an/Td-s  domhain/Ncmsg  uirthi/Pr3fs  ,/Fi  agus/Cc  cairt/Ncfsc  deannaigh/Ncmsg  ar/Sp  a/Dp3fs  teanga/Ncfsc  go/Sp  cúl/Ncmsc  a/Dp3ms  sceadamáin/Ncmpc  ./Fe </s><s> Nuair/Cs  a/Q-r  bhí/Vmis  sí/Pp3fss  ag/Sp  ól/Nv  an/Td-s"," uisce/Ncmsg"," ,/Fi  go/Ua  díreach/Aqp  mar/Sp  a/Dp3fs  ba/Wsri  mhinic/Aqp  a/Q-p|Q-i|Q-r  d''/Q  ól/Vmis  sí/Pp3fss  é/Pp3ms  i/Sp  bhfad/Ncmsc  ó/Sp  shin/Pd  ag/Sp  teacht/Nv  ón/Spa-s  scoil/Ncfsc  di/Pr3fs  ó/Sp  phumpa/Ncmsc  Mhic/Up  Giolla/Npmsc  Easpaig/Npmsg|Npfsg  ,/Fi  tháinig/Vmis  bean/Ncfsc  amach/Rd"
"doc#13",",/Fi  mar/Cs  a/Q-r  bheadh/Vmc  stacán/Ncmsc  cloiche/Ncfsg  ann/Pr3ms  a/Q-p|Q-i|Q-r  tógadh/Vmis0  sa/Spa-s  tseanam/Ncmsc  ./Fe </s><s> Agus/Cc  ansin/Rl  go/Ua  tobann/Aqp  chaith/Vmis  sí/Pp3fss  í/Pp3fs  féin/Px  síos/Rd  ar/Sp  an/Td-s  fhraoch/Ncmsc  agus/Cc  chaoin/Aqp|Vmis"," uisce/Ncmsg|Ncmsc"," a/Dp3fs  cinn/Ncmpc  ./Fe </s><s> I/Mr  ndiaidh/Ns-s  tamaill/Ncmsg|Ncmpc  d''/Q  éirigh/Vmis  sí/Pp3fss  ,/Fi  agus/Cc  phill/Vmis  an/Td-s  bealach/Ncmsc  a/Q-r  tháinig/Vmis  sí/Pp3fss  ón/Spa-s  tram/Ncmsc  ./Fe </s><s> Chuaigh/Vmis  sí/Pp3fss  in/Sp  airde/Ncfpc|Ncfsc  ar/Sp  an/Td-s  tram/Ncmsc  ,/Fi  agus/Cc  ba/Wsri  í/Pp3fs"
"doc#14","bhliain/Ncfsc  roimhe/Pr3ms  sin/Dd  ,/Fi  ach/Cs  a/Q-r  bhí/Vmis  geallta/Ncmpc  le/Sp  dochtúir/Ncmsc  anois/Rg  ,/Fi  de réir/Spc  na/Td-p  tuairiscí/Ncfpc  is/Wpri  deireanaí/Aqc  ón/Spa-s  mbaile/Ncmsc  mór/Aq-msc  ./Fe </s><s> Nuair/Cs  a/Q-r  bhí/Vmis  an/Td-s"," t-uisce/Ncmsc"," ar/Sp  fiuchadh/Vmis0  sa/Spa-s  gcaintín/Ncfsc  ,/Fi  chaith/Vmis  Tomás/Npmsc  dornán/Ncmpg  tae/Ncmsg|Ncmsc  síos/Rd  ann/Pr3ms  ./Fe </s><s> Tae/Ncmsc  dubh/Aq-msc  tarrach/Aq  a/Q-r  theastaigh/Vmis  uathu/Pr3-p  araon/Rg  ,/Fi  gráin/Ncfsc|Ncmpc  acu/Pr3-p  ar/Sp  an/Td-s"
"doc#14","ar/Sp  fiuchadh/Vmis0  sa/Spa-s  gcaintín/Ncfsc  ,/Fi  chaith/Vmis  Tomás/Npmsc  dornán/Ncmpg  tae/Ncmsg|Ncmsc  síos/Rd  ann/Pr3ms  ./Fe </s><s> Tae/Ncmsc  dubh/Aq-msc  tarrach/Aq  a/Q-r  theastaigh/Vmis  uathu/Pr3-p  araon/Rg  ,/Fi  gráin/Ncfsc|Ncmpc  acu/Pr3-p  ar/Sp  an/Td-s"," uisce/Ncmsg"," daite/Aqp  a/Q-p|Q-i|Q-r  gheofá/Vmc-2s  i/Sp  go/Ua  leor/Aqp  tithe/Ncmpg|Ncmpc  ./Fe </s><s> Ní/Qn  raibh/Vmis---n  sé/Pp3mss  i/Sp  bhfad/Ncmsc  ag/Sp  fanacht/Nv  ar/Sp  a/Dp3ms  chomrádaí/Ncmsc  ,/Fi  véarsa/Ncmsc  nua/Aqp  níos/Uc  gáirsiúla/Aqc  arís/Rg  cumtha/Av  aige/Pr3ms"
"doc#14","tarbh/Ncmsc  roimhe/Pr3ms  sin/Dd  ,/Fi  le/Sp  breathnú/Nv  i ndiaidh/Spc  bodóige/Ncfsg  a/Q-r  raibh/Vmis---n  dáir/Ncfsc  uirthi/Pr3fs  ./Fe </s><s> Nuair/Cs  a/Q-i  tháinig/Vmis  mo/Dp1-s  dhuine/Ncmsc  ,/Fi  dúirt/Vmis  sí/Pp3fss  leis/Pr3ms  ''/Fa  Tá/Vmip"," uisce/Ncmsc"," agus/Cc  gallúnach/Ncfsc  sa/Spa-s  mbáisín/Ncmsc|Ncmsg  ,/Fi  agus/Cc  tá/Vmip  tairne/Ncmsc  ar/Sp  chúl/Ncmsc  an/Td-s  dorais/Ncmsg  le/Sp  do/Dp2-s  threabhsar/Ncmsc  a/Sp  chrochadh/Nv  air/Pr3ms  ./Fe </s><s> ''/Fa </s><s> Bhain/Npmsg  Siubhán/Ncmsc  an-sásamh/Ncmpg"
"doc#14","staighre/Ncmsc  agus/Cc  chuaigh/Vmis  sé/Pp3mss  le/Sp  cith/Ncmsc  ,/Fi  mar/Cs  a/Q-p|Q-i|Q-r  rinne/Vmis  sé/Pp3mss  gach/Dq  oíche/Ncfsc  -/Fb  d''/Q  fhéadfá/Vmc-2s  d''/Sp  uaireadóir/Ncmsc  a/Sp  shocrú/Nv  leis/Pr3ms  ./Fe </s><s> Is/Cc  ar/Sp  éigean/Ncmsc  a/Q-r  bhí/Vmis  an/Td-s"," t-uisce/Ncmsc"," casta/Av  air/Pr3ms  aige/Pr3ms  nuair/Cs  a/Q-r  bhí/Vmis  sí/Pp3fss  istigh/Rd  ann/Pr3ms  in/Sp  éindí/Ns-s  leis/Pr3ms  ,/Fi  ag/Sp  cur/Nv  gallúnach/Ncfpg|Ncfsc  chuile/Ncfsg|Dq  áit/Ncfsc  air/Pr3ms  ./Fe </s><s> Bhí/Vmis  a/Dp3ms  fhios/Ncmsc  aici/Pr3fs  go/Ua  maith/Aqp  nach/Qnr"
"doc#14","<s> Bhí/Vmis  a/Dp3ms  fhios/Ncmsc  aici/Pr3fs  céard/Pq  a/Q-i  tharla/Vmis  do/Sp  chailíní/Ncmpc  dána/Aqp  a/Q-r  scaoil/Vmis  rúin/Ncmpc  ./Fe </s><s> Nuair/Cs  a/Q-r  tháinig/Vmis  Mairín/Ncmsc  chuici/Pr3fs  féin/Px  bhí/Vmis  Seán/Npmsc  ansin/Rl  le/Sp  gloine/Ncfsc"," uisce/Ncmsg"," ,/Fi  Máire/Npfsc  imithe/Av  go/Sp  teach/Ncmsc  na/Td-s  comharsan/Ncfsg  le/Sp  fios/Ncmsc  a/Sp  chur/Nv  ar/Sp  dhochtúir/Ncmsc  is/Cc  ar/Sp  an/Td-s  sagart/Ncmsc  ,/Fi  a/Dp3-p  máthair/Ncfsc  ag/Sp  caoineadh/Vmis0  ,/Fi  a/Dp3fs  hathair/Ncmsc|Ncfsc  ag/Sp  rá/Nv"
"doc#14","portaigh/Ncmsg  ./Fe </s><s> Ag/Sp  dul/Nv  anonn/Rd  chonaic/Vmis  sé/Pp3mss  gurb/Wpdi  é/Pp3ms  Micí/Npmsc  a/Q-r  bhí/Vmis  ann/Pr3ms  ,/Fi  cúpla/Ncmsc  orlach/Ncmsc  faoin/Spa-s  mbarr/Ncmsc  ,/Fi  báite/Av  in/Sp  áit/Ncfsc  nach/Qnr  raibh/Vmis---n  troigh/Ncfsc  go/Sp  leith/Ncfsc"," uisce/Ncmsg"," ./Fe </s><s> Léim/Vmm-2s|Vmis|Vmm-1s|Vmip1s  Tomás/Npmsc  isteach/Rd  lena/Spp-s  thaobh/Ncmsc  sular/Cs-s  chuimhnigh/Vmis  sé/Pp3mss  air/Pr3ms  féin/Px  ./Fe </s><s> B''/Ws-i  fhearr/Aqc  gan/Sp  lámh/Ncfsc  ar/Sp  bith/Ns-s  a/Sp  leagan/Nv  air/Pr3ms  go/Cs  bhfeicfí/Vmc-0  é/Pp3ms  ./Fe </s><s> Ní/Qn"
"doc#14","Ó/Sp  Duibhir/Npmsc  fáilte/Ncfsc  mhór/Aq-fsc  roimpi/Pr3fs  agus/Cc  rinne/Vmis  sé/Mc|Pp3mss  cur/Ncmsc  síos/Rd  cruinn/Aqp  ,/Fi  gairid/Aqp  ar/Sp  obair/Ncfsc  an/Td-s  Chomharchumainn/Ncmsg  ó/I  bunaíodh/Vmis0  é/Pp3ms  ./Fe </s><s> Scéimeanna/Ncfpc"," uisce/Ncmsg"," agus/Cc  leictreachais/Ncmpc  na/Td-p  clocha/Ncfpc  ba/Wsri  mhó/Aqc|Aqp  ar/Sp  a/Dp3-p  bpaidrín/Ncmsc  go dtí/Spc  sin/Pd  ,/Fi  a/Q-r  dúirt/Vmis  sé/Pp3mss  ,/Fi  chomh/Ri  maith/Aqp  le/Sp  draenáil/Nv  an/Td-s  phortaigh/Ncmsg  ./Fe </s><s> Bhí/Vmis  sé/Pp3mss  ar/Sp"
"doc#14","go/Cs  mbeadh/Vmc  sé/Pp3mss  feicthe/Av  ag/Sp  an/Td-s  ngarda/Ncmsg  agus/Cc  an/Td-s  dochtúir/Ncmsc  ./Fe </s><s> Tar éis/Spc  nod/Ncmpg  ón/Spa-s  ngarda/Ncmsg  ,/Fi  thóg/Vmis  beirt/Ncfsc  de/Sp  na/Td-p  fir/Ncmpc  corp/Ncmpg  Mhicí/Npmsc  go/Ua  cúramach/Aqp  as/Sp  an/Td-s"," uisce/Ncmsg"," ./Fe </s><s> Leag/Vmm-2s|Vmis  an/Td-s  dochtúir/Ncmsc  méar/Ncfpg  anseo/Rl  ,/Fi  lámh/Ncfsc  ansiúd/Ncmpg  ./Fe </s><s> Bhreathnaigh/Vmis  sé/Pp3mss  ar/Sp  an/Td-s  muineál/Ncmsc  ,/Fi  ar/Sp  an/Td-s  gcloigeann/Ncmsc  ./Fe </s><s> Ghearr/Npfsg  sé/Pp3mss  a/Dp3ms  léine/Ncfsc  agus/Cc  d''/Q"
"doc#14","duine/Ncmsc  míshásta/Aqp  ina/Spp-s  dhiaidh/Ns-s  ?/Fq </s><s> Chas/Npfsg  sé/Mc|Pp3mss  pluid/Ncfsc  timpeall/Ncmpg  ar/Sp  a/Dp3ms  bhean/Ncfsc  agus/Cc  chuaigh/Vmis  sé/Pp3mss  le/Sp  folcadh/Vmis0  a/Sp  bheith/Nv  aige/Pr3ms  ./Fe </s><s> Ag/Sp  luí/Nv  siar/Rd  dó/Pr3ms  san/Spa-s"," uisce/Ncmsc"," te/Aq-msc  smaoinigh/Vmis  Tim/Npmsc  ar/Sp  vótáil/Nv  in aghaidh/Spc  an/Td-s  Ionad/Ncmsc  Oidhreachta/Ncfsg  a/Sp  thógáil/Nv  in aice/Spc  leis/Sp  an/Td-s  ósta/Ncmsg  ./Fe </s><s> B''/Ws-i  fhiú/Ns-s  dó/Ncmsg|Ncmsc|Nv|Mc  vóta/Ncmsc|Ncmsg  a/Sp  chaitheamh/Nv  i/Sp"
"doc#14","./Fe </s><s> Chuimhnigh/Vmis  sí/Pp3fss  ina/Spp-s  hintinn/Ncfsc  ar/Sp  rud/Ncmsc  a/Q-r  chuala/Vmis  sí/Pp3fss  sagart/Ncmsc  ag/Sp  rá/Nv  ar/Sp  an/Td-s  raidió/Ncmsc  fada/Aqp  an/Td-s  lá/Ncmsc  roimhe/Pr3ms  sin/Dd  -/Fb  ''/Fa  Má/Cs|Ncfsc  ghlaonn/Ncmsc  Dia/Ncmsc  ar/Sp  dhuine/Ncmsc  trí/Ncmsg"," uisce/Ncmsg|Ncmsc"," an/Td-s  bhaiste/Ncmsc  ,/Fi  tuige/Pq  nach/Wprin  nglaodh/Ncmsc  sé/Ncmsg  arís/Rg  orthu/Pr3-p  trí/Ncmsc  uisce/Ncmsg  an/Td-s  locha/Ncmsg  nó/Cc  na/Td-s  farraige/Ncfsc  ?/Fq </s><s> ''/Fa  D''/Q  fhéadfadh/Vmc  sí/Pp3fss  uisce/Ncmsc  an/Td-s  phortaigh/Ncmsg  a/Sp  chur/Nv"
"doc#14","rá/Nv  ar/Sp  an/Td-s  raidió/Ncmsc  fada/Aqp  an/Td-s  lá/Ncmsc  roimhe/Pr3ms  sin/Dd  -/Fb  ''/Fa  Má/Cs|Ncfsc  ghlaonn/Ncmsc  Dia/Ncmsc  ar/Sp  dhuine/Ncmsc  trí/Ncmsg  uisce/Ncmsg|Ncmsc  an/Td-s  bhaiste/Ncmsc  ,/Fi  tuige/Pq  nach/Wprin  nglaodh/Ncmsc  sé/Ncmsg  arís/Rg  orthu/Pr3-p  trí/Ncmsc"," uisce/Ncmsg"," an/Td-s  locha/Ncmsg  nó/Cc  na/Td-s  farraige/Ncfsc  ?/Fq </s><s> ''/Fa  D''/Q  fhéadfadh/Vmc  sí/Pp3fss  uisce/Ncmsc  an/Td-s  phortaigh/Ncmsg  a/Sp  chur/Nv  leis/Sp  sin/Pd  chomh/Ri  maith/Aqp  ,/Fi  a/Q-r  cheap/Vmis  sí/Pp3fss  ./Fe </s><s> ''/Fa  Ach/Cs  céard/Pq  a/Q-r  dhéanfas/Vmif---r"
"doc#14","Dia/Ncmsc  ar/Sp  dhuine/Ncmsc  trí/Ncmsg  uisce/Ncmsg|Ncmsc  an/Td-s  bhaiste/Ncmsc  ,/Fi  tuige/Pq  nach/Wprin  nglaodh/Ncmsc  sé/Ncmsg  arís/Rg  orthu/Pr3-p  trí/Ncmsc  uisce/Ncmsg  an/Td-s  locha/Ncmsg  nó/Cc  na/Td-s  farraige/Ncfsc  ?/Fq </s><s> ''/Fa  D''/Q  fhéadfadh/Vmc  sí/Pp3fss"," uisce/Ncmsc"," an/Td-s  phortaigh/Ncmsg  a/Sp  chur/Nv  leis/Sp  sin/Pd  chomh/Ri  maith/Aqp  ,/Fi  a/Q-r  cheap/Vmis  sí/Pp3fss  ./Fe </s><s> ''/Fa  Ach/Cs  céard/Pq  a/Q-r  dhéanfas/Vmif---r  tú/Pp2-s  ar/Sp|Qq-s|Q-p|Q-is|Wpsi|Wssi|Ws-q|Wsdq  chor/Vmis|Ncmsc  ar/Sp  bith/Ns-s  ,/Fi  a/Uv  stór/Ncmsc|Ncmsv  ?/Fq </s><s> a/Q-p|Q-i|Q-r  d''/Q  fhiafraigh/Vmis"
"doc#14","anois/Rg  air/Pr3ms  ,/Fi  Dia/Ncmsc  a/Q-r  bhain/Vmis  le/Sp  haibhneacha/Ncfpc  glana/Aq--pc  agus/Cc  le/Sp  timpeallacht/Ncfsc  neamhthruaillithe/Ncmpg|Ncmsg  ./Fe </s><s> Ach/Cs  chuimhnigh/Vmis  Tomás/Npmsc  ansin/Rl  ar/Sp  an/Td-s"," uisce/Ncmsg"," a/Q-i  bháigh/Vmis  a/Dp3ms  chara/Ncmsc  ,/Fi  cúpla/Ncmsc  troigh/Ncfsc  d''/Sp  uisce/Ncmsc  donn/Aq-msc  suarach/Aq-msc  ./Fe </s><s> Cén/Pq--s  sórt/Ncmsc  Dia/Ncmsc  a/Q-i  mbeadh/Vmc  baint/Ncfsc  aige/Pr3ms  lena/Spp-p|Spp-s  leithéid/Ncfsc  sin/Dd  ?/Fq </s><s> Ag/Sp  ligean/Nv  dó/Pr3ms  sin/Dd"
"doc#14","glana/Aq--pc  agus/Cc  le/Sp  timpeallacht/Ncfsc  neamhthruaillithe/Ncmpg|Ncmsg  ./Fe </s><s> Ach/Cs  chuimhnigh/Vmis  Tomás/Npmsc  ansin/Rl  ar/Sp  an/Td-s  uisce/Ncmsg  a/Q-i  bháigh/Vmis  a/Dp3ms  chara/Ncmsc  ,/Fi  cúpla/Ncmsc  troigh/Ncfsc  d''/Sp"," uisce/Ncmsc"," donn/Aq-msc  suarach/Aq-msc  ./Fe </s><s> Cén/Pq--s  sórt/Ncmsc  Dia/Ncmsc  a/Q-i  mbeadh/Vmc  baint/Ncfsc  aige/Pr3ms  lena/Spp-p|Spp-s  leithéid/Ncfsc  sin/Dd  ?/Fq </s><s> Ag/Sp  ligean/Nv  dó/Pr3ms  sin/Dd  tarlú/Ncmsc  ?/Fq </s><s> Ar/Sp  an/Td-s  taobh/Ncmsc  eile/Dd  de/Pr3ms  ,/Fi  smaoinigh/Vmis  sé/Pp3mss"
"doc#14","na/Td-s  cumhachta/Ncfsg  níba/Ncfpc  mhó/Aqp  ./Fe </s><s> Bhí/Vmis  buntáistí/Ncmpc  an/Td-s  tsaoil/Ncmsg  mhóir/Aq-msg  agat/Pr2-s  ,/Fi  gan/Sp  a/Dp3ms  mhíbhuntáistí/Ncmpc  ,/Fi  a/Q-r  cheap/Vmis  Siubhán/Ncmsc  ./Fe </s><s> Bhí/Vmis  an/Td-s  t-aer/Ncmsc  agus/Cc  an/Td-s"," t-uisce/Ncmsc"," glan/Aq-msc  ./Fe </s><s> Ní/Qn  raibh/Vmis---n  brú/Ncmsc  tráchta/Av  ,/Fi  nó/Cc  deatach/Ncmsc  na/Td-p  ngluaisteán/Ncmpg  ,/Fi  na/Td-p  busanna/Ncmpc  ,/Fi  na/Td-p  leoraithe/Ncmpc  ./Fe </s><s> Bhí/Vmis  radharcanna/Ncmpc  áille/Aq--pc  ,/Fi  suaimhneas/Ncmsc"
"doc#14",",/Fi  feictear/Vmip0  dom/Pr1-s  ,/Fi  ná/Cc  bean/Ncfsc  atá/Vmip---r  díreach/Ncmsc  tar éis/Spc  dúiseacht/Nv  ./Fe </s><s> ''/Fa </s><s> ''/Fa  An/Wp-q|Wpdq  i/Sp  gcomhair/Ns-s  na/Td-s  sochraide/Ncfsg  a/Q-r  tháinig/Vmis  tú/Pp2-s  ?/Fq </s><s> ''/Fa  Bhí/Vmis  Siubhán/Ncmsc  ag/Sp  cuir/Ncmsg"," uisce/Ncmsg|Ncmsc"," sa/Spa-s  gciteal/Ncmsc  ./Fe </s><s> ''/Fa  Cén/Pq--s  tsochraid/Ncfsc  ?/Fq </s><s> ''/Fa </s><s> ''/Fa  Ní/Qn  raibh/Vmis---n  a/Dp3ms  fhios/Ncmsc  agat/Pr2-s  ?/Fq </s><s> Bhí/Vmis  sé/Pp3mss  le/Sp  bheith/Nv  sna/Spa-p  socruithe/Ncmpc|Ncmpg  sochraide/Ncfsg  ar/Sp  an/Td-s  raidió/Ncmsc  ar/Sp  maidin/Ncfsc  ./Fe </s>"
"doc#15","mé/Pp1-s  go/Cs  dtitfeadh/Vmc  sí/Pp3fss  i/Sp  bhfanntais/Ncfsc  nuair/Cs  a/Q-r  sheas/Vmis  sí/Pp3fss  suas/Rd  ./Fe </s><s> Thugamar/Vmis1p  í/Pp3fs  go dtí/Spc  an/Td-s  t-eardhamh/Ncmsc  ina/Spp-s  dhiaidh/Ns-s  sin/Dd  ./Fe </s><s> Fuair/Vmis  sí/Pp3fss  bolgam/Ncmsc"," uisce/Ncmsg"," ansin/Rl  ./Fe </s><s> Ceart/Ncmsc  go/Ua  leor/Aqp  atá/Vmip---r  sí/Pp3fss  anois/Rg  ./Fe </s><s> Caithfidh/Vmif  go/Q-s  raibh/Vmis---d|Vmsp  tú/Pp2-s  amuigh/Rd  anseo/Rl  faoin/Spa-s  am/Ncmsc  sin/Dd  ./Fe </s><s> ''/Fa </s><s> ''/Fa  Sea/Wp-i-3  ./Fe </s><s> ''/Fa </s><s> I/Mr  ndiaidh/Ns-s  loiceadh/Ncmsc  uirthi/Pr3fs  a/Q-r"
"doc#15","bricfeasta/Ncmsg  ./Fe </s><s> An/Td-s  spaigití/Ncmsg|Ncmsc  téachta/Av  ina/Spr  chnap/Vmis  colgach/Aqp  a/Q-r  chuir/Vmis  ceirín/Ncmsc  chneácha/Ncmpc  a/Dp3fs|Ud  óige/Aqc  i/Sp  gcuimhne/Ncfsc  dó/Pr3ms  ./Fe </s><s> Dhoirt/Vmis  sé/Mc|Pp3mss  braoinín/Ncmsc"," uisce/Ncmsg"," isteach/Rd  sa/Spa-s  chorcán/Ncmsc  lena/Spp-s  athbheochan/Nv  ./Fe </s><s> Mhúch/Vmis  an/Td-s  teas/Ncmsc  faoin/Spa-s  mheascán/Ncmsc  nimhe/Ncfsg  eile/Dd  ./Fe </s><s> Á/Spp-s  atéamh/Ncmsc  a/Q-r  dhéanfadh/Vmc  sé/Pp3mss  ar/Sp  ball/Ncmsc  ./Fe </s><s> Chuir/Vmis  sé/Pp3mss"
"doc#15","siad/Pp3-ps  ag/Sp  sileadh/Vmis0  anuas/Rd  a/Mn  dhá/Mc  ghrua/Ncfsc  ,/Fi  dá/Spp-s  bhuíochas/Ncmsc  féin/Px  ./Fe </s><s> Gan/Sp  é/Pp3ms  in/Sp  ann/Ns-s  an/Td-s  tuile/Ncfsg  a/Dp3ms  chosc/Ncmsc  ./Fe </s><s> Chuimil/Vmis  sé/Pp3mss  a/Dp3ms  shúile/Ncfpc  ,/Fi  ach/Cs  chealg/Vmis  an/Td-s"," t-uisce/Ncmsc"," an/Td-s  craiceann/Ncmsc  amh/Aq-msc  mar/Cs  ar/Sp  scriosadh/Vmis0  na/Td-p  hingne/Ncfpc  ./Fe </s><s> Le/Sp  tréan/Ncmsc  féintrua/Ncfsg  ,/Fi  bhuail/Vmis  sé/Pp3mss  an/Td-s  balla/Ncmsc  lena/Spp-s  dhorn/Ncmsc  clé/Aqp  ,/Fi  arís/Rg  agus/Cc  arís/Rg  eile/Dd  ./Fe </s>"
"doc#15","mí/Ncfsc|Npfsc  ,/Fi  ag/Sp  insint/Nv  dó/Pr3ms  cá/Rq  bhfágfaidís/Vmc-3p  a/Dp3-p  gcótaí/Ncmpc  ./Fe </s><s> Chóirigh/Vmis  siad/Pp3-ps  an/Td-s  altóir/Ncfsc  ,/Fi  las/Vmis  na/Td-s  coinnle/Ncfpc  ,/Fi  líon/Vmis|Ncmsc  na/Td-p  soithí/Ncmpc  beaga/Aq--pc  gloine/Ncfsc|Ncfsg  le/Sp  fíon/Ncmsc  ,/Fi  le/Sp"," huisce/Ncmsc"," ./Fe </s><s> Leag/Vmm-2s|Vmis  amach/Rd  na/Td-p  cairteacha/Ncfpc  Aifrinn/Ncmsg  ./Fe </s><s> Na/Td-p  focail/Ncmpc  Laidine/Npmsc  a/Q-r  bhí/Vmis  de/Sp  ghlanmheabhair/Ns-s  aige/Pr3ms  ,/Fi  bíodh/Vmm-3s  is/Cc  nár/Qnrs  thuig/Vmis---n  sé/Pp3mss  a/Dp3-p  mbrí/Ncfsc  ./Fe </s><s> Tháinig/Vmis"
"doc#15","bonn/Ncmpg|Ncmsc  ./Fe </s><s> Bhí/Vmis  comhrá/Ncmsc  fada/Aqp  acu/Pr3-p  beirt/Ncfsc  le/Sp  chéile/Ncmsc  ansin/Rl  ./Fe </s><s> Deir/Vmip|Ncfsc  David/Npmsc  gur/Wpdi|Wsdi  doirte/Av  do/Sp  Eibhlín/Npfsc  atá/Vmip---r  Pól/Npmsc  fós/Rg  ./Fe </s><s> Dóbair/Vmis  gur/Q--s  chaoin/Vmis  sé/Mc|Pp3mss"," uisce/Ncmsc"," a/Q-r  chinn/Vmis  nuair/Cs  a/Q-p|Q-i|Q-r  d''/Q  inis/Vmis  David/Npmsc  dó/Pr3ms  cá/Rq  bhfuil/Vmip---d  Eibhlín/Npfsc  ./Fe </s><s> Chuaigh/Vmis  an/Td-s  dís/Ncfsc  acu/Pr3-p  amach/Rd  an/Td-s  oíche/Ncfsc  sin/Dd  ./Fe </s><s> Seisiún/Ncmsc  mór/Aq-msc  ragairne/Ncmsg|Ncmsc  a/Q-r  bhí/Vmis  acu/Pr3-p  ./Fe </s><s> Cé/Cs"
"doc#15","litreacha/Ncfpg  lá/Ncmsc  dá/Cs  raibh/Vmis---d  sí/Pp3fss  ag/Sp  tógáil/Nv  cithfholctha/Ncmsg  ./Fe </s><s> Iad/Pp3-p  fillte/Av  isteach/Rd  i/Sp  leabhar/Ncmsc  ar/Sp  an/Td-s  tseilf/Ncfsc  ./Fe </s><s> Leathchluas/Ncfsc  ar/Qq-s|Q-p|Q-is  phrabadh/Vmis0  an/Td-s"," uisce/Ncmsc"," ./Fe </s><s> Leath-tharraing/Vmm-2s  tú/Pp2-s  litir/Ncfsc  amach/Rd  chun/Sp  amharc/Nv  ar/Sp  an/Td-s  síniú/Ncmsc  ag/Sp  an/Td-s  deireadh/Ncmsc  ./Fe </s><s> Luathú/Nv  do/Sp  chuisle/Ncfsc  ./Fe </s><s> Sea/Wp-i-3  ,/Fi  ainm/Ncmsc  Phóil/Npm-g|Npfsg  ./Fe </s><s> Ar/Sp  na/Td-p  cinn/Ncmpc"
"doc#15","<s> Is/Wp-i  fearr/Aqc  an/Td-s  glas/Ncmsc  a/Sp  chur/Nv  ar/Sp  an/Td-s  doras/Ncmsc  ar/Sp  eagla/Ncfsc  na/Td-s  heagla/Ncfsg  ./Fe </s><s> Is/Cc  múchann/Vmip  tú/Pp2-s  an/Td-s  t-aerthóir/Ncmsc  ./Fe </s><s> An/Td-s  seabhrán/Ncmsc  uaidh/Pr3ms  a/Q-r  chuireann/Vmip  plancadh/Ncmsc"," uisce/Ncmsg"," i/Sp  gcithfholcadh/Ncmsc  i/Sp  gcuimhne/Ncfsc  duit/Pr2-s  ./Fe </s><s> Filleann/Vmip  tú/Pp2-s  ar/Sp  an/Td-s  leaba/Ncfsc  ./Fe </s><s> Stánann/Vmip  ar/Sp  chló/Nv  néata/Aqc  an/Td-s  chlúdaigh/Ncmpc  ar feadh/Spc  meandair/Ncmsg  ./Fe </s><s> De/Sp  réir/Ncfsc"
"doc#15","ní/Qn  fhaigheann/Vmip---n  sí/Pp3fss  mórán/Ncmsc  glaonna/Ncfpg  teileafóin/Ncmsg|Ncmpc  ./Fe </s><s> Neamhiontas/Ncmsc  a/Q-r  dhéanann/Vmip  sí/Pp3fss  de/Pr3ms  ,/Fi  de/Sp  ghnáth/Ncmsc  ./Fe </s><s> Murach/Cs  an/Td-s  oíche/Ncfsc  a/Q-r  phléasc/Vmis  na/Td-p  píopaí/Ncmpc"," uisce/Ncmsg"," ./Fe </s><s> Í/Pp3fs  ag/Sp  bualadh/Nv  ar/Sp  a/Dp3ms  dhoras/Ncmsc  ar/Sp  a/Mn  trí/Mc  a/Sp  chlog/Ncmsc  ar/Sp  maidin/Ncfsc  ./Fe </s><s> An/Td-s  raidió/Ncmsc|Ncmsg  ar/Sp  siúl/Nv  aige/Pr3ms  go/Ua  fóill/Aqp  ./Fe </s><s> Thaitin/Vmis  leis/Pr3ms|Sp  a/Sp  bheith/Nv  ag/Sp  éisteacht/Nv  leis/Sp"
"doc#15","uirthi/Pr3fs  ,/Fi  an/Td-s  ceann/Ncmsc  a/Q-r  chaitheann/Vmip  sí/Pp3fss  nuair/Cs  a/Q-r  théann/Vmip  chun/Sp  cithfholcadh/Ncmsc  a/Sp  fháil/Nv  .../F  An/Qq  bhfuil/Vmip---d  a/Dp3ms  fhios/Ncmsc  agat/Pr2-s  cá/Rq  bhfuil/Vmip---d  comhla/Ncfsc  an/Td-s"," uisce/Ncmsg"," ?/Fq </s><s> Tá/Vmip  tuile/Ncfsc  ag/Sp  sileadh/Vmis0  anuas/Rd  na/Td-p  ballaí/Ncmpc  thuas/Rd  i/Sp  m''/Dp1-s  árasán/Ncmsc  ./Fe </s><s> Fliuch/Vmm-2s  báite/Nv--g  atá/Vmip---r  gach/Dq  rud/Ncmsc  .../F  Gan/Sp  tuairim/Ncfsc  aige/Pr3ms  cá/Rq  raibh/Vmis---d  an/Td-s  chomhla/Ncfsc"
"doc#15","rud/Ncmsc  .../F  Gan/Sp  tuairim/Ncfsc  aige/Pr3ms  cá/Rq  raibh/Vmis---d  an/Td-s  chomhla/Ncfsc  bhradach/Aq-fsc  ./Fe </s><s> Seans/Ncmsc  gur/Wpdi|Wsdi  faoin/Spa-s  doirteal/Ncmsc  atá/Vmip---r  sí/Pp3fss  ./Fe </s><s> Suas/Rd  an/Td-s  staighre/Ncmsg|Ncmsc  leo/Pr3-p  ./Fe </s><s> Bhí/Vmis  srutha/Ncmsg"," uisce/Ncmsg|Ncmsc"," ag/Sp  rith/Nv  anuas/Rd  ,/Fi  ceart/Aqp  go/Ua  leor/Aqp  ./Fe </s><s> Chuartaigh/Npmsc  sé/Ncmsg  an/Td-s  diabhal/Ncmsc  comhla/Ncfsg  ./Fe </s><s> Imní/Ncfsc  ag/Sp  teacht/Nv  air/Pr3ms  féin/Px  anois/Rg  go/Cs  bhfliuchfaí/Vmc-0  na/Td-p  sreanga/Ncfpc"
"doc#16","mhalartach/Aq-fsc  frithbhunaíochta/Ncfsg  ./Fe </s><s> Gan/Sp  amhras/Ncmsc  ,/Fi  bhí/Vmis  cead/Ncmsc  ag/Sp  na/Td-p  daoine/Ncmpc  sin/Dd  ,/Fi  ar/Sp  bhaill/Ncmpc  den/Spa-s  bhunaíocht/Ncfsc  a/Dp3-p  dtromlach/Ncmsc  ,/Fi  cibé/Pi|Dq"," uisce/Ncmsc"," doilfe/Ncfsc  ba/Wsri  mhian/Ncfsc  leo/Pr3-p  a/Sp  tharraingt/Nv  ar/Sp  a/Dp3-p  muileann/Ncmsc  féin/Px  ,/Fi  dar/Csw|Vmip  le/Sp  Berry/Npmsc  ,/Fi  ach/Cs  bhí/Vmis  pointe/Ncmsc  bídeach/Aq-msc  amháin/Aqp  follasach/Aqp  go/Ua  leor/Aqp  :/Fi  b''/Ws-i"
"doc#16","gur/Q--s  thosaigh/Vmis  sí/Pp3fss  ag/Sp  teacht/Nv  ar/Sp  cuairt/Ncfsc  chuig/Sp  a/Dp3ms  theach/Ncmsc  ./Fe </s><s> Ba/Ws-i  ghearr/Aqp  is/Cc  ba/Wsri  dhíreach/Aqp  an/Td-s  turas/Ncmsc  ón/Spa-s  tábla/Ncmsc|Ncfsg  cistine/Ncfsg  go dtí/Spc  an/Td-s  tocht/Ncmsc"," uisce/Ncmsg"," ./Fe </s><s> ''/Fa  Is/Cc|Wp-i  tú/Pp2-s  mo/Dp1-s  chéad/Ncmsc|Mo|Mc  PhD/Npmsc  ,/Fi  ''/Fa  arsa/Vmis  Marjorie/Npmsc  leis/Pr3ms  go/Ua  caithréimeach/Aqp  ,/Fi  amhail/Sp  is/Cc  go/Q-s  raibh/Vmis---d|Vmsp  sí/Pp3fss  ag/Sp  cur/Nv  scóir/Ncmsg  eile/Dd  i/Sp  maide/Ncmsc  nó/Cc  ag/Sp"
"doc#16","mé/Pp1-s  de/Sp  theip/Ncfsc  tar éis/Spc  do/Sp  néal/Ncmsc  teacht/Ncmsc|Nv  orm/Pr1-s  ,/Fi  agus/Cc  sinne/Pp1-pse  ag/Sp  caint/Nv  ar/Sp  ár/Ncmsc  dtaighde/Ncmsg  ,/Fi  agus/Cc  cá/Rq  raibh/Vmis---d  mé/Pp1-s  ach/Cs  i/Sp  mo/Dp1-s  luí/Ncmsc|Nv  tarnocht/Ncmsc|Ncmpg|Ncmsc|Ncmsg  ar/Sp  thocht/Ncmsc"," uisce/Ncmsg"," an/Td-s  ollaimh/Ncmsg  ./Fe </s><s> ./Fe </s><s> ./Fe </s><s> ,/Fi  ''/Fa  ba/Ncfpc|Ws-i  léir/Aqp|Aq--pg  go/Cs  ndeachaigh/Vmis---d  ag/Sp  go/Ua  leor/Aqp  daoine/Ncmpc|Ncmpg  san/Spa-s  ollscoil/Ncfsc  an/Td-s  píosa/Ncmsg  a/Sp  alpadh/Vmis0  is/Cc  a/Q-r  shlogadh/Vmih  ina/Spp-s  iomláine/Ncfsc  ./Fe </s><s> Is/Cc"
"doc#16","aici/Pr3fs  cibé/Pi|Dq  athrú/Ncmsc|Nv  ba/Wsri  mhian/Ncfsc  léi/Pr3fs  a/Sp  dhéanamh/Nv  ./Fe </s><s> A/Dp3fs|Ud  bhuí/Aqc  le/Sp  Dia/Ncmsc  ,/Fi  díoladh/Vmis0  an/Td-s  chuid/Ncfsc  ba/Wsri  mhó/Aqc|Aqp  de/Sp  rothaí/Ncmpc|Ncmsc  an/Td-s  tseantí/Ncmsg  in/Sp  Calgary/Npmsc  ./Fe </s><s> Ba/Ws-i  é/Pp3ms  an/Td-s  tocht/Ncmsc"," uisce/Ncmsg"," an/Td-s  t-aon/Mc  phíosa/Ncmsc  a/Q-r  raibh/Vmis---n  fonn/Ncmsc  ar/Sp  Berry/Npmsc  a/Sp  thabhairt/Nv  amach/Rd  go dtí/Spc  an/Td-s  cábán/Ncmsc  ./Fe </s><s> Is/Cc  ar/Sp  éigean/Ncmsc  a/Q-r  bhí/Vmis  Lynn/Npmsc  sásta/Aqp  leis/Sp  sin/Pd  ,/Fi  tar éis/Spc  a/Q-r"
"doc#16","go/Cs  gceapfaí/Vmc-0  fós/Rg  é/Pp3ms  ./Fe </s><s> ./Fe </s><s> ./Fe </s><s> Cuir/Vmm-2s  uait/Pr2-s  !/Fe </s><s> Caithfidh/Vmif  tú/Pp2-s  a/Sp  bheith/Nv  foighdeach/Ncfsc  ./Fe </s><s> Ó/I  tharla/Vmis  in/Sp  áit/Ncfsc  na/Td-s  garaíochta/Ncfsg  thú/Pp2-s  ,/Fi  tabhair/Vmm-2s  gloine/Ncfsc"," uisce/Ncmsg"," dom/Pr1-s  ,/Fi  le/Sp  do/Dp2-s  thoil/Ncfsc  ./Fe </s><s> ./Fe </s><s> ./Fe </s><s> Go/Q-s  raibh/Vmis---d|Vmsp  maith/Ncfsc  agat/Pr2-s  ./Fe </s><s> ./Fe </s><s> ./Fe </s><s> Cheapfá/Vmc-2s  óna/Spr  bhfuil/Vmip---d  ráite/Ncmpc  agam/Pr1-s  go/Sp  nuige/Ncfsc  seo/Dd  gur/Wpdi|Wsdi  dhream/Ncmsc  dúr/Aq-msc  druidte/Av|Aqp  mo/Dp1-s  mhuintir/Ncfsc  ./Fe </s>"
"doc#16","an/Td-s  chuid/Ncfsc  eile/Dd  de/Sp  thréimhse/Ncfsc  an/Td-s  chogaidh/Ncmsg  go/Ua  slán/Aqp  sábháilte/Av  ar/Sp  thalamh/Ncmsc  tirim/Aq-msc  Mheiriceá/Npfsg  Thuaidh/Rd  ./Fe </s><s> Ar/Sp  an/Td-s  drochuair/Ncfsc  ,/Fi  reoigh/Vmis"," uisce/Ncmsc"," marbhfhuar/Ncmsc  na/Td-s  farraige/Ncfsc  a/Dp3ms  chuid/Ncfsc  méaracha/Ncmpc  lámh/Ncfpg  is/Wpri  cos/Ncfsc  gur/Wpdi|Wsdi  ghá/Ncmsc  an/Td-s  ordóg/Ncfpg  is/Cc  an/Td-s  cholgóg/Ncfsc  ar/Sp  a/Dp3ms  chiotóg/Ncfsc  agus/Cc  lúidín/Ncmsc  coise/Ncfsg  amháin/Aqp  a/Sp"
"doc#16","cithfholcadh/Ncmsc  an/Td-s  ramallae/Ncmsg  bréan/Aq-msc  seo/Dd  ./Fe </s><s> Thrasnaigh/Vmis  sí/Pp3fss  an/Td-s  chistin/Ncfsc  is/Cc  tharraing/Vmis  ar/Sp  an/Td-s  chuisneoir/Ncmsc  ./Fe </s><s> Bhí/Vmis  boige/Ncfsc  is/Cc  teas/Ncmsc  an/Td-s"," uisce/Ncmsg"," i ndiaidh/Spc  a/Dp3fs  haigne/Ncfsc  a/Sp  shuaimhniú/Nv  ./Fe </s><s> Is/Wp-i  éard/Ncmsc  a/Q-r  bhí/Vmis  uaithi/Pr3fs  anois/Rg  ná/Cc  greim/Ncmsc  bia/Ncmsg  chun/Sp  a/Q-i  bolg/Ncmsc  a/Sp  cheansú/Nv  ./Fe </s><s> D''/Q  aimsigh/Vmis  sí/Pp3fss  ábhar/Ncmsc"
"doc#17","suas/Rd  ar/Sp  an/Td-s  mballa/Ncmsg  ,/Fi  shílfeá/Vmc-2s  gur/Wpdi|Wsdi  le/Sp  do/Dp2-s  thóin/Ncfsc  a/Q-i  ghlanadh/Nv  a/Sp  ceapadh/Nv  ann/Pr3ms  é/Pp3ms  ./Fe </s><s> Ní/Qn  raibh/Vmis---n  thíos/Rd  faoi/Pr3ms  ach/Cs  poll/Ncmsc|Vmm-2s  san/Spa-s  urlár/Ncmsc  leis/Sp  an/Td-s"," uisce/Ncmsc"," a/Sp  thógáil/Nv  ,/Fi  rud/Ncmsc  a/Q-p|Q-i|Q-r  d''/Q  fhágfadh/Vmc  do/Sp  chosa/Ncfpc  fliuch/Aq--pg  chuile/Ncfsg|Dq  uair/Ncfsc  a/Q-i  mbeadh/Vmc  ort/Pr2-s  dul/Nv  chuig/Sp  an/Td-s  leithreas/Ncmsc  ./Fe </s><s> Ní/Qn  raibh/Vmis---n  an/Td-s  ciotal/Ncmsc"
"doc#17","sin/Dd  den/Spa-s  lá/Ncmsc  ,/Fi  ach/Cs  bhí/Vmis  daoine/Ncmpc  óga/Aq--pc  ag/Sp  gabháil/Nv  amach/Rd  ar/Sp  an/Td-s  bhfarraige/Ncfsg  ar/Sp  dheiseanna/Ncfpc  a/Q-r  bhí/Vmis  cosúil/Aqp  le/Sp  gluaisrothair/Ncmpc  ar/Sp  bharr/Ncmsc  an/Td-s"," uisce/Ncmsg"," ./Fe </s><s> ''/Fa  Ní/Wp-in  dóigh/Ncfsc  liom/Pr1-s  go/Cs  bhfuil/Vmip---d  Béarla/Ncmsc  ag/Sp  mórán/Ncmsc  acu/Pr3-p  ach/Cs  an/Td-s  oiread/Ns-s  ,/Fi  ''/Fa  a/Q-p|Q-i|Q-r  d''/Q  fhreagair/Vmis  Majella/Npmsc  ./Fe </s><s> ''/Fa  Is/Cc  ar/Sp  éigean/Ncmsc  a/Q-r  chuala/Vmis  mé/Pp1-s  focal/Ncmsc"
"doc#17","./Fe </s><s> ''/Fa  Shuigh/Vmis  Rosemarie/Ncfsc  síos/Rd  ar/Sp  a/Dp3fs  tóin/Ncfsc  go/Ua  díreach/Aqp  san/Spa-s  áit/Ncfsc  ina/Spr  raibh/Vmis---d  sí/Pp3fss  ./Fe </s><s> ''/Fa  Ach/Cs  bhí/Vmis  sé/Pp3mss  sin/Dd  thar/Sp  cionn/Ncfsd  uilig/Aqp  ./Fe </s><s> ''/Fa </s><s> ''/Fa  Arí/Npmsc  nó/Cc  an/Td-s  scútar/Ncmsc"," uisce/Ncmsg"," ?/Fq </s><s> ''/Fa  a/Q-p|Q-i|Q-r  d''/Q  fhiafraigh/Vmis  Majella/Npmsc  di/Pr3fs  ./Fe </s><s> ''/Fa  Iad/Pp3-p  araon/Rg  ./Fe </s><s> ''/Fa </s><s> ''/Fa  Thalassa/Npmsc  anocht/Ns-s|Rt  ?/Fq </s><s> ''/Fa  arsa/Vmis  Dimítrí/Npmsc  nuair/Cs  a/Q-r  bhí/Vmis  na/Td-p  seaicéid/Ncmpc  tarrthála/Nv--g|Ncfsg  tugtha/Av  ar/Sp"
"doc#17","nach/Qnq|Qnr  ndéanfaimis/Vmc-1p  ?/Fq </s><s> ''/Fa  Chaoch/Vmis  sí/Pp3fss  súil/Ncfsc  air/Pr3ms  ./Fe </s><s> Chuaigh/Vmis  Rosemarie/Ncfsc  agus/Cc  Majella/Npmsc  ag/Sp  snámh/Nv  tar éis/Spc  dóibh/Pr3-p  a/Sp  bheith/Nv  ar/Sp  na/Td-p  scútair/Ncmpc"," uisce/Ncmsg"," ./Fe </s><s> D''/Q  fhan/Vmis  siad/Pp3-ps  tamall/Ncmsc  eile/Dd  ina/Spr  luí/Vmsp  faoi/Sp  sholas/Ncmsc  na/Td-s  gréine/Ncfsg  agus/Cc  nuair/Cs  a/Q-p|Q-i|Q-r  d''/Q  éirigh/Vmis|Vmm-2s  siad/Pp3-ps  tuirseach/Aqp  chuadar/Vmis3p  ag/Sp  siúl/Nv  cois/Sp"
"doc#17","maith/Aqp  leis/Sp  an/Td-s  ngnéas/Ncmsc  féin/Px  ,/Fi  an/Td-s  mothú/Ncmsc  grámhar/Aq-msc  a/Q-p|Q-i|Q-r  d''/Q  airigh/Vmis  sí/Pp3fss  lena/Spp-s  thaobh/Ncmsc  ./Fe </s><s> Ba/Ws-i  é/Pp3ms  an/Td-s  trua/Ncfsg  é/Pp3ms  nár/Qnrs  fhéad/Vmis---n  siad/Pp3-ps  é/Pp3ms  a/Sp  dhéanamh/Nv  ansin/Rl  san/Spa-s"," uisce/Ncmsc"," ,/Fi  ach/Cs  bhí/Vmis  daoine/Ncmpc  suite/Av|Aqp  amuigh/Rd  ar/Sp  na/Td-p  balcóiní/Ncfpc  os/Sp  a/Dp3fs  gcionn/Ncfsd  ./Fe </s><s> ''/Fa  Roimh/Sp  dheireadh/Ncmsc  na/Td-s  saoire/Ncfsg  ,/Fi  ''/Fa  a/Q-r  gheall/Vmis  sí/Pp3fss  di/Pr3fs  féin/Px  ./Fe </s>"
"doc#17","léi/Pr3fs  ./Fe </s><s> An/Td-s  rud/Ncmsc  deireanach/Aq-msc  a/Q-r  theastaigh/Vmis  uaidh/Pr3ms  ná/Cc  a/Sp  bheith/Nv  traochta/Av  tuirseach/Aqp  ar/Sp  an/Td-s  turas/Ncmsc  ./Fe </s><s> Ach/Cs  d''/Q  airigh/Vmis  sé/Pp3mss  gur/Q--s  dhúisigh/Vmis  an/Td-s"," t-uisce/Ncmsc"," láithreach/Aq-msc  é/Pp3ms  agus/Cc  go/Q-s  raibh/Vmis---d|Vmsp  sé/Pp3mss  ag/Sp  aireachtáil/Ncfsc  níos/Uc  fearr/Aqc  ./Fe </s><s> ''/Fa  Tá/Vmip  mo/Dp1-s  chuid/Ncfsc  dreancaidí/Ncfpg  curtha/Av  díom/Pr1-s  ,/Fi  ''/Fa  ar/Vmis  sé/Pp3mss  le/Sp  Rosemarie/Ncfsc  ./Fe </s><s> Is/Wp-i"
"doc#17","mé/Pp1-s  ar/Sp  an/Td-s  raidió/Ncmsc  faoin/Spa-s  gcaoi/Ncfsg  a/Q-i  bhfaigheann/Vmip  sionnach/Ncmsc  réidh/Aq-msc  lena/Spp-s  dhreancaidí/Ncfpc  ./Fe </s><s> Téann/Vmip  sé/Pp3mss  i ndiaidh/Spc  a/Dp3ms  chúil/Ncfsc|Ncmpc  isteach/Rd  san/Spa-s"," uisce/Ncmsc"," go dtí/Spc  go/Cs  mbíonn/Vmig  an/Td-s  dreancaid/Ncfsc  dheireanach/Aq-fsc  ar/Sp  bharr/Ncmsc  a/Dp3ms  shróna/Ncfpc  ./Fe </s><s> ''/Fa  Luigh/Vmis  sé/Pp3mss  siar/Rd  san/Spa-s  uisce/Ncmsc  go dtí/Spc  nach/Qnr  raibh/Vmis---n  ach/Cs  a/Dp3ms  bhéal/Ncmsc  agus/Cc  a/Dp3ms"
"doc#17","sé/Pp3mss  i ndiaidh/Spc  a/Dp3ms  chúil/Ncfsc|Ncmpc  isteach/Rd  san/Spa-s  uisce/Ncmsc  go dtí/Spc  go/Cs  mbíonn/Vmig  an/Td-s  dreancaid/Ncfsc  dheireanach/Aq-fsc  ar/Sp  bharr/Ncmsc  a/Dp3ms  shróna/Ncfpc  ./Fe </s><s> ''/Fa  Luigh/Vmis  sé/Pp3mss  siar/Rd  san/Spa-s"," uisce/Ncmsc"," go dtí/Spc  nach/Qnr  raibh/Vmis---n  ach/Cs  a/Dp3ms  bhéal/Ncmsc  agus/Cc  a/Dp3ms  shrón/Ncfsc  os/Sp  a/Dp3fs  chionn/Ncfsd  ./Fe </s><s> ''/Fa  Síos/Rd  leis/Pr3ms  ansin/Rl  ./Fe </s><s> ''/Fa  Chuaigh/Vmis  sé/Pp3mss  faoi/Sp  uisce/Ncmsc  agus/Cc  tháinig/Vmis  aníos/Rd  arís/Rg  ag/Sp"
"doc#17","shróna/Ncfpc  ./Fe </s><s> ''/Fa  Luigh/Vmis  sé/Pp3mss  siar/Rd  san/Spa-s  uisce/Ncmsc  go dtí/Spc  nach/Qnr  raibh/Vmis---n  ach/Cs  a/Dp3ms  bhéal/Ncmsc  agus/Cc  a/Dp3ms  shrón/Ncfsc  os/Sp  a/Dp3fs  chionn/Ncfsd  ./Fe </s><s> ''/Fa  Síos/Rd  leis/Pr3ms  ansin/Rl  ./Fe </s><s> ''/Fa  Chuaigh/Vmis  sé/Pp3mss  faoi/Sp"," uisce/Ncmsc"," agus/Cc  tháinig/Vmis  aníos/Rd  arís/Rg  ag/Sp  séideadh/Nv  as/Sp  a/Dp3ms  pholláirí/Ncmpc  ./Fe </s><s> ''/Fa  Sin/Pd  deireadh/Ncmsc  curtha/Av  aige/Pr3ms  leis/Sp  na/Td-p  dreancaidí/Ncfpc  ./Fe </s><s> ''/Fa </s><s> ''/Fa  Ag/Sp  caint/Nv  ar/Sp"
"doc#17","doras/Ncmsc  an/Td-s  bheáir/Ncmsg  taobh/Ncmsc  le/Sp  taobh/Ncmsc  ./Fe </s><s> Shnámh/Vmis  sí/Pp3fss  óna/Spp-s  hathair/Ncmsc|Ncfsc  suas/Rd  go dtí/Spc  an/Td-s  taobh/Ncmsc  eile/Dd  den/Spa-s  linn/Ncfsc  ./Fe </s><s> Tharraing/Vmis  sí/Pp3fss  í/Pp3fs  féin/Px  aníos/Rd  as/Sp  an/Td-s"," uisce/Ncmsg"," ,/Fi  rug/Vmis  ar/Sp  a/Dp3fs  tuáille/Ncmsc  agus/Cc  thosaigh/Vmis  á/Spp-s  triomú/Nv  féin/Px  ./Fe </s><s> D''/Q  fhan/Vmis  Tomás/Npmsc  san/Spa-s  áit/Ncfsc  a/Q-r  raibh/Vmis---n  sé/Pp3mss  ,/Fi  sórt/Ncmsc  amhrais/Ncmsg  air/Pr3ms  ./Fe </s><s> An/Qq  raibh/Vmis---d  sé/Pp3mss  ag/Sp  éisteacht/Nv"
"doc#17",",/Fi  gan/Sp  chlann/Ncfsc  ,/Fi  gan/Sp  leannán/Ncmsc  ?/Fq </s><s> ''/Fa </s><s> Tháinig/Vmis  Stephanie/Npfsc  anall/Rd  faoi/Sp  dheifir/Ncfsc  ./Fe </s><s> Rug/Vmis  sí/Pp3fss  ar/Sp  a/Dp3-p  srón/Ncfsc  lena/Spp-p|Spp-s  lámh/Ncfsc  agus/Cc  léim/Vmis|Vmip1s  sí/Pp3fss  isteach/Rd  san/Spa-s"," uisce/Ncmsg"," ./Fe </s><s> Chuaigh/Vmis  sí/Pp3fss  ó/Sp  thaobh/Ncmsc  go/Sp  taobh/Ncmsc  faoi/Sp  dhó/Ncmsc  ./Fe </s><s> Chríochnaigh/Vmis  sí/Pp3fss  ag/Sp  an/Td-s  staighre/Ncmsg|Ncmsc  agus/Cc  ghlaoigh/Vmis  ar/Sp  Thomás/Npmsc  :/Fi  ''/Fa  Gabh/Vmm-2s  i/Sp  leith/Ncfsc  uait/Pr2-s  ./Fe </s><s> ''/Fa </s><s> ''/Fa  Cén/Pq--s"
"doc#17","ghlaoigh/Vmis  ar/Sp  Thomás/Npmsc  :/Fi  ''/Fa  Gabh/Vmm-2s  i/Sp  leith/Ncfsc  uait/Pr2-s  ./Fe </s><s> ''/Fa </s><s> ''/Fa  Cén/Pq--s  deifir/Ncfsc  atá/Vmip---r  ort/Pr2-s  ?/Fq </s><s> ''/Fa  ar/Vmis  sé/Pp3mss  ./Fe </s><s> ''/Fa  Caithfidh/Vmif  mé/Pp1-s  imeacht/Ncmsc|Nv  as/Sp  seo/Pd  ./Fe </s><s> Dóitear/Vmm-0|Vmip0  duine/Ncmsc  san/Spa-s"," uisce/Ncmsg"," freisin/Rg  ,/Fi  ''/Fa  a/Q-r  dúirt/Vmis  sí/Pp3fss  ,/Fi  ag/Sp  éirí/Nv  amach/Rd  as/Sp  an/Td-s  linn/Ncfsc  agus/Cc  í/Pp3fs  ag/Sp  rith/Nv  i/Sp  dtreo/Ncfsc  dhoras/Ncmsc  an/Td-s  bheáir/Ncmpc  ,/Fi  áit/Ncfsc  a/Q-r  raibh/Vmis---n  Yannis/Npmsc  réidh/Aq-msc  leis/Sp  an/Td-s"
"doc#17","cén/Pq--s  fáth/Ncmsc  ./Fe </s><s> Bhí/Vmis  a/Dp3ms  fhios/Ncmsc  aici/Pr3fs  go/Ua  maith/Aqp  cén/Pq--s  fáth/Ncmsc  ,/Fi  ar/Sp  ndóigh/Ncfsc  ./Fe </s><s> Bhí/Vmis  beirt/Ncfsc  dá/Spp-s  haois/Ncfsc  féin/Px  nó/Cc  beagán/Ncmsc  níos/Uc  sine/Aqc  ag/Sp  bualadh/Nv  craicinn/Ncmsg  san/Spa-s"," uisce/Ncmsc"," deich/Ncmsg  dtroithe/Ncfpg|Ncfpc  ón/Spa-s  áit/Ncfsc  a/Q-r  raibh/Vmis---n  sí/Pp3fss  ag/Sp  snámh/Nv  ./Fe </s><s> Is/Cc  ar/Sp  éigean/Ncmsc  a/Q-p|Q-i|Q-r  d''/Q  fhéadfadh/Vmc  sí/Pp3fss  a/Dp3-p  súile/Ncfpc  a/Sp  chreidiúint/Nv  nuair/Cs  a/Q-r  chonaic/Vmis  sí/Pp3fss  i/Sp  dtosach/Ncmsc"
"doc#17","ón/Spa-s  gcaoi/Ncfsc  ina/Spr  raibh/Vmis---d  siad/Pp3-ps  i/Sp  ngreim/Ncmsc  ina/Spp-s  chéile/Ncmsc  go/Q-s  raibh/Vmis---d|Vmsp  níos/Uc  mó/Aqc  ná/Cc  barróg/Ncfsc  i/Sp  gceist/Ncfsc  ./Fe </s><s> Le/Sp  teann/Ncmsc  fiosrachta/Ncfsg  chuaigh/Vmis  sí/Pp3fss  faoin/Spa-s"," uisce/Ncmsg"," le/Sp  fáil/Nv  amach/Rd  i/Sp  ndáiríre/Ncmsc  céard/Pq  a/Q-r  bhí/Vmis  ar/Sp  siúl/Nv  ./Fe </s><s> Nuair/Cs  a/Q-r  tháinig/Vmis  sí/Pp3fss  aníos/Rd  bhí/Vmis  a/Dp3fs  hathair/Ncmsc|Ncfsc  ag/Sp  glaoch/Nv  uirthi/Pr3fs  agus/Cc  á/Spp-s  hordú/Nv  amach/Rd  ,/Fi  iad/Pp3-p"
"doc#17","<s> ''/Fa </s><s> ''/Fa  Caithfidh/Vmif  sé/Pp3mss  go/Cs  bhfuil/Vmip---d  tú/Pp2-s  féin/Px  agus/Cc  Dimítrí/Npmsc  an-mhór/Ncmpg  lena/Spp-s  chéile/Ncmsc  ./Fe </s><s> ''/Fa </s><s> ''/Fa  Thug/Vmis  sé/Pp3mss  amach/Rd  saor/Ncmsc  in/Sp  aisce/Ncfsc  inniu/Rt  mé/Pp1-s  ./Fe </s><s> ''/Fa </s><s> ''/Fa  Ar/Vmis  an/Td-s  scútar/Ncmsc"," uisce/Ncmsg"," ?/Fq </s><s> ''/Fa </s><s> ''/Fa  Sea/Ncmsc|Wp-i-3  ,/Fi  agus/Cc  bhí/Vmis  mé/Pp1-s  amuigh/Rd  leo/Pr3-p  sa/Spa-s  bhád/Ncmsc  seoil/Ncmsg  freisin/Rg  ,/Fi  ''/Fa  a/Q-r  dúirt/Vmis  Majella/Npmsc  ./Fe </s><s> ''/Fa  An/Qq  raibh/Vmis---d  aon/Mc|Dq  duine/Ncmsc  in/Sp  éineacht/Ns-s  le/Sp  hArí/Ncmpc  ?/Fq </s><s> ''/Fa  a/Q-p|Q-i|Q-r  d''/Q"
"doc#17","cailíní/Ncmpg  ,/Fi  ach/Cs  bhí/Vmis  siad/Pp3-ps  ag/Sp  íoc/Nv  as/Pr3ms  ./Fe </s><s> ''/Fa </s><s> ''/Fa  Ag/Sp  íoc/Nv  as/Sp|Pr3ms  céard/Pq  ?/Fq </s><s> ''/Fa  Lig/Vmis  Rosemarie/Ncfsc  uirthi/Pr3fs  nár/Qnrs  thuig/Vmis---n  sí/Pp3fss  ./Fe </s><s> ''/Fa  Ar/Sp  ride/Ncfsc  a/Sp  fháil/Nv  le/Sp  hArí/Ncmpc  ar/Sp  an/Td-s  scútar/Ncmsc"," uisce/Ncmsg"," sin/Dd  ./Fe </s><s> ''/Fa </s><s> ''/Fa  Ní/Qn  thiocfaidh/Vmif---n  siad/Pp3-ps  anocht/Ns-s|Rt  ach/Cs  an/Td-s  oiread/Ns-s  ./Fe </s><s> ''/Fa  Sheas/Vmis  Rosemarie/Ncfsc  agus/Cc  bhreathnaigh/Vmis  sí/Pp3fss  amach/Rd  chomh/Ri  fada/Aqp  is/Cc  a/Q-r  bhí/Vmis  sí/Pp3fss  in/Sp  ann/Ns-s"
"doc#17",":/Fi  ''/Fa  Bhfuil/Vmip---d  a/Dp3ms  fhios/Ncmsc  agat/Pr2-s  céard/Pq  a/Q-r  chonaic/Vmis  mé/Pp1-s  le/Sp  mo/Dp1-s  shúile/Ncfpc  féin/Px  inniu/Rt  ?/Fq </s><s> ''/Fa  D''/Q  inis/Vmis|Vmm-2s  sí/Pp3fss  do/Sp  Mhajella/Npmsc  faoin/Spa-s  mbeirt/Ncfsc  a/Q-r  bhí/Vmis  taobh/Ncmsc  léi/Pr3fs  san/Spa-s"," uisce/Ncmsc"," i/Sp  Malia/Npmsc  ./Fe </s><s> ''/Fa  Gan/Sp  náire/Ncfsc  ar/Sp  bith/Ns-s  orthu/Pr3-p  ?/Fq </s><s> ''/Fa </s><s> ''/Fa  Chuirfidís/Vmc-3p  as/Sp|Pr3ms  do/Sp  mheabhair/Ncfsc  thú/Pp2-s  ./Fe </s><s> Dá/Cs  mbeadh/Vmc  fáil/Ncfsc  agam/Pr1-s  féin/Px  ar/Sp|Qq-s|Q-p|Q-is|Wpsi|Wssi|Ws-q|Wsdq  fhear/Ncmsc|Vmis  ag/Sp  an/Td-s  nóiméad/Ncmsc"
"doc#17","siad/Pp3-ps  i/Sp  ngrá/Ncmsc  ./Fe </s><s> ''/Fa </s><s> ''/Fa  Ainmhithe/Ncmpc  ./Fe </s><s> Dá/Cs  mbeidís/Vmc-3p  i/Sp  ngrá/Ncmsc  féin/Px  ní/Qn  dhéanfaidís/Vmc-3p-n  mar/Sp  sin/Pd  é/Pp3ms  ./Fe </s><s> Os/Sp  comhair/Ns-s  chuile/Ncfsg|Dq  dhuine/Ncmsg  ./Fe </s><s> ''/Fa </s><s> ''/Fa  Ach/Cs  bhíodar/Vmis3p  faoin/Spa-s"," uisce/Ncmsc"," ,/Fi  caithfidh/Vmif  sé/Pp3mss  go/Q-s  raibh/Vmis---d|Vmsp  sé/Pp3mss  go/Ua  hálainn/Aqp  ./Fe </s><s> ''/Fa </s><s> ''/Fa  Slutanna/Npmsc  bradacha/Aq--pc  ,/Fi  ''/Fa  an/Td-s  dearcadh/Ncmsc  a/Q-r  bhí/Vmis  ag/Sp  Majella/Npmsc  ar/Sp|Qq-s|Q-p|Q-is|Wpsi|Wssi|Ws-q|Wsdq  a/Q-i  bhfaca/Vmis---d  a/Dp3fs  cara/Ncmsc  i/Sp  Malia/Npmsc  ./Fe </s><s> ''/Fa"
"doc#17","sin/Dd  gan/Sp  náire/Ncfsc  ag/Sp  scriúáil/Nv  sa/Spa-s  bhfarraige/Ncfsc|Ncfsg  ./Fe </s><s> Ní/Qn  raibh/Vmis---n  a/Dp3ms  fhios/Ncmsc  aige/Pr3ms  an/Qq  bhfaca/Vmis---d  Rosemarie/Ncfsc  iad/Pp3-p  ,/Fi  ach/Cs  d''/Q  fhógair/Vmis  sé/Pp3mss  amach/Rd  as/Sp  an/Td-s"," uisce/Ncmsc"," láithreach/Aq-msc  í/Pp3fs  ./Fe </s><s> Murach/Cs  í/Pp3fs  a/Sp  bheith/Nv  ann/Pr3ms  bhí/Vmis  a/Dp3ms  fhios/Ncmsc  aige/Pr3ms  go/Cs  bhfanfadh/Vmc  sé/Pp3mss  ag/Sp  breathnú/Nv  orthu/Pr3-p  go/Q-s  raibh/Vmis---d|Vmsp  deireadh/Ncmsc  déanta/Av  acu/Pr3-p  ./Fe </s><s> Shíl/Vmis"
"doc#17","go/Q-s  raibh/Vmis---d|Vmsp  deireadh/Ncmsc  déanta/Av  acu/Pr3-p  ./Fe </s><s> Shíl/Vmis  sé/Pp3mss  go/Q-s  raibh/Vmis---d|Vmsp  cíocha/Ncfpc  beaga/Aq--pc  áille/Aq--pc  ag/Sp  an/Td-s  gcailín/Ncmsc  óg/Aq-msc  nuair/Cs  a/Q-p|Q-i|Q-r  d''/Q  ardaigh/Vmis  siad/Pp3-ps  os cionn/Spc  an/Td-s"," uisce/Ncmsg"," an/Td-s  chéad/Mo|Mc  uair/Ncfsc  ./Fe </s><s> Is/Wp-i  ansin/Rl  a/Q-r  thug/Vmis  sé/Pp3mss  faoi/Sp  deara/Ns-s  cén/Pq--s  fáth/Ncmsc  a/Q-r  raibh/Vmis---n  siad/Pp3-ps  ag/Sp  gabháil/Nv  suas/Rd  is/Wpri  anuas/Rd  ,/Fi  mo/Dp1-s  dhuine/Ncmsc  á/Spp-s  bhrú/Nv  féin/Px  go/Sp  rútaí/Ncmpc"
"doc#17","sé/Mc|Pp3mss  nóta/Ncmsc  ,/Fi  ar/Sp  fhaitíos/Ncmsc  na/Td-p  bhfaitíos/Ncmpg  ,/Fi  ag/Sp  súil/Ncfsc  go/Cs  mbeadh/Vmc  lá/Ncmsc  maith/Aq-msc  aici/Pr3fs  ar/Sp  an/Td-s  trá/Ncfsg  agus/Cc  ag/Sp  cur/Nv  fainic/Ncfsc  uirthi/Pr3fs  a/Sp  bheith/Nv  cúramach/Aqp  san/Spa-s"," uisce/Ncmsc"," ./Fe </s><s> Chuaigh/Vmis  sé/Pp3mss  ag/Sp  siúl/Nv  ansin/Rl  suas/Rd  go/Sp  lár/Ncmsc  an/Td-s  bhaile/Ncmsg  agus/Cc  chuir/Vmis  tuairisc/Ncfsc  sheirbhís/Ncfsc  an/Td-s  bhus/Ncmsc  go/Sp  Heraklion/Npmsc  ./Fe </s><s> Dúradh/Vmis0  leis/Pr3ms  go/Cs  mbeadh/Vmc"
"doc#17","seomraí/Ncmpg  nua/Aqp  go/Ua  minic/Aqp  taobh/Ncmsc  ar/Sp  bith/Ns-s  a/Q-r  raibh/Vmis---n  spás/Ncmsc  ann/Pr3ms  dóibh/Pr3-p  ./Fe </s><s> Bhí/Vmis  painéil/Ncmpc  agus/Cc  tainceanna/Ncmpc  ar/Sp  bharr/Ncmsc  a/Dp3-p  bhformhór/Ncmsc  ,/Fi  leis/Sp  an/Td-s"," uisce/Ncmsg"," a/Dp3ms  théamh/Ncmsc  trí/Ncmsg  sholas/Ncmsc  na/Td-s  gréine/Ncfsg  ./Fe </s><s> Shíl/Vmis  sé/Pp3mss  go/Q-s  raibh/Vmis---d|Vmsp  sé/Pp3mss  sin/Dd  fíorspéisiúil/Aqp  agus/Cc  rinne/Vmis  sé/Pp3mss  iontas/Ncmsc  faoin/Spa-s  gcaoi/Ncfsc  a/Q-p|Q-i|Q-r  d''/Q  éireodh/Vmc  lena/Spp-p|Spp-s"
"doc#17","hóg/Aqp  leo/Pr3-p  chuir/Ncmsg  cumas/Ncmpg|Ncmsc  na/Td-p  mbuachaillí/Ncmpc  airgead/Ncmpg  a/Sp  dhéanamh/Nv  iontas/Ncmpg|Ncmsc  ar/Sp  na/Td-p  cailíní/Ncmpc  ./Fe </s><s> Chomh/Ri  maith/Aqp  leis/Sp  an/Td-s  mbád/Ncmsc  agus/Cc  na/Td-p  scútair/Ncmpc"," uisce/Ncmsg"," a/Q-r  bhí/Vmis  ar/Sp|Qq-s|Q-p|Q-is  léas/Vmis|Ncfsc|Ncmsc|Vmip---r  acu/Pr3-p  ,/Fi  ba/Wsri  leo/Pr3-p  cuid/Ncfsc  de/Sp  na/Td-p  sráideoga/Ncfpc  ar/Sp|Qq-s|Q-p|Q-is|Wpsi|Wssi|Ws-q|Wsdq  a/Q-r  luíodh/Vmih  na/Td-p  turasóirí/Ncmpc  ./Fe </s><s> D''/Q  iarr/Vmis  siad/Pp3-ps  ar/Sp  na/Td-p  cailíní/Ncmpc  súil/Ncfsc  a/Sp  choinneáil/Nv  ar/Sp  na/Td-p"
"doc#17","./Fe </s><s> Chuirfí/Vmc-0  na/Td-p  parasóil/Ncmpc  isteach/Rd  i/Sp  mbosca/Ncmsc  mór/Aq-msc  admhaid/Ncfsc  mar/Cs  gur/Wpdi|Wsdi  mó/Aqc|Aqp  an/Td-s  seans/Ncmsc  go/Cs  ngoidfí/Vmc-0  iad/Pp3-p  sin/Dd  ná/Cc  na/Td-p  leapacha/Ncfpg|Ncfpc  ./Fe </s><s> Bhí/Vmis  báisíní/Ncmpc"," uisce/Ncmsg"," le/Sp  bailiú/Nv  freisin/Rg  tar éis/Spc  do/Sp  na/Td-p  turasóirí/Ncmpc  an/Td-s  gaineamh/Ncmpg  a/Sp  ní/Nv  dá/Spp-p  gcosa/Ncfpc  ./Fe </s><s> D''/Q  fhág/Vmis  formhór/Ncmsc  na/Td-p  ndaoine/Ncmpc  an/Td-s  trá/Ncfsg  thart/Rd  faoin/Spa-s  am/Ncmsc"
"doc#17","eile/Dd  imithe/Av  ,/Fi  na/Td-p  leapacha/Ncfpg|Ncfpc  agus/Cc  parasóil/Ncmpc  agus/Cc  na/Td-p  báisíní/Ncmpc  bailithe/Av  ./Fe </s><s> ''/Fa  Ba/Ws-i  bhreá/Aqp  liom/Pr1-s  ,/Fi  ''/Fa  arsa/Vmis  Rosemarie/Ncfsc  ''/Fa  lán/Ncmsc  an/Td-s  bhaisín/Ncfsc  d''/Sp"," uisce/Ncmsc"," a/Sp  chaitheamh/Nv  orthu/Pr3-p  len/Sp  iad/Pp3-p  a/Sp  dhíbirt/Nv  ./Fe </s><s> ''/Fa </s><s> ''/Fa  D''/Sp  fhanfaidis/Ncfsc  níos/Uc  faide/Aqc  ansin/Rl  ,/Fi  b''/Ws-i  fhéidir/Ns-s  ,/Fi  le/Sp  go/Cs  dtriomódh/Vmc  an/Td-s  ghrian/Ncfsc  iad/Pp3-p  ./Fe </s><s> Seans/Ncmsc"
"doc#17","gabháil/Nv|Ncfsc  ag/Sp  snámh/Nv  ./Fe </s><s> Chroith/Vmis  Arí/Npmsc  a/Dp3ms  ghuaillí/Ncmsc|Ncfpc  go/Ua  drámatúil/Aq  agus/Cc  dúirt/Vmis  gur/Wpdi|Wsdi  féidir/Ns-s  leo/Pr3-p  snámh/Nv  am/Ncmsc  ar/Sp  bith/Ns-s  ,/Fi  ach/Cs  nach/Qnr  raibh/Vmis---n  an/Td-s"," t-uisce/Ncmsc"," rófhuar/Aq-msc  an/Wp-q|Wpdq  t-/U  am/Ncmsc  sin/Dd  tráthnóna/Ncmsc  ?/Fq </s><s> ''/Fa  Caithfidh/Vmif  tú/Pp2-s  a/Sp  theacht/Nv  go/Sp  hÉirinn/Npfsd  am/Ncmsc  eicínt/Ncfsc  ,/Fi  ''/Fa  arsa/Vmis  Rosemarie/Ncfsc  ./Fe </s><s> ''/Fa  Ba/Ws-i  mhaith/Aqp  liom/Pr1-s  sin/Dd  ,/Fi  ''/Fa  ar/Vmis"
"doc#17","a/Dp3ms  fhios/Ncmsc  agat/Pr2-s  cá/Rq  raibh/Vmis---d  sé/Pp3mss  roimhe/Pr3ms  seo/Dd  ./Fe </s><s> Ar/Sp  aon/Mc|Dq  chaoi/Ncfsc  níl/Npfsc  a/Dp3ms  fhios/Ncmsc  agam/Pr1-s  an/Wp-q|Wpdq  bhfancyáilim/Xx  chomh/Ri  mór/Aqp  sin/Dd  é/Pp3ms  ./Fe </s><s> ''/Fa </s><s> Chuadar/Vmis3p  isteach/Rd  san/Spa-s"," uisce/Ncmsg"," agus/Cc  shnámh/Vmis  siad/Pp3-ps  suas/Rd  agus/Cc  anuas/Rd  cúpla/Ncmsc  uair/Ncfsc  le/Sp  taobh/Ncmsc  a/Dp3ms  chéile/Ncmsc  ./Fe </s><s> ''/Fa  An/Qq  bhfeiceann/Vmip  tú/Pp2-s  é/Pp3ms  sin/Dd  ?/Fq </s><s> ''/Fa  a/Q-r  dúirt/Vmis  Majella/Npmsc  ,/Fi  ag/Sp  seasamh/Nv  suas/Rd"
"doc#17","áit/Ncfsc  a/Q-r  raibh/Vmis---n  cith/Ncmsc  le/Sp  fáil/Nv  thíos/Rd  faoin/Spa-s  mbialann/Ncfsc  :/Fi  ''/Fa  Airím/Vmm-1s|Vmip1s  chomh/Ri  brocach/Aqp  sin/Dd  ,/Fi  ''/Fa  arsa/Vmis  Rosemarie/Ncfsc  ,/Fi  ''/Fa  agus/Cc  is/Wpri  beag/Aqp|Ncmsc  an/Td-s  mhaith/Ncfsc  atá/Vmip---r  san/Spa-s"," uisce/Ncmsc"," fuar/Aq-msc  le/Sp  duine/Ncmsc  a/Sp  ghlanadh/Nv  ina/Spp-s  dhiaidh/Ns-s  sin/Dd  ./Fe </s><s> ''/Fa  Mhionnaigh/Vmis  a/Dp3fs  cara/Ncmsc  chomh/Ri  maith/Aqp  léi/Pr3fs  nach/Qnr  ngabhfaidís/Vmc-3p  ag/Sp  snámh/Nv  ansin/Rl  níos/Uc  mó/Aqc  ./Fe </s><s> ''/Fa"
"doc#17","féin/Px  agus/Cc  chaith/Vmis  í/Pp3fs  féin/Px  ar/Sp  a/Dp3ms  leaba/Ncfsc  ,/Fi  a/Dp3fs  héadan/Ncmsc  ar/Sp  an/Td-s  bpiliúr/Ncmsc  ./Fe </s><s> Lean/Npmsc  Stephanie/Npfsg|Npfpg  amach/Rd  í/Pp3fs  ach/Cs  níor/Qn-s  dhúirt/Vmis---n  sí/Pp3fss  aon/Mc|Dq  rud/Ncmsc  ./Fe </s><s> Chuir/Vmis  sí/Pp3fss"," uisce/Ncmsc"," ag/Sp  fiuchadh/Vmis0  sa/Spa-s  sáspan/Ncmsc  beag/Aq-msc  agus/Cc  réitigh/Vmis  sí/Pp3fss  dhá/Spp  chupán/Ncmsc  caife/Ncfsc  ./Fe </s><s> Thug/Vmis  sí/Pp3fss  cupán/Ncmsc  anonn/Rd  chuig/Sp  Rosemarie/Ncfsc  agus/Cc  shuigh/Vmis  sí/Pp3fss  síos/Rd  ar/Sp"
"doc#17","acu/Pr3-p  ./Fe </s><s> Ar/Wpsi|Wssi|Ws-q|Wsdq  mhaithe/Aqc|Ncfpc|Ncfsc  lena/Spp-s  ghoile/Ncmsc  a/Q-p|Q-i|Q-r  d''/Q  ól/Vmis  sé/Pp3mss  é/Pp3ms  ,/Fi  le/Sp  dochar/Ncmsc  an/Td-s  óil/Ncmsg  a/Sp  mhaolú/Nv  ./Fe </s><s> D''/Q  ith/Vmis  sé/Pp3mss  an/Td-s  t-arán/Ncmsc  agus/Cc  é/Pp3ms  ina/Spp-s  shuí/Nv  ar/Sp  bhruach/Ncmsc  scairdeáin/Ncmsg"," uisce/Ncmsg|Ncmsc"," i lár/Spc  an/Td-s  tsráidbhaile/Ncmsg  ./Fe </s><s> Shiúil/Vmis  sé/Pp3mss  go/Ua  mall/Aqp  amach/Rd  ar/Sp  an/Td-s  mbóthar/Ncmsc  ,/Fi  ag/Sp  súil/Ncfsc  go/Cs  dtiocfadh/Vmc  veain/Ncfsc  nó/Cc  carr/Ncfsc|Ncmsc  nó/Cc  leoraí/Ncmsc  a/Q-r  thabharfadh/Vmc"
"doc#17","cé/Cs  gur/Wpdi|Wsdi  mó/Aqc|Aqp  de/Sp  náire/Ncfsc  a/Q-r  bhí/Vmis  air/Pr3ms  ag/Sp  an/Td-s  am/Ncmsc  ./Fe </s><s> Bhí/Vmis  sé/Pp3mss  tar éis/Spc  seasamh/Nv  i/Sp  gcac/Ncmsc  madra/Ncmsg  ar/Sp  an/Td-s  gcosán/Ncmsc  agus/Cc  é/Pp3ms  ag/Sp  iarraidh/Nv  a/Dp3ms  bhróg/Ncfsc  a/Sp  ghlanadh/Nv  san/Spa-s"," uisce/Ncmsg"," le/Sp  slám/Ncmsc  féir/Ncmsg  nuair/Cs  a/Q-r  bhuail/Vmis  sí/Pp3fss  bleid/Ncfsc  cainte/Ncfsg  air/Pr3ms  ./Fe </s><s> Ba/Ws-i  chuimhin/Ns-s  leis/Pr3ms  fós/Rg  an/Td-s  chéad/Mo|Mc  rud/Ncmsc  a/Q-r  dúirt/Vmis  sí/Pp3fss  leis/Pr3ms  :/Fi  ''/Fa  Where/Npmsc  there/Ncfsc  ''s/Cc  muck/Xf  ,/Fi"
"doc#17","a/Q-r  raibh/Vmis---n  cnoic/Ncmpc  arda/Aq--pc  ar/Sp  thaobh/Ncmsc  na/Td-s  láimhe/Ncfsg  deise/Ncfsg  ,/Fi  abhainn/Ncfsc  sa/Spa-s  Ghleann/Ncmsc  ,/Fi  bóthar/Ncmsc  lena/Spp-s  taobh/Ncmsc  agus/Cc  roinnt/Ncfsc|Nv  droichead/Ncmpg  beag/Aq--pg  leis/Sp  an/Td-s"," uisce/Ncmsg"," ó/Sp  na/Td-p  sléibhte/Ncmpc  a/Sp  ligean/Nv  isteach/Rd  san/Spa-s  abhainn/Ncfsc  ./Fe </s><s> Bhí/Vmis  an/Td-s  ceantar/Ncmsc  inar/Spr  sheas/Vmis  sé/Pp3mss  an-chosúil/Aq-msc|Aq-msg|Aq-msv  leis/Sp  sin/Pd  ach/Cs  go/Q-s  raibh/Vmis---d|Vmsp  níos/Uc  mó/Aqc  den/Spa-s  dath/Ncmsc"
"doc#18","sé/Pp3mss  ag/Sp  breacadh/Nv  lae/Ncmsg  soir/Aqp  uaidh/Pr3ms  os cionn/Spc  Chuan/Npmsg  Chasla/Ncfsg  ./Fe </s><s> É/Pp3ms  ag/Sp  méanfach/Ncfsc  dá/Spp-s  bhuíochas/Ncmsc  ./Fe </s><s> Fuair/Vmis  sé/Mc|Pp3mss  báisín/Ncmsc  agus/Cc  nígh/Ncfsc  sé/Ncmsg  a/Dp3ms  éadan/Ncmsc  san/Spa-s"," uisce/Ncmsc"," fuar/Aq-msc  ./Fe </s><s> Ansin/Rl  fuair/Vmis  sé/Mc|Pp3mss  cúpla/Ncmsc  fód/Ncmpg  móna/Ncfsg  agus/Cc  d''/Q  fhadaigh/Vmis  sé/Mc|Pp3mss  tine/Ncfsc  sa/Spa-s  ngríosach/Ncfsc  ar/Sp  an/Td-s  teallach/Ncmsc  ./Fe </s><s> Fuair/Vmis  sé/Pp3mss  an/Td-s  túlán/Ncmsc  ,/Fi  líon/Vmis  sé/Pp3mss  le/Sp"
"doc#18","fuar/Aq-msc  ./Fe </s><s> Ansin/Rl  fuair/Vmis  sé/Mc|Pp3mss  cúpla/Ncmsc  fód/Ncmpg  móna/Ncfsg  agus/Cc  d''/Q  fhadaigh/Vmis  sé/Mc|Pp3mss  tine/Ncfsc  sa/Spa-s  ngríosach/Ncfsc  ar/Sp  an/Td-s  teallach/Ncmsc  ./Fe </s><s> Fuair/Vmis  sé/Pp3mss  an/Td-s  túlán/Ncmsc  ,/Fi  líon/Vmis  sé/Pp3mss  le/Sp"," uisce/Ncmsc"," é/Pp3ms  ,/Fi  agus/Cc  chroch/Vmis  sé/Pp3mss  ar/Sp  an/Td-s  gcroich/Ncfsc  os cionn/Spc  na/Td-s  tine/Ncfsc  é/Pp3ms  ./Fe </s><s> Chuir/Vmis  sé/Pp3mss  air/Pr3ms  a/Dp3ms  chuid/Ncfsc  éadaigh/Ncmsg  Domhnaigh/Ncmsg  ,/Fi  agus/Cc  rinne/Vmis  sé/Pp3mss  an/Td-s  tae/Ncmsc  nuair/Cs  a/Q-r  bhí/Vmis"
"doc#18","roimhe/Pr3ms  ./Fe </s><s> Bean/Npmsc  lách/Aq-msc  a/Q-r  cheap/Vmis  Seán/Npmsc  ./Fe </s><s> D''/Q  iarr/Vmis  sí/Pp3fss  air/Pr3ms  suí/Nv  ar/Sp  chathaoir/Ncfsc  ag/Sp  an/Td-s  tine/Ncfsc  ./Fe </s><s> Rinne/Vmis  Seán/Npmsc  sin/Dd  ./Fe </s><s> Fuair/Vmis  sí/Pp3fss  an/Td-s  túlán/Ncmsc  ,/Fi  líon/Vmis  sí/Pp3fss  le/Sp"," uisce/Ncmsc"," é/Pp3ms  ,/Fi  agus/Cc  chroch/Vmis  sí/Pp3fss  ar/Sp  an/Td-s  gcroich/Ncfsc  ar/Sp  an/Td-s  tine/Ncfsc  é/Pp3ms  ./Fe </s><s> Tine/Ncfsc  chroíúil/Aq-fsc  mhóna/Ncfsg  ./Fe </s><s> Ba/Ws-i  ghearr/Aqp  go/Cs  dtáinig/Vmis  fear/Ncmsc  an/Td-s  tí/Ncfsg  isteach/Rd  ./Fe </s><s> Ceaintín/Ncmsc  mór/Aq-msc  ,/Fi  a/Q-r"
"doc#18","dó/Pr3ms  agus/Cc  chuir/Vmis  sí/Pp3fss  ina/Spp-s  mhála/Ncmsc  é/Pp3ms  ./Fe </s><s> Nuair/Cs  a/Q-r  bhí/Vmis  sé/Pp3mss  réitithe/Av  le/Sp  n-/U  imeacht/Ncmsc|Nv  phóg/Vmis  sé/Pp3mss  í/Pp3fs  ./Fe </s><s> ''/Fa  Slán/Ncmsc  agat/Pr2-s  a/Uv  Mhama/Npmsc  ,/Fi  ''/Fa  a/Q-r  deir/Vmip  sé/Pp3mss  ./Fe </s><s> Bhí/Vmis  buidéal/Ncmsc  an/Td-s"," uisce/Ncmsg"," coisrice/Ncfsc  ina/Spp-s  láimh/Ncfsd  aici/Pr3fs  ./Fe </s><s> Chraith/Npfsg|Npmsg  sí/Pp3fss  braon/Ncmsc  maith/Aq-msc  den/Spa-s  uisce/Ncmsc  beannaithe/Av  air/Pr3ms  agus/Cc  é/Pp3ms  ar/Sp  a/Dp3ms  bhealach/Ncmsc  amach/Rd  an/Td-s  doras/Ncmsc  ./Fe </s><s> Í/Pp3fs  ag/Sp  rá/Nv  :/Fi </s><s> ''/Fa  Dia/Ncmsc"
"doc#18","imeacht/Ncmsc|Nv  phóg/Vmis  sé/Pp3mss  í/Pp3fs  ./Fe </s><s> ''/Fa  Slán/Ncmsc  agat/Pr2-s  a/Uv  Mhama/Npmsc  ,/Fi  ''/Fa  a/Q-r  deir/Vmip  sé/Pp3mss  ./Fe </s><s> Bhí/Vmis  buidéal/Ncmsc  an/Td-s  uisce/Ncmsg  coisrice/Ncfsc  ina/Spp-s  láimh/Ncfsd  aici/Pr3fs  ./Fe </s><s> Chraith/Npfsg|Npmsg  sí/Pp3fss  braon/Ncmsc  maith/Aq-msc  den/Spa-s"," uisce/Ncmsc"," beannaithe/Av  air/Pr3ms  agus/Cc  é/Pp3ms  ar/Sp  a/Dp3ms  bhealach/Ncmsc  amach/Rd  an/Td-s  doras/Ncmsc  ./Fe </s><s> Í/Pp3fs  ag/Sp  rá/Nv  :/Fi </s><s> ''/Fa  Dia/Ncmsc  a/Q-r  ghrá/Vmsp---n  ,/Fi  is/Wpri  Dia/Ncmsc  leatsa/Pr2-s-e  ,/Fi  a/Uv  Dhia/Ncmsv  ,/Fi  ''/Fa  is/Wpri  í/Pp3fs  ag/Sp  craitheadh/Vmis0  an/Td-s  uisce/Ncmsc"
"doc#18","uisce/Ncmsc  beannaithe/Av  air/Pr3ms  agus/Cc  é/Pp3ms  ar/Sp  a/Dp3ms  bhealach/Ncmsc  amach/Rd  an/Td-s  doras/Ncmsc  ./Fe </s><s> Í/Pp3fs  ag/Sp  rá/Nv  :/Fi </s><s> ''/Fa  Dia/Ncmsc  a/Q-r  ghrá/Vmsp---n  ,/Fi  is/Wpri  Dia/Ncmsc  leatsa/Pr2-s-e  ,/Fi  a/Uv  Dhia/Ncmsv  ,/Fi  ''/Fa  is/Wpri  í/Pp3fs  ag/Sp  craitheadh/Vmis0  an/Td-s"," uisce/Ncmsc"," air/Pr3ms  ./Fe </s><s> Ní/Qn  raibh/Vmis---n  aon/Mc|Dq  mhaith/Ncfsc  di/Pr3fs  seasamh/Nv|Ncmsc  in/Sp  sa/Spa-s  doras/Ncmsc  an/Td-s  t-am/Ncmsc  seo/Dd  ag/Sp  breathnú/Nv  ina/Spp-s  dhiaidh/Ns-s  ./Fe </s><s> Bhí/Vmis  an/Td-s  mhaidin/Ncfsc  ró-dhorcha/Ncfsg  le/Sp  haghaidh/Ncfsc"
"doc#19","seo/Dd  ná/Cc  an/Td-s  rud/Ncmsc  fónta/Av  ag/Sp  dul/Nv  amú/Rg  ./Fe </s><s> Ar/Qq-s|Q-p|Q-is  dhúirt/Vmis  mé/Pp1-s  ariamh/Ncmsc  leat/Pr2-s  go/Cs  dtagann/Vmip  an/Td-s  púca/Ncmsc  thart/Rd  faoi/Sp  Shamhain/Ncfsc  ,/Fi  agus/Cc  go/Cs  ndéanann/Vmip  sé/Pp3mss  a/Dp3ms  chuid/Ncfsc"," uisce/Ncmsg"," ar/Sp  na/Td-p  sméara/Ncfpc  ./Fe </s><s> Déanann/Vmip  ./Fe </s><s> Dáiríre/Ncmsc|Rg  ./Fe </s><s> ''/Fa </s><s> Labhair/Vmis  sí/Pp3fss  mar/Cs  a/Q-r  bheadh/Vmc  an/Td-s  cailín/Ncmsc  beag/Aq-msc  á/Spp-s  freagairt/Nv  ./Fe </s><s> ''/Fa  Sin/Pd  é/Pp3ms  a/Q-r  mhilleann/Vmip  iad/Pp3-p  ar/Sp|Qq-s|Q-p|Q-is|Wpsi|Wssi|Ws-q|Wsdq  deireadh/Vmih|Ncmsc  ,/Fi"
"doc#19","beidh/Vmif  drúcht/Ncmsc  ann/Pr3ms  ./Fe </s><s> Piocfaimid/Vmif1p  tuilleadh/Ncmsc  de/Sp  na/Td-p  sméara/Ncfpc  ansin/Rl  sula/Cs  gcuireann/Vmip  an/Td-s  diabhal/Ncmsc  de/Sp  phúca/Ncmsc  deireadh/Ncmsc  leo/Pr3-p  lena/Spp-s  chuid/Ncfsc"," uisce/Ncmsg"," salach/Aq-msc  ./Fe </s><s> ''/Fa </s><s> Sheas/Vmis  Bidín/Ncmsc  ina/Spp-p|Spp-s  stangaire/Ncmsc  nuair/Cs  a/Q-p|Q-i|Q-r  d''/Q  airigh/Vmis  sí/Pp3fss  go/Q-s  raibh/Vmis---d|Vmsp  duine/Ncmsc  eicínt/Ncfsc  ar/Sp  a/Dp3fs  cúl/Ncmsc  ./Fe </s><s> ''/Fa  Cé/Cs|Ncfsc|Pq  ''/Fa  tá/Vmip  ansin/Rl  ?/Fq </s><s> ''/Fa  a/Q-p|Q-i|Q-r  d''/Q  fhiafraigh/Vmis  sí/Pp3fss  ,/Fi"
"doc#19","thart/Rd  taobh/Ncmsc  istigh/Rd  den/Spa-s  chuntar/Ncmsc  ./Fe </s><s> ''/Fa  ''/Fa  Bhfuil/Vmip---d  deoch/Ncfsc  ar/Sp  bith/Ns-s  le/Sp  fáil/Nv  san/Spa-s  áit/Ncfsc  ?/Fq </s><s> ''/Fa </s><s> ''/Fa  Tuige/Pq  nach/Qnq|Qnr  ndéanann/Vmip  tú/Pp2-s  féin/Px  braon/Ncmsc  fíona/Ncmsg  den/Spa-s"," uisce/Ncmsc"," ,/Fi  a/Uv  Bheartla/Npmsc  ?/Fq </s><s> ''/Fa  Rinne/Vmis  Tadhg/Npmsc  magadh/Ncmpg  ./Fe </s><s> ''/Fa  Bheadh/Vmc  sé/Pp3mss  níos/Uc  saoire/Aqc  ná/Cc  an/Td-s  stuif/Ncmsc|Ncmsg  seo/Dd  ,/Fi  go/Sp  háirid/Ncfsc  ./Fe </s><s> ''/Fa </s><s> ''/Fa  Is/Wp-i  túisce/Ncfsc  a/Q-r  dhéanfainn/Vmc-1s  uisce/Ncmsc  as/Sp"
"doc#19","den/Spa-s  uisce/Ncmsc  ,/Fi  a/Uv  Bheartla/Npmsc  ?/Fq </s><s> ''/Fa  Rinne/Vmis  Tadhg/Npmsc  magadh/Ncmpg  ./Fe </s><s> ''/Fa  Bheadh/Vmc  sé/Pp3mss  níos/Uc  saoire/Aqc  ná/Cc  an/Td-s  stuif/Ncmsc|Ncmsg  seo/Dd  ,/Fi  go/Sp  háirid/Ncfsc  ./Fe </s><s> ''/Fa </s><s> ''/Fa  Is/Wp-i  túisce/Ncfsc  a/Q-r  dhéanfainn/Vmc-1s"," uisce/Ncmsc"," as/Sp  fíon/Ncmsc  ,/Fi  ''/Fa  a/Dp3fs|Q-p|Q-i|Q-r  deir/Vmip|Ncfsc  an/Td-s  sagart/Ncmsc  ./Fe </s><s> ''/Fa  Cé/Cs  go/Cs  bhfuil/Vmip---d  fíon/Ncmsc  déanta/Av  as/Sp  uisce/Ncmsc  agam/Pr1-s  .../F  ''/Fa </s><s> ''/Fa  Ag/Sp  magadh/Nv  fúinn/Pr1-p  atá/Vmip---r  tú/Pp2-s  anois/Rg  ,/Fi  ''/Fa  a/Q-r  dúirt/Vmis  Tadhg/Npmsc  ./Fe </s><s> ''/Fa"
"doc#19","saoire/Aqc  ná/Cc  an/Td-s  stuif/Ncmsc|Ncmsg  seo/Dd  ,/Fi  go/Sp  háirid/Ncfsc  ./Fe </s><s> ''/Fa </s><s> ''/Fa  Is/Wp-i  túisce/Ncfsc  a/Q-r  dhéanfainn/Vmc-1s  uisce/Ncmsc  as/Sp  fíon/Ncmsc  ,/Fi  ''/Fa  a/Dp3fs|Q-p|Q-i|Q-r  deir/Vmip|Ncfsc  an/Td-s  sagart/Ncmsc  ./Fe </s><s> ''/Fa  Cé/Cs  go/Cs  bhfuil/Vmip---d  fíon/Ncmsc  déanta/Av  as/Sp"," uisce/Ncmsc"," agam/Pr1-s  .../F  ''/Fa </s><s> ''/Fa  Ag/Sp  magadh/Nv  fúinn/Pr1-p  atá/Vmip---r  tú/Pp2-s  anois/Rg  ,/Fi  ''/Fa  a/Q-r  dúirt/Vmis  Tadhg/Npmsc  ./Fe </s><s> ''/Fa  Caithim/Vmip1s  a/Dp3fs  admháil/Ncfsc  gur/Q--s  thóg/Vmis  sé/Pp3mss  níos/Uc  faide/Aqc  ná/Cc  fear/Ncmsc  Ghalailí/Npmsc  ,/Fi  agus/Cc"
"doc#19","a/Dp3fs  admháil/Ncfsc  gur/Q--s  thóg/Vmis  sé/Pp3mss  níos/Uc  faide/Aqc  ná/Cc  fear/Ncmsc  Ghalailí/Npmsc  ,/Fi  agus/Cc  go/Q-s  raibh/Vmis---d|Vmsp  siúcra/Ncmsc  agus/Cc  sméara/Ncfpc  i/Sp  gceist/Ncfsc  ./Fe </s><s> ''/Fa </s><s> ''/Fa  Siúlann/Vmip  tú/Pp2-s  ar/Sp  bharr/Ncmsc  an/Td-s"," uisce/Ncmsg"," freisin/Rg  ,/Fi  is/Wpri  dóigh/Ncfsc  ./Fe </s><s> ''/Fa  Lean/Npmsc  Tadhg/Npmsc  leis/Sp  an/Td-s  spraoi/Ncmsc  :/Fi  ''/Fa  Nuair/Cs  a/Q-r  bhíonn/Vmig  an/Td-s  bóthar/Ncmsc  fliuch/Aq-msc  ./Fe </s><s> ''/Fa </s><s> Bhuail/Vmis  Máirtín/Npmsc  an/Td-s  cuntar/Ncmpg  lena/Spp-s  dhorn/Ncmsc  ./Fe </s><s> ''/Fa"
"doc#19","gin/Ncfsc  in/Sp  ollmhargadh/Ncmsc  ,/Fi  agus/Cc  dheifrigh/Vmis  sí/Pp3fss  ar/Sp  ais/Ncfsc  chuig/Sp  a/Dp3-p  seomra/Ncmsc  san/Spa-s  Óstlann/Ncfsc  ./Fe </s><s> D''/Q  ól/Vmis  sí/Pp3fss  deoch/Ncfsc  nuair/Cs  a/Q-r  bhí/Vmis  an/Td-s  folcadh/Ncmsc  ag/Sp  líonadh/Vmis0  le/Sp"," huisce/Ncmsc"," agus/Cc  é/Pp3ms  chomh/Ri  te/Aqp  is/Cc  a/Q-r  bhí/Vmis  sí/Pp3fss  in/Sp  ann/Ns-s  a/Sp  sheasamh/Nv  ./Fe </s><s> Chaith/Vmis  sí/Pp3fss  di/Pr3fs  a/Dp3fs  cuid/Ncfsc  éadaí/Ncmpg  go/Sp  sciobtha/Av  ./Fe </s><s> Bhí/Vmis  siad/Pp3-ps  mar/Cs  a/Q-r  bheidís/Vmc-3p  salaithe/Nv--g  tar éis/Spc"
"doc#19","gan/Sp  chodladh/Nv  ,/Fi  agus/Cc  bhí/Vmis  an/Td-s  t-ól/Ncmsc  ag/Sp  dul/Nv  chun/Sp  a/Dp3fs  cloiginn/Ncmsg  ./Fe </s><s> Thit/Vmis  sí/Pp3fss  ina/Spp-s  codladh/Nv  tar éis/Spc  tamaill/Ncmsg  ./Fe </s><s> Níor/Qn-s  dhúisigh/Vmis---n  sí/Pp3fss  gur/Q--s  thosaigh/Vmis"," uisce/Ncmsc"," ag/Sp  dul/Nv  siar/Rd  ina/Spp-s  béal/Ncmsc  ./Fe </s><s> D''/Q  éirigh/Vmis  sí/Pp3fss  de/Sp  gheit/Ncfsc  ,/Fi  an/Td-s  t-uisce/Ncmsc  fuaraithe/Av  ,/Fi  buidéal/Ncmsc  agus/Cc  gloine/Ncfsc  ag/Sp  snámh/Nv  timpeall/Ncmpg|Ncmsc|Rd  ./Fe </s><s> ''/Fa  Faraor/I  nár/Qnq|Qnrs"
"doc#19","./Fe </s><s> Thit/Vmis  sí/Pp3fss  ina/Spp-s  codladh/Nv  tar éis/Spc  tamaill/Ncmsg  ./Fe </s><s> Níor/Qn-s  dhúisigh/Vmis---n  sí/Pp3fss  gur/Q--s  thosaigh/Vmis  uisce/Ncmsc  ag/Sp  dul/Nv  siar/Rd  ina/Spp-s  béal/Ncmsc  ./Fe </s><s> D''/Q  éirigh/Vmis  sí/Pp3fss  de/Sp  gheit/Ncfsc  ,/Fi  an/Td-s"," t-uisce/Ncmsc"," fuaraithe/Av  ,/Fi  buidéal/Ncmsc  agus/Cc  gloine/Ncfsc  ag/Sp  snámh/Nv  timpeall/Ncmpg|Ncmsc|Rd  ./Fe </s><s> ''/Fa  Faraor/I  nár/Qnq|Qnrs  báthadh/Vmis0|Vmih  mé/Pp1-s  ,/Fi  ''/Fa  ar/Vmis  sí/Pp3fss  os/Sp  ard/Ncmsc  ,/Fi  fios/Ncmsc  aici/Pr3fs  ag/Sp  an/Td-s  am/Ncmsc  céanna/Aqp  nár/Qnrs"
"doc#19","sí/Pp3fss  stromptha/Av  leis/Sp  an/Td-s  bhfuacht/Ncmsc  ,/Fi  a/Dp3fs  cloigeann/Ncmsc  uafásach/Aq-msc  tinn/Aq-msc  ./Fe </s><s> Scaoil/Vmm-2s|Vmis  sí/Pp3fss  leis/Sp  an/Td-s  méid/Ncmsc  a/Q-r  bhí/Vmis  san/Spa-s  fholcadán/Ncmsc  agus/Cc  líon/Vmm-2s|Vmis  sí/Pp3fss  suas/Rd  é/Pp3ms  le/Sp"," huisce/Ncmsc"," te/Aq-msc  ,/Fi  len/Sp  í/Pp3fs  féin/Px  a/Dp3ms  théamh/Ncmsc  ./Fe </s><s> Nuair/Cs  a/Q-r  bhí/Vmis  an/Td-s  fuacht/Ncmsc  imithe/Av  as/Sp|Pr3ms  a/Dp3fs|Uv  cnámha/Ncfpc|Ncfpv  sheas/Vmis  sí/Pp3fss  amach/Rd  ar/Sp  an/Td-s  urlár/Ncmsc  ./Fe </s><s> Is/Wp-i  beag/Aqp|Ncmsc  nár/Qnrs  thit/Vmis---n  sí/Pp3fss  ./Fe </s><s> Thuig/Vmis  sí/Pp3fss  den/Spa-s"
"doc#19","go/Cs  bhféadfadh/Vmc  sé/Mc|Pp3mss  éalú/Ncmsc  ,/Fi  léim/Ncfsc|Nv|Vmis|Vmip1s  isteach/Rd  sa/Spa-s  tSionainn/Npfsc  agus/Cc  iarracht/Ncfsc  a/Sp  dhéanamh/Nv  snámh/Nv|Ncmsc  ar/Sp  ais/Ncfsc  go/Sp  Cúige/Ncmsc  Connacht/Npmsc  ./Fe </s><s> ''/Fa  Murach/Cs  an/Td-s"," t-uisce/Ncmsc"," a/Sp  bheith/Nv  chomh/Ri  fuar/Aqp  sin/Dd  ,/Fi  ''/Fa  ar/Vmis  sé/Pp3mss  leis/Pr3ms|Sp  féin/Px  ./Fe </s><s> ''/Fa  Más/Csw|Ncmsc  poiblíocht/Ncfsc  atá/Vmip---r  uaim/Ncfsc|Pr1-s  ,/Fi  sín/Vmm-2s  é/Pp3ms  an/Td-s  bealach/Ncmsc  le/Sp  í/Pp3fs  a/Sp  fháil/Nv  ,/Fi  ach/Cs  is/Wpri  dóigh/Vmm-2s|Ncfsc  nach/Qnr  mbeadh/Vmc"
"doc#19","raibh/Vmis---d  a/Dp3ms  fhios/Ncmsc  aici/Pr3fs  céard/Pq  a/Q-r  bhí/Vmis  ag/Sp  tarlú/Nv  bhí/Vmis  sí/Pp3fss  sa/Spa-s  suíochán/Ncmsc  deiridh/Ncmsg  i/Sp  jíp/Ncmsc  Jeaic/Npmsc  Chofaigh/Npfsg  ,/Fi  a/Mn  dá/Spp-p|Spp-s|Spp-p|Spp-s  lámh/Ncfsc  i/Sp  mbuicéad/Ncmsc  plaisteach/Aq-msc"," uisce/Ncmsg|Ncmsc"," agus/Cc  leac/Ncfsc  oighir/Ncmsg  ,/Fi  an/Td-s  sagart/Ncmsc  lena/Spp-s  taobh/Ncmsc  agus/Cc  a/Dp3ms  lámh/Ncfsc  timpeall/Rd  uirthi/Pr3fs  ,/Fi  iad/Pp3-p  ar/Sp  an/Td-s  mbealach/Ncmsc  chun/Sp  an/Td-s  ospidéil/Ncmpc  ./Fe </s><s> Bhain/Npmsg  an/Td-s"
"doc#19","tí/Ncfsg  ósta/Ncmsc|Ncmsg  ./Fe </s><s> Amuigh/Rd  sa/Spa-s  gcró/Ncmsc  mór/Aq-msc  bhí/Vmis  Jaqui/Npmsc  ag/Sp  baint/Nv  taitnimh/Ncmsg|Ncmpc  as/Sp  an/Td-s  obair/Ncfsc  ghlantacháin/Ncfsc  ./Fe </s><s> Bhí/Vmis  píobáin/Ncmpc  acu/Pr3-p  as/Sp|Pr3ms  a/Q-r  raibh/Vmis---n  fórsa/Ncmsc  láidir/Aq-msc"," uisce/Ncmsg|Ncmsc"," leis/Sp  an/Td-s  salachar/Ncmsc  a/Sp  ghlanadh/Nv  ./Fe </s><s> Bhí/Vmis  Mairéad/Npmsc  taobh/Ncmsc  thiar/Rd  díobh/Pr3-p  sular/Cs-s  thug/Vmis  siad/Pp3-ps  faoi/Sp  deara/Ns-s  ann/Pr3ms  í/Pp3fs  ,/Fi  bhí/Vmis  oiread/Ns-s  torainn/Ncmsg|Ncmpc  as/Sp  na/Td-p"
"doc#19","salachar/Ncmsc  a/Sp  ghlanadh/Nv  ./Fe </s><s> Bhí/Vmis  Mairéad/Npmsc  taobh/Ncmsc  thiar/Rd  díobh/Pr3-p  sular/Cs-s  thug/Vmis  siad/Pp3-ps  faoi/Sp  deara/Ns-s  ann/Pr3ms  í/Pp3fs  ,/Fi  bhí/Vmis  oiread/Ns-s  torainn/Ncmsg|Ncmpc  as/Sp  na/Td-p  sruthanna/Ncmpc"," uisce/Ncmsg"," ó/Sp  na/Td-p  píobáin/Ncmpc  ./Fe </s><s> ''/Fa  Caithimse/Vmip1s--e  imeacht/Ncmsc  ,/Fi  ''/Fa  ar/Vmis  sí/Pp3fss  leo/Pr3-p  ./Fe </s><s> ''/Fa  Tá/Vmip  suipéar/Ncmsc  fágtha/Av  sa/Spa-s  chuisneoir/Ncmsc  agam/Pr1-s  ,/Fi  agus/Cc  tá/Vmip  an/Td-s  tine/Ncfsc  lasta/Av  ,/Fi  má/Cs  tá/Vmip  sibh/Pp2-p  ag/Sp"
"doc#19","./Fe </s><s> ''/Fa  Bhí/Vmis  mé/Pp1-s  ann/Pr3ms  romhat/Pr2-s  ./Fe </s><s> Is/Wp-i  mé/Pp1-s  an/Td-s  boss/Ncmsc  ./Fe </s><s> ''/Fa </s><s> ''/Fa  Boss-turd/Npmsc  ,/Fi  ''/Fa  ar/Vmis  sí/Pp3fss  ,/Fi  ag/Sp  breith/Nv  ar/Sp  phíosa/Ncmsc  den/Spa-s  bhualtrach/Ncfsc  ./Fe </s><s> Bhain/Npmsg  Seáinín/Ncmsc  as/Sp  a/Dp3ms  lámh/Ncfsc  é/Pp3ms  le/Sp"," huisce/Ncmsc"," as/Sp  an/Td-s  bpíobán/Ncmsc  ./Fe </s><s> Sin/Pd  é/Pp3ms  an/Td-s  t-am/Ncmsc  a/Q-r  thosaigh/Vmis  an/Td-s  spraoi/Ncmsc  ./Fe </s><s> Spraeáil/Vmm-2s|Vmis  Jaqui/Npmsc  ar/Sp  ais/Ncfsc  é/Pp3ms  ,/Fi  agus/Cc  is/Wpri  gearr/Aqp|Ncmsc|Vmm-2s  go/Cs  rabhadar/Vmis3p-d  fliuch/Vmm-2s  báite/Nv--g  ./Fe </s><s> ''/Fa  Ní/Qn"
"doc#19","na/Td-s  mbó/Ncfsc  a/Sp  bhaint/Nv  díotsa/Pr2-s-e  ./Fe </s><s> ''/Fa </s><s> ''/Fa  Cé/Cs|Ncfsc|Pq  tá/Vmip  ag/Sp  caint/Nv  ?/Fq </s><s> ''/Fa  Bhí/Vmis  sí/Pp3fss  á/Spp-p|Spp-s  spraeáil/Nv  arís/Rg  aige/Pr3ms  ,/Fi  Jaqui/Npmsc  ar/Sp  éigean/Ncmsc  in/Sp  ann/Ns-s  seasamh/Nv|Ncmsc  in aghaidh/Spc  fhórsa/Ncmsg  an/Td-s"," uisce/Ncmsg"," ./Fe </s><s> Chaith/Vmis  sí/Pp3fss  an/Td-s  píopa/Ncmsc  a/Q-r  bhí/Vmis  aici/Pr3fs  féin/Px  leis/Pr3ms  ,/Fi  agus/Cc  rith/Vmis  sí/Pp3fss  uaidh/Pr3ms  isteach/Rd  sa/Spa-s  teach/Ncmsc  ./Fe </s><s> D''/Q  fhan/Vmis  seisean/Pp3msse  lena/Spp-s  chuid/Ncfsc  oibre/Ncfsg  a/Sp  chríochnú/Nv"
"doc#19","Bidín/Ncmsc  amach/Rd  as/Sp  an/Td-s  ospidéal/Ncmsc  tar éis/Spc  cúpla/Ncmsg  lá/Ncmsc  ./Fe </s><s> Níor/Qn-s  dódh/Vmis0--n  ródhona/Aqc  í/Pp3fs  ,/Fi  mar/Cs  gur/Q--s  fuaraíodh/Vmis0  an/Td-s  rubar/Ncmsc  leáite/Av  go/Ua  han-sciobtha/Aqp  in/Sp"," uisce/Ncmsc"," ./Fe </s><s> Ach/Cs  bhí/Vmis  cuid/Ncfsc  den/Spa-s  chraiceann/Ncmsc  bainte/Av  dá/Spp-s  cuid/Ncfsc  lámha/Ncfpc  ./Fe </s><s> Bhíodar/Vmis3p  tinn/Aqp  go/Ua  maith/Aqp  i/Sp  gcónaí/Ncmsc  ,/Fi  bindealáin/Ncmpc  casta/Av|Aqp  timpeall/Rd  orthu/Pr3-p  ./Fe </s>"
"doc#19","./Fe </s><s> ''/Fa </s><s> ''/Fa  Ní/Wp-in  dochar/Ncmsc  ar/Sp  bith/Ns-s  é/Pp3ms  corrdheoch/Ncfsc  a/Sp  bheith/Nv  ag/Sp  duine/Ncmsc  ?/Fq </s><s> ''/Fa </s><s> ''/Fa  Dochar/Ncmsc  ar/Sp  bith/Ns-s  ,/Fi  Taimín/Ncmsc  ./Fe </s><s> Níor/Qn-s  fhág/Vmis---n  ár/Dp1-p  Slánaitheoir/Ncmsc  na/Td-p  daoine/Ncmpg  ag/Sp  ól/Nv"," uisce/Ncmsg|Ncmsc"," ag/Sp  an/Td-s  mbainis/Ncfsc  sin/Dd  i/Sp  gCána/Ncmsc  ,/Fi  fadó/Rg  ./Fe </s><s> ''/Fa </s><s> ''/Fa  M''/Dp1-s  anam/Ncmsc  gur/Wpdi|Wsdi  fíor/Aqp|Ncfsc  dhuit/Pr2-s  ,/Fi  a/Uv  Athair/Ncfsv|Ncfsc|Ncmsv|Ncmsc  ./Fe </s><s> Féar/Ncmsc  plé/Ncfsg  dhó/Ncmsg  ,/Fi  moladh/Vmis0  go/Sp  deo/Ns-s  Leis/Ncfsc|Pr3ms  ./Fe </s><s> ''/Fa  Chuir/Vmis  sé/Pp3mss  a/Dp3ms  lámh/Ncfsc  suas/Rd"
"doc#19","ósta/Ncmsg  de dheasca/Spc  aon/Mc|Dq  ní/Ncmsc|Ncfsc  a/Q-r  déarfadh/Vmc-3s|Vmc-2p  sé/Pp3mss  le/Sp  Taimín/Ncmsc  :/Fi  ''/Fa  Ólann/Vmip  chuile/Dq  dhuine/Ncmsc  fíon/Ncmsc  sna/Spa-p  tíortha/Av  coimthíocha/Ncmpc  sin/Dd  ,/Fi  a/Dp3fs  Taimín/Ncmsc  ./Fe </s><s> Níl/Vmip---n  an/Td-s"," t-uisce/Ncmsc"," le/Sp  trust/Ncmsc  ./Fe </s><s> ''/Fa </s><s> Chuimil/Vmis  Taimín/Ncmsc  a/Dp3ms  lámh/Ncfsc  ar/Sp  a/Dp3ms  bholg/Ncmsc  ./Fe </s><s> ''/Fa  Is/Cc|Wp-i  fada/Aqp  an/Td-s  lá/Ncmsc  ó/I  dúirt/Vmis  an/Td-s  dochtúir/Ncmsc  liom/Pr1-s  féin/Px  corrphionta/Ncmsc  a/Sp  ól/Nv  ,/Fi  le/Sp  rudaí/Ncmpc  a/Sp"
"doc#19","sa/Spa-s  seomra/Ncmsc  folctha/Av  ./Fe </s><s> Ní/Qn  raibh/Vmis---n  Máirtín/Npmsc  i/Sp  bhfad/Ncmsc  ag/Sp  baint/Nv  a/Dp3ms  chuid/Ncfsc  éadaí/Ncmpg  de/Pr3ms  agus/Cc  é/Pp3ms  á/Spp-s  leanacht/Ncfsc  ./Fe </s><s> Sheas/Vmis  sé/Pp3mss  isteach/Rd  léi/Pr3fs  faoin/Spa-s  steall/Ncfsc"," uisce/Ncmsg"," agus/Cc  thosaigh/Vmis  Mairéad/Npmsc  ar/Wpsi|Wssi|Ws-q|Wsdq  é/Pp3ms  a/Sp  chuimilt/Nv  leis/Sp  an/Td-s  ngallúnach/Ncfsc  ,/Fi  ag/Sp  cur/Nv  sobail/Ncmpc|Ncmsg  chuile/Ncfsg|Dq  áit/Ncfsc  air/Pr3ms  ./Fe </s><s> Thóg/Vmis  seisean/Pp3msse  an/Td-s  ghallúnach/Ncfsc"
"doc#19","uirthi/Pr3fs  agus/Cc  chroch/Vmis  suas/Rd  air/Pr3ms  féin/Px  í/Pp3fs  ./Fe </s><s> Shníomh/Vmis  sí/Pp3fss  a/Dp3fs|Uv  cosa/Ncfpv|Ncfpc  timpeall/Ncmpg|Ncmsc|Rd  a/Dp3ms  bhásta/Ncmsc  agus/Cc  shleamhnaigh/Vmis  sé/Pp3mss  isteach/Rd  inti/Pr3fs  ./Fe </s><s> D''/Q  iompaigh/Vmis  an/Td-s"," t-uisce/Ncmsc"," fuar/Aq-msc  nuair/Cs  a/Q-r  bhí/Vmis  an/Td-s  teainc/Ncfsc  te/Aq-fsg  folamh/Aq-msc  ,/Fi  ach/Cs  is/Cc  ar/Sp  éigean/Ncmsc  a/Q-r  thug/Vmis  siad/Pp3-ps  sin/Dd  faoi/Sp  deara/Ns-s  go/Q-s  raibh/Vmis---d|Vmsp  sé/Pp3mss  fíorfhuar/Aq-msc  ar/Sp  fad/Ncmsc  ./Fe </s><s> Ní/Wp-in  dhearnadar/Ncmsc"
"doc#19","rá/Nv  léi/Pr3fs  go/Q-s  raibh/Vmis---d|Vmsp  sí/Pp3fss  ag/Sp  breathnú/Nv  thar/Sp  cionn/Ncfsd  ./Fe </s><s> Ach/Cs  mar/Sp  bharr/Ncmsc  ar/Sp  gach/Dq  rud/Ncmsc  bhí/Vmis  sí/Pp3fss  i/Sp  ngrá/Ncmsc  le/Sp  Seáinín/Ncmsc  ,/Fi  agus/Cc  eisean/Pp3ms-e  léi/Pr3fs  ./Fe </s><s> ''/Fa  Ní/Wp-in  maith/Aqp  liom/Pr1-s"," uisce/Ncmsc"," an/Td-s  locha/Ncmsg  sin/Dd  ,/Fi  ''/Fa  arsa/Vmis  Séarlas/Npmsc  ,/Fi  ag/Sp  seasamh/Nv  amach/Rd  as/Sp  an/Td-s  gcurach/Ncfsc  ./Fe </s><s> ''/Fa  Teastaíonn/Vmip  dhá/Spp  bhuille/Ncmsc  in aghaidh/Spc  bhuille/Ncmsg  amháin/Aqp  ar/Sp  an/Td-s"
"doc#19","cead/Ncmsc  acu/Pr3-p  iomramh/Nv  a/Sp  dhéanamh/Nv  anseo/Rl  ach/Cs  lá/Ncmsc  rása/Ncmsg-e|Ncmsg  ,/Fi  ''/Fa  arsa/Vmis  Jaqui/Npmsc  ./Fe </s><s> ''/Fa  Sin/Pd  é/Pp3ms  a/Q-r  dúirt/Vmis  siad/Pp3-ps  ag/Sp  cruinniú/Nv  na/Td-p  gClubanna/Ncmpg  ./Fe </s><s> Siod/Npmsc  é/Pp3ms  an/Wp-q|Wpdq  t-/U"," uisce/Ncmsc"," a/Q-r  ólann/Vmip  na/Td-p  daoine/Ncmpc  ./Fe </s><s> Nach/Qnq|Qnr  bhfeiceann/Vmip  tú/Pp2-s  gur/Wpdi|Wsdi  báidín/Ncmpc|Ncmsc  seoil/Ncmsg  atá/Vmip---r  acu/Pr3-p  mar/Sp  bhád/Ncmsc  faire/Ncfsg  ./Fe </s><s> Níl/Vmip---n  siad/Pp3-ps  ag/Sp  iarraidh/Nv  go/Cs  mbeadh/Vmc  boladh/Ncmsc"
"doc#19","na/Td-p  daoine/Ncmpc  ./Fe </s><s> Nach/Qnq|Qnr  bhfeiceann/Vmip  tú/Pp2-s  gur/Wpdi|Wsdi  báidín/Ncmpc|Ncmsc  seoil/Ncmsg  atá/Vmip---r  acu/Pr3-p  mar/Sp  bhád/Ncmsc  faire/Ncfsg  ./Fe </s><s> Níl/Vmip---n  siad/Pp3-ps  ag/Sp  iarraidh/Nv  go/Cs  mbeadh/Vmc  boladh/Ncmsc  peitril/Ncmsg  ón/Spa-s"," uisce/Ncmsc"," ./Fe </s><s> ''/Fa </s><s> ''/Fa  Ach/Cs  beidh/Vmif  boladh/Ncmsc  tarra/Ncmsg  óna/Spp-s  gcurachaí/Ncmsc|Ncmpc  ar/Sp  a/Dp3-p  gcuid/Ncfsc  tae/Ncmsg  ,/Fi  ''/Fa  arsa/Vmis  Angela/Npfsc  ./Fe </s><s> ''/Fa  Bíodh/Vmm-3s  sé/Pp3mss  seo/Dd  acu/Pr3-p  le/Sp  haghaidh/Ncfsc  an/Td-s  tae/Ncmsg  freisin/Rg  ,/Fi  ''/Fa  arsa/Vmis"
"doc#19","a/Dp3-p  gcuid/Ncfsc  tae/Ncmsg  ,/Fi  ''/Fa  arsa/Vmis  Angela/Npfsc  ./Fe </s><s> ''/Fa  Bíodh/Vmm-3s  sé/Pp3mss  seo/Dd  acu/Pr3-p  le/Sp  haghaidh/Ncfsc  an/Td-s  tae/Ncmsg  freisin/Rg  ,/Fi  ''/Fa  arsa/Vmis  Séarlas/Npmsc  ./Fe </s><s> Chaith/Vmis  sé/Mc|Pp3mss  smugairle/Ncmsc  isteach/Rd  san/Spa-s"," uisce/Ncmsc"," ./Fe </s><s> Bhí/Vmis  na/Td-p  rásaí/Ncmpc  leathcheannais/Ncmsg  crua/Aqp  go/Ua  maith/Aqp  ,/Fi  ach/Cs  tháinig/Vmis  Séarlas/Npmsc  agus/Cc  Angela/Npfsc  isteach/Rd  sa/Spa-s  chéad/Mo|Mc  áit/Ncfsc  ina/Spp-p  mbabhta/Ncmsc  féin/Px  ./Fe </s><s> Bhí/Vmis"
"doc#19","an/Td-s  locha/Ncmsg  a/Q-r  bhí/Vmis  íseal/Ncmsc  go/Ua  maith/Aqp  de bharr/Spc  thriomacht/Ncfsc  an/Td-s  Fhómhair/Ncmsg  ./Fe </s><s> Shuíodar/Npmsc  faoi/Sp  chrann/Ncmsc  mór/Aq-msc  in aice/Spc  leis/Sp  an/Td-s  gcaidéal/Ncmsc"," uisce/Ncmsg"," ./Fe </s><s> Thóg/Vmis  seisean/Pp3msse  dhá/Spp  thoitín/Ncmsc  bhrúite/Aqp  as/Sp  póca/Ncmsc  a/Dp3ms  léine/Ncfsc  agus/Cc  thairg/Vmis  ceann/Ncmsc  d''/Sp  Angela/Npfsc  ./Fe </s><s> ''/Fa  Ná/Cc  habair/Ncmpc  go/Cs  bhfuil/Vmip---d  tú/Pp2-s  neirbhíseach/Aqp  ,/Fi  ''/Fa  ar/Vmis"
"doc#19","uaithi/Pr3fs  an/Td-s  toitín/Ncmsc  eile/Dd  ./Fe </s><s> ''/Fa  Céard/Pq  tá/Vmip  tú/Pp2-s  á/Spp-s  dhéanamh/Nv  ?/Fq </s><s> ''/Fa  Léim/Vmis|Vmip1s  sé/Pp3mss  suas/Rd  agus/Cc  rug/Vmis  sé/Pp3mss  ar/Sp  an/Td-s  toitín/Ncmsc  a/Q-r  bhí/Vmis  beagnach/Rg  imithe/Av  isteach/Rd  san/Spa-s"," uisce/Ncmsg"," ./Fe </s><s> ''/Fa  Tá/Vmip  luach/Ncmsc  airgid/Ncmsg  ansin/Rl  ./Fe </s><s> ''/Fa  Chuir/Vmis  sé/Pp3mss  ar/Sp  ais/Ncfsc  ina/Spp-s  phóca/Ncmsc  é/Pp3ms  ./Fe </s><s> ''/Fa  Beidh/Vmif  tú/Pp2-s  space-áilte/Av  ./Fe </s><s> ''/Fa </s><s> ''/Fa  Ní/Qn  dhéanann/Vmip---n  ceann/Ncmsc  amháin/Aqp  aon/Mc|Dq  bhlas/Ncmsc"
"doc#20","-/Fb  cé/Cs  is/Wpri  moite/Av  de/Sp  na/Td-p  seanfhondúirí/Ncmpg|Ncmpc  nach/Qnr  bhféadfadh/Vmc  dearmad/Ncmsc  a/Sp  dhéanamh/Nv  ar/Sp  an/Td-s  gcaoi/Ncfsc  ar/Qq-s|Q-p|Q-is  fhulaing/Vmis  siad/Pp3-ps  an/Td-s  fhad/Ncmsc  is/Cc  a/Q-r  bheadh/Vmc"," uisce/Ncmsc"," ag/Sp  dul/Nv  le/Sp  fána/Ncfsc  ,/Fi  nó/Cc  féar/Ncmsc  ag/Sp  fás/Nv  ar/Sp  bhánta/Ncmpc  Fáil/Ncmsg  ./Fe </s><s> Bhí/Vmis  bainis/Ncfsc  ag/Sp  Tadhg/Npmsc  Mór/Npfsc  ,/Fi  agus/Cc  mura/Cs  raibh/Vmis---d  ceol/Ncmsc  agus/Cc  rince/Nv|Ncmsc  ,/Fi  scéalta/Ncmpc  agus/Cc"
"doc#20","<s> Seandaoine/Ncmpc  agus/Cc  mná/Ncfpc  as/Sp  an/Td-s  gcomharsanacht/Ncfsc  ba/Wsri  mhó/Aqc|Aqp  a/Q-r  bhí/Vmis  i láthair/Spc  ag/Sp  an/Td-s  mbainis/Ncfsc  bhaiste/Ncmsg  ,/Fi  agus/Cc  dá/Spp-s|Spd|Spp-s|Cs  bhoichte/Aqc  dá/Cs  raibh/Vmis---d  siad/Pp3-ps  bhí/Vmis"," uisce/Ncmsc"," beatha/Ncfsg  ar/Sp  cheann/Ncmsc  de/Sp  na/Td-p  deochanna/Ncfpc  meisciúla/Aq--pc  a/Q-r  bhí/Vmis  acu/Pr3-p  ,/Fi  mar/Cs  ní/Qn  raibh/Vmis---n  déanamh/Ncmsc  dá/Spp-s  uireasa/Ncfsc  ina/Spp-p|Spp-s  leithéid/Ncfsc  d''/Sp  áit/Ncfsc  faoin/Spa-s  am/Ncmsc  sin/Dd  ./Fe </s><s> Is/Wp-i"
"doc#20","bhocht/Aq-fsc  an/Td-s  babhta/Ncmsc  seo/Dd  ,/Fi  mar/Cs  bhí/Vmis  uirthi/Pr3fs  an/Td-s  doras/Ncmsc  amach/Rd  a/Sp  thabhairt/Nv  uirthi/Pr3fs  féin/Px  sa/Spa-s  deireadh/Ncmsc  gan/Sp  an/Td-s  oiread/Ns-s  is/Wpri  deoir/Ncfsc  amhain/Ncfsc  d''/Sp"," uisce/Ncmsc"," beatha/Ncfsg  a/Sp  fháil/Nv  ,/Fi  fiú/Ns-s  amháin/Aqp  fliuchadh/Vmis0  a/Dp3fs  teanga/Ncfsc  ní/Qn  bhfuair/Vmis  sí/Pp3fss  ./Fe </s><s> Rinne/Vmis  an/Td-s  cailín/Ncmsc  cupán/Ncmpg  tae/Ncmsg|Ncmsc  ,/Fi  ach/Cs  ar/Sp  ndóigh/Ncfsc  fuair/Vmis  sí/Pp3fss  tae/Ncmsc  go/Ua"
"doc#20","sa/Spa-s  taobh/Ncmsc  seo/Dd  tíre/Ncfsg  ,/Fi  is/Wpri  túisce/Ncfsc  deoch/Ncfsc  na/Td-p  scéal/Ncmsc  ./Fe </s><s> Is/Wp-i  amhlaidh/Rg  is/Wp-i  fearr/Aqc  a/Q-r  bheas/Vmif---r  tú/Pp2-s  in/Sp  ann/Ns-s  craiceann/Ncmsc  a/Sp  chur/Nv  ar/Sp  scéal/Ncmsc  ansin/Rl  ./Fe </s><s> ''/Fa </s><s> Bhí/Vmis  an/Td-s"," t-uisce/Ncmsc"," ag/Sp  geonaíl/Ncfsc  sa/Spa-s  túlán/Ncmsc  ar feadh/Spc  cúpla/Ncmsg  nóiméid/Ncmsg|Ncmpc  roimhe/Pr3ms  sin/Dd  ,/Fi  agus/Cc  thóg/Vmis  Bríd/Npfsc  ón/Spa-s  tine/Ncfsg  é/Pp3ms  ,/Fi  agus/Cc  nuair/Cs  a/Q-r  bhí/Vmis  an/Td-s  tae/Ncmsc  fliuchta/Av  aici/Pr3fs  ,/Fi"
"doc#20","talamh/Ncmsc  dá/Spp-s  thógáil/Nv|Ncfsc  isteach/Rd  aige/Pr3ms  ,/Fi  agus/Cc  níl/Npfsc|Vmip---n  orlach/Ncmsc  den/Spa-s  talamh/Ncmsc  sin/Dd  nár/Qnrs  chuir/Vmis---n  sé/Mc|Pp3mss  aol/Ncmsc  ann/Pr3ms  ,/Fi  tar éis/Spc  a/Sp  rómhar/Nv  dó/Pr3ms  lena/Spp-p|Spp-s  láí/Ncfsc  ,/Fi  agus/Cc  an/Td-s"," t-uisce/Ncmsc"," a/Dp3fs  ligint/Ncfsc  le/Sp  fána/Ncfsc  ./Fe </s><s> Ba/Ws-i  é/Pp3ms  a/Q-r  bhí/Vmis  deas/Ns-s  ar/Sp  na/Td-p  barraí/Ncmpc  a/Q-p|Q-i|Q-r  d''/Q  fhaightí/Vmih0  sa/Spa-s  taobh/Ncmsc  sin/Dd  tíre/Ncfsg  a/Sp  sholáthar/Nv  ;/Fi  fataí/Ncmsc  ,/Fi  coirce/Ncmsc  ,/Fi  eorna/Ncfsc  ,/Fi  seagal/Ncmsc  ,/Fi"
"doc#20","an/Td-s  obair/Ncfsc  iad/Pp3-p  a/Sp  sholáthar/Nv  ina/Spp-s  dhiaidh/Ns-s  sin/Dd  is/Wpri  uile/Ns-s|Dq  ./Fe </s><s> Maidir/Sp  le/Sp  gaineamh/Ncmsc  bhí/Vmis  sé/Pp3mss  cóngarach/Aq-msc  ,/Fi  agus/Cc  cloch/Ncfsc  aoil/Ncmsg  ,/Fi  an/Td-s  mhóin/Ncfsc  ,/Fi  agus/Cc  an/Td-s"," t-uisce/Ncmsc"," go/Ua  fairsing/Aqp  sa/Spa-s  dúiche/Ncfsg  ./Fe </s><s> Le/Sp  cúpla/Ncmsc  bliain/Ncfsc  tar éis/Spc  tíocht/Ncmsg  don/Spa-s  áit/Ncfsc  do/Sp  Thadhg/Npmsc  b''/Ws-i  amhlaidh/Rg  a/Q-p|Q-i|Q-r  rinne/Vmis  sé/Mc|Pp3mss  áit/Ncfsc  na/Td-p  bhfataí/Ncmsc  a/Sp  rómhar/Nv  le/Sp"
"doc#20","bliana/Ncf-c  scoite/Aqc  ag/Sp  Taidhgín/Npmsc  nuair/Cs  a/Q-r  bhí/Vmis  iarracht/Ncfsc  dá/Spp-s  déanamh/Ncmsc|Nv  aige/Pr3ms  obair/Ncfsc  a/Dp3ms  mháthar/Ncfsg  a/Sp  laghdú/Nv  ,/Fi  mar/Cs  ba/Wsri  é/Pp3ms  a/Q-r  thugadh/Vmis0  isteach/Rd  an/Td-s"," t-uisce/Ncmsc"," agus/Cc  an/Td-s  mhóin/Ncfsc  ./Fe </s><s> Bhí/Vmis  canna/Ncmsc  beag/Aq-msc  faoi/Sp  leith/Ncfsc  ag/Sp  a/Dp3ms  mháthair/Ncfsc  dó/Pr3ms  ,/Fi  agus/Cc  ó/I  tharla/Vmis  nach/Qnr  raibh/Vmis---n  an/Td-s  tobar/Ncmsc  thar/Sp  chéad/Ncmsc  slat/Ncfpg  ón/Spa-s  doras/Ncmsc  d''/Q"
"doc#20","dó/Pr3ms  ,/Fi  agus/Cc  ó/I  tharla/Vmis  nach/Qnr  raibh/Vmis---n  an/Td-s  tobar/Ncmsc  thar/Sp  chéad/Ncmsc  slat/Ncfpg  ón/Spa-s  doras/Ncmsc  d''/Q  fhéadfadh/Vmc  sí/Pp3fss  a/Sp  bheith/Nv  ag/Sp  breathnú/Nv  air/Pr3ms  an/Td-s  fhad/Ncmsc  is/Cc  a/Q-r  bheadh/Vmc  an/Td-s"," t-uisce/Ncmsc"," dá/Spp-s  thabhairt/Ncfsc|Nv  isteach/Rd  aige/Pr3ms  ,/Fi  i/Sp  riocht/Ncmsc  is/Cc  nach/Qnr  raibh/Vmis---n  baol/Ncmsc  a/Dp3fs  bháite/Av  ann/Pr3ms  ./Fe </s><s> Cuireadh/Vmis0  chuig/Sp  an/Td-s  siopa/Ncmsc  áitiúil/Aq-msc  lá/Ncmsc  amháin/Aqp  é/Pp3ms  le/Sp  tae/Ncmsc  is/Wpri"
"doc#20","ar/Sp  an/Td-s  mbuachaillín/Ncmsc  tar éis/Spc  a/Sp  bheith/Nv  ag/Sp  rith/Nv  agus/Cc  ag/Sp  léimneach/Ncfsc  le/Sp  Séamas/Npmsc  Ó/Sp  Néill/Npmsc  an/Td-s  tráthnóna/Ncmsg  roimhe/Pr3ms  sin/Dd  ./Fe </s><s> Dá/Cs  gcaithtí/Vmih0  an/Td-s"," t-uisce/Ncmsc"," fuar/Aq-msc  ar/Sp  Thaidhgín/Npmsc  is/Cc  ar/Sp  éigean/Ncmsc  go/Cs  bhféadfadh/Vmc  sé/Pp3mss  corraí/Aq-fsg  go/Ua  fóill/Aqp  ,/Fi  ach/Cs  tharraing/Vmis  a/Dp3ms  mháthair/Ncfsc  as/Sp  an/Td-s  leaba/Ncfsc  amach/Rd  é/Pp3ms  ,/Fi  agus/Cc"
"doc#20","ag/Sp  seoladh/Vmis0  na/Td-s  mbó/Ncfsc  tar éis/Spc  iad/Pp3-p  a/Sp  bheith/Nv  blite/Av  aige/Pr3ms  ,/Fi  thosnaigh/Vmis  sé/Pp3mss  ag/Sp  cur/Nv  caoi/Ncfsc|Ncfsg  ar/Sp  Thaidhgín/Npmsc  ./Fe </s><s> Ba/Ws-i  é/Pp3ms  a/Dp3ms  thuairim/Ncfsc  láidir/Aq-fsc  nárbh/Wsrin  fhiú/Ns-s"," uisce/Ncmsg|Ncmsc"," na/Td-p  bhfataí/Ncmsc  an/Td-s  mac/Ncmsc  ba/Wsri  shine/Aqc  a/Q-r  bhí/Vmis  aige/Pr3ms  le/Sp  margadh/Ncmsc  a/Sp  dhéanamh/Nv  ar/Sp  aonach/Ncmsc  go/Ua  fóill/Aqp  ,/Fi  agus/Cc  bhí/Vmis  aithne/Ncfsc  aige/Pr3ms  ar/Sp  bhuachaillí/Ncmpc  ó/Sp  Bhaile/Npmsg"
"doc#20","ina/Spr  measc/Vmm-2s  ./Fe </s><s> Sea/Wp-i-3  !/Fe </s><s> Bheadh/Vmc  sé/Pp3mss  ag/Sp  tóraíocht/Nv  an/Td-s  bháid/Ncmsg  ,/Fi  agus/Cc  na/Td-p  daoine/Ncmpc  a/Sp  ghoid/Nv  é/Pp3ms  chomh/Ri  cinnte/Aqp  agus/Cc  a/Q-r  bhí/Vmis  an/Td-s  spéir/Ncfsc  os/Sp  a/Dp3fs  gcionn/Ncfsd  agus/Cc"," uisce/Ncmsc"," an/Td-s  locha/Ncmsg  fúthu/Pr3-p  ./Fe </s><s> ''/Fa  Nárbh/Ws-qn|Wssin|Wsdin|Wsdqn  mar/Sp  a/Dp3ms  chéile/Ncmsc  ''/Fa  arsa/Vmis  Taidhgín/Npmsc  ,/Fi  ''/Fa  imeacht/Ncmsc|Nv  go dtí/Spc  an/Td-s  taobh/Ncmsc  eile/Dd  ,/Fi  agus/Cc  bheadh/Vmc  buntáiste/Ncmsc  amháin/Aqp  ag/Sp  dul/Nv"
"doc#20","don/Spa-s  cheist/Ncfsc  a/Q-r  bhí/Vmis  ag/Sp  crá/Nv  a/Dp3ms  chroí/Ncmsc  roimhe/Pr3ms  sin/Dd  ./Fe </s><s> Bhí/Vmis  tosach/Ncmsc  an/Td-s  bháid/Ncmsg  le/Sp  loch/Ncmsc  ,/Fi  agus/Cc  deireadh/Ncmsc  an/Td-s  bháid/Ncmsg  le/Sp  tír/Ncfsc  ,/Fi  na/Td-p  maidí/Ncmpc  rámha/Ncmsg  san/Spa-s"," uisce/Ncmsc"," ,/Fi  agus/Cc  deis/Ncfsc  iomartha/Av  curtha/Av  orthu/Pr3-p  féin/Px  acu/Pr3-p  i/Sp  bhfaiteadh/Ncmsc  na/Td-p  súl/Ncfpg  ./Fe </s><s> Agus/Cc  ó/I  tharla/Vmis  go/Q-s  raibh/Vmis---d|Vmsp  an/Td-s  chóir/Ncfsc  leo/Pr3-p  ní/Qn  aithrisítear/Vmip0--n  a/Dp3-p"
"doc#20","a/Dp3-p  n-eachtra/Ncfsc  ,/Fi  agus/Cc  níorbh/Ws-in  fhiú/Ns-s  iad/Pp3-p  a/Sp  aithris/Nv  go/Cs  rabhadar/Vmis3p-d  i/Sp  bhfoisceacht/Ncfsc  dá/Spp-p|Spp-s|Spp-p|Spp-s  scór/Ncmsc  slat/Ncfpg  den/Spa-s  taobh/Ncmsc  eile/Dd  den/Spa-s  loch/Ncmsc  ,/Fi  mar/Cs  a/Q-r  raibh/Vmis---n  an/Td-s"," t-uisce/Ncmsc"," róthanaí/Ncfsg  le/Sp  bádóireacht/Nv  a/Sp  dhéanamh/Nv  i/Sp  gceart/Ncmsc  ann/Pr3ms  ./Fe </s><s> Bhí/Vmis  macalla/Ncmsc  dá/Spp-s  bhaint/Nv|Ncfsc  as/Sp  na/Td-p  sléibhte/Ncmpc  le/Sp  torann/Ncmsc  éicint/Ncfsc  a/Q-r  bhí/Vmis  le/Sp"
"doc#20","./Fe </s><s> A/Dp3ms  Thiarna/Ncmsc  !/Fe </s><s> Nárbh/Ws-qn|Wssin|Wsdin|Wsdqn  orthu/Pr3-p  a/Q-r  bhí/Vmis  an/Td-s  mí-ádh/Ncmsc  nár/Qnrs  fhan/Vmis---n  ag/Sp  an/Td-s  taobh/Ncmsc  eile/Dd  ./Fe </s><s> Céard/Pq  a/Q-r  dhéanfaidís/Vmc-3p  ?/Fq </s><s> Isteach/Rd  le/Sp  Taidhgín/Npmsc  de/Sp  léim/Ncfsc  san/Spa-s"," uisce/Ncmsg"," ,/Fi  agus/Cc  i gceann/Spc  nóiméid/Ncmsg  bhí/Vmis  sé/Pp3mss  i/Sp  bhfolach/Ncmsc  san/Spa-s  uisce/Ncmsg  agus/Cc  moirt/Ncfsc  a/Q-r  tháinig/Vmis  ó/Sp  ghrinneall/Ncmsc  an/Td-s  locha/Ncmsg  ./Fe </s><s> Nochtaigh/Npmsc  sé/Ncmsg  a/Dp3ms  cheann/Ncmsc  ,/Fi"
"doc#20","ag/Sp  an/Td-s  taobh/Ncmsc  eile/Dd  ./Fe </s><s> Céard/Pq  a/Q-r  dhéanfaidís/Vmc-3p  ?/Fq </s><s> Isteach/Rd  le/Sp  Taidhgín/Npmsc  de/Sp  léim/Ncfsc  san/Spa-s  uisce/Ncmsg  ,/Fi  agus/Cc  i gceann/Spc  nóiméid/Ncmsg  bhí/Vmis  sé/Pp3mss  i/Sp  bhfolach/Ncmsc  san/Spa-s"," uisce/Ncmsg"," agus/Cc  moirt/Ncfsc  a/Q-r  tháinig/Vmis  ó/Sp  ghrinneall/Ncmsc  an/Td-s  locha/Ncmsg  ./Fe </s><s> Nochtaigh/Npmsc  sé/Ncmsg  a/Dp3ms  cheann/Ncmsc  ,/Fi  agus/Cc  ansin/Rl  na/Td-s  guailne/Ncfsc  ./Fe </s><s> Bhí/Vmis  an/Td-s  t-uisce/Ncmsc  tanaí/Aqp  ;/Fi  ach/Cs  b''/Ws-i"
"doc#20","sé/Pp3mss  i/Sp  bhfolach/Ncmsc  san/Spa-s  uisce/Ncmsg  agus/Cc  moirt/Ncfsc  a/Q-r  tháinig/Vmis  ó/Sp  ghrinneall/Ncmsc  an/Td-s  locha/Ncmsg  ./Fe </s><s> Nochtaigh/Npmsc  sé/Ncmsg  a/Dp3ms  cheann/Ncmsc  ,/Fi  agus/Cc  ansin/Rl  na/Td-s  guailne/Ncfsc  ./Fe </s><s> Bhí/Vmis  an/Td-s"," t-uisce/Ncmsc"," tanaí/Aqp  ;/Fi  ach/Cs  b''/Ws-i  amhlaidh/Rg  a/Q-r  thit/Vmis  sé/Pp3mss  i/Sp  mullach/Ncmsc  a/Dp3ms  chinn/Ncmpc  ./Fe </s><s> Bhí/Vmis  sé/Pp3mss  ar/Sp  a/Dp3ms  bhonna/Ncmpv  arís/Rg  gan/Sp  mórán/Ncmsc  moille/Ncfsg  ,/Fi  agus/Cc  ag/Sp  lapadaíl/Ncfsc  san/Spa-s  uisce/Ncmsg  a/Sp"
"doc#20","an/Td-s  t-uisce/Ncmsc  tanaí/Aqp  ;/Fi  ach/Cs  b''/Ws-i  amhlaidh/Rg  a/Q-r  thit/Vmis  sé/Pp3mss  i/Sp  mullach/Ncmsc  a/Dp3ms  chinn/Ncmpc  ./Fe </s><s> Bhí/Vmis  sé/Pp3mss  ar/Sp  a/Dp3ms  bhonna/Ncmpv  arís/Rg  gan/Sp  mórán/Ncmsc  moille/Ncfsg  ,/Fi  agus/Cc  ag/Sp  lapadaíl/Ncfsc  san/Spa-s"," uisce/Ncmsg"," a/Sp  dhul/Nv  i/Sp  dtreo/Ncfsc  na/Td-s  talún/Ncfsg  dó/Pr3ms  ./Fe </s><s> Bhí/Vmis  Séamas/Npmsc  ina/Spp-s  dhiaidh/Ns-s  ar/Sp  an/Td-s  toirt/Ncfsc  ,/Fi  agus/Cc  bhíodar/Vmis3p  beirt/Ncfsc  ar/Sp  an/Td-s  talamh/Ncmsc  tirim/Aq-msc  nuair/Cs  a/Q-p|Q-i|Q-r  d''/Q  imigh/Vmis  an/Td-s"
"doc#20","bliana/Ncfsg  má/Cs  bhíonn/Vmig  siad/Pp3-ps  éifeachtach/Aqp  agus/Cc  tá/Vmip  cosúlacht/Ncfsc  go/Cs  mbeidh/Vmif  ./Fe </s><s> ''/Fa </s><s> ''/Fa  Tá/Vmip  go/Ua  maith/Aqp  ,/Fi  ''/Fa  arsa/Vmis  Taidhgín/Npmsc  ,/Fi  ''/Fa  ach/Cs  an/Qq  dtabharfá/Vmc-2s  deoch/Ncfsc"," uisce/Ncmsg"," dúinn/Pr1-p  le/Sp  do/Dp2-s  thoil/Ncfsc  mar/Cs  táimid/Vmip1p  spalptha/Ncmsg  leis/Sp  an/Td-s  tart/Ncmsc  tar éis/Spc  a/Q-i  bhfuil/Vmip---d  siúlta/Ncmpc  ar feadh/Spc  an/Td-s  tráthnóna/Ncmsc  againn/Pr1-p  ./Fe </s><s> ''/Fa </s><s> ''/Fa  Tabhair/Vmm-2s"
"doc#20","ón/Spa-s  mbord/Ncmsc  agus/Cc  d''/Q  altaigh/Vmis|Vmm-2s  a/Dp3-p  gcuid/Ncfsc  bia/Ncmsg  taobh/Ncmsc  istigh/Rd  de/Sp  chúpla/Ncmsc  nóiméad/Ncmpg  ./Fe </s><s> Thug/Vmis  Bean/Npmsc  Mhic/Up  Dhiarmada/Npfsg|Npm-g  scaball/Ncmsc|Ncmpg  agus/Cc  buidéilín/Ncmpc|Ncmsc"," uisce/Ncmsg"," coisricthe/Av  do/Sp  Thaidhgín/Npmsc  nuair/Cs  a/Q-r  chuala/Vmis  sí/Pp3fss  go/Q-s  raibh/Vmis---d|Vmsp  sé/Pp3mss  le/Sp  n-imeacht/Nv  as/Sp  an/Td-s  tír/Ncfsc  ar/Sp  maidin/Ncfsc  ./Fe </s><s> Labhair/Vmis  Eibhlín/Npfsc  leis/Pr3ms  agus/Cc  dúirt/Vmis  os/Sp"
"doc#20","mise/Pp1-s-e  nó/Cc  sibhse/Pp2-p-e  ag/Sp  glanadh/Nv  linn/Pr1-p|Ncfsc|Ncfpg  as/Sp  an/Td-s  áit/Ncfsc  seo/Dd  ,/Fi  agus/Cc  bí/Vmm-2s  cinnte/Nv--g  nach/Wprin  mise/Pp1-s-e  a/Q-r  imeoidh/Vmif  i/Sp  dtosach/Ncmsc  ./Fe </s><s> ''/Fa  Ba/Ws-i  mhinic/Aqp  a/Q-r  bhímis/Vmih1p  go/Sp  glúine/Ncfpc  in/Sp"," uisce/Ncmsc"," ag/Sp  láimhséail/Ncfsc  adhmaid/Ncmsg  ghairbh/Aq-msg  lá/Ncmsc  fuar/Aq-msc  geimhridh/Ncmsg  agus/Cc  ní/Qn  fhéadfaimis/Vmc-1p-n  obair/Ncfsc  ar/Sp  bith/Ns-s  eile/Dd  a/Sp  fháil/Nv  ach/Cs  oiread/Ns-s  ./Fe </s><s> Is/Wp-i  mairg/Ncfsc|Ncmpc  don/Npmsc"
"doc#20","rí/Ncmsg  de/Sp  bhéile/Ncmsc  roimhe/Pr3ms  ,/Fi  ach/Cs  bhí/Vmis  an/Td-s  teas/Ncmsc  millteach/Aq-msc  ag/Sp  goilleadh/Vmis0  chomh/Ri  mór/Aqp  sin/Dd  air/Pr3ms  nach/Qnr  bhféadfadh/Vmc  sé/Mc|Pp3mss  mórán/Ncmsc  a/Sp  ithe/Nv  ./Fe </s><s> Bhí/Vmis  buidéal/Ncmsc"," uisce/Ncmsg"," beatha/Ncfsc|Ncfsg  leagtha/Av  roimhe/Pr3ms  agus/Cc  líon/Vmis|Ncmsc  fear/Ncmpg|Ncmsc  an/Td-s  tí/Ncmsc  gloine/Ncfsg  dó/Pr3ms  nuair/Cs  a/Q-i  bhí/Vmis  a/Dp3ms  bhéile/Ncmsc  ite/Av  aige/Pr3ms  ,/Fi  ach/Cs  ní/Qn  ólfadh/Vmc----n  sé/Mc|Pp3mss  braon/Ncmsc  de/Pr3ms  ,/Fi  mar/Cs  bhí/Vmis"
"doc#21","''/Fa  le/Sp  Máirtín/Npmsc  Ó/I  Cadhain6/Xx  agus/Cc  ceann/Ncmsc  de/Sp  na/Td-p  tascanna/Ncmpc  crua/Aqp  sna/Spa-p  scéalta/Ncmpc  béaloidis/Ncmsg  nuair/Cs  a/Q-r  bhíos/Vmih---r|Vmis1s|Vmig---r  croí/Ncmsc  fathaigh/Ncmsg  in/Sp  ubh/Ncfsc  faoi/Sp"," uisce/Ncmsc"," agus/Cc  nach/Wprin  féidir/Ns-s  leis/Sp  an/Td-s  laoch/Ncmsc  é/Pp3ms  a/Sp  mharú/Nv  go/Q-s  mbrise/Vmsp  sé/Pp3mss  an/Wp-q|Wpdq  ubh7/Xx  ./Fe </s><s> Sa/Spa-s  scéal/Ncmsc  ''/Fa  An/Td-s  Chearc/Ncfsc  Uisce/Npmsg|Npfsg  ''/Fa  ní/Qn  raibh/Vmis---n  ón/Spa-s  gcearc/Ncfsc  uisce/Ncmsg  ach/Cs  a/Dp3fs"
"doc#21","a/Q-r  bhíos/Vmih---r|Vmis1s|Vmig---r  croí/Ncmsc  fathaigh/Ncmsg  in/Sp  ubh/Ncfsc  faoi/Sp  uisce/Ncmsc  agus/Cc  nach/Wprin  féidir/Ns-s  leis/Sp  an/Td-s  laoch/Ncmsc  é/Pp3ms  a/Sp  mharú/Nv  go/Q-s  mbrise/Vmsp  sé/Pp3mss  an/Wp-q|Wpdq  ubh7/Xx  ./Fe </s><s> Sa/Spa-s  scéal/Ncmsc  ''/Fa  An/Td-s  Chearc/Ncfsc"," Uisce/Npmsg|Npfsg"," ''/Fa  ní/Qn  raibh/Vmis---n  ón/Spa-s  gcearc/Ncfsc  uisce/Ncmsg  ach/Cs  a/Dp3fs  tualangacht/Ncfsc  mar/Sp  mháthair/Ncfsc  a/Sp  chomhlánú/Nv  tríd/Sp  an/Td-s  mbeo/Ncmsc  a/Sp  chur/Nv  ina/Spp-s  cuid/Ncfsc  uibheacha/Ncfpg  féin/Px  :/Fi </s><s> An/Td-s  t-am/Ncmsc"
"doc#21","in/Sp  ubh/Ncfsc  faoi/Sp  uisce/Ncmsc  agus/Cc  nach/Wprin  féidir/Ns-s  leis/Sp  an/Td-s  laoch/Ncmsc  é/Pp3ms  a/Sp  mharú/Nv  go/Q-s  mbrise/Vmsp  sé/Pp3mss  an/Wp-q|Wpdq  ubh7/Xx  ./Fe </s><s> Sa/Spa-s  scéal/Ncmsc  ''/Fa  An/Td-s  Chearc/Ncfsc  Uisce/Npmsg|Npfsg  ''/Fa  ní/Qn  raibh/Vmis---n  ón/Spa-s  gcearc/Ncfsc"," uisce/Ncmsg"," ach/Cs  a/Dp3fs  tualangacht/Ncfsc  mar/Sp  mháthair/Ncfsc  a/Sp  chomhlánú/Nv  tríd/Sp  an/Td-s  mbeo/Ncmsc  a/Sp  chur/Nv  ina/Spp-s  cuid/Ncfsc  uibheacha/Ncfpg  féin/Px  :/Fi </s><s> An/Td-s  t-am/Ncmsc  sin/Dd  bhí/Vmis  dúil/Ncfsc  aici/Pr3fs  sa/Spa-s"
"doc#21","le/Sp  bás/Ncmsc  na/Td-s  bó/Ncfsg  sa/Spa-s  scéal/Ncmsc  den/Spa-s  teideal/Ncmsc  sin/Dd  ,/Fi  agus/Cc  b''/Ws-i  í/Pp3fs  a/Q-r  thiomáin/Vmis  an/Td-s  lacha/Ncfsc  baile/Ncfsg|Ncmsg  amach/Rd  ar/Sp  an/Td-s  loch/Ncmsc  leis/Sp  an/Td-s  mbardal/Ncmsc  fiáin/Aq-msc  sa/Spa-s  scéal/Ncmsc  ''/Fa"," Uisce/Npmsg|Npfsg"," Faoi/Sp  Dhraíocht/Ncfsc  ''/Fa  ./Fe </s><s> Díol/Vmm-2s  suntais/Ncmpc  gur/Wpdi|Wsdi  mar/Sp  mheisce/Ncfsc  (/F  94/Mn  )/F  a/Q-r  chuirtear/Vmip0  láidreacht/Ncfsc  na/Td-s  dúile/Ncfsg  gnéasúla/Ncmpc  in/Sp  iúl/Ncmsc  i/Sp  gcás/Ncmsc  na/Td-s  circe/Ncfsg  arae/Cs"
"doc#21","ag/Sp  teacht/Nv  chun/Sp  comhfheasa/Ncmsg  trí/Sp  shealbhú/Nv  gníomhach/Aqp  fonnmhar/Aqp  na/Td-s  dúile/Ncfsg  (/F  ''/Fa  An/Td-s  Scáthán/Ncmsc  ''/Fa  ,/Fi  ''/Fa  Dúil/Ncfsc  ''/Fa  ,/Fi  ''/Fa  An/Td-s  Luchóg/Ncfsc  ''/Fa  ,/Fi  ''/Fa"," Uisce/Npmsg|Npfsg"," Faoi/Sp  Dhraíocht/Ncfsc  ''/Fa  )/F  nó/Cc  ag/Sp  feidhmiú/Nv  go/Ua  lúcháireach/Aqp  de réir/Spc  an/Td-s  chomhfheasa/Ncmsg  sin/Dd  agus/Cc  é/Pp3ms  sealbhaithe/Av  cheana/Rg  féin/Px  faoin/Spa-s  am/Ncmsc  a/Q-i"
"doc#21","é/Pp3ms  sealbhaithe/Av  cheana/Rg  féin/Px  faoin/Spa-s  am/Ncmsc  a/Q-i  dtugtar/Vmip0  a/Dp3ms  thuairisc/Ncfsc  sna/Spa-p  scéalta/Ncmpc|Ncmpg  (/F  ''/Fa  An/Td-s  Seabhac/Ncmsc  ''/Fa  ,/Fi  ''/Fa  An/Td-s  Beo/Ncmsc  ''/Fa  ,/Fi  ''/Fa  Bás/Ncmsc  na/Td-s  Bó/Ncfsg  ''/Fa  ,/Fi  ''/Fa  An/Td-s  Chearc/Ncfsc"," Uisce/Npmsg|Npfsg"," ''/Fa  )/F  ./Fe </s><s> Ní/Wp-in  foláir/Ns-s  a/Sp  lua/Nv  ,/Fi  áfach/Rg  ,/Fi  gur/Wpdi|Wsdi  le/Sp  síceolaíocht/Ncfsc  an/Td-s  duine/Ncmsg  dhaonna/Aqp  amháin/Aqp  atá/Vmip---r  Jung/Npmsc  ag/Sp  plé/Nv  ,/Fi  ach/Cs  go/Cs  rianaíonn/Vmip  Liam/Npmsc  Ó/Sp"
"doc#21","an/Td-s  dúlra/Ncmsc  a/Q-r  léirítear/Vmip0  in/Sp  Dúil/Ncfsc  ,/Fi  agus/Cc  cuirtear/Vmm-0|Vmip0  i láthair/Spc  é/Pp3ms  mar/Cs  rannpháirtí/Aqc  gníomhach/Aqp  ina/Spp-s  chuid/Ncfsc  eilimintí/Vmih0  bunúsacha/Aq--pg|Aq--pv|Aq--pc  ,/Fi  aer/Ncmsc|Ncmpc  ,/Fi"," uisce/Ncmsc"," ,/Fi  tine/Ncfsc  agus/Cc  talamh/Ncmsc|Ncfsc  ./Fe </s><s> Suitear/Vmm-0|Vmip0  na/Td-s  dúile/Ncfpc  beo/Aqp  uilig/Aqp  go/Ua  soiléir/Aqp  in/Sp  ollphictiúr/Ncmsc  nach/Wprin  bhfuil/Vmip---d  iontu/Pr3-p  féin/Px  ann/Pr3ms  ach/Cs  cuid/Ncfsc  eile/Dd  den/Spa-s"
"doc#21","ag/Sp  spraoi/Ncmsc  ,/Fi  agus/Cc  ina/Spp-s  dhiaidh/Ns-s  sin/Dd  ag/Sp  foghlaim/Nv  chluiche/Ncmsg  an/Wp-q|Wpdq  mharfa/Ncmpc  ,/Fi  sa/Spa-s  ghairdín/Ncmsc  in/Sp  ''/Fa  An/Td-s  Luchóg/Ncfsc  ''/Fa  ;/Fi  na/Td-p  héin/Ncmpc  fhiáine/Aq--pc  in/Sp  ''/Fa"," Uisce/Npmsg|Npfsg"," Faoi/Sp  Dhraíocht/Ncfsc  ''/Fa  agus/Cc  ''/Fa  An/Td-s  Chearc/Ncfsc  Uisce/Npmsg|Npfsg  ''/Fa  ar/Sp  a/Dp3ms  nádúr/Ncmsc  sna/Spa-p  locha/Ncmsg  ./Fe </s><s> Mar/Sp  a/Dp3ms  chéile/Ncmsc  díreach/Aq-msc  cás/Ncmsc  an/Td-s  daonnaí/Ncmsg  a/Q-r  chuirtear/Vmip0  i láthair/Spc"
"doc#21","ag/Sp  foghlaim/Nv  chluiche/Ncmsg  an/Wp-q|Wpdq  mharfa/Ncmpc  ,/Fi  sa/Spa-s  ghairdín/Ncmsc  in/Sp  ''/Fa  An/Td-s  Luchóg/Ncfsc  ''/Fa  ;/Fi  na/Td-p  héin/Ncmpc  fhiáine/Aq--pc  in/Sp  ''/Fa  Uisce/Npmsg|Npfsg  Faoi/Sp  Dhraíocht/Ncfsc  ''/Fa  agus/Cc  ''/Fa  An/Td-s  Chearc/Ncfsc"," Uisce/Npmsg|Npfsg"," ''/Fa  ar/Sp  a/Dp3ms  nádúr/Ncmsc  sna/Spa-p  locha/Ncmsg  ./Fe </s><s> Mar/Sp  a/Dp3ms  chéile/Ncmsc  díreach/Aq-msc  cás/Ncmsc  an/Td-s  daonnaí/Ncmsg  a/Q-r  chuirtear/Vmip0  i láthair/Spc  sna/Spa-p  téarmaí/Ncmpc  céanna/Aqp  ./Fe </s><s> Más/Csw  féidir/Ns-s  a/Sp  rá/Nv  gur/Wpdi|Wsdi"
"doc#21","chailín/Ncmsg  )/F  feamainne/Ncfsg  a/Q-r  bhí/Vmis  ag/Sp  fás/Nv  go/Sp  tiubh/Ncmsc  as/Sp  éadan/Ncmsc  na/Td-s  carraige/Ncfsg  ./Fe </s><s> D''/Q  fhanadh/Vmih  na/Td-p  dois/Ncmsg  fhada/Ncmpv  sínte/Av  go/Ua  dlúth/Aqp  le/Sp  chéile/Ncmsc  ar/Sp  bharr/Ncmsc  an/Td-s"," uisce/Ncmsg"," tamaillín/Ncmsc  beag/Aq-msc  bídeach/Aq-msc  ;/Fi  ar nós/Spc  sciorta/Ncmsg  (/F  Tagraíodh/Vmis0  do/Sp  sciorta/Ncmsc  an/Td-s  chailín/Ncmsg  freisin/Rg  )/F  dearg/Ncmsc  curtha/Av  le/Sp  folach/Ncmsc  uaithne/Ncfsg  na/Td-s"
"doc#21","folach/Ncmsc  uaithne/Ncfsg  na/Td-s  mara/Ncfpc  ./Fe </s><s> Ansin/Rl  do/Q  shúití/Vmih0  iad/Pp3-p  le/Sp  gach/Dq  titim/Vmip1s|Nv|Ncfsc  ,/Fi  nó/Cc  go/Cs  bhfágtaí/Vmih0  nochtaithe/Av  iad/Pp3-p  i dteannta/Spc  na/Td-s  carraige/Ncfsg  duibhe/Aq-fsg  ,/Fi"," gealuisce/Ncmsc"," ag/Sp  sileadh/Nv  leo/Pr3-p  agus/Cc  iad/Pp3-p  ag/Sp  lasradh/Vmis0  go/Ua  bródúil/Aqp  faoi/Sp  sholas/Ncmsc  rinceach/Ncfsc  na/Td-s  gréine/Ncfsg  ./Fe </s><s> (/F  32/Mn  )/F </s><s> Bhí/Vmis  tionchar/Ncmsc  thar/Sp  a/Sp  bheith/Nv  céadfaíoch/Ns-s"
"doc#21","taoille/Ncfsc  aníos/Rd  go/Ua  tobann/Aqp  thar/Sp  an/Td-s  mbruach/Ncmsc  agus/Cc  gur/Q--s  doirteadh/Vmis0  a/Dp3fs  tormach/Ncmsc  isteach/Rd  faoi cheann/Spc  talún/Ncfsg  ./Fe </s><s> Chuaigh/Vmis  an/Td-s  maolán/Ncmsc  faoi/Sp"," uisce/Ncmsc"," leis/Sp  an/Td-s  ruathar/Ncmsc  sin/Dd  ./Fe </s><s> Rug/Vmis  neart/Ncmsc  an/Td-s  tsáile/Ncmsg  greim/Ncmsc  suas/Rd  thar/Sp  rúitín/Ncmsc  ar/Sp  an/Td-s  gcailín/Ncmsc  ./Fe </s><s> (/F  33/Mn  )/F </s><s> Ní/Ncmsc|Ncfsc|Wp-in  hamháin/Aqp  gur/Q--s  dhúisigh/Vmis  an/Td-s  fharraige/Ncfsc"
"doc#21","greim/Ncmsc  suas/Rd  thar/Sp  rúitín/Ncmsc  ar/Sp  an/Td-s  gcailín/Ncmsc  ./Fe </s><s> (/F  33/Mn  )/F </s><s> Ní/Ncmsc|Ncfsc|Wp-in  hamháin/Aqp  gur/Q--s  dhúisigh/Vmis  an/Td-s  fharraige/Ncfsc  an/Td-s  dúil/Ncfsc  inti/Pr3fs  ach/Cs  nuair/Cs  a/Q-r  theagmhaigh/Vmis  an/Td-s"," t-uisce/Ncmsc"," fuar/Aq-msc  léi/Pr3fs  chuir/Vmis  sé/Pp3mss  a/Dp3fs  croí/Ncmsc  ag/Sp  preabadh/Vmis0  le/Sp  heagla/Ncfsc  roimh/Sp  ''/Fa  gháirsiúlacht/Ncfsc  ''/Fa  agus/Cc  roimh/Sp  ''/Fa  dho-thuigtheacht/Ncmsc  ''/Fa  na/Td-s  dúile/Ncfpc  céanna/Aqp  ./Fe </s><s> Tá/Vmip"
"doc#21","na/Td-s  dúiseachta/Ncfsg  as/Sp  saol/Ncmsc  soineanta/Aqp  an/Wp-q|Wpdq  neamh-chomhfheasa/Ncmpc  a/Q-r  sciorr/Vmis  an/Td-s  cailín/Ncmsc  sa/Spa-s  sceál/Ncmsc  ''/Fa  An/Td-s  Scáthán/Ncmsc  ''/Fa  nó/Cc  go/Cs  ndeachaigh/Vmis---d  sí/Pp3fss  faoin/Spa-s"," uisce/Ncmsg"," i/Sp  bpollán/Ncmsc  domhain/Aq-msc  ,/Fi  baisteadh/Vmis0  siombalach/Aqp  a/Q-r  réitigh/Vmis  an/Td-s  bealach/Ncmsc  do/Sp  thuiscint/Ncfsc  agus/Cc  do/Sp  shealbhú/Nv  na/Td-s  dúile/Ncfsg  ./Fe </s><s> Iar/Npmsc  theacht/Nv  amach/Rd"
"doc#21","mháithriúil/Aq-fsc  (/F  35/Mn  )/F  leis/Pr3ms  ,/Fi  agus/Cc  b''/Ws-i  é/Pp3ms  sin/Dd  uair/Ncfsc  na/Td-s  cinniúna/Ncfsg  nuair/Cs  a/Q-r  thug/Vmis  sí/Pp3fss  suntas/Ncmsc  den/Spa-s  chéad/Mo|Mc  uair/Ncfsc  riamh/Rg  dá/Spp-s  corp/Ncmsc  féin/Px  i/Sp  scáthán/Ncmsc  an/Td-s"," uisce/Ncmsg"," ./Fe </s><s> Bíodh/Vmm-3s  is/Cc  gur/Q--s  scanraigh/Vmis|Vmm-2s  an/Td-s  t-amharc/Ncmsc  ar/Sp  dtús/Ncmsc  í/Pp3fs  ,/Fi  b''/Ws-i  é/Pp3ms  críoch/Ncfsc  a/Dp3ms  scéil/Ncmsv  gur/Q--s  thug/Vmis  sí/Pp3fss  toil/Ncfsc  go/Ua  santach/Aqp  agus/Cc  go/Ua  meidhreach/Aqp  do/Sp  shámhas/Ncmsc"
"doc#21","go/Sp  deo/Ns-s  é/Pp3ms  ''/Fa  ag/Sp  teacht/Nv  aníos/Rd  ón/Spa-s  bhfarraige/Ncfsc  lena/Spp-s  asal/Ncmsc  luchtaithe/Av  ''/Fa  (/F  162/Mn  )/F  tharla/Vmis  ré/Ncfsc  an/Td-s  cheannaí/Ncmsg  thaistil/Ncmsg  caite/Av|Aqp  ./Fe </s><s> Luaitear/Vmm-0|Vmip0  in/Sp  ''/Fa"," Uisce/Npmsg|Npfsg"," Faoi/Sp  Dhraíocht/Ncfsc  ''/Fa  go/Cs  dtréigeann/Vmip  na/Td-p  faoileáin/Ncmpc  an/Td-s  fharraige/Ncfsg  ,/Fi  a/Dp3-p  ngnáthóg/Ncfsc  dhúchais/Ncmsg  ,/Fi  agus/Cc  drochaimsir/Ncfsc  ag/Sp  bagairt/Nv  ./Fe </s><s> Tar éis/Spc"
"doc#21","an/Td-s  cailín/Ncmsc  íomhá/Ncfsg  di/Pr3fs  féin/Px  trína/Spr  dtáinig/Vmis  sí/Pp3fss  ar/Sp  thuiscint/Nv  ar/Sp  a/Dp3fs  dúil/Ncfsc  mar/Sp  bhean/Ncfsc  ./Fe </s><s> Ina/Npfsc  theannta/Ncmsg  sin/Dd  ,/Fi  maíonn/Vmip  Jung/Npmsc  gur/Wpdi|Wsdi  scáthán/Ncmsc  an/Td-s"," t-uisce/Ncmsc"," ina/Spr  dtéann/Vmip  an/Td-s  duine/Ncmsc  i/Sp  ngleic/Ncfsc  leis/Pr3ms|Sp  féin/Px  ./Fe </s><s> Is/Cc  geall/Vmm-2s  le/Sp  hachoimre/Ncfsc  ar/Sp  bhunbhrí/Ncfsc  ''/Fa  An/Td-s  Scáthán/Ncmsc  ''/Fa  a/Q-i  bhfuil/Vmip---d  le/Sp  rá/Nv  aige/Pr3ms  agus/Cc  ní/Ncmsc|Ncfsc|Nv|Wp-in  miste/Aqp  an/Td-s"
"doc#21","dhocharach/Aq  na/Td-s  farraige/Ncfsc  ./Fe </s><s> Cuirtear/Vmm-0|Vmip0  an/Td-s  fharraige/Ncfsc  féin/Px  agus/Cc  an/Td-s  charraig/Ncfsc  dhubh/Aq-fsc  i láthair/Spc  tríd/Sp  an/Td-s  scéal/Ncmsc  mar/Sp  rudaí/Ncmpc  beo/Aqp  ,/Fi"," uisce/Ncmsc"," na/Td-s  farraige/Ncfsg  ''/Fa  ag/Sp  sioscadh/Ncmsc  ar nós/Spc  bagairt/Nv  ghéabha/Ncfpc  ''/Fa  (/F  27/Mn  )/F  agus/Cc  an/Td-s  charraig/Ncfsc  ''/Fa  mar/Cs  bheadh/Vmc  dhá/Spp  leath/Ncfsc  tóna/Ncfsg  ''/Fa  a/Q-r  raibh/Vmis---n  ''/Fa  na/Td-p  mílte/Ncmpc|Ncmpg"
"doc#21","dia/Ncfpc  na/Td-s  farraige/Ncfsg  beatha/Ncfsc|Ncfsg  múchann/Vmip  sí/Pp3fss  freisin/Rg  í/Pp3fs  ,/Fi  agus/Cc  léirítear/Vmip0  gluaiseacht/Ncfsc  chiorclach/Aq-fsc  na/Td-s  beatha/Ncfsc  trí/Ncmsg  fhilleadh/Nv|Ncmsc  ar/Sp  an/Td-s"," uisce/Ncmsc"," máithriúil/Aq-msc  ./Fe </s><s> Mar/Cs  a/Q-r  deir/Vmip  Fergus/Npmsc  in/Sp  The/Aqp  Black/Npmsc  Soul/Npmsc  :/Fi </s><s> Más/Csw  tada/Ncmsc  é/Pp3ms  ,/Fi  is/Wpri  láidre/Aqc  agus/Cc  is/Wpri  uileghabhálaí/Aqc  fós/Rg  tionchar/Ncmsc  na/Td-s  gréine/Ncfsg  ,/Fi  an/Td-s"
"doc#21","''/Fa  ag/Sp  lonradh/Ncmsc  faoi/Sp  sholas/Ncmsc  na/Td-s  gréine/Ncfsg  ''/Fa  (/F  128/Mn  )/F  in/Sp  ''/Fa  An/Td-s  tAonach/Npmsc  ''/Fa  ./Fe </s><s> Bhí/Vmis  an/Td-s  loch/Ncmsc  ''/Fa  deas/Ri  aerach/Aqp  faoin/Spa-s  ngrian/Ncfsc  ''/Fa  (/F  134/Mn  )/F  i/Sp  dtús/Ncmsc  ''/Fa"," Uisce/Npmsg|Npfsg"," Faoi/Sp  Dhraíocht/Ncfsc  ''/Fa  ,/Fi  ach/Cs  mar/Sp  fhorás/Ncmsc  air/Pr3ms  sin/Dd  faoi/Sp  dheireadh/Ncmsc  an/Td-s  scéil/Ncmsg  ,/Fi  nuair/Cs  a/Q-r  tháinig/Vmis  an/Td-s  reacaire/Ncmsc  ar/Sp  an/Td-s  mbardal/Ncmsc  fiáin/Aq-msc  agus/Cc  ar/Sp"
"doc#21","''/Fa  (/F  143/Mn  )/F  ina/Spp-s  cheiliúradh/Nv  ar/Sp  an/Td-s  stádas/Ncmsc  nua/Aqp  ./Fe </s><s> ''/Fa  Chuir/Vmis  solas/Ncmsc  na/Td-s  gréine/Ncfsg  dath/Ncmsc  dúghorm/Ncmsc  lonrach/Aq-msc  ''/Fa  (/F  91/Mn  )/F  ar/Sp|Wpsi|Wssi|Ws-q|Wsdq  chleití/Ncmpc|Aqc  fliucha/Aq--pg|Aq--pv|Aq--pc  na/Td-s  circe/Ncfsg"," uisce/Ncmsg|Ncmsc"," agus/Cc  í/Pp3fs  á/Spp-p  gcraitheadh/Nv  go/Ua  fiáin/Aqp  le/Sp  teann/Ncmsc  macnais/Ncmsg  agus/Cc  dúile/Ncfpc  sa/Spa-s  ghor/Ncmsc  i/Sp  dtús/Ncmsc  ''/Fa  An/Td-s  Chearc/Ncfsc  Uisce/Npmsg|Npfsg  ''/Fa  (/F  91/Mn  )/F  ./Fe </s><s> Bhí/Vmis  fréamha/Ncmpc  olla/Ncfsg  na/Td-s"
"doc#21","''/Fa  (/F  91/Mn  )/F  ar/Sp|Wpsi|Wssi|Ws-q|Wsdq  chleití/Ncmpc|Aqc  fliucha/Aq--pg|Aq--pv|Aq--pc  na/Td-s  circe/Ncfsg  uisce/Ncmsg|Ncmsc  agus/Cc  í/Pp3fs  á/Spp-p  gcraitheadh/Nv  go/Ua  fiáin/Aqp  le/Sp  teann/Ncmsc  macnais/Ncmsg  agus/Cc  dúile/Ncfpc  sa/Spa-s  ghor/Ncmsc  i/Sp  dtús/Ncmsc  ''/Fa  An/Td-s  Chearc/Ncfsc"," Uisce/Npmsg|Npfsg"," ''/Fa  (/F  91/Mn  )/F  ./Fe </s><s> Bhí/Vmis  fréamha/Ncmpc  olla/Ncfsg  na/Td-s  gcaorach/Ncfsg  ''/Fa  ag/Sp  scairteadh/Vmis0  sa/Spa-s  ngrian/Ncfsc  mar/Sp|Cs  gheall/Vmis|Ncmsc  ar/Sp  an/Td-s  méid/Ncmsc  ola/Ncfsg  bhí/Vmis  iontu/Pr3-p  ''/Fa  (/F  100/Mn  )/F  agus/Cc  na/Td-p  caoirigh/Ncfpc  á/Spp-p"
"doc#21","don/Spa-s  chollach/Ncmsc  ,/Fi  mothúchán/Ncmsc  nach/Qnr  léirítear/Vmip0--n  go/Ua  coitianta/Aqp  sa/Spa-s  chnuasach/Ncmsc  chor/Ncmpg  ar/Sp  bith/Ns-s  ,/Fi  ach/Cs  ba/Wsri  láidre/Aqc  fós/Rg  parúl/Ncmsc  an/Td-s  reacaire/Ncmsg  in/Sp  ''/Fa"," Uisce/Npmsg|Npfsg"," faoi/Sp  Dhraíocht/Ncfsc  ''/Fa  gur/Wpdi|Wsdi  ''/Fa  mhór/Vmis  an/Td-s  peaca/Ncmsc  na/Td-p  sciatháin/Ncmsg  a/Q-r  thug/Vmis  Dia/Ncmsc  ''/Fa  (/F  140/Mn  )/F  don/Spa-s  bhardal/Ncmsc  fiáin/Aq-msc  a/Q-i  ghearradh/Nv  d''/Sp  fhonn/Ncmsc  is/Cc  nach/Qnr  mbeadh/Vmc  sé/Pp3mss"
"doc#21","chreideamh/Ncmpg  diaganta/Aqp  leathphiseogach/Aqp  cuid/Ncfsc  den/Spa-s  phobal/Ncmpg  i/Sp  scéalta/Ncmpc  ar nós/Spc  ''/Fa  An/Td-s  Beo/Ncmsc  ''/Fa  ,/Fi  ''/Fa  An/Td-s  Chulaith/Ncfsc  Nua/Aqp  ''/Fa  ,/Fi  ''/Fa  Bás/Ncmsc  na/Td-s  Bó/Ncfsg  ''/Fa  ,/Fi  ''/Fa"," Uisce/Npmsg|Npfsg"," Faoi/Sp  Dhraíocht/Ncfsc  ''/Fa  agus/Cc  ''/Fa  Mearbhall/Ncmsc  ''/Fa  ,/Fi  agus/Cc  go/Ua  háirithe/Aqp  ainneoin/Ns-s  íomhá/Ncfsc|Ncfsg  an/Td-s  aistir/Ncmpc  ó/Sp  bhroinn/Ncfsc  go/Sp  huaigh/Ncfsc  ,/Fi  ní/Wp-in  léir/Aqp  aon/Dq  cheann/Ncmsc"
"doc#21","an/Td-s  seanduine/Ncmsc  a/Q-r  bhí/Vmis  ag/Sp  teannadh/Vmis0  lena/Spp-s  chríoch/Ncfsc  ,/Fi  gur/Wpdi|Wsdi  beag/Aqp|Ncmsc  nach/Wprin  ionann/Aqp  iad/Pp3-p  i/Sp  ndeireadh/Ncmsc  thiar/Rd  ./Fe </s><s> Mar/Cs  a/Q-r  shonraigh/Vmis  an/Td-s  reacaire/Ncmsc  in/Sp  ''/Fa"," Uisce/Npmsg|Npfsg"," Faoi/Sp  Dhraíocht/Ncfsc  ''/Fa  :/Fi  ''/Fa  .../F  is/Wpri  mar/Sp  a/Dp3ms  chéile/Ncmsc  créatúir/Ncmsg  atá/Vmip---r  an-óg/Ncmsc  nó/Cc  an-sean/Ncmsc  ,/Fi  i/Sp  gcruth/Ncmsc  agus/Cc  i/Sp  mbéasaí/Ncmsc  ,/Fi  gan/Sp  bhuíochas/Ncmsc  de/Sp  chine/Ncmsc  ná/Cc  d''/Sp"
"doc#21","dtríú/Ncmsc  pearsa/Ncfsc  neamhphearsanta/Aqp  anaithnid/Aqp  gan/Sp  aon/Mc|Dq  pháirtíocht/Ncfsc  údair/Ncmsg  -/Fb  eisceachtaí/Ncfpc  is/Wpri  ea/Pp3-s  ''/Fa  Mearbhall/Ncmsc  ''/Fa  ,/Fi  agus/Cc  go/Ua  háirithe/Aqp  ''/Fa"," Uisce/Npmsg|Npfsg"," Faoi/Sp  Dhraíocht/Ncfsc  ''/Fa  a/Q-r  reictear/Vmip0  sa/Spa-s  chéad/Mo|Mc  phearsa/Ncfsc  i/Sp  stíl/Ncfsc  sheanchasúil/Aq  atá/Vmip---r  breac/Ncmsc  le/Sp  tuiscintí/Vmih0  na/Td-s  litríochta/Ncfsg  béil/Ncmsg|Ncmpc  gona/Spp-s  piseoga/Ncfpc"
"doc#21",";/Fi  adharca/Ncfpc  ardaithe/Av  ;/Fi  fir/Ncmpc  arda/Aq--pc  ag/Sp  lascadh/Vmis0  ./Fe </s><s> (/F  128/Mn  )/F </s><s> Is/Wp-i  fearr/Aqc  liomsa/Pr1-s-e  leann/Ncmsc  ./Fe </s><s> Leann/Ncmsc  dubh/Aq-msc  ./Fe </s><s> Cúr/Vmm-2s  buí/Ns-s|Ncmsc  ./Fe </s><s> Corcán/Ncmsc  de/Pr3ms  ./Fe </s><s> Fuisce/Ncmsc  ./Fe </s><s> Fuisce/Ncmsc  gan/Sp"," uisce/Ncmsc"," ./Fe </s><s> Gáir/Vmm-2s  ./Fe </s><s> Craitheadh/Vmm-3s|Vmis0  lámh/Ncfsc  ./Fe </s><s> Go/Q-s  mbeire/Vmsp  muid/Pp1-p  beo/Ncmsc|Aqp  ar/Sp  an/Td-s  am/Ncmsc  seo/Dd  arís/Rg  ./Fe </s><s> (/F  129/Mn  )/F </s><s> Leantar/Vmip0  den/Spa-s  chuntas/Ncmsc  ceamarúil/Aq  ar/Sp  an/Td-s  aonach/Ncmsc  go/Sp|Cs|Ua"
"doc#21","fós/Rg  sna/Spa-p  scéalta/Ncmpc|Ncmpg  ,/Fi  agus/Cc  gur/Wpdi|Wsdi  féidir/Ns-s  cur/Nv|Ncmsc  síos/Rd  ar/Sp  a/Dp3-p  gcinniúint/Ncfsc  sa/Spa-s  stíl/Ncfsc  chéanna/Aqp  a/Q-r  úsáidtear/Vmip0  ,/Fi  mar/Sp  shampla/Ncmsc  ,/Fi  do/Q  chuntas/Vmis  ar/Sp  chearc/Ncfsc"," uisce/Ncmsg"," ag/Sp  iarraidh/Nv  coileach/Ncmpg|Ncmsc  a/Sp  mhealladh/Nv  :/Fi </s><s> D''/Q  ardaigh/Vmis  an/Td-s  coileach/Ncmsc  mór/Aq-msc  a/Dp3ms  cheann/Ncmsc  tar éis/Spc  tamaill/Ncmsg  agus/Cc  thug/Vmis  sé/Pp3mss  ruathar/Ncmsc  faoin/Spa-s"
"doc#21","sroicheadh/Vmih|Vmis0|Nv  é/Pp3ms  ./Fe </s><s> Chuaigh/Vmis  sé/Pp3mss  isteach/Rd  imeasc/Ncmsc  na/Td-s  gcearc/Ncfpg  ./Fe </s><s> Scaradar/Vmis3p  sin/Pd  agus/Cc  gleáradh/Vmis0|Vmih  acu/Pr3-p  ./Fe </s><s> Amach/Rd  leis/Sp  an/Td-s  gcoileach/Ncmsc  beag/Aq-msc  san/Spa-s"," uisce/Ncmsc"," ./Fe </s><s> Chuaigh/Vmis  an/Td-s  coileach/Ncmsc  mór/Aq-msc  ina/Spp-s  dhiaidh/Ns-s  ./Fe </s><s> Thugadar/Vmis3p  an/Td-s  t-aer/Ncmsc  dóibh/Pr3-p  féin/Px  ./Fe </s><s> Rinne/Vmis  an/Td-s  coileach/Ncmsc  mór/Aq-msc  i/Sp  bhfad/Ncmsc  níos/Uc  luaithe/Aqc  ná/Cc  é/Pp3ms  ./Fe </s><s> Ní/Qn"
"doc#21","./Fe </s><s> (/F  83/Mn  )/F  .../F  (/F  súile/Ncfpc  )/F  ar nós/Spc  clocha/Ncfpc  beaga/Aq--pc  ildaite/Aqp  d''/Q  fheicfeá/Vmc-2s  ar/Sp  thóin/Ncfsc  srutháin/Ncmsg  agus/Cc  na/Td-p  gaethe/Av  gréine/Ncfsg  ag/Sp  rince/Nv  ar/Sp  an/Td-s"," uisce/Ncmsc"," luaineach/Aq-msc  ./Fe </s><s> (/F  54/Mn  )/F  .../F  (/F  snua/Ncmsc  )/F  mar/Cs  bheadh/Vmc  creathnú/Nv  blátha/Ncmsg  faoi/Sp  mhion-únfairt/Ncfsc  an/Td-s  aeir/Ncfsc  ./Fe </s><s> (/F  67/Mn  )/F  .../F  (/F  glór/Ncmsc  ar/Sp  ghuthán/Ncmsc  )/F  ar nós/Spc"
"doc#21","le/Sp  cleacht/Vmm-2s  an/Wp-q|Wpdq  té/Pi  nó/Cc  an/Td-s  ruda/Ncmsg  a/Q-i  bhfuil/Vmip---d  sé/Pp3mss  luaite/Av  leis/Pr3ms  ná/Cc  le/Sp  hábhar/Ncmsc  an/Td-s  scéil/Ncmsg  ./Fe </s><s> Ní/Qn  chuireann/Vmip---n  sé/Mc|Pp3mss  tada/Ncmsc  le/Sp  scéal/Ncmsc  na/Td-s  circe/Ncfsg  in/Sp  ''/Fa  An/Td-s  Chearc/Ncfsc"," Uisce/Npmsg|Npfsg"," ''/Fa  ,/Fi  mar/Sp  shampla/Ncmsc  ,/Fi  a/Sp  shamhlú/Nv  gur/Q--s  chraith/Vmis  sí/Pp3fss  a/Dp3ms  sciatháin/Ncmpc  ''/Fa  mar/Cs  bheadh/Vmc  sí/Pp3fss  ag/Sp  déanamh/Nv  comharthaí/Ncmpg|Ncmpc  le/Sp  bratach/Ncfsc  ''/Fa  (/F  91/Mn  )/F  ,/Fi  agus/Cc"
"doc#21","97,/Mn  123,/Mn  135,/Mn  155/Mn  )/F  ,/Fi  mar/Sp|Cs  gheall/Vmis|Ncmsc  ar/Wpsi|Wssi|Ws-q|Wsdq  (/F  100/Mn  )/F  ,/Fi  ós/Csw  rud/Ncmsc  é/Pp3ms  nár/Wsrin  (/F  138/Mn  )/F  ,/Fi  faoi/Sp|Pr3ms  nach/Wprin  (/F  137/Mn  )/F  ,/Fi  i/Sp  gcruthúnas/Ncmsc  duit/Pr2-s  (/F  98/Mn  )/F  ./Fe </s><s> Díol/Vmm-2s  suntais/Ncmpc  gur/Wpdi|Wsdi  in/Sp  ''/Fa"," Uisce/Npmsg|Npfsg"," Faoi/Sp  Dhraíocht/Ncfsc  ''/Fa  (/F  133-43/Mn  )/F  ,/Fi  a/Q-r  reictear/Vmip0  sa/Spa-s  chéad/Mo|Mc  phearsa/Ncfsc  i/Sp  stíl/Ncfsc  sheanchais/Ncmsg  mar/Cs  a/Q-i  sonraíodh/Vmih  cheana/Rg  ,/Fi  is/Wpri  mó/Aqc  atá/Vmip---r  na/Td-p  samplaí/Ncmpc  sin/Dd"
"doc#21",",/Fi  le/Sp  géim/Ncmsc|Ncfsc  na/Td-s  bó/Ncfsg  ar/Q-is  cailleadh/Vmis0  a/Dp3ms  lao/Ncmsc  nuabheirthe/Aqp  in/Sp  ''/Fa  Bás/Ncmsc  na/Td-s  Bó/Ncfsg  ''/Fa  (/F  48/Mn  ;/Fi  agus/Cc  cuirtear/Vmm-0|Vmip0  leis/Pr3ms  sa/Spa-s  chás/Ncmsc  seo/Dd  ,/Fi  49,/Mn  50/Mn  )/F  agus/Cc  leis/Sp  an/Td-s  gcearc/Ncfsc"," uisce/Ncmsg"," ag/Sp  craitheadh/Vmis0  a/Dp3ms  sciathán/Ncmsc  d''/Sp  fhonn/Ncmsc  an/Td-s  coileach/Ncmpg  a/Sp  mhealladh/Nv  in/Sp  ''/Fa  An/Td-s  Chearc/Ncfsc  Uisce/Npmsg|Npfsg  ''/Fa  (/F  91/Mn  )/F  ./Fe </s><s> Samhlaítear/Vmm-0|Vmip0  an/Td-s  fiántas/Ncmsc  seo/Dd  chomh/Ri"
"doc#21","leis/Pr3ms  sa/Spa-s  chás/Ncmsc  seo/Dd  ,/Fi  49,/Mn  50/Mn  )/F  agus/Cc  leis/Sp  an/Td-s  gcearc/Ncfsc  uisce/Ncmsg  ag/Sp  craitheadh/Vmis0  a/Dp3ms  sciathán/Ncmsc  d''/Sp  fhonn/Ncmsc  an/Td-s  coileach/Ncmpg  a/Sp  mhealladh/Nv  in/Sp  ''/Fa  An/Td-s  Chearc/Ncfsc"," Uisce/Npmsg|Npfsg"," ''/Fa  (/F  91/Mn  )/F  ./Fe </s><s> Samhlaítear/Vmm-0|Vmip0  an/Td-s  fiántas/Ncmsc  seo/Dd  chomh/Ri  maith/Aqp  leis/Sp  an/Td-s  gcollach/Ncmsc  cuibhrithe/Av  (/F  73/Mn  )/F  agus/Cc  leis/Sp  an/Td-s  athair/Ncfsc  (/F  66/Mn  )/F  araon/Rg  in/Sp  ''/Fa  An/Td-s"
"doc#21","''/Fa  ag/Sp  comhlíonadh/Nv  iomláin/Ncmsg|Ncmpc  an/Td-s  dualgais/Ncmpc  a/Q-r  bhí/Vmis  ceaptha/Nv--g  amach/Rd  dhó/Nv  ag/Sp  a/Dp3ms  nádúir/Ncmpc  ''/Fa  (/F  20/Mn  )/F  ./Fe </s><s> Is/Wp-i  é/Pp3ms  a/Dp3fs  fhearacht/Ncfsc  chéanna/Ncfpg|Ncmsg  ag/Sp  an/Td-s  mbardal/Ncmsc  in/Sp  ''/Fa"," Uisce/Npmsg|Npfsg"," Faoi/Sp  Dhraíocht/Ncfsc  ''/Fa  é/Pp3ms  ./Fe </s><s> Fiántas/Ncmsc  ab/Wsri  ea/Pp3-s  a/Dp3ms  shaol/Ncmsc  agus/Cc  a/Dp3ms  dhúchas/Ncmsc  nárbh/Wsrin  fhéidir/Ns-s  leis/Pr3ms|Sp  a/Q-r  shéanadh/Vmih  ná/Cc  a/Sp  thréigean/Nv  ,/Fi  agus/Cc  is/Wpri  é/Pp3ms  críoch/Ncfsc  a/Dp3ms"
"doc#21","seod/Ncmsc  ag/Sp  lonradh/Ncmsc  ./Fe </s><s> Gan/Sp  cor/Ncmsc  dá/Spp-p|Spp-s|Spp-p|Spp-s  laghad/Ncmsc  as/Sp  a/Dp3ms  chorp/Ncmsc  ,/Fi  bhreathnaigh/Vmis  sé/Pp3mss  ar/Sp  an/Td-s  iontas/Ncmsc  seo/Dd  ar feadh/Spc  nóiméid/Ncmsg  agus/Cc  sruth/Ncmsc  fairsing/Aq-msc"," uisce/Ncmsg|Ncmsc"," ag/Sp  sileadh/Vmis0  anuas/Rd  óna/Spp-s  bhéal/Ncmsc  ar/Sp  an/Td-s  naipcín/Ncmsc  a/Q-r  bhí/Vmis  ceangailte/Nv--g  faoina/Spp-s  mhuineál/Ncmsc  ./Fe </s><s> Ansin/Rl  tháinig/Vmis  glothar/Ncmsc  ina/Spp-p|Spp-s  scornach/Ncfsc  le/Sp  teann/Ncmsc"
"doc#21","Shéamaisín/Ncmsc  ag/Sp  gabháil/Nv  chun/Sp  an/Td-s  Aifrinn/Ncmpc  ,/Fi  ''/Fa  agus/Cc  a/Dp3-p  gcuid/Ncfsc  súile/Ncfsg  ag/Sp  éirí/Nv  as/Sp  a/Dp3-p  gceann/Ncmsc  le/Sp  tnúthán/Nv  ''/Fa  (/F  107/Mn  )/F  ./Fe </s><s> Bhreathnaigh/Vmis  an/Td-s  chearc/Ncfsc"," uisce/Ncmsg"," le/Sp  hiontas/Ncmsc  ar/Sp  an/Td-s  gcoileach/Ncmsc  mór/Aq-msc  in/Sp  ''/Fa  An/Td-s  Chearc/Ncfsc  Uisce/Npmsg|Npfsg  ''/Fa  agus/Cc  í/Pp3fs  ag/Sp  iarraidh/Nv  é/Pp3ms  a/Sp  mhealladh/Nv  leis/Sp  an/Td-s  mbeo/Ncmsc  a/Sp  chur/Nv  ina/Spp-s  cuid/Ncfsc  uibheacha/Ncfpg  (/F"
"doc#21","súile/Ncfsg  ag/Sp  éirí/Nv  as/Sp  a/Dp3-p  gceann/Ncmsc  le/Sp  tnúthán/Nv  ''/Fa  (/F  107/Mn  )/F  ./Fe </s><s> Bhreathnaigh/Vmis  an/Td-s  chearc/Ncfsc  uisce/Ncmsg  le/Sp  hiontas/Ncmsc  ar/Sp  an/Td-s  gcoileach/Ncmsc  mór/Aq-msc  in/Sp  ''/Fa  An/Td-s  Chearc/Ncfsc"," Uisce/Npmsg|Npfsg"," ''/Fa  agus/Cc  í/Pp3fs  ag/Sp  iarraidh/Nv  é/Pp3ms  a/Sp  mhealladh/Nv  leis/Sp  an/Td-s  mbeo/Ncmsc  a/Sp  chur/Nv  ina/Spp-s  cuid/Ncfsc  uibheacha/Ncfpg  (/F  93/Mn  )/F  ./Fe </s><s> Sa/Spa-s  scéal/Ncmsc  gaolmhar/Aq-msc  leis/Pr3ms  ,/Fi  ''/Fa  Uisce/Npmsg|Npfsg  Faoi/Sp"
"doc#21","in/Sp  ''/Fa  An/Td-s  Chearc/Ncfsc  Uisce/Npmsg|Npfsg  ''/Fa  agus/Cc  í/Pp3fs  ag/Sp  iarraidh/Nv  é/Pp3ms  a/Sp  mhealladh/Nv  leis/Sp  an/Td-s  mbeo/Ncmsc  a/Sp  chur/Nv  ina/Spp-s  cuid/Ncfsc  uibheacha/Ncfpg  (/F  93/Mn  )/F  ./Fe </s><s> Sa/Spa-s  scéal/Ncmsc  gaolmhar/Aq-msc  leis/Pr3ms  ,/Fi  ''/Fa"," Uisce/Npmsg|Npfsg"," Faoi/Sp  Dhraíocht/Ncfsc  ''/Fa  ,/Fi  bhí/Vmis  iontas/Ncmsc  ar/Sp  mhuintir/Ncfsc  na/Td-s  háite/Ncfsg  éan/Ncmsc  fiáin/Aq-msc  a/Sp  bheith/Nv  istigh/Rd  i/Sp  dteach/Ncmsc  agus/Cc  ,/Fi  lena/Spp-s  chois/Ncfsd  sin/Dd  ,/Fi  bhí/Vmis  fonn/Ncmsc  ar/Sp"
"doc#21","a/Dp3ms  aonracht/Ncmsc  ''/Fa  (/F  80/Mn  )/F  agus/Cc  iomlán/Ncmsc  na/Td-s  cloiche/Ncfsg  ag/Sp  craitheadh/Vmis0  in/Sp  ''/Fa  An/Td-s  Charraig/Ncfsc  Dhubh/Aq-fsc  ''/Fa  sular/Cs-s|Csws  scoilteadh/Vmis0|Vmih|Nv|Ncmsc  í/Pp3fs  (/F  29/Mn  )/F  ./Fe </s><s> Chraith/Npfsg|Npmsg  an/Td-s  chearc/Ncfpg"," uisce/Ncmsg|Ncmsc"," í/Pp3fs  féin/Px  go/Ua  gníomhach/Aqp  ,/Fi  áfach/Rg  ,/Fi  agus/Cc  í/Pp3fs  ag/Sp  iarraidh/Nv  an/Td-s  coileach/Ncmpg  a/Sp  mhealladh/Nv  (/F  91/Mn  )/F  agus/Cc  b''/Ws-i  amhlaidh/Rg  freisin/Rg  do/Sp  na/Td-p  caoirigh/Ncfpc  in/Sp  ''/Fa  An/Td-s"
"doc#21","Cáit/Npfsc  nuair/Cs  a/Q-r  thuig/Vmis  sí/Pp3fss  gur/Wpdi|Wsdi  cladhaire/Ncmsc  a/Q-r  bhí/Vmis  i/Sp  mBeartla/Ncmpc  (/F  124/Mn  )/F  agus/Cc  go/Q-s  raibh/Vmis---d|Vmsp  an/Td-s  grá/Ncmsc  eatarthu/Pr3-p  básaithe/Av  ./Fe </s><s> Sa/Spa-s  scéal/Ncmsc  ''/Fa  An/Td-s  Chearc/Ncfsc"," Uisce/Npmsg|Npfsg"," ''/Fa  b''/Ws-i  é/Pp3ms  an/Td-s  faitíos/Ncmsc  nach/Qnr  gcuirfí/Vmc-0  an/Td-s  beo/Ncmsc  chor/Ncmpg  ar/Sp  bith/Ns-s  ina/Spp-s  cuid/Ncfsc  uibheacha/Ncfpg  dá/Cs  n-imeodh/Vmc  an/Td-s  dá/Spp-s  choileach/Ncmsc  uaithi/Pr3fs  a/Q-r  bhain/Vmis  creathnú/Nv  as/Sp"
"doc#23","drámaí/Ncmpg|Ncmpc  traidisiúnta/Aqp  spraíúla/Ncmpc  Johnny/Xf  Chóil/Npmsc  Mhaidhc/Npmsc  Uí/Up  Choistealbha/Npmsc  (/F  leithéidí/Ncfpc  Mar/Sp  A/Dp3fs  Chéile/Npfsg  Muid/Pp1-p  ,/Fi  Pionta/Ncmsc  Amháin/Aqp"," Uisce/Npmsg|Npfsg"," agus/Cc  Ortha/Ncfsc  na/Td-p  Seirce/Npmsc  )/F  agus/Cc  fiú/Ns-s  más/Csw|Ncmpg|Ncmsc  fíor/Aqp  ar/Qq-s|Q-p|Q-is  mhaígh/Vmis  an/Td-s  Cadhnach/Ncmsc  in/Sp  Páipéir/Ncmpc  Bhána/Aq--pc  agus/Cc  Páipéir/Ncmpc  Bhreaca/Aq--pc  go/Cs  bhfuil/Vmip---d  Johnny/Xf  ar/Sp"
"doc#23","buan/Aq-msc  míorúilteach/Aq-msc  a/Q-i  líonfas/Vmif---r  a/Dp3ms  chroí/Ncmsc  le/Sp  hionadh/Ncmsc  iar/Ncmsc  bhfeiceáil/Nv  coirp/Ncmsg|Ncmpc  chlaochlaithe/Av  na/Td-p  ngasúr/Ncmsc  faoi/Sp  éalaing/Ncfsc  a/Q-r  thug/Vmis  an/Td-s"," t-uisce/Ncmsc"," orthu/Pr3-p  féin/Px  ./Fe </s><s> Tugann/Vmip  an/Td-s  méid/Ncmsc  sin/Dd  muid/Pp1-p  chuig/Sp  teidealdán/Ncmsc  an/Td-s  chnuasaigh/Ncmsg  ''/Fa  Tine/Ncfsc  Chnámh/Ncfpg  ''/Fa  (/F  87-112/Mn  )/F  ,/Fi  dán/Ncmsc  suntasach/Aq-msc  cumasach/Aq-msc  a/Q-r"
"doc#23","do/Sp  choinsias/Ncmsc  an/Td-s  náisiúin/Ncmsg  ''/Fa  (/F  65/Mn  )/F  atá/Vmip---r  san/Spa-s  oileán/Ncmsc  Gaeltachta/Ncfsg  seo/Dd  ach/Cs  áit/Ncfsc  a/Q-i  bhfuil/Vmip---d  cearta/Ncmpc  bunúsacha/Aq--pc  á/Spp-p  gceilt/Nv  ar/Sp  dhaoine/Ncmpc  :/Fi"," uisce/Ncmsc"," ,/Fi  solas/Ncmsc  ,/Fi  agus/Cc  deiseanna/Ncfpc  fostaíochta/Ncfsg  sa/Spa-s  bhaile/Ncmsc  ,/Fi  mar/Sp  shampla/Ncmsc  ./Fe </s><s> Is/Wp-i  d''/Sp  fhonn/Ncmsc  réiteach/Ncmpg  a/Sp  aimsiú/Nv  ar/Sp  dhrochstaid/Ncfsc  seo/Dd  an/Td-s  oileáin/Ncmpc"
"doc#23",",/Fi  dá/Spp-s  mhéid/Ncmsc|Ncfsc  é/Pp3ms  mar/Sp  Dhaingean/Npmsg  !/Fe </s><s> Shús/Vmip---r  chugam/Pr1-s  isteach/Rd  an/Qq  baladh/Vmis0  ó/I  .../F  a/Q-r  bhí/Vmis  chomh/Ri  taitneamhach/Aqp  ,/Fi  a/Uv  chuid/Ncfsv  muis/Ncfsc  i/Sp  mo/Dp1-s  shróin/Ncfsc  á/Spp-s  chealg/Ncfsc  ,/Fi"," uisce/Ncmsc"," ag/Sp  teacht/Nv  le/Sp  mo/Dp1-s  shúile/Ncfpc  mar/Sp  bhuíochas/Ncmsc  do/Sp  mo/Dp1-s  shástacht/Ncfsc  ./Fe </s><s> Mé/Pp1-s  chomh/Ri  mór/Aqp  le/Sp  muca/Ncfpc  .../F  Chonac/Vmis1s  ceann/Ncmsc  maith/Aq-msc  beathaithe/Av|Aqp  go/Q-s  raibh/Vmis---d|Vmsp"
"doc#23","di/Pr3fs  ,/Fi  idir/Sp  chnoc/Ncmsc  tráigh/Vmm-2s  agus/Cc  cósta/Ncmsc  ,/Fi  gan/Sp  trácht/Nv  ar/Sp  an/Td-s  oileánrach/Ncmsc  san/Dd  siar/Rd  amach/Rd  ,/Fi  go/Sp  mórmhór/Ncmsc  mo/Dp1-s  dhuine/Ncmsc  seo/Dd  marbh/Ncmsc  ,/Fi  leibhéal/Ncmsc  an/Td-s"," uisce/Ncmsg"," fé/Sp  mar/Cs  a/Q-r  bheadh/Vmc  sáile/Ncfsc|Ncmsc  ag/Sp  dul/Nv  ina/Spp-s  chluasa/Ncfpc  ,/Fi  moing/Ncfsc  fhada/Ncmpv  gruaige/Ncfsg  air/Pr3ms  ,/Fi  scaoilte/Aqp|Av  siar/Rd  san/Spa-s  uisce/Ncmsg  fé/Sp  mar/Cs  a/Q-r  bheadh/Vmc  agam/Pr1-s  féin/Px"
"doc#23","dhuine/Ncmsc  seo/Dd  marbh/Ncmsc  ,/Fi  leibhéal/Ncmsc  an/Td-s  uisce/Ncmsg  fé/Sp  mar/Cs  a/Q-r  bheadh/Vmc  sáile/Ncfsc|Ncmsc  ag/Sp  dul/Nv  ina/Spp-s  chluasa/Ncfpc  ,/Fi  moing/Ncfsc  fhada/Ncmpv  gruaige/Ncfsg  air/Pr3ms  ,/Fi  scaoilte/Aqp|Av  siar/Rd  san/Spa-s"," uisce/Ncmsg"," fé/Sp  mar/Cs  a/Q-r  bheadh/Vmc  agam/Pr1-s  féin/Px  le linn/Spc  dom/Pr1-s  ceatha/Ncmsg  a/Dp3fs  thógaint/Ncfsc  ./Fe </s><s> A/Dp3ms  lámha/Ncfpc  trasna/Sp  a/Dp3ms|Dp3fs  uchta/Ncmsg  ,/Fi  leata/Av  ag/Sp  an/Td-s  mbás/Ncmsc  atá/Vmip---r  luite/Nv--g  ar/Sp  a/Dp3ms  cholainn/Ncfsc  i/Sp"
"doc#23","na/Td-s  hÉireann/Npfsg  atá/Vmip---r  lapis/Ncfsc  elixir/Xf  na/Td-p  n-ailceamach/Ncmsc  -/Fb  an/Td-s  péarla/Ncmsc  úd/Ncmpg  gan/Sp  praghas/Ncmsc  a/Q-p|Q-i|Q-r  dheineann/Vmip  ór/Ncmsc  den/Spa-s  luaidhe/Ncfsc|Ncfsg  agus/Cc  fíon/Ncmsc  den/Spa-s"," uisce/Ncmsg"," ./Fe </s><s> ''/Fa  Déantar/Vmip0  ar/Sp  an/Td-s  gcaoi/Ncfsg  sin/Dd  den/Spa-s  fhéar/Ncmsc  suaithinseach/Aq-msc  an/Td-s  paiste/Ncmsc  slán/Aq-msc  i lár/Spc  na/Td-p  ndriseacha/Ncfpg  agus/Cc  na/Td-p  bhfiailí/Ncfpc  inar/Spr  luigh/Vmis|Vmm-2s  slán/Ncmsc  an/Wp-q|Wpdq"
"doc#23","./Fe </s><s> Más/Csw|Ncmsc  ionann/Aqp  sin/Dd  agus/Cc  diúltú/Ncmsc|Nv  do/Sp  chonstráidí/Ncfpc  áirithe/Aqp|Av  dolúbtha/Aqp  de/Sp  chuid/Ncfsc  na/Td-s  haimsire/Ncfsg  caite/Av|Aqp  ,/Fi  ná/Q-m  caitear/Vmip0|Vmsp0  amach/Rd  i dteannta/Spc"," uisce/Ncmsg"," na/Td-s  gcos/Ncfpg  an/Td-s  daonnacht/Ncfsc  agus/Cc  taithí/Ncfsc|Nv  chomhchruinnithe/Ncmpc  na/Td-s  haimsire/Ncfsg  a/Q-r  bhí/Vmis  ./Fe </s><s> Ní/Wp-in  gá/Ncmsc  gur/Wpdi|Wsdi  coimhlint/Ncfsc  shimplí/Vmsp---n  dhénártha/Aqc  idir/Sp  ''/Fa"
"doc#24","aige/Pr3ms  nach/Qnq  raibh/Vmis---d  seanbhean/Ncfsc  chancrach/Aq-fsc  de/Sp  bhanaltra/Ncfsc  aige/Pr3ms  sa/Spa-s  bhaile/Ncmsc  ,/Fi  leis/Sp  an/Td-s  gcraiceann/Ncmsc  a/Sp  bhaint/Nv  de/Sp|Pr3ms  le/Sp  tuáille/Ncmsc  garbh/Aq-msc  agus/Cc  le/Sp"," huisce/Ncmsc"," fuar/Aq-msc  agus/Cc  le/Sp  gallaoireach/Ncfsc  ?/Fq </s><s> Bheannaigh/Vmis  mé/Pp1-s  dó/Pr3ms  agus/Cc  bheannaigh/Vmis  sé/Pp3mss  dom/Pr1-s  ./Fe </s><s> D''/Q  fhéach/Vmis  sé/Pp3mss  go/Ua  géar/Aqp  orm/Pr1-s  ./Fe </s><s> Phreab/Vmis  mo/Dp1-s  chroí/Ncmsc  ./Fe </s><s> Cheap/Vmis  mé/Pp1-s"
"doc#24","an/Td-s  méid/Ncmsc  oibre/Ncfsg  a/Q-r  bhí/Vmis  le/Sp  déanamh/Nv  acu/Pr3-p  i/Sp  ndoimhneacht/Ncfsc  na/Td-s  farraige/Ncfsg  sula/Cs  mbeadh/Vmc  toradh/Ncmsc  a/Dp3-p  saothair/Ncmpc  le/Sp  feiceáil/Nv  os/Sp  coinn/Vmih1s"," uisce/Ncmsc"," féin/Px  ./Fe </s><s> ''/Fa  36/Mn </s><s> Saighdiúirí/Ncmpc  in/Sp  arm/Ncmsc  Shasana/Npmsg  a/Q-r  bhíodh/Vmih  i gceann/Spc  na/Td-s  hoibre/Ncfsg  agus/Cc  bhí/Vmis  col/Ncmsc  agus/Cc  coimhthíos/Ncmsc  ag/Sp  na/Td-p  Gaeil/Npmsc  leo/Pr3-p  37/Mn  ach/Cs  ní/Qn"
"doc#24","amuigh/Rd  faoi/Sp  Bheanna/Ncfpc  breátha/Aq--pc  Beola/Ns-p  ,/Fi  mé/Pp1-s  cosnochtaithe/Av  agus/Cc  gan/Sp  de/Sp  chúram/Ncmsc  orm/Pr1-s  ach/Cs  an/Td-s  oiread/Ns-s  leis/Sp  na/Td-p  naoscacha/Ncfpc  nó/Cc  na/Td-s  patairí/Ncfsc"," uisce/Ncmsg"," a/Q-r  bhí/Vmis  ag/Sp  éirí/Nv  le/Sp  mo/Dp1-s  chois/Ncfsd  ./Fe </s><s> Bhí/Vmis  an/Td-s  croí/Ncmsc  ag/Sp  borradh/Nv  im/Ncmsc  lár/Ncmpg  istigh/Rd  le/Sp  teann/Ncmsc  lúcháire/Ncfsg  go/Q-s  raibh/Vmis---d|Vmsp  gaoth/Ncfsc  ghlan/Aq-fsc  fhionnuar/Aq-fsc  mo/Dp1-s  dhúiche/Ncfsc"
"doc#24","an/Td-s  tsruthláin/Ncmsg  a/Q-r  bhí/Vmis  á/Spp-s  chaitheamh/Nv  féin/Px  le/Sp  fánaí/Ncfpc|Ncmsc  an/Td-s  chnoic/Ncmsg  im/Ncmsc  chluasa/Ncfpc  ,/Fi  go/Q-s  raibh/Vmis---d|Vmsp  blátha/Ncmsg  na/Td-p  lil/Mr  a/Q-r  bhí/Vmis  ag/Sp  snámh/Nv  ar/Sp  bharr/Ncmsc"," uisce/Ncmsg"," an/Td-s  locha/Ncmsg  a/Q-r  bhí/Vmis  lem/Ncfsc  chois/Ncfsd  ag/Sp  sárú/Nv  a/Dp3ms  chéile/Ncmsc  ar/Sp|Wpsi|Wssi|Ws-q|Wsdq  ghile/Ncfsc|Aqc  agus/Cc  ar/Sp  áilleacht/Ncfsc  i/Sp  solas/Ncmsc  an/Td-s  lae/Ncmsg  ghil/Aq-msg  bhreá/Aq-msg  ./Fe </s><s> Rinne/Vmis  mé/Pp1-s  rince/Nv|Ncmsc  agus/Cc  léim/Ncfsc|Nv|Vmis|Vmip1s  mé/Pp1-s"
"doc#24","mé/Pp1-s  díom/Pr1-s  agus/Cc  isteach/Rd  liom/Pr1-s  ina/Spr  measc/Vmm-2s  ./Fe </s><s> D''/Q  imigh/Vmis  mé/Pp1-s  liom/Pr1-s  sa/Spa-s  snámh/Ncmsc  ,/Fi  ag/Sp  baint/Nv  cinn/Ncmsg|Ncmpc  acu/Pr3-p  anois/Rg  agus/Cc  ag/Sp  fágáil/Nv  cinn/Ncmsg|Ncmpc  eile/Dd  mar/Cs  a/Q-r  bhí/Vmis  ,/Fi  an/Td-s"," t-uisce/Ncmsc"," breá/Ri  bog/Aqp  dom/Pr1-s  fholcadh/Nv  ,/Fi  boladh/Ncmsc  an/Td-s  fhraoigh/Ncmsg  chugam/Pr1-s  ar/Sp  an/Td-s  ngaoth/Ncmsc|Ncfsc  agus/Cc  gliondar/Ncmsc  ar/Sp  mo/Dp1-s  chroí/Ncmsc  ./Fe </s><s> Siúd/Pd  i/Sp  dtír/Ncfsc  mé/Pp1-s  agus/Cc  gabhal/Ncmsc  acu/Pr3-p"
"doc#24","an/Td-s  ghileacht/Ncmsc  úd/Ncmpg  á/Spp-p|Spp-s  leathnú/Nv  féin/Px  ar fud/Spc  na/Td-s  spéire/Ncfsg  ,/Fi  mar/Cs  a/Q-r  bheadh/Vmc  braoinín/Ncmsc  beag/Aq-msc  bídeach/Aq-msc  bainne/Ncmsg|Ncmsc  a/Q-r  dhoirtfí/Vmc-0  isteach/Rd  i/Sp  ngloine/Ncfsc"," uisce/Ncmsg"," ./Fe </s><s> Tá/Vmip  an/Td-s  ghileacht/Ncmsc  ag/Sp  iarraidh/Nv  a/Sp  bheith/Nv  ag/Sp  fáil/Nv  treise/Ncfsc|Ncfsg  ar/Sp  an/Td-s  ngorm/Ncmsc  ./Fe </s><s> Comhrac/Ncmsc|Vmm-2s  atá/Vmip---r  ar/Sp  siúl/Nv  eatarthu/Pr3-p  ./Fe </s><s> I/Mr  leaba/Ncfsc  a/Dp3ms  chéile/Ncmsc  tá/Vmip  an/Td-s"
"doc#24","gurb/Wpdi  ea/Pp3-s  ./Fe </s><s> Ní/Wp-in  ag/Sp  éisteacht/Nv  leis/Pr3ms|Sp  atáim/Vmip1s-r  ,/Fi  ach/Cs  go/Cs  bhfuil/Vmip---d  sé/Pp3mss  ag/Sp  dul/Nv  tríom/Pr1-s  ,/Fi  go/Cs  bhfuil/Vmip---d  sé/Pp3mss  ag/Sp  dul/Nv  trí/Sp  gach/Dq  ball/Ncmsc  de/Sp  mo/Dp1-s  bhallaibh/Ncfsc  ar nós/Spc"," uisce/Ncmsg"," a/Q-r  chaithfí/Vmc-0  ar/Sp  shiúcra/Ncmsc  ./Fe </s><s> Ní/Qn  bhacaim/Vmip1s-n  le/Sp  dathanna/Ncmpc  éagsúla/Aq--pc  na/Td-s  spéire/Ncfsg  ,/Fi  agus/Cc  na/Td-p  gcnoc/Ncmpg  ,/Fi  agus/Cc  na/Td-s  mara/Ncfsg  go/Cs  n-imíonn/Vmip  an/Td-s  fhuiseog/Ncfsc  agus/Cc"
"doc#24","agam/Pr1-s  .../F  ./Fe </s><s> Bhí/Vmis  arán/Ncmsc  agam/Pr1-s  .../F  ./Fe </s><s> Bhí/Vmis  mil/Ncfsc  agam/Pr1-s  .../F  ./Fe </s><s> Bhí/Vmis  bainne/Ncmsc  agam/Pr1-s  ,/Fi  stánaithe/Av  .../F  ./Fe </s><s> Is/Wp-i  ea/Pp3-s  ,/Fi  agus/Cc  bhí/Vmis  buidéilín/Ncmsc  beag/Aq-msc  bídeach/Aq-msc  den/Spa-s"," uisce/Ncmsg"," beatha/Ncfsc|Ncfsg  agam/Pr1-s  .../F  ''/Fa  1/Mn </s><s> Is/Us  cinnte/Aqc  go/Q-s  raibh/Vmis---d|Vmsp  greim/Ncmsc  ag/Sp  an/Td-s  uaigneas/Ncmsc  ar/Sp|Wpsi|Wssi|Ws-q|Wsdq  Ó/Sp  Conaire/Npmsc  ./Fe </s><s> Deir/Vmip  sé/Pp3mss  :/Fi </s><s> ''/Fa  Bíodh/Vmm-3s  is/Cc  gur/Wpdi|Wsdi  dochar/Ncmsc  d''/Q  fhear/Vmis  a/Sp  bheith/Nv  ina/Spp-s"
"doc#24","gcreidim/Vmip1s  féin/Px  )/F  ,/Fi  is/Wpri  follas/Ncmsc  nach/Wprin  bhfuil/Vmip---d  an/Td-s  mhaith/Ncfsc  chéanna/Aqp  anois/Rg  agus/Cc  an/Td-s  chaoi/Ncfsc  ar/Qq-s|Q-p|Q-is  athraíodh/Vmis0  agus/Cc  ar/Sp  lagadh/Nv  é/Pp3ms  ./Fe </s><s> An/Td-s  iomarca/Ncfsc"," uisce/Ncmsg"," a/Q-p|Q-i|Q-r  cuireadh/Vmis0  san/Spa-s  fhuisce/Ncmsc  ;/Fi  an/Td-s  iomarca/Ncfsc  d''/Sp  uisce/Ncmsc  na/Td-p  cladhaireachta/Av  a/Q-r  chuir/Vmis  lucht/Ncmsc  na/Td-s  Dála/Ncfsg  i/Sp  mBille/Ncmsc  an/Td-s  Óil/Ncmsg  sa/Spa-s  chaoi/Ncfsc  nach/Qnr"
"doc#24","mhaith/Ncfsc  chéanna/Aqp  anois/Rg  agus/Cc  an/Td-s  chaoi/Ncfsc  ar/Qq-s|Q-p|Q-is  athraíodh/Vmis0  agus/Cc  ar/Sp  lagadh/Nv  é/Pp3ms  ./Fe </s><s> An/Td-s  iomarca/Ncfsc  uisce/Ncmsg  a/Q-p|Q-i|Q-r  cuireadh/Vmis0  san/Spa-s  fhuisce/Ncmsc  ;/Fi  an/Td-s  iomarca/Ncfsc  d''/Sp"," uisce/Ncmsc"," na/Td-p  cladhaireachta/Av  a/Q-r  chuir/Vmis  lucht/Ncmsc  na/Td-s  Dála/Ncfsg  i/Sp  mBille/Ncmsc  an/Td-s  Óil/Ncmsg  sa/Spa-s  chaoi/Ncfsc  nach/Qnr  dtaitníonn/Vmip  sé/Pp3mss  le/Sp  haon/Mc  dream/Ncmsc  sa/Spa-s  tír/Ncfsc  faoi/Sp  láthair/Ncfsc  ./Fe </s><s> ''/Fa  4/Mn </s>"
"doc#24","cine/Ncmsc  agus/Cc  an/Td-s  litríocht/Ncfsc  ar nós/Spc  an/Td-s  locha/Ncmsg  agus/Cc  na/Td-s  spéire/Ncfsg  :/Fi  tráth/Ncmsc  a/Q-i  mbíonn/Vmig  an/Td-s  spéir/Ncfsc  breá/Ri  geal/Aqp  agus/Cc  an/Td-s  ghrian/Ncfsc  ag/Sp  soilsiú/Nv  ,/Fi  bíonn/Vmig"," uisce/Ncmsc"," an/Td-s  locha/Ncmsg  ag/Sp  gáire/Nv  le/Sp  haoibhneas/Ncmsc  ;/Fi  ach/Cs  nuair/Cs  a/Q-r  thagann/Vmip  na/Td-p  scamaill/Ncmpc  mhóra/Aq--pc  ,/Fi  tagann/Vmip  scamaill/Ncmpc  dhorcha/Aqp  ar/Sp  éadan/Ncmsc  an/Td-s  locha/Ncmsg"
"doc#24","lasair/Ncfsc  ag/Sp  teacht/Nv  óna/Spp-s  shúil/Ncfsc  ;/Fi  go/Q-s  raibh/Vmis---d|Vmsp  sé/Pp3mss  á/Spp-s  thabhairt/Nv  go/Sp  fásach/Ncmsc  éigin/Aq-msc  uafásach/Aq-msc  -/Fb  áit/Ncfsc  nach/Qnr  raibh/Vmis---n  taitneamh/Ncmsc  gréine/Ncfsg  ná/Cc  titim/Vmip1s|Nv|Ncfsc"," uisce/Ncmsg|Ncmsc"," ;/Fi  go/Q-s  raibh/Vmis---d|Vmsp  uirthi/Pr3fs  a/Sp  dhul/Nv  ann/Pr3ms  in aghaidh/Spc  a/Dp3fs  tola/Ncfsg  ;/Fi  go/Q-s  raibh/Vmis---d|Vmsp  sí/Pp3fss  á/Spp-s  díbirt/Nv  go dtí/Spc  an/Td-s  fásach/Ncmsc  seo/Dd  i/Sp  ngeall/Ncmsc  ar/Sp  aon/Mc  pheaca/Ncmsc  amháin/Aqp  ./Fe </s><s> ''/Fa  162/Mn"
"doc#24","aige/Pr3ms  fosta/Rg  mar/Cs  bhí/Vmis  spéis/Ncfsc  acu/Pr3-p  sna/Spa-p  nithe/Ncmpc  céanna/Aqp  -/Fb  an/Td-s  Ghaeilge/Npfsc  ,/Fi  litríocht/Ncfsc  na/Td-s  Gaeilge/Npfsg  ,/Fi  an/Td-s  fhilíocht/Ncfsc  ,/Fi  gearrscéalta/Ncmpc  agus/Cc"," uisce/Ncmsc"," beatha/Ncfsg  !/Fe </s><s> Chasaidís/Vmih3p  ar/Sp  a/Dp3ms  chéile/Ncmsc  i/Sp  dteach/Ncmsc  tábhairne/Ncmsg  le/Sp  Seán/Npmsc  Mac/Up  Caomhaoil/Npmsc  i/Sp  Sráid/Ncfsc  Phádraig/Npfsg|Npm-g  ./Fe </s><s> Bhíodh/Vmih  Art/Npmsc  Ó/Sp  Gríofa/Npmsc  agus/Cc"
"doc#24","Gheimhridh/Npfsg  amháin/Aqp  ,/Fi  bhí/Vmis  sé/Pp3mss  ag/Sp  gleadhradh/Nv  báistí/Ncfsg  agus/Cc  tháinig/Vmis  Ó/Sp  Conaire/Npmsc  isteach/Rd  chuici/Pr3fs  ./Fe </s><s> Sheas/Vmis  sé/Pp3mss  i lár/Spc  an/Td-s  urláir/Ncmpc  agus/Cc  an/Td-s"," t-uisce/Ncmsc"," ag/Sp  sileadh/Nv  as/Pr3ms  ./Fe </s><s> Tháinig/Vmis  fear/Ncmsc  eile/Dd  ina/Spp-s  dhiaidh/Ns-s  ,/Fi  duine/Ncmsc  eile/Dd  agus/Cc  an/Td-s  tríú/Mo  duine/Ncmsc  ./Fe </s><s> Ansin/Rl  labhair/Vmis  Ó/Sp  Conaire/Npmsc  :/Fi  ''/Fa  A/Uv  Mháire/Npf-v  ,/Fi  seo/Pd  iad/Pp3-p"
"doc#24","a/Q-r  chuir/Vmis  sí/Pp3fss  os/Sp  a/Q-r  chomhair/Vmis  é/Pp3ms  ,/Fi  ní/Qn  bhlaisfeadh/Vmc----n  sé/Pp3mss  de/Pr3ms  ,/Fi  ach/Cs  chuir/Vmis  an/Td-s  béile/Ncmsc  uile/Ns-s|Dq  ar/Sp  leataobh/Ncmsc  ,/Fi  thóg/Vmis  suas/Rd  cupán/Ncmsc  agus/Cc  dhoirt/Vmis  isteach/Rd"," uisce/Ncmsc"," beatha/Ncfsg  ann/Pr3ms  i ndiaidh/Spc  a/Dp3fs  cuid/Ncfsc  trioblóide/Ncfsg  go/Ua  léir/Aqp  !/Fe </s><s> Sin/Pd  an/Td-s  cineál/Ncmsc  duine/Ncmsg  a/Q-r  bhí/Vmis  ann/Pr3ms  .3/Mn </s><s> Bhuaileadh/Vmih  sé/Pp3mss  isteach/Rd  anois/Rg  is/Wpri  arís/Rg  chuig/Sp"
"doc#24","Baby/Npmsc  Powers/Npmsc  ./Fe </s><s> ''/Fa  Bhí/Vmis  nós/Ncmsc  aige/Pr3ms  súil/Ncfsc  a/Sp  chaochadh/Nv  ar/Sp  na/Td-p  Baby/Npmsc  Powers/Npmsc  agus/Cc  an/Td-s  lipéad/Ncmsc  a/Dp3ms  léamh/Ncmsc  .32/Mn  ''/Fa  Ní/Qn  fhaca/Vmis---n  mé/Pp1-s  ariamh/Ncmsc  é/Pp3ms  le/Sp  buidéal/Ncmsc  mór/Aq-msc"," uisce/Ncmsg|Ncmsc"," beatha/Ncfsc|Ncfsg  ,/Fi  ''/Fa  a/Dp3fs|Q-p|Q-i|Q-r  deir/Vmip|Ncfsc  Ó/Sp  Catháin/Npmsc  .33/Mn  ''/Fa  Buidéal/Ncmsc  mór/Aq-msc  poitín/Ncmsg|Ncmsc  nó/Cc  ''/Fa  jar/Xf  ''/Fa  a/Q-p|Q-i|Q-r  thaithníodh/Vmis0|Vmih|Vmm-3s  leis/Pr3ms  ./Fe </s><s> Bhíodh/Vmih  sé/Pp3mss  sásta/Aqp  ansin/Rl  ./Fe </s><s> ''/Fa  34/Mn </s><s> Ba/Ws-i  chuma/Aqp  leis/Sp  an/Td-s"
"doc#25","corcán/Ncmsc  mór/Aq-msc  go/Ua  hobann/Aqp  go dtí/Spc  an/Td-s  scoil/Ncfsc  ,/Fi  agus/Cc  min/Ncfsc  bhán/Aq-fsc  chun/Sp  friotháilt/Ncfsc  air/Pr3ms  ,/Fi  is/Wpri  é/Pp3ms  sin/Dd  chun/Sp  praisce/Ncfsc  do/Sp  dhéanamh/Ncmsc  dena/Ncfpc  mbeadh/Vmc  d''/Sp"," uisce/Ncmsc"," ann/Pr3ms  ./Fe </s><s> ''/Fa  Boillar/Npmsc  ''/Fa  ainm/Ncmsc  an/Td-s  chorcáin/Ncmsg  mhóir/Aq-msg  ,/Fi  Boillar/Npmsc  an/Td-s  tSúip/Ncmsg  ./Fe </s><s> Tigh/Ncmsd  an/Td-s  tSúip/Ncmsg  ,/Fi  agus/Cc  Scoil/Ncfsc  an/Td-s  tSúip/Ncmsg  ,/Fi  do/Q  bhíodh/Vmih  mar/Sp  ainm/Ncmsc  orthu/Pr3-p  so/Dd  ./Fe </s>"
"doc#25","ag/Sp  teacht/Nv  aisti/Pr3fs  dhi/Xf  -/Fb  chun/Sp  caoth/Ns-s  do/Sp  thabhairt/Ncfsc  dóibh/Pr3-p  chun/Sp  í/Pp3fs  shábháilt/Ncfsc  adeireadh/Vmis0  na/Td-p  daoine/Ncmpc  lena/Spp-s  chéile/Ncmsc  ./Fe </s><s> Bhí/Vmis  ortha/Ncfsc  í/Pp3fs  nighe/Ncfsc  in/Sp"," uisce/Ncmsc"," chun/Sp  an/Td-s  sáile/Ncmsc  do/Sp  bhaint/Ncfsc  aisti/Pr3fs  ,/Fi  agus/Cc  í/Pp3fs  chur/Nv  le/Sp  gréin/Ncfsc  ansan/Rl  ,/Fi  agus/Cc  as/Sp  san/Pd  i/Sp  gcómhgar/Ncmsc  do/Dp2-s  ''/Fa  n/Xx  teine/Ncfsc  ./Fe </s><s> Cuirtí/Vmih0  ag/Sp  beirbhiú/Nv  í/Pp3fs  nó/Cc  go/Cs"
"doc#25","an/Td-s  t-arán/Ncmsc  ./Fe </s><s> Ag/Sp  so/Pd  an/Td-s  phaitinn/Ncfsc  in/Sp  aisce/Ncfsc  d''/Sp  aon/Ncmsc  mhnaoi/Xx  tí/Ncmsc  Ghaelaigh/Aq-msg|Aq-msv  gur/Wpdi|Wsdi  mhaith/Vmis|Aqp|Ncfsc  léi/Pr3fs  triail/Nv  a/Sp  bhaint/Nv  aisti/Pr3fs  :/Fi  Faightear/Vmip0  galún/Ncmsc  d''/Sp"," uisce/Ncmsc"," bhog/Aq-msc  ;/Fi  cuirtear/Vmip0  trí/Sp  cinn/Ncmpc  de/Sp  phrátaí/Ncmpc  beirithe/Av  glanscúite/Av  isteach/Rd  san/Spa-s  uisce/Ncmsg  agus/Cc  fágtar/Vmip0  ann/Pr3ms  iad/Pp3-p  go dtí/Spc  go/Sp  mbeid/Ncfsc  leáite/Av  ./Fe </s>"
"doc#25","léi/Pr3fs  triail/Nv  a/Sp  bhaint/Nv  aisti/Pr3fs  :/Fi  Faightear/Vmip0  galún/Ncmsc  d''/Sp  uisce/Ncmsc  bhog/Aq-msc  ;/Fi  cuirtear/Vmip0  trí/Sp  cinn/Ncmpc  de/Sp  phrátaí/Ncmpc  beirithe/Av  glanscúite/Av  isteach/Rd  san/Spa-s"," uisce/Ncmsg"," agus/Cc  fágtar/Vmip0  ann/Pr3ms  iad/Pp3-p  go dtí/Spc  go/Sp  mbeid/Ncfsc  leáite/Av  ./Fe </s><s> Ambasa/Npmsc  féin/Px  go/Cs  rabhas/Vmis1s-d  ag/Sp  déanamh/Nv  dearmaid/Ncmsg|Ncmpc  sa/Spa-s  scéal/Ncmsc  (/F  toisc/Ncfsc  gan/Sp  taithí/Nv  ar/Sp"
"doc#25","gan/Sp  taithí/Nv  ar/Sp  ghnótha/Ncmpc  ban/Ncfpg  agam/Pr1-s  )/F  ,/Fi  mar/Cs  is/Wpri  amhlaidh/Rg  a/Q-r  bhrúitear/Vmip0  na/Td-p  prátaí/Ncmpc  ar/Sp  dtús/Ncmsc  agus/Cc  ansin/Rl  iad/Pp3-p  a/Q-p|Q-i|Q-r  shuathadh/Vmis0  agus/Cc  a/Sp  leá/Nv  san/Spa-s"," uisce/Ncmsg"," ./Fe </s><s> Nuair/Cs  a/Q-r  bhíonn/Vmig  sin/Pd  déanta/Av|Aqp  scagtar/Vmip0  an/Td-s  meascán/Ncmsc  trí/Ncmsg  stráinín/Ncmsc|Ncmsg  isteach/Rd  i/Sp  gcrúsca/Ncmsc  ,/Fi  agus/Cc  deintear/Vmip0  an/Td-s  méid/Ncmsc  a/Q-r  bheidh/Vmif  sa/Spa-s  chrúsca/Ncmsc  a/Sp"
"doc#25","ach/Cs  gráta/Ncmsc  nó/Cc  tinteán/Ncmsc  oscailte/Av|Aqp  ,/Fi  croch/Ncfsc  an/Td-s  bácús/Ncmsc  os cionn/Spc  na/Td-s  tine/Ncfsc  ,/Fi  faoina/Spp-s  chlúid/Ncfsc  ,/Fi  agus/Cc  bíodh/Vmm-3s  tine/Ncfsc  a/Dp3ms  dhóthain/Ncfsc  anuas/Rd  air/Pr3ms  agus/Cc"," uisce/Ncmsc"," chomh/Ri  maith/Aqp  [/F  fch/Xx  ./Fe </s><s> litir/Ncfsc  13.11./Mn  ''/Fa  08/Mn  thíos/Ncmsc  ,/Fi  lch/Xx  ./Fe </s><s> 141/Mn  ]/F  ./Fe </s><s> Tógfaidh/Vmif  sé/Pp3mss  fiche/Mc  nóimeat/Ncmsc  nó/Cc  as/Sp  sin/Pd  go/Sp  leathuair/Ncfsc  a/Dp3fs  ''/Fa  chloig/Ncmpc  chun/Sp  go/Cs"
"doc#25","den/Spa-s  méid/Ncmsc  fuílligh/Ncmsg  gabháile/Ncfsc  a/Q-r  bhíonn/Vmig  agat/Pr2-s  (/F  mar/Cs  dá/Spp-s  ghéire/Ncfsc  is/Wpri  ea/Pp3-s  is/Wpri  fearr/Aqc  é/Pp3ms  )/F  ,/Fi  agus/Cc  mara/Ncfpc  mbeidh/Vmif  do/Sp  dhóthain/Ncfsc  ann/Pr3ms  méadaigh/Vmm-2s  é/Pp3ms  le/Sp"," huisce/Ncmsc"," bog/Aq-msc  ,/Fi  prátaí/Ncmpc  agus/Cc  plúr/Ncmsc  ,/Fi  mar/Sp  a/Dp3fs  dheinis/Ncfsc  cheana/Rg  ./Fe </s><s> Más/Csw  maith/Aqp  leat/Pr2-s  leanúint/Nv  ar/Sp  do/Dp2-s  cheird/Ncfsc  ,/Fi  tiocfaidh/Vmif  sí/Pp3fss  níosa/Ncmpc  shaoráidí/Ncfpg  ort/Pr2-s  má/Ncfsc"
"doc#25","luí/Nv  ar/Sp  a/Dp3fs  huibh/Ncfsc  go dtí/Spc  go/Cs  marófaí/Vmc-0  í/Pp3fs  ,/Fi  nuair/Cs  a/Q-r  bhíonn/Vmig  sí/Pp3fss  ar/Sp  gor/Ncmsc  ./Fe </s><s> Is/Wp-i  é/Pp3ms  a/Q-r  chloisim/Vmip1s  mar/Sp|Cs  gheall/Vmis|Ncmsc  ar/Sp  an/Td-s  lóma/Ncmsc  go/Cs  mbíonn/Vmig  sí/Pp3fss  de/Pr3ms  shíor/Aqp  ar/Sp  an/Td-s"," uisce/Ncmsg"," ,/Fi  agus/Cc  gur/Wpdi|Wsdi  istigh/Rd  ina/Spp-p|Spp-s  lapa/Ncmsc  a/Q-r  thugann/Vmip  sí/Pp3fss  a/Dp3fs  gearrcach/Ncmsc  amach/Rd  ./Fe </s><s> Ní/Qn  bhíonn/Vmig---n  aici/Pr3fs  ach/Cs  aon/Mc  ubh/Ncfsc  amháin/Aqp  ./Fe </s><s> Is/Wp-i  í/Pp3fs  an/Td-s  chóbach/Ncmsc  ,/Fi  airím/Vmip1s  ,/Fi  an/Td-s"
"doc#25","a/Mn  dhá/Spp  shlinneán/Ncmsc  ./Fe </s><s> Fear/Ncmsc  teann/Aq-msc  téagartha/Aqp  go/Cs  maith/Vmm-2s  is/Wpri  ea/Pp3-s  é/Pp3ms  ,/Fi  ach/Cs  mar/Sp  sin/Pd  féin/Px  tá/Vmip  sé/Pp3mss  anamúil/Aq-msv|Aq-msg|Aq-msc  seolta/Av|Aqp  ;/Fi  mar/Sp  ní/Ncmsc|Ncfsc  dála/Sp  Sheáin/Npfsg  Bhuí/Npfsg  agus/Cc  a/Dp3ms"," bholg-uisce/Ncmsc"," nó/Cc  gaoithe/Ncfsg  ar/Sp  iompar/Nv  aige/Pr3ms  é/Pp3ms  siúd/Pd  ./Fe </s><s> Ní/Wp-in  rí/Ncmsc  fréice/Ncfsc  ná/Cc  leisciúil/Aqp  é/Pp3ms  ,/Fi  ach/Cs  duine/Ncmsc  dithneasach/Aq-msc  mórshaothair/Ncmpc|Ncmsg|Ncmpc|Ncmsg  a/Q-i  chaitheann/Vmip  a/Q-r  lá/Vmsp---n  chomh/Ri"
"doc#25","an/Td-s  oileáin/Ncmsg  ''/Fa  ./Fe </s><s> In/Sp  ionad/Ncmsc  ''/Fa  bíodh/Vmm-3s  tine/Ncfsc  a/Dp3ms  dhóthain/Ncfsc  anuas/Rd  air/Pr3ms  is/Wpri  faoi/Sp  thíos/Ncmsc  chomh/Ri  maith/Aqp  ''/Fa  tá/Vmip  ''/Fa  bíodh/Vmm-3s  tine/Ncfsc  a/Dp3ms  dhóthain/Ncfsc  anuas/Rd  air/Pr3ms  is/Wpri"," uisce/Ncmsc"," chomh/Ri  maith/Aqp  ''/Fa  ./Fe </s><s> Nach/Wp-qn|Wpsin|Wpdin|Wpdqn  ait/Aqp|Ncmpc  an/Td-s  bhácáil/Nv  ar/Sp  chíste/Ncmsc  é/Pp3ms  sin/Dd  !/Fe </s><s> Tine/Ncfsc  is/Wpri  uisce/Ncmsc  in/Sp  éineacht/Ns-s  !/Fe </s><s> Más/Csw  mar/Sp  sin/Pd  a/Q-p|Q-i|Q-r  deintear/Vmip0  arán/Ncmsc  a/Sp  ullmhú/Nv  in/Sp  Áth/Ncmsc"
"doc#25","thíos/Ncmsc  chomh/Ri  maith/Aqp  ''/Fa  tá/Vmip  ''/Fa  bíodh/Vmm-3s  tine/Ncfsc  a/Dp3ms  dhóthain/Ncfsc  anuas/Rd  air/Pr3ms  is/Wpri  uisce/Ncmsc  chomh/Ri  maith/Aqp  ''/Fa  ./Fe </s><s> Nach/Wp-qn|Wpsin|Wpdin|Wpdqn  ait/Aqp|Ncmpc  an/Td-s  bhácáil/Nv  ar/Sp  chíste/Ncmsc  é/Pp3ms  sin/Dd  !/Fe </s><s> Tine/Ncfsc  is/Wpri"," uisce/Ncmsc"," in/Sp  éineacht/Ns-s  !/Fe </s><s> Más/Csw  mar/Sp  sin/Pd  a/Q-p|Q-i|Q-r  deintear/Vmip0  arán/Ncmsc  a/Sp  ullmhú/Nv  in/Sp  Áth/Ncmsc  Cliath/Npmsc  ,/Fi  ní/Ncmsc|Ncfsc|Nv|Wp-in  foláir/Ns-s  go/Cs  mbíonn/Vmig  bhur/Dp2-p  ngoile/Ncmsc  go/Ua  maith/Aqp  agaibh/Pr2-p  sara/Ncmpc"
"doc#25","fhoirm/Ncfsc  de/Sp  théarma/Ncmsc  //F  leagan/Ncmsc|Nv  sa/Spa-s  téacs/Ncmsc  (/F  corr/Ncfsc  iasc/Ncmpg  //F  corréisc/Ncmpc  ,/Fi  fideog/Ncfsc  shléibhe/Ncmsg  //F  fideog-sléibhe/Ncfsc  ,/Fi  clúideog/Ncfsc  //F  cláideog/Ncfsc  ,/Fi  d''/Sp"," uisce/Ncmsc"," bhog/Aq-msc  //F  le/Sp  huisce/Ncmsc  bog/Aq-msc  ,/Fi  as/Sp  bholg/Ncmsc  //F  as/Sp  Béarla/Ncmsc  ,/Fi  muna/Cs  //F  mara/Ncfpc  ,/Fi  ní/Qn  dhéarfainn/Vmc-1s-n  //F  ní/Qn  déarfainn/Vmc-1s  ,/Fi  amhráintí/Vmih0  //F  amhráin/Ncmpc  )/F  ;/Fi  i/Sp  gcásanna/Ncmpc"
"doc#25","//F  leagan/Ncmsc|Nv  sa/Spa-s  téacs/Ncmsc  (/F  corr/Ncfsc  iasc/Ncmpg  //F  corréisc/Ncmpc  ,/Fi  fideog/Ncfsc  shléibhe/Ncmsg  //F  fideog-sléibhe/Ncfsc  ,/Fi  clúideog/Ncfsc  //F  cláideog/Ncfsc  ,/Fi  d''/Sp  uisce/Ncmsc  bhog/Aq-msc  //F  le/Sp"," huisce/Ncmsc"," bog/Aq-msc  ,/Fi  as/Sp  bholg/Ncmsc  //F  as/Sp  Béarla/Ncmsc  ,/Fi  muna/Cs  //F  mara/Ncfpc  ,/Fi  ní/Qn  dhéarfainn/Vmc-1s-n  //F  ní/Qn  déarfainn/Vmc-1s  ,/Fi  amhráintí/Vmih0  //F  amhráin/Ncmpc  )/F  ;/Fi  i/Sp  gcásanna/Ncmpc  eile/Dd  roghnaíodh/Vmis0|Vmih"
"doc#25","sé/Pp3mss  chuige/Pr3ms  na/Td-p  deargáin/Ncmpc  agus/Cc  bhain/Vmis  sé/Pp3mss  an/Td-s  gainne/Ncfsg|Ncmsc  dhíobh/Vmis  ar/Sp  dtúis/Ncfsc  ./Fe </s><s> Ansan/Rl  nuair/Cs  a/Q-r  bhíodar/Vmis3p  glan/Ncmsc  gearrtha/Av  aige/Pr3ms  ,/Fi  chuir/Vmis  sé/Pp3mss  in/Sp"," uisce/Ncmsc"," iad/Pp3-p  agus/Cc  d''/Q  fhág/Vmis  ann/Pr3ms  iad/Pp3-p  ar feadh/Spc  leathuaire/Ncfsg  a/Dp3fs  ''/Fa  chloig/Ncmpc  ./Fe </s><s> Nigh/Vmis|Vmm-2s  sé/Pp3mss  aníos/Rd  as/Sp  an/Td-s  uisce/Ncmsg  iad/Pp3-p  agus/Cc  chuir/Vmis  síos/Rd  in/Sp  uisce/Ncmsc  eile/Dd  iad/Pp3-p  ;/Fi"
"doc#25","a/Q-r  bhíodar/Vmis3p  glan/Ncmsc  gearrtha/Av  aige/Pr3ms  ,/Fi  chuir/Vmis  sé/Pp3mss  in/Sp  uisce/Ncmsc  iad/Pp3-p  agus/Cc  d''/Q  fhág/Vmis  ann/Pr3ms  iad/Pp3-p  ar feadh/Spc  leathuaire/Ncfsg  a/Dp3fs  ''/Fa  chloig/Ncmpc  ./Fe </s><s> Nigh/Vmis|Vmm-2s  sé/Pp3mss  aníos/Rd  as/Sp  an/Td-s"," uisce/Ncmsg"," iad/Pp3-p  agus/Cc  chuir/Vmis  síos/Rd  in/Sp  uisce/Ncmsc  eile/Dd  iad/Pp3-p  ;/Fi  ansan/Rl  do/Q  nigh/Vmis|Vmm-2s  sé/Pp3mss  thar/Sp  n-ais/Ncfsc  iad/Pp3-p  ,/Fi  agus/Cc  ba/Wsri  bheag/Aqp  an/Td-s  mhoill/Ncfsc  air/Pr3ms  é/Pp3ms  ./Fe </s><s> ''/Fa  Ní/Ncmsc|Ncfsc|Wp-in  haon/Mc  mhaith/Vmis  a/Sp"
"doc#25",",/Fi  chuir/Vmis  sé/Pp3mss  in/Sp  uisce/Ncmsc  iad/Pp3-p  agus/Cc  d''/Q  fhág/Vmis  ann/Pr3ms  iad/Pp3-p  ar feadh/Spc  leathuaire/Ncfsg  a/Dp3fs  ''/Fa  chloig/Ncmpc  ./Fe </s><s> Nigh/Vmis|Vmm-2s  sé/Pp3mss  aníos/Rd  as/Sp  an/Td-s  uisce/Ncmsg  iad/Pp3-p  agus/Cc  chuir/Vmis  síos/Rd  in/Sp"," uisce/Ncmsc"," eile/Dd  iad/Pp3-p  ;/Fi  ansan/Rl  do/Q  nigh/Vmis|Vmm-2s  sé/Pp3mss  thar/Sp  n-ais/Ncfsc  iad/Pp3-p  ,/Fi  agus/Cc  ba/Wsri  bheag/Aqp  an/Td-s  mhoill/Ncfsc  air/Pr3ms  é/Pp3ms  ./Fe </s><s> ''/Fa  Ní/Ncmsc|Ncfsc|Wp-in  haon/Mc  mhaith/Vmis  a/Sp  bheith/Nv  ag/Sp  seilmideáil/Nv  leo/Pr3-p  ./Fe </s>"
"doc#25","mo/Dp1-s  dheirfiúr/Ncfsc  Cáit/Npf-g  ,/Fi  agus/Cc  ghluais/Vmis  an/Td-s  bheirt/Ncfsc  acu/Pr3-p  siar/Rd  chun/Sp  na/Td-s  Trá/Ncfsg  Báine/Aq-fsg  ,/Fi  agus/Cc  amach/Rd  leo/Pr3-p  ar/Sp  snámh/Nv  ./Fe </s><s> Bhíodar/Vmis3p  tamall/Ncmsc  amuigh/Rd  san/Spa-s"," uisce/Ncmsc"," agus/Cc  iad/Pp3-p  ag/Sp  liúirigh/Ncmsg  leo/Pr3-p  mar/Sp  mhagadh/Ncmsc  ar/Sp  dtúis/Ncfsc  ./Fe </s><s> Níorbh/Ws-in  fhada/Aqp  gur/Q--s  tháinig/Vmis  an/Td-s  magadh/Ncmsc  go dtí/Spc  leaba/Ncfsc  an/Td-s  dáiríre/Ncmsg  ,/Fi  áfach/Rg  ,/Fi  agus/Cc  pé/Pi"
"doc#25","agus/Cc  pé/Pi  féachaint/Ncfsc|Nv  a/Q-r  thug/Vmis  Dónall/Npmsc  siar/Rd  uaidh/Pr3ms  agus/Cc  é/Pp3ms  ag/Sp  baint/Nv  phrátaí/Ncmpg  i/Sp  gcomhair/Ns-s  an/Td-s  dinnéir/Ncmsg  ,/Fi  do/Q  chonaic/Vmis  sé/Pp3mss  an/Td-s  bheirt/Ncfsc  ag/Sp  dul/Nv  fén/Spa-s"," uisce/Ncmsg"," ./Fe </s><s> As/Sp|Pr3ms  go/Sp  brách/Ns-s  leis/Pr3ms  agus/Cc  amach/Rd  ./Fe </s><s> Cáit/Npfsc  a/Q-r  ghreamaigh/Vmis  sé/Pp3mss  ar/Sp  dtúis/Ncfsc  mar/Sp  dob/Ncmsc  í/Pp3fs  ba/Wsri  ghiorra/Aqc  dhó/Ncmsg|Nv  agus/Cc  tharraing/Vmis  sé/Pp3mss  isteach/Rd  í/Pp3fs  ./Fe </s><s> Amach/Rd  leis/Pr3ms"
"doc#25","air/Pr3ms  ./Fe </s><s> Ach/Cs  bhí/Vmis  a/Dp3ms  shainchruatan/Ncmsc  féin/Px  ar/Sp  an/Td-s  oileánach/Ncmsc  ,/Fi  mar/Cs  atá/Vmip---r  ,/Fi  cúngracht/Ncfsc  talún/Ncfsg  a/Sp  bheith/Nv  ag/Sp  cur/Nv  as/Sp  dó/Pr3ms  agus/Cc  é/Pp3ms  teanntaithe/Av  ag/Sp"," uisce/Ncmsc"," na/Td-s  farraige/Ncfsg  ./Fe </s><s> Deir/Vmip  sé/Pp3mss  gur/Q--s  dhein/Vmis  an/Td-s  cruatan/Ncmsc  iad/Pp3-p  a/Sp  dheighilt/Nv  ó/Sp  lucht/Ncmsc  na/Td-s  míntíre/Ncfsg  :/Fi </s><s> Fágann/Vmip  na/Td-p  neithe/Av  sin/Dd  nach/Wprin  comórtas/Ncmsc  sinn/Pp1-p  le/Sp"
"doc#25","bíonn/Vmig  greann/Ncmsc  Thomáis/Npfsg|Npm-g  féin/Px  binbeach/Aqp  ;/Fi  fear/Ncmsc  a/Q-r  bhí/Vmis  i mbun/Spc  tobac/Ncmsg  ag/Sp  tórramh/Ncmsc  go/Cs  dtáinig/Vmis  laige/Ncfsc  air/Pr3ms  :/Fi  Dubhairt/Ncmpc  duine/Ncmsg  braon/Ncmsc"," uisce/Ncmsg"," a/Sp  chur/Nv  air/Pr3ms  ;/Fi  dubhairt/Ncmpc  duine/Ncmsg  eile/Dd  blaiseadh/Nv|Vmis0|Ncmsc  biotáile/Ncfsc  thabhairt/Nv  do/Dp2-s  ,/Fi  ach/Cs  dubhart/Ncmsc  féin/Px  leo/Pr3-p  a/Dp3ms  dhóthain/Ncfsc  tobac/Ncmsg  a/Sp  thabhairt/Nv  dó/Pr3ms  go/Cs"
"doc#25",":/Fi </s><s> An/Td-s  óig/Ncmsg  bhean/Ncfsc  atá/Vmip---r  chomh/Ri  priocaithe/Av  feadh/Ncmsc  na/Td-s  bliana/Ncfsg  leis/Sp  an/Td-s  eala/Ncfsc  ar/Sp  an/Td-s  linn/Ncfsc  ,/Fi  an/Td-s  uair/Ncfsc  a/Q-r  thagann/Vmip  sí/Pp3fss  isteach/Rd  le/Sp  bocaod/Ncmsc  den/Spa-s"," uisce/Ncmsg"," bíonn/Vmig  an/Td-s  raca/Ncmsc  a/Q-r  bhíonn/Vmig  ''/Fa  na/Td-p  cúl/Ncmpg  sciobaithe/Av  ag/Sp  an/Td-s  ngaoith/Ncmsg  uaithe/Av  ,/Fi  a/Dp3fs  cuid/Ncfsc  gruaige/Ncfsg  ag/Sp  teacht/Nv  ''/Fa  na/Td-p  béal/Ncmsc  ,/Fi  ríoball/Ncmsc  ar/Sp  a/Dp3fs  cuid/Ncfsc"
"doc#25","agus/Cc  greamaítear/Vmm-0|Vmip0  na/Td-p  ciumhaiseanna/Ncfpc  ar/Sp  na/Td-p  creataí/Ncmpc  le/Sp  snáth/Ncmsc  nó/Cc  le/Sp  tuilleadh/Nv  tarra/Ncmsg|Ncmsc  ./Fe </s><s> Luascann/Vmip  naomhóg/Ncfsc  ar/Sp  bharra/Ncmsc  an/Td-s"," uisce/Ncmsg"," toisc/Ncfsc  í/Pp3fs  bheith/Nv  chomh/Ri  héadrom/Ncmsc  is/Cc  atá/Vmip---r  ,/Fi  an/Td-s  uair/Ncfsc  a/Q-r  líonfadh/Vmc  bád/Ncmsc  adhmaid/Ncmsg  le/Sp  huisce/Ncmsc  agus/Cc  an/Td-s  aimsir/Ncfsc  bheith/Ncfsc  garbh/Aq-msc  ./Fe </s><s> Bhailíomar/Vmis1p  go/Ua"
"doc#25","tarra/Ncmsg|Ncmsc  ./Fe </s><s> Luascann/Vmip  naomhóg/Ncfsc  ar/Sp  bharra/Ncmsc  an/Td-s  uisce/Ncmsg  toisc/Ncfsc  í/Pp3fs  bheith/Nv  chomh/Ri  héadrom/Ncmsc  is/Cc  atá/Vmip---r  ,/Fi  an/Td-s  uair/Ncfsc  a/Q-r  líonfadh/Vmc  bád/Ncmsc  adhmaid/Ncmsg  le/Sp"," huisce/Ncmsc"," agus/Cc  an/Td-s  aimsir/Ncfsc  bheith/Ncfsc  garbh/Aq-msc  ./Fe </s><s> Bhailíomar/Vmis1p  go/Ua  léir/Aqp  isteach/Rd  sa/Spa-s  naomhóig/Ncmsg  agus/Cc  thosnaigh/Vmis  na/Td-p  fir/Ncmpc  ag/Sp  rámhaíocht/Nv  ./Fe </s><s> Nuair/Cs  do/Q"
"doc#25","na/Td-p  fir/Ncmpc  ag/Sp  rámhaíocht/Nv  ./Fe </s><s> Nuair/Cs  do/Q  bhíomar/Vmis1p  scriosta/Nv--g  amach/Rd  sa/Spa-s  bhá/Ncfsc  do/Q  chuireadar/Vmis3p  an/Td-s  seol/Ncmsc  in/Sp  airde/Ncfpc|Ncfsc  agus/Cc  léim/Ncfsc|Nv|Vmis|Vmip1s  an/Td-s  bád/Ncmsc  trín/Ncfsc"," uisce/Ncmsg"," ./Fe </s><s> Bhí/Vmis  Seán/Npmsc  Mhicí/Npmsc  Pheats/Npmsc  ina/Spp-p|Spp-s  luí/Nv  ar/Sp  thóin/Ncfsc  na/Td-s  naomhóige/Ncfsg  agus/Cc  amhrán/Ncmsc  á/Spp-s  chasadh/Nv  aige/Pr3ms  in/Sp  ard/Ncmsc  a/Q-r  chinn/Vmis  is/Cc  a/Dp3ms  ghutha/Ncmsg  ./Fe </s><s> Bhí/Vmis  sé/Pp3mss"
"doc#25","do/Q  tharla/Vmis  ganntanas/Ncmsc  íle/Ncfsg  ar/Sp  eitleán/Ncmsc  faire/Ncfsg  ón/Spa-s  nGearmáin/Npfsc  agus/Cc  b''/Ws-i  éigean/Ncmsc  don/Spa-s  bhfoireann/Ncfsc  tuirlingt/Ncfsc|Nv  go/Sp  talamh/Ncmsc|Ncfsc  ./Fe </s><s> Eitleán/Ncmsc"," uisce/Ncmsg"," a/Q-r  bhí/Vmis  ann/Pr3ms  agus/Cc  thángadar/Vmis3p  i/Sp  dtír/Ncfsc  ar/Sp  chiumhais/Ncfsc  Inis/Npmsg  Mhic/Up  Fhaoileáin/Npfsg  ./Fe </s><s> D''/Q  éirigh/Vmis  anfa/Ncmsc  uafásach/Aq-msc  agus/Cc  briseadh/Vmis0  an/Td-s  t-eitleán/Ncmsc"
"doc#25","seo/Dd  ,/Fi  beagnach/Rg  ./Fe </s><s> Díon/Ncmsc  peilte/Av  atá/Vmip---r  orthu/Pr3-p  a/Q-i  súdh/Vmih  i/Sp  dtarra/Ncmsc  ar/Sp  dtús/Ncmsc  ionas/Ns-s  go/Cs  dtiteann/Vmip  an/Td-s  bháisteach/Ncfsc  go/Sp  talamh/Ncmsc|Ncfsc  mar/Cs  gheobhadh/Vmc"," uisce/Ncmsc"," de/Sp  dhroim/Ncmsc  na/Td-s  lachan/Ncfsg  ./Fe </s><s> Iad/Pp3-p  go/Cs  geal/Vmm-2s  lasmuigh/Rl  agus/Cc  laistigh/Rl  le/Sp  haol/Ncmsc  ./Fe </s><s> Do/Q  thóg/Vmis  an/Td-s  Rialtas/Ncmsc  tithe/Ncmpc  móra/Aq--pc  dhá/Spp  stór/Ncmsc  do/Sp  chuid/Ncfsc  des/Ncfsc  na/Td-p"
"doc#25","ag/Sp  ceannach/Nv  gliomach/Ncmpg|Ncmsc  ./Fe </s><s> Thógadh/Vmih  an/Td-s  captaen/Ncmsc  ina/Spp-s  dó/Nv  is/Cc  ina/Spp-s  dó/Nv  ó/Sp  fhearaibh/Ncfsc  an/Td-s  oileáin/Ncmsg  iad/Pp3-p  agus/Cc  chaitheadh/Vmih  sé/Pp3mss  isteach/Rd  in/Sp  umar/Ncmsc"," uisce/Ncmsg"," ar/Sp  chlár/Ncmsc  na/Td-s  loinge/Ncfsg  iad/Pp3-p  ./Fe </s><s> ''/Fa  Deux/Npmsc  ,/Fi  ''/Fa  ''/Fa  quatre/Xf  ,/Fi  ''/Fa  ''s/Cc  ix/Mr  ,/Fi  ''/Fa  ''/Fa  huit/Ncfsc  ,/Fi  ''/Fa  ''/Fa  dix/Xf  ''/Fa  a/Q-r  déarfadh/Vmc-3s|Vmc-2p  sé/Pp3mss  agus/Cc  é/Pp3ms  á/Spp-p  gcomhaireamh/Nv  ./Fe </s><s> Tá/Vmip  na/Td-p  huimhreacha/Ncfpc"
"doc#25","a/Q-r  chítear/Vmip0  go/Ua  minic/Aqp  ansin/Rl  na/Td-p  basking/Xf  sharks/Xf  ,/Fi  nó/Cc  ''/Fa  ainmhí/Ncmsc  na/Td-p  seolta/Ncmpg  ''/Fa  mar/Cs  tugtar/Vmm-0|Vmip0  ansan/Rl  orthu/Pr3-p  ./Fe </s><s> Bíonn/Vmig  siad/Pp3-ps  ar/Sp  snámh/Nv  ar/Sp  bharr/Ncmsc  an/Td-s"," uisce/Ncmsg"," agus/Cc  an/Td-s  eite/Ncfsc  in/Sp  airde/Ncfpc|Ncfsc  san/Spa-s  aer/Ncmsg  acu/Pr3-p  ./Fe </s><s> Ní/Qn  chuireann/Vmip---n  siad/Pp3-ps  isteach/Rd  ar/Sp  bháid/Ncmpc  -/Fb  bíonn/Vmig  níos/Uc  mó/Aqc  eagla/Ncfsc|Ncfsg  orthu/Pr3-p  roimh/Sp  an/Td-s  bhfoireann/Ncfsc  ná/Cc  mar/Cs"
"doc#25","./Fe </s><s> Bhreacas/Vmip---r  síos/Rd  an/Td-s  scéal/Ncmsc  faoi/Pr3ms  mar/Cs  hinsíodh/Vmis0|Vmih  dhomsa/Ncmpc  é/Pp3ms  ./Fe </s><s> Deineadh/Vmis0|Vmih|Vmm-3s|Vmis0|Vmih|Vmm-3s  ionadh/Ncmsc  dhe/Pr3ms  ,/Fi  mar/Cs  ní/Qn  fhaca/Vmis---n  éinne/Ncmsc  in/Sp  aon/Mc|Dq  áit/Ncfsc  ach/Cs  amháin/Aqp  san/Spa-s"," uisce/Ncmsg"," iad/Pp3-p  ariamh/Ncmsc  roimhe/Pr3ms  sin/Dd  ./Fe </s><s> Seo/Pd  mar/Cs  tharla/Vmis  :/Fi </s><s> Iontas/Ncmsc  ón/Spa-s  Muir/Npmsc  Lá/Npfsg|Npmsg  ''/Fa  le/Sp  Pádraig/Npmsc  agus/Cc  Séamaisín/Ncmsc  Eoin/Npfsg|Npm-g|Npmsg  ag/Sp  stádar/Ncmsc  an/Td-s  bóthar/Ncmsc  thíos/Rd  ag/Sp"
"doc#25","thart/Rd  timpeall/Rd  air/Pr3ms  agus/Cc  caint/Ncfsc|Nv  bhladarach/Aq  ar/Sp  siúl/Nv  acu/Pr3-p  ./Fe </s><s> Do/Q  bhí/Vmis  an/Td-s  taoide/Ncfsc  ag/Sp  teacht/Nv  isteach/Rd  riamh/Rg  agus/Cc  choíche/Rg  nó/Cc  go/Q-s  raibh/Vmis---d|Vmsp  an/Td-s"," t-uisce/Ncmsc"," thart/Rd  timpeall/Ncmsc|Rd  ar/Sp  an/Td-s  ainmhí/Ncmsc  ./Fe </s><s> D''/Q  fhill/Vmis  a/Dp3ms  anam/Ncmsc  air/Pr3ms  ./Fe </s><s> Do/Q  chorraigh/Vmis  sé/Pp3mss  ./Fe </s><s> Ar/Sp  m''/Dp1-s  anam/Ncmsc  gur/Q--s  baineadh/Vmis0  preab/Ncfsc  as/Sp|Pr3ms  a/Q-r  raibh/Vmis---n  i láthair/Spc  !/Fe </s>"
"doc#25","i láthair/Spc  !/Fe </s><s> Thosaigh/Vmis  an/Td-s  t-ainmhí/Ncmsc  á/Spp-s  únfairt/Nv  féin/Px  ./Fe </s><s> Do/Q  bhog/Vmis  sé/Pp3mss  amach/Rd  ón/Spa-s  dtrá/Ncfsc  ./Fe </s><s> Do/Q  bhí/Vmis  sé/Pp3mss  ag/Sp  snámh/Nv  go/Ua  mall/Aqp  righin/Aqp  ar/Sp  bharr/Ncmsc  an/Td-s"," uisce/Ncmsg"," nó/Cc  go/Q-s  raibh/Vmis---d|Vmsp  sé/Mc|Pp3mss  tuairim/Ncfsc  is/Cc  míle/Ncmsc  go/Sp  leith/Ncfsc  amach/Rd  ón/Spa-s  dtrá/Ncfsc  ./Fe </s><s> Ansan/Rl  d''/Q  iompaigh/Vmis  sé/Pp3mss  a/Dp3ms  bhéal/Ncmsc  faoi/Pr3ms  agus/Cc  d''/Q  imigh/Vmis  sé/Pp3mss  as/Sp  radharc/Ncmsc  ./Fe </s><s> Is/Wp-i"
"doc#25","Séamaisín/Ncmsc  ,/Fi  ''/Fa  cé/Cs  shílfeadh/Vmc  gur/Wpdi|Wsdi  ina/Spp-s  bheatha/Ncfsc  a/Q-r  bhí/Vmis  sé/Pp3mss  ?/Fq </s><s> ''/Fa  ''/Fa  Ní/Wp-in  fheadarsa/Ncmpc  cad/Pq  a/Q-r  bhí/Vmis  dá/Spp-s  thaibhreamh/Ncmsc|Nv  dó/Pr3ms  agus/Cc  a/Sp  rá/Nv  go/Cs  ligfeadh/Vmc  sé/Npmsc  don/Npmsc"," uisce/Ncmsg"," é/Pp3ms  chaitheamh/Nv  suas/Rd  ar/Sp  an/Td-s  dtalamh/Ncmsc  tirim/Aq-msc  ,/Fi  ''/Fa  arsa/Vmis  Muiris/Npmsc  agus/Cc  croitheadh/Vmis0  céillí/Aqc  á/Spp-s  bhaint/Nv  as/Sp  a/Dp3ms  cheann/Ncmsc  aige/Pr3ms  ./Fe </s><s> ''/Fa  Ní/Wp-in  hé/Pp3ms  an/Wp-q|Wpdq  té/Pi  is/Wpri  mó/Aqc"
"doc#25","gan/Sp  clár/Ncmsc  nó/Cc  crann/Ncmsc  loinge/Ncfsg  a/Dp3fs  fheiscint/Ncfsc  ag/Sp  luascadh/Vmis0  ar/Sp  na/Td-s  tonnta/Ncfpg  amuigh/Rd  ins/Spa-s  an/Td-s  mbá/Ncmsg|Ncfsg  ./Fe </s><s> Téann/Vmip  daoine/Ncmpc  ar/Sp  an/Td-s  gcnoc/Ncmsc  chun/Sp  an/Td-s"," t-uisce/Ncmsc"," thart/Rd  timpeall/Ncmsc|Rd  a/Sp  iniúchadh/Vmis0  ,/Fi  mar/Cs  an/Wp-q|Wpdq  té/Pi  is/Wpri  túisce/Ncfsc  a/Q-r  chíonn/Vmip  an/Td-s  raic/Ncfsc  agus/Cc  a/Q-r  bheireas/Vmip---r  air/Pr3ms  is/Wpri  aige/Pr3ms  a/Q-r  bhíonn/Vmig  sé/Pp3mss  ./Fe </s><s> Obair/Ncfsc  an/Td-s"
"doc#25","sé/Pp3mss  sásta/Aqp  leo/Pr3-p  ?/Fq </s><s> Nuair/Cs  a/Q-r  théadh/Vmih  Tomás/Npmsc  i mbun/Spc  pinn/Ncmsg  bhí/Vmis  an/Td-s  t-ábhar/Ncmsc  go/Ua  cruinn/Aqp  ina/Spp-s  cheann/Ncmsc  agus/Cc  é/Pp3ms  ag/Sp  rith/Nv  chuige/Pr3ms  fé/Sp  mar/Cs  a/Q-r  bheadh/Vmc"," uisce/Ncmsc"," ag/Sp  rith/Nv  le/Sp  fána/Ncfsc  abhann/Ncfsg  ./Fe </s><s> Ní/Qn  raibh/Vmis---n  aon/Dq  leabhar/Ncmsc  nótaí/Ncmpg  riamh/Rg  age/Xx  Tomás/Npmsc  ,/Fi  ach/Cs  má/Cs  bheadh/Vmc  aon/Mc|Dq  chúpla/Ncmsc  ceathrú/Aqp  amhráin/Ncmsg|Ncmpc  age/Xx  éinne/Ncmsc  nár/Wsrin"
"doc#25","acu/Pr3-p  riamh/Rg  ./Fe </s><s> Níorbh/Ws-in  aon/Mc|Dq  nath/Ncmsc  le/Sp  fear/Ncmsc  an/Td-s  oileáin/Ncmsg  an/Td-s  bairneach/Ncmpg  a/Sp  ithe/Nv  den/Spa-s  chloich/Ncfsc  nó/Cc  an/Td-s  portán/Ncmsc  fuar/Aq-msc  a/Sp  ithe/Nv  aníos/Rd  as/Sp  an/Td-s"," uisce/Ncmsg"," agus/Cc  a/Q-i  bholg/Vmis  a/Sp  thabhairt/Nv  le/Sp  gréin/Ncfsc  ina/Spp-s  dhiaidh/Ns-s  sin/Dd  ./Fe </s><s> Mhaireadar/Vmis3p  ar/Sp  dhá/Spp  bhéile/Ncmsc  sa/Spa-s  ló/Ncmsc  ,/Fi  ar/Sp|Vmis|Qq-s|Q-p|Q-is|Wpsi|Wssi|Ws-q|Wsdq  a/Q-i  dtugaidís/Vmih3p  ,/Fi  go/Ua  simplí/Aqp  ,/Fi  bia/Ncmsc  na/Td-s"
"doc#25","do/Q  bhí/Vmis  an/Td-s  ribe/Ncmsc  sin/Dd  ó/Sp  shoin/Ncfsc  i/Sp  leith/Ncfsc  ,/Fi  gan/Sp  aon/Dq  chor/Vmis|Ncmsc  a/Sp  chur/Nv  de/Pr3ms  ,/Fi  síos/Rd  ar/Sp  a/Dp3ms  bhrollach/Ncmsc  ;/Fi  agus/Cc  níor/Ws-in  dhóigh/Vmis|Ncfsc  leat/Pr2-s  air/Pr3ms  gur/Q--s  bhuail/Vmis  aon/Mc|Dq  deoir/Ncfsc"," uisce/Ncmsg"," leis/Pr3ms|Sp  féin/Px  ó/Sp  bhliain/Ncfsc  an/Td-s  droch-shaoil/Ncmsg  ./Fe </s><s> Ní/Qn  raibh/Vmis---n  aon/Mc|Dq  lá/Ncmsc  ag/Sp  teastáil/Nv  de/Sp  cheithre/Mc  fichid/Mc  bliain/Ncfsc  uaidh/Pr3ms  ./Fe </s><s> (/F  Oil/Vmis  ./Fe </s><s> ,/Fi  220/Mn  )/F </s><s> Is/Wp-i  i/Sp"
"doc#25",",/Fi  gan/Sp  eatarthu/Pr3-p  ach/Cs  an/Td-s  buaile/Ncfsg  :/Fi </s><s> Dá/Spp-s  bur/Ncmsc  mhaith/Aq-msc  leis/Sp  an/Td-s  gcailligh/Ncmsg  é/Pp3ms  ,/Fi  do/Q  loiscfeadh/Vmc  sí/Pp3fss  mo/Dp1-s  mháthair/Ncfsc  i/Sp  mbéal/Ncmsc  a/Dp3fs  dorais/Ncmsg  féin/Px  leis/Sp  an/Td-s"," uisce/Ncmsc"," te/Aq-msc  gan/Sp  a/Dp3fs  doras/Ncmsc  féin/Px  d''/Sp  fhágaint/Ncfsc  ,/Fi  agus/Cc  do/Q  dhéanfadh/Vmc  mo/Dp1-s  mháthair/Ncfsc  léi-se/Ncfsc  an/Td-s  rud/Ncmsc  céanna/Aqp  ./Fe </s><s> Is/Wp-i  minic/Rg|Aqp  adúirt/Ncfsc  mo/Dp1-s  mháthair/Ncfsc  liomsa/Pr1-s-e"
"doc#25","síos/Rd  é/Pp3ms  ./Fe </s><s> Mheasas/Vmip---r  go/Q-s  raibh/Vmis---d|Vmsp  sé/Pp3mss  caillte/Av|Aqp  ./Fe </s><s> Phreabas/Vmip---r  den/Spa-s  droichead/Ncmsc  isteach/Rd  ''/Fa  on/Ncmsc  pholl/Ncmpg  ./Fe </s><s> Ráinig/Vmis  ceann/Ncmsc  na/Td-s  téide/Ncfsg  briste/Av|Aqp  lem/Ncfsc  chois/Ncfsd  fé/Sp"," uisce/Ncmsc"," ./Fe </s><s> Thugas/Vmis1s  ,/Fi  de/Sp  dheoin/Ncfsc  Dé/Ncmsg  ,/Fi  m''/Dp1-s  uncail/Ncmsc  maith/Aq-msc  saor/Aq-msc  ,/Fi  ach/Cs  fuaireamair/Ncfsc  callshaoth/Ncmsc  agus/Cc  greadadh/Vmis0  ./Fe </s><s> Bhí/Vmis  snámh/Ncmsc  agam/Pr1-s  an/Td-s  uair/Ncfsc  úd/Ncmpg  ./Fe </s><s> (/F  Oil/Vmis  ./Fe </s>"
"doc#25","amach/Rd  as/Sp  a/Dp3ms  scéal/Ncmsc  féin/Px  é/Pp3ms  agus/Cc  ní/Qn  bheidh/Vmif---n  a/Dp3ms  scéal/Ncmsc  féin/Px  ná/Cc  scéal/Ncmsc  éinne/Ncmsc  eile/Dd  aige/Pr3ms  ./Fe </s><s> Tá/Vmip  an/Td-s  peann/Ncmsc  so/Dd  ag/Sp  imeacht/Nv  ar/Sp  an/Td-s  bpáipéar/Ncmsc  ar nós/Spc"," uisce/Ncmsg"," na/Td-s  habhann/Ncfsg  gan/Sp  aon/Mc|Dq  stop/Ncmsc  ./Fe </s><s> Aon/Dq  mhachnamh/Ncmsc  amháin/Aqp  atá/Vmip---r  orm/Pr1-s  a/Sp  dhéanamh/Nv  ,/Fi  ''s/Cc  é/Pp3ms  sin/Dd  gan/Sp  aon/Mc|Dq  bhaint/Ncfsc  do/Sp  bheith/Ncfsc  agam/Pr1-s  leis/Sp  an/Td-s  méid/Ncmsc  atá/Vmip---r"
"doc#25","<s> .../F  is/Wp-i  mó/Aqc  deoir/Ncfsc  allais/Ncmsg  nár/Wsrin  mhór/Ncmsc|Aqp|Vmis  domh-sa/Xf  shileadh/Nv|Vmih  i/Sp  Meirice/Npmsc  ar/Wpsi|Wssi|Ws-q|Wsdq  dhá/Spp  scilling/Ncfsc  seachas/Sp  an/Td-s  pota/Ncmsc  so/Dd  a/Sp  thabhairt/Nv  don/Spa-s  bhád/Ncmsc  dhá/Spp  fheá/Ncmsc|Ncfsc"," uisce/Ncmsg"," ;/Fi  (/F  Seabhac/Ncmsc  ,/Fi  194-5/Mn  ;/Fi  Ua/Npmsc  M/Y  ,/Fi  189/Mn  )/F </s><s> .../F  go/Cs  bhfuil/Vmip---d  daoine/Ncmpc  i/Sp  Meirice/Npmsc  a/Q-p|Q-i|Q-r  gheobhadh/Vmc  airgead/Ncmsc  chomh/Ri  bog/Aqp  seo/Dd  ná/Q-m  déanfadh/Vmis0|Vmih|Vmc  codladh/Ncfsc  ná/Cc  suan/Ncmsc"
"doc#25","ag/Sp  déanamh/Nv  isteach/Rd  faoi/Sp  chreatlach/Ncfsc  do/Sp  naomhóig/Ncmsg  mhór/Aq-msc  ,/Fi  throm/Aqp  gach/Dq  maidean/Ncmsc  agus/Cc  í/Pp3fs  thabhairt/Nv  leis/Pr3ms  síos/Rd  ar/Sp  a/Dp3fs  dhrom/Ncmsc  go dtí/Spc  an/Td-s"," t-uisce/Ncmsc"," ,/Fi  a/Dp3fs  easnuíocha/Ncmpc  ag/Sp  cnagadh/Vmis0  is/Cc  ag/Sp  lúbadh/Vmis0  ar/Sp  a/Dp3ms  chéile/Ncmsc  leis/Sp  an/Td-s  meáchaint/Ncfsc  ,/Fi  an/Wp-q|Wpdq  b''/Ws-i  eadh/Vmis0  is/Cc  dóigh/Ncfsc  leis/Pr3ms  go/Cs  mbeadh/Vmc  an/Td-s  com/Ncmsc  céanna/Aqp  air/Pr3ms"
"doc#25","é/Pp3ms  ./Fe </s><s> Mheasas/Vmip---r  go/Q-s  raibh/Vmis---d|Vmsp  sé/Pp3mss  caillte/Av|Aqp  ./Fe </s><s> Do/Q  phreabas/Vmip---r  don/Spa-s  droichead/Ncmsc  isteach/Rd  fén/Spa-s  bpoll/Ncmsc  ./Fe </s><s> Ráinig/Vmis  ceann/Ncmsc  na/Td-s  téide/Ncfsg  briste/Av|Aqp  lem/Ncfsc  chois/Ncfsd  fé/Sp"," uisce/Ncmsc"," ./Fe </s><s> Thugas/Vmis1s  ,/Fi  de/Sp  dheoin/Ncfsc  Dé/Ncmsg  ,/Fi  m''/Dp1-s  uncail/Ncmsc  maith/Aq-msc  saor/Aq-msc  ach/Cs  fuaireas/Vmis1s  call-aoth/Ns-s  agus/Cc  greadadh/Vmis0  ./Fe </s><s> Do/Q  bhí/Vmis  snámh/Ncmsc  agam/Pr1-s  an/Td-s  uair/Ncfsc  úd/Ncmpg  .34/Mn </s><s> Tugann/Vmip"
"doc#25","teacht/Ncmsc|Nv  isteach/Rd  sna/Spa-p  tithe/Ncmpc  chughainn/Vmih1s  ./Fe </s><s> An/Td-s  breac/Ncmsc  éisc/Ncmsg  a/Q-r  bhíodh/Vmih  feadh/Ncmsc  na/Td-s  bliana/Ncfsg  agus/Cc  a/Q-r  bholg/Vmis  in/Sp  airde/Ncfpc|Ncfsc  le/Sp  gréin/Ncfsc  i/Sp  mbarra/Ncmsc  an/Td-s"," uisce/Ncmsg"," aige/Pr3ms  ,/Fi  tá/Vmip  sé/Pp3mss  curtha/Av  as/Sp  amharc/Ncmsc  ag/Sp  an/Qq  sín/Vmm-2s  ./Fe </s><s> An/Td-s  óigbhean/Ncfsc  atá/Vmip---r  chomh/Ri  priocaithe/Av  feadh/Ncmsc  na/Td-s  bliana/Ncfsg  leis/Sp  an/Td-s  eala/Ncfsc  ar/Sp  an/Td-s  linn/Ncfsc  ,/Fi  an/Td-s  uair/Ncfsc  a/Q-r"
"doc#25","an/Qq  sín/Vmm-2s  ./Fe </s><s> An/Td-s  óigbhean/Ncfsc  atá/Vmip---r  chomh/Ri  priocaithe/Av  feadh/Ncmsc  na/Td-s  bliana/Ncfsg  leis/Sp  an/Td-s  eala/Ncfsc  ar/Sp  an/Td-s  linn/Ncfsc  ,/Fi  an/Td-s  uair/Ncfsc  a/Q-r  thagann/Vmip  sí/Pp3fss  isteach/Rd  le/Sp  bocaod/Ncmsc  den/Spa-s"," uisce/Ncmsg"," bíonn/Vmig  an/Td-s  raca/Ncmsc  a/Q-r  bhíonn/Vmig  ''/Fa  na/Td-p  cúl/Ncmpg  sciobaithe/Av  ag/Sp  an/Td-s  ngaoith/Ncmsg  uaithi/Pr3fs  ,/Fi  a/Dp3fs  cuid/Ncfsc  gruaige/Ncfsg  ag/Sp  teacht/Nv  ''/Fa  na/Td-p  béal/Ncmsc  ,/Fi  ríoball/Ncmsc  ar/Sp  a/Dp3fs  cuid/Ncfsc"
"doc#25","in/Sp  airde/Ncfpc|Ncfsc  go dtí/Spc  na/Td-p  scamaill/Ncmpc  ./Fe </s><s> An/Td-s  long/Ncfsc  ag/Sp  dul/Nv  síos/Rd  go/Sp  dtína/Ncfpc  leath/Ncfpg  ,/Fi  ag/Sp  bogadh/Vmis0  aníos/Rd  aríst/Ncfsc  agus/Cc  ag/Sp  tabhairt/Nv  cnoc/Ncmpg|Ncmsc  farraige/Ncfsc|Ncfsg  agus/Cc"," uisce/Ncmsc"," ar/Sp  bord/Ncmsc  ./Fe </s><s> Níl/Vmip---n  sé/Pp3mss  i/Sp  gcumas/Ncmsc  an/Td-s  uisce/Ncmsg  dul/Ncmsc|Nv  síos/Rd  mar/Cs  bíonn/Vmig  an/Td-s  oscailt/Ncfsc  dúnta/Av|Aqp  agus/Cc  dá/Spp-s  dheascaibh/Ncfsc  sin/Dd  raideann/Vmip  sí/Pp3fss  thairse/Ncfsc  ar/Sp  gach/Dq"
"doc#25","long/Ncfsc  ag/Sp  dul/Nv  síos/Rd  go/Sp  dtína/Ncfpc  leath/Ncfpg  ,/Fi  ag/Sp  bogadh/Vmis0  aníos/Rd  aríst/Ncfsc  agus/Cc  ag/Sp  tabhairt/Nv  cnoc/Ncmpg|Ncmsc  farraige/Ncfsc|Ncfsg  agus/Cc  uisce/Ncmsc  ar/Sp  bord/Ncmsc  ./Fe </s><s> Níl/Vmip---n  sé/Pp3mss  i/Sp  gcumas/Ncmsc  an/Td-s"," uisce/Ncmsg"," dul/Ncmsc|Nv  síos/Rd  mar/Cs  bíonn/Vmig  an/Td-s  oscailt/Ncfsc  dúnta/Av|Aqp  agus/Cc  dá/Spp-s  dheascaibh/Ncfsc  sin/Dd  raideann/Vmip  sí/Pp3fss  thairse/Ncfsc  ar/Sp  gach/Dq  taobh/Ncmsc  aríst/Ncfsc  é/Pp3ms  ./Fe </s><s> Bíd/Npmsc  siad/Pp3-ps  mall/Aqp  an/Td-s  uair/Ncfsc"
"doc#25","tar éis/Spc  a/Q-i  bhfuil/Vmip---d  de/Sp  chomharthaí/Ncmpc  drochaimsire/Ncfsg  le/Sp  feiscint/Ncfsc  -/Fb  cuid/Ncfsc  mhór/Ncmpg  acu/Pr3-p  ná/Cc  feaca/Ncmpc  riamh/Rg  lem/Ncfsc  chuimhne/Ncfsg  ./Fe </s><s> Tá/Vmip  madraí/Ncmpc"," uisce/Ncmsg"," ,/Fi  in/Sp  ionad/Ncmsc  maireachtaint/Ncfsc  insa/Ncfpc  bhfarraige/Ncfsg  mhóir/Aq-msg  mar/Cs  ba/Wsri  chóir/Aqp  agus/Cc  ba/Wsri  cheart/Aqp  dóibh/Pr3-p  ,/Fi  sé/Pp3mss  an/Td-s  áit/Ncfsc  go/Cs  bhfuil/Vmip---d  a/Sp  gcónaí/Nv  anois/Rg  ná/Cc  ins/Spa-s"
"doc#25","ar/Sp  aon/Mc|Dq  abairt/Ncfsc  mhaith/Aq-fsc  chomhrá/Nv|Ncmsg  ,/Fi  go/Ua  háirithe/Aqp  san/Spa-s  Allagar/Ncmsc  ,/Fi  chun/Sp  é/Pp3ms  sin/Dd  a/Sp  dheimhniú/Nv  ./Fe </s><s> Is/Cc  mór/Vmm-2s  idir/Sp  caint/Ncfsc  an/Td-s  Allagair/Ncmsg  agus/Cc  an/Td-s  sórt/Ncmsc"," léithuisce/Ncmsg"," Gaeilge/Npfsg|Npfsc  a/Q-r  scríobhtar/Vmip0  de/Sp  ghnáth/Ncmsc  ./Fe </s><s> Nochtann/Vmip  Tomás/Npmsc  ,/Fi  i/Sp  ngach/Ns-s  paragraf/Ncmpg|Ncmsc  dá/Cs  scríobhann/Vmip  sé/Pp3mss  ,/Fi  iontas/Ncmsc  éigin/Aq-msc  cainte/Ncfsg  agus/Cc  comhréire/Ncfsg"
"doc#25","ar/Sp  an/Td-s  bhfarraige/Ncfsc  tar éis/Spc  an/Td-s  Chadhsair/Npmsc  ./Fe </s><s> ''/Fa  (/F  8/Mn  )/F </s><s> Gabhann/Npmsc  Seán/Npmsc  an/Td-s  Ghrinn/Npfsg  anuas/Rd  go/Ua  grod/Aqp  agus/Cc  ramhann/Vmip  ar/Sp  a/Dp3ms  ghualainn/Ncfsc  aige/Pr3ms  ,/Fi"," uisce/Ncmsc"," reatha/Ncmsg  ar/Sp  a/Dp3ms  shúile/Ncfpc  ,/Fi  priosla/Ncmsc  ar/Sp  a/Dp3fs  shróin/Ncfsc  ,/Fi  priosla/Ncmsc  as/Sp  a/Dp3ms  bhéal/Ncmsc  ,/Fi  gan/Sp  aon/Mc|Dq  chló/Ncmsc  air/Pr3ms  ach/Cs  cló/Ncmsc  an/Td-s  lae/Ncmsg  Mhárta/Ncmsg  ./Fe </s><s> ''/Fa  Tá/Vmip  an/Td-s  clabhsúr/Ncmsc  ar/Sp  an/Td-s"
"doc#25","an/Td-s  dTobar/Ncmsc  Beannaithe/Aqp|Av  a/Dp3ms|Dp3fs  oiread/Ns-s  ban/Ncfpg  i dteannta/Spc  a/Dp3ms  chéile/Ncmsc  agus/Cc  atá/Vmip---r  i/Sp  gCill/Npmpg  Airne/Ncfsc|Ncfsg  ,/Fi  ba/Wsri  dhóigh/Ncfsc  leat/Pr2-s  ./Fe </s><s> Buicéid/Ncmpc  ,/Fi  miasa/Ncfpc  ,/Fi  citil/Ncmpc  chun/Sp"," uisce/Ncmsg"," ag/Sp  cuid/Ncfsc  mhaith/Aq-fsc  acu/Pr3-p  ,/Fi  cuid/Ncfsc  eile/Dd  acu/Pr3-p  agus/Cc  dromhlach/Aq|Ncmsc  dhá/Spp  chluas/Ncfsc  lán/Aq-fsc  d''/Sp  éadach/Ncmsc  le/Sp  ní/Nv  acu/Pr3-p  ,/Fi  gallúnach/Ncfsc  agus/Cc  slis/Vmm-2s  i/Sp  mbarr/Ncmsc  gach/Dq"
"doc#25","chapaill/Ncmpc  ,/Fi  ar/Sp  bha/Ncfpc  ,/Fi  ar/Sp  ghabhair/Ncfsc|Ncmpc  agus/Cc  ar/Sp  mhuca/Ncfpc  ,/Fi  tithe/Ncmpc  ,/Fi  seomraí/Ncmpc  ,/Fi  siúntáin/Ncfsc  le/Sp  tógáil/Nv  ,/Fi  éadaí/Ncmpc  le/Sp  ní/Nv  agus/Cc  le/Sp  leathadh/Vmis0  ,/Fi  buicéad/Ncmsc"," uisce/Ncmsg"," le/Sp  tarraingt/Nv  ón/Spa-s  tobar/Ncmsc  agus/Cc  foiscealach/Aq|Ncmsc  gainimh/Ncmsg|Ncmpc  ón/Spa-s  trá/Ncfsc  ,/Fi  obair/Ncfsc  na/Td-s  móna/Ncfsg  le/Sp  déanamh/Nv  -/Fb  ''/Fa  móin/Ncfsc  á/Spp-s  cnuchairt/Nv  ,/Fi  móin/Ncfsc  á/Spp-s  stualáil/Nv  ,/Fi"
"doc#25","éisc/Ncmsg  ,/Fi  gliomach/Ncmsc  )/F  ,/Fi  éadaí/Ncmpc  (/F  bróga/Ncfpc  ,/Fi  hataí/Ncmpc  )/F  ,/Fi  coirce/Ncmsc  ,/Fi  síol/Ncmsc  coirce/Ncmsg  agus/Cc  ábhar/Ncmsc  arbhair/Ncmsg  ,/Fi  plúr/Ncmsc  ,/Fi  tobac/Ncmsc  ,/Fi  seithí/Ncfpc  róin/Ncmsg  agus/Cc  madra/Ncmsc"," uisce/Ncmsg"," ,/Fi  tuigí/Vmm-2p  chun/Sp  potaí/Ncmpg  gliomach/Ncmpg|Ncmsc  a/Sp  dhéanamh/Nv  ,/Fi  mugaí/Ncmpc  ,/Fi  stán/Ncmsc|Vmis  ,/Fi  obair/Ncfsc  shiúinéireachta/Ncfsg  agus/Cc  ghréasaíochta/Ncfsg  ,/Fi  leasú/Ncmsc|Nv  saorga/Aqp  ,/Fi  ábhar/Ncmsc"
"doc#25","shroichfidís/Vmc-3p  os/Sp  do/Dp2-s  chionn/Ncfsd  bheadh/Vmc  eagla/Ncfsc  do/Sp  dhóthain/Ncfsc  ort/Pr2-s  gurb/Wpdi  ort/Pr2-s  anuas/Rd  a/Q-r  bheidís/Vmc-3p  sula/Cs  mbeidís/Vmc-3p  glan/Ncmsc  thart/Rd  ./Fe </s><s> Bhí/Vmis  a/Dp3ms|Dp3fs  oiread/Ns-s  sin/Dd"," uisce/Ncmsc"," ag/Sp  titim/Nv  astu/Pr3-p  gur/Wpdi|Wsdi  dhóigh/Vmis|Ncfsc  le/Sp  duine/Ncmsc  gur/Wpdi|Wsdi  sciathán/Ncmsc  den/Spa-s  fharraige/Ncfsc  mhór/Aq-fsc  a/Q-p|Q-i|Q-r  d''/Q  éalaigh/Vmis  in/Sp  airde/Ncfpc|Ncfsc  agus/Cc  a/Q-r  thit/Vmis  de/Sp  phleist/Ncfsc  thar/Sp  n-ais/Ncfsc  ./Fe </s>"
"doc#25","le/Sp  duine/Ncmsc  gur/Wpdi|Wsdi  sciathán/Ncmsc  den/Spa-s  fharraige/Ncfsc  mhór/Aq-fsc  a/Q-p|Q-i|Q-r  d''/Q  éalaigh/Vmis  in/Sp  airde/Ncfpc|Ncfsc  agus/Cc  a/Q-r  thit/Vmis  de/Sp  phleist/Ncfsc  thar/Sp  n-ais/Ncfsc  ./Fe </s><s> Rug/Vmis  ceann/Ncmsc  de/Sp  na/Td-p  sparáin/Ncmpc"," uisce/Ncmsg"," seo/Dd  orm/Pr1-s  idir/Sp  dhá/Spp  thigh/Ncfsc  ./Fe </s><s> ./Fe </s><s> ./Fe </s><s> (/F  240-1/Mn  )/F </s><s> Bhí/Vmis  boghaisín/Ncmsc  ceatha/Ncmsg  ann/Pr3ms  an/Td-s  uair/Ncfsc  seo/Dd  le/Sp  braon/Ncmsc  beag/Aq-msc  báistí/Ncfsg  ./Fe </s><s> Bhí/Vmis  cúig/Ncmsc|Mc  dhath/Ncmsc  ann/Pr3ms  ,/Fi  agus/Cc"
"doc#25","fadó/Rg  ./Fe </s><s> An/Td-s  tor/Ncmsc  a/Q-r  bhí/Vmis  faoi bhun/Spc  a/Dp3ms  shrón/Ncfsc  ,/Fi  agus/Cc  a/Q-r  bhíodh/Vmih  ag/Sp  coimeád/Nv  na/Td-p  gcuileanna/Ncfpg  óna/Spp-s  bhéal/Ncmsc  lá/Ncmsc  na/Td-s  gréine/Ncfsg  ,/Fi  ag/Sp  gabháil/Nv  gach/Dq  deoir/Ncfsc"," uisce/Ncmsg"," a/Sp  shileadh/Nv  anuas/Rd  óna/Spp-s  chaipín/Ncmsc  agus/Cc  é/Pp3ms  ag/Sp  stiúrú/Nv  an/Td-s  uisce/Ncmsg  sin/Dd  isteach/Rd  sa/Spa-s  scéithín/Ncmsc  air/Pr3ms  in/Sp  uachtar/Ncmsc  an/Td-s  choirp/Ncmsg  ./Fe </s><s> A/Dp3ms  bhróga/Ncfpc  briste/Av|Aqp"
"doc#25","coimeád/Nv  na/Td-p  gcuileanna/Ncfpg  óna/Spp-s  bhéal/Ncmsc  lá/Ncmsc  na/Td-s  gréine/Ncfsg  ,/Fi  ag/Sp  gabháil/Nv  gach/Dq  deoir/Ncfsc  uisce/Ncmsg  a/Sp  shileadh/Nv  anuas/Rd  óna/Spp-s  chaipín/Ncmsc  agus/Cc  é/Pp3ms  ag/Sp  stiúrú/Nv  an/Td-s"," uisce/Ncmsg"," sin/Dd  isteach/Rd  sa/Spa-s  scéithín/Ncmsc  air/Pr3ms  in/Sp  uachtar/Ncmsc  an/Td-s  choirp/Ncmsg  ./Fe </s><s> A/Dp3ms  bhróga/Ncfpc  briste/Av|Aqp  agus/Cc  cúrán/Ncmsc  bán/Aq-msc  acu/Pr3-p  á/I  stealladh/Vmis0  aníos/Rd  ar/Sp  gach/Dq  truslóg/Ncfsc  gur/Wpdi|Wsdi"
"doc#25","agus/Cc  fhileatacht/Ncfsc  dhraíochtúil/Aq  ann/Pr3ms  :/Fi </s><s> Súil/Ncfsc  dár/Aq-msc  thugas/Vmis1s  faoi/Sp  mo/Dp1-s  bhun/Ncmsc  síos/Rd  ar/Sp  linn/Ncfsc  an/Td-s|Wp-q|Wpdq  chuasa/Ncmpc  chonac/Vmis1s  dhá/Spp  rón/Ncmsc  ar/Sp  barr/Ncmsc"," uisce/Ncmsg"," ,/Fi  ceann/Ncmsc  beag/Aq-msc  eatarthu/Pr3-p  ./Fe </s><s> Leis/Sp  an/Td-s  dá/Spp-s  cheann/Ncmsc  mhóra/Ncmpv  ab/Wsri  ea/Pp3-s  an/Td-s  fear/Ncmsc  beag/Aq-msc  ,/Fi  agus/Cc  an/Td-s  bheirt/Ncfsc  chríonna/Aqp  ag/Sp  foghlaim/Nv  a/Dp3ms  cheirde/Ncfsg  dó/Pr3ms  ,/Fi"
"doc#26","./Fe </s><s> Fíor/Ncfsc  dhrochbhail/Ncfsc  ./Fe </s><s> Is/Wp-i  maidir/Sp  leis/Sp  an/Td-s  gcuid/Ncfsc  eile/Dd  dó/Pr3ms  ,/Fi  ní/Wp-in  móide/Aqc  go/Cs  n-aithneofaí/Vmc-0  thar/Sp  a/Dp3ms  chéile/Ncmsc  é/Pp3ms  ,/Fi  matáin/Ncmpc  ,/Fi  feoil/Ncfsc  ,/Fi  fuil/Ncfsc  ,/Fi"," uisce/Ncmsc"," ,/Fi  cnámha/Ncfpc  ,/Fi  craiceann/Ncmsc  .../F  ina/Spp-p|Spp-s  smidiríní/Ns-p  smior/Ncmsc  smúsach/Ncmpg  ag/Sp  plástráil/Nv  strácaí/Ncmsc  móra/Ncmpv  den/Spa-s  chathair/Ncfsc  -/Fb  sráideanna/Ncfpc  ,/Fi  lampaí/Ncmpc"
"doc#26","tá/Vmip  sé/Pp3mss  saor/Aq-msc  freisin/Rg  ./Fe </s><s> ''/Fa  ''/Fa  Agus/Cc  tugann/Vmip  tú/Pp2-s  dóp/Ncmsc  do/Sp  na/Td-p  huaireadóirí/Ncmpc  bochta/Aq--pc  seo/Dd  go/Ua  léir/Aqp  ,/Fi  ''/Fa  a/Dp3fs|Q-p|Q-i|Q-r  deir/Vmip|Ncfsc  mé/Pp1-s  ,/Fi  agus/Cc  mé/Pp1-s  ag/Sp  breathnú/Nv  timpeall/Ncmpg|Ncmsc|Rd  ,/Fi"," uisce/Ncmsc"," bog/Aq-msc  ag/Sp  teacht/Nv  ó/Sp  mo/Dp1-s  shúile/Ncfpc  ,/Fi  beagnach/Rg  ./Fe </s><s> ''/Fa  Ó/I  ,/Fi  a/Uv  mhic/Ncmpc  ó/I  ,/Fi  sin/Pd  uile/Ns-s|Dq  a/Q-i  bhfuil/Vmip---d  uathu/Pr3-p  ./Fe </s><s> Is/Wp-i  é/Pp3ms  an/Td-s  dóp/Ncmsc  a/Q-r  chuireann/Vmip  an/Td-s  t-am/Ncmsc  ar/Sp  ceal/Ncmsc  agus/Cc  a/Q-r"
"doc#26","mé/Pp1-s  mo/Dp1-s  bhealach/Ncmsc  anonn/Rd  go dtí/Spc  imeall/Ncmpg  an/Td-s  urláir/Ncmsg  damhsa/Ncmpg-e|Ncmsc-e|Ncmsg|Ncmsc|Nv  ./Fe </s><s> Chroith/Vmis  mé/Pp1-s  mé/Pp1-s  féin/Px  ansin/Rl  cosúil/Aqp  le/Sp  gadhar/Ncmsc  a/Q-r  thiocfadh/Vmc  amach/Rd  as/Sp"," uisce/Ncmsc"," ,/Fi  ar nós/Spc  chuile/Ncfsg  mhac/Ncmsc  máthar/Ncfsg  acu/Pr3-p  ./Fe </s><s> Bhí/Vmis  mé/Pp1-s  ag/Sp  luascadh/Vmis0  is/Cc  ag/Sp  lúbarnaíl/Ncfsc  liom/Pr1-s  agus/Cc  san/Spa-s  am/Ncmsc  céanna/Aqp  ag/Sp  sní/Nv  mo/Dp1-s  bhealaigh/Vmis  go/Sp"
"doc#26",".../F </s><s> Bheadh/Vmc  deoch/Ncfsc  aige/Pr3ms  ceart/Ncmsc  go/Ua  leor/Aqp  a/Q-r  dúirt/Vmis  sé/Pp3mss  ./Fe </s><s> Theastaigh/Vmis  scíth/Ncfsc  uaidh/Pr3ms  ón/Spa-s  damhsa/Ncmsc  ar/Sp  aon/Mc|Dq  nós/Ncmsc  ./Fe </s><s> É/Pp3ms  ag/Sp  doirteadh/Nv  allais/Ncmpc|Ncmsg  ./Fe </s><s>","Uisce/Npmsg|Npfsg"," ./Fe </s><s> B''/Ws-i  in/Sp  an/Td-s  méid/Ncmsc  ./Fe </s><s> Bhí/Vmis  sé/Pp3mss  ag/Sp  tiomáint/Nv  agus/Cc  níor/Qn-s|Ws-in  mhór/Ncmsc|Aqp|Vmis|Vmis---n  a/Sp  bheith/Nv  cúramach/Aqp  sa/Spa-s  gcathair/Ncfsc  ./Fe </s><s> Ba/Ws-i  mhór/Aqp  liom/Pr1-s  riamh/Rg  cúpla/Ncmsc  punt/Ncmpg  a/Sp  íoc/Nv  ar/Sp"
"doc#26","<s> Bhí/Vmis  sé/Pp3mss  ag/Sp  tiomáint/Nv  agus/Cc  níor/Qn-s|Ws-in  mhór/Ncmsc|Aqp|Vmis|Vmis---n  a/Sp  bheith/Nv  cúramach/Aqp  sa/Spa-s  gcathair/Ncfsc  ./Fe </s><s> Ba/Ws-i  mhór/Aqp  liom/Pr1-s  riamh/Rg  cúpla/Ncmsc  punt/Ncmpg  a/Sp  íoc/Nv  ar/Sp  bhuidéilín/Ncmsc  suarach/Aq-msc"," uisce/Ncmsg|Ncmsc"," nuair/Cs  a/Q-p|Q-i|Q-r  d''/Q  fhéadfaí/Vmc-0  deoch/Ncfsc  níos/Vmip---r  gnaíúla/Ncmpc  a/Sp  fháil/Nv  ar/Sp  an/Td-s  bpraghas/Ncmsc  céanna/Aqp  ,/Fi  ach/Cs  gach/Dq  mac/Ncmsc  mar/Cs  a/Q-r  oiltear/Vmip0  é/Pp3ms  ,/Fi  más/Csw  sin/Pd  a/Q-r  bhí/Vmis  uaidh/Pr3ms  ./Fe </s><s> Nár/Ws-qn|Wssin|Wsdin|Wsdqn"
"doc#26","ag/Sp  rúpáil/Nv  -/Fb  i/Sp  scailp/Ncfsc  thíos/Rd  idir/Sp  an/Td-s  dá/Spp-s  shuíochán/Ncmsc  gur/Q--s  tharraing/Vmis  aníos/Rd  rud/Ncmsc  eicínt/Ncfsc  ./Fe </s><s> Bhreathnaigh/Vmis  mé/Pp1-s  ./Fe </s><s> Buidéilín/Ncmpc|Ncmsc  ./Fe </s><s> Buidéilín/Ncmpc|Ncmsc"," uisce/Ncmsg"," choisreacain/Ncmsg  as/Sp  Cnoc/Npmsc  Mhuire/Npfsg|Ncfsg  an/Wp-q|Wpdq  ea/Pp3-s  ,/Fi  le/Sp  croitheadh/Vmis0  ar/Sp  an/Td-s  gcarr/Ncfsc|Ncmsc  anois/Rg  is/Wpri  aríst/Ncfsc  ,/Fi  lena/Spp-s  tabhairt/Nv  slán/Ncmpg|Ncmsc  ?/Fq </s><s> Ba/Ws-i  ea/Pp3-s  ,/Fi  muis/Ncfsc  ./Fe </s><s> Chomh/Ri  maith/Aqp"
"doc#26","ar/Sp  an/Td-s  mbord/Ncmsc  romham/Pr1-s  ,/Fi  nó/Cc  sin/Pd  sa/Spa-s  microwave/Xx  ,/Fi  gan/Sp  le/Sp  déanamh/Nv  agam/Pr1-s  ach/Cs  cnaipe/Ncmsc  na/Td-p  nóiméadachaí/Ncmpc  a/Sp  bhrú/Nv  le/Sp  mo/Dp1-s  mhéar/Ncfsc  ./Fe </s><s> Bheadh/Vmc  braon/Ncmsc"," uisce/Ncmsc"," te/Aq-msc  fágtha/Av  sa/Spa-s  gciteal/Ncmsc  .../F  Caitheann/Vmip  muid/Pp1-p  beirt/Ncfsc  an/Td-s  chuid/Ncfsc  is/Wpri  mó/Aqc  de/Sp  na/Td-p  hoícheanta/Ncfpc  ag/Sp  léamh/Ncmsc  nó/Cc  ag/Sp  breathnú/Nv  ar/Sp  an/Td-s  teilifís/Ncfsc  ./Fe </s><s> Bíonn/Vmig"
"doc#26","./Fe </s><s> Tá/Vmip  na/Td-p  ballaí/Ncmpc  bána/Aq--pc  breac/Aq--pg  agam/Pr1-s  le/Sp  graifití/Vmih0  ./Fe </s><s> Bím/Vmm-1s|Vmig1s  ag/Sp  scríobh/Nv  go/Cs  dtagann/Vmip  tálach/Ncmsc  i/Sp  mo/Dp1-s  lámh/Ncfsc  ./Fe </s><s> Bíonn/Vmig  cluas/Ncfsc  orm/Pr1-s  ag/Sp  éisteacht/Nv  leis/Sp  an/Td-s"," uisce/Ncmsc"," ag/Sp  sruthlú/Nv  gach/Dq  uair/Ncfsc  a/Q-r  tharraingím/Vmip1s  an/Td-s  slabhra/Ncmsc  ./Fe </s><s> Bíonn/Vmig  a/Dp3ms  fhios/Ncmsc  agam/Pr1-s  cé/Ncfsc  mhéad/Ncmsc  braon/Ncmsc  a/Q-p|Q-i|Q-r  líonfas/Vmif---r  suas/Rd  aríst/Ncfsc  é/Pp3ms  ./Fe </s><s> Díbrím/Vmm-1s|Vmip1s  an/Td-s  boladh/Ncmsc"
"doc#26","in/Sp  ann/Ns-s  agus/Cc  dúirt/Vmis  gurb/Wpdi  í/Pp3fs  an/Td-s  cheist/Ncfsc  a/Q-r  las/Vmis  sé/Pp3mss  dáiríre/Aqp  ,/Fi  agus/Cc  gurb/Wpdi  amhlaidh/Rg  a/Q-r  dhóigh/Vmis  an/Td-s  cheist/Ncfsc  an/Td-s  teach/Ncmsc  sul/Ncmsc  má/Ncfsg  thum/Vmis  í/Pp3fs  féin/Px  i/Sp  dtobán/Ncmsc"," uisce/Ncmsg"," sa/Spa-s  gcisteanach/Ncmsc  lena/Spp-s  cosa/Ncfpc  agus/Cc  a/Dp3ms  sciatháin/Ncmpc  a/Sp  thabhairt/Nv  slán/Ncmpg|Ncmsc  ./Fe </s><s> ''/Fa  Agus/Cc  cén/Pq--s  fáth/Ncmsc  mar/Sp  sin/Pd  nár/Qnq|Qnrs  báitheadh/Vmis0  an/Td-s  cheist/Ncfsc  ,/Fi  nó/Cc  an/Wp-q|Wpdq"
"doc#26","?/Fq </s><s> ''/Fa  Bhain/Npmsg  ./Fe </s><s> Duine/Ncmsc  ón/Spa-s  slua/Ncmsc  a/Q-p|Q-i|Q-r  rinne/Vmis  an/Td-s  feannadh/Nv  ./Fe </s><s> Chéas/Vmis  beirt/Ncfsc  eicínt/Ncfsc  eile/Dd  é/Pp3ms  ,/Fi  an/Td-s  slua/Ncmsc  dá/Spp-p  ngríosú/Nv  ./Fe </s><s> Dhoirt/Vmis  an/Td-s  ceathrú/Mo  duine/Ncmsc  citeal/Ncmpg"," uisce/Ncmsg|Ncmsc"," bhruite/Aqp  air/Pr3ms  ./Fe </s><s> Rug/Vmis  an/Td-s  cúigiú/Mo  duine/Ncmsc  -/Fb  bean/Ncfsc  ,/Fi  ceaptar/Vmip0  ,/Fi  in/Sp  éide/Ncfsc  fir/Ncmsg  -/Fb  ar/Sp  scornach/Ncfsc  air/Pr3ms  gur/Q--s|Wpdi|Wsdi  mhúch/Vmis|Ncfsc  an/Td-s  dé/Ncfsc  dheireanach/Aq-fsc  ann/Pr3ms  .../F  Thit/Vmis  an/Td-s"
"doc#26","i/Sp  ndorchadas/Ncmsc  na/Td-s  spéire/Ncfsg  os/Sp  mo/Dp1-s  chionn/Ncfsd  ./Fe </s><s> AN/Td-s  CHÉAD/Mo|Mc  DUINE/Ncmsc  EILE/Dd  AN/Td-s  CHÉAD/Mo|Mc  DUINE/Ncmsc  EILE/Dd </s><s> Gan/Sp  tú/Pp2-s  saolaithe/Av  fós/Rg  ./Fe </s><s> Tú/Pp2-s  báite/Av  idir/Sp  cheithre/Mc"," uisce/Ncmsc"," réamhshaol/Ncmsc  na/Td-s  broinne/Ncfsg  beathaithe/Av|Aqp  ./Fe </s><s> Do/Sp  réamhshaol/Ncmsc  anseo/Rl  ina/Spr  shnámh/Vmis  smigín/Ncfsc  ./Fe </s><s> Réamhshaol/Ncmsc  do/Sp  shaoil/Ncmsg  ./Fe </s><s> Ní/Wp-in  he/Xf  do/Sp  thoil/Ncfsc  féin/Px  a/Sp"
"doc#26","seo/Dd  speisialta/Aqc  ./Fe </s><s> É/Pp3ms  bog/Aqp|Ncmsc  gan/Sp  a/Sp  bheith/Nv  róbhog/Ncmsc  ,/Fi  te/Aqp  gan/Sp  a/Sp  bheith/Nv  róthe/Aqp  ./Fe </s><s> Bhí/Vmis  tú/Pp2-s  ag/Sp  rolladh-luascadh/Vmis0  go/Ua  compordach/Aqp  i/Sp  gcúisín/Ncmsc"," uisce/Ncmsg"," de/Sp  dheora/Ncfpc  líonmhara/Aq--pc  grámhara/Aq--pc  ./Fe </s><s> Gan/Sp  aon/Mc|Dq  easpa/Ncfsc  anseo/Rl  ./Fe </s><s> Ní/Qn  bhlaiseann/Vmip---n  tú/Pp2-s  ocras/Ncmsc  ná/Cc  tart/Ncmsc  ná/Cc  fuacht/Ncmsc  ./Fe </s><s> Seachas/Sp  rud/Ncmsc  ar/Sp  bith/Ns-s  ,/Fi"
"doc#26","i/Sp  do/Dp2-s  thimpeallacht/Ncfsc  ./Fe </s><s> Tá/Vmip  meáchan/Ncmsc  ag/Sp  líonadh/Vmis0  an/Td-s  fhocail/Ncmpc  ''/Fa  uaigneas/Ncmsc  ./Fe </s><s> ''/Fa  Múnlaíonn/Vmip  an/Td-s  focal/Ncmsc  a/Sp  mhíniú/Nv  féin/Px  ./Fe </s><s> Uaigneas/Ncmsc  beo/Aqp  idir/Sp"," uiscí/Ncmpc"," suáilceacha/Aq--pc  uile/Ns-s|Dq  na/Td-s  broinne/Ncfsg  ./Fe </s><s> Tarraingíonn/Vmip  tú/Pp2-s  cicín/Ncfsc  leochaileach/Aq-fsc  ,/Fi  ach/Cs  níl/Npfsc|Vmip---n  tada/Ncmsg|Ncmsc  faoi/Sp  leith/Ncfsc  le/Sp  bualadh/Nv  romhat/Pr2-s  anseo/Rl  ./Fe </s>"
"doc#26","fanacht/Ncmsc  socair/Aq-msc  níos/Uc  mó/Aqc  ,/Fi  fearacht/Sp  reathaí/Ncmsg  nóiméadachaí/Ncmpc  roimh/Sp  rása/Ncmsc-e  ./Fe </s><s> Pléascadh/Vmis0  !/Fe </s><s> Tá/Vmip  an/Td-s  sruth/Ncmsc  dod/Ncmsc  tharraingt/Nv  ,/Fi  idir/Sp  dhá/Spp"," uisce/Ncmsc"," de/Sp  mhná/Ncfpc  cabhracha/Aq--pc  ./Fe </s><s> Tá/Vmip  Saol/Ncmsc  ar/Sp  thaobh/Ncmsc  amháin/Aqp  tá/Vmip  a/Dp3ms  fhios/Ncmsc  agat/Pr2-s  agus/Cc  caithfidh/Vmif  sé/Pp3mss  gurb/Wpdi  é/Pp3ms  Bás/Ncmsc  atá/Vmip---r  ar/Sp  an/Td-s  taobh/Ncmsc  eile/Dd  ./Fe </s><s> Idir/Sp  eatarthu/Pr3-p"
"doc#26","dílseacht/Ncfsc  na/Td-s  mBeairtleachaí/Ncfpc  ariamh/Ncmpg  ,/Fi  is/Cc  níor/Qn-s  athraigh/Vmis---n  siad/Pp3-ps  nuair/Cs  a/Q-p|Q-i|Q-r  d''/Q  athraigh/Vmis  dreamanna/Ncmpc  eile/Dd  aimsir/Ncfsc  na/Td-s  bpotholes/Ncfsc  is/Cc  an/Td-s"," uisce/Ncmsc"," ./Fe </s><s> Tar éis/Spc  an/Td-s  méid/Ncmsc  laethanta/Ncmpg  vótála/Ncfsg  ar/Qq-s|Q-p|Q-is  chuir/Vmis  muid/Pp1-p  carr/Ncfsc|Ncmsc  chuig/Sp  a/Dp3ms  theach/Ncmsc  lena/Spp-s  thabhairt/Nv  amach/Rd  ag/Sp  vótáil/Nv  ./Fe </s><s> Saothar/Ncmsc  in/Sp  aisce/Ncfsc  ./Fe </s>"
"doc#26","chaithfí/Vmc-0  a/Sp  thógáil/Nv  ar/Sp  ordú/Nv  dochtúra/Ncmsg  ./Fe </s><s> Ní/Wp-in  hé/Pp3ms  amháin/Aqp  nár/Qnrs  bhreathnaigh/Vmis---n  sé/Pp3mss  orm/Pr1-s  -/Fb  seachas/Sp  leathamharc/Ncmsc  strae/Ncmsg  ,/Fi  a/Q-r  sciorr/Vmis  díom/Pr1-s  mar/Sp"," uisce/Ncmsc"," tobair/Ncmsg  nuair/Cs  a/Q-r  bhí/Vmis  mé/Pp1-s  á/Spp-p|Spp-s  rá/Nv  leis/Pr3ms  ach/Cs  cheapfá/Vmc-2s  gur/Wpdi|Wsdi  ag/Sp  iarraidh/Nv  a/Dp3ms  éadan/Ncmsc  a/Sp  choinneáil/Nv  i/Sp  bhfolach/Ncmsc  orm/Pr1-s  ,/Fi  nó/Cc  ar/Sp  a/Dp3ms  laghad/Ncmsc  leataobhach/Aq-msc"
"doc#26","os cionn/Spc  an/Wp-q|Wpdq  range/Xf  ./Fe </s><s> D''/Q  oscail/Vmis  sé/Pp3mss  a/Dp3ms  bhéal/Ncmsc  ./Fe </s><s> Dhún/Vmis  aríst/Ncfsc  é/Pp3ms  gan/Sp  tada/Ncmsc  a/Sp  rá/Nv  mar/Cs  a/Q-r  dhéanfadh/Vmc  iasc/Ncmsc  órga/Aqp  a/Q-r  bheadh/Vmc  timpeallaithe/Nv--g  ag/Sp"," uisce/Ncmsc"," i/Sp  mbabhla/Ncmsc  gloine/Ncfsg  ./Fe </s><s> Ba/Ws-i  ar/Sp  an/Td-s  dara/Mo  hoscailt/Ncfsc  dá/Spp-s  bhéal/Ncmsc  a/Sp  léim/Nv  an/Td-s  abairt/Ncfsc  chainte/Ncfsg  amach/Rd  ina/Spp-s|Spr  dhá/Spp  stráca/Ncmpc  thar/Sp  an/Td-s  tocht/Ncmsc  plúchtach/Aq-msc  ./Fe </s><s> ''/Fa"
"doc#26","tada/Ncmsg  nó/Cc  go/Cs  mbíonn/Vmig  chuile/Dq  fhocal/Ncmsc  spelleáilte/Av  amach/Rd  dóibh/Pr3-p  ./Fe </s><s> ''/Fa  Bhí/Vmis  sé/Pp3mss  thuas/Rd  ag/Sp  an/Td-s  mbord/Ncmsc  faoi/Sp  seo/Pd  agus/Cc  é/Pp3ms  th/Xx  ''/Fa  éis/Ns-s  braon/Ncmsc  beag/Aq-msc  d''/Sp"," uisce/Ncmsc"," an/Td-s  tobair/Ncmsg  a/Q-r  bhí/Vmis  sa/Spa-s  mbuicéad/Ncmsc  a/Sp  chur/Nv  sa/Spa-s  gciteal/Ncmsc  ,/Fi  citeal/Ncmsc  a/Q-r  bhí/Vmis  sách/Ri  lán/Aqp  cheana/Rg  féin/Px  ./Fe </s><s> Leag/Vmm-2s|Vmis  ar/Sp  ais/Ncfsc  ar/Sp  bharr/Ncmsc  an/Wp-q|Wpdq  range/Xf  é/Pp3ms  mar/Cs  a/Q-i  mbeadh/Vmc"
"doc#26","a/Q-i  mbeadh/Vmc  ag/Sp  fiuchadh/Nv  leis/Pr3ms|Sp  le/Sp  haghaidh/Ncfsc  an/Td-s  tae/Ncmsg  ,/Fi  nuair/Cs  a/Q-p|Q-i|Q-r  d''/Q  fhillfeadh/Vmc  ó/Sp  bhleán/Ncmsc  ./Fe </s><s> B''/Ws-i  fhearr/Aqc  leis/Pr3ms|Sp  i/Sp  gcónaí/Ncmsc  an/Td-s  tae/Ncmsg  a/Sp  dhéanamh/Nv  le/Sp"," huisce/Ncmsc"," an/Td-s  tobair/Ncmsg  ,/Fi  fiuchta/Av  sa/Spa-s  seanchiteal/Ncmsc  ,/Fi  ná/Cc  a/Sp  bheith/Nv  i dtuilleamaí/Spc  uisce/Ncmsg  an/Td-s  tap/Ncmsc  agus/Cc  an/Td-s  chitil/Ncmpc  leictrigh/Vmis  ,/Fi  seachas/Sp  moch/Ns-s  ar/Sp"
"doc#26","bhleán/Ncmsc  ./Fe </s><s> B''/Ws-i  fhearr/Aqc  leis/Pr3ms|Sp  i/Sp  gcónaí/Ncmsc  an/Td-s  tae/Ncmsg  a/Sp  dhéanamh/Nv  le/Sp  huisce/Ncmsc  an/Td-s  tobair/Ncmsg  ,/Fi  fiuchta/Av  sa/Spa-s  seanchiteal/Ncmsc  ,/Fi  ná/Cc  a/Sp  bheith/Nv  i dtuilleamaí/Spc"," uisce/Ncmsg"," an/Td-s  tap/Ncmsc  agus/Cc  an/Td-s  chitil/Ncmpc  leictrigh/Vmis  ,/Fi  seachas/Sp  moch/Ns-s  ar/Sp  maidin/Ncfsc  nó/Cc  nuair/Cs  nach/Qnr  mbíodh/Vmih  uain/Ncfsc|Ncmpc  fanacht/Ncmsc|Nv  ./Fe </s><s> Shábhálfadh/Vmc  electric/Ncfsc"
"doc#26","enamel/Ncfsc  an/Td-s  bhainne/Ncmsc  ,/Fi  a/Q-r  bhíodh/Vmih  leagtha/Nv--g  i/Sp  gcónaí/Ncmsc  ar/Sp  ráillí/Ncmpc  an/Td-s  bhoird/Ncmsg  ón/Spa-s  am/Ncmsc  a/Q-i  nglantaí/Vmih0  gach/Dq  maidin/Ncfsc  é/Pp3ms  th/Xx  ''/Fa  éis/Ns-s  an/Td-s  bhleáin/Ncmsg  ./Fe </s><s> Scal/Vmm-2s|Vmis  le/Sp"," huisce/Ncmsc"," te/Aq-msc  é/Pp3ms  ón/Spa-s  gciteal/Ncmsc  -/Fb  uisce/Ncmsc  fiuchta/Av  bruite/Av|Aqp  a/Q-r  bhí/Vmis  ag/Sp  pléascadh/Nv  feadaíl/Ncfsc  aerach/Aq-fsc  as/Sp  an/Td-s  gciteal/Ncmsc  cheana/Rg  féin/Px  ./Fe </s><s> Leag/Vmm-2s|Vmis  an/Td-s  citeal/Ncmsc  ,/Fi  gob/Ncmsc"
"doc#26","leagtha/Nv--g  i/Sp  gcónaí/Ncmsc  ar/Sp  ráillí/Ncmpc  an/Td-s  bhoird/Ncmsg  ón/Spa-s  am/Ncmsc  a/Q-i  nglantaí/Vmih0  gach/Dq  maidin/Ncfsc  é/Pp3ms  th/Xx  ''/Fa  éis/Ns-s  an/Td-s  bhleáin/Ncmsg  ./Fe </s><s> Scal/Vmm-2s|Vmis  le/Sp  huisce/Ncmsc  te/Aq-msc  é/Pp3ms  ón/Spa-s  gciteal/Ncmsc  -/Fb"," uisce/Ncmsc"," fiuchta/Av  bruite/Av|Aqp  a/Q-r  bhí/Vmis  ag/Sp  pléascadh/Nv  feadaíl/Ncfsc  aerach/Aq-fsc  as/Sp  an/Td-s  gciteal/Ncmsc  cheana/Rg  féin/Px  ./Fe </s><s> Leag/Vmm-2s|Vmis  an/Td-s  citeal/Ncmsc  ,/Fi  gob/Ncmsc  iompaithe/Av  isteach/Rd  ,/Fi  ar/Sp"
"doc#26",",/Fi  gob/Ncmsc  iompaithe/Av  isteach/Rd  ,/Fi  ar/Sp  ais/Ncfsc  ar/Sp  ghrua/Ncfsc  an/Wp-q|Wpdq  range/Xf  le/Sp  nach/Qnr  gcuirfeadh/Vmc  thar/Sp  maoil/Ncfsc|Ncmpc  leis/Sp  an/Td-s  teas/Ncmsc  ./Fe </s><s> Chiorclaigh/Vmis  timpeall/Ncmsc|Rd  an/Td-s"," t-uisce/Ncmsc"," scólta/Av  ar/Sp  thóin/Ncfsc  an/Td-s  bhuicéid/Ncmsg  sul/Ncmsc  má/Ncfsg  d''/Q  fholmhaigh/Vmis  é/Pp3ms  de/Sp  ráigín/Ncfsc  amháin/Aqp  i/Sp  sáspan/Ncmsc  na/Td-p  laonta/Av  ./Fe </s><s> Shearr/Vmis  beagán/Ncmsc  é/Pp3ms  féin/Px  ,/Fi  gur/Q--s  rug/Vmis"
"doc#26","an/Td-s  oíche/Ncfsc  sin/Dd  ./Fe </s><s> É/Pp3ms  sínte/Av  scartha/Av  ar/Sp  an/Td-s  leaba/Ncfsc  ina/Spp-p|Spp-s  seomra/Ncmsc  codlata/Av  féin/Px  .../F  clúdaigh/Vmm-2s  boscaí/Ncmpc  piollaí/Ncmsc  lena/Spp-s  ucht/Ncmsc  ,/Fi  leathghloine/Ncfsc"," uisce/Ncmsg"," faoin/Spa-s  scáthán/Ncmsc  ar/Sp  an/Td-s  mboirdín/Ncmsc  gléasta/Av|Aqp  ,/Fi  nóta/Ncmsc  giortach/Aq-msc  ag/Sp  míniú/Nv  nár/Qnrs  theastaigh/Vmis---n  uaidh/Pr3ms  ach/Cs  bás/Ncmsc  a/Sp  fháil/Nv  san/Spa-s  áit/Ncfsc  ar/Qq-s|Q-p|Q-is  gineadh/Vmis0  é/Pp3ms  ,/Fi  go/Q-s"
"doc#26","brothallach/Aq-msc  samhraidh/Ncmsg  ./Fe </s><s> Stop/Vmm-2s|Vmis  sé/Pp3mss  ag/Sp  giall/Ncmsc  an/Td-s  dorais/Ncmsg  ,/Fi  mar/Cs  ba/Wsri  nós/Ncmsc  leis/Pr3ms|Sp  i/Sp  gcónaí/Ncmsc  ar/Sp  a/Dp3ms  bhealach/Ncmsc  amach/Rd  ,/Fi  gur/Q--s  thum/Vmis  a/Dp3ms  mhéar/Ncfsc  san/Spa-s  umar/Ncmsc"," uisce/Ncmsg"," choisricthe/Av  a/Q-r  bhí/Vmis  crochta/Ncmsg  ar/Sp  an/Td-s  ursain/Ncfsc  :/Fi  seanumar/Ncmsc  adhmaid/Ncmsg  den/Spa-s  Chroí/Ncmsc  Ró-Naofa/Xx  a/Q-i  thug/Vmis  mo/Dp1-s  mháthair/Ncfsc  ar/Sp  ais/Ncfsc  ó/Sp  oilithireacht/Ncmsc  ar/Sp"
"doc#26","ag/Sp  strácáil/Ncfsc  leathchomhartha/Ncmsg  na/Td-s  croise/Ncfsg  air/Pr3ms  féin/Px  go/Ua  místuama/Aqp  ,/Fi  gan/Sp  aon/Mc|Dq  chinnteacht/Ncfsc  ann/Pr3ms  an/Wp-q|Wpdq  í/Pp3fs  an/Td-s  ordóg/Ncfsc  nó/Cc  an/Td-s  mhéar/Ncfsc  a/Sp  tumadh/Nv  san/Spa-s"," uisce/Ncmsg"," coisricthe/Av  a/Q-r  bhí/Vmis  chun/Sp  cinn/Ncmsg  ag/Sp  déanamh/Nv  an/Wp-q|Wpdq  ghnaithe/Av  ./Fe </s><s> Chuir/Vmis  sé/Pp3mss  a/Dp3ms  lámh/Ncfsc  ar/Sp  laiste/Ncmsc  an/Td-s  dorais/Ncmsg  ./Fe </s><s> D''/Q  oscail/Vmis  é/Pp3ms  ,/Fi  á/Spp-s  tharraingt/Nv  isteach/Rd"
"doc#27","ná/Cc  scíth/Ncfsc  ní/Qn  thugann/Vmip---n  an/Td-s  sos/Ncmsc  tae/Ncmsg  dúinn/Pr1-p  níos/Uc  mó/Aqc  ./Fe </s><s> Ní/Qn  fhaighim/Vmip1s-n  aon/Mc|Dq  bhlas/Ncmsc  ar/Sp  an/Td-s  mbraon/Ncmsc  tae/Ncmsg  ./Fe </s><s> N/Y  ''/Fa  fheadar/Ncmsc  an/Qq  bhfuil/Vmip---d  rud/Ncmsc  éigin/Aq-msc  san/Spa-s"," uisce/Ncmsc"," ?/Fq </s><s> Atuirse/Ncfsc  ./Fe </s><s> Táim/Vmip1s  buartha/Ncfsg  faoi/Sp  chomhghleacaí/Ncmsc  liom/Pr1-s  ./Fe </s><s> Tá/Vmip  sé/Pp3mss  chomh/Ri  maith/Aqp  agam/Pr1-s  X/Mr  a/Sp  thabhairt/Nv  air/Pr3ms  ./Fe </s><s> ''/Fa  An/Qq  bhfeiceann/Vmip  tú/Pp2-s  an/Td-s  paiste/Ncmsc"
"doc#27","ar/Sp  aibhneacha/Ncfpc  ,/Fi  ar/Qq-s|Q-p|Q-is  réaltaí/Vmih0  ,/Fi  ar/Sp  mhachaire/Ncmsc  réchnocach/Aq-msc  ,/Fi  ar/Sp  fhraoch/Ncmsc  faoi/Sp  dhrúcht/Ncmsc  ;/Fi  an/Td-s  caonach/Ncmsc  bog/Aq-msc  faoi/Sp|Pr3ms  do/Sp  chosa/Ncfpc  nochta/Aq--pc  ,/Fi"," uisce/Ncmsc"," fuar/Aq-msc  glé/Aqp  na/Td-p  lochanna/Ncmpc|Ncmpg  ,/Fi  fuaimeanna/Ncfpc  aisteacha/Aq--pc  i/Sp  gcorplár/Ncmsc  na/Td-s  hoíche/Ncfsg  agus/Cc  an/Td-s  tine/Ncfsc  chnámh/Ncfpg  ag/Sp  éag/Nv  ,/Fi  slógadh/Nv|Vmih|Vmis0|Ncmsc  éan/Ncmpg|Ncmsc  ag/Sp  ceiliúradh/Nv  an/Td-s"
"doc#27","an/Td-s  trasnaíl/Ncfsc  áirithe/Aqp|Av  sin/Dd  -/Fb  ní/Ncmsc|Ncfsc|Nv|Wp-in  foláir/Ns-s  gur/Q--s  bhraith/Vmis  mo/Dp1-s  dhuine/Ncmsc  go/Q-s  raibh/Vmis---d|Vmsp  sé/Pp3mss  thar/Sp  am/Ncmsc  rud/Ncmsc  éigin/Aq-msc  a/Sp  rá/Nv  ./Fe </s><s> Ghlac/Vmis  Ciarán/Npmsc  an/Td-s  deis/Ncfsc  bolgam/Ncmpg"," uisce/Ncmsg|Ncmsc"," a/Sp  ól/Nv  agus/Cc  dhírigh/Ncmpc  é/Pp3ms  féin/Px  sa/Spa-s  chathaoir/Ncfsc  ./Fe </s><s> Ní/Qn  chloisfí/Vmc-0--n  gíocs/Ncmsc  ó/Sp  chara/Ncmsc  Johnny/Xf  go ceann/Spc  tamaill/Ncmsg  ;/Fi  d''/Q  fhan/Vmis  mar/Cs  a/Q-r  bheadh/Vmc  i/Sp  dtámhnéal/Ncmsc"
"doc#27","spóirt/Ncmpc  -/Fb  an/Td-s  tseoltóireacht/Ncfsc  ,/Fi  an/Td-s  chlársheoltóireacht/Ncfsc  ,/Fi  an/Td-s  iascaireacht/Ncfsc  ,/Fi  an/Td-s  tumadóirecht/Ncfsc  ,/Fi  an/Td-s  scíáil/Nv"," uisce/Ncmsg|Ncmsc"," .../F  ''/Fa  Glacann/Vmip  Ciarán/Npmsc  deoch/Ncfsc  uisce/Ncmsg  ./Fe </s><s> Déanann/Vmip  beirt/Ncfsc  dá/Spp-s  chiapairí/Ncfsc|Ncmsc|Ncmpc|Ncmsc  amhlaidh/Rg  ./Fe </s><s> ''/Fa  Faoi/Pr3ms  mar/Cs  a/Q-p|Q-i|Q-r  d''/Q  fhéadfaí/Vmc-0  siombail/Ncfsc  láidir/Aq-fsc  bheo/Aqp  a/Sp"
"doc#27",",/Fi  an/Td-s  chlársheoltóireacht/Ncfsc  ,/Fi  an/Td-s  iascaireacht/Ncfsc  ,/Fi  an/Td-s  tumadóirecht/Ncfsc  ,/Fi  an/Td-s  scíáil/Nv  uisce/Ncmsg|Ncmsc  .../F  ''/Fa  Glacann/Vmip  Ciarán/Npmsc  deoch/Ncfsc"," uisce/Ncmsg"," ./Fe </s><s> Déanann/Vmip  beirt/Ncfsc  dá/Spp-s  chiapairí/Ncfsc|Ncmsc|Ncmpc|Ncmsc  amhlaidh/Rg  ./Fe </s><s> ''/Fa  Faoi/Pr3ms  mar/Cs  a/Q-p|Q-i|Q-r  d''/Q  fhéadfaí/Vmc-0  siombail/Ncfsc  láidir/Aq-fsc  bheo/Aqp  a/Sp  dhéanamh/Nv  den/Spa-s  láí/Ncfsc|Ncfsg  ,/Fi  den/Spa-s  chorrán/Ncmsc  ,/Fi  den/Spa-s"
"doc#27","féin/Px  a/Sp  thabhairt/Nv  abhaile/Rd  leat/Pr2-s  ar/Sp  leantóir/Ncmsc  ,/Fi  bíodh/Vmm-3s  sé/Pp3mss  mar/Sp  ornáid/Ncfsc  sa/Spa-s  ghairdín/Ncmsg  agat/Pr2-s  nó/Cc  le/Sp  húsáid/Nv  ar/Sp  na/Td-s  canálacha/Ncfsc  nó/Cc  ar/Sp  bhealaí/Ncmpc"," uisce/Ncmsg"," intíre/Aqp  .../F  ''/Fa  Bhí/Vmis  na/Td-p  lámha/Ncfpc  á/Spp-p  n-oibriú/Nv  go/Ua  healaíonta/Aqp  ag/Sp  Ciarán/Npmsc  agus/Cc  duine/Ncmsc  de/Sp  na/Td-p  hagallóirí/Ncmpc  ag/Sp  stánadh/Vmis0  ar/Sp  an/Td-s  bhfáinne/Ncmsc  mór/Aq-msc  ar/Sp  a/Dp3ms"
"doc#27","<s> Ba/Ws-i  chuimhin/Ns-s  le/Sp  Labhrás/Npmsc  an/Wp-q|Wpdq  té/Pi  ba/Wsri  ghaire/Aqc  dó/Pr3ms  sa/Spa-s  suanlios/Ncmsc  ,/Fi  Joxer/Npmsc  ,/Fi  a/Q-r  raibh/Vmis---n  dealbh/Ncfsc  phlaisteach/Aq-fsc  den/Spa-s  Mhaighdean/Ncfsc  Mhuire/Npfsg|Ncfsg  aige/Pr3ms  agus/Cc"," uisce/Ncmsc"," coisricthe/Av  inti/Pr3fs  ,/Fi  mar/Sp  dhea/Ns-s  ./Fe </s><s> Ach/Cs  an/Td-s  cloigeann/Ncmsc  a/Dp3ms  dhíscor/Ncmsc  ,/Fi  cad/Pq  a/Q-r  bhí/Vmis  sa/Spa-s  bhuidéal/Ncmsc  ach/Cs  vadca/Ncmpc  glan/Aq--pg  ./Fe </s><s> Seachtar/Ncmsc  déag/Ns-s  a/Q-r  tháinig/Vmis  ,/Fi  as/Sp"
"doc#27",",/Fi  ar/Sp  an/Td-s  uaineoil/Ncfsc  ,/Fi  ar/Sp  na/Td-p  piseanna/Ncfpc  ,/Fi  ar/Sp  an/Td-s  anlann/Ncmsc  miontais/Ncmsg  agus/Cc  ba/Wsri  dhóbair/Ncfsc  nár/Qnrs  iompaigh/Vmis---n  a/Q-r  ghoile/Vmsp---n  air/Pr3ms  ./Fe </s><s> ''/Fa  Sín/Npfsc  chugam/Pr1-s  an/Td-s  crúiscín/Ncmsc"," uisce/Ncmsg"," ,/Fi  le/Sp  do/Dp2-s  thoil/Ncfsc  ,/Fi  ''/Fa  arsa/Vmis  Labhrás/Npmsc  leis/Pr3ms  an/Wp-q|Wpdq  té/Pi  a/Q-r  bhí/Vmis  in aice/Spc  leis/Pr3ms  ./Fe </s><s> ''/Fa  Narbh/Npmsc  fhearr/Aqc  leat/Pr2-s  fíon/Ncmsc  ?/Fq </s><s> An-Rioja/Npmsc  is/Wpri  ea/Pp3-s  é/Pp3ms  sin/Dd  .../F  ''/Fa  ''/Fa  Uis/Npmsc  -/Fb  uisce/Ncmsc  ,/Fi  ''/Fa"
"doc#27","uisce/Ncmsg  ,/Fi  le/Sp  do/Dp2-s  thoil/Ncfsc  ,/Fi  ''/Fa  arsa/Vmis  Labhrás/Npmsc  leis/Pr3ms  an/Wp-q|Wpdq  té/Pi  a/Q-r  bhí/Vmis  in aice/Spc  leis/Pr3ms  ./Fe </s><s> ''/Fa  Narbh/Npmsc  fhearr/Aqc  leat/Pr2-s  fíon/Ncmsc  ?/Fq </s><s> An-Rioja/Npmsc  is/Wpri  ea/Pp3-s  é/Pp3ms  sin/Dd  .../F  ''/Fa  ''/Fa  Uis/Npmsc  -/Fb"," uisce/Ncmsc"," ,/Fi  ''/Fa  arsa/Vmis  Labhrás/Npmsc  ./Fe </s><s> D''/Q  fhéach/Vmis  an/Td-s  fear/Ncmsc  eile/Dd  air/Pr3ms  ./Fe </s><s> D''/Q  ól/Vmis  sé/Mc|Pp3mss  súimín/Ncmsc  as/Sp  an/Td-s  ngloine/Ncfsc  uisce/Ncmsg  agus/Cc  b''/Ws-i  iúd/Pd  ag/Sp  stánadh/Vmis0  ó/Sp  na/Td-p  fallaí/Ncmsc  air/Pr3ms  .../F  na/Td-p"
"doc#27","leat/Pr2-s  fíon/Ncmsc  ?/Fq </s><s> An-Rioja/Npmsc  is/Wpri  ea/Pp3-s  é/Pp3ms  sin/Dd  .../F  ''/Fa  ''/Fa  Uis/Npmsc  -/Fb  uisce/Ncmsc  ,/Fi  ''/Fa  arsa/Vmis  Labhrás/Npmsc  ./Fe </s><s> D''/Q  fhéach/Vmis  an/Td-s  fear/Ncmsc  eile/Dd  air/Pr3ms  ./Fe </s><s> D''/Q  ól/Vmis  sé/Mc|Pp3mss  súimín/Ncmsc  as/Sp  an/Td-s  ngloine/Ncfsc"," uisce/Ncmsg"," agus/Cc  b''/Ws-i  iúd/Pd  ag/Sp  stánadh/Vmis0  ó/Sp  na/Td-p  fallaí/Ncmsc  air/Pr3ms  .../F  na/Td-p  grianghraif/Ncmpc  leath-thréigthe/Ncfsc  d''/Sp  iaruachtaráin/Ncmpc  an/Td-s  choláiste/Ncmsg  chomh/Ri  maith/Aqp  le/Sp"
"doc#28","a/Sp  scóladh/Vmis0  i/Sp  dtine/Ncfsc  loiscthe/Av  ár/Ncmsc|Dp1-p  gcontráilteachta/Ncfsg  ,/Fi  ár/Ncmsc|Dp1-p  mífhreagrachta/Ncfsg  ,/Fi  ár/Ncmsc  gclaontaí/Vmih0  oilc/Ncmpc  nó/Cc  sin/Pd  is/Wpri  féidir/Ns-s  a/Sp  thumadh/Nv  in/Sp"," uisce/Ncmsc"," íon/Aq-msc  ár/Dp1-p  mbaiste/Ncmsc  ,/Fi  i/Sp  linn/Ncfsc  loinnireach/Ncfsc  ár/Dp1-p  bhfiúntais/Ncmpc  ,/Fi  i/Sp  lochán/Ncmsc  leighis/Ncmsg  ár/Dp1-p  n-athshlánaithe/Ncfsc  ,/Fi  i/Sp  muir/Ncfsc  ola/Ncfsg  cneasaithe/Av  ár/Dp1-p"
"doc#28","i/Sp  nGailearaí/Ncmsc  Dé/Ncmsg  go/Sp  brách/Ns-s  ./Fe </s><s> Lá/Npmsc  na/Td-p  Leanaí/Ncmpg </s><s> (/F  28/Mn  Nollaig/Npmsc|Npfsc  1989/Mn  )/F </s><s> Sileann/Vmip  friotal/Ncmsc  ciúin/Aq-msc  mo/Dp1-s  mhná/Ncfpc  trí/Ncmsg  chriathair/Ncmpc  an/Td-s  tsuain/Ncmsg  :/Fi  ''/Fa  Tá/Vmip  an/Td-s"," t-uisce/Ncmsc"," briste/Av|Aqp  !/Fe </s><s> ''/Fa  Is/Wp-i  í/Pp3fs  mo/Dp1-s  phóg/Vmis  mo/Dp1-s  fhreagara/Ncmsc  ./Fe </s><s> Is/Cc  éirím/Vmip1s  aniar/Rd  chun/Sp  claochlaithe/Nv--g  ./Fe </s><s> Réitim/Vmip1s|Vmm-1s  bricfeasta/Ncmsc  -/Fb  éadrom/Ncmsc  ./Fe </s><s> Tasc/Ncmsc  annamh/Rg  ./Fe </s><s> Is/Wp-i"
"doc#28","gaire/Aqc  le/Sp  chéile/Ncmsc  iad/Pp3-p  i dteannta/Spc  do/Sp  Chnogán/Ncmsc  an/Td-s  Ghé/Ncfsg  ná/Cc  Baile/Npmsc  Chána/Ncmsg  ar/Qq-s|Q-p|Q-is  fhreagair/Vmis  Críost/Npmsc|Ncmsc  an/Td-s  Mhaighdean/Ncfpg  Dhána/Aqp  ./Fe </s><s> Claochlaítear/Vmip0"," uisce/Ncmsc"," go/Sp  fíon/Ncmsc  is/Cc  naomhaítear/Vmip0  gach/Dq  uile/Ns-s|Dq  mhian/Ncfsc  ,/Fi  fáisctear/Vmip0  calm/Ncmsc  as/Sp  drochshíon/Ncfsc  is/Cc  lastar/Vmip0  an/Td-s  duibheas/Ncmsc  le/Sp  barrghrian/Ncfsc  ./Fe </s><s> Fíon/Ncmsc"
"doc#28","./Fe </s><s> Guím/Vmip1s  duit/Pr2-s  Crann/Ncmsc  Cosanta/Av  na/Td-p  Fírinne/Ncmsc  is/Cc  an/Td-s  Bhua/Ncmsc  ./Fe </s><s> Bás/Ncmsc  Máthar/Ncfsg </s><s> Is/Cc|Wp-i  aingeal/Ncmsc  Aingeal/Npf-g  go/Ua  fíor/Aqp  Ó/I  rinne/Vmis  a/Dp3fs  hAthair/Ncmsc|Ncfsc  fíon/Ncmsc  síoraí/Aqp  d''/Sp"," uisce/Ncmsc"," íon/Aq-msc  a/Dp3fs  daonnachta/Ncfsg  sa/Spa-s  transubstaintiú/Xx  deiridh/Ncmsg  ./Fe </s><s> Is/Wp-i  Síomóin/Npmsc  muid/Pp1-p  uile/Ns-s|Dq  inniu/Rt  ag/Sp  iompar/Nv  chrois/Ncfsc  a/Dp3fs  clainne/Ncfsg  ./Fe </s><s> Taithíodh/Vmm-3s|Vmis0  Muire/Npmsc|Ncfsc  is/Cc"
"doc#29","a/Dp3-p  gcuid/Ncfsc  lámh/Ncfpg  fite/Av  ina/Spp-s  chéile/Ncmsc  ag/Sp  maidhm/Ncfsc  an/Td-s  ghrá/Ncmsg  agus/Cc  iad/Pp3-p  ag/Sp  spaisteoireacht/Ncfsc  ar/Sp  chladach/Ncmsc  an/Td-s  locha/Ncmsg  ardtráthnóna/Ncmsc|Ncmsg  ./Fe </s><s> An/Td-s"," t-uisce/Ncmsc"," glé/Aqp  glan/Aqp  ag/Sp  lapaireacht/Ncfsc|Ncmsc  go/Ua  fáilteach/Aqp  ,/Fi  gan/Sp  rian/Ncmsc  den/Spa-s  imní/Ncfsc  shaolta/Aqp  ag/Sp  cur/Nv  isteach/Rd  ar/Sp  an/Td-s  gciúnas/Ncmsc  nádúrtha/Aqp  ach/Cs  an/Td-s  grúscán/Ncmsc  beag/Aq-msc"
"doc#29","./Fe </s><s> Bhídís/Vmih3p  ansin/Rl  ar/Sp  thrá/Nv  an/Td-s  locha/Ncmsg  faoi/Sp  dhraíocht/Ncfsc  ag/Sp  paisiún/Ncmsc  ;/Fi  ag/Sp  diúl/Nv  na/Td-p  liopaí/Ncmpg  as/Sp  a/Dp3ms  chéile/Ncmsc  is/Wpri  gan/Sp  de/Sp  chuideachta/Ncfsc  acu/Pr3-p  ach/Cs  cearc/Ncfsc"," uisce/Ncmsg"," a/Q-r  sheasadh/Vmih  ar/Sp  bhileog/Ncfsc  bháite/Av  corruair/Ncfsc  ag/Sp  déanamh/Nv  iontais/Ncmpc|Ncmsg  den/Spa-s  ghné/Ncfsc  neamhshéasúrach/Aq-fsc  seo/Dd  den/Spa-s  dúlra/Ncmsc  ./Fe </s><s> B''/Ws-i  in/Sp  é/Pp3ms  a/Dp3-p  nGairdín/Ncmsc"
"doc#29","amach/Rd  sa/Spa-s  bpoll/Ncmsc  báite/Av  sin/Dd  ./Fe </s><s> ''/Fa  Chriothnaigh/Npmsc  Caitlín/Npf-g  agus/Cc  thug/Vmis  súil/Ncfsc  fhaiteach/Aq-fsc  ar/Sp  an/Td-s  abhainn/Ncfsc  ./Fe </s><s> Meall/Ncmsc  mór/Aq-msc  cumhachtach/Aq-msc"," uisce/Ncmsg|Ncmsc"," ag/Sp  sníomh/Nv  go/Ua  mear/Aqp  ach/Cs  go/Ua  ciúin/Aqp  cé/Cs  is/Wpri  moite/Av  de/Sp  chorrghnúsacht/Ncfsc  a/Q-p|Q-i|Q-r  rinne/Vmis  círín/Ncmsc  na/Td-p  nguairneán/Ncmpg  go/Ua  bagrach/Aqp  ./Fe </s><s> Súile/Ncfpc  glugair/Ncmsg  ag/Sp"
"doc#29","ciúin/Aqp  cé/Cs  is/Wpri  moite/Av  de/Sp  chorrghnúsacht/Ncfsc  a/Q-p|Q-i|Q-r  rinne/Vmis  círín/Ncmsc  na/Td-p  nguairneán/Ncmpg  go/Ua  bagrach/Aqp  ./Fe </s><s> Súile/Ncfpc  glugair/Ncmsg  ag/Sp  snámh/Nv  go/Ua  mall/Aqp  ar/Sp  dhuifean/Ncmsc  an/Td-s"," uisce/Ncmsg"," mar/Cs  bheidís/Vmc-3p  ag/Sp  faire/Nv  orthu/Pr3-p  ./Fe </s><s> Thóg/Vmis  sí/Pp3fss  a/Dp3-p  súile/Ncfpc  den/Spa-s  uisce/Ncmsg  go/Ua  deifreach/Aqp  ./Fe </s><s> Bhí/Vmis  an/Td-s  fuarlach/Ncmsc  chomh/Ri  dubh/Aqp  domhain/Aqp  is/Cc  go/Q-s  raibh/Vmis---d|Vmsp  sé/Pp3mss  ag/Sp  cur/Nv"
"doc#29","nguairneán/Ncmpg  go/Ua  bagrach/Aqp  ./Fe </s><s> Súile/Ncfpc  glugair/Ncmsg  ag/Sp  snámh/Nv  go/Ua  mall/Aqp  ar/Sp  dhuifean/Ncmsc  an/Td-s  uisce/Ncmsg  mar/Cs  bheidís/Vmc-3p  ag/Sp  faire/Nv  orthu/Pr3-p  ./Fe </s><s> Thóg/Vmis  sí/Pp3fss  a/Dp3-p  súile/Ncfpc  den/Spa-s"," uisce/Ncmsg"," go/Ua  deifreach/Aqp  ./Fe </s><s> Bhí/Vmis  an/Td-s  fuarlach/Ncmsc  chomh/Ri  dubh/Aqp  domhain/Aqp  is/Cc  go/Q-s  raibh/Vmis---d|Vmsp  sé/Pp3mss  ag/Sp  cur/Nv  sceoine/Ncfsc  uirthi-beag/Ncmsc  a/Q-r  cheapfadh/Vmc  gurbh/Wsdi  é/Pp3ms  an/Td-s  t-uisce/Ncmsc"
"doc#29","uisce/Ncmsg  go/Ua  deifreach/Aqp  ./Fe </s><s> Bhí/Vmis  an/Td-s  fuarlach/Ncmsc  chomh/Ri  dubh/Aqp  domhain/Aqp  is/Cc  go/Q-s  raibh/Vmis---d|Vmsp  sé/Pp3mss  ag/Sp  cur/Nv  sceoine/Ncfsc  uirthi-beag/Ncmsc  a/Q-r  cheapfadh/Vmc  gurbh/Wsdi  é/Pp3ms  an/Td-s"," t-uisce/Ncmsc"," gléigeal/Ncmsc  céanna/Aqp  é/Pp3ms  a/Q-r  bhíodh/Vmih  ag/Sp  lapaireacht/Ncfsc|Ncmsc  leo/Pr3-p  thuas/Rd  ar/Sp  bhruach/Ncmsc  an/Td-s  locha/Ncmsg  ./Fe </s><s> ''/Fa  Stop/Ncmsc|Vmis  ,/Fi  ''/Fa  ar/Vmis  sise/Pp3fsse  ag/Sp  fáisceadh/Vmis0  a/Dp3fs  barróige/Ncfsg  ./Fe </s><s> ''/Fa  Stop/Vmis"
"doc#29",",/Fi  ag/Sp  meamhaíl/Ncfsc  ina/Spp-s  cheann/Ncmsc  ./Fe </s><s> Bhog/Vmis  meangadh/Ncmsc  beag/Aq-msc  gáire/Ncfsg|Ncmsg|Ncmsc|Nv  a/Q-r  dhreach/Vmis  agus/Cc  é/Pp3ms  ag/Sp  tógáil/Nv  na/Td-p  gcaisleán/Ncmpg  ina/Spp-s  intinn/Ncfsc  ./Fe </s><s> Ag/Sp  cuimilt/Nv  baslach/Ncmsc"," uisce/Ncmsg"," dá/Spp-s  éadan/Ncmsc  a/Q-r  bhí/Vmis  sé/Pp3mss  chun/Sp  lorg/Nv  dheirge/Ncfsg  an/Td-s  ghoil/Ncmpc  a/Dp3ms  níochán/Ncmsc  ,/Fi  nuair/Cs  a/Q-p|Q-i|Q-r  buaileadh/Vmis0  an/Td-s  doras/Ncmsc  ./Fe </s><s> Baineadh/Vmm-3s|Vmis0  preab/Ncfsc  as/Pr3ms  ./Fe </s><s> ''/Fa  Cé/Cs|Ncfsc|Pq  seo/Dd|Pd  anois/Rg  ?/Fq </s><s> ''/Fa"
"doc#29","sé/Pp3mss  ina/Spp-s  ghaobhar/Ncmsc  ./Fe </s><s> Bladar/Ncmsc  bréige/Ncfsg  .../F  Eadra/Ncmsc  a/Q-i  dtéadh/Vmih  gach/Dq  sagart/Ncmsc  tríd/Pr3ms  .../F  Cócó/Ncmsc  a/Sp  ól/Nv  in/Sp  áit/Ncfsc  an/Td-s  tae/Ncmsg  ag/Sp  dul/Nv  a/Sp  chodladh/Nv  .../F  An/Td-s"," t-uisce/Ncmsc"," coisreacain/Ncmsg  a/Sp  chroitheadh/Nv  .../F  Masc/Ncmsc  imníoch/Aq-msc  ag/Sp  folach/Ncmsc  cáir/Ncmsg  gháire/Ncmsg|Ncfsg|Nv  agus/Cc  é/Pp3ms  ag/Sp  guí/Nv  tuilleadh/Nv|Ncmsc  glugar/Ncmpg|Ncmsc  ar/Sp  an/Td-s  sagart/Ncmsc  óg/Aq-msc  a/Q-r  raibh/Vmis---n"
"doc#29","a/Q-p|Q-i|Q-r  d''/Q  fholmhaigh/Vmis  sí/Pp3fss  síos/Rd  ina/Spp-s  mhullach/Ncmsc  é/Pp3ms  gan/Sp  an/Td-s  cupán/Ncmsc  a/Sp  thógáil/Nv  dá/Spp-s  béal/Ncmsc  nó/Cc  gur/Q--s  shil/Vmis  an/Td-s  braon/Ncmsc  deiridh/Ncmsg  as/Pr3ms  .../F  bhí/Vmis  an/Td-s  tae/Ncmsc  ag/Sp  baint/Nv"," uisce/Ncmsg|Ncmsc"," as/Sp  a/Dp3fs  carbad/Ncmsc  is/Wpri  iad/Pp3-p  ag/Sp  líonadh/Vmis0  an/Td-s  chupáin/Ncmpc  arís/Rg  ach/Cs  a/Dp3ms  bhlas/Ncmsc  ní/Qn  thabharfaidís/Vmc-3p-n  di/Pr3fs  nó/Cc  go/Cs  slogfadh/Vmc  sí/Pp3fss  dhá/Spp  phiolla/Ncfsg  bheaga/Aq--pc  ar/Sp  dhath/Ncmsc"
"doc#29","amach/Rd  i/Sp  gcomharthaíocht/Ncfsc  bairille/Ncmsg  gunna/Ncmsg|Ncmsc  aige/Pr3ms  .../F  ''/Fa  Song/Npmsc  Irlanda/Npmsc  .../F  ''/Fa  ar/Vmis  seisean/Pp3msse  i/Sp  mBéarla/Ncmsc  briste/Av|Aqp  agus/Cc  bhain/Vmis  macalla/Ncmsc  as/Sp"," uisce/Ncmsc"," na/Td-p  Meánmhara/Npmsc  le/Sp  glór/Ncmsc  binn/Aq-msc  a/Dp3ms  bhéil/Ncmpc  ./Fe </s><s> ''/Fa  For/Npmsc  Roddy/Npmsg|Npmpg  McCorley/Npmsc  is/Wpri  going/Ncfsc  to/Xf  die/Ncfsc  on/Ncmsc  the/Aq-msc  bridge/Ncfsc  of/Ncmsc  Toom/Npmsc  today/Xf  ./Fe </s><s> ''/Fa  Bhí/Vmis  Séamus/Npmsc  de/Sp  léim/Ncfsc  ar/Sp  a/Dp3ms"
"doc#29","fáiscthe/Av  in aghaidh/Spc  an/Td-s  dushláin/Ncmsg  ,/Fi  ag/Sp  úsáid/Nv  gach/Dq  unsa/Ncmsc  spreactha/Ncmsg  dá/Cs  raibh/Vmis---d  ag/Sp  gabháil/Nv  leo/Pr3-p  nó/Cc  gur/Q--s  leag/Vmis  siad/Pp3-ps  a/Dp3fs  droim/Ncmsc  ar/Sp  an/Td-s"," uisce/Ncmsc"," ./Fe </s><s> ''/Fa  Ní/Ncmsc|Ncfsc|Wp-in  fiú/Ns-s  dhuitse/Pr2-s-e  aon/Mc|Dq  mhaide/Ncmsc  a/Sp  fhliuchadh/Nv  ,/Fi  Antaine/Npmsc  ,/Fi  nó/Cc  go/Cs  mbeidh/Vmif  tú/Pp2-s  réidh/Aqp  leis/Sp  an/Td-s  eangach/Ncfsc  ./Fe </s><s> ''/Fa  ''/Fa  Cúpla/Ncmsc  buille/Ncmsg  siar/Rd  chomh/Ri  fada/Aqp"
"doc#29","aige/Pr3ms  ./Fe </s><s> Stadhan/Npmsc  éanlaithe/Ncfsg  a/Q-r  bhí/Vmis  aimsithe/Ncmpc  as/Sp  corr/Ncfsc  a/Dp3ms  shúil/Ncfsc  aige/Pr3ms  ,/Fi  gan/Sp  iontu/Pr3-p  i/Sp  bhfad/Ncmsc  a/Sp  n-amharc/Nv  ach/Cs  meall/Ncmsc  geal/Aq-msc  ag/Sp  snámh/Nv  i/Sp  mbarr/Ncmsc"," uisce/Ncmsg"," ./Fe </s><s> Ghéaraigh/Vmis  an/Td-s  bheirt/Ncfsc  ar/Sp  an/Td-s  mbuille/Ncmsc  gan/Sp  smid/Ncfsc  a/Sp  labhairt/Nv  ar feadh/Spc  ceathrú/Mo  uaire/Ncfsg  ach/Cs  iad/Pp3-p  ag/Sp  tarraingt/Nv  chomh/Ri  tréan/Aqp  is/Cc  go/Q-s"
"doc#29","gan/Sp  smid/Ncfsc  a/Sp  labhairt/Nv  ar feadh/Spc  ceathrú/Mo  uaire/Ncfsg  ach/Cs  iad/Pp3-p  ag/Sp  tarraingt/Nv  chomh/Ri  tréan/Aqp  is/Cc  go/Q-s  raibh/Vmis---d|Vmsp  an/Td-s  churach/Ncfsc  ag/Sp  scineadh/Vmis0  thar/Sp  an/Td-s"," uisce/Ncmsg"," nó/Cc  gur/Q--s|Wpdi|Wsdi  líon/Vmis|Ncmsc  an/Td-s  t-aer/Ncmsc  le/Sp  callán/Ncmsc  na/Td-p  n-éan/Ncmpg  is/Cc  nach/Qnr  gcloisfeá/Vmc-2s  méar/Ncfsc  i/Sp  gcluais/Ncfsc  ag/Sp  faoileáin/Ncmpc  is/Wpri  ag/Sp  geabhróga/Ncfpc  a/Q-r  bhí/Vmis  ag/Sp  tomadh/Vmis0  is/Cc  ag/Sp"
"doc#29","callán/Ncmsc  na/Td-p  n-éan/Ncmpg  is/Cc  nach/Qnr  gcloisfeá/Vmc-2s  méar/Ncfsc  i/Sp  gcluais/Ncfsc  ag/Sp  faoileáin/Ncmpc  is/Wpri  ag/Sp  geabhróga/Ncfpc  a/Q-r  bhí/Vmis  ag/Sp  tomadh/Vmis0  is/Cc  ag/Sp  seasamh/Nv  ar/Sp  a/Dp3-p  gcloigne/Ncmpc  in/Sp"," uisce/Ncmsc"," a/Q-r  bhí/Vmis  ramhar/Aqp  le/Sp  stuifíní/Ncmpc  ./Fe </s><s> ''/Fa  Scaoil/Vmis  amach/Rd  do/Sp  chuid/Ncfsc  doruithe/Ncmpg  ,/Fi  a/Uv  Antaine/Npm-v|Npmsc  ./Fe </s><s> ''/Fa  Scaoil/Vmis  agus/Cc  go/Ua  paiteanta/Aqp  ,/Fi  ach/Cs  ba/Wsri  in aghaidh/Spc  a/Dp3ms"
"doc#29","an/Td-s  braon/Ncmsc  sáile/Aq-fsg  faoina/Spr  bholg/Vmis  ./Fe </s><s> Thosaíodh/Vmih  sé/Pp3mss  á/Spp-s  oibriú/Nv  féin/Px  go/Ua  dícheallach/Aqp  sa/Spa-s  lochán-á/Ncmsc  chasadh/Nv  is/Wpri  á/Spp-s  athchasadh/Ncmsc  is/Wpri  ag/Sp  cur/Nv  múr/Ncmsc"," uisce/Ncmsg"," in/Sp  aer/Ncmsc|Ncmpc  le/Sp  heití/Ncfpc  a/Dp3ms  dhriobaill/Ncfsc  ./Fe </s><s> Snáfa/Av  go/Sp  craiceann/Ncmsc  a/Q-r  bhí/Vmis  siad/Pp3-ps  beirt/Ncfsc  ach/Cs  ní/Wp-in  minic/Aqp  le/Sp  duine/Ncmsc  a/Sp  theacht/Nv  as/Sp  curach/Ncfsc  ina/Spp-s  phlúirín/Ncmsc  ./Fe </s>"
"doc#29","./Fe </s><s> Ba/Ws-i  scéiniúil/Aqp  an/Td-s  spota/Ncmsc  do/Sp  scorach/Ncmsc  óg/Aq-msc  é/Pp3ms  ,/Fi  ach/Cs  má/Cs  bhí/Vmis  faitíos/Ncmsc  ar/Sp  Antaine/Npmsc  ní/Qn  raibh/Vmis---n  sé/Pp3mss  á/Spp-p|Spp-s  ligean/Nv  air/Pr3ms  féin/Px  ach/Cs  é/Pp3ms  chomh/Ri  calma/Aqp  le/Sp  madra/Ncmsc"," uisce/Ncmsg"," ag/Sp  déanamh/Nv  mar/Cs  bhí/Vmis  Páidín/Npmsc  a/Sp  ordú/Nv  dó/Pr3ms  ./Fe </s><s> ''/Fa  Ná/Q-m  cuir/Vmm-2s  do/Sp  chuid/Ncfsc  maidí/Ncmpg  ródhomhain/Ncmpc|Ncmsg  ,/Fi  ''/Fa  Antoine/Npmsc  ./Fe </s><s> Leag/Vmm-2s|Vmis  ar/Sp  do/Dp2-s  láimh/Ncfsd  dheas/Aq-fsc  ./Fe </s><s> Coinnigh/Npmsc  a/Q-p|Q-i|Q-r  gob/Vmm-2s"
"doc#29","aige/Pr3ms  ./Fe </s><s> Cuireadh/Vmis0  sna/Spa-p  pionnaí/Ncmpc  cúpla/Ncmsg  geábh/Ncmsc  é/Pp3ms  ach/Cs  ba/Wsri  bheag/Aqp  an/Td-s  mhaith/Ncfsc  sin-ní/Ncfsg|Ncmsg  raibh/Vmis---d  aon/Mc|Dq  aithne/Ncfsc  air/Pr3ms  nach/Wprin  ábalta/Aqc|Aqp  siúl/Ncmsc|Nv  ar/Sp  an/Td-s"," uisce/Ncmsc"," a/Q-r  bhí/Vmis  sé-an/Ncmsc  cineál/Ncmsc  gábh/Ncmpg  a/Q-i  dtéadh/Vmih  sé/Pp3mss  ann/Pr3ms  ./Fe </s><s> Rug/Vmis  sí/Pp3fss  faoi/Sp  dheireadh/Ncmsc  air/Pr3ms  ,/Fi  drochlá/Ncmsc  gaoithe/Ncfsg  aniar/Aqp  aduaidh/Aqp  agus/Cc  rinne/Vmis  sé/Pp3mss  cipíní/Ncmpc  dá/Spp-s"
"doc#29","uirthi/Pr3fs  is/Cc  tóg/Vmm-2s  an/Td-s  meáchan/Ncmsc  dhá/Spp  deireadh/Ncmsc  .../F  Aniar/Rd  leat/Pr2-s  ./Fe </s><s> ''/Fa  B''/Ws-i  fhurasta/Aqp  a/Sp  rá/Nv  ná/Cc  a/Sp  dhéanamh/Nv  ./Fe </s><s> Curachín/Ncmsc  canbháis/Ncmsg  a/Q-r  bhí/Vmis  ag/Sp  déanamh/Nv"," uisce/Ncmsg|Ncmsc"," go/Ua  tréan/Aqp  de bharr/Spc  taoille/Ncfsc  cháite/Av  agus/Cc  meáchan/Ncmsc  á/Spp-s  tuairteáil/Nv  mar/Cs  bheadh/Vmc  corc/Ncmsc  i/Sp  mbarr/Ncmsc  uisce/Ncmsg  ./Fe </s><s> Bhí/Vmis  an/Td-s  bealach/Ncmsc  achrannach/Aq-msc"
"doc#29","canbháis/Ncmsg  a/Q-r  bhí/Vmis  ag/Sp  déanamh/Nv  uisce/Ncmsg|Ncmsc  go/Ua  tréan/Aqp  de bharr/Spc  taoille/Ncfsc  cháite/Av  agus/Cc  meáchan/Ncmsc  á/Spp-s  tuairteáil/Nv  mar/Cs  bheadh/Vmc  corc/Ncmsc  i/Sp  mbarr/Ncmsc"," uisce/Ncmsg"," ./Fe </s><s> Bhí/Vmis  an/Td-s  bealach/Ncmsc  achrannach/Aq-msc  go dtí/Spc  an/Td-s  seas/Ncmsc  láir/Ncmsg  curtha/Av  de/Sp|Pr3ms  ag/Sp  Antaine/Npmsc  agus/Cc  maidí/Ncmpc  curtha/Av  i/Sp  bhfarraige/Ncfsc  arís/Rg  aige/Pr3ms  ./Fe </s><s> Dá/Cs  mbeadh/Vmc"
"doc#29","ag/Sp  rith/Nv  ./Fe </s><s> Bhain/Npmsg  maidhm/Ncfsc  toraic/Ncfsc  as/Pr3ms  nuair/Cs  a/Q-r  chas/Vmis  sé/Pp3mss  ar/Sp  thóir/Ncfsc  a/Dp3fs  chomradaí/Ncmsc  ./Fe </s><s> Bhí/Vmis  a/Dp3ms  chúl/Ncmsc  gruaige/Ncfsg  chomh/Ri  slíoctha/Aqp  le/Sp  folt/Ncmsc  madra/Ncmsg"," uisce/Ncmsg|Ncmsc"," nuair/Cs  a/Q-r  nocht/Vmis  sé/Pp3mss  lena/Spp-s  thaobh/Ncmsc  agus/Cc  é/Pp3ms  fós/Rg  ag/Sp  coraíocht/Ncfsc  leis/Sp  an/Td-s  gcurach/Ncfsc  ag/Sp  iarraidh/Nv  í/Pp3fs  a/Sp  thabhairt/Nv  slán/Ncmpg|Ncmsc  isteach/Rd  ar/Sp  an/Td-s  ngaineamh/Ncmsc"
"doc#29","strus/Ncmsc  timpeall/Ncmpg  ar/Sp  fheac/Ncmsc  na/Td-s  láí/Ncfsg  ./Fe </s><s> ''/Fa  Tá/Vmip  lá/Ncmsc  maith/Aq-msc  déanta/Av  againn/Pr1-p  ,/Fi  ''/Fa  a/Dp3fs|Q-p|Q-i|Q-r  deir/Vmip|Ncfsc  an/Td-s  t-athair/Ncmsc  agus/Cc  an/Td-s  bheirt/Ncfsc  ag/Sp  breathnú/Nv  ar/Sp  an/Td-s  sruth/Ncmsc  dubh/Aq-msc"," uisce/Ncmsg|Ncmsc"," a/Q-r  raibh/Vmis---n  siad/Pp3-ps  tar éis/Spc  bealach/Ncmsc  le/Sp  fána/Ncfsc  a/Sp  réiteach/Nv  dó/Pr3ms  ./Fe </s><s> ''/Fa  Má/Cs  thógann/Vmip  muid/Pp1-p  stróic/Ncfsc  mar/Sp  sin/Pd  chuile/Dq  lá/Ncmsc  is/Wpri  gearr/Aqp|Ncmsc|Vmm-2s  gur/Wpdi|Wsdi  tirim/Aqp  an/Td-s  fheilm/Ncfsc"
"doc#29","sa/Spa-s  gciúnas/Ncmsc  mar/Cs  a/Q-r  bheadh/Vmc  sí/Pp3fss  ag/Sp  tuar/Nv  turas/Ncmsc  meirbh/Aq-msc  tríd/Sp  an/Td-s  saol/Ncmsc  don/Spa-s  lá/Ncmsc  dár/Aq-msc  gcionn/Ncfsd  ./Fe </s><s> Bhí/Vmis  Mícheál/Npmsc  ag/Sp  cuimilt/Nv  baslaigh/Ncfsc  d''/Sp"," uisce/Ncmsc"," rua/Aqp  an/Td-s  chriathraigh/Ncmpc  dá/Spp-p|Spp-s|Spp-p|Spp-s  lámha/Ncfpc  ./Fe </s><s> Ní/Qn  raibh/Vmis---n  sé/Pp3mss  éasca/Aqp  coirt/Ncfsc  na/Td-s  móna/Ncfsg  a/Q-r  bhí/Vmis  daingnithe/Nv--g  isteach/Rd  sa/Spa-s  gcraiceann/Ncmsc  ag/Sp  triomach/Ncmsc  an/Td-s  lae/Ncmsg  a/Sp"
"doc#29","ingne/Ncfpg  ./Fe </s><s> Thriomaigh/Vmis  sé/Pp3mss  na/Td-p  lámha/Ncfpc  le/Sp  slam/Ncmsc  fiataíola/Ncfsg  agus/Cc  dhearc/Vmis  go/Ua  grinn/Aqp  orthu/Pr3-p  ./Fe </s><s> Chaithfí/Vmc-0  an/Td-s  sciúradh/Ncmsc  deiridh/Ncmsg  a/Sp  fhágáil/Nv  ag/Sp"," uisce/Ncmsc"," bog/Aq-msc  agus/Cc  galúnach/Aq|Ncmsc  ./Fe </s><s> Bhí/Vmis  arraing/Ncfsc  in/Sp  íochtar/Ncmsc  a/Dp3ms  dhroma/Ncmsg  de bharr/Spc  a/Sp  bheith/Nv  síorchromtha/Ncmpc  i gcaitheamh/Spc  an/Td-s  lae/Ncmsg  ./Fe </s><s> Bhreathnaigh/Vmis"
"doc#29","úinéara/Ncmsg  a/Sp  bhriseadh/Nv  ./Fe </s><s> Níor/Qn-s  shuigh/Vmis---n  Micheál/Npmsc  chun/Sp  boird/Ncmsg  nó/Cc  go/Q-s  raibh/Vmis---d|Vmsp  chuile/Dq  smál/Ncmsc  de/Sp  choirt/Ncfsc  an/Td-s  phortaigh/Ncmsg  sciúrtha/Av  dá/Spp-p|Spp-s|Spp-p|Spp-s  lámha/Ncfpc  le/Sp"," huisce/Ncmsc"," bog/Aq-msc  agus/Cc  galúnach/Aq|Ncmsc  ./Fe </s><s> Bhí/Vmis  Peadar/Npmsc  agus/Cc  an/Td-s  t-athair/Ncmsc  ag/Sp  cur/Nv  ceasa/Ncmsg  orthu/Pr3-p  féin/Px  le/Sp  hiasc/Ncmsc  úr/Aq-msc  agus/Cc  le/Sp  fataí/Ncmsc  gáireacha/Ncmpc  ./Fe </s><s> D''/Q  fhan/Vmis  a/Dp3ms"
"doc#29","a/Q-i  bhí/Vmis  do/Sp  mo/Dp1-s  bhualadh/Ncmsc|Nv  de réir/Spc  mar/Cs  a/Q-r  bhí/Vmis  na/Td-p  smaointe/Ncmpc  ag/Sp  rith/Nv  trí/Sp  m''/Dp1-s  intinn/Ncfsc  ,/Fi  ach/Cs  stad/Ncmsc|Nv|Vmm-2s|Vmis  mé/Pp1-s  go/Ua  humhal/Aqp  nuair/Cs  a/Q-r  theagmhaigh/Vmis  an/Td-s  braon/Ncmsc"," uisce/Ncmsg"," coisreacain/Ncmsg|Ncmpc  liom/Pr1-s  ./Fe </s><s> Chuir/Vmis  sí/Pp3fss  liodáin/Ncmpc  bheaga/Aq--pc  urnaí/Ncfsc|Ncfsg  i ndiaidh/Spc  an/Td-s  uisce/Ncmsc  bheannaithe/Aqp  ,/Fi  á/Spp-s  chroitheadh/Nv  sna/Spa-p  ceithre/Mc  coirnéil/Ncmpc"
"doc#29",",/Fi  ach/Cs  stad/Ncmsc|Nv|Vmm-2s|Vmis  mé/Pp1-s  go/Ua  humhal/Aqp  nuair/Cs  a/Q-r  theagmhaigh/Vmis  an/Td-s  braon/Ncmsc  uisce/Ncmsg  coisreacain/Ncmsg|Ncmpc  liom/Pr1-s  ./Fe </s><s> Chuir/Vmis  sí/Pp3fss  liodáin/Ncmpc  bheaga/Aq--pc  urnaí/Ncfsc|Ncfsg  i ndiaidh/Spc  an/Td-s"," uisce/Ncmsc"," bheannaithe/Aqp  ,/Fi  á/Spp-s  chroitheadh/Nv  sna/Spa-p  ceithre/Mc  coirnéil/Ncmpc  agus/Cc  mise/Pp1-s-e  do/Sp  mo/Dp1-s  choisreacan/Nv|Ncmsc  féin/Px  ar son/Spc  na/Td-s  dea-airí/Ncfsg  ./Fe </s><s> ''/Fa  Tá/Vmip  do/Sp  chuid/Ncfsc  tae/Ncmsg"
"doc#29","an/Td-s  t-aon/Mc  fhocal/Ncmsc  .../F  ''/Fa  Dearfach/Aqp  ,/Fi  ''/Fa  a/Q-r  deir/Vmip  sé/Pp3mss  ./Fe </s><s> Bhí/Vmis  sí/Pp3fss  ag/Sp  iarraidh/Nv  ré/Ncfsc|Ncfsg  roithleagán/Ncmsc  a/Dp3fs  hintinne/Ncfsg  a/Sp  cheilt/Nv  orthu-thairg/Ncfsc  siad/Pp3-ps  deoch/Ncfsc"," uisce/Ncmsg"," di/Pr3fs  .../F  i/Sp  ngan/Ncmsc  fhios/Ncmsc  di/Pr3fs  féin/Px  a/Q-p|Q-i|Q-r  rinne/Vmis  sí/Pp3fss  buirlín/Ncmsc  den/Spa-s  bhileog/Ncfsc  ón/Spa-s  eagraíocht/Ncfsc  CURA/Y  a/Q-p|Q-i|Q-r  tugadh/Vmis0  di/Pr3fs  .../F  b''/Ws-i  éigean/Ncmsc  glaoch/Ncmsc|Nv  ar/Sp  ais/Ncfsc  uirthi/Pr3fs"
"doc#30","cairde/Ncmpc  ./Fe </s><s> A/Dp3-p  bhformhór/Ncmsc  slogadh/Ncmpg  i/Sp  bpoll/Ncmsc  slogaide/Ncfsg  iad/Pp3-p  ./Fe </s><s> A/Dp3-p  bhfuílleach/Ncmsc  b''/Ws-i  fhéidir/Ns-s  gur/Q--s  alp/Vmis  cú/Ncmsc  an/Td-s  phortaigh/Ncmsg  iad/Pp3-p  ,/Fi  nó/Cc  fomhórach/Ncmsc  na/Td-p"," n-uiscí/Ncmpg"," poll/Ncmpg|Ncmsc  ./Fe </s><s> A/Dp3-p  bhfíorbheagán/Ncmsc  d''/Q  éalaigh/Vmis  ar/Sp  ais/Ncfsc  agus/Cc  níor/Ws-in  thrácht/Ncmsc  beag/Aq-msc  ná/Cc  mór/Aqp|Ncmsc  ar/Sp|Qq-s|Q-p|Q-is|Wpsi|Wssi|Ws-q|Wsdq  a/Q-i  bhfaca/Vmis---d  siad/Pp3-ps  ./Fe </s><s> ''/Fa  Níl/Npfsc|Vmip---n  aon/Mc|Dq  amhras/Ncmsc  ná/Cc  gur/Q--s  dheineamar/Vmis1p"
"doc#30","caite/Av  aige/Pr3ms  ag/Sp  gáire/Nv  is/Cc  ag/Sp  magadh/Nv  ,/Fi  ag/Sp  fachnaoid/Ncfsc  is/Wpri  ag/Sp  fonóid/Ncfsc  faoi/Sp  dhaoine/Ncmpc  dúra/Aq--pc  an/Td-s  tsaoil/Ncmsg  ./Fe </s><s> Go/Ua  deimhin/Aqp  ,/Fi  is/Wpri  minic/Rg|Aqp  a/Q-r  chaith/Vmis  sé/Mc|Pp3mss"," drochuisce/Ncmsc"," éadrom/Ncmsc  an/Td-s  ghrinn/Ncmpc  ar/Sp  ábhair/Ncmpc  a/Q-r  bhí/Vmis  fíorthromchúiseach/Aqp  ./Fe </s><s> Cuid/Ncfsc  de/Sp  na/Td-p  hábhair/Ncmpc  úd/Ncmpg  bhí/Vmis  siad/Pp3-ps  chomh/Ri  tromchúiseach/Aqp  sin/Dd  nach/Qnr"
"doc#30","lasnairde/Aqp  ./Fe </s><s> Mar/Sp  sin/Pd  féin/Px  ,/Fi  thugadh/Vmih|Vmis0  sí/Pp3fss  cead/Ncmsc  ár/Dp1-p  gcos/Ncfsc  dúinn/Pr1-p  ar fud/Spc  na/Td-p  bpáirceanna/Ncfpg  agus/Cc  na/Td-p  móinéar/Ncmsc  fad/Ncmpg  is/Wpri  go/Cs  bhfaighimis/Vmc-1p-d|Vmih1p"," uisce/Ncmsc"," ón/Spa-s  tobar/Ncmsc  di/Pr3fs  ./Fe </s><s> Seanbhuicéad/Ncmsc  adhmaid/Ncmsg  is/Wpri  ea/Pp3-s  a/Q-r  bhí/Vmis  againn/Pr1-p  agus/Cc  bhí/Vmis  sé/Pp3mss  i/Sp  gcónaí/Ncmsc  ag/Sp  ligean/Nv  tríd/Pr3ms  ./Fe </s><s> Cheapas/Vmip---r  i/Sp  gcónaí/Ncmsc  gur/Wpdi|Wsdi  téadracha/Ncmpc"
"doc#30","dó/Pr3ms  é/Pp3ms  ./Fe </s><s> AN/Td-s  TEASPAG/Ncmsc  A/Q-i  CHUIR/Vmis  A/Dp3ms  LÁMH/Ncfsc  SA/Spa-s  DÍOG/Ncfsc </s><s> ''/Fa  Tar/Vmm-2s  anuas/Rd  anseo/Rl  ,/Fi  ''/Fa  arsa/Vmis  an/Td-s  buachaill/Ncmsc  leis/Sp  an/Td-s  easpag/Ncmsc  go/Ua  gasta/Aqp  ,/Fi  ''/Fa  tá/Vmip  poll/Ncmsc  sa/Spa-s  díog/Ncfsc  ,/Fi  tá/Vmip  an/Td-s"," t-uisce/Ncmsc"," ag/Sp  ligean/Nv  tríd/Pr3ms  ./Fe </s><s> ''/Fa  Dhein/Vmis  an/Td-s  t-easpag/Ncmsc  rud/Ncmsc  air/Pr3ms  ./Fe </s><s> Léim/Vmm-2s|Vmis|Vmm-1s|Vmip1s  sé/Pp3mss  amach/Rd  as/Sp  an/Td-s  leaba/Ncfsc  ,/Fi  chuir/Vmis  air/Pr3ms  a/Dp3ms  chuid/Ncfsc  balcaisí/Ncfpg  corcra/Aqp  agus/Cc  purpura/Ncmpc  agus/Cc"
"doc#30","agus/Cc  bhain/Vmis  as/Sp  na/Td-p  reatha/Ncmsg  síos/Rd  ./Fe </s><s> Bhí/Vmis  an/Td-s  ceart/Ncmsc  ag/Sp  an/Td-s  mbuachaill/Ncmsc  ./Fe </s><s> Bhí/Vmis  poll/Ncmsc  beag/Aq-msc  tar éis/Spc  teacht/Nv  sa/Spa-s  díog/Ncfsc  agus/Cc  bhí/Vmis  sileadh/Ncmsc  beag/Aq-msc"," uisce/Ncmsg|Ncmsc"," ag/Sp  teacht/Nv  tríd/Pr3ms  ./Fe </s><s> Ba/Ws-i  é/Pp3ms  an/Td-s  díog/Ncfsc  seo/Dd  an/Td-s  t-aon/Mc  chosaint/Ncfsc  amháin/Aqp  a/Q-r  bhí/Vmis  ag/Sp  a/Dp3ms  thréad/Ncmsc  ar/Sp  an/Td-s  bhfarraige/Ncfsc  mhór/Aq-fsc  naimhdeach/Aq-fsc  fhliuch/Aq-fsc  amuigh/Rd"
"doc#30","bhfaca/Vmis---d  siad/Pp3-ps  riamh/Rg  ach/Cs  an/Td-s  chuid/Ncfsc  ba/Wsri  neasa/Ncmpc  dóibh/Pr3-p  ./Fe </s><s> Ach/Cs  bhí/Vmis  a/Dp3ms  fhios/Ncmsc  ag/Sp  an/Td-s  easpag/Ncmsc  ./Fe </s><s> Is/Cc  dá/Spp-s  bhrí/Ncfsc  sin/Dd  chuir/Vmis  sé/Pp3mss  a/Dp3ms  mhéar/Ncfsc  sa/Spa-s  díog/Ncfsc  chun/Sp  an/Td-s"," t-uisce/Ncmsc"," a/Dp3ms  stop/Ncmsc  ./Fe </s><s> ''/Fa  Gabh/Vmm-2s  leat/Pr2-s  go dtí/Spc  an/Td-s  baile/Ncmsc  mór/Aq-msc  ,/Fi  ''/Fa  ar/Vmis  seisean/Pp3msse  leis/Sp  an/Td-s  mbuachaill/Ncmsc  ,/Fi  ''/Fa  agus/Cc  faigh/Vmm-2s  na/Td-p  saoir/Ncmpc  ,/Fi  na/Td-s  tuataigh/Ncfsc  ,/Fi  agus/Cc  abair/Ncmpc  leo/Pr3-p"
"doc#30","buachaill/Ncmsc  faoi/Sp  dhithneas/Ncmsc  agus/Cc  fágadh/Vmis0  an/Td-s  t-easpag/Ncmsc  ansiúd/Ncmpg  is/Wpri  a/Dp3ms  mhéar/Ncfsc  sáite/Av  sa/Spa-s  pholl/Ncmsc  ./Fe </s><s> Ba/Ws-i  ghairid/Aqp  gur/Q--s  tuigeadh/Vmis0  dó/Pr3ms  go/Q-s  raibh/Vmis---d|Vmsp  an/Td-s"," t-uisce/Ncmsc"," fós/Rg  ag/Sp  teacht/Nv  ,/Fi  ag/Sp  rith/Nv  suas/Rd  caol/Ncmsc  a/Dp3-p|Dp3ms|Dp3fs  láimhe/Ncfsg  ,/Fi  isteach/Rd  faoina/Spp-s  mhuinchille/Ncmsc  ag/Sp  déanamh/Nv  ar/Q-is  pholl/Vmis  a/Dp3ms|Dp3fs  ascaille/Ncfsg  ./Fe </s><s> B''/Ws-i  éigean/Ncmsc  dó/Pr3ms  an/Td-s  dá/Spp-s"
"doc#30","iad/Pp3-p  a/Sp  shocrú/Nv  níos/Uc  fearr/Aqc  go/Cs  stopfadh/Vmc  siad/Pp3-ps  ar/Sp  fad/Ncmsc  an/Td-s  rith/Ncmsc  ./Fe </s><s> Ach/Cs  is/Cc|Wp-i  amhlaidh/Rg  go/Q-s  raibh/Vmis---d|Vmsp  siad/Pp3-ps  ag/Sp  méadú/Nv  ar/Sp  an/Td-s  bpoll/Ncmsc  agus/Cc  go/Q-s  raibh/Vmis---d|Vmsp  an/Td-s"," t-uisce/Ncmsc"," ag/Sp  teacht/Nv  anois/Rg  ina/Spp-s  shruth/Ncmsc  ./Fe </s><s> Chuir/Vmis  sé/Pp3mss  a/Dp3ms  lámh/Ncfsc  ar/Sp  fad/Ncmsc  isteach/Rd  ach/Cs  fós/Rg  ní/Qn  raibh/Vmis---n  na/Td-p  fíréin/Ncmpc  tagtha/Av  ./Fe </s><s> Chuir/Vmis  sé/Pp3mss  a/Dp3ms  bhachall/Ncfsc  i/Sp  bhfeac/Ncmsc  ar/Sp"
"doc#30","<s> ''/Fa  Scaoil/Vmis  do/Sp  ghreim/Ncmsc  nó/Cc  is/Wpri  cinnte/Aqc  go/Cs  mbáfar/Vmif0  tú/Pp2-s  ./Fe </s><s> ''/Fa  Ba/Ws-i  leasc/Aqp  leis/Sp  an/Td-s  easpag/Ncmsc  géilleadh/Nv|Ncmsc  do/Sp  chomhairle/Ncfsc  tuataigh/Ncfsc  ar/Sp  bith/Ns-s  ,/Fi  ach/Cs  bhí/Vmis  an/Td-s"," t-uisce/Ncmsc"," chomh/Ri  hard/Aqp  lena/Spp-s  chliabh/Ncmsc  faoi/Sp  seo/Pd  agus/Cc  bréantas/Ncmsc  na/Td-s  farraige/Ncfsg  móire/Aq-fsg  ag/Sp  coipeadh/Vmis0  isteach/Rd  ina/Spp-s  bhéal/Ncmsc  ./Fe </s><s> Scaoil/Vmm-2s|Vmis  sé/Pp3mss  a/Dp3ms  ghreim/Ncmsc  agus/Cc"
"doc#30","./Fe </s><s> Ba/Ws-i  dhóbair/Ncfsc  don/Spa-s  airde/Ncfsc  is/Wpri  don/Spa-s  scanradh/Ncmsc  an/Td-s  svae/Ncmsg  a/Sp  thabhairt/Nv  dom/Pr1-s  ./Fe </s><s> Níor/Ws-in  thada/Ncmsc  an/Td-s  bulla/Ncmsg  báisín/Ncmsg|Ncmsc  i/Sp  mo/Dp1-s  cheann/Ncmsc  le hais/Spc  an/Td-s  bháisín/Ncmsc"," uisce/Ncmsg"," a/Q-r  raibh/Vmis---n  mé/Pp1-s  i/Sp  riocht/Ncmsc  a/Sp  scaoilte/Nv--g  soicind/Ncmsc|Ncmsg  ar/Sp  bith/Ns-s  feasta/Rg  ./Fe </s><s> Ní/Wp-in  gá/Ncmsc  duit/Pr2-s  aon/Mc|Dq  eagla/Ncfsc  a/Sp  bheith/Nv  ort/Pr2-s  ,/Fi  ar/Vmis  seisean/Pp3msse  ,/Fi  níl/Npfsc|Vmip---n  le/Sp  déanamh/Nv  ach/Cs  do/Sp"
"doc#30","ina/Spp-s  ghnúis/Ncfsc  nuair/Cs  a/Q-p|Q-i|Q-r  d''/Q  iompaigh/Vmis  sé/Mc|Pp3mss  thart/Ncmsc  mé/Pp1-s  agus/Cc  nuair/Cs  a/Q-r  sheol/Vmis  amach/Rd  d''/Sp  aon/Mc  turraing/Ncfsc  amháin/Aqp  ón/Spa-s  bhfaill/Ncfsc  os cionn/Spc  na/Td-p"," n-uiscí/Ncmpc"," doimhne/Aq--pc  mé/Pp1-s  ./Fe </s><s> Ní/Qn  fhéadfainn/Vmc-1s-n  a/Sp  rá/Nv  gur/Q--s  tháinig/Vmis  oiread/Ns-s  na/Td-s  fríde/Ncfsg  d''/Sp  amhras/Ncmsc  orm/Pr1-s  go/Cs  dtitfinn/Vmc-1s  fiú/Ns-s  má/Cs  bhí/Vmis  eagla/Ncfsc  éigin/Aq-fsc  orm/Pr1-s  ag/Sp"
"doc#30",")/F  Titeann/Vmip  an/Td-s  ghealach/Ncfsc  ar/Sp  bhean/Ncfsc  na/Td-p  bhfaoileán/Ncmpg  (/F  arbh/Wpsi|Wsdq|Ws-q|Wssi  fhearr/Aqc  di/Pr3fs  cromadh/Nv  ná/Cc  a/Dp3fs  ceann/Ncmsc  a/Sp  bheith/Nv  briste/Av  )/F  Titeann/Vmip  an/Td-s  ghealach/Ncfsc  ar/Sp"," uisce/Ncmsc"," an/Td-s  cheatha/Ncmsg  (/F  cár/Rq|Ncmsc  mhiste/Aqp  triomú/Nv  nuair/Cs  a/Q-r  bheadh/Vmc  an/Td-s  anachain/Ncfsc  déanta/Av|Aqp  )/F  Titeann/Vmip  an/Td-s  ghealach/Ncfsc  ar/Sp  mhonabhar/Ncmsc  an/Td-s  ocrais/Ncmsg  (/F  cuir/Vmm-2s  corc/Ncmsc  i/Sp"
"doc#30","go/Ua  sollúnta/Aqp  libh/Pr2-p  ,/Fi  tá/Vmip  sibhse/Pp2-p-e  ó/I  thuas/Rd  ,/Fi  tá/Vmip  mise/Pp1-s-e  ó/Sp  thíos/Ncmsc  agus/Cc  b''/Ws-i  fhéidir/Ns-s  nach/Qnr  labhraíonn/Vmip---n  sibh/Pp2-p  mar/Cs  a/Q-r  labhraíonn/Vmip  an/Td-s  t-eas/Ncmsc  leis/Sp  an/Td-s"," uisce/Ncmsc"," ./Fe </s><s> Gaol/Ncmsc  dom/Pr1-s  is/Wpri  ea/Pp3-s  sibh/Pp2-p  ach/Cs  níl/Vmip---n  aon/Mc|Dq  ghaol/Ncmsc  agam/Pr1-s  libh/Pr2-p  ./Fe </s><s> ''/Fa  ''/Fa  Cuma/Ncfsc  riamh/Rg  san/Pd  ,/Fi  ''/Fa  arsa/Vmis  Mac/Ncmsc  Raicín/Ncfsc  agus/Cc  dord/Ncmsc  an/Td-s  drochamhrais/Ncmsg  ar/Sp  a/Dp3ms  ghlór/Ncmsc  ,/Fi  ''/Fa"
"doc#30",",/Fi  nuair/Cs  a/Q-r  bhí/Vmis  an/Td-s  fiach/Ncmsc  is/Cc  an/Td-s  tseilg/Ncfsc  faoi/Sp  lán/Ncmsc  seoil/Ncmsg  i/Sp  measc/Ncmsc  na/Td-p  ndíbheargach/Ncmsc  go/Cs  rabhamar/Vmis1p-d  in/Sp  earráid/Ncfsc  maidir/Sp  le/Sp  cearta/Ncmpc  ar/Sp  thobar/Ncmsc"," uisce/Ncmsg"," thall/Rd  is/Cc  abhus/Rd  ./Fe </s><s> Agus/Cc  is/Us  cinnte/Aqc  gur/Q--s  cuireadh/Vmis0  an/Td-s  scian/Ncfsc  isteach/Rd  de dheasca/Spc  easaontais/Ncmsg  faoi/Sp  fhionnadh/Ncmsc  bheithígh/Ncmsg  allta/Aqp"
"doc#30","éigin/Aq-fsc  mar/Sp  sin/Pd  i/Sp  mo/Dp1-s  cheann/Ncmsc  ./Fe </s><s> Rinne/Vmis  mo/Dp1-s  chara/Ncmsc  a/Dp3ms  dhícheall/Ncmsc  ach/Cs  bhí/Vmis  fuar/Aqp  aige/Pr3ms  ./Fe </s><s> Dúirt/Vmis  sé/Pp3mss  na/Td-p  paidreacha/Ncfpc  ,/Fi  chroith/Vmis  sé/Mc|Pp3mss  múr/Ncmsc  den/Spa-s"," uisce/Ncmsc"," beannaithe/Av  air/Pr3ms  ,/Fi  ghuigh/Vmis  sé/Pp3mss  ar/Sp  Dhia/Ncmsc  thuas/Rd  agus/Cc  ar/Sp  na/Td-p  naoimh/Ncmpc  máguaird/Ncmsg  fóirithint/Nv|Ncfsc|Ncfpg  air/Pr3ms  ./Fe </s><s> Bhí/Vmis  sé/Pp3mss  ciúnaithe/Av  beagán/Ncmpg|Ncmsc  nuair/Cs  a/Q-p|Q-i|Q-r  d''/Q"
"doc#30","<s> Cloisfear/Vmif0  na/Td-p  póga/Ncfpc  ag/Sp  cnagadh/Vmis0  ar/Sp  ghloine/Ncfsc  na/Td-s  bhfuinneog/Ncfpg  agus/Cc  tiocfaidh/Vmif  na/Td-s  gabhair/Ncfsc  bhuí/Ncmsg  isteach/Rd  ón/Spa-s  gcnoc/Ncmsc  lena/Spp-p  gcuid/Ncfsc  prócaí/Ncmpg"," uisce/Ncmsg|Ncmsc"," is/Wpri  fíona/Ncmsg  ./Fe </s><s> Tuirlingeoidh/Vmif  iníon/Ncfsc  an/Td-s  fhéileacáin/Ncmsg  ar/Sp  an/Td-s  adhairt/Ncfsc  agus/Cc  lasfaidh/Vmif  na/Td-p  dealbha/Ncfpc  deataigh/Ncmsg  i/Sp  más/Ncmsc  na/Td-s  hoíche/Ncfsg  istigh/Rd  ./Fe </s><s> An/Td-s"
"doc#30","chun/Sp  báis/Ncmsg  ./Fe </s><s> Ní/Qn  bhlaisfear/Vmif0--n  de/Sp  na/Td-p  muisiriúin/Ncmpc  chorcra/Ncfsg  nuair/Cs  is/Wpri  ramhar/Aqp  a/Q-r  shéidfidh/Vmif  an/Td-s  ceobhrat/Ncmsc  agus/Cc  ní/Qn  bheireofar/Vmif0--n  croí/Ncmsc  an/Td-s"," uisce/Ncmsg"," le/Sp  braonacha/Aq--pg|Aq--pv|Aq--pc  beaga/Aq--pg|Aq--pv|Aq--pc  síoda/Ncmsc|Ncmsg|Npmsc  ./Fe </s><s> An/Td-s  chéad/Mo|Mc  uair/Ncfsc  eile/Dd  nuair/Cs  a/Q-r  thiocfaidh/Vmif  an/Td-s  Bhéist/Npmsc  Ní/Qn  thiocfaidh/Vmif---n  sí/Pp3fss  ar/Sp  a/Mn  ceithre/Mc  chos/Ncfsc  ./Fe </s><s> Is/Cc|Wp-i  amhlaidh/Rg"
"doc#30","báite/Av  ar/Sp  an/Td-s  aer/Ncmsg  mar/Cs  a/Q-r  bheadh/Vmc  léaspairt/Ncfsc  nárbh/Wsrin  fhéidir/Ns-s  a/Dp3ms  léamh/Ncmsc  ./Fe </s><s> Agus/Cc  bhí/Vmis  cuimhne/Ncfsc  agam/Pr1-s  ar/Sp  phota/Ncmsc  Bhríde/Npfsg|Npf-g  ina/Spr  dtógtaí/Vmih0  an/Td-s"," t-uisce/Ncmsc"," ón/Spa-s  tobar/Ncmsc  ./Fe </s><s> Agus/Cc  an/Td-s  cliabhán/Ncmsc  darach/Ncfsg  ina/Spr  gcoinníodh/Vmih  sí/Pp3fss  an/Qq  stualainn/Vmih1s  mhóna/Ncfsg  le hais/Spc  na/Td-s  tine/Ncfsc  ./Fe </s><s> Agus/Cc  na/Td-s  boilg/Ncfsc  séidte/Av  leis/Sp  an/Td-s"
"doc#30","ann/Pr3ms  ./Fe </s><s> Thosaigh/Vmis  siad/Pp3-ps  ag/Sp  bun/Ncmsc  an/Td-s  ghairdín/Ncmsg  ar/Sp  imeall/Ncmsc  na/Td-s  habhann/Ncfsg  ar nós/Spc  mar/Cs  a/Q-r  bheadh/Vmc  neach/Ncmsc  gránna/Aqp  tar éis/Spc  lapadaíl/Ncfsc  isteach/Rd  ón/Spa-s"," uisce/Ncmsc"," agus/Cc  ag/Sp  fágáil/Nv  a/Dp3ms  chuid/Ncfsc  mátaí/Ncmpg  móra/Aq--pg  dramhaíola/Ncfsg  ina/Spp-s  dhiaidh/Ns-s  ./Fe </s><s> Díorma/Npmsc  de/Sp  na/Td-p  feochadáin/Ncmpc  cholgacha/Aq--pc  i/Sp  dtosach/Ncmsc  ,/Fi  ach/Cs  ba/Wsri  mheasa/Aqc  ná/Cc"
"doc#30","sí/Pp3fss  maig/Ncfsc  as/Sp  a/Dp3fs  ceann/Ncmsc  ,/Fi  thóg/Vmis  anuas/Rd  an/Td-s  buidéal/Ncmsc  bhodka/Xf  ón/Spa-s  tseilf/Ncfsc  agus/Cc  shín/Vmis  chun/Sp  a/Dp3fs  hIníne/Ncfsg  é/Pp3ms  ./Fe </s><s> ''/Fa  Beidh/Vmif  sé/Pp3mss  seo/Dd  uait/Pr2-s  mar/Sp  thús/Ncmsc  agus/Cc  go/Ua  leor/Aqp"," uisce/Ncmsc"," te/Aq-msc  ./Fe </s><s> Is/Wp-i  dóigh/Ncfsc  liom/Pr1-s  go/Cs  bhfuil/Vmip---d  cúpla/Ncmsc  punt/Ncmpg  siúcra/Ncmsc|Ncmsg  sa/Spa-s  teach/Ncmsc  ach/Cs  b''/Ws-i  fhéidir/Ns-s  go/Cs  mbeadh/Vmc  a/Sp  thuilleadh/Nv  uainn/Pr1-p  ./Fe </s><s> Cuirfidh/Vmif  mé/Pp1-s  an/Td-s"
"doc#30","ar/Sp  an/Td-s  turas/Ncmsc  fada/Aqp  síos/Rd  an/Td-s  staighre/Ncmsg|Ncmsc  thar/Sp  an/Td-s  bpictiúr/Ncmsc  a/Q-r  cheannaigh/Vmis  sí/Pp3fss  nuair/Cs  a/Q-r  bhí/Vmis  sí/Pp3fss  ar/Sp  mhí/Ncfsc  na/Td-s  meala/Ncfsg  fadó/Rg  ,/Fi  thar/Sp  an/Td-s  umar/Ncmsc  den/Spa-s"," uisce/Ncmsg"," beannaithe/Aqp|Av  a/Q-r  choinnigh/Vmis  sí/Pp3fss  idir/Sp  í/Pp3fs  féin/Px  is/Cc  an/Td-s  t-olc/Ncmsc  ,/Fi  thar/Sp  na/Td-p  nithe/Ncmpc|Ncmpg  go/Ua  léir/Aqp  a/Q-r  bhí/Vmis  scuabtha/Nv--g  faoin/Spa-s  gcairpéad/Ncmsc  aici/Pr3fs  i gcaitheamh/Spc"
"doc#30","do/Sp  ghuth/Ncmsc  ?/Fq </s><s> ''/Fa  Cad/Pq  tá/Vmip  oraibh/Pr2-p  ,/Fi  a/Uv  chairde/Ncmsv  ?/Fq </s><s> ''/Fa  ar/Vmis  seisean/Pp3msse  linn/Pr1-p|Ncfsc  ,/Fi  ag/Sp  féachaint/Nv  go/Ua  gléineach/Aqp  orainn/Pr1-p  as/Sp  súile/Ncfpc  a/Q-r  bhí/Vmis  chomh/Ri  geal/Aqp  le/Sp"," huisce/Ncmsc"," an/Td-s  bhaiste/Ncmsg  ./Fe </s><s> Níor/Qn-s  theastaigh/Vmis---n  i/Sp  dtosach/Ncmsc  uainn/Pr1-p  aon/Mc|Dq  rud/Ncmsc  a/Sp  rá/Nv  mar/Cs  bhí/Vmis  saghas/Ncmsc  náire/Ncfsg  orainn/Pr1-p  ./Fe </s><s> D''/Q  ardaigh/Vmis  sé/Mc|Pp3mss  fabhra/Ncmsc  ,/Fi  áfach/Rg  ,/Fi  agus/Cc  b''/Ws-i"
"doc#30","seantoradh/Ncmsc  a/Q-i  ndiúlfaí/Vmc-0  an/Td-s  súlach/Ncmsc  as/Pr3ms  ./Fe </s><s> Ba/Ws-i  dhóigh/Ncfsc  leis/Pr3ms  go/Q-s  raibh/Vmis---d|Vmsp  chun/Sp  titim/Nv  isteach/Rd  ann/Pr3ms  féin/Px  ar/Sp  fad/Ncmsc  ar nós/Spc  bolgóide/Ncfsg  ag/Sp  dul/Nv  faoi/Sp"," uisce/Ncmsc"," ,/Fi  ach/Cs  in/Sp  áit/Ncfsc  plab/Ncmsg  is/Wpri  amhlaidh/Rg  gur/Q--s  chuala/Vmis  sé/Mc|Pp3mss  clunc/Ncmsc  go dtí/Spc  nach/Qnr  raibh/Vmis---n  fágtha/Nv--g  den/Spa-s  fhathach/Ncmsc  ina/Spp-s  láimh/Ncfsd  aige/Pr3ms  ach/Cs  meall/Ncmsc  dubh/Aq-msc  crua/Aqp  ./Fe </s>"
"doc#30","háirithe/Aqp  ar/Sp  na/Td-p  bláthanna/Ncmpc  mar/Cs  thugtaí/Vmih0  aire/Ncfsc|Ncmsc  faoi/Sp  leith/Ncfsc  dóibh/Pr3-p  ./Fe </s><s> Chuirtí/Vmih0  aoileach/Ncmsc  fúthu/Pr3-p  nuair/Cs  a/Q-r  bhí/Vmis  ocras/Ncmsc  orthu/Pr3-p  agus/Cc  spréití/Vmih0"," uisce/Ncmsc"," orthu/Pr3-p  i/Sp  mbrothall/Ncmsc  an/Td-s  tsamhraidh/Ncmsg  ./Fe </s><s> Thagadh/Vmih  na/Td-p  garraíodóirí/Ncmpc  ríoga/Aqp  ag/Sp  caint/Nv  leo/Pr3-p  chun/Sp  iad/Pp3-p  a/Sp  mholadh/Nv  agus/Cc  thugadh/Vmis0  an/Td-s  bhanríon/Ncfsc"
"doc#30","nó/Cc  a/Q-r  mhór/Vmis  ba/Wsri  ea/Pp3-s  an/Td-s  talamh/Ncmsc  agus/Cc  bhí/Vmis  dorchadas/Ncmsc  ar/Sp  aghaidh/Ncfsc  an/Td-s  duibheagáin/Ncmsg  amach/Rd  ,/Fi  agus/Cc  bhí/Vmis  gaotha/Ncfpc|Ncmpc  Dé/Ncmsg  ag/Sp  séideadh/Vmis0  os cionn/Spc  na/Td-p"," n-uiscí/Ncmpg"," ./Fe </s><s> Agus/Cc  dúirt/Vmis  Dia/Ncmsc  :/Fi  ''/Fa  Bíodh/Vmm-3s  solas/Ncmsc  ann/Pr3ms  ,/Fi  ''/Fa  agus/Cc  bhí/Vmis  solas/Ncmsc  ann/Pr3ms  ,/Fi  agus/Cc  ní/Qn  raibh/Vmis---n  aon/Dq  neach/Ncmsc  ann/Pr3ms  le/Sp  rá/Nv  nach/Qnr  raibh/Vmis---n  sé/Pp3mss  go/Ua  maith/Aqp  ./Fe </s><s> Agus/Cc  ba/Ws-i  é/Pp3ms"
"doc#30","ba/Ws-i  é/Pp3ms  sin/Dd  an/Td-s  chéad/Mo|Mc  lá/Ncmsc  ,/Fi  an/Td-s  nóin/Ncfsc  agus/Cc  an/Td-s  mhaidin/Ncfsc  agus/Cc  déanaí/Ncfsc  na/Td-s  hoíche/Ncfsg  istigh/Rd  ./Fe </s><s> Agus/Cc  ansin/Rl  dúirt/Vmis  Dia/Ncmsc  :/Fi  ''/Fa  Bíodh/Vmm-3s  firmimint/Ncfsc  i lár/Spc  na/Td-p"," n-uiscí/Ncmpc"," agus/Cc  scaradh/Vmis0|Vmih  sí/Pp3fss  na/Td-p  huiscí/Ncmpc  a/Q-r  bhí/Vmis  faoin/Spa-s  bhfirmimint/Ncfsc  ó/Sp  na/Td-p  huiscí/Ncmpc  eile/Dd  a/Q-r  bhí/Vmis  os/Sp  a/Dp3fs  cionn/Ncfsd  ./Fe </s><s> ''/Fa  Agus/Cc  bhí/Vmis  sin/Pd  amhlaidh/Rg  ,/Fi  agus/Cc  ní/Qn  raibh/Vmis---n"
"doc#30","agus/Cc  an/Td-s  mhaidin/Ncfsc  agus/Cc  déanaí/Ncfsc  na/Td-s  hoíche/Ncfsg  istigh/Rd  ./Fe </s><s> Agus/Cc  ansin/Rl  dúirt/Vmis  Dia/Ncmsc  :/Fi  ''/Fa  Bíodh/Vmm-3s  firmimint/Ncfsc  i lár/Spc  na/Td-p  n-uiscí/Ncmpc  agus/Cc  scaradh/Vmis0|Vmih  sí/Pp3fss  na/Td-p"," huiscí/Ncmpc"," a/Q-r  bhí/Vmis  faoin/Spa-s  bhfirmimint/Ncfsc  ó/Sp  na/Td-p  huiscí/Ncmpc  eile/Dd  a/Q-r  bhí/Vmis  os/Sp  a/Dp3fs  cionn/Ncfsd  ./Fe </s><s> ''/Fa  Agus/Cc  bhí/Vmis  sin/Pd  amhlaidh/Rg  ,/Fi  agus/Cc  ní/Qn  raibh/Vmis---n  neach/Ncmsc  ar/Sp  bith/Ns-s  le/Sp  cur/Nv  ina/Spp-s"
"doc#30","istigh/Rd  ./Fe </s><s> Agus/Cc  ansin/Rl  dúirt/Vmis  Dia/Ncmsc  :/Fi  ''/Fa  Bíodh/Vmm-3s  firmimint/Ncfsc  i lár/Spc  na/Td-p  n-uiscí/Ncmpc  agus/Cc  scaradh/Vmis0|Vmih  sí/Pp3fss  na/Td-p  huiscí/Ncmpc  a/Q-r  bhí/Vmis  faoin/Spa-s  bhfirmimint/Ncfsc  ó/Sp  na/Td-p"," huiscí/Ncmpc"," eile/Dd  a/Q-r  bhí/Vmis  os/Sp  a/Dp3fs  cionn/Ncfsd  ./Fe </s><s> ''/Fa  Agus/Cc  bhí/Vmis  sin/Pd  amhlaidh/Rg  ,/Fi  agus/Cc  ní/Qn  raibh/Vmis---n  neach/Ncmsc  ar/Sp  bith/Ns-s  le/Sp  cur/Nv  ina/Spp-s  choinne/Ncfsc  ./Fe </s><s> B''/Ws-i  in/Sp  an/Td-s  dara/Mo  lá/Ncmsc  ,/Fi  an/Td-s  nóin/Ncfsc  agus/Cc  an/Td-s"
"doc#30","ina/Spp-s  choinne/Ncfsc  ./Fe </s><s> B''/Ws-i  in/Sp  an/Td-s  dara/Mo  lá/Ncmsc  ,/Fi  an/Td-s  nóin/Ncfsc  agus/Cc  an/Td-s  mhaidin/Ncfsc  agus/Cc  an/Td-s  t-ardtráthnóna/Ncmsc  siar/Rd  ./Fe </s><s> Agus/Cc  ansin/Rl  arís/Rg  dúirt/Vmis  Dia/Ncmsc  :/Fi  ''/Fa  Tagadh/Vmm-3s  na/Td-p"," huiscí/Ncmpc"," go/Ua  léir/Aqp  atá/Vmip---r  faoi/Sp  neamh/Ncfsc  le/Sp  chéile/Ncmsc  san/Dd  aon/Mc  áit/Ncfsc  amháin/Aqp  ,/Fi  agus/Cc  bíodh/Vmm-3s  an/Td-s  talamh/Ncmsc  tirim/Aq-msc  le/Sp  feiscint/Ncfsc  más/Ncmpg  féidir/Ns-s  ./Fe </s><s> ''/Fa  Agus/Cc  deineadh/Vmis0"
"doc#30","mb''/Ws-i  fhéidir/Ns-s  go/Cs  mbeadh/Vmc  an/Td-s  tríú/Mo  solas/Ncmsc  uaidh/Pr3ms  ,/Fi  de réir/Spc  mar/Cs  ba/Wsri  ghá/Ncmsc  ./Fe </s><s> Ach/Cs  b''/Ws-i  in/Sp  an/Td-s  ceathrú/Mo  lá/Ncmsc  ar/Sp  aon/Mc|Dq  tslí/Ncfsc  ./Fe </s><s> An/Td-s  cúigiú/Mo  lá/Ncmsc  bhí/Vmis  rath/Ncmsc  ar/Sp  na/Td-p"," huiscí/Ncmpc"," le/Sp  hiomad/Ns-s  dúl/Ncfpg  beo/Aqp  agus/Cc  cuireadh/Vmis0|Ncmsc  éanlaith/Ncfsc  ar/Sp  eitilt/Nv  os cionn/Spc  an/Td-s  talaimh/Ncmsg  faoi/Sp  fhirmimint/Ncfsc  neimhe/Ncfsc  ,/Fi  agus/Cc  cé/Cs  déarfadh/Vmc-3s|Vmc-2p  a/Dp3ms"
"doc#30","cruinne/Aq-fsg  ./Fe </s><s> Bhí/Vmis  cuacha/Ncfpc|Ncmpc  péarlacha/Ncfsc  uirthi/Pr3fs  a/Q-i  ghluais/Vmis  a/Dp3ms  bhall/Ncmsc  beag/Aq-msc  agus/Cc  é/Pp3ms  ina/Spp-s  shuan/Ncmsc  faoi/Sp  éadaí/Ncmpc  bána/Aq--pc  ./Fe </s><s> Ba/Ws-i  ghlaise/Aqc  a/Dp3-p  súilín/Ncmsc  ná/Cc"," uisce/Ncmsc"," na/Td-p  ngeamhar/Ncmpg  is/Cc  ba/Wsri  bhinne/Aqc  a/Dp3fs  béilín/Ncmpc|Ncmsc  ná/Cc  an/Td-s  druid/Ncfsc  nuair/Cs  a/Q-p|Q-i|Q-r  labhraíonn/Vmip  ./Fe </s><s> Thug/Vmis  sé/Mc|Pp3mss  grá/Ncmsc  dá/Spp-s  cúilín/Ncmsc  bán/Aq-msc  is/Cc  dá/Spp-s  beola/Ns-p  tláithe/Aq--pv|Aq--pg|Aq--pc  mar/Sp  chúr/Ncmsc  na/Td-s"
"doc#31","láimh/Ncfsd  ,/Fi  go/Sp  fiú/Ns-s  ''s/Cc  do/Sp  thoil/Ncfsc  lántoilteanach/Aq-fsc  ?/Fq </s><s> Thogair/Vmis  sé/Pp3mss  cheana/Rg  ar/Sp  obair/Ncfsc  mhioscaiseach/Aq-fsc  :/Fi  geata/Ncmsc  a/Sp  bhaint/Nv  dhá/Spp  bhacáin/Ncmpc  ,/Fi  píopa/Ncmsc"," uisce/Ncmsg"," a/Q-p|Q-i|Q-r  stracadh/Vmis0  as/Sp  abhainn/Ncfsc  ach/Cs  níor/Qn-s  éirigh/Vmis---n  leis/Sp  a/Dp3ms  aidhm/Ncfsc  a/Sp  chur/Nv  i/Sp  gcrích/Ncfsc  ./Fe </s><s> Cé/Cs  is/Wp-i  moite/Av  den/Spa-s  ghníomhín/Ncmsv  ámhailleach/Ncfsc  nuair/Cs  a/Q-r  ghoid/Vmis  sé/Pp3mss  a/Dp3fs"
"doc#31","fiú/Ns-s  ''s/Cc  mura/Cs  maighdean/Ncfsc  ./Fe </s><s> Ógbhantiarna/Npmsc  ./Fe </s><s> Ógmháistreás/Npmsc  ./Fe </s><s> Ógbhanríon/Npmsc  ./Fe </s><s> Ag/Sp  cur/Nv  a/Dp3ms  rothair/Ncmpc  ag/Sp  gluaiseacht/Nv  ;/Fi  ag/Sp  iomramh/Nv  ar/Sp  bharr/Ncmsc"," uisce/Ncmsg"," ./Fe </s><s> Ag/Sp  strapadh/Vmis0|Vmih  sráide/Ncfsg  ./Fe </s><s> Í/Pp3fs  ag/Sp  baint/Nv  scothaoibhnis/Ncmpc|Ncmsg  is/Wpri  pléisiúir/Ncmpc  as/Sp  an/Td-s  lá/Ncmsc  deas/Aq-msc  samhraidh/Ncmsg  ./Fe </s><s> An/Td-s  ghrian/Ncfsc  ,/Fi  an/Td-s  ghleoiteacht/Ncmsc"
"doc#31","./Fe </s><s> Thit/Vmis  siad/Pp3-ps  ar/Sp  a/Dp3ms  bhéal/Ncmsc  ,/Fi  ar/Sp  a/Dp3fs  leicne/Ncfsc  ,/Fi  ar/Sp  a/Dp3ms  smig/Ncfsc  ./Fe </s><s> Go/Ua  cineálta/Aqp  ./Fe </s><s> Leáigh/Vmis|Vmm-2s  siad/Pp3-ps  ./Fe </s><s> Cheap/Vmis  sé/Pp3mss  i/Sp  mbosa/Ncfpc  a/Dp3ms  lámh/Ncfsc  iad/Pp3-p  ./Fe </s><s> Le/Sp  teas/Ncmsc  a/Dp3ms  lámh/Ncfsc  deineadh/Vmis0|Vmih|Vmis0|Vmih"," uisce/Ncmsc"," astu/Pr3-p  ./Fe </s><s> Bhí/Vmis  siad/Pp3-ps  ag/Sp  claochló/Ncmsc  na/Td-s  talún/Ncfsg  duibhe/Aq-fsg  ./Fe </s><s> Á/Spp-s  bánú/Ncmsc  ./Fe </s><s> Ní/Qn  raibh/Vmis---n  mórán/Ncmsc  brait/Ncmsg  fós/Rg  ar/Sp  an/Td-s  talamh/Ncmsc  ach/Cs  bhí/Vmis  sé/Pp3mss  ag/Sp  cruthú/Nv  brait/Ncmsg|Ncmpc  ./Fe </s><s> Faoi/Sp"
"doc#31","agus/Cc  gan/Sp  a/Sp  bheith/Nv  ag/Sp  ceapadh/Vmis0  go/Cs  ndéanfadh/Vmc  sise/Pp3fsse  sin/Dd  freisin/Rg  dó/Pr3ms  ./Fe </s><s> Bhí/Vmis  áthas/Ncmsc  air/Pr3ms  gur/Q--s  fágadh/Vmis0  an/Td-s  folcadh/Ncmsc  faoi/Sp|Pr3ms  féin/Px  ./Fe </s><s> Má/Cs  bhí/Vmis  an/Td-s"," t-uisce/Ncmsc"," ann/Pr3ms  ,/Fi  agus/Cc  thástáilfeadh/Vmis0|Vmih|Vmis0|Vmih|Vmc  sé/Pp3mss  an/Td-s  dabhach/Ncfsc  i/Sp  dtosach/Ncmsc  ,/Fi  scaoilfeadh/Vmc  sé/Pp3mss  le/Sp  gléaradh/Vmis0|Vmih  mór/Ncmsc  de/Pr3ms  ,/Fi  mar/Cs  a/Q-p|Q-i|Q-r  d''/Q  fheiceadh/Vmih  sé/Pp3mss  a/Dp3ms  athair/Ncfsc|Ncmsc  a/Sp"
"doc#31","./Fe </s><s> B''/Ws-i  shin/Pd  gníomh/Ncmsc  nach/Qnr  ndéanfadh/Vmc  a/Dp3ms  mháthair/Ncfsc  ./Fe </s><s> Cithfholcadh/Ncmsc  amháin/Aqp  a/Q-r  thabharfadh/Vmc  sise/Pp3fsse  dó/Pr3ms  arae/Cs  bheadh/Vmc  sí/Pp3fss  ag/Sp  spáráilt/Ncfsc  an/Td-s"," uisce/Ncmsg"," ./Fe </s><s> Ach/Cs  a/Dp3ms  athair/Ncfsc|Ncmsc  chuirfeadh/Vmc  sé/Mc|Pp3mss  oiread/Ns-s  ann/Pr3ms  go/Cs  bhféadfadh/Vmc  sé/Mc|Pp3mss  a/Sp  dhul/Nv  ag/Sp  snámh/Nv  ann/Pr3ms  ach/Cs  an/Td-s  tobán/Ncmsc  a/Sp  bheith/Nv  sách/Ri  fairsing/Aqp  ./Fe </s><s> Ba/Ws-i  mhinic/Aqp  é/Pp3ms"
"doc#31","a/Sp  dhul/Nv  ag/Sp  snámh/Nv  ann/Pr3ms  ach/Cs  an/Td-s  tobán/Ncmsc  a/Sp  bheith/Nv  sách/Ri  fairsing/Aqp  ./Fe </s><s> Ba/Ws-i  mhinic/Aqp  é/Pp3ms  in/Sp  éad/Ncmsc  lena/Spp-s  athair/Ncfsc|Ncmsc  nuair/Cs  a/Q-p|Q-i|Q-r  d''/Q  fheiceadh/Vmih  sé/Pp3mss  é/Pp3ms  clúdaithe/Av  le/Sp"," huisce/Ncmsc"," te/Aq-msc  agus/Cc  é/Pp3ms  ag/Sp  baint/Nv  spóirt/Ncmsg|Ncmpc  agus/Cc  ceoil/Ncmsg  as/Pr3ms  ./Fe </s><s> B''/Ws-i  shin/Pd  a/Q-r  theastaigh/Vmis  uaidhsean/Pr3ms-e  ./Fe </s><s> Ba/Ws-i  é/Pp3ms  a/Q-r  theastaigh/Vmis  uaidh/Pr3ms  a/Sp  dhul/Nv  ag/Sp  lapáil/Nv  agus/Cc  ag/Sp"
"doc#31","ag/Sp  baint/Nv  spóirt/Ncmsg|Ncmpc  agus/Cc  ceoil/Ncmsg  as/Pr3ms  ./Fe </s><s> B''/Ws-i  shin/Pd  a/Q-r  theastaigh/Vmis  uaidhsean/Pr3ms-e  ./Fe </s><s> Ba/Ws-i  é/Pp3ms  a/Q-r  theastaigh/Vmis  uaidh/Pr3ms  a/Sp  dhul/Nv  ag/Sp  lapáil/Nv  agus/Cc  ag/Sp  slapáil/Nv  san/Spa-s"," uisce/Ncmsc"," caoin/Aq-msc  ./Fe </s><s> A/Sp  dhul/Nv  ar/Sp  fhleasc/Ncfsc  a/Dp3ms  dhroma/Ncmsg  ann/Pr3ms  agus/Cc  a/Sp  dhul/Nv  ar/Sp|Qq-s|Q-p|Q-is  a/Q-r  bholg/Vmis  ann/Pr3ms  ,/Fi  agus/Cc  síneadh/Vmis0  amach/Rd  iomlán/Ncmsc  faid/Ncmsg  ann/Pr3ms  ./Fe </s><s> A/Sp  bheith/Nv  mar/Cs  iasc/Vmis  san/Spa-s"
"doc#31","caoin/Aq-msc  ./Fe </s><s> A/Sp  dhul/Nv  ar/Sp  fhleasc/Ncfsc  a/Dp3ms  dhroma/Ncmsg  ann/Pr3ms  agus/Cc  a/Sp  dhul/Nv  ar/Sp|Qq-s|Q-p|Q-is  a/Q-r  bholg/Vmis  ann/Pr3ms  ,/Fi  agus/Cc  síneadh/Vmis0  amach/Rd  iomlán/Ncmsc  faid/Ncmsg  ann/Pr3ms  ./Fe </s><s> A/Sp  bheith/Nv  mar/Cs  iasc/Vmis  san/Spa-s"," uisce/Ncmsc"," ./Fe </s><s> An/Td-s  t-uisce/Ncmsc  a/Sp  bheith/Nv  os/Sp  a/Dp3fs  chionn/Ncfsd  agus/Cc  ina/Spp-s  thimpeall/Ncmsc  ./Fe </s><s> B''/Ws-i  aoibhinn/Aqp  sin/Dd  leis/Pr3ms  ,/Fi  ach/Cs  go/Ua  háirithe/Aqp  anois/Rg  ó/I  bhí/Vmis  a/Dp3ms  chuid/Ncfsc  gruaige/Ncfsg  le/Sp"
"doc#31","<s> A/Sp  dhul/Nv  ar/Sp  fhleasc/Ncfsc  a/Dp3ms  dhroma/Ncmsg  ann/Pr3ms  agus/Cc  a/Sp  dhul/Nv  ar/Sp|Qq-s|Q-p|Q-is  a/Q-r  bholg/Vmis  ann/Pr3ms  ,/Fi  agus/Cc  síneadh/Vmis0  amach/Rd  iomlán/Ncmsc  faid/Ncmsg  ann/Pr3ms  ./Fe </s><s> A/Sp  bheith/Nv  mar/Cs  iasc/Vmis  san/Spa-s  uisce/Ncmsc  ./Fe </s><s> An/Td-s"," t-uisce/Ncmsc"," a/Sp  bheith/Nv  os/Sp  a/Dp3fs  chionn/Ncfsd  agus/Cc  ina/Spp-s  thimpeall/Ncmsc  ./Fe </s><s> B''/Ws-i  aoibhinn/Aqp  sin/Dd  leis/Pr3ms  ,/Fi  ach/Cs  go/Ua  háirithe/Aqp  anois/Rg  ó/I  bhí/Vmis  a/Dp3ms  chuid/Ncfsc  gruaige/Ncfsg  le/Sp  níochán/Ncmsc"
"doc#31","./Fe </s><s> B''/Ws-i  aoibhinn/Aqp  sin/Dd  leis/Pr3ms  ,/Fi  ach/Cs  go/Ua  háirithe/Aqp  anois/Rg  ó/I  bhí/Vmis  a/Dp3ms  chuid/Ncfsc  gruaige/Ncfsg  le/Sp  níochán/Ncmsc  freisin/Rg  aige/Pr3ms  ./Fe </s><s> Chaithfeadh/Vmc  sé/Pp3mss  boslaigh/Ncmpc"," uisce/Ncmsg"," in/Sp  airde/Ncfpc|Ncfsc  ar/Sp  a/Dp3ms  cheann/Ncmsc  agus/Cc  ligfeadh/Vmc  sé/Pp3mss  dó/Mc  doirteadh/Ncmsc  anuas/Rd  air/Pr3ms  ./Fe </s><s> Líonfadh/Vmc  sé/Pp3mss  an/Td-s  múscán/Ncmsc  mór/Aq-msc  gorm/Aq-msc  le/Sp  huisce/Ncmsc  agus/Cc  d''/Q  fháiscfeadh/Vmc"
"doc#31","sé/Pp3mss  boslaigh/Ncmpc  uisce/Ncmsg  in/Sp  airde/Ncfpc|Ncfsc  ar/Sp  a/Dp3ms  cheann/Ncmsc  agus/Cc  ligfeadh/Vmc  sé/Pp3mss  dó/Mc  doirteadh/Ncmsc  anuas/Rd  air/Pr3ms  ./Fe </s><s> Líonfadh/Vmc  sé/Pp3mss  an/Td-s  múscán/Ncmsc  mór/Aq-msc  gorm/Aq-msc  le/Sp"," huisce/Ncmsc"," agus/Cc  d''/Q  fháiscfeadh/Vmc  os/Sp  a/Dp3fs  chionn/Ncfsd  é/Pp3ms  ./Fe </s><s> Dhéanfadh/Vmc  sé/Pp3mss  sin/Dd  arís/Rg  is/Wpri  arís/Rg  is/Wpri  arís/Rg  eile/Dd  ./Fe </s><s> Agus/Cc  bheadh/Vmc  neart/Ncmsc  sobail/Ncmsg  san/Spa-s  uisce/Ncmsc  aige/Pr3ms  ./Fe </s>"
"doc#31","gorm/Aq-msc  le/Sp  huisce/Ncmsc  agus/Cc  d''/Q  fháiscfeadh/Vmc  os/Sp  a/Dp3fs  chionn/Ncfsd  é/Pp3ms  ./Fe </s><s> Dhéanfadh/Vmc  sé/Pp3mss  sin/Dd  arís/Rg  is/Wpri  arís/Rg  is/Wpri  arís/Rg  eile/Dd  ./Fe </s><s> Agus/Cc  bheadh/Vmc  neart/Ncmsc  sobail/Ncmsg  san/Spa-s"," uisce/Ncmsc"," aige/Pr3ms  ./Fe </s><s> Agus/Cc  d''/Q  fhanfadh/Vmc  sé/Pp3mss  ann/Pr3ms  ag/Sp  súgradh/Vmis0  go/Cs  mbeadh/Vmc  an/Td-s  t-uisce/Ncmsc  ag/Sp  éirí/Nv  fuar/Aqp  ./Fe </s><s> Shuigh/Vmis  sé/Pp3mss  os comhair/Spc  an/Td-s  scátháin/Ncmpc  a/Dp3ms  mhothall/Ncmsc  á/Spp-s"
"doc#31","sé/Pp3mss  sin/Dd  arís/Rg  is/Wpri  arís/Rg  is/Wpri  arís/Rg  eile/Dd  ./Fe </s><s> Agus/Cc  bheadh/Vmc  neart/Ncmsc  sobail/Ncmsg  san/Spa-s  uisce/Ncmsc  aige/Pr3ms  ./Fe </s><s> Agus/Cc  d''/Q  fhanfadh/Vmc  sé/Pp3mss  ann/Pr3ms  ag/Sp  súgradh/Vmis0  go/Cs  mbeadh/Vmc  an/Td-s"," t-uisce/Ncmsc"," ag/Sp  éirí/Nv  fuar/Aqp  ./Fe </s><s> Shuigh/Vmis  sé/Pp3mss  os comhair/Spc  an/Td-s  scátháin/Ncmpc  a/Dp3ms  mhothall/Ncmsc  á/Spp-s  thriomú/Nv  aige/Pr3ms  ./Fe </s><s> B''/Ws-i  fhearr/Aqc  i/Sp  bhfad/Ncmsc  an/Td-s  triomóir/Ncmsc  nua/Aqp  ná/Cc  an/Td-s"
"doc#31","./Fe </s><s> Níorbh/Ws-in  í/Pp3fs  a/Dp3ms  mháthair/Ncfsc  amháin/Aqp  a/Q-p|Q-i|Q-r  d''/Q  airigh/Vmis  an/Td-s  fuacht/Ncmsc  sna/Spa-p  seomraí/Ncmpc|Ncmpg  ./Fe </s><s> Bhíodh/Vmih  gráinní/Aqc  fuachta/Ncmsg  air/Pr3ms  féin/Px  agus/Cc  murach/Cs  na/Td-p  buidéil/Ncmpc"," uisce/Ncmsc"," te/Aq-msc  a/Q-i  thugadh/Vmis0  a/Dp3ms  Mhamó/Ncfsc  dó/Pr3ms  bheadh/Vmc  sé/Pp3mss  préachta/Av  ./Fe </s><s> Ach/Cs  thaitin/Vmis  a/Dp3ms  Mhamó/Ncfsc  leis/Ncfsc  cé/Ncfsg  go/Cs  raibh/Vmis---d|Vmsp  sí/Pp3fss  an-sean/Ncmsc  ,/Fi  agus/Cc  cromtha/Av  agus/Cc  gléasta/Av  go/Sp"
"doc#31","sheaneire/Ncmsc  sneachta/Ncmsg  air/Pr3ms  ./Fe </s><s> Chuile/Dq  áit/Ncfsc  ,/Fi  chuile/Dq  rud/Ncmsc  ,/Fi  chuile/Dq  neach/Ncmsc  chomh/Ri  ciúin/Aqp  síochánta/Aqp  bán/Aqp  ./Fe </s><s> Bruacha/Ncmpv  na/Td-s  habhann/Ncfsg  ,/Fi  síos/Rd  go/Sp"," huisce/Ncmsc"," ,/Fi  chuile/Dq  orlach/Ncmsc  bacaird/Ncmsg  díofa/Av  ,/Fi  bán/Aqp  ./Fe </s><s> An/Td-s  abhainn/Ncfsc  féin/Px  bhreathnaigh/Vmis  sí/Pp3fss  cúthail/Aqp  codlatach/Aqp  ./Fe </s><s> Chuile/Dq  dhíon/Vmis  tí/Ncfsc|Ncmsc  lena/Spp-s  bhrat/Ncmsc  bán/Aq-msc  ./Fe </s>"
"doc#31","faoi/Sp  chlúdach/Ncmsc  chaonach/Ncmsc  liath/Aq-msc  ./Fe </s><s> D''/Q  éirigh/Vmis  sé/Pp3mss  ,/Fi  agus/Cc  d''/Q  imigh/Vmis|Vmm-2s  amach/Rd  ./Fe </s><s> Chroch/Vmis  an/Td-s  tseanbhean/Ncfsc  an/Td-s  túlán/Ncmpg  ar/Sp  an/Td-s  gcroch/Ncfsc  ./Fe </s><s> Phúisc/Npmsc  an/Td-s"," t-uisce/Ncmsc"," faoina/Spp-s  bhróga/Ncfpc  ./Fe </s><s> Ba/Ws-i  scraith/Ncfsc  mhúscánta/Aqp  lochán/Ncmsc|Ncmpg  is/Wpri  salachair/Ncmpc  an/Td-s  iothlainn/Ncfsc  ./Fe </s><s> Thit/Vmis  braonacha/Aq--pg|Aq--pv|Aq--pc  móra/Aq--pg|Aq--pv|Aq--pc  báistí/Ncfsg  anuas/Rd  den/Spa-s  seiceamar/Ncmsc"
"doc#32","soilire/Ncmsg  ./Fe </s><s> Chuimhnigh/Vmis  mé/Pp1-s  ar/Sp  na/Td-p  deora/Ncfpc  allais/Ncmsg  a/Q-r  shil/Vmis  anuas/Rd  éadan/Ncmsc  m''/Dp1-s  athar/Ncmsg  agus/Cc  é/Pp3ms  á/Spp-p  gcur/Nv  ./Fe </s><s> Chuir/Vmis  an/Td-s  t-allas/Ncmsc  iontas/Ncmpg  orm/Pr1-s  -/Fb"," uisce/Ncmsc"," ag/Sp  teacht/Nv  as/Sp  craiceann/Ncmsc  duine/Ncmsg  !/Fe </s><s> Chuir/Vmis  sé/Mc|Pp3mss  eagla/Ncfsc  orm/Pr1-s  freisin/Rg  ./Fe </s><s> D''/Q  éalaigh/Vmis  mé/Pp1-s  isteach/Rd  sa/Spa-s  scioból/Ncmsc  ag/Sp  bun/Ncmsc  an/Td-s  gharraí/Ncmsg  an/Td-s  lá/Ncmsc  sin/Dd  agus/Cc"
"doc#32","de/Sp  na/Td-p  fir/Ncmpc  cheana/Rg  dhi/Xf  ag/Sp  cruinniú/Nv  a/Q-r  bhí/Vmis  ag/Sp  an/Td-s  Taisce/Ncfsg  leis/Sp  an/Td-s  bhForas/Ncmsc  Forbartha/Av  le/Sp  tionscnamh/Nv  maidir/Sp  le/Sp  próiseas/Ncmsc  íonghlanta/Ncmsg"," uisce/Ncmsg|Ncmsc"," ab/Wsri  fhéidir/Ns-s  a/Sp  úsáid/Nv  i/Sp  Loch/Ncmsc  Pholl/Npfsg  an/Td-s  Phúca/Ncmsc  a/Sp  phlé/Nv  ./Fe </s><s> Fuair/Vmis  sí/Pp3fss  amach/Rd  ar/Sp  ball/Ncmsc  gurbh/Wsdi  innealtóir/Ncmsc  sinsearach/Aq-msc  leis/Sp  an/Td-s  bhForas/Ncmsc  é/Pp3ms  ./Fe </s><s> Bhí/Vmis"
"doc#32","le/Sp  chéile/Ncmsc  :/Fi  Baile/Npmsc  Átha/Npmsg  Cliath/Npmsc  agus/Cc  Duibhlinn/Vmih1s  ./Fe </s><s> B''/Ws-i  ansa/Aqc|Aqp  leis/Pr3ms|Sp  féin/Px  Duibhlinn/Vmih1s  a/Dp3ms  dhath/Ncmsc  ar/Sp  éigean/Ncmsc  ./Fe </s><s> Bhíodh/Vmih  truán/Ncmsc|Ncmpc  síoraí/Aqp  aige/Pr3ms  le/Sp"," huisce/Ncmsc"," ,/Fi  le/Sp  foinsí/Ncfpc  ,/Fi  le/Sp  toibreacha/Ncmpc  ,/Fi  le/Sp  srutháin/Ncmpc  ,/Fi  le/Sp  haibhneacha/Ncfpc  ,/Fi  le/Sp  hinsí/Ncfpc|Ncmpc|Ncfpc  ,/Fi  le/Sp  lochanna/Ncmpc  ,/Fi  le/Sp  farraigí/Ncfpc  ,/Fi  le/Sp  bogaigh/Ncmpc  ,/Fi  le/Sp  heanaigh/Ncmpc  ,/Fi"
"doc#32","ceantair/Ncmpc  Ghaeltachta/Ncfsg  go/Ua  háirithe/Aqp  agus/Cc  sa/Spa-s  tír/Ncfsc  fré/Xf  chéile/Ncmsc  ./Fe </s><s> Ba/Ws-i  é/Pp3ms  an/Td-s  rud/Ncmsc  ba/Wsri  thruamhéalaí/Aqc  i/Sp  dtaobh/Ncmsc  an/Td-s  achrainn/Ncmsg  maidir/Sp  le/Sp  Gné/Ncfsc"," Uisce/Npmsg|Npfsg"," Abhainn/Ncfsc  na/Td-s  Life/Npfsc  Mhichael/Npmsg  Smurfit/Npmsc  a/Q-i  síleadh/Vmih  a/Sp  bheith/Nv  níos/Uc  feiliúnaí/Aqc  ná/Cc  dealbh/Aqp|Ncfsc  den/Spa-s  Phiarsach/Ncmsc  ar/Sp  aghaidh/Ncfsc  Ard-Oifig/Npmsc  an/Wp-q|Wpdq"
"doc#33","drochfharraige/Ncfsc  orainn/Pr1-p  gan/Sp  bhuíochas/Ncmsc  dúinn/Pr1-p  ./Fe </s><s> Bhris/Vmis  sí/Pp3fss  anuas/Rd  orainn/Pr1-p  ,/Fi  ar/Sp|Vmis|Qq-s|Q-p|Q-is|Wpsi|Wssi|Ws-q|Wsdq  chinn/Vmis|Ncmpc  an/Td-s  churaigh/Ncfsc  agus/Cc  chuir/Vmis  sí/Pp3fss  an/Td-s  curach/Ncfsc  leath/Ncfpg  le/Sp"," huisce/Ncmsc"," ./Fe </s><s> Dá/Cs  dtiocfadh/Vmc  farraige/Ncfsc  eile/Dd  ina/Spp-s  dhiaidh/Ns-s  orainn/Pr1-p  bheadh/Vmc  muid/Pp1-p  i/Sp  gcontúirt/Ncfsc  báite/Av  mar/Cs  líonfadh/Vmc  an/Td-s  curach/Ncfsc  le/Sp  huisce/Ncmsc  ./Fe </s><s> Ach/Cs  níor/Qn-s"
"doc#33","leath/Ncfpg  le/Sp  huisce/Ncmsc  ./Fe </s><s> Dá/Cs  dtiocfadh/Vmc  farraige/Ncfsc  eile/Dd  ina/Spp-s  dhiaidh/Ns-s  orainn/Pr1-p  bheadh/Vmc  muid/Pp1-p  i/Sp  gcontúirt/Ncfsc  báite/Av  mar/Cs  líonfadh/Vmc  an/Td-s  curach/Ncfsc  le/Sp"," huisce/Ncmsc"," ./Fe </s><s> Ach/Cs  níor/Qn-s  tháinig/Vmis---n  agus/Cc  thaosc/Vmis  muid/Pp1-p  an/Td-s  curach/Ncfsc  ./Fe </s><s> Mar/Sp  sin/Pd  féin/Px  thóg/Vmis  sé/Pp3mss  achar/Ncmsc  mór/Aq-msc  muid/Pp1-p  a/Sp  theacht/Nv  agus/Cc  bhí/Vmis  an/Td-s  lá/Ncmsc  ag/Sp  dul/Nv  don/Spa-s  donas/Ncmsc"
"doc#33","tosaigh/Ncmsg  ./Fe </s><s> Chuaigh/Vmis  sé/Pp3mss  timpeall/Ncmsc|Rd  an/Wp-q|Wpdq  bhaoi/Xf  ./Fe </s><s> Chuaigh/Vmis  sé/Pp3mss  b''/Ws-i  fhéidir/Ns-s  ruainne/Ncmsc  beag/Aq-msc  róscafánta/Aqp  agus/Cc  d''/Q  imigh/Vmis  sé/Mc|Pp3mss  bunoscionn/Ncmsc  ins/Spa-s  an/Td-s"," uisce/Ncmsc"," ./Fe </s><s> Ins/Spa-s  na/Td-p  gleoiteoga/Ncmpc  sin/Dd  go/Ua  hiondúil/Aqp  bhí/Vmis  beirt/Ncfsc  ar/Sp  a/Dp3ms  laghad/Ncmsc  ins/Spa-s  an/Td-s  ngleoiteog/Ncfsc  ./Fe </s><s> Thriáil/Npmsc  duine/Ncmsg  den/Spa-s  bheirt/Ncfsc  sin/Dd  ón/Spa-s  chéad/Mo|Mc"
"doc#33","sin/Dd  ná/Cc  go/Cs  gceapann/Vmip  go/Ua  leor/Aqp  daoine/Ncmpc|Ncmpg  i/Sp  gConamara/Npmpg  ,/Fi  fiú/Ns-s  amháin/Aqp  ins/Spa-s  an/Td-s  lá/Ncmsc  atá/Vmip---r  inniu/Rt  ann/Pr3ms  ,/Fi  nach/Qnr  bhfuil/Vmip---d  sé/Pp3mss  ceart/Aq-msc  duine/Ncmsg|Ncmsc  a/Sp  shábháil/Nv  ón/Spa-s"," uisce/Ncmsg"," ./Fe </s><s> Tá/Vmip  sé/Pp3mss  ceart/Aq-msc  iad/Pp3-p  a/Sp  shábháil/Nv  in/Sp  aon/Mc|Dq  áit/Ncfsc  eile/Dd  ach/Cs  ón/Spa-s  uisce/Ncmsg  ./Fe </s><s> Má/Cs  thógann/Vmip  siad/Pp3-ps  ar/Sp  ais/Ncfsc  ó/Sp  bhás/Ncmsc  an/Td-s  uisce/Ncmsg  [/F  iad/Pp3-p  ]/F  creideann/Vmip  siad/Pp3-ps  go/Cs"
"doc#33","ins/Spa-s  an/Td-s  lá/Ncmsc  atá/Vmip---r  inniu/Rt  ann/Pr3ms  ,/Fi  nach/Qnr  bhfuil/Vmip---d  sé/Pp3mss  ceart/Aq-msc  duine/Ncmsg|Ncmsc  a/Sp  shábháil/Nv  ón/Spa-s  uisce/Ncmsg  ./Fe </s><s> Tá/Vmip  sé/Pp3mss  ceart/Aq-msc  iad/Pp3-p  a/Sp  shábháil/Nv  in/Sp  aon/Mc|Dq  áit/Ncfsc  eile/Dd  ach/Cs  ón/Spa-s"," uisce/Ncmsg"," ./Fe </s><s> Má/Cs  thógann/Vmip  siad/Pp3-ps  ar/Sp  ais/Ncfsc  ó/Sp  bhás/Ncmsc  an/Td-s  uisce/Ncmsg  [/F  iad/Pp3-p  ]/F  creideann/Vmip  siad/Pp3-ps  go/Cs  gcaillfidh/Vmif  siad/Pp3-ps  féin/Px  a/Dp3-p  saol/Ncmsc  am/Ncmsc  éigin/Aq-msc  ins/Spa-s  an/Td-s  uisce/Ncmsg  ./Fe </s><s> Ceapann/Vmip"
"doc#33","sé/Pp3mss  ceart/Aq-msc  duine/Ncmsg|Ncmsc  a/Sp  shábháil/Nv  ón/Spa-s  uisce/Ncmsg  ./Fe </s><s> Tá/Vmip  sé/Pp3mss  ceart/Aq-msc  iad/Pp3-p  a/Sp  shábháil/Nv  in/Sp  aon/Mc|Dq  áit/Ncfsc  eile/Dd  ach/Cs  ón/Spa-s  uisce/Ncmsg  ./Fe </s><s> Má/Cs  thógann/Vmip  siad/Pp3-ps  ar/Sp  ais/Ncfsc  ó/Sp  bhás/Ncmsc  an/Td-s"," uisce/Ncmsg"," [/F  iad/Pp3-p  ]/F  creideann/Vmip  siad/Pp3-ps  go/Cs  gcaillfidh/Vmif  siad/Pp3-ps  féin/Px  a/Dp3-p  saol/Ncmsc  am/Ncmsc  éigin/Aq-msc  ins/Spa-s  an/Td-s  uisce/Ncmsg  ./Fe </s><s> Ceapann/Vmip  siad/Pp3-ps  go/Cs  bhfuil/Vmip---d  spás/Ncmsc  le/Sp  haghaidh/Ncfsc  gach/Dq"
"doc#33","eile/Dd  ach/Cs  ón/Spa-s  uisce/Ncmsg  ./Fe </s><s> Má/Cs  thógann/Vmip  siad/Pp3-ps  ar/Sp  ais/Ncfsc  ó/Sp  bhás/Ncmsc  an/Td-s  uisce/Ncmsg  [/F  iad/Pp3-p  ]/F  creideann/Vmip  siad/Pp3-ps  go/Cs  gcaillfidh/Vmif  siad/Pp3-ps  féin/Px  a/Dp3-p  saol/Ncmsc  am/Ncmsc  éigin/Aq-msc  ins/Spa-s  an/Td-s"," uisce/Ncmsg"," ./Fe </s><s> Ceapann/Vmip  siad/Pp3-ps  go/Cs  bhfuil/Vmip---d  spás/Ncmsc  le/Sp  haghaidh/Ncfsc  gach/Dq  duine/Ncmsc  ins/Spa-s  an/Td-s  uisce/Ncmsc  agus/Cc  muna/Cs  bhfuil/Vmip---d  sé/Pp3mss  líonta/Av  le/Sp  corp/Ncmsc  duine/Ncmsg  ,/Fi  an/Td-s  duine/Ncmsc  atá/Vmip---r  ag/Sp"
"doc#33","siad/Pp3-ps  go/Cs  gcaillfidh/Vmif  siad/Pp3-ps  féin/Px  a/Dp3-p  saol/Ncmsc  am/Ncmsc  éigin/Aq-msc  ins/Spa-s  an/Td-s  uisce/Ncmsg  ./Fe </s><s> Ceapann/Vmip  siad/Pp3-ps  go/Cs  bhfuil/Vmip---d  spás/Ncmsc  le/Sp  haghaidh/Ncfsc  gach/Dq  duine/Ncmsc  ins/Spa-s  an/Td-s"," uisce/Ncmsc"," agus/Cc  muna/Cs  bhfuil/Vmip---d  sé/Pp3mss  líonta/Av  le/Sp  corp/Ncmsc  duine/Ncmsg  ,/Fi  an/Td-s  duine/Ncmsc  atá/Vmip---r  ag/Sp  dul/Nv  ann/Pr3ms  ,/Fi  caithfidh/Vmif  an/Td-s  fharraige/Ncfsc  duine/Ncmsg  eile/Dd  a/Sp  chur/Nv  ins/Spa-s  an/Td-s  áit/Ncfsc  sin/Dd"
"doc#33","chuir/Vmis  sí/Pp3fss  muid/Pp1-p  féin/Px  agus/Cc  an/Td-s  fheamainn/Ncfsc  [/F  suas/Rd  ]/F  ./Fe </s><s> Agus/Cc  bhí/Vmis  muid/Pp1-p  clúdaithe/Av  ,/Fi  blas/Ncmsc  ar/Sp  bith/Ns-s  ach/Cs  go/Q-s  raibh/Vmis---d|Vmsp  ár/Dp1-p  gcloigeann/Ncmsc  amach/Rd  as/Sp  an/Td-s"," uisce/Ncmsg"," agus/Cc  muid/Pp1-p  ag/Sp  iarraidh/Nv  a/Sp  bheith/Nv  ag/Sp  coinneáil/Nv  an/Td-s  uisce/Ncmsg  amach/Rd  [/F  as/Sp  ár/Ncmsc  mbéal/Ncmpg  ]/F  ./Fe </s><s> Ach/Cs  tharraing/Vmis  muid/Pp1-p  amach/Rd  ár/Dp1-p  gcuid/Ncfsc  cosa/Ncfpc  ./Fe </s><s> ''/Fa  Bhoil/Npmsc  ,/Fi"
"doc#33","muid/Pp1-p  clúdaithe/Av  ,/Fi  blas/Ncmsc  ar/Sp  bith/Ns-s  ach/Cs  go/Q-s  raibh/Vmis---d|Vmsp  ár/Dp1-p  gcloigeann/Ncmsc  amach/Rd  as/Sp  an/Td-s  uisce/Ncmsg  agus/Cc  muid/Pp1-p  ag/Sp  iarraidh/Nv  a/Sp  bheith/Nv  ag/Sp  coinneáil/Nv  an/Td-s"," uisce/Ncmsg"," amach/Rd  [/F  as/Sp  ár/Ncmsc  mbéal/Ncmpg  ]/F  ./Fe </s><s> Ach/Cs  tharraing/Vmis  muid/Pp1-p  amach/Rd  ár/Dp1-p  gcuid/Ncfsc  cosa/Ncfpc  ./Fe </s><s> ''/Fa  Bhoil/Npmsc  ,/Fi  ''/Fa  a/Q-r  dúirt/Vmis  muid/Pp1-p  le/Sp  chéile/Ncmsc  ,/Fi  ''/Fa  is/Wpri  aisteach/Aqp  an/Td-s  sórt/Ncmsc"
"doc#33","]/F  .../F  bhí/Vmis  sé/Pp3mss  ag/Sp  cinnt/Ncfsc  air/Pr3ms  ar/Sp  aon/Mc|Dq  bhealach/Ncmsc  a/Dp3ms  chos/Ncfsc  a/Sp  thabhairt/Nv  as/Sp  an/Td-s  scailp/Ncfsc  ./Fe </s><s> Ach/Cs  bhí/Vmis  an/Td-s  taoille/Ncfsc  ag/Sp  teacht/Nv  agus/Cc  bhí/Vmis  an/Td-s  fear/Ncmsc  ,/Fi  bhí/Vmis  an/Td-s"," t-uisce/Ncmsc"," ag/Sp  ardú/Nv  air/Pr3ms  ,/Fi  agus/Cc  dúirt/Vmis  sé/Pp3mss  an/Td-s  chos/Ncfsc  a/Sp  ghearradh/Nv  dhe/Pr3ms  leis/Sp  an/Td-s  gcorrán/Ncmsc  shula/Ncmpc  mbáifí/Vmc-0  é/Pp3ms  ./Fe </s><s> Agus/Cc  chuimhnigh/Vmis  fear/Ncmsc  eile/Dd  dhá/Spp"
"doc#33","den/Spa-s  mhurlach/Ncmsc  seo/Dd  ar/Sp|Wpsi|Wssi|Ws-q|Wsdq  domhain/Ncmpc|Ncfsc|Aqp  ;/Fi  tá/Vmip  fiche/Mc  troigh/Ncfsc  ar/Sp|Wpsi|Wssi|Ws-q|Wsdq  domhain/Ncmpc|Ncfsc|Aqp  murlach/Ncmsc|Ncmpg  ann/Pr3ms  ./Fe </s><s> Agus/Cc  báifí/Vmc-0  ann/Pr3ms  thú/Pp2-s  ,/Fi  tá/Vmip  sé/Pp3mss  chomh/Ri  bog/Aqp  sin/Dd  ./Fe </s><s> Nuair/Cs  .../F  an/Td-s"," t-uisce/Ncmsc"," imithe/Av  dhe/Pr3ms  agus/Cc  é/Pp3ms  ina/Spp-s  dhíthrá/Ncfsc  ,/Fi  bíonn/Vmig  an/Td-s  murlach/Ncmsc  seo/Dd  ar/Sp  fad/Ncmsc  ,/Fi  b''/Ws-i  fhéidir/Ns-s  ar feadh/Spc  míle/Ncmsg  ,/Fi  bíonn/Vmig  sé/Pp3mss  tirim/Aq-msc  ,/Fi  agus/Cc  tá/Vmip  sé/Pp3mss  chomh/Ri  bog/Aqp"
"doc#33","iarraidh/Nv  bheith/Nv  ag/Sp  coinneáil/Nv  réasúnta/Ri  domhain/Aqp  faitíos/Ncmpg|Ncmsc  go/Cs  mbuailfidís/Vmc-3p  aon/Mc|Dq  charraig/Ncfsc  ./Fe </s><s> Agus/Cc  thosaigh/Vmis  an/Td-s  curach/Ncfsc  ag/Sp  tógáil/Nv"," uisce/Ncmsg|Ncmsc"," orthu/Pr3-p  ,/Fi  agus/Cc  séard/Ncmsc  a/Q-p|Q-i|Q-r  rinne/Vmis  siad/Pp3-ps  ,/Fi  tosaí/Ncmsc  ag/Sp  caitheamh/Nv  amach/Rd  na/Td-s  feamainne/Ncfsg  ./Fe </s><s> Bhí/Vmis  a/Dp3ms  fhios/Ncmsc  acu/Pr3-p  [/F  go/Cs|Ua  ]/F  maith/Ncfsc  go/Q-s  raibh/Vmis---d|Vmsp  an/Td-s  iomarca/Ncfsc"
"doc#33","an/Wp-q|Wpdq  chreathnach/Aqp  ,/Fi  dheineadar/Vmis3p  dearmad/Ncmsc  ar/Sp  an/Td-s  taoille/Ncfsc  agus/Cc  bhí/Vmis  an/Td-s  cainéal/Ncmsc  a/Q-r  bhí/Vmis  idir/Sp  iad/Pp3-p  agus/Cc  an/Td-s  talamh/Ncmsc  istigh/Rd  ,/Fi  líon/Vmis  sé/Pp3mss  suas/Rd  le/Sp"," uisce/Ncmsc"," orthu/Pr3-p  ./Fe </s><s> Níor/Qn-s  fhéadadar/Vmis3p-n  a/Sp  dhul/Nv  isteach/Rd  ansin/Rl  agus/Cc  dhá/Spp  ngabhfaidís/Vmc-3p  ins/Spa-s  an/Td-s  uisce/Ncmsg  agus/Cc  é/Pp3ms  a/Sp  thriáil/Nv  isteach/Rd  ar/Sp  dtús/Ncmsc  ,/Fi  ghabhfadh/Vmc"
"doc#33","iad/Pp3-p  agus/Cc  an/Td-s  talamh/Ncmsc  istigh/Rd  ,/Fi  líon/Vmis  sé/Pp3mss  suas/Rd  le/Sp  uisce/Ncmsc  orthu/Pr3-p  ./Fe </s><s> Níor/Qn-s  fhéadadar/Vmis3p-n  a/Sp  dhul/Nv  isteach/Rd  ansin/Rl  agus/Cc  dhá/Spp  ngabhfaidís/Vmc-3p  ins/Spa-s  an/Td-s"," uisce/Ncmsg"," agus/Cc  é/Pp3ms  a/Sp  thriáil/Nv  isteach/Rd  ar/Sp  dtús/Ncmsc  ,/Fi  ghabhfadh/Vmc  siad/Pp3-ps  i/Sp  bhfad/Ncmsc  ar/Sp  a/Dp3-p  n-anamacha/Ncmpc  a/Dp3fs  shábháilt/Ncfsc  ./Fe </s><s> Ach/Cs  shíleadar/Vmis3p  i/Sp  gcónaí/Ncmsc  go/Cs  dtiocfadh/Vmc"
"doc#33","ann/Pr3ms  ,/Fi  d''/Q  fheicfeá/Vmc-2s  píosa/Ncmsc  beag/Aq-msc  chomh/Ri  mór/Aqp  leis/Sp  an/Td-s  gcistineach/Ncfsc  seo/Dd  agus/Cc  an/Td-s  seomra/Ncmsc  ,/Fi  mullán15/Xx  mór/Ncmsc|Vmm-2s  agus/Cc  é/Pp3ms  tirim/Aqp  agus/Cc  bheadh/Vmc"," uisce/Ncmsc"," thart/Rd  timpeall/Rd  air/Pr3ms  agus/Cc  chaithfeá/Vmc-2s  a/Sp  dhul/Nv  amach/Rd  ins/Spa-s  an/Td-s  uisce/Ncmsg  ,/Fi  b''/Ws-i  fhéidir/Ns-s  suas/Rd  go dtí/Spc  do/Sp  chuid/Ncfsc  glúine/Ncfsg  le/Sp  dhul/Nv  suas/Rd  air/Pr3ms  ./Fe </s><s> Agus/Cc"
"doc#33","seo/Dd  agus/Cc  an/Td-s  seomra/Ncmsc  ,/Fi  mullán15/Xx  mór/Ncmsc|Vmm-2s  agus/Cc  é/Pp3ms  tirim/Aqp  agus/Cc  bheadh/Vmc  uisce/Ncmsc  thart/Rd  timpeall/Rd  air/Pr3ms  agus/Cc  chaithfeá/Vmc-2s  a/Sp  dhul/Nv  amach/Rd  ins/Spa-s  an/Td-s"," uisce/Ncmsg"," ,/Fi  b''/Ws-i  fhéidir/Ns-s  suas/Rd  go dtí/Spc  do/Sp  chuid/Ncfsc  glúine/Ncfsg  le/Sp  dhul/Nv  suas/Rd  air/Pr3ms  ./Fe </s><s> Agus/Cc  bhí/Vmis  an/Td-s  áit/Ncfsc  tirim/Aq-msc  ./Fe </s><s> Bíonn/Vmig  siad/Pp3-ps  ag/Sp  gearradh/Nv  feamainne/Ncfsg  ,/Fi"
"doc#33",",/Fi  é/Pp3ms  á/Spp-s  bhaint/Nv  as/Sp  an/Td-s  gclochar/Ncmsc  ./Fe </s><s> Bhain/Npmsg  sé/Pp3mss  an/Td-s  t-ancaire/Ncmsc  as/Sp  an/Td-s  gclochar/Ncmsc  thíos/Rd  ar/Sp  thóin/Ncfsc  an/Td-s  phoill/Ncmsg  agus/Cc  tháinig/Vmis  sé/Pp3mss  féin/Px  go/Sp  barr/Ncmsc"," uisce/Ncmsg"," go/Cs  dtáinig/Vmis  sé/Pp3mss  isteach/Rd  ins/Spa-s  an/Td-s  mbád/Ncmsc  mór/Aq-msc  ./Fe </s><s> (/F  .../F  )/F  18/Mn  Ach/Cs  marach/Aq|Ncmsc  sin/Dd  bhí/Vmis  an/Td-s  t-ancaire/Ncmsc  caillte/Av  aige/Pr3ms  ./Fe </s><s> Shábháil/Vmis  an/Td-s  stócach/Ncmsc  óg/Aq-msc  é/Pp3ms  ./Fe </s><s> As/Sp"
"doc#33","go/Ua  deimhin/Aqp  ,/Fi  ''/Fa  a/Q-r  deir/Vmip  sí/Pp3fss  ,/Fi  ''/Fa  chodlódh/Vmc  sé/Pp3mss  siúd/Pd  caoi/Ncfsc  ar/Sp  bith/Ns-s  a/Q-i  mbeadh/Vmc  a/Mn  dhá/Mc  shúil/Ncfsc  nó/Cc  a/Mn  dhá/Mc  chluais/Ncfsc  aníos/Rd  as/Sp  an/Td-s  bhfarraige/Ncfsg  ,/Fi  nó/Cc  as/Sp  an/Td-s"," uisce/Ncmsg"," ar/Sp  chaoi/Ncfsc  ar/Sp  bith/Ns-s  ,/Fi  ''/Fa  a/Q-r  dúirt/Vmis  sí/Pp3fss  ./Fe </s><s> 34./Mn  Scéilín/Ncmsc  Bréige/Ncfsg  faoi/Sp  Chlimíní/Ncmpc  Chinn/Ncmsg  Mhara/Npmsg  Val/Npmsc|Npmsg|Npmpg  Ó/Sp  Donnchadha/Npmsc  ,/Fi  Bantrach/Aq  Ard/Aqp  ,/Fi  Cill/Npmsc"
"doc#33","arís/Rg  dó/Pr3ms  ,/Fi  bhí/Vmis  sí/Pp3fss  ag/Sp  tógáil/Nv  farraige/Ncfsc|Ncfsg  agus/Cc  farraige/Ncfsc  go/Ua  leor/Aqp  ./Fe </s><s> Agus/Cc  bhí/Vmis  an/Td-s  bádóir/Ncmsc  bocht/Aq-msc  tuirseach/Aq-msc  ag/Sp  plé/Nv  leis/Sp  an/Td-s  ngalún/Ncmsc  ag/Sp  cur/Nv"," uisce/Ncmsg|Ncmsc"," amach/Rd  ./Fe </s><s> ''/Fa  Ó/I  ,/Fi  Dia/Ncmsc  á/Spp-p|Spp-s  réiteach/Nv  ,/Fi  ''/Fa  a/Q-r  dúirt/Vmis  an/Td-s  fear/Ncmsc  a/Q-r  bhí/Vmis  thiar/Rd  ag/Sp  gabháil/Nv  an/Td-s  bháid/Ncmsg  ./Fe </s><s> ''/Fa  Ní/Qn  choinneoidh/Vmif---n  muid/Pp1-p  saor/Aqp|Ncmsc  go/Sp  deo/Ns-s  í/Pp3fs  ./Fe </s><s> A/Q-r  fhear/Vmis"
"doc#33","./Fe </s><s> Bhainidís/Vmih3p  an/Wp-q|Wpdq  carraigín28/Xx  an/Td-s  uair/Ncfsc  sin/Dd  ins/Spa-s  an/Td-s  samhradh/Ncmsc  le/Sp  é/Pp3ms  a/Sp  dhíol/Nv  ./Fe </s><s> Agus/Cc  go/Ua  minic/Aqp  chaithfeá/Vmc-2s  a/Sp  dhul/Nv  amach/Rd  domhain/Ncmpc|Ncfsc  ins/Spa-s  an/Td-s"," uisce/Ncmsc"," ,/Fi  chaithfeá/Vmc-2s  a/Sp  dhul/Nv  go dtí/Spc  do/Sp  bhásta/Ncmsc  ./Fe </s><s> Agus/Cc  ins/Spa-s  an/Td-s  am/Ncmsc  sin/Dd  ,/Fi  an/Qq  dtuigeann/Vmip  tú/Pp2-s  ,/Fi  bhíodh/Vmih  máilíní/Ncmpc  .../F  bhíodh/Vmih  léinteacha/Ncmpc  déanta/Av  ag/Sp"
"doc#33","agus/Cc  ag/Sp  troid/Nv  ./Fe </s><s> Agus/Cc  is/Cc  gearr/Aqp|Ncmsc  gur/Q--s  thug/Vmis  sí/Pp3fss  a/Dp3fs  haghaidh/Ncfsc  amach/Rd  ins/Spa-s  an/Td-s  áit/Ncfsc  a/Q-i  rabhadar/Vmis3p-d  ./Fe </s><s> Thosaigh/Vmis  sí/Pp3fss  ag/Sp  siúl/Nv  amach/Rd  thríd/Ncfsc  an/Td-s"," uisce/Ncmsg"," ,/Fi  ní/Qn  raibh/Vmis---n  an/Td-s  áit/Ncfsc  tirim/Aq-msc  ,/Fi  ní/Qn  raibh/Vmis---n  an/Td-s  trá/Ncfsc  tirim/Aq-msc  ./Fe </s><s> Agus/Cc  is/Cc  gearr/Aqp|Ncmsc  go/Q-s  raibh/Vmis---d|Vmsp  sí/Pp3fss  suas/Rd  go/Sp  dtína/Ncfpc  cuid/Ncfsc  ascaillí/Ncfpg  ins/Spa-s  an/Td-s  uisce/Ncmsc  ./Fe </s><s> Agus/Cc  bhí/Vmis"
"doc#33","thríd/Ncfsc  an/Td-s  uisce/Ncmsg  ,/Fi  ní/Qn  raibh/Vmis---n  an/Td-s  áit/Ncfsc  tirim/Aq-msc  ,/Fi  ní/Qn  raibh/Vmis---n  an/Td-s  trá/Ncfsc  tirim/Aq-msc  ./Fe </s><s> Agus/Cc  is/Cc  gearr/Aqp|Ncmsc  go/Q-s  raibh/Vmis---d|Vmsp  sí/Pp3fss  suas/Rd  go/Sp  dtína/Ncfpc  cuid/Ncfsc  ascaillí/Ncfpg  ins/Spa-s  an/Td-s"," uisce/Ncmsc"," ./Fe </s><s> Agus/Cc  bhí/Vmis  tamall/Ncmsc  fada/Aqp  eile/Dd  le/Sp  siúl/Nv  aici/Pr3fs  agus/Cc  bhí/Vmis  an/Td-s  áit/Ncfsc  ró-dhomhain/Ncmsg  ./Fe </s><s> Ach/Cs  casann/Vmip  sí/Pp3fss  ar/Sp  ais/Ncfsc  agus/Cc  chaith/Vmis  an/Td-s  seanfhear/Ncmsc"
"doc#33","bainte/Av  aige/Pr3ms  ,/Fi  bhí/Vmis  sé/Pp3mss  déanta/Av|Aqp  suas/Rd  ina/Spp-s  chlimín/Ncmsc  agus/Cc  d''/Q  fhág/Vmis  sé/Pp3mss  ar/Sp  an/Td-s  talamh/Ncmsc  é/Pp3ms  ,/Fi  mar/Cs  bhí/Vmis  an/Td-s  trá/Ncfsc  ann/Pr3ms  agus/Cc  ní/Qn  raibh/Vmis---n  a/Dp3ms  dhóthain/Ncfsc"," uisce/Ncmsg"," ann/Pr3ms  chun/Sp  é/Pp3ms  a/Sp  tharraingt/Nv  leis/Pr3ms  ./Fe </s><s> Tháinig/Vmis  sé/Pp3mss  ar/Sp  ais/Ncfsc  lá/Ncmsc  arna/Spp-s  mhárach/Ns-s  ./Fe </s><s> Ach/Cs  nuair/Cs  a/Q-r  bhí/Vmis  sé/Pp3mss  ins/Spa-s  an/Td-s  mbaile/Ncmsc  an/Td-s  oíche/Ncfsg  sin/Dd  ,/Fi  tháinig/Vmis  dream/Ncmsc"
"doc#33","leor/Aqp  clocha/Ncfpc  móra/Aq--pc  ar/Sp  an/Td-s  gclimín/Ncmsc  ./Fe </s><s> Chuaigh/Vmis  an/Td-s  climín/Ncmsc  síos/Rd  mar/Cs  ní/Qn  raibh/Vmis---n  sé/Pp3mss  in/Sp  ann/Ns-s  snámh/Nv|Ncmsc  ./Fe </s><s> Ní/Wp-in  mórán/Ncmsc  a/Q-r  theastódh/Vmc  chun/Sp  é/Pp3ms  a/Sp  chur/Nv  faoin/Spa-s"," uisce/Ncmsg"," in/Sp  aon/Dq  chor/Vmis|Ncmsc  mar/Cs  tá/Vmip  sé/Pp3mss  seachtó/Mc  faoin/Spa-s  gcéad/Ncmsc  den/Spa-s  méid/Ncmsc  sin/Dd  faoin/Spa-s  uisce/Ncmsc  ./Fe </s><s> Chuaigh/Vmis  an/Td-s  rud/Ncmsc  sin/Dd  síos/Rd  agus/Cc  nuair/Cs  a/Q-i  tháinig/Vmis  mo/Dp1-s  dhuine/Ncmsc"
"doc#33","sé/Pp3mss  in/Sp  ann/Ns-s  snámh/Nv|Ncmsc  ./Fe </s><s> Ní/Wp-in  mórán/Ncmsc  a/Q-r  theastódh/Vmc  chun/Sp  é/Pp3ms  a/Sp  chur/Nv  faoin/Spa-s  uisce/Ncmsg  in/Sp  aon/Dq  chor/Vmis|Ncmsc  mar/Cs  tá/Vmip  sé/Pp3mss  seachtó/Mc  faoin/Spa-s  gcéad/Ncmsc  den/Spa-s  méid/Ncmsc  sin/Dd  faoin/Spa-s"," uisce/Ncmsc"," ./Fe </s><s> Chuaigh/Vmis  an/Td-s  rud/Ncmsc  sin/Dd  síos/Rd  agus/Cc  nuair/Cs  a/Q-i  tháinig/Vmis  mo/Dp1-s  dhuine/Ncmsc  anois/Rg  lá/Ncmsc  arna/Spp-s  mhárach/Ns-s  ,/Fi  ní/Qn  fhaca/Vmis---n  sé/Pp3mss  an/Td-s  fheamainn/Ncfsc  in/Sp  aon/Mc|Dq  áit/Ncfsc  agus/Cc"
"doc#33","go/Q-s  raibh/Vmis---d|Vmsp  sé/Pp3mss  imithe/Av  ./Fe </s><s> Nuair/Cs  a/Q-p|Q-i|Q-r  d''/Q  imigh/Vmis  sé/Pp3mss  ansin/Rl  ,/Fi  thógadar/Vmis3p  an/Td-s  fheamainn/Ncfsc  sin/Dd  isteach/Rd  chuig/Sp  an/Td-s  monarchan/Ncfsg  ./Fe </s><s> Ní/Wp-in  dheachadar/Ncmsc  ar/Sp  an/Td-s"," uisce/Ncmsc"," ach/Cs  ar/Wpsi|Wssi|Ws-q|Wsdq  lorry/Xf  ó/Sp  Ros/Npmsc|Npfsc  Muc/Ncfpg  ./Fe </s><s> Na/Td-p  daoine/Ncmpc  a/Q-r  bhrúigh/Vmis  síos/Rd  an/Td-s  fheamainn/Ncfsc  le/Sp  clocha/Ncfpc  ,/Fi  thógadar/Vmis3p  an/Td-s  fheamainn/Ncfsc  agus/Cc  dhíoladar/Vmis3p  leis/Sp  an/Td-s"
"doc#33",",/Fi  bhíodh/Vmih  an/Td-s  fear/Ncmsc  agus/Cc  a/Dp3ms  bhean/Ncfsc  ina/Spp-p  gcodladh/Nv  in/Sp  éineacht/Ns-s  agus/Cc  an/Td-s  páiste/Ncmsc  istigh/Rd  eatarthu/Pr3-p  agus/Cc  dhéanadh/Vmih  an/Td-s  páiste/Ncmsc  a/Dp3ms  chuid/Ncfsc"," uisce/Ncmsg"," mar/Cs  a/Q-r  déarfá/Vmc-2s  agus/Cc  d''/Q  fhliuchadh/Vmih  sé/Pp3mss  an/Td-s  bhráillín/Ncmsc  ./Fe </s><s> Sin/Pd  scéal/Ncmsc  a/Q-r  chuala/Vmis  mé/Pp1-s  anois/Rg  ./Fe </s><s> 53./Mn  Buaileann/Vmip  Buachaill/Ncmsc  Cliste/Av|Aqp  Bob/Ncmsg|Ncmsc  ar/Sp"
"doc#33","mise/Pp1-s-e  a/Sp  bheith/Nv  ag/Sp  bailiú/Nv  ,/Fi  tháinig/Vmis  mé/Pp1-s  aníos/Rd  le/Sp  cliabh/Ncmsc  agus/Cc  cuireadh/Vmis0  amach/Rd  go dtí/Spc  mo/Dp1-s  bhásta/Ncmsc  mé/Pp1-s  ,/Fi  amach/Rd  i/Sp  mullach/Ncmsc  an-mhór/Ncmpg"," uisce/Ncmsg|Ncmsc"," is/Cc  an/Td-s  cliabh/Ncmsc  orm/Pr1-s  ./Fe </s><s> Bhí/Vmis  sé/Pp3mss  chomh/Ri  maith/Aqp  le/Sp  dhá/Spp  chéad/Ncmsc  meáchain/Ncmsg  is/Wpri  diabhal/Ncmsc  fear/Ncmpg  a/Q-r  bhí/Vmis  ann/Pr3ms  a/Q-p|Q-i|Q-r  d''/Q  iompródh/Vmc  a/Dp3ms  leithéid/Ncfsc  de/Sp  chliabh/Ncmsc  a/Q-r  bhí/Vmis"
"doc#33","a/Q-r  dhúisigh/Vmis  mé/Pp1-s  agus/Cc  nuair/Cs  a/Q-r  bhí/Vmis  an/Td-s  ceathrar/Ncmsc  againn/Pr1-p  amuigh/Rd  chun/Sp  cinn/Ncmsg  ,/Fi  bhí/Vmis  an/Td-s  oíche/Ncfsc  ag/Sp  báisteach/Ncfsc  agus/Cc  ag/Sp  díle/Ncfsc  ,/Fi  agus/Cc  bhí/Vmis  an/Td-s"," t-uisce/Ncmsc"," ag/Sp  dul/Nv  isteach/Rd  i/Sp  mo/Dp1-s  bhéal/Ncmsc  agus/Cc  isteach/Rd  i/Sp  mo/Dp1-s  chluais/Ncfsc  agus/Cc  dhírigh/Vmis  mé/Pp1-s  aniar/Rd|Aqp  ./Fe </s><s> Bhí/Vmis  sé/Pp3mss  ina/Spp-s  mhaidneachan/Ncmsc  lae/Ncmsg  ach/Cs  bhí/Vmis  sé/Pp3mss  dorcha/Aqp  go/Ua"
"doc#33",":/Fi  Ar/Sp  ndóigh/Ncfsc  ,/Fi  ní/Qn  fhéadfainn/Vmc-1s-n  a/Sp  rá/Nv  ,/Fi  an/Qq  dtuigeann/Vmip  tú/Pp2-s  ?/Fq </s><s> Ceist/Ncfsc  :/Fi  Nach/Qnq|Qnr  raibh/Vmis---n|Vmis---d  sí/Pp3fss  le/Sp  feiceáil/Nv  ?/Fq </s><s> Scéalaí/Ncmpc|Ncmsc  :/Fi  Ní/Qn  raibh/Vmis---n  ./Fe </s><s> Ceist/Ncfsc  :/Fi  Bhí/Vmis  sí/Pp3fss  ins/Spa-s  an/Td-s"," uisce/Ncmsg"," ?/Fq </s><s> Scéalaí/Ncmpc|Ncmsc  :/Fi  Bhí/Vmis  sí/Pp3fss  ins/Spa-s  an/Td-s  uisce/Ncmsg  ./Fe </s><s> Ceist/Ncfsc  :/Fi  Ó/I  bhí/Vmis  ?/Fq </s><s> Scéalaí/Ncmpc|Ncmsc  :/Fi  Ó/I  bhí/Vmis  ,/Fi  bhí/Vmis  sí/Pp3fss  ins/Spa-s  an/Td-s  uisce/Ncmsg  ./Fe </s><s> Ceist/Ncfsc  :/Fi  Meastú/Npmsc  nach/Qnq|Qnr  bhfuil/Vmip---d  sí/Pp3fss  ann/Pr3ms  ,/Fi  ó/I"
"doc#33",",/Fi  an/Qq  dtuigeann/Vmip  tú/Pp2-s  ?/Fq </s><s> Ceist/Ncfsc  :/Fi  Nach/Qnq|Qnr  raibh/Vmis---n|Vmis---d  sí/Pp3fss  le/Sp  feiceáil/Nv  ?/Fq </s><s> Scéalaí/Ncmpc|Ncmsc  :/Fi  Ní/Qn  raibh/Vmis---n  ./Fe </s><s> Ceist/Ncfsc  :/Fi  Bhí/Vmis  sí/Pp3fss  ins/Spa-s  an/Td-s  uisce/Ncmsg  ?/Fq </s><s> Scéalaí/Ncmpc|Ncmsc  :/Fi  Bhí/Vmis  sí/Pp3fss  ins/Spa-s  an/Td-s"," uisce/Ncmsg"," ./Fe </s><s> Ceist/Ncfsc  :/Fi  Ó/I  bhí/Vmis  ?/Fq </s><s> Scéalaí/Ncmpc|Ncmsc  :/Fi  Ó/I  bhí/Vmis  ,/Fi  bhí/Vmis  sí/Pp3fss  ins/Spa-s  an/Td-s  uisce/Ncmsg  ./Fe </s><s> Ceist/Ncfsc  :/Fi  Meastú/Npmsc  nach/Qnq|Qnr  bhfuil/Vmip---d  sí/Pp3fss  ann/Pr3ms  ,/Fi  ó/I  chonaic/Vmis  tú/Pp2-s  í/Pp3fs  ?/Fq </s><s> Scéalaí/Ncmpc|Ncmsc  :/Fi  Ar/Vmis  ndóigh/Ncfsc  ,/Fi"
"doc#33","?/Fq </s><s> Scéalaí/Ncmpc|Ncmsc  :/Fi  Ní/Qn  raibh/Vmis---n  ./Fe </s><s> Ceist/Ncfsc  :/Fi  Bhí/Vmis  sí/Pp3fss  ins/Spa-s  an/Td-s  uisce/Ncmsg  ?/Fq </s><s> Scéalaí/Ncmpc|Ncmsc  :/Fi  Bhí/Vmis  sí/Pp3fss  ins/Spa-s  an/Td-s  uisce/Ncmsg  ./Fe </s><s> Ceist/Ncfsc  :/Fi  Ó/I  bhí/Vmis  ?/Fq </s><s> Scéalaí/Ncmpc|Ncmsc  :/Fi  Ó/I  bhí/Vmis  ,/Fi  bhí/Vmis  sí/Pp3fss  ins/Spa-s  an/Td-s"," uisce/Ncmsg"," ./Fe </s><s> Ceist/Ncfsc  :/Fi  Meastú/Npmsc  nach/Qnq|Qnr  bhfuil/Vmip---d  sí/Pp3fss  ann/Pr3ms  ,/Fi  ó/I  chonaic/Vmis  tú/Pp2-s  í/Pp3fs  ?/Fq </s><s> Scéalaí/Ncmpc|Ncmsc  :/Fi  Ar/Vmis  ndóigh/Ncfsc  ,/Fi  ann/Pr3ms  !/Fe </s><s> Ar/Sp  ndóigh/Ncfsc  ,/Fi  níl/Vmip---n  baol/Ncmsc  ar/Sp  bith/Ns-s  nach/Qnr  bhfuil/Vmip---d  sí/Pp3fss  ann/Pr3ms  ./Fe </s>"
"doc#33","./Fe </s><s> Joe/Npmsc  Mháirtín/Npfsg|Npm-g  Uí/Up  Fhlatharta/Npmsc  ,/Fi  Inis/Vmis  Oírr/Npmsc  :/Fi  ríscéalaí/Ncmsc|Ncmpc  an/Td-s  oileáin/Ncmsg  ./Fe </s><s> Cuid/Ncfsc  IX/Mr </s><s> Geasa/Ncfpc  oibre/Ncfsg  agus/Cc  iontais/Ncmpc  eile/Dd </s><s> 70./Mn  Seolann/Vmip"," Uisce/Npmsg|Npfsg"," Coisricthe/Av  an/Td-s  Fheamainn/Ncfsc  Dearg/Aq-msc  Isteach/Rd  Val/Npmsc  Ó/Sp  Donnchadha/Npmsc  ,/Fi  Bantrach/Aq  Ard/Aqp  ,/Fi  Cill/Npmsc  Chiaráin/Npfsg|Npm-g  ./Fe </s><s> Ins/Spa-s  an/Td-s  tseanaimsir/Ncfsc  bhíodh/Vmih"
"doc#33","deirge/Ncfsc|Ncfsg  agus/Cc  go/Sp  m''/Dp1-s  fhéidir/Ns-s  gur/Wpdi|Wsdi  díoltas/Ncmsc  a/Q-r  bhí/Vmis  ag/Sp  teacht/Nv  orthu/Pr3-p  ./Fe </s><s> Chuaigh/Vmis  sé/Mc|Pp3mss  tráthnóna/Ncmsc  eicint/Ncfsc  agus/Cc  thug/Vmis  sé/Mc|Pp3mss  leis/Ncfsc  buidéal/Ncmpg"," uisce/Ncmsg|Ncmsc"," coisricthe/Av  agus/Cc  thosaigh/Vmis  sé/Pp3mss  ar/Sp  an/Td-s  gcuid/Ncfsc  abhus/Rd  den/Spa-s  chladach/Ncmsc  agus/Cc  chomh/Ri  fada/Aqp  agus/Cc  a/Q-r  mhair/Vmis  an/Td-s  t-uisce/Ncmsc  coisricthe/Av  ,/Fi  braoinín/Ncmsc"
"doc#33","agus/Cc  thug/Vmis  sé/Mc|Pp3mss  leis/Ncfsc  buidéal/Ncmpg  uisce/Ncmsg|Ncmsc  coisricthe/Av  agus/Cc  thosaigh/Vmis  sé/Pp3mss  ar/Sp  an/Td-s  gcuid/Ncfsc  abhus/Rd  den/Spa-s  chladach/Ncmsc  agus/Cc  chomh/Ri  fada/Aqp  agus/Cc  a/Q-r  mhair/Vmis  an/Td-s"," t-uisce/Ncmsc"," coisricthe/Av  ,/Fi  braoinín/Ncmsc  anseo/Rl  agus/Cc  ansiúd/Ncmsc  ,/Fi  bhí/Vmis  sé/Pp3mss  ag/Sp  rá/Nv  a/Dp3ms  chuid/Ncfsc  urnaí/Ncfsg  agus/Cc  ag/Sp  guí/Nv  Dé/Ns-s|Ncmsg  ,/Fi  go/Q-s  raibh/Vmis---d|Vmsp  an/Td-s  t-uisce/Ncmsc  coisricthe/Av  caite/Av|Aqp  ,/Fi"
"doc#33","fada/Aqp  agus/Cc  a/Q-r  mhair/Vmis  an/Td-s  t-uisce/Ncmsc  coisricthe/Av  ,/Fi  braoinín/Ncmsc  anseo/Rl  agus/Cc  ansiúd/Ncmsc  ,/Fi  bhí/Vmis  sé/Pp3mss  ag/Sp  rá/Nv  a/Dp3ms  chuid/Ncfsc  urnaí/Ncfsg  agus/Cc  ag/Sp  guí/Nv  Dé/Ns-s|Ncmsg  ,/Fi  go/Q-s  raibh/Vmis---d|Vmsp  an/Td-s"," t-uisce/Ncmsc"," coisricthe/Av  caite/Av|Aqp  ,/Fi  agus/Cc  míle/Ncmsc  buíochas/Ncmpg  le/Sp  Dia/Ncmsc  .../F  creidim/Vmip1s  gurb/Wpdi  é/Pp3ms  an/Td-s  dea-chreideamh/Ncmsc  a/Q-r  bhí/Vmis  aige/Pr3ms  agus/Cc  ag/Sp  rá/Nv  paidreacha/Ncfpg|Ncfpc  agus/Cc  ag/Sp"
"doc#33","a/Sp  chur/Nv  isteach/Rd  acu/Pr3-p  mar/Cs  a/Q-r  bhí/Vmis  sé/Pp3mss  cheana/Rg  ./Fe </s><s> Agus/Cc  maidin/Ncfsc  lá/Ncmsc  arna/Spp-s  mhárach/Ns-s  ,/Fi  míle/Ncmsc  buíochas/Ncmpg  le/Sp  Mac/Ncmsc  Dé/Ncmsg  agus/Cc  le/Sp  míorúiltí/Ncfpc  Dé/Ncmsg  agus/Cc  an/Td-s"," uisce/Ncmsc"," coisricthe/Av  ,/Fi  lá/Ncmsc  arna/Spp-s  mhárach/Ns-s  bhí/Vmis  an/Td-s  cladach/Ncmsc  lán/Aq-msc  le/Sp  feamainn/Ncfsc  dearg/Aq-msc  ./Fe </s><s> Agus/Cc  chuireadar/Vmis3p  an-suntas/Ncmsc  agus/Cc  bhí/Vmis  chuile/Dq  dhuine/Ncmsc  ag/Sp"
"doc#33","fheamainn/Ncfsc  ó/Sp  Oíche/Ncfsc  Nollag/Npmsc  go dtí/Spc  an/Td-s  Lá/Npmsc  chinn/Ncmsg  an/Td-s  dá/Spp-p|Spp-s|Spp-p|Spp-s  lá/Ncmsc  dhéag/Ns-s  agus/Cc  chuaigh/Vmis  sé/Pp3mss  an/Td-s  bealach/Ncmsc  ./Fe </s><s> Is/Cc  bhí/Vmis  an/Td-s  mallach/Ncmsc  feamainne/Ncfsg  ,/Fi  bhí/Vmis  an/Td-s"," t-uisce/Ncmsc"," faoi/Pr3ms  agus/Cc  os/Sp  a/Dp3fs  chionn/Ncfsd  ,/Fi  feamainn/Ncfsc  dearg/Aq-msc  ,/Fi  agus/Cc  tá/Vmip  sé/Pp3mss  an-éasca/Ncmpv  léi/Pr3fs  lobhadh/Nv  ./Fe </s><s> Agus/Cc  míle/Ncmsc  buíochas/Ncmpg  le/Sp  Mac/Ncmsc  Dé/Ncmsg  ,/Fi  an/Td-s  dá/Spp-p|Spp-s|Spp-p|Spp-s  lá/Ncmsc  dhéag/Ns-s  ,/Fi  bhí/Vmis  an/Td-s"
"doc#33",",/Fi  nár/Qnrs  tháinig/Vmis---n  sí/Pp3fss  ar/Sp  chois/Ncfsd  an/Td-s  dóiteoir/Ncmsc  ./Fe </s><s> Agus/Cc  nuair/Cs  a/Q-r  tháinig/Vmis  ,/Fi  ó/I  dhófadh/Vmc  sí/Pp3fss  thú/Pp2-s  chomh/Ri  dona/Aqp  ,/Fi  nuair/Cs  a/Q-r  thiocfadh/Vmc  sí/Pp3fss  ort/Pr2-s  ,/Fi  le/Sp"," uisce/Ncmsc"," fiochta/Av  ,/Fi  nó/Cc  dhá/Spp  sacfá/Vmc-2s  do/Sp  chos/Ncfsc  ins/Spa-s  an/Td-s  tine/Ncfsc  ./Fe </s><s> Ach/Cs  bhí/Vmis  sé/Pp3mss  ina/Spp-s  sheanghnás/Ncfsc|Ncmsc  riamh/Rg  againne/Pr1-p-e  ,/Fi  dá/Cs  ndófaí/Vmc-0  do/Sp  chois/Ncfsd  mar/Sp  sin/Pd  ach/Cs  gan/Sp  aon/Mc|Dq"
"doc#33","./Fe </s><s> Mícheál/Npmsc  Ó/Sp  Donnchadha/Npmsc  ,/Fi  Inis/Vmis  Oírr/Npmsc  ./Fe </s><s> Agus/Cc  bhí/Vmis  sé/Pp3mss  glan/Aq-msc  ansin/Rl  ,/Fi  bhíodh/Vmih  sé/Pp3mss  á/Spp-s  choinneáil/Nv  air/Pr3ms  corr-uair/Ncfsc  agus/Cc  ag/Sp  coinneáil/Nv  an/Td-s"," t-uisce/Ncmsc"," a/Sp  bhruith/Nv  an/Td-s  fheamainn/Ncfsc  ,/Fi  mar/Cs  a/Q-r  déarfá/Vmc-2s  ,/Fi  á/Spp-s  choinneáil/Nv  cuimlithe/Av  ar/Sp  a/Dp3ms  chraiceann/Ncmsc  agus/Cc  bhí/Vmis  sé/Pp3mss  ag/Sp  dul/Nv  ar/Sp  aghaidh/Ncfsc  go/Sp  rí-mhaith/Ncfsc  ./Fe </s>"
"doc#33","agus/Cc  níos/Uc  mó/Aqc  ./Fe </s><s> Bhí/Vmis  an/Td-s  péire/Ncmsc  ag/Sp  siúl/Nv  leis/Pr3ms  gur/Q--s  chuireadar/Vmis3p  soir/Rd|Ncmpc  thar/Sp  barr/Ncmsc  na/Td-s  haille/Ncfsg  é/Pp3ms  agus/Cc  chuireadar/Vmis3p  amach/Rd  leis/Sp  an/Td-s  aill/Ncfsc  é/Pp3ms  ins/Spa-s  an/Td-s"," uisce/Ncmsg"," ,/Fi  ins/Spa-s  an/Td-s  bhfarraige/Ncfsg  ./Fe </s><s> Agus/Cc  an/Td-s  fharraige/Ncfsc  .../F  gaoth/Ncfsc|Ncmsc  aduaidh/Aqp  a/Q-r  bhí/Vmis  ann/Pr3ms  ,/Fi  an/Td-s  fharraige/Ncfsc  ag/Sp  briseadh/Vmis0  isteach/Rd  ann/Pr3ms  ./Fe </s><s> Chuaigh/Vmis  an/Qq"
"doc#33","Oileáin/Ncmpc  Draíochta/Ncfsg|Ncfpg  :/Fi  ''/Fa  Deireann/Vmip  na/Td-p  seandaoine/Ncmpc  go/Q-s  raibh/Vmis---d|Vmsp  na/Td-p  trí/Sp  oileán/Ncmsc  Árann/Ncfpg|Ncfsg  in/Sp  aon/Mc  talamh/Ncmsc|Ncfsc  amháin/Aqp  fadó/Rg  ,/Fi  agus/Cc  nach/Qnr  raibh/Vmis---n  aon/Mc|Dq"," uisce/Ncmsc"," eatarthu/Pr3-p  ,/Fi  agus/Cc  go/Q-s  raibh/Vmis---d|Vmsp  na/Td-p  trí/Sp  oileán/Ncmsc  ceangailte/Av  do/Sp  thalamh/Ncmsc|Ncfsc  Chontae/Ncmsg  na/Td-s  Gaillimhe/Npf-g  ,/Fi  in/Sp  aon/Mc|Dq  phíosa/Ncmsc  mór/Aq-msc  talún/Ncfsg  amháin/Aqp  ./Fe </s>"
"doc#33","amháin/Aqp  ./Fe </s><s> Tháinic/Npmsc  an/Td-s  taoille/Ncfsc  isteach/Rd  ar/Sp  Chontae/Ncmsc  na/Td-s  Gaillimhe/Npf-g  ansin/Rl  ,/Fi  agus/Cc  bháigh/Vmis  sí/Pp3fss  cuid/Ncfsc  mhaith/Aq-fsc  den/Spa-s  talamh/Ncmsc  amuigh/Rd  ins/Spa-s  an/Td-s"," uisce/Ncmsg"," nach/Qnr  ndeachaigh/Vmis---d  aon/Mc|Dq  uisce/Ncmsc  os/Sp  a/Dp3fs  chionn/Ncfsd  ,/Fi  agus/Cc  deirtear/Vmip0  gurb/Wpdi  shin/Pd  iad/Pp3-p  na/Td-p  hoileáin/Ncmpc  Árann/Ncfpg|Ncfsg  ,/Fi  an/Td-s  talamh/Ncmsc  nach/Qnr  ndeachaigh/Vmis---d  an/Td-s"
"doc#33","isteach/Rd  ar/Sp  Chontae/Ncmsc  na/Td-s  Gaillimhe/Npf-g  ansin/Rl  ,/Fi  agus/Cc  bháigh/Vmis  sí/Pp3fss  cuid/Ncfsc  mhaith/Aq-fsc  den/Spa-s  talamh/Ncmsc  amuigh/Rd  ins/Spa-s  an/Td-s  uisce/Ncmsg  nach/Qnr  ndeachaigh/Vmis---d  aon/Mc|Dq"," uisce/Ncmsc"," os/Sp  a/Dp3fs  chionn/Ncfsd  ,/Fi  agus/Cc  deirtear/Vmip0  gurb/Wpdi  shin/Pd  iad/Pp3-p  na/Td-p  hoileáin/Ncmpc  Árann/Ncfpg|Ncfsg  ,/Fi  an/Td-s  talamh/Ncmsc  nach/Qnr  ndeachaigh/Vmis---d  an/Td-s  t-uisce/Ncmsc  os/Sp  a/Dp3fs  chionn/Ncfsd  ./Fe </s><s> Agus/Cc  an/Td-s"
"doc#33","uisce/Ncmsg  nach/Qnr  ndeachaigh/Vmis---d  aon/Mc|Dq  uisce/Ncmsc  os/Sp  a/Dp3fs  chionn/Ncfsd  ,/Fi  agus/Cc  deirtear/Vmip0  gurb/Wpdi  shin/Pd  iad/Pp3-p  na/Td-p  hoileáin/Ncmpc  Árann/Ncfpg|Ncfsg  ,/Fi  an/Td-s  talamh/Ncmsc  nach/Qnr  ndeachaigh/Vmis---d  an/Td-s"," t-uisce/Ncmsc"," os/Sp  a/Dp3fs  chionn/Ncfsd  ./Fe </s><s> Agus/Cc  an/Td-s  talamh/Ncmsc  a/Q-p|Q-i|Q-r  bádh/Vmis0  ,/Fi  gurb/Wpdi  shin/Pd  é/Pp3ms  an/Td-s  tOileán/Ncmsc  Draíochta/Ncfsg|Ncfpg  a/Q-r  éiríonn/Vmip  Oíche/Ncfsc  chinn/Ncmsg  an/Td-s  dá/Spp-p|Spp-s|Spp-p|Spp-s  lá/Ncmsc  dhéag/Ns-s  agus/Cc  a/Q-r  bhíonn/Vmig  lasta/Ncmsc"
"doc#34","is/Wpri  Pat/Npmsc  ./Fe </s><s> ''/Fa </s><s> Bhí/Vmis  Pat/Npmsc  in/Sp  éis/Ns-s  a/Sp  bheith/Nv  ag/Sp  imirt/Nv  a/Dp3ms  chuid/Ncfsc  cártaí/Ncmpg  ,/Fi  Is/Cc  dúirt/Vmis  sé/Pp3mss  lena/Spp-s  mháthair/Ncfsc  gur/Q--s  mhothaigh/Vmis  sé/Pp3mss  knock/Xf  ,/Fi  ''/Fa  Croith/Vmm-2s  an/Td-s"," t-uisce/Ncmsc"," coisricthe/Av  ar/Sp  na/Td-p  páistí/Ncmpc  ,/Fi  Is/Wpri  le/Sp  cúnamh/Nv  Dé/Ns-s|Ncmsg  ,/Fi  coinneoidh/Vmif  muid/Pp1-p  Cromal/Npmsc  ón/Spa-s  teach/Ncmsc  ./Fe </s><s> ''/Fa </s><s> D''/Q  éirigh/Vmis  an/Td-s  saighdiúir/Ncmsc  gránna/Aqp  le/Sp  dul/Nv  chun/Sp  an/Td-s"
"doc#34","sa/Spa-s  mbaile/Ncfsg|Ncmsc|Ncmsg  ,/Fi  Gur/Wpdi|Wsdi  ar/Sp  bhóithre/Ncmpc  Bhaile/Npmsg  an/Td-s  Róba/Ncmsc  atá/Vmip---r  an/Td-s  rópa/Ncmsc  le/Sp  mo/Dp1-s  cheangal/Ncmsc|Nv  ./Fe </s><s> ''/Fa  Antaine/Npmsc  ,/Fi  bíodh/Vmm-3s  an/Td-s  still/Ncfsc  agat/Pr2-s  ,/Fi  nó/Cc  go/Q-s  ndéana/Vmsp  sibh/Pp2-p  an/Td-s"," t-uisce/Ncmsc"," beatha/Ncfsg  ,/Fi  Nuair/Cs  nach/Wprin  é/Pp3ms  an/Td-s  pósadh/Ncmsc  é/Pp3ms  ,/Fi  go/Q-s  bhfaighe/Vmsp  na/Td-p  comharsana/Ncfpc  an/Td-s  bhainis/Ncfsv  ;/Fi  Bíodh/Vmm-3s  againn/Pr1-p  tobac/Ncmsc  go/Ua  leor/Aqp  leor/Aqp  ,/Fi  clártha/Ncmpc  chónra/Ncfsg"
"doc#34","a/Q-r  bhíodh/Vmih  sé/Pp3mss  ag/Sp  imeacht/Nv  ,/Fi  ghabhfadh/Vmc  sé/Pp3mss  trasna/Sp  na/Td-p  habhna/Ncmpc  de/Sp  léim/Ncfsc  agus/Cc  nuair/Cs  a/Q-r  bhíodh/Vmih  sé/Pp3mss  ag/Sp  teacht/Nv  ,/Fi  chaitheadh/Vmih  sé/Mc|Pp3mss  siúl/Ncmsc  tríd/Sp  an/Td-s"," uisce/Ncmsc"," mar/Cs  bhíodh/Vmih  sé/Pp3mss  lag/Aq-msc  ./Fe </s><s> Ach/Cs  ina/Spp-s  dhiaidh/Ns-s  sin/Dd  ,/Fi  phós/Vmis  sé/Mc|Pp3mss  iníon/Ncfsc  an/Td-s  Ghiolla/Npfsg  Dhuibh/Npfsg  ./Fe </s><s> Faoin/Spa-s  am/Ncmsc  seo/Dd  ,/Fi  bhí/Vmis  a/Dp3ms  fhios/Ncmsc  ag/Sp  a/Dp3ms  chomrádaí/Ncmsc  ,/Fi  Mac/Ncmsc"
"doc#34","léi/Pr3fs  amach/Rd  sa/Spa-s  bhfarraige/Ncfsc  mhór/Aq-fsc  ar/Sp  ais/Ncfsc  agus/Cc  d''/Q  fhág/Vmis  an/Td-s  chlann/Ncfsc  ansin/Rl  ./Fe </s><s> Ní/Qn  fhaca/Vmis---n  siad/Pp3-ps  an/Td-s  mhaighdean/Ncfsc  mhara/Ncfsg|Ncfpg  ó/Sp  shin/Pd  ./Fe </s><s> 2.15./Mn  EACH/Ncmsc"," UISCE/Ncmsg|Npmsg|Npfsg","</s><s> Tá/Vmip  an/Td-s  t-each/Ncmsc  uisce/Ncmsg  san/Spa-s  bhfarraige/Ncfsc  ,/Fi  an/Td-s  phéist/Ncfsc  mhór/Aq-fsc  agus/Cc  an/Td-s  míol/Ncmsc  mór/Aq-msc  agus/Cc  an/Td-s  rón/Ncmsc  ./Fe </s><s> Lá/Npmsc  amháin/Aqp  bhí/Vmis  curach/Ncfsc  as/Sp  Port/Ncmsc  Durlainne/Ncfsg"
"doc#34","mhór/Aq-fsc  ar/Sp  ais/Ncfsc  agus/Cc  d''/Q  fhág/Vmis  an/Td-s  chlann/Ncfsc  ansin/Rl  ./Fe </s><s> Ní/Qn  fhaca/Vmis---n  siad/Pp3-ps  an/Td-s  mhaighdean/Ncfsc  mhara/Ncfsg|Ncfpg  ó/Sp  shin/Pd  ./Fe </s><s> 2.15./Mn  EACH/Ncmsc  UISCE/Ncmsg|Npmsg|Npfsg </s><s> Tá/Vmip  an/Td-s  t-each/Ncmsc"," uisce/Ncmsg"," san/Spa-s  bhfarraige/Ncfsc  ,/Fi  an/Td-s  phéist/Ncfsc  mhór/Aq-fsc  agus/Cc  an/Td-s  míol/Ncmsc  mór/Aq-msc  agus/Cc  an/Td-s  rón/Ncmsc  ./Fe </s><s> Lá/Npmsc  amháin/Aqp  bhí/Vmis  curach/Ncfsc  as/Sp  Port/Ncmsc  Durlainne/Ncfsg  amuigh/Rd  ag/Sp"
"doc#34","./Fe </s><s> Lá/Npmsc  amháin/Aqp  bhí/Vmis  curach/Ncfsc  as/Sp  Port/Ncmsc  Durlainne/Ncfsg  amuigh/Rd  ag/Sp  iascaireacht/Ncfsc  agus/Cc  chonaic/Vmis  siad/Pp3-ps  an/Td-s  rud/Ncmsc  ag/Sp  cur/Nv  suas/Rd  a/Dp3ms  cheann/Ncmsc  os cionn/Spc  an/Td-s"," uisce/Ncmsc"," agus/Cc  bhí/Vmis  sé/Pp3mss  cosúil/Aq-msc  le/Sp  capall/Ncmsc  agus/Cc  d''/Q  iomair/Vmis  siad/Pp3-ps  chomh/Ri  maith/Aqp  agus/Cc  ab/Wsri  fhéidir/Ns-s  leo/Pr3-p  gur/Q--s  tháinig/Vmis  siad/Pp3-ps  go dtí/Spc  an/Td-s  cladach/Ncmsc  agus/Cc"
"doc#34","an/Td-s  bhaile/Ncmsg  go/Cs  bhfaca/Vmis---d  siad/Pp3-ps  an/Td-s  rud/Ncmsc  ag/Sp  cur/Nv  siar/Rd  a/Dp3ms  cheann/Ncmsc  agus/Cc  go/Q-s  raibh/Vmis---d|Vmsp  sé/Pp3mss  cosúil/Aq-msc  le/Sp  capall/Ncmsc  ./Fe </s><s> Bhí/Vmis  a/Dp3ms  fhios/Ncmsc  ag/Sp  na/Td-p  daoine/Ncmpc  gur/Wpdi|Wsdi  each/Ncmsc"," uisce/Ncmsg"," a/Q-r  bhí/Vmis  ann/Pr3ms  .../F </s><s> 2.16.1./Mn  AN/Wp-q|Wpdq  MADAR/Y  ALLA/Y </s><s> Níl/Vmip---n  ach/Cs  dhá/Spp  theach/Ncmsc  sa/Spa-s  mbaile/Ncfsg|Ncmsc|Ncmsg  seo/Dd  -/Fb  Muintir/Ncfsc  Bhaoilligh/Npmsc  agus/Cc  Clann/Ncfsc  ''/Fa  ac/Ncmsc  Aindriú/Npfsg|Npm-g|Npmsg|Npm-g  ./Fe </s><s> Tá/Vmip  sé/Pp3mss"
"doc#34","goirt/Aq-msc  a/Sp  ithe/Nv  ./Fe </s><s> Nuair/Cs  a/Q-r  bhí/Vmis  sé/Pp3mss  dá/Spp-p  n-ithe/Nv  ar feadh/Spc  seachtaine/Ncfsg  ,/Fi  chuaigh/Vmis  sé/Pp3mss  go dtí/Spc  an/Td-s  portach/Ncmsc  agus/Cc  sheas/Vmis  sé/Pp3mss  os cionn/Spc  poll/Ncmpg"," uisce/Ncmsg|Ncmsc"," ./Fe </s><s> Tar éis/Spc  tamaill/Ncmsg  ,/Fi  tháinig/Vmis  an/Td-s  t-alp/Ncmsc  luachra/Ncmpc  amach/Rd  ar/Sp  a/Dp3ms  bhéal/Ncmsc  agus/Cc  seacht/Ncmsc  gcinn/Ncmsg  eile/Dd  agus/Cc  isteach/Rd  leo/Pr3-p  sa/Spa-s  bpoll/Ncmsc  ./Fe </s><s> Ina/Npfsc"
"doc#34","./Fe </s><s> Ansin/Rl  chuir/Vmis  na/Td-p  daoine/Ncmpc  an/Td-s  nead/Ncfsc  isteach/Rd  san/Spa-s  áit/Ncfsc  cheart/Aq-fsc  arís/Rg  agus/Cc  tháinig/Vmis  an/Td-s  easóg/Ncfsc  go dtí/Spc  an/Td-s  cainnín/Ncmsc  agus/Cc  chaith/Vmis  sí/Pp3fss  an/Td-s"," t-uisce/Ncmsc"," amach/Rd  as/Pr3ms  ./Fe </s><s> 2.19./Mn  BÓ/Ncfsc  MHÍORÚILTEACH/Aq-fsc  Ar/Sp  bharr/Ncmsc  Chnoic/Npfsg  Léana/Ncmsg|Ncmsc  ,/Fi  tá/Vmip  scoilt/Ncfsc  ann/Pr3ms  a/Q-i  nglaoitear/Vmip0  ''/Fa  Bearnaí/Ncfpc  ''/Fa  air/Pr3ms  agus/Cc  ar/Sp  an/Td-s  gcaoi/Ncfsg  a/Q-r"
"doc#34","lasadh/Vmis0  lena/Spp-s  mhéar/Ncfsc  ./Fe </s><s> Ní/Qn  raibh/Vmis---n  air/Pr3ms  ach/Cs  a/Dp3ms  mhéar/Ncfsc  a/Q-p|Q-i|Q-r  sháthadh/Vmis0  síos/Rd  ina/Spp-s  phíopa/Ncmsc  agus/Cc  bhí/Vmis  an/Td-s  píopa/Ncmsc  lasta/Av  ./Fe </s><s> Bhí/Vmis  sé/Pp3mss  in/Sp  ann/Ns-s  siúl/Ncmsc|Nv  ar/Sp  bharr/Ncmsc  an/Td-s"," uisce/Ncmsg"," chomh/Ri  maith/Aqp  ./Fe </s><s> Deirtear/Vmip0  gur/Wpdi|Wsdi  shiúl/Nv|Ncmsc  sé/Pp3mss  trasna/Sp  an/Td-s  chalaidh/Ncmsg  cúpla/Ncmsg|Ncmsc  uair/Ncfsc  ./Fe </s><s> SEANFHOCAIL/Ncmpc </s><s> 2.24.1./Mn  Achrainn/Ncmpc  Seachain/Vmm-2s  fear/Ncmsc  an/Td-s"
"doc#34","./Fe </s><s> c/Mr  ./Fe </s><s> Gach/Ns-s|Dq  duine/Ncmsg|Ncmsc  ag/Sp  iarraidh/Nv  a/Sp  bheith/Nv  ag/Sp  tochardú/Nv  a/Dp3ms  cheirtlín/Ncmsc  féin/Px  ./Fe </s><s> d/Xx  ./Fe </s><s> Gach/Ns-s|Dq  duine/Ncmsg|Ncmsc  ag/Sp  iarraidh/Nv  a/Sp  bheith/Nv  ag/Sp  tarraingt/Nv"," uisce/Ncmsg|Ncmsc"," ar/Wpsi|Wssi|Ws-q|Wsdq  a/Dp3ms  mhuileann/Ncmsc  féin/Px  ./Fe </s><s> e/Xf  ./Fe </s><s> Seachain/Vmm-2s  an/Td-s  droch-dhuine/Ncmsc  agus/Cc  ní/Ncmsc|Ncfsc|Nv|Wp-in  baol/Ncmpg|Ncmsc  duit/Pr2-s  an/Td-s  duine/Ncmsc  macánta/Aqp  ./Fe </s><s> 2.24.57./Mn  Eagla/Ncfsc  Bíodh/Vmm-3s  eagla/Ncfsc  ort/Pr2-s  agus/Cc"
"doc#34","./Fe </s><s> c/Mr  ./Fe </s><s> Fómhar/Ncmsc  go/Sp  Nollaig/Npmsc|Npfsc  ./Fe </s><s> d/Xx  ./Fe </s><s> Idir/Sp  is/Wp-i  eatarthu/Pr3-p  mar/Cs  a/Q-r  bhíonns/Vmig  na/Td-p  fataí/Ncmsc  ar/Sp  an/Td-s  gcéad/Mo  fhómhar/Ncmsc  ./Fe </s><s> 2.24.73./Mn  Fuil/Ncfsc  a/Dp3fs  ./Fe </s><s> Is/Wp-i  ramhaire/Ncmsc  fuil/Ncfsc  ná/Cc"," uisce/Ncmsc"," (/F  2506/Mn  )/F  ./Fe </s><s> b/Xx  ./Fe </s><s> Is/Wp-i  furast/Ncmsc  fuil/Ncfsc  a/Sp  bhaint/Nv  as/Sp  cloigeann/Ncmsc  corrach/Aq-msc  (/F  3995/Mn  )/F  ./Fe </s><s> 2.24.74./Mn  Fuineadh/Vmis0  Is/Cc  furasta/Aqp  fuineadh/Vmis0  in aice/Spc  na/Td-s  mine/Ncfsg  (/F"
"doc#34","Uaigneas/Ncmsc  Is/Wpri  fearr/Aqc  an/Td-s  troid/Ncfsc  ná/Cc  an/Td-s  t-uaigneas/Ncmsc  (/F  4143/Mn  )/F  ./Fe </s><s> 2.24.155./Mn  Uibh/Npmsc  Is/Wpri  fearr/Aqc  uibh/Ncfsc  inniu/Rt  ná/Cc  dhá/Spp  uibh/Ncfsc  amárach/Aqp  ./Fe </s><s> 2.24.156./Mn"," Uisce/Npmsg|Npfsg"," Ná/Q-m  caith/Vmm-2s  amach/Rd  an/Td-s  t-uisce/Ncmsc  salach/Aq-msc  nó/Cc  go/Q-s  dtóga/Vmsp  tú/Pp2-s  an/Td-s  t-uisce/Ncmsc  glan/Aq-msc  isteach/Rd  (/F  1059/Mn  )/F  ./Fe </s><s> TOMHAISEANNA/Ncmpc </s><s> 2.25.1./Mn  A/Dp3ms  chuid/Ncfsc  clumhaigh/Ncfsc"
"doc#34","troid/Ncfsc  ná/Cc  an/Td-s  t-uaigneas/Ncmsc  (/F  4143/Mn  )/F  ./Fe </s><s> 2.24.155./Mn  Uibh/Npmsc  Is/Wpri  fearr/Aqc  uibh/Ncfsc  inniu/Rt  ná/Cc  dhá/Spp  uibh/Ncfsc  amárach/Aqp  ./Fe </s><s> 2.24.156./Mn  Uisce/Npmsg|Npfsg  Ná/Q-m  caith/Vmm-2s  amach/Rd  an/Td-s"," t-uisce/Ncmsc"," salach/Aq-msc  nó/Cc  go/Q-s  dtóga/Vmsp  tú/Pp2-s  an/Td-s  t-uisce/Ncmsc  glan/Aq-msc  isteach/Rd  (/F  1059/Mn  )/F  ./Fe </s><s> TOMHAISEANNA/Ncmpc </s><s> 2.25.1./Mn  A/Dp3ms  chuid/Ncfsc  clumhaigh/Ncfsc  féin/Px  (/F  515/Mn  )/F  Cén/Pq--s  rud/Ncmsc  atá/Vmip---r  níos/Uc"
"doc#34","<s> 2.24.155./Mn  Uibh/Npmsc  Is/Wpri  fearr/Aqc  uibh/Ncfsc  inniu/Rt  ná/Cc  dhá/Spp  uibh/Ncfsc  amárach/Aqp  ./Fe </s><s> 2.24.156./Mn  Uisce/Npmsg|Npfsg  Ná/Q-m  caith/Vmm-2s  amach/Rd  an/Td-s  t-uisce/Ncmsc  salach/Aq-msc  nó/Cc  go/Q-s  dtóga/Vmsp  tú/Pp2-s  an/Td-s"," t-uisce/Ncmsc"," glan/Aq-msc  isteach/Rd  (/F  1059/Mn  )/F  ./Fe </s><s> TOMHAISEANNA/Ncmpc </s><s> 2.25.1./Mn  A/Dp3ms  chuid/Ncfsc  clumhaigh/Ncfsc  féin/Px  (/F  515/Mn  )/F  Cén/Pq--s  rud/Ncmsc  atá/Vmip---r  níos/Uc  duibhe/Aqc  ná/Cc  an/Td-s  fiach/Ncmsc  dubh/Aq-msc  ?/Fq </s>"
"doc#34","(/F  147/Mn  )/F  Teachtaire/Ncmsc  beag/Aq-msc  ó/Sp  theach/Ncmsc  go/Sp  teach/Ncmsc  ,/Fi  agus/Cc  bíonn/Vmig  sé/Pp3mss  amuigh/Rd  san/Spa-s  oíche/Ncfsc  ?/Fq </s><s> 2.25.7./Mn  Ceann/Ncmsc  agus/Cc  an/Td-s  chuid/Ncfsc  eile/Dd  Cé/Cs|Ncfsc|Pq  mhéid/Ncmsg  galún/Ncmpg"," uisce/Ncmsg|Ncmsc"," a/Q-p|Q-i|Q-r  rithfeas/Vmif---r  le/Sp  fána/Ncfsc  idir/Sp  Droichead/Ncmsc  Átha/Npmsg  agus/Cc  Béal/Ncmsc  Átha/Npmsg  na/Td-p  Slua/Ncmsc  ?/Fq </s><s> 2.25.8./Mn  Cearc/Ncfsc  agus/Cc  uibh/Ncfsc  aici/Pr3fs  (/F  féach/Vmm-2s  34,/Mn  430/Mn  )/F  Seo/Pd  é/Pp3ms  isteach/Rd"
"doc#34","lá/Ncmsc  sin/Dd  mar/Cs  má/Cs  tharlaíonn/Vmip  tada/Ncmsc  duit/Pr2-s  agus/Cc  tú/Pp2-s  in/Sp  do/Dp2-s  chodladh/Nv|Ncfsc  is/Wpri  mar/Sp  sin/Pd  a/Q-r  bheas/Vmif---r  tú/Pp2-s  i rith/Spc  na/Td-s  bliana/Ncfsg  ./Fe </s><s> Lá/Npmsc  Bealtaine/Ncfsg  3.6./Mn  Ní/Ncmsc  ceart/Aq-msc"," uisce/Ncmsg|Ncmsc"," a/Sp  ól/Nv  go/Ua  moch/Aqp  maidin/Ncfsc  Bealtaine/Ncfsg  ./Fe </s><s> Lá/Npmsc  Fhéile/Ncfsg  Eoin/Npfsg|Npmsc|Npm-g|Npmsg  3.7.1./Mn  An/Td-s  treas/Mo  lá/Ncmsc  a/Q-r  thugtar/Vmip0  mar/Sp  ainm/Ncmsc  ar/Sp  Lá/Npmsc  Fhéile/Ncfsg  Eoin/Npfsg|Npmsc|Npm-g|Npmsg  ./Fe </s><s> Ciallaíonn/Vmip  sé/Npmsc  Naomh/Npfsg|Npmsg"
"doc#34","mar/Sp  chomóradh/Ncmsc  an/Td-s  lá/Ncmsc  sin/Dd  ./Fe </s><s> 3.15.2./Mn  Ní/Ncmsc  ceart/Aq-msc  d''/Sp  aon/Mc|Dq  pháiste/Ncmsc  a/Sp  dhul/Nv  ar/Sp  a/Dp3ms  chuairt/Ncfsc  Oíche/Ncfsg  Nollag/Npmsc  Beag/Aq-msc  ./Fe </s><s> 3.15.3./Mn  Ní/Ncmsc  ceart/Aq-msc  duit/Pr2-s  canna/Ncmsc"," uisce/Ncmsg"," a/Sp  thabhairt/Nv  isteach/Rd  Oíche/Ncfsc  Nollag/Npmsc  Beag/Aq-msc  ./Fe </s><s> Domhnach/Ncmsc  Aindí/Ncfsg  3.16.1./Mn  Seanfhear/Ncmsc  a/Q-r  bhí/Vmis  in/Sp  Aindí/Ncfsg  ./Fe </s><s> Fuair/Vmis  sé/Mc|Pp3mss  bás/Ncmsc  agus/Cc  ar/Sp  an/Td-s  Domhnach/Ncmsc"
"doc#34","nuair/Cs  a/Q-r  bheas/Vmif---r  sé/Pp3mss  déanta/Av|Aqp  mura/Cs  ndéana/Vmsp  siad/Pp3-ps  sin/Dd  ./Fe </s><s> 3.19.2./Mn  Nuair/Cs  a/Q-i  bhíonn/Vmig  do/Sp  mháthair/Ncfsc  ag/Sp  déanamh/Nv  maistridh/Ncmsg  ,/Fi  ní/Ncmsc|Ncfsc|Nv|Wp-in  ceart/Aqp|Aq-msc  duit/Pr2-s"," uisce/Ncmsc"," a/Sp  ól/Nv  ./Fe </s><s> 3.19.3./Mn  Nuair/Cs  a/Q-r  bhíonns/Vmig  duine/Ncmsc  ag/Sp  déanamh/Nv  maistridh/Ncmsg  ,/Fi  cuireann/Vmip  siad/Pp3-ps  sméaróid/Ncfsc  faoin/Spa-s  gcuinneoig/Ncfsc  ./Fe </s><s> 3.19.4./Mn  Má/Ncfsc  chastar/Vmip0"
"doc#34","deireann/Vmip  na/Td-p  daoine/Ncmpc  go/Cs  dtabharfaidh/Vmif  an/Td-s  duine/Ncmsc  sin/Dd  an/Td-s  t-im/Ncmsc  leis/Pr3ms  ./Fe </s><s> Bainne/Ncmsc  3.19.6./Mn  Ní/Ncmsc  ceart/Aq-msc  bainne/Ncmsg|Ncmsc  a/Sp  thabhairt/Nv  ó/Sp  aon/Mc|Dq  teach/Ncmsc  gan/Sp"," uisce/Ncmsc"," a/Sp  chur/Nv  ann/Pr3ms  ./Fe </s><s> 3.19.7./Mn  Má/Ncfsc  thugann/Vmip  tú/Pp2-s  bainne/Ncmsc  isteach/Rd  san/Spa-s  oíche/Ncfsc  is/Wpri  ceart/Aqp|Ncmsc  duit/Pr2-s  cuid/Ncfsc  de/Sp|Pr3ms  a/Sp  chaitheamh/Nv  ar/Sp  an/Td-s  talamh/Ncmsc  ag/Sp  na/Td-p  daoine/Ncmpc"
"doc#34","orthu/Pr3-p  agus/Cc  bíonn/Vmig  maide/Ncmsc  aigesan/Ncmsc  chomh/Ri  maith/Aqp  ./Fe </s><s> Nuair/Cs  a/Q-r  théann/Vmip  siad/Pp3-ps  go dtí/Spc  an/Td-s  teach/Ncmsc  ag/Sp  iarraidh/Nv  an/Td-s  chailín/Ncmsg  ,/Fi  bíonn/Vmig  buidéal/Ncmsc"," uisce/Ncmsg"," beatha/Ncfsc|Ncfsg  leo/Pr3-p  ./Fe </s><s> 3.20.5./Mn  Le/Sp  linn/Ncfsc  na/Td-s  hInide/Ncfsg  is/Wpri  mó/Aqc  a/Q-r  phósann/Vmip  siad/Pp3-ps  ./Fe </s><s> Téann/Vmip  an/Td-s  fear/Ncmsc  a/Q-r  bhíonns/Vmig  ag/Sp  pósadh/Vmis0  agus/Cc  fear/Ncmsc  eile/Dd  agus/Cc  bíonn/Vmig"
"doc#34","leo/Pr3-p  ./Fe </s><s> 3.20.5./Mn  Le/Sp  linn/Ncfsc  na/Td-s  hInide/Ncfsg  is/Wpri  mó/Aqc  a/Q-r  phósann/Vmip  siad/Pp3-ps  ./Fe </s><s> Téann/Vmip  an/Td-s  fear/Ncmsc  a/Q-r  bhíonns/Vmig  ag/Sp  pósadh/Vmis0  agus/Cc  fear/Ncmsc  eile/Dd  agus/Cc  bíonn/Vmig  buidéal/Ncmsc"," uisce/Ncmsg"," beatha/Ncfsc|Ncfsg  leo/Pr3-p  agus/Cc  iarrann/Vmip  siad/Pp3-ps  an/Td-s  cailín/Ncmsc  agus/Cc  faghann/Vmip  sé/Pp3mss  í/Pp3fs  ./Fe </s><s> Téann/Vmip  siad/Pp3-ps  ansin/Rl  agus/Cc  faghann/Vmip  siad/Pp3-ps  culaith/Ncfsc  éadaigh/Ncmsg  le/Sp  haghaidh/Ncfsc"
"doc#34","an/Td-s  lánúin/Ncfsc  ar/Sp  an/Td-s  gcarr/Ncfsc|Ncmsc  ./Fe </s><s> Bíonn/Vmig  siad/Pp3-ps  ag/Sp  rásaíl/Ncfsc  go dtí/Spc  teach/Ncmsc  na/Td-s  bainse/Ncfsg  ./Fe </s><s> Bíonn/Vmig  chuile/Dq  rud/Ncmsc  acu/Pr3-p  le/Sp  haghaidh/Ncfsc  na/Td-s  bainse/Ncfsg  ./Fe </s><s> Bíonn/Vmig"," uisce/Ncmsc"," beatha/Ncfsg  acu/Pr3-p  ./Fe </s><s> Ansin/Rl  tigeann/Vmip  na/Td-p  cleamairí/Ncmpc  go dtí/Spc  teach/Ncmsc  na/Td-s  bainse/Ncfsg  ./Fe </s><s> Bíonn/Vmig  hataí/Ncmpc  cocháin/Ncmsg  orthu/Pr3-p  agus/Cc  éadaí/Ncmpc  gheala/Aq--pc  orthu/Pr3-p  ./Fe </s>"
"doc#34","agus/Cc  bíonn/Vmig  aon/Dq  cheann/Ncmsc  déag/Ns-s  díobh/Pr3-p  ann/Pr3ms  ./Fe </s><s> Téann/Vmip  an/Td-s  caiptín/Ncmsc  isteach/Rd  ar/Sp  dtús/Ncmsc  ./Fe </s><s> Nuair/Cs  a/Q-r  bhíonn/Vmig  fir/Ncmpc  ag/Sp  iarraidh/Nv  mná/Ncfsg|Ncfpc  ,/Fi  bíonn/Vmig  buidéal/Ncmsc"," uisce/Ncmsg"," beatha/Ncfsc|Ncfsg  leofa/Av  ./Fe </s><s> Níl/Vmip---n  sé/Pp3mss  ceart/Aq-msc  ag/Sp  an/Td-s  mbean/Ncfsc  dul/Ncmsc|Nv  go dtí/Spc  a/Dp3fs  teach/Ncmsc  féin/Px  go ceann/Spc  míosa/Ncfsg  ina/Spp-s  dhiaidh/Ns-s  sin/Dd  ./Fe </s><s> 3.20.8./Mn  .../F  Nuair/Cs  a/Q-r  bhíonn/Vmig"
"doc#34","a/Dp3fs  hathair/Ncmsc|Ncfsc  agus/Cc  a/Dp3-p  máthair/Ncfsc  sásta/Aqp  le/Sp  hí/Pp3fs  a/Sp  thabhairt/Nv  dó/Pr3ms  ,/Fi  fágann/Vmip  siad/Pp3-ps  oíche/Ncfsc  amach/Rd  leis/Sp  an/Td-s  gcleamhnas/Ncmsc  a/Sp  dhéanamh/Nv  ./Fe </s><s> Bíonn/Vmig  buidéal/Ncmsc"," uisce/Ncmsg"," beatha/Ncfsc|Ncfsg  leis/Pr3ms  an/Wp-q|Wpdq  té/Pi  a/Q-r  iarrann/Vmip  an/Td-s  bhean/Ncfsc  agus/Cc  ní/Wp-in  hé/Pp3ms  an/Td-s  fear/Ncmsc  atá/Vmip---r  le/Sp  hí/Pp3fs  a/Q-i  phósadh/Nv  a/Q-r  iarrann/Vmip  í/Pp3fs  ./Fe </s><s> An/Td-s  oíche/Ncfsc  sin/Dd  ,/Fi  gheibheann/Vmip  an/Td-s  cailín/Ncmsc  an/Td-s"
"doc#34","damhsaíonn/Vmip  chuile/Dq  bheirt/Ncfsc  eile/Dd  de/Sp  na/Td-p  cleamairí/Ncmpc  cúpla/Ncmsg  turn/Ncmsc  leis/Sp  na/Td-s  mná/Ncfpc  eile/Dd  a/Q-r  bhíonn/Vmig  sa/Spa-s  teach/Ncmsc  ./Fe </s><s> Tairgíonn/Vmip  an/Td-s  fear/Ncmsc  a/Q-r  phós/Vmis"," uisce/Ncmsc"," beatha/Ncfsg  dóibh/Pr3-p  ansin/Rl  ach/Cs  is/Wpri  minic/Rg|Aqp  nach/Qnr  nglacann/Vmip  siad/Pp3-ps  é/Pp3ms  ./Fe </s><s> Nuair/Cs  a/Q-r  bhíonn/Vmig  siad/Pp3-ps  ag/Sp  imeacht/Nv  deireann/Vmip  an/Td-s  caiptín/Ncmsc  cúpla/Ncmsg  focal/Ncmpg|Ncmsc"
"doc#34","go/Cs  mbuaileann/Vmip  na/Td-p  daoine/Ncmpc  maithe/Av|Aq--pv|Aq--pg|Aq--pc  iad/Pp3-p  ./Fe </s><s> Is/Wp-i  é/Pp3ms  an/Td-s  leigheas/Ncmsc  atá/Vmip---r  air/Pr3ms  sin/Dd  píosa/Ncmsc  dhá/Spp  scilling/Ncfsc  agus/Cc  trí/Sp  pínneacha/Ncmpc  rua/Aqp  a/Sp  chur/Nv  i/Sp  gcanna/Ncmsc"," uisce/Ncmsg"," agus/Cc  an/Td-s  t-uisce/Ncmsc  a/Sp  thabhairt/Nv  don/Spa-s  bhó/Ncfsc  trí/Sp  huaire/Ncfsg  i ndiaidh/Spc  a/Dp3ms  chéile/Ncmsc  le/Sp  n-ól/Nv  ./Fe </s><s> Uisce/Npmsg|Npfsg  na/Td-s  gCos/Ncfpg  3.22.1./Mn  Ní/Ncmsc  ceart/Aq-msc  uisce/Ncmsc  salach/Aq-msc  a/Sp"
"doc#34","na/Td-p  daoine/Ncmpc  maithe/Av|Aq--pv|Aq--pg|Aq--pc  iad/Pp3-p  ./Fe </s><s> Is/Wp-i  é/Pp3ms  an/Td-s  leigheas/Ncmsc  atá/Vmip---r  air/Pr3ms  sin/Dd  píosa/Ncmsc  dhá/Spp  scilling/Ncfsc  agus/Cc  trí/Sp  pínneacha/Ncmpc  rua/Aqp  a/Sp  chur/Nv  i/Sp  gcanna/Ncmsc  uisce/Ncmsg  agus/Cc  an/Td-s"," t-uisce/Ncmsc"," a/Sp  thabhairt/Nv  don/Spa-s  bhó/Ncfsc  trí/Sp  huaire/Ncfsg  i ndiaidh/Spc  a/Dp3ms  chéile/Ncmsc  le/Sp  n-ól/Nv  ./Fe </s><s> Uisce/Npmsg|Npfsg  na/Td-s  gCos/Ncfpg  3.22.1./Mn  Ní/Ncmsc  ceart/Aq-msc  uisce/Ncmsc  salach/Aq-msc  a/Sp  chaitheamh/Nv  amach/Rd"
"doc#34","agus/Cc  trí/Sp  pínneacha/Ncmpc  rua/Aqp  a/Sp  chur/Nv  i/Sp  gcanna/Ncmsc  uisce/Ncmsg  agus/Cc  an/Td-s  t-uisce/Ncmsc  a/Sp  thabhairt/Nv  don/Spa-s  bhó/Ncfsc  trí/Sp  huaire/Ncfsg  i ndiaidh/Spc  a/Dp3ms  chéile/Ncmsc  le/Sp  n-ól/Nv  ./Fe </s><s>","Uisce/Npmsg|Npfsg"," na/Td-s  gCos/Ncfpg  3.22.1./Mn  Ní/Ncmsc  ceart/Aq-msc  uisce/Ncmsc  salach/Aq-msc  a/Sp  chaitheamh/Nv  amach/Rd  san/Spa-s  oíche/Ncfsc  ar/Sp  fhaitíos/Ncmsc  go/Cs  mbeadh/Vmc  sióga/Ncfpc  ar/Sp  an/Td-s  mbealach/Ncmsc  ./Fe </s><s> 3.22.2./Mn  Ní/Ncmsc"
"doc#34","i/Sp  gcanna/Ncmsc  uisce/Ncmsg  agus/Cc  an/Td-s  t-uisce/Ncmsc  a/Sp  thabhairt/Nv  don/Spa-s  bhó/Ncfsc  trí/Sp  huaire/Ncfsg  i ndiaidh/Spc  a/Dp3ms  chéile/Ncmsc  le/Sp  n-ól/Nv  ./Fe </s><s> Uisce/Npmsg|Npfsg  na/Td-s  gCos/Ncfpg  3.22.1./Mn  Ní/Ncmsc  ceart/Aq-msc"," uisce/Ncmsc"," salach/Aq-msc  a/Sp  chaitheamh/Nv  amach/Rd  san/Spa-s  oíche/Ncfsc  ar/Sp  fhaitíos/Ncmsc  go/Cs  mbeadh/Vmc  sióga/Ncfpc  ar/Sp  an/Td-s  mbealach/Ncmsc  ./Fe </s><s> 3.22.2./Mn  Ní/Ncmsc  ceart/Aq-msc  uisce/Ncmsc  salach/Aq-msc  a/Sp"
"doc#34","3.22.1./Mn  Ní/Ncmsc  ceart/Aq-msc  uisce/Ncmsc  salach/Aq-msc  a/Sp  chaitheamh/Nv  amach/Rd  san/Spa-s  oíche/Ncfsc  ar/Sp  fhaitíos/Ncmsc  go/Cs  mbeadh/Vmc  sióga/Ncfpc  ar/Sp  an/Td-s  mbealach/Ncmsc  ./Fe </s><s> 3.22.2./Mn  Ní/Ncmsc  ceart/Aq-msc"," uisce/Ncmsc"," salach/Aq-msc  a/Sp  chaitheamh/Nv  amach/Rd  san/Spa-s  oíche/Ncfsc  agus/Cc  más/Csw|Ncmsc  gá/Ncmsg|Ncmsc  an/Td-s  rud/Ncmsc  sin/Dd  a/Sp  dhéanamh/Nv  is/Cc  ceart/Aqp|Ncmsc  a/Sp  rá/Nv  mar/Cs  fuagradh/Vmis0  do/Sp  na/Td-p  daoine/Ncmpc  maithe/Av|Aq--pv|Aq--pg|Aq--pc  a/Q-r  bhíonn/Vmig"
"doc#34","agus/Cc  más/Csw|Ncmsc  gá/Ncmsg|Ncmsc  an/Td-s  rud/Ncmsc  sin/Dd  a/Sp  dhéanamh/Nv  is/Cc  ceart/Aqp|Ncmsc  a/Sp  rá/Nv  mar/Cs  fuagradh/Vmis0  do/Sp  na/Td-p  daoine/Ncmpc  maithe/Av|Aq--pv|Aq--pg|Aq--pc  a/Q-r  bhíonn/Vmig  ag/Sp  dul/Nv  thart/Rd  -/Fb  ''/Fa  Chugaibh/Pr2-p  ,/Fi  chugaibh/Pr2-p  ,/Fi"," uisce/Ncmsc"," salach/Aq-msc  !/Fe </s><s> ''/Fa </s><s> 3.22.3./Mn  Ní/Qn  bhíodh/Vmih---n  na/Td-p  daoine/Ncmpc  ag/Sp  caitheamh/Nv  aon/Dq  bhróg/Ncfsc  fadó/Rg  shin/Pd  ach/Cs  ag/Sp  imeacht/Nv  cosnochta/Aqc  mura/Cs  gcaitheadh/Vmih  siad/Pp3-ps"
"doc#34","le/Sp  oighreach/Aqp  agus/Cc  gaga/Ncmpc  agus/Cc  bonnbhualacha/Ncfsc  ./Fe </s><s> Nuair/Cs  a/Q-r  stopadh/Vmih  siad/Pp3-ps  óna/Spp-p  gcuid/Ncfsc  oibre/Ncfsg  tráthnóna/Ncmsg|Ncmsc  ,/Fi  chuireadh/Vmih  siad/Pp3-ps  síos/Rd  pota/Ncmsc"," uisce/Ncmsg"," ar/Sp  an/Td-s  tine/Ncfsc  agus/Cc  nuair/Cs  a/Q-r  bhíodh/Vmih  sé/Pp3mss  te/Aq-msv|Aq-msc  ,/Fi  thóigeadh/Vmis0|Vmih|Vmis0|Vmih  siad/Pp3-ps  é/Pp3ms  agus/Cc  batheáilfeadh/Vmis0|Vmih|Vmis0|Vmih|Vmc  siad/Pp3-ps  a/Dp3-p  gcuid/Ncfsc  cos/Ncfpg  ./Fe </s><s> D''/Q  fhágadh/Vmih  siad/Pp3-ps  an/Td-s  t-uisce/Ncmsc"
"doc#34","pota/Ncmsc  uisce/Ncmsg  ar/Sp  an/Td-s  tine/Ncfsc  agus/Cc  nuair/Cs  a/Q-r  bhíodh/Vmih  sé/Pp3mss  te/Aq-msv|Aq-msc  ,/Fi  thóigeadh/Vmis0|Vmih|Vmis0|Vmih  siad/Pp3-ps  é/Pp3ms  agus/Cc  batheáilfeadh/Vmis0|Vmih|Vmis0|Vmih|Vmc  siad/Pp3-ps  a/Dp3-p  gcuid/Ncfsc  cos/Ncfpg  ./Fe </s><s> D''/Q  fhágadh/Vmih  siad/Pp3-ps  an/Td-s"," t-uisce/Ncmsc"," istigh/Rd  go/Sp  maidin/Ncfsc  ./Fe </s><s> Ní/Qn  chaitheadh/Vmih---n  siad/Pp3-ps  amach/Rd  é/Pp3ms  ar/Sp  fhaitíos/Ncmsc  go/Cs  mbuailfeadh/Vmc  siad/Pp3-ps  na/Td-p  daoine/Ncmpc  maithe/Av  leis/Pr3ms  ./Fe </s><s> Bhí/Vmis  gréasaí/Ncmsc  thart/Rd"
"doc#34","ar/Sp  an/Td-s  oileán/Ncmsc  agus/Cc  bhí/Vmis  sé/Pp3mss  ráite/Av  nach/Qnr  raibh/Vmis---n  aon/Dq  cheart/Ncmsc  baint/Ncfsc|Nv  leo/Pr3-p  mar/Cs  go/Q-s  raibh/Vmis---d|Vmsp  siad/Pp3-ps  faoi/Sp  dhraíocht/Ncfsc  ./Fe </s><s> Bhí/Vmis  bóthar/Ncmsc  faoi/Sp"," uisce/Ncmsc"," ag/Sp  dul/Nv  go dtí/Spc  an/Td-s  t-oileán/Ncmsc  agus/Cc  bhí/Vmis  eolas/Ncmsc  maith/Aq-msc  ag/Sp  an/Td-s  bhfear/Ncmsc  seo/Dd  ar/Sp  an/Td-s  mbóthar/Ncmsc  ./Fe </s><s> Ní/Qn  raibh/Vmis---n  sé/Pp3mss  domhain/Aq-msc  mar/Sp  sin/Pd  shiúil/Vmis  sé/Pp3mss  an/Td-s"
"doc#34","Dé/Ns-s  Luain/Ncmsg  nó/Cc  Déardaoin/Ncmsc  ./Fe </s><s> Is/Wp-i  é/Pp3ms  an/Td-s  leigheas/Ncmsc  eile/Dd  atá/Vmip---r  air/Pr3ms  ,/Fi  seanchorrán/Ncmsc  a/Sp  fháil/Nv  agus/Cc  an/Td-s  bhorrphéist/Ncfsc  a/Sp  scríobadh/Nv  leis/Pr3ms  agus/Cc  ansin/Rl"," uisce/Ncmsc"," goirt/Aq-msc  a/Sp  chur/Nv  air/Pr3ms  ./Fe </s><s> 3.32.3./Mn  Má/Ncfsc  thigeann/Vmip  borrphéist/Ncfsc  ar/Sp  dhuine/Ncmsc  nó/Cc  beithíoch/Ncmsc  is/Wpri  é/Pp3ms  an/Td-s  seachtú/Mo  mac/Ncmsc  nó/Cc  an/Td-s  seachtú/Mo  hiníon/Ncfsc  a/Q-p|Q-i|Q-r"
"doc#34","ar/Sp  bhó/Ncfsc  is/Wpri  é/Pp3ms  an/Td-s  leigheas/Ncmsc  atá/Vmip---r  air/Pr3ms  mianach/Ncmsc  ./Fe </s><s> Faghtar/Vmip0|Vmm-0  é/Pp3ms  ar/Sp  thaobh/Ncmsc  na/Td-s  haibhne/Ncfsc  ,/Fi  bristear/Vmm-0|Vmip0  é/Pp3ms  agus/Cc  cuirtear/Vmm-0|Vmip0  isteach/Rd  i/Sp  bpota/Ncmsc"," uisce/Ncmsg"," é/Pp3ms  ./Fe </s><s> Cuirtear/Vmm-0|Vmip0  an/Td-s  pota/Ncmsc  ar/Sp  an/Td-s  tine/Ncfsc  ./Fe </s><s> Nuair/Cs  atá/Vmip---r  sé/Pp3mss  fiuchta/Av  ,/Fi  faghann/Vmip  an/Td-s  bhó/Ncfsc  an/Td-s  t-uisce/Ncmsc  le/Sp  n-ól/Nv  ./Fe </s><s> Cos/Ncfsc  //F  lámh/Ncfsc  ghortaithe/Av  3.37./Mn  Nuair/Cs  a/Q-r"
"doc#34",",/Fi  bristear/Vmm-0|Vmip0  é/Pp3ms  agus/Cc  cuirtear/Vmm-0|Vmip0  isteach/Rd  i/Sp  bpota/Ncmsc  uisce/Ncmsg  é/Pp3ms  ./Fe </s><s> Cuirtear/Vmm-0|Vmip0  an/Td-s  pota/Ncmsc  ar/Sp  an/Td-s  tine/Ncfsc  ./Fe </s><s> Nuair/Cs  atá/Vmip---r  sé/Pp3mss  fiuchta/Av  ,/Fi  faghann/Vmip  an/Td-s  bhó/Ncfsc  an/Td-s"," t-uisce/Ncmsc"," le/Sp  n-ól/Nv  ./Fe </s><s> Cos/Ncfsc  //F  lámh/Ncfsc  ghortaithe/Av  3.37./Mn  Nuair/Cs  a/Q-r  ghortaíonn/Vmip  éinne/Ncmsc  a/Dp3ms  chos/Ncfsc  nó/Cc  a/Dp3ms  lámh/Ncfsc  ,/Fi  téann/Vmip  sé/Pp3mss  go dtí/Spc  an/Td-s  fíodóir/Ncmsc  agus/Cc  tugann/Vmip"
"doc#34","ag/Sp  na/Td-p  daoine/Ncmpc  don/Spa-s  eitinn/Ncfsc  ,/Fi  seilmide/Ncfsc  a/Sp  bhruith/Nv  agus/Cc  an/Td-s  sú/Ncmsc  a/Sp  ól/Nv  ./Fe </s><s> Faithne/Ncmsc  3.43./Mn  Is/Wpri  é/Pp3ms  an/Td-s  leigheas/Ncmsc  a/Q-r  bhíodh/Vmih  ag/Sp  daoine/Ncmpc  don/Spa-s  fhaithne/Ncmsg"," uisce/Ncmsg|Ncmsc"," an/Td-s  chloch/Ncfsc  gan/Sp  iarraidh/Nv  ./Fe </s><s> An/Td-s  Galar/Ncmsc  Buí/Npmsg  3.44.1./Mn  Deirtear/Vmip0  gurab/Wp-s  é/Pp3ms  an/Td-s  leigheas/Ncmsc  atá/Vmip---r  ar/Sp  gharla/Ncmpc  buí/Aqp  dul/Ncmsc|Nv  thart/Rd  ar/Sp  chró/Ncmsc  cearc/Ncfpg  trí/Sp"
"doc#34","siad/Pp3-ps  téadracha/Ncmpc  duán/Ncmsg|Ncmpg  alla/Ncmpc  leis/Pr3ms  ./Fe </s><s> Neascóid/Ncfsc  3.46.1./Mn  Má/Ncfsc  tá/Vmip  neascóid/Ncfsc  ar/Sp  dhuine/Ncmsc  ,/Fi  gearrtar/Vmip0  píosa/Ncmsc  de/Sp  bhuilín/Ncmsc  ,/Fi  cuirtear/Vmip0  síos/Rd  in/Sp"," uisce/Ncmsc"," te/Aq-msc  é/Pp3ms  ,/Fi  tógtar/Vmip0  amach/Rd  as/Sp  an/Td-s  uisce/Ncmsg  é/Pp3ms  agus/Cc  cuirtear/Vmip0  leis/Sp  an/Td-s  neascóid/Ncfsc  é/Pp3ms  ./Fe </s><s> 3.46.2./Mn  Má/Ncfsc  tá/Vmip  neascóid/Ncfsc  ar/Sp  dhuine/Ncmsc  ,/Fi  líontar/Vmip0  buidéal/Ncmsc  le/Sp"
"doc#34","./Fe </s><s> Neascóid/Ncfsc  3.46.1./Mn  Má/Ncfsc  tá/Vmip  neascóid/Ncfsc  ar/Sp  dhuine/Ncmsc  ,/Fi  gearrtar/Vmip0  píosa/Ncmsc  de/Sp  bhuilín/Ncmsc  ,/Fi  cuirtear/Vmip0  síos/Rd  in/Sp  uisce/Ncmsc  te/Aq-msc  é/Pp3ms  ,/Fi  tógtar/Vmip0  amach/Rd  as/Sp  an/Td-s"," uisce/Ncmsg"," é/Pp3ms  agus/Cc  cuirtear/Vmip0  leis/Sp  an/Td-s  neascóid/Ncfsc  é/Pp3ms  ./Fe </s><s> 3.46.2./Mn  Má/Ncfsc  tá/Vmip  neascóid/Ncfsc  ar/Sp  dhuine/Ncmsc  ,/Fi  líontar/Vmip0  buidéal/Ncmsc  le/Sp  uisce/Ncmsc  te/Aq-msc  ./Fe </s><s> Tiontaítear/Vmm-0|Vmip0  an/Td-s"
"doc#34","te/Aq-msc  é/Pp3ms  ,/Fi  tógtar/Vmip0  amach/Rd  as/Sp  an/Td-s  uisce/Ncmsg  é/Pp3ms  agus/Cc  cuirtear/Vmip0  leis/Sp  an/Td-s  neascóid/Ncfsc  é/Pp3ms  ./Fe </s><s> 3.46.2./Mn  Má/Ncfsc  tá/Vmip  neascóid/Ncfsc  ar/Sp  dhuine/Ncmsc  ,/Fi  líontar/Vmip0  buidéal/Ncmsc  le/Sp"," uisce/Ncmsc"," te/Aq-msc  ./Fe </s><s> Tiontaítear/Vmm-0|Vmip0  an/Td-s  buidéal/Ncmsc  bun/Ncmsc  os cionn/Spc  agus/Cc  fágtar/Vmm-0|Vmip0  é/Pp3ms  ar/Sp  an/Td-s  lot/Ncmsc  agus/Cc  tarraingeann/Vmip  an/Td-s  teas/Ncmsc  an/Td-s  nimh/Ncfsc  amach/Rd  ./Fe </s><s> 3.46.3./Mn  Fásann/Vmip"
"doc#34","bhuail/Vmis  í/Pp3fs  le/Sp  saighead/Ncfsc  -/Fb  sin/Pd  cloch/Ncfsc  bheag/Aq-fsc  dhubh/Aq-fsc  agus/Cc  mianach/Ncmsc  crua/Aqp  inti/Pr3fs  ./Fe </s><s> Tá/Vmip  mála/Ncmsc  beag/Aq-msc  de/Sp  na/Td-p  clocha/Ncfpc  seo/Dd  acu/Pr3-p  agus/Cc  cuireann/Vmip  siad/Pp3-ps  in/Sp"," uisce/Ncmsc"," iad/Pp3-p  chomh/Ri  maith/Aqp  le/Sp  airgead/Ncmsc  geal/Aq-msc  agus/Cc  airgead/Ncmsc  rua/Aqp  agus/Cc  tugann/Vmip  siad/Pp3-ps  trí/Sp  deochanna/Ncfpc  den/Spa-s  uisce/Ncmsg  sin/Dd  don/Spa-s  bhó/Ncfsc  ./Fe </s><s> Tugann/Vmip  siad/Pp3-ps"
"doc#34","seo/Dd  acu/Pr3-p  agus/Cc  cuireann/Vmip  siad/Pp3-ps  in/Sp  uisce/Ncmsc  iad/Pp3-p  chomh/Ri  maith/Aqp  le/Sp  airgead/Ncmsc  geal/Aq-msc  agus/Cc  airgead/Ncmsc  rua/Aqp  agus/Cc  tugann/Vmip  siad/Pp3-ps  trí/Sp  deochanna/Ncfpc  den/Spa-s"," uisce/Ncmsg"," sin/Dd  don/Spa-s  bhó/Ncfsc  ./Fe </s><s> Tugann/Vmip  siad/Pp3-ps  purgóid/Ncfsc  do/Sp  na/Td-p  ba/Ncfpc  le/Sp  haghaidh/Ncfsc  an/Td-s  tart/Ncmsc  bruithleacháin/Ncfsc  ./Fe </s><s> Fadó/Rg  shin/Pd  ,/Fi  bhíodh/Vmih  araideacha/Ncmpc  ag/Sp  na/Td-p  daoine/Ncmpc"
"doc#34","stoirme/Ncfsg  é/Pp3ms  ./Fe </s><s> Nuair/Cs  a/Q-r  fheictear/Vmip0  madadh/Vmis0  ag/Sp  ithe/Nv  féir/Ncmsg  ,/Fi  deirtear/Vmip0  gur/Wpdi|Wsdi  comhartha/Av|Ncmsc  stoirme/Ncfsg  é/Pp3ms  ./Fe </s><s> Nuair/Cs  a/Dp3fs  níonns/Ncmsc  an/Td-s  lacha/Ncfsc  í/Pp3fs  féin/Px  faoin/Spa-s"," uisce/Ncmsg"," bíonn/Vmig  stoirm/Ncfsc  air/Pr3ms  ./Fe </s><s> Nuair/Cs  a/Q-r  shíneann/Vmip  an/Qq  madadh/Vmis0|Vmih  é/Pp3ms  féin/Px  os comhair/Spc  na/Td-s  tine/Ncfsg  ,/Fi  bíonn/Vmig  stoirm/Ncfsc  air/Pr3ms  ./Fe </s><s> Nuair/Cs  a/Q-r  shíleann/Vmip  muid/Pp1-p  go/Cs  bhfuil/Vmip---d"
"doc#34","mhac/Ncmsc  ag/Sp  iascaireacht/Ncfsc  go dtí/Spc  an/Td-s  taobh/Ncmsc  thiar/Rd  den/Spa-s  Bharra/Npmsc  ./Fe </s><s> Nuair/Cs  a/Q-p|Q-i|Q-r  d''/Q  fhág/Vmis  siad/Pp3-ps  an/Td-s  teach/Ncmsc  bhí/Vmis  an/Td-s  fharraige/Ncfsc  chomh/Ri  ciúin/Aqp  le/Sp"," uisce/Ncmsc"," bogaigh/Ncmsg  ./Fe </s><s> Bhí/Vmis  lán/Ncmsc  an/Td-s  bháid/Ncmsg  d''/Q  iasc/Ncmsc  ceaptha/Av  nuair/Cs  a/Q-r  bhí/Vmis  siad/Pp3-ps  le/Sp  theacht/Nv  abhaile/Rd  ,/Fi  ach/Cs  nuair/Cs  a/Q-r  bhí/Vmis  siad/Pp3-ps  díreach/Ncmsc|Aqp  ar/Sp  tí/Ncfsc|Ncmsc  theacht/Nv"
"doc#34","sé/Pp3mss  in/Sp  ann/Ns-s  obair/Ncfsc  a/Sp  dhéanamh/Nv  nuair/Cs  a/Q-r  bheadh/Vmc  sé/Pp3mss  leathólta/Av  -/Fb  mar/Sp  sin/Pd  ní/Qn  raibh/Vmis---n  fear/Ncmsc  a/Q-r  ghabhfadh/Vmc  chuige/Pr3ms  nach/Qnr  mbíodh/Vmih  buidéal/Ncmsc"," uisce/Ncmsg"," beatha/Ncfsc|Ncfsg  leis/Pr3ms  agus/Cc  b''/Ws-i  iomaí/Ncfsc|Aqc|Aqp  spórt/Ncmsc|Ncmpg  ,/Fi  seanscéal/Ncmsc  agus/Cc  seanrann/Ncmsc  a/Q-r  chantaí/Vmih0  sa/Spa-s  gceártain/Ncfsc  an/Td-s  lá/Ncmsc  sin/Dd  ./Fe </s><s> Deirtear/Vmip0  go/Cs  mb''/Ws-i  fhearr/Aqc  a/Q-r  bhí/Vmis  an/Td-s"
"doc#34","coirce/Ncmsc  agus/Cc  go/Ua  leor/Aqp  déantúsaí/Ncmsc  eile/Dd  ann/Pr3ms  ./Fe </s><s> Is/Wp-i  é/Pp3ms  éadach/Ncmsc  an/Td-s  déantús/Ncmpg  is/Wpri  mó/Aqc  a/Q-p|Q-i|Q-r  rinneadh/Vmis0  ann/Pr3ms  ./Fe </s><s> Seo/Pd  é/Pp3ms  an/Td-s  chaoi/Ncfsc  a/Q-i  ndéantaí/Vmih0  é/Pp3ms  ./Fe </s><s> Bheadh/Vmc  pota/Ncmsc"," uisce/Ncmsg"," bruite/Av  de chois/Spc  na/Td-s  tine/Ncfsg  ./Fe </s><s> Ansin/Rl  chuirtí/Vmih0  dath/Ncmsc  isteach/Rd  ins/Spa-s  an/Td-s  bpota/Ncmsg  -/Fb  cé/Cs|Ncfsc|Pq  bith/Ns-s  dath/Ncmsc  a/Q-r  bhí/Vmis  ag/Sp  teastáil/Nv  ./Fe </s><s> Ansin/Rl  chuirtí/Vmih0  an/Td-s  snáth/Ncmsc"
"doc#34","Ar/Sp  dtús/Ncmsc  faghaim/Vmip1s  cainnín/Ncmsc  agus/Cc  scian/Ncfsc  agus/Cc  téim/Vmip1s  amach/Rd  ag/Sp  piocadh/Nv  dath/Ncmsc  na/Td-s  gcloch/Ncfsc  ./Fe </s><s> Nuair/Cs  a/Q-p|Q-i|Q-r  thigim/Vmip1s  isteach/Rd  ,/Fi  cuirim/Vmip1s  síos/Rd  pota/Ncmsc"," uisce/Ncmsg"," ar/Sp  an/Td-s  tine/Ncfsc  agus/Cc  nuair/Cs  a/Q-r  bhíonn/Vmig  sé/Pp3mss  bruite/Av|Aqp  tóigim/Vmip1s  é/Pp3ms  ./Fe </s><s> Cuirim/Vmm-1s|Vmip1s  an/Td-s  dath/Ncmsc  na/Td-s  gcloch/Ncfpg  sa/Spa-s  bpota/Ncmsc|Ncmsg  agus/Cc  cuirim/Vmm-1s|Vmip1s  ailm/Ncfsc  ann/Pr3ms  chomh/Ri  maith/Aqp  ./Fe </s>"
"doc#34","é/Pp3ms  ./Fe </s><s> Cuirim/Vmm-1s|Vmip1s  an/Td-s  dath/Ncmsc  na/Td-s  gcloch/Ncfpg  sa/Spa-s  bpota/Ncmsc|Ncmsg  agus/Cc  cuirim/Vmm-1s|Vmip1s  ailm/Ncfsc  ann/Pr3ms  chomh/Ri  maith/Aqp  ./Fe </s><s> Bruithim/Vmm-1s|Vmip1s  athuair/Ns-s  é/Pp3ms  ./Fe </s><s> Ansin/Rl  scagaim/Vmip1s  an/Td-s  caonach/Ncmsc  as/Sp  an/Td-s"," uisce/Ncmsc"," agus/Cc  bíonn/Vmig  an/Td-s  t-ábhar/Ncmsc  daite/Aqp  fágtha/Av|Aqp  ./Fe </s><s> Cuirim/Vmm-1s|Vmip1s  an/Td-s  rud/Ncmsc  a/Q-r  bhíos/Vmih---r|Vmis1s|Vmig---r  le/Sp  dathú/Nv  isteach/Rd  san/Spa-s  uisce/Ncmsc  agus/Cc  fágaim/Vmm-1s|Vmip1s  ansin/Rl  é/Pp3ms  ar feadh/Spc  20/Mn"
"doc#34","é/Pp3ms  ./Fe </s><s> Ansin/Rl  scagaim/Vmip1s  an/Td-s  caonach/Ncmsc  as/Sp  an/Td-s  uisce/Ncmsc  agus/Cc  bíonn/Vmig  an/Td-s  t-ábhar/Ncmsc  daite/Aqp  fágtha/Av|Aqp  ./Fe </s><s> Cuirim/Vmm-1s|Vmip1s  an/Td-s  rud/Ncmsc  a/Q-r  bhíos/Vmih---r|Vmis1s|Vmig---r  le/Sp  dathú/Nv  isteach/Rd  san/Spa-s"," uisce/Ncmsc"," agus/Cc  fágaim/Vmm-1s|Vmip1s  ansin/Rl  é/Pp3ms  ar feadh/Spc  20/Mn  nóiméid/Ncmpc  nó/Cc  níos/Uc  mó/Aqc  de réir/Spc  tiús/Ncmpg  an/Td-s  éadaigh/Ncmsg  ./Fe </s><s> Ansin/Rl  tóigim/Vmip1s  an/Td-s  t-éadach/Ncmsc  tar éis/Spc  é/Pp3ms  a/Sp  chorrú/Nv"
"doc#34","siad/Pp3-ps  féin/Px  as/Pr3ms  olainn/Vmih1s  na/Td-s  caorach/Ncfsg  :/Fi  Fadó/Rg  shin/Pd  chomh/Ri  maith/Aqp  bhíodh/Vmih  siad/Pp3-ps  ag/Sp  piocadh/Nv  fraoigh/Ncmsg  ./Fe </s><s> Chuireadh/Vmih  siad/Pp3-ps  an/Td-s  fraoch/Ncmsc  sa/Spa-s  bpota/Ncmsc|Ncmsg"," uisce/Ncmsg|Ncmsc"," le/Sp  bruith/Nv  ar feadh/Spc  uair/Ncfsc  a/Dp3ms  chloig/Ncmpc  ./Fe </s><s> Ansin/Rl  thóigeadh/Vmis0|Vmih|Vmis0|Vmih  siad/Pp3-ps  é/Pp3ms  agus/Cc  scagadh/Vmis0|Vmih  siad/Pp3-ps  é/Pp3ms  agus/Cc  chuireadh/Vmih  siad/Pp3-ps  an/Td-s  t-éadach/Ncmsc  isteach/Rd  ann/Pr3ms"
"doc#34","ina/Spp-s  phíosaí/Ncmpc  móra/Aq--pc  ./Fe </s><s> Thóigeadh/Vmis0|Vmih|Vmm-3s|Vmis0|Vmih|Vmm-3s  siad/Pp3-ps  go dtí/Spc  an/Td-s  baile/Ncmsc  mór/Aq-msc  ansin/Rl  é/Pp3ms  agus/Cc  gheibheadh/Vmis0|Vmih|Vmm-3s|Vmis0|Vmih|Vmm-3s  siad/Pp3-ps  cúig/Ncmsc  phunta/Ncmsg  an/Td-s  tonna/Ncmsc  air/Pr3ms  ./Fe </s><s> Déanamh/Ncmsc"," uisce/Ncmsg"," beatha/Ncfsc|Ncfsg  4.18./Mn  Bhí/Vmis  na/Td-p  daoine/Ncmpc  thart/Rd  anseo/Rl  fadó/Rg  ag/Sp  déanamh/Nv  uisce/Ncmsg|Ncmsc  beatha/Ncfsc|Ncfsg  ./Fe </s><s> Ar/Sp  dtús/Ncmsc  cuirfidh/Vmif  siad/Pp3-ps  an/Td-s  seagal/Ncmsc  isteach/Rd  i/Sp  mbaraille/Ncfsg"
"doc#34","é/Pp3ms  agus/Cc  gheibheadh/Vmis0|Vmih|Vmm-3s|Vmis0|Vmih|Vmm-3s  siad/Pp3-ps  cúig/Ncmsc  phunta/Ncmsg  an/Td-s  tonna/Ncmsc  air/Pr3ms  ./Fe </s><s> Déanamh/Ncmsc  uisce/Ncmsg  beatha/Ncfsc|Ncfsg  4.18./Mn  Bhí/Vmis  na/Td-p  daoine/Ncmpc  thart/Rd  anseo/Rl  fadó/Rg  ag/Sp  déanamh/Nv"," uisce/Ncmsg|Ncmsc"," beatha/Ncfsc|Ncfsg  ./Fe </s><s> Ar/Sp  dtús/Ncmsc  cuirfidh/Vmif  siad/Pp3-ps  an/Td-s  seagal/Ncmsc  isteach/Rd  i/Sp  mbaraille/Ncfsg  ar/Sp  maos/Ncmsc  ar feadh/Spc  cúpla/Ncmsg  lá/Ncmsc  ./Fe </s><s> Ansin/Rl  cuirfidh/Vmif  siad/Pp3-ps  gabháil/Nv|Ncfsc  air/Pr3ms"
"doc#34","./Fe </s><s> Ar/Sp  dtús/Ncmsc  cuirfidh/Vmif  siad/Pp3-ps  an/Td-s  seagal/Ncmsc  isteach/Rd  i/Sp  mbaraille/Ncfsg  ar/Sp  maos/Ncmsc  ar feadh/Spc  cúpla/Ncmsg  lá/Ncmsc  ./Fe </s><s> Ansin/Rl  cuirfidh/Vmif  siad/Pp3-ps  gabháil/Nv|Ncfsc  air/Pr3ms  agus/Cc"," uisce/Ncmsc"," te/Aq-msc  ./Fe </s><s> D''/Q  fhágadh/Vmih  siad/Pp3-ps  ansin/Rl  ar feadh/Spc  10/Mn  lá/Ncmsc  é/Pp3ms  sa/Spa-s  mbaraille/Ncfsg  ./Fe </s><s> Ansin/Rl  rith/Vmis  siad/Pp3-ps  é/Pp3ms  ins/Spa-s  an/Td-s  still/Ncfsc  agus/Cc  ansin/Rl  bhí/Vmis  sé/Pp3mss  déanta/Av  acu/Pr3-p  ./Fe </s><s> D''/Q  ól/Vmis"
"doc#34","siad/Pp3-ps  ansin/Rl  ar feadh/Spc  10/Mn  lá/Ncmsc  é/Pp3ms  sa/Spa-s  mbaraille/Ncfsg  ./Fe </s><s> Ansin/Rl  rith/Vmis  siad/Pp3-ps  é/Pp3ms  ins/Spa-s  an/Td-s  still/Ncfsc  agus/Cc  ansin/Rl  bhí/Vmis  sé/Pp3mss  déanta/Av  acu/Pr3-p  ./Fe </s><s> D''/Q  ól/Vmis  siad/Pp3-ps  cuid/Ncfsc  den/Spa-s"," uisce/Ncmsg"," beatha/Ncfsc|Ncfsg  agus/Cc  dhíol/Vmis  siad/Pp3-ps  an/Td-s  chuid/Ncfsc  eile/Dd  de/Pr3ms  ./Fe </s><s> Tá/Vmip  sé/Pp3mss  stoptha/Av  anois/Rg  le/Sp  trí/Ncmsc  bliana/Ncfsg  ./Fe </s><s> Déanamh/Ncmsc  Baiscéid/Npmsc  4.19./Mn  Bhí/Vmis  fear/Ncmsc  as/Sp  Ros/Npmsc|Npfsc  Comáin/Npmsg|Npm-g"
"doc#34","aici/Pr3fs  go/Cs  ndéanfadh/Vmc  sí/Pp3fss  bonnóg/Ncfsc  aráin/Ncmsg  den/Spa-s  mhin/Ncfsc  bró/Ncfsg  ./Fe </s><s> Ansin/Rl  nuair/Cs  a/Q-r  bheadh/Vmc  an/Td-s  cáca/Ncmsc  déanta/Av  aici/Pr3fs  chuireadh/Vmih  sí/Pp3fss  síos/Rd  dhá/Spp  ghalún/Ncmsc"," uisce/Ncmsg"," sa/Spa-s  bpota/Ncmsc  agus/Cc  chaitheadh/Vmih  sí/Pp3fss  síos/Rd  unsa/Ncmsc  tae/Ncmsg  ar/Sp  an/Td-s  uisce/Ncmsc  ./Fe </s><s> Ansin/Rl  chuireadh/Vmih  sí/Pp3fss  amach/Rd  an/Td-s  tae/Ncmsc  ins/Spa-s  na/Td-p  mugaí/Ncmpc  móra/Aq--pc  ansin/Rl  ./Fe </s><s> Nuair/Cs  a/Q-r"
"doc#34","<s> Ansin/Rl  nuair/Cs  a/Q-r  bheadh/Vmc  an/Td-s  cáca/Ncmsc  déanta/Av  aici/Pr3fs  chuireadh/Vmih  sí/Pp3fss  síos/Rd  dhá/Spp  ghalún/Ncmsc  uisce/Ncmsg  sa/Spa-s  bpota/Ncmsc  agus/Cc  chaitheadh/Vmih  sí/Pp3fss  síos/Rd  unsa/Ncmsc  tae/Ncmsg  ar/Sp  an/Td-s"," uisce/Ncmsc"," ./Fe </s><s> Ansin/Rl  chuireadh/Vmih  sí/Pp3fss  amach/Rd  an/Td-s  tae/Ncmsc  ins/Spa-s  na/Td-p  mugaí/Ncmpc  móra/Aq--pc  ansin/Rl  ./Fe </s><s> Nuair/Cs  a/Q-r  bheadh/Vmc  an/Td-s  tae/Ncmsc  ólta/Av  acu/Pr3-p  agus/Cc  an/Td-s  cáca/Ncmsc  ite/Av  acu/Pr3-p  bheadh/Vmc  siad/Pp3-ps  in/Sp"
"doc#34",",/Fi  tháing/Ncfsc  an/Td-s  ceannfort/Ncmpg  agus/Cc  nuair/Cs  a/Q-r  bhí/Vmis  siad/Pp3-ps  timpeall/Ncmsc|Rd  míle/Ncmsg  taobh/Ncmsc  thiar/Rd  de/Sp  Dhroichead/Ncmsc  Ghleann/Ncmsc  na/Td-p  Muaidhe/Npmsc  ,/Fi  bhí/Vmis  loch/Ncmsc  mór/Aq-msc"," uisce/Ncmsg|Ncmsc"," agus/Cc  dúirt/Vmis  Seán/Npmsc  nach/Qnr  mbeadh/Vmc  aon/Mc|Dq  bhóthar/Ncmsc  déanta/Av  ann/Pr3ms  go/Sp  deo/Ns-s  mar/Sp|Cs  gheall/Vmis|Ncmsc  ar/Sp  an/Td-s  loch/Ncmsc  ach/Cs  dúirt/Vmis  an/Td-s  fear/Ncmsc  eile/Dd  -/Fb  ''/Fa  Fan/Vmm-2s  go/Q-s  bhfeice/Vmsp  tú/Pp2-s  !/Fe </s><s> ''/Fa"
"doc#34","./Fe </s><s> Mar/Sp  sin/Pd  thug/Vmis  said/Ncfsc  Claí/Ncmsc  Dubh/Aq-msc  air/Pr3ms  ./Fe </s><s> 4.25.4./Mn  Lag/Ncmsc  an/Td-s  Chró/Ncmsg  ./Fe </s><s> Tá/Vmip  an/Td-s  t-ainm/Ncmsc  sin/Dd  air/Pr3ms  mar/Cs  san/Spa-s  am/Ncmsc  fadó/Rg  ,/Fi  bhíodh/Vmih  na/Td-p  daoine/Ncmpc  ag/Sp  déanamh/Nv"," uisce/Ncmsg|Ncmsc"," beatha/Ncfsc|Ncfsg  ann/Pr3ms  agus/Cc  bhí/Vmis  tithe/Ncmpc  ann/Pr3ms  agus/Cc  tugtar/Vmip0  Lag/Ncmsc  an/Td-s  Chró/Ncmsg  ar/Sp  an/Td-s  áit/Ncfsc  ó/Sp  shin/Pd  ./Fe </s><s> 4.25.5./Mn  Ascaill/Npmsg|Npfsg  Raithní/Ncfsg  ./Fe </s><s> Tá/Vmip  an/Td-s  t-ainm/Ncmsc  sin/Dd  air/Pr3ms  mar/Cs  san/Spa-s"
"doc#34","na/Td-p  daoine/Ncmpc  ag/Sp  dul/Nv  go dtí/Spc  an/Td-s  tobar/Ncmsc  sin/Dd  gach/Dq  fómhar/Ncmsc  ./Fe </s><s> Nuair/Cs  a/Q-r  bhíonn/Vmig  duine/Ncmsc  tinn/Aq-msc  agus/Cc  má/Cs  éiríonn/Vmip  sé/Pp3mss  níos/Uc  fearr/Aqc  ,/Fi  corraíonn/Vmip  an/Td-s"," t-uisce/Ncmsc"," ./Fe </s><s> Bhí/Vmis  séipéal/Ncmsc  thiar/Rd  ag/Sp  Cill/Npmsc  Ghallagáin/Npmsc  agus/Cc  tá/Vmip  roinn/Ncfsc  de/Pr3ms  ansin/Rl  go/Ua  fóill/Aqp  ./Fe </s><s> Tá/Vmip  an/Td-s  bun/Ncmsc  fágtha/Av|Aqp  go/Ua  fóill/Aqp  ./Fe </s><s> Bhí/Vmis  naomh/Ncmsc  eile/Dd  ina/Spr  chónaí/Vmsp---n"
"doc#34","bíonn/Vmig  an/Td-s  stáisiún/Ncmsc  déanta/Av  acu/Pr3-p  ./Fe </s><s> Éinne/Ncmsc  atá/Vmip---r  ag/Sp  éagcaoin/Ncmsg  ,/Fi  má/Cs  théann/Vmip  sé/Pp3mss  ann/Pr3ms  agus/Cc  an/Td-s  stáisiún/Ncmsc  a/Sp  dhéanamh/Nv  agus/Cc  má/Cs  chorraíonn/Vmip  an/Td-s"," t-uisce/Ncmsc"," sa/Spa-s  tobar/Ncmsc  ,/Fi  leigheasfar/Vmif0  é/Pp3ms  ./Fe </s><s> Muna/Cs  gcorraíonn/Vmip  an/Td-s  t-uisce/Ncmsc  ní/Qn  bheidh/Vmif---n  aon/Mc|Dq  leigheas/Ncmsc  ann/Pr3ms  ./Fe </s><s> Cuireadh/Vmm-3s|Vmis0  Naomh/Npmsc  Gallagán/Ncmsc  ina/Spp-s  chill/Ncfsc  féin/Px"
"doc#34",",/Fi  má/Cs  théann/Vmip  sé/Pp3mss  ann/Pr3ms  agus/Cc  an/Td-s  stáisiún/Ncmsc  a/Sp  dhéanamh/Nv  agus/Cc  má/Cs  chorraíonn/Vmip  an/Td-s  t-uisce/Ncmsc  sa/Spa-s  tobar/Ncmsc  ,/Fi  leigheasfar/Vmif0  é/Pp3ms  ./Fe </s><s> Muna/Cs  gcorraíonn/Vmip  an/Td-s"," t-uisce/Ncmsc"," ní/Qn  bheidh/Vmif---n  aon/Mc|Dq  leigheas/Ncmsc  ann/Pr3ms  ./Fe </s><s> Cuireadh/Vmm-3s|Vmis0  Naomh/Npmsc  Gallagán/Ncmsc  ina/Spp-s  chill/Ncfsc  féin/Px  agus/Cc  deirtear/Vmip0  go/Q-s  raibh/Vmis---d|Vmsp  a/Dp3ms  lán/Ncmsc  leabhar/Ncmpg  aige/Pr3ms  agus/Cc  go/Cs"
"doc#34","(/F  4.1.68.,/Mn  l/Mr  ./Fe </s><s> 84/Mn  )/F  ,/Fi  Thíos/Rd  (/F  4.1.69.,/Mn  l/Mr  ./Fe </s><s> 84/Mn  )/F  ,/Fi  Tinteán/Ncmsc  (/F  4.1.70.,/Mn  l/Mr  ./Fe </s><s> 84/Mn  )/F  ,/Fi  Tuitim/Vmip1s  (/F  4.1.73.,/Mn  l/Mr  ./Fe </s><s> 84/Mn  )/F  Uaigneas/Ncmsc  (/F  4.1.74.,/Mn  l/Mr  ./Fe </s><s> 84/Mn  )/F  ,/Fi"," Uisce/Npmsg|Npfsg"," (/F  4.1.75./Mn  a/Dp3fs  ,/Fi  l/Mr  ./Fe </s><s> 84/Mn  )/F  ./Fe </s><s> 2.25.1./Mn  As/Sp  cóipleabhar/Ncmsc  Mhairéad/Npmsc  Ní/Ncmsg|Ncfsg  Mháille/Npfsg|Npf-g  (/F  P/Y  )/F  ,/Fi  l/Mr  ./Fe </s><s> 21./Mn  Is/Wp-i  é/Pp3ms  12.11.1937/Mn  an/Td-s  dáta/Ncmsc  atá/Vmip---r  curtha/Nv--g  aici/Pr3fs  leis/Pr3ms  ./Fe </s>"
"doc#35","sé/Pp3mss  an/Qq  bhfuil/Vmip---d  cion/Ncmsc  agat/Pr2-s  air/Pr3ms  ,/Fi  agus/Cc  seo/Pd  í/Pp3fs  mo/Dp1-s  chomhairlese/Ncfsc-e  duit/Pr2-s  i/Sp  dtaobh/Ncmsc  an/Td-s  chrainn/Ncmsg  ./Fe </s><s> Amárach/Ns-s|Rt  téirigh/Ncmsg  amach/Rd  agus/Cc  tabhair/Vmm-2s"," uisce/Ncmsc"," agus/Cc  grafán/Ncmsc  leat/Pr2-s  ./Fe </s><s> Tosaigh/Ncmpc|Vmm-2s  ort/Pr2-s  agus/Cc  scríob/Ncfsc|Vmm-2s|Vmis  an/Td-s  caonach/Ncmsc  den/Spa-s  chrann/Ncmsc  ,/Fi  agus/Cc  nigh/Vmis|Vmm-2s  agus/Cc  sciúr/Vmm-2s|Vmis  é/Pp3ms  i gceann/Spc  an/Td-s  méid/Ncmsc  sin/Dd  ,/Fi  mar/Cs  nuair/Cs  a/Q-r"
"doc#35","dtaobh/Ncmsc  an/Td-s  fathach/Ncmpg  a/Sp  bheith/Nv  smiogtha/Ncmpc  ;/Fi  agus/Cc  d''/Q  imíodar/Vmis3p  leo/Pr3-p  i/Sp  mbarr/Ncmsc  na/Td-p  bhfáscaí/Ncmpg  ,/Fi  agus/Cc  deirimse/Ncmsc-e  leatsa/Pr2-s-e  nár/Wsrin  fhás/Ncmsc|Nv|Vmis  mórán/Ncmsc  féir/Ncmsg  ná/Cc"," uisce/Ncmsc"," faoina/Spp-p  gcosa/Ncfpc  nó/Cc  gur/Q--s  shroich/Vmis  siad/Pp3-ps  bruach/Ncmsc  na/Td-s  farraige/Ncfsg  ;/Fi  agus/Cc  nuair/Cs  a/Q-r  shroich/Vmis  bhí/Vmis  an/Td-s  long/Ncfsc  faoi/Sp  sheolta/Ncmpc  ag/Sp  fuireacht/Ncmsc  leo/Pr3-p  ,/Fi  agus/Cc"
"doc#36","nó/Cc  a/Q-i  ligeann/Vmip  a/Dp3ms  rún/Ncmsc  le/Sp  mnaoi/Xf  ,/Fi  mar/Cs  an/Td-s  scéal/Ncmsc  a/Q-r  théann/Vmip  ó/Sp  bheirt/Ncfsc  go/Sp  triúr/Ncmsc  is/Wpri  annamh/Rg  a/Q-p|Q-i|Q-r  fhághann/Vmip  sé/Mc|Pp3mss  scíth/Ncfsc  ./Fe </s><s> 16./Mn  An/Wp-q|Wpdq  té/Pi  nach/Qnr  n-ólann/Vmip  ach/Cs"," uisce/Ncmsc"," ní/Qn  bhíonn/Vmig---n  sé/Pp3mss  ar/Sp  meisce/Ncfsc  ./Fe </s><s> 17./Mn  Is/Us  measa/Aqc  scríob/Vmis  sa/Spa-s  lorg/Ncmsc  ná/Cc  buille/Ncmsc  sa/Spa-s  cheathrú/Ncfsc  ./Fe </s><s> 18./Mn  Is/Wp-i  iontach/Ri  glan/Aqp  an/Td-s  scáthán/Ncmsc  í/Pp3fs  súil/Ncfsc  charad/Ncmsg  ./Fe </s><s> 19./Mn"
"doc#36","Is/Wp-i  fearr/Aqc  breac/Aqp  sa/Spa-s  lámh/Ncfsc  ná/Cc  bradán/Ncmsc  sa/Spa-s  linn/Ncfsc  ./Fe </s><s> 127./Mn  Is/Wp-i  minic/Rg|Aqp  nach/Wprin  é/Pp3ms  an/Wp-q|Wpdq  té/Pi  is/Wpri  uaisle/Aqc  cáil/Ncfsc|Ncmpc  an/Wp-q|Wpdq  té/Pi  is/Wpri  fearr/Aqc  le/Sp  féile/Ncfsc  ./Fe </s><s> 128./Mn  An/Wp-q|Wpdq  té/Pi  a/Q-i  bhfuil/Vmip---d"," uisce/Ncmsc"," agus/Cc  maoin/Ncfsc  aige/Pr3ms  tá/Vmip  an/Td-s  saol/Ncmsc  ina/Spp-s  shuí/Nv  ar/Sp  a/Dp3ms  thóin/Ncfsc  aige/Pr3ms  ./Fe </s><s> 129./Mn  Is/Cc  maith/Vmm-2s  é/Pp3ms  béile/Ncmsc  maith/Aq-msc  bia/Ncmsg|Ncmsc  idir/Sp  dhá/Spp  Chéadaoin/Ncfsc  earraigh/Ncmsg  ./Fe </s><s> 130./Mn  Nuair/Cs"
"doc#36","an/Td-s  smeirle/Ncfsc  mar/Cs  is/Wpri  é/Pp3ms  ''s/Cc  ea/Pp3-s  ''/Fa  is/Wpri  ''/Fa  ní/Wp-in  hea/Pp3-s  ''/Fa  an/Td-s  chuid/Ncfsc  is/Wpri  mó/Aqc  den/Spa-s  Bhéarla/Ncmsg  ./Fe </s><s> 141./Mn  Is/Wp-i  beag/Aqp|Ncmsc  é/Pp3ms  an/Td-s  braon/Ncmsc  fola/Ncfpg|Ncfsg  nach/Wprin  bhfuil/Vmip---d  níos/Vmip---r  teoichte/Av  ná/Cc  an/Td-s"," t-uisce/Ncmsc"," ./Fe </s><s> 142./Mn  An/Wp-q|Wpdq  té/Pi  a/Q-r  íosfaidh/Vmif  an/Td-s  bia/Ncmsc  faoin/Spa-s  tsop/Ncmsc  ,/Fi  go/Cs  mbeidh/Vmif  sé/Pp3mss  le/Sp  haithint/Nv  ar/Sp  an/Td-s  gcoc/Ncmsc  cois/Sp  na/Td-s  tine/Ncfsc  ./Fe </s><s> 143./Mn  Is/Wp-i  minic/Rg|Aqp  a/Q-r  chaill/Vmis  duine/Ncmsc  rud/Ncmsc"
"doc#36","é/Pp3ms  féin/Px  a/Q-r  bhíonn/Vmig  an/Td-s  slua/Ncmsc  ./Fe </s><s> 334./Mn  Imíonn/Vmip  an/Td-s  spré/Ncfsc  le/Sp  gaoth/Ncfsc|Ncmsc  ach/Cs  fanann/Vmip  an/Td-s  breall/Ncfsc  ar/Wpsi|Wssi|Ws-q|Wsdq  an/Wp-q|Wpdq  mhnaoi/Xx  ./Fe </s><s> 335./Mn  Ní/Ncmsc  folamh/Aq-msc  é/Pp3ms  an/Td-s  gleann/Ncmsc  a/Q-i  mbíonn/Vmig  an/Td-s"," t-uisce/Ncmsc"," ann/Pr3ms  ./Fe </s><s> 336./Mn  Bíonn/Vmig  luibh/Ncfsc  nó/Cc  leigheas/Nv|Vmis|Ncmsc  in aghaidh/Spc  gach/Dq  galair/Ncmpc  dá/Cs  mbuaileann/Vmip  fir/Ncmpc  nó/Cc  mná/Ncfpc  ,/Fi  ach/Cs  téann/Vmip  an/Td-s  leisce/Ncfsc  go dtí/Spc  an/Td-s  smior/Ncmsc"
"doc#36","na/Td-s  gcearc/Ncfpg  ./Fe </s><s> 354./Mn  Níor/Qn-s  chuimhnigh/Vmis---n  an/Td-s  cú/Ncmsc  ocrach/Aq-msc  ariamh/Ncmsc|Ncmpg  ar/Sp  a/Dp3ms  chuid/Ncfsc  coileán/Ncmpg  ./Fe </s><s> 355./Mn  Ní/Ncmsc|Ncfsc  gan/Sp  fáth/Ncmsc  a/Q-r  théann/Vmip  an/Td-s  chaoire/Ncfsg  chuig/Sp  an/Td-s"," uisce/Ncmsc"," ./Fe </s><s> 356./Mn  Dú/Ncmsc  Acha/Npmsc  ,/Fi  Dú/Ncmsc  Goirt/Aq-msc  is/Wpri  Dú/Ncmsc  Eige/Npmsc  na/Td-p  bailte/Ncmpc  is/Wpri  breátha/Aqc  in/Sp  Éirinn/Npfsd  ./Fe </s><s> 357./Mn  Bí/Vmm-2s  in/Sp  Acaill/Npmsc  in/Sp  am/Ncmsc  nó/Cc  beidh/Vmif  tú/Pp2-s  ar/Sp  an/Td-s  ghannchuid/Ncfsc  don/Spa-s"
"doc#37","mbád/Ncmsc  ./Fe </s><s> Bíonn/Vmig  na/Td-s  soilse/Ncfsc  le/Sp  feiceáil/Nv  ./Fe </s><s> Sin/Pd  an/Td-s  méid/Ncmsc  ./Fe </s><s> ''/Fa  ''/Fa  A/Uv  Pheadair/Npm-v  !/Fe </s><s> A/Uv  Órlaith/Npmsc  !/Fe </s><s> Cá/Rq  bhfuil/Vmip---d  sibh/Pp2-p  ?/Fq </s><s> Ar/Qq-s  mhaith/Vmis  libh/Pr2-p  dul/Nv  ag/Sp  snámh/Nv  ?/Fq </s><s> Tá/Vmip  an/Td-s"," t-uisce/Ncmsc"," go/Ua  hálainn/Aqp  !/Fe </s><s> ''/Fa  Tháinig/Vmis  a/Dp3-p  n-athair/Ncmsc|Ncfsc  trasna/Sp  chucu/Pr3-p  ./Fe </s><s> ''/Fa  Ó/I  .../F  an/Qq  bhfuil/Vmip---d  cara/Ncmsc  aimsithe/Av  agaibh/Pr2-p  ?/Fq </s><s> ''/Fa  ''/Fa  Seo/Pd  Tony/Npmsc  ,/Fi  a/Uv  Dheaid/Npmsc  ./Fe </s><s> Tony/Npmsc  Mac/Up  Eoin/Npmsc"
"doc#37","''/Fa  arsa/Vmis  Órlaith/Npmsc  ./Fe </s><s> Bhain/Npmsg  siad/Pp3-ps  a/Dp3-p  gcuid/Ncfsc  éadaí/Ncmpg  díobh/Pr3-p  agus/Cc  chuir/Vmis  siad/Pp3-ps  a/Dp3-p  gculaith/Ncfsc  snámha/Ncmsg  orthu/Pr3-p  ./Fe </s><s> Bhí/Vmis  fuaire/Ncfsc  na/Td-s  maidine/Ncfsg  imithe/Av  as/Sp  an/Td-s"," uisce/Ncmsg"," agus/Cc  an/Td-s  ghrian/Ncfsc  ag/Sp  scoilteadh/Vmis0  na/Td-s  gcloch/Ncfsc  ./Fe </s><s> ''/Fa  Beidh/Vmif  rás/Ncmsc  againn/Pr1-p  !/Fe </s><s> Tagaigí/Vmm-2p  anonn/Rd  anseo/Rl  ,/Fi  ''/Fa  arsa/Vmis  Tony/Npmsc  ./Fe </s><s> Chonaic/Vmis  sé/Mc|Pp3mss  Deirdre/Npmsc  ag/Sp"
"doc#37","./Fe </s><s> ''/Fa  Féach/Vmm-2s  ./Fe </s><s> Tá/Vmip  clár/Ncmsc  fágtha/Av|Aqp  ansin/Rl  ,/Fi  ''/Fa  a/Q-p|Q-i|Q-r  d''/Q  fhreagair/Vmis  Órlaith/Npmsc  ./Fe </s><s> ''/Fa  Níl/Vmip---n  sé/Pp3mss  an-leathan/Ncmsc  ,/Fi  ''/Fa  arsa/Vmis  Deirdre/Npmsc  ./Fe </s><s> Bhí/Vmis  sí/Pp3fss  ag/Sp  féachaint/Nv  ar/Sp  an/Td-s"," uisce/Ncmsc"," thíos/Rd  fúithi/Pr3fs  ./Fe </s><s> ''/Fa  Seo/Pd  !/Fe </s><s> Beir/Vmm-2s  ar/Sp  mo/Dp1-s  lámh/Ncfsc  !/Fe </s><s> ''/Fa  a/Q-r  dúirt/Vmis  Órlaith/Npmsc  ./Fe </s><s> Rug/Vmis  siad/Pp3-ps  greim/Ncmsc  ar/Sp  a/Dp3ms  chéile/Ncmsc  agus/Cc  thrasnaigh/Vmis  siad/Pp3-ps  an/Td-s  clár/Ncmsc  ./Fe </s><s> Bhí/Vmis  an/Td-s"
"doc#40","tamall/Ncmsc  beag/Aq-msc  uaithi/Pr3fs  ./Fe </s><s> Níos/Uc  faide/Aqc  siar/Rd  bhí/Vmis  Loch/Ncmsc  Deirgeirt/Npmsc  mar/Cs  a/Q-r  bheadh/Vmc  scáthán/Ncmsc  mór/Aq-msc  geal/Aq-msc  agus/Cc  an/Td-s  ghrian/Ncfsc  ag/Sp  lonrú/Nv  ar/Sp  an/Td-s"," uisce/Ncmsc"," ./Fe </s><s> Ar/Sp  an/Td-s  taobh/Ncmsc  eile/Dd  den/Spa-s  loch/Ncmsc  bhí/Vmis  cuid/Ncfsc  de/Sp  Chontae/Ncmsc  an/Td-s  Chláir/Npmsc  agus/Cc  de/Sp  Chontae/Ncmsc  na/Td-s  Gaillimhe/Npf-g  le/Sp  feiceáil/Nv  ,/Fi  agus/Cc  tar éis/Spc  dúinn/Pr1-p  dul/Ncmsc|Nv"
"doc#40","cad/Pq  tá/Vmip  thíos/Rd  ansin/Rl  ,/Fi  ''/Fa  a/Dp3fs|Q-p|Q-i|Q-r  deir/Vmip|Ncfsc  Tadhg/Npmsc  ./Fe </s><s> ''/Fa  Titim/Vmip1s  cúpla/Ncmsc  céad/Aq-msc  troigh/Ncfsc  ,/Fi  b''/Ws-i  fhéidir/Ns-s  ./Fe </s><s> ''/Fa  ''/Fa  Sea/Wp-i-3  maise/Ncfsc  ,/Fi  ''/Fa  a/Q-r  deirim/Vmip1s  ,/Fi  ''/Fa  nó/Cc  poll/Ncmsc  domhain/Aq-msc"," uisce/Ncmsg|Ncmsc"," ./Fe </s><s> ''/Fa  ''/Fa  Bainimis/Vmm-1p  triail/Ncfsc  as/Pr3ms  ,/Fi  ''/Fa  a/Dp3fs|Q-p|Q-i|Q-r  deir/Vmip|Ncfsc  Síle/Npf-g|Npfsc  ./Fe </s><s> Rinne/Vmis  Tadhg/Npmsc  is/Cc  mé/Pp1-s  féin/Px  gáire/Ncmsc|Nv  ./Fe </s><s> ''/Fa  An/Qq  bhfuil/Vmip---d  uait/Pr2-s  ,/Fi  ''/Fa  a/Q-r  deirim/Vmip1s  ,/Fi  ''/Fa  go/Cs  léimfimis/Vmc-1p  síos/Rd  ?/Fq </s><s> ''/Fa  ''/Fa  Níl/Npfsc|Vmip---n"
"doc#41","fhear/Ncmsc  acu/Pr3-p  a/Q-r  bhí/Vmis  in/Sp  inmhe/Ncfsc  rith/Ncmsc|Nv  ./Fe </s><s> Ag/Sp  fágáil/Nv  an/Td-s  choite/Ncmsg  rubair/Ncmsg|Ncmpc  thart/Rd  fá/Pr3ms  scór/Ncmsc  slat/Ncfpg  ó/Sp  imeall/Ncmsc  na/Td-s  mara/Ncfsg  dóibh/Pr3-p  ,/Fi  léim/Ncfsc|Vmis|Vmip1s  an/Td-s  dís/Ncfsc  Yobo/Npmsc  san/Spa-s"," uisce/Ncmsc"," agus/Cc  rith/Vmis  siad/Pp3-ps  chun/Sp  na/Td-s  tíre/Ncfsg  ./Fe </s><s> Chuaigh/Vmis  Aitkenhead/Npmsc  i ndiaidh/Spc  fhear/Ncmpg  an/Td-s  ghearrtha/Ncmsg  ./Fe </s><s> Bhí/Vmis  an/Td-s  scriúire/Ncmsc  lenar/Spr  pholl/Vmis  siad/Pp3-ps  an/Td-s  bád/Ncmsc"
"doc#42","agus/Cc  isteach/Rd  leo/Pr3-p  go/Ua  léir/Aqp  faoina/Spp-s  dhuilleoga/Ncfpc  ./Fe </s><s> Bhí/Vmis  na/Td-p  duilleoga/Ncfpc  ábalta/Aqp  ar/Sp  gach/Dq  aon/Mc|Dq  duine/Ncmsc  acu/Pr3-p  a/Sp  chumhdach/Nv  ach/Cs  ,/Fi  le/Sp  meáchan/Ncmsc  an/Td-s"," uisce/Ncmsg"," ,/Fi  nár/Wsrin  scoilt/Ncfsc|Vmis  duilleog/Ncfpg|Ncfsc  amháin/Aqp  agus/Cc  scuabadh/Vmis0  na/Td-p  sluaite/Ncmpc  chun/Sp  siúil/Ncmsg  sa/Spa-s  tuile/Ncfsg  ./Fe </s><s> Ar/Sp  aon/Mc|Dq  chuma/Ncfsc  ,/Fi  bhí/Vmis  an/Td-s  t-ádh/Ncmsc  leo/Pr3-p  nar/Ncmsc  bádh/Vmis0  aon/Mc|Dq"
"doc#42","amhlaidh/Rg  a/Q-r  lean/Vmis  sé/Pp3mss  air/Pr3ms  ag/Sp  éirí/Nv  suas/Rd  ,/Fi  suas/Rd  ,/Fi  níos/Uc  airde/Aqc  sa/Spa-s  spéir/Ncfsc  gach/Dq  aon/Dq  nóiméad/Ncmsc  ./Fe </s><s> Ní/Qn  raibh/Vmis---n  dada/Ncmsc  le/Sp  feiceáil/Nv  agam/Pr1-s  ach/Cs  spéir/Ncfsc  is/Wpri"," uisce/Ncmsc"," ./Fe </s><s> Níorbh/Ws-in  fhada/Aqp  gur/Q--s  thit/Vmis  mo/Dp1-s  chodladh/Nv|Ncfsc  orm/Pr1-s  mar/Cs  bhí/Vmis  mé/Pp1-s  pléite/Aqp|Av  amach/Rd  le/Sp  heagla/Ncfsc  is/Wpri  le/Sp  tuirse/Ncfsc  ./Fe </s><s> Níor/Ws-in  chuimhin/Ns-s  liom/Pr1-s  a/Sp  thuilleadh/Nv  gur/Q--s"
"doc#42","./Fe </s><s> Chuir/Vmis  sí/Pp3fss  fíorchaoin/Ns-s  fáilte/Ncfsc|Ncfsg  romham/Pr1-s  agus/Cc  thug/Vmis  sí/Pp3fss  in/Sp  airde/Ncfpc|Ncfsc  staighre/Ncmsg  mé/Pp1-s  ,/Fi  isteach/Rd  sa/Spa-s  seomra/Ncmsc  suí/Ncmsg  ./Fe </s><s> Bhí/Vmis  báisín/Ncmsc  mór/Aq-msc"," uisce/Ncmsg|Ncmsc"," i lár/Spc  an/Td-s  bhoird/Ncmpc  aici/Pr3fs  agus/Cc  b''/Ws-i  ait/Aqp|Ncmpc  liom/Pr1-s  féin/Px  cén/Pq--s  gnó/Ncmsc  a/Q-r  bhí/Vmis  aici/Pr3fs  de/Pr3ms  ./Fe </s><s> Nuair/Cs  a/Q-r  bhí/Vmis  roinnt/Ncfsc  cainte/Ncfsg  déanta/Av  againn/Pr1-p  ,/Fi  bhuail/Vmis  cloigín/Ncmsc"
"doc#42","atá/Vmip---r  i/Sp  mo/Dp1-s  chrá/Ncmsc|Nv  de/Sp  lá/Ncmsc  is/Wpri  d''/Sp  oíche/Ncfsc  ,/Fi  ''/Fa  arsa/Vmis  Aoife/Npfsc  de/Sp  chogar/Ncmsc  liom/Pr1-s  ./Fe </s><s> Ní/Qn  dhearna/Vmis---n  sí/Pp3fss  ach/Cs  dul/Ncmsc|Nv  anonn/Rd  go dtí/Spc  an/Td-s  bord/Ncmsc  ,/Fi  breith/Ncfsc|Nv  ar/Sp  an/Td-s  mbáisín/Ncmsc"," uisce/Ncmsg"," ,/Fi  dul/Ncmsc|Nv  anonn/Rd  go dtí/Spc  an/Td-s  fhuinneog/Ncfsc  a/Q-r  bhí/Vmis  ar/Sp  leathoscailt/Ncfsc  agus/Cc  steall/Vmm-2s|Vmis  sí/Pp3fss  a/Q-r  raibh/Vmis---n  ann/Pr3ms  anuas/Rd  ar/Sp  mhullach/Ncmsc  a/Q-r  chinn/Vmis  ar/Sp  an/Td-s  gcaptaen/Ncmsg"
"doc#42",",/Fi  bhocht/Aqp  ,/Fi  mhí-ámharach/Aqp  orthu/Pr3-p  ./Fe </s><s> ''/Fa  Rachaimid/Vmif1p  isteach/Rd  go dtí/Spc  an/Td-s  bothán/Ncmsc  seo/Dd  ,/Fi  ''/Fa  arsa/Vmis  an/Td-s  fear/Ncmsc  meánaosta/Av  ,/Fi  ''/Fa  faoi dhéin/Spc  deoch/Ncfsc"," uisce/Ncmsg"," mar/Cs  táim/Vmip1s  caillte/Nv--g  leis/Sp  an/Td-s  tart/Ncmsc  ./Fe </s><s> Ní/Qn  bheadh/Vmc----n  a/Dp3ms  fhios/Ncmsc  agat/Pr2-s  nach/Qnr  mbeadh/Vmc  an/Td-s  t-ádh/Ncmsc  linn/Ncfpg  teacht/Ncmsc|Nv  ar/Sp  thuairisc/Ncfsc  an/Td-s  tiarna/Ncmsg  mhóir/Aq-msg  úd/Dd  ,/Fi  mas/Ncmsc"
"doc#42","crú/Ncmsc  sin/Dd  duit/Pr2-s  ,/Fi  ''/Fa  arsa/Vmis  m''/Dp1-s  athair/Ncfsc|Ncmsc  leis/Sp  an/Td-s  bhfear/Ncmsc  óg/Aq-msc  ,/Fi  ''/Fa  ach/Cs  fanaigí/Vmm-2p  nóiméad/Ncmsc  go/Cs  nífidh/Vmif  mé/Pp1-s  mo/Dp1-s  lámha/Ncfpc  ./Fe </s><s> ''/Fa  Amach/Rd  leis/Pr3ms  agus/Cc  bhí/Vmis  bairille/Ncmsc"," uisce/Ncmsg"," báistí/Ncfsg  ag/Sp  cúinne/Ncmsc  an/Td-s  tí/Ncfsg  aige/Pr3ms  ./Fe </s><s> Rop/Vmm-2s|Vmis  sé/Pp3mss  a/Mn  dhá/Mc  láimh/Ncfsd  síos/Rd  ann/Pr3ms  agus/Cc  nigh/Vmis|Vmm-2s  go/Ua  maith/Aqp  iad/Pp3-p  ./Fe </s><s> Isteach/Rd  leis/Pr3ms  ansin/Rl  agus/Cc  tharraing/Vmis  sé/Pp3mss  dorn/Ncmsc"
"doc#42","an/Td-s  lae/Ncmsg  fuair/Vmis  sé/Mc|Pp3mss  píosa/Ncmsc  breá/Aq-msc  bagúin/Ncmsg|Ncmpc  ón/Spa-s  bhfeirmeoir/Ncmsc  ./Fe </s><s> Cheangail/Vmis  sé/Mc|Pp3mss  corda/Ncmsc  de/Pr3ms  agus/Cc  tharraing/Vmis  sé/Pp3mss  ina/Spp-s  dhiaidh/Ns-s  é/Pp3ms  ,/Fi  tríd/Sp  an/Td-s"," uisce/Ncmsg"," is/Wpri  tríd/Sp  an/Td-s  lathach/Ncfsc  ./Fe </s><s> Nuair/Cs  a/Q-r  shroich/Vmis  sé/Pp3mss  an/Td-s  baile/Ncfsg|Ncmsc  bhí/Vmis  an/Td-s  píosa/Ncmsc  feola/Ncfsg  salach/Aq-msc  is/Wpri  millte/Av  aige/Pr3ms  ./Fe </s><s> Bhí/Vmis  Cáit/Npfsc  ag/Sp  faire/Nv  ar/Sp  an/Td-s  obair/Ncfsc  ar/Sp  fad/Ncmsc"
"doc#43","<s> Líon/Vmis|Ncmsc  Aoife/Npf-g|Npfsc  babhla/Ncmsc  ildathach/Aq-msc  le/Sp  calóga/Ncfpc  arbhair/Ncmsg  agus/Cc  chuir/Vmis  an/Td-s  citeal/Ncmsc  ar/Sp  siúl/Nv  ./Fe </s><s> Thosaigh/Vmis  sé/Pp3mss  ag/Sp  geonaíl/Ncfsc  ;/Fi  ní/Qn  raibh/Vmis---n  dóthain/Ncfsc"," uisce/Ncmsg"," ann/Pr3ms  ./Fe </s><s> Chaith/Vmis  sí/Pp3fss  muga/Ncmsc  eile/Dd  isteach/Rd  ann/Pr3ms  agus/Cc  stán/Ncmsc|Vmis  amach/Rd  ar/Sp  an/Td-s  ngairdín/Ncmsg  cúil/Ncfsc|Ncmsg|Ncmpc  ./Fe </s><s> Bhog/Vmis  a/Dp3fs  croí/Ncmsc  ar/Sp  fheiceáil/Nv  solas/Ncmsc  na/Td-s  gréine/Ncfsg  di/Pr3fs  ,/Fi  agus/Cc"
"doc#43","a/Dp3fs|Uv  bróga/Ncfpc|Ncfpv  agus/Cc  síos/Rd  an/Td-s  staighre/Ncmsg|Ncmsc  léi/Pr3fs  ar/Sp  na/Td-p  barraicíní/Ncmpc  ionas/Ns-s  nach/Qnr  gcloisfí/Vmc-0  í/Pp3fs  ./Fe </s><s> Níor/Qn-s  bhac/Vmis---n  sí/Pp3fss  leis/Sp  an/Td-s  solas/Ncmsc  a/Sp  lasadh/Vmis0  ach/Cs  chuir/Vmis  an/Td-s"," t-uisce/Ncmsc"," sa/Spa-s  chiteal/Ncmsc  agus/Cc  stán/Ncmsc|Vmm-2s|Vmis  air/Pr3ms  agus/Cc  é/Pp3ms  ar/Sp  fiuchadh/Vmis0  ./Fe </s><s> Mhothaigh/Vmis  sí/Pp3fss  folamh/Aqp  agus/Cc  fuar/Aqp  ./Fe </s><s> Cén/Pq--s  fáth/Ncmsc  nár/Wsdqn  inis/Vmis  a/Dp3-p  máthair/Ncfsc  di/Pr3fs  ?/Fq </s><s> Cén/Pq--s  chaoi/Ncfsc  a/Q-i"
"doc#43","rud/Ncmsc  éigin/Aq-msc  faoi/Sp  phiollairí/Ncmpc  ./Fe </s><s> Cá/Rq  raibh/Vmis---d  siad/Pp3-ps  ?/Fq </s><s> Tharraing/Vmis  sí/Pp3fss  doirse/Ncmpc  na/Td-p  gcófraí/Ncmpg  go/Cs  bhfuair/Vmis  sí/Pp3fss  iad/Pp3-p  agus/Cc  thóg/Vmis  péire/Ncmsc  agus/Cc  gloine/Ncfsc"," uisce/Ncmsg"," ./Fe </s><s> Thóg/Vmis  sí/Pp3fss  péire/Ncmsc  eile/Dd  ansin/Rl  agus/Cc  gloine/Ncfsc  eile/Dd  uisce/Ncmsc  ./Fe </s><s> Cén/Pq--s  fáth/Ncmsc  go/Q-s  raibh/Vmis---d|Vmsp  tart/Ncmsc  chomh/Ri  mór/Aqp  sin/Dd  uirthi/Pr3fs  ?/Fq </s><s> A/Uv  Chríost/Ncmsv  !/Fe </s><s> Bheadh/Vmc  sí/Pp3fss  tinn/Aqp"
"doc#43","sí/Pp3fss  doirse/Ncmpc  na/Td-p  gcófraí/Ncmpg  go/Cs  bhfuair/Vmis  sí/Pp3fss  iad/Pp3-p  agus/Cc  thóg/Vmis  péire/Ncmsc  agus/Cc  gloine/Ncfsc  uisce/Ncmsg  ./Fe </s><s> Thóg/Vmis  sí/Pp3fss  péire/Ncmsc  eile/Dd  ansin/Rl  agus/Cc  gloine/Ncfsc  eile/Dd"," uisce/Ncmsc"," ./Fe </s><s> Cén/Pq--s  fáth/Ncmsc  go/Q-s  raibh/Vmis---d|Vmsp  tart/Ncmsc  chomh/Ri  mór/Aqp  sin/Dd  uirthi/Pr3fs  ?/Fq </s><s> A/Uv  Chríost/Ncmsv  !/Fe </s><s> Bheadh/Vmc  sí/Pp3fss  tinn/Aqp  arís/Rg  ./Fe </s><s> Bhain/Npmsg  sí/Pp3fss  an/Td-s  leithreas/Ncmsc  amach/Rd  ar/Sp  éigean/Ncmsc  ./Fe </s><s> Ní/Qn"
"doc#43","ar/Vmis  sí/Pp3fss  go/Ua  cúramach/Aqp  ./Fe </s><s> ''/Fa  Aoife/Npfsc  ?/Fq </s><s> ''/Fa  ''/Fa  Sea/Wp-i-3  ?/Fq </s><s> ''/Fa  ''''/Fa  Aoife/Npfsc  ,/Fi  seo/Pd  Daid/Npmsc  .../F  ''/Fa  Níor/Qn-s  thug/Vmis---n  sí/Pp3fss  seans/Ncmsc  dó/Pr3ms  aon/Mc|Dq  rud/Ncmsc  eile/Dd  a/Sp  rá/Nv  ./Fe </s><s> Thosaigh/Vmis  sí/Pp3fss  ag/Sp  caoineadh/Nv"," uisce/Ncmsg|Ncmsc"," a/Dp3fs  cinn/Ncmpc  ./Fe </s><s> ''/Fa  An/Qq  bhfuil/Vmip---d  tú/Pp2-s  ceart/Aqp|Ncmsc  go/Ua  leor/Aqp  ?/Fq </s><s> ''/Fa  Aoife/Npfsc  ?/Fq </s><s> ''/Fa  Aoife/Npfsc  ?/Fq </s><s> Fan/Vmm-2s  mar/Cs  a/Q-i  bhfuil/Vmip---d  tú/Pp2-s  ./Fe </s><s> Beidh/Vmif  mé/Pp1-s  ansin/Rl  i gceann/Spc  cúpla/Ncmsg  nóiméad/Ncmsc|Ncmpg  .../F  An/Qq"
"doc#44","ngardaí/Ncmpg  !/Fe </s><s> ''/Fa  D''/Q  oscail/Vmis|Vmm-2s  Niall/Npmsc  a/Dp3ms  shúile/Ncfpc  ./Fe </s><s> Bhí/Vmis  sé/Pp3mss  báite/Av  le/Sp  hallas/Ncmsc  agus/Cc  bhí/Vmis  a/Dp3ms  bhéal/Ncmsc  chomh/Ri  tirim/Aqp  le/Sp  páipéar/Ncmsc  gainimh/Ncmsg  ./Fe </s><s> ''/Fa  Faigh/Vmm-2s  gloine/Ncfsc"," uisce/Ncmsg"," dom/Pr1-s  !/Fe </s><s> Go/Ua  tapa/Aqp  !/Fe </s><s> Tá/Vmip  tart/Ncmsc  orm/Pr1-s  !/Fe </s><s> ''/Fa  Nuair/Cs  a/Q-r  tháinig/Vmis  Máire/Npfsc  ar/Sp  ais/Ncfsc  leis/Sp  an/Td-s  uisce/Ncmsc  ,/Fi  d''/Q  fhéach/Vmis  sí/Pp3fss  ar/Sp  Niall/Npmsc  nóiméad/Ncmpg  gan/Sp  chaint/Nv  ./Fe </s><s> Ansin/Rl  ./Fe </s><s> ''/Fa"
"doc#44","bhéal/Ncmsc  chomh/Ri  tirim/Aqp  le/Sp  páipéar/Ncmsc  gainimh/Ncmsg  ./Fe </s><s> ''/Fa  Faigh/Vmm-2s  gloine/Ncfsc  uisce/Ncmsg  dom/Pr1-s  !/Fe </s><s> Go/Ua  tapa/Aqp  !/Fe </s><s> Tá/Vmip  tart/Ncmsc  orm/Pr1-s  !/Fe </s><s> ''/Fa  Nuair/Cs  a/Q-r  tháinig/Vmis  Máire/Npfsc  ar/Sp  ais/Ncfsc  leis/Sp  an/Td-s"," uisce/Ncmsc"," ,/Fi  d''/Q  fhéach/Vmis  sí/Pp3fss  ar/Sp  Niall/Npmsc  nóiméad/Ncmpg  gan/Sp  chaint/Nv  ./Fe </s><s> Ansin/Rl  ./Fe </s><s> ''/Fa  Níor/Qn-s  thug/Vmis---n  tú/Pp2-s  an/Td-s  t-airgead/Ncmsc  sin/Dd  ar/Sp  ais/Ncfsc  !/Fe </s><s> Sin/Pd  é/Pp3ms  an/Td-s  fáth/Ncmsc  nach/Qnq|Qnr  bhfuil/Vmip---d  tú/Pp2-s  ábalta/Aqp"
"doc#44","le/Sp  fuil/Ncfsc  san/Spa-s  áit/Ncfsc  ar/Sp  bualadh/Nv  í/Pp3fs  ./Fe </s><s> Bhí/Vmis  an/Td-s  chuma/Ncfsc  air/Pr3ms  gur/Wpdi|Wsdi  buille/Ncmsc  amháin/Aqp  a/Dp3-p|Dp3ms|Dp3fs  rinne/Ncfsg  é/Pp3ms  ./Fe </s><s> Chuir/Vmis  sé/Pp3mss  a/Dp3ms  lámh/Ncfsc  ar/Sp  a/Dp3fs  láimh/Ncfsd  ,/Fi  bhí/Vmis  sí/Pp3fss  fós/Rg  te/Aqp  ./Fe </s><s> Fuair/Vmis  sé/Mc|Pp3mss"," uisce/Ncmsc"," agus/Cc  nigh/Vmis  sé/Pp3mss  a/Dp3fs  haghaidh/Ncfsc  ./Fe </s><s> Ansin/Rl  luigh/Vmis  sé/Pp3mss  síos/Rd  ar/Sp  an/Td-s  urlár/Ncmsc  in aice/Spc  léi/Pr3fs  ,/Fi  a/Uv  lámha/Ncfpc|Ncfpv  timpeall/Rd  uirthi/Pr3fs  ,/Fi  mar/Cs  a/Q-r  bheadh/Vmc  sé/Pp3mss  ag/Sp  iarraidh/Nv  í/Pp3fs"
"doc#44","an/Td-s  scannán/Ncmsc  cibé/Pi|Dq  ar/Sp  bith/Ns-s  ?/Fq </s><s> ''/Fa  Ach/Cs  ní/Qn  raibh/Vmis---n  Niall/Npmsc  ag/Sp  éisteacht/Nv  ./Fe </s><s> Bhí/Vmis  sé/Pp3mss  ar/Sp  thrá/Nv  áit/Ncfsc  éigin/Aq-fsc  le/Sp  Máire/Npfsc  ./Fe </s><s> An/Td-s  ghrian/Ncfsc  ag/Sp  taitneamh/Nv  .../F  ./Fe </s><s> an/Td-s"," t-uisce/Ncmsc"," ina/Spp-p|Spp-s  scáthán/Ncmsc  draíochta/Ncfsg|Ncfpg  .../F  ./Fe </s><s> Comrádaí/Ncmsc  Nua/Aqp  !/Fe </s><s> Chuala/Vmis  Niall/Npmsc  duine/Ncmsg  ag/Sp  oscailt/Nv  doras/Ncmsc  a/Dp3ms  chillín/Ncmsc  ./Fe </s><s> D''/Q  fhéach/Vmis  sé/Pp3mss  ar/Sp  a/Dp3ms  uaireadóir/Ncmsc  ./Fe </s><s> Ní/Qn"
"doc#45","siad/Pp3-ps  aon/Mc|Dq  rud/Ncmsc  go dtí/Spc  go/Q-s  raibh/Vmis---d|Vmsp  siad/Pp3-ps  ag/Sp  eitilt/Nv  thar/Sp  an/Td-s  chósta/Ncmsc  ./Fe </s><s> Chonaic/Vmis  siad/Pp3-ps  na/Td-s  soilse/Ncfsg  ó/Sp  bhailte/Ncmpc  cois/Sp  farraige/Ncfsg  ag/Sp  scaladh/Vmis0  ar/Sp  an/Td-s"," uisce/Ncmsg"," thíos/Rd  fúthu/Pr3-p  ./Fe </s><s> Somhairle/Npmsc  ag/Sp  treorú/Nv  an/Td-s  eitleáin/Ncmsg  ,/Fi  Domhnall/Npmsc  ag/Sp  roinnt/Nv  cácaí/Ncmpg|Ncmpc  agus/Cc  oráistí/Ncmpc  eatarthu/Pr3-p  ar/Sp  fad/Ncmsc  ,/Fi  na/Td-p  páistí/Ncmpc  ag/Sp  ithe/Nv"
"doc#45","tháinig/Vmis  siad/Pp3-ps  a/Dp3ms  fhad/Ncmsc  le/Sp  habhainn/Ncfsc  bheag/Aq-fsc  ./Fe </s><s> D''/Q  fhás/Vmis  crainn/Ncmpc  ar/Sp  a/Mn  dá/Mc  thaobh/Ncmsc  agus/Cc  cheangail/Vmis  na/Td-p  craobhacha/Ncfpc  le/Sp  chéile/Ncmsc  os cionn/Spc  an/Td-s"," uisce/Ncmsc"," ./Fe </s><s> De/Sp  bharr/Ncmsc  sin/Dd  bhí/Vmis  sórt/Ncmsc  tollán/Ncmsc  glas/Aq-msc  craobhaigh/Ncmsg|Ncmpc  ag/Sp  cur/Nv  scátha/Ncmsg  ar/Sp  an/Td-s  abhainn/Ncfsc  ./Fe </s><s> Ba/Ws-i  dheacair/Aqp  siúl/Ncmsc|Nv  cois/Sp  na/Td-s  habhann/Ncfsg  leis/Sp  na/Td-p  crainn/Ncmpc"
"doc#45","Prionsa/Ncmsc  Eoin/Npfsg|Npm-g|Npmsg  agus/Cc  Deirdre/Npmsc  ar/Sp  an/Td-s  dara/Mo  ceann/Ncmsc  agus/Cc  Domhnall/Npmsc  agus/Cc  Nóirín/Npfsc  ar/Sp  an/Td-s  gceann/Ncmsc  deireanach/Aq-msc  ./Fe </s><s> Bhí/Vmis  na/Td-p  raftaí/Ncmpc  corrach/Aq--pg  san/Spa-s"," uisce/Ncmsc"," agus/Cc  chrith/Nv|Vmis  na/Td-p  páistí/Ncmpc  leis/Sp  an/Td-s  eagla/Ncfsc  ./Fe </s><s> Thaistil/Vmis  siad/Pp3-ps  go/Ua  tapa/Aqp  mar/Cs  bhí/Vmis  an/Td-s  t-uisce/Ncmsc  ag/Sp  gluaiseacht/Nv  gan/Sp  mhoill/Ncfsc  ./Fe </s><s> Bhain/Npmsg  draíocht/Ncfsc"
"doc#45","gceann/Ncmsc  deireanach/Aq-msc  ./Fe </s><s> Bhí/Vmis  na/Td-p  raftaí/Ncmpc  corrach/Aq--pg  san/Spa-s  uisce/Ncmsc  agus/Cc  chrith/Nv|Vmis  na/Td-p  páistí/Ncmpc  leis/Sp  an/Td-s  eagla/Ncfsc  ./Fe </s><s> Thaistil/Vmis  siad/Pp3-ps  go/Ua  tapa/Aqp  mar/Cs  bhí/Vmis  an/Td-s"," t-uisce/Ncmsc"," ag/Sp  gluaiseacht/Nv  gan/Sp  mhoill/Ncfsc  ./Fe </s><s> Bhain/Npmsg  draíocht/Ncfsc  leis/Sp  an/Td-s  turas/Ncmsc  ,/Fi  an/Td-s  t-ochtar/Ncmsc  acu/Pr3-p  ag/Sp  seoladh/Vmis0  ar/Sp  an/Td-s  abhainn/Ncfsc  sa/Spa-s  tollán/Ncmsc  glas/Aq-msc  idir/Sp  na/Td-p"
"doc#45","teacht/Ncmsc|Nv  den/Spa-s  rafta/Ncmsc  freisin/Rg  ./Fe </s><s> Nuair/Cs  a/Q-r  tháinig/Vmis  an/Td-s  dara/Mo  bád/Ncmsc  rug/Vmis  Somhairle/Npmsc  greim/Ncmsc  ar/Sp  chraobh/Ncfsc  ach/Cs  thit/Vmis  an/Td-s  Prionsa/Ncmsc  Eoin/Npfsg|Npm-g|Npmsg  isteach/Rd  san/Spa-s"," uisce/Ncmsc"," ./Fe </s><s> Thosaigh/Vmis  sé/Pp3mss  ag/Sp  béicíl/Nv  go/Ua  hard/Aqp  ,/Fi  ''/Fa  Cabhraigí/Vmm-2p  liom/Pr1-s  !/Fe </s><s> Báifear/Vmif  mé/Pp1-s  !/Fe </s><s> ''/Fa  ''/Fa  Dún/Vmm-2s|Ncmsc  do/Sp  bhéal/Ncmsc  ,/Fi  a/Uv  amadáin/Ncmsv|Ncmpc  ,/Fi  ''/Fa  arsa/Vmis  Colm/Npmsc  ,/Fi  ''/Fa  nó/Cc  cloisfidh/Vmif"
"doc#45","go/Q-s  raibh/Vmis---d|Vmsp  siad/Pp3-ps  an-chóngarach/Aqp  don/Spa-s  sliabh/Ncmsc  anois/Rg  ./Fe </s><s> Isteach/Rd  le/Sp  hAntella/Ncfpc  arís/Rg  agus/Cc  chabhraigh/Vmis  sé/Pp3mss  le/Sp  Nóirín/Npfsc  teacht/Ncmsc|Nv  amach/Rd  as/Sp  an/Td-s"," uisce/Ncmsg"," ./Fe </s><s> ''/Fa  Mise/Pp1-s-e  go/Ua  maith/Aqp  ,/Fi  ''/Fa  ar/Vmis  sé/Pp3mss  ,/Fi  nuair/Cs  a/Q-r  bhí/Vmis  gach/Dq  duine/Ncmsc  ag/Sp  moladh/Vmis0  a/Dp3ms  chumais/Ncmpc  shnámha/Ncmsg  ,/Fi  é/Pp3ms  brodúil/Aq|Ncfsc  freisin/Rg  as/Sp  na/Td-p  focail/Ncmpc  nua/Aqp  Ghaeilge/Npfsc  a/Q-r"
"doc#45","cloisteáil/Nv  go/Ua  soiléir/Aqp  anois/Rg  ./Fe </s><s> Buachaill/Ncmsc  an-chliste/Aqp  ba/Wsri  ea/Pp3-s  é/Pp3ms  agus/Cc  bhí/Vmis  sé/Pp3mss  ag/Sp  foghlaim/Nv  focal/Ncmpg|Ncmsc  ó/Sp  na/Td-p  páistí/Ncmpc  eile/Dd  an/Td-s  t-am/Ncmsc  ar/Sp  fad/Ncmsc  ./Fe </s><s> ''/Fa"," Uisce/Npmsg|Npfsg"," ,/Fi  ''/Fa  a/Q-r  dúirt/Vmis  sé/Pp3mss  ./Fe </s><s> ''/Fa  Uisce/Npmsg|Npfsg  !/Fe </s><s> ''/Fa  ''/Fa  Maith/Npmsc  an/Td-s  fear/Ncmpg  ,/Fi  ''/Fa  arsa/Vmis  Colm/Npmsc  ,/Fi  ''/Fa  caithfidh/Vmif  gur/Wpdi|Wsdi  eas/Ncmsc  atá/Vmip---r  ann/Pr3ms  chun/Sp  an/Td-s  torann/Ncmsc  sin/Dd  a/Sp  dhéanamh/Nv  ./Fe </s><s> ''/Fa  Bhí/Vmis  áthas/Ncmsc  an/Td-s"
"doc#45","anois/Rg  ./Fe </s><s> Buachaill/Ncmsc  an-chliste/Aqp  ba/Wsri  ea/Pp3-s  é/Pp3ms  agus/Cc  bhí/Vmis  sé/Pp3mss  ag/Sp  foghlaim/Nv  focal/Ncmpg|Ncmsc  ó/Sp  na/Td-p  páistí/Ncmpc  eile/Dd  an/Td-s  t-am/Ncmsc  ar/Sp  fad/Ncmsc  ./Fe </s><s> ''/Fa  Uisce/Npmsg|Npfsg  ,/Fi  ''/Fa  a/Q-r  dúirt/Vmis  sé/Pp3mss  ./Fe </s><s> ''/Fa"," Uisce/Npmsg|Npfsg"," !/Fe </s><s> ''/Fa  ''/Fa  Maith/Npmsc  an/Td-s  fear/Ncmpg  ,/Fi  ''/Fa  arsa/Vmis  Colm/Npmsc  ,/Fi  ''/Fa  caithfidh/Vmif  gur/Wpdi|Wsdi  eas/Ncmsc  atá/Vmip---r  ann/Pr3ms  chun/Sp  an/Td-s  torann/Ncmsc  sin/Dd  a/Sp  dhéanamh/Nv  ./Fe </s><s> ''/Fa  Bhí/Vmis  áthas/Ncmsc  an/Td-s  domhain/Ncmsg  ar/Sp  Antella/Npmsc"
"doc#45","airde/Aqc  an/Td-s  t-am/Ncmsc  ar/Sp  fad/Ncmsc  ./Fe </s><s> Shiúil/Vmis  siad/Pp3-ps  amach/Rd  idir/Sp  dhá/Spp  chrann/Ncmsc  agus/Cc  chonaic/Vmis  siad/Pp3-ps  eas/Ncmsc  mór/Aq-msc  díreach/Aq-msc  os/Sp  a/Dp3-p  gcomhair/Ns-s  amach/Rd  ./Fe </s><s> Tháinig/Vmis  an/Td-s"," t-uisce/Ncmsc"," amach/Rd  as/Sp  poll/Ncmsc  mór/Aq-msc  ar/Sp  thaobh/Ncmsc  an/Td-s  tsléibhe/Ncmsg  agus/Cc  thit/Vmis  sé/Pp3mss  céad/Aq-msc  troigh/Ncfsc  go dtí/Spc  an/Td-s  talamh/Ncmsc  ,/Fi  áit/Ncfsc  ar/Sp|Qq-s|Q-p|Q-is|Wpsi|Wssi|Ws-q|Wsdq  thosaigh/Ncmpc|Vmis  abhainn/Ncfsc  bheag/Aq-fsc  ./Fe </s><s> ''/Fa  Nach/Wp-qn|Wpsin|Wpdin|Wpdqn"
"doc#45","isteach/Rd  ina/Spp-s  aigne/Ncfsc  ./Fe </s><s> Caithfidh/Vmif  go/Q-s  raibh/Vmis---d|Vmsp  an/Td-s  abhainn/Ncfsc  ag/Sp  rith/Nv  tríd/Sp  an/Td-s  sliabh/Ncmsc  ./Fe </s><s> Dá/Cs  mbeadh/Vmc  siad/Pp3-ps  ábalta/Aqp  dul/Ncmsc|Nv  isteach/Rd  san/Spa-s  áit/Ncfsc  a/Q-r  raibh/Vmis---n"," uisce/Ncmsc"," an/Td-s  easa/Ncmsg  ag/Sp  teacht/Nv  amach/Rd  as/Pr3ms  .../F  Bhí/Vmis  fonn/Ncmsc  ar/Sp  Antella/Npmsc  dul/Ncmsc|Nv  go dtí/Spc  an/Td-s  t-eas/Ncmsc  díreach/Aq-msc  chun/Sp  féachaint/Nv  an/Qq  mbeadh/Vmc  siad/Pp3-ps  in/Sp  ann/Ns-s  dul/Ncmsc|Nv"
"doc#45","fhiú/Ns-s  triail/Ncfsc|Nv  a/Sp  bhaint/Nv  as/Pr3ms  ./Fe </s><s> Chuaigh/Vmis  na/Td-p  buachaillí/Ncmpc  go dtí/Spc  an/Td-s  t-eas/Ncmsc  mór/Aq-msc  a/Q-r  chonaic/Vmis  siad/Pp3-ps  an/Td-s  lá/Ncmsc  roimhe/Pr3ms  sin/Dd  ./Fe </s><s> Chuir/Vmis  fuinneamh/Ncmsc  an/Td-s"," uisce/Ncmsg"," ag/Sp  titim/Nv  anuas/Rd  eagla/Ncfsc  orthu/Pr3-p  ,/Fi  ach/Cs  rinne/Vmis  siad/Pp3-ps  iarracht/Ncfsc  ar/Sp  dhreapadh/Nv  suas/Rd  ar/Sp  na/Td-p  carraigeacha/Ncfpc  in aice/Spc  an/Td-s  easa/Ncmsg  ./Fe </s><s> Fliuchadh/Vmis0  go/Sp"
"doc#45","orthu/Pr3-p  ,/Fi  ach/Cs  rinne/Vmis  siad/Pp3-ps  iarracht/Ncfsc  ar/Sp  dhreapadh/Nv  suas/Rd  ar/Sp  na/Td-p  carraigeacha/Ncfpc  in aice/Spc  an/Td-s  easa/Ncmsg  ./Fe </s><s> Fliuchadh/Vmis0  go/Sp  craiceann/Ncmsc  iad/Pp3-p  leis/Sp  an/Td-s"," uisce/Ncmsg"," a/Q-r  bhí/Vmis  ag/Sp  teacht/Nv  as/Pr3ms  ,/Fi  ach/Cs  ba/Wsri  chuma/Aqp  leis/Sp  na/Td-p  buachaillí/Ncmpc  mar/Cs  ba/Wsri  lá/Ncmsc  an-te/Aq-msc  a/Q-r  bhí/Vmis  ann/Pr3ms  ./Fe </s><s> Faoi/Sp  dheireadh/Ncmsc  shroich/Vmis  siad/Pp3-ps  áit/Ncfsc  ina/Spr  raibh/Vmis---d  siad/Pp3-ps"
"doc#45","ann/Pr3ms  ./Fe </s><s> Faoi/Sp  dheireadh/Ncmsc  shroich/Vmis  siad/Pp3-ps  áit/Ncfsc  ina/Spr  raibh/Vmis---d  siad/Pp3-ps  ar/Sp  aon/Dq  leibhéal/Ncmsc  leis/Sp  an/Td-s  bpoll/Ncmsc  mór/Aq-msc  i/Sp  dtaobh/Ncmsc  an/Td-s  tsléibhe/Ncmsg  ,/Fi  as/Sp|Pr3ms  a/Q-r  raibh/Vmis---n  an/Td-s"," t-uisce/Ncmsc"," ag/Sp  teacht/Nv  ./Fe </s><s> Bhí/Vmis  spás/Ncmsc  mór/Aq-msc  os cionn/Spc  na/Td-s  habhann/Ncfsg  mar/Cs  bhí/Vmis  an/Td-s  t-uisce/Ncmsc  tar éis/Spc  an/Td-s  charraig/Ncfsc  a/Sp  leá/Nv  ./Fe </s><s> Rinne/Vmis  Colm/Npmsc  agus/Cc  Antella/Npmsc  a/Dp3-p"
"doc#45","leis/Sp  an/Td-s  bpoll/Ncmsc  mór/Aq-msc  i/Sp  dtaobh/Ncmsc  an/Td-s  tsléibhe/Ncmsg  ,/Fi  as/Sp|Pr3ms  a/Q-r  raibh/Vmis---n  an/Td-s  t-uisce/Ncmsc  ag/Sp  teacht/Nv  ./Fe </s><s> Bhí/Vmis  spás/Ncmsc  mór/Aq-msc  os cionn/Spc  na/Td-s  habhann/Ncfsg  mar/Cs  bhí/Vmis  an/Td-s"," t-uisce/Ncmsc"," tar éis/Spc  an/Td-s  charraig/Ncfsc  a/Sp  leá/Nv  ./Fe </s><s> Rinne/Vmis  Colm/Npmsc  agus/Cc  Antella/Npmsc  a/Dp3-p  mbealach/Ncmsc  isteach/Rd  ar/Sp  leaca/Ncfpc|Ncfsc  a/Q-r  bhí/Vmis  ag/Sp  gobadh/Vmis0  amach/Rd  ./Fe </s><s> Chrith/Vmis  siad/Pp3-ps  le/Sp"
"doc#45","Colm/Npmsc  agus/Cc  Antella/Npmsc  a/Dp3-p  mbealach/Ncmsc  isteach/Rd  ar/Sp  leaca/Ncfpc|Ncfsc  a/Q-r  bhí/Vmis  ag/Sp  gobadh/Vmis0  amach/Rd  ./Fe </s><s> Chrith/Vmis  siad/Pp3-ps  le/Sp  heagla/Ncfsc  nuair/Cs  a/Q-p|Q-i|Q-r  d''/Q  fhéach/Vmis  siad/Pp3-ps  síos/Rd  ar/Sp  an/Td-s"," uisce/Ncmsg"," ag/Sp  titim/Nv  síos/Rd  fúthu/Pr3-p  ./Fe </s><s> Bhí/Vmis  orthu/Pr3-p  greim/Ncmsc  a/Sp  choimeád/Nv  ar/Sp  charraigeacha/Ncfpc  os/Sp  a/Dp3fs  gcionn/Ncfsd  ionas/Ns-s  nach/Qnr  dtitfidís/Vmc-3p  san/Spa-s  eas/Ncmsc  agus/Cc  nach/Qnr"
"doc#45","anois/Rg  agus/Cc  bhí/Vmis  an/Td-s  abhainn/Ncfsc  mhór/Aq-fsc  ag/Sp  rith/Nv  ar/Sp  urlár/Ncmsc  na/Td-s  huaimhe/Ncfsg  ./Fe </s><s> Ba/Ws-i  shoiléir/Aqp  gurb/Wpdi  í/Pp3fs  an/Td-s  abhainn/Ncfsc  a/Q-p|Q-i|Q-r  rinne/Vmis  an/Td-s  uaimh/Ncfsc  mar/Cs  a/Q-r  raibh/Vmis---n  an/Td-s"," t-uisce/Ncmsc"," ag/Sp  creimeadh/Vmis0  na/Td-s  carraige/Ncfsg  faoi/Sp|Pr3ms  thar/Sp  na/Td-p  blianta/Ncfpc  ./Fe </s><s> ''/Fa  Is/Cc  maith/Aqp|Ncfsc|Vmm-2s  an/Td-s  rud/Ncmsc  é/Pp3ms  gur/Q--s  thug/Vmis  mé/Pp1-s  an/Td-s  tóirse/Ncmsc  seo/Dd  liom/Pr1-s  ,/Fi  ''/Fa  arsa/Vmis  Colm/Npmsc  agus/Cc"
"doc#45","ach/Cs  bhí/Vmis  orthu/Pr3-p  stopadh/Nv  ./Fe </s><s> Cheap/Vmis  Colm/Npmsc  go/Q-s  raibh/Vmis---d|Vmsp  deireadh/Ncmsc  leis/Sp  an/Td-s  turas/Ncmsc  mar/Sp|Cs  d''/Sp  íslígh/Ncfsc  díon/Ncmsc  na/Td-s  huaimhe/Ncfsg  go/Ua  tobann/Aqp  síos/Rd  go dtí/Spc  an/Td-s"," t-uisce/Ncmsc"," ./Fe </s><s> Ní/Qn  raibh/Vmis---n  spás/Ncmsc  do/Sp  luch/Ncfsc  fiú/Ns-s  dul/Ncmsc|Nv  isteach/Rd  ann/Pr3ms  ./Fe </s><s> Ach/Cs  bhí/Vmis  pleann/Vmip  eile/Dd  ag/Sp  Antella/Npmsc  ./Fe </s><s> Ghluais/Vmis  sé/Pp3mss  a/Dp3ms  lámha/Ncfpc  mar/Cs  a/Q-r  bheadh/Vmc  sé/Pp3mss  ag/Sp  snámh/Nv  ./Fe </s><s> ''/Fa"
"doc#45","Antella/Npmsc  ,/Fi  áthas/Ncmsc  air/Pr3ms  gur/Q--s  smaoinigh/Vmis|Vmm-2s  sé/Pp3mss  ar/Sp  fhreagra/Ncmsc  na/Td-s  faidhbe/Ncfsg  ./Fe </s><s> Bhí/Vmis  eagla/Ncfsc  ar/Sp  Cholm/Npmsc  go/Cs  mbeadh/Vmc  díon/Ncmsc  na/Td-s  huaimhe/Ncfsg  síos/Rd  go dtí/Spc  an/Td-s"," t-uisce/Ncmsc"," ar feadh/Spc  píosa/Ncmsg  fada/Aqp  agus/Cc  nach/Qnr  bhféadfaí/Vmc-0  éirí/Ncmsc  as/Sp  an/Td-s  uisce/Ncmsc  ./Fe </s><s> Ach/Cs  ní/Qn  raibh/Vmis---n  aon/Mc|Dq  stop/Ncmsc  le/Sp  hAntella/Ncfpc  ./Fe </s><s> Isteach/Rd  leis/Pr3ms  san/Spa-s  uisce/Ncmsc  fuar/Aq-msc"
"doc#45","./Fe </s><s> Bhí/Vmis  eagla/Ncfsc  ar/Sp  Cholm/Npmsc  go/Cs  mbeadh/Vmc  díon/Ncmsc  na/Td-s  huaimhe/Ncfsg  síos/Rd  go dtí/Spc  an/Td-s  t-uisce/Ncmsc  ar feadh/Spc  píosa/Ncmsg  fada/Aqp  agus/Cc  nach/Qnr  bhféadfaí/Vmc-0  éirí/Ncmsc  as/Sp  an/Td-s"," uisce/Ncmsc"," ./Fe </s><s> Ach/Cs  ní/Qn  raibh/Vmis---n  aon/Mc|Dq  stop/Ncmsc  le/Sp  hAntella/Ncfpc  ./Fe </s><s> Isteach/Rd  leis/Pr3ms  san/Spa-s  uisce/Ncmsc  fuar/Aq-msc  agus/Cc  bhí/Vmis  sé/Pp3mss  fuar/Aq-msc  istigh/Rd  i lár/Spc  an/Td-s  tsléibhe/Ncmsg  ./Fe </s><s> Shnámh/Vmis  sé/Pp3mss  síos/Rd"
"doc#45","an/Td-s  t-uisce/Ncmsc  ar feadh/Spc  píosa/Ncmsg  fada/Aqp  agus/Cc  nach/Qnr  bhféadfaí/Vmc-0  éirí/Ncmsc  as/Sp  an/Td-s  uisce/Ncmsc  ./Fe </s><s> Ach/Cs  ní/Qn  raibh/Vmis---n  aon/Mc|Dq  stop/Ncmsc  le/Sp  hAntella/Ncfpc  ./Fe </s><s> Isteach/Rd  leis/Pr3ms  san/Spa-s"," uisce/Ncmsc"," fuar/Aq-msc  agus/Cc  bhí/Vmis  sé/Pp3mss  fuar/Aq-msc  istigh/Rd  i lár/Spc  an/Td-s  tsléibhe/Ncmsg  ./Fe </s><s> Shnámh/Vmis  sé/Pp3mss  síos/Rd  faoin/Spa-s  uisce/Ncmsc  agus/Cc  suas/Rd  an/Td-s  tollán/Ncmsc  in aghaidh/Spc  an/Td-s  tsrutha/Ncmsg  ./Fe </s><s> D''/Q"
"doc#45","ní/Qn  raibh/Vmis---n  aon/Mc|Dq  stop/Ncmsc  le/Sp  hAntella/Ncfpc  ./Fe </s><s> Isteach/Rd  leis/Pr3ms  san/Spa-s  uisce/Ncmsc  fuar/Aq-msc  agus/Cc  bhí/Vmis  sé/Pp3mss  fuar/Aq-msc  istigh/Rd  i lár/Spc  an/Td-s  tsléibhe/Ncmsg  ./Fe </s><s> Shnámh/Vmis  sé/Pp3mss  síos/Rd  faoin/Spa-s"," uisce/Ncmsc"," agus/Cc  suas/Rd  an/Td-s  tollán/Ncmsc  in aghaidh/Spc  an/Td-s  tsrutha/Ncmsg  ./Fe </s><s> D''/Q  ardódh/Vmc  sé/Pp3mss  a/Dp3ms  lámh/Ncfsc  anois/Rg  ''s/Cc  arís/Rg  chun/Sp  mothú/Nv  an/Qq  raibh/Vmis---d  an/Td-s  charraig/Ncfsc  síos/Rd  go dtí/Spc  an/Td-s"
"doc#45","agus/Cc  suas/Rd  an/Td-s  tollán/Ncmsc  in aghaidh/Spc  an/Td-s  tsrutha/Ncmsg  ./Fe </s><s> D''/Q  ardódh/Vmc  sé/Pp3mss  a/Dp3ms  lámh/Ncfsc  anois/Rg  ''s/Cc  arís/Rg  chun/Sp  mothú/Nv  an/Qq  raibh/Vmis---d  an/Td-s  charraig/Ncfsc  síos/Rd  go dtí/Spc  an/Td-s"," t-uisce/Ncmsc"," i/Sp  gcónaí/Ncmsc  ./Fe </s><s> Ní/Wp-in  mó/Aqc|Aqp  ná/Cc  go/Q-s  raibh/Vmis---d|Vmsp  an/Td-s  anáil/Ncfsc  ann/Pr3ms  nuair/Cs  a/Q-r  mhothaigh/Vmis  sé/Pp3mss  nach/Qnr  raibh/Vmis---n  aon/Mc|Dq  charraig/Ncfsc  os cionn/Spc  an/Td-s  uisce/Ncmsc  a/Sp  thuilleadh/Nv  agus/Cc  go/Cs"
"doc#45","síos/Rd  go dtí/Spc  an/Td-s  t-uisce/Ncmsc  i/Sp  gcónaí/Ncmsc  ./Fe </s><s> Ní/Wp-in  mó/Aqc|Aqp  ná/Cc  go/Q-s  raibh/Vmis---d|Vmsp  an/Td-s  anáil/Ncfsc  ann/Pr3ms  nuair/Cs  a/Q-r  mhothaigh/Vmis  sé/Pp3mss  nach/Qnr  raibh/Vmis---n  aon/Mc|Dq  charraig/Ncfsc  os cionn/Spc  an/Td-s"," uisce/Ncmsc"," a/Sp  thuilleadh/Nv  agus/Cc  go/Cs  mbeadh/Vmc  sé/Pp3mss  in/Sp  ann/Ns-s  teacht/Ncmsc|Nv  aníos/Rd  ./Fe </s><s> Bhí/Vmis  sé/Pp3mss  in/Sp  uaimh/Ncfsc  mhór/Aq-fsc  anois/Rg  agus/Cc  ba/Wsri  shoiléir/Aqp  go/Q-s  raibh/Vmis---d|Vmsp  daoine/Ncmpc  anseo/Rl  go/Ua"
"doc#45","le/Sp  tamall/Ncmsc  fada/Aqp  ./Fe </s><s> ''/Fa  Cheap/Vmis  mé/Pp1-s  go/Q-s  raibh/Vmis---d|Vmsp  tú/Pp2-s  báite/Av  ,/Fi  ''/Fa  arsa/Vmis  Colm/Npmsc  ./Fe </s><s> ''/Fa  Bhí/Vmis  mé/Pp1-s  ag/Sp  féachaint/Nv  san/Spa-s  abhainn/Ncfsc  ar/Sp  eagla/Ncfsc  go/Cs  mbeadh/Vmc  do/Sp  chorp/Ncmsc  san/Spa-s"," uisce/Ncmsg"," ./Fe </s><s> ''/Fa  Ach/Cs  níor/Qn-s  thuig/Vmis---n  Antella/Npmsc  é/Pp3ms  ./Fe </s><s> ''/Fa  Snámh/Ncmsc  mór/Aq-msc  ,/Fi  ''/Fa  ar/Vmis  seisean/Pp3msse  ag/Sp  síneadh/Vmis0  a/Dp3ms  mhéire/Ncfsg  i/Sp  dtreo/Ncfsc  an/Td-s  tolláin/Ncmsg  ./Fe </s><s> ''/Fa  Snámh/Ncmsc  mór/Aq-msc  ./Fe </s><s> ''/Fa  Nach/Wp-qn|Wpsin|Wpdin|Wpdqn  é/Pp3ms  Colm/Npmsc  a/Q-r  bhí/Vmis"
"doc#45","snámha/Ncmsg  sa/Spa-s  linn/Pr1-p  snámha/Ncmsg  i/Sp  gCluain/Ncfsc  Dolcáin/Npmsc  le/Sp  cúpla/Ncmsc  bliain/Ncfsc  anuas/Rd  ./Fe </s><s> Ach/Cs  an/Qq  mbeadh/Vmc  sé/Pp3mss  in/Sp  ann/Ns-s  snámh/Nv|Ncmsc  in aghaidh/Spc  an/Td-s  tsrutha/Ncmsg  faoin/Spa-s"," uisce/Ncmsg"," ?/Fq </s><s> D''/Q  fhág/Vmis  siad/Pp3-ps  an/Td-s  mála/Ncmsc  bia/Ncmsg  a/Q-r  bhí/Vmis  acu/Pr3-p  ina/Spp-p  ndiaidh/Ns-s  agus/Cc  isteach/Rd  leo/Pr3-p  san/Spa-s  uisce/Ncmsc  fuar/Aq-msc  ./Fe </s><s> Bhí/Vmis  sé/Mc|Pp3mss  an-deacair/Ncfsc  do/Sp  Cholm/Npmsc  a/Dp3ms  anáil/Ncfsc  a/Sp"
"doc#45","sé/Pp3mss  in/Sp  ann/Ns-s  snámh/Nv|Ncmsc  in aghaidh/Spc  an/Td-s  tsrutha/Ncmsg  faoin/Spa-s  uisce/Ncmsg  ?/Fq </s><s> D''/Q  fhág/Vmis  siad/Pp3-ps  an/Td-s  mála/Ncmsc  bia/Ncmsg  a/Q-r  bhí/Vmis  acu/Pr3-p  ina/Spp-p  ndiaidh/Ns-s  agus/Cc  isteach/Rd  leo/Pr3-p  san/Spa-s"," uisce/Ncmsc"," fuar/Aq-msc  ./Fe </s><s> Bhí/Vmis  sé/Mc|Pp3mss  an-deacair/Ncfsc  do/Sp  Cholm/Npmsc  a/Dp3ms  anáil/Ncfsc  a/Sp  choimeád/Nv  faoin/Spa-s  uisce/Ncmsg  agus/Cc  bhí/Vmis  sé/Pp3mss  traochta/Aqp|Av  nuair/Cs  a/Q-r  shroich/Vmis  siad/Pp3-ps  an/Td-s  áit/Ncfsc  ina/Spr  raibh/Vmis---d"
"doc#45","siad/Pp3-ps  an/Td-s  mála/Ncmsc  bia/Ncmsg  a/Q-r  bhí/Vmis  acu/Pr3-p  ina/Spp-p  ndiaidh/Ns-s  agus/Cc  isteach/Rd  leo/Pr3-p  san/Spa-s  uisce/Ncmsc  fuar/Aq-msc  ./Fe </s><s> Bhí/Vmis  sé/Mc|Pp3mss  an-deacair/Ncfsc  do/Sp  Cholm/Npmsc  a/Dp3ms  anáil/Ncfsc  a/Sp  choimeád/Nv  faoin/Spa-s"," uisce/Ncmsg"," agus/Cc  bhí/Vmis  sé/Pp3mss  traochta/Aqp|Av  nuair/Cs  a/Q-r  shroich/Vmis  siad/Pp3-ps  an/Td-s  áit/Ncfsc  ina/Spr  raibh/Vmis---d  an/Td-s  díon/Ncmsc  taobh/Ncmsc  thuas/Rd  den/Spa-s  uisce/Ncmsc  ./Fe </s><s> Tar éis/Spc  tamaill/Ncmsg  lean/Vmis  siad/Pp3-ps  ar/Sp"
"doc#45","do/Sp  Cholm/Npmsc  a/Dp3ms  anáil/Ncfsc  a/Sp  choimeád/Nv  faoin/Spa-s  uisce/Ncmsg  agus/Cc  bhí/Vmis  sé/Pp3mss  traochta/Aqp|Av  nuair/Cs  a/Q-r  shroich/Vmis  siad/Pp3-ps  an/Td-s  áit/Ncfsc  ina/Spr  raibh/Vmis---d  an/Td-s  díon/Ncmsc  taobh/Ncmsc  thuas/Rd  den/Spa-s"," uisce/Ncmsc"," ./Fe </s><s> Tar éis/Spc  tamaill/Ncmsg  lean/Vmis  siad/Pp3-ps  ar/Sp  aghaidh/Ncfsc  ,/Fi  ach/Cs  ba/Wsri  dheacair/Aqp  siúl/Ncmsc|Nv  mar/Cs  bhí/Vmis  siad/Pp3-ps  fliuch/Aqp  go/Sp  craiceann/Ncmsc  agus/Cc  ní/Qn  raibh/Vmis---n  aon/Mc|Dq  ghrian/Ncfsc"
"doc#45","súsaí/Ncmpc  ar/Sp  an/Td-s  talamh/Ncmsc  agus/Cc  boird/Ncmpc  bheaga/Aq--pc  timpeall/Ncmsc  na/Td-s  háite/Ncfsg  ./Fe </s><s> Ba/Ws-i  léir/Aqp  gur/Q--s  tháinig/Vmis  ann/Pr3ms  don/Npmsc  seomra/Ncmsg  go/Ua  nádúrtha/Aqp  nuair/Cs  a/Q-r  chreim/Vmis  an/Td-s"," t-uisce/Ncmsc"," an/Td-s  charraig/Ncfsc  ,/Fi  ach/Cs  bhí/Vmis  a/Dp3ms  lán/Ncmsc  oibre/Ncfsg  eile/Dd  déanta/Av  air/Pr3ms  ó/Sp  shin/Pd  ./Fe </s><s> Chuimhnigh/Vmis  Colm/Npmsc  ar/Sp  uaimheanna/Ncfpc  na/Td-s  hAille/Ncfsg  Buí/Npmsg|Npmsc  agus/Cc  an/Td-s  Dúin/Npmsc  Mhóir/Aq-msv|Aq-msg  a/Q-r"
"doc#45","arsa/Vmis  Deirdre/Npmsc  go/Ua  ciúin/Aqp  ./Fe </s><s> Ach/Cs  níorbh/Ws-in  é/Pp3ms  ./Fe </s><s> Tháinig/Vmis  beirt/Ncfsc  fhear/Ncmpg  mhóra/Aq--pc  le/Sp  gruaig/Ncfsc  rua/Aqp  agus/Cc  craiceann/Ncmsc  buí/Aqp  isteach/Rd  ./Fe </s><s> Thug/Vmis  siad/Pp3-ps  arán/Ncmsc  ,/Fi"," uisce/Ncmsc"," agus/Cc  torthaí/Ncmpc  dóibh/Pr3-p  agus/Cc  d''/Q  imigh/Vmis  siad/Pp3-ps  leo/Pr3-p  arís/Rg  ./Fe </s><s> ''/Fa  Nach/Qnq|Qnr  bhfuil/Vmip---d  muintir/Ncfsc  an/Td-s  tsléibhe/Ncmsg  an-chosúil/Aq-msg  le/Sp  Domhnall/Npmsc  agus/Cc  Somhairle/Npmsc"
"doc#45","den/Spa-s  dath/Ncmsc  buí/Aqp  leis/Pr3ms  agus/Cc  d''/Q  fhág/Vmis  siad/Pp3-ps  an/Td-s  áit/Ncfsc  ./Fe </s><s> Chuaigh/Vmis  siad/Pp3-ps  trí/Sp  uaimh/Ncfsc  eile/Dd  agus/Cc  ansin/Rl  chuala/Vmis  siad/Pp3-ps  torann/Ncmsc  mór/Aq-msc  thíos/Rd  sa/Spa-s  tollán/Ncmsc  ./Fe </s><s> ''/Fa"," Uisce/Npmsg|Npfsg"," ,/Fi  ''/Fa  arsa/Vmis  Antella/Npmsc  ./Fe </s><s> Lean/Npmsc  siad/Pp3-ps  ar/Sp  aghaidh/Ncfsc  agus/Cc  i/Sp  gcúpla/Ncmsc  nóiméad/Ncmpg  tháinig/Vmis  siad/Pp3-ps  go/Sp  bruach/Ncmsc  abhann/Ncfsg  a/Q-r  bhí/Vmis  ag/Sp  rith/Nv  go/Ua  tapa/Aqp  tríd/Sp  an/Td-s"
"doc#45","ag/Sp  dul/Nv  chomh/Ri  tapa/Aqp  sin/Dd  leis/Sp  an/Td-s  sruth/Ncmsc  láidir/Aq-msc  nach/Qnr  raibh/Vmis---n  siad/Pp3-ps  in/Sp  ann/Ns-s  breith/Ncfsc|Nv  orthu/Pr3-p  ./Fe </s><s> Isteach/Rd  leis/Sp  an/Td-s  mbád/Ncmsc  trí/Ncmsg  thollán/Ncmsc  caol/Aq-msc  eile/Dd  ,/Fi"," uisce/Ncmsc"," na/Td-s  habhann/Ncfsg  ó/Sp  fhalla/Ncmpc  go/Sp  falla/Ncmpc  ann/Pr3ms  ./Fe </s><s> Ag/Sp  deireadh/Ncmsc  an/Td-s  tolláin/Ncmsg  mhaolaigh/Vmis  an/Td-s  sruth/Ncmsc  ,/Fi  ghluais/Vmis  an/Td-s  bád/Ncmsc  níos/Vmip---r  moille/Ncfsc  agus/Cc  tháinig/Vmis  an/Td-s"
"doc#46","fada/Aqp  leis/Sp  an/Td-s  loch/Ncmsc  ./Fe </s><s> Bhí/Vmis  an/Td-s  clapsholas/Ncmsc  geal/Aq-msc  ,/Fi  gan/Sp  scamall/Ncmsc  sa/Spa-s  spéir/Ncfsc  ./Fe </s><s> Shuigh/Vmis  mé/Pp1-s  ar/Sp  chloch/Ncfsc  ar/Sp  imeall/Ncmsc  an/Td-s  locha/Ncmsg  ,/Fi  ag/Sp  stánadh/Vmis0  ar/Sp  an/Td-s"," uisce/Ncmsg"," ./Fe </s><s> Bhí/Vmis  an/Td-s  t-aer/Ncmsc  fuar/Aq-msc  mar/Cs  a/Q-r  bhíonn/Vmig  go/Ua  minic/Aqp  i/Sp  mí/Ncfsc|Npfsc  an/Td-s  Mheithimh/Ncmsg  ./Fe </s><s> Bhí/Vmis  aiféala/Ncmsc  orm/Pr1-s  nár/Qnrs  thug/Vmis---n  mé/Pp1-s  geansaí/Ncmsc  ná/Cc  casóg/Ncfsc  liom/Pr1-s  ./Fe </s><s> Faoi/Sp"
"doc#46","agus/Cc  ghearr/Vmis  sé/Pp3mss  na/Td-p  sreanga/Ncfpc  de/Sp  mo/Dp1-s  lámha/Ncfpc  agus/Cc  mo/Dp1-s  chosa/Ncfpc  ./Fe </s><s> Níorbh/Ws-in  fhada/Aqp  go/Q-s  raibh/Vmis---d|Vmsp  mé/Pp1-s  go/Ua  cluthar/Aqp  teolaí/Aqp  san/Spa-s  otharcharr/Ncmsc  agus/Cc  pionta/Ncmsc"," uisce/Ncmsg"," á/Spp-s  ól/Nv  agam/Pr1-s  !/Fe </s><s> ''/Fa  Nuair/Cs  a/Q-p|Q-i|Q-r  fuair/Vmis  mé/Pp1-s  an/Td-s  nóta/Ncmsc|Ncmsg  thuigeamar/Vmis1p  ar/Sp  an/Td-s  bpointe/Ncmsg  gur/Wpdi|Wsdi  tusa/Pp2-s-e  a/Q-r  bhí/Vmis  acu/Pr3-p  in/Sp  áit/Ncfsc  Marisha/Npmsc  ./Fe </s><s> Tá/Vmip  tú/Pp2-s  chomh/Ri  cosúil/Aqp  léi/Pr3fs  !/Fe </s><s> Sin/Pd  an/Td-s"
"doc#47",",/Fi  bhí/Vmis  oiread/Ns-s  sin/Dd  ocrais/Ncmpc  air/Pr3ms  ./Fe </s><s> Agus/Cc  boladh/Ncmsc  breá/Ri  friseáilte/Aqp  an/Td-s  aráin/Ncmsg  chuige/Pr3ms  aníos/Rd  trína/Spp-s  gheansaí/Ncmsc  á/Spp-s  chrá/Nv  .../F  Bhí/Vmis  sruthán/Ncmsc"," uisce/Ncmsg"," sa/Spa-s  díg/Ncfsc  in aice/Spc  leis/Pr3ms  ./Fe </s><s> D''/Q  ísligh/Vmis  sé/Pp3mss  síos/Rd  é/Pp3ms  féin/Px  ,/Fi  agus/Cc  d''/Q  ól/Vmm-2s|Vmis  cúpla/Ncmsc  bolgam/Ncmpg  as/Pr3ms  ,/Fi  agus/Cc  chaith/Vmis  a/Sp  thuilleadh/Nv  de/Pr3ms  suas/Rd  ar/Sp  a/Dp3ms  aghaidh/Ncfsc  ./Fe </s>"
"doc#47","agus/Cc  chaith/Vmis  a/Sp  thuilleadh/Nv  de/Pr3ms  suas/Rd  ar/Sp  a/Dp3ms  aghaidh/Ncfsc  ./Fe </s><s> Bhraith/Vmis  sé/Pp3mss  níos/Uc  fearr/Aqc  anois/Rg  ./Fe </s><s> Thóg/Vmis  sé/Pp3mss  chuige/Pr3ms  smut/Ncmsc  den/Spa-s  mbiolar/Ncmsc  a/Q-r  bhí/Vmis  ag/Sp  fás/Nv  san/Spa-s"," uisce/Ncmsg"," ,/Fi  agus/Cc  chuir/Vmis  faoina/Spp-s  fhiacail/Ncfsc  é/Pp3ms  ./Fe </s><s> Ba/Ws-i  bhreá/Aqp  leis/Ncfsc  dorn/Ncmpg  de/Sp|Pr3ms  a/Q-r  ithe/Vmsp---n  ,/Fi  ach/Cs  chuimhnigh/Vmis  sé/Pp3mss  ar/Sp  an/Td-s  bpíobaire/Ncmsc  ./Fe </s><s> Rian/Ncmsc  biolair/Ncmsg  a/Q-r  bhí/Vmis"
"doc#47","ag/Sp  Eoghan/Npmsc  ,/Fi  agus/Cc  d''/Q  oibrigh/Vmis  sé/Pp3mss  é/Pp3ms  á/Spp-s  chosaint/Nv  féin/Px  uirthi/Pr3fs  ,/Fi  agus/Cc  choinnigh/Vmis  sé/Pp3mss  uaidh/Pr3ms  í/Pp3fs  ,/Fi  riamh/Rg  agus/Cc  choíche/Rg  gur/Q--s  chuir/Vmis  sé/Pp3mss  sruthán/Ncmsc"," uisce/Ncmsg"," de/Pr3ms  -/Fb  bhí/Vmis  aige/Pr3ms  ansin/Rl  ./Fe </s><s> Níor/Qn-s  fhéad/Vmis---n  an/Td-s  sprid/Ncfsc  an/Td-s  t-uisce/Ncmsc  a/Sp  chur/Nv  di/Pr3fs  ./Fe </s><s> Ach/Cs  an/Qq  gcreidfeadh/Vmc  sibh/Pp2-p  é/Pp3ms  ,/Fi  nuair/Cs  d''/Q  fhéach/Vmis  sé/Pp3mss  ar/Sp  an/Td-s  sábh/Ncmsc  ar/Sp"
"doc#47",",/Fi  agus/Cc  choinnigh/Vmis  sé/Pp3mss  uaidh/Pr3ms  í/Pp3fs  ,/Fi  riamh/Rg  agus/Cc  choíche/Rg  gur/Q--s  chuir/Vmis  sé/Pp3mss  sruthán/Ncmsc  uisce/Ncmsg  de/Pr3ms  -/Fb  bhí/Vmis  aige/Pr3ms  ansin/Rl  ./Fe </s><s> Níor/Qn-s  fhéad/Vmis---n  an/Td-s  sprid/Ncfsc  an/Td-s"," t-uisce/Ncmsc"," a/Sp  chur/Nv  di/Pr3fs  ./Fe </s><s> Ach/Cs  an/Qq  gcreidfeadh/Vmc  sibh/Pp2-p  é/Pp3ms  ,/Fi  nuair/Cs  d''/Q  fhéach/Vmis  sé/Pp3mss  ar/Sp  an/Td-s  sábh/Ncmsc  ar/Sp  maidin/Ncfsc  ,/Fi  bhí/Vmis  sé/Pp3mss  caite/Av|Aqp  síos/Rd  go dtí/Spc  aon/Mc  orlach/Ncmsc  amháin/Aqp  !/Fe </s>"
"doc#47","agus/Cc  bhain/Vmis  sceilp/Ncfsc  aisti/Pr3fs  ./Fe </s><s> Chonaic/Vmis  sé/Pp3mss  an/Td-s  fhuil/Ncfsc  ag/Sp  rith/Nv  amach/Rd  aisti/Pr3fs  ,/Fi  craorac/Ncmsc  dearg/Aq-msc  ar/Sp  shmúit/Ncfsc  gheal/Aq-fsc  an/Td-s  bhóthair/Ncmsg  ./Fe </s><s> Bhí/Vmis  sruthán/Ncmsc"," uisce/Ncmsg"," laistigh/Rl  de/Sp  chlaí/Ncmsc  ./Fe </s><s> Shuigh/Vmis  sé/Pp3mss  ar/Sp  a/Dp3ms  bhruach/Ncmsc  ,/Fi  agus/Cc  sháigh/Vmis  a/Dp3ms  chos/Ncfsc  isteach/Rd  ann/Pr3ms  ./Fe </s><s> Bhain/Npmsg  an/Td-s  t-uisce/Ncmsc  fuar/Aq-msc  an/Td-s  céasadh/Ncmsc  as/Sp  an/Td-s  lúidín/Ncmsc  ./Fe </s>"
"doc#47","gheal/Aq-fsc  an/Td-s  bhóthair/Ncmsg  ./Fe </s><s> Bhí/Vmis  sruthán/Ncmsc  uisce/Ncmsg  laistigh/Rl  de/Sp  chlaí/Ncmsc  ./Fe </s><s> Shuigh/Vmis  sé/Pp3mss  ar/Sp  a/Dp3ms  bhruach/Ncmsc  ,/Fi  agus/Cc  sháigh/Vmis  a/Dp3ms  chos/Ncfsc  isteach/Rd  ann/Pr3ms  ./Fe </s><s> Bhain/Npmsg  an/Td-s"," t-uisce/Ncmsc"," fuar/Aq-msc  an/Td-s  céasadh/Ncmsc  as/Sp  an/Td-s  lúidín/Ncmsc  ./Fe </s><s> D''/Q  fhair/Vmis  sé/Pp3mss  an/Td-s  fhuil/Ncfsc  ag/Sp  rith/Nv  amach/Rd  aisti/Pr3fs  ,/Fi  gur/Q--s  mheasc/Vmis  sí/Pp3fss  leis/Sp  an/Td-s  uisce/Ncmsg  ./Fe </s><s> Sin/Pd  é/Pp3ms  mar/Cs  thagadh/Vmih  an/Td-s"
"doc#47","isteach/Rd  ann/Pr3ms  ./Fe </s><s> Bhain/Npmsg  an/Td-s  t-uisce/Ncmsc  fuar/Aq-msc  an/Td-s  céasadh/Ncmsc  as/Sp  an/Td-s  lúidín/Ncmsc  ./Fe </s><s> D''/Q  fhair/Vmis  sé/Pp3mss  an/Td-s  fhuil/Ncfsc  ag/Sp  rith/Nv  amach/Rd  aisti/Pr3fs  ,/Fi  gur/Q--s  mheasc/Vmis  sí/Pp3fss  leis/Sp  an/Td-s"," uisce/Ncmsg"," ./Fe </s><s> Sin/Pd  é/Pp3ms  mar/Cs  thagadh/Vmih  an/Td-s  fhuil/Ncfsc  as/Sp  na/Td-p  ba/Wsri  leis/Pr3ms  nuair/Cs  a/Q-i  pholladh/Nv  a/Dp3ms  athair/Ncfsc|Ncmsc  iad/Pp3-p  ./Fe </s><s> ''/Fa  Ach/Cs  tá/Vmip  tú/Pp2-s  á/Spp-p  ngortú/Nv  -/Fb  ''/Fa  a/Q-r  dúirt/Vmis  Eoghan/Npmsc  ,/Fi  an/Td-s  chéad/Mo|Mc  uair/Ncfsc  a/Q-r"
"doc#47","an/Td-s  fhuil/Ncfsc  le/Sp  minchoirce/Ncmsc  agus/Cc  oinniún/Ncmsc  ,/Fi  agus/Cc  chócarálfadh/Vmc  sí/Pp3fss  í/Pp3fs  ina/Spp-s  putóig/Ncmsg  i/Sp  stán/Ncmsc  agus/Cc  clúid/Ncfsc  uirthi/Pr3fs  ,/Fi  istigh/Rd  i/Sp  gcorcán/Ncmsc"," uisce/Ncmsg"," a/Q-p|Q-i|Q-r  coimeádtaí/Vmih0  ar/Sp  fiuchaidh/Ncfsc  ./Fe </s><s> Bhíodh/Vmih  blas/Ncmsc  breá/Aq-msc  ar/Sp  an/Td-s  bputóg/Ncfsc  ,/Fi  slisne/Ncmsc  di/Pr3fs  rósta/Ncmsc  i/Sp  mblúire/Ncmsc  méathrais/Ncmsg  -/Fb  chomh/Ri  fada/Aqp  agus/Cc  nach/Qnr"
"doc#47","ina/Spp-s  béal/Ncmsc  é/Pp3ms  ./Fe </s><s> D''/Q  oibrigh/Vmis  an/Td-s  béal/Ncmsc  agus/Cc  ansin/Rl  do/Q  stad/Vmm-2s|Vmis  ./Fe </s><s> ''/Fa  Ní/Qn  fhéadaim/Vmip1s-n  é/Pp3ms  a/Q-r  shlogadh/Vmih  -/Fb  tá/Vmip  mo/Dp1-s  theanga/Ncfsc  ata/Av  -/Fb  ''/Fa  adeir/Vmip  sí/Pp3fss  ,/Fi  ''/Fa  dá/Cs  mbeadh/Vmc  braon/Ncmsc"," uisce/Ncmsg"," agam/Pr1-s  leis/Pr3ms  -/Fb  ''/Fa  ''/Fa  Tá/Vmip  a/Dp3ms  fhios/Ncmsc  agamsa/Pr1-s-e  cá/Rq  bhfuil/Vmip---d  uisce/Ncmsc  ,/Fi  ''/Fa  a/Dp3fs|Q-p|Q-i|Q-r  deir/Vmip|Ncfsc  Eoghan/Npmsg|Npmsc  ag/Sp  cuimhneamh/Nv  ar/Sp  an/Td-s  sruthán/Ncmsc  ./Fe </s><s> Leag/Vmm-2s|Vmis  sé/Pp3mss  uaidh/Pr3ms  an/Td-s  t-arán/Ncmsc  ./Fe </s><s> Siar/Rd"
"doc#47","./Fe </s><s> ''/Fa  Ní/Qn  fhéadaim/Vmip1s-n  é/Pp3ms  a/Q-r  shlogadh/Vmih  -/Fb  tá/Vmip  mo/Dp1-s  theanga/Ncfsc  ata/Av  -/Fb  ''/Fa  adeir/Vmip  sí/Pp3fss  ,/Fi  ''/Fa  dá/Cs  mbeadh/Vmc  braon/Ncmsc  uisce/Ncmsg  agam/Pr1-s  leis/Pr3ms  -/Fb  ''/Fa  ''/Fa  Tá/Vmip  a/Dp3ms  fhios/Ncmsc  agamsa/Pr1-s-e  cá/Rq  bhfuil/Vmip---d"," uisce/Ncmsc"," ,/Fi  ''/Fa  a/Dp3fs|Q-p|Q-i|Q-r  deir/Vmip|Ncfsc  Eoghan/Npmsg|Npmsc  ag/Sp  cuimhneamh/Nv  ar/Sp  an/Td-s  sruthán/Ncmsc  ./Fe </s><s> Leag/Vmm-2s|Vmis  sé/Pp3mss  uaidh/Pr3ms  an/Td-s  t-arán/Ncmsc  ./Fe </s><s> Siar/Rd  leis/Pr3ms  ,/Fi  thóg/Vmis  mám/Ncmsc|Ncfsc  uisce/Ncmsg  idir/Sp  a/Dp3ms  bhosa/Ncfpc  ,/Fi  agus/Cc  ar/Sp  ais/Ncfsc"
"doc#47","Tá/Vmip  a/Dp3ms  fhios/Ncmsc  agamsa/Pr1-s-e  cá/Rq  bhfuil/Vmip---d  uisce/Ncmsc  ,/Fi  ''/Fa  a/Dp3fs|Q-p|Q-i|Q-r  deir/Vmip|Ncfsc  Eoghan/Npmsg|Npmsc  ag/Sp  cuimhneamh/Nv  ar/Sp  an/Td-s  sruthán/Ncmsc  ./Fe </s><s> Leag/Vmm-2s|Vmis  sé/Pp3mss  uaidh/Pr3ms  an/Td-s  t-arán/Ncmsc  ./Fe </s><s> Siar/Rd  leis/Pr3ms  ,/Fi  thóg/Vmis  mám/Ncmsc|Ncfsc"," uisce/Ncmsg"," idir/Sp  a/Dp3ms  bhosa/Ncfpc  ,/Fi  agus/Cc  ar/Sp  ais/Ncfsc  leis/Sp  chuichi/Ncfsc  ./Fe </s><s> Ach/Cs  ní/Qn  raibh/Vmis---n  sí/Pp3fss  ábalta/Aqp  a/Dp3fs  ceann/Ncmsc  a/Sp  ardú/Nv  chun/Sp  é/Pp3ms  a/Sp  ól/Nv  -/Fb  agus/Cc  leis/Sp  an/Td-s  uisce/Ncmsg  idir/Sp  a/Dp3ms  bhosa/Ncfpc  ,/Fi  ní/Qn"
"doc#47","leis/Pr3ms  ,/Fi  thóg/Vmis  mám/Ncmsc|Ncfsc  uisce/Ncmsg  idir/Sp  a/Dp3ms  bhosa/Ncfpc  ,/Fi  agus/Cc  ar/Sp  ais/Ncfsc  leis/Sp  chuichi/Ncfsc  ./Fe </s><s> Ach/Cs  ní/Qn  raibh/Vmis---n  sí/Pp3fss  ábalta/Aqp  a/Dp3fs  ceann/Ncmsc  a/Sp  ardú/Nv  chun/Sp  é/Pp3ms  a/Sp  ól/Nv  -/Fb  agus/Cc  leis/Sp  an/Td-s"," uisce/Ncmsg"," idir/Sp  a/Dp3ms  bhosa/Ncfpc  ,/Fi  ní/Qn  fhéadfadh/Vmc----n  sé/Mc|Pp3mss  cabhrú/Nv  léi/Pr3fs  ./Fe </s><s> ''/Fa  Fhéach/Vmis  ,/Fi  cuirfidh/Vmif  mé/Pp1-s  suite/Av  in/Sp  airde/Ncfpc|Ncfsc  le/Sp  teannta/Nv--g  an/Td-s  chlaí/Ncmsg  tú/Pp2-s  ar/Sp  dtúis/Ncfsc  ,/Fi  ''/Fa  a/Q-r  deir/Vmip  sé/Pp3mss  ./Fe </s>"
"doc#47","mé/Pp1-s  suite/Av  in/Sp  airde/Ncfpc|Ncfsc  le/Sp  teannta/Nv--g  an/Td-s  chlaí/Ncmsg  tú/Pp2-s  ar/Sp  dtúis/Ncfsc  ,/Fi  ''/Fa  a/Q-r  deir/Vmip  sé/Pp3mss  ./Fe </s><s> Agus/Cc  rinne/Vmis  sé/Pp3mss  sin/Dd  ,/Fi  bhí/Vmis  sí/Pp3fss  chomh/Ri  héadrom/Ncmsc  le/Sp  druid/Ncfsc  ./Fe </s><s> Fuair/Vmis  sé/Pp3mss  an/Td-s"," t-uisce/Ncmsc"," ar/Sp  ais/Ncfsc  ,/Fi  agus/Cc  do/Q  choinnigh/Vmis  sé/Pp3mss  léi/Pr3fs  é/Pp3ms  gur/Q--s  lig/Vmis  sí/Pp3fss  siar/Rd  an/Td-s  greim/Ncmsc  ./Fe </s><s> Choinnigh/Npfsg  air/Pr3ms  ansin/Rl  ,/Fi  greim/Ncmsc  eile/Dd  aráin/Ncmpc  ,/Fi  deoch/Ncfsc  eile/Dd  uisce/Ncmsc  ,/Fi  go/Q-s"
"doc#47","sé/Pp3mss  an/Td-s  t-uisce/Ncmsc  ar/Sp  ais/Ncfsc  ,/Fi  agus/Cc  do/Q  choinnigh/Vmis  sé/Pp3mss  léi/Pr3fs  é/Pp3ms  gur/Q--s  lig/Vmis  sí/Pp3fss  siar/Rd  an/Td-s  greim/Ncmsc  ./Fe </s><s> Choinnigh/Npfsg  air/Pr3ms  ansin/Rl  ,/Fi  greim/Ncmsc  eile/Dd  aráin/Ncmpc  ,/Fi  deoch/Ncfsc  eile/Dd"," uisce/Ncmsc"," ,/Fi  go/Q-s  raibh/Vmis---d|Vmsp  gach/Dq  aon/Mc|Dq  phioc/Ncmsc  den/Spa-s  arán/Ncmsc  ite/Av  aici/Pr3fs  ,/Fi  agus/Cc  faoin/Spa-s  am/Ncmsc  go/Q-s  raibh/Vmis---d|Vmsp  ,/Fi  bhí/Vmis  feabhas/Ncmsc  uirthi/Pr3fs  ./Fe </s><s> ''/Fa  Ó/Sp  a/Dp3ms  gharsúin/Ncmpc  -/Fb  ''/Fa  a/Q-r  deir/Vmip  sí/Pp3fss  ,/Fi  ''/Fa  tá/Vmip"
"doc#47","an/Td-s  t-arán/Ncmsc  anois/Rg  ,/Fi  bhí/Vmis  a/Dp3ms  bholadh/Ncmsc  chuige/Pr3ms  aníos/Rd  i/Sp  gcónaí/Ncmsc  ,/Fi  níos/Uc  breátha/Aqc  ná/Cc  riamh/Rg  ,/Fi  dar/Csw|Vmip  leis/Pr3ms  ,/Fi  ó/I  rinneadh/Vmis0  dhá/Spp  leath/Ncfsc  de/Pr3ms  ./Fe </s><s> Bhraith/Vmis  sé/Mc|Pp3mss"," uisce/Ncmsc"," ag/Sp  teacht/Nv  lena/Spp-s  fhiacla/Ncfpc  chuige/Pr3ms  ./Fe </s><s> Níor/Ws-in  ghá/Ncmsc  dó/Pr3ms  san/Spa-s  deoch/Ncfsc  uisce/Ncmsg  ná/Cc  eile/Dd  chun/Sp  é/Pp3ms  a/Sp  alpadh/Vmis0  siar/Rd  tur/Aqp  ,/Fi  te/Aqp  ,/Fi  tirim/Aqp  ./Fe </s><s> Ach/Cs  arís/Rg  ,/Fi"
"doc#47","breátha/Aqc  ná/Cc  riamh/Rg  ,/Fi  dar/Csw|Vmip  leis/Pr3ms  ,/Fi  ó/I  rinneadh/Vmis0  dhá/Spp  leath/Ncfsc  de/Pr3ms  ./Fe </s><s> Bhraith/Vmis  sé/Mc|Pp3mss  uisce/Ncmsc  ag/Sp  teacht/Nv  lena/Spp-s  fhiacla/Ncfpc  chuige/Pr3ms  ./Fe </s><s> Níor/Ws-in  ghá/Ncmsc  dó/Pr3ms  san/Spa-s  deoch/Ncfsc"," uisce/Ncmsg"," ná/Cc  eile/Dd  chun/Sp  é/Pp3ms  a/Sp  alpadh/Vmis0  siar/Rd  tur/Aqp  ,/Fi  te/Aqp  ,/Fi  tirim/Aqp  ./Fe </s><s> Ach/Cs  arís/Rg  ,/Fi  chuimhnigh/Vmis  sé/Pp3mss  ar/Sp  Neansaí/Ncmsc  ./Fe </s><s> Bhainfeadh/Vmc  sí/Pp3fss  trí/Sp  lá/Ncmsc  as/Sp  an/Td-s  méid/Ncmsc  aráin/Ncmsg  seo/Dd"
"doc#48",",/Fi  ''/Fa  arsa/Vmis  Síle/Npfsc  ./Fe </s><s> ''/Fa  Sea/Ncmsc|Wp-i-3  ,/Fi  a/Uv  Shíle/Npf-v  ,/Fi  imigh/Vmis|Vmm-2s  amach/Rd  ,/Fi  ''/Fa  arsa/Vmis  an/Td-s  breitheamh/Ncmsc  agus/Cc  meangadh/Ncmsc  gáire/Ncfsg|Ncmsg  air/Pr3ms  ,/Fi  ''/Fa  agus/Cc  tabhair/Vmm-2s  chugainn/Pr1-p  buidéal/Ncmsc"," uisce/Ncmsg"," beatha/Ncfsc|Ncfsg  go/Cs  n-ólfaimid/Vmif1p  sláinte/Ncfsc  an/Td-s  bhuachalla/Ncmsg  úd/Dd  !/Fe </s><s> ''/Fa </s><s> LABHRAÍ/Npmsc  AGUS/Cc  AN/Td-s  DUINE/Ncmsc  UASAL/Aq-msc </s><s> Bhí/Vmis  duine/Ncmsc  uasal/Aq-msc  ina/Spr  chónaí/Vmsp---n  cúpla/Ncmsc  míle/Ncmsg  ó/Sp"
"doc#48","uaidh/Pr3ms  mar/Sp  dhéirc/Ncfsc  do/Sp  dhuine/Ncmsc  bocht/Aq-msc  ar/Sp  bith/Ns-s  ./Fe </s><s> ''/Fa  Cuirfidh/Vmif  mise/Pp1-s-e  geall/Ncmsc  leat/Pr2-s  ,/Fi  a/Uv  Athair/Ncfsv|Ncfsc|Ncmsv|Ncmsc  ,/Fi  ''/Fa  arsa/Vmis  Labhraí/Npmsc  ,/Fi  ''/Fa  go/Cs  mbainfidh/Vmif  mé/Pp1-s  gloine/Ncfsc"," uisce/Ncmsg"," beatha/Ncfsc|Ncfsg  de/Pr3ms  ./Fe </s><s> ''/Fa  ''/Fa  Cuirfidh/Vmif  mé/Pp1-s  fiche/Mc  punt/Ncmsc  leat/Pr2-s  nach/Qnr  ndéanfaidh/Vmif  tú/Pp2-s  ,/Fi  ''/Fa  a/Q-r  dúirt/Vmis  an/Td-s  sagart/Ncmsc  ./Fe </s><s> ''/Fa  Sea/Ncmsc|Wp-i-3  ,/Fi  a/Uv  Athair/Ncfsv|Ncfsc|Ncmsv|Ncmsc  ,/Fi  ''/Fa  arsa/Vmis  Labhraí/Npmsc  ,/Fi  agus/Cc"
"doc#48",",/Fi  ''/Fa  a/Q-r  dúirt/Vmis  an/Td-s  sagart/Ncmsc  ./Fe </s><s> ''/Fa  Sea/Ncmsc|Wp-i-3  ,/Fi  a/Uv  Athair/Ncfsv|Ncfsc|Ncmsv|Ncmsc  ,/Fi  ''/Fa  arsa/Vmis  Labhraí/Npmsc  ,/Fi  agus/Cc  chuir/Vmis  sé/Pp3mss  amach/Rd  a/Dp3ms  theanga/Ncfsc  is/Cc  shéid/Vmis  anáil/Ncfsc  amach/Rd  ;/Fi  ''/Fa  níl/Npfsc|Vmip---n  aon/Mc|Dq  bholadh/Ncmsc"," uisce/Ncmsg"," beatha/Ncfsc|Ncfsg  ó/Sp  mo/Dp1-s  theanga/Ncfsc  ná/Cc  ó/Sp  m''/Dp1-s  anáil/Ncfsc  ./Fe </s><s> Cuardaigh/Ncmpc|Vmm-2s  anois/Rg  mé/Pp1-s  agus/Cc  geallaim/Vmm-1s|Vmip1s  duit/Pr2-s  nach/Qnr  bhfaighidh/Vmif---d  tú/Pp2-s  ól/Nv|Ncmsc  ar/Sp  bith/Ns-s  i/Sp  mo/Dp1-s  phócaí/Ncmpc  ./Fe </s><s> ''/Fa  Bhí/Vmis  an/Td-s"
"doc#48","isteach/Rd  sa/Spa-s  pharlús/Ncmsc  agus/Cc  ba/Wsri  ghearr/Aqp  gur/Q--s  tháinig/Vmis  Déamar/Vmis1p  isteach/Rd  chuige/Pr3ms  ./Fe </s><s> ''/Fa  Cad/Pq  a/Q-r  ólfaidh/Vmif  tú/Pp2-s  ?/Fq </s><s> ''/Fa  arsa/Vmis  sé/Pp3mss  le/Sp  Labhraí/Npmsc  ./Fe </s><s> ''/Fa  Gloine/Ncfsc"," uisce/Ncmsg"," beatha/Ncfsc|Ncfsg  ,/Fi  le/Sp  do/Dp2-s  thoil/Ncfsc  ,/Fi  ''/Fa  arsa/Vmis  Labhraí/Npmsc  ./Fe </s><s> Fuair/Vmis  sé/Pp3mss  an/Td-s  deoch/Ncfsc  is/Cc  shlog/Vmis  sé/Pp3mss  siar/Rd  gan/Sp  mhoill/Ncfsc  a/Q-r  raibh/Vmis---n  sa/Spa-s  ghloine/Ncfsc  ./Fe </s><s> ''/Fa  Sea/Ncmsc|Wp-i-3  ,/Fi  anois/Rg  ,/Fi  ''/Fa  arsa/Vmis"
"doc#49",",/Fi  chonaic/Vmis  Rex/Npmsc  é/Pp3ms  ,/Fi  agus/Cc  léim/Ncfsc|Nv|Vmis|Vmip1s  isteach/Rd  ann/Pr3ms  in/Sp  ainneoin/Ns-s  Mháirtín/Npfsg|Npm-g  ./Fe </s><s> ''/Fa  Sin/Pd  é/Pp3ms  an/Td-s  mianach/Ncmsc  atá/Vmip---r  ann/Pr3ms  ,/Fi  ''/Fa  a/Dp3fs|Q-p|Q-i|Q-r  deir/Vmip|Ncfsc  Máirtín/Npm-g|Npmsg|Npmsc  ./Fe </s><s> ''/Fa  Is/Wp-i  breá/Aqp  leis/Ncfsc"," uisce/Ncmsg"," ,/Fi  glan/Aqp  nó/Cc  salach/Aqp  ./Fe </s><s> Ach/Cs  ní/Qn  bheidh/Vmif---n  Mamaí/Ncfsc  róshásta/Aqp  nuair/Cs  a/Q-r  chífidh/Vmif  sí/Pp3fss  é/Pp3ms  ./Fe </s><s> Cuirfidh/Vmif  sí/Pp3fss  iachall/Ncmsc  orm/Pr1-s  níochán/Ncmsc  eile/Dd  a/Sp  thabhairt/Nv  dó/Mc"
"doc#50","Prionsa/Ncmsc  ./Fe </s><s> ''/Fa  Tugtar/Vmip0  folcadh/Ncmsc  maith/Aq-msc  do/Sp  Sheáinín/Ncmsc  ,/Fi  ''/Fa  arsa/Vmis  máthair/Ncfsc  an/Td-s  Phrionsa/Ncmsg  ./Fe </s><s> Agus/Cc  caitheadh/Vmis0  Seáinín/Ncmsc  isteach/Rd  i/Sp  ndabhach/Ncfsc  mór/Aq-msc"," uisce/Ncmsc"," te/Aq-msc  agus/Cc  tugadh/Vmis0  sciomradh/Ncmsc  maith/Aq-msc  dó/Pr3ms  ./Fe </s><s> Agus/Cc  cuireadh/Vmis0  éadach/Ncmsc  glan/Aq-msc  néata/Aqp  air/Pr3ms  ./Fe </s><s> ''/Fa  Anois/Rg  ,/Fi  a/Dp3fs  Sheáinín/Ncmsc  ,/Fi  ''/Fa  arsa/Vmis  an/Td-s  Prionsa/Ncmsc  ,/Fi  ''/Fa  tá/Vmip  tú/Pp2-s"
"doc#50","an/Td-s  crann/Ncmsc  mór/Aq-msc  cabáiste/Ncmsg|Ncmsc  agus/Cc  bhain/Vmis  duilleog/Ncfsc  amháin/Aqp  de/Pr3ms  agus/Cc  chlúdaigh/Vmis  an/Td-s  duilleog/Ncfsc  sin/Dd  an/Td-s  fiche/Mc  míle/Ncmsc  fear/Ncmpg  ./Fe </s><s> Ach/Cs  chruinnigh/Vmis  an/Td-s"," t-uisce/Ncmsc"," ina/Spp-p|Spp-s  loch/Ncmsc  ar/Sp  uachtar/Ncmsc  na/Td-s  duilleoige/Ncfsg  ./Fe </s><s> ''/Fa  ''/Fa  Loch/Ncmsc  uisce/Ncmsg  ar/Sp  dhuilleog/Ncfsc  chabáiste/Ncmsg  ?/Fq </s><s> ''/Fa  arsa/Vmis  Rí/Ncmsc  na/Td-s  Fraince/Npf-g  agus/Cc  a/Dp3ms  bhéal/Ncmsc  ar/Sp  leathadh/Vmis0  ./Fe </s><s> ''/Fa"
"doc#50","agus/Cc  chlúdaigh/Vmis  an/Td-s  duilleog/Ncfsc  sin/Dd  an/Td-s  fiche/Mc  míle/Ncmsc  fear/Ncmpg  ./Fe </s><s> Ach/Cs  chruinnigh/Vmis  an/Td-s  t-uisce/Ncmsc  ina/Spp-p|Spp-s  loch/Ncmsc  ar/Sp  uachtar/Ncmsc  na/Td-s  duilleoige/Ncfsg  ./Fe </s><s> ''/Fa  ''/Fa  Loch/Ncmsc"," uisce/Ncmsg"," ar/Sp  dhuilleog/Ncfsc  chabáiste/Ncmsg  ?/Fq </s><s> ''/Fa  arsa/Vmis  Rí/Ncmsc  na/Td-s  Fraince/Npf-g  agus/Cc  a/Dp3ms  bhéal/Ncmsc  ar/Sp  leathadh/Vmis0  ./Fe </s><s> ''/Fa  Sea/Ncmsc|Wp-i-3  ,/Fi  a/Uv  Rí/Ncmsv|Ncmsc  ,/Fi  loch/Ncmsc  mór/Aq-msc  uisce/Ncmsg|Ncmsc  agus/Cc  tháinig/Vmis  éan/Ncmsc"
"doc#50","na/Td-s  duilleoige/Ncfsg  ./Fe </s><s> ''/Fa  ''/Fa  Loch/Ncmsc  uisce/Ncmsg  ar/Sp  dhuilleog/Ncfsc  chabáiste/Ncmsg  ?/Fq </s><s> ''/Fa  arsa/Vmis  Rí/Ncmsc  na/Td-s  Fraince/Npf-g  agus/Cc  a/Dp3ms  bhéal/Ncmsc  ar/Sp  leathadh/Vmis0  ./Fe </s><s> ''/Fa  Sea/Ncmsc|Wp-i-3  ,/Fi  a/Uv  Rí/Ncmsv|Ncmsc  ,/Fi  loch/Ncmsc  mór/Aq-msc"," uisce/Ncmsg|Ncmsc"," agus/Cc  tháinig/Vmis  éan/Ncmsc  farraige/Ncfsg  agus/Cc  thuirling/Vmis  ar/Sp  an/Td-s  loch/Ncmsc  agus/Cc  bhuail/Vmis  sé/Pp3mss  a/Q-r  ghob/Vmis  ar/Sp  íochtar/Ncmsc  na/Td-s  duilleoige/Ncfsg  agus/Cc  scéith/Ncfsc  an/Td-s  t-uisce/Ncmsc"
"doc#50","uisce/Ncmsg|Ncmsc  agus/Cc  tháinig/Vmis  éan/Ncmsc  farraige/Ncfsg  agus/Cc  thuirling/Vmis  ar/Sp  an/Td-s  loch/Ncmsc  agus/Cc  bhuail/Vmis  sé/Pp3mss  a/Q-r  ghob/Vmis  ar/Sp  íochtar/Ncmsc  na/Td-s  duilleoige/Ncfsg  agus/Cc  scéith/Ncfsc  an/Td-s"," t-uisce/Ncmsc"," tríd/Sp  an/Td-s  bpoll/Ncmsc  ,/Fi  agus/Cc  báthadh/Vmis0|Vmih|Vmm-3s  deich/Ncmsc|Mc  míle/Ncmsg|Ncmsc  fear/Ncmpg|Ncmsc  ./Fe </s><s> ''/Fa  ''/Fa  Bréaga/Ncfpc  ,/Fi  bréaga/Ncfpc  ,/Fi  bréaga/Ncfpc  .../F  Is/Wpri  bréagadóir/Ncmsc  tú/Pp2-s  ,/Fi  a/Uv  mhac/Ncmsv  Ardrí/Ncmsc|Ncmsg  Éireann/Npfsg  ,/Fi  ''/Fa  arsa/Vmis"
"doc#51","an/Td-s  tOileán/Ncmsc  Úr/Aq-msc  ./Fe </s><s> Mhothaigh/Vmis  Paidí/Npmsc  an/Td-s  t-eitleán/Ncmsc  ag/Sp  luascadh/Vmis0  anonn/Rd  is/Wpri  anall/Rd  ./Fe </s><s> Cheapfá/Vmc-2s  go/Q-s  raibh/Vmis---d|Vmsp  sé/Pp3mss  ar/Sp  tí/Ncfsc|Ncmsc  titim/Nv|Ncfsc  go/Sp  talamh/Ncmsc|Ncfsc  nó/Cc  go/Sp"," huisce/Ncmsc"," ./Fe </s><s> Mhothaigh/Vmis  sé/Pp3mss  ''/Fa  féileacáin/Ncmpc  ''/Fa  ina/Spr  bholg/Vmis  ,/Fi  an/Td-s  mothú/Ncmsc  ait/Aq-msc  sin/Dd  a/Q-r  thagann/Vmip  ort/Pr2-s  roimh/Sp  cluiche/Ncmsc  a/Sp  imirt/Nv  ./Fe </s><s> Bhí/Vmis  a/Dp3ms  fhios/Ncmsc  aige/Pr3ms  go/Q-s  raibh/Vmis---d|Vmsp  siad/Pp3-ps"
"doc#51","tháinig/Vmis  sé/Pp3mss  isteach/Rd  sa/Spa-s  chistin/Ncfsc  ./Fe </s><s> Ach/Cs  ní/Qn  raibh/Vmis---n  duine/Ncmsc  ná/Cc  deoraí/Ncmsc  le/Sp  feiceáil/Nv  ./Fe </s><s> Amuigh/Rd  sa/Spa-s  ghairdín/Ncmsg  a/Q-p|Q-i|Q-r  fuair/Vmis  sé/Npmsc  Eibhlín/Npfsc  ,/Fi  ag/Sp  cur/Nv"," uisce/Ncmsg|Ncmsc"," ar/Sp  an/Td-s  bhféar/Ncmsc  ./Fe </s><s> Bhí/Vmis  sé/Pp3mss  dóite/Av  ag/Sp  teas/Ncmsc  na/Td-s  gréine/Ncfsg  le/Sp  cúpla/Ncmsc  seachtain/Ncfsc  anuas/Rd  ./Fe </s><s> Agus/Cc  ní/Wp-in  nach/Wp-qn|Wpsin|Wpdin|Wpdqn  ionadh/Ncmsc  mar/Cs  bhí/Vmis  an/Td-s  teas/Ncmsc  sna/Spa-p  nóchaidí/Ncmpc|Ncmpg  ./Fe </s><s> ''/Fa"
"doc#51","na/Td-p  frámaí/Ncmpc  go/Ua  léir/Aqp  curtha/Av  suas/Rd  agus/Cc  bhí/Vmis  siad/Pp3-ps  leathbhealaigh/Ncmsg  sa/Spa-s  díon/Ncmsc  ./Fe </s><s> Chomh/Ri  maith/Aqp  leis/Sp  sin/Pd  bhí/Vmis  na/Td-p  píopaí/Ncmpc  curtha/Av  isteach/Rd  don/Spa-s"," uisce/Ncmsg"," agus/Cc  don/Spa-s  teas/Ncmsc  lárnach/Aq-msc  ,/Fi  agus/Cc  bhí/Vmis  na/Td-p  sreanga/Ncfpc  leictreacha/Aq--pc  ina/Spp-p|Spp-s  n-áit/Ncfsc  sna/Spa-p  frámaí/Ncmpc  ./Fe </s><s> Bhí/Vmis  Peadar/Npmsc  an-sásta/Aqp  leis/Sp  an/Td-s  dul/Ncmsc  chun/Sp  cinn/Ncmsg  a/Q-r"
"doc#51","go/Ua  leor/Aqp  ,/Fi  titim/Vmip1s|Nv|Ncfsc  fiche/Mc  troigh/Ncfsc  i/Sp  gcuid/Ncfsc  acu/Pr3-p  ./Fe </s><s> Caitheadh/Vmm-3s|Vmis0  iad/Pp3-p  timpeall/Ncmsc|Rd  agus/Cc  timpeall/Ncmsc|Rd  ,/Fi  ba/Wsri  bheag/Aqp  nár/Qnrs  caitheadh/Vmis0--n  iad/Pp3-p  amach/Rd  san/Spa-s"," uisce/Ncmsg"," ./Fe </s><s> Bhí/Vmis  Eibhlín/Npfsc  agus/Cc  Cristín/Npmsc  ag/Sp  béicíl/Nv  le/Sp  heagla/Ncfsc  ./Fe </s><s> Ach/Cs  laistigh/Rl  de/Sp  chúpla/Ncmsc  nóiméad/Ncmpg  bhí/Vmis  siad/Pp3-ps  tagtha/Av  tríd/Pr3ms  ./Fe </s><s> Shroich/Vmis  siad/Pp3-ps  a/Dp3-p"
"doc#52","fóill/Aqp  nuair/Cs  a/Q-r  thuirling/Vmis  an/Td-s  dá/Spp-s  éan/Ncmsc  mhóra/Ncmpv  ón/Spa-s  spéir/Ncfsc  ./Fe </s><s> Thóg/Vmis  Lorc/Npmsc  a/Dp3ms  chosa/Ncfpc  dubha/Aq--pc  amach/Rd  roimhe/Pr3ms  chun/Sp  a/Q-i  luas/Vmip---r  a/Dp3ms  chosc/Ncmsc  agus/Cc  bhuail/Vmis  sé/Pp3mss  an/Td-s"," t-uisce/Ncmsc"," ar/Sp  choradh/Nv  leathan/Ncmsc|Ncmpg  den/Spa-s  abhainn/Ncfsc  ./Fe </s><s> D''/Q  éirigh/Vmis  tonn/Ncfsc  roimhe/Pr3ms  agus/Cc  fuinneamh/Ncmsc  a/Sp  eitilte/Nv--g  ag/Sp  tabhairt/Nv  a/Dp3ms  choirp/Ncmpc  chun/Sp  tosaigh/Ncmsg  ./Fe </s>"
"doc#52","a/Sp  eitilte/Nv--g  ag/Sp  tabhairt/Nv  a/Dp3ms  choirp/Ncmpc  chun/Sp  tosaigh/Ncmsg  ./Fe </s><s> Tháinig/Vmis  Caoimhe/Npfsc  anuas/Rd  ina/Spp-s  dhiaidh/Ns-s  ./Fe </s><s> Ar/Sp  feadh/Ncmsc  tamaill/Ncmsg  bhí/Vmis  suaitheadh/Ncmsc  san/Spa-s"," uisce/Ncmsg"," ./Fe </s><s> Mar/Sp|Cs  gheall/Vmis|Ncmsc  ar/Sp  na/Td-p  giolcacha/Ncmpc|Ncfpc  ní/Qn  raibh/Vmis---n  na/Td-p  bruacha/Ncmpv  le/Sp  feiceáil/Nv  ./Fe </s><s> Bhí/Vmis  an/Td-s  ghealach/Ncfsc  ag/Sp  lonrú/Nv  ar/Sp  an/Td-s  uisce/Ncmsc  i/Sp  measc/Ncmsc  na/Td-p  ngas/Ncmpg  dubh/Aq--pg  ar/Sp  an/Td-s"
"doc#52","bhí/Vmis  suaitheadh/Ncmsc  san/Spa-s  uisce/Ncmsg  ./Fe </s><s> Mar/Sp|Cs  gheall/Vmis|Ncmsc  ar/Sp  na/Td-p  giolcacha/Ncmpc|Ncfpc  ní/Qn  raibh/Vmis---n  na/Td-p  bruacha/Ncmpv  le/Sp  feiceáil/Nv  ./Fe </s><s> Bhí/Vmis  an/Td-s  ghealach/Ncfsc  ag/Sp  lonrú/Nv  ar/Sp  an/Td-s"," uisce/Ncmsc"," i/Sp  measc/Ncmsc  na/Td-p  ngas/Ncmpg  dubh/Aq--pg  ar/Sp  an/Td-s  taobh/Ncmsc  thuaidh/Rd  ./Fe </s><s> Thug/Vmis  Lorc/Npmsc  a/Dp3ms  aghaidh/Ncfsc  siar/Rd  in éadan/Spc  an/Td-s  tsrutha/Ncmsg  mhall/Aq-msg  agus/Cc  chuaigh/Vmis  sé/Pp3mss  suas/Rd  an/Td-s"
"doc#52","sé/Pp3mss  go/Ua  fíochmhar/Aqp  i/Sp  gcoinne/Ncfsc  eala/Ncfsg  ar/Sp  bith/Ns-s  eile/Dd  a/Q-r  thiocfadh/Vmc  ./Fe </s><s> Thug/Vmis  sé/Pp3mss  faoi/Sp  deara/Ns-s  gach/Dq  áit/Ncfsc  a/Q-r  raibh/Vmis---n  an/Td-s  méadú/Ncmsc  is/Wpri  lú/Aqc  i/Sp  sruth/Ncmsc  an/Td-s"," uisce/Ncmsg"," ./Fe </s><s> Ba/Ws-i  leor/Aqp  solas/Ncmsc  na/Td-s  gealaí/Ncfsg  le/Sp  leithead/Ncmsc  agus/Cc  cruth/Ncmsc  choradh/Ncmsc  na/Td-s  habhann/Ncfsg  a/Sp  nochtadh/Nv  dó/Pr3ms  ./Fe </s><s> Shroich/Vmis  sé/Mc|Pp3mss  áit/Ncfsc  a/Q-r  raibh/Vmis---n  toirt/Ncfsc  dhubh/Aq-fsc  ag/Sp"
"doc#52","leor/Aqp  solas/Ncmsc  na/Td-s  gealaí/Ncfsg  le/Sp  leithead/Ncmsc  agus/Cc  cruth/Ncmsc  choradh/Ncmsc  na/Td-s  habhann/Ncfsg  a/Sp  nochtadh/Nv  dó/Pr3ms  ./Fe </s><s> Shroich/Vmis  sé/Mc|Pp3mss  áit/Ncfsc  a/Q-r  raibh/Vmis---n  toirt/Ncfsc  dhubh/Aq-fsc  ag/Sp  éirí/Nv  ón/Spa-s"," uisce/Ncmsg"," roimhe/Pr3ms  ./Fe </s><s> Crann/Ncmsc  a/Q-r  bhí/Vmis  ann/Pr3ms  a/Sp  scuabadh/Vmis0  anuas/Rd  ón/Spa-s  talamh/Ncfsc  ard/Aq-fsc  i/Sp  seantuile/Ncfsc  ./Fe </s><s> Ní/Qn  bhogfadh/Vmc----n  sé/Pp3mss  níos/Uc  mó/Aqc  :/Fi  anois/Rg  bhí/Vmis  a/Dp3ms  ghéaga/Ncfpc  greamaithe/Av"
"doc#52","./Fe </s><s> Bhí/Vmis  bearna/Ncfsc  leathan/Aq-fsc  ar/Sp  an/Td-s  taobh/Ncmsc  thuaidh/Rd  mar/Cs  a/Q-r  raibh/Vmis---n  sruthán/Ncmsc  ag/Sp  sileadh/Vmis0  isteach/Rd  ./Fe </s><s> Bhí/Vmis  an/Td-s  ghealach/Ncfsc  ag/Sp  soilsiú/Nv  ar/Sp|Qq-s|Q-p|Q-is  a/Q-r  láib/Vmis  agus/Cc  a/Dp3ms"," uisce/Ncmsc"," bealaithe/Av  ./Fe </s><s> Ait/Ncmpc  éigin/Aq--pg  ó/I  thuaidh/Rd  ó/Sp  bhéal/Ncmsc  an/Td-s  tsrutháin/Ncmsg  bhí/Vmis  scamall/Ncmsc  beag/Aq-msc  de/Sp  dheatach/Ncmsc  bán/Aq-msc  ag/Sp  éirí/Nv  chun/Sp  na/Td-s  spéire/Ncfsg  ./Fe </s><s> Thug/Vmis  na/Td-p"
"doc#52","ar/Sp  na/Td-p  healaí/Ncfpc  ./Fe </s><s> I/Mr  réiteach/Ncmsc  a/Q-r  bhí/Vmis  ag/Sp  síneadh/Vmis0  isteach/Rd  idir/Sp  na/Td-p  giolcacha/Ncmpc|Ncfpc  go dtí/Spc  an/Td-s  bruach/Ncmsc  thuaidh/Rd  thum/Vmis  Caoimhe/Npfsc  a/Dp3fs  ceann/Ncmsc  faoin/Spa-s"," uisce/Ncmsg"," ,/Fi  ag/Sp  déanamh/Nv  S/Y  dá/Spp-p|Spp-s|Spp-p|Spp-s  muineál/Ncmsc  ,/Fi  agus/Cc  d''/Q  alp/Vmis  sí/Pp3fss  plaiceanna/Ncfpc  den/Spa-s  duileasc/Ncmsc  abhann/Ncfsg  a/Q-r  bhí/Vmis  ag/Sp  fás/Nv  go/Ua  flúirseach/Aqp  ann/Pr3ms  ./Fe </s><s> D''/Q  fhan/Vmis  Lorc/Npmsc  san/Spa-s"
"doc#52","thosaigh/Vmis  seisean/Pp3msse  ag/Sp  ithe/Nv  fosta/Rg  ./Fe </s><s> Nuair/Cs  a/Q-i  bhí/Vmis  a/Dp3-p  gcuid/Ncfsc  déanta/Nv--g  acu/Pr3-p  shiúil/Vmis  siad/Pp3-ps  amach/Rd  go/Ua  bosach/Aq  ar/Sp  an/Td-s  bhruach/Ncmsc  ./Fe </s><s> Chaith/Vmis  siad/Pp3-ps  an/Td-s"," t-uisce/Ncmsc"," díobh/Pr3-p  féin/Px  agus/Cc  chrom/Aqp|Vmis  ar/Sp  a/Dp3-p  gcuid/Ncfsc  cleití/Ncmpg|Ncfsg  a/Sp  dheasú/Nv  lena/Spp-p  ngob/Ncmsc  ./Fe </s><s> I/Mr  measc/Ncmsc  na/Td-p  bhfeagacha/Ncfpg  dúghlasa/Ncmpv  bhí/Vmis  siad/Pp3-ps  le/Sp  feiceáil/Nv  go/Ua  soiléir/Aqp"
"doc#52","seisean/Pp3msse  an/Td-s  t-inbhear/Ncmsc  fosta/Rg  ,/Fi  mar/Sp  aon/Ncmsc  lena/Spp-p|Spp-s  leathéan/Ncmsc  ,/Fi  ach/Cs  ní/Qn  raibh/Vmis---n  sise/Pp3fsse  ina/Spp-s  chuideachta/Ncfsc  anois/Rg  ./Fe </s><s> Nuair/Cs  a/Q-p|Q-i|Q-r  d''/Q  éirigh/Vmis  siad/Pp3-ps  ón/Spa-s"," uisce/Ncmsg"," in aice/Spc  le/Sp  Baile/Npmsc  an/Td-s  Inbhir/Ncmsg  theip/Nv  orthu/Pr3-p  na/Td-p  sreanga/Ncfpc  leictreachais/Ncmsg  a/Sp  ghlanadh/Nv  ./Fe </s><s> Lena/Npfsc  bhrollach/Ncmpg  a/Q-r  bhuail/Vmis  an/Td-s  gandal/Ncmsc  iad/Pp3-p  ach/Cs"
"doc#52","mhóir/Aq-msg  ./Fe </s><s> Bhí/Vmis  mearbhall/Ncmsc  ar/Sp  an/Td-s  ghandal/Ncmsc  ón/Spa-s  taisme/Ncfsg  a/Q-r  bhain/Vmis  dó/Pr3ms  agus/Cc  ón/Spa-s  chumha/Ncmsg  a/Q-r  bhí/Vmis  air/Pr3ms  i ndiaidh/Spc  a/Dp3ms  leathéin/Ncmpc  ./Fe </s><s> Thuirling/Vmis  sé/Pp3mss  ar/Sp  an/Td-s"," uisce/Ncmsc"," agus/Cc  thosaigh/Vmis  sé/Pp3mss  ag/Sp  snámh/Nv  go/Ua  mall/Aqp  in éadan/Spc  an/Td-s  tsrutha/Ncmsg  ./Fe </s><s> Chuaigh/Vmis  Lorc/Npmsc  ar/Sp  buile/Ncfsc  ./Fe </s><s> Tharraing/Vmis  sé/Pp3mss  a/Dp3ms  cheann/Ncmsc  siar/Rd  ,/Fi  shios/Ncmsc  sé/Ncmsg  go/Ua"
"doc#52","troda/Ncfsg  air/Pr3ms  féin/Px  ./Fe </s><s> Lorc/Npmsc  is/Wpri  túisce/Ncfsc  a/Q-p|Q-i|Q-r  d''/Q  ionsaigh/Vmis  ./Fe </s><s> Thug/Vmis  sé/Pp3mss  ruathar/Ncmsc  síos/Rd  an/Td-s  réiteach/Ncmsc  idir/Sp  na/Td-p  giolcacha/Ncmpc|Ncfpc  agus/Cc  é/Pp3ms  ag/Sp  sluaisteáil/Nv  an/Td-s"," uisce/Ncmsg"," siar/Rd  go/Ua  mear/Aqp  lena/Spp-s  cosa/Ncfpc  tréana/Aq--pc  ./Fe </s><s> Chnag/Vmis  sé/Pp3mss  muineál/Ncmsc  a/Dp3-p|Dp3ms|Dp3fs  namhad/Ncmsg  lena/Spp-p|Spp-s  sciathán/Ncmsc  clé/Aqp  ./Fe </s><s> Ba/Ws-i  mhillteanach/Aqp  an/Td-s  buille/Ncmsc  é/Pp3ms  óir/Cs|Ncmpc  bhí/Vmis  fuinneamh/Ncmsc"
"doc#52","go/Ua  hard/Aqp  ar/Sp  a/Dp3ms  mhuineál/Ncmsc  ./Fe </s><s> Tháinig/Vmis  an/Td-s  teachtaireacht/Ncfsc  chuige/Pr3ms  ó/Sp  na/Td-p  céadta/Ncmpc  de/Sp  mhílte/Ncmpc  dá/Spp-s  shinsir/Ncmpc  -/Fb  ceann/Ncmsc  an/Td-s  namhad/Ncmsg  a/Sp  bhrú/Nv  faoin/Spa-s"," uisce/Ncmsg"," ,/Fi  an/Td-s  coimhthíoch/Ncmsc  a/Sp  bhá/Nv  ,/Fi  an/Td-s  réimse/Ncmsc  sin/Dd  den/Spa-s  abhainn/Ncfsc  a/Sp  fhágáil/Nv  ina/Spp-p|Spp-s  ríocht/Ncfsc  aige/Pr3ms  féin/Px  agus/Cc  ag/Sp  a/Dp3ms  chlann/Ncfsc  .../F  Shrac/Vmis  an/Td-s  gandal/Ncmsc  eile/Dd  a/Dp3ms"
"doc#52","agus/Cc  ag/Sp  a/Dp3ms  chlann/Ncfsc  .../F  Shrac/Vmis  an/Td-s  gandal/Ncmsc  eile/Dd  a/Dp3ms  mhuineál/Ncmsc  as/Sp|Pr3ms  a/Q-r  ghob/Vmis  agus/Cc  lasc/Vmis  siad/Pp3-ps  a/Dp3ms  chéile/Ncmsc  lena/Spp-p|Spp-s  sciatháin/Ncmpc  leathana/Aq--pc  ./Fe </s><s> Coipeadh/Vmis0  an/Td-s"," t-uisce/Ncmsc"," ina/Spp-p  dtimpeall/Ncmsc  ./Fe </s><s> Casadh/Vmis0  an/Td-s  dá/Spp-s  mhuineál/Ncmsc  faoina/Spp-s  chéile/Ncmsc  ach/Cs  theith/Vmis  a/Dp3ms  namhaid/Ncmsc  trasna/Sp  na/Td-s  habhann/Ncfsg  roimh/Sp  Lorc/Npmsc  ./Fe </s><s> Thug/Vmis  an/Td-s  troid/Ncfsc"
"doc#52","chomh/Ri  beag/Aqp  sin/Dd  sa/Spa-s  talamh/Ncmsc  ,/Fi  agus/Cc  bhí/Vmis  sruth/Ncmsc  na/Td-s  habhann/Ncfsg  chomh/Ri  mall/Aqp  sin/Dd  ón/Spa-s  choradh/Ncmsc  mhór/Aq-msc  go dtí/Spc  riasca/Ncmpc  an/Td-s  inbhir/Ncmsg  ,/Fi  gur/Q--s  fhan/Vmis  an/Td-s"," t-uisce/Ncmsc"," sna/Spa-p  díoga/Ncfpc  ./Fe </s><s> D''/Q  fhás/Vmis  plandaí/Ncmpc  na/Td-p  riasc/Ncmsc  go/Ua  rábach/Aqp  iontu/Pr3-p  -/Fb  gais/Ncmpc  arda/Aq--pc  choigeal/Ncfsc  na/Td-p  mban/Ncfpg  sí/Pp3fss  gona/Spp-p  gcinn/Ncmpc  dhúdhonna/Ncmpv  ,/Fi  an/Td-s  lus/Ncmsc  buí/Aqp"
"doc#52","díge/Ncfsg  leis/Sp  an/Td-s  líonánach/Ncmsc  agus/Cc  an/Td-s  duileasc/Ncmsc  abhann/Ncfsg  ./Fe </s><s> Bhí/Vmis  linnte/Ncfpc  ciúine/Aq--pc  ann/Pr3ms  ina/Spr  raibh/Vmis---d  an/Td-s  ros/Ncmsc  lachan/Ncfsg|Ncfpg  ina/Spp-s  bhrat/Ncmsc  glas/Aq-msc  ar/Sp  bharr/Ncmsc  an/Td-s"," uisce/Ncmsg"," ./Fe </s><s> Bhí/Vmis  bruacha/Ncmpv  na/Td-s  ndíog/Ncfpg  ar/Sp  maos/Ncmsc  :/Fi  is/Wpri  le/Sp  dua/Ncmsc  mór/Aq-msc  a/Q-p|Q-i|Q-r  tarrtháladh/Vmis0  ba/Ncfpc  a/Q-r  chuaigh/Vmis  in/Sp  abar/Ncmsc  iontu/Pr3-p  ./Fe </s><s> Thit/Vmis  cuid/Ncfsc  de/Sp  chuaillí/Ncmpc  na/Td-p  bhfálta/Ncmpg  agus/Cc"
"doc#52","./Fe </s><s> Níor/Qn-s  imigh/Vmis---n  siad/Pp3-ps  sa/Spa-s  gheimhreadh/Ncmsc  ./Fe </s><s> Bhí/Vmis  neart/Ncmsc  le/Sp  hithe/Nv  acu/Pr3-p  mar/Cs  nach/Qnr  raibh/Vmis---n  mórán/Ncmsc  seaca/Ncmsg  ann/Pr3ms  an/Td-s  bhliain/Ncfsc  sin/Dd  -/Fb  bhí/Vmis  plandaí/Ncmpc  an/Td-s"," uisce/Ncmsg"," ag/Sp  fás/Nv  go/Ua  fóill/Aqp  ag/Sp  tús/Ncmsc  an/Td-s  gheimhridh/Ncmsg  agus/Cc  ní/Qn  raibh/Vmis---n  aon/Dq  leac/Ncfsc  oighir/Ncmsg  ann/Pr3ms  ./Fe </s><s> Lá/Npmsc  amháin/Aqp  in/Sp  earrach/Ncmsc  an/Td-s  dara/Mo  bliain/Ncfsc  thosaigh/Ncmsg  Lorc/Npmsc  ag/Sp"
"doc#52","sí/Pp3fss  sa/Spa-s  díog/Ncfsc  anois/Rg  ag/Sp  ithe/Nv  a/Q-i  dtiocfadh/Vmc  léi/Pr3fs  a/Sp  fháil/Nv  de/Sp  dhuileasc/Ncmsc  abhann/Ncfsg  ./Fe </s><s> Bhí/Vmis  an/Td-s  carn/Ncmsc  measartha/Ri  mór/Aqp  sular/Cs-s  tháinig/Vmis  sí/Pp3fss  amach/Rd  as/Sp  an/Td-s"," uisce/Ncmsg"," ./Fe </s><s> Chuaigh/Vmis  sí/Pp3fss  suas/Rd  air/Pr3ms  agus/Cc  thosaigh/Vmis  sí/Pp3fss  ag/Sp  socrú/Nv  thart/Rd  uirthi/Pr3fs  féin/Px  an/Td-s  ábhair/Ncmsg  a/Q-r  bhí/Vmis  ann/Pr3ms  ./Fe </s><s> Chuir/Vmis  sí/Pp3fss  na/Td-p  gais/Ncmpc  chrua/Ncmsg  agus/Cc  na/Td-p"
"doc#52","casadh/Vmis0|Vmis0--n|Nv|Ncmsc  orthu/Pr3-p  duine/Ncmsc  roimhe/Pr3ms  seo/Dd  -/Fb  chonacthas/Vmis0  dóibh/Pr3-p  gurbh/Wsdi  aon/Dq  neach/Ncmsc  amháin/Aqp  an/Td-s  fear/Ncmsc  agus/Cc  an/Td-s  bád/Ncmsc  ,/Fi  arracht/Ncmsc  a/Q-r  bhí/Vmis  ag/Sp  teacht/Nv  as/Sp  an/Td-s"," uisce/Ncmsc"," chun/Sp  ionsaí/Nv  a/Sp  dhéanamh/Nv  orthu/Pr3-p  ./Fe </s><s> Bhreathnaigh/Vmis  an/Td-s  fear/Ncmsc  an/Td-s  áit/Ncfsc  ./Fe </s><s> Bhain/Npmsg  sé/Mc|Pp3mss  léarscáil/Ncfsc  agus/Cc  spéaclaí/Ncmpc  as/Sp  pócaí/Ncmpc  a/Dp3ms  sheaicéid/Ncmpc  ghlais/Ncmsg"
"doc#52","i lár/Spc  na/Td-s  habhann/Ncfsg  d''/Q  oscail/Vmis  siad/Pp3-ps  na/Td-p  saic/Ncmpc  le/Sp  chéile/Ncmsc  ./Fe </s><s> Thit/Vmis  na/Td-p  healaí/Ncfpc  amach/Rd  ón/Spa-s  bhád/Ncmsc  le/Sp  cleitearnach/Ncfsc  mhór/Aq-fsc  agus/Cc  caitheadh/Vmis0  cith/Ncmsc"," uisce/Ncmsg"," aníos/Rd  ar/Sp  na/Td-p  fir/Ncmpc  ./Fe </s><s> Thosaigh/Vmis  siad/Pp3-ps  ag/Sp  iomramh/Nv  go/Ua  mall/Aqp  ./Fe </s><s> Roimh/Sp  i/Sp  bhfad/Ncmsc  ní/Qn  raibh/Vmis---n  na/Td-p  healaí/Ncfpc  le/Sp  feiceáil/Nv  ach/Cs  go/Ua  doiléir/Aqp  sa/Spa-s  dorchadas/Ncmsc"
"doc#52","./Fe </s><s> Dúnadh/Vmm-3s|Vmis0  doras/Ncmsc  an/Td-s  ghluaisteáin/Ncmsg  de/Sp  phlimp/Ncfsc  ./Fe </s><s> Chuaigh/Vmis  tamall/Ncmsc  thart/Rd  sular/Cs-s  tháinig/Vmis  glór/Ncmsc  na/Td-s  mná/Ncfsg  agus/Cc  tafann/Ncmsc  an/Td-s  mhadra/Ncmsg  trasna/Sp  an/Td-s"," uisce/Ncmsc"," ./Fe </s><s> Bhí/Vmis  siad/Pp3-ps  ag/Sp  teacht/Nv  anuas/Rd  ón/Spa-s  bhóthar/Ncmsc  go dtí/Spc  an/Td-s  abhainn/Ncfsc  ./Fe </s><s> Spáinnéar/Ncmsc  donn/Aq-msc  agus/Cc  bán/Aqp|Ncmsc  a/Q-r  bhí/Vmis  ann/Pr3ms  ./Fe </s><s> Bhí/Vmis  sé/Pp3mss  ag/Sp  rith/Nv  go/Ua  mear/Aqp  tríd/Sp  an/Td-s"
"doc#52","tsiosarnach/Ncfsc  nuair/Cs  a/Q-r  thug/Vmis  sé/Pp3mss  ruathar/Ncmsc  tríd/Sp  na/Td-p  giolcacha/Ncmpc|Ncfpc  ./Fe </s><s> Ansin/Rl  bhí/Vmis  deireadh/Ncmsc  leis/Sp  an/Td-s  tafann/Ncmsc  ./Fe </s><s> Chonaic/Vmis  an/Td-s  bhean/Ncfsc  an/Td-s  ceann/Ncmpg  san/Spa-s"," uisce/Ncmsg"," ,/Fi  agus/Cc  an/Td-s  V/Mr  a/Q-r  bhí/Vmis  á/Spp-s  dhéanamh/Nv  aige/Pr3ms  agus/Cc  é/Pp3ms  ag/Sp  snámh/Nv  trasna/Sp  na/Td-s  habhann/Ncfsg  ./Fe </s><s> Cá/Rq  raibh/Vmis---d  sé/Pp3mss  ag/Sp  dul/Nv  ?/Fq </s><s> Nuair/Cs  a/Q-r  chonaic/Vmis  sí/Pp3fss  na/Td-p  healaí/Ncfpc  ghlaoigh/Vmis"
"doc#52","as/Sp  na/Td-p  giolcacha/Ncmpc|Ncfpc  ./Fe </s><s> Chroith/Vmis  sé/Pp3mss  é/Pp3ms  féin/Px  go/Ua  fuinniúil/Aqp  san/Spa-s  áit/Ncfsc  a/Sp  glanadh/Vmis0  nuair/Cs  a/Q-p|Q-i|Q-r  rinneadh/Vmis0  an/Td-s  nead/Ncfsc  ,/Fi  agus/Cc  caitheadh/Vmis0  suas/Rd  cith/Ncmsc  deor/Ncfpg"," uisce/Ncmsg|Ncmsc"," a/Q-r  dhrithligh/Vmis  faoin/Spa-s  ghrian/Ncfsc  ./Fe </s><s> D''/Q  éirigh/Vmis  an/Td-s  eala/Ncfsc  ina/Spp-p|Spp-s  seasamh/Nv  ar/Sp  an/Td-s  nead/Ncfsc  ,/Fi  agus/Cc  nochtadh/Vmis0  na/Td-p  ceithre/Mc  ubh/Ncfsc  a/Q-r  bhí/Vmis  fúithi/Pr3fs  ./Fe </s><s> A/Dp3fs  ceann/Ncmsc"
"doc#52","ionsaí/Nv  a/Sp  thabhairt/Nv  ar/Sp  chréatúr/Ncmsc  ar/Sp  bith/Ns-s  a/Q-r  thiocfadh/Vmc  i/Sp  ngaobhar/Ncmsc  na/Td-s  neide/Ncfsg  ./Fe </s><s> Ní/Qn  imíodh/Vmih---n|Vmis0--n  sí/Pp3fss  ón/Spa-s  nead/Ncfsc  ach/Cs  le/Sp  beagán/Ncmsc  bia/Ncmsg  a/Sp  fháil/Nv  san/Spa-s"," uisce/Ncmsg"," -/Fb  agus/Cc  shuíodh/Vmih  Lorc/Npmsc  ar/Sp  na/Td-p  huibheacha/Ncfpc  i/Sp  gcónaí/Ncmsc  a/Dp3ms  fhad/Ncmsc  is/Cc  a/Q-r  bhíodh/Vmih  sí/Pp3fss  ar/Sp  shiúl/Nv  ./Fe </s><s> Gach/Ns-s|Dq  dara/Mo  lá/Ncmsc  rug/Vmis  sí/Pp3fss  ubh/Ncfsc  eile/Dd  agus/Cc  sa/Spa-s  deireadh/Ncmsc  bhí/Vmis"
"doc#52","nach/Qnr  raibh/Vmis---n  aon/Dq  ghanntanas/Ncmsc  bia/Ncmsg  ann/Pr3ms  ./Fe </s><s> Faoi/Sp  theas/Ncmsc  an/Td-s  earraigh/Ncmsg  bhí/Vmis  préamhacha/Ncmsc  agus/Cc  riosóim/Vmip1s  an/Td-s  fhásra/Ncmsc  ag/Sp  at/Nv  agus/Cc  ba/Wsri  dhufair/Ncfsc  an/Td-s"," t-uisce/Ncmsc"," le/Sp  gais/Ncmpc  fhada/Ncmpv  chasta/Aqp  agus/Cc  duilleoga/Ncfpc  ./Fe </s><s> Bhí/Vmis  bachlóga/Ncfpc  anois/Rg  ar/Sp  ghiotaí/Ncmpc  de/Pr3ms  riosóim/Vmip1s  a/Q-r  bhí/Vmis  fágtha/Nv--g  ina/Spp-p  ndiaidh/Ns-s  ag/Sp  na/Td-p  healaí/Ncfpc  i/Sp"
"doc#52","ar/Sp  an/Td-s  nead/Ncfsc  faoi/Sp  ghrian/Ncfsc  na/Td-s  Bealtaine/Ncfsg  ./Fe </s><s> Ar/Sp  dhóigh/Ncfsc  éigin/Aq-fsc  b''/Ws-i  eol/Ncmsc  di/Pr3fs  go/Q-s  raibh/Vmis---d|Vmsp  sí/Pp3fss  chomh/Ri  nádúrtha/Aqp  le/Sp  cnagaireacht/Ncfsc|Ncmsc  na/Td-s  báistí/Ncfsg  ar/Sp  an/Td-s"," uisce/Ncmsc"," ,/Fi  le/Sp  siosarnach/Ncfsc  na/Td-s  gaoithe/Ncfsg  sna/Spa-p  giolcacha/Ncmpc|Ncfpc  ,/Fi  nó/Cc  leis/Sp  na/Td-p  mílte/Ncmpc|Ncmpg  mionfhuaimeanna/Ncfpc|Ncfpg  eile/Dd  a/Q-r  bhí/Vmis  ag/Sp  síorthéaltú/Nv  isteach/Rd  i/Sp  gciúnas/Ncmsc"
"doc#52","é/Pp3ms  síos/Rd  an/Td-s  bruach/Ncmsc  ./Fe </s><s> Nárbh/Ws-qn|Wssin|Wsdin|Wsdqn  éasca/Aqc|Aqp  an/Td-s  chéim/Ncfsc  í/Pp3fs  ón/Spa-s  siúl/Ncmsc  go dtí/Spc  an/Td-s  snámh/Ncmsc  !/Fe </s><s> Bhuail/Vmis  sé/Pp3mss  amach/Rd  go/Ua  cróga/Aqp  agus/Cc  é/Pp3ms  ag/Sp  bogadach/Ncfsc  ar/Sp  bharr/Ncmsc  an/Td-s"," uisce/Ncmsg"," a/Q-r  bhí/Vmis  á/Spp-s  shuaitheadh/Nv  ag/Sp  an/Td-s  ghandal/Ncmsc  ./Fe </s><s> Ba/Ws-i  ghearr/Aqp  gur/Q--s  tháinig/Vmis  an/Td-s  chuid/Ncfsc  eile/Dd  den/Spa-s  ál/Ncmsc  as/Sp  na/Td-p  blaoscanna/Ncfpc  ,/Fi  agus/Cc  ,/Fi  nuair/Cs  a/Q-r  bhí/Vmis  siad/Pp3-ps"
"doc#52","gur/Q--s  tháinig/Vmis  an/Td-s  chuid/Ncfsc  eile/Dd  den/Spa-s  ál/Ncmsc  as/Sp  na/Td-p  blaoscanna/Ncfpc  ,/Fi  agus/Cc  ,/Fi  nuair/Cs  a/Q-r  bhí/Vmis  siad/Pp3-ps  neartmhar/Aqp  go/Ua  leor/Aqp  ,/Fi  thug/Vmis  Lorc/Npmsc  síos/Rd  go dtí/Spc  an/Td-s"," t-uisce/Ncmsc"," iad/Pp3-p  ./Fe </s><s> Ansin/Rl  ,/Fi  maidin/Ncfsc  gheal/Aq-fsc  ghrianmhar/Aq-fsc  amháin/Aqp  ,/Fi  ní/Qn  raibh/Vmis---n  aon/Mc|Dq  ubh/Ncfsc  fágtha/Av  sa/Spa-s  nead/Ncfsc  ./Fe </s><s> Threoraigh/Vmis  Caoimhe/Npfsc  a/Dp3fs  hál/Ncmsc  amach/Rd  ón/Spa-s  bhruach/Ncmsc"
"doc#52","chéad/Mo  chréatúir/Ncmpc  bheo/Aqp  dá/Cs  bhfaca/Vmis---d  siad/Pp3-ps  riamh/Rg  ./Fe </s><s> Thug/Vmis  Caoimhe/Npfsc  iad/Pp3-p  isteach/Rd  in/Sp  áit/Ncfsc  a/Q-r  raibh/Vmis---n  an/Td-s  duileasc/Ncmsc  abhann/Ncfsg  go/Ua  flúirseach/Aqp  san/Spa-s"," uisce/Ncmsg"," ./Fe </s><s> Stróic/Vmm-2s|Vmis  sise/Pp3fsse  agus/Cc  Lorc/Npmsc  na/Td-p  gais/Ncmsg  fhada/Ncmpv  óna/Spp-s  chéile/Ncmsc  agus/Cc  chaith/Vmis  siad/Pp3-ps  i/Sp  measc/Ncmsc  na/Td-p  n-éiníní/Ncmpc  iad/Pp3-p  ./Fe </s><s> Chuaigh/Vmis  siad/Pp3-ps  ag/Sp  ransú/Nv  agus/Cc  ag/Sp"
"doc#52","ag/Sp  ransú/Nv  agus/Cc  ag/Sp  satailt/Nv  ar/Sp  an/Td-s  fhásra/Ncmsc  in aice/Spc  leis/Sp  an/Td-s  bhruach/Ncmsc  le/Sp  fleascóirí/Ncmpc  agus/Cc  feithidí/Ncfpc  eile/Dd  a/Sp  thabhairt/Nv  go dtí/Spc  barr/Ncmpg  an/Td-s"," uisce/Ncmsg"," ./Fe </s><s> Níor/Qn-s  ith/Vmis---n  na/Td-p  héiníní/Ncmpc  mórán/Ncmsc  den/Spa-s  bhia/Ncmsc  ./Fe </s><s> Bhí/Vmis  an/Td-s  oiread/Ns-s  sin/Dd  de/Sp  chothú/Ncmsc  tugtha/Av  acu/Pr3-p  ón/Spa-s  ubh/Ncfsc  nach/Qnr  raibh/Vmis---n  goile/Ncmsc  acu/Pr3-p  dó/Nv  ./Fe </s><s> B''/Ws-i  fhearr/Aqc  leo/Pr3-p  a/Sp"
"doc#52","phlandaí/Ncmpg  an/Td-s  ghrinnill/Ncmpc  ./Fe </s><s> Iasc/Vmm-2s|Vmis  an-mhór/Ncmsc  a/Q-r  bhí/Vmis  ann/Pr3ms  ,/Fi  a/Q-r  bhí/Vmis  beathaithe/Nv--g  go/Ua  maith/Aqp  ar/Sp  éisc/Ncmpc  eile/Dd  na/Td-s  habhann/Ncfsg  agus/Cc  ar/Sp  éin/Ncmpc  óga/Aq--pc  chearca/Ncfpc"," uisce/Ncmsg"," agus/Cc  lachan/Ncfsg|Ncfpg  ./Fe </s><s> Bhí/Vmis  sé/Pp3mss  ina/Spr  luí/Vmsp  gan/Sp  bogadh/Vmis0  agus/Cc  a/Dp3ms  shúile/Ncfpc  ag/Sp  stánadh/Vmis0  go/Ua  foighneach/Aqp  ar/Sp  bharr/Ncmsc  geal/Aq-msc  an/Td-s  uisce/Ncmsc  ./Fe </s><s> Tháinig/Vmis  corp/Ncmsc  mór/Aq-msc"
"doc#52","agus/Cc  ar/Sp  éin/Ncmpc  óga/Aq--pc  chearca/Ncfpc  uisce/Ncmsg  agus/Cc  lachan/Ncfsg|Ncfpg  ./Fe </s><s> Bhí/Vmis  sé/Pp3mss  ina/Spr  luí/Vmsp  gan/Sp  bogadh/Vmis0  agus/Cc  a/Dp3ms  shúile/Ncfpc  ag/Sp  stánadh/Vmis0  go/Ua  foighneach/Aqp  ar/Sp  bharr/Ncmsc  geal/Aq-msc  an/Td-s"," uisce/Ncmsc"," ./Fe </s><s> Tháinig/Vmis  corp/Ncmsc  mór/Aq-msc  Chaoimhe/Npf-g  idir/Sp  é/Pp3ms  agus/Cc  an/Td-s  ghile/Ncfsc  ./Fe </s><s> Gheit/Vmis  sé/Pp3mss  ./Fe </s><s> Ní/Qn  raibh/Vmis---n  na/Td-p  cosa/Ncfpc  dubha/Aq--pc  ag/Sp  lapadaíl/Ncfsc  go/Ua  tomhaiste/Aqp  cothrom/Ncmsc  mar/Cs  a/Q-r"
"doc#52","Caoimhe/Npfsc  a/Dp3-p  n-éinín/Ncmpc|Ncmsc  á/Spp-s  ghabháil/Nv  ./Fe </s><s> Chuala/Vmis  siad/Pp3-ps  an/Td-s  slaparnach/Ncfsc  ,/Fi  ach/Cs  ,/Fi  nuair/Cs  a/Q-p|Q-i|Q-r  d''/Q  fhéach/Vmis  siad/Pp3-ps  ,/Fi  ní/Qn  raibh/Vmis---n  ann/Pr3ms  ach/Cs  corraíl/Ncfsc  bheag/Aq-fsc  san/Spa-s"," uisce/Ncmsc"," ./Fe </s><s> Thug/Vmis  siad/Pp3-ps  na/Td-p  sé/Pp3mss  éiníní/Ncmpc  eile/Dd  ar/Sp  ais/Ncfsc  go dtí/Spc  an/Td-s  nead/Ncfsc  ./Fe </s><s> Níorbh/Ws-in  é/Pp3ms  sin/Dd  an/Td-s  t-aon/Mc  éinín/Ncmpc|Ncmsc  amháin/Aqp  a/Sp  cailleadh/Vmis0  i/Sp  gcéadlaethanta/Av  shaol/Ncmsc"
"doc#52","in/Sp  airde/Ncfpc|Ncfsc  -/Fb  mar/Cs  a/Q-r  dhéanadh/Vmih  na/Td-p  healaí/Ncfpc  móra/Aq--pc  agus/Cc  iad/Pp3-p  ag/Sp  ithe/Nv  -/Fb  ach/Cs  ní/Qn  raibh/Vmis---n  acmhainn/Ncfsc  acu/Pr3-p  a/Dp3-p  gceann/Ncmsc  a/Sp  choinneáil/Nv  faoin/Spa-s"," uisce/Ncmsg"," ach/Cs  ar feadh/Spc  cúpla/Ncmsg  soicind/Ncmsc|Ncmsg  ./Fe </s><s> Bhí/Vmis  siad/Pp3-ps  ag/Sp  foghlaim/Nv  ,/Fi  ach/Cs  i ndiaidh/Spc  roinnt/Nv  laethanta/Ncmpc|Ncmpg  bhíodh/Vmih  ocras/Ncmsc  orthu/Pr3-p  de/Pr3ms  shíor/Aqp  ./Fe </s><s> Ansin/Rl"
"doc#52","Chaoimhe/Npf-g  agus/Cc  lean/Vmis  beirt/Ncfsc  eile/Dd  é/Pp3ms  ./Fe </s><s> Streachail/Vmis|Vmm-2s  ceann/Ncmsc  eile/Dd  é/Pp3ms  féin/Px  suas/Rd  ar/Sp  dhroim/Ncmsc  Loirc/Npmsc  ./Fe </s><s> D''/Q  fhan/Vmis  éinín/Ncmsc  misniúil/Aq-msc  eile/Dd  ar/Sp  an/Td-s"," uisce/Ncmsg"," idir/Sp  an/Td-s  dá/Spp-s  eala/Ncfsc  mhóra/Ncmpv  agus/Cc  fuair/Vmis  sé/Mc|Pp3mss  foscadh/Ncmsc  ansin/Rl  ./Fe </s><s> Thug/Vmis  siad/Pp3-ps  a/Dp3-p  n-aghaidh/Ncfsc  ar/Sp  an/Td-s  bhruach/Ncmsc  ./Fe </s><s> Bodhraíodh/Vmis0  na/Td-p  healaí/Ncfpc  le/Sp  búireach/Ncfsc"
"doc#52","isteach/Rd  i/Sp  measc/Ncmsc  na/Td-p  bhfeileastram/Ncmpg  agus/Cc  na/Td-p  bhfeagacha/Ncfpc  ./Fe </s><s> Ní/Qn  fhaca/Vmis---n  sé/Pp3mss  riamh/Rg  talamh/Ncmsc|Ncfsc  a/Q-r  bhí/Vmis  chomh/Ri  bog/Aqp  ./Fe </s><s> Anois/Rg  bhí/Vmis  sé/Pp3mss  ag/Sp  rith/Nv  tríd/Sp  an/Td-s"," uisce/Ncmsc"," agus/Cc  gais/Ncmpc  arda/Aq--pc  choigeal/Ncfsc  na/Td-p  mban/Ncfpg  sí/Pp3fss  ag/Sp  éirí/Nv  ar/Sp  gach/Dq  taobh/Ncmsc  de/Pr3ms  ./Fe </s><s> Chuala/Vmis  sé/Pp3mss  an/Td-s  tafann/Ncmsc  ina/Spp-s  dhiaidh/Ns-s  arís/Rg  ,/Fi  óir/Cs|Ncmpc  bhí/Vmis  an/Td-s  chonairt/Ncfsc"
"doc#52","ainmhí/Ncmsc  rua/Aqp  agus/Cc  é/Pp3ms  ag/Sp  téaltú/Nv  tríd/Sp  an/Td-s  fhásra/Ncmsc  go dtí/Spc  an/Td-s  abhainn/Ncfsc  ./Fe </s><s> Chonaic/Vmis  an/Td-s  chuid/Ncfsc  is/Wpri  géar-radharcaí/Ncmpc  díobh/Pr3-p  an/Td-s  ceann/Ncmsc  beag/Aq-msc  san/Spa-s"," uisce/Ncmsc"," ./Fe </s><s> Ansin/Rl  chuaigh/Vmis  an/Td-s  sionnach/Ncmsc  i/Sp  bhfolach/Ncmsc  ar/Sp  an/Td-s  taobh/Ncmsc  eile/Dd  agus/Cc  ní/Qn  raibh/Vmis---n  sé/Pp3mss  le/Sp  feiceáil/Nv  níos/Uc  mó/Aqc  ./Fe </s><s> Cé/Cs  gur/Q--s  tháinig/Vmis  na/Td-p  cúnna/Ncmpc  amach/Rd"
"doc#52","na/Td-s  seilge/Ncfsg  ag/Sp  fanacht/Nv  leo/Pr3-p  ,/Fi  agus/Cc  d''/Q  imigh/Vmis  siad/Pp3-ps  go/Ua  léir/Aqp  ./Fe </s><s> An/Td-s  suaimhneas/Ncmsc  a/Q-r  bhí/Vmis  sa/Spa-s  riasc/Ncmsc  !/Fe </s><s> Ní/Qn  raibh/Vmis---n  le/Sp  cluinstin/Nv  ach/Cs  monabhar/Ncmsc  an/Td-s"," uisce/Ncmsg"," sa/Spa-s  chuid/Ncfsc  sin/Dd  den/Spa-s  abhainn/Ncfsc  a/Q-r  bhí/Vmis  taobh/Ncmsc  thuas/Rd  den/Spa-s  chrann/Ncmsc  ./Fe </s><s> Leag/Vmm-2s|Vmis  an/Td-s  sionnach/Ncmsc  a/Dp3ms  shoc/Ncmsc  ar/Sp  a/Dp3ms  lapaí/Ncmpc  agus/Cc  d''/Q  fhéach/Vmis  sé/Pp3mss  amach/Rd  ar/Sp  an/Td-s"
"doc#52","liatha/Aq--pc  leata/Av  amach/Rd  gan/Sp  chríoch/Ncfsc  os/Sp  a/Dp3fs  chionn/Ncfsd  ./Fe </s><s> Bhí/Vmis  éan/Ncmsc  ag/Sp  snámh/Nv  ar/Sp  an/Td-s  abhainn/Ncfsc  ,/Fi  éan/Ncmsc  dubh/Aq-msc  a/Q-r  raibh/Vmis---n  deirge/Ncfsc  ar/Sp  a/Dp3ms  ghob/Ncmsc  ./Fe </s><s> Cearc/Ncfsc"," uisce/Ncmsg"," a/Q-r  bhí/Vmis  ann/Pr3ms  ./Fe </s><s> D''/Q  fhan/Vmis  an/Td-s  sionnach/Ncmsc  go dtí/Spc  gur/Q--s  imigh/Vmis|Vmm-2s  sí/Pp3fss  thart/Rd  agus/Cc  go/Cs  bhfaca/Vmis---d  sé/Pp3mss  na/Td-p  baill/Ncmpc  bhána/Aq--pc  faoina/Spp-s  heireaball/Ncmsc  ./Fe </s><s> D''/Q  éirigh/Vmis  sé/Pp3mss  go/Ua"
"doc#52","./Fe </s><s> D''/Q  éirigh/Vmis  sé/Pp3mss  go/Ua  fáilí/Aqp  ./Fe </s><s> Lean/Npmsc  sé/Ncmsg  í/Pp3fs  agus/Cc  é/Pp3ms  ag/Sp  téaltú/Nv  go/Ua  ciúin/Aqp  i/Sp  measc/Ncmsc  na/Td-p  bhfeagacha/Ncfpg  ./Fe </s><s> Stad/Vmm-2s|Vmis  sé/Pp3mss  i/Sp  dtobainne/Ncfsc  :/Fi  bhí/Vmis  sí/Pp3fss  ag/Sp  teacht/Nv  as/Sp  an/Td-s"," uisce/Ncmsc"," ./Fe </s><s> Lig/Vmm-2s|Vmis  sé/Pp3mss  di/Pr3fs  dul/Ncmsc|Nv  thairis/Pr3ms  sular/Cs-s  bhog/Vmis  sé/Pp3mss  ./Fe </s><s> Shiúil/Vmis  sí/Pp3fss  suas/Rd  ar/Sp  an/Td-s  fhéar/Ncmsc  in/Sp  áit/Ncfsc  a/Q-r  raibh/Vmis---n  an/Td-s  talamh/Ncmsc  measartha/Ri  tirim/Aqp  ./Fe </s><s> Chuir/Vmis  an/Td-s  sionnach/Ncmsc"
"doc#52","./Fe </s><s> Bhuail/Vmis  an/Td-s  tinneas/Ncmsc  é/Pp3ms  nuair/Cs  a/Q-r  bhí/Vmis  an/Td-s  lá/Ncmsc  ag/Sp  liathadh/Vmis0  ./Fe </s><s> Bhí/Vmis  pianta/Ncfpc  ina/Spp-s  cheann/Ncmsc  agus/Cc  ina/Spr  bholg/Vmis  ,/Fi  agus/Cc  bhí/Vmis  fiabhras/Ncmsc  á/Spp-s  dhó/Nv  ./Fe </s><s>","Uisce/Npmsg|Npfsg"," !/Fe </s><s> Uisce/Npmsg|Npfsg  !/Fe </s><s> Chaithfeadh/Vmc  sé/Pp3mss  an/Td-s  tart/Ncmsc  a/Sp  mhúchadh/Nv  !/Fe </s><s> Streachail/Vmis|Vmm-2s  sé/Pp3mss  é/Pp3ms  féin/Px  tríd/Sp  an/Td-s  fhásra/Ncmsg  agus/Cc  é/Pp3ms  á/Spp-s  chéasadh/Nv  ./Fe </s><s> Cá/Rq  raibh/Vmis---d  an/Td-s  abhainn/Ncfsc  ?/Fq </s>"
"doc#52","./Fe </s><s> Bhuail/Vmis  an/Td-s  tinneas/Ncmsc  é/Pp3ms  nuair/Cs  a/Q-r  bhí/Vmis  an/Td-s  lá/Ncmsc  ag/Sp  liathadh/Vmis0  ./Fe </s><s> Bhí/Vmis  pianta/Ncfpc  ina/Spp-s  cheann/Ncmsc  agus/Cc  ina/Spr  bholg/Vmis  ,/Fi  agus/Cc  bhí/Vmis  fiabhras/Ncmsc  á/Spp-s  dhó/Nv  ./Fe </s><s> Uisce/Npmsg|Npfsg  !/Fe </s><s>","Uisce/Npmsg|Npfsg"," !/Fe </s><s> Chaithfeadh/Vmc  sé/Pp3mss  an/Td-s  tart/Ncmsc  a/Sp  mhúchadh/Nv  !/Fe </s><s> Streachail/Vmis|Vmm-2s  sé/Pp3mss  é/Pp3ms  féin/Px  tríd/Sp  an/Td-s  fhásra/Ncmsg  agus/Cc  é/Pp3ms  á/Spp-s  chéasadh/Nv  ./Fe </s><s> Cá/Rq  raibh/Vmis---d  an/Td-s  abhainn/Ncfsc  ?/Fq </s>"
"doc#52","?/Fq </s><s> Feileastraim/Ncmpc  ,/Fi  feagacha/Ncfpc  ,/Fi  feileastraim/Ncmpc  -/Fb  an/Qq  mbeadh/Vmc  deireadh/Ncmsc  leo/Pr3-p  a/Dp3fs  choíche/Rg  ?/Fq </s><s> I/Mr  dtobainne/Ncfsc  fuair/Vmis  sé/Pp3mss  go/Q-s  raibh/Vmis---d|Vmsp  a/Dp3ms  chosa/Ncfpc  in/Sp"," uisce/Ncmsc"," agus/Cc  thosaigh/Vmis  sé/Pp3mss  ag/Sp  ól/Nv  go/Ua  cíocrach/Aqp  ./Fe </s><s> Ní/Qn  raibh/Vmis---n  ar/Sp  a/Dp3ms  aird/Ncfsc  ach/Cs  an/Td-s  t-uisce/Ncmsc  ./Fe </s><s> Níor/Qn-s  chuala/Vmis  sé/Pp3mss  an/Qq  siosadh/Vmis0  agus/Cc  an/Td-s  tsraothartach/Ncfsc  ./Fe </s><s> Ní/Qn"
"doc#52","leo/Pr3-p  a/Dp3fs  choíche/Rg  ?/Fq </s><s> I/Mr  dtobainne/Ncfsc  fuair/Vmis  sé/Pp3mss  go/Q-s  raibh/Vmis---d|Vmsp  a/Dp3ms  chosa/Ncfpc  in/Sp  uisce/Ncmsc  agus/Cc  thosaigh/Vmis  sé/Pp3mss  ag/Sp  ól/Nv  go/Ua  cíocrach/Aqp  ./Fe </s><s> Ní/Qn  raibh/Vmis---n  ar/Sp  a/Dp3ms  aird/Ncfsc  ach/Cs  an/Td-s"," t-uisce/Ncmsc"," ./Fe </s><s> Níor/Qn-s  chuala/Vmis  sé/Pp3mss  an/Qq  siosadh/Vmis0  agus/Cc  an/Td-s  tsraothartach/Ncfsc  ./Fe </s><s> Ní/Qn  fhaca/Vmis---n  sé/Pp3mss  an/Td-s  dá/Spp-s  thoirt/Ncfsc  mhóra/Ncmpv  bhána/Aq--pc  ag/Sp  sciurdadh/Nv  ionsair/Pr3ms  go/Ua  mear/Aqp  ./Fe </s>"
"doc#52","sé/Pp3mss  ann/Pr3ms  an/Td-s  lá/Ncmsc  go/Ua  léir/Aqp  agus/Cc  an/Td-s  oíche/Ncfsc  ina/Spp-s  dhiaidh/Ns-s  ./Fe </s><s> Ansin/Rl  d''/Q  ith/Vmis  sé/Pp3mss  féar/Ncmsc  agus/Cc  luibheanna/Ncfpc  eile/Dd  chun/Sp  an/Td-s  tinneas/Ncmsc  a/Sp  leigheas/Nv  ./Fe </s><s> D''/Q  ól/Vmis  sé/Mc|Pp3mss"," uisce/Ncmsc"," glan/Aq-msc  na/Td-s  habhann/Ncfsg  ag/Sp  bun/Ncmsc  na/Td-s  páirce/Ncfsg  ./Fe </s><s> Bhí/Vmis  coiníní/Ncmpc  óga/Aq--pc  faoina/Spp-s  choinne/Ncfsc  sa/Spa-s  chlaí/Ncmsg  nuair/Cs  a/Q-r  chuaigh/Vmis  sé/Pp3mss  ag/Sp  fiach/Nv  arís/Rg  ./Fe </s><s> Ní/Qn  dheachaigh/Vmis---n"
"doc#52","ná/Cc  lá/Ncmsc|Vmsp  ./Fe </s><s> Seargadh/Vmis0  an/Td-s  féar/Ncmsc  ar/Sp  na/Td-p  cnoic/Ncmpc  ./Fe </s><s> Chuaigh/Vmis  srutháin/Ncmpc  i/Sp  ndísc/Ncfsc  ./Fe </s><s> Thriomaigh/Vmis  talamh/Ncmsc|Ncfsc  na/Td-p  riasc/Ncmpg  ./Fe </s><s> San/Ns-s  abhainn/Ncfsc  d''/Q  éirigh/Vmis  cúrsa/Ncmsc-e|Ncmsc  an/Td-s"," uisce/Ncmsg"," oscailte/Av|Aqp  an-chúng/Ncmsc|Ncmpg  ./Fe </s><s> Ní/Wp-in  hé/Pp3ms  amháin/Aqp  nach/Qnr  raibh/Vmis---n  fearthainn/Ncfsc  ann/Pr3ms  ,/Fi  ach/Cs  bhí/Vmis  plandaí/Ncmpc  na/Td-p  riasc/Ncmpg  ag/Sp  teacht/Nv  i/Sp  mbláth/Ncmsc  ./Fe </s><s> Bhí/Vmis  an/Td-s  duileasc/Ncmsc"
"doc#52","na/Td-p  riasc/Ncmpg  ag/Sp  teacht/Nv  i/Sp  mbláth/Ncmsc  ./Fe </s><s> Bhí/Vmis  an/Td-s  duileasc/Ncmsc  abhann/Ncfsg  agus/Cc  an/Td-s  líonánach/Ncmsc  ag/Sp  sá/Nv  a/Dp3-p  gcuid/Ncfsc  bláthanna/Ncmpg  bídeacha/Aq--pg  os cionn/Spc  bharr/Ncmpg  an/Td-s"," uisce/Ncmsg"," ./Fe </s><s> Cuireadh/Vmm-3s|Vmis0  as/Sp|Pr3ms  d''/Sp  éanlaith/Ncfsc  na/Td-s  habhann/Ncfsg  ./Fe </s><s> Ní/Qn  raibh/Vmis---n  uisce/Ncmsc  ar/Sp  bith/Ns-s  anois/Rg  san/Spa-s  áit/Ncfsc  a/Q-i  mbíodh/Vmih  an/Td-s  chorr/Ncfsc  réisc/Ncfsc  ina/Spp-p|Spp-s  seasamh/Nv  sa/Spa-s  tanalacht/Ncfsc"
"doc#52","agus/Cc  an/Td-s  líonánach/Ncmsc  ag/Sp  sá/Nv  a/Dp3-p  gcuid/Ncfsc  bláthanna/Ncmpg  bídeacha/Aq--pg  os cionn/Spc  bharr/Ncmpg  an/Td-s  uisce/Ncmsg  ./Fe </s><s> Cuireadh/Vmm-3s|Vmis0  as/Sp|Pr3ms  d''/Sp  éanlaith/Ncfsc  na/Td-s  habhann/Ncfsg  ./Fe </s><s> Ní/Qn  raibh/Vmis---n"," uisce/Ncmsc"," ar/Sp  bith/Ns-s  anois/Rg  san/Spa-s  áit/Ncfsc  a/Q-i  mbíodh/Vmih  an/Td-s  chorr/Ncfsc  réisc/Ncfsc  ina/Spp-p|Spp-s  seasamh/Nv  sa/Spa-s  tanalacht/Ncfsc  in aice/Spc  leis/Sp  an/Td-s  chrann/Ncmsc  bháite/Av  ./Fe </s><s> B''/Ws-i  éigean/Ncmsc  di/Pr3fs  a/Dp3fs  hionad/Ncmsc"
"doc#52",",/Fi  chloígh/Vmis  siad/Pp3-ps  go/Ua  fóill/Aqp  leis/Sp  an/Td-s  dá/Spp-s  eala/Ncfsc  mhóra/Ncmpv  a/Q-r  chosain/Vmis  agus/Cc  a/Q-r  chothaigh/Vmis  iad/Pp3-p  ó/I  tháinig/Vmis  siad/Pp3-ps  ar/Sp  an/Td-s  saol/Ncmsc  ./Fe </s><s> Thug/Vmis  ganntanas/Ncmsc  an/Td-s"," uisce/Ncmsg"," ar/Sp  Chaoimhe/Npfsc  a/Dp3fs  clann/Ncfsc  a/Sp  threorú/Nv  go dtí/Spc  áiteanna/Ncfpg  nua/Aqp  ar lorg/Spc  na/Td-p  bplandaí/Ncmpc  éagsúla/Aq--pc  a/Q-r  bhí/Vmis  mar/Sp  bhia/Ncmsc  acu/Pr3-p  ./Fe </s><s> Thosaigh/Vmis  siad/Pp3-ps  ag/Sp  taithí/Nv"
"doc#52","mar/Sp  bhia/Ncmsc  acu/Pr3-p  ./Fe </s><s> Thosaigh/Vmis  siad/Pp3-ps  ag/Sp  taithí/Nv  srutháin/Ncmpc|Ncmsg  a/Q-r  bhí/Vmis  ag/Sp  teacht/Nv  isteach/Rd  san/Spa-s  abhainn/Ncfsc  ón/Spa-s  taobh/Ncmsc  thuaidh/Rd  ./Fe </s><s> Ó/I  bhí/Vmis  measarthacht/Ncfsc"," uisce/Ncmsg"," ann/Pr3ms  go/Ua  fóill/Aqp  in/Sp  ainneoin/Ns-s  an/Td-s  triomaigh/Ncmsg  bhí/Vmis  neart/Ncmsc  le/Sp  hithe/Nv  acu/Pr3-p  ./Fe </s><s> Níorbh/Ws-in  ionann/Aqp  an/Td-s  sruthán/Ncmsc  seo/Dd  agus/Cc  an/Td-s  abhainn/Ncfsc  riascach/Aq-fsc  :/Fi"
"doc#52","óna/Spp-s  bhéal/Ncmsc  bhí/Vmis  deireadh/Ncmsc  leis/Sp  an/Td-s  talamh/Ncmsc  cothrom/Ncmsc  agus/Cc  bhí/Vmis  bruacha/Ncmpv  arda/Aq--pv  crochta/Av  ar/Sp  gach/Dq  taobh/Ncmsc  ./Fe </s><s> Bhí/Vmis  ciúnas/Ncmsc  thíos/Rd  ar/Sp  bharr/Ncmsc  an/Td-s"," uisce/Ncmsg"," ,/Fi  ach/Cs  amháin/Aqp  nuair/Cs  a/Q-r  bheadh/Vmc  seabhrán/Ncmsc  le/Sp  cluinstin/Nv  dá/Cs  rachadh/Vmc  gluaisteán/Ncmsc  nó/Cc  leoraí/Ncmsc  thar/Sp  dhroichead/Ncmsc  a/Q-r  bhí/Vmis  ann/Pr3ms  ./Fe </s><s> Maidin/Ncfsc"
"doc#52","chlann/Ncfsc  in aice/Spc  leis/Sp  an/Td-s  droichead/Ncmsc  ./Fe </s><s> Bhí/Vmis  na/Td-p  healaí/Ncfpc  óga/Aq--pc  ag/Sp  ithe/Nv  dhuilleoga/Ncfpc  na/Td-s  rinne/Ncfsg  saighde/Vmsp  a/Q-r  bhí/Vmis  ag/Sp  gobadh/Vmis0  aníos/Rd  os cionn/Spc  an/Td-s"," uisce/Ncmsg"," ./Fe </s><s> Bhain/Npmsg  siad/Pp3-ps  plaic/Ncfsc  i ndiaidh/Spc  plaice/Ncfsg  as/Sp  gach/Dq  duilleog/Ncfsc  go dtí/Spc  nach/Qnq|Qnr  raibh/Vmis---n|Vmis---d  fágtha/Nv--g  ach/Cs  an/Td-s  gas/Ncmsc  ./Fe </s><s> Bhí/Vmis  Lorc/Npmsc  agus/Cc  Caoimhe/Npfsc  ag/Sp  faire/Nv"
"doc#52","an/Td-s  gas/Ncmsc  ./Fe </s><s> Bhí/Vmis  Lorc/Npmsc  agus/Cc  Caoimhe/Npfsc  ag/Sp  faire/Nv  orthu/Pr3-p  ,/Fi  gan/Sp  ach/Cs  corrbhuille/Ncmsc  snámha/Ncmsg  a/Sp  dhéanamh/Nv  ó/Sp  am/Ncmsc  go/Sp  chéile/Ncmsc  lena/Spp-p  gcorp/Ncmsc  a/Sp  thiontú/Nv  san/Spa-s"," uisce/Ncmsg"," ./Fe </s><s> Bhí/Vmis  an/Td-s  ghrian/Ncfsc  órga/Aqp  sa/Spa-s  spéir/Ncfsc  agus/Cc  bhí/Vmis  ciúnas/Ncmsc  i/Sp  ngleann/Ncmsc  an/Td-s  Chaim/Ncmsg  .../F  ach/Cs  níor/Qn-s  mhair/Vmis---n  sé/Pp3mss  i/Sp  bhfad/Ncmsc  ./Fe </s><s> Bhí/Vmis  deifir/Ncfsc  ar/Sp  thiománaí/Ncmsc  an/Td-s"
"doc#52","sé/Mc|Pp3mss  greim/Ncmsc  docht/Aq-msc  an/Td-s  chreasa/Ncmsg  sábhála/Nv--g|Ncfsg  trasna/Sp  a/Dp3ms  choirp/Ncmpc  -/Fb  bhí/Vmis  an/Td-s  tancaer/Ncmsc  ag/Sp  titim/Nv  ./Fe </s><s> Fuair/Vmis  sé/Pp3mss  spléachadh/Ncmsc  ar/Sp  ealaí/Ncfpc  thíos/Rd  ar/Sp  bharr/Ncmsc  an/Td-s"," uisce/Ncmsg"," ./Fe </s><s> Ansin/Rl  bhí/Vmis  bruach/Ncmsc  thall/Rd  an/Td-s  tsrutháin/Ncmsg  ag/Sp  éirí/Nv  aníos/Rd  chuige/Pr3ms  go/Ua  mear/Aqp  .../F  Tormán/Ncmsc  millteanach/Aq-msc  os/Sp  a/Dp3fs  gcionn/Ncfsd  ,/Fi  clocha/Ncfpc  ag/Sp  titim/Nv  ón/Spa-s"
"doc#52","ag/Sp  éirí/Nv  aníos/Rd  chuige/Pr3ms  go/Ua  mear/Aqp  .../F  Tormán/Ncmsc  millteanach/Aq-msc  os/Sp  a/Dp3fs  gcionn/Ncfsd  ,/Fi  clocha/Ncfpc  ag/Sp  titim/Nv  ón/Spa-s  spéir/Ncfsc  agus/Cc  suaitheadh/Vmis0  mór/Aqp  san/Spa-s"," uisce/Ncmsc"," -/Fb  baineadh/Vmis0  preab/Ncfsc  as/Sp  na/Td-p  healaí/Ncfpc  ./Fe </s><s> Leath/Vmm-2s|Vmis  na/Td-p  héin/Ncmpc  óga/Aq--pc  a/Dp3ms  sciatháin/Ncmpc  ./Fe </s><s> Shios/Npmsc  Lorc/Npmsc  agus/Cc  Caoimhe/Npfsc  go/Ua  colgach/Aqp  agus/Cc  chuir/Vmis  gothaí/Ncmpc  troda/Ncfsg"
"doc#52","agus/Cc  an/Td-s  fhásra/Ncmsc  ./Fe </s><s> Bholaigh/Vmis  sé/Pp3mss  an/Td-s  t-aer/Ncmsc  ./Fe </s><s> Díosal/Ncmsc  !/Fe </s><s> Chuaigh/Vmis  sé/Pp3mss  anonn/Rd  go dtí/Spc  an/Td-s  sruthán/Ncmsc  ./Fe </s><s> Rinne/Vmis  sé/Pp3mss  cupán/Ncmsc  dá/Spp-p|Spp-s|Spp-p|Spp-s  lámha/Ncfpc  agus/Cc  thóg/Vmis  sé/Mc|Pp3mss"," uisce/Ncmsc"," ./Fe </s><s> Bholaigh/Vmis  sé/Pp3mss  é/Pp3ms  :/Fi  bhí/Vmis  díosal/Ncmsc  ar/Sp  snámh/Nv  ar/Sp  an/Td-s  uisce/Ncmsc  ./Fe </s><s> Nuair/Cs  a/Q-p|Q-i|Q-r  d''/Q  fhéach/Vmis  sé/Pp3mss  ar/Sp  na/Td-p  plandaí/Ncmpc  a/Q-r  bhí/Vmis  ag/Sp  fás/Nv  ar/Sp  imeall/Ncmsc  an/Td-s  tsrutháin/Ncmsg"
"doc#52","!/Fe </s><s> Chuaigh/Vmis  sé/Pp3mss  anonn/Rd  go dtí/Spc  an/Td-s  sruthán/Ncmsc  ./Fe </s><s> Rinne/Vmis  sé/Pp3mss  cupán/Ncmsc  dá/Spp-p|Spp-s|Spp-p|Spp-s  lámha/Ncfpc  agus/Cc  thóg/Vmis  sé/Mc|Pp3mss  uisce/Ncmsc  ./Fe </s><s> Bholaigh/Vmis  sé/Pp3mss  é/Pp3ms  :/Fi  bhí/Vmis  díosal/Ncmsc  ar/Sp  snámh/Nv  ar/Sp  an/Td-s"," uisce/Ncmsc"," ./Fe </s><s> Nuair/Cs  a/Q-p|Q-i|Q-r  d''/Q  fhéach/Vmis  sé/Pp3mss  ar/Sp  na/Td-p  plandaí/Ncmpc  a/Q-r  bhí/Vmis  ag/Sp  fás/Nv  ar/Sp  imeall/Ncmsc  an/Td-s  tsrutháin/Ncmsg  chonaic/Vmis  sé/Pp3mss  go/Q-s  raibh/Vmis---d|Vmsp  siad/Pp3-ps  ag/Sp  feo/Nv  cheana/Rg  féin/Px  ./Fe </s><s> Chuaigh/Vmis"
"doc#52","oíche/Ncfsc  ghairid/Aq-fsc  agus/Cc  an/Td-s  lá/Ncmsc  fada/Aqp  ina/Spp-s  dhiaidh/Ns-s  ar/Sp  an/Td-s  obair/Ncfsc  seo/Dd  ./Fe </s><s> Anois/Rg  agus/Cc  arís/Rg  d''/Q  fhill/Vmis  siad/Pp3-ps  ar/Sp  an/Td-s  sruthán/Ncmsc  chun/Sp  iad/Pp3-p  féin/Px  a/Sp  ní/Nv  san/Spa-s"," uisce/Ncmsg"," ach/Cs  níor/Qn-s  éirigh/Vmis---n  leo/Pr3-p  ach/Cs  tuilleadh/Vmis0|Nv|Ncmsc  díosail/Ncmsg|Ncmpc  a/Sp  fháil/Nv  ./Fe </s><s> Níor/Qn-s  ith/Vmis---n  siad/Pp3-ps  a/Dp3ms  dhath/Ncmsc  ./Fe </s><s> Nuair/Cs  a/Q-r  tháinig/Vmis  an/Td-s  seanfhear/Ncmsc  orthu/Pr3-p  bhí/Vmis  siad/Pp3-ps"
"doc#52","idir/Sp  é/Pp3ms  agus/Cc  an/Td-s  solas/Ncmsc  agus/Cc  rug/Vmis  lámha/Ncfpc  tréana/Aq--pc  air/Pr3ms  ./Fe </s><s> Bhí/Vmis  greim/Ncmsc  acu/Pr3-p  ar/Sp  a/Dp3ms  chorp/Ncmsc  ,/Fi  a/Uv  sciatháin/Ncmsv|Ncmpc  ,/Fi  a/Uv  mhuineál/Ncmsv  ./Fe </s><s> Tógadh/Vmis0  agus/Cc  tumadh/Vmis0  in/Sp"," uisce/Ncmsc"," é/Pp3ms  ,/Fi  uisce/Ncmsc  bogthe/Aq-msc  sobalach/Aq  ./Fe </s><s> Ansin/Rl  thosaigh/Vmis  an/Td-s  scuabadh/Nv  agus/Cc  an/Td-s  chuimilt/Ncfsc  ./Fe </s><s> Chuathas/Vmis0  isteach/Rd  i/Sp  ngach/Ns-s  ball/Ncmpg|Ncmsc  dá/Spp-s  chorp/Ncmsc  ./Fe </s><s> Tógadh/Vmis0"
"doc#52","é/Pp3ms  agus/Cc  an/Td-s  solas/Ncmsc  agus/Cc  rug/Vmis  lámha/Ncfpc  tréana/Aq--pc  air/Pr3ms  ./Fe </s><s> Bhí/Vmis  greim/Ncmsc  acu/Pr3-p  ar/Sp  a/Dp3ms  chorp/Ncmsc  ,/Fi  a/Uv  sciatháin/Ncmsv|Ncmpc  ,/Fi  a/Uv  mhuineál/Ncmsv  ./Fe </s><s> Tógadh/Vmis0  agus/Cc  tumadh/Vmis0  in/Sp  uisce/Ncmsc  é/Pp3ms  ,/Fi"," uisce/Ncmsc"," bogthe/Aq-msc  sobalach/Aq  ./Fe </s><s> Ansin/Rl  thosaigh/Vmis  an/Td-s  scuabadh/Nv  agus/Cc  an/Td-s  chuimilt/Ncfsc  ./Fe </s><s> Chuathas/Vmis0  isteach/Rd  i/Sp  ngach/Ns-s  ball/Ncmpg|Ncmsc  dá/Spp-s  chorp/Ncmsc  ./Fe </s><s> Tógadh/Vmis0  amach/Rd  a/Dp3ms"
"doc#52","./Fe </s><s> Chuathas/Vmis0  isteach/Rd  i/Sp  ngach/Ns-s  ball/Ncmpg|Ncmsc  dá/Spp-s  chorp/Ncmsc  ./Fe </s><s> Tógadh/Vmis0  amach/Rd  a/Dp3ms  sciatháin/Ncmpc  ./Fe </s><s> Cíoradh/Vmis0  trína/Spp-s  chuid/Ncfsc  cluimhrí/Ncfsg  ./Fe </s><s> Doirteadh/Vmis0  an/Td-s"," t-uisce/Ncmsc"," sobalach/Aq  anuas/Rd  air/Pr3ms  ina/Spp-s  thuilte/Ncfpc  ./Fe </s><s> An/Td-s  t-am/Ncmsc  ar/Sp  fad/Ncmsc  bhí/Vmis  guthanna/Ncmpc  ag/Sp  caint/Nv  ./Fe </s><s> Sa/Spa-s  deireadh/Ncmsc  bhí/Vmis  uisce/Ncmsc  glan/Aq-msc  ag/Sp  titim/Nv  air/Pr3ms  mar/Cs  a/Q-r  bheadh/Vmc"
"doc#52","cluimhrí/Ncfsg  ./Fe </s><s> Doirteadh/Vmis0  an/Td-s  t-uisce/Ncmsc  sobalach/Aq  anuas/Rd  air/Pr3ms  ina/Spp-s  thuilte/Ncfpc  ./Fe </s><s> An/Td-s  t-am/Ncmsc  ar/Sp  fad/Ncmsc  bhí/Vmis  guthanna/Ncmpc  ag/Sp  caint/Nv  ./Fe </s><s> Sa/Spa-s  deireadh/Ncmsc  bhí/Vmis"," uisce/Ncmsc"," glan/Aq-msc  ag/Sp  titim/Nv  air/Pr3ms  mar/Cs  a/Q-r  bheadh/Vmc  bailc/Ncfsc|Ncmpc  fearthainne/Ncfsg  ann/Pr3ms  ./Fe </s><s> Bhí/Vmis  sé/Pp3mss  á/Spp-s  iompar/Nv  tríd/Sp  an/Td-s  dorchadas/Ncmsc  ./Fe </s><s> Ansin/Rl  solas/Ncmsc  geal/Aq-msc  arís/Rg  ./Fe </s><s> Cuireadh/Vmis0"
"doc#52","go/Ua  feargach/Aqp  ach/Cs  bhí/Vmis  sconsa/Ncmsc  sreinge/Ncfsc  idir/Sp  eisean/Pp3ms-e  agus/Cc  iadsan/Pp3-p-e  ./Fe </s><s> Bhí/Vmis  siad/Pp3-ps  i/Sp  gclós/Ncmsc  ./Fe </s><s> Bhí/Vmis  umair/Ncmpc  ann/Pr3ms  ,/Fi  duileasc/Ncmsc  abhann/Ncfsg  agus/Cc"," uisce/Ncmsc"," iontu/Pr3-p  ./Fe </s><s> Bhí/Vmis  plandaí/Ncmpc  glasa/Aq--pc  eile/Dd  ar/Sp  an/Td-s  talamh/Ncmsc  mar/Sp  aon/Ncmsc  le/Sp  miasa/Ncfpc  a/Q-r  raibh/Vmis---n  cairn/Ncmpc  ghráin/Ncmsg  orthu/Pr3-p  ./Fe </s><s> Thosaigh/Vmis  na/Td-p  healaí/Ncfpc  ag/Sp  ól/Nv  agus/Cc  ag/Sp"
"doc#52","anois/Rg  ./Fe </s><s> Mar/Cs  gheall/Vmis  ar/Sp  an/Td-s  truailliú/Ncmsc  a/Q-r  tháinig/Vmis  ón/Spa-s  díosal/Ncmsc  bhí/Vmis  fásra/Ncmsc  an/Td-s  tsrutháin/Ncmsg  feoite/Aqp|Av  ,/Fi  mar/Sp  aon/Ncmsc  le/Sp  cuid/Ncfsc  mhór/Ncmpg  de/Sp  phlandaí/Ncmpc  an/Td-s"," uisce/Ncmsg"," anuas/Rd  ón/Spa-s  bhéal/Ncmsc  ar/Sp  an/Td-s  taobh/Ncmsc  thuaidh/Rd  den/Spa-s  abhainn/Ncfsc  ./Fe </s><s> Is/Wp-i  breá/Aqp  an/Td-s  bhail/Ncfsc  a/Q-r  bhí/Vmis  ar/Sp  na/Td-p  healaí/Ncfpc  ./Fe </s><s> Thug/Vmis  na/Td-p  daoine/Ncmpc  cothú/Ncmsg  an-mhaith/Ncfsc  dóibh/Pr3-p  -/Fb"
"doc#52","á/Spp-s  cluimhriú/Nv  féin/Px  ,/Fi  ach/Cs  ,/Fi  nuair/Cs  a/Q-p|Q-i|Q-r  d''/Q  éirigh/Vmis|Vmm-2s  dhá/Spp  phréachán/Ncmsc  ag/Sp  grágaíl/Ncfsc  os cionn/Spc  na/Td-s  habhann/Ncfsg  ,/Fi  d''/Q  fhéach/Vmis  sí/Pp3fss  le/Sp  heitilt/Nv  amach/Rd  ar/Sp  an/Td-s"," uisce/Ncmsg"," ./Fe </s><s> Baineadh/Vmm-3s|Vmis0  tuisle/Ncmsc  aisti/Pr3fs  agus/Cc  thit/Vmis  sí/Pp3fss  i/Sp  measc/Ncmsc  na/Td-p  luachra/Ncmpc  ./Fe </s><s> Ní/Qn  thiocfadh/Vmc----n  léi/Pr3fs  eitilt/Nv  !/Fe </s><s> Ba/Ws-i  bhocht/Aqp  an/Td-s  cuidiú/Ncmsc  na/Td-p  sciatháin/Ncmsg  gan/Sp"
"doc#52","troda/Ncfsg  imithe/Av  uathu/Pr3-p  ./Fe </s><s> Chaith/Vmis  Micheál/Npmsc  an/Td-s  crosbhogha/Ncmsg  fad/Ncmpg|Ncmsc  a/Dp3ms  urchair/Ncmpc  isteach/Rd  san/Spa-s  abhainn/Ncfsc  ./Fe </s><s> Chonaic/Vmis  na/Td-p  hógánaigh/Ncmpc  é/Pp3ms  ag/Sp  dul/Nv  faoin/Spa-s"," uisce/Ncmsg"," ./Fe </s><s> ''/Fa  Iocfaidh/Vmif  tú/Pp2-s  as/Sp  an/Td-s  chrosbhogha/Ncmsg  sin/Dd  !/Fe </s><s> ''/Fa  arsa/Vmis  duine/Ncmsc  acu/Pr3-p  ./Fe </s><s> Rinne/Vmis  Micheál/Npmsc  gáire/Ncfsg|Ncmsg  ./Fe </s><s> ''/Fa  Agus/Cc  an/Td-s  scian/Ncfsc  seo/Dd  ?/Fq </s><s> ''/Fa  ar/Vmis  seisean/Pp3msse  ,/Fi  agus/Cc  é/Pp3ms  ag/Sp"
"doc#52","./Fe </s><s> ''/Fa  Dhá/Spp  chéad/Ncmsc  punt/Ncmpg  ,/Fi  ''/Fa  arsa/Vmis  Micheál/Npmsc  ,/Fi  ''s/Cc  ular/Ncmsc  goideadh/Vmm-3s|Vmis0  é/Pp3ms  !/Fe </s><s> ''/Fa  Níor/Qn-s  labhraíodh/Vmis0--n|Vmih---n  focal/Ncmsc  eile/Dd  ./Fe </s><s> Bhí/Vmis  an/Td-s  bheirt/Ncfsc  ag/Sp  teacht/Nv  as/Sp  an/Td-s"," uisce/Ncmsc"," agus/Cc  bhí/Vmis  Micheál/Npmsc  ag/Sp  faire/Nv  go/Ua  géar/Aqp  orthu/Pr3-p  ./Fe </s><s> Le/Sp  heireaball/Ncmsc  a/Dp3ms  shúile/Ncfpc  chonaic/Vmis  sé/Mc|Pp3mss  rud/Ncmsc  éigin/Aq-msc  ag/Sp  bogadh/Vmis0  ar/Sp  an/Td-s  taobh/Ncmsc  eile/Dd  den/Spa-s  abhainn/Ncfsc"
"doc#52","./Fe </s><s> San/Ns-s  áit/Ncfsc  a/Q-i  mbeadh/Vmc  cothú/Ncmsc  do/Sp  na/Td-p  healaí/Ncfpc  lá/Ncmsc  amháin/Aqp  ní/Qn  fhásfadh/Vmc----n  a/Dp3ms  dhath/Ncmsc  go dtí/Spc  go/Cs  mbeadh/Vmc  an/Td-s  geimhreadh/Ncmsc  thart/Rd  ./Fe </s><s> Bhí/Vmis  fásra/Ncmsc  an/Td-s"," uisce/Ncmsg"," á/Spp-s  ídiú/Nv  de/Pr3ms  shíor/Aqp  ./Fe </s><s> Ach/Cs  níor/Ws-in  ghá/Ncmsc  don/Spa-s  chlann/Ncfsc  fanacht/Ncmsc|Nv  i/Sp  ngleann/Ncmsc  an/Td-s  Chaim/Ncmsg  ./Fe </s><s> Lá/Npmsc  amháin/Aqp  san/Spa-s  fhómhar/Ncmsc  ,/Fi  nuair/Cs  a/Q-r  bhí/Vmis  na/Td-s  cleití/Ncmpc  úra/Aq--pc  fásta/Av"
"doc#52","nua/Aqp  sna/Spa-p  héin/Ncmpc  óga/Aq--pc  ./Fe </s><s> Thosaigh/Vmis  siad/Pp3-ps  ag/Sp  bualadh/Nv  an/Td-s  aeir/Ncfsc  lena/Spp-p  gcleití/Ncmpc  agus/Cc  ag/Sp  rith/Nv  go/Ua  mear/Aqp  thar/Sp  bharr/Ncmsc  na/Td-s  habhann/Ncfsg  ,/Fi  ag/Sp  caitheamh/Nv  an/Td-s"," uisce/Ncmsg"," siar/Rd  lena/Spp-p  gcosa/Ncfpc  móra/Aq--pc  ./Fe </s><s> A/Dp3fs|Ud  luaithe/Aqc  a/Q-r  thóg/Vmis  an/Td-s  ghaoth/Ncfsc  iad/Pp3-p  bhí/Vmis  a/Dp3ms  sciatháin/Ncmpc  ag/Sp  bualadh/Nv  go/Ua  rithimeach/Aqp  ./Fe </s><s> Bhí/Vmis  siad/Pp3-ps  ag/Sp  eitilt/Nv  !/Fe </s><s> Lean/Npmsc"
"doc#52","agus/Cc  ,/Fi  i ndiaidh/Spc  sciuirde/Ncfsg  giorra/Ncfsc|Ncfsg  ,/Fi  tháinig/Vmis  siad/Pp3-ps  go/Ua  léir/Aqp  anuas/Rd  ar/Sp  an/Td-s  abhainn/Ncfsc  arís/Rg  ./Fe </s><s> Go/Ua  tútach/Aqp  a/Q-r  bhuail/Vmis  na/Td-p  healaí/Ncfpc  óga/Aq--pc  an/Td-s"," t-uisce/Ncmsc"," ach/Cs  níor/Qn-s  chuir/Vmis---n  sin/Pd  aon/Dq  bheaguchtach/Ncmsc  orthu/Pr3-p  ./Fe </s><s> Ón/Spa-s  lá/Ncmsc  sin/Dd  amach/Rd  ba/Wsri  mhinic/Aqp  na/Td-p  cúig/Mc  ealaí/Ncfpc  san/Spa-s  aer/Ncmsg  ,/Fi  a/Dp3-p  muineál/Ncmsc  sínte/Av  amach/Rd  rompu/Pr3-p  ,/Fi  a/Uv"
"doc#52","ar/Sp  an/Td-s  abhainn/Ncfsc  ,/Fi  agus/Cc  leis/Sp  na/Td-p  deora/Ncfpc  troma/Aq--pc  ag/Sp  greadadh/Vmis0  ar/Sp  a/Dp3ms  sciatháin/Ncmpc  dá/Cs  mbeidís/Vmc-3p  ag/Sp  eitilt/Nv  ./Fe </s><s> Bhí/Vmis  an/Td-s  abhainn/Ncfsc  níos/Uc  leithne/Aqc  ./Fe </s><s> Bhí/Vmis"," uisce/Ncmsc"," domhain/Aq-msc  sna/Spa-p  seanionaid/Ncmpc  itheacháin/Ncmsg  ./Fe </s><s> Ní/Qn  shínfeadh/Vmc----n  muiníl/Ncmpc  fhada/Ncmpv  na/Td-p  n-ealaí/Ncfpc  síos/Rd  go dtí/Spc  an/Td-s  duileasc/Ncmsc  abhann/Ncfsg  fiú/Ns-s  dá/Cs"
"doc#52","go/Q-s  raibh/Vmis---d|Vmsp  loch/Ncmsc  ann/Pr3ms  in/Sp  ionad/Ncmsc  na/Td-s  habhann/Ncfsg  ,/Fi  loch/Ncmsc  a/Q-r  bhí/Vmis  ag/Sp  síneadh/Vmis0  trasna/Sp  an/Td-s  ghleanna/Ncmsg  idir/Sp  an/Td-s  dá/Spp-s  bhóthar/Ncmsc  ./Fe </s><s> Bhí/Vmis  an/Td-s  seanchrann/Ncmsc  faoin/Spa-s"," uisce/Ncmsg"," ar/Sp  fad/Ncmsc  ./Fe </s><s> Bhí/Vmis  an/Td-s  fhearthainn/Ncfsc  ag/Sp  titim/Nv  go/Ua  fóill/Aqp  ./Fe </s><s> Ba/Ws-i  mhithid/Aqp  do/Sp  na/Td-p  cúig/Mc  ealaí/Ncfpc  imeacht/Ncmsc|Nv  ./Fe </s><s> D''/Q  éirigh/Vmis  siad/Pp3-ps  san/Spa-s  aer/Ncmsg  agus/Cc  d''/Q  eitil/Vmis|Vmm-2s  siar/Rd"
"doc#52","go/Cs  mbeadh/Vmc  ealaí/Ncfpc  eile/Dd  ann/Pr3ms  ./Fe </s><s> Chuaigh/Vmis  sé/Pp3mss  síos/Rd  agus/Cc  é/Pp3ms  ag/Sp  cur/Nv  a/Dp3ms  chos/Ncfsc  amach/Rd  roimhe/Pr3ms  lena/Spr  luas/Vmip---r  a/Sp  laghdú/Nv  nuair/Cs  a/Q-r  bhuailfidís/Vmc-3p  barr/Ncmsc  an/Td-s"," uisce/Ncmsg"," ./Fe </s><s> Ach/Cs  ní/Wp-in  abhainn/Ncfsc  a/Q-r  bhí/Vmis  ann/Pr3ms  ./Fe </s><s> Briseadh/Vmis0  a/Dp3ms  chosa/Ncfpc  agus/Cc  bhí/Vmis  sé/Pp3mss  ag/Sp  titim/Nv  chun/Sp  tosaigh/Ncmsg  ,/Fi  á/Spp-s  thuargaint/Nv  i/Sp  gcoinne/Ncfsc  dhromchla/Ncmsg  crua/Aqp  an/Td-s"
"doc#52","habhann/Ncfsg  ar/Sp  fhis/Ncfsc  ./Fe </s><s> Ach/Cs  ní/Qn  dheachaigh/Vmis---n  na/Td-p  healaí/Ncfpc  síos/Rd  go dtí/Spc  an/Td-s  riasc/Ncmsc  ,/Fi  óir/Cs|Ncmpc  bhí/Vmis  brat/Ncmsc  trom/Aq-msc  láibe/Ncfsg  fágtha/Av  ag/Sp  an/Td-s  tuile/Ncfsg  ar/Sp  fhásra/Ncmsc  an/Td-s"," uisce/Ncmsg"," ./Fe </s><s> Ar/Sp  an/Td-s  bhaile/Ncfsg  mhór/Aq-fsv|Aq-fsc </s><s> Bhí/Vmis  an/Td-s  sionnach/Ncmsc  ina/Spr  luí/Vmsp  faoin/Spa-s  fhál/Ncmsc  ar/Sp  chúl/Ncmsc  an/Td-s  bhroimfhéir/Ncmsg  agus/Cc  na/Td-s  raithní/Ncfsg  feoite/Aqp|Av  ./Fe </s><s> Bhí/Vmis  sé/Pp3mss  ag/Sp  féachaint/Nv  ar/Sp"
"doc#52","na/Td-p  gcrann/Ncmpg  amas/Ncmpg|Ncmsc  chucu/Pr3-p  agus/Cc  ansin/Rl  thit/Vmis  siad/Pp3-ps  siar/Rd  ar/Sp  a/Dp3-p  gcúl/Ncmsc  ./Fe </s><s> Bhí/Vmis  sé/Pp3mss  ina/Spr  thrá/Vmsp---n  nuair/Cs  a/Q-r  thuirling/Vmis  siad/Pp3-ps  i/Sp  measc/Ncmsc  na/Td-p  n-ealaí/Ncfpg  a/Q-r  bhí/Vmis  ar/Sp  an/Td-s"," uisce/Ncmsg"," idir/Sp  an/Td-s  dá/Spp-s  oitir/Ncfsc  chlochacha/Aq--pc  a/Q-r  bhí/Vmis  nochta/Ncmpv  ./Fe </s><s> Bhí/Vmis  éin/Ncmpc  óga/Aq--pc  ann/Pr3ms  ,/Fi  a/Q-i  raibh/Vmis---d  a/Dp3-p  ngob/Ncmsc  liath/Aq-msc  go/Ua  fóill/Aqp  ,/Fi  agus/Cc  seanéin/Ncmpc  a/Q-r  bhí/Vmis  tagtha/Nv--g  anseo/Rl"
"doc#52","daoine/Ncmpc  eile/Dd  ,/Fi  a/Dp3-p  gcuid/Ncfsc  málaí/Ncmpg  acu/Pr3-p  go/Ua  léir/Aqp  ,/Fi  agus/Cc  chaith/Vmis  siad/Pp3-ps  arán/Ncmsc  síos/Rd  chuig/Sp  na/Td-p  healaí/Ncfpc  ./Fe </s><s> Níor/Qn-s  fhan/Vmis---n  Lorc/Npmsc  agus/Cc  Caoimhe/Npfsc  ar/Sp  an/Td-s"," uisce/Ncmsc"," níos/Uc  faide/Aqc  ach/Cs  chuaigh/Vmis  siad/Pp3-ps  anonn/Rd  agus/Cc  sciob/Vmm-2s|Vmis  leo/Pr3-p  ar/Qq-s|Q-p|Q-is  fhéad/Vmis  siad/Pp3-ps  a/Sp  fháil/Nv  den/Spa-s  arán/Ncmsc  ./Fe </s><s> Thuig/Vmis  siad/Pp3-ps  nár/Wsrin  bhaol/Ncmsc  dóibh/Pr3-p  an/Td-s  líne/Ncfsc  fhada/Aqp  de/Sp"
"doc#52","ar/Sp  na/Td-p  léitheoirí/Ncmpc|Ncmpg  iad/Pp3-p  a/Sp  bheathú/Nv  i rith/Spc  na/Td-s  drochaimsire/Ncfsg  ,/Fi  nuair/Cs  a/Q-r  bheadh/Vmc  sneachta/Ncmsc  ar/Sp  an/Td-s  talamh/Ncmsc  agus/Cc  leac/Ncfsc  oighir/Ncmsg  ar/Sp  an/Td-s"," uisce/Ncmsc"," ./Fe </s><s> Is/Wp-i  beag/Aqp|Ncmsc  duine/Ncmsg|Ncmsc  ar/Sp  an/Td-s  bhaile/Ncmsc  mhór/Aq-msc  nach/Qnr  léann/Vmip---n  an/Wp-q|Wpdq  ''/Fa  Curadh/Ncmsc  ''/Fa  ./Fe </s><s> Dé/Ns-s  Sathairn/Ncmsg  agus/Cc  Dé/Ns-s  Domhnaigh/Ncmsg  tháinig/Vmis  an/Td-s  slua/Ncmsc  amach/Rd  agus/Cc  a/Dp3-p  málaí/Ncmpc"
"doc#52","sular/Cs-s  chuardaigh/Vmis  sé/Pp3mss  an/Td-s  gairdín/Ncmsc  ./Fe </s><s> Ní/Qn  raibh/Vmis---n  na/Td-p  healaí/Ncfpc  ann/Pr3ms  ./Fe </s><s> Maidin/Ncfsc  lá/Ncmsc  arna/Spp-s  mhárach/Ns-s  ,/Fi  nuair/Cs  a/Q-r  tháinig/Vmis  Lorc/Npmsc  agus/Cc  Caoimhe/Npfsc  as/Sp  an/Td-s"," uisce/Ncmsc"," ,/Fi  fuair/Vmis  siad/Pp3-ps  go/Q-s  raibh/Vmis---d|Vmsp  bearna/Ncfsc  an/Td-s  gheata/Ncmsg  dúnta/Av  le/Sp  géaga/Ncfpc  a/Q-r  bhí/Vmis  gearrtha/Ncmsg  ón/Spa-s  chrann/Ncmsc  úll/Ncmpg  ./Fe </s><s> D''/Q  fhill/Vmis  siad/Pp3-ps  ar/Sp  an/Td-s  abhainn/Ncfsc  ./Fe </s><s> Maidin/Ncfsc"
"doc#52","siad/Pp3-ps  ina/Spp-p  ndiaidh/Ns-s  bun/Ncmsc  an/Td-s  tsrutháin/Ncmsg  nimhe/Ncfsg  ./Fe </s><s> Bhí/Vmis  néalta/Ncmpc  beaga/Aq--pc  bána/Aq--pc  sa/Spa-s  spéir/Ncfsc  agus/Cc  bhí/Vmis  grian/Ncfsc  an/Td-s  tráthnóna/Ncmsg  á/Spp-s  frithchaitheamh/Nv  ón/Spa-s"," uisce/Ncmsg"," ./Fe </s><s> ''/Fa  Ba/Ws-i  cheart/Aqp  dúinn/Pr1-p  spléachadh/Ncmsc  a/Sp  thabhairt/Nv  ar/Sp  an/Td-s  áit/Ncfsc  a/Q-r  raibh/Vmis---n  an/Td-s  nead/Ncfsc  acu/Pr3-p  anuraidh/Ns-s  ,/Fi  ''/Fa  arsa/Vmis  an/Td-s  seanfhear/Ncmsc  ./Fe </s><s> Chuaigh/Vmis  siad/Pp3-ps  ar/Sp"
"doc#52","ar/Sp  ais/Ncfsc  !/Fe </s><s> ''/Fa  ar/Vmis  seisean/Pp3msse  ./Fe </s><s> Lá/Npmsc  amháin/Aqp  chonaic/Vmis  an/Td-s  t-údar/Ncmsc  clann/Ncfpg  ealaí/Ncfpc|Ncfpg  ar/Sp  an/Td-s  chanáil/Ncfsc  in aice/Spc  leis/Sp  an/Td-s  Nás/Npmsc|Npmsg  ./Fe </s><s> Bhí/Vmis  rinn/Ncmsc|Ncfsc  saighde/Vmsp  ag/Sp  fás/Nv  san/Spa-s"," uisce/Ncmsg"," agus/Cc  bhí/Vmis  na/Td-p  héin/Ncmpc  óga/Aq--pc  ag/Sp  ithe/Nv  na/Td-s  nduilleog/Ncfpg  ./Fe </s><s> Bhí/Vmis  na/Td-p  tuismitheoirí/Ncmpc  ag/Sp  coinneáil/Nv  súil/Ncfsc  ghéar/Aq-fsc  orthu/Pr3-p  ./Fe </s><s> Clann/Ncfsc  ealaí/Ncfpg  ,/Fi  ord/Ncmsc  agus/Cc"
"doc#53",",/Fi  mar/Cs  ní/Qn  raibh/Vmis---n  bealach/Ncmsc  ar/Sp  bith/Ns-s  agamsa/Pr1-s-e  le/Sp  dul/Nv  isteach/Rd  ann/Pr3ms  ./Fe </s><s> San/Ns-s  oíche/Ncfsc|Ncfsg  ,/Fi  d''/Q  fheicfinn/Vmc-1s  na/Td-s  soilse/Ncfsc  ag/Sp  glioscarnach/Ncfsc  thar/Sp  an/Td-s"," uisce/Ncmsc"," fuar/Aq-msc  dubh/Aq-msc  agus/Cc  thiocfadh/Vmc  uaigneas/Ncmsc  an/Td-s  tsaoil/Ncmsg  orm/Pr1-s  ./Fe </s><s> Go/Sp  dtí/Ncfsc|Ncmsc  seachtain/Ncfsc  nó/Cc  dhó/Ncmsc  ó/Sp  shin/Pd  ,/Fi  bhínn/Vmih1s  féin/Px  agus/Cc  mo/Dp1-s  dheartháireacha/Ncmpc  óga/Aq--pc"
"doc#53","an/Td-s  bhean/Ncfsc  dom/Pr1-s  suí/Nv|Ncmsc  ar/Sp  an/Td-s  tolg/Ncmsc  agus/Cc  rinne/Vmis  sí/Pp3fss  ar/Sp  chóifrín/Ncmsc  sa/Spa-s  chúinne/Ncmsg  ./Fe </s><s> Dhoirt/Vmis  sí/Pp3fss  amach/Rd  deoch/Ncfsc  fuisce/Ncmsg  di/Pr3fs  féin/Px  agus/Cc  thairg/Vmis  sí/Pp3fss  gloine/Ncfsc"," uisce/Ncmsg"," domsa/Pr1-s-e  ./Fe </s><s> (/F  Níor/Qn-s  mhaith/Vmis---n  liom/Pr1-s  a/Sp  rá/Nv  léi/Pr3fs  go/Cs  mb''/Ws-i  fhearr/Aqc  liom/Pr1-s  an/Td-s  fuisce/Ncmsc  faoin/Spa-s  am/Ncmsc  seo/Dd  )/F  ./Fe </s><s> Leag/Vmm-2s|Vmis  sí/Pp3fss  a/Dp3ms  lámh/Ncfsc  ar/Sp  an/Td-s  ghuthán/Ncmsc  ansin/Rl  agus/Cc  phreab/Vmis"
"doc#54","lucha/Ncfpc  ann/Pr3ms  ./Fe </s><s> Bhí/Vmis  Spreacaí/Ncmsc  thíos/Rd  ar/Sp  an/Td-s  talamh/Ncmsc  ar/Sp  imeall/Ncmsc  an/Td-s  chairn/Ncmsg  ./Fe </s><s> Chuala/Vmis  sé/Mc|Pp3mss  sioscadh/Ncmsc  garbh/Aq-msc  cos/Ncfpg|Ncfsc  fir/Ncmsg|Ncmpc  agus/Cc  tháinig/Vmis  steall/Ncfsc  mór/Aq-msc"," uisce/Ncmsg|Ncmsc"," anuas/Rd  ón/Spa-s  spéir/Ncfsc  tríd/Sp  na/Td-p  craoibhíní/Ncmpc  ./Fe </s><s> Uisce/Npmsg|Npfsg  ?/Fq </s><s> Níor/Qn-s  bholaigh/Vmis---n  sé/Mc|Pp3mss  pairifín/Ncmsc  riamh/Rg  roimhe/Pr3ms  seo/Dd  ./Fe </s><s> Anois/Rg  níor/Qn-s  mhaith/Vmis---n  leis/Pr3ms|Sp  é/Pp3ms  ./Fe </s><s> Shil/Vmis  an/Td-s"
"doc#54","ar/Sp  imeall/Ncmsc  an/Td-s  chairn/Ncmsg  ./Fe </s><s> Chuala/Vmis  sé/Mc|Pp3mss  sioscadh/Ncmsc  garbh/Aq-msc  cos/Ncfpg|Ncfsc  fir/Ncmsg|Ncmpc  agus/Cc  tháinig/Vmis  steall/Ncfsc  mór/Aq-msc  uisce/Ncmsg|Ncmsc  anuas/Rd  ón/Spa-s  spéir/Ncfsc  tríd/Sp  na/Td-p  craoibhíní/Ncmpc  ./Fe </s><s>","Uisce/Npmsg|Npfsg"," ?/Fq </s><s> Níor/Qn-s  bholaigh/Vmis---n  sé/Mc|Pp3mss  pairifín/Ncmsc  riamh/Rg  roimhe/Pr3ms  seo/Dd  ./Fe </s><s> Anois/Rg  níor/Qn-s  mhaith/Vmis---n  leis/Pr3ms|Sp  é/Pp3ms  ./Fe </s><s> Shil/Vmis  an/Td-s  leacht/Ncmsc  anuas/Rd  agus/Cc  thit/Vmis  braon/Ncmsc  de/Sp|Pr3ms  ar/Sp  a/Dp3ms  chuid/Ncfsc"
"doc#54","i/Sp  bhfad/Ncmsc  an/Td-s  mhaidin/Ncfsc  sin/Dd  ./Fe </s><s> Ba/Ws-i  ghearr/Aqp  go/Q-s  raibh/Vmis---d|Vmsp  an/Td-s  ghrian/Ncfsc  ag/Sp  soilsiu/Xf  ón/Spa-s  spéir/Ncfsc  ghorm/Aq-fsc  ./Fe </s><s> Dódh/Vmis0  an/Td-s  sioc/Ncmsc  den/Spa-s  fhéar/Ncmsc  agus/Cc  thit/Vmis  deoiríní/Ncmpc"," uisce/Ncmsg"," tríd/Sp  an/Td-s  raithneach/Ncfsc  nuair/Cs  a/Q-r  leáigh/Vmis  an/Td-s  t-oighear/Ncmsc  a/Q-r  bhí/Vmis  ar/Sp  chraoibhíní/Ncmpc  na/Td-s  sceach/Ncfpg  ./Fe </s><s> Shil/Vmis  cuid/Ncfsc  den/Spa-s  uisce/Ncmsg  anuas/Rd  ar/Sp  Spreacaí/Ncmsc  mar/Cs  a/Q-r"
"doc#54","agus/Cc  thit/Vmis  deoiríní/Ncmpc  uisce/Ncmsg  tríd/Sp  an/Td-s  raithneach/Ncfsc  nuair/Cs  a/Q-r  leáigh/Vmis  an/Td-s  t-oighear/Ncmsc  a/Q-r  bhí/Vmis  ar/Sp  chraoibhíní/Ncmpc  na/Td-s  sceach/Ncfpg  ./Fe </s><s> Shil/Vmis  cuid/Ncfsc  den/Spa-s"," uisce/Ncmsg"," anuas/Rd  ar/Sp  Spreacaí/Ncmsc  mar/Cs  a/Q-r  raibh/Vmis---n  sé/Pp3mss  ina/Spr  luí/Vmsp  ./Fe </s><s> Ó/I  nár/Ws-qn|Wssin|Wsdin|Wsdqn  mhaith/Vmis|Aqp|Ncfsc  leis/Sp  an/Td-s  fhliche/Ncfsc  tháinig/Vmis  sé/Pp3mss  amach/Rd  faoin/Spa-s  spéir/Ncfsc  ./Fe </s><s> An/Td-s  teas/Ncmsc  a/Q-r  bhí/Vmis  ann/Pr3ms  !/Fe </s>"
"doc#54","scamaill/Ncmpc  mhóra/Aq--pc  liatha/Aq--pc  os cionn/Spc  na/Td-s  tíre/Ncfsg  agus/Cc  thosaigh/Vmis  an/Td-s  choscairt/Ncfsc  ./Fe </s><s> Bhí/Vmis  ceobhrán/Ncmsc  ann/Pr3ms  ./Fe </s><s> Thit/Vmis  ceathanna/Ncmpc  boga/Aq--pc  ./Fe </s><s> Shil/Vmis  an/Td-s"," t-uisce/Ncmsc"," ó/Sp  na/Td-p  slámanna/Ncmpc  sneachta/Ncmsg  a/Q-r  bhí/Vmis  ar/Sp  ghéaga/Ncfpc  na/Td-p  dtom/Ncmpg  ,/Fi  agus/Cc  chualathas/Vmis0  slaparnach/Ncfsc  go/Ua  minic/Aqp  nuair/Cs  a/Q-r  thit/Vmis  an/Td-s  sneachta/Ncmsc  leathleáite/Av"
"doc#54","hoíche/Ncfsc  a/Q-r  chuir/Vmis  dlús/Ncmsc  le/Sp  himeacht/Nv  an/Td-s  tsneachta/Ncmsg  ./Fe </s><s> Phléasc/Vmis  na/Td-p  deora/Ncfpc  troma/Aq--pc  ar/Sp  an/Td-s  sneachta/Ncmsc  bog/Aq-msc  ,/Fi  leáigh/Vmis  siad/Pp3-ps  cuid/Ncfsc  de/Pr3ms  agus/Cc  scuab/Ncfsc|Vmis  an/Td-s"," t-uisce/Ncmsc"," an/Td-s  chuid/Ncfsc  eile/Dd  leis/Pr3ms  ./Fe </s><s> Nuair/Cs  a/Q-r  tháinig/Vmis  gealadh/Vmis0  an/Td-s  lae/Ncmsg  ní/Qn  raibh/Vmis---n  mórán/Ncmsc  de/Sp  fágtha/Av  ./Fe </s><s> Bhí/Vmis  an/Td-s  talamh/Ncmsc  ar/Sp  maos/Ncmsc  ach/Cs  ní/Qn  raibh/Vmis---n  turadh/Ncmsc  ann/Pr3ms  go/Ua"
"doc#54","./Fe </s><s> Nuair/Cs  a/Q-r  tháinig/Vmis  gealadh/Vmis0  an/Td-s  lae/Ncmsg  ní/Qn  raibh/Vmis---n  mórán/Ncmsc  de/Sp  fágtha/Av  ./Fe </s><s> Bhí/Vmis  an/Td-s  talamh/Ncmsc  ar/Sp  maos/Ncmsc  ach/Cs  ní/Qn  raibh/Vmis---n  turadh/Ncmsc  ann/Pr3ms  go/Ua  fóill/Aqp  ./Fe </s><s> Líon/Vmm-2s|Vmis|Ncmsc  an/Td-s"," t-uisce/Ncmsc"," gach/Dq  poll/Ncmsc|Vmm-2s  dá/Cs  raibh/Vmis---d  sa/Spa-s  tír/Ncfsc  ;/Fi  rith/Vmm-2s|Vmis  sé/Pp3mss  síos/Rd  le/Sp  gach/Dq  fána/Ncfsc  ;/Fi  dhoirt/Vmis  sé/Pp3mss  ó/Sp  dhíoga/Ncfpc  isteach/Rd  i/Sp  srutháin/Ncmpc  ;/Fi  chuaigh/Vmis  sé/Pp3mss  ina/Spp-p|Spp-s  rabharta/Ncmsc"
"doc#54","gach/Dq  gleanna/Ncmsg  ./Fe </s><s> Go/Ua  tostach/Aqp  a/Q-r  tháinig/Vmis  an/Td-s  tuile/Ncfsc  isteach/Rd  i/Sp  nead/Ncfsc  Spreacaí/Ncmsc  ./Fe </s><s> D''/Q  at/Vmis  an/Td-s  abhainn/Ncfsc  taobh/Ncmsc  thíos/Rd  den/Spa-s  chlaí/Ncmsc  agus/Cc  súdh/Vmis0  an/Td-s"," t-uisce/Ncmsc"," isteach/Rd  sa/Spa-s  chréafóg/Ncfsc  thirim/Aq-fsc  i/Sp  measc/Ncmsc  fhréamhacha/Ncfpg  na/Td-p  gcrann/Ncmsc  coill/Ncmsg  ./Fe </s><s> Tháing/Npmsc  taise/Aq-fsg  san/Spa-s  fhéar/Ncmsc  mar/Cs  a/Q-r  raibh/Vmis---n  sé/Pp3mss  ina/Spr  luí/Vmsp  ./Fe </s><s> Ansin/Rl"
"doc#54","sa/Spa-s  chréafóg/Ncfsc  thirim/Aq-fsc  i/Sp  measc/Ncmsc  fhréamhacha/Ncfpg  na/Td-p  gcrann/Ncmsc  coill/Ncmsg  ./Fe </s><s> Tháing/Npmsc  taise/Aq-fsg  san/Spa-s  fhéar/Ncmsc  mar/Cs  a/Q-r  raibh/Vmis---n  sé/Pp3mss  ina/Spr  luí/Vmsp  ./Fe </s><s> Ansin/Rl  mhothaigh/Vmis  sé/Mc|Pp3mss"," uisce/Ncmsc"," timpeall/Rd  air/Pr3ms  féin/Px  agus/Cc  b''/Ws-i  éigean/Ncmsc  dó/Mc  teitheadh/Ncmsc  roimhe/Pr3ms  ,/Fi  ach/Cs  lean/Vmis  an/Td-s  t-uisce/Ncmsc  é/Pp3ms  aníos/Rd  an/Td-s  tollán/Ncmsc  ./Fe </s><s> Tháinig/Vmis  sé/Pp3mss  amach/Rd  faoi/Sp  spéir/Ncfsc"
"doc#54","fhéar/Ncmsc  mar/Cs  a/Q-r  raibh/Vmis---n  sé/Pp3mss  ina/Spr  luí/Vmsp  ./Fe </s><s> Ansin/Rl  mhothaigh/Vmis  sé/Mc|Pp3mss  uisce/Ncmsc  timpeall/Rd  air/Pr3ms  féin/Px  agus/Cc  b''/Ws-i  éigean/Ncmsc  dó/Mc  teitheadh/Ncmsc  roimhe/Pr3ms  ,/Fi  ach/Cs  lean/Vmis  an/Td-s"," t-uisce/Ncmsc"," é/Pp3ms  aníos/Rd  an/Td-s  tollán/Ncmsc  ./Fe </s><s> Tháinig/Vmis  sé/Pp3mss  amach/Rd  faoi/Sp  spéir/Ncfsc  ghruama/Aqp  na/Td-s  maidine/Ncfsg  ./Fe </s><s> Bhí/Vmis  sé/Pp3mss  ar/Sp  oileán/Ncmsc  beag/Aq-msc  i/Sp  bhfarraige/Ncfsc  liath/Aq-fsc  ./Fe </s><s> Bhí/Vmis  an/Td-s"
"doc#54","ar/Sp  na/Td-s  tonnta/Ncfpc  feargacha/Aq--pc  a/Q-r  bhí/Vmis  ag/Sp  ardú/Nv  i ndiaidh/Spc  a/Dp3ms  chéile/Ncmsc  ar/Sp  an/Td-s  oileán/Ncmsc  ./Fe </s><s> I/Mr  dtobainne/Ncfsc  d''/Q  imigh/Vmis  an/Td-s  t-oileán/Ncmsc  féin/Px  faoin/Spa-s"," uisce/Ncmsc"," agus/Cc  níor/Qn-s  fágadh/Vmis0--n  ach/Cs  na/Td-p  crainn/Ncmpc  choill/Ncmsg  ag/Sp  éirí/Nv  os/Sp  a/Dp3fs  chionn/Ncfsd  ./Fe </s><s> Is/Wp-i  beag/Aqp|Ncmsc  nár/Qnrs  bádh/Vmis0--n  Spreacaí/Ncmsc  i/Sp  nguairneán/Ncmsc  na/Td-s  tuile/Ncfsg  ./Fe </s><s> Iompraíodh/Vmm-3s|Vmih|Vmis0  é/Pp3ms"
"doc#54","na/Td-p  crainn/Ncmpc  choill/Ncmsg  ag/Sp  éirí/Nv  os/Sp  a/Dp3fs  chionn/Ncfsd  ./Fe </s><s> Is/Wp-i  beag/Aqp|Ncmsc  nár/Qnrs  bádh/Vmis0--n  Spreacaí/Ncmsc  i/Sp  nguairneán/Ncmsc  na/Td-s  tuile/Ncfsg  ./Fe </s><s> Iompraíodh/Vmm-3s|Vmih|Vmis0  é/Pp3ms  achar/Ncmsc  gearr/Aq-msc  ar/Sp  bharr/Ncmsc  an/Td-s"," uisce/Ncmsg"," ./Fe </s><s> Ansin/Rl  ní/Qn  raibh/Vmis---n  tonnta/Ncfpc  ar/Sp  bith/Ns-s  ann/Pr3ms  ,/Fi  óir/Cs|Ncmpc  bhí/Vmis  na/Td-p  crainn/Ncmpc  choill/Ncmsg  idir/Sp  é/Pp3ms  agus/Cc  an/Td-s  ghaoth/Ncfsc  ./Fe </s><s> Tháinig/Vmis  iontas/Ncmsc  air/Pr3ms  :/Fi  bhí/Vmis  sé/Pp3mss  in/Sp  ann/Ns-s  a/Dp3ms"
"doc#54","ar/Sp  bith/Ns-s  ann/Pr3ms  ,/Fi  óir/Cs|Ncmpc  bhí/Vmis  na/Td-p  crainn/Ncmpc  choill/Ncmsg  idir/Sp  é/Pp3ms  agus/Cc  an/Td-s  ghaoth/Ncfsc  ./Fe </s><s> Tháinig/Vmis  iontas/Ncmsc  air/Pr3ms  :/Fi  bhí/Vmis  sé/Pp3mss  in/Sp  ann/Ns-s  a/Dp3ms  bhealach/Ncmsc  a/Sp  dhéanamh/Nv  tríd/Sp  an/Td-s"," uisce/Ncmsc"," ach/Cs  a/Dp3ms  lapaí/Ncmpc  a/Sp  bhogadh/Nv  mar/Cs  a/Q-r  bheadh/Vmc  sé/Pp3mss  ag/Sp  rith/Nv  !/Fe </s><s> Bhí/Vmis  snámh/Ncmsc  aige/Pr3ms  !/Fe </s><s> Cé/Cs  go/Cs  raibh/Vmis---d|Vmsp  ciúnas/Ncmsc  san/Spa-s  áit/Ncfsc  a/Q-r  raibh/Vmis---n  sé/Pp3mss  bhí/Vmis  sruth/Ncmsc  mall/Aq-msc  ann/Pr3ms  a/Q-r  bhí/Vmis  á/Spp-s"
"doc#54","!/Fe </s><s> Cé/Cs  go/Cs  raibh/Vmis---d|Vmsp  ciúnas/Ncmsc  san/Spa-s  áit/Ncfsc  a/Q-r  raibh/Vmis---n  sé/Pp3mss  bhí/Vmis  sruth/Ncmsc  mall/Aq-msc  ann/Pr3ms  a/Q-r  bhí/Vmis  á/Spp-s  iompar/Nv  amach/Rd  ó/Sp  na/Td-p  crainn/Ncmpc  ./Fe </s><s> Tiontaíodh/Vmm-3s|Vmis0  é/Pp3ms  i/Sp  ngluaiseacht/Ncfsc  an/Td-s"," uisce/Ncmsg"," ./Fe </s><s> Chonaic/Vmis  sé/Mc|Pp3mss  toirt/Ncfsc  dhubh/Aq-fsc  ar/Sp  snámh/Nv  in aice/Spc  leis/Pr3ms  ./Fe </s><s> Bhuail/Vmis  sé/Pp3mss  roimhe/Pr3ms  agus/Cc  bhain/Vmis  sé/Pp3mss  amach/Rd  í/Pp3fs  ./Fe </s><s> Géag/Ncfsc  ghiúise/Ncfsg  a/Q-r  bhí/Vmis  inti/Pr3fs  ./Fe </s><s> Tharraing/Vmis"
"doc#54","./Fe </s><s> Bhí/Vmis  cuid/Ncfsc  de/Sp  na/Td-p  héin/Ncmpc  mhóra/Aq--pc  bhána/Aq--pc  ar/Sp  snámh/Nv  ar/Sp  an/Td-s  ghaoth/Ncfsc  ,/Fi  na/Td-p  sciatháin/Ncmpc  sínte/Av  amach/Rd  acu/Pr3-p  ,/Fi  agus/Cc  cuid/Ncfsc  ina/Spp-p|Spp-s  suí/Nv  ar/Sp  bharr/Ncmsc  an/Td-s"," uisce/Ncmsg"," ./Fe </s><s> Bogadh/Vmis0  an/Td-s  ghéag/Ncfsc  i/Sp  dtobainne/Ncfsc  agus/Cc  phreab/Vmis  Spreacaí/Ncmsc  ./Fe </s><s> Bhí/Vmis  faoileán/Ncmsc  ina/Spp-s  sheasamh/Nv  uirthi/Pr3fs  ./Fe </s><s> Chonaic/Vmis  an/Td-s  t-ainmhí/Ncmsc  beag/Aq-msc  an/Td-s  gob/Ncmsc"
"doc#54","an/Td-s  faoileán/Ncmsc  ag/Sp  siúl/Nv  chuige/Pr3ms  lena/Spp-s  cosa/Ncfpc  scamallacha/Aq--pc  ,/Fi  ach/Cs  níor/Qn-s  ghabh/Vmis---n  sé/Pp3mss  é/Pp3ms  ./Fe </s><s> Shroich/Vmis  an/Td-s  ghéag/Ncfsc  áit/Ncfsc  a/Q-r  raibh/Vmis---n  an-chorraíl/Ncfsc  san/Spa-s"," uisce/Ncmsg"," ./Fe </s><s> Croitheadh/Vmis0  go/Ua  borb/Aqp  í/Pp3fs  agus/Cc  d''/Q  eitil/Vmis  an/Td-s  faoileán/Ncmsc  leis/Pr3ms|Sp  le/Sp  géarghlao/Ncfsc|Ncmsc  gearáin/Ncmsg  ./Fe </s><s> Bhí/Vmis  an/Td-s  ghéag/Ncfsc  á/Spp-s  breith/Nv  ar/Sp  aghaidh/Ncfsc  go/Ua  mear/Aqp  anois/Rg  ,/Fi"
"doc#54","d''/Q  eitil/Vmis  an/Td-s  faoileán/Ncmsc  leis/Pr3ms|Sp  le/Sp  géarghlao/Ncfsc|Ncmsc  gearáin/Ncmsg  ./Fe </s><s> Bhí/Vmis  an/Td-s  ghéag/Ncfsc  á/Spp-s  breith/Nv  ar/Sp  aghaidh/Ncfsc  go/Ua  mear/Aqp  anois/Rg  ,/Fi  óir/Cs|Ncmpc  bhí/Vmis  sruth/Ncmsc  láidir/Aq-msc  san/Spa-s"," uisce/Ncmsc"," mar/Cs  a/Q-r  raibh/Vmis---n  sé/Pp3mss  ag/Sp  doirteadh/Vmis0  anonn/Rd  chuig/Sp  claí/Ncmsc  ,/Fi  fál/Ncmsc  fada/Aqp  míshlachtmhar/Aqp  ar/Sp|Qq-s|Q-p|Q-is|Wpsi|Wssi|Ws-q|Wsdq  a/Q-r  raibh/Vmis---n  brosna/Ncmsc  á/Spp-s  charnadh/Nv  ag/Sp  an/Td-s  tuile/Ncfsc  ./Fe </s><s> Bhí/Vmis  airde/Ncfpc|Ncfsc"
"doc#54","fada/Aqp  míshlachtmhar/Aqp  ar/Sp|Qq-s|Q-p|Q-is|Wpsi|Wssi|Ws-q|Wsdq  a/Q-r  raibh/Vmis---n  brosna/Ncmsc  á/Spp-s  charnadh/Nv  ag/Sp  an/Td-s  tuile/Ncfsc  ./Fe </s><s> Bhí/Vmis  airde/Ncfpc|Ncfsc  fir/Ncmsg  de/Sp  thitim/Ncfsc  ar/Sp  an/Td-s  taobh/Ncmsc  eile/Dd  den/Spa-s  chlaí/Ncmsc  ,/Fi  agus/Cc  bhí/Vmis  an/Td-s"," t-uisce/Ncmsc"," ag/Sp  imeacht/Nv  thar/Sp  an/Td-s  chéim/Ncfsc  seo/Dd  mar/Cs  a/Q-r  bheadh/Vmc  eas/Ncmsc  mór/Aq-msc  fada/Aqp  ann/Pr3ms  ./Fe </s><s> Bhuail/Vmis  géag/Ncfsc  Spreacaí/Ncmsc  leis/Sp  an/Td-s  chuid/Ncfsc  eile/Dd  den/Spa-s  bhrosna/Ncmsc  agus/Cc  léim/Vmis|Vmip1s  sé/Pp3mss"
"doc#54","i/Sp  measc/Ncmsc  na/Td-s  ngéag/Ncfpg  lom/Aq--pg  ./Fe </s><s> I/Mr  gcoinne/Ncfsc  an/Td-s  fhásra/Ncmsg  seo/Dd  a/Q-r  charn/Vmis  an/Td-s  tuile/Ncfsc  a/Dp3fs  hualach/Ncmsc  de/Sp  bhrosna/Ncmsc  agus/Cc  de/Sp  bhruscar/Ncmsc  ./Fe </s><s> Nuair/Cs  a/Q-r  thráigh/Vmis  an/Td-s"," t-uisce/Ncmsc"," fágadh/Vmis0  ina/Spp-p  ngréasán/Ncmsc  géaga/Ncfpc  ,/Fi  craoibhíní/Ncmpc  agus/Cc  gais/Ncmpc  míle/Ncmsg  planda/Ncmsg|Ncmsc  fite/Av  fuaite/Av  ina/Spp-s  chéile/Ncmsc  ./Fe </s><s> Mar/Cs  a/Q-r  bheadh/Vmc  eangach/Ncfsc  ann/Pr3ms  cheap/Vmis  sé/Pp3mss"
"doc#56","cuma/Ncfsc  an-mhílítheach/Aq-fsc  air/Pr3ms  .../F  bhfuil/Vmip---d  sé/Pp3mss  chun/Sp  titim/Nv  i/Sp  bhfanntais/Ncfsc  ?/Fq </s><s> Oscail/Vmis|Vmm-2s  cnaipí/Ncmpc  a/Dp3ms  léine/Ncfsc  ,/Fi  a/Q-p|Q-i|Q-r  Éamoinn/Vmih1s  ./Fe </s><s> An/Qq  bhfaighidh/Vmif---d  mé/Pp1-s  deoch/Ncfsc"," uisce/Ncmsg"," duit/Pr2-s  ?/Fq </s><s> (/F  Sos/Ncmsc  )/F  EAGARTHÓIR/Ncmsc  :/Fi  (/F  Ag/Sp  scaoileadh/Nv  cnaipí/Ncmpg|Ncmpc  a/Dp3ms  léine/Ncfsc  )/F  Bhfuil/Vmip---d  tú/Pp2-s  ceart/Aqp|Ncmsc  go/Ua  leor/Aqp  ?/Fq </s><s> EAGARTHÓIR/Ncmsc  CÚNTA/Y  :/Fi  Táim/Vmip1s  .../F  (/F  Sos/Ncmsc  )/F"
"doc#56","canúna/Ncfsg  ./Fe </s><s> (/F  Liosta/Ncmsc  Focal/Ncmpg  as/Sp  Ros/Npmsc|Npfsc  Saileach/Ncfpg|Ncfsg|Ncfpg  atá/Vmip---r  ann/Pr3ms  ./Fe </s><s> )/F  Léann/Vmip  sé/Pp3mss  focal/Ncmsc  agus/Cc  frása/Ncmsc  nó/Cc  dhó/Nv  :/Fi  RAPHAEL/Npmsc  :/Fi  Flupáil/Ncfsc  :/Fi  Lapaireacht/Npmsc  in/Sp"," uisce/Ncmsc"," ./Fe </s><s> Bíonn/Vmig  na/Td-p  lachain/Ncfpc  ag/Sp  flupáil/Nv  is/Cc  ag/Sp  frapáil/Nv  ann/Pr3ms  ./Fe </s><s> Each/Ncmsc  uisce/Ncmsg  ar/Sp  fudruisc/Ncfsc  flupáil/Nv  is/Cc  ag/Sp  flapáil/Nv  ./Fe </s><s> Féachann/Vmip  sé/Pp3mss  amach/Rd  arís/Rg  ag/Sp"
"doc#56","sé/Pp3mss  focal/Ncmsc  agus/Cc  frása/Ncmsc  nó/Cc  dhó/Nv  :/Fi  RAPHAEL/Npmsc  :/Fi  Flupáil/Ncfsc  :/Fi  Lapaireacht/Npmsc  in/Sp  uisce/Ncmsc  ./Fe </s><s> Bíonn/Vmig  na/Td-p  lachain/Ncfpc  ag/Sp  flupáil/Nv  is/Cc  ag/Sp  frapáil/Nv  ann/Pr3ms  ./Fe </s><s> Each/Ncmsc"," uisce/Ncmsg"," ar/Sp  fudruisc/Ncfsc  flupáil/Nv  is/Cc  ag/Sp  flapáil/Nv  ./Fe </s><s> Féachann/Vmip  sé/Pp3mss  amach/Rd  arís/Rg  ag/Sp  monabhar/Ncmsc  os/Sp  íseal/Ncmsc  ,/Fi  mar/Cs  a/Q-r  bheadh/Vmc  sé/Pp3mss  ag/Sp  cur/Nv  rud/Ncmsc  éigin/Aq-msc  de/Sp  ghlan/Ncmsc"
"doc#56",":/Fi  (/F  Tógann/Vmip  a/Dp3ms  phíopa/Ncmsc  as/Sp  a/Dp3ms  bhéal/Ncmsc  agus/Cc  caitheann/Vmip  seile/Ncfsc  ar/Sp  an/Td-s  urlár/Ncmsc  )/F  Ní/Qn  fhaighimid/Vmif1p-n|Vmip1p-n  riamh/Rg  ár/Dp1-p  ndóthain/Ncfsc  sa/Spa-s  teach/Ncmsc  seo/Dd  agus/Cc  an/Td-s  méid/Ncmsc"," uisce/Ncmsg"," a/Q-r  chuirtear/Vmip0  tríd/Pr3ms  ./Fe </s><s> TÁBHAIRNEOIR/Ncmsc  :/Fi  Tá/Vmip  tithe/Ncmpc  eile/Dd  i/Sp  gConamara/Npmpg  mura/Cs  bhfuil/Vmip---d  sibh/Pp2-p  sásta/Aqp  !/Fe </s><s> CRÍOSTÓIR/Npmsc  :/Fi  Ach/Cs  níl/Npfsc|Vmip---n  an/Td-s  t-uisce/Ncmsc  chomh/Ri"
"doc#56","an/Td-s  méid/Ncmsc  uisce/Ncmsg  a/Q-r  chuirtear/Vmip0  tríd/Pr3ms  ./Fe </s><s> TÁBHAIRNEOIR/Ncmsc  :/Fi  Tá/Vmip  tithe/Ncmpc  eile/Dd  i/Sp  gConamara/Npmpg  mura/Cs  bhfuil/Vmip---d  sibh/Pp2-p  sásta/Aqp  !/Fe </s><s> CRÍOSTÓIR/Npmsc  :/Fi  Ach/Cs  níl/Npfsc|Vmip---n  an/Td-s"," t-uisce/Ncmsc"," chomh/Ri  glan/Aqp  iontu/Pr3-p  is/Cc  atá/Vmip---r  anseo/Rl  ./Fe </s><s> Idir/Sp  an/Wp-q|Wpdq  da/Xf  linn/Pr1-p|Ncfsc  tá/Vmip  fear/Ncmsc  ard/Aq-msc  coimhthíoch/Aq-msc  ag/Sp  stánadh/Vmis0  ar/Sp  Raphael/Npmsc  an/Td-s  t-am/Ncmsc  go/Ua  léir/Aqp  ./Fe </s><s> Sé/Pp3mss  seo/Dd  Cóilín/Ncmsc  ./Fe </s>"
"doc#56","duine/Ncmsg  ab/Wsri  ea/Pp3-s  Ledwidge/Npmsc  .../F  an/Qq  mbíodh/Vmih  sé/Pp3mss  ag/Sp  scríobh/Nv  leis/Pr3ms  sna/Spa-p  trínsí/Ncmsc  ?/Fq </s><s> (/F  Ciúnas/Ncmsc  diamhair/Aq-msc  ag/Sp  titim/Nv  ;/Fi  na/Td-p  lachain/Ncfpc  ag/Sp  tomadh/Vmis0  san/Spa-s"," uisce/Ncmsc"," ;/Fi  pátrún/Ncmsc  geoiméadrach/Aq-msc  na/Td-p  n-éan/Ncmsc  ar/Sp  chrainn/Ncmpc  ;/Fi  géaga-ceamara/Ncmpc  isteach/Rd  ar/Sp  shúile/Ncfpc  Risteáird/Npmsc  ;/Fi  a/Dp3ms  shúile/Ncfpc  mar/Cs  a/Q-r  bheadh/Vmc  lochán/Ncmsc  nó/Cc"
"doc#56","fhéadfá/Vmc-2s  í/Pp3fs  sin/Dd  a/Sp  leanúint/Nv  .../F  an/Td-s  bhean/Ncfsc  sin/Dd  .../F  ach/Cs  níor/Ws-in  dheinis/Ncfsc  ./Fe </s><s> FRAINC/Npfsc|Npmsc  :/Fi  B''/Ws-i  fhearr/Aqc  leat/Pr2-s  a/Sp  bheith/Nv  i/Sp  do/Dp2-s  phíosa/Ncmsc  beag/Aq-msc  clúimh/Ncmpc  san/Spa-s"," uisce/Ncmsg"," .../F  nó/Cc  mar/Cs  a/Q-r  bheadh/Vmc  síol/Ncmsc  beag/Aq-msc  éadrom/Ncmsc  ann/Pr3ms  i/Sp  mbéal/Ncmsc  na/Td-s  gaoithe/Ncfsg  ./Fe </s><s> RISTEÁRD/Ncmsc  :/Fi  Is/Wpri  síol/Ncmsc  beag/Aq-msc  éadrom/Ncmsc  mé/Pp1-s  i/Sp  mbéal/Ncmsc  na/Td-s  gaoithe/Ncfsg  ./Fe </s><s> Thoilíos/Vmip---r  é/Pp3ms"
"doc#56",":/Fi  Lig/Vmis  amach/Rd  as/Sp  an/Td-s  leaba/Ncfsc  mé/Pp1-s  ./Fe </s><s> TREASA/Ncmpc|Npfsc  :/Fi  Ní/Qn  cheapaim/Vmip1s-n  go/Cs  bhfuilim/Vmip1s-d  im/Ncmsc  dhúiseacht/Nv  fós/Rg  ./Fe </s><s> Léimeann/Vmip  Tomás/Npmsc  as/Sp  an/Td-s  leaba/Ncfsc  ./Fe </s><s> Cuireann/Vmip  sé/Pp3mss  an/Td-s"," t-uisce/Ncmsc"," ar/Sp  rith/Nv  agus/Cc  scuabann/Vmip  sé/Pp3mss  a/Dp3ms  chuid/Ncfsc  fiacla/Ncfpg  ./Fe </s><s> TOMÁS/Npmsc  :/Fi  Ceapaim/Vmip1s  -/Fb  glug-glug-glug/Ncmsc  -/Fb  go/Cs  mbeidh/Vmif  an/Td-s  lá/Ncmsc  -/Fb  glug-glug-glug/Ncmsc  -/Fb  TREASA/Ncmpc|Npfsc  :/Fi  An/Qq"
"doc#56","-/Fb  glug-glug-glug/Ncmsc  -/Fb  TREASA/Ncmpc|Npfsc  :/Fi  An/Qq  ndúirt/Vmis  tú/Pp2-s  rud/Ncmsc  éigin/Aq-msc  ?/Fq </s><s> TOMÁS/Npmsc  :/Fi  Slaod/Ncmsc  -/Fb  glug/Ncmsc  -/Fb  slaod/Vmm-2s  fiacla/Ncfpc  nua/Aqp  ?/Fq </s><s> Glug-glug/Npmsc  !/Fe </s><s> Líonann/Vmip  a/Dp3ms  bhéal/Ncmsc  le/Sp"," huisce/Ncmsc"," agus/Cc  déanann/Vmip  sclugaíl/Ncfsc  de/Sp  shaghas/Ncmsc  eile/Dd  ./Fe </s><s> TREASA/Ncmpc|Npfsc  (/F  léi/Pr3fs  féin/Px  )/F  :/Fi  An/Td-s  rud/Ncmsc  ceannann/Ncfpg  céanna/Aqp  gach/Dq  maidin/Ncfsc  Sathairn/Ncmsg  ./Fe </s><s> Tubaist/Npmsc  eile/Dd"
"doc#56",":/Fi  (/F  Ag/Sp  gáire/Nv  go/Ua  séimh/Aqp  cneasta/Aqp  ./Fe </s><s> )/F  Níl/Vmip---n  ./Fe </s><s> Ní/Wp-in  hann/Ncmsc  dó/Pr3ms  ./Fe </s><s> Agus/Cc  is/Wp-i  ann/Pr3ms  dó/Pr3ms  ./Fe </s><s> Ní/Wp-in  fiolar/Ncmsc  den/Spa-s  saol/Ncmsc  seo/Dd  é/Pp3ms  ./Fe </s><s> AGALLÓIR/Ncmsc  1:/Mn  (/F  Ag/Sp  scaoileadh/Nv  bolgam/Ncmpg|Ncmsc"," uisce/Ncmsg|Ncmsc"," dó/Pr3ms  féin/Px  agus/Cc  á/Spp-s  thairscint/Ncfsc  don/Spa-s  bheirt/Ncfsc  agallóirí/Ncmpc  eile/Dd  ./Fe </s><s> )/F  Uisce/Npmsg|Npfsg  ?/Fq </s><s> AGALLÓIR/Ncmsc  2:/Mn  Beidh/Vmif  ./Fe </s><s> AGALLÓIR/Ncmsc  3:/Mn  Beidh/Vmif  ./Fe </s><s> Agus/Cc  thógfainn/Vmc-1s"
"doc#56","./Fe </s><s> Ní/Wp-in  fiolar/Ncmsc  den/Spa-s  saol/Ncmsc  seo/Dd  é/Pp3ms  ./Fe </s><s> AGALLÓIR/Ncmsc  1:/Mn  (/F  Ag/Sp  scaoileadh/Nv  bolgam/Ncmpg|Ncmsc  uisce/Ncmsg|Ncmsc  dó/Pr3ms  féin/Px  agus/Cc  á/Spp-s  thairscint/Ncfsc  don/Spa-s  bheirt/Ncfsc  agallóirí/Ncmpc  eile/Dd  ./Fe </s><s> )/F"," Uisce/Npmsg|Npfsg"," ?/Fq </s><s> AGALLÓIR/Ncmsc  2:/Mn  Beidh/Vmif  ./Fe </s><s> AGALLÓIR/Ncmsc  3:/Mn  Beidh/Vmif  ./Fe </s><s> Agus/Cc  thógfainn/Vmc-1s  stuif/Ncmsc  níos/Uc  láidre/Aqc  dá/Cs  mbeadh/Vmc  sé/Pp3mss  agat/Pr2-s  !/Fe </s><s> (/F  Ólann/Vmip  an/Td-s  triúr/Ncmsc  acu/Pr3-p  bolgam/Ncmsc"
"doc#56","?/Fq </s><s> AGALLÓIR/Ncmsc  2:/Mn  Beidh/Vmif  ./Fe </s><s> AGALLÓIR/Ncmsc  3:/Mn  Beidh/Vmif  ./Fe </s><s> Agus/Cc  thógfainn/Vmc-1s  stuif/Ncmsc  níos/Uc  láidre/Aqc  dá/Cs  mbeadh/Vmc  sé/Pp3mss  agat/Pr2-s  !/Fe </s><s> (/F  Ólann/Vmip  an/Td-s  triúr/Ncmsc  acu/Pr3-p  bolgam/Ncmsc"," uisce/Ncmsg"," )/F  AGALLÓIR/Ncmsc  1:/Mn  Ar/Wpsi|Wssi|Ws-q|Wsdq  mhiste/Aqp  leat/Pr2-s  .../F  ar/Wpsi|Wssi|Ws-q|Wsdq  mhiste/Aqp  leat/Pr2-s  fanacht/Nv  lasmuigh/Rl  sa/Spa-s  halla/Ncmsc  arís/Rg  ,/Fi  ar feadh/Spc  cúpla/Ncmsg  nóiméad/Ncmsc|Ncmpg  le/Sp  do/Dp2-s  thoil/Ncfsc  ?/Fq </s>"
"doc#56","ach/Cs  samhail/Ncfsc  .../F  AGALLÓIR/Ncmsc  3:/Mn  Tuigim/Vmip1s  sin/Pd  ./Fe </s><s> Samhail/Ncfsc  do/Sp|Dp2-s  cad/Pq  é/Pp3ms  ?/Fq </s><s> AN/Td-s  tAGALLAÍ/Ncmsc  :/Fi  Nó/Cc  abraimis/Vmm-1p  an/Td-s  eala/Ncfsc  ar/Sp  an/Td-s  loch/Ncmsc  ,/Fi  ag/Sp  tumadh/Vmis0  a/Dp3fs  cinn/Ncmpc  san/Spa-s"," uisce/Ncmsg"," go/Ua  haoibhinn/Aqp  ./Fe </s><s> Tá/Vmip  patrún/Ncmsc  agus/Cc  nádúr/Ncmsc  éigin/Aq-msc  ag/Sp  baint/Nv  lena/Spp-p|Spp-s  nósanna/Ncmpc  ,/Fi  cinnte/Av|Aqp  ,/Fi  ach/Cs  an/Td-s  ríomhaire/Ncmsg|Ncmsc  is/Wpri  sofaisticiúla/Aqc  ar/Sp  domhan/Ncmsc  ní/Qn"
"doc#56",",/Fi  cinnte/Av|Aqp  ,/Fi  ach/Cs  an/Td-s  ríomhaire/Ncmsg|Ncmsc  is/Wpri  sofaisticiúla/Aqc  ar/Sp  domhan/Ncmsc  ní/Qn  fhéadfadh/Vmc----n  sé/Mc|Pp3mss  a/Sp  rá/Nv  linn/Pr1-p|Ncfsc|Ncfpg  roimh/Sp  ré/Ncfsc  cathain/Rq  a/Q-r  thumfaidh/Vmif  sí/Pp3fss  a/Dp3fs  ceann/Ncmsc  san/Spa-s"," uisce/Ncmsg"," ,/Fi  nó/Cc  cad/Pq  a/Q-r  fheicfidh/Vmif  sí/Pp3fss  ./Fe </s><s> AGALLÓIR/Ncmsc  2:/Mn  Níl/Npfsc  aon/Mc|Dq  phlean/Ncmsc  agat/Pr2-s  mar/Sp  sin/Pd  ,/Fi  an/Qq  bhfuil/Vmip---d  ?/Fq </s><s> Níl/Npfsc|Vmip---n  aon/Mc|Dq  straitéis/Ncfsc  ,/Fi  modh/Ncmsc  oibre/Ncfsg  ,/Fi  ach/Cs"
"doc#56","suas/Rd  ,/Fi  déanaim/Vmip1s  an/Td-s  hooveráil/Ncfsc  .../F  (/F  Cloistear/Vmip0  inneal/Ncmsc  )/F  Cuirim/Vmip1s  snas/Ncmsc  ar/Sp  bhróga/Ncfpc  ,/Fi  cuirim/Vmip1s  éadaí/Ncmpc  ar/Sp  an/Td-s  líne/Ncfsc  .../F  (/F  Cloistear/Vmip0  eas/Ncmsc"," uisce/Ncmsg"," )/F  Cóirím/Vmip1s  na/Td-p  leapacha/Ncfpc  ,/Fi  ullmhaím/Vmip1s  gach/Dq  saghas/Ncmsc  béile/Ncmsg  ../Xx  hamburgaí/Ncmsc  ,/Fi  bagún/Ncmsc  is/Wpri  cabáiste/Ncmsc  ,/Fi  curaí/Ncmsc  ,/Fi  drisín/Ncmsc  .../F  leagaim/Vmip1s  an/Td-s  bord/Ncmsc  ,/Fi"
"doc#57","amach/Rd  ó/Sp  cholbha/Ncmsc  na/Td-s  leapa/Ncfsg  ./Fe </s><s> Tá/Vmip  cathaoir/Ncfsc  gan/Sp  aon/Dq  chúl/Ncmsc  ag/Sp  cloigeann/Ncmsc  na/Td-s  leapa/Ncfsg  ,/Fi  bosca/Ncmsc  toitíní/Ncmpg  agus/Cc  cipíní/Ncmpc  uirthi/Pr3fs  ,/Fi  crúiscín/Ncmsc"," uisce/Ncmsg"," agus/Cc  coinneal/Ncfsc  sáite/Av  i/Sp  scloig/Ncfsc  buidéil/Ncmsg  ./Fe </s><s> Tá/Vmip  buidéal/Ncmsc  beag/Aq-msc  piollaí/Ncmsc  le hais/Spc  an/Td-s  chrúiscín/Ncmsc  ./Fe </s><s> Tá/Vmip  seanfhuinneog/Ncfsc  ar/Sp  chúl/Ncmsc  agus/Cc"
"doc#57","fear/Ncmsc  mar/Sp|Cs  é/Pp3ms  sin/Dd  thíos/Rd  ./Fe </s><s> Ach/Cs  céard/Pq  a/Q-p|Q-i|Q-r  chuirfeas/Vmif---r  as/Pr3ms  anois/Rg  é/Pp3ms  tar éis/Spc  chúig/Ncmsg  bliana/Ncf-c|Ncfsg  fichead/Ncmsc  .../F  (/F  Tógann/Vmip  sé/Pp3mss  na/Td-p  piollaí/Ncmsc  agus/Cc  sloig/Ncmsg"," uisce/Ncmsg|Ncmsc"," as/Sp  an/Td-s  gcrúiscín/Ncmsc  )/F  Ach/Cs  mo/Dp1-s  chraiceannsa/Ncmsc-e  rósta/Av  racaí/Ncmpc|Ncmpg  ,/Fi  ná/Q-m  raibh/Vmis---d|Vmsp  ag/Sp  an/Td-s  diabhal/Ncmsc  .../F  (/F  ag/Sp  luí/Nv  siar/Rd  agus/Cc  ag/Sp  socrú/Nv  an/Td-s  éadaigh/Ncmsg  air/Pr3ms"
"doc#57","le/Sp  fear/Ncmsc  í/Pp3fs  ná/Cc  le/Sp  bean/Ncfsc  ./Fe </s><s> Tá/Vmip  sí/Pp3fss  amach/Rd  sna/Spa-p  blianta/Ncfpc  ./Fe </s><s> Tá/Vmip  sí/Pp3fss  ag/Sp  iompú/Nv  Jim/Npmsc  anonn/Rd  is/Wpri  anall/Rd  mar/Cs  a/Q-p|Q-i|Q-r  d''/Q  iompófá/Vmc-2s  ''/Fa  rasher/Ncfsc  ''/Fa  ar/Sp  phan/Ncmsc  ./Fe </s><s> Tá/Vmip  mias/Ncfsc  mhór/Aq-fsc"," uisce/Ncmsg|Ncmsc"," agus/Cc  an/Td-s  ghail/Ncfsc  bhruite/Aqp  aisti/Pr3fs  ag/Sp  cos/Ncfsc  na/Td-s  leapa/Ncfsg  ./Fe </s><s> Tá/Vmip  gallaoireach/Ncfsc  i/Sp  leathláimh/Ncfsd  na/Td-s  beirte/Ncfsg  ./Fe </s><s> An/Td-s  tSiúr/Ncfsc  Mhór/Npfsc  ag/Sp  sciúradh/Vmis0  a/Dp3ms  bhoilg/Ncfsc|Ncmpc"
"doc#57","an/Td-s  diabhal/Ncmsc  wire/Xf  brush/Ncmsc  !/Fe </s><s> SIÚR/Ncfsc  MHÓR/Aq-fsc  :/Fi  Ó/I  sea/Wp-i-3  ,/Fi  a/Q-p|Q-i|Q-r  Éamoinn/Vmih1s  .../F  Níl/Npfsc|Vmip---n  muid/Pp1-p  réidh/Aqp  faoi/Sp|Pr3ms  do/Sp  choinne/Ncfsc  fós/Rg  ./Fe </s><s> (/F  leis/Sp  an/Td-s  tSiúr/Ncfsc  Carmel/Npfsc  )/F  An/Qq  bhfuil/Vmip---d"," uisce/Ncmsc"," fiuchta/Av  ar/Wpsi|Wssi|Ws-q|Wsdq  an/Wp-q|Wpdq  stove/Xf  agat/Pr2-s  i/Sp  gcomhair/Ns-s  Éamoinn/Vmih1s  anseo/Rl  ,/Fi  Sister/Npmsc  Carmel/Npfsc  ?/Fq </s><s> SIÚR/Ncfsc  CARMEL/Npfsc  :/Fi  Ó/I  tá/Vmip  sé/Pp3mss  ach/Cs  ,/Fi  ach/Cs  ,/Fi  níl/Vmip---n  sé/Pp3mss  te/Aq-msv|Aq-msc  a/Dp3ms  dhóthain/Ncfsc  go/Ua"
"doc#57","gan/Sp  frigin/Ncfsc  ''/Fa  máistir/Ncmsc  ./Fe </s><s> SIÚR/Ncfsc  MHÓR/Aq-fsc  :/Fi  Sister/Npmsc  Carmel/Npfsc  ./Fe </s><s> Tabharfaidh/Vmif  Éamonn/Npmsc  aire/Ncfsg|Ncmsg  do/Sp  Jim/Npmsc  agus/Cc  téanaim/Vmip1s  bomaite/Ncmsc  ./Fe </s><s> Teastaíonn/Vmip  a/Dp3ms  lán/Ncmsc"," uisce/Ncmsg"," agus/Cc  a/Dp3ms  lán/Ncmsc  Jeyes/Npmsc  Fluid/Npmsc  ./Fe </s><s> (/F  Cuireann/Vmip  sí/Pp3fss  lámh/Ncfsc  faoi/Sp  ascaill/Ncfsc  Ned/Npmsc  dá/Spp-s  thionlacan/Nv|Ncmsc  anall/Rd  chuig/Sp  an/Td-s  leaba/Ncfsc  )/F  ./Fe </s><s> Agus/Cc  beidh/Vmif  ort/Pr2-s  an/Td-s  t-urlár/Ncmsc"
"doc#57","ascaill/Ncfsc  Ned/Npmsc  dá/Spp-s  thionlacan/Nv|Ncmsc  anall/Rd  chuig/Sp  an/Td-s  leaba/Ncfsc  )/F  ./Fe </s><s> Agus/Cc  beidh/Vmif  ort/Pr2-s  an/Td-s  t-urlár/Ncmsc  seo/Dd  ar/Sp  fad/Ncmsc  a/Sp  ní/Nv  agus/Cc  níos/Uc  déanaí/Aqc  nuair/Cs  a/Q-r  bheas/Vmif---r  an/Td-s"," t-uisce/Ncmsc"," te/Aq-msc  go/Ua  leor/Aqp  caithfidh/Vmif  tú/Pp2-s  fhéin/Px  folcadh/Nv|Ncmsc  do/Sp  thógaint/Ncfsc  ./Fe </s><s> Tabharfaidh/Vmif  an/Td-s  bheirt/Ncfsc  againn/Pr1-p  lámh/Ncfsc  dhuit/Pr2-s  más/Ncmsc  gá/Ncmsg  é/Pp3ms  ./Fe </s><s> Come/Npmsc  on/Ncmsc  Sister/Npmsc"
"doc#57","amú/Rg  ./Fe </s><s> Chonaic/Vmis  mise/Pp1-s-e  mná/Ncfpc  is/Wpri  fearr/Aqc  ná/Cc  iad/Pp3-p  agus/Cc  níor/Qn-s  ghéill/Vmis---n  mé/Pp1-s  dhóibh/Ncfsc  ./Fe </s><s> (/F  Tugann/Vmip  sé/Mc|Pp3mss  deargadh/Nv  do/Sp  Jim/Npmsc  )/F  Mise/Pp1-s-e  a/Sp  chur/Nv  isteach/Rd  i/Sp  mbath/Ncmsc"," uisce/Ncmsg"," bruite/Av|Aqp  ./Fe </s><s> Ara/Ncmsc  .../F  is/Wpri  túisce/Ncfsc  a/Q-p|Q-i|Q-r  d''/Q  fheicfeadh/Vmc  an/Td-s  diabhal/Ncmsc  .../F  dar/Csw|Vmip  fia/Ncmsc  ,/Fi  tá/Vmip  an/Td-s  fhuil/Ncfsc  dhearg/Aq-fsc  tugtha/Av|Aqp  amach/Rd  acu/Pr3-p  ionat/Pr2-s  ./Fe </s><s> Fuair/Vmis  tú/Pp2-s  daite/Aqp"
"doc#57","Fluid/Npmsc  ./Fe </s><s> NED/Y  :/Fi  Faitíos/Ncmsc  blue/Xf  bottles/Ncfsc  é/Pp3ms  sin/Dd  ./Fe </s><s> Tagann/Vmip  an/Td-s  bheirt/Ncfsc  bhan/Ncfpg  rialta/Aqp  isteach/Rd  de/Sp  phlimp/Ncfsc  ./Fe </s><s> Shílfeá/Vmc-2s  gur/Wpdi|Wsdi  leo/Pr3-p  an/Td-s  teach/Ncmsc  ,/Fi  mias/Ncfsc"," uisce/Ncmsg"," agus/Cc  scuab/Ncfsc|Vmis  scrubála/Ncmpc  ag/Sp  an/Td-s  tSiúr/Ncfsc  Mhór/Npfsc  ,/Fi  culaith/Ncfsc  leapa/Ncfsg  fir/Ncmsg|Ncmpc  ag/Sp  an/Td-s  tSiúr/Ncfsc  Carmel/Npfsc  agus/Cc  téann/Vmip  sí/Pp3fss  go/Sp  leaba/Ncfsc  leis/Pr3ms  ./Fe </s><s> SIÚR/Ncfsc  MHÓR/Aq-fsc  :/Fi  Now/Npmsc  ,/Fi  ''/Fa"
"doc#57","./Fe </s><s> SIÚR/Ncfsc  MHÓR/Aq-fsc  :/Fi  Now/Npmsc  ,/Fi  ''/Fa  Éamainn/Npmsg|Npfsg|Npm-g  .../F  tar/Vmm-2s  anseo/Rl  ./Fe </s><s> Síos/Rd  ar/Sp|Wpsi|Wssi|Ws-q|Wsdq  do/Sp  ghlúine/Ncfpc  agus/Cc  scríob/Ncfsc|Vmis  agus/Cc  sciúr/Vmis  an/Td-s  t-urlár/Ncmsc  seo/Dd  ./Fe </s><s> Tá/Vmip  Jeyes/Npmsc  Fluid/Npmsc  ar/Sp  an/Td-s"," uisce/Ncmsc"," cheana/Rg  ./Fe </s><s> Síos/Rd  ar/Wpsi|Wssi|Ws-q|Wsdq  do/Sp  ghlúine/Ncfpc  ,/Fi  agus/Cc  is/Wpri  dóigh/Ncfsc  gur/Wpdi|Wsdi  fada/Aqp  ó/I  bhí/Vmis  tú/Pp2-s  ar/Sp|Wpsi|Wssi|Ws-q|Wsdq  do/Sp  ghlúine/Ncfpc  cheana/Rg  ./Fe </s><s> NED/Y  :/Fi  An/Td-s  t-urlár/Ncmsc  sin/Dd  ,/Fi  ach/Cs  Jay/Npmsc  .../F  ach/Cs  cripes/Ncfsc"
"doc#57","sa/Spa-s  bparóiste/Ncmsc|Ncmsg  ./Fe </s><s> NED/Y  :/Fi  (/F  iontas/Ncmsc  air/Pr3ms  )/F  Airgead/Ncmsc  faoistine/Ncfsg  .../F  Jim/Npmsc  ag/Sp  íoc/Nv  airgead/Ncmpg|Ncmsc  faoistine/Ncfsg  ,/Fi  fear/Vmm-2s  nár/Qnrs  nigh/Vmis---n  a/Dp3ms  anam/Ncmsc  ó/I  buaileadh/Vmis0  an/Td-s"," t-uisce/Ncmsc"," baiste/Ncmsg  air/Pr3ms  ./Fe </s><s> Ach/Cs  ná/Q-m  bíodh/Vmm-3s  inmí/Ncfpc  ort/Pr2-s  ,/Fi  íocfaidh/Vmif  sé/Pp3mss  anois/Rg  é/Pp3ms  ./Fe </s><s> Ní/Wp-in  ribín/Ncmsc  réidh/Aq-msc  ar/Sp  bith/Ns-s  é/Pp3ms  Naomh/Npmsc  Peadar/Npmsc  ./Fe </s><s> SAGART/Ncmsc  :/Fi  Bhuel/I  ,/Fi  tá/Vmip  ormsa/Pr1-s-e"
"doc#57","tú/Pp2-s  aríst/Ncfsc  ann/Pr3ms  ,/Fi  agus/Cc  sin/Pd  cinnte/Av|Aqp  ./Fe </s><s> TÚNAÍ/Ncmsc  :/Fi  Ó/I  ,/Fi  tá/Vmip  cluiche/Ncmsc  rugbaí/Ncmsg  dhá/Spp  imirt/Ncfsc|Nv  istigh/Rd  i/Sp  mo/Dp1-s  bholg/Ncmsc|Vmis  leis/Sp  an/Td-s  tart/Ncmsc  ./Fe </s><s> Tabhair/Vmm-2s  dhom/Ncmsc  deoch/Ncfsc"," uisce/Ncmsg"," ,/Fi  maith/Aqp  an/Td-s  fear/Ncmsc  ./Fe </s><s> (/F  Tugann/Vmip  Sonnaí/Ncmsc  an/Td-s  deoch/Ncfsc  dhó/Ncmsg  gan/Sp  freagair/Vmm-2s  )/F  ./Fe </s><s> TÚNAÍ/Ncmsc  :/Fi  Thanks/Npmsc  ./Fe </s><s> (/F  Th/Y  ''/Fa  éis/Ns-s  deoch/Ncfsc  )/F  Caithfidh/Vmif  mé/Pp1-s  inseacht/Ncmsc  don/Spa-s"
"doc#57",")/F  Caithfidh/Vmif  mé/Pp1-s  inseacht/Ncmsc  don/Spa-s  bhean/Ncfsc  dubh/Aq-msc  anocht/Ns-s|Rt  ,/Fi  faoin/Spa-s  gcaoi/Ncfsc  ar/Qq-s|Q-p|Q-is  sciorr/Vmm-2s|Vmis  mé/Pp1-s  ./Fe </s><s> Meas/Ncmsc|Vmm-2s  tú/Pp2-s  ''/Fa  bhfuil/Vmip---d  deoch/Ncfsc  ar/Sp  bith/Ns-s  is/Wpri  fearr/Aqc  ná/Cc  deoch/Ncfsc"," uisce/Ncmsg"," ?/Fq </s><s> SONNAÍ/Ncmsc  :/Fi  Shíl/Vmis  mé/Pp1-s  go/Q-s  raibh/Vmis---d|Vmsp  tú/Pp2-s  ag/Sp  éirí/Nv  as/Sp  an/Td-s  ól/Ncmsc  ./Fe </s><s> TÚNAÍ/Ncmsc  :/Fi  That/Npmsc  ''s/Cc  right/Ncfsc  ,/Fi  ach/Cs  ní/Wp-in  uisce/Ncmsc  ./Fe </s><s> Nach/Wp-qn|Wpsin|Wpdin|Wpdqn  aisteach/Aqp  go/Cs  dtarlaíonn/Vmip  rud/Ncmsc  eicínt/Ncfsc"
"doc#57","tú/Pp2-s  ''/Fa  bhfuil/Vmip---d  deoch/Ncfsc  ar/Sp  bith/Ns-s  is/Wpri  fearr/Aqc  ná/Cc  deoch/Ncfsc  uisce/Ncmsg  ?/Fq </s><s> SONNAÍ/Ncmsc  :/Fi  Shíl/Vmis  mé/Pp1-s  go/Q-s  raibh/Vmis---d|Vmsp  tú/Pp2-s  ag/Sp  éirí/Nv  as/Sp  an/Td-s  ól/Ncmsc  ./Fe </s><s> TÚNAÍ/Ncmsc  :/Fi  That/Npmsc  ''s/Cc  right/Ncfsc  ,/Fi  ach/Cs  ní/Wp-in"," uisce/Ncmsc"," ./Fe </s><s> Nach/Wp-qn|Wpsin|Wpdin|Wpdqn  aisteach/Aqp  go/Cs  dtarlaíonn/Vmip  rud/Ncmsc  eicínt/Ncfsc  aisteach/Aq-fsc  i/Sp  gcónaí/Ncmsc  nuair/Cs  atá/Vmip---r  duine/Ncmsc  ag/Sp  éirí/Nv  as/Pr3ms  ./Fe </s><s> Faraor/I  nach/Qnq|Qnr  mbuann/Vmip  mé/Pp1-s  an/Wp-q|Wpdq  sweep/Xf  ./Fe </s><s> (/F"
"doc#57","?/Fq </s><s> JANE/Npfsc  :/Fi  Sea/Wp-i-3  !/Fe </s><s> Togs/Npmsc  i/Sp  gcomhair/Ns-s  snámha/Ncmsg  ./Fe </s><s> SONNAÍ/Ncmsc  :/Fi  Snámh/Vmm-2s  ?/Fq </s><s> JANE/Npfsc  :/Fi  Folcadh/Vmis0  ./Fe </s><s> TÚNAÍ/Ncmsc  :/Fi  Folcadh/Vmis0  ,/Fi  níor/Qn-s  nigh/Vmis---n  sé/Pp3mss  sin/Dd  é/Pp3ms  fhéin/Px  ó/I  chuaigh/Vmis  an/Td-s"," t-uisce/Ncmsc"," baiste/Ncmsg  air/Pr3ms  ./Fe </s><s> (/F  Cuireann/Vmip  sé/Pp3mss  a/Dp3ms  lámha/Ncfpc  suas/Rd  taobh/Ncmsc  amuigh/Rd  den/Spa-s  éadach/Ncmsc  ag/Sp  láimhseáil/Nv  cíocha/Ncfpc  Judy/Npmsc  )/F  JUDY/Y  :/Fi  Now/Npmsc  Tony/Npmsc  ,/Fi  you/Xf  are/Xf  awful/Xf  ,/Fi"
"doc#57","<s> (/F  Bíonn/Vmig  sí/Pp3fss  ag/Sp  baint/Nv  ball/Ncmpg|Ncmsc  éadaigh/Ncmsg  di/Pr3fs  de réir/Spc  a/Dp3ms  chéile/Ncmsc  agus/Cc  Sonnaí/Ncmsc  ag/Sp  dearcadh/Vmis0  )/F  ./Fe </s><s> SONNAÍ/Ncmsc  :/Fi  Ísligh/Vmis  an/Td-s  solas/Ncmsc  maith/Aq-msc  an/Td-s  cailín/Ncmsc  ,/Fi  tá/Vmip"," uisce/Ncmsc"," ag/Sp  teacht/Nv  ó/Sp  mo/Dp1-s  chuid/Ncfsc  súile/Ncfsg  ./Fe </s><s> (/F  Déanann/Vmip  sí/Pp3fss  amhlaidh/Rg  )/F  ./Fe </s><s> JANE/Npfsc  :/Fi  (/F  Ag/Sp  dul/Nv  isteach/Rd  faoin/Spa-s  éadach/Ncmsc  )/F  Ó/I  tá/Vmip  sé/Pp3mss  fuar/Aq-msc  go/Ua  leor/Aqp  ./Fe </s><s> SONNAÍ/Ncmsc  :/Fi  Tá/Vmip  do/Sp"
"doc#59","Helen/Npmsc|Npfsc  ,/Fi  Helen/Npmsc|Npfsc  ,/Fi  ná/Q-m  bí/Vmm-2s  simplí/Vmsp  ./Fe </s><s> Led/Npmsc  thoil/Ncfsc  !/Fe </s><s> SUIBHNE/Npmsc  :/Fi  Tar/Vmm-2s  slán/Ncmsc  ,/Fi  a/Uv  bhean/Ncfsc  mhaith/Aq-fsc  ,/Fi  cad/Pq  a/Q-r  bhraitheann/Vmip  tú/Pp2-s  ?/Fq </s><s> HELEN/Npmsc|Npfsc  :/Fi  Braithim/Vmip1s  eas/Ncmsc  beag/Aq-msc"," uisce/Ncmsg|Ncmsc"," ./Fe </s><s> Is/Wp-i  sceacha/Ncfpc  is/Cc  táithfhéithleann/Vmip  ,/Fi  is/Wpri  eidhneán/Ncmsc  os/Sp  mo/Dp1-s  chionn/Ncfsd  .../F  is/Wpri  mo/Dp1-s  chos/Ncfsc  ag/Sp  cuimilt/Nv  go/Ua  fuar/Aqp  fuar/Aqp  aiteasach/Aqp  leis/Sp  an/Td-s  uisce/Ncmsg"
"doc#59","uisce/Ncmsg|Ncmsc  ./Fe </s><s> Is/Wp-i  sceacha/Ncfpc  is/Cc  táithfhéithleann/Vmip  ,/Fi  is/Wpri  eidhneán/Ncmsc  os/Sp  mo/Dp1-s  chionn/Ncfsd  .../F  is/Wpri  mo/Dp1-s  chos/Ncfsc  ag/Sp  cuimilt/Nv  go/Ua  fuar/Aqp  fuar/Aqp  aiteasach/Aqp  leis/Sp  an/Td-s"," uisce/Ncmsg"," .../F  Féach/Vmm-2s  an/Td-s  braon/Ncmsc  fearthainne/Ncfsg  ,/Fi  fén/Spa-s  ngréin/Ncfsc  ,/Fi  ar/Sp  imeall/Ncmsc  an/Td-s  bhilleog/Ncfsc  eidhneáin/Ncmsg  ag/Sp  sileadh/Vmis0  ,/Fi  ag/Sp  sileadh/Nv  solais/Ncmsg  ./Fe </s><s> Go/Ua  sámh/Aqp  sámh/Aqp"
"doc#59","so/Dd  ./Fe </s><s> AN/Wp-q|Wpdq  DÍLLEACHTAÍ/Ncmpc  :/Fi  (/F  Go/Ua  foirmiúil/Aqp  ciúin/Aqp  fé/Sp  mar/Cs  ná/Q-m  beadh/Vmis0|Vmih  éinne/Ncmsc  sa/Spa-s  tigh/Ncmsd  curtha/Av  in/Sp  aithne/Ncfsc  di/Pr3fs  fós/Rg  ./Fe </s><s> Tá/Vmip  a/Dp3fs  glór/Ncmsc  chomh/Ri  gléineach/Aqp  le/Sp"," huisce/Ncmsc"," )/F  Is/Wpri  áthas/Ncmsc  liom/Pr1-s  ,/Fi  a/Uv  dhaoine/Ncmpc  uaisle/Aq--pc  caoi/Ncfsc  a/Sp  bheith/Nv  agam/Pr1-s  ,/Fi  ar/Sp|Vmis|Qq-s|Q-p|Q-is|Wpsi|Wssi|Ws-q|Wsdq  deireadh/Vmih|Ncmsc  ,/Fi  labhairt/Ncfsc|Nv  libh/Pr2-p  ./Fe </s><s> Ní/Qn  raibh/Vmis---n  éinne/Ncmsc  agaibh/Pr2-p  ná/Q-m  raibh/Vmis---d|Vmsp  go/Ua  mín/Aqp  is/Wpri"
"doc#60","anseo/Rl  agus/Cc  d''/Q  aimsíos/Vmip---r  thú/Pp2-s  i/Sp  measc/Ncmsc  na/Td-p  gcéadta/Ncmpg  eile/Dd  ./Fe </s><s> Mo/Dp1-s  ghrá/Ncmsc  thú/Pp2-s  !/Fe </s><s> Ná/Q-m  bí/Vmm-2s  chomh/Ri  geiteach/Aqp  sin/Dd  !/Fe </s><s> Ní/Qn  raibh/Vmis---n  sna/Spa-p  barróga/Ncfpc  uathusan/Pr3-p-e  ach/Cs"," uisce/Ncmsc"," ag/Sp  sileadh/Nv  trí/Sp  chriathar/Ncmsc  ;/Fi  níor/Qn-s  theagmhaigh/Vmis---n  aon/Mc|Dq  ní/Ncmsc|Ncfsc  liom/Pr1-s  gur/Q--s  rugais/Vmis2s  orm/Pr1-s  id/Ncfsc  lámha/Ncfpc  ./Fe </s><s> Cén/Pq--s  fáth/Ncmsc  nach/Qnq|Qnr  labhrann/Vmip  tú/Pp2-s  ?/Fq </s><s> Ní/Qn  raibh/Vmis---n  puinn/Ns-s"
"doc#60",":/Fi  Ní/Qn  thuigimse/Vmip1s-ne  mé/Pp1-s  féin/Px  ach/Cs  chomh/Ri  beag/Aqp  ,/Fi  Roderigo/Xx  ./Fe </s><s> Lasmuigh/Rl  d''/Sp  fhallaí/Ncmsc  na/Td-s  cathrach/Ncfsg  ,/Fi  taobh/Ncmsc  leis/Sp  an/Td-s  taiscumar/Ncmsc  ,/Fi  mo/Dp1-s  scáth/Ncmsc  san/Spa-s"," uisce/Ncmsc"," dubh/Aq-msc  -/Fb  tá/Vmip  an/Td-s  ceart/Ncmsc  agat/Pr2-s  ,/Fi  Roderigo/Xx  ,/Fi  is/Wpri  aisteach/Aqp  é/Pp3ms  .../F  sílim/Vmip1s  go/Cs  bhfuilim/Vmip1s-d  i/Sp  ngrá/Ncmsc  ./Fe </s><s> (/F  Scréachann/Vmip  péacóg/Ncfsc  ./Fe </s><s> )/F  Cad/Pq  a/Q-r  bhí/Vmis  ansin/Rl  ?/Fq </s><s> (/F"
"doc#60","shíor/Aqp  is/Wpri  choíche/Rg  ,/Fi  chun/Sp  nach/Qnr  bhfiafróinn/Vmc-1s  de/Sp|Pr3ms  féin/Px  cér/Pq  díobh/Pr3-p  é/Pp3ms  ;/Fi  d''/Q  ardaigh/Vmis  sé/Pp3mss  mé/Pp1-s  agus/Cc  d''/Q  iompair/Vmis  trasna/Sp  an/Td-s  locha/Ncmsg  mé/Pp1-s  ,/Fi  chuala/Vmis  an/Td-s"," t-uisce/Ncmsc"," ag/Sp  plabarnach/Ncmsc  faoina/Spp-s  chosa/Ncfpc  ,/Fi  an/Td-s  t-uisce/Ncmsc  dubh/Aq-msc  ,/Fi  agus/Cc  mé/Pp1-s  á/Spp-s  iompar/Nv  aige/Pr3ms  ./Fe </s><s> DOÑA/Xx  INEZ/Y  :/Fi  Do/Sp  ghrúm/Ncmsc  ?/Fq </s><s> DOÑA/Xx  ANNA/Npfsc  :/Fi  Eisean/Pp3ms-e  agus/Cc  eisean/Pp3ms-e"
"doc#60","de/Sp|Pr3ms  féin/Px  cér/Pq  díobh/Pr3-p  é/Pp3ms  ;/Fi  d''/Q  ardaigh/Vmis  sé/Pp3mss  mé/Pp1-s  agus/Cc  d''/Q  iompair/Vmis  trasna/Sp  an/Td-s  locha/Ncmsg  mé/Pp1-s  ,/Fi  chuala/Vmis  an/Td-s  t-uisce/Ncmsc  ag/Sp  plabarnach/Ncmsc  faoina/Spp-s  chosa/Ncfpc  ,/Fi  an/Td-s"," t-uisce/Ncmsc"," dubh/Aq-msc  ,/Fi  agus/Cc  mé/Pp1-s  á/Spp-s  iompar/Nv  aige/Pr3ms  ./Fe </s><s> DOÑA/Xx  INEZ/Y  :/Fi  Do/Sp  ghrúm/Ncmsc  ?/Fq </s><s> DOÑA/Xx  ANNA/Npfsc  :/Fi  Eisean/Pp3ms-e  agus/Cc  eisean/Pp3ms-e  amháin/Aqp  a/Q-r  bheidh/Vmif  mar/Sp  chéile/Ncmsc  agam/Pr1-s  ,/Fi  Inez/Npmsc  ./Fe </s><s> Ní/Wp-in"
"doc#60","go/Sp  deo/Ns-s  duit/Pr2-s  in/Sp  aisling/Ncfsc  ,/Fi  cabair/Ncfsc  lonracha/Aq--pc  os cionn/Spc  na/Td-p  hallaí/Ncmpc|Ncmpg  ,/Fi  gairdíní/Ncmpc  ag/Sp  cur/Nv  thar/Sp  maoil/Ncfsc|Ncmpc  le/Sp  srutháin/Ncmpc  ,/Fi  le/Sp  scairdeáin/Ncmpc"," uisce/Ncmsg"," ,/Fi  ar/Sp  maos/Ncmsc  i/Sp  gcumhracht/Ncfsc  crann/Ncmpg  agus/Cc  thug/Vmis  Mahamad/Npmsc  féin/Px  ,/Fi  agus/Cc  é/Pp3ms  ag/Sp  caoineadh/Vmis0  arís/Rg  ,/Fi  eochair/Ncfsc  na/Td-s  leabharlainne/Ncfsg  dom/Pr1-s  ,/Fi  a/Q-p|Q-i|Q-r  chuireas/Vmip---r  á/I"
"doc#60","a/Dp3ms  chasóg/Ncfsc  ,/Fi  atá/Vmip---r  ina/Spp-p|Spp-s  luí/Nv  ar/Sp  na/Td-p  céimeanna/Ncfpc  ,/Fi  agus/Cc  cuireann/Vmip  air/Pr3ms  í/Pp3fs  ./Fe </s><s> )/F  Tuigim/Vmip1s  anois/Rg  an/Td-s  eagla/Ncfsc  a/Q-p|Q-i|Q-r  bhraitheas/Vmip---r  nuair/Cs  a/Q-i  chonac/Vmis1s  mo/Dp1-s  scáil/Ncfsc  in/Sp"," uisce/Ncmsc"," an/Td-s  taiscumair/Ncmsg  ,/Fi  sa/Spa-s  scáthán/Ncmsc  úd/Ncmpg  a/Q-r  bhí/Vmis  líonta/Ncmsg  de/Sp  ghorm/Ncmsc  milis/Aq-msc  na/Td-s  spéire/Ncfsg  gan/Sp  chríoch/Ncfsc  ./Fe </s><s> Ná/Q-m  bí/Vmm-2s  fiosrach/Aqp  ,/Fi  a/Dp3fs  Roderigo/Xx  ,/Fi  mar/Cs  atáimse/Vmip1s-re  ./Fe </s>"
"doc#60","go/Sp  deo/Ns-s  ,/Fi  Roderigo/Xx  ,/Fi  ná/Cc  in/Sp  anam/Ncmsc  éinne/Ncmsc  eile/Dd  ;/Fi  fan/Vmm-2s  ar/Sp  chraiceann/Ncmsc  gorm/Aq-msc  an/Td-s  scátháin/Ncmpc  ,/Fi  dála/Sp  na/Td-s  gcorrmhíoltóg/Ncfsc  ag/Sp  scinneadh/Vmis0  thar/Sp"," uisce/Ncmsc"," -/Fb  agus/Cc  go/Cs  mba/Ws-i  fada/Aqp  buan/Aqp  tú/Pp2-s  inár/Spp-p  measc/Ncmsc  ,/Fi  Áiméan/I  ./Fe </s><s> (/F  Tá/Vmip  a/Dp3ms  chasóg/Ncfsc  anois/Rg  air/Pr3ms  ./Fe </s><s> )/F  Agus/Cc  leis/Sp  an/Td-s  machnamh/Ncmsc  sin/Dd  ,/Fi  go/Q-s  soirbhí/Vmsp  Dia/Ncmsc  dhuit/Pr2-s  ./Fe </s><s> (/F"
"doc#60","./Fe </s><s> Ní/Wp-in  fíor/Aqp  dá/Cs  bhfeicim/Vmip1s  ./Fe </s><s> An/Td-s  bheatha/Ncfsc  a/Dp3fs  phósas-sa/Ncmpc  agus/Cc  ní/Wp-in  hé/Pp3ms  an/Td-s  corp/Ncmsc  báite/Av  seo/Dd  a/Q-i  bhfuil/Vmip---d  a/Dp3ms  lámha/Ncfpc  ag/Sp  sileadh/Nv  léi/Pr3fs  agus/Cc  fiaile/Ncfsc"," uisce/Ncmsg"," trína/Spp-s  folt/Ncmsc  ./Fe </s><s> Cén/Pq--s  gnó/Ncmsc  atá/Vmip---r  ag/Sp  an/Td-s  taibhse/Ncfsg  seo/Dd  i lár/Spc  an/Td-s  lae/Ncmsg  ghléigil/Ncfsc  ?/Fq </s><s> Ní/Wp-in  hin/Ncfsc  í/Pp3fs  mo/Dp1-s  bhrídeachsa/Ncfsc-e  ,/Fi  a/Q-r  deirim/Vmip1s  leat/Pr2-s  ./Fe </s><s> AN/Td-s  tATHAIR/Ncfsc  DIEGO/Y  :/Fi"
"doc#60","a/Q-r  chaitheadar/Vmis3p  i bhfochair/Spc  ban/Ncfpg  ?/Fq </s><s> Cuireann/Vmip  sé/Pp3mss  iontas/Ncmsc  orm/Pr1-s  nuair/Cs  a/Q-r  fhéachaim/Vmip1s  siar/Rd  ar/Sp  mo/Dp1-s  shaol/Ncmsc  ,/Fi  feicim/Vmip1s  mé/Pp1-s  féin/Px  im/Ncmsc  snámhóir/Ncmsc  san/Spa-s"," uisce/Ncmsc"," -/Fb  ní/Qn  fhágaim/Vmip1s-n  marbhshruth/Ncmsc  i/Sp  mo/Dp1-s  dhiaidh/Ns-s  ./Fe </s><s> An/Qq  mbraitheann/Vmip  siadsan/Pp3-pse  amhlaidh/Rg  ?/Fq </s><s> Agus/Cc  dá/Cs  bhfiafródh/Vmc  ógánach/Ncmsc  díom/Pr1-s  ,/Fi  an/Td-s  chraic/Ncfsc  seo/Dd"
"doc#60","mar/Cs  a/Q-p|Q-i|Q-r  cuireadh/Vmis0  i/Sp  dtoll/Ncmsc  a/Dp3ms  chéile/Ncmsc  é/Pp3ms  ,/Fi  le/Sp  go/Cs  mbainfí/Vmc-0  aoibhneas/Ncmsc  as/Sp  an/Td-s  uile/Ns-s  tríd/Sp  an/Td-s  gcraiceann/Ncmsc  !/Fe </s><s> Gan/Sp  trácht/Nv  ar/Sp  na/Td-p  scairdeáin/Ncmpc"," uisce/Ncmsg"," ;/Fi  nach/Wprin  acu/Pr3-p  a/Q-r  bhí/Vmis  an/Td-s  ealaín/Ncfsc  ligean/Ncmsc|Nv  don/Spa-s  uile/Dq  ní/Ncmsc|Ncfsc|Qn|Nv|Wp-in  a/Q-p|Q-i|Q-r  cruthaíodh/Vmis0  dul/Ncmsc  i/Sp  bhfeidhm/Ncfsc  ar/Sp  ár/Ncmsc  gcéadfaí/Ncfpg  ,/Fi  ceardaithe/Ncmpc  ar/Sp  nithe/Ncmpc"
"doc#62","raibh/Vmis---n  mé/Pp1-s  in/Sp  ann/Ns-s  an/Td-s  dara/Mo  cóta/Ncmsc  a/Sp  chur/Nv  suas/Rd  go/Cs  mbeadh/Vmc  sé/Pp3mss  triomaithe/Av  ./Fe </s><s> ''/Fa  Quick/Npmsc  drying/Xf  !/Fe </s><s> ''/Fa  Quick/Npmsc  drying/Xf  mo/Dp1-s  thóin/Ncfsc  ./Fe </s><s> Seans/Ncmsc  go/Cs  bhfuil/Vmip---d  an/Td-s"," t-uisce/Ncmsc"," te/Aq-msc  uileag/Ncmsc  caite/Av|Aqp  a/Dp3fs  ''/Fa  d/Xx  .../F  SEÁN/Npmsc  :/Fi  Níl/Npfsc|Vmip---n  ./Fe </s><s> Tá/Vmip  Finbarr/Npmsc  ag/Sp  fáil/Ncfsc  réidh/Aq-fsc  le/Sp  dul/Nv  isteach/Rd  sa/Spa-s  ''s/Cc  hower/Xf  ''/Fa  ./Fe </s><s> FINBARR/Ncmsc  :/Fi  Beidh/Vmif  an-weekend/Xf  againn/Pr1-p"
"doc#63","áit/Ncfsc  a/Q-i  bhfuil/Vmip---d  poirt/Ncmpc  na/Td-s  claise/Ncfsg  réabtha/Av  ag/Sp  na/Td-p  tuilte/Ncfpc  cheana/Rg  féin/Px  ./Fe </s><s> Ní/Qn  fhaca/Vmis---n  mé/Pp1-s  riamh/Rg  roimhe/Pr3ms  seo/Dd  an/Td-s  oiread/Ns-s  damáiste/Ncmsg|Ncmsc  déanta/Av  ag/Sp  an/Td-s"," uisce/Ncmsg"," .../F  carraigeacha/Ncfpc  agus/Cc  fréamhacha/Ncfpc  crann/Ncmpg  sciobtha/Aqp|Av  amach/Rd  agus/Cc  curtha/Av  chun/Sp  siúil/Ncmsg  ./Fe </s><s> AN/Td-s  DARA/Mo  FOGHLAEIR/Ncmsc  :/Fi  Tagann/Vmip  neart/Ncmsc  uisce/Ncmsg"
"doc#63","uisce/Ncmsg  .../F  carraigeacha/Ncfpc  agus/Cc  fréamhacha/Ncfpc  crann/Ncmpg  sciobtha/Aqp|Av  amach/Rd  agus/Cc  curtha/Av  chun/Sp  siúil/Ncmsg  ./Fe </s><s> AN/Td-s  DARA/Mo  FOGHLAEIR/Ncmsc  :/Fi  Tagann/Vmip  neart/Ncmsc"," uisce/Ncmsg"," síos/Rd  ó/Sp  Charraig/Ncfsc  an/Td-s  Aifrinn/Ncmsg  thuas/Rd  nuair/Cs  a/Q-r  bhíonn/Vmig  stoirm/Ncfsc  toirní/Ncfsg  ann/Pr3ms  ./Fe </s><s> Ó/I  ,/Fi  tá/Vmip  seanaithne/Ncfsc  ag/Sp  áitreabhaigh/Ncmpc  na/Td-s  háite/Ncfsg  seo/Dd  ar/Sp"
"doc#63","chugam/Pr1-s  anois/Rg  ./Fe </s><s> Iarracht/Ncfsc  amháin/Aqp  eile/Dd  anois/Rg  uaim/Ncfsc|Pr1-s  ./Fe </s><s> Ó/I  ,/Fi  a/Dp3ms  thiarcais/Ns-s  !/Fe </s><s> Scread/Vmm-2s|Vmis  mhaidine/Ncfsg  ort/Pr2-s  !/Fe </s><s> (/F  Cluintear/Vmip0  é/Pp3ms  ag/Sp  titim/Nv  siar/Rd  san/Spa-s"," uisce/Ncmsc"," agus/Cc  pé/Pi  rud/Ncmsc  atá/Vmip---r  sa/Spa-s  bhruach/Ncmsc  leis/Pr3ms  )/F  Brr/Y  .../F  Brr/Y  .../F  Ó/I  !/Fe </s><s> Nach/Wp-qn|Wpsin|Wpdin|Wpdqn  fuar/Aqp  é/Pp3ms  an/Td-s  t-uisce/Ncmsc  ./Fe </s><s> Táim/Vmip1s  fliuch/Vmm-2s  go/Sp  craiceann/Ncmsc  ./Fe </s><s> N/Y  ''/Fa  fheadar/Ncmsc  anois/Rg  cad/Pq  é/Pp3ms"
"doc#63","!/Fe </s><s> Scread/Vmm-2s|Vmis  mhaidine/Ncfsg  ort/Pr2-s  !/Fe </s><s> (/F  Cluintear/Vmip0  é/Pp3ms  ag/Sp  titim/Nv  siar/Rd  san/Spa-s  uisce/Ncmsc  agus/Cc  pé/Pi  rud/Ncmsc  atá/Vmip---r  sa/Spa-s  bhruach/Ncmsc  leis/Pr3ms  )/F  Brr/Y  .../F  Brr/Y  .../F  Ó/I  !/Fe </s><s> Nach/Wp-qn|Wpsin|Wpdin|Wpdqn  fuar/Aqp  é/Pp3ms  an/Td-s"," t-uisce/Ncmsc"," ./Fe </s><s> Táim/Vmip1s  fliuch/Vmm-2s  go/Sp  craiceann/Ncmsc  ./Fe </s><s> N/Y  ''/Fa  fheadar/Ncmsc  anois/Rg  cad/Pq  é/Pp3ms  rud/Ncmsc  atá/Vmip---r  agam/Pr1-s  anseo/Rl  ./Fe </s><s> AN/Td-s  DARA/Mo  FOGHLAEIR/Ncmsc  :/Fi  Tabharfaidh/Vmif  mé/Pp1-s  cúnamh/Ncmsc|Nv  duit/Pr2-s  ./Fe </s><s> Fan/Vmm-2s"
"doc#66","a/Uv  bhean/Ncfsv  a/Dp3fs  ''/Fa  tí/Ncfsc|Ncmsc  ./Fe </s><s> Níl/Vmip---n  ach/Cs  aon/Mc  leigheas/Ncmsc  amháin/Aqp  air/Pr3ms  seo/Dd  .../F  aon/Mc  leigheas/Ncmsc  amháin/Aqp  ./Fe </s><s> MÁTHAIR/Ncfsc  :/Fi  Agus/Cc  céard/Pq  é/Pp3ms  an/Td-s  leigheas/Ncmsc  sin/Dd  ?/Fq </s><s> ATHAIR/Ncfsc|Ncmsc  :/Fi"," Uisce/Npmsg|Npfsg"," ,/Fi  a/Uv  bhean/Ncfsv  a/Dp3fs  ''/Fa  tí/Ncfsc|Ncmsc  ,/Fi  uisce/Ncmsc  ./Fe </s><s> MÁTHAIR/Ncfsc  :/Fi  Uisce/Npmsg|Npfsg  ?/Fq </s><s> ATHAIR/Ncfsc|Ncmsc  :/Fi  Sea/Ncmsc|Wp-i-3  ,/Fi  buicéad/Ncmsc  uisce/Ncmsg  .../F  (/F  Tagann/Vmip  an/Td-s  SCÉALAÍ/Ncmsc  //F  B.S./Y  chuige/Pr3ms  le/Sp  buicéad/Ncmsc  uisce/Ncmsg"
"doc#66","aon/Mc  leigheas/Ncmsc  amháin/Aqp  air/Pr3ms  seo/Dd  .../F  aon/Mc  leigheas/Ncmsc  amháin/Aqp  ./Fe </s><s> MÁTHAIR/Ncfsc  :/Fi  Agus/Cc  céard/Pq  é/Pp3ms  an/Td-s  leigheas/Ncmsc  sin/Dd  ?/Fq </s><s> ATHAIR/Ncfsc|Ncmsc  :/Fi  Uisce/Npmsg|Npfsg  ,/Fi  a/Uv  bhean/Ncfsv  a/Dp3fs  ''/Fa  tí/Ncfsc|Ncmsc  ,/Fi"," uisce/Ncmsc"," ./Fe </s><s> MÁTHAIR/Ncfsc  :/Fi  Uisce/Npmsg|Npfsg  ?/Fq </s><s> ATHAIR/Ncfsc|Ncmsc  :/Fi  Sea/Ncmsc|Wp-i-3  ,/Fi  buicéad/Ncmsc  uisce/Ncmsg  .../F  (/F  Tagann/Vmip  an/Td-s  SCÉALAÍ/Ncmsc  //F  B.S./Y  chuige/Pr3ms  le/Sp  buicéad/Ncmsc  uisce/Ncmsg  nó/Cc  is/Wpri  féidir/Ns-s  an/Td-s"
"doc#66","air/Pr3ms  seo/Dd  .../F  aon/Mc  leigheas/Ncmsc  amháin/Aqp  ./Fe </s><s> MÁTHAIR/Ncfsc  :/Fi  Agus/Cc  céard/Pq  é/Pp3ms  an/Td-s  leigheas/Ncmsc  sin/Dd  ?/Fq </s><s> ATHAIR/Ncfsc|Ncmsc  :/Fi  Uisce/Npmsg|Npfsg  ,/Fi  a/Uv  bhean/Ncfsv  a/Dp3fs  ''/Fa  tí/Ncfsc|Ncmsc  ,/Fi  uisce/Ncmsc  ./Fe </s><s> MÁTHAIR/Ncfsc  :/Fi"," Uisce/Npmsg|Npfsg"," ?/Fq </s><s> ATHAIR/Ncfsc|Ncmsc  :/Fi  Sea/Ncmsc|Wp-i-3  ,/Fi  buicéad/Ncmsc  uisce/Ncmsg  .../F  (/F  Tagann/Vmip  an/Td-s  SCÉALAÍ/Ncmsc  //F  B.S./Y  chuige/Pr3ms  le/Sp  buicéad/Ncmsc  uisce/Ncmsg  nó/Cc  is/Wpri  féidir/Ns-s  an/Td-s  buicéad/Ncmpg  a/Sp  bheith/Nv  ann/Pr3ms  ón/Spa-s"
"doc#66","./Fe </s><s> MÁTHAIR/Ncfsc  :/Fi  Agus/Cc  céard/Pq  é/Pp3ms  an/Td-s  leigheas/Ncmsc  sin/Dd  ?/Fq </s><s> ATHAIR/Ncfsc|Ncmsc  :/Fi  Uisce/Npmsg|Npfsg  ,/Fi  a/Uv  bhean/Ncfsv  a/Dp3fs  ''/Fa  tí/Ncfsc|Ncmsc  ,/Fi  uisce/Ncmsc  ./Fe </s><s> MÁTHAIR/Ncfsc  :/Fi  Uisce/Npmsg|Npfsg  ?/Fq </s><s> ATHAIR/Ncfsc|Ncmsc  :/Fi  Sea/Ncmsc|Wp-i-3  ,/Fi  buicéad/Ncmsc"," uisce/Ncmsg"," .../F  (/F  Tagann/Vmip  an/Td-s  SCÉALAÍ/Ncmsc  //F  B.S./Y  chuige/Pr3ms  le/Sp  buicéad/Ncmsc  uisce/Ncmsg  nó/Cc  is/Wpri  féidir/Ns-s  an/Td-s  buicéad/Ncmpg  a/Sp  bheith/Nv  ann/Pr3ms  ón/Spa-s  tús/Ncmsc  )/F  ./Fe </s><s> Go/Q-s  raibh/Vmis---d|Vmsp  maith/Ncfsc  agat/Pr2-s  ./Fe </s>"
"doc#66",":/Fi  Uisce/Npmsg|Npfsg  ,/Fi  a/Uv  bhean/Ncfsv  a/Dp3fs  ''/Fa  tí/Ncfsc|Ncmsc  ,/Fi  uisce/Ncmsc  ./Fe </s><s> MÁTHAIR/Ncfsc  :/Fi  Uisce/Npmsg|Npfsg  ?/Fq </s><s> ATHAIR/Ncfsc|Ncmsc  :/Fi  Sea/Ncmsc|Wp-i-3  ,/Fi  buicéad/Ncmsc  uisce/Ncmsg  .../F  (/F  Tagann/Vmip  an/Td-s  SCÉALAÍ/Ncmsc  //F  B.S./Y  chuige/Pr3ms  le/Sp  buicéad/Ncmsc"," uisce/Ncmsg"," nó/Cc  is/Wpri  féidir/Ns-s  an/Td-s  buicéad/Ncmpg  a/Sp  bheith/Nv  ann/Pr3ms  ón/Spa-s  tús/Ncmsc  )/F  ./Fe </s><s> Go/Q-s  raibh/Vmis---d|Vmsp  maith/Ncfsc  agat/Pr2-s  ./Fe </s><s> MÁTHAIR/Ncfsc  :/Fi  Céard/Pq  a/Q-r  dhéanfaidh/Vmif  tú/Pp2-s  leis/Sp  an/Td-s  mbuicéad/Ncmsc  uisce/Ncmsg  ?/Fq </s>"
"doc#66","uisce/Ncmsg  nó/Cc  is/Wpri  féidir/Ns-s  an/Td-s  buicéad/Ncmpg  a/Sp  bheith/Nv  ann/Pr3ms  ón/Spa-s  tús/Ncmsc  )/F  ./Fe </s><s> Go/Q-s  raibh/Vmis---d|Vmsp  maith/Ncfsc  agat/Pr2-s  ./Fe </s><s> MÁTHAIR/Ncfsc  :/Fi  Céard/Pq  a/Q-r  dhéanfaidh/Vmif  tú/Pp2-s  leis/Sp  an/Td-s  mbuicéad/Ncmsc"," uisce/Ncmsg"," ?/Fq </s><s> ATHAIR/Ncfsc|Ncmsc  :/Fi  Tá/Vmip  Giolla/Npmsc  na/Td-s  Leisce/Ncfsg  ,/Fi  ár/Ncmsc|Dp1-p  mac/Up  Liam/Npmsc  ,/Fi  sa/Spa-s  leaba/Ncfsc  fós/Rg  ./Fe </s><s> Níl/Vmip---n  sé/Pp3mss  nite/Av  ach/Cs  oiread/Ns-s  .../F  tá/Vmip  an/Td-s  ghrian/Ncfsc  go/Ua  hard/Aqp  sa/Spa-s  spéir/Ncfsc  agus/Cc  leath/Ncfsc|Vmis"
"doc#66","d''/Sp  obair/Ncfsc  an/Td-s  lae/Ncmsg  déanta/Av  againne/Pr1-p-e  .../F  MÁTHAIR/Ncfsc  :/Fi  Is/Wpri  fíor/Aqp|Ncfsc  san/Dd  .../F  ach/Cs  .../F  ATHAIR/Ncfsc|Ncmsc  :/Fi  Ach/Cs  ,/Fi  fan/Vmm-2s  go/Cs  bhfeicfidh/Vmif  tú/Pp2-s  .../F  leis/Sp  an/Td-s  mbuicéad/Ncmsc"," uisce/Ncmsg"," seo/Dd  ,/Fi  táim/Vmip1s  chun/Sp  folcadh/Nv  beag/Ncmsc  a/Sp  thabhairt/Nv  do/Sp  Liam/Npmsc  sa/Spa-s  leaba/Ncfsc  .../F  Éist/Vmis  .../F  (/F  Cloistear/Vmip0  an/Td-s  srannadh/Nv  arís/Rg  ,/Fi  go/Ua  tréan/Aqp  )/F  ./Fe </s><s> Tá/Vmip  sé/Pp3mss  in/Sp  am/Ncmsc"
"doc#66",")/F  ./Fe </s><s> Tá/Vmip  sé/Pp3mss  in/Sp  am/Ncmsc  deireadh/Ncmsc  a/Sp  chur/Nv  leis/Sp  an/Td-s  srannadh/Nv  seo/Dd  .../F  tá/Vmip  sé/Pp3mss  mar/Cs  a/Q-r  bheadh/Vmc  muc/Ncfsc  sa/Spa-s  leaba/Ncfsc  .../F  (/F  Téann/Vmip  go/Sp  doras/Ncmsc  agus/Cc  steallann/Vmip  an/Td-s"," t-uisce/Ncmsc"," isteach/Rd  .../F  cloistear/Vmip0  béic/Ncfsc  uafásach/Aq-fsc  agus/Cc  tagann/Vmip  an/Td-s  tATHAIR/Ncfsc  amach/Rd  agus/Cc  an/Td-s  buicéad/Ncmsc  folamh/Aq-msc  )/F  .../F  tá/Vmip  sé/Pp3mss  ina/Spp-s  dhúiseacht/Nv  anois/Rg"
"doc#66","a/Sp  bheith/Nv  ag/Sp  smaoineamh/Nv  ar/Sp  jab/Ncmsc  a/Sp  fháil/Nv  duit/Pr2-s  féin/Px  ?/Fq </s><s> LIAM/Npmsc  :/Fi  Jab/Ncmsc  a/Sp  fháil/Nv  dom/Pr1-s  féin/Px  .../F  roimh/Sp  bhricfeasta/Ncmsc  .../F  agus/Cc  mé/Pp1-s  báite/Av  ag/Sp  an/Td-s"," uisce/Ncmsg"," a/Q-r  chaith/Vmis  Daid/Npmsc  sa/Spa-s  mhullach/Ncmsc  orm/Pr1-s  .../F  luífidh/Vmif  mé/Pp1-s  anseo/Rl  faoin/Spa-s  ngrian/Ncfsc  ar feadh/Spc  tamaill/Ncmsg  .../F  agus/Cc  beidh/Vmif  mé/Pp1-s  ag/Sp  triomú/Nv  agus/Cc  ag/Sp"
"doc#67","./Fe </s><s> MÁTHAIR/Ncfsc  :/Fi  (/F  Faitíos/Ncmsc  ar/Sp  an/Td-s  máthair/Ncfsc  ar/Sp  eagla/Ncfsc  go/Cs  dtachtfadh/Vmc  sé/Pp3mss  é/Pp3ms  féin/Px  )/F  Suigh/Vmm-2s  síos/Rd  ,/Fi  anois/Rg  ,/Fi  a/Uv  Shéamais/Npm-v  ./Fe </s><s> Tóg/Vmm-2s  bolgam/Ncmsc  ón/Spa-s  mbuidéal/Ncmsc"," uisce/Ncmsg"," choisricthe/Av  seo/Dd  ;/Fi  bí/Vmm-2s  ag/Sp  léamh/Ncmsc  faoi/Sp  na/Td-p  rásaí/Ncmpc  (/F  Tugann/Vmip  sí/Pp3fss  an/Td-s  nuachtán/Ncmsc  dó/Pr3ms  ,/Fi  ólann/Vmip  sé/Pp3mss  bolgam/Ncmsc  ón/Spa-s  mbuidéal/Ncmsc  uisce/Ncmsg  choisricthe/Av  ,/Fi  áit/Ncfsc"
"doc#67","ón/Spa-s  mbuidéal/Ncmsc  uisce/Ncmsg  choisricthe/Av  seo/Dd  ;/Fi  bí/Vmm-2s  ag/Sp  léamh/Ncmsc  faoi/Sp  na/Td-p  rásaí/Ncmpc  (/F  Tugann/Vmip  sí/Pp3fss  an/Td-s  nuachtán/Ncmsc  dó/Pr3ms  ,/Fi  ólann/Vmip  sé/Pp3mss  bolgam/Ncmsc  ón/Spa-s  mbuidéal/Ncmsc"," uisce/Ncmsg"," choisricthe/Av  ,/Fi  áit/Ncfsc  an/Td-s  phoitín/Ncmsg  aige/Pr3ms  ./Fe </s><s> Tagann/Vmip  Bríd/Npfsc  isteach/Rd  ón/Spa-s  seomra/Ncmsc  leapa/Ncfsg  agus/Cc  an/Td-s  geansaí/Ncmsc  donn/Aq-msc  á/Spp-s  chaitheamh/Nv  aici/Pr3fs  ,/Fi  díreach/Aqp"
"doc#67","leis/Pr3ms  ,/Fi  tugann/Vmip  an/Td-s  t-athair/Ncmsc  buidéal/Ncmpg  Guinness/Npmsc  agus/Cc  gloine/Ncfsc  dó/Pr3ms  ón/Spa-s  mbosca/Ncmsc  atá/Vmip---r  in aice/Spc  leis/Pr3ms  ;/Fi  ólann/Vmip  sé/Pp3mss  féin/Px  as/Sp  an/Td-s  mbuidéal/Ncmsc"," uisce/Ncmsg"," choisricthe/Av  )/F  FEAR/Ncmsc|Vmm-2s  GNÓ/Ncmsg|Ncmsc  :/Fi  Muise/I  ,/Fi  a/Uv  Shéamais/Npm-v  níor/Qn-s|Ws-in  athraigh/Ncmpc|Vmis|Vmis---n|Vmm-2s  tú/Pp2-s  mórán/Ncmsc  ./Fe </s><s> Bíonn/Vmig  fáilte/Ncfsc  Uí/Up  Cheallaigh/Npfsg|Npm-g  roimh/Sp  chách/Ncmsc  anseo/Rl  i/Sp  gcónaí/Ncmsc"
"doc#67","Dia/Ncmsc  sinn/Pp1-p  !/Fe </s><s> (/F  Piocann/Vmip  sé/Pp3mss  suas/Rd  an/Td-s  nuachtán/Ncmsc  ach/Cs  tar éis/Spc  leathnóiméid/Ncmsg  caitheann/Vmip  sé/Pp3mss  síos/Rd  arís/Rg  é/Pp3ms  )/F  ./Fe </s><s> Ó/Sp  a/Dp3ms  dhiabhail/Ncmpc  ,/Fi  níor/Ws-in  chur/Nv|Ncmsc  mé/Pp1-s"," uisce/Ncmsc"," ar/Sp  mo/Dp1-s  pants/Ncmsc  ,/Fi  ah/Ncmsc  ah/Ncmsc  mo/Dp1-s  phlandaí/Ncmpc  féin/Px  ./Fe </s><s> (/F  Imíonn/Vmip  sé/Pp3mss  amach/Rd  le/Sp  huisce/Ncmsc  a/Sp  fháil/Nv  ./Fe </s><s> Tagann/Vmip  an/Td-s  mháthair/Ncfsc  ar/Sp  ais/Ncfsc  agus/Cc  í/Pp3fs  ag/Sp  cur/Nv  a/Dp3fs  cóta/Ncmsc  uirthi/Pr3fs"
"doc#67","caitheann/Vmip  sé/Pp3mss  síos/Rd  arís/Rg  é/Pp3ms  )/F  ./Fe </s><s> Ó/Sp  a/Dp3ms  dhiabhail/Ncmpc  ,/Fi  níor/Ws-in  chur/Nv|Ncmsc  mé/Pp1-s  uisce/Ncmsc  ar/Sp  mo/Dp1-s  pants/Ncmsc  ,/Fi  ah/Ncmsc  ah/Ncmsc  mo/Dp1-s  phlandaí/Ncmpc  féin/Px  ./Fe </s><s> (/F  Imíonn/Vmip  sé/Pp3mss  amach/Rd  le/Sp"," huisce/Ncmsc"," a/Sp  fháil/Nv  ./Fe </s><s> Tagann/Vmip  an/Td-s  mháthair/Ncfsc  ar/Sp  ais/Ncfsc  agus/Cc  í/Pp3fs  ag/Sp  cur/Nv  a/Dp3fs  cóta/Ncmsc  uirthi/Pr3fs  )/F  ./Fe </s><s> MÁTHAIR/Ncfsc  :/Fi  Cá/Rq  bhfuil/Vmip---d  t/Xx  ''/Fa  athair/Ncfsc|Ncmsc  imithe/Av  ?/Fq </s><s> BRÍD/Npfsc  :/Fi  Tá/Vmip  sé/Pp3mss  gaibhte/Av"
"doc#67","<s> Tagann/Vmip  an/Td-s  mháthair/Ncfsc  ar/Sp  ais/Ncfsc  agus/Cc  í/Pp3fs  ag/Sp  cur/Nv  a/Dp3fs  cóta/Ncmsc  uirthi/Pr3fs  )/F  ./Fe </s><s> MÁTHAIR/Ncfsc  :/Fi  Cá/Rq  bhfuil/Vmip---d  t/Xx  ''/Fa  athair/Ncfsc|Ncmsc  imithe/Av  ?/Fq </s><s> BRÍD/Npfsc  :/Fi  Tá/Vmip  sé/Pp3mss  gaibhte/Av  amach/Rd  chun/Sp"," uisce/Ncmsg"," a/Sp  fháil/Nv  dá/Spp-s  phlandaí/Ncmpc  ./Fe </s><s> MÁTHAIR/Ncfsc  :/Fi  Ní/Qn  raibh/Vmis---n  táibléad/Ncmsc  dearg/Aq-msc  ar/Sp  bith/Ns-s  le/Sp  feiceáil/Nv  thiar/Rd  sa/Spa-s  bhosca/Ncmsc  leighis/Ncmsg  ;/Fi  gheobhaidh/Vmif  mé/Pp1-s  bosca/Ncmsc"
"doc#67","go/Q-s  dtaga/Vmsp  mé/Pp1-s  abhaile/Rd  ./Fe </s><s> Ó/I  táim/Vmip1s  ar/Sp  bís/Ncfsc  chun/Sp  iad/Pp3-p  a/Sp  chloisteáil/Nv  ./Fe </s><s> BRÍD/Npfsc  :/Fi  Mise/Pp1-s-e  ,/Fi  freisin/Rg  ./Fe </s><s> (/F  Tagann/Vmip  an/Td-s  t-athair/Ncmsc  ar/Sp  ais/Ncfsc  agus/Cc  crúiscín/Ncmsc"," uisce/Ncmsg"," aige/Pr3ms  )/F  ./Fe </s><s> MÁTHAIR/Ncfsc  :/Fi  An/Qq  ndearna/Vmis---d  tú/Pp2-s  dearmad/Ncmsc|Nv  ar/Qq-s|Q-p|Q-is|Wpsi|Wssi|Ws-q|Wsdq  an/Qq  aifreann/Vmip  ,/Fi  a/Uv  Shéamais/Npm-v  ?/Fq </s><s> ATHAIR/Ncfsc|Ncmsc  :/Fi  (/F  Tuigeann/Vmip  sé/Pp3mss  a/Dp3ms  locht/Ncmsc  ar/Sp  an/Td-s  bpointe/Ncmsc  agus/Cc"
"doc#67",",/Fi  an/Td-s  diabhal/Ncmsc  rud/Ncmsc  Gallda/Npmsg  seo/Dd  ,/Fi  déanta/Av  sa/Spa-s  tSeapáin/Npfsc  .../F  come-on/Ncmsc  ,/Fi  déan/Ncmsc  deifir/Ncfsc  ,/Fi  beidh/Vmif  muid/Pp1-p  déanach/Aqp|Rg  ./Fe </s><s> Seo/Pd  ,/Fi  Nóirín/Npfsc  ,/Fi  cuir/Vmm-2s"," uisce/Ncmsc"," ar/Sp  na/Td-p  plandaí/Ncmpc  ,/Fi  (/F  Cuireann/Vmip  sé/Pp3mss  a/Dp3ms  chóta/Ncmsc  air/Pr3ms  go/Sp  sciobtha/Av  )/F  ./Fe </s><s> Déan/Ncmsc|Vmm-2s  deifir/Ncfsc  ,/Fi  fág/Vmm-2s|Ncmsc  seo/Dd|Pd  go/Ua  beo/Aqp  ./Fe </s><s> MÁTHAIR/Ncfsc  :/Fi  Slán/Ncmsc  libh/Pr2-p  ./Fe </s><s> (/F  Imíonn/Vmip  na/Td-p"
"doc#67","go/Ua  beo/Aqp  ./Fe </s><s> MÁTHAIR/Ncfsc  :/Fi  Slán/Ncmsc  libh/Pr2-p  ./Fe </s><s> (/F  Imíonn/Vmip  na/Td-p  tuismitheoirí/Ncmpc  amach/Rd  ,/Fi  téann/Vmip  Nóirín/Npfsc  trasna/Sp  go dtí/Spc  na/Td-p  plandaí/Ncmpc  leis/Sp  an/Td-s  gcrúiscín/Ncmsc"," uisce/Ncmsg"," ./Fe </s><s> Tá/Vmip  sí/Pp3fss  ar/Sp  buile/Ncfsc  )/F  ./Fe </s><s> NÓIRÍN/Npfsc  :/Fi  Ó/I  ,/Fi  tá/Vmip  Daidí/Ncmsc  chomh/Ri  cantalach/Aqp  le/Sp  dris/Ncfsc  !/Fe </s><s> Ní/Qn  dhéanann/Vmip---n  sé/Mc|Pp3mss  tada/Ncmsc  ach/Cs  tabhairt/Ncfsc|Nv  amach/Rd  ./Fe </s><s> Bíonn/Vmig  sé/Pp3mss  ag/Sp  gearán/Nv"
"doc#67","amach/Rd  ,/Fi  a/Dp3ms  leanbh/Ncmsc  ./Fe </s><s> Tá/Vmip  nead/Ncfsc  nua/Aqp  agam/Pr1-s  duit/Pr2-s  ./Fe </s><s> Beidh/Vmif  tú/Pp2-s  anseo/Rl  i/Sp  measc/Ncmsc  do/Sp  chairde/Ncmsc|Ncmpc  ./Fe </s><s> Come/Npmsc  on/Ncmsc  ./Fe </s><s> Suigh/Vmm-2s  síos/Rd  ansin/Rl  ./Fe </s><s> Anois/Rg  ,/Fi  gheobhaidh/Vmif  mé/Pp1-s"," uisce/Ncmsc"," dhuit/Pr2-s  ./Fe </s><s> Caithfidh/Vmif  go/Cs  bhfuil/Vmip---d  tú/Pp2-s  spallta/Av  leis/Sp  an/Td-s  tart/Ncmsc  ./Fe </s><s> (/F  Téann/Vmip  sé/Pp3mss  amach/Rd  ag/Sp  lorg/Nv  uisce/Ncmsg|Ncmsc  ./Fe </s><s> Tagann/Vmip  Máire-Áine/Xx  isteach/Rd  agu/Ncmsc  í/Pp3fs  ag/Sp"
"doc#67","<s> Suigh/Vmm-2s  síos/Rd  ansin/Rl  ./Fe </s><s> Anois/Rg  ,/Fi  gheobhaidh/Vmif  mé/Pp1-s  uisce/Ncmsc  dhuit/Pr2-s  ./Fe </s><s> Caithfidh/Vmif  go/Cs  bhfuil/Vmip---d  tú/Pp2-s  spallta/Av  leis/Sp  an/Td-s  tart/Ncmsc  ./Fe </s><s> (/F  Téann/Vmip  sé/Pp3mss  amach/Rd  ag/Sp  lorg/Nv"," uisce/Ncmsg|Ncmsc"," ./Fe </s><s> Tagann/Vmip  Máire-Áine/Xx  isteach/Rd  agu/Ncmsc  í/Pp3fs  ag/Sp  caitheamh/Nv  meán-ghúna/Ncmsc|Ncmsg  agus/Cc  geansaí/Ncmsc  dorcha/Aqp  ./Fe </s><s> Níl/Npfsc  cuma/Aqp  liobrálach/Aqp  uirthi/Pr3fs  ach/Cs  amháin/Aqp"
"doc#67","muid/Pp1-p  an/Td-s  meaisín/Ncmsc  cniotála/Nv--g|Ncfsg  is/Wpri  ea/Pp3-s  is/Wpri  fearr/Aqc  ./Fe </s><s> Ní/Qn  bheidh/Vmif---n  orm/Pr1-s  an/Td-s  sclábhaíocht/Ncfsc  seo/Dd  a/Sp  dhéanamh/Nv  ./Fe </s><s> (/F  Daidí/Ncmsc  ar/Sp  ais/Ncfsc  agus/Cc  crúiscín/Ncmsc"," uisce/Ncmsg"," aige/Pr3ms  )/F  ./Fe </s><s> ATHAIR/Ncfsc|Ncmsc  :/Fi  Anois/Rg  ,/Fi  a/Dp3fs  stoirín/Ncmsc  ,/Fi  seo/Pd  dhuit/Pr2-s  d''/Sp  uisce/Ncmsc  ./Fe </s><s> (/F  Cuireann/Vmip  uisce/Ncmsc  air/Pr3ms  ./Fe </s><s> Suíonn/Vmip  sé/Pp3mss  síos/Rd  ag/Sp  léamh/Ncmsc  an/Td-s  nuachtáin/Ncmsg  ./Fe </s><s> An/Td-s  triúr/Ncmsc"
"doc#67","orm/Pr1-s  an/Td-s  sclábhaíocht/Ncfsc  seo/Dd  a/Sp  dhéanamh/Nv  ./Fe </s><s> (/F  Daidí/Ncmsc  ar/Sp  ais/Ncfsc  agus/Cc  crúiscín/Ncmsc  uisce/Ncmsg  aige/Pr3ms  )/F  ./Fe </s><s> ATHAIR/Ncfsc|Ncmsc  :/Fi  Anois/Rg  ,/Fi  a/Dp3fs  stoirín/Ncmsc  ,/Fi  seo/Pd  dhuit/Pr2-s  d''/Sp"," uisce/Ncmsc"," ./Fe </s><s> (/F  Cuireann/Vmip  uisce/Ncmsc  air/Pr3ms  ./Fe </s><s> Suíonn/Vmip  sé/Pp3mss  síos/Rd  ag/Sp  léamh/Ncmsc  an/Td-s  nuachtáin/Ncmsg  ./Fe </s><s> An/Td-s  triúr/Ncmsc  eile/Dd  ag/Sp  obair/Ncfsc  ./Fe </s><s> Bolaíonn/Vmip  an/Td-s  t-athair/Ncmsc  rud/Ncmsc  éigin/Aq-msc  san/Spa-s"
"doc#67","seo/Dd  a/Sp  dhéanamh/Nv  ./Fe </s><s> (/F  Daidí/Ncmsc  ar/Sp  ais/Ncfsc  agus/Cc  crúiscín/Ncmsc  uisce/Ncmsg  aige/Pr3ms  )/F  ./Fe </s><s> ATHAIR/Ncfsc|Ncmsc  :/Fi  Anois/Rg  ,/Fi  a/Dp3fs  stoirín/Ncmsc  ,/Fi  seo/Pd  dhuit/Pr2-s  d''/Sp  uisce/Ncmsc  ./Fe </s><s> (/F  Cuireann/Vmip"," uisce/Ncmsc"," air/Pr3ms  ./Fe </s><s> Suíonn/Vmip  sé/Pp3mss  síos/Rd  ag/Sp  léamh/Ncmsc  an/Td-s  nuachtáin/Ncmsg  ./Fe </s><s> An/Td-s  triúr/Ncmsc  eile/Dd  ag/Sp  obair/Ncfsc  ./Fe </s><s> Bolaíonn/Vmip  an/Td-s  t-athair/Ncmsc  rud/Ncmsc  éigin/Aq-msc  san/Spa-s  aer/Ncmsc  )/F  ./Fe </s><s> Céard/Pq  é/Pp3ms  an/Td-s"
"doc#67","Uí/Up  Chorráin/Npfsg  .../F  seo/Pd  caith/Vmm-2s  siar/Rd  na/Td-p  táibléid/Ncmpc  seo/Dd  don/Spa-s  chasacht/Ncfsc  sin/Dd  atá/Vmip---r  ort/Pr2-s  ./Fe </s><s> ATHAIR/Ncfsc|Ncmsc  :/Fi  (/F  Slogann/Vmip  sé/Pp3mss  iad/Pp3-p  )/F  ./Fe </s><s> Cá/Rq  ''/Fa  il/Mr  an/Td-s  buidéal/Ncmsc"," uisce/Ncmsg"," choisricthe/Av  imithe/Av  ?/Fq </s><s> MÁTHAIR/Ncfsc  :/Fi  Tá/Vmip  sé/Pp3mss  le/Sp  d''/Sp  ais/Ncfsc  ansin/Rl  ./Fe </s><s> (/F  Máthair/Ncfsc  ag/Sp  glanadh/Vmis0  )/F  ./Fe </s><s> ATHAIR/Ncfsc|Ncmsc  :/Fi  Buíochas/Ncmsc  le/Sp  Dia/Ncmsc  ./Fe </s><s> (/F  Ólann/Vmip  sé/Mc|Pp3mss  cúpla/Ncmsc"
"doc#68","./Fe </s><s> (/F  Ceol/Ncmsc  ./Fe </s><s> Canann/Npmsc  Oscar/Npmsg  ./Fe </s><s> )/F  Aráib/Npmsc  gheal/Aq-msc  mhilis/Aq-msc  mhaorga/Aqp  ./Fe </s><s> Tá/Vmip  an/Td-s  ghrian/Ncfsc  gheal/Aq-fsc  ag/Sp  lonrú/Nv  in/Sp  órfholt/Ncmsc  mo/Dp1-s  stóirín/Ncmsc  ,/Fi  Is/Wpri  guth/Ncmsc  binn/Aq-msc  mar/Sp"," uisce/Ncmsc"," ag/Sp  sileadh/Vmis0  ar/Sp  thrá/Nv  ./Fe </s><s> Ach/Cs  tá/Vmip  sí/Pp3fss  i/Sp  gcéin/Ncfsd  ,/Fi  Agus/Cc  mise/Pp1-s-e  liom/Pr1-s  féin/Px  ./Fe </s><s> Ó/I  is/Wp-i  cloíte/Aqc  ,/Fi  is/Wpri  cloíte/Aqc  an/Td-s  galar/Ncmsc  an/Td-s  grá/Ncmsg  ./Fe </s><s> (/F  Téann/Vmip  sé/Pp3mss  amach/Rd  ./Fe </s><s> )/F </s><s> RADHARC/Ncmsc"
"doc#70","ag/Sp  gáire/Nv  go/Ua  ciúin/Aqp  )/F  Tá/Vmip  focal/Ncmsc  amháin/Aqp  aige/Pr3ms  ar/Sp  aon/Mc|Dq  nós/Ncmsc  !/Fe </s><s> Ciúnas/Ncmsc  ./Fe </s><s> (/F  Tá/Vmip  se/Xf  ag/Sp  crith/Nv  le/Sp  gáire/Nv  )/F  BOWEN/Npmsc  :/Fi  (/F  go/Ua  smaointeach/Aqp  )/F  Agus/Cc  féach/Vmm-2s  an/Td-s"," t-uisce/Ncmsc"," dubh/Aq-msc  ag/Sp  glioscarnach/Ncfsc  faoi/Pr3ms  mar/Cs  is/Wpri  cuimhin/Ns-s  liom/Pr1-s  ./Fe </s><s> I/Mr  ngach/Ns-s  linn/Pr1-p|Ncfsc|Ncfpg  tá/Vmip  réaltaí/Vmih0  ./Fe </s><s> Ciúnas/Ncmsc  !/Fe </s><s> Ciúnas/Ncmsc  !/Fe </s><s> DÓNALL/Npmsc  :/Fi  (/F  ag/Sp  magadh/Nv  )/F  Ciúnas/Ncmsc  ./Fe </s>"
"doc#70","agus/Cc  Eoinín/Ncmsc  ina/Spp-s  bhaclainn/Ncfsc  aige/Pr3ms  ./Fe </s><s> Tá/Vmip  Dónall/Npmsc  ag/Sp  gol/Nv  ./Fe </s><s> Cuireann/Vmip  sé/Pp3mss  an/Td-s  garsún/Ncmsc  go/Ua  ciúin/Aqp  mall/Aqp  sa/Spa-s  phortach/Ncmsc  ./Fe </s><s> Cloistear/Vmm-0|Vmip0  fuaim/Ncfsc  an/Td-s"," uisce/Ncmsg"," go/Ua  lag/Aqp  ciúin/Aqp  ./Fe </s><s> Téann/Vmip  sé/Pp3mss  amach/Rd  ./Fe </s><s> Seasann/Vmip  Dónall/Npmsc  ag/Sp  féachaint/Nv  ar/Sp  an/Td-s  uisce/Ncmsc  agus/Cc  é/Pp3ms  ag/Sp  gol/Nv  ./Fe </s><s> DÓNALL/Npmsc  :/Fi  Bhí/Vmis  sé/Pp3mss  d''/Sp  iallach/Ncmsc  ort/Pr2-s  é/Pp3ms  sin/Dd  a/Sp"
"doc#70","go/Ua  ciúin/Aqp  mall/Aqp  sa/Spa-s  phortach/Ncmsc  ./Fe </s><s> Cloistear/Vmm-0|Vmip0  fuaim/Ncfsc  an/Td-s  uisce/Ncmsg  go/Ua  lag/Aqp  ciúin/Aqp  ./Fe </s><s> Téann/Vmip  sé/Pp3mss  amach/Rd  ./Fe </s><s> Seasann/Vmip  Dónall/Npmsc  ag/Sp  féachaint/Nv  ar/Sp  an/Td-s"," uisce/Ncmsc"," agus/Cc  é/Pp3ms  ag/Sp  gol/Nv  ./Fe </s><s> DÓNALL/Npmsc  :/Fi  Bhí/Vmis  sé/Pp3mss  d''/Sp  iallach/Ncmsc  ort/Pr2-s  é/Pp3ms  sin/Dd  a/Sp  dhéanamh/Nv  ,/Fi  a/Dp3fs  Eoinín/Ncmsc  a/Dp3ms  chroí/Ncmsc  ./Fe </s><s> Ní/Qn  thuigeann/Vmip---n  siad/Pp3-ps  sinne/Pp1-pse  ./Fe </s><s> Tá/Vmip  mé/Pp1-s  ag/Sp  dul/Nv  abhaile/Rd"
"doc#70",",/Fi  ach/Cs  é/Pp3ms  ag/Sp  éag/Nv  ./Fe </s><s> Sa/Spa-s  deireadh/Ncmsc  níl/Npfsc  fágtha/Av|Aqp  ach/Cs  stáitse/Ncmsc  folamh/Aq-msc  agus/Cc  fuaimeanna/Ncfpc  na/Td-s  hoíche/Ncfsg  ,/Fi  an/Td-s  ghaoth/Ncfsc  sa/Spa-s  fhraoch/Ncmsc  ,/Fi  agus/Cc  ceol/Ncmsc  bog/Aq-msc  an/Td-s"," uisce/Ncmsc"," ./Fe </s><s> Clúdaíonn/Vmip  scamall/Ncmsc  an/Td-s  ghealach/Ncfpg  agus/Cc  éiríonn/Vmip  sé/Pp3mss  dorcha/Aqp  ./Fe </s><s> Dráma/Ncmsc  gairid/Aq-msc  dátheanagach/Aq  é/Pp3ms  seo/Dd  do/Sp  pháistí/Ncmpc  idir/Sp  10-14./Mn  Tá/Vmip  idir/Sp"
"doc#71",":/Fi  Níl/Vmip---n  doicheall/Ncmsc  orm/Pr1-s  roimpi/Pr3fs  !/Fe </s><s> (/F  Stad/Vmis  ./Fe </s><s> Breathnaíonn/Vmip  MAIRÉAD/Ncmsc  air/Pr3ms  ./Fe </s><s> )/F  Bhuel/I  níl/Vmip---n  !/Fe </s><s> Imní/Ncfsc  atá/Vmip---r  orm/Pr1-s  ,/Fi  sin/Pd  an/Td-s  méid/Ncmsc  ./Fe </s><s> MAIRÉAD/Ncmsc  :/Fi  Ssss/Y  .../F"," Uisce/Npmsg|Npfsg"," ''/Fa  dul/Ncmsc  le/Sp  fána/Ncfsc  thuas/Rd  staighre/Ncmsc  ./Fe </s><s> SEOIRSE/Npmsc  :/Fi  Faoi/Sp  dheireadh/Ncmsc  !/Fe </s><s> MAIRÉAD/Ncmsc  :/Fi  Beidh/Vmif  creamannaí/Ncmsc  le/Sp  cur/Nv  aici/Pr3fs  inti/Pr3fs  féin/Px  fós/Rg  ./Fe </s><s> SEOIRSE/Npmsc  :/Fi"
"doc#72","go/Sp  deo/Ns-s  ,/Fi  creid/Vmm-2s  uaim/Ncfsc|Pr1-s  é/Pp3ms  !/Fe </s><s> BEAN/Npmsc  CHAOMHÁNACH/Npfsg  (/F  ag/Sp  dul/Nv  i/Sp  dtreo/Ncfsc  na/Td-p  cisteanaí/Ncmsc  leis/Sp  na/Td-p  bláthanna/Ncmpc  )/F  :/Fi  Cuirfidh/Vmif  mé/Pp1-s  cuid/Ncfsc  acu/Pr3-p  in/Sp"," uisce/Ncmsc"," ,/Fi  más/Csw  cuma/Aqp  leat/Pr2-s  ./Fe </s><s> CITÍ/Npfsc  (/F  le/Sp  miongháire/Ncmsc  )/F  :/Fi  Is/Wpri  cuma/Ncfsc|Aqp  liomsa/Pr1-s-e  ./Fe </s><s> (/F  Tógann/Vmip  sí/Pp3fss  na/Td-p  bláthanna/Ncmpc  ó/Sp  lámha/Ncfpc  Bhean/Npmsg  Chaomhánach/Npfsg  ./Fe </s><s> )/F  Ach/Cs  tógfaidh/Vmif"
"doc#72",":/Fi  An-aisteach/Aqp  go/Sp  deo/Ns-s  ./Fe </s><s> Nóiméad/Ncmsc  amháin/Aqp  ,/Fi  go/Ua  breá/Aqp  ,/Fi  nóiméad/Ncmsc  dár/Aq-msc  gcionn/Ncfsd  .../F  (/F  le/Sp  hÁine/Npf-g  )/F  A/Dp3ms  iníon/Ncfsc  Uí/Up  Riain/Npmsc  ,/Fi  ar/Wpsi|Wssi|Ws-q|Wsdq  mhiste/Aqp  leat/Pr2-s  gloine/Ncfsc"," uisce/Ncmsg"," a/Sp  fháil/Nv  do/Sp  do/Dp2-s  dheirfiúr/Ncfsc  ?/Fq </s><s> (/F  Ní/Qn  bhogann/Vmip---n  ÁINE/Npfsc  ,/Fi  í/Pp3fs  ag/Sp  breathnú/Nv  uaithi/Pr3fs  )/F  AN/Td-s  DR/Npmsc  UÍ/Up  SHÚILLEABHÁIN/Npfsg  :/Fi  Tá/Vmip  sé/Pp3mss  ceart/Aq-msc  go/Ua  leor/Aqp  ,/Fi  gheobhaidh/Vmif"
"doc#72","di/Pr3fs  ./Fe </s><s> Ní/Qn  thugann/Vmip---n  sí/Pp3fss  Máire/Npfsc  faoi/Sp  deara/Ns-s  ar/Sp  dtús/Ncmsc  ./Fe </s><s> Déanann/Vmip  sí/Pp3fss  comhartha/Ncmsc  na/Td-s  Croise/Ncfsg  ag/Sp  an/Td-s  doras/Ncmsc  tar éis/Spc  di/Pr3fs  a/Dp3-p  méar/Ncfsc  a/Q-p|Q-i|Q-r  thomadh/Vmis0  in/Sp  umar/Ncmsc  an/Td-s"," uisce/Ncmsg"," choiscrithe/Av  ./Fe </s><s> Téann/Vmip  sí/Pp3fss  go dtí/Spc  an/Td-s  balla/Ncmsc  agus/Cc  díríonn/Vmip  sí/Pp3fss  pictiúr/Ncmsc  an/Td-s  Chroí/Ncmsg  Ró-Naofa/Xx  ./Fe </s><s> Tugann/Vmip  sí/Pp3fss  Máire/Npfsc  faoi/Sp  deara/Ns-s  ag/Sp  an/Td-s  mbord/Ncmsc  ./Fe </s>"
"doc#73","áit/Ncfsc  Is/Wpri  ina/Spp-s  codladh/Nv  sa/Spa-s  pholl/Ncmsc  faoi/Sp  thalamh/Ncmsc|Ncfsc  ./Fe </s><s> D/Y  d/Xx </s><s> DEASÚN/Npmsc  DOBHAREACH/Ncmpg </s><s> Deasún/Npmsc  Dobhareach/Ncmpg  -/Fb  nach/Wprin  méanar/Aqp  dó/Pr3ms  ,/Fi  Ina/Npfsc  sheasamh/Nv  sa/Spa-s  linn/Pr1-p"," uisce/Ncmsc"," ?/Fq </s><s> Gan/Sp  rud/Ncmsc  ar/Sp  bith/Ns-s  ag/Sp  cur/Nv  tinnis/Ncmsg|Ncmpc  air/Pr3ms  Ach/Cs  folcadh/Vmis0  a/Sp  fháil/Nv  in/Sp  aisce/Ncfsc  ./Fe </s><s> A/Dp3ms  shúile/Ncfpc  bolgacha/Aq--pc  ag/Sp  faire/Nv  orm/Pr1-s  Díreach/Ncmsc  os cionn/Spc  an/Td-s"
"doc#73","siar/Rd  ar/Sp  a/Dp3ms  cheann/Ncmsc  ./Fe </s><s> Féach/Vmm-2s  Éamonn/Npmsc  lena/Spp-s  thrunc/Ncmsc  in/Sp  airde/Ncfpc|Ncfsc  Ag/Sp  glaoch/Nv  tríd/Sp  an/Td-s  choill/Ncfsc  ar/Sp  a/Dp3ms  chairde/Ncmsc|Ncmpc  Is/Wpri  sásta/Aqc  a/Dp3ms  shaol/Ncmsc  san/Spa-s  fhoraois/Ncfsc  mhór/Aq-fsc"," Uisce/Npmsg|Npfsg"," le/Sp  hól/Nv  agus/Cc  bia/Ncmsc  go/Ua  leor/Aqp  ./Fe </s><s> F/Y  f/Xx </s><s> FERDIA/Ncfpc  FROG/Ncmsc </s><s> Féach/Vmm-2s  Ferdia/Npmsc  Frog/Ncmsc  Ag/Sp  gluaiseacht/Nv  sa/Spa-s  léinseach/Ncfsc  ''/Fa  Nidí/Npmsc  ,/Fi  nidí/Ncfpc  ''/Fa  adeir/Vmip  sé/Pp3mss  Is/Wpri  é/Pp3ms  ag/Sp"
"doc#74","mé/Pp1-s  é/Pp3ms  ./Fe </s><s> A/Dp3ms  phuisín/Ncmsc  ,/Fi  a/Uv  phuisín/Ncmsv  ,/Fi  cá/Rq  rachaidh/Vmif  tú/Pp2-s  anois/Rg  ?/Fq </s><s> Rachaidh/Vmif  mé/Pp1-s  ag/Sp  fiach/Nv  nó/Cc  ag/Sp  iascach/Nv  sa/Spa-s  loch/Ncmsc  ./Fe </s><s> A/Dp3ms  phuisín/Ncmsc  ,/Fi  a/Uv  phuisín/Ncmsv  ,/Fi  tá/Vmip  an/Td-s"," t-uisce/Ncmsc"," rófhliuch/Aq-msc  ./Fe </s><s> Má/Cs  tá/Vmip  ,/Fi  tabhair/Vmm-2s  dom/Pr1-s  bainne/Ncmsc  agus/Cc  fanfaidh/Vmif  mé/Pp1-s  anseo/Rl  ./Fe </s><s> 23/Mn  Haigh/Npmsc  didil/Ncfsc  dum/Ncmsc </s><s> Haigh/Npmsc  didil/Ncfsc  dum/Ncmsc  ,/Fi  an/Td-s  cat/Ncmsc  is/Wpri  a/Dp3ms  mháthair/Ncfsc  ,/Fi  D''/Q"
"doc#74","an/Td-s  Luchóg/Ncfpg </s><s> Dá/Spp-s  bhfeicfeása/Ncmpc  an/Td-s  luchóg/Ncfpg  is/Wpri  coinín/Ncmsc  aici/Pr3fs  i/Sp  bpoll/Ncmsc  ,/Fi  Nead/Ncfsc  ag/Sp  an/Td-s  dreoilín/Ncmsc  i/Sp  bhféasóg/Ncfsc  an/Td-s  ghandail/Ncmsg  ,/Fi  An/Td-s  chearc/Ncfsc"," uisce/Ncmsg"," agus/Cc  an/Td-s  spideog/Ncfsc  ag/Sp  gabháil/Nv  amhráin/Ncmsg|Ncmpc  ar/Sp  thrumpaí/Ncmpc  An/Wp-q|Wpdq  mada/Ncmpc  rua/Aqp  agus/Cc  an/Td-s  faoileán/Ncmsc  go/Ua  fíneálta/Aqp  ag/Sp  damhsa/Nv  !/Fe </s><s> 4/Mn  Éin/Ncmpc </s><s> 31/Mn  Snag/Ncmsc  roimh/Sp"
"doc#74","fhéar/Ncmsc  ;/Fi  Níorbh/Ws-in  iasc/Ncmsc  é/Pp3ms  ná/Cc  feoil/Ncfsc  ,/Fi  fuil/Ncfsc  ná/Cc  cnámh/Ncfsc  Is/Cc  choinnigh/Vmis  mé/Pp1-s  é/Pp3ms  gur/Q--s  shiúil/Vmis  sé/Pp3mss  uaidh/Pr3ms  féin/Px  ./Fe </s><s> (/F  -/Fb  Ubh/Ncfsc  )/F  103/Mn  Bíonn/Vmig  sé/Mc|Pp3mss  Laistíos/Npmsc  faoi/Sp"," Uisce/Npmsg|Npfsg","</s><s> Bíonn/Vmig  sé/Mc|Pp3mss  laistíos/Ncmsc  faoi/Sp  uisce/Ncmsc  ,/Fi  Bíonn/Vmig  sé/Pp3mss  lastuas/Rl  faoi/Sp  uisce/Ncmsc  ,/Fi  Agus/Cc  ní/Qn  bhuaileann/Vmip---n  an/Td-s  t-uisce/Ncmsc  air/Pr3ms  in/Sp  aon/Dq  chor/Vmis|Ncmsc  ./Fe </s><s> (/F  -/Fb  Ubh/Ncfsc  i/Sp  lacha/Ncfsc  ./Fe </s><s> )/F </s>"
"doc#74",",/Fi  fuil/Ncfsc  ná/Cc  cnámh/Ncfsc  Is/Cc  choinnigh/Vmis  mé/Pp1-s  é/Pp3ms  gur/Q--s  shiúil/Vmis  sé/Pp3mss  uaidh/Pr3ms  féin/Px  ./Fe </s><s> (/F  -/Fb  Ubh/Ncfsc  )/F  103/Mn  Bíonn/Vmig  sé/Mc|Pp3mss  Laistíos/Npmsc  faoi/Sp  Uisce/Npmsg|Npfsg </s><s> Bíonn/Vmig  sé/Mc|Pp3mss  laistíos/Ncmsc  faoi/Sp"," uisce/Ncmsc"," ,/Fi  Bíonn/Vmig  sé/Pp3mss  lastuas/Rl  faoi/Sp  uisce/Ncmsc  ,/Fi  Agus/Cc  ní/Qn  bhuaileann/Vmip---n  an/Td-s  t-uisce/Ncmsc  air/Pr3ms  in/Sp  aon/Dq  chor/Vmis|Ncmsc  ./Fe </s><s> (/F  -/Fb  Ubh/Ncfsc  i/Sp  lacha/Ncfsc  ./Fe </s><s> )/F </s><s> 104/Mn  Tá/Vmip  Cailín/Npmsc  ar/Sp  m''/Dp1-s  aigne/Ncfsc  agam/Pr1-s </s>"
"doc#74","mé/Pp1-s  é/Pp3ms  gur/Q--s  shiúil/Vmis  sé/Pp3mss  uaidh/Pr3ms  féin/Px  ./Fe </s><s> (/F  -/Fb  Ubh/Ncfsc  )/F  103/Mn  Bíonn/Vmig  sé/Mc|Pp3mss  Laistíos/Npmsc  faoi/Sp  Uisce/Npmsg|Npfsg </s><s> Bíonn/Vmig  sé/Mc|Pp3mss  laistíos/Ncmsc  faoi/Sp  uisce/Ncmsc  ,/Fi  Bíonn/Vmig  sé/Pp3mss  lastuas/Rl  faoi/Sp"," uisce/Ncmsc"," ,/Fi  Agus/Cc  ní/Qn  bhuaileann/Vmip---n  an/Td-s  t-uisce/Ncmsc  air/Pr3ms  in/Sp  aon/Dq  chor/Vmis|Ncmsc  ./Fe </s><s> (/F  -/Fb  Ubh/Ncfsc  i/Sp  lacha/Ncfsc  ./Fe </s><s> )/F </s><s> 104/Mn  Tá/Vmip  Cailín/Npmsc  ar/Sp  m''/Dp1-s  aigne/Ncfsc  agam/Pr1-s </s><s> Tá/Vmip  cailín/Ncmsc  ar/Sp  m''/Dp1-s  aigne/Ncfsc  agam/Pr1-s  ,/Fi"
"doc#74","<s> (/F  -/Fb  Ubh/Ncfsc  )/F  103/Mn  Bíonn/Vmig  sé/Mc|Pp3mss  Laistíos/Npmsc  faoi/Sp  Uisce/Npmsg|Npfsg </s><s> Bíonn/Vmig  sé/Mc|Pp3mss  laistíos/Ncmsc  faoi/Sp  uisce/Ncmsc  ,/Fi  Bíonn/Vmig  sé/Pp3mss  lastuas/Rl  faoi/Sp  uisce/Ncmsc  ,/Fi  Agus/Cc  ní/Qn  bhuaileann/Vmip---n  an/Td-s"," t-uisce/Ncmsc"," air/Pr3ms  in/Sp  aon/Dq  chor/Vmis|Ncmsc  ./Fe </s><s> (/F  -/Fb  Ubh/Ncfsc  i/Sp  lacha/Ncfsc  ./Fe </s><s> )/F </s><s> 104/Mn  Tá/Vmip  Cailín/Npmsc  ar/Sp  m''/Dp1-s  aigne/Ncfsc  agam/Pr1-s </s><s> Tá/Vmip  cailín/Ncmsc  ar/Sp  m''/Dp1-s  aigne/Ncfsc  agam/Pr1-s  ,/Fi  Cailín/Npmsc  beag/Aq-msc  buí/Aqp  ;/Fi  Is/Wpri  deas/Ns-s|Aqp  sa/Spa-s  lá/Ncmsc  í/Pp3fs  ,/Fi  Is/Wpri"
"doc#74","Tá/Vmip  Cailín/Npmsc  ar/Sp  m''/Dp1-s  aigne/Ncfsc  agam/Pr1-s </s><s> Tá/Vmip  cailín/Ncmsc  ar/Sp  m''/Dp1-s  aigne/Ncfsc  agam/Pr1-s  ,/Fi  Cailín/Npmsc  beag/Aq-msc  buí/Aqp  ;/Fi  Is/Wpri  deas/Ns-s|Aqp  sa/Spa-s  lá/Ncmsc  í/Pp3fs  ,/Fi  Is/Wpri  deise/Ncfsg  san/Spa-s  oíche/Ncfsc  í/Pp3fs  ;/Fi  Nuair/Cs  a/Q-r  ólann/Vmip  sí/Pp3fss"," uisce/Ncmsc"," faigheann/Vmip  sí/Pp3fss  bás/Ncmsc  Ach/Cs  cuireann/Vmip  an/Td-s  mhóin/Ncfsc  í/Pp3fs  ag/Sp  borradh/Vmis0  is/Cc  ag/Sp  fás/Nv  ./Fe </s><s> Suigh/Vmm-2s  síos/Rd  ina/Spp-s  haice/Ncfsc  agus/Cc  má/Cs  aithníonn/Vmip  tú/Pp2-s  í/Pp3fs  ,/Fi  A/Uv  chara/Ncmsv  ,/Fi  céard/Pq  is/Wpri"
"doc#75","Chuig/Sp  na/Td-p  leanaí/Ncmpc  le/Sp  fonn/Ncmsc  ./Fe </s><s> Ag/Sp  iompar/Nv  na/Td-p  mbréagán/Ncmpg  Thar/Sp  an/Td-s  ngaineamh/Ncmsc  bog/Aq-msc  donn/Aq-msc  ./Fe </s><s> CROGALL/Ncmsc  OCRACH/Aq-msc </s><s> Lá/Npmsc  amháin/Aqp  san/Spa-s  Afraic/Npfsc  I/Mr  mbád/Ncmsc  san/Spa-s"," uisce/Ncmsc"," donn/Aq-msc  ./Fe </s><s> Mhothaigh/Vmis  mé/Pp1-s  rud/Ncmsc  éigin/Aq-msc  fúm/Pr1-s  Crogall/Ncmsc  a/Q-r  bhí/Vmis  ann/Pr3ms  ./Fe </s><s> D''/Q  oscail/Vmis  sé/Pp3mss  a/Dp3ms  bhéal/Ncmsc  ábhalmhór/Ncmpg  Is/Cc  lig/Vmis  mé/Pp1-s  scread/Ncfsc  ard/Aq-fsc  uaim/Ncfsc|Pr1-s  ./Fe </s><s> Ba/Ws-i  bheag/Aqp  nár/Qnrs"
"doc#76","ná/Cc  ham/Ncmsc  ./Fe </s><s> ''/Fa  Hum/Npmsc  .../F  ''/Fa  arsa/Vmis  duine/Ncmsc  acu/Pr3-p  sa/Spa-s  deireadh/Ncmsc  ./Fe </s><s> ''/Fa  Fuist/Ncmsc  !/Fe </s><s> ''/Fa  arsa/Vmis  an/Td-s  duine/Ncmsc  eile/Dd  ./Fe </s><s> Ní/Wp-in  iora/Ncmsc  rua/Aqp  a/Q-r  bhí/Vmis  ann/Pr3ms  ./Fe </s><s> Sionnach/Ncmsc  ?/Fq </s><s> Ní/Wp-in  hea/Pp3-s  ./Fe </s><s> Madra/Ncmsc"," uisce/Ncmsg"," ?/Fq </s><s> B''/Ws-i  fhéidir/Ns-s  é/Pp3ms  ./Fe </s><s> Ach/Cs  .../F  madra/Ncmsc  uisce/Ncmsg  rua/Aqp  ?/Fq </s><s> Bhí/Vmis  dhá/Spp  pholl/Ncmsc  sa/Spa-s  stumpa/Ncmsc|Ncmsg  ./Fe </s><s> Chuir/Vmis  duine/Ncmsc  acu/Pr3-p  bata/Ncmsc  isteach/Rd  i/Sp  bpoll/Ncmsc  amháin/Aqp  ./Fe </s><s> Bhí/Vmis  a/Dp3ms  chara/Ncmsc"
"doc#76","sa/Spa-s  deireadh/Ncmsc  ./Fe </s><s> ''/Fa  Fuist/Ncmsc  !/Fe </s><s> ''/Fa  arsa/Vmis  an/Td-s  duine/Ncmsc  eile/Dd  ./Fe </s><s> Ní/Wp-in  iora/Ncmsc  rua/Aqp  a/Q-r  bhí/Vmis  ann/Pr3ms  ./Fe </s><s> Sionnach/Ncmsc  ?/Fq </s><s> Ní/Wp-in  hea/Pp3-s  ./Fe </s><s> Madra/Ncmsc  uisce/Ncmsg  ?/Fq </s><s> B''/Ws-i  fhéidir/Ns-s  é/Pp3ms  ./Fe </s><s> Ach/Cs  .../F  madra/Ncmsc"," uisce/Ncmsg"," rua/Aqp  ?/Fq </s><s> Bhí/Vmis  dhá/Spp  pholl/Ncmsc  sa/Spa-s  stumpa/Ncmsc|Ncmsg  ./Fe </s><s> Chuir/Vmis  duine/Ncmsc  acu/Pr3-p  bata/Ncmsc  isteach/Rd  i/Sp  bpoll/Ncmsc  amháin/Aqp  ./Fe </s><s> Bhí/Vmis  a/Dp3ms  chara/Ncmsc  réidh/Aq-msc  agus/Cc  mála/Ncmsc  aige/Pr3ms  ./Fe </s><s> Tar éis/Spc"
"doc#76","bata/Ncmsc  isteach/Rd  i/Sp  bpoll/Ncmsc  amháin/Aqp  ./Fe </s><s> Bhí/Vmis  a/Dp3ms  chara/Ncmsc  réidh/Aq-msc  agus/Cc  mála/Ncmsc  aige/Pr3ms  ./Fe </s><s> Tar éis/Spc  tamaill/Ncmsg  chuala/Vmis  siad/Pp3-ps  rud/Ncmsc  éigin/Aq-msc  -/Fb  PLAB/Ncmsc  !/Fe </s><s> Bhí/Vmis  an/Td-s  madra/Ncmsc"," uisce/Ncmsg"," sa/Spa-s  mhála/Ncmsc  ./Fe </s><s> Nach/Wp-qn|Wpsin|Wpdin|Wpdqn  sásta/Aqp|Aqc  a/Q-r  bhí/Vmis  siad/Pp3-ps  beirt/Ncfsc  ./Fe </s><s> Madra/Ncmsc  uisce/Ncmsg  rua/Aqp  !/Fe </s><s> ''/Fa  Seo/Pd  linn/Pr1-p|Ncfsc  abhaile/Rd  !/Fe </s><s> ''/Fa  arsa/Vmis  fear/Ncmsc  an/Td-s  mhála/Ncmsg  ./Fe </s><s> A/Dp3ms  thiarcais/Ns-s  !/Fe </s><s> Labhair/Vmis|Vmm-2s  an/Td-s"
"doc#76","mála/Ncmsc  aige/Pr3ms  ./Fe </s><s> Tar éis/Spc  tamaill/Ncmsg  chuala/Vmis  siad/Pp3-ps  rud/Ncmsc  éigin/Aq-msc  -/Fb  PLAB/Ncmsc  !/Fe </s><s> Bhí/Vmis  an/Td-s  madra/Ncmsc  uisce/Ncmsg  sa/Spa-s  mhála/Ncmsc  ./Fe </s><s> Nach/Wp-qn|Wpsin|Wpdin|Wpdqn  sásta/Aqp|Aqc  a/Q-r  bhí/Vmis  siad/Pp3-ps  beirt/Ncfsc  ./Fe </s><s> Madra/Ncmsc"," uisce/Ncmsg"," rua/Aqp  !/Fe </s><s> ''/Fa  Seo/Pd  linn/Pr1-p|Ncfsc  abhaile/Rd  !/Fe </s><s> ''/Fa  arsa/Vmis  fear/Ncmsc  an/Td-s  mhála/Ncmsg  ./Fe </s><s> A/Dp3ms  thiarcais/Ns-s  !/Fe </s><s> Labhair/Vmis|Vmm-2s  an/Td-s  rud/Ncmsc  sa/Spa-s  mhála/Ncmsg  :/Fi  ''/Fa  Cloisim/Vmm-1s|Vmip1s  mo/Dp1-s  Mhaimín/Ncfsc  ag/Sp  glaoch/Nv  orm/Pr1-s  .../F  ''/Fa"
"doc#76","leo/Pr3-p  go/Ua  sásta/Aqp  ./Fe </s><s> AN/Td-s  SIONNACH/Ncmsc  AGUS/Cc  AN/Td-s  GABHAR/Ncmsc </s><s> Bhí/Vmis  tart/Ncmsc  ar/Sp  an/Td-s  sionnach/Ncmsc  ./Fe </s><s> Bhí/Vmis  a/Dp3ms  theanga/Ncfsc  amuigh/Rd  aige/Pr3ms  ./Fe </s><s> Sa/Spa-s  deireadh/Ncmsc  chonaic/Vmis  sé/Pp3mss  poll/Ncmsc"," uisce/Ncmsg"," ./Fe </s><s> Is/Wp-i  é/Pp3ms  a/Q-r  bhí/Vmis  sásta/Aqp  ./Fe </s><s> Ach/Cs  nuair/Cs  a/Q-r  chrom/Vmis  sé/Pp3mss  síos/Rd  ,/Fi  cad/Pq  a/Q-r  tharla/Vmis  ?/Fq </s><s> Thit/Vmis  sé/Pp3mss  isteach/Rd  sa/Spa-s  pholl/Ncmsc  ,/Fi  tóin/Ncfsc  thar ceann/Spc  isteach/Rd  sa/Spa-s  pholl/Ncmsc  !/Fe </s><s> Ní/Wp-in"
"doc#76","sionnach/Ncmsc  in/Sp  ann/Ns-s  léim/Ncfsc|Nv  amach/Rd  ./Fe </s><s> ''/Fa  Cad/Pq  a/Q-r  dhéanfaidh/Vmif  mé/Pp1-s  ?/Fq </s><s> ''/Fa  ar/Vmis  seisean/Pp3msse  ./Fe </s><s> ''/Fa  Tá/Vmip  a/Dp3ms  fhios/Ncmsc  agam/Pr1-s  ./Fe </s><s> Beidh/Vmif  deoch/Ncfsc  agam/Pr1-s  ar/Sp  dtús/Ncmsc  ./Fe </s><s> ''/Fa  D''/Q  ól/Vmm-2s|Vmis  sé/Mc|Pp3mss  deoch/Ncfsc"," uisce/Ncmsg"," ./Fe </s><s> Bhraith/Vmis  sé/Pp3mss  níos/Uc  fearr/Aqc  ./Fe </s><s> ''/Fa  Anois/Rg  cad/Pq  a/Q-r  dhéanfaidh/Vmif  mé/Pp1-s  ?/Fq </s><s> ''/Fa  arsa/Vmis  an/Td-s  sionnach/Ncmsc  leis/Pr3ms|Sp  féin/Px  ./Fe </s><s> ''/Fa  Fanfaidh/Vmif  mé/Pp1-s  ,/Fi  is/Wpri  dócha/Aqc  ./Fe </s><s> Ní/Wp-in  féidir/Ns-s  aon/Mc|Dq"
"doc#76","!/Fe </s><s> ''/Fa  D''/Q  fhéach/Vmis  an/Td-s  gabhar/Ncmsc  isteach/Rd  sa/Spa-s  pholl/Ncmsc  ./Fe </s><s> ''/Fa  Haló/Ncmsc  ,/Fi  thíos/Rd  ansin/Rl  !/Fe </s><s> ''/Fa  arsa/Vmis  an/Td-s  gabhar/Ncmsc  ./Fe </s><s> D''/Q  fhéach/Vmis  siad/Pp3-ps  ar/Sp  a/Dp3ms  chéile/Ncmsc  ./Fe </s><s> ''/Fa  An/Qq  bhfuil/Vmip---d  an/Td-s"," t-uisce/Ncmsc"," go/Ua  deas/Aqp  ?/Fq </s><s> ''/Fa  arsa/Vmis  an/Td-s  gabhar/Ncmsc  ./Fe </s><s> ''/Fa  Go/Ua  hálainn/Aqp  !/Fe </s><s> ''/Fa  arsa/Vmis  an/Td-s  sionnach/Ncmsc  ./Fe </s><s> ''/Fa  Glan/Npmsc  tá/Vmip  súil/Ncfsc  agam/Pr1-s  ?/Fq </s><s> ''/Fa  ''/Fa  Glan/Npmsc  !/Fe </s><s> Glan/Npmsc  !/Fe </s><s> Glan/Npmsc  !/Fe </s><s> An-ghlan/Ncmsc  ./Fe </s><s> Léim/Ncfsc|Nv|Vmm-2s|Vmis|Vmm-1s|Vmip1s"
"doc#76","DUBH/Aq-msc  AGUS/Cc  AN/Td-s  CRÚSCA/Ncmsc </s><s> Bhí/Vmis  fiach/Ncmsc  dubh/Aq-msc  ann/Pr3ms  uair/Ncfsc  amháin/Aqp  ./Fe </s><s> Bhí/Vmis  tart/Ncmsc  an/Td-s  domhain/Ncmsg  air/Pr3ms  ./Fe </s><s> Chuaigh/Vmis  sé/Pp3mss  soir/Aqp  agus/Cc  chuaigh/Vmis  sé/Pp3mss  siar/Rd  ag/Sp  lorg/Nv"," uisce/Ncmsg|Ncmsc"," ./Fe </s><s> Ní/Qn  fhaca/Vmis---n  sé/Mc|Pp3mss  loch/Ncmsc  ;/Fi  ní/Qn  fhaca/Vmis---n  sé/Pp3mss  linn/Pr1-p|Ncfsc  ;/Fi  ní/Qn  fhaca/Vmis---n  sé/Mc|Pp3mss  abhainn/Ncfsc  ;/Fi  ná/Cc  srutháinín/Ncmpc|Ncmsc  ./Fe </s><s> ''/Fa  Uisce/Npmsg|Npfsg  !/Fe </s><s> ''/Fa  ar/Vmis  seisean/Pp3msse  ./Fe </s><s> Bhí/Vmis  piachán/Ncmsc  air/Pr3ms  ./Fe </s><s> D''/Q  eitil/Vmis  sé/Pp3mss"
"doc#76","sé/Pp3mss  soir/Aqp  agus/Cc  chuaigh/Vmis  sé/Pp3mss  siar/Rd  ag/Sp  lorg/Nv  uisce/Ncmsg|Ncmsc  ./Fe </s><s> Ní/Qn  fhaca/Vmis---n  sé/Mc|Pp3mss  loch/Ncmsc  ;/Fi  ní/Qn  fhaca/Vmis---n  sé/Pp3mss  linn/Pr1-p|Ncfsc  ;/Fi  ní/Qn  fhaca/Vmis---n  sé/Mc|Pp3mss  abhainn/Ncfsc  ;/Fi  ná/Cc  srutháinín/Ncmpc|Ncmsc  ./Fe </s><s> ''/Fa"," Uisce/Npmsg|Npfsg"," !/Fe </s><s> ''/Fa  ar/Vmis  seisean/Pp3msse  ./Fe </s><s> Bhí/Vmis  piachán/Ncmsc  air/Pr3ms  ./Fe </s><s> D''/Q  eitil/Vmis  sé/Pp3mss  ar/Sp  aghaidh/Ncfsc  agus/Cc  ar/Sp  aghaidh/Ncfsc  ./Fe </s><s> ''/Fa  Níl/Npfsc|Vmip---n  mé/Pp1-s  in/Sp  ann/Ns-s  eitilt/Ncfsc|Nv  níos/Uc  mó/Aqc  ,/Fi  ''/Fa  ar/Vmis  seisean/Pp3msse  ./Fe </s><s> Sa/Spa-s"
"doc#76","ar/Sp  aghaidh/Ncfsc  agus/Cc  ar/Sp  aghaidh/Ncfsc  ./Fe </s><s> ''/Fa  Níl/Npfsc|Vmip---n  mé/Pp1-s  in/Sp  ann/Ns-s  eitilt/Ncfsc|Nv  níos/Uc  mó/Aqc  ,/Fi  ''/Fa  ar/Vmis  seisean/Pp3msse  ./Fe </s><s> Sa/Spa-s  deireadh/Ncmsc  chonaic/Vmis  sé/Mc|Pp3mss  crúsca/Ncmsc  ./Fe </s><s> ''/Fa  Le/Sp  cúnamh/Nv  Dé/Ns-s|Ncmsg  beidh/Vmif"," uisce/Ncmsc"," sa/Spa-s  chrúsca/Ncmsg  ,/Fi  ''/Fa  arsa/Vmis  an/Td-s  fiach/Ncmsc  ./Fe </s><s> Bhí/Vmis  sé/Pp3mss  an-lag/Ncmsc  ./Fe </s><s> D''/Q  fhéach/Vmis  sé/Pp3mss  isteach/Rd  sa/Spa-s  chrúsca/Ncmsc  ./Fe </s><s> ''/Fa  Hurá/I  !/Fe </s><s> ''/Fa  Bhí/Vmis  uisce/Ncmsc  ann/Pr3ms  ./Fe </s><s> Ní/Wp-in  mórán/Ncmsc  a/Q-r  bhí/Vmis  ann/Pr3ms  ./Fe </s>"
"doc#76","crúsca/Ncmsc  ./Fe </s><s> ''/Fa  Le/Sp  cúnamh/Nv  Dé/Ns-s|Ncmsg  beidh/Vmif  uisce/Ncmsc  sa/Spa-s  chrúsca/Ncmsg  ,/Fi  ''/Fa  arsa/Vmis  an/Td-s  fiach/Ncmsc  ./Fe </s><s> Bhí/Vmis  sé/Pp3mss  an-lag/Ncmsc  ./Fe </s><s> D''/Q  fhéach/Vmis  sé/Pp3mss  isteach/Rd  sa/Spa-s  chrúsca/Ncmsc  ./Fe </s><s> ''/Fa  Hurá/I  !/Fe </s><s> ''/Fa  Bhí/Vmis"," uisce/Ncmsc"," ann/Pr3ms  ./Fe </s><s> Ní/Wp-in  mórán/Ncmsc  a/Q-r  bhí/Vmis  ann/Pr3ms  ./Fe </s><s> Cúpla/Ncmsc  braon/Ncmsc  -/Fb  i/Sp  dtóin/Ncfsc  an/Td-s  chrúsca/Ncmsg  ./Fe </s><s> Chuir/Vmis  an/Td-s  fiach/Ncmsc  a/Q-r  ghob/Vmis  isteach/Rd  sa/Spa-s  chrúsca/Ncmsg  ./Fe </s><s> Bhí/Vmis  an/Td-s  t-uisce/Ncmsc  rófhada/Ncmpv"
"doc#76","<s> ''/Fa  Hurá/I  !/Fe </s><s> ''/Fa  Bhí/Vmis  uisce/Ncmsc  ann/Pr3ms  ./Fe </s><s> Ní/Wp-in  mórán/Ncmsc  a/Q-r  bhí/Vmis  ann/Pr3ms  ./Fe </s><s> Cúpla/Ncmsc  braon/Ncmsc  -/Fb  i/Sp  dtóin/Ncfsc  an/Td-s  chrúsca/Ncmsg  ./Fe </s><s> Chuir/Vmis  an/Td-s  fiach/Ncmsc  a/Q-r  ghob/Vmis  isteach/Rd  sa/Spa-s  chrúsca/Ncmsg  ./Fe </s><s> Bhí/Vmis  an/Td-s"," t-uisce/Ncmsc"," rófhada/Ncmpv  síos/Rd  ./Fe </s><s> Thriail/Vmis  sé/Pp3mss  arís/Rg  is/Wpri  arís/Rg  eile/Dd  ./Fe </s><s> Theip/Vmis  air/Pr3ms  ./Fe </s><s> ''/Fa  Cad/Pq  a/Q-r  dhéanfaidh/Vmif  mé/Pp1-s  -/Fb  ''/Fa  arsa/Vmis  an/Td-s  fiach/Ncmsc  ./Fe </s><s> Bhí/Vmis  sé/Pp3mss  cráite/Aqp|Av  ./Fe </s><s> ''/Fa  Tá/Vmip  mé/Pp1-s  ag/Sp  fáil/Nv"
"doc#76","mé/Pp1-s  ag/Sp  fáil/Nv  bháis/Ncmsg  leis/Sp  an/Td-s  tart/Ncmsc  !/Fe </s><s> ''/Fa  Ansin/Rl  smaoinigh/Vmis|Vmm-2s  sé/Pp3mss  ar/Sp  phlean/Ncmsc  ./Fe </s><s> ''/Fa  Má/Cs  líonaim/Vmm-1s|Vmip1s  an/Td-s  crúsca/Ncmsc  le/Sp  clocha/Ncfpc  ,/Fi  ''/Fa  ar/Vmis  seisean/Pp3msse  ,/Fi  ''/Fa  tiocfaidh/Vmif  an/Td-s"," t-uisce/Ncmsc"," go dtí/Spc  an/Td-s  barr/Ncmsc  ./Fe </s><s> ''/Fa  Bhailigh/Vmis  sé/Pp3mss  clocha/Ncfpc  beaga/Aq--pc  thall/Rd  is/Cc  abhus/Rd  ./Fe </s><s> Chuir/Vmis  sé/Pp3mss  isteach/Rd  sa/Spa-s  chrúsca/Ncmsc  iad/Pp3-p  go/Ua  cúramach/Aqp  ./Fe </s><s> Cloch/Ncfsc  amháin/Aqp  .../F"
"doc#76","sé/Pp3mss  isteach/Rd  sa/Spa-s  chrúsca/Ncmsc  iad/Pp3-p  go/Ua  cúramach/Aqp  ./Fe </s><s> Cloch/Ncfsc  amháin/Aqp  .../F  dhá/Spp  chloch/Ncfsc  .../F  agus/Cc  mar/Sp  sin/Pd  de/Pr3ms  ./Fe </s><s> Thóg/Vmis  sé/Mc|Pp3mss  uair/Ncfsc  an/Td-s  chloig/Ncmpc  air/Pr3ms  ./Fe </s><s> Bhí/Vmis  an/Td-s"," t-uisce/Ncmsc"," ag/Sp  éirí/Nv  an/Td-s  t-am/Ncmsc  ar/Sp  fad/Ncmsc  ./Fe </s><s> Sa/Spa-s  deireadh/Ncmsc  bhí/Vmis  fiche/Mc  cloch/Ncfsc  sa/Spa-s  chrúsca/Ncmsg  agus/Cc  bhí/Vmis  an/Td-s  t-uisce/Ncmsc  tagtha/Av  go dtí/Spc  an/Td-s  barr/Ncmsc  ./Fe </s><s> Tsup/Npmsc  !/Fe </s><s> Tsup/Npmsc  !/Fe </s><s> Tsup/Npmsc  !/Fe </s>"
"doc#76","sin/Pd  de/Pr3ms  ./Fe </s><s> Thóg/Vmis  sé/Mc|Pp3mss  uair/Ncfsc  an/Td-s  chloig/Ncmpc  air/Pr3ms  ./Fe </s><s> Bhí/Vmis  an/Td-s  t-uisce/Ncmsc  ag/Sp  éirí/Nv  an/Td-s  t-am/Ncmsc  ar/Sp  fad/Ncmsc  ./Fe </s><s> Sa/Spa-s  deireadh/Ncmsc  bhí/Vmis  fiche/Mc  cloch/Ncfsc  sa/Spa-s  chrúsca/Ncmsg  agus/Cc  bhí/Vmis  an/Td-s"," t-uisce/Ncmsc"," tagtha/Av  go dtí/Spc  an/Td-s  barr/Ncmsc  ./Fe </s><s> Tsup/Npmsc  !/Fe </s><s> Tsup/Npmsc  !/Fe </s><s> Tsup/Npmsc  !/Fe </s><s> D''/Q  ól/Vmis  sé/Pp3mss  go/Ua  sásta/Aqp  ./Fe </s><s> Nuair/Cs  a/Q-r  bhí/Vmis  an/Td-s  t-uisce/Ncmsc  go/Ua  léir/Aqp  ólta/Av  aige/Pr3ms  ar/Vmis  seisean/Pp3msse  leis/Pr3ms|Sp  féin/Px  :/Fi  ''/Fa"
"doc#76","bhí/Vmis  fiche/Mc  cloch/Ncfsc  sa/Spa-s  chrúsca/Ncmsg  agus/Cc  bhí/Vmis  an/Td-s  t-uisce/Ncmsc  tagtha/Av  go dtí/Spc  an/Td-s  barr/Ncmsc  ./Fe </s><s> Tsup/Npmsc  !/Fe </s><s> Tsup/Npmsc  !/Fe </s><s> Tsup/Npmsc  !/Fe </s><s> D''/Q  ól/Vmis  sé/Pp3mss  go/Ua  sásta/Aqp  ./Fe </s><s> Nuair/Cs  a/Q-r  bhí/Vmis  an/Td-s"," t-uisce/Ncmsc"," go/Ua  léir/Aqp  ólta/Av  aige/Pr3ms  ar/Vmis  seisean/Pp3msse  leis/Pr3ms|Sp  féin/Px  :/Fi  ''/Fa  Chuala/Vmis  mé/Pp1-s  seanfhocal/Ncmsc  uair/Ncfsc  amháin/Aqp  :/Fi  I/Mr  ndiaidh/Ns-s  a/Dp3ms  chéile/Ncmsc  a/Q-r  thógtar/Vmip0  na/Td-p  caisleáin/Ncmpc  .../F  ''/Fa </s>"
"doc#76","liom/Pr1-s  cleití/Ncmpc  bána/Aq--pc  mar/Sp  sin/Pd  a/Sp  bheith/Nv  agam/Pr1-s  ./Fe </s><s> ''/Fa  Bhí/Vmis  an/Td-s  eala/Ncfsc  ag/Sp  snámh/Nv  ./Fe </s><s> Níor/Qn-s  fhéach/Vmis---n  sí/Pp3fss  ar/Sp  an/Td-s  bpréachán/Ncmsc  ./Fe </s><s> D''/Q  fhéach/Vmis  sí/Pp3fss  uirthi/Pr3fs  féin/Px  ,/Fi  san/Spa-s"," uisce/Ncmsg"," ./Fe </s><s> Bhí/Vmis  a/Dp3ms  fhios/Ncmsc  aici/Pr3fs  go/Q-s  raibh/Vmis---d|Vmsp  sí/Pp3fss  go/Ua  hálainn/Aqp  ./Fe </s><s> ''/Fa  Caitheann/Vmip  sí/Pp3fss  an/Td-s  t-am/Ncmsc  ar/Sp  fad/Ncmsc  san/Spa-s  uisce/Ncmsg  ,/Fi  ''/Fa  arsa/Vmis  an/Td-s  préachán/Ncmsc  leis/Pr3ms|Sp  féin/Px  ./Fe </s><s> ''/Fa  Sin/Pd  é/Pp3ms  !/Fe </s><s> ''/Fa  ar/Vmis"
"doc#76","an/Td-s  bpréachán/Ncmsc  ./Fe </s><s> D''/Q  fhéach/Vmis  sí/Pp3fss  uirthi/Pr3fs  féin/Px  ,/Fi  san/Spa-s  uisce/Ncmsg  ./Fe </s><s> Bhí/Vmis  a/Dp3ms  fhios/Ncmsc  aici/Pr3fs  go/Q-s  raibh/Vmis---d|Vmsp  sí/Pp3fss  go/Ua  hálainn/Aqp  ./Fe </s><s> ''/Fa  Caitheann/Vmip  sí/Pp3fss  an/Td-s  t-am/Ncmsc  ar/Sp  fad/Ncmsc  san/Spa-s"," uisce/Ncmsg"," ,/Fi  ''/Fa  arsa/Vmis  an/Td-s  préachán/Ncmsc  leis/Pr3ms|Sp  féin/Px  ./Fe </s><s> ''/Fa  Sin/Pd  é/Pp3ms  !/Fe </s><s> ''/Fa  ar/Vmis  seisean/Pp3msse  ansin/Rl  ./Fe </s><s> ''/Fa  Má/Cs  chaithimse/Vmip1s--e  tamall/Ncmsc  san/Spa-s  uisce/Ncmsg  ,/Fi  b''/Ws-i  fhéidir/Ns-s  .../F  b''/Ws-i  fhéidir/Ns-s  .../F  ''/Fa"
"doc#76","<s> ''/Fa  Caitheann/Vmip  sí/Pp3fss  an/Td-s  t-am/Ncmsc  ar/Sp  fad/Ncmsc  san/Spa-s  uisce/Ncmsg  ,/Fi  ''/Fa  arsa/Vmis  an/Td-s  préachán/Ncmsc  leis/Pr3ms|Sp  féin/Px  ./Fe </s><s> ''/Fa  Sin/Pd  é/Pp3ms  !/Fe </s><s> ''/Fa  ar/Vmis  seisean/Pp3msse  ansin/Rl  ./Fe </s><s> ''/Fa  Má/Cs  chaithimse/Vmip1s--e  tamall/Ncmsc  san/Spa-s"," uisce/Ncmsg"," ,/Fi  b''/Ws-i  fhéidir/Ns-s  .../F  b''/Ws-i  fhéidir/Ns-s  .../F  ''/Fa  Agus/Cc  isteach/Rd  leis/Pr3ms  sa/Spa-s  loch/Ncmsc  ./Fe </s><s> Bhí/Vmis  an/Td-s  t-uisce/Ncmsc  fuar/Aq-msc  ./Fe </s><s> Níor/Qn-s  thaitin/Vmis---n  sé/Pp3mss  leis/Pr3ms|Sp  in/Sp  aon/Dq  chor/Vmis|Ncmsc  ./Fe </s><s> Amach/Rd"
"doc#76","é/Pp3ms  !/Fe </s><s> ''/Fa  ar/Vmis  seisean/Pp3msse  ansin/Rl  ./Fe </s><s> ''/Fa  Má/Cs  chaithimse/Vmip1s--e  tamall/Ncmsc  san/Spa-s  uisce/Ncmsg  ,/Fi  b''/Ws-i  fhéidir/Ns-s  .../F  b''/Ws-i  fhéidir/Ns-s  .../F  ''/Fa  Agus/Cc  isteach/Rd  leis/Pr3ms  sa/Spa-s  loch/Ncmsc  ./Fe </s><s> Bhí/Vmis  an/Td-s"," t-uisce/Ncmsc"," fuar/Aq-msc  ./Fe </s><s> Níor/Qn-s  thaitin/Vmis---n  sé/Pp3mss  leis/Pr3ms|Sp  in/Sp  aon/Dq  chor/Vmis|Ncmsc  ./Fe </s><s> Amach/Rd  leis/Pr3ms  arís/Rg  ./Fe </s><s> D''/Q  fhéach/Vmis  sé/Pp3mss  air/Pr3ms  féin/Px  ./Fe </s><s> ''/Fa  Tá/Vmip  mé/Pp1-s  fós/Rg  dubh/Ncmsc  ,/Fi  ''/Fa  ar/Vmis  seisean/Pp3msse  leis/Pr3ms|Sp  féin/Px  go/Ua"
"doc#76","chor/Vmis|Ncmsc  ./Fe </s><s> Amach/Rd  leis/Pr3ms  arís/Rg  ./Fe </s><s> D''/Q  fhéach/Vmis  sé/Pp3mss  air/Pr3ms  féin/Px  ./Fe </s><s> ''/Fa  Tá/Vmip  mé/Pp1-s  fós/Rg  dubh/Ncmsc  ,/Fi  ''/Fa  ar/Vmis  seisean/Pp3msse  leis/Pr3ms|Sp  féin/Px  go/Ua  brónach/Aqp  ./Fe </s><s> ''/Fa  Níor/Qn-s  fhan/Vmis---n  mé/Pp1-s  sách/Ri  fada/Aqp  san/Spa-s"," uisce/Ncmsg"," ,/Fi  sin/Pd  an/Td-s  fáth/Ncmsc  !/Fe </s><s> ''/Fa  arsa/Vmis  an/Td-s  préachán/Ncmsc  ./Fe </s><s> Isteach/Rd  leis/Pr3ms  arís/Rg  ./Fe </s><s> ''/Fa  Nach/Wp-qn|Wpsin|Wpdin|Wpdqn  fuar/Aqp  atá/Vmip---r  sé/Pp3mss  ,/Fi  ''/Fa  ar/Vmis  seisean/Pp3msse  agus/Cc  thosaigh/Vmis  sé/Pp3mss  ag/Sp  crith/Nv  ./Fe </s><s> Tar éis/Spc"
"doc#76","ar/Sp  mo/Dp1-s  Mhamaí/Ncfsc  ./Fe </s><s> Bhí/Vmis  mo/Dp1-s  lámha/Ncfpc  agus/Cc  mo/Dp1-s  dhroim/Ncmsc  dóite/Av|Aqp  go/Ua  dona/Aqp  ./Fe </s><s> Bhí/Vmis  mo/Dp1-s  chuid/Ncfsc  éadaigh/Ncmsg  stróicthe/Av  ./Fe </s><s> Chuala/Vmis  mé/Pp1-s  duine/Ncmsc  éigin/Aq-msc  ag/Sp  béicíl/Nv  :/Fi  ''/Fa"," Uisce/Npmsg|Npfsg"," !/Fe </s><s> Uisce/Npmsg|Npfsg  !/Fe </s><s> ''/Fa  D''/Q  fhéach/Vmis  mé/Pp1-s  i/Sp  mo/Dp1-s  thimpeall/Ncmsc  ./Fe </s><s> Bhí/Vmis  an/Td-s  chathair/Ncfsc  ina/Spp-p|Spp-s  loch/Ncmsc  tine/Ncfsg  .../F  ''/Fa  Ní/Qn  raibh/Vmis---n  Daiji/Npmsc  Nakamura/Xx  ach/Cs  cúig/Ncmsc|Mc  bliana/Ncfsg  d''/Sp  aois/Ncfsc  ./Fe </s>"
"doc#76","./Fe </s><s> Bhí/Vmis  mo/Dp1-s  lámha/Ncfpc  agus/Cc  mo/Dp1-s  dhroim/Ncmsc  dóite/Av|Aqp  go/Ua  dona/Aqp  ./Fe </s><s> Bhí/Vmis  mo/Dp1-s  chuid/Ncfsc  éadaigh/Ncmsg  stróicthe/Av  ./Fe </s><s> Chuala/Vmis  mé/Pp1-s  duine/Ncmsc  éigin/Aq-msc  ag/Sp  béicíl/Nv  :/Fi  ''/Fa  Uisce/Npmsg|Npfsg  !/Fe </s><s>","Uisce/Npmsg|Npfsg"," !/Fe </s><s> ''/Fa  D''/Q  fhéach/Vmis  mé/Pp1-s  i/Sp  mo/Dp1-s  thimpeall/Ncmsc  ./Fe </s><s> Bhí/Vmis  an/Td-s  chathair/Ncfsc  ina/Spp-p|Spp-s  loch/Ncmsc  tine/Ncfsg  .../F  ''/Fa  Ní/Qn  raibh/Vmis---n  Daiji/Npmsc  Nakamura/Xx  ach/Cs  cúig/Ncmsc|Mc  bliana/Ncfsg  d''/Sp  aois/Ncfsc  ./Fe </s><s> Bhí/Vmis  sí/Pp3fss  ag/Sp"
"doc#78","<s> 11./Mn  A/Dp3ms  náid/Ncfsc  ,/Fi  a/Mn  haon/Ncmsc  ,/Fi  a/Mn  dó/Nv </s><s> A/Dp3ms  náid/Ncfsc  ,/Fi  a/Mn  haon/Ncmsc  ,/Fi  a/Mn  dó/Nv  ,/Fi  rug/Vmis  mé/Pp1-s  lá/Ncmsc  ar/Q-is  iasc/Vmis  a/Q-r  bhí/Vmis  beo/Ncmsc  ,/Fi  A/Mn  trí/Ncmsc  ,/Fi  a/Mn  ceathair/Ncmsc  ,/Fi  a/Mn  cúig/Ncmsc  a/Mn  sé/Npmsc|Ncmsc  ,/Fi  Chaith/Vmis  mé/Pp1-s  isteach/Rd  san/Spa-s"," uisce/Ncmsg"," é/Pp3ms  ./Fe </s><s> Cén/Pq--s  chúis/Ncfsc  ar/Qq-s  scaoil/Vmis  tú/Pp2-s  leis/Pr3ms  ?/Fq </s><s> Mar/Cs  chreim/Vmis  sé/Pp3mss  méar/Ncfsc  liom/Pr1-s  nuair/Cs  fuair/Vmis  sé/Mc|Pp3mss  deis/Ncfsc  ./Fe </s><s> Cén/Pq--s  mhéar/Ncfsc  a/Q-r  bhí/Vmis  i/Sp  gceist/Ncfsc  ?/Fq </s><s> An/Td-s  lúidín/Ncmsc  beag/Aq-msc  anseo/Rl  ar/Sp"
"doc#78","siad/Pp3-ps  leo/Pr3-p  ./Fe </s><s> 20./Mn  An/Td-s  bhó/Ncfsc  seo/Dd  itheann/Vmip  sí/Pp3fss  féar/Ncmsc </s><s> An/Td-s  bhó/Ncfsc  seo/Dd  itheann/Vmip  sí/Pp3fss  féar/Ncmsc  ,/Fi  An/Td-s  bhó/Ncfsc  seo/Dd  itheann/Vmip  sí/Pp3fss  féar/Ncmsc  tirim/Aq-msc  ,/Fi  Ólann/Vmip  an/Td-s  bhó/Ncfsc  seo/Dd  an/Td-s"," t-uisce/Ncmsc"," go/Ua  léir/Aqp  ,/Fi  Seo/Pd  an/Td-s  bhó/Ncfsc  ,/Fi  a/Q-r  ritheann/Vmip  uainn/Pr1-p  go/Ua  léir/Aqp  ./Fe </s><s> Seo/Pd  an/Td-s  bhó/Ncfsc  a/Q-r  bhíonn/Vmig  i/Sp  gcónaí/Ncmsc  ina/Spr  luí/Vmsp  ,/Fi  Is/Wpri  leisceoir/Ncmsc  an/Td-s  bhó/Ncfsg  seo/Dd  dá/Spp-p|Spp-s|Spp-p|Spp-s  réir/Ncfsc  ,/Fi"
"doc#78","cead/Ncmsc  agam/Pr1-s  dul/Nv  ag/Sp  snámh/Nv  ''/Fa  ''/Fa  Cinnte/Av  ,/Fi  a/Uv  iníon/Ncfsv|Ncfsc  mo/Dp1-s  chroíse/Ncmsc-e  ,/Fi  Croch/Ncfsc  do/Sp  chuid/Ncfsc  éadaigh/Ncmsg  ar/Sp  chrann/Ncmsc  thall/Rd  ansin/Rl  ,/Fi  Ach/Cs  ,/Fi  ná/Q-m  téigh/Vmm-2s  i/Sp  ngar/Ncmsc  don/Spa-s"," uisce/Ncmsg"," ./Fe </s><s> ''/Fa </s><s> 68./Mn  Billí/Ncmpc  is/Wpri  Síle/Npfsc </s><s> Billí/Ncmpc  is/Wpri  Síle/Npfsc  ,/Fi  Ag/Sp  bruíon/Nv  faoin/Spa-s  phióg/Ncfsc  ,/Fi  Bhuail/Vmis  Billí/Ncmpc  Síle/Npf-g  ,/Fi  Sa/Spa-s  tsúil/Ncfsc  le/Sp  miotóg/Ncfsc  ./Fe </s><s> 69./Mn  D''/Q  imigh/Vmis  Dónall/Npmsc"
"doc#80","féin/Px  ,/Fi  na/Td-p  cinn/Ncmpc  is/Wpri  bríomhaire/Aqc  agus/Cc  is/Wpri  deisbhéalaí/Aqc  ,/Fi  dar/Csw|Vmip  liom/Pr1-s  ./Fe </s><s> Seo/Pd  rabhlóg/Ncfsc  ón/Spa-s  Turlach1/Xx  le/Sp  tús/Ncmsc  a/Sp  chur/Nv  leis/Sp  an/Td-s  liosta/Ncmsc  :/Fi  Cearc/Ncfsc"," uisce/Ncmsg"," ar fud/Spc  uisce/Ncmsg  ag/Sp  flopáil/Nv  is/Cc  ag/Sp  fleapáil/Nv  Cé/Cs  a/Q-r  déarfadh/Vmc-3s|Vmc-2p  naoi/Ncmsc|Mc  n-uair/Ncfsc  é/Pp3ms  gan/Sp  fuaradh/Vmis0  a/Dp3ms  anáil/Ncfsc  ?/Fq </s><s> Seo/Pd  roinnt/Ncfsc  tomhaiseanna/Ncfpg  ó/Sp"
"doc#80","is/Wpri  bríomhaire/Aqc  agus/Cc  is/Wpri  deisbhéalaí/Aqc  ,/Fi  dar/Csw|Vmip  liom/Pr1-s  ./Fe </s><s> Seo/Pd  rabhlóg/Ncfsc  ón/Spa-s  Turlach1/Xx  le/Sp  tús/Ncmsc  a/Sp  chur/Nv  leis/Sp  an/Td-s  liosta/Ncmsc  :/Fi  Cearc/Ncfsc  uisce/Ncmsg  ar fud/Spc"," uisce/Ncmsg"," ag/Sp  flopáil/Nv  is/Cc  ag/Sp  fleapáil/Nv  Cé/Cs  a/Q-r  déarfadh/Vmc-3s|Vmc-2p  naoi/Ncmsc|Mc  n-uair/Ncfsc  é/Pp3ms  gan/Sp  fuaradh/Vmis0  a/Dp3ms  anáil/Ncfsc  ?/Fq </s><s> Seo/Pd  roinnt/Ncfsc  tomhaiseanna/Ncfpg  ó/Sp  cheantair/Ncmpc  éagsúla/Aq--pc"
"doc#80","sé/Pp3mss  ort/Pr2-s  =/Xx  d''/Sp  ainm/Ncmsc </s><s> Seanbhean/Ncfsc  ina/Spp-p|Spp-s  suí/Nv  ar/Sp  an/Td-s  teach/Ncmsc  ag/Sp  caitheamh/Nv  tobac/Ncmsg|Ncmsc  =/Xx  simléar/Ncmsc </s><s> Itheann/Vmip  sé/Mc|Pp3mss  gach/Ns-s  a/Q-i  bhfaigheann/Vmip  sé/Pp3mss  ach/Cs  ní/Qn  ólann/Vmip---n  sé/Mc|Pp3mss"," uisce/Ncmsc"," =/Xx  tine/Ncfsc </s><s> agus/Cc  an/Td-s  ceann/Ncmsc  deireanach/Aq-msc  ó/Sp  Ros/Npmsc|Npfsc  Muc3/Xx  :/Fi  Siúd/Pd  é/Pp3ms  chugam/Pr1-s  tríd/Sp  an/Td-s  lochán/Ncmsc  Seán/Npmsc  Ó/Sp  Lapáin/Npmsc  ,/Fi  Dhá/Spp  chois/Ncfsd  chama/Ncmpc  siar/Rd  as/Sp  a/Dp3ms  thóin/Ncfsc  ,/Fi  agus/Cc"
"doc#80","lámhscríbhinní/Ncfpc  ./Fe </s><s> I/Mr  gcluiche/Ncmsc  amháin/Aqp  ní/Qn  deirtear/Vmip0  ach/Cs  go/Cs  gcaitheann/Vmip  na/Td-p  himreoirí/Ncmpc  píosa/Ncmsg  sé/Pp3mss  phingine/Ncfpc  a/Sp  thógáil/Nv  as/Sp  damhach/Ncmsc"," uisce/Ncmsg"," lena/Spp-p  mbéal/Ncmsc  ./Fe </s><s> Ó/Sp  Leitir/Npmsc  Calaidh1/Xx  a/Q-r  thagann/Vmip  an/Td-s  cuntas/Ncmsc  easnamhach/Aq-msc  ar/Sp  an/Td-s  gcluiche/Ncmsg  seo/Dd  ./Fe </s><s> ''/Fa  Caitheamh/Ncmsc  pingineacha/Ncmpc  ''/Fa  a/Q-r  thugtar/Vmip0  ar/Sp"
"doc#80","meáchain/Ncmpc|Ncmsg  i/Sp  mBaile/Npmpg  Liam/Npfsg|Npm-g|Npmsg|Npm-g|Npmsc  an/Td-s  t-aon/Mc  chur/Ncmsc  síos/Rd  a/Q-r  thugann/Vmip  le/Sp  fios/Ncmsc  go/Cs  bhfuil/Vmip---d  duais/Ncfsc  le/Sp  fáil/Nv  ag/Sp  an/Wp-q|Wpdq  té/Pi  is/Wpri  fearr/Aqc  ./Fe </s><s> Cuid/Ncfsc  de/Sp  bhuidéal/Ncmsc"," uisce/Ncmsg"," beatha/Ncfsc|Ncfsg  agus/Cc  píosa/Ncmsc  cáca/Ncmsg  a/Q-r  fhaigheann/Vmip  sé/Pp3mss  ,/Fi  de réir/Spc  an/Td-s  chuntais/Ncmsg  ./Fe </s><s> Is/Wp-i  fir/Ncmpc  ar/Sp  fad/Ncmsc  a/Q-r  luaitear/Vmip0  sna/Spa-p  cuntais/Ncmpc  seo/Dd  ar/Sp  fad/Ncmsc  ar/Sp  chrochadh/Nv"
"doc#80","seo/Dd  ar/Sp  chleasa/Ncmpc  lúith/Ncmsg  daoine/Ncmpc|Ncmpg  fásta/Av|Aqp  ./Fe </s><s> Fir/Npmsc  ar/Sp  fad/Ncmsc  a/Q-r  luaitear/Vmip0  sna/Spa-p  cuntais/Ncmpc  seo/Dd  freisin/Rg  ./Fe </s><s> CLUICHÍ/Ncmpc  AGUS/Cc  CAITHEAMH/Ncmsc  AIMSIRE/Ncfsg  AR/Sp  AN/Td-s"," UISCE/Ncmsc","</s><s> Deir/Vmip|Ncfsc  tagairt/Ncfsc  ó/Sp  Leitir/Npmsc  Calaidh1/Xx  linn/Pr1-p|Ncfsc  go/Cs  bhfuil/Vmip---d  fir/Ncmpc  óga/Aq--pc  an/Td-s  cheantair/Ncmpc  in/Sp  ann/Ns-s  snámh/Nv|Ncmsc  ./Fe </s><s> Níl/Npfsc|Vmip---n  aon/Dq  chuntas/Ncmsc|Nv|Vmis  eile/Dd  ar/Wpsi|Wssi|Ws-q|Wsdq  chumas/Vmip---r|Ncmsc  snámha/Ncmsg  nó/Cc"
"doc#80","aimsire/Ncfsg  ag/Sp  daoine/Ncmpc  fásta/Av  in/Sp  aon/Mc|Dq  lámhscríbhinn/Ncfsc  eile/Dd  sa/Spa-s  cheantar/Ncmsc  ./Fe </s><s> Cur/Nv|Ncmsc  síos/Rd  fada/Ncmpv  a/Q-r  thugtar/Vmip0  ar/Sp  chaitheamh/Nv  aimsire/Ncfsg  eile/Dd  ar/Sp  an/Td-s"," uisce/Ncmsg"," ,/Fi  is/Wpri  é/Pp3ms  sin/Dd  ,/Fi  rásaí/Ncmpc  bád/Ncmpg  ,/Fi  i/Sp  dtuairisc/Ncfsc  ar/Qq-s|Q-p|Q-is  lá/Vmsp  comórtais/Ncmpc  i/Sp  gCarna/Ncmpv  .2/Mn  Bhuaigh/Npfsg  an/Td-s  cur/Ncmsc  síos/Rd  seo/Pd  an/Td-s  dara/Mo  duais/Ncfsc  i/Sp  gComórtas/Ncmsc  in/Sp"
"doc#80","<s> Cé/Cs  go/Cs  bhfuil/Vmip---d  tagairt/Ncfsc  amháin/Aqp  i/Sp  bPeadar/Npmsc  Chois/Ncfsd  Fharraige1/Xx  do/Q  fhear/Vmis  ag/Sp  iarraidh/Nv  breith/Ncfsc|Nv  ar/Sp  shionnach/Ncmsc  le/Sp  gaiste/Ncmsc  madra/Ncmsg"," uisce/Ncmsg|Ncmsc"," ,/Fi  is/Wpri  gunnaí/Ncmpc  is/Wpri  mó/Aqc  a/Q-r  bhíonn/Vmig  i/Sp  gceist/Ncfsc  sna/Spa-p  cuntais/Ncmpc  ar/Sp  fhiach/Nv  agus/Cc  fhoghlaeireacht/Ncfsc  ./Fe </s><s> Luaitear/Vmm-0|Vmip0  géanna/Ncfpc  ,/Fi  lachain/Ncfpc  ,/Fi  crotaigh/Ncmpc  ,/Fi"
"doc#81","./Fe </s><s> Ní/Wp-in  puinn/Ns-s  leo/Pr3-p  mísc/Ncfsc  Ach/Cs  a/Dp3fs  soláthráid/Ncfsc  de/Sp  véarsaí/Ncmpc  ./Fe </s><s> Samhail/Ncfsc  a/Dp3fs  mbreabhaidí/Ncfpc  Leis/Sp  an/Td-s  aolchloch/Ncfsc  shleamhain/Aq-fsc  Breactha/Av  le/Sp  polláin/Ncmpc"," bodharuisce/Ncmsg"," ,/Fi  Mar/Cs  is/Wpri  bodharphollta/Av  m''/Dp1-s  intinn/Ncfsc  Ag/Sp  bradaíl/Nv  lucht/Ncmsc  dlí/Ncmsg  ./Fe </s><s> N/Y  ''/Fa  fheadar/Ncmsc  nach/Wprin  reithí/Ncmpc  réabtha/Av  Is/Wpri  fonn/Ncmsc  leo/Pr3-p  ar/Sp  ball/Ncmsc  ./Fe </s><s> Ní/Wp-in  mór/Aqp  uisce/Ncmsg|Ncmsc"
"doc#81",",/Fi  Mar/Cs  is/Wpri  bodharphollta/Av  m''/Dp1-s  intinn/Ncfsc  Ag/Sp  bradaíl/Nv  lucht/Ncmsc  dlí/Ncmsg  ./Fe </s><s> N/Y  ''/Fa  fheadar/Ncmsc  nach/Wprin  reithí/Ncmpc  réabtha/Av  Is/Wpri  fonn/Ncmsc  leo/Pr3-p  ar/Sp  ball/Ncmsc  ./Fe </s><s> Ní/Wp-in  mór/Aqp"," uisce/Ncmsg|Ncmsc"," bruite/Av|Aqp  ,/Fi  Pota/Ncmsc  leitean/Ncfsg  is/Wpri  pící/Ncmpc  Bheith/Npmsg  i/Sp  bhfearas/Ncmsc  In/Sp  aghaidh/Ncfsc  mheisce/Ncfsg  fola/Ncfpg|Ncfpc|Ncfsg  sciortán/Ncmsc  Nach/Wprin  eol/Ncmsc  dóibh/Pr3-p  an/Td-s  duineachas/Ncmsc  ./Fe </s><s> Ach/Cs"
"doc#81","eile/Dd  seo/Pd  ag/Sp  tuilleamaí/Ncmsc  orthu/Pr3-p  ná/Cc  á/Spp-p|Spp-s  síormholadh/Ncmsc  ,/Fi  rud/Ncmsc  nach/Qnr  gcuireann/Vmip  lena/Spp-p|Spp-s  stádas/Ncmsc  ceannaireachta/Av  ,/Fi  dar/Csw|Vmip  leo/Pr3-p  ./Fe </s><s> Déanann/Vmip  siad/Pp3-ps"," uisce/Ncmsc"," faoi/Sp  thalamh/Ncmsc|Ncfsc  orthu/Pr3-p  siúd/Pd  a/Q-i  bhfuil/Vmip---d  ag/Sp  éirí/Nv  go/Ua  maith/Aqp  leo/Pr3-p  ./Fe </s><s> Is/Wp-i  fearr/Aqc  leo/Pr3-p  a/Dp3ms  stádas/Ncmsc  féin/Px  ná/Cc  obair/Ncfsc  Dé/Ncmsg  dá/Spp-s  fheabhas/Ncmsc  ./Fe </s><s> Dealraíonn/Vmip  gur/Q--s"
"doc#81","./Fe </s><s> Pionós/Ncmsc  gan/Sp  trua/Ncfsc  gan/Sp  taise/Ncfsc  atá/Vmip---r  i/Sp  ndán/Ncmsc  dúinn/Pr1-p  má/Ncfsc  éalaímid/Vmip1p  ó/Sp  chuing/Ncfsc  na/Td-p  rialacha/Ncfpg  ./Fe </s><s> Bainfear/Vmif0  feidhm/Ncfsc  as/Sp  magadh/Ncmsc  ,/Fi  sligdhíbirt/Ncfsc  nó/Cc"," uisce/Ncmsc"," faoi/Sp  thalamh/Ncmsc|Ncfsc  ./Fe </s><s> Duine/Ncmsc  ar/Sp  an/Td-s  an-chuid/Ncfsc  agus/Cc  duine/Ncmsc  ar/Sp  an/Td-s  ngannchuid/Ncfsc  ,/Fi  mar/Cs  is/Wpri  bách/Aqp  iad/Pp3-p  luchscoil/Ncfsc  ,/Fi  casadh/Vmis0  na/Td-p  scoláirí/Ncmpc  orm/Pr1-s  ./Fe </s>"
"doc#81",",/Fi  díreach/Aqp  chun/Sp  go/Cs  mairfimis/Vmc-1p  ./Fe </s><s> Ní/Qn  bhíonn/Vmig---n  cuimhne/Ncfsc  ar/Sp  an/Td-s  arán/Ncmsc  a/Q-p|Q-i|Q-r  itear/Vmm-0|Vmip0  ./Fe </s><s> Táimid/Vmip1p  chomh/Ri  cúramach/Aqp  faoin/Spa-s  leanbh/Ncmsc  go/Q-s  ndiúltaímid/Vmsp1p|Vmip1p  fiú/Ns-s"," uisce/Ncmsg|Ncmsc"," láthair/Ncfsc  ./Fe </s><s> Measann/Vmip  sé/Pp3mss  nach/Wprin  measa/Aqc  rud/Ncmsc  ar/Sp  bith/Ns-s  ná/Cc  tabhairt/Ncfsc|Nv  faoi/Sp  athbhreithniú/Ncmsc  a/Sp  dhéanamh/Nv  ar/Sp  idéal/Ncmsc  tar éis/Spc  duit/Pr2-s  tú/Pp2-s  féin/Px  a/Sp"
"doc#81",",/Fi  díreach/Aqp  chun/Sp  go/Cs  mairfimis/Vmc-1p  ./Fe </s><s> Ní/Qn  bhíonn/Vmig---n  cuimhne/Ncfsc  ar/Sp  an/Td-s  arán/Ncmsc  a/Q-p|Q-i|Q-r  itear/Vmm-0|Vmip0  ./Fe </s><s> Táimid/Vmip1p  chomh/Ri  cúramach/Aqp  faoin/Spa-s  leanbh/Ncmsc  go/Q-s  ndiúltaímid/Vmsp1p|Vmip1p  fiú/Ns-s"," uisce/Ncmsg|Ncmsc"," a/Sp  nite/Nv--g  a/Sp  chaitheamh/Nv  amach/Rd  ./Fe </s><s> Dealraíonn/Vmip  gíl/Ncfsc  ,/Fi  leathchéad/Ncmsc  bliain/Ncfsc  tar éis/Spc  bhás/Ncmsc  a/Dp3ms  Bhunaitheora/Ncmsg  ,/Fi  mar/Cs  go/Cs  mbeadh/Vmc  a/Dp3ms  spiorad/Ncmsc"
"doc#82","a/Sp  choinneáil/Nv  ansin/Rl  ./Fe </s><s> Taobh/Ncmsc  thiar/Rd  dínn/Pr1-p  thosaigh/Ncmpc  duine/Ncmsc  éigin/Aq-msc  ag/Sp  béiceach/Ncfsc  ,/Fi  agus/Cc  nuair/Cs  a/Q-r  bhreathnaigh/Vmis  mé/Pp1-s  thart/Rd  chonaic/Vmis  mé/Pp1-s"," uisce/Ncmsc"," ag/Sp  teacht/Nv  anuas/Rd  trí/Sp  cheann/Ncmsc  de/Sp  na/Td-p  soilsí/Vmsp  ./Fe </s><s> Bhí/Vmis  na/Td-p  soilsí/Vmsp  seo/Pd  mar/Cs  a/Q-r  bheadh/Vmc  siad/Pp3-ps  suas/Rd  sa/Spa-s  tsíleáil/Ncfsc  agus/Cc  go/Ua  leor/Aqp  acu/Pr3-p  ann/Pr3ms  ./Fe </s><s> Ba/Ws-i  ghearr/Aqp"
"doc#82","anuas/Rd  trí/Sp  cheann/Ncmsc  de/Sp  na/Td-p  soilsí/Vmsp  ./Fe </s><s> Bhí/Vmis  na/Td-p  soilsí/Vmsp  seo/Pd  mar/Cs  a/Q-r  bheadh/Vmc  siad/Pp3-ps  suas/Rd  sa/Spa-s  tsíleáil/Ncfsc  agus/Cc  go/Ua  leor/Aqp  acu/Pr3-p  ann/Pr3ms  ./Fe </s><s> Ba/Ws-i  ghearr/Aqp  go/Q-s  raibh/Vmis---d|Vmsp"," uisce/Ncmsc"," ag/Sp  teacht/Nv  trí/Sp  chuid/Ncfsc  mhaith/Aq-fsc  acu/Pr3-p  ./Fe </s><s> Bhí/Vmis  na/Td-p  freastalaithe/Ncmpc  ag/Sp  iarraidh/Nv  a/Sp  bheith/Nv  ag/Sp  rith/Nv  ó/Sp  áit/Ncfsc  go/Sp  háit/Ncfsc  ag/Sp  fáil/Nv  buicéad/Ncmpg|Ncmsc  ,/Fi  ach/Cs  ní/Qn"
"doc#82","ag/Sp  fáil/Nv  buicéad/Ncmpg|Ncmsc  ,/Fi  ach/Cs  ní/Qn  raibh/Vmis---n  aon/Mc|Dq  mhaith/Ncfsc  ann/Pr3ms  ./Fe </s><s> De/Sp  réir/Ncfsc  mar/Cs  a/Q-r  chaithfí/Vmc-0  an/Td-s  long/Ncfsc  ó/Sp  thaobh/Ncmsc  go/Sp  taobh/Ncmsc  ní/Ncmsg|Ncfsg  ón/Spa-s  áit/Ncfsc  chéanna/Aqp  a/Q-r  raibh/Vmis---n  an/Td-s"," t-uisce/Ncmsc"," ag/Sp  teacht/Nv  aon/Mc|Dq  uair/Ncfsc  ,/Fi  agus/Cc  sa/Spa-s  deireadh/Ncmsc  thosaigh/Ncmsg  daoine/Ncmpc|Ncmpg  ag/Sp  úsáid/Nv  na/Td-p  n-éadaí/Ncmpg  boird/Ncmsg|Ncmpc  ag/Sp  iarraidh/Nv  an/Td-s  t-uisce/Ncmsc  a/Sp  shú/Nv  leis/Sp  an/Td-s  éadach/Ncmsc"
"doc#82","chéanna/Aqp  a/Q-r  raibh/Vmis---n  an/Td-s  t-uisce/Ncmsc  ag/Sp  teacht/Nv  aon/Mc|Dq  uair/Ncfsc  ,/Fi  agus/Cc  sa/Spa-s  deireadh/Ncmsc  thosaigh/Ncmsg  daoine/Ncmpc|Ncmpg  ag/Sp  úsáid/Nv  na/Td-p  n-éadaí/Ncmpg  boird/Ncmsg|Ncmpc  ag/Sp  iarraidh/Nv  an/Td-s"," t-uisce/Ncmsc"," a/Sp  shú/Nv  leis/Sp  an/Td-s  éadach/Ncmsc  ./Fe </s><s> Bhí/Vmis  muid/Pp1-p  ag/Sp  éirí/Nv  imníoch/Aqp  ./Fe </s><s> Chonaic/Vmis  muid/Pp1-p  fear/Ncmsc  ar/Qq-s|Q-p|Q-is  caitheadh/Vmis0  trasna/Sp  an/Td-s  urláir/Ncmsg  é/Pp3ms  ag/Sp  éirí/Nv  ón/Spa-s  bhord/Ncmsc  dó/Pr3ms  ,/Fi"
"doc#82","deara/Ns-s  go/Q-s  raibh/Vmis---d|Vmsp  go/Ua  leor/Aqp  seandaoine/Ncmpc|Ncmpg  ar/Sp  bord/Ncmsc  ./Fe </s><s> Nuair/Cs  a/Q-r  shroich/Vmis  mé/Pp1-s  an/Td-s  cábán/Ncmsc  bhí/Vmis  chuile/Dq  rud/Ncmsc  ar/Sp  an/Td-s  urlár/Ncmsc  ./Fe </s><s> D''/Q  éirigh/Vmis  liom/Pr1-s  na/Td-p  buidéil/Ncmpc"," uisce/Ncmsg"," agus/Cc  cúpla/Ncmsc  buidéal/Ncmpg  fuisce/Ncmsg|Ncmsc  ,/Fi  a/Q-p|Q-i|Q-r  fuair/Vmis  muid/Pp1-p  sa/Spa-s  duty/Xf  free/Ncfsc  sa/Spa-s  gcalafort/Ncmsc  ,/Fi  a/Sp  chur/Nv  isteach/Rd  in/Sp  íochtar/Ncmsc  priosa/Ncmsg  agus/Cc  thosaigh/Vmis  mé/Pp1-s  ag/Sp"
"doc#82","Shasanach/Aq  a/Q-r  bhí/Vmis  ag/Sp  an/Td-s  mbord/Ncmsc  linn/Ncfpg  amach/Rd  as/Sp  cábán/Ncmsc  trasna/Sp  uainn/Pr1-p  ./Fe </s><s> Dúirt/Vmis  sí/Pp3fss  liom/Pr1-s  go/Q-s  raibh/Vmis---d|Vmsp  an/Td-s  port/Ncmsc  hole/Xf  scoillte/Av  agus/Cc  roinnt/Ncfsc|Nv"," uisce/Ncmsg"," ag/Sp  teacht/Nv  isteach/Rd  agus/Cc  go/Q-s  raibh/Vmis---d|Vmsp  sí/Pp3fss  ar/Sp  thóir/Ncfsc  duine/Ncmsg  den/Spa-s  chriú/Ncmsc  chun/Sp  rud/Ncmsc  éigin/Aq-msc  a/Sp  dhéanamh/Nv  ./Fe </s><s> Bheartaigh/Vmis  an/Td-s  bheirt/Ncfsc  againn/Pr1-p  dul/Nv"
"doc#82","ann/Pr3ms  ach/Cs  Norman/Npmsc  ./Fe </s><s> Bhí/Vmis  sé/Pp3mss  fhéin/Px  agus/Cc  a/Dp3ms  bhean/Ncfsc  Muriel/Npfpg  ag/Sp  fanacht/Nv  san/Spa-s  ostán/Ncmsc  céanna/Aqp  linne/Pr1-p-e|Ncfpc|Ncfsg  ./Fe </s><s> Bhí/Vmis  Muriel/Npfsc  an-tinn/Aq-fsc  agus/Cc  bhí/Vmis  na/Td-p  buidéil/Ncmpc"," uisce/Ncmsg"," a/Q-r  bhí/Vmis  acu/Pr3-p  briste/Nv--g  ./Fe </s><s> Thug/Vmis  mé/Pp1-s  péire/Ncmsc  de/Sp  na/Td-p  buidéil/Ncmpc  a/Q-r  bhí/Vmis  againne/Pr1-p-e  dó/Nv  ,/Fi  agus/Cc  d''/Q  inis/Vmis  muid/Pp1-p  dhó/Nv  faoin/Spa-s  bport/Ncmsc  hole/Xf  ./Fe </s><s> Chuaigh/Vmis  muid/Pp1-p  isteach/Rd"
"doc#82","duty/Xf  free/Ncfsc  ./Fe </s><s> Ba/Ws-i  chosúil/Aqp  le/Sp  háit/Ncfsc  é/Pp3ms  a/Q-i  dtiteadh/Vmih  buama/Ncmsc  air/Pr3ms  ./Fe </s><s> Bhí/Vmis  na/Td-p  cairpéidí/Ncfpc  deasa/Aq--pc  a/Q-r  bhí/Vmis  chuile/Dq  áit/Ncfsc  míllte/Av  ag/Sp  gloineacha/Ncmpc  briste/Av|Aqp  ,/Fi"," uisce/Ncmsc"," agus/Cc  múisc/Ncfsc  ./Fe </s><s> Tugadh/Vmm-3s|Vmis0  tae/Ncmsc  dubh/Aq-msc  nó/Cc  caife/Ncfsc  dhúinn/Vmih1s  i/Sp  gcupáin/Ncmpc  phlaisteacha/Aq--pc  ./Fe </s><s> Bhí/Vmis  muid/Pp1-p  ar/Sp  ais/Ncfsc  i/Sp  Limassol/Npmsc  agus/Cc  mhínigh/Vmis  an/Td-s  caiptín/Ncmsc"
"doc#82","an/Td-s  sight/Ncfsc  iad/Pp3-p  ag/Sp  teacht/Nv  aníos/Rd  le/Sp  taoille/Ncfsc  tuile/Ncfsg  ,/Fi  Ceol/Ncmsc  ag/Sp  na/Td-p  maidí/Ncmpc  ,/Fi  is/Wpri  iad/Pp3-p  luchtaí/Vmsp  ''/Fa  go/Sp  bend/Ncfsc  síos/Rd  ,/Fi  an/Td-s  ghrian/Ncfsc  ag/Sp  lonrú/Nv  ar/Sp  bharr/Ncmsc  an/Td-s"," uisce/Ncmsg"," ,/Fi  agus/Cc  corr/Aqp|Ncfsc  éisc/Ncmsg|Ncmpc|Ncmsg|Ncmpc  ag/Sp  iascach/Nv  ag/Sp  gob/Ncmsc  na/Td-p  corra/Ncfpc  ./Fe </s><s> Rabharta/Ncmsc  mór/Aq-msc  na/Td-p  n-éan/Ncmsc  is/Wpri  na/Td-s  Féile/Ncfsc  Pádraic/Npmsc  ,/Fi  uain/Ncmpc  óga/Aq--pc  ag/Sp  damhsa/Nv  ar/Sp  chnocáin/Ncmpc  bhána/Aq--pc"
"doc#82","tine/Ncfsc  ./Fe </s><s> Bhíodh/Vmih  bácús/Ncmsc  i/Sp  chuile/Dq  theach/Ncmsc  le/Sp  harán/Ncmsc  a/Sp  bhácáil/Nv  agus/Cc  citeal/Ncmsc  mór/Aq-msc  dubh/Aq-msc  i/Sp  gcónaí/Ncmsc  ag/Sp  ceol/Ncmsc  os cionn/Spc  na/Td-s  tine/Ncfsc  ./Fe </s><s> Ní/Qn  raibh/Vmis---n  aon/Mc|Dq"," uisce/Ncmsc"," reatha/Ncmsg  acu/Pr3-p  ,/Fi  bhíodh/Vmih  ar/Sp  mhná/Ncfpc  uisce/Ncmsc  te/Aq-msc  don/Spa-s  níochán/Ncmsc  a/Sp  tharraingt/Nv  i/Sp  mbuicéid/Ncmpc  ón/Spa-s  tobar/Ncmsc  ./Fe </s><s> Bhíodh/Vmih  cuinneog/Ncfsc  le/Sp  haghaidh/Ncfsc"
"doc#82","le/Sp  harán/Ncmsc  a/Sp  bhácáil/Nv  agus/Cc  citeal/Ncmsc  mór/Aq-msc  dubh/Aq-msc  i/Sp  gcónaí/Ncmsc  ag/Sp  ceol/Ncmsc  os cionn/Spc  na/Td-s  tine/Ncfsc  ./Fe </s><s> Ní/Qn  raibh/Vmis---n  aon/Mc|Dq  uisce/Ncmsc  reatha/Ncmsg  acu/Pr3-p  ,/Fi  bhíodh/Vmih  ar/Sp  mhná/Ncfpc"," uisce/Ncmsc"," te/Aq-msc  don/Spa-s  níochán/Ncmsc  a/Sp  tharraingt/Nv  i/Sp  mbuicéid/Ncmpc  ón/Spa-s  tobar/Ncmsc  ./Fe </s><s> Bhíodh/Vmih  cuinneog/Ncfsc  le/Sp  haghaidh/Ncfsc  maistreadh/Ncmsc  ,/Fi  mar/Cs  is/Wpri  im/Ncmsc  baile/Ncfsg|Ncmsg  a/Q-r  bhí/Vmis  i/Sp  chuile/Dq"
"doc#82","a/Dp3ms  thóir/Ncfsc  ,/Fi  ''s/Cc  iad/Pp3-p  póilíní/Ncmpc  Shasana/Npmsg  a/Q-r  bhí/Vmis  anseo/Rl  ag/Sp  an/Td-s  am/Ncmsc  ,/Fi  chaith/Vmis  sé/Pp3mss  an/Td-s  lá/Ncmsc  ag/Sp  déanamh/Nv  poill/Ncmsg|Ncmpc  ar fud/Spc  an/Td-s  chasáin/Ncfsc  agus/Cc  dhá/Spp  líonadh/Vmis0  le/Sp"," huisce/Ncmsc"," ''s/Cc  ag/Sp  cur/Nv  scrath/Ncmsc  tanaí/Aqp  ar/Sp  a/Dp3-p  mbarr/Ncmsc  ./Fe </s><s> Bhí/Vmis  sé/Pp3mss  ag/Sp  ceapadh/Vmis0  dhá/Spp  dtagadh/Vmih  na/Td-p  póilíní/Ncmpc  agus/Cc  a/Sp  dul/Nv  sna/Spa-p  poill/Ncmpc  go/Cs  dtabharfadh/Vmc  sé/Mc|Pp3mss  seans/Ncmsc  dó/Pr3ms"
"doc#82","leaba/Ncfsc  Phádraic/Npmsc  ./Fe </s><s> Tá/Vmip  an/Td-s  loch/Ncmsc  seo/Dd  an-dubh/Ncmsc  ./Fe </s><s> Bhí/Vmis  sé/Pp3mss  ag/Sp  rá/Nv  go/Cs  mb''/Ws-i  í/Pp3fs  seo/Dd  an/Td-s  áit/Ncfsc  a/Q-r  bháigh/Vmis  Naomh/Npmsc  Pádraic/Npmsc  an/Td-s  diabhal/Ncmsc  agus/Cc  go/Cs  bhfuil/Vmip---d  an/Td-s"," t-uisce/Ncmsc"," sa/Spa-s  loch/Ncmsc  seo/Dd  dubh/Ncmsc  ariamh/Ncmpg  ó/Sp  shin/Pd  ./Fe </s><s> Thugadh/Vmih|Vmis0  muintir/Ncfsc  Chonamara/Npmsg  cuairt/Ncfsc  ar/Sp  Árainn/Npmsc  Lá/Npfsg|Npmsg  Fhéile/Ncfsg  Peadair/Npm-g  is/Wpri  Póil/Npmsc  ,/Fi  an/Td-s  29ú/Mo  lá/Ncmsc  de/Sp"
"doc#82","de/Sp  shiúl/Ncmsc  a/Dp3-p  gcos/Ncfsc  ./Fe </s><s> Ansin/Rl  tar éis/Spc  am/Ncmsc  dinnéir/Ncmsg  Chuaigh/Vmis  chuile/Dq  dhuine/Ncmsc  ina/Spp-s  cheann/Ncmsc  posta/Ncmpv  fhéin/Px  Duine/Ncmsc  chuig/Sp  an/Td-s  tobar/Ncmsc  ag/Sp  fáil/Nv"," uisce/Ncmsc"," glan/Aq-msc  ''/Fa  S/Y  duine/Ncmsc  eile/Dd  ag/Sp  tabhairt/Nv  na/Td-s  mbó/Ncfsg  ón/Spa-s  gcnoc/Ncmsc  ./Fe </s><s> Go/Ua  luath/Aqp  tar éis/Spc  an/Td-s  tae/Ncmsc  Bhí/Vmis  na/Td-p  ba/Ncfpc  le/Sp  bleán/Nv  ''/Fa  S/Y  é/Pp3ms  de/Sp  chúram/Ncmsc  ar/Sp  dhuine/Ncmsc  againn/Pr1-p  Iad/Pp3-p  a/Sp"
"doc#82","fhágáil/Nv  ./Fe </s><s> Bhuail/Vmis  mé/Pp1-s  leis/Sp  na/Td-p  páistí/Ncmpc  a/Q-r  raibh/Vmis---n  orm/Pr1-s  aire/Ncfsc|Ncmsc  a/Sp  thabhairt/Nv  dóibh/Pr3-p  agus/Cc  bhuail/Vmis  mé/Pp1-s  lena/Spp-p  dtuismitheoirí/Ncmpc  ./Fe </s><s> Líonadh/Ncmsc|Vmm-3s|Vmis0|Vmih  citeal/Ncmpg|Ncmsc"," uisce/Ncmsc"," fuar/Aq-msc  le/Sp  cupán/Ncmsc  tae/Ncmsg  a/Sp  dhéanamh/Nv  ,/Fi  leagadh/Vmis0  an/Td-s  citeal/Ncmsc  ar/Sp  an/Td-s  urlár/Ncmsc  agus/Cc  sáitheadh/Vmis0|Vmih|Vmm-3s|Vmis0|Vmih|Vmm-3s  rud/Ncmsc  éigin/Aq-msc  isteach/Rd  i/Sp  sorn/Ncmsc  aibhléise/Ncfsg  ./Fe </s><s> D''/Q  fhiuch/Vmis"
"doc#83","<s> Comhábhair/Ncmpc  4/Mn  ghriscín/Ncmsc  uaineoile/Ncfsc  (/F  giogóid/Ncfsc  )/F  6/Mn  oinniún/Ncmsc  2/Mn  phíosa/Ncmsc  soilire/Ncmsg  1/Mn  cileagram/Ncmsc  ,/Fi  2/Mn  pt/Xx  ./Fe </s><s> fataí/Ncmsc  salann/Ncmpg  ,/Fi  piobar/Ncmsc  3/4/Mn  pt/Xx  ./Fe </s><s>","uisce/Ncmsc","</s><s> Modh/Ncmsc  :/Fi </s><s> Réitigh/Vmis|Ncmpc  na/Td-p  gríscíní/Ncmpc  ach/Cs  ná/Q-m  bain/Vmm-2s  an/Td-s  tsaill/Ncfsc  ar/Sp  fad/Ncmsc  díobh/Pr3-p  ./Fe </s><s> Réitigh/Vmis|Vmm-2s  an/Td-s  soilire/Ncmsc  agus/Cc  na/Td-p  hoinniúin/Ncmpc  ./Fe </s><s> Nigh/Vmis|Vmm-2s  agus/Cc  bain/Vmm-2s  an/Td-s"
"doc#83","an/Td-s  fheoil/Ncfsc  arís/Rg  ./Fe </s><s> Cuir/Vmm-2s  isteach/Rd  na/Td-p  fataí/Ncmsc  agus/Cc  na/Td-p  glasraí/Ncmpc  ./Fe </s><s> Feoil/Ncfsc  arís/Rg  ./Fe </s><s> Críochnaigh/Vmm-2s  le/Sp  fataí/Ncmsc  ar/Sp  an/Td-s  mbarr/Ncmsc  ./Fe </s><s> Cuir/Vmm-2s  isteach/Rd  an/Td-s"," t-uisce/Ncmsc"," ./Fe </s><s> Suanbhruith/Vmm-2s  ar feadh/Spc  30/Mn  -/Fb  40/Mn  nóiméad/Ncmsc  ./Fe </s><s> Dáil/Vmm-2s  ./Fe </s><s> Cuir/Vmm-2s  an/Td-s  fheoil/Ncfsc  i lár/Spc  an/Td-s  phláta/Ncmsc  agus/Cc  na/Td-p  fataí/Ncmsc  agus/Cc  na/Td-p  glasraí/Ncmpc  mórthimpeall/Ncmpg  ./Fe </s>"
"doc#83","./Fe </s><s> Maisigh/Vmm-2s  le/Sp  peirsil/Ncfsc  ./Fe </s><s> Iasc/Vmis  Au/Npmsc  Gratin/Npmsc </s><s> Comhábhair/Ncmpc </s><s> 400/Mn  gram/Ncmsc  ,/Fi  1/Mn  pt/Xx  ./Fe </s><s> éisc/Ncmpc  (/F  bán/Ncmsc  nó/Cc  deataithe/Av  )/F  1/2/Mn  phionta/Ncmsc  bainne/Ncmsg  nó/Cc"," uisce/Ncmsc"," duilleoga/Ncfpc  labhrais/Ncmsg  (/F  bay/Xf  leaf/Ncmsc  )/F  salann/Ncmsc  agus/Cc  piobar/Ncmsc  2/Mn  unsa/Ncmsc  ./Fe </s><s> cáise/Ncfsg  bruscar/Ncmpg|Ncmsc  aráin/Ncmsg  donn/Aq-msc </s><s> Anlann/Ncmsc  :/Fi  25/Mn  gram/Ncmsc  ,/Fi  1/Mn  unsa/Ncmsc  ime/Ncmsg  25/Mn  gram/Ncmsc  ,/Fi  1/Mn"
"doc#83","leaf/Ncmsc  )/F  salann/Ncmsc  agus/Cc  piobar/Ncmsc  2/Mn  unsa/Ncmsc  ./Fe </s><s> cáise/Ncfsg  bruscar/Ncmpg|Ncmsc  aráin/Ncmsg  donn/Aq-msc </s><s> Anlann/Ncmsc  :/Fi  25/Mn  gram/Ncmsc  ,/Fi  1/Mn  unsa/Ncmsc  ime/Ncmsg  25/Mn  gram/Ncmsc  ,/Fi  1/Mn  unsa/Ncmsc  plúir/Ncmsg  3/4/Mn  pt/Xx  bainne/Ncmsc  //F"," uisce/Ncmsc"," a/Q-r  raibh/Vmis---n  an/Td-s  t-iasc/Ncmsc  ann/Pr3ms </s><s> Maisiú/Nv  :/Fi  líomóid/Ncfsc  tósta/Ncmsg  peirsil/Ncfsc </s><s> Modh/Ncmsc  :/Fi </s><s> Réitigh/Vmis  agus/Cc  glan/Aqp|Ncmsc  an/Td-s  t-iasc/Ncmsc  ./Fe </s><s> Gearr/Npmsc  ina/Spp-s  phíosaí/Ncmpc  ./Fe </s><s> Cuir/Vmm-2s  isteach/Rd  i/Sp"
"doc#83","leag/Vmm-2s|Vmis  isteach/Rd  an/Td-s  t-iasc/Ncmsc  i/Sp  mias/Ncfsc  phiréise/Ncfsg  ./Fe </s><s> Coinnigh/Npmsc  an/Td-s  lacht/Ncmsc  ./Fe </s><s> Déan/Vmm-2s  an/Td-s  t-anlann/Ncmsc  leis/Sp  an/Td-s  im/Ncmsc  ,/Fi  plúr/Ncmsc  agus/Cc  an/Td-s  meascán/Ncmsc  bainne/Ncmsg  agus/Cc"," uisce/Ncmsc"," (/F  3/4/Mn  pnt/Xx  ./Fe </s><s> )/F  ag/Sp  úsáid/Nv  cuid/Ncfsc  den/Spa-s  cháis/Ncfsc  ./Fe </s><s> Doirt/Vmm-2s  an/Td-s  t-anlann/Ncmsc  os cionn/Spc  an/Td-s  éisc/Ncmpc  ./Fe </s><s> Croith/Vmm-2s  bruscar/Ncmsc  arán/Ncmpg  agus/Cc  cáis/Ncfsc  mheasctha/Xf  ar/Sp  a/Dp3ms"
"doc#83","1/Mn  sp/Xx  ./Fe </s><s> mhór/Vmis  ola/Ncfsc  cócaireachta/Ncfsg  1/Mn  oinniún/Ncmsc  1/Mn  ionga/Ncfsc  gairleoige/Ncfsg  8/Mn  unsa/Ncmsc  feoil/Ncfsc  mhionaithe/Av  5/Mn  tráta/Ncmsc  nó/Cc  canna/Ncmsc  trátaí/Ncmpg  1/4/Mn  pnt/Xx  ./Fe </s><s> stoic/Ncmpc  nó/Cc"," uisce/Ncmsc"," salann/Ncmpg  agus/Cc  piobar/Ncmsc  luibheanna/Ncfpg  measctha/Av </s><s> Dáil/Vmm-2s  le/Sp  cáis/Ncfsc  Parmesan/Npmsc  nó/Cc  Céadar/Ncmsc  (/F  cheddar/Ncmsc  )/F </s><s> Bain/Npmsc  an/Td-s  craiceann/Ncmsc  de/Sp  na/Td-p  hoinniúin/Ncmpc"
"doc#83","measctha/Av  agus/Cc  an/Td-s  stoc/Ncmsc  ./Fe </s><s> Suanbhruith/Vmm-2s  ar feadh/Spc  1/2/Mn  uair/Ncfsc  an/Td-s  chloig/Ncmsg  ./Fe </s><s> Bruith/Vmm-2s  an/Td-s  spaigití/Ncmsc  ar feadh/Spc  15/Mn  nóiméad/Ncmsc  ./Fe </s><s> Síothlaigh/Vmm-2s  an/Td-s"," t-uisce/Ncmsc"," as/Pr3ms  ,/Fi  ansin/Rl  cas/Vmm-2s  thart/Rd  san/Spa-s  ola/Ncfsc  é/Pp3ms  ./Fe </s><s> Dáil/Vmm-2s  :/Fi </s><s> Cuir/Vmm-2s  an/Td-s  spaigití/Ncmsc  ar/Sp  an/Td-s  bpláta/Ncmsc  ./Fe </s><s> Doirt/Vmm-2s  an/Td-s  t-anlann/Ncmsc  os/Sp  a/Dp3fs  chionn/Ncfsd  ./Fe </s><s> Croith/Vmm-2s  an/Td-s  cháis/Ncfsc  os/Sp  a/Dp3fs"
"doc#83","na/Td-p  mbrioscaí/Ncmpc  atá/Vmip---r  fuar/Aqp  ./Fe </s><s> Maisigh/Vmm-2s  le/Sp  líomóid/Ncfsc  agus/Cc  uachtar/Ncmsc  ./Fe </s><s> Úll/Ncmsc  Sneachta/Npmsc </s><s> Comhábhair/Ncmpc </s><s> (/F  500/Mn  gram/Ncmsc  )/F  2/Mn  pt/Xx  ./Fe </s><s> úlla/Ncmpc  2/Mn  sp/Xx  ./Fe </s><s> mhór/Vmis"," uisce/Ncmsc"," craiceann/Ncmsc  líomóide/Ncfsg  2/Mn  unsa/Ncmsc  siúcra/Ncmsc  mín/Aq-msc  1/Mn  gealacán/Ncmsc  uibhe/Ncfsg  2/Mn  sp/Xx  ./Fe </s><s> mhóra/Ncmpv  uachtair/Ncmsg|Ncmpc </s><s> Modh/Ncmsc  :/Fi </s><s> Bain/Npmsc  an/Td-s  craiceann/Ncmsc  agus/Cc  an/Td-s  croí/Ncmsc  amach/Rd  ./Fe </s>"
"doc#83","gá/Ncmsg|Ncmsc  ./Fe </s><s> Bacstaí/Ncmsc </s><s> Comhábhair/Ncmpc </s><s> Nigh/Vmis  ,/Fi  glan/Aqp  agus/Cc  bain/Vmm-2s  díobh/Pr3-p  an/Td-s  craiceann/Ncmsc  ./Fe </s><s> Cuir/Vmm-2s  isteach/Rd  in/Sp  éadach/Ncmsc  glan/Aq-msc  bán/Aq-msc  iad/Pp3-p  agus/Cc  fáisc/Vmm-2s  amach/Rd  an/Td-s"," t-uisce/Ncmsc"," astú/Nv  ./Fe </s><s> Cuir/Vmm-2s  salann/Ncmsc  orthu/Pr3-p  ./Fe </s><s> Déan/Vmm-2s  cáca/Ncmsc  díobh/Pr3-p  tuairim/Ncfsc  1/4/Mn  orlaigh/Ncmsg  ar/Sp  tiús/Ncmsc  ./Fe </s><s> Bruith/Ncfsc|Vmm-2s  i/Sp  mbeagán/Ncmsc  ime/Ncmsg  go/Cs  mbeidh/Vmif  dath/Ncmsc  deas/Ri  donn/Aqp  ar/Sp"
"doc#83","maith/Aqp  ./Fe </s><s> Rollaigh/Vmis|Vmm-2s  amach/Rd  ina/Spp-s  chiorcal/Ncmsc  1/4/Mn  ''/Fa  (/F  5mm/Xx  )/F  ar/Sp  tiús/Ncmsc  ./Fe </s><s> Gearr/Npmsc  ina/Spp-s|Spr  6/Mn  nó/Cc  8/Mn  dtriantán/Ncmsc  ./Fe </s><s> Fliuch/Vmm-2s  an/Td-s  cloigeann/Ncmsc  caol/Aq-msc  le/Sp  bainne/Ncmsc  nó/Cc"," uisce/Ncmsc"," ./Fe </s><s> Rollaigh/Vmis|Vmm-2s  an/Td-s  chuid/Ncfsc  leathan/Ncmpg  suas/Rd  go dtí/Spc  an/Td-s  cloigeann/Ncmsc  caol/Aq-msc  agus/Cc  greamaigh/Vmm-2s  iad/Pp3-p  ./Fe </s><s> Cuir/Vmm-2s  ar/Sp  an/Td-s  stán/Ncmsc  ./Fe </s><s> Cuimil/Vmm-2s  bainne/Ncmsc  nó/Cc  ubh/Ncfsc"
"doc#83","1/4/Mn  uaire/Ncfsg  ./Fe </s><s> Dáil/Vmm-2s  ar/Sp  phláta/Ncmsc  le/Sp  d''/Dp2-s  oyley/Xf  ./Fe </s><s> Slisíní/Ncmpc  Fanaile/Ncmsg </s><s> Comhábhair/Ncmpc </s><s> 1/2/Mn  pnt/Xx  ./Fe </s><s> taosráin/Ncmpc  bhlaoscaigh/Ncfsc  6/Mn  unsa/Ncmsc  siúcra/Ncmsg  reoáin/Ncfsc"," uisce/Ncmsg"," dath/Ncmsc  dearg/Aq-msc  2/Mn  sp/Xx  ./Fe </s><s> subh/Ncfsc  dhearg/Aq-fsc  3/4/Mn  pnt/Xx  ./Fe </s><s> uachtair/Ncmpc  blaistiú/Nv  fanaile/Ncmsg|Ncmsc </s><s> Rollaigh/Vmis  amach/Rd  an/Td-s  taosrán/Ncmsc  tanaí/Aqp  ./Fe </s><s> Gearr/Npmsc  ina/Spp-s  phíosaí/Ncmpc"
"doc#83","./Fe </s><s> Gearr/Npmsc  ina/Spp-s  phíosaí/Ncmpc  caola/Aq--pc  3/Mn  ''/Fa  x/Mr  1/Mn  1/2/Mn  ''/Fa  ./Fe </s><s> Bácáil/Vmm-2s  in/Sp  oigheann/Ncmsc  te/Aq-msc  190/Mn  C/Mr  ar feadh/Spc  10/Mn  -/Fb  12/Mn  nóiméad/Ncmsc  ./Fe </s><s> Measc/Ncmsc|Vmm-2s  an/Td-s  siúcra/Ncmsc  reoáin/Ncfsc  agus/Cc"," uisce/Ncmsc"," le/Sp  chéile/Ncmsc  ,/Fi  cuir/Vmm-2s  dath/Ncmsc  bándearg/Aq-msc  air/Pr3ms  agus/Cc  bíodh/Vmm-3s  sé/Pp3mss  réasúnta/Ri  bog/Aqp  ./Fe </s><s> Buail/Vmm-2s  an/Td-s  t-uachtar/Ncmsc  go/Cs  mbeidh/Vmif  sé/Mc|Pp3mss  tiubh/Ncmsc  ,/Fi  cuir/Vmm-2s  leis/Sp  an/Td-s"
"doc#84","of/Ncmsc  Columbia/Npfsc  (/F  c/Mr  )/F  Death/Npmsc  and/Ncmsc  courage/Xf  9./Mn  Cén/Pq--s  tír/Ncfsc  a/Q-i  n-óltar/Vmip0  Saki/Npmsc  ann/Pr3ms  ?/Fq </s><s> (/F  a/Dp3fs  )/F  An/Td-s  tSeapáin/Npfsc  (/F  b/Xx  )/F  An/Td-s  tSín/Npfsc  (/F  c/Mr  )/F  An/Td-s  Rúis/Npfsc  10./Mn  Nuair/Cs  a/Q-r  shioctar/Vmip0"," uisce/Ncmsc"," ,/Fi  an/Qq  éiríonn/Vmip  sé/Pp3mss  níos/Uc  mó/Aqc  nó/Cc  níos/Uc  lú/Aqc  ?/Fq </s><s> 11./Mn  Cén/Pq--s  t-ainm/Ncmsc  a/Q-r  bhí/Vmis  ar/Sp  an/Td-s  scannán/Ncmsc  a/Q-p|Q-i|Q-r  rinneadh/Vmis0  as/Sp  leabhar/Ncmsc  Roddy/Npmsg|Npmpg  Doyle/Npmsc  ,/Fi  faoi/Sp  ghrúpa/Ncmsc  daoine/Ncmpc"
"doc#84","a/Q-r  bhí/Vmis  ag/Sp  Seosamh/Npmsc  ,/Fi  fear/Ncmsc  céile/Ncmsg  na/Td-s  Maighdine/Ncfsg  Muire/Npmsg|Npmsc|Ncfsc|Ncfsg  ?/Fq </s><s> 2./Mn  Tom/Npmsc  Selleck/Npmsc  agus/Cc  Tom/Npmsc  Cruise/Npmsc  .../F  cén/Pq--s  obair/Ncfsc  a/Q-r  dhéanann/Vmip  siad/Pp3-ps  ?/Fq </s><s> 3./Mn  Reonn/Npmsc"," uisce/Ncmsg"," ag/Sp  cén/Pq--s  teocht/Ncfsc  ?/Fq </s><s> 4./Mn  Cén/Pq--s  contae/Ncmsc  in/Sp  Éirinn/Npfsd  inar/Spr  rugadh/Vmis0  Raifteirí/Npmsc  an/Td-s  File/Npmsg  ?/Fq </s><s> 5./Mn  Cén/Pq--s  t-ainm/Ncmsc  a/Q-r  bhí/Vmis  ar/Sp  athair/Ncfsc|Ncmsc  Oisín/Npfsg|Npm-g|Npmsg|Npm-g  sna/Spa-p  seanscéalta/Ncmpc"
"doc#84","as/Sp  píosaí/Ncmpc  sean-rothar/Ncmpg  ag/Sp  Lenny/Npmsc  Kravitz/Npmsc  ./Fe </s><s> Fíor/Ncfsc  nó/Cc  bréagach/Aqp  ?/Fq </s><s> 3./Mn  Is/Wp-i  é/Pp3ms  an/Td-s  chiall/Ncfsc  atá/Vmip---r  le/Sp  dobhareach/Ncmsc  nó/Cc  hippopotamus/Xx  ná/Cc  ''/Fa  Capall/Ncmsc"," Uisce/Npmsg|Npfsg"," ./Fe </s><s> ''/Fa  Fíor/Ncfsc  nó/Cc  bréagach/Aqp  ?/Fq </s><s> 4./Mn  Cad/Pq  a/Q-r  thugtar/Vmip0  ar/Sp  an/Td-s  áit/Ncfsc  san/Spa-s  fhásach/Ncmsc  ina/Spr  bhfaightear/Vmip0  uisce/Ncmsc  ?/Fq </s><s> 5./Mn  Cad/Pq  a/Q-r  thugtar/Vmip0  ar/Sp  amhrán/Ncmsc  a/Q-p|Q-i|Q-r  cheoltar/Vmip0"
"doc#84","dobhareach/Ncmsc  nó/Cc  hippopotamus/Xx  ná/Cc  ''/Fa  Capall/Ncmsc  Uisce/Npmsg|Npfsg  ./Fe </s><s> ''/Fa  Fíor/Ncfsc  nó/Cc  bréagach/Aqp  ?/Fq </s><s> 4./Mn  Cad/Pq  a/Q-r  thugtar/Vmip0  ar/Sp  an/Td-s  áit/Ncfsc  san/Spa-s  fhásach/Ncmsc  ina/Spr  bhfaightear/Vmip0"," uisce/Ncmsc"," ?/Fq </s><s> 5./Mn  Cad/Pq  a/Q-r  thugtar/Vmip0  ar/Sp  amhrán/Ncmsc  a/Q-p|Q-i|Q-r  cheoltar/Vmip0  chun/Sp  leanbh/Ncmsc  a/Sp  chur/Nv  a/Sp  chodladh/Nv  ?/Fq </s><s> 6./Mn  Thosaigh/Vmis  an/Td-s  cluiche/Ncmsc  snúcair/Ncmsg  san/Dd  Ind/Y  ./Fe </s><s> Fíor/Ncfsc  nó/Cc"
"doc#84","./Fe </s><s> 9./Mn  Richard/Npmsc  Harris/Npmsg|Npmpg  ./Fe </s><s> 10./Mn  Billiún/Ncmsc  ./Fe </s><s> 11./Mn  Prátaí/Ncmpc  ./Fe </s><s> 12./Mn  I/Mr  gContae/Ncmsc  an/Td-s  Chláir/Npmsc  ./Fe </s><s> 13./Mn  Piscín/Ncmsc  ./Fe </s><s> 14./Mn  Naomh/Npmsc  Bríd/Npfsc  ./Fe </s><s> 15./Mn  Ar/Sp  an/Td-s  bhfarraige/Ncfsg  //F"," Uisce/Npmsg|Npfsg"," ./Fe </s><s> Babhta/Ncmsc  5:/Mn  1./Mn  Iasc/Vmis  ./Fe </s><s> 2./Mn  Co./Y  an/Td-s  Chláir/Npmsc  ./Fe </s><s> 3./Mn  Setanta/Npmsc  ./Fe </s><s> 4./Mn  Bodhrán/Ncmsc  ./Fe </s><s> 5./Mn  (/F  c/Mr  )/F  1979./Mn  6./Mn  Naomh/Npmsc  Pádraig/Npm-g|Npmsg  ./Fe </s><s> 7./Mn  Naoi/Ncmsc  gcúilín/Ncmsg  ./Fe </s><s> 8./Mn  Nua/Ncmsc"
"doc#85","-/Fb  The/Aqp  Experts/Npmsc  ./Fe </s><s> Na/Td-p  Dúradáin/Npmsg|Npmsc  -/Fb  The/Aqp  Morons/Npmsc  ./Fe </s><s> Na/Td-p  hIntleachtóirí/Ncmpc  -/Fb  The/Aqp  Intellectuals/Npmsc  I/Mr  bhFad/Ncmsc  Amach/Rd  -/Fb  Way/Npmsc  Out/Npmsc  !/Fe </s><s> Na/Td-p  Buachaillí/Ncmpc"," Uisce/Npmsg|Npfsg"," -/Fb  The/Aqp  Waterboys/Npmsc  ./Fe </s><s> Na/Td-p  Scitiríní/Ncmpc  Sráide/Ncfsg  -/Fb  The/Aqp  Street/Npmsc  Slickers/Npmsc  ./Fe </s><s> Na/Td-s  Boilg/Ncmpc  Mhóra/Aq--pc  -/Fb  The/Aqp  Big/Npmsg|Npmsc  Bellies/Npmsc  ./Fe </s><s> Na/Td-p  Spásairí/Ncmpc|Ncmpg  -/Fb  The/Aqp"
"doc#85","iontach/Aq-msc  é/Pp3ms  an/Td-s  fear/Ncmsc  seo/Dd  ./Fe </s><s> Tá/Vmip  sé/Pp3mss  in/Sp  ann/Ns-s  aithris/Nv|Ncfsc  a/Sp  dhéanamh/Nv  ar/Qq-s|Q-p|Q-is  chanúintí/Vmih0  éagsúla/Aqc  ./Fe </s><s> 5./Mn  Grúpa/Ncmsc  ceoil/Ncmsg  anseo/Rl  ./Fe </s><s> Tá/Vmip  an-tóir/Ncfsc  acu/Pr3-p  ar/Sp"," uisce/Ncmsc"," is/Wpri  cosúil/Aqp  ./Fe </s><s> 6./Mn  Aithníonn/Vmip  ''/Fa  chuile/Dq  dhuine/Ncmsc  an/Td-s  bhean/Ncfsc  álainn/Aq-fsc  seo/Dd  ./Fe </s><s> Is/Wp-i  amhránaí/Ncmsc  Meiriceánach/Aq  í/Pp3fs  ./Fe </s><s> 7./Mn  Foilsíodh/Vmis0  cnuasach/Ncmsc  dánta/Ncmpg"
"doc#85","atá/Vmip---r  ag/Sp  aerlíne/Ncfsc  Aer/Ncmsg|Ncmpg  Lingus/Npmsc  ?/Fq </s><s> 2./Mn  I/Mr  gcúrsaí/Ncmpc  eitilte/Av  ,/Fi  céard/Pq  is/Wpri  brí/Ncfsc  le/Sp  T.W.A./Y  ?/Fq </s><s> 3./Mn  Cén/Pq--s  t-ainmhí/Ncmsc  atá/Vmip---r  in/Sp  ann/Ns-s  seacht/Ncmsc|Ncmsg  ngalún/Ncmsc|Ncmpg  is/Cc  fiche/Mc"," uisce/Ncmsc"," a/Sp  ól/Nv  in/Sp  aon/Mc  am/Ncmsc  amháin/Aqp  ?/Fq </s><s> 4./Mn  Fad/Ncmsc  a/Q-r  bhí/Vmis  an/Td-s  Róimh/Npfsc  ag/Sp  dó/Nv  ,/Fi  cé/Cs  a/Q-r  bhí/Vmis  ag/Sp  casadh/Vmis0  an/Td-s  veidhlín/Ncmsc  ?/Fq </s><s> 5./Mn  Cé/Ncfsc  a/Sp  scríobh/Nv  an/Td-s  leabhar/Ncmpg  Cain/Npmsc  &/Xx  amp/Ncmsc  ;/Fi  Abel/Npmsc  ?/Fq </s><s> 6./Mn"
"doc#87","d''/Sp  aon/Mc|Dq  duine/Ncmsc  síos/Rd  leis/Pr3ms|Sp  ann/Pr3ms  ./Fe </s><s> Bhí/Vmis  acra/Ncmsc  peas/Ncmsc  curtha/Av  agam/Pr1-s  ar/Sp  a/Dp3ms  chéile/Ncmsc  ,/Fi  Mhill/Vmis  tú/Pp2-s  an/Td-s  méid/Ncmsc  sin/Dd  agus/Cc  leag/Vmis  tú/Pp2-s  an/Td-s  fál/Ncmsc  ./Fe </s><s> Bhí/Vmis  tobar/Ncmsc"," uisce/Ncmsg"," déanta/Av|Aqp  istigh/Rd  ina/Spp-s  éadan/Ncmsc  ,/Fi  D''/Q  ól/Vmis  tú/Pp2-s  in/Sp  éineacht/Ns-s  é/Pp3ms  d''/Sp  aon/Mc  deoch/Ncfsc  amháin/Aqp  ;/Fi  Fógraím/Vmip1s  cogadh/Ncmsc  anois/Rg  le/Sp  claidheamh/Ncmsc  géar/Aq-msc  ort/Pr2-s  ,/Fi  Nó/Cc  imigh/Vmis"
"doc#87","''/Fa  ./Fe </s><s> Is/Wp-i  é/Pp3ms  an/Td-s  t-amhrán/Ncmsc  is/Wpri  doimhne/Aqc  ciall/Ncfpg|Ncfsc  é/Pp3ms  dá/Cs  ndearna/Vmis---d  sé/Pp3mss  riamh/Rg  ./Fe </s><s> Is/Wp-i  beag/Aqp|Ncmsc  an/Td-s  t-ábhar/Ncmsc  a/Q-r  bhí/Vmis  leis/Pr3ms  ,/Fi  dar/Csw  leis/Pr3ms|Sp  féin/Px  ./Fe </s><s> Chonaic/Vmis  sé/Pp3mss  ''/Fa  luch/Ncfsc"," uisce/Ncmsg"," i/Sp  ngarraí/Ncfpc|Ncmsc  ag/Sp  déanamh/Nv  poill/Ncmsg|Ncmpc  isteach/Rd  i/Sp  bpoll/Ncmsc  mór/Aq-msc  fataí/Ncmsc  ''/Fa  ./Fe </s><s> Ligeann/Vmip  sé/Pp3mss  air/Pr3ms  go/Q-s  raibh/Vmis---d|Vmsp  síog/Ncfsc  ag/Sp  baint/Nv  leis/Sp  an/Td-s  luch/Ncfsc  agus/Cc  déanann/Vmip  sé/Mc|Pp3mss"
"doc#87",")/F </s><s> RBÉ/Y  74:225/Mn  =/Xx  a/Q-i  ndeachaigh/Vmis---d  a/Dp3ms  cháil/Ncfsc|Ncmpc  ins/Spa-s  gach/Dq  réagún/Ncmsc  Nóta/Ncmsg  scríobhaí/Ncmsg|Ncmsc  :/Fi  Carra/Npmsc  :/Fi  muineál/Ncmsc  cloch/Ncfpg  nó/Cc  talún/Ncfsg  idir/Sp  dhá/Spp  oileán/Ncmsc  trasna/Sp"," uisce/Ncmsg"," nó/Cc  bogaí/Ncmsc  ./Fe </s><s> Ceann/Ncmsc  Gólaim/Vmip1s  atá/Vmip---r  i/Sp  gceist/Ncfsc  ./Fe </s><s> Nóta/Ncmsc  scríobhaí/Ncmsg  :/Fi  He/Npmsc  will/Xf  be/Xf  dispossessed/Ncfsc  by/Xf  force/Xf  ./Fe </s><s> Déarfadh/Vmc-3s|Vmc-2p  Wallace/Npmsc  fós/Rg  gur/Wpdi|Wsdi  mac/Ncmsc  gan/Sp"
"doc#88","nó/Cc  gheobhaimid/Vmif1p  luach/Ncmsc  ceaig/Ncmsg  ./Fe </s><s> Is/Cc  gearr/Aqp|Ncmsc  oraibh/Pr2-p  an/Td-s  méid/Ncmsc  sin/Dd  mara/Ncfpc  bhfaighidh/Vmif---d  sibh/Pp2-p  ina/Spp-s  dhiaidh/Ns-s  siúd/Pd  Galún/Ncmsc  nó/Cc  péire/Ncmsc  de/Sp  thogha/Ncmsc  an/Td-s"," uisce/Ncmsg"," beatha/Ncfsc|Ncfsg  Téigí/Vmm-2p  faoi/Sp  na/Td-p  sléibhte/Ncmpc|Ncmpg  nó/Cc  thart/Rd  Tigh/Ncmsd  Ned/Npmsc  Éamoinn/Vmih1s  Má/Cs  théann/Vmip  sibh/Pp2-p  Tigh/Ncmsd  Shéamais/Npfsg  ní/Qn  bheidh/Vmif---n  oraibh/Pr2-p  tart/Ncmsc  ./Fe </s><s> Téigí/Vmm-2p  thart/Rd"
"doc#88","ghrá/Ncmsc  go/Sp  héag/Ncmsc  iad/Pp3-p  na/Td-p  cailíní/Ncmpc  ./Fe </s><s> Bhí/Vmis  gach/Dq  ní/Ncmsc|Ncfsc|Nv|Wp-in  fairsing/Aqp|Aq-msc  ann/Pr3ms  dá/Cs  gcuirfeá/Vmc-2s  spéis/Ncfsc  ann/Pr3ms  Bhí/Vmis  an/Td-s  t-arán/Ncmsc  is/Cc  an/Td-s  tae/Ncmsc  ann/Pr3ms  ,/Fi  an/Wp-q|Wpdq  jam/Xf  is/Cc  an/Td-s  t-im/Ncmsc  Bhí/Vmis"," uisce/Ncmsc"," beatha/Ncfsg  ann/Pr3ms  ag/Sp  feara/Ncmpv  Éireann/Npfsg  Dá/Spp-p|Spp-s|Spp-p|Spp-s  roinnt/Ncfsc|Nv  go/Ua  haerach/Aqp  ar fud/Spc  na/Td-p  dtithe/Ncmpg  ./Fe </s><s> Ach/Cs  is/Wp-i  í/Pp3fs  Máire/Npfsc  Mhainnín/Npfsg  an/Td-s  cailín/Ncmsc  laethúil/Aq-msc  Mar/Cs  bíonn/Vmig  sí/Pp3fss"
"doc#88","teach/Ncmsc  ósta/Ncmsg  úd/Dd  an/Td-s  uair/Ncfsc  sin/Dd  )/F  ,/Fi  soir/Aqp  go dtí/Spc  an/Td-s  Sruthán/Ncmsc  Buí/Npmsg  atá/Vmip---r  ag/Sp  teorranú/Nv  an/Td-s  dá/Spp-s  bhaile/Ncmsc  ./Fe </s><s> Bhí/Vmis  conspóid/Ncfsc  ann/Pr3ms  ó/Sp  thaobh/Ncmsc  tóchar/Ncmpg  agus/Cc"," uisce/Ncmsc"," dá/Spp-p|Spp-s|Spp-p|Spp-s  leagan/Ncmsc|Nv  isteach/Rd  ó/Sp  gharraí/Ncfpc|Ncmsc  go/Sp  garraí/Ncfpc|Ncmsc  eile/Dd  ,/Fi  ach/Cs  réitíodh/Vmis0  an/Td-s  scéal/Ncmsc  ./Fe </s><s> Tá/Vmip  an/Td-s  baile/Ncmsc  seo/Dd  ina/Spr  chíor/Vmis  thuathail/Ncmpc  Ag/Sp  na/Td-p  huaisle/Ncmpc  a/Q-r"
"doc#88","aon/Mc|Dq  socrú/Ncmsc  go/Sp  deo/Ns-s  ar/Sp  an/Td-s  scheme/Ncfsc  seo/Dd  Nó/Cc  go/Cs  n-imeoidh/Vmif  an/Td-s  díocas/Ncmsc  as/Sp  a/Dp3-p  gcroí/Ncmsc  ina/Spp-p|Spp-s  lár/Ncmsc  ,/Fi  Is/Cc  go/Q-s  dtaga/Vmsp  fuaim/Ncfsc  do/Sp  na/Td-p  tóchair/Ncmpc  chaola/Aq--pc  ,/Fi  Is/Cc  an/Td-s"," t-uisce/Ncmsc"," ag/Sp  rith/Nv  ag/Sp  dul/Nv  síos/Rd  an/Wp-q|Wpdq  lawn/Xf  ./Fe </s><s> Mo/Dp1-s  ghrá/Ncmsc  go/Sp  deo/Ns-s  tú/Pp2-s  a/Dp3fs  Mhic/Up  Uí/Up  Fhinneadha/Npmsc  !/Fe </s><s> Dá/Cs  bhfaighfeá/Vmc-2s-d  blaoch/Ns-s  anseo/Rl  fadó/Rg  an/Td-s  lá/Ncmsc  Shocrófá/Vmc-2s  an/Td-s"
"doc#88","ach/Cs  thosaigh/Vmis  na/Td-p  daoine/Ncmpc  raic/Ncfsc  agus/Cc  thug/Vmis  siad/Pp3-ps  scrúdaitheoir/Ncmsc  amach/Rd  ann/Pr3ms  lena/Spr  mheas/Vmis  ./Fe </s><s> Níor/Qn-s  frítheadh/Vmis0|Vmih|Vmis0|Vmih  tada/Ncmsc  mícheart/Ncmpg  leis/Sp  an/Td-s"," uisce/Ncmsc"," agus/Cc  fágadh/Vmis0  an/Td-s  tobar/Ncmsc  ann/Pr3ms  mar/Cs  a/Q-r  bhí/Vmis  sé/Pp3mss  ./Fe </s><s> A/Dp3ms  chairde/Ncmpc  dhílse/Aq--pc  nach/Wprin  mór/Aqp|Ncmsc  an/Td-s  t-iontas/Ncmsc  An/Td-s  obair/Ncfsc  mhillteach/Aq-fsc  atá/Vmip---r  ins/Spa-s  an/Td-s  áit/Ncfsc  ;/Fi  An/Td-s"
"doc#88","puins/Ncmsc  dá/Spp-p|Spp-s|Spp-p|Spp-s  roinnt/Ncfsc|Nv  ann/Pr3ms  Is/Cc  nach/Wprin  ait/Aqp|Ncmpc  an/Td-s  scheme/Ncfsc  í/Pp3fs  istigh/Rd  san/Spa-s  áit/Ncfsc  ./Fe </s><s> Teastóidh/Vmif  teainceannaí/Ncmsc  le/Sp  haghaidh/Ncfsc  sciúradh/Nv|Ncmsc  is/Wpri  níocháin/Ncmpc  ,/Fi  An/Td-s"," t-uisce/Ncmsc"," a/Sp  scríneáil/Nv  le/Sp  haghaidh/Ncfsc  na/Td-s  mná/Ncfsg  Beidh/Vmif  fuílleach/Ncmsc  caife/Ncfsc  againn/Pr1-p  ar fud/Spc  na/Td-s  tíre/Ncfsg  An/Td-s  tráth/Ncmsc  a/Q-i  bhfaighimid/Vmif1p-d|Vmip1p  píopaí/Ncmpc  ó/Sp  Fhaoláin/Npfsg|Npm-g  ./Fe </s><s> Is/Wp-i  í/Pp3fs"
"doc#88","baint/Nv  carraigín/Ncmsg|Ncmsc  agus/Cc  más/Csw|Ncmsc  ró-luchtaithe/Av  a/Q-r  bhí/Vmis  an/Td-s  curach/Ncfsc  nó/Cc  le/Sp  céipearáil/Nv  eicínt/Ncfsc  eile/Dd  polladh/Vmis0|Nv|Ncmsc  í/Pp3fs  agus/Cc  thosaigh/Vmis  sí/Pp3fss  ag/Sp  tógáil/Nv"," uisce/Ncmsg|Ncmsc"," ./Fe </s><s> Bhí/Vmis  siad/Pp3-ps  i/Sp  gcontúirt/Ncfsc  a/Dp3fs  mbáite/Av  nuair/Cs  a/Q-p|Q-i|Q-r  d''/Q  éirigh/Vmis  le/Sp  dhá/Spp  churadóir/Ncmsc  eile/Dd  iad/Pp3-p  a/Sp  thabhairt/Nv  faoi/Sp  deara/Ns-s  agus/Cc  rinneadar/Vmis3p"
"doc#90","Chonamara/Npmsg  ;/Fi  ballaí/Ncmpc  arda/Aq--pc  caisealacha/Ncfsc  i/Sp  bhfoscadh/Ncmsc  bhuaic/Ncfsc  mhór/Aq-fsc  ard/Aq-fsc  na/Td-s  mbeann/Ncfsc  ,/Fi  agus/Cc  scáile/Ncfsg  an/Td-s  fhoirgnimh/Ncmsg  i/Sp  ngoirmeacht/Ncmsc"," uisce/Ncmsg"," locha/Ncmsg  an/Td-s  ghleanna/Ncmsg  ./Fe </s><s> Agus/Cc  i/Sp  sonas/Ncmsc  sómhar/Aq-msc  locha/Ncmsg  an/Td-s  ghleanna/Ncmsg  feicim/Vmip1s  laethanta/Ncmpc  glórmhara/Aq--pc  fada/Aqp  Mhistéil/Npmsc  Anraí/Npmsg|Npfsg  agus/Cc  a/Dp3ms"
"doc#90","sí/Pp3fss  bás/Ncmsc  ./Fe </s><s> Ó/I  ,/Fi  a/Uv  Dhia/Ncmsc  dhil/Aq-msc  -/Fb  chaill/Vmis  mé/Pp1-s  mo/Dp1-s  neart/Ncmsc  ,/Fi  mo/Dp1-s  chiall/Ncfsc  ./Fe </s><s> Chuaigh/Vmis  mé/Pp1-s  i/Sp  bhfolach/Ncmsc  i/Sp  bpiontaí/Ncmpc  leanna/Ncmsg  ,/Fi  is/Wpri  i/Sp  mbuidéil/Ncmpc  órga/Aqp"," uisce/Ncmsg|Ncmsc"," beatha/Ncfsc|Ncfsg  ,/Fi  a/Q-r  mhaolaigh/Vmis  an/Td-s  phian/Ncfsc  ./Fe </s><s> Nuair/Cs  a/Q-r  shíl/Vmis  mé/Pp1-s  éirí/Ncmsc|Nv  astu/Pr3-p  ,/Fi  bhí/Vmis  an/Td-s  bealach/Ncmsc  amach/Rd  astu/Pr3-p  imithe/Av  ó/Sp  amharc/Ncmsc  orm/Pr1-s  -/Fb  bhí/Vmis  mé/Pp1-s  i/Sp  ngreim/Ncmsc  ./Fe </s><s> A/Dp3ms"
"doc#90","-/Fb  tá/Vmip  an/Td-s  Regatta/Npmsc  faoi/Sp  lán/Ncmsc  tseoil/Ncmsg  ./Fe </s><s> An/Qq  bhfuil/Vmip---d  ceol/Ncmsc  ar/Ws-q|Wsdq  an/Td-s  domhan/Ncmsc  chomh/Ri  haoibhinn/Aqp  lá/Ncmsc  geallta/Av  ,/Fi  Le/Sp  na/Td-p  maidí/Ncmpc|Ncmpg  ag/Sp  bearradh/Nv  barr/Ncmpg|Ncmsc"," uisce/Ncmsg|Ncmsc"," mar/Sp  rásúir/Ncmpc  ?/Fq </s><s> Agus/Cc  an/Td-s  féasta/Ncmsc  is/Cc  an/Td-s  fleá/Ncfsc  a/Q-r  bhíodh/Vmih  i/Sp  Mionloch/Npmsc  an/Td-s  lá/Ncmsc  úd/Ncmpg  -/Fb  Bhíodh/Vmih  brat/Ncmsc  crochta/Av  ón/Spa-s  gCaisleán/Ncmsc  le/Sp  na/Td-p  cuairteoirí/Ncmpc  a/Sp"
"doc#92","sé/Pp3mss  sin/Dd  caoi/Ncfsc  uirthi/Pr3fs  ach/Cs  díoladh/Vmis0  aríst/Ncfsc  í/Pp3fs  agus/Cc  bhí/Vmis  sí/Pp3fss  ina/Spp-s|Spr  ''/Fa  House/Npmsc  Boat/Npmsc  ''/Fa  ar/Sp  abhainn/Ncfsc  an/Td-s  Thames/Npmsc  i/Sp  Londain/Npfsc  ./Fe </s><s> Tá/Vmip  sí/Pp3fss  anois/Rg  aríst/Ncfsc  in/Sp"," uiscí/Ncmpc"," sáile/Aq--pc  thiar/Rd  i/Sp  Muighinis/Npmsc  na/Td-s  Gaillimhe/Npf-g  ./Fe </s><s> Ba/Ws-i  iad/Pp3-p  na/Td-p  Cathasaigh/Npmsg|Npmsc  ,/Fi  Pádraig/Npmsc  agus/Cc  a/Dp3ms  dheartháireacha/Ncmpc  Máirtín/Npm-g|Npmsg  ,/Fi  Johnny/Xf  agus/Cc  Joe/Npmsc  a/Q-p|Q-i|Q-r"
"doc#92","in/Sp  éineacht/Ns-s  lena/Spp-s  sheanathair/Ncmsc  ./Fe </s><s> mearbhall/Ncmsc  ./Fe </s><s> Is/Wp-i  leis/Sp  an/Td-s  Meiricán/Ncmsc  Mór/Npfsc  a/Q-p|Q-i|Q-r  rinne/Vmis  Maitias/Npmsc  Ó/Sp  Guairim/Npmsc  as/Sp  Inis/Npmsc|Ncfsc  Ní/Ncmsg|Ncfsg  ./Fe </s><s> Áit/Ncfsc  ina/Spr  mbíonn/Vmig"," uisce/Ncmsc"," i/Sp  gcónaí/Ncmsc  ./Fe </s><s> Áit/Ncfsc  i/Sp  Leitir/Npmsc  Mealláin/Npmsg|Npm-g  ./Fe </s><s> Tá/Vmip  an/Td-s  áit/Ncfsc  seo/Dd  in/Sp  iar-thuaisceart/Ncmsc  na/Td-s  Spáinne/Npf-g  gar/Ncmsc  den/Spa-s  teorainn/Ncfsc  leis/Sp  an/Td-s  bPortaingéil/Ncfsc  ./Fe </s>"
"doc#93","air/Pr3ms  sula/Cs  rachadh/Vmc  sé/Pp3mss  thar/Sp  áth/Ncmsc  na/Td-s  Donóige/Ncfsg  ./Fe </s><s> Nuair/Cs  a/Q-r  chuaigh/Vmis  sé/Pp3mss  isteach/Rd  san/Spa-s  abhainn/Ncfsc  ní/Qn  rachadh/Vmc----n  sé/Pp3mss  thairsti/Pr3fs  ,/Fi  ach/Cs  d''/Q  fhan/Vmis  sé/Npmsc|Ncmsc  san/Spa-s"," uisce/Ncmsg"," ar feadh/Spc  leathuaire/Ncfsg  agus/Cc  breis/Ncfsc  ,/Fi  ag/Sp  síorshúil/Ncfsc  go/Cs  dtiocfadh/Vmc  teachtaire/Ncmsc  ina/Spp-s  dhiaidh/Ns-s  ./Fe </s><s> Thosaigh/Vmis  an/Td-s  searbhónta/Ncmsc  á/Spp-s"
"doc#93","an/Td-s  searbhónta/Ncmsc  á/Spp-s  cháineadh/Nv  ansin/Rl  ./Fe </s><s> ''/Fa  Is/Cc  mór/Aqp|Ncmsc|Vmm-2s  an/Td-s  t-ionadh/Ncmsc  liom/Pr1-s  ,/Fi  ''/Fa  ar/Vmis  sé/Pp3mss  ,/Fi  ''/Fa  duine/Ncmsc  uasal/Aq-msc  mar/Sp  thusa/Ncmpc  a/Sp  bheith/Nv  ag/Sp  fuaradh/Vmis0  san/Spa-s"," uisce/Ncmsc"," seo/Dd  ar son/Spc  mná/Ncfsg  ar/Sp  bith/Ns-s  sa/Spa-s  saol/Ncmsc  mór/Aq-msc  ./Fe </s><s> Nach/Wp-qn|Wpsin|Wpdin|Wpdqn  beag/Aqp|Ncmsc  d''/Sp  uaibhreas/Ncmsc  náire/Ncfsg  mar/Sp  sin/Pd  a/Q-r  fhulaing/Vmis  ./Fe </s><s> ''/Fa  ''/Fa  Is/Cc|Wp-i  fíor/Aqp|Ncfsc  dhuit/Pr2-s  sin/Dd  ,/Fi  arsa/Vmis  an/Td-s"
"doc#93","ndearna/Vmis---d  na/Td-p  leannáin/Ncmpc  iarracht/Ncfsc  ar/Sp  éalú/Nv  a/Sp  chur/Nv  go/Sp  tóin/Ncfsc  poill/Ncmsg  ,/Fi  ag/Sp  súil/Ncfsc  go/Cs  bhféadfadh/Vmc  sé/Pp3mss  a/Dp3ms  iníon/Ncfsc  a/Sp  tharrtháil/Nv  ./Fe </s><s> Ach/Cs  chlúdaigh/Vmis  na/Td-p"," huiscí/Ncmpc"," fiáine/Aq--pc  a/Dp3ms  leanbh/Ncmsc  ,/Fi  srl./Y  Cuireadh/Vmis0|Ncmsc  iad/Pp3-p  beirt/Ncfsc  san/Dd  aon/Mc  uaigh/Ncfsc  amháin/Aqp  ,/Fi  srl./Y </s><s> Tá/Vmip  ainm/Ncmsc  Thomas/Npmsc  Castello/Npmsc  ,/Fi  esq/Xf  ./Fe </s><s> ,/Fi  le/Sp  fáil/Nv  i/Sp"
"doc#94","pócaí/Ncmpc  folmha/Aq--pc  agus/Cc  pócaí/Ncmpc  fairsinge/Aq--pc  ./Fe </s><s> De/Sp  réir/Ncfsc  mar/Cs  a/Q-r  ardaíonn/Vmip  an/Td-s  ghealach/Ncfsc  ,/Fi  is/Wpri  ea/Pp3-s  íslíonn/Vmip  an/Td-s  ghrian/Ncfsc  ./Fe </s><s> Snámhann/Vmip  sop/Ncmsc  ar/Sp  bharr/Ncmsc  an/Td-s"," uisce/Ncmsg"," ,/Fi  ach/Cs  titeann/Vmip  péarla/Ncmsc  go/Sp  tóin/Ncfsc  an/Td-s  phoill/Ncmsg  ./Fe </s><s> An/Wp-q|Wpdq  té/Pi  a/Q-r  bhíonn/Vmig  ag/Sp  feitheamh/Nv  lena/Spp-s  chomharsa/Ncmsc-e|Ncfsc  fanann/Vmip  a/Dp3ms  chuid/Ncfsc  fómhair/Ncmsg  ar/Sp  sraith/Ncfsc  ./Fe </s>"
"doc#94","gála/Ncmsg  ,/Fi  trí/Sp  ghála/Ncmsc  feothan/Ncmpg  ,/Fi  trí/Sp  fheothan/Ncmsc  stoirm/Ncfsc  ,/Fi  trí/Sp  stoirm/Ncfsc  hairicín/Ncmsg  ./Fe </s><s> Is/Wp-i  i/Sp  mí/Ncfsc|Npfsc  na/Td-s  bhfaoilleach/Ncfsc  a/Q-r  mharófar/Vmif0  na/Td-p  caoirigh/Ncfpc  ./Fe </s><s>","Uisce/Npmsg|Npfsg"," na/Td-s  bhfaoilleach/Ncfsc  ,/Fi  idir/Sp  an/Td-s  Nollaig/Npmsc|Npfsc  agus/Cc  Féile/Ncfsc  Bríde/Npmsg|Npf-g  ./Fe </s><s> Beathaíonn/Vmip  an/Td-s  coileach/Ncmsc  é/Pp3ms  féin/Px  ,/Fi  ach/Cs  beathaíonn/Vmip  an/Td-s  chearc/Ncfsc  an/Td-s  t-ál/Ncmsc  ./Fe </s>"
"doc#94","faoina/Spp-p|Spp-s  maitheas/Ncfsc  ,/Fi  a/Q-p|Q-i|Q-r  d''/Q  fhág/Vmis  go/Ua  leor/Aqp  faoi/Sp  bhrón/Ncmsc  agus/Cc  gan/Sp  dúil/Ncfsc  go/Sp  deo/Ns-s  le/Sp  flaitheas/Ncmsc  ./Fe </s><s> Ól/Vmis  do/Sp  dheoch/Ncfsc  go/Sp  cliste/Av  mar/Cs  is/Wpri  fearr/Aqc  é/Pp3ms  ná/Cc  an/Td-s"," t-uisce/Ncmsc"," ,/Fi  mar/Sp  dheamhan/Ncmsc  deoir/Ncfsc  a/Q-r  ólfaidh/Vmif  tú/Pp2-s  i ndiaidh/Spc  do/Sp  bháis/Ncmsg  ./Fe </s><s> Bíonn/Vmig  bainne/Ncmsc  geal/Aq-msc  ag/Sp  ba/Ncfpc  dubha/Aq--pc  agus/Cc  ní/Ncmsc|Ncfsc|Nv|Wp-in  ceart/Aqp|Aq-msc  a/Sp  dhul/Nv  ag/Sp  cuartú/Nv  ábhar/Ncmpg|Ncmsc"
"doc#94","leis/Sp  an/Td-s  dainséir/Ncmpc  is/Wpri  leis/Pr3ms|Sp  a/Q-r  thiteann/Vmip  sé/Pp3mss  ./Fe </s><s> Ní/Wp-in  de/Sp  gach/Dq  cineál/Ncmsc  adhmaid/Ncmsg  is/Wpri  cóir/Ns-s|Aqp|Ncmpc|Ncfsc  sagart/Ncmsc|Ncmpg  a/Sp  dhéanamh/Nv  ./Fe </s><s> Na/Td-p  trí/Sp  rith/Ncmsc  is/Wpri  mó/Aqc  amuigh/Rd  ;/Fi  rith/Ncmsc|Nv|Vmis"," uisce/Ncmsg|Ncmsc"," ,/Fi  rith/Ncmsc|Nv|Vmis  tine/Ncfsc|Ncfsg  agus/Cc  rith/Ncmsc|Nv|Vmis  buinní/Ncfsg|Ncmpg|Ncmpc  ./Fe </s><s> Na/Td-p  trí/Sp  cairde/Ncmsc|Ncmpc  is/Wpri  fearr/Aqc  agus/Cc  na/Td-p  trí/Sp  naimhde/Ncmpc  is/Wpri  mó/Aqc  ;/Fi  tine/Ncfsc  ,/Fi  gaoth/Ncfsc|Ncmsc  agus/Cc  uisce/Ncmsc  ./Fe </s><s> Nuair/Cs  a/Q-r  imíonn/Vmip  an/Td-s"
"doc#94","is/Wpri  mó/Aqc  amuigh/Rd  ;/Fi  rith/Ncmsc|Nv|Vmis  uisce/Ncmsg|Ncmsc  ,/Fi  rith/Ncmsc|Nv|Vmis  tine/Ncfsc|Ncfsg  agus/Cc  rith/Ncmsc|Nv|Vmis  buinní/Ncfsg|Ncmpg|Ncmpc  ./Fe </s><s> Na/Td-p  trí/Sp  cairde/Ncmsc|Ncmpc  is/Wpri  fearr/Aqc  agus/Cc  na/Td-p  trí/Sp  naimhde/Ncmpc  is/Wpri  mó/Aqc  ;/Fi  tine/Ncfsc  ,/Fi  gaoth/Ncfsc|Ncmsc  agus/Cc"," uisce/Ncmsc"," ./Fe </s><s> Nuair/Cs  a/Q-r  imíonn/Vmip  an/Td-s  séan/Ncmsc  ,/Fi  faigheann/Vmip  an/Td-s  fhéile/Ncfsc  bás/Ncmsc  agus/Cc  ní/Qn  bhíonn/Vmig---n  gaol/Ncmsc  ag/Sp  éinne/Ncmsc  le/Sp  duine/Ncmsc  gan/Sp  stór/Ncmsc  ./Fe </s><s> An/Td-s  dreapadóir/Ncmsc  a/Q-r  théann/Vmip"
"doc#95","dánta/Ncmpg  go/Ua  tútach/Aqp  ,/Fi  go/Ua  tochtach/Aq  ar/Sp  sheansheol/Ncmsc  na/Td-p  Cumha/Ncmsg  ./Fe </s><s> Smaointiú/Npmsc </s><s> Tá/Vmip  gúna/Ncmsc  na/Td-s  gealaí/Ncfsg  ina/Spp-s  thriopaill/Ncmpc  órbhuí/Ncmsg  ag/Sp  sní/Nv  in/Sp"," uisce/Ncmsc"," na/Td-p  habhna/Ncmpc  ./Fe </s><s> I/Mr  mo/Dp1-s  sheasamh/Ncmsc  i/Sp  mbéal/Ncmsc  na/Td-s  gaoithe/Ncfsg  tchím/Ncfsc  na/Td-p  busanna/Ncmpc  déanacha/Aq--pc  ag/Sp  iompar/Nv  aonaráin/Ncmpc  uaigneacha/Aq--pc  abhaile/Rd  go/Cs  deireadh/Vmih"
"doc#95","as/Sp  láthair/Ncfsc  ./Fe </s><s> Tá/Vmip  mé/Pp1-s  i/Sp  ngrá/Ncmsc  leat/Pr2-s  is/Cc  ní/Qn  thig/Vmip---n  liom/Pr1-s  é/Pp3ms  a/Sp  sheachaint/Nv  ach/Cs  oiread/Ns-s  is/Cc  a/Q-r  thig/Vmip  leis/Sp  an/Td-s  ghealach/Ncfsc  a/Dp3fs  gúna/Ncmsc  a/Sp  choinneáil/Nv  amach/Rd  as/Sp"," uisce/Ncmsc"," salach/Aq-msc  na/Td-p  habhna/Ncmpc  .../F </s><s> Cathair/Npmsc </s><s> Smaoinigh/Vmis  mé/Pp1-s  airsean/Pr3ms-e  i/Sp  mo/Dp1-s  shiúl/Nv|Ncmsc  aréir/Aqp  is/Cc  an/Td-s  saol/Ncmsc  ag/Sp  goillstean/Ncmsc  orm/Pr1-s  go/Sp  cráite/Av  ;/Fi  airsean/Pr3ms-e  nár/Wsrin"
"doc#95",",/Fi  le/Sp  buicéad/Ncmsc  stáin/Ncmsg  dhéanfaí/Vmc-0  é/Pp3ms  a/Sp  thaoscadh/Nv  ar/Sp  an/Td-s  bhall/Ncmsc  is/Wpri  gach/Dq  ráithe/Ncfsc  lena/Spp-s  choinneáil/Nv  folláin/Aqp  chumhraítí/Vmih0  é/Pp3ms  le/Sp  haol/Ncmsc  áithe/Ncfsg  ./Fe </s><s>","Uisce/Npmsg|Npfsg"," beo/Aqp  bíogúil/Aqp  ,/Fi  fíoruisce/Ncmsc  glé/Aqp  a/Sp  d''/Sp  fhoinsigh/Ncmsg  i/Sp  dtobar/Ncmsc  ár/Dp1-p  dteaghlaigh/Ncmpc  ./Fe </s><s> I/Mr  gcannaí/Ncmpc  agus/Cc  i/Sp  gcrúiscíní/Ncmpc  thóg/Vmis  siad/Pp3-ps  é/Pp3ms  lá/Ncmsc  i ndiaidh/Spc"
"doc#95","fuarú/Nv  daofa/Ncmpc  i/Sp  bpáirceanna/Ncfpc  agus/Cc  i/Sp  bportaigh/Ncmpc  ./Fe </s><s> Deoch/Ncfsc  íce/Ncfsg  a/Q-r  bhí/Vmis  ann/Pr3ms  fosta/Rg  a/Q-r  chuir/Vmis  ag/Sp  preabadaigh/Ncfsc  iad/Pp3-p  le/Sp  haoibhneas/Ncmsc  agus/Cc  mar/Sp"," uisce/Ncmsc"," ionnalta/Av  d''/Q  fhreastail/Vmis  ar/Sp  a/Dp3-p  gcás/Ncmsc  ó/Sp  bhreith/Ncfsc  go/Sp  bás/Ncmsc  ./Fe </s><s> Ach/Cs  le/Sp  fada/Ncmpv  tá/Vmip  uisce/Ncmsc  reatha/Ncmsg  ag/Sp  fiaradh/Nv  chugainn/Pr1-p  isteach/Rd  ó/Sp  chnoic/Ncmpc  i/Sp  bhfad/Ncmsc"
"doc#95","a/Q-r  chuir/Vmis  ag/Sp  preabadaigh/Ncfsc  iad/Pp3-p  le/Sp  haoibhneas/Ncmsc  agus/Cc  mar/Sp  uisce/Ncmsc  ionnalta/Av  d''/Q  fhreastail/Vmis  ar/Sp  a/Dp3-p  gcás/Ncmsc  ó/Sp  bhreith/Ncfsc  go/Sp  bás/Ncmsc  ./Fe </s><s> Ach/Cs  le/Sp  fada/Ncmpv  tá/Vmip"," uisce/Ncmsc"," reatha/Ncmsg  ag/Sp  fiaradh/Nv  chugainn/Pr1-p  isteach/Rd  ó/Sp  chnoic/Ncmpc  i/Sp  bhfad/Ncmsc  uainn/Pr1-p  is/Wpri  i/Sp  ngach/Ns-s  cisteanach/Aq  ar/Wpsi|Wssi|Ws-q|Wsdq  dhá/Spp  thaobh/Ncmsc  an/Td-s  ghleanna/Ncmsg  scairdeann/Vmip"
"doc#95","reatha/Ncmsg  ag/Sp  fiaradh/Nv  chugainn/Pr1-p  isteach/Rd  ó/Sp  chnoic/Ncmpc  i/Sp  bhfad/Ncmsc  uainn/Pr1-p  is/Wpri  i/Sp  ngach/Ns-s  cisteanach/Aq  ar/Wpsi|Wssi|Ws-q|Wsdq  dhá/Spp  thaobh/Ncmsc  an/Td-s  ghleanna/Ncmsg  scairdeann/Vmip"," uisce/Ncmsc"," as/Sp  sconna/Ncmsc  uisce/Ncmsc  lom/Aq-msc  gan/Sp  loinnir/Ncfsc  a/Q-i  bhfuil/Vmip---d  blas/Ncmsc  searbh/Aq-msc  súlaigh/Ncmsg|Ncmpc  air/Pr3ms  is/Wpri  i/Sp  measc/Ncmsc  mo/Dp1-s  dhaoine/Ncmpc  tá/Vmip  tobar/Ncmsc  an/Td-s  fhíoruisce/Ncmsg  ag/Sp  dul/Nv  i/Sp"
"doc#95","chugainn/Pr1-p  isteach/Rd  ó/Sp  chnoic/Ncmpc  i/Sp  bhfad/Ncmsc  uainn/Pr1-p  is/Wpri  i/Sp  ngach/Ns-s  cisteanach/Aq  ar/Wpsi|Wssi|Ws-q|Wsdq  dhá/Spp  thaobh/Ncmsc  an/Td-s  ghleanna/Ncmsg  scairdeann/Vmip  uisce/Ncmsc  as/Sp  sconna/Ncmsc"," uisce/Ncmsc"," lom/Aq-msc  gan/Sp  loinnir/Ncfsc  a/Q-i  bhfuil/Vmip---d  blas/Ncmsc  searbh/Aq-msc  súlaigh/Ncmsg|Ncmpc  air/Pr3ms  is/Wpri  i/Sp  measc/Ncmsc  mo/Dp1-s  dhaoine/Ncmpc  tá/Vmip  tobar/Ncmsc  an/Td-s  fhíoruisce/Ncmsg  ag/Sp  dul/Nv  i/Sp  ndíchuimhne/Ncfsc  ./Fe </s><s> ''/Fa  Is/Cc|Wp-i"
"doc#95","an/Td-s  Átha/Npmsg </s><s> Chonaic/Vmis  mé/Pp1-s  brúcht/Ncmsc  do/Sp  bhreithe/Ncfsg  inné/Aqp  os cionn/Spc  Mhín/Npfsg  na/Td-s  Craoibhe/Ncfsg  ;/Fi  Inniu/Rt  do/Sp|Dp2-s|Q  bhás/Ncmsc|Vmip---r  i/Sp  nGort/Ncmsc  an/Td-s  Choirce/Ncmsg  ,/Fi  Ba/Wsri  bhrúchtadh/Nv|Ncmsc  d''/Sp"," uisce/Ncmsc"," glé/Aqp  thú/Pp2-s  i/Sp  measc/Ncmsc  fhraoch/Ncmpg  an/Td-s  tsléibhe/Ncmsg  ./Fe </s><s> Ba/Ws-i  bhinn/Aqp  é/Pp3ms  do/Sp  ghuth/Ncmsc  !/Fe </s><s> Anois/Rg  i/Sp  d''/Sp  abhainn/Ncfsc  dhubh/Aq-fsc  lábánach/Aq  a/Dp3fs  théid/Ncfsc  isteach/Rd  i/Sp  bhfarraige/Ncfsc  go/Ua"
"doc#95","amaideach/Aqp  a/Q-r  deir/Vmip  siad/Pp3-ps  thíos/Rd  i/Sp  dtigh/Ncmsd  an/Td-s  leanna/Ncmsg  -/Fb  macasamhail/Ncfsc  an/Td-s  mhadaidh/Ncfsc  bháin/Aq-msv|Aq-msg  a/Q-r  bhíonn/Vmig  ag/Sp  cnaí/Nv  chnámh/Ncfsc  na/Td-s  gealaí/Ncfsg  i/Sp  bpolláin/Ncmpc"," uisce/Ncmsg"," ar/Sp  an/Td-s  bhealach/Ncmsc  ./Fe </s><s> Ach/Cs  fós/Rg  beidh/Vmif  a/Dp3ms  chuid/Ncfsc  amhrán/Ncmpg  ina/Spp-p|Spp-s  n-oileáin/Ncmpc  dóchais/Ncmsg  agus/Cc  dídine/Ncfsg  i/Sp  bhfarraigí/Ncfpc  a/Dp3-p  ndorchadais/Ncmpc  ./Fe </s><s> Ní/Wp-in  duitse/Pr2-s-e"
"doc#95","./Fe </s><s> Cuirfidh/Vmif  mé/Pp1-s  as/Sp  a/Dp3ms  mheabhair/Ncfsc  é/Pp3ms  sula/Cs  muirfidh/Vmif  mé/Pp1-s  é/Pp3ms  ;/Fi  Meallfaidh/Vmif  mé/Pp1-s  é/Pp3ms  .../F  Bradán/Ncmsc  glic/Aq-msc  atá/Vmip---r  ann/Pr3ms  ach/Cs  meallfaidh/Vmif  mé/Pp1-s  é/Pp3ms  ar/Sp  ball/Ncmsc  as/Sp"," uiscí/Ncmpc"," glana/Aq--pc  a/Dp3ms  gheanmnaíochta/Ncfsg  ./Fe </s><s> Tá/Vmip  an/Td-s  baoite/Ncmsc  anseo/Rl  agam/Pr1-s  ,/Fi  baoite/Ncmsc  gleoite/Aqp  na/Td-s  banúlachta/Ncfsg  ;/Fi  Rachaidh/Vmif  sí/Pp3fss  go/Sp  croí/Ncmsc  ann/Pr3ms  ./Fe </s><s> Radharc/Ncmsc  2/Mn  An/Td-s"
"doc#95","lena/Spp-p  gcuid/Ncfsc  mac/Ncmsc  ./Fe </s><s> Tá/Vmip  forchraiceann/Ncmsc  ar/Sp  do/Sp  chéadfaí/Ncfpc  ,/Fi  a/Uv  Eoin/Npm-v|Npmsc  ./Fe </s><s> Bí/Vmm-2s  i/Sp  do/Q  thost/Vmis  ./Fe </s><s> Tá/Vmip  mé/Pp1-s  chomh/Ri  glan/Aqp  i láthair/Spc  an/Td-s  Tiarna/Ncmsc  is/Cc  atá/Vmip---r  an/Td-s"," t-uisce/Ncmsc"," a/Dp3fs  shníonn/Ncmsc  in/Sp  Abhainn/Ncfsc  na/Td-s  hIordáine/Npf-g  ./Fe </s><s> Tá/Vmip  d''/Sp  anáil/Ncfsc  mar/Sp  chúr/Ncmsc  bán/Aq-msc  na/Td-s  mara/Ncfpc  ag/Sp  sleamhnú/Nv  aníos/Rd  cladaigh/Ncmpc  mo/Dp1-s  chéadfaí/Ncfpc  ;/Fi  Clúdaigh/Ncmpc  mé/Pp1-s  le/Sp"
"doc#95","an/Wp-q|Wpdq  té/Pi  atá/Vmip---r  ag/Sp  teacht/Nv  chomh/Ri  dea-dhéanta/Aqp  ,/Fi  chomh/Ri  dea-chumtha/Ncmsg  leat/Pr2-s  féin/Px  ,/Fi  a/Uv  Eoin/Npm-v|Npmsc  ?/Fq </s><s> An/Qq  bhfuil/Vmip---d  a/Dp3ms  bhéal/Ncmsc  chomh/Ri  súmhar/Aqp  le/Sp  mealbhacán/Ncmsc"," uisce/Ncmsg"," do/Sp  bhéilse/Ncmpc-e  ,/Fi  a/Uv  stór/Ncmsc|Ncmsv  ;/Fi  mealbhacán/Ncmsc  uisce/Ncmsg  a/Q-i  gearradh/Vmis0  do/Sp  bhricfeasta/Ncmsc  na/Td-s  banríona/Ncfsg  ./Fe </s><s> Cuireann/Vmip  do/Sp  bhéal/Ncmsc  cíocras/Ncmpg  orm/Pr1-s  ,/Fi  a/Uv  mhian/Ncfsv  ./Fe </s>"
"doc#95",",/Fi  chomh/Ri  dea-chumtha/Ncmsg  leat/Pr2-s  féin/Px  ,/Fi  a/Uv  Eoin/Npm-v|Npmsc  ?/Fq </s><s> An/Qq  bhfuil/Vmip---d  a/Dp3ms  bhéal/Ncmsc  chomh/Ri  súmhar/Aqp  le/Sp  mealbhacán/Ncmsc  uisce/Ncmsg  do/Sp  bhéilse/Ncmpc-e  ,/Fi  a/Uv  stór/Ncmsc|Ncmsv  ;/Fi  mealbhacán/Ncmsc"," uisce/Ncmsg"," a/Q-i  gearradh/Vmis0  do/Sp  bhricfeasta/Ncmsc  na/Td-s  banríona/Ncfsg  ./Fe </s><s> Cuireann/Vmip  do/Sp  bhéal/Ncmsc  cíocras/Ncmpg  orm/Pr1-s  ,/Fi  a/Uv  mhian/Ncfsv  ./Fe </s><s> Stad/Vmis  !/Fe </s><s> Stad/Vmm-2s|Vmis  !/Fe </s><s> Teastaíonn/Vmip  do/Sp  chorp/Ncmsc  uaim/Ncfsc|Pr1-s  ,/Fi  a/Uv"
"doc#95","fuil/Ncfsc  as/Sp|Pr3ms  domh/Pr1-s  .../F  HÉARÓIDIAS/Ncmsc  Mar/Cs  nach/Wprin  bhfuil/Vmip---d  fuil/Ncfsc  ar/Sp  bith/Ns-s  ionat/Pr2-s  féin/Px  ,/Fi  a/Uv  fhir/Ncmsv  gan/Sp  mhaith/Ncfsc  ./Fe </s><s> Chan/Vmis  fhuil/Ncfsc  ag/Sp  sní/Nv  i/Sp  do/Dp2-s  chuislí/Ncfpc  ach/Cs"," uisce/Ncmsc"," salach/Aq-msc  na/Td-p  soitheach/Ncmsc  ./Fe </s><s> Tá/Vmip  Salomé/Npmsc  ag/Sp  pógadh/Nv  chloigeann/Ncmsc  fuilteach/Aq-msc  Eoin/Npfsg|Npmsc|Npm-g|Npmsg  ./Fe </s><s> SALOMÉ/Xx  Phóg/Vmis  tú/Pp2-s  mé/Pp1-s  ,/Fi  a/Uv  Eoin/Npm-v|Npmsc  ,/Fi  phóg/Vmis  tú/Pp2-s  mé/Pp1-s  ,/Fi  a/Uv  stór/Ncmsc|Ncmsv  ,/Fi  Glac/Ncfsc"
"doc#95",";/Fi  ach/Cs  a/Dp3ms  Dhia/Ncmsc  nach/Qnr  raibh/Vmis---n  mé/Pp1-s  fá/Pr3ms  fhad/Ncmsc  méire/Ncfsg  daofa/Ncmpc  agus/Cc  muid/Pp1-p  spréite/Av  sa/Spa-s  luachair/Ncfsc  ./Fe </s><s> Gorm/Ncmsc  a/Q-r  bhí/Vmis  siad/Pp3-ps  ,/Fi  nach/Wprin  ea/Pp3-s  ?/Fq </s><s> Sea/Wp-i-3  go/Ua  deimhin/Aqp  !/Fe </s><s> Gorm/Ncmsc"," uisce/Ncmsg"," fómhair/Ncmsg|Ncmpc  faoi/Pr3ms  ghléaradh/Vmis0  na/Td-s  spéire/Ncfsg  ./Fe </s><s> Ní/Wp-in  léir/Aqp  domh/Pr1-s  go/Cs  bhfaca/Vmis---d  mé/Pp1-s  a/Dp3ms  leithéid/Ncfsc  de/Pr3ms  ghoirme/Aqc  i/Sp  nduine/Ncmsc  ó/Sp  shin/Pd  :/Fi  Locháin/Ncmpc  ina/Spr  raibh/Vmis---d  éisc/Ncmpc  a/Dp3ms"
"doc#95","<s> Phóg/Vmis  sí/Pp3fss  beola/Ns-p  fuara/Aq--pg|Aq--pv|Aq--pc  Antoine/Npmsc  agus/Cc  é/Pp3ms  ansiúd/Ncmsc  ina/Spp-s  chorpán/Ncmsc  sínte/Av  ./Fe </s><s> Ar/Wpsi|Wssi|Ws-q|Wsdq  a/Dp3fs|Uv  glúine/Ncfpc|Ncfpv  ,/Fi  cromtha/Av  os comhair/Spc  Augustus/Npmsc  ,/Fi  chaoin/Vmis  sí/Pp3fss"," uisce/Ncmsc"," a/Dp3fs  cinn/Ncmpc  ./Fe </s><s> Tá/Vmip  a/Dp3fs  cuid/Ncfsc  searbhóntaí/Ncmpg  ag/Sp  cothú/Nv  ceilge/Ncfsc  ./Fe </s><s> Tá/Vmip  an/Td-s  dorchadas/Ncmsc  ag/Sp  dlúthú/Nv  ./Fe </s><s> Faoi/Sp  bhratach/Ncfsc  na/Td-s  Róimhe/Npf-g  tá/Vmip  na/Td-p  buabhaill/Ncmpc  ag/Sp"
"doc#95",";/Fi  le/Sp  dúch/Ncmsc  do/Sp  chuid/Ncfsc  dorchadais/Ncmsg  a/Q-r  thugann/Vmip  tú/Pp2-s  domh/Pr1-s  sa/Spa-s  dóigh/Ncfsc  go/Sp  dtig/Ncmsd  liom/Pr1-s  scríobh/Nv  faoin/Spa-s  oíche/Ncfsc  atá/Vmip---r  ag/Sp  múchadh/Vmis0  m''/Dp1-s  anama/Ncmsg  ;/Fi  le/Sp  cuislí/Ncfpc"," uisce/Ncmsg"," do/Sp  cholainne/Ncfsg  -/Fb  an/Wp-q|Wpdq  Bishnumati/Xx  agus/Cc  an/Td-s  Bagmati/Npmsc  atá/Vmip---r  ramhar/Aqp  le/Sp  salachar/Ncmsc  an/Td-s  tséarachais/Ncmsg  is/Cc  a/Q-r  thugann/Vmip  taomanna/Ncmpc  lagbhrí/Ncfsg  duit/Pr2-s  i/Sp"
"doc#95",",/Fi  creathánach/Aqp  ,/Fi  ag/Sp  deargadh/Vmis0  an/Td-s  dorchadais/Ncmpc  ar/Sp  pháirc/Ncfsc  an/Td-s  chatha/Ncmsg  ./Fe </s><s> Ag/Sp  éisteacht/Nv  le/Sp  meidhir/Ncfsc  na/Td-s  bhfuiseog/Ncfpg  idir/Sp  aer/Ncmsc|Ncmpc  agus/Cc"," uisce/Ncmsc"," thaibhsigh/Aq-msg|Aq-msv  do/Sp  dhánta/Ncmpc  chugam/Pr1-s  thar/Sp  thalamh/Ncmsc|Ncfsc  eadrána/Ncfsg  na/Td-s  síoraíochta/Ncfsg  ,/Fi  líne/Ncfsc  ar/Sp  líne/Ncfsc  ,/Fi  stadach/Aqp  ,/Fi  scáfar/Aqp  mar/Sp  shaighdiúirí/Ncmpc  ó/Sp"
"doc#95","nuair/Cs  ba/Wsri  bhinne/Aqc  i/Sp  bhfad/Ncmsc  liom/Pr1-s  ,/Fi  a/Uv  dhíograis/Ncfsv  ,/Fi  léas/Ncmsc  beag/Aq-msc  sóláis/Ncmpc|Ncmsg  ./Fe </s><s> Ná/Q-m  tar/Vmm-2s  leis/Sp  an/Td-s  lán/Ncmsc  mara/Ncfsg|Ncfpg  agus/Cc  gan/Sp  mé/Pp1-s  ach/Cs  ag/Sp  éileamh/Nv  cupán/Ncmpg|Ncmsc"," uisce/Ncmsg|Ncmsc"," as/Sp  an/Td-s  tobar/Ncmsc  le/Sp  mo/Dp1-s  thart/Rd|Ncmsc  a/Sp  shásamh/Nv  ./Fe </s><s> Ná/Cc  tar/Sp  leis/Sp  an/Td-s  spéir/Ncfsc  le/Sp  ré/Ncfsc  agus/Cc  le/Sp  réaltaí/Vmih0  ;/Fi  nuair/Cs  nach/Qnr  dteastaíonn/Vmip  ,/Fi  a/Uv  chroí/Ncmsv  ,/Fi  ach/Cs"
"doc#95","an/Td-s  spéir/Ncfsc  le/Sp  ré/Ncfsc  agus/Cc  le/Sp  réaltaí/Vmih0  ;/Fi  nuair/Cs  nach/Qnr  dteastaíonn/Vmip  ,/Fi  a/Uv  chroí/Ncmsv  ,/Fi  ach/Cs  fannsholas/Ncmsc  gríosaí/Aq-fsg  ./Fe </s><s> Ach/Cs  mar/Cs  a/Q-r  thugann/Vmip  éan/Ncmsc  braoiníní/Ncmpc"," uisce/Ncmsg"," ina/Spp-s  chleití/Ncmpc  ;/Fi  nó/Cc  mar/Cs  a/Q-r  thugann/Vmip  an/Td-s  ghaoth/Ncfsc  gráinníní/Ncmpg  salainn/Ncmpc|Ncmsg  ó/Sp  chladaigh/Ncmpc  ,/Fi </s><s> Tarsa/Npmsc  chugam/Pr1-s  i/Sp  gcónaí/Ncmsc  le/Sp  drithleog/Ncfsc  ,/Fi  le/Sp  deoir/Ncfsc  ./Fe </s><s> Is/Wp-i"
"doc#95","''/Fa  mo/Dp1-s  ghríosú/Nv  mo/Dp1-s  Ghile/Ncfsc  Mear/Aq-msc  ''/Fa  mo/Dp1-s  threorú/Nv  agus/Cc  Bríd/Npfsc  Óg/Aq-fsc  Ní/Up  Mháille/Npfsc  ag/Sp  luascadh/Nv  liom/Pr1-s  go/Ua  fial/Aqp  ./Fe </s><s> Luascaim/Vmip1s  ón/Spa-s  tuar/Ncmsc  ceatha/Ncmsg  Siúlaim/Vmip1s  ar/Sp"," uisce/Ncmsc"," reatha/Ncmsg  Déanaim/Vmip1s  damhsa/Ncmsc-e|Ncmsc  na/Td-s  gealaí/Ncfsg  leis/Sp  an/Td-s  tslua/Ncmsg  sí/Pp3fss  Damhsaím/Vmip1s  damhsa/Ncmsc-e|Ncmsc  an/Td-s  bháis/Ncmsg  is/Wpri  na/Td-s  beatha/Ncfsc  ./Fe </s><s> Damhsa/Ncmsc-e|Ncmsc  an/Td-s  Chailín/Npfsg  Ghaelaigh/Aq-msg  ag/Sp"
"doc#96","a/Sp  lámhach/Nv  ./Fe </s><s> ''/Fa  Coimirce/Ncfsc  m''/Dp1-s  anama/Ncmsg  ort/Pr2-s  ,/Fi  a/Uv  dhuine/Ncmsv  uasail/Aq-msv  ,/Fi  ''/Fa  arsa/Vmis  an/Td-s  fear/Ncmsc  ./Fe </s><s> ''/Fa  D''/Q  imigh/Vmis|Vmm-2s  an/Td-s  láir/Ncfsc  ó/Sp  smacht/Ncmsc  ar/Sp  an/Td-s  mbean/Ncfsc  óg/Aq-fsc  ,/Fi  caitheadh/Vmis0  san/Spa-s"," uisce/Ncmsc"," í/Pp3fs  ,/Fi  agus/Cc  chuaigh/Vmis  an/Td-s  láir/Ncfsc  faoin/Spa-s  droichead/Ncmsc  ./Fe </s><s> Ní/Qn  rabhas-sa/Vmis1s-ne  ach/Cs  á/Spp-s  fuascailt/Nv  ./Fe </s><s> ''/Fa  Leis/Sp  sin/Pd  d''/Q  éirigh/Vmis|Vmm-2s  an/Td-s  bhean/Ncfsc  sínte/Av  go/Ua  míchéadfach/Aqp"
"doc#96","a/Dp3-p  seomra/Ncmsc  ,/Fi  bhí/Vmis  sí/Pp3fss  chomh/Ri  craptha/Aqp  ,/Fi  righin/Aqp  sin/Dd  ón/Spa-s  diallait/Ncfsc  ./Fe </s><s> Chuaigh/Vmis  Muireann/Npfsc  láithreach/Aq-fsc  ina/Spp-s  bun/Ncmsc  ;/Fi  d''/Q  ordaigh/Vmis  dabhach/Ncfsc  agus/Cc"," uisce/Ncmsc"," fiuchaidh/Ncfsc  agus/Cc  chuir/Vmis  an/Td-s  ruaig/Ncfsc  ar/Sp  Phiaras/Npmsc  ./Fe </s><s> ''/Fa  Íosfaidh/Vmif  milady/Xf  ina/Spp-p|Spp-s  seomra/Ncmsc  ,/Fi  ''/Fa  á/Spp-s  sháirsingiú/Nv  di/Pr3fs  i/Sp  dtreo/Ncfsc  an/Td-s  dorais/Ncmsg  ./Fe </s><s> ''/Fa  Ach/Cs"
"doc#96","mná/Ncfsg|Ncfpc  ''/Fa  :/Fi  is/Wpri  gleoite/Aqc  a/Q-p|Q-i|Q-r  d''/Q  oirfeadh/Vmc  sé/Pp3mss  ar/Sp  ball/Ncmsc  beag/Aq-msc  ,/Fi  abair/Ncmpc  is/Cc  ná/Q-m  ceadóinn/Vmih1s|Vmc-1s  mé/Pp1-s  a/Sp  dhíbirt/Nv  ón/Spa-s  seomra/Ncmsc  agus/Cc  í/Pp3fs  féin/Px  ag/Sp  dul/Nv  isteach/Rd  san/Spa-s"," uisce/Ncmsc"," ./Fe </s><s> ''/Fa  Ná/Q-m  lig/Vmm-2s|Vmis  leat/Pr2-s  do/Sp  bhráid/Ncfsc  bhán/Aq-fsc  .../F  do/Sp  ghlúin/Ncfsc  mhaol/Aq-fsc  .../F  do/Q  ghlac/Ncfsc  úr/Aq-fsc  .../F  ''/Fa  An/Td-s  dá/Spp-s  mhar/Ncmsc  a/Dp3ms  chéile/Ncmsc  anois/Rg  domsa/Pr1-s-e  é/Pp3ms  ,/Fi  mo/Dp1-s  léir/Aqp  !/Fe </s><s> Ach/Cs  nár/Ws-qn|Wssin|Wsdin|Wsdqn  dheas/Aqp|Ns-s"
"doc#96","?/Fq </s><s> ''/Fa  Chonaic/Vmis  sí/Pp3fss  Piaras/Npmsc  ./Fe </s><s> ''/Fa  Mr/Y  Ferriter/Npmsc  ,/Fi  dotie/Ncfsc  ,/Fi  tar/Vmm-2s  i/Sp  gcabhair/Ncfsc  orm/Pr1-s  ./Fe </s><s> Beir/Vmm-2s  ar/Sp  hanla/Ncmsc  an/Td-s  chaidéil/Ncmsg  agus/Cc  taosc/Vmm-2s  scabhatadh/Vmis0|Vmih|Vmm-3s  maith/Ncfsc"," uisce/Ncmsg"," chugam/Pr1-s  ./Fe </s><s> ''/Fa  Bhí/Vmis  gloine/Ncfsc  bheag/Aq-fsc  ghreanta/Aqp  choise/Ncfsg  ina/Spp-p|Spp-s  lámh/Ncfsc  aici/Pr3fs  ,/Fi  agus/Cc  d''/Q  iompaigh/Vmis|Vmm-2s  sí/Pp3fss  go/Ua  hachainíoch/Aqp  chuige/Pr3ms  ./Fe </s><s> ''/Fa  Le/Sp  fonn/Ncmsc  ,/Fi  a/Uv  bhean/Ncfsc"
"doc#96","ar/Sp  an/Td-s  ngloine/Ncfsg  ./Fe </s><s> Tá/Vmip  sí/Pp3fss  ag/Sp  iompar/Nv  arís/Rg  ar/Sp  ndóigh/Ncfsc  ,/Fi  agus/Cc  bíonn/Vmig  mná/Ncfpc  torracha/Aq--pc  coinséiteach/Ncfsc  ./Fe </s><s> An/Td-s  fústar/Ncmsc  seo/Dd  ar/Sp  fad/Ncmsc  faoi/Sp  dheoch/Ncfsc  den/Spa-s"," uisce/Ncmsg"," !/Fe </s><s> ''/Fa  ''/Fa  Lady/Npmsc  Russell/Npmsg|Npmpg  ,/Fi  adeirir/Ncfsc  ?/Fq </s><s> Lady/Npmsc  Anne/Npfsg  Carr/Npmsc  ,/Fi  sarar/Ncmsc  pósadh/Ncmsc  í/Pp3fs  ?/Fq </s><s> ''/Fa  a/Q-r  cheistigh/Vmis  Piaras/Npmsc  ./Fe </s><s> ''/Fa  Cé/Cs|Ncfsc|Pq  eile/Dd  ?/Fq </s><s> Cóiste/Ncmsc  agus/Cc  cinnirí/Ncmpc  i/Sp"
"doc#97","tic/Ncfsc  tic/Ncfsc  ./Fe </s><s> Fuaim/Vmm-1s|Vmip1s  faoi/Sp  dheireadh/Ncmsc  ./Fe </s><s> D''/Q  éist/Vmis  sé/Pp3mss  go/Ua  cúramach/Aqp  ./Fe </s><s> Rud/Ncmsc  éigin/Aq-msc  crua/Aqp  ag/Sp  bualadh/Nv  i/Sp  gcoinne/Ncfsc  carraige/Ncfsg  ./Fe </s><s> Agus/Cc  ansin/Rl  -/Fb  fuaim/Vmip1s"," uisce/Ncmsc"," ag/Sp  rith/Nv  ,/Fi  i/Sp  bhfad/Ncmsc  ,/Fi  i/Sp  bhfad/Ncmsc  ar/Sp  shiúl/Nv  ./Fe </s><s> Agus/Cc  boladh/Ncmsc  aisteach/Aq-msc  éigin/Aq-msc  ,/Fi  rud/Ncmsc  éigin/Aq-msc  géar/Aq-msc  ag/Sp  dó/Nv  ./Fe </s><s> Mhothaigh/Vmis  Pól/Npmsc  deora/Ncfpc  ag/Sp  cruinniú/Nv  ina/Spp-s"
"doc#97","sa/Spa-s  taispeántas/Ncmsc  !/Fe </s><s> Chuaigh/Vmis  creathán/Ncmsc  tríd/Pr3ms  ./Fe </s><s> Tic/Npmsc  tic/Ncfsc  tic/Ncfsc  ./Fe </s><s> An/Td-s  fhuaim/Ncfsc  chrua/Aqp  chéanna/Aqp  sin/Dd  ach/Cs  í/Pp3fs  níos/Uc  airde/Aqc  anois/Rg  ./Fe </s><s> Agus/Cc  fuaim/Vmip1s"," uisce/Ncmsc"," ag/Sp  rith/Nv  arís/Rg  ./Fe </s><s> Bhí/Vmis  sé/Pp3mss  in/Sp  ann/Ns-s  doras/Ncmsc  garbh/Aq-msc  adhmaid/Ncmsg|Ncmpc  de/Sp  chineál/Ncmsc  éigin/Aq-msc  a/Sp  fheiceáil/Nv  sa/Spa-s  bhalla/Ncmsg  os/Sp  a/Dp3ms|Dp3fs|Uv|Q-p|Q-i|Q-r  chomhair/Ns-s|Vmis|Ncmsv  ./Fe </s><s> Shiúil/Vmis  sé/Pp3mss  go/Ua  cúramach/Aqp"
"doc#97","díobh/Pr3-p  ach/Cs  bhí/Vmis  rud/Ncmsc  éigin/Aq-msc  ina/Spp-p|Spp-s  súile/Ncfpc  feargacha/Aq--pc  a/Q-i  tharraing/Vmis  a/Dp3ms  aird/Ncfsc  orthu/Pr3-p  arís/Rg  agus/Cc  arís/Rg  eile/Dd  ./Fe </s><s> Ansin/Rl  ,/Fi  chuala/Vmis  sé/Mc|Pp3mss  fuaim/Ncfsc  an/Td-s"," uisce/Ncmsc"," ag/Sp  gluaiseacht/Nv  arís/Rg  ./Fe </s><s> Chonaic/Vmis  sé/Mc|Pp3mss  uisce/Ncmsc  ag/Sp  rith/Nv  ón/Spa-s  tsíleáil/Ncfsc  agus/Cc  síos/Rd  na/Td-p  ballaí/Ncmpc  taobh/Ncmsc  thiar/Rd  de/Sp  na/Td-p  daoine/Ncmpc  ./Fe </s><s> Ina/Npfsc  ainneoin/Ns-s  féin/Px"
"doc#97","feargacha/Aq--pc  a/Q-i  tharraing/Vmis  a/Dp3ms  aird/Ncfsc  orthu/Pr3-p  arís/Rg  agus/Cc  arís/Rg  eile/Dd  ./Fe </s><s> Ansin/Rl  ,/Fi  chuala/Vmis  sé/Mc|Pp3mss  fuaim/Ncfsc  an/Td-s  uisce/Ncmsc  ag/Sp  gluaiseacht/Nv  arís/Rg  ./Fe </s><s> Chonaic/Vmis  sé/Mc|Pp3mss"," uisce/Ncmsc"," ag/Sp  rith/Nv  ón/Spa-s  tsíleáil/Ncfsc  agus/Cc  síos/Rd  na/Td-p  ballaí/Ncmpc  taobh/Ncmsc  thiar/Rd  de/Sp  na/Td-p  daoine/Ncmpc  ./Fe </s><s> Ina/Npfsc  ainneoin/Ns-s  féin/Px  shiúil/Vmis  sé/Pp3mss  go dtí/Spc  an/Td-s  balla/Ncmsc  ar/Sp  an/Td-s  taobh/Ncmsc"
"doc#97","taobh/Ncmsc  thiar/Rd  de/Sp  na/Td-p  daoine/Ncmpc  ./Fe </s><s> Ina/Npfsc  ainneoin/Ns-s  féin/Px  shiúil/Vmis  sé/Pp3mss  go dtí/Spc  an/Td-s  balla/Ncmsc  ar/Sp  an/Td-s  taobh/Ncmsc  dheis/Ncfsc  le/Sp  fáil/Nv  amach/Rd  cad/Pq  as/Sp|Pr3ms  a/Q-r  raibh/Vmis---n  an/Td-s"," t-uisce/Ncmsc"," ag/Sp  teacht/Nv  ./Fe </s><s> Ón/Spa-s  tsíleáil/Ncfsc  ./Fe </s><s> Ach/Cs  ní/Qn  raibh/Vmis---n  sé/Pp3mss  in/Sp  ann/Ns-s  poll/Ncmpg|Ncmsc  nó/Cc  scoilt/Ncfsc|Vmis  a/Sp  fheiceáil/Nv  ./Fe </s><s> Lean/Npmsc  an/Td-s  t-uisce/Ncmsc  ina/Spp-s  shruth/Ncmsc  síos/Rd  an/Td-s  charraig/Ncfsc"
"doc#97","le/Sp  fáil/Nv  amach/Rd  cad/Pq  as/Sp|Pr3ms  a/Q-r  raibh/Vmis---n  an/Td-s  t-uisce/Ncmsc  ag/Sp  teacht/Nv  ./Fe </s><s> Ón/Spa-s  tsíleáil/Ncfsc  ./Fe </s><s> Ach/Cs  ní/Qn  raibh/Vmis---n  sé/Pp3mss  in/Sp  ann/Ns-s  poll/Ncmpg|Ncmsc  nó/Cc  scoilt/Ncfsc|Vmis  a/Sp  fheiceáil/Nv  ./Fe </s><s> Lean/Npmsc  an/Td-s"," t-uisce/Ncmsc"," ina/Spp-s  shruth/Ncmsc  síos/Rd  an/Td-s  charraig/Ncfsc  dhorcha/Aqp  go dtí/Spc  go/Cs  ndeachaigh/Vmis---d  sé/Pp3mss  as/Sp  radharc/Ncmsc  san/Spa-s  urlár/Ncmsc  ./Fe </s><s> Dath/Ncmsc  an-dorcha/Ncfsg  go/Sp  deo/Ns-s  a/Q-r  bhí/Vmis  ar/Sp  an/Td-s  uisce/Ncmsg  ,/Fi"
"doc#97","ina/Spp-s  shruth/Ncmsc  síos/Rd  an/Td-s  charraig/Ncfsc  dhorcha/Aqp  go dtí/Spc  go/Cs  ndeachaigh/Vmis---d  sé/Pp3mss  as/Sp  radharc/Ncmsc  san/Spa-s  urlár/Ncmsc  ./Fe </s><s> Dath/Ncmsc  an-dorcha/Ncfsg  go/Sp  deo/Ns-s  a/Q-r  bhí/Vmis  ar/Sp  an/Td-s"," uisce/Ncmsg"," ,/Fi  dar/Csw|Vmip  leis/Pr3ms  ,/Fi  ach/Cs  nuair/Cs  a/Sp  léim/Nv  spréacha/Ncfpc|Ncfpg|Ncfpc  as/Sp  tóirse/Ncfsc-e|Ncmsc  a/Q-r  bhí/Vmis  cóngarach/Aqp  dó/Pr3ms  ,/Fi  tháinig/Vmis  fonn/Ncmsc  múisce/Ncfsg  air/Pr3ms  ./Fe </s><s> Ní/Wp-in  uisce/Ncmsc  a/Q-r  bhí/Vmis  ag/Sp  titim/Nv  ina/Spp-s"
"doc#97","go/Sp  deo/Ns-s  a/Q-r  bhí/Vmis  ar/Sp  an/Td-s  uisce/Ncmsg  ,/Fi  dar/Csw|Vmip  leis/Pr3ms  ,/Fi  ach/Cs  nuair/Cs  a/Sp  léim/Nv  spréacha/Ncfpc|Ncfpg|Ncfpc  as/Sp  tóirse/Ncfsc-e|Ncmsc  a/Q-r  bhí/Vmis  cóngarach/Aqp  dó/Pr3ms  ,/Fi  tháinig/Vmis  fonn/Ncmsc  múisce/Ncfsg  air/Pr3ms  ./Fe </s><s> Ní/Wp-in"," uisce/Ncmsc"," a/Q-r  bhí/Vmis  ag/Sp  titim/Nv  ina/Spp-s  shruthanna/Ncmpc  móra/Aq--pc  leathana/Aq--pc  síos/Rd  na/Td-p  ballaí/Ncmpc  ,/Fi  ach/Cs  fuil/Ncfsc  !/Fe </s><s> Ag/Sp  an/Td-s  nóiméad/Ncmsc  sin/Dd  thosaigh/Vmis  an/Td-s  fhuil/Ncfsc  ag/Sp  bailiú/Nv  thart/Rd"
"doc#97","Ar/Vmis  Phól/Npmsc  a/Q-r  bhí/Vmis  an/Td-s  t-iontas/Ncmsc  anois/Rg  ./Fe </s><s> ''/Fa  Dochreidte/Aqc  !/Fe </s><s> Tá/Vmip  mé/Pp1-s  tar éis/Spc  a/Sp  bheith/Nv  i/Sp  mo/Dp1-s  chodladh/Nv|Ncfsc  le/Sp  cúpla/Ncmsc  uair/Ncfsc  an/Td-s  chloig/Ncmpc  !/Fe </s><s> ''/Fa  Thóg/Vmis  sé/Mc|Pp3mss  gloine/Ncfsc"," uisce/Ncmsg"," ón/Spa-s  gcófra/Ncmsc  in aice/Spc  na/Td-s  leapa/Ncfsg  ./Fe </s><s> ''/Fa  Céard/Pq  a/Q-r  tharla/Vmis  ar/Sp  maidin/Ncfsc  ?/Fq </s><s> ''/Fa  ''/Fa  Nach/Qnq|Qnr  n-inseofá/Vmc-2s  dom/Pr1-s  faoi/Sp|Pr3ms  do/Sp  bhrionglóid/Ncfsc  ?/Fq </s><s> ''/Fa  a/Q-p|Q-i|Q-r  d''/Q  fhiafraigh/Vmis  Aodh/Npmsc  ./Fe </s>"
"doc#97","le/Sp  casúr/Ncmsc  adhmaid/Ncmsg  ./Fe </s><s> D''/Q  úsáid/Vmis  sé/Pp3mss  na/Td-p  pinséir/Ncmsc  arís/Rg  chun/Sp  rud/Ncmsc  éigin/Aq-msc  salach/Aq-msc  a/Sp  ardú/Nv  as/Sp  na/Td-p  blúiríní/Ncmpc  lena/Spp-s  chur/Nv  isteach/Rd  i/Sp  mbairille/Ncmsc"," uisce/Ncmsg"," ./Fe </s><s> D''/Q  ardaigh/Vmis  gal/Ncfsc  as/Sp  an/Td-s  mbairille/Ncmsc  agus/Cc  lean/Vmm-2s|Vmis  sé/Pp3mss  air/Pr3ms  go dtí/Spc  gur/Q--s  chiúnaigh/Vmis  an/Td-s  t-uisce/Ncmsc  arís/Rg  ./Fe </s><s> Bhain/Npmsg  Xatlacan/Npmsc  óg/Aq-msc  na/Td-p  stráicí/Ncmpc"
"doc#97","na/Td-p  blúiríní/Ncmpc  lena/Spp-s  chur/Nv  isteach/Rd  i/Sp  mbairille/Ncmsc  uisce/Ncmsg  ./Fe </s><s> D''/Q  ardaigh/Vmis  gal/Ncfsc  as/Sp  an/Td-s  mbairille/Ncmsc  agus/Cc  lean/Vmm-2s|Vmis  sé/Pp3mss  air/Pr3ms  go dtí/Spc  gur/Q--s  chiúnaigh/Vmis  an/Td-s"," t-uisce/Ncmsc"," arís/Rg  ./Fe </s><s> Bhain/Npmsg  Xatlacan/Npmsc  óg/Aq-msc  na/Td-p  stráicí/Ncmpc  leathair/Ncmsg  óna/Spp-p|Spp-s  lámha/Ncfpc  sular/Cs-s  chuir/Vmis  sé/Pp3mss  a/Dp3ms  lámha/Ncfpc  isteach/Rd  san/Spa-s  uisce/Ncmsc  ./Fe </s><s> Bhí/Vmis  sé/Pp3mss  corraithe/Av|Aqp  ./Fe </s><s> Bhain/Npmsg"
"doc#97","go dtí/Spc  gur/Q--s  chiúnaigh/Vmis  an/Td-s  t-uisce/Ncmsc  arís/Rg  ./Fe </s><s> Bhain/Npmsg  Xatlacan/Npmsc  óg/Aq-msc  na/Td-p  stráicí/Ncmpc  leathair/Ncmsg  óna/Spp-p|Spp-s  lámha/Ncfpc  sular/Cs-s  chuir/Vmis  sé/Pp3mss  a/Dp3ms  lámha/Ncfpc  isteach/Rd  san/Spa-s"," uisce/Ncmsc"," ./Fe </s><s> Bhí/Vmis  sé/Pp3mss  corraithe/Av|Aqp  ./Fe </s><s> Bhain/Npmsg  sé/Pp3mss  dealbh/Aq-msc  bheag/Aq-msc  óir/Cs|Ncmsg|Ncmpc  as/Sp  an/Td-s  uisce/Ncmsc  ./Fe </s><s> Bhreathnaigh/Vmis  Pól/Npmsc  go/Ua  cúramach/Aqp  uirthi/Pr3fs  ./Fe </s><s> Snoiteán/Npmsc  Manatayach/Aq  a/Q-r"
"doc#97","na/Td-p  stráicí/Ncmpc  leathair/Ncmsg  óna/Spp-p|Spp-s  lámha/Ncfpc  sular/Cs-s  chuir/Vmis  sé/Pp3mss  a/Dp3ms  lámha/Ncfpc  isteach/Rd  san/Spa-s  uisce/Ncmsc  ./Fe </s><s> Bhí/Vmis  sé/Pp3mss  corraithe/Av|Aqp  ./Fe </s><s> Bhain/Npmsg  sé/Pp3mss  dealbh/Aq-msc  bheag/Aq-msc  óir/Cs|Ncmsg|Ncmpc  as/Sp  an/Td-s"," uisce/Ncmsc"," ./Fe </s><s> Bhreathnaigh/Vmis  Pól/Npmsc  go/Ua  cúramach/Aqp  uirthi/Pr3fs  ./Fe </s><s> Snoiteán/Npmsc  Manatayach/Aq  a/Q-r  bhí/Vmis  ann/Pr3ms  a/Q-r  raibh/Vmis---n  na/Td-s  ceannaithe/Av  méadaithe/Av  air/Pr3ms  ./Fe </s><s> Bhí/Vmis  a/Dp3ms  chromóg/Ncfsc"
"doc#97","./Fe </s><s> Bhí/Vmis  siad/Pp3-ps  ar/Sp  deargbhuile/Ncfsc  agus/Cc  iad/Pp3-p  ag/Sp  iarraidh/Nv  Xatlacan/Npmsc  a/Sp  mharú/Nv  ./Fe </s><s> Chuir/Vmis  an/Td-s  Xatlacan/Npmsc  óg/Aq-msc  an/Td-s  dealbh/Ncfsc  óir/Ncmsg  isteach/Rd  sa/Spa-s  bhairille/Ncmsc"," uisce/Ncmsg"," ar/Sp  an/Td-s  bpointe/Ncmsc  agus/Cc  thug/Vmis  sé/Mc|Pp3mss  aghaidh/Ncfsc  ar/Sp  an/Td-s  slua/Ncmsc  ansin/Rl  ./Fe </s><s> Bhreathnaigh/Vmis  Pól/Npmsc  ar/Sp  an/Td-s  draoi/Ncmsc  a/Q-r  bhí/Vmis  taobh/Ncmsc  leis/Pr3ms  ./Fe </s><s> Bhí/Vmis  Xatlacan/Npmsc  faoi/Sp"
"doc#99","./Fe </s><s> Dearcann/Vmip  Hannerz/Npmsc  ar/Sp  an/Td-s  chultúr/Ncmsc  i/Sp  gcosúlacht/Ncfsc  abhann/Ncfsg  ,/Fi  a/Q-i  mbíonn/Vmig  cuma/Ncfsc  uirthi/Pr3fs  gur/Wpdi|Wsdi  gné/Ncfsc  bhuan/Aq-fsc  den/Spa-s  tírdhreach/Ncmsc  í/Pp3fs  ,/Fi  ach/Cs  a/Q-i  mbíonn/Vmig  an/Td-s"," t-uisce/Ncmsc"," ag/Sp  síor-rith/Ncmsc  tríthi/Ncfsc  ./Fe </s><s> Tá/Vmip  ceisteanna/Ncfpc  achrannacha/Aq--pc  an/Td-s  chultúir/Ncmpc  á/Spp-p  bplé/Nv  ar fud/Spc  an/Td-s  domhain/Ncfsc  faoi/Sp  láthair/Ncfsc  ,/Fi  agus/Cc  de thairbhe/Spc"
"doc#99","cláir/Ncmpc  urláir/Ncmsg  a/Sp  thiomáint/Nv  níos/Uc  doimhne/Aqc  isteach/Rd  san/Spa-s  adhmad/Ncmsc  ionas/Ns-s  nach/Qnr  mbainfeadh/Vmc  siad/Pp3-ps  truisle/Ncfsc  as/Sp  na/Td-p  damhsóirí/Ncmpc  ./Fe </s><s> Chroití/Vmih0"," uisce/Ncmsc"," ar/Sp  an/Td-s  urlár/Ncmsc  fosta/Rg  leis/Sp  an/Td-s  dusta/Ncmsc  a/Sp  choinneáil/Nv  síos/Rd  ./Fe </s><s> Níl/Vmip---n  teach/Ncmsc  na/Td-s  scoile/Ncfsg  i/Sp  dToraigh/Ncfsc  rómhór/Ncmpg  (/F  timpeall/Ncmsc|Rd  18/Mn  troigh/Ncfsc  x/Mr  35/Mn  troigh/Ncfsc  )/F"
"doc#99","agus/Cc  go/Cs  leanfadh/Vmc  an/Td-s  oíche/Ncfsc  ar/Sp  aghaidh/Ncfsc  ./Fe </s><s> An/Td-s  t-ól/Ncmsc  agus/Cc  an/Td-s  damhsa/Ncmsc  Théadh/Vmih  cuid/Ncfsc  de/Sp  na/Td-p  fir/Ncmpc  le/Sp  chéile/Ncmsc  go/Cs  gceannaíodh/Vmih  siad/Pp3-ps  buidéal/Ncmsc"," uisce/Ncmsg"," beatha/Ncfsc|Ncfsg  idir/Sp  gach/Dq  triúr/Ncmsc  nó/Cc  ceathrar/Ncmsc  ./Fe </s><s> Ní/Qn  thugtaí/Vmih0--n  an/Wp-q|Wpdq  bhiotáilte/Av  isteach/Rd  i/Sp  dteach/Ncmsc  na/Td-s  scoile/Ncfsg  ach/Cs  chuirtí/Vmih0  an/Td-s  buidéal/Ncmsc  i/Sp  dtaisce/Ncfsc"
"doc#99","d''/Sp  fhagail/Ncfsc  ina/Spp-s  beith/Ncfsc  beo/Aqp  in/Sp  a/Dp3fs  ndíaidh/Ncfsc  .3/Mn  ''/Fa  Glacann/Vmip  Colm/Npmsc  Cille/Ncfsg  trua/Aqp  don/Spa-s  duine/Ncmsc  seo/Dd  ,/Fi  beannaíonn/Vmip  sé/Mc|Pp3mss  carraig/Ncfsc  ,/Fi  ólann/Vmip  an/Td-s  fear/Ncmsc  an/Td-s"," t-uisce/Ncmsc"," di/Pr3fs  agus/Cc  leigheastar/Vmip0  é/Pp3ms  ./Fe </s><s> Fágann/Vmip  Colm/Npmsc  Cille/Ncfsg  mar/Sp  bhua/Ncmsc  uirthi/Pr3fs  go/Cs  bhfaighidh/Vmif---d  an/Wp-q|Wpdq  té/Pi  a/Q-p|Q-i|Q-r  ólfas/Vmif---r  uisce/Ncmsc  di/Pr3fs  biseach/Ncmsc  óna/Spp-s  chumha/Ncmsc  ./Fe </s><s> Is/Wp-i  cuma/Ncfsc|Aqp"
"doc#99","sé/Mc|Pp3mss  carraig/Ncfsc  ,/Fi  ólann/Vmip  an/Td-s  fear/Ncmsc  an/Td-s  t-uisce/Ncmsc  di/Pr3fs  agus/Cc  leigheastar/Vmip0  é/Pp3ms  ./Fe </s><s> Fágann/Vmip  Colm/Npmsc  Cille/Ncfsg  mar/Sp  bhua/Ncmsc  uirthi/Pr3fs  go/Cs  bhfaighidh/Vmif---d  an/Wp-q|Wpdq  té/Pi  a/Q-p|Q-i|Q-r  ólfas/Vmif---r"," uisce/Ncmsc"," di/Pr3fs  biseach/Ncmsc  óna/Spp-s  chumha/Ncmsc  ./Fe </s><s> Is/Wp-i  cuma/Ncfsc|Aqp  cé/Pq  acu/Pr3-p  leagan/Nv  den/Spa-s  scéal/Ncmsc  a/Q-i  nglacaimid/Vmip1p  leis/Pr3ms|Sp  is/Wpri  iad/Pp3-p  ''/Fa  an/Td-s  fhuil/Ncfsc  ''/Fa  agus/Cc  an/Td-s  díograis/Ncfsc  atá/Vmip---r  i/Sp  gceist/Ncfsc"
"doc#99","./Fe </s><s> ''/Fa  S/Y  trua/Ncfsc  ''/Fa  mé/Pp1-s  inniu/Rt  agus/Cc  is/Wpri  trua/Aqc  mé/Pp1-s  ''/Fa  máireach/Ncfsc  ''/Fa  G/Y  oiliúint/Nv|Ncfsc  páiste/Ncmsg|Ncmsc  ''s/Cc  gan/Sp  agam/Pr1-s  cleamhán/Ncmsc  Níl/Npfsc  a/Dp3fs  ''/Fa  deoir/Ncfsc  bhainne/Ncmsg  agam/Pr1-s  is/Wpri  gile/Aqc  ná/Cc  ''/Fa  n/Xx"," t-uisce/Ncmsc"," ./Fe </s><s> ''/Fa  S/Y  tá/Vmip  loinnir/Ncfsc  an/Td-s  óir/Ncmsg  a/Q-r  bhí/Vmis  i/Sp  mbarr/Ncmsc  a/Dp3ms  ghruaige/Ncfsg  ./Fe </s><s> An/Wp-q|Wpdq  oidhche/Xf  d''/Q  imigh/Vmis  tú/Pp2-s  gur/Q--s|Wpdi|Wsdi  fhág/Vmis|Ncmsc  tú/Pp2-s  tinn/Aqp  mé/Pp1-s  An/Td-s  sladaí/Ncmsc  mrá/Xf  adaí/Ncmsc  d''/Q  athraigh/Vmis  d''/Sp"
"doc#99","mé/Pp1-s  indiu/Xf  agus/Cc  is/Wpri  truagh/Ncmsc  mé/Pp1-s  amárach/Aqp|Ns-s|Rt  Ag/Sp  oileamhaint/Ncfsc  páiste/Ncmsg  is/Wpri  gan/Sp  agam/Pr1-s  cliabhán/Ncmsc  ;/Fi  Níl/Vmip---n  aon/Dq  deór/Ncmsc  bhainne/Ncmsg  agam/Pr1-s  is/Wpri  gile/Aqc  ná/Cc  an/Td-s"," t-uisce/Ncmsc"," ;/Fi  Is/Cc  tá/Vmip  babaí/Ncmsc  óg/Aq-msc  agam/Pr1-s  ,/Fi  is/Cc  tá/Vmip  m''/Dp1-s  fhortún/Ncmsc  briste/Av|Aqp  ./Fe </s><s> 4./Mn  Leagan/Ncmsc  atá/Vmip---r  ar/Sp  an/Td-s  chaiséad/Ncmsc  Toraigh/Npmsc  Ó/I  Thuaidh/Rd  (/F  CIC/Mr  023/Mn  )/F  ag/Sp  Éamonn/Npmsc  Mac/Up  Ruairí/Npmsc"
"doc#99","iomlán/Ncmsc|Aqp  rabharta/Ncmsc|Ncmsg  Aoibhneas/Ncmpg|Ncmsc  is/Wpri  ciúnas/Ncmsc  is/Wpri  áilleacht/Ncfsc  sa/Spa-s  domhan/Ncmsc  Crónán/Npmsc  na/Td-s  farraige/Ncfsc  ''/Fa  gabháil/Nv|Ncfsc  siar/Rd  in/Sp  mo/Dp1-s  chluasa/Ncfpc  Bogcheol/Ncmsc  an/Td-s"," uisce/Ncmsc"," ag/Sp  sileadh/Nv  san/Spa-s  abhainn/Ncfsc </s><s> Thíos/Rd  cois/Sp  an/Td-s  chladaigh/Ncmpc  tá/Vmip  na/Td-p  bádaí/Ncmsc  ar/Sp  foscadh/Ncmsc  Ag/Sp  snámh/Nv  mar/Cs  bheadh/Vmc  ealaí/Ncfpc  ar/Sp  bharra/Ncmsc  na/Td-s  dtonn/Ncfsc  An/Td-s"
"doc#99","uisce/Ncmsc  ag/Sp  sileadh/Nv  san/Spa-s  abhainn/Ncfsc </s><s> Thíos/Rd  cois/Sp  an/Td-s  chladaigh/Ncmpc  tá/Vmip  na/Td-p  bádaí/Ncmsc  ar/Sp  foscadh/Ncmsc  Ag/Sp  snámh/Nv  mar/Cs  bheadh/Vmc  ealaí/Ncfpc  ar/Sp  bharra/Ncmsc  na/Td-s  dtonn/Ncfsc  An/Td-s"," t-uisce/Ncmsc"," ag/Sp  sloparnaigh/Ncfsc  thart/Rd  fá/Pr3ms  na/Td-p  dtaobhann/Vmip  ''/Fa  Is/Wpri  iad/Pp3-p  ag/Sp  bogadh/Vmis0  sa/Spa-s  chiúnas/Ncmsc  anall/Rd  is/Wpri  anonn/Rd </s><s> Istigh/Rd  ar/Sp  na/Td-s  hinseáin/Ncfsc  tá/Vmip  an/Td-s  tseanreilig/Ncfsc"
"doc#99","fhág/Vmis  faoi/Sp  dhólás/Ncmsc  mé/Pp1-s  le/Sp  fada/Ncmpv  Is/Wpri  mé/Pp1-s  ''/Fa  coimheád/Ncmsc  achan/Ncmsc  tráthnóna/Ncmsg  An/Td-s  áit/Ncfsc  ar/Q-is  shiúil/Vmis  mo/Dp1-s  ghrá/Ncmsc  liom/Pr1-s  fán/Ncmsc  am/Ncmsc  seo/Dd  anuraidh/Ns-s|Rt </s><s> ''/Fa  Shúil/Ncfsc  ghorm/Aq-fsc"," uisce/Ncmsg|Ncmsc"," fómhair/Ncmsg|Ncmpc  ''/Fa  S/Y  do/Sp  bhéilín/Ncmpc|Ncmsc  ródheas/Ns-s  a/Dp3fs  b''/Ws-i  fhearr/Aqc  liom/Pr1-s  a/Sp  fheiceáil/Nv  ''/Fa  S/Y  a/Dp3ms  rí/Ncmsc  ó/Sp  nach/Qnr  bhfuil/Vmip---d  mé/Pp1-s  is/Wpri  tú/Pp2-s  pósta/Av|Aqp  Nár/Wsrin  dheas/Aqp|Ns-s  mar/Cs  sheolfas/Vmif---r  muid/Pp1-p  ''/Fa"
"doc#99","go/Sp  deo/Ns-s  i/Sp  mo/Dp1-s  dhiaidh/Ns-s  Gan/Sp  a/Sp  bheith/Nv  ag/Sp  ól/Nv  le/Sp  na/Td-s  fearaibh/Ncfsc  óga/Ncmpc  ná/Cc  ag/Sp  creidbheáil/Nv  a/Dp3ms  scéil/Ncmsv  Gan/Sp  a/Sp  bheith/Nv  leofa/Av  ach/Cs  mar/Cs  dhoirteofaí/Vmc-0  an/Td-s"," t-uisce/Ncmsc"," ón/Spa-s  ghréin/Ncfsc  ''/Fa  S/Y  a/Dp3fs  [/F  gh/Xx  ]/F  Rí/Ncmsc  an/Td-s  Domhnaigh/Ncmsg  go/Q-s  dtuga/Vmsp  tú/Pp2-s  comhairle/Ncfsc  mo/Dp1-s  leasa/Ncmsg  orm/Pr1-s  féin/Px </s><s> ''/Fa  S/Y  ar/Sp  an/Td-s  bhealach/Ncmsc  a/Q-r  ghrá/Vmsp---n  dá/Cs  gcasfaí/Vmc-0  ort/Pr2-s  cluanaí/Aqc"
"doc#100","is/Wpri  crann/Ncmsc  ar/Sp  chladaí/Ncmsc  Loch/Ncmsc  na/Td-s  Síobóige/Ncfsg  murab/Csws  ionann/Aqp  is/Wpri  poirt/Ncmpc  an/Td-s  locha/Ncmsg  ó/I  thuaidh/Rd  ar/Wpsi|Wssi|Ws-q|Wsdq  chrainnte/Av  ar/Sp  fad/Ncmsc  iad/Pp3-p  ;/Fi  ag/Sp  fás/Nv  aníos/Rd  as/Sp  a/Dp3ms"," uisce/Ncmsc"," ionann/Aqp  ''s/Cc  ./Fe </s><s> Is/Wp-i  cuimhneach/Aqp  liom/Pr1-s  a/Sp  bheith/Nv  ag/Sp  breathnú/Nv  ar/Sp  an/Td-s  loch/Ncmsc  sin/Dd  agus/Cc  mé/Pp1-s  ag/Sp  fiafraí/Nv  díom/Pr1-s  féin/Px  cén/Pq--s  deis/Ncfsc  iascaigh/Ncmsg  a/Q-r  bheadh/Vmc  ag/Sp"
"doc#100","bheaga/Aq--pc  is/Wpri  suíocháin/Ncmpc  ann/Pr3ms  ./Fe </s><s> Caladh/Ncmsc  beag/Aq-msc  is/Wpri  bád/Ncmsc  iomartha/Av  ann/Pr3ms  ./Fe </s><s> Bhíos/Vmih---r|Vmis1s|Vmig---r  ag/Sp  rá/Nv  liom/Pr1-s  féin/Px  nárbh/Wsrin  fhiú/Ns-s  a/Sp  bheith/Nv  ag/Sp  iascach/Nv  ansin/Rl  ,/Fi  an/Td-s"," t-uisce/Ncmsc"," róthanaí/Ncfsg  ann/Pr3ms  ./Fe </s><s> Cén/Pq--s  t-iasc/Ncmsc  ,/Fi  an/Td-s  luathóg/Ncfsc  féin/Px  ,/Fi  a/Q-r  thiocfadh/Vmc  isteach/Rd  ann/Pr3ms  ?/Fq </s><s> Cé/Cs  gur/Wpdi|Wsdi  dhúras/Ncmsc  liom/Pr1-s  féin/Px  go/Cs  bhféadfaí/Vmc-0  péirsí/Ncmpc|Ncfpc  agus/Cc"
"doc#100","iad/Pp3-p  a/Sp  bheith/Nv  an-sceiteach/Aqp  ach/Cs  go/Q-s  raibh/Vmis---d|Vmsp  sé/Pp3mss  ráite/Av  go/Cs  bhféadfaí/Vmc-0  tarlú/Ncmsc  orthu/Pr3-p  gan/Sp  choinne/Ncfsc  go/Ua  luath/Aqp  ar/Sp  maidin/Ncfsc  ./Fe </s><s> Is/Wp-i  iad/Pp3-p  na/Td-p  madraí/Ncmpc|Ncmpg"," uisce/Ncmsg|Ncmsc"," agus/Cc  na/Td-p  faoileáin/Ncmpc  is/Wpri  mó/Aqc  atá/Vmip---r  le/Sp  feiceáil/Nv  ar/Sp  chladaí/Ncmsc  Loch/Ncmsc  na/Td-s  Síobóige/Ncfsg  ,/Fi  agus/Cc  lachain/Ncfpc  fhiáine/Aq--pc  lena/Spp-s  gcois/Ncfsc  ./Fe </s><s> Ach/Cs  dheamhan/Ncmsc  a/Q-i"
"doc#100","dom/Pr1-s  !/Fe </s><s> ''/Fa  a/Q-r  dúirt/Vmis  sise/Pp3fsse  ./Fe </s><s> ''/Fa  Bhí/Vmis  na/Td-p  doirse/Ncmpc  ar/Sp  oscailt/Nv  ,/Fi  ''/Fa  a/Q-r  dúirt/Vmis  mé/Pp1-s  ./Fe </s><s> ''/Fa  Cé/Cs|Ncfsc|Pq  mar/Cs  a/Q-r  ghabhann/Vmip  an/Td-s  loch/Ncmsc  i/Sp  bhfeidhm/Ncfsc  ort/Pr2-s  ?/Fq </s><s> Cé/Pq  mar/Cs  a/Q-r  airíonn/Vmip  tú/Pp2-s  an/Td-s"," t-uisce/Ncmsc"," anois/Rg  ?/Fq </s><s> ''/Fa  a/Q-p|Q-i|Q-r  d''/Q  fhiafraigh/Vmis  sí/Pp3fss  ./Fe </s><s> ''/Fa  Ní/Qn  airím/Vmip1s-n  aon/Mc|Dq  chorrabhuais/Ncfsc  ,/Fi  ''/Fa  a/Q-r  dúirt/Vmis  mé/Pp1-s  ./Fe </s><s> D''/Q  fhiafraigh/Vmis  mé/Pp1-s  di/Pr3fs  faoi/Sp  na/Td-p  bric/Ncmpc  a/Q-r  bhí/Vmis  sa/Spa-s  loch/Ncmsc  agus/Cc"
"doc#100","faoi/Sp|Pr3ms  nár/Qnrs  ceadaíodh/Vmis0--n  dom/Pr1-s  imirt/Ncfsc|Nv  agus/Cc  faoin/Spa-s  uachtar/Ncmsc  reoite/Av  ba/Wsri  é/Pp3ms  a/Q-i  dúirt/Vmis  m''/Dp1-s  athair/Ncfsc|Ncmsc  nach/Qnr  raibh/Vmis---n  in/Sp  uachtar/Ncmsc  reoite/Av  ach/Cs"," uisce/Ncmsc"," ./Fe </s><s> Ach/Cs  dúirt/Vmis  mo/Dp1-s  mháthair/Ncfsc  go/Cs  dtabharfaí/Vmc-0  uachtar/Ncmsc  reoite/Av  am/Ncmsc  éigin/Aq-msc  eile/Dd  dom/Pr1-s  ,/Fi  agus/Cc  tugadh/Vmis0  mar/Cs  gur/Q--s  lean/Vmis  mé/Pp1-s  orm/Pr1-s  ag/Sp  éagaoineadh/Vmis0  ,/Fi"
"doc#100","óir/Cs  gur/Q--s  airigh/Vmis  duine/Ncmsc  go/Q-s  raibh/Vmis---d|Vmsp  rud/Ncmsc  éigin/Aq-msc  fóintiúil/Ncmsc|Ncmsg  idir/Sp  lámha/Ncfpc  aige/Pr3ms  nuair/Cs  a/Q-r  bhí/Vmis  sin/Pd  ar/Sp  siúl/Nv  aige/Pr3ms  ./Fe </s><s> B''/Ws-i  ait/Aqp|Ncmpc  linn/Ncfsc|Ncfpg  beirt/Ncfsc  an/Td-s  ruathar/Ncmsc"," uisce/Ncmsg"," a/Q-r  tharlaíodh/Vmih  nuair/Cs  a/Q-r  dhéantaí/Vmih0  scraith/Ncfsc  a/Sp  sciobadh/Vmis0  chun/Sp  bealaigh/Ncmsg  ./Fe </s><s> Bhíodh/Vmih  an-sásamh/Ncmsc  as/Sp  sin/Pd  ,/Fi  as/Sp  an/Td-s  sclugaíl/Ncfsc  ghlugaíl/Ncfsc  uisce/Ncmsg"
"doc#100","uisce/Ncmsg  a/Q-r  tharlaíodh/Vmih  nuair/Cs  a/Q-r  dhéantaí/Vmih0  scraith/Ncfsc  a/Sp  sciobadh/Vmis0  chun/Sp  bealaigh/Ncmsg  ./Fe </s><s> Bhíodh/Vmih  an-sásamh/Ncmsc  as/Sp  sin/Pd  ,/Fi  as/Sp  an/Td-s  sclugaíl/Ncfsc  ghlugaíl/Ncfsc"," uisce/Ncmsg"," agus/Cc  d''/Q  fhéadtaí/Vmih0  freisin/Rg  a/Sp  theacht/Nv  ar/Sp  eascann/Ncfsc  ./Fe </s><s> Go/Ua  dtagach/Aq  an/Td-s  eascann/Ncfsc  ag/Sp  sníomh/Nv  amach/Rd  as/Sp  an/Td-s  scraith/Ncfsc  nó/Cc  as/Sp  an/Td-s  bpuiteach/Ncmsc  ,/Fi  nó/Cc"
"doc#100","an/Td-s  eascann/Ncfsc  ag/Sp  sníomh/Nv  amach/Rd  as/Sp  an/Td-s  scraith/Ncfsc  nó/Cc  as/Sp  an/Td-s  bpuiteach/Ncmsc  ,/Fi  nó/Cc  as/Sp  an/Td-s  riasc/Ncmsc  ./Fe </s><s> Nó/Cc  go/Cs  léiríodh/Vmis0|Vmih  sí/Pp3fss  í/Pp3fs  féin/Px  de/Sp  thapaigean/Ncmsc  san/Spa-s"," uisce/Ncmsg"," reatha/Ncmsg  ./Fe </s><s> Faoi/Sp  dheireadh/Ncmsc  ba/Wsri  é/Pp3ms  an/Td-s  réiteach/Ncmsc  a/Q-i  dtángamar/Vmis1p  air/Pr3ms  go/Cs  n-oibreoimis/Vmc-1p  beirt/Ncfsc  le/Sp  chéile/Ncmsc  :/Fi  duine/Ncmsc  ag/Sp  sceanadh/Vmis0  is/Cc  an/Td-s  duine/Ncmsc"
"doc#100","easpa/Ncfsc  misnigh/Ncmsg  ,/Fi  go/Cs  mbeinn/Vmc-1s  do/Sp  mo/Dp1-s  cháineadh/Nv|Vmih|Ncmsc  féin/Px  ar feadh/Spc  mo/Dp1-s  shaoil/Ncmsg  ./Fe </s><s> Bhí/Vmis  mo/Dp1-s  mháthair/Ncfsc  san/Spa-s  iothlainn/Ncfsc  freisin/Rg  ,/Fi  í/Pp3fs  ag/Sp  tarraingt/Nv"," uisce/Ncmsg|Ncmsc"," ón/Spa-s  tobar/Ncmsc  ,/Fi  ag/Sp  scaoileadh/Vmis0  na/Td-p  laonna/Ncmpc  amach/Rd  ,/Fi  ag/Sp  tabhairt/Nv  a/Dp3-p  séire/Ncmsc  do/Sp  na/Td-p  muca/Ncfpc  ./Fe </s><s> Bhíomar/Vmis1p  beirt/Ncfsc  ciúin/Aq-msc  cé/Cs  go/Cs  mbínn/Vmih1s  ag/Sp  fáil/Nv"
"doc#100","is/Wpri  a/Dp3ms  fhaoileáin/Ncmpc  !/Fe </s><s> Dhreap/Vmis  mé/Pp1-s  carraigreacha/Ncmpc  acu/Pr3-p  cé/Ncfsc  nach/Wprin  ag/Sp  tóraíocht/Nv  uibheacha/Ncfpg|Ncfpc  a/Q-r  bhíos/Vmih---r|Vmis1s|Vmig---r  ./Fe </s><s> Bhreathnaigh/Vmis  mé/Pp1-s  amach/Rd  ar/Sp"," uiscí/Ncmpc"," an/Td-s  locha/Ncmsg  agus/Cc  chonaic/Vmis  mé/Pp1-s  eala/Ncfsc  ar/Sp  snámh/Nv  ann/Pr3ms  agus/Cc  d''/Q  éirigh/Vmis  lacha/Ncfsc  fhiáin/Aq-fsc  as/Sp  an/Td-s  seileastram/Ncmsc  ./Fe </s><s> Shonraigh/Vmis  mé/Pp1-s  gluaiseacht/Ncfsc  an/Td-s"
"doc#100","mé/Pp1-s  gluaiseacht/Ncfsc  an/Td-s  tsrutha/Ncmsg  agus/Cc  chuala/Vmis  mé/Pp1-s  crotaigh/Ncmpc  agus/Cc  pilibíní/Ncmpc  ag/Sp  glaoch/Nv  ./Fe </s><s> D''/Q  fhair/Vmis  mé/Pp1-s  amach/Rd  do/Sp  choiníní/Ncmpc  agus/Cc  do/Sp  chearca/Ncfpc"," uisce/Ncmsg"," ,/Fi  do/Sp  naoscacha/Ncfpc  ,/Fi  do/Sp  riabhóga/Ncfpc  móna/Ncfsg  ,/Fi  do/Sp  cholúir/Ncmpc  ,/Fi  do/Sp  phréacháin/Ncmpc  ,/Fi  d''/Sp  fheadóga/Ncfpc  buí/Aqp  ./Fe </s><s> Don/Spa-s  uile/Dq  chineál/Ncmsc  créatúir/Ncmsg  ,/Fi  agus/Cc  labhair/Vmis"
"doc#100",",/Fi  a/Uv  mhac/Ncmsv  !/Fe </s><s> ''/Fa  Nuair/Cs  a/Q-i  síníodh/Vmih  an/Td-s  ghloine/Ncfsc  chugam/Pr1-s  d''/Q  fhiafraigh/Vmis  daoine/Ncmpc  i/Sp  m''/Dp1-s  aice/Ncfsc  díom/Pr1-s  céard/Pq  a/Q-r  bhí/Vmis  ann/Pr3ms  ./Fe </s><s> Fiafraíodh/Vmm-3s|Vmis0  díom/Pr1-s  a/Dp3-p  mba/Ncfpc"," uisce/Ncmsg"," a/Q-r  bhí/Vmis  ann/Pr3ms  ./Fe </s><s> Dúradh/Vmis0  go/Cs  mba/Ws-i  dhiabhalta/Aqc|Aqp  a/Sp  bheith/Nv  ag/Sp  íoc/Nv  airgid/Ncmsg|Ncmpc  ar/Sp  uisce/Ncmsc  ./Fe </s><s> ''/Fa  An/Qq  bhfuil/Vmip---d  tú/Pp2-s  a/Sp  rá/Nv  liom/Pr1-s  gur/Q--s  íocadh/Vmm-3s|Vmih|Vmis0  airgead/Ncmsc  air/Pr3ms  sin/Dd  ?/Fq </s><s> Nár/Qnq"
"doc#100","i/Sp  m''/Dp1-s  aice/Ncfsc  díom/Pr1-s  céard/Pq  a/Q-r  bhí/Vmis  ann/Pr3ms  ./Fe </s><s> Fiafraíodh/Vmm-3s|Vmis0  díom/Pr1-s  a/Dp3-p  mba/Ncfpc  uisce/Ncmsg  a/Q-r  bhí/Vmis  ann/Pr3ms  ./Fe </s><s> Dúradh/Vmis0  go/Cs  mba/Ws-i  dhiabhalta/Aqc|Aqp  a/Sp  bheith/Nv  ag/Sp  íoc/Nv  airgid/Ncmsg|Ncmpc  ar/Sp"," uisce/Ncmsc"," ./Fe </s><s> ''/Fa  An/Qq  bhfuil/Vmip---d  tú/Pp2-s  a/Sp  rá/Nv  liom/Pr1-s  gur/Q--s  íocadh/Vmm-3s|Vmih|Vmis0  airgead/Ncmsc  air/Pr3ms  sin/Dd  ?/Fq </s><s> Nár/Qnq  tógadh/Vmis0  sin/Pd  as/Sp  an/Td-s  tap/Ncmsc  ?/Fq </s><s> ''/Fa  An/Td-s  fear/Ncmsc  ba/Wsri  ghaire/Aqc  dom/Pr1-s  ,/Fi  dúirt/Vmis  sé/Pp3mss  go/Cs  mb''/Ws-i  fhéidir/Ns-s"
"doc#100","á/Spp-p  gcrochadh/Nv  suas/Rd  acu/Pr3-p  i/Sp  gceartlár/Ncmsc  an/Td-s  bhóthair/Ncmsg  ,/Fi  i lár/Spc  an/Td-s  lae/Ncmsg  ghil/Aq-msg  ,/Fi  agus/Cc  iad/Pp3-p  ag/Sp  scaoileadh/Vmis0  a/Q-i  n-uiscí/Vmsp  mar/Cs  a/Q-r  scaoil/Vmis  an/Td-s  bhó/Ncfsc  a/Dp3fs"," huisce/Ncmsc"," ./Fe </s><s> Cén/Pq--s  dochar/Ncmsc  ,/Fi  bhí/Vmis  sé/Pp3mss  ráite/Av  ,/Fi  mar/Cs  nach/Qnr  raibh/Vmis---n  cónaí/Ncmsc  ach/Cs  ar/Sp  an/Td-s  duine/Ncmsc  sé/Ncmsg  nó/Cc  seachráin/Ncmpc  sna/Spa-p  bólaí/Ns-p  sin/Dd  ./Fe </s><s> Piseanna/Ncfpc  na/Td-p  mban/Ncfpg  sin/Dd  chomh/Ri"
"doc#100","mba/Ws-i  ea/Pp3-s  ,/Fi  níor/Ws-in  ródhona/Aqp|Aqc  ansin/Rl  é/Pp3ms  sin/Dd  mar/Cs  go/Cs  mbeadh/Vmc  an/Td-s  dara/Mo  tréimhse/Ncfsc  ,/Fi  go dtí/Spc  an/Td-s  lón/Ncmsc  ,/Fi  níos/Uc  giorra/Aqc  ./Fe </s><s> Nuair/Cs  a/Q-p|Q-i|Q-r  d''/Q  imigh/Vmis  Seán/Npmsc  le/Sp  deoch/Ncfsc"," uisce/Ncmsg"," a/Sp  ól/Nv  as/Sp  an/Td-s  bpíopa/Ncmsc  caidéil/Ncmsg  d''/Q  éirigh/Vmis  liom/Pr1-s  a/Sp  fhiafraí/Nv  de/Pr3ms  faoin/Spa-s  am/Ncmsc  ./Fe </s><s> ''/Fa  Deich/Ncmsc|Mc  don/Npmsc  deich/Ncmsg  !/Fe </s><s> ''/Fa  a/Q-p|Q-i|Q-r  d''/Q  fhreagair/Vmis  sé/Pp3mss  ./Fe </s><s> ''/Fa  Deich/Ncmsc|Mc  don/Npmsc  deich/Ncmsg  !/Fe </s><s> ''/Fa  a/Q-r"
"doc#100","i/Sp  mo/Dp1-s  lámha/Ncfpc  agus/Cc  i/Sp  mo/Dp1-s  cholainn/Ncfsc  frí/Xf  chéile/Ncmsc  ./Fe </s><s> Deich/Ncmsc|Mc  don/Npmsc  deich/Ncmsg  !/Fe </s><s> Chaithfinn/Vmc-1s  a/Sp  dhul/Nv  agus/Cc  deoch/Ncfsc  a/Sp  ól/Nv  ,/Fi  ó/I  bhí/Vmis  a/Dp3ms  fhios/Ncmsc  agam/Pr1-s  cá/Rq  raibh/Vmis---d"," uisce/Ncmsc"," le/Sp  fáil/Nv  ./Fe </s><s> An/Qq  raibh/Vmis---d  súil/Ncfsc  ag/Sp  an/Td-s  Maor/Ncmsc  go/Cs  mbeinn/Vmc-1s  réidh/Aqp  leis/Sp  an/Td-s  gceann/Ncmsc  poist/Ncmsg  seo/Dd  ag/Sp  an/Td-s  mbriseadh/Ncmsc  ?/Fq </s><s> Glaodh/Npmsc  i/Sp  dtobainne/Ncfsc  orm/Pr1-s  ,/Fi  ámh/Ncmsc  ,/Fi  mar/Cs"
"doc#100","an/Td-s  t-ualach/Ncmsc  uilig/Aqp  ann/Pr3ms  a/Sp  fholmhú/Nv  ./Fe </s><s> Ansin/Rl  ligeadh/Vmis0|Vmih  sé/Pp3mss  an/Td-s  scúp/Ncmsc  mór/Aq-msc  arís/Rg  chugamsa/Pr1-s-e  agus/Cc  ba/Wsri  éard/Ncmsc  a/Q-r  dhéanadh/Vmih  sé/Pp3mss  féin/Px  ,/Fi  cúpla/Ncmsc  buicéad/Ncmpg"," uisce/Ncmsg|Ncmsc"," as/Sp  an/Td-s  mbairille/Ncmsc  lena/Spp-s  thaobh/Ncmsc  a/Sp  chaitheamh/Nv  isteach/Rd  i/Sp  gcraos/Ncmsc  an/Td-s|Wp-q|Wpdq  mheascóra/Ncmpv  ./Fe </s><s> Dhéantaí/Vmih0  an/Td-s  t-uisce/Ncmsc  ,/Fi  an/Td-s  tsuimint/Ncfsc  agus/Cc  an/Td-s  dá/Spp-s"
"doc#100","sé/Pp3mss  féin/Px  ,/Fi  cúpla/Ncmsc  buicéad/Ncmpg  uisce/Ncmsg|Ncmsc  as/Sp  an/Td-s  mbairille/Ncmsc  lena/Spp-s  thaobh/Ncmsc  a/Sp  chaitheamh/Nv  isteach/Rd  i/Sp  gcraos/Ncmsc  an/Td-s|Wp-q|Wpdq  mheascóra/Ncmpv  ./Fe </s><s> Dhéantaí/Vmih0  an/Td-s"," t-uisce/Ncmsc"," ,/Fi  an/Td-s  tsuimint/Ncfsc  agus/Cc  an/Td-s  dá/Spp-s  chineál/Ncmsc  gainimh/Ncmsg  a/Sp  mheascadh/Nv  ina/Spp-s  chéile/Ncmsc  istigh/Rd  i/Sp  mbolg/Ncmsc  an/Td-s|Wp-q|Wpdq  mheascóra/Ncmpv  nó/Cc  go/Cs  mbeadh/Vmc  ''s/Cc  troighin/Ncfsc  ''/Fa"
"doc#100","daoine/Ncmpc  de/Sp  na/Td-p  hoibrithe/Ncmpc  ,/Fi  Seán/Npmsc  agus/Cc  Maidhc/Npmsc  ina/Spr  measc/Vmm-2s  ,/Fi  ag/Sp  triall/Nv  ar/Sp  an/Td-s  gcaifé/Ncmsc  i/Sp  gcoinne/Ncfsc  a/Dp3-p  bproinne/Ncfsg  ./Fe </s><s> D''/Q  ól/Vmis  Seán/Npmsc  súmóg/Ncfsc  mhór/Aq-fsc"," uisce/Ncmsg|Ncmsc"," go/Ua  glórach/Aqp  as/Sp  an/Td-s  bpíopa/Ncmsg  uisce/Ncmsg|Ncmsc  isteach/Rd  sa/Spa-s  bhairille/Ncmsc  lena/Spp-s  ais/Ncfsc|Ns-s  ,/Fi  agus/Cc  d''/Sp  íbh/Ncfsc  Maidhc/Npmsc  agus/Cc  mise/Pp1-s-e  ár/Dp1-p  sáith/Ncfsc  freisin/Rg  as/Pr3ms  ./Fe </s><s> ''/Fa  Fainic/Vmm-2s  a/Q-i"
"doc#100","Seán/Npmsc  agus/Cc  Maidhc/Npmsc  ina/Spr  measc/Vmm-2s  ,/Fi  ag/Sp  triall/Nv  ar/Sp  an/Td-s  gcaifé/Ncmsc  i/Sp  gcoinne/Ncfsc  a/Dp3-p  bproinne/Ncfsg  ./Fe </s><s> D''/Q  ól/Vmis  Seán/Npmsc  súmóg/Ncfsc  mhór/Aq-fsc  uisce/Ncmsg|Ncmsc  go/Ua  glórach/Aqp  as/Sp  an/Td-s  bpíopa/Ncmsg"," uisce/Ncmsg|Ncmsc"," isteach/Rd  sa/Spa-s  bhairille/Ncmsc  lena/Spp-s  ais/Ncfsc|Ns-s  ,/Fi  agus/Cc  d''/Sp  íbh/Ncfsc  Maidhc/Npmsc  agus/Cc  mise/Pp1-s-e  ár/Dp1-p  sáith/Ncfsc  freisin/Rg  as/Pr3ms  ./Fe </s><s> ''/Fa  Fainic/Vmm-2s  a/Q-i  n-ólfá/Vmc-2s  an/Td-s  iomarca/Ncfsc  den/Spa-s  stuif/Ncmsc|Ncmsg  sin/Dd"
"doc#100","./Fe </s><s> An/Td-s  fear/Ncmsc  ar/Qq-s|Q-p|Q-is  ceanglaíodh/Vmis0  rópa/Ncmsc  dá/Spp-s  chosa/Ncfpc  agus/Cc  gur/Q--s|Wpdi|Wsdi  crochadh/Vmis0|Nv|Ncmsc  bunoscionn/Ncmsc  in/Sp  airde/Ncfpc|Ncfsc  ar/Sp  bhíoma/Ncmsc  adhmaid/Ncmsg  é/Pp3ms  ,/Fi  ar/Qq-s|Q-p|Q-is  feistíodh/Vmis0  bairille/Ncmsc"," uisce/Ncmsg"," thíos/Rd  faoi/Pr3ms  agus/Cc  gur/Q--s  íslíodh/Vmih|Vmis0  é/Pp3ms  nó/Cc  go/Q-s  raibh/Vmis---d|Vmsp  a/Dp3ms  chloigeann/Ncmsc  is/Wpri  a/Dp3ms  mhuineál/Ncmsc  báite/Av  ./Fe </s><s> Cé/Cs  nár/Qnq|Qnrs  bhreathnaigh/Vmis|Vmis---n|Vmis  an/Td-s  siopa/Ncmsc  seo/Dd  mar/Sp  áit/Ncfsc  a/Q-i"
"doc#100","a/Q-r  bhí/Vmis  ann/Pr3ms  ./Fe </s><s> Bean/Npmsc  an/Td-s  bháid/Ncmsg  bhí/Vmis  sí/Pp3fss  spraíúil/Aqp  ,/Fi  lán/Aqp  cainte/Ncfsg  ./Fe </s><s> Muid/Pp1-p  amuigh/Rd  ar/Sp  deic/Ncfsc  ag/Sp  marcaíocht/Nv  thonnta/Ncmsg|Ncfpg  na/Td-s  farraige/Ncfsc  ./Fe </s><s> An/Td-s  cáitheadh/Nv"," uisce/Ncmsg|Ncmsc"," ag/Sp  doirteadh/Vmis0  isteach/Rd  amanta/Av  orainn/Pr1-p  ,/Fi  muid/Pp1-p  leathfhliuch/Aqp  ,/Fi  muid/Pp1-p  ag/Sp  rith/Nv  uaidh/Pr3ms  ,/Fi  ach/Cs  muid/Pp1-p  ag/Sp  gáire/Nv  ./Fe </s><s> Clingeacha/Ncfpc  gáire/Ncfsg|Ncmsg  ./Fe </s><s> Mé/Pp1-s"
"doc#100","!/Fe </s><s> ''/Fa  a/Q-r  dúirt/Vmis  sé/Pp3mss  ./Fe </s><s> ''/Fa  Bíonn/Vmig  siad/Pp3-ps  ag/Sp  tabhairt/Nv  ''/Fa  muintir/Ncfsc  an/Td-s  tsléibhe/Ncmsg  ''/Fa  orainne/Pr1-p-e  ach/Cs  níl/Npfsc|Vmip---n  a/Dp3ms  fhios/Ncmsc  cén/Pq--s  cineál/Ncmsc  iad/Pp3-p  féin/Px  ,/Fi  iad/Pp3-p  amuigh/Rd  ar/Sp  an/Td-s"," uisce/Ncmsg"," ina/Spp-s  gcuntíní/Ncmpc  canbháis/Ncmsg  !/Fe </s><s> ''/Fa  a/Q-r  dúirt/Vmis  sé/Pp3mss  ./Fe </s><s> ''/Fa  High/Npmsc  for/Ncmsc  an/Td-s  Garraí/Ncmsc  Gamhain/Ncmsc  agus/Cc  sa/Spa-s  bhfaobach/Ncmsc  ag/Sp  an/Td-s  gcuid/Ncfsc  eile/Dd  ,/Fi  sin/Pd  a/Dp3fs  deirimse/Ncmsc-e  ,/Fi  a/Uv  mhac/Ncmsv"
"doc#100","na/Td-s  lúcháire/Ncfsg  agus/Cc  na/Td-s  héadroime/Ncfsc  intinne/Ncfsg  a/Q-r  bhuail/Vmis  mé/Pp1-s  ag/Sp  an/Td-s  am/Ncmsc  ./Fe </s><s> Ag/Sp  an/Td-s  am/Ncmsc  bhraith/Ncmsg  mé/Pp1-s  gur/Q--s  baineadh/Vmis0  an/Td-s  smál/Ncmsc  de/Sp  m''/Dp1-s  anam/Ncmsc  ./Fe </s><s> Mé/Pp1-s  glanta/Av  san/Spa-s"," uisce/Ncmsg"," ,/Fi  mar/Cs  a/Q-r  déarfá/Vmc-2s  ,/Fi  faoin/Spa-s  ngníomh/Ncmsc  fóintiúil/Ncmsg  a/Q-r  bhí/Vmis  curtha/Nv--g  i/Sp  gcrích/Ncfsc  agam/Pr1-s  ./Fe </s><s> Ach/Cs  nárbh/Ws-qn|Wssin|Wsdin|Wsdqn  fhada/Aqp  gur/Wpdi|Wsdi  thosaigh/Ncmpc|Vmis  an/Td-s  t-aiféaltas/Ncmsc  do/Sp  mo/Dp1-s"
"doc#100","ach/Cs  b''/Ws-i  aistriú/Ncmsc|Nv  cos/Ncfpg|Ncfsc  agus/Cc  croitheadh/Vmis0  dá/Spp-s  cheann/Ncmsc  a/Q-p|Q-i|Q-r  rinne/Vmis  Máirtín/Npmsc  Joe/Npmsc  ./Fe </s><s> Ach/Cs  gur/Q--s  lean/Vmis  Maidhc/Npmsc  ag/Sp  spochadh/Nv  as/Pr3ms  ./Fe </s><s> ''/Fa  Cocán/Ncmsc  ,/Fi  a/Uv  mhac/Ncmsv  !/Fe </s><s>","Uisce/Npmsg|Npfsg"," portaigh/Ncmsg|Ncmpc  !/Fe </s><s> Uisce/Npmsg|Npfsg  portaigh/Ncmsg|Ncmpc  ,/Fi  a/Q-r  deirim/Vmip1s  !/Fe </s><s> ''/Fa  ''/Fa  Agus/Cc  is/Wp-i  é/Pp3ms  an/Td-s  t-uisce/Ncmsc  portaigh/Ncmsg  atá/Vmip---r  ceart/Ncmsc  ,/Fi  muis/Ncfsc  !/Fe </s><s> ''/Fa  a/Q-r  dúirt/Vmis  Máirtín/Npmsc  ./Fe </s><s> ''/Fa  Chuile/Dq  shórt/Ncmsc  sa/Spa-s"
"doc#100","cos/Ncfpg|Ncfsc  agus/Cc  croitheadh/Vmis0  dá/Spp-s  cheann/Ncmsc  a/Q-p|Q-i|Q-r  rinne/Vmis  Máirtín/Npmsc  Joe/Npmsc  ./Fe </s><s> Ach/Cs  gur/Q--s  lean/Vmis  Maidhc/Npmsc  ag/Sp  spochadh/Nv  as/Pr3ms  ./Fe </s><s> ''/Fa  Cocán/Ncmsc  ,/Fi  a/Uv  mhac/Ncmsv  !/Fe </s><s> Uisce/Npmsg|Npfsg  portaigh/Ncmsg|Ncmpc  !/Fe </s><s>","Uisce/Npmsg|Npfsg"," portaigh/Ncmsg|Ncmpc  ,/Fi  a/Q-r  deirim/Vmip1s  !/Fe </s><s> ''/Fa  ''/Fa  Agus/Cc  is/Wp-i  é/Pp3ms  an/Td-s  t-uisce/Ncmsc  portaigh/Ncmsg  atá/Vmip---r  ceart/Ncmsc  ,/Fi  muis/Ncfsc  !/Fe </s><s> ''/Fa  a/Q-r  dúirt/Vmis  Máirtín/Npmsc  ./Fe </s><s> ''/Fa  Chuile/Dq  shórt/Ncmsc  sa/Spa-s  dabhach/Ncfsc"
"doc#100","Máirtín/Npmsc  Joe/Npmsc  ./Fe </s><s> Ach/Cs  gur/Q--s  lean/Vmis  Maidhc/Npmsc  ag/Sp  spochadh/Nv  as/Pr3ms  ./Fe </s><s> ''/Fa  Cocán/Ncmsc  ,/Fi  a/Uv  mhac/Ncmsv  !/Fe </s><s> Uisce/Npmsg|Npfsg  portaigh/Ncmsg|Ncmpc  !/Fe </s><s> Uisce/Npmsg|Npfsg  portaigh/Ncmsg|Ncmpc  ,/Fi  a/Q-r  deirim/Vmip1s  !/Fe </s><s> ''/Fa  ''/Fa  Agus/Cc  is/Wp-i  é/Pp3ms  an/Td-s"," t-uisce/Ncmsc"," portaigh/Ncmsg  atá/Vmip---r  ceart/Ncmsc  ,/Fi  muis/Ncfsc  !/Fe </s><s> ''/Fa  a/Q-r  dúirt/Vmis  Máirtín/Npmsc  ./Fe </s><s> ''/Fa  Chuile/Dq  shórt/Ncmsc  sa/Spa-s  dabhach/Ncfsc  agaibhse/Pr2-p-e  :/Fi  froganna/Ncmpc  agus/Cc  feoil/Ncfsc  chapaill/Ncmsg  agus/Cc"
"doc#100","atá/Vmip---r  na/Td-p  froganna/Ncmpc  agus/Cc  na/Td-p  buachaláin/Ncmpc  ,/Fi  muis/Ncfsc  !/Fe </s><s> ''/Fa  a/Q-r  dúirt/Vmis  Máirtín/Npmsc  ./Fe </s><s> ''/Fa  An/Td-s  leann/Ncmsc  dhá/Spp  mheascadh/Vmih  agaibh/Pr2-p  le/Sp  láí/Ncfsc  ghoirt/Aq-fsc  ,/Fi  agus/Cc  bhur/Dp2-p"," n-uiscí/Ncmpc"," fhéin/Px  dhá/Spp  strealladh/Vmis0  isteach/Rd  sna/Spa-p  bairillí/Ncmpc  agaibh/Pr2-p  !/Fe </s><s> ''/Fa  a/Q-r  dúirt/Vmis  Maidhc/Npmsc  ./Fe </s><s> ''/Fa  Strealladh/Vmis0  na/Td-s  staile/Ncfsg  !/Fe </s><s> Nach/Qnq  gcaithfidh/Vmif  duine/Ncmsc  a/Dp3fs"
"doc#100","i/Sp  Leitir/Npmsc  Naosc/Npmsc  agus/Cc  i/Sp  dTamhnach/Ncmsc  na/Td-s  Luachra/Npfsg  dhá/Spp  mbeadh/Vmc  aon/Mc|Dq  duine/Ncmsc  iontu/Pr3-p  !/Fe </s><s> ''/Fa  a/Q-r  dúirt/Vmis  Maidhc/Npmsc  ./Fe </s><s> ''/Fa  Bhíodh/Vmih  sí/Pp3fss  sa/Spa-s  bPoll/Npfpg  ,/Fi  i/Sp  mBuaile/Ncfsc"," Uisce/Npmsg|Npfsg"," agus/Cc  i/Sp  Leitir/Npmsc  Meas/Ncmsc|Nv  nó/Cc  gur/Q--s  dearnadh/Vmis0|Vmih|Vmm-3s  bóithríní/Ncmpc  isteach/Rd  acu/Pr3-p  !/Fe </s><s> ''/Fa  a/Q-r  dúirt/Vmis  Máirtín/Npmsc  ./Fe </s><s> ''/Fa  Agus/Cc  i/Sp  gCnoc/Ncmsc  ar/Sp  Eas/Ncmsc  Thoir/Ncmsg  nó/Cc  gur/Wpdi|Wsdi  fhága/Ncmsg"
"doc#100","mbeadh/Vmc  an/Td-s  ubh/Ncfsc  le/Sp  fáil/Nv  go/Cs  gcaithfidís/Vmc-3p  an/Td-s  breac/Ncmsc  a/Sp  thóraíocht/Nv  i/Sp  Loch/Ncmsc  an/Td-s  Doirín/Npmsc  Darach/Npmsg  !/Fe </s><s> ''/Fa  a/Q-r  dúirt/Vmis  Maidhc/Npmsc  ./Fe </s><s> ''/Fa  An/Td-s  roille/Ncfsc  bhuí/Ncmsg  ar/Sp"," uiscí/Ncmpc"," Odhair/Aq-msv|Aq-msg  !/Fe </s><s> ''/Fa  a/Q-r  dúirt/Vmis  Seán/Npmsc  ./Fe </s><s> ''/Fa  A/Dp3ms  loch/Ncmsc  fhéin/Px  ag/Sp  na/Td-p  Raghailleacha/Ncmpc  !/Fe </s><s> ''/Fa  ''/Fa  A/Dp3-p  bpreabán/Ncmsc  gabáiste/Av  ag/Sp  muintir/Ncfsc  Mháirt/Ncfsg  agus/Cc  a/Dp3-p  mbotháinín/Ncmpc|Ncmsc"
"doc#100","ó/Sp  Chnoc/Npfsg  Meadha/Npmsc  a/Q-r  tháinig/Vmis  siad/Pp3-ps  go dtí/Spc  Caisleán/Ncmpg  an/Td-s  Dá/Spp-s  Chailleach/Ncfsc  ./Fe </s><s> Ach/Cs  gur/Q--s  shíl/Vmis  mise/Pp1-s-e  i/Sp  gcónaí/Ncmsc  nach/Qnr  ndeachaigh/Vmis---d  sióg/Ncfsc  thar/Sp"," uisce/Ncmsc"," ?/Fq </s><s> ''/Fa  ''/Fa  I/Mr  mbáidíní/Ncmpc  a/Q-r  chuaigh/Vmis  siad/Pp3-ps  agus/Cc  ní/Ncmsc|Ncfsc|Nv|Wp-in  ag/Sp  siúl/Nv  !/Fe </s><s> Ba/Ws-i  é/Pp3ms  Mac/Ncmsc  Dé/Ncmsg  amháin/Aqp  a/Q-r  shiúil/Vmis  ar/Sp  uisce/Ncmsc  ./Fe </s><s> I/Mr  mbáidíní/Ncmpc  !/Fe </s><s> I/Mr  mbáidíní/Ncmpc  beaga/Aq--pc  giolcaí/Ncfsg  !/Fe </s>"
"doc#100","mise/Pp1-s-e  i/Sp  gcónaí/Ncmsc  nach/Qnr  ndeachaigh/Vmis---d  sióg/Ncfsc  thar/Sp  uisce/Ncmsc  ?/Fq </s><s> ''/Fa  ''/Fa  I/Mr  mbáidíní/Ncmpc  a/Q-r  chuaigh/Vmis  siad/Pp3-ps  agus/Cc  ní/Ncmsc|Ncfsc|Nv|Wp-in  ag/Sp  siúl/Nv  !/Fe </s><s> Ba/Ws-i  é/Pp3ms  Mac/Ncmsc  Dé/Ncmsg  amháin/Aqp  a/Q-r  shiúil/Vmis  ar/Sp"," uisce/Ncmsc"," ./Fe </s><s> I/Mr  mbáidíní/Ncmpc  !/Fe </s><s> I/Mr  mbáidíní/Ncmpc  beaga/Aq--pc  giolcaí/Ncfsg  !/Fe </s><s> Chuile/Dq  shióg/Ncfsc  ina/Spp-s  sheasamh/Nv  in/Sp  airde/Ncfpc|Ncfsc  ar/Sp  a/Dp3ms  shlaitín/Ncfsc  beag/Aq-msc  giolcaí/Ncfsg  !/Fe </s><s> An/Td-s  scata/Ncmsc|Ncmsg  acu/Pr3-p"
"doc#100","an/Td-s  amhgair/Ncfsc  le/Sp  reithí/Ncmpc  salacha/Aq--pc  ./Fe </s><s> Mar/Cs  go/Cs  mb''/Ws-i  annamh/Rg  a/Dp3fs  níodar/Ncmsc  iad/Pp3-p  féin/Px  i/Sp  gceart/Ncmsc  i ndiaidh/Spc  babhta/Ncmsg  buailte/Av  ./Fe </s><s> Dúirt/Vmis  sé/Pp3mss  go/Q-s  raibh/Vmis---d|Vmsp  an/Td-s"," t-uisce/Ncmsc"," ramhar/Aq-msc  i/Sp  bpis/Ncfsc  mhná/Ncfsg  brataithe/Av  le/Sp  smugairlí/Ncmpc  smúsacha/Ncmpv  dúideanna/Ncfpg|Ncfpc  ,/Fi  í/Pp3fs  níos/Vmip---r  cuilithe/Ncfsc  le/Sp  cruimheanna/Ncfpc  ná/Cc  an/Td-s  conablach/Ncmsc  ag/Sp  fíniú/Nv  i/Sp"
"doc#100","mé/Pp1-s  ar/Sp  loch/Ncmsc  mór/Aq-msc  ;/Fi  ar/Sp  linn/Ncfsc  dáiríre/Ncmsg  é/Pp3ms  ,/Fi  bhí/Vmis  mé/Pp1-s  ag/Sp  ceapadh/Vmis0  ,/Fi  ainneoin/Ns-s  a/Dp3ms  mhéid/Ncmsc|Ncfsc  ./Fe </s><s> Bhuail/Vmis  ríméad/Ncmsc  mé/Pp1-s  ./Fe </s><s> Bhí/Vmis  uarán/Ncmsc  mór/Aq-msc  ann/Pr3ms  agus/Cc  é/Pp3ms  ag/Sp  cur/Nv"," uisce/Ncmsg|Ncmsc"," go/Ua  hard/Aqp  san/Spa-s  aer/Ncmsg  ,/Fi  amanta/Av  mar/Cs  a/Q-r  bheadh/Vmc  bláth/Ncmsc  ann/Pr3ms  ,/Fi  amanta/Av  eile/Dd  mar/Cs  a/Q-r  bheadh/Vmc  an/Td-s  loch/Ncmsc  ag/Sp  déanamh/Nv  a/Dp3ms  mhúin/Ncmpc  ./Fe </s><s> Cé/Cs  gur/Q--s  bhreathnaigh/Vmis  an/Td-s"
"doc#100","t-airgead/Ncmsc  ar/Sp  fhiontar/Ncmsc  fóintiúil/Ncmsc  éigin/Aq-msc  ./Fe </s><s> Mhéadaigh/Vmis  an/Td-s  loch/Ncmsc  de réir/Spc  mar/Cs  a/Q-r  shiúil/Vmis  mé/Pp1-s  liom/Pr1-s  ./Fe </s><s> Bhí/Vmis  lachain/Ncfpc  agus/Cc  ealaí/Ncfpc  bána/Aq--pc  ar/Sp  an/Td-s"," uisce/Ncmsg"," ./Fe </s><s> Ar/Sp  loch/Ncmsc  ceart/Aq-msc  a/Q-r  bhí/Vmis  ann/Pr3ms  ?/Fq </s><s> Shíl/Vmis  mé/Pp1-s  i/Sp  dtosach/Ncmsc  nárbh/Wsrin  ea/Pp3-s  ,/Fi  nach/Qnr  raibh/Vmis---n  ann/Pr3ms  ach/Cs  loch/Ncmsc  bréige/Ncfsg  ,/Fi  fearacht/Sp  an/Td-s  uaráin/Ncmsg  ,/Fi  ach/Cs  ansin/Rl  arís/Rg"
"doc#100","loch/Ncmsc  bréige/Ncfsg  ,/Fi  fearacht/Sp  an/Td-s  uaráin/Ncmsg  ,/Fi  ach/Cs  ansin/Rl  arís/Rg  níor/Ws-in  mé/Pp1-s  arae/Cs  bhí/Vmis  sé/Pp3mss  an-mhór/Ncmsc  dáiríre/Aqp  don/Spa-s  áit/Ncfsc  ina/Spr  raibh/Vmis---d  sé/Pp3mss  agus/Cc  bhí/Vmis  cearca/Ncfpc"," uisce/Ncmsg"," agus/Cc  cearca/Ncfpc  ceannanna/Ncfpc  air/Pr3ms  chomh/Ri  maith/Aqp  leis/Sp  na/Td-p  healaí/Ncfpc  agus/Cc  na/Td-p  lachain/Ncfpc  ./Fe </s><s> Bhí/Vmis  oileán/Ncmsc  ann/Pr3ms  a/Q-r  raibh/Vmis---n  giolcacha/Ncmpc|Ncfpc  air/Pr3ms  agus/Cc  ba/Wsri  uaidh/Pr3ms"
"doc#100","bric/Ncmpc  áiride/Ncfsc  a/Sp  chur/Nv  go/Ua  bréagach/Aqp  ann/Pr3ms  mar/Cs  a/Dp3fs|Q-p|Q-i|Q-r  cuireadh/Vmis0|Ncmsc  éisc/Ncmsg|Ncmpc|Ncmsg|Ncmpc  dhaite/Aqp  i/Sp  mbabhlaí/Ncmpc  ./Fe </s><s> Bhí/Vmis  crainnte/Av  sailí/Ncfsg  ag/Sp  sileadh/Vmis0  isteach/Rd  san/Spa-s"," uisce/Ncmsg"," in/Sp  áiteanna/Ncfpc  ./Fe </s><s> Bhí/Vmis  trá/Ncfsc  bheag/Aq-fsc  ann/Pr3ms  ar/Sp|Qq-s|Q-p|Q-is|Wpsi|Wssi|Ws-q|Wsdq  a/Q-r  raibh/Vmis---n  gasúir/Ncmpc  bheaga/Aq--pc  ag/Sp  spraoi/Ncmsc  ./Fe </s><s> Bhí/Vmis  báid/Ncmpc  amuigh/Rd  ,/Fi  cineálacha/Ncmpc  difriúla/Aq--pc  bád/Ncmpg|Ncmsc  ,/Fi  ina/Spr  raibh/Vmis---d"
"doc#100","chun/Sp  tosaigh/Ncmsg  ag/Sp  treorú/Nv  an/Td-s  chapaill/Ncmsg  ,/Fi  mise/Pp1-s-e  ag/Sp  siúl/Nv  i ndiaidh/Spc  an/Td-s  ualaigh/Ncmsg  ;/Fi  mé/Pp1-s  ag/Sp  breathnú/Nv  isteach/Rd  taobh/Ncmsc  na/Td-s  ciotóige/Ncfsg  san/Spa-s"," uisce/Ncmsg"," mar/Cs  a/Q-i  mbeirinn/Vmih1s  ar/Sp  bhric/Ncmpc  rua/Aqp  ./Fe </s><s> Nó/Cc  go/Cs  bhfaca/Vmis---d  muid/Pp1-p  an/Td-s  feic/Ncmsc  sa/Spa-s  spéir/Ncfsc  ./Fe </s><s> Ba/Ws-i  é/Pp3ms  m''/Dp1-s  athair/Ncfsc|Ncmsc  a/Q-r  chonaic/Vmis  i/Sp  dtosach/Ncmsc  é/Pp3ms  agus/Cc  chuir/Vmis  sé/Pp3mss  an/Td-s  capall/Ncmsc"
"doc#100","a/Sp  mharú/Nv  ./Fe </s><s> Ba/Ws-i  smaoineamh/Nv|Ncmsc  é/Pp3ms  seo/Dd  a/Q-r  tháinig/Vmis  i/Sp  mo/Dp1-s  chloigeann/Ncmsc  ó/Sp  am/Ncmsc  go/Sp  ham/Ncmsc  ./Fe </s><s> Dá/Cs  léimfinn/Vmc-1s  isteach/Rd  sa/Spa-s  loch/Ncmsc  cá/Rq  fhad/Ncmsc  a/Q-r  thógfadh/Vmc  sé/Pp3mss  ar/Sp  an/Td-s"," uisce/Ncmsc"," mé/Pp1-s  a/Sp  bhá/Nv  ?/Fq </s><s> Mheas/Vmis  mé/Pp1-s  go/Cs  mbeadh/Vmc  an/Td-s  loch/Ncmsc  sin/Dd  róthanaí/Ncfsc  ,/Fi  ámh/Ncmsc  ,/Fi  go/Cs  mba/Ws-i  é/Pp3ms  ba/Wsri  dhóichí/Aqc  go/Cs  mbeinn/Vmc-1s  in/Sp  ann/Ns-s  seasamh/Nv|Ncmsc  ann/Pr3ms  ./Fe </s><s> Pé/Pi  ar/Sp  bith/Ns-s  é/Pp3ms  ,/Fi"
"doc#100","in/Sp  ann/Ns-s  seasamh/Nv|Ncmsc  ann/Pr3ms  ./Fe </s><s> Pé/Pi  ar/Sp  bith/Ns-s  é/Pp3ms  ,/Fi  thiocfaí/Vmc-0  i/Sp  gcabhair/Ncfsc  gan/Sp  iarraidh/Nv  orm/Pr1-s  ./Fe </s><s> I/Mr  dtobainne/Ncfsc  bhí/Vmis  cineál/Ncmsc  scaoill/Ncmsg  orm/Pr1-s  ./Fe </s><s> Chuir/Vmis  an/Td-s"," t-uisce/Ncmsc"," míshocracht/Ncfsc  mhór/Aq-fsc  orm/Pr1-s  ./Fe </s><s> Chuir/Vmis  sé/Pp3mss  faitíos/Ncmsc  orm/Pr1-s  ./Fe </s><s> Cé/Cs  nach/Qnq|Qnr  raibh/Vmis---n|Vmis---d  m''/Dp1-s  uain/Ncfsc|Ncmpc  rámhaíochta/Ncfsg  caite/Av|Aqp  thogair/Vmis  mé/Pp1-s  ar/Sp  éirí/Nv  as/Pr3ms  ,/Fi  an/Td-s  bád/Ncmsc  a/Sp"
"doc#100","nua/Aqp  ionam/Pr1-s  ./Fe </s><s> D''/Q  airigh/Vmis  mé/Pp1-s  níos/Uc  suaimhní/Aqc  arís/Rg  ./Fe </s><s> Ní/Qn  raibh/Vmis---n  aon/Dq  fhonn/Ncmsc  feasta/Rg  orm/Pr1-s  éalú/Nv  a/Sp  dhéanamh/Nv  amach/Rd  faoin/Spa-s  tír/Ncfsc  ./Fe </s><s> Ní/Qn  raibh/Vmis---n  an/Td-s"," t-uisce/Ncmsc"," ach/Cs  oiread/Ns-s  ag/Sp  magadh/Nv  fúm/Pr1-s  agus/Cc  thogair/Vmis  mé/Pp1-s  ar/Sp  shuí/Nv  arís/Rg  lena/Spp-s  ais/Ncfsc|Ns-s  ./Fe </s><s> Cheannaigh/Vmis  mé/Pp1-s  banana/Ncmsc  ./Fe </s><s> Bhreathnaigh/Vmis  mé/Pp1-s  ar/Sp  eala/Ncfsc  a/Q-r  bhí/Vmis  ag/Sp"
"doc#100","mé/Pp1-s  ar/Sp  shuí/Nv  arís/Rg  lena/Spp-s  ais/Ncfsc|Ns-s  ./Fe </s><s> Cheannaigh/Vmis  mé/Pp1-s  banana/Ncmsc  ./Fe </s><s> Bhreathnaigh/Vmis  mé/Pp1-s  ar/Sp  eala/Ncfsc  a/Q-r  bhí/Vmis  ag/Sp  snámh/Nv  siar/Rd  ./Fe </s><s> B''/Ws-i  iontas/Ncmsc  liom/Pr1-s  an/Td-s  t-achar/Ncmsc"," uisce/Ncmsg"," a/Q-r  bhí/Vmis  snáfa/Nv--g  aici/Pr3fs  in/Sp  achar/Ncmsc  beag/Aq-msc  ./Fe </s><s> Níorbh/Ws-in  fhada/Aqp  chor/Vmis|Ncmpg  ar/Sp  bith/Ns-s  go/Q-s  raibh/Vmis---d|Vmsp  sí/Pp3fss  thiar/Rd  go/Ua  maith/Aqp  ./Fe </s><s> Arís/Rg  eile/Dd  chas/Vmis  mo/Dp1-s  smaointe/Ncmpc  ar/Sp  Loch/Ncmsc  na/Td-s"
"doc#100","as/Pr3ms  ach/Cs  radharc/Ncmsc  ar/Sp  an/Td-s  ngairdín/Ncmsc  cúil/Ncmsg  gona/Spp-s  chrainnte/Av  úill/Ncmsg  a/Sp  bheith/Nv  ó/Sp  chuile/Dq  chubhachail/Ncfsc  acu/Pr3-p  !/Fe </s><s> ''/Fa  ''/Fa  ''/Fa  Gus/Ncmsc  dhá/Spp  gcuirfí/Vmc-0  lochán/Ncmsc  deas/Aq-msc"," uisce/Ncmsg|Ncmsc"," isteach/Rd  san/Spa-s  úllghort/Ncmsc  fhéin/Px  nach/Wprin  amuigh/Rd  ann/Pr3ms  a/Q-p|Q-i|Q-r  d''/Q  fhéadfadh/Vmc  an/Td-s  lascadh/Ncmsc  loscán/Ncmsc  a/Sp  bheith/Nv  ?/Fq </s><s> ''/Fa  Ach/Cs  go/Cs  dtáinig/Vmis  Máirtín/Npmsc  Joe/Npmsc  ar/Sp  ais/Ncfsc"
"doc#100","go/Sp  deo/Ns-s  deo/Ns-s  !/Fe </s><s> ''/Fa  ''/Fa  Cibé/Pi|Dq  céard/Pq  a/Q-r  tharla/Vmis  don/Spa-s  fhear/Ncmsc  sin/Dd  ,/Fi  tá/Vmip  tamall/Ncmsc  ó/Sp  shin/Pd  ann/Pr3ms  ,/Fi  ar/Qq-s|Q-p|Q-is  cuireadh/Vmis0  ar/Sp  crochadh/Nv  bunoscionn/Ncmsc  sa/Spa-s  mbairille/Ncmsc"," uisce/Ncmsg"," é/Pp3ms  ,/Fi  a/Uv  chloigeann/Ncmsc  san/Spa-s  uisce/Ncmsg  ach/Cs  a/Dp3ms  cholainn/Ncfsc  as/Pr3ms  ,/Fi  a/Uv  lámha/Ncfpc|Ncfpv  ceanglaithe/Av  ar/Sp  chúl/Ncmsc  a/Dp3ms  dhroma/Ncmsg  agus/Cc  gur/Q--s  ropadh/Vmis0  an/Td-s  maide/Ncmsc  ina/Spp-s  thóin/Ncfsc  ,/Fi  go/Q-s"
"doc#100","a/Q-r  tharla/Vmis  don/Spa-s  fhear/Ncmsc  sin/Dd  ,/Fi  tá/Vmip  tamall/Ncmsc  ó/Sp  shin/Pd  ann/Pr3ms  ,/Fi  ar/Qq-s|Q-p|Q-is  cuireadh/Vmis0  ar/Sp  crochadh/Nv  bunoscionn/Ncmsc  sa/Spa-s  mbairille/Ncmsc  uisce/Ncmsg  é/Pp3ms  ,/Fi  a/Uv  chloigeann/Ncmsc  san/Spa-s"," uisce/Ncmsg"," ach/Cs  a/Dp3ms  cholainn/Ncfsc  as/Pr3ms  ,/Fi  a/Uv  lámha/Ncfpc|Ncfpv  ceanglaithe/Av  ar/Sp  chúl/Ncmsc  a/Dp3ms  dhroma/Ncmsg  agus/Cc  gur/Q--s  ropadh/Vmis0  an/Td-s  maide/Ncmsc  ina/Spp-s  thóin/Ncfsc  ,/Fi  go/Q-s  bhfóire/Vmsp  Dia/Ncmsc  orainn/Pr1-p  ?/Fq </s><s> ''/Fa  ''/Fa"
"doc#100","fhága/Ncmsg  tú/Pp2-s  ariamh/Ncmsc  é/Pp3ms  ,/Fi  a/Dp3fs  scaibhtéara/Ncmsc  ?/Fq </s><s> ''/Fa  ''/Fa  A/Dp3-p  mboilg/Ncfsc|Ncmpc  !/Fe </s><s> ''/Fa  a/Q-r  dúirt/Vmis  Maidhc/Npmsc  ./Fe </s><s> ''/Fa  Boilg/Ncfsc|Ncmpc  cránacha/Ncfpg  ag/Sp  súil/Ncfsc  le/Sp  breith/Nv  ?/Fq </s><s> Ní/Wp-in  hea/Pp3-s  ,/Fi  ach/Cs  boilg/Ncfsc|Ncmpc  eacha/Ncmpc"," uisce/Ncmsg"," atá/Vmip---r  an/Td-s  dá/Spp-s  mhí/Ncfsc  dhéag/Ns-s  ag/Sp  iompar/Nv  !/Fe </s><s> ''/Fa  ''/Fa  Agus/Cc  teanga/Ncfsc  dhá/Spp  réir/Ncfsc  acu/Pr3-p  !/Fe </s><s> ''/Fa  ''/Fa  Teanga/Ncfsc  réamh-Cheilteach/Npmsc  a/Q-p|Q-i|Q-r  labhartar/Vmip0|Vmm-0  thiar/Rd  ach/Cs  téarmaí/Ncmpc"
"doc#100","gcarr/Ncfsc|Ncmsc  !/Fe </s><s> ''/Fa  ''/Fa  Ach/Cs  ,/Fi  ar/Sp  ndó/Nv  ''/Fa  ,/Fi  ní/Qn  bhíonn/Vmig---n  anró/Ncmsc  ar/Sp  bith/Ns-s  mar/Sp  sin/Pd  acu/Pr3-p  thiar/Rd  !/Fe </s><s> ''/Fa  a/Q-r  dúirt/Vmis  Maidhc/Npmsc  ./Fe </s><s> ''/Fa  Gan/Sp  le/Sp  déanamh/Nv  acu/Pr3-p  thiar/Rd  ach/Cs  an/Td-s  daba/Ncmsc  as/Sp  an/Td-s"," uisce/Ncmsc"," goirt/Aq-msc  a/Sp  chaitheamh/Nv  in/Sp  airde/Ncfpc|Ncfsc  san/Spa-s  aer/Ncmsg  agus/Cc  ligean/Ncmsc  don/Spa-s  ghála/Ncmsg  gaoithe/Ncfsg  é/Pp3ms  a/Sp  chrochadh/Nv  léi/Pr3fs  !/Fe </s><s> ''/Fa  ''/Fa  Ach/Cs  breathnaigh/Vmm-2s  ,/Fi  a/Uv  Mháirtín/Npm-v  ,/Fi  an/Td-s"
"doc#100","tháinig/Vmis  siad/Pp3-ps  ar/Sp  dhroichead/Ncmsc  agus/Cc  nár/Qnrs  baineadh/Vmis0--n  a/Dp3ms  chloigeann/Ncmsc  den/Spa-s  ghiorria/Ncmsg  agus/Cc  gur/Q--s  thit/Vmis  sé/Pp3mss  sínte/Av  fuar/Aqp  marbh/Aqp  isteach/Rd  san/Spa-s"," uisce/Ncmsg"," ./Fe </s><s> Ach/Cs  go/Q-s  raibh/Vmis---d|Vmsp  an/Td-s  ceann/Ncmsc  eile/Dd  ceart/Ncmsc  mar/Cs  gur/Q--s  fhan/Vmis  sé/Pp3mss  i/Sp  bhfolach/Ncmsc  sa/Spa-s  bhféar/Ncmsc  ,/Fi  ina/Spp-p|Spp-s  leaba/Ncfsc  dhearg/Aq-fsc  ,/Fi  nó/Cc  gur/Q--s  rug/Vmis  iascaire/Ncmsc  ar/Sp  ball/Ncmsc  air/Pr3ms  ./Fe </s>"
"doc#100","an/Td-s  chnoic/Ncmsg  ar/Sp  mhóinín/Ncfsc  an/Td-s  bhóthair/Ncmsg  ,/Fi  ag/Sp  breathnú/Nv  uaim/Ncfsc|Pr1-s  ar/Sp  Loch/Ncmsc  Fhada/Aqp  ,/Fi  ar/Sp  Loch/Ncmsc  an/Td-s  Tí/Ncfsg  ,/Fi  treasna/Ncmpc  ar/Wpsi|Wssi|Ws-q|Wsdq  an/Wp-q|Wpdq  bPoll/Npfpg  ,/Fi  ar/Sp  thithe/Ncmpc  Bhuaile/Ncfsg"," Uisce/Npmsg|Npfsg"," agus/Cc  Leitir/Npmsc  Meas/Ncmsc|Nv  ,/Fi  síos/Rd  ar/Sp  thithe/Ncmpc  Thulach/Npmsg  na/Td-p  nUan/Ncmsc  agus/Cc  Dhoire/Npmsc  Thoirc/Npfsg  ,/Fi  amach/Rd  ar/Wpsi|Wssi|Ws-q|Wsdq  Eagúil/Aq|Ncfsc  !/Fe </s><s> Agus/Cc  má/Cs  théann/Vmip  tú/Pp2-s  isteach/Rd  an/Td-s  sliabh/Ncmsc"
"doc#100","an/Td-s  droichid/Ncmsg  ./Fe </s><s> Síos/Rd  liom/Pr1-s  go/Cs  siúlfainn/Vmih1s|Vmc-1s  amach/Rd  sa/Spa-s  sruth/Ncmsc  ./Fe </s><s> Scuabfaí/Vmc-0  chun/Sp  siúil/Ncmsg  faoi/Sp  luas/Ncmsc  mé/Pp1-s  agus/Cc  ní/Qn  mhairfinn/Vmc-1s-n  i/Sp  bhfad/Ncmsc  san/Spa-s"," uisce/Ncmsc"," broghach/Aq-msc  ./Fe </s><s> Rug/Vmis  duine/Ncmsc  éigin/Aq-msc  i/Sp  dtobainne/Ncfsc  orm/Pr1-s  agus/Cc  tharraing/Vmis  sé/Pp3mss  isteach/Rd  mé/Pp1-s  ./Fe </s><s> Níor/Qn-s  chuireas/Vmip---r  ina/Spp-s  aghaidh/Ncfsc  ./Fe </s><s> Nuair/Cs  a/Q-r  chonaic/Vmis  sé/Pp3mss"
"doc#100","duine/Ncmsc  éigin/Aq-msc  i/Sp  dtobainne/Ncfsc  orm/Pr1-s  agus/Cc  tharraing/Vmis  sé/Pp3mss  isteach/Rd  mé/Pp1-s  ./Fe </s><s> Níor/Qn-s  chuireas/Vmip---r  ina/Spp-s  aghaidh/Ncfsc  ./Fe </s><s> Nuair/Cs  a/Q-r  chonaic/Vmis  sé/Pp3mss  nach/Qnr  raibh/Vmis---n  aon/Mc|Dq"," uisce/Ncmsc"," tógtha/Av  i/Sp  mo/Dp1-s  scamhóga/Ncfpc  agam/Pr1-s  ,/Fi  ach/Cs  go/Q-s  raibh/Vmis---d|Vmsp  lagar/Ncmsc  orm/Pr1-s  ,/Fi  leag/Vmis  sé/Pp3mss  mé/Pp1-s  ar/Sp  shlat/Ncfsc  mo/Dp1-s  dhroma/Ncmsg  ar/Sp  an/Td-s  gcladach/Ncmsc  ./Fe </s><s> D''/Q  fhiafraigh/Vmis  sé/Pp3mss  díom/Pr1-s  a/Q-r"
"doc#101","é/Pp3ms  mar/Cs  ba/Wsri  cheart/Aqp  duit/Pr2-s  a/Sp  dhéanamh/Nv  ?/Fq </s><s> MEAIG/Ncfsc  :/Fi  Mheasc/Vmis  mé/Pp1-s  go/Ua  maith/Aqp  é/Pp3ms  ach/Cs  bhí/Vmis  cnapanna/Ncmpc  ann/Pr3ms  théis/Ncfsc  an/Td-s  méid/Ncmsg  sin/Dd  ./Fe </s><s> MÁIRÍN/Npfsc  :/Fi  Dhoirt/Vmis  tú/Pp2-s  an/Td-s"," t-uisce/Ncmsc"," isteach/Rd  rósciobtha/Aqc  ann/Pr3ms  ,/Fi  mar/Sp  sin/Pd  ./Fe </s><s> Tá/Vmip  sé/Pp3mss  ráite/Av  ar/Sp  an/Td-s  mbosca/Ncmsg  gur/Wpdi|Wsdi  cheart/Aqp|Ncmsc  é/Pp3ms  a/Sp  dhoirteadh/Nv  isteach/Rd  go/Ua  mall/Aqp  réidh/Aqp  ./Fe </s><s> MEAIG/Ncfsc  :/Fi  Mm/Y  ./Fe </s>"
"doc#101",":/Fi  Mm/Y  ./Fe </s><s> MÁIRÍN/Npfsc  :/Fi  B''/Ws-i  in/Sp  an/Td-s  mhísc/Ncfsc  a/Q-p|Q-i|Q-r  rinne/Vmis  tú/Pp2-s  ./Fe </s><s> Bíodh/Vmm-3s  go/Sp|Cs|Ua  eile/Dd  a/Dp3fs  ''/Fa  d/Xx  anocht/Ns-s|Rt  leis/Pr3ms|Sp  duit/Pr2-s  féin/Px  agus/Cc  feicfidh/Vmif  tú/Pp2-s  ./Fe </s><s> MEAIG/Ncfsc  :/Fi  Mm/Y  ./Fe </s><s> (/F  Sos/Ncmsc  )/F  Ach/Cs  an/Td-s"," t-uisce/Ncmsc"," te/Aq-msc  ,/Fi  bím/Vmm-1s|Vmig1s  scanraithe/Nv--g  roimhe/Pr3ms  ./Fe </s><s> Scanraithe/Av  go/Cs  mb''/Ws-i  fhéidir/Ns-s  go/Cs  scalfainn/Vmc-1s  mé/Pp1-s  féin/Px  ./Fe </s><s> (/F  Caitheann/Vmip  MÁIRÍN/Npfsc  súil/Ncfsc  uirthi/Pr3fs  ./Fe </s><s> )/F  Bím/Vmig1s"
"doc#101","air/Pr3ms  !/Fe </s><s> (/F  Beireann/Vmip  MÁIRÍN/Npfsc  greim/Ncmsc  ar/Sp  imeall/Ncmsc  an/Td-s  doirtil/Ncmsg  ,/Fi  í/Pp3fs  ar/Sp|Wpsi|Wssi|Ws-q|Wsdq  mire/Ncfsc|Aqc  ach/Cs  coinníonn/Vmip  guaim/Ncfsc  uirthi/Pr3fs  féin/Px  ./Fe </s><s> Líonann/Vmip  an/Td-s  citeal/Ncmsc  le/Sp"," huisce/Ncmsc"," chun/Sp  tae/Ncmsg  a/Sp  dhéanamh/Nv  dá/Spp-p|Spp-s|Spp-p|Spp-s  máthair/Ncfsc  ./Fe </s><s> Sos/Ncmsc  ./Fe </s><s> Labhraíonn/Vmip  MEAIG/Ncfsc  agus/Cc  í/Pp3fs  ag/Sp  ithe/Nv  go/Ua  mall/Aqp  ./Fe </s><s> )/F  Ar/Sp  casadh/Nv  éinne/Ncmsc  ort/Pr2-s  ar/Wpsi|Wssi|Ws-q|Wsdq  do/Sp  chuid/Ncfsc  taistil/Ncmsg  ,/Fi  a/Uv"
"doc#101","-/Fb  Welsh/Npmsc  ./Fe </s><s> MÁIRÍN/Npfsc  :/Fi  Welsh/Npmsc  ./Fe </s><s> MEAIG/Ncfsc  :/Fi  Welsh/Npmsc  ./Fe </s><s> (/F  Casann/Vmip  MÁIRÍN/Npfsc  as/Sp  an/Td-s  citeal/Ncmsc  ,/Fi  doirteann/Vmip  máilín/Ncmsc  Complan/Npmsc  síos/Rd  i/Sp  mug/Ncmsc  agus/Cc  líonann/Vmip  le/Sp"," huisce/Ncmsc"," é/Pp3ms  ./Fe </s><s> )/F  MÁIRÍN/Npfsc  :/Fi  Déanfaidh/Vmif  mé/Pp1-s  do/Sp  Chomplan/Npmsc  duit/Pr2-s  ./Fe </s><s> MEAIG/Ncfsc  :/Fi  Ach/Cs  nach/Qnq|Qnr  raibh/Vmis---n|Vmis---d  mo/Dp1-s  Chomplan/Npmsc  a''m/Pr1-s  cheana/Rg  féin/Px  ,/Fi  a/Uv  Mháirín/Npf-v  ,/Fi  nach/Qnr  raibh/Vmis---n  ?/Fq </s><s> Bhí/Vmis"
"doc#101","ghortódh/Vmc----n  ceann/Ncmsc  eile/Dd  thú/Pp2-s  ./Fe </s><s> MEAIG/Ncfsc  (/F  go/Ua  hairdeallach/Aqp  )/F  :/Fi  Is/Cc  dóigh/Vmm-2s  nach/Qnr  ngortódh/Vmc  ./Fe </s><s> (/F  Líonann/Vmip  MÁIRÍN/Npfsc  an/Td-s  chuid/Ncfsc  eile/Dd  den/Spa-s  mhuigín/Ncmsc  le/Sp"," huisce/Ncmsc"," ón/Spa-s  sconna/Ncmsc|Ncmsg  lena/Spp-s  fhuarú/Nv  ./Fe </s><s> Ní/Qn  thugann/Vmip---n  mórán/Ncmsc  measctha/Av  dó/Pr3ms  le/Sp  go/Cs  mbeidh/Vmif  cnapanna/Ncmpc  ann/Pr3ms  ./Fe </s><s> Tógann/Vmip  amach/Rd  an/Td-s  spúnóg/Ncfsc  agus/Cc  tugann/Vmip  an/Td-s"
"doc#102","go/Q-s  raibh/Vmis---d|Vmsp  seachtain/Ncfsc  beagnach/Rg  caite/Av  aige/Pr3ms  leo/Pr3-p  cheana/Rg  féin/Px  agus/Cc  gur/Wpdi|Wsdi  chóir/Aqp|Ns-s|Ncmpc|Ncfsc  go/Cs  mbeadh/Vmc  seanaithne/Ncfsc  aige/Pr3ms  uirthi/Pr3fs  !/Fe </s><s> Bhí/Vmis  an/Td-s  canna/Ncmsc"," uisce/Ncmsg"," beirithe/Av  ag/Sp  Arno/Npmsc  faoin/Spa-s  am/Ncmsc  seo/Dd  ./Fe </s><s> Chaith/Vmis  sé/Mc|Pp3mss  cúpla/Ncmsc  mála/Ncmsg  tae/Ncmsg|Ncmsc  isteach/Rd  ann/Pr3ms  ./Fe </s><s> Leag/Vmm-2s|Vmis  sé/Pp3mss  an/Td-s  canna/Ncmsc  ar/Sp  leaba/Ncfsc  ghríosaí/Ncfsg  ./Fe </s><s> Bhain/Npmsg  sé/Mc|Pp3mss  cúpla/Ncmsc"
"doc#102","trí/Ncmsg  dhriseacha/Ncfpg|Ncfpc  dealgacha/Ncmpc  ./Fe </s><s> Síos/Rd  léi/Pr3fs  gur/Q--s  síneadh/Vmis0  ar/Sp  a/Dp3fs  béal/Ncmsc  í/Pp3fs  i/Sp  ndíog/Ncfsc  ./Fe </s><s> Sheas/Vmis  sí/Pp3fss  ./Fe </s><s> Bhí/Vmis  an/Td-s  díog/Ncfsc  an-domhain/Ncmsg  ,/Fi  gan/Sp  mórán/Ncmsc"," uisce/Ncmsg"," inti/Pr3fs  ó/I  tharla/Vmis  go/Q-s  raibh/Vmis---d|Vmsp  an/Td-s  aimsir/Ncfsc  chomh/Ri  tirim/Aqp  san/Dd  ./Fe </s><s> Ach/Cs  bhí/Vmis  barr/Ncmsc  na/Td-s  díge/Ncfsg  níos/Uc  airde/Aqc  ná/Cc  ceann/Ncmsc  Niamh/Npfsc  agus/Cc  í/Pp3fs  clúdaithe/Av  go/Sp  huile/Ns-s"
"doc#102","sí/Pp3fss  di/Pr3fs  na/Td-p  bróga/Ncfpc  ./Fe </s><s> Toisc/Ncfsc  go/Q-s  raibh/Vmis---d|Vmsp  an/Td-s  aimsir/Ncfsc  chomh/Ri  breá/Aqp  san/Dd  ní/Qn  raibh/Vmis---n  riteoga/Ncfpc  ná/Cc  stocaí/Ncmpc  á/Spp-s  chaitheamh/Nv  aici/Pr3fs  ./Fe </s><s> Shiúil/Vmis  sí/Pp3fss  isteach/Rd  san/Spa-s"," uisce/Ncmsg"," ./Fe </s><s> Á/Spp-s|I  ,/Fi  a/Uv  Dhia/Ncmsv  !/Fe </s><s> Nárbh/Ws-qn|Wssin|Wsdin|Wsdqn  é/Pp3ms  a/Q-r  bhí/Vmis  go/Ua  fealltach/Aqp  fuar/Aqp  ./Fe </s><s> Ach/Cs  ní/Qn  raibh/Vmis---n  dul/Ncmsc  as/Pr3ms  ./Fe </s><s> Bhí/Vmis  claíocha/Ncmpc  beaga/Aq--pc  ar/Sp  bhruacha/Ncmpv  na/Td-s  habhann/Ncfsg  a/Q-r  thug/Vmis  clúdach/Ncmsc"
"doc#102","droichead/Ncmsc  agus/Cc  súil/Ncfsc  aici/Pr3fs  nach/Qnr  gcloisfí/Vmc-0  í/Pp3fs  ./Fe </s><s> Ó/I  ,/Fi  a/Uv  Dhia/Ncmsv  !/Fe </s><s> Bhain/Npmsg  sí/Pp3fss  casadh/Ncmsc  lena/Spp-s  cosa/Ncfpc  as/Sp  cloch/Ncfsc  mhór/Aq-fsc  gharbh/Aq-fsc  !/Fe </s><s> Rinneadh/Vmis0  callán/Ncmsc  san/Spa-s"," uisce/Ncmsg"," ./Fe </s><s> Bhí/Vmis  a/Dp3fs  croí/Ncmsc  ina/Spp-s  béal/Ncmsc  aici/Pr3fs  ./Fe </s><s> Ach/Cs  is/Wp-i  cosúil/Aqp  nár/Qnrs  chuala/Vmis  éinne/Ncmsc  ach/Cs  í/Pp3fs  féin/Px  an/Td-s  tormán/Ncmsc  ./Fe </s><s> Ar/Sp  aghaidh/Ncfsc  léi/Pr3fs  ./Fe </s><s> Cúpla/Ncmsc  céad/Aq-msc  méadar/Ncmsc|Ncmpg  laisteas/Ncmsc"
"doc#102","d''/Sp  Arno/Npmsc  imeacht/Ncmsc|Nv  ar/Qq-s|Q-p|Q-is  deireadh/Vmih  ./Fe </s><s> Chuaigh/Vmis  siad/Pp3-ps  uile/Ns-s|Dq  sa/Spa-s  charr/Ncfsc  in/Sp  éineacht/Ns-s  leis/Pr3ms|Sp  go/Sp  hAerfort/Ncmsc  Bhaile/Npmsg  Átha/Npmsc|Npmsg  Cliath/Npmsc  ./Fe </s><s> Chaoin/Npfsg  Niamh/Npfsc"," uisce/Ncmsg"," a/Q-p|Q-i|Q-r  cinn/Vmm-2s  nuair/Cs  a/Q-r  bhí/Vmis  sí/Pp3fss  ag/Sp  fágáil/Nv  sláin/Ncmsg  le/Sp  hArno/Ncmsc  ./Fe </s><s> Agus/Cc  ní/Ncmsc|Ncfsc|Wp-in  foláir/Ns-s  nó/Cc  go/Q-s  raibh/Vmis---d|Vmsp  sé/Pp3mss  siúd/Pd  brónach/Aqp  freisin/Rg  ./Fe </s><s> Ach/Cs  scríobhfaidís/Vmc-3p  chuig/Sp"
"doc#103","ag/Sp  teacht/Nv  ó/Sp  Chróchán/Npmsc  ./Fe </s><s> Chuaigh/Vmis  an/Td-s  t-árthach/Ncmsc  ar/Sp  an/Td-s  mbanc/Ncmsc  agus/Cc  léim/Vmis|Vmip1s  sé/Pp3mss  seo/Dd  sa/Spa-s  bhfarraige/Ncfsc  agus/Cc  thóg/Vmis  bád/Ncmsc  eile/Dd  é/Pp3ms  -/Fb  bhí/Vmis  sé/Pp3mss  ar/Sp  barr/Ncmsc"," uisce/Ncmsg"," ./Fe </s><s> Is/Wp-i  dócha/Aqc  go/Q-s  raibh/Vmis---d|Vmsp  snámh/Ncmsc  aige/Pr3ms  :/Fi  mara/Ncfpc  mbeadh/Vmc  go/Q-s  raibh/Vmis---d|Vmsp  bheadh/Vmc  sé/Mc|Pp3mss  comh/Ncmsc  báite/Av  leis/Sp  an/Td-s  gcuid/Ncfsc  eile/Dd  ./Fe </s><s> Ach/Cs  shaor/Aqp  an/Td-s  bád/Ncmsc  é/Pp3ms  pé/Pi  scéal/Ncmsc  é/Pp3ms  ./Fe </s>"
"doc#103","leis/Pr3ms|Sp  í/Pp3fs  aniar/Rd|Aqp  an/Td-s  Ribhéar/Ncmsc  ./Fe </s><s> Nuair/Cs  a/Q-r  chas/Vmis  sé/Pp3mss  suas/Rd  chun/Sp  dul/Nv  go dtí/Spc  an/Td-s  Snaidhm/Ncfsc  ,/Fi  do/Q  chas/Vmis  sé/Mc|Pp3mss  ró-thapaidh/Ncfsc  :/Fi  do/Q  bhí/Vmis  an/Td-s  pointe/Ncmsc  ag/Sp  rith/Nv  fé/Sp"," uisce/Ncmsc"," ,/Fi  do/Q  rug/Vmis  ar/Sp  an/Td-s  árthach/Ncmsc  ,/Fi  agus/Cc  d''/Q  fhan/Vmis  sí/Pp3fss  ansan/Rl  .../F  ''/Fa  An/Qq  bhfuil/Vmip---d  fhios/Ncmsc  agat/Pr2-s  cad/Pq  tá/Vmip  le/Sp  himeacht/Nv  ort/Pr2-s  anso/Rl  ,/Fi  ''/Fa  arsa/Vmis  an/Td-s  máta/Ncmsc  ,/Fi  ''/Fa  mara/Ncfpc"
"doc#103","rá/Nv  ag/Sp  dul/Nv  isteach/Rd  sa/Spa-s  bhád/Ncmsc  ,/Fi  nó/Cc  istigh/Rd  sa/Spa-s  bhád/Ncmsc  ./Fe </s><s> Bheadh/Vmc  sé/Pp3mss  ar/Sp  buile/Ncfsc  chun/Sp  aoinne/Ncmsg  ná/Q-m  beadh/Vmis0|Vmih  ann/Pr3ms  in/Sp  am/Ncmsc  ,/Fi  agus/Cc  bhíodh/Vmih  a/Dp3ms  bhuidéilín/Ncmpc|Ncmsc  ''/Fa  en/Ncfsc"," uisce/Ncmsg"," choisreaca/Ncmsg  aige/Pr3ms  ina/Spp-s  phóca/Ncmsc  ./Fe </s><s> 2./Mn  Cosc/Ncmsc  ar/Sp  chorp/Ncmsc  an/Td-s  duine/Ncmsg  bháite/Av  a/Dp3fs  chuir12/Xx  sa/Spa-s  bhád/Ncmsc  Bhídís/Vmih3p  á/Spp-p|Spp-s  rá/Nv  ina/Spp-p|Spp-s  gcómhrá/Ncmsc  féin/Px  (/F  na/Td-p  seandaoine/Ncmpc|Ncmpg  )/F"
"doc#103","<s> ''/Fa </s><s> 21./Mn  An/Td-s  coileach/Ncmsc  Márta/Ncmsg  Do/Q  bhí/Vmis  bean/Ncfsc  fadó/Rg  ann/Pr3ms  a/Q-r  níodh/Vmih  cosa/Ncfpc  an/Td-s  choiligh/Ncmsg  ar/Sp  dtúis/Ncfsc  sara/Ncmpc  gcuireadh/Vmih  sí/Pp3fss  a/Dp3fs|Uv  cosa/Ncfpv|Ncfpc  féin/Px  isteach/Rd  ann/Pr3ms  (/F  san/Spa-s"," uisce/Ncmsg"," )/F  ./Fe </s><s> Bhíodh/Vmih  an/Td-s  coileach/Ncmsc  istigh/Rd  agus/Cc  ní/Qn  chuiridís/Vmih3p-n  isteach/Rd  in/Sp  aon/Ncmsc  p/Xx  [/F  h/Xx  ]/F  lúiséad19/Xx  go/Cs  mbeadh/Vmc  na/Td-p  cearca/Ncfpc  (/F  é/Pp3ms  )/F  ,/Fi  ach/Cs  é/Pp3ms  a/Sp  scaoileadh/Vmis0"
"doc#103","agus/Cc  chuiridís/Vmih3p  fés/Ncfsc  na/Td-p  prátaí/Ncmpg  é/Pp3ms  ./Fe </s><s> Agus/Cc  nuair/Cs  a/Q-r  bheadh/Vmc  na/Td-p  prátaí/Ncmpc  beirithe/Av  ,/Fi  thógaidís/Vmih3p  as/Sp  an/Td-s  dtine/Ncfsg  é/Pp3ms  agus/Cc  mhúchaidís/Vmih3p  leis/Sp  an/Td-s"," uisce/Ncmsg"," é/Pp3ms  ,/Fi  agus/Cc  do/Q  chuirfí/Vmc-0  fén/Spa-s  dtaobhán/Ncmsc  arís/Rg  é/Pp3ms  agus/Cc  d''/Q  fhágfí/Vmc-0  ansan/Rl  é/Pp3ms  go ceann/Spc  bliana/Ncfsg  ./Fe </s><s> Bloc/Ncmsc  na/Td-p  Nollag/Npmsc  a/Q-r  thugaidís/Vmih3p  air/Pr3ms  ./Fe </s><s> N/Y  ''/Fa  fheadar/Ncmsc"
"doc#103","ls/Xx  ./Fe </s><s> 3/Mn  dom/Pr1-s  mháthair/Ncfsc  4/Mn  bean/Ncfsc  feasa/Ncmsg  a/Q-r  bhí/Vmis  ar/Sp  na/Td-p  hAoraí/Ncmsc  5/Mn  &/Xx  lt/Xx  ;/Fi  fuachaisí/Ncfpc  ,/Fi  uachaisí/Ncfpc  -/Fb  an/Td-s  ball/Ncmsc  ina/Spr  mbíonn/Vmig  an/Td-s  portán/Ncmsc  lonnaithe/Av  faoin/Spa-s"," uisce/Ncmsc"," ./Fe </s><s> 6/Mn  Timpeall/Ncmsc  fiche/Mc  cúig/Ncmsc  bliana/Ncfsg  ó/Sp  shoin/Ncfsc  ./Fe </s><s> Ón/Spa-s  Rinn/Npfsg|Npmsc|Npmsg  i/Sp  bParóiste/Ncmsc  Chathair/Npfsg|Npm-g  Dónall/Npmsc  ab/Wsri  ea/Pp3-s  Mac/Ncmsc  Uí/Up  Fhiannachta/Npfsg  ,/Fi  fear/Vmm-2s  an/Td-s  bháid/Ncmpc  -/Fb  an/Td-s"
"doc#103","nuair/Cs  a/Q-r  bhí/Vmis  an/Td-s  cailín/Ncmsc  eile/Dd  imithe/Av  labhair/Vmis  sí/Pp3fss  léi/Pr3fs  .../F  ''/Fa  Imigh/Vmis  ort/Pr2-s  anois/Rg  ,/Fi  ''/Fa  a/Q-r  dúirt/Vmis  sí/Pp3fss  ,/Fi  ''/Fa  agus/Cc  nuair/Cs  a/Dp3ms  raghair/Ncmsv  abhaile/Rd  ,/Fi  caith/Vmm-2s  an/Td-s"," t-uisce/Ncmsc"," coisreaca/Ncmsg  ort/Pr2-s  féin/Px  ,/Fi  agus/Cc  ná/Q-m  caith/Vmm-2s  ar/Sp  an/Td-s  gcailín/Ncmsg  eile/Dd  in/Sp  aon/Dq  chor/Ncmsc  é/Pp3ms  ./Fe </s><s> ''/Fa  Buaileadh/Vmis0  breoite/Nv--g  í/Pp3fs  fé/Sp  thráthnóna/Ncmsc  ,/Fi  go/Sp  donaí/Ncmsc  ,/Fi  agus/Cc  bhí/Vmis"
"doc#103","a/Q-r  dhein/Vmis  sé/Pp3mss  ansan/Rl  ,/Fi  ná/Cc  -/Fb  is/Wpri  dócha/Aqc  gur/Wpdi|Wsdi  mhachnaimh/Ncmpc  sé/Ncmsg  ar/Sp  an/Td-s  leanbh/Ncmsc  a/Sp  bhá/Nv  sara/Ncmpc  mbeadh/Vmc  sé/Pp3mss  ina/Spp-s  oidhre/Ncmsc  -/Fb  sea/Ncmsc|Wp-i-3  ,/Fi  do/Q  chaith/Vmis  sé/Pp3mss  isteach/Rd  san/Spa-s"," uisce/Ncmsc"," é/Pp3ms  ,/Fi  an/Td-s  leanbh/Ncmsc  :/Fi  do/Q  bhí/Vmis  sé/Pp3mss  i/Sp  dtosach/Ncmsc  an/Td-s  chapaill/Ncmsg  aige/Pr3ms  chun/Sp  é/Pp3ms  a/Sp  dhíthiú/Nv  ./Fe </s><s> Agus/Cc  do/Sp  dhíthigh/Ncmsd  sé/Pp3mss  é/Pp3ms  ,/Fi  leis/Pr3ms  .../F  ''/Fa  Íocfair/Npmsc  as/Pr3ms  ,/Fi  ''/Fa  arsa/Vmis  an/Td-s"
"doc#103","an/Td-s  cóta/Ncmsc  ;/Fi  an/Td-s  léine/Ncfsc  is/Cc  an/Td-s  cóta/Ncmsc  is/Cc  an/Td-s  gúna/Ncmsc  is/Cc  an/Wp-q|Wpdq  jacket/Xf  -/Fb  an/Td-s  chulaith/Ncfsc  le/Sp  chéile/Ncmsc  -/Fb  agus/Cc  iadsan/Pp3-p-e  a/Q-r  chuir/Vmis  amach/Rd  ar/Sp  c/Mr  (/F  h/Xx  )/F  athaoir/Ncfsc  agus/Cc  an/Td-s"," t-uisce/Ncmsc"," coisreaca/Ncmsg  do/Q  chrothadh/Vmis0  ar/Sp  an/Td-s  éadach/Ncmsc  ,/Fi  agus/Cc  iad/Pp3-p  a/Q-r  chuir/Vmis  dtaobh/Ncmsc  amuigh/Rd  ''/Fa  en/Ncfsc  doras/Ncmsc  nuair/Cs  a/Q-r  bheadh/Vmc  an/Td-s  ghrian/Ncfsc  ag/Sp  dul/Nv  fé/Sp  -/Fb  an/Td-s  oíche/Ncfsc"
"doc#103","t-éadach/Ncmsc  aige/Pr3ms  ar/Sp  a/Dp3fs  ghlúinibh/Ncfsc  comh/Ncmsc  maith/Aq-msc  ,/Fi  le linn/Spc  iad/Pp3-p  a/Sp  thabhairt/Nv  do/Dp2-s  ./Fe </s><s> Iad/Pp3-p  a/Sp  thabhairt/Nv  go dtí/Spc  an/Td-s  tAifreann/Ncmsc  ansan/Rl  ,/Fi  agus/Cc  an/Td-s"," t-uisce/Ncmsc"," coiscreaca/Ncmsg  a/Sp  chaitheamh/Nv  orthu/Pr3-p  ansan/Rl  sa/Spa-s  tséipéal/Ncmsc  ./Fe </s><s> Táid/Npmsc  siad/Pp3-ps  á/Spp-p  dtabhairt/Nv  i/Sp  mbuindlí/Ncmsc|Ncfsc  chun/Sp  an/Td-s  tséipéil/Ncmsg  anois/Rg  .../F  ''/Fa  I/Mr"
"doc#103","le/Sp  pé/Pi  balcaisí/Ncfpc  beaga/Aq--pc  a/Q-r  bheadh/Vmc  acu/Pr3-p  (/F  a/Q-r  bheadh/Vmc  á/Spp-s  chaitheamh/Nv  age/Xx  an/Td-s  leanbh/Ncmsc  )/F  ./Fe </s><s> Deireadh/Vmih|Ncmsc  Máire/Npf-g|Npfsc  Ní/Up  Mhurchú/Npfsg  :/Fi  ''/Fa  Á/Spp-s|I  ,/Fi  tá/Vmip  sí/Pp3fss  nó/Cc  sé/Pp3mss  ag/Sp  ól/Nv  an/Td-s"," uisce/Ncmsg"," lena/Spp-s  bhais/Ncfsc  ./Fe </s><s> ''/Fa  (/F  cheal/Ncmsc  an/Td-s  peaintín/Ncmsc  a/Sp  bheith/Nv  age/Xx  an/Td-s  leanbh/Ncmsc  ar/Sp  an/Td-s  saol/Ncmsc  eile/Dd  )/F  ./Fe </s><s> Chonac/Vmis1s  é/Pp3ms  sin/Dd  á/Spp-s  dhéanamh/Nv  i/Sp  gCill/Npmpg  Chaitiairn/Npmsc  i/Sp  bhfad/Ncmsc"
"doc#103","Máire/Npfsc  Ní/Ncmsg|Ncfsg  Mhurchú/Npfsg  leo/Pr3-p  é/Pp3ms  a/Q-r  chuir/Vmis  amach/Rd  ar/Sp  an/Td-s  gclaí/Ncmsg  (/F  an/Td-s  peaintín/Ncmsc  )/F  istoíche/Rt  Dé/Ns-s  Sathairn/Ncmsg  nó/Cc  maidean/Ncmsc  Dé/Ns-s  Domhnaigh/Ncmsg  ,/Fi  agus/Cc  an/Td-s"," t-uisce/Ncmsc"," coiscreaca/Ncmsg  a/Sp  chaitheamh/Nv  air/Pr3ms  (/F  na/Td-p  balcaisí/Ncfpc  beaga/Aq--pc  éadaigh/Ncmsg  ,/Fi  leis/Pr3ms  ,/Fi  is/Wpri  dócha/Aqc  )/F  ./Fe </s><s> 23./Mn  Culaith/Ncfsc  phósta/Ncmsg  á/Spp-s  caitheamh/Nv  ar/Sp  shocraid/Ncfsc  An/Td-s"
"doc#103","ndúirt/Vmis  sí/Pp3fss  de/Sp  phaidreacha/Ncfpc  dho/Xf  -/Fb  i/Sp  dtaobh/Ncmsc  a/Sp  rá/Nv  go/Q-s  raibh/Vmis---d|Vmsp  sé/Mc|Pp3mss  comh/Ncmsc  cúramach/Aq-msc  mar/Sp|Cs  gheall/Vmis|Ncmsc  ar/Sp  na/Td-p  cnámha/Ncfpc  ,/Fi  thá/Xf  fhios/Ncmsc  agat/Pr2-s  ./Fe </s><s> 26./Mn  Tarrac/Npmsc  an/Td-s"," uisce/Ncmsg"," Ó/I  ,/Fi  bhí/Vmis  sé/Pp3mss  sin/Dd  mar/Sp  chreideamh/Ncmsc  acu/Pr3-p  ,/Fi  leis/Pr3ms  (/F  an/Wp-q|Wpdq  té/Pi  is/Wpri  déanaí/Aqc  a/Q-p|Q-i|Q-r  cuirfí/Vmc-0  sa/Spa-s  teampall/Ncmsc  go/Cs  mbeadh/Vmc  tarrac/Ncmsc  an/Td-s  uisce/Ncmsg  air/Pr3ms  )/F  ./Fe </s><s> Tamall/Ncmsc  soir/Aqp  ón/Spa-s"
"doc#103","agat/Pr2-s  ./Fe </s><s> 26./Mn  Tarrac/Npmsc  an/Td-s  uisce/Ncmsg  Ó/I  ,/Fi  bhí/Vmis  sé/Pp3mss  sin/Dd  mar/Sp  chreideamh/Ncmsc  acu/Pr3-p  ,/Fi  leis/Pr3ms  (/F  an/Wp-q|Wpdq  té/Pi  is/Wpri  déanaí/Aqc  a/Q-p|Q-i|Q-r  cuirfí/Vmc-0  sa/Spa-s  teampall/Ncmsc  go/Cs  mbeadh/Vmc  tarrac/Ncmsc  an/Td-s"," uisce/Ncmsg"," air/Pr3ms  )/F  ./Fe </s><s> Tamall/Ncmsc  soir/Aqp  ón/Spa-s  gcottage/Xf  sin/Pd  atá/Vmip---r  ar/Sp  an/Td-s  dtaobh/Ncmsc  thuaidh/Rd  ''/Fa  e/Xf  bhóthar/Ncmsc  ,/Fi  ar/Sp  an/Td-s  dtaobh/Ncmsc  thuaidh/Rd  den/Spa-s  scoil/Ncfsc  (/F  scoil/Ncfsc  Chaladh/Ncmsc  Rois/Npfsg|Npmsg"
"doc#103","go/Sp  dtugaid/Ncfsc  siad/Pp3-ps  Cloch/Ncfsc  Ortin/Npmsc  uirthi/Pr3fs  ,/Fi  agus/Cc  aoinne/Ncmsc  a/Q-p|Q-i|Q-r  gheobhaidh/Vmif  soir/Rd|Ncmpc  thairis/Pr3ms  sin/Dd  go/Sp  Cill/Npmsc  Macallóg/Ncfsc  go/Cs  mbeidh/Vmif  sé/Pp3mss  ag/Sp  tarrac/Ncmsc  an/Td-s"," uisce/Ncmsg"," go dtí/Spc  go/Cs  leanfaidh/Vmif  corp/Ncmsc  éigint/Ncfsc  eile/Dd  soir/Rd|Ncmpc  é/Pp3ms  -/Fb  fear/Ncmsc  nó/Cc  bean/Ncfsc  ./Fe </s><s> E/Y  ./Fe </s><s> DÉILEÁIL/Vmm-2s  IDIR/Sp  BHEOIBH/Ncfsc  AGUS/Cc  MHAIRIBH/Ncfsc </s><s> 1./Mn  Bean/Npmsc  gur/Q--s  tháinig/Vmis  a/Dp3fs"
"doc#103","abhaile/Rd  ó/Sp  shaighneoireacht/Ncfsc  déanach/Aq-msc  san/Spa-s  oíche/Ncfsc  ,/Fi  chloisidís/Vmih3p  an/Td-s  tslis/Ncfsc  ,/Fi  agus/Cc  nuair/Cs  a/Q-r  thagaidís/Vmih3p  thiar/Rd  ansan/Rl  ar/Sp  aghaidh/Ncfsc  an/Td-s"," uisce/Ncmsg"," (/F  ansan/Rl  )/F  ní/Qn  chloisidís/Vmih3p-n  giúng/Ncmsc  ./Fe </s><s> F/Y  ./Fe </s><s> LÚTH/Ncmsc  AGUS/Cc  GAISCE/Ncmsc </s><s> 1./Mn  Bean/Npmsc  ana-láidir/Ncmsg  Do/Q  chonac/Vmis1s  iad/Pp3-p  ./Fe </s><s> Tá/Vmip  fhios/Ncmsc  agam/Pr1-s  bean/Ncfsc  a/Q-r  bhí/Vmis  ar/Sp  an/Td-s  saol/Ncmsc  an/Td-s"
"doc#103","é/Pp3ms  (/F  fén/Spa-s  sail/Ncfsc  sa/Spa-s  chistin/Ncfsc  )/F  ,/Fi  agus/Cc  ansan/Rl  nuair/Cs  ba/Wsri  ghá/Ncmsc  é/Pp3ms  ,/Fi  ná/Cc  (/F  gá/Ncmsc  ag/Sp  )/F  aon/Mc|Dq  chomharsa/Ncmsc-e|Ncfsc  leis/Pr3ms  ,/Fi  é/Pp3ms  a/Sp  bheiriú/Nv  agus/Cc  an/Td-s  ceann/Ncmsc  a/Sp  ní/Nv  leis/Sp  an/Td-s"," uisce/Ncmsc"," ar/Sp  maidin/Ncfsc  sara/Ncmpc  n-íosfá/Vmc-2s  aon/Mc|Dq  bhroicfeast/Ncmsc  ./Fe </s><s> Agus/Cc  bhíodar/Vmis3p  ana-bhuíoch/Ncmsc  de/Pr3ms  ,/Fi  aoinne/Ncmsc  a/Sp  thriail/Nv  é/Pp3ms  ,/Fi  gan/Sp  dabht/Ncmsc  (/F  mar/Sp  leigheas/Ncmsc  do/Sp"
"doc#103","d''/Q  fhásaidís/Vmih3p  ar/Sp  an/Td-s  nduine/Ncmsg  sin/Dd  ./Fe </s><s> 19./Mn  Leigheas/Ncmsc  d''/Sp  fhaithní/Ncmpc  (/F  ii/Mr  )/F  Bhíodh/Vmih  sé/Pp3mss  sin/Dd  mar/Sp  leigheas/Ncmsc  acu/Pr3-p  ,/Fi  leis/Pr3ms  ,/Fi  dos/Ncmsc  an/Td-s|Wp-q|Wpdq  faithní/Ncmpg|Ncmpc  -/Fb  cúrán/Ncmsc"," uisce/Ncmsg"," na/Td-p  bprátaí/Ncmpc  ./Fe </s><s> Nuair/Cs  a/Q-r  bheadh/Vmc  na/Td-p  prátaí/Ncmpc  ag/Sp  beiriú/Nv  -/Fb  nuair/Cs  a/Q-r  bheidís/Vmc-3p  ag/Sp  tosnú/Nv  ar/Qq-s|Q-p|Q-is  fhriuchadh/Vmis0  -/Fb  an/Td-s  cúrán/Ncmsc  a/Sp  bhailiú/Nv  agus/Cc  é/Pp3ms  a/Dp3ms  chimilt/Ncmpc"
"doc#103","orm/Pr1-s  soir/Ncmpc  in/Sp  aonacht/Ncmsc  léi/Pr3fs  ./Fe </s><s> Ach/Cs  do/Q  bhí/Vmis  sé/Pp3mss  deireanach/Aq-msc  san/Spa-s  oíche/Ncfsc  san/Spa-s  am/Ncmsc  is/Cc  go/Q-s  raibh/Vmis---d|Vmsp  an/Td-s  chuigeann/Ncfsc  déanta/Av|Aqp  -/Fb  níor/Ws-in  mhaith/Vmis|Aqp|Ncfsc  leis/Sp  aon/Mc|Dq"," uisce/Ncmsc"," teasaí/Aqp  a/Q-r  chuir/Vmis  sa/Spa-s  bhainne/Ncmsc  ./Fe </s><s> Ach/Cs  bhí/Vmis  m''/Dp1-s  iníon/Ncfsc  chríonna/Aqp  in/Sp  aonacht/Ncmsc  liom/Pr1-s  :/Fi  bhí/Vmis  sí/Pp3fss  soir/Rd|Aqp|Ncmpc  in/Sp  aonacht/Ncmsc  liom/Pr1-s  chun/Sp  bheith/Nv  im/Ncmsc"
"doc#103","-/Fb  Féach/Vmm-2s  l/Mr  ./Fe </s><s> 128/Mn  5/Mn  atso/Ncmsc  sa/Spa-s  ls/Xx  ./Fe </s><s> 6/Mn  Ní/Qn  raibh/Vmis---n  tigh/Ncmsd  na/Td-s  comharsan/Ncfsg  ach/Cs  tamaillín/Ncmsc  beag/Aq-msc  soir/Aqp  uaithi/Pr3fs  -/Fb  Tadhg/Npmsc  Ó/Sp  Murchú/Npmsc  ./Fe </s><s> 7/Mn  Séithleáinín/Ncmsc"," uisce/Ncmsg"," atá/Vmip---r  tamaillín/Ncmpc|Ncmsc  soir/Aqp  ón/Spa-s  dtigh/Ncmsd  -/Fb  Tadhg/Npmsc  Ó/Sp  Murchú/Npmsc  ./Fe </s><s> 8/Mn  Baile/Npmsc  atá/Vmip---r  suas/Rd  ón/Spa-s  nGoirtín/Ncmsg  ,/Fi  i mbun/Spc  an/Td-s  chnoic/Ncmsg  -/Fb  Tadhg/Npmsc  Ó/Sp  Murchú/Npmsc  ./Fe </s><s> 7./Mn  Ranna/Ncfpc  na/Td-s"
"doc#103","ná/Q-m  pósfadh/Vmis0  ./Fe </s><s> Bhídís/Vmih3p  ag/Sp  bailiú/Nv  bhuidéal/Ncmpg  ar feadh/Spc  caecís/Ncfsc  shara/Ncmpc  dtagadh/Vmih  an/Td-s  oíche/Ncfsc  orthu/Pr3-p  -/Fb  buidéal/Ncmsc  mór/Aq-msc  -/Fb  agus/Cc  chuiridís/Vmih3p  braon/Ncmsc"," uisce/Ncmsg"," isteach/Rd  sa/Spa-s  bhuidéal/Ncmsc  agus/Cc  corc/Ncmsc  air/Pr3ms  ,/Fi  agus/Cc  é/Pp3ms  a/Dp3fs  leogaint/Ncfsc  anuas/Rd  ar/Sp  an/Td-s  dtine/Ncfsg  ná/Q-m  beadh/Vmis0  rótheasaí/Aqc  ./Fe </s><s> Agus/Cc  d''/Q  imeodh/Vmc  an/Td-s  tón/Ncmsc  as/Pr3ms  ansan/Rl  ,/Fi"
"doc#103","maidí/Ncmpc|Ncmpg  snamtha3/Xx  ag/Sp  faire/Nv  na/Td-p  bpaidreacha/Ncfpg  (/F  na/Td-p  hanamnacha/Ncmpc  )/F  ./Fe </s><s> Ó/I  ,/Fi  bhíodh/Vmih  caitheamh/Ncmsc  aimsire/Ncfsg  anso/Rl  ,/Fi  leis/Pr3ms  ,/Fi  ag/Sp  cuir/Ncmsg  úll/Ncmpg|Ncmsc  i/Sp  dtobán/Ncmsc  an/Td-s"," uisce/Ncmsg"," ./Fe </s><s> Is/Wp-i  mó/Aqc  fliuchra/Ncmpc  a/Dp3fs  chonacsa/Ncmpc  ar/Sp  bhuachaillí/Ncmpc  a/Q-r  bhí/Vmis  sa/Spa-s  tigh/Ncmsd  seo/Dd  (/F  á/Spp-s  dhéanamh/Nv  )/F  ./Fe </s><s> Ní/Wp-in  hé/Pp3ms  sin/Dd  a/Q-r  bhíonn/Vmig  anois/Rg  acu/Pr3-p  ach/Cs  é/Pp3ms  a/Sp  chrochadh/Nv  ó/Sp"
"doc#103","ó/Sp  thairne/Ncmsc  agus/Cc  breith/Ncfsc|Nv  led/Ncfsc  bhéal/Ncmpg  air/Pr3ms  ./Fe </s><s> (/F  Fadó/Rg  )/F  bhíodh/Vmih  an/Td-s  tairne/Ncmsc  curtha/Av  san/Spa-s  úll/Ncmsc  chun/Sp  é/Pp3ms  a/Sp  thiomáint/Nv  (/F  shuncáil/Nv|Vmis  )/F  síos/Rd  fén/Spa-s"," uisce/Ncmsg"," -/Fb  tairne/Ncmsc  maith/Aq-msc  ramhar/Aq-msc  ./Fe </s><s> Bhíodh/Vmih  sé/Pp3mss  sáite/Av  ann/Pr3ms  ,/Fi  ar/Sp  slí/Ncfsc  ,/Fi  thá/Xf  fhios/Ncmsc  agat/Pr2-s  ,/Fi  ná/Q-m  féadfá/Vmc-2s  breith/Ncfsc  in/Sp  aon/Dq  chor/Vmis|Ncmsc  air/Pr3ms  ./Fe </s><s> 9./Mn  Bloc/Ncmsc  na/Td-p  Nollag/Npmsc  Ar/Qq-s|Q-p|Q-is"
"doc#103","dTrí/Mc  Ríthe/Ncmpc  Féach/Vmm-2s  ,/Fi  Oíche/Ncfsc  Nollag/Npmsc  Bheag/Aq-msc  -/Fb  ar/Qq-s|Q-p|Q-is  chualaís/Vmis2s  aon/Mc|Dq  ní/Ncmsc|Ncfsc  riamh/Rg  mar/Sp|Cs  gheall/Vmis|Ncmsc  uirthi/Pr3fs  ?/Fq </s><s> Oíche/Ncfsc  na/Td-p  dTrí/Mc  Ríthe/Ncmpc  Deineann/Vmip  fíon/Ncmsc  den/Spa-s"," uisce/Ncmsg"," Agus/Cc  an/Td-s  biorán/Ncmsc  den/Spa-s  chuileann/Ncmsc  Agus/Cc  síoda/Ncmsc|Npmsc  den/Spa-s  triopall/Ncmsc  ./Fe </s><s> Ar/Sp  uair/Ncfsc  an/Td-s  mheánoíche/Ncfsg  ,/Fi  nuair/Cs  a/Q-r  bhíonn/Vmig  an/Td-s  lá/Ncmsc  agus/Cc  an/Td-s  oíche/Ncfsc  ag/Sp"
"doc#103","go/Cs|Ua  h/Xx  ''/Fa  Á/Spp-s  Dhrom/Npmsc  riamh/Rg  ,/Fi  chuaigh/Vmis  beirt/Ncfsc  ag/Sp  faire/Nv  an/Td-s  ama/Ncmsg  san/Spa-s  oíche/Ncfsc  -/Fb  beirt/Ncfsc  bhuachaillí/Ncmpc  óga/Aq--pc  -/Fb  agus/Cc  thugadar/Vmis3p  áraistí/Vmih0  leo/Pr3-p  chun/Sp  an/Td-s"," t-uisce/Ncmsc"," a/Sp  thabhairt/Nv  leo/Pr3-p  nuair/Cs  a/Q-r  bheadh/Vmc  an/Td-s  t-uisce/Ncmsc  ina/Spp-s  fhíon/Ncmsc  ,/Fi  agus/Cc  dúradar/Vmis3p  ná/Cc  feacathas/Ncmsc  riamh/Rg  ó/Sp  shoin/Ncfsc  iad/Pp3-p  ./Fe </s><s> Na/Td-p  seandaoine/Ncmpc|Ncmpg  a/Q-r  bhí/Vmis  ar/Sp  an/Td-s"
"doc#103","an/Td-s  ama/Ncmsg  san/Spa-s  oíche/Ncfsc  -/Fb  beirt/Ncfsc  bhuachaillí/Ncmpc  óga/Aq--pc  -/Fb  agus/Cc  thugadar/Vmis3p  áraistí/Vmih0  leo/Pr3-p  chun/Sp  an/Td-s  t-uisce/Ncmsc  a/Sp  thabhairt/Nv  leo/Pr3-p  nuair/Cs  a/Q-r  bheadh/Vmc  an/Td-s"," t-uisce/Ncmsc"," ina/Spp-s  fhíon/Ncmsc  ,/Fi  agus/Cc  dúradar/Vmis3p  ná/Cc  feacathas/Ncmsc  riamh/Rg  ó/Sp  shoin/Ncfsc  iad/Pp3-p  ./Fe </s><s> Na/Td-p  seandaoine/Ncmpc|Ncmpg  a/Q-r  bhí/Vmis  ar/Sp  an/Td-s  saol/Ncmsc  fadó/Rg  a/Q-r  dúirt/Vmis  é/Pp3ms  sin/Dd  ./Fe </s><s> Agus/Cc  nách/Ncmsc  diail/Aq-msc  an/Td-s"
"doc#103","a/Dp3ms  phiostal/Ncmsc  agus/Cc  do/Q  sháigh/Vmis  sé/Pp3mss  síos/Rd  í/Pp3fs  -/Fb  pé/Pi  ní/Ncmsc|Ncfsc|Nv|Wp-in  (/F  arm/Ncmsc  )/F  a/Q-r  bhí/Vmis  ina/Spp-s  dhorn/Ncmsc  aige/Pr3ms  -/Fb  agus/Cc  d''/Q  imigh/Vmis  an/Td-s  fhuil/Ncfsc  ar/Sp  fuaid/Ncfsc  na/Td-p  locha/Ncmsg  ,/Fi  agus/Cc  do/Q  bhí/Vmis  an/Td-s"," t-uisce/Ncmsc"," cróndearg/Ncmpg  ar feadh/Spc  blianta/Ncfpg  ina/Spp-s  dhiaidh/Ns-s  san/Dd  ./Fe </s><s> Théidís/Vmih3p  fé/Sp  loch/Ncmsc  roimis/Pr3ms  sin/Dd  ,/Fi  daoine/Ncmpc  a/Q-r  bhíodh/Vmih  breoite/Nv--g  -/Fb  cuirtí/Vmih0  fé/Sp  loch/Ncmsc  iad/Pp3-p  ,/Fi"
"doc#103","''s/Cc  Well/Npmsc  air/Pr3ms  ./Fe </s><s> Ní/Qn  raibh/Vmis---n  sé/Pp3mss  sin/Dd  déanta/Av  suas/Rd  in/Sp  aon/Dq  chor/Vmis|Ncmsc  nuair/Cs  a/Q-r  bhíos/Vmih---r|Vmis1s|Vmig---r  ag/Sp  dul/Nv  ann/Pr3ms  ./Fe </s><s> Well/Npmsc  ,/Fi  do/Q  tháinig/Vmis  bliain/Ncfsc  trim/Ncfsc  nár/Qnrs  tháinig/Vmis---n  aon/Mc|Dq"," uisce/Ncmsc"," sa/Spa-s  tobar/Ncmsc  (/F  agus/Cc  )/F  ar/Sp  maidin/Ncfsc  an/Td-s  lae/Ncmsg  seo/Dd  go/Q-s  raibh/Vmis---d|Vmsp  an/Td-s  turas/Ncmsc  le/Sp  tabhairt/Nv  ann/Pr3ms  ,/Fi  bhí/Vmis  uisce/Ncmsc  sa/Spa-s  tobar/Ncmsc  ,/Fi  agus/Cc  do/Q  bhí/Vmis  áraistí/Vmih0  -/Fb  cupaí/Ncmsc  -/Fb  ann/Pr3ms"
"doc#103",",/Fi  do/Q  tháinig/Vmis  bliain/Ncfsc  trim/Ncfsc  nár/Qnrs  tháinig/Vmis---n  aon/Mc|Dq  uisce/Ncmsc  sa/Spa-s  tobar/Ncmsc  (/F  agus/Cc  )/F  ar/Sp  maidin/Ncfsc  an/Td-s  lae/Ncmsg  seo/Dd  go/Q-s  raibh/Vmis---d|Vmsp  an/Td-s  turas/Ncmsc  le/Sp  tabhairt/Nv  ann/Pr3ms  ,/Fi  bhí/Vmis"," uisce/Ncmsc"," sa/Spa-s  tobar/Ncmsc  ,/Fi  agus/Cc  do/Q  bhí/Vmis  áraistí/Vmih0  -/Fb  cupaí/Ncmsc  -/Fb  ann/Pr3ms  chun/Sp  deoch/Ncfsc  a/Dp3fs  thógaint/Ncfsc  as/Sp  an/Td-s  dtobar/Ncmsc  dos/Ncmsc  na/Td-p  ''/Fa  haoinne/Ncmsc  ./Fe </s><s> Ar/Sp  maidin/Ncfsc  an/Td-s  lae/Ncmsg  seo/Dd  ,/Fi  an/Td-s  chéad/Mo|Mc"
"doc#103","sé/Pp3mss  leo/Pr3-p  dhá/Spp  bhocaed/Ncfsc  fíoruisce/Ncmsg  a/Sp  thabhairt/Nv  leo/Pr3-p  ó/Sp  thobar/Ncmsc  eile/Dd  ./Fe </s><s> Agus/Cc  nuair/Cs  a/Dp3fs  thánadar/Ncmsc  chun/Sp  an/Td-s  tobair/Ncmsg  (/F  beannaithe/Av  )/F  ,/Fi  do/Q  bhí/Vmis  an/Td-s"," t-uisce/Ncmsc"," rompu/Pr3-p  sa/Spa-s  tobar/Ncmsc  !/Fe </s><s> Tugaithí/Npmsc  turas/Ncmpg  eile/Dd  ansan/Rl  (/F  age/Xx  Lady/Npmsc  ''s/Cc  Well/Npmsc  )/F  t/Xx  ''/Fa  réis/Ncfsc  an/Td-s  turais/Ncmsg  thuas/Rd  (/F  Turas/Ncmsc  Chinn/Ncmsg  Mara/Npmsc|Npmpg  )/F  a/Sp  thabhairt/Nv  ./Fe </s><s> Bhí/Vmis"
"doc#103","<s> Bhíos/Vmih---r|Vmis1s|Vmig---r  féin/Px  ann/Pr3ms  ,/Fi  tráthnóna/Ncmsc  grod/Aq-msc  ,/Fi  agus/Cc  bhí/Vmis  paidreacha/Ncfpc  aici/Pr3fs  nár/Wsrin  chualag/Ncmsc  (/F  a/Dp3ms  leithéid/Ncfsc  )/F  riamh/Rg  im/Ncmsc  shaol/Ncmsc  ,/Fi  i/Sp  nGaelainn/Npfsc  ./Fe </s><s> Bhí/Vmis  cupa/Ncmpc"," uisce/Ncmsg"," aici/Pr3fs  ina/Spp-s  láimh/Ncfsd  an/Td-s  fhaid/Ncmsg  a/Q-r  bhí/Vmis  na/Td-p  paidreacha/Ncfpc  á/Spp-p|Spp-s  rá/Nv  aici/Pr3fs  ,/Fi  agus/Cc  nuair/Cs  a/Q-r  thosnaigh/Vmis  sí/Pp3fss  ,/Fi  dúirt/Vmis  sí/Pp3fss  :/Fi  ''/Fa  Déarfaidh/Vmif  mé/Pp1-s  Paidir/Npmsc  Ár/Ncmsc|Dp1-p"
"doc#103","''/Fa  á/I  gcuirfeá/Vmc-2s  turas/Ncmsc  ort/Pr2-s  féin/Px  gur/Wpdi|Wsdi  ceart/Aqp|Ncmsc  duit/Pr2-s  é/Pp3ms  a/Sp  thabhairt/Nv  shara/Ncmpc  gcaillfí/Vmc-0  thú/Pp2-s  ./Fe </s><s> Agus/Cc  bhíodh/Vmih  mórán/Ncmsc  ag/Sp  tabhairt/Nv  turais/Ncmsg|Ncmpc  ar/Sp  an/Td-s"," uisce/Ncmsc"," na/Td-s  teorann/Ncfsg  -/Fb  teora/Ncmpc  an/Td-s  dá/Spp-s  chontae/Ncmsc  -/Fb  idir/Sp  an/Td-s  dá/Spp-s  chontae/Ncmsc  ./Fe </s><s> Thugas-sa/Npmsc  é/Pp3ms  sin/Dd  le/Sp  cín/Ncfsc  tinn/Aq-msc  a/Q-r  bhí/Vmis  agam/Pr1-s  ./Fe </s><s> Tadhg/Npmsc  Ó/Sp  Murchú/Npmsc  :/Fi  Ach/Cs  conas/Rq  a/Q-r"
"doc#103","amach/Rd  sa/Spa-s  tráigh/Vmm-2s  mar/Cs  a/Q-i  mbeadh/Vmc  barrataoide/Ncfsc  ./Fe </s><s> Thiocfá/Vmc-2s  ar/Sp  do/Dp2-s  dhá/Spp  ghlúinibh/Ncfsc  ansan/Rl  ,/Fi  mar/Cs  a/Q-i  mbeadh/Vmc  an/Td-s  barrataoide/Ncfsc  agus/Cc  an/Wp-q|Wpdq  [/F  t-/U  ]/F"," uisce/Ncmsc"," ag/Sp  teacht/Nv  anuas/Rd  ann/Pr3ms  as/Sp  an/Td-s  abhainn/Ncfsc  ./Fe </s><s> Déarfá/Vmc-2s  chúig/Ncmsc  paidreacha/Ncfpg  ansan/Rl  -/Fb  chúig/Ncmsc  ''/Fa  Ár/Dp1-p  nAthair/Ncmsc|Ncfsc  atá/Vmip---r  ar/Sp  Neamh/Ncfsc  ,/Fi  ''/Fa  agus/Cc  chúig/Ncmsc  ''/Fa  Go/Sp"
"doc#103","-/Fb  chúig/Ncmsc  ''/Fa  Ár/Dp1-p  nAthair/Ncmsc|Ncfsc  atá/Vmip---r  ar/Sp  Neamh/Ncfsc  ,/Fi  ''/Fa  agus/Cc  chúig/Ncmsc  ''/Fa  Go/Sp  mBeannaíthear/Ncmsc  Duit/Pr2-s  ,/Fi  a/Uv  Mhuire/Ncfsv  ,/Fi  ''/Fa  agus/Cc  chúig/Ncmsc  ''/Fa  nGlóire/Ncfsg  ,/Fi  ''/Fa  mar/Sp  onóir/Ncfsc  don/Spa-s"," uisce/Ncmsg"," agus/Cc  an/Td-s  turas/Ncmsc  a/Q-r  bhí/Vmis  agat/Pr2-s  á/Spp-s  thabhairt/Nv  ,/Fi  le/Sp  súil/Ncfsc  go/Cs  ndéanfadh/Vmc  sé/Mc|Pp3mss  maitheas/Ncfsc  duit/Pr2-s  ./Fe </s><s> D''/Q  ólfá/Vmc-2s  trí/Ncmsc  braonacha/Aq--pc  de/Sp  led/Ncfsc  bhais/Ncfsc  ./Fe </s><s> Well/Npmsc  ,/Fi"
"doc#103","go/Cs  ndéanfadh/Vmc  sé/Mc|Pp3mss  maitheas/Ncfsc  duit/Pr2-s  ./Fe </s><s> D''/Q  ólfá/Vmc-2s  trí/Ncmsc  braonacha/Aq--pc  de/Sp  led/Ncfsc  bhais/Ncfsc  ./Fe </s><s> Well/Npmsc  ,/Fi  thugadh/Vmih|Vmis0  cuid/Ncfsc  acu/Pr3-p  buidéilín/Ncmpc|Ncmsc  leo/Pr3-p  -/Fb  buidéilín/Ncmpc|Ncmsc  den/Spa-s"," uisce/Ncmsg"," chun/Sp  é/Pp3ms  a/Sp  ól/Nv  sa/Spa-s  bhaile/Ncmsg  ./Fe </s><s> Ach/Cs  dúirt/Vmis  fear/Ncmsc  éigint/Ncfsc  a/Dp3fs  chualaigh/Ncfsc  mar/Sp|Cs  gheall/Vmis|Ncmsc  ar/Sp  an/Td-s  scéal/Ncmsc  (/F  gur/Wpdi|Wsdi  cheart/Aqp|Ncmsc  )/F  an/Td-s  corc/Ncmsc  a/Sp  chur/Nv  sa/Spa-s  bhuidéal/Ncmsc  fén/Spa-s"
"doc#103","chun/Sp  é/Pp3ms  a/Sp  ól/Nv  sa/Spa-s  bhaile/Ncmsg  ./Fe </s><s> Ach/Cs  dúirt/Vmis  fear/Ncmsc  éigint/Ncfsc  a/Dp3fs  chualaigh/Ncfsc  mar/Sp|Cs  gheall/Vmis|Ncmsc  ar/Sp  an/Td-s  scéal/Ncmsc  (/F  gur/Wpdi|Wsdi  cheart/Aqp|Ncmsc  )/F  an/Td-s  corc/Ncmsc  a/Sp  chur/Nv  sa/Spa-s  bhuidéal/Ncmsc  fén/Spa-s"," uisce/Ncmsg"," do/Q  bheadh/Vmc  agat/Pr2-s  (/F  an/Td-s  buidéal/Ncmsc  a/Q-r  bheadh/Vmc  agat/Pr2-s  ,/Fi  an/Td-s  corc/Ncmsc  a/Sp  chur/Nv  air/Pr3ms  fén/Spa-s  uisce/Ncmsc  nuair/Cs  a/Q-p|Q-i|Q-r  bheithfeá/Vmc-2s  á/Spp-s  thógaint/Ncfsc  )/F  ./Fe </s><s> Dúirt/Vmis  gach/Dq  aoinne/Ncmsc  a/Dp3fs"
"doc#103","ar/Sp  an/Td-s  scéal/Ncmsc  (/F  gur/Wpdi|Wsdi  cheart/Aqp|Ncmsc  )/F  an/Td-s  corc/Ncmsc  a/Sp  chur/Nv  sa/Spa-s  bhuidéal/Ncmsc  fén/Spa-s  uisce/Ncmsg  do/Q  bheadh/Vmc  agat/Pr2-s  (/F  an/Td-s  buidéal/Ncmsc  a/Q-r  bheadh/Vmc  agat/Pr2-s  ,/Fi  an/Td-s  corc/Ncmsc  a/Sp  chur/Nv  air/Pr3ms  fén/Spa-s"," uisce/Ncmsc"," nuair/Cs  a/Q-p|Q-i|Q-r  bheithfeá/Vmc-2s  á/Spp-s  thógaint/Ncfsc  )/F  ./Fe </s><s> Dúirt/Vmis  gach/Dq  aoinne/Ncmsc  a/Dp3fs  ghaibh/Ncfsc  an/Td-s  slí/Ncfsg  riamh/Rg  ná/Q-m  raibh/Vmis---d|Vmsp  aon/Mc|Dq  éifeacht/Ncfsc  leis/Pr3ms  (/F  an/Td-s|Wp-q|Wpdq  dturas/Ncmpg  )/F  ''/Fa  á/I  labharfá/Vmc-2s"
"doc#103","ag/Sp  eachtraí/Nv  air/Pr3ms  sin/Dd  -/Fb  staiceacha/Ncmpc  cailíní/Ncmpg  ,/Fi  a/Q-r  dúirt/Vmis  sé/Pp3mss  ,/Fi  agus/Cc  iad/Pp3-p  nochtaithe/Av  agen/Ncfsc  a/Dp3-p  máithreacha/Ncfpc  agus/Cc  iad/Pp3-p  á/Spp-p  dtumadh/Nv  fén/Spa-s"," uisce/Ncmsg"," -/Fb  Tadhg/Npmsc  Ó/Sp  Murchú/Npmsc  ./Fe </s><s> 8./Mn  Piseoga/Ncfpc  agus/Cc  Draíocht/Ncfsc </s><s> A/Dp3fs  ./Fe </s><s> DAOINE/Ncmpc  GO/Q-s  RAIBH/Vmis---d|Vmsp  CUMHACHTAÍ/Ncfpc  SPEISIALTA/Aqp  ACU/Pr3-p </s><s> 1./Mn  An/Td-s  bhean/Ncfsc  chabhartha/Ncmpc  go/Q-s  raibh/Vmis---d|Vmsp"
"doc#103","sí/Pp3fss  féna/Spp-s  déin/Ns-s|Ncmpc  ,/Fi  ach/Cs  do/Q  chonaic/Vmis  sí/Pp3fss  ar/Sp  na/Td-s  hAoraíbh/Ncfsc  í/Pp3fs  ./Fe </s><s> Chuaigh/Vmis  mo/Dp1-s  mháthair/Ncfsc  siar/Rd  sa/Spa-s  tséipéal/Ncmsc  ./Fe </s><s> Thug/Vmis  sí/Pp3fss  buidéilín/Ncmpc|Ncmsc  léi/Pr3fs  a/Sp  d''/Sp  iarraidh/Ncfsc"," uisce/Ncmsg"," coisreaca/Ncmsg  -/Fb  b''/Ws-i  fhéidir/Ns-s  ná/Q-m  raibh/Vmis---d|Vmsp  aon/Mc|Dq  ní/Ncmsc|Ncfsc  de/Pr3ms  istigh/Rd  aici/Pr3fs  -/Fb  agus/Cc  casadh/Vmis0|Nv|Ncmsc  uirthi/Pr3fs  Máire/Npfsc  Ní/Ncmsg|Ncfsg  Mhurchú/Npfsg  ./Fe </s><s> Sea/Wp-i-3  .../F  ''/Fa  Fan/Vmm-2s  ansan/Rl  go/Ua  fóill/Aqp  ,/Fi  ''/Fa"
"doc#103","sé/Pp3mss  ,/Fi  mar/Cs  chuala/Vmis  sí/Pp3fss  istoíche/Rt  é/Pp3ms  nuair/Cs  a/Q-r  bhí/Vmis  an/Wp-q|Wpdq  tromalámh1/Xx  timpeall/Rd  uirthi/Pr3fs  ./Fe </s><s> 3./Mn  Máire/Npfsc  Ní/Ncmsg|Ncfsg  Mhurchú/Npfsg  agus/Cc  an/Td-s  cailín/Ncmsc  a/Q-i  dhein/Vmis  a/Dp3fs  cuid/Ncfsc"," uisce/Ncmsg"," sa/Spa-s  chorcán/Ncmsc  I/Mr  gcionn/Ncfsd  seachtaine/Ncfsg  ina/Spp-s  dhiaidh/Ns-s  sin/Dd  ,/Fi  bhí/Vmis  cailín/Ncmsc  óg/Aq-msc  sa/Spa-s  tigh/Ncmsd  -/Fb  an/Td-s  tigh/Ncmsd  céanna/Aqp  go/Cs  raibh/Vmis---d|Vmsp  an/Td-s  buachaill/Ncmsc  seo/Dd  ann/Pr3ms  .2/Mn  D''/Q"
"doc#103","ann/Pr3ms  .2/Mn  D''/Q  éirigh/Vmis  sí/Pp3fss  (/F  as/Sp  an/Td-s  leabaidh/Ncfsc  )/F  ,/Fi  amach/Rd  san/Spa-s  oíche/Ncfsc  ,/Fi  agus/Cc  tháinig/Vmis  sí/Pp3fss  aníos/Rd  thar/Sp  doras/Ncmsc  na/Td-p  cistean/Ncmsc  as/Sp|Pr3ms  an/Td-s|Wp-q|Wpdq  rúma/Ncmpc  agus/Cc  dhein/Vmis  sí/Pp3fss  a/Dp3fs"," huisce/Ncmsc"," sa/Spa-s  chorcán/Ncmsc  ,/Fi  agus/Cc  corcán/Ncmsc  té/Pi  a/Q-r  bhí/Vmis  age/Xx  an/Td-s  maithshlua/Ncmsc  a/Q-r  bhí/Vmis  istigh/Rd  ,/Fi  ach/Cs  n/Xx  ''/Fa  fheaca/Vmsp---n  sí/Pp3fss  aoinne/Ncmsc  ./Fe </s><s> Sea/Wp-i-3  ./Fe </s><s> An/Td-s  cailín/Ncmsc  .../F  bhí/Vmis  cailín/Ncmsc  óg/Aq-msc  ag/Sp"
"doc#103","leog/Ncmsc  an/Td-s  chuid/Ncfsc  eile/Dd  tharat/Pr2-s  ,/Fi  ''/Fa  arsa/Vmis  ise/Pp3fs-e  ./Fe </s><s> ''/Fa  Agus/Cc  téire/Ncfsc  go dtí/Spc  an/Td-s  sagart/Ncmsc  (/F  ar/Sp  dtúis/Ncfsc  )/F  agus/Cc  ná/Cc  ''/Fa  nis/Ncfsc  áinní/Ncmpg|Ncfsg|Ncmsg  d''/Sp  aoinne/Ncmsc  ,/Fi  agus/Cc  faigh/Vmm-2s"," uisce/Ncmsc"," beannaithe/Av  uaidh/Pr3ms  ,/Fi  agus/Cc  beir/Vmm-2s  braoinín/Ncmsc  de/Sp  sin/Pd  i/Sp  mbuidéal/Ncmsc  leat/Pr2-s  agus/Cc  bíodh/Vmm-3s  sé/Mc|Pp3mss  id/Ncfsc  phóca/Ncmsg  agat/Pr2-s  ./Fe </s><s> Beidh/Vmif  do/Sp  bhean/Ncfsc  ar/Sp  an/Td-s  gcapall/Ncmsc"
"doc#103","ag/Sp  glaoch/Nv  ar/Sp  an/Td-s  sagart/Ncmsc  chun/Sp  duine/Ncmsg  breoite/Aqp|Av  istoíche/Rt  ,/Fi  ná/Cc  a/Sp  d''/Sp  iarraidh/Ncfsc  mná/Ncfsg  cabhartha/Av  ,/Fi  gan/Sp  duine/Ncmsc  eile/Dd  a/Sp  bheith/Nv  lena/Spp-s  chois/Ncfsd  ./Fe </s><s> 4./Mn"," Uisce/Npmsg|Npfsg"," na/Td-s  gcos/Ncfpg  An/Td-s  feaimlí/Ncfsg  do/Q  nífeadh/Vmc  a/Dp3-p  gcosa/Ncfpc  san/Spa-s  uisce/Ncmsg  ag/Sp  dul/Nv  a/Sp  chodladh/Nv  -/Fb  ''/Fa  uisce/Ncmsc  na/Td-s  gcos/Ncfpg  ''/Fa  a/Q-r  thugaidís/Vmih3p  air/Pr3ms  -/Fb  é/Pp3ms  sin/Dd  a/Sp  chaitheamh/Nv  amach/Rd"
"doc#103",",/Fi  ná/Cc  a/Sp  d''/Sp  iarraidh/Ncfsc  mná/Ncfsg  cabhartha/Av  ,/Fi  gan/Sp  duine/Ncmsc  eile/Dd  a/Sp  bheith/Nv  lena/Spp-s  chois/Ncfsd  ./Fe </s><s> 4./Mn  Uisce/Npmsg|Npfsg  na/Td-s  gcos/Ncfpg  An/Td-s  feaimlí/Ncfsg  do/Q  nífeadh/Vmc  a/Dp3-p  gcosa/Ncfpc  san/Spa-s"," uisce/Ncmsg"," ag/Sp  dul/Nv  a/Sp  chodladh/Nv  -/Fb  ''/Fa  uisce/Ncmsc  na/Td-s  gcos/Ncfpg  ''/Fa  a/Q-r  thugaidís/Vmih3p  air/Pr3ms  -/Fb  é/Pp3ms  sin/Dd  a/Sp  chaitheamh/Nv  amach/Rd  san/Spa-s  oíche/Ncfsc  (/F  agus/Cc  )/F  ''/Fa  á/I  dtiocfadh/Vmc  aon/Ncmsc|Dq  (/F  droch-/Ncmsc  )/F  ní/Ncmsc|Ncfsc|Nv|Wp-in"
"doc#103","cabhartha/Av  ,/Fi  gan/Sp  duine/Ncmsc  eile/Dd  a/Sp  bheith/Nv  lena/Spp-s  chois/Ncfsd  ./Fe </s><s> 4./Mn  Uisce/Npmsg|Npfsg  na/Td-s  gcos/Ncfpg  An/Td-s  feaimlí/Ncfsg  do/Q  nífeadh/Vmc  a/Dp3-p  gcosa/Ncfpc  san/Spa-s  uisce/Ncmsg  ag/Sp  dul/Nv  a/Sp  chodladh/Nv  -/Fb  ''/Fa"," uisce/Ncmsc"," na/Td-s  gcos/Ncfpg  ''/Fa  a/Q-r  thugaidís/Vmih3p  air/Pr3ms  -/Fb  é/Pp3ms  sin/Dd  a/Sp  chaitheamh/Nv  amach/Rd  san/Spa-s  oíche/Ncfsc  (/F  agus/Cc  )/F  ''/Fa  á/I  dtiocfadh/Vmc  aon/Ncmsc|Dq  (/F  droch-/Ncmsc  )/F  ní/Ncmsc|Ncfsc|Nv|Wp-in  amuigh/Rd  ná/Q-m  féadfadh/Vmis0|Vmih|Vmc  sé/Mc|Pp3mss"
"doc#103","sé/Mc|Pp3mss  teacht/Ncmsc  isteach/Rd  ./Fe </s><s> Sara/Npmsc  raghaidís/Vmih1p  a/Sp  chodladh/Nv  in/Sp  aon/Dq  chor/Vmis|Ncmsc  do/Q  chloisidís/Vmih3p  monamar/Vmis1p  éigin/Ncmsv  lasmuigh/Aqp  ''/Fa  e/Xf  dhoras/Ncmsc  ,/Fi  (/F  ag/Sp  glaoch/Nv  ar/Wpsi|Wssi|Ws-q|Wsdq  )/F"," uisce/Ncmsc"," na/Td-s  gcos/Ncfpg  ,/Fi  iad/Pp3-p  a/Dp3fs  ligint/Ncfsc  isteach/Rd  ./Fe </s><s> Agus/Cc  aon/Mc  oíche/Ncfsc  amháin/Aqp  do/Q  bhí/Vmis  bean/Ncfsc  an/Td-s  tí/Ncfsg  ag/Sp  dul/Nv  a/Sp  chodladh/Nv  .../F  ''/Fa  A/Dp3ms  mháistreás/Ncfsc  ,/Fi  ''/Fa  arsa/Vmis  an/Td-s  chaint/Ncfsc"
"doc#103","aon/Mc  oíche/Ncfsc  amháin/Aqp  do/Q  bhí/Vmis  bean/Ncfsc  an/Td-s  tí/Ncfsg  ag/Sp  dul/Nv  a/Sp  chodladh/Nv  .../F  ''/Fa  A/Dp3ms  mháistreás/Ncfsc  ,/Fi  ''/Fa  arsa/Vmis  an/Td-s  chaint/Ncfsc  dtaobh/Ncmsc  amuigh/Rd  ''/Fa  e/Xf  doras/Ncmsc  ,/Fi  ''/Fa  ná/Q-m  caith/Vmm-2s"," uisce/Ncmsc"," na/Td-s  gcos/Ncfpg  ./Fe </s><s> ''/Fa  ''/Fa  Tá/Vmip  sé/Pp3mss  caite/Av|Aqp  amach/Rd  agam/Pr1-s  ,/Fi  ''/Fa  a/Q-r  dúirt/Vmis  sí/Pp3fss  ./Fe </s><s> Do/Q  labhair/Vmis  uisce/Ncmsc  na/Td-s  gcos/Ncfpg  (/F  ansan/Rl  )/F  :/Fi  ''/Fa  Táimse/Vmip1s--e  caite/Nv--g  amach/Rd  anso/Rl  féd/Ncfsc  chosaibh/Ncfsc  ,/Fi  ''/Fa"
"doc#103",",/Fi  ''/Fa  arsa/Vmis  an/Td-s  chaint/Ncfsc  dtaobh/Ncmsc  amuigh/Rd  ''/Fa  e/Xf  doras/Ncmsc  ,/Fi  ''/Fa  ná/Q-m  caith/Vmm-2s  uisce/Ncmsc  na/Td-s  gcos/Ncfpg  ./Fe </s><s> ''/Fa  ''/Fa  Tá/Vmip  sé/Pp3mss  caite/Av|Aqp  amach/Rd  agam/Pr1-s  ,/Fi  ''/Fa  a/Q-r  dúirt/Vmis  sí/Pp3fss  ./Fe </s><s> Do/Q  labhair/Vmis"," uisce/Ncmsc"," na/Td-s  gcos/Ncfpg  (/F  ansan/Rl  )/F  :/Fi  ''/Fa  Táimse/Vmip1s--e  caite/Nv--g  amach/Rd  anso/Rl  féd/Ncfsc  chosaibh/Ncfsc  ,/Fi  ''/Fa  a/Q-r  dúirt/Vmis  uisce/Ncmsc  na/Td-s  gcos/Ncfpg  leis/Sp  an/Td-s  nguth/Ncmsc  a/Q-r  bhí/Vmis  amuigh/Rd  ./Fe </s><s> Ach/Cs  go/Sp  brách/Ns-s"
"doc#103","./Fe </s><s> ''/Fa  ''/Fa  Tá/Vmip  sé/Pp3mss  caite/Av|Aqp  amach/Rd  agam/Pr1-s  ,/Fi  ''/Fa  a/Q-r  dúirt/Vmis  sí/Pp3fss  ./Fe </s><s> Do/Q  labhair/Vmis  uisce/Ncmsc  na/Td-s  gcos/Ncfpg  (/F  ansan/Rl  )/F  :/Fi  ''/Fa  Táimse/Vmip1s--e  caite/Nv--g  amach/Rd  anso/Rl  féd/Ncfsc  chosaibh/Ncfsc  ,/Fi  ''/Fa  a/Q-r  dúirt/Vmis"," uisce/Ncmsc"," na/Td-s  gcos/Ncfpg  leis/Sp  an/Td-s  nguth/Ncmsc  a/Q-r  bhí/Vmis  amuigh/Rd  ./Fe </s><s> Ach/Cs  go/Sp  brách/Ns-s  arís/Rg  níor/Qn-s  chaith/Vmis---n  sí/Pp3fss  amach/Rd  uisce/Ncmsc  na/Td-s  gcos/Ncfpg  -/Fb  d''/Q  fhág/Vmis  sí/Pp3fss  istigh/Rd  é/Pp3ms  ./Fe </s><s> 5./Mn  An/Td-s  t-uisce/Ncmsc"
"doc#103","caite/Nv--g  amach/Rd  anso/Rl  féd/Ncfsc  chosaibh/Ncfsc  ,/Fi  ''/Fa  a/Q-r  dúirt/Vmis  uisce/Ncmsc  na/Td-s  gcos/Ncfpg  leis/Sp  an/Td-s  nguth/Ncmsc  a/Q-r  bhí/Vmis  amuigh/Rd  ./Fe </s><s> Ach/Cs  go/Sp  brách/Ns-s  arís/Rg  níor/Qn-s  chaith/Vmis---n  sí/Pp3fss  amach/Rd"," uisce/Ncmsc"," na/Td-s  gcos/Ncfpg  -/Fb  d''/Q  fhág/Vmis  sí/Pp3fss  istigh/Rd  é/Pp3ms  ./Fe </s><s> 5./Mn  An/Td-s  t-uisce/Ncmsc  glan/Aq-msc  a/Sp  bheith/Nv  istigh/Rd  istoíche/Rt  Dúirt/Vmis  Máire/Npfsc  Ní/Ncmsg|Ncfsg  Mhurchú/Npfsg  é/Pp3ms  sin/Dd  ,/Fi  beannacht/Ncfsc  Dé/Ncmsg  lena/Spp-s"
"doc#103","uisce/Ncmsc  na/Td-s  gcos/Ncfpg  leis/Sp  an/Td-s  nguth/Ncmsc  a/Q-r  bhí/Vmis  amuigh/Rd  ./Fe </s><s> Ach/Cs  go/Sp  brách/Ns-s  arís/Rg  níor/Qn-s  chaith/Vmis---n  sí/Pp3fss  amach/Rd  uisce/Ncmsc  na/Td-s  gcos/Ncfpg  -/Fb  d''/Q  fhág/Vmis  sí/Pp3fss  istigh/Rd  é/Pp3ms  ./Fe </s><s> 5./Mn  An/Td-s"," t-uisce/Ncmsc"," glan/Aq-msc  a/Sp  bheith/Nv  istigh/Rd  istoíche/Rt  Dúirt/Vmis  Máire/Npfsc  Ní/Ncmsg|Ncfsg  Mhurchú/Npfsg  é/Pp3ms  sin/Dd  ,/Fi  beannacht/Ncfsc  Dé/Ncmsg  lena/Spp-s  hanam/Ncmsc  ,/Fi  go/Q-s  raibh/Vmis---d|Vmsp  sé/Pp3mss  ceart/Aq-msc  an/Td-s  t-uisce/Ncmsc  a/Sp  bheith/Nv"
"doc#103","é/Pp3ms  ./Fe </s><s> 5./Mn  An/Td-s  t-uisce/Ncmsc  glan/Aq-msc  a/Sp  bheith/Nv  istigh/Rd  istoíche/Rt  Dúirt/Vmis  Máire/Npfsc  Ní/Ncmsg|Ncfsg  Mhurchú/Npfsg  é/Pp3ms  sin/Dd  ,/Fi  beannacht/Ncfsc  Dé/Ncmsg  lena/Spp-s  hanam/Ncmsc  ,/Fi  go/Q-s  raibh/Vmis---d|Vmsp  sé/Pp3mss  ceart/Aq-msc  an/Td-s"," t-uisce/Ncmsc"," a/Sp  bheith/Nv  istigh/Rd  i/Sp  gcomhair/Ns-s  na/Td-s  hoíche/Ncfsg  ,/Fi  agus/Cc  báisín/Ncmsc  nó/Cc  áras/Ncmsc  a/Sp  bheith/Nv  taobh/Ncmsc  leis/Pr3ms  ,/Fi  agus/Cc  an/Td-s  tigh/Ncmsd  (/F  an/Td-s  chistin/Ncfsc  )/F  a/Sp  stobháil/Nv  gan/Sp"
"doc#103",",/Fi  ''/Fa  arsa/Vmis  eisean/Pp3ms-e  ./Fe </s><s> Maidin/Ncfsc  amáireach/Ncfsc  ansan/Rl  ,/Fi  d''/Q  imigh/Vmis  sí/Pp3fss  leis/Sp  an/Td-s  lá/Ncmsc  ,/Fi  nuair/Cs  a/Q-r  ghlaoigh/Vmis  an/Td-s  coileach/Ncmsc  ,/Fi  a/Sp  d''/Sp  iarraidh/Ncfsc"," uisce/Ncmsg"," na/Td-s  dteorann/Ncfsg  do/Dp2-s  ./Fe </s><s> Bhí/Vmis  sí/Pp3fss  a/Sp  d''/Sp  iarraidh/Ncfsc  an/Td-s  garsúinín/Ncmsg  críonna/Aqp  -/Fb  bhí/Vmis  sé/Mc|Pp3mss  hocht/Ncmsc  bliana/Ncfsg  déag/Ns-s  -/Fb  bhí/Vmis  sí/Pp3fss  a/Sp  d''/Sp  iarraidh/Ncfsc  é/Pp3ms  a/Sp  thabhairt/Nv  léi/Pr3fs"
"doc#103","sé/Pp3mss  féin/Px  imithe/Av  agus/Cc  nár/Wsrin  bheag/Aqp|Ncmsc  san/Dd  ./Fe </s><s> ''/Fa  Ní/Ncmsc|Ncfsc|Wp-in  chuirfeadsa/Ncmpc  aon/Dq  uaigneas/Ncmsc  ort/Pr2-s  ,/Fi  ''/Fa  arsa/Vmis  eisean/Pp3ms-e  ./Fe </s><s> Nuair/Cs  a/Q-r  chuaigh/Vmis  sí/Pp3fss  san/Spa-s  áit/Ncfsc  go/Q-s  raibh/Vmis---d|Vmsp"," uisce/Ncmsc"," na/Td-s  teorann/Ncfsg  ,/Fi  fad/Ncmsc  a/Q-r  bhí/Vmis  sí/Pp3fss  ag/Sp  tógaint/Ncfsc  an/Td-s  uisce/Ncmsg  -/Fb  bhí/Vmis  an/Td-s  buidéal/Ncmsc  fén/Spa-s  uisce/Ncmsg  aici/Pr3fs  -/Fb  chuala/Vmis  sí/Pp3fss  na/Td-p  gáirí/Ncmpc  ,/Fi  is/Wpri  na/Td-p  gáirí/Ncmpc  ,/Fi  ar/Sp  an/Td-s  dtaobh/Ncmsc"
"doc#103","aon/Dq  uaigneas/Ncmsc  ort/Pr2-s  ,/Fi  ''/Fa  arsa/Vmis  eisean/Pp3ms-e  ./Fe </s><s> Nuair/Cs  a/Q-r  chuaigh/Vmis  sí/Pp3fss  san/Spa-s  áit/Ncfsc  go/Q-s  raibh/Vmis---d|Vmsp  uisce/Ncmsc  na/Td-s  teorann/Ncfsg  ,/Fi  fad/Ncmsc  a/Q-r  bhí/Vmis  sí/Pp3fss  ag/Sp  tógaint/Ncfsc  an/Td-s"," uisce/Ncmsg"," -/Fb  bhí/Vmis  an/Td-s  buidéal/Ncmsc  fén/Spa-s  uisce/Ncmsg  aici/Pr3fs  -/Fb  chuala/Vmis  sí/Pp3fss  na/Td-p  gáirí/Ncmpc  ,/Fi  is/Wpri  na/Td-p  gáirí/Ncmpc  ,/Fi  ar/Sp  an/Td-s  dtaobh/Ncmsc  theas/Rd  di/Pr3fs  -/Fb  an/Td-s  tiomáint/Ncfsc  agus/Cc  na/Td-p  gáirí/Ncmpc  ,/Fi  mar/Cs  a/Q-r"
"doc#103","ort/Pr2-s  ,/Fi  ''/Fa  arsa/Vmis  eisean/Pp3ms-e  ./Fe </s><s> Nuair/Cs  a/Q-r  chuaigh/Vmis  sí/Pp3fss  san/Spa-s  áit/Ncfsc  go/Q-s  raibh/Vmis---d|Vmsp  uisce/Ncmsc  na/Td-s  teorann/Ncfsg  ,/Fi  fad/Ncmsc  a/Q-r  bhí/Vmis  sí/Pp3fss  ag/Sp  tógaint/Ncfsc  an/Td-s  uisce/Ncmsg  -/Fb  bhí/Vmis  an/Td-s  buidéal/Ncmsc  fén/Spa-s"," uisce/Ncmsg"," aici/Pr3fs  -/Fb  chuala/Vmis  sí/Pp3fss  na/Td-p  gáirí/Ncmpc  ,/Fi  is/Wpri  na/Td-p  gáirí/Ncmpc  ,/Fi  ar/Sp  an/Td-s  dtaobh/Ncmsc  theas/Rd  di/Pr3fs  -/Fb  an/Td-s  tiomáint/Ncfsc  agus/Cc  na/Td-p  gáirí/Ncmpc  ,/Fi  mar/Cs  a/Q-r  bheidís/Vmc-3p  ag/Sp  rince/Nv  ,/Fi  a/Q-r  dúirt/Vmis  sí/Pp3fss  -/Fb"
"doc#103","dtaobh/Ncmsc  theas/Rd  di/Pr3fs  -/Fb  an/Td-s  tiomáint/Ncfsc  agus/Cc  na/Td-p  gáirí/Ncmpc  ,/Fi  mar/Cs  a/Q-r  bheidís/Vmc-3p  ag/Sp  rince/Nv  ,/Fi  a/Q-r  dúirt/Vmis  sí/Pp3fss  -/Fb  an/Td-s  cóthalán/Ncmsc  !/Fe </s><s> Bhain/Npmsg  sí/Pp3fss  sa/Spa-s  tsiúl/Ncmsc  agus/Cc  an/Td-s  braon/Ncmsc"," uisce/Ncmsg"," aici/Pr3fs  ,/Fi  ach/Cs  im/Ncmsc  briatharsa/Ncmsc-e  nár/Wsrin  shaor/Ncmsc|Aqp  aon/Ncmsc|Dq  ní/Wp-in  é/Pp3ms  ./Fe </s><s> D''/Q  imigh/Vmis  sé/Pp3mss  ,/Fi  agus/Cc  do/Q  bhí/Vmis  sé/Pp3mss  imithe/Av  i/Sp  bhfad/Ncmsc  sarar/Ncmsc  imigh/Vmis|Vmm-2s  sé/Pp3mss  ,/Fi  mar/Cs  do/Q  chonaic/Vmis  a/Sp"
"doc#103","he/Xf  is/Wpri  ,/Fi  ''/Fa  a/Dp3fs  dúrtsa/Ncmpc  ./Fe </s><s> Ghluais/Vmis  sé/Pp3mss  air/Pr3ms  agus/Cc  leanas/Vmip---r  é/Pp3ms  agus/Cc  do/Q  thug/Vmis  sé/Pp3mss  san/Spa-s  áit/Ncfsc  mé/Pp1-s  go/Q-s  raibh/Vmis---d|Vmsp  sé/Pp3mss  ,/Fi  agus/Cc  cá/Rq  raibh/Vmis---d  sé/Pp3mss  ach/Cs  sínte/Av  i/Sp  ndíg/Ncfsc  agus/Cc  an/Td-s"," t-uisce/Ncmsc"," os/Sp  a/Dp3fs  chionn/Ncfsd  ./Fe </s><s> Agus/Cc  b''/Ws-i  é/Pp3ms  an/Td-s  chéad/Mo|Mc  rud/Ncmsc  a/Q-r  dheineas/Vmis1s  breith/Ncfsc  ar/Sp  choiléar/Ncmsc  air/Pr3ms  ,/Fi  féach/Vmm-2s  ''/Fa  an/Qq  raibh/Vmis---d  a/Dp3ms  choiléar/Ncmsc  dúnta/Av|Aqp  ,/Fi  agus/Cc  ní/Qn  raibh/Vmis---n  ./Fe </s><s> Bhí/Vmis"
"doc#103","abhaile/Rd  arís/Rg  gan/Sp  an/Td-s  bheirt/Ncfsc  fhear/Ncmpg  á/I  thionlac/Vmis  !/Fe </s><s> Bhí/Vmis  eagla/Ncfsc  air/Pr3ms  ,/Fi  is/Wpri  dócha/Aqc  ,/Fi  ón/Spa-s  anaithe/Av  a/Q-r  bhí/Vmis  fáltha/Ncmpc  aige/Pr3ms  ./Fe </s><s> Thug/Vmis  sé/Pp3mss  amach/Rd  buidéal/Ncmsc"," uisce/Ncmsg"," coiscreaca/Ncmsg  agus/Cc  do/Sp  chroth/Ncmsc  sé/Ncmsg  orthu/Pr3-p  é/Pp3ms  (/F  ar/Sp  an/Td-s  mbeirt/Ncfsc  fhear/Ncmpg  ,/Fi  nuair/Cs  a/Q-r  chuireadar/Vmis3p  siar/Rd  é/Pp3ms  )/F  ./Fe </s><s> 2./Mn  Na/Td-p  ba/Ncfpc  ón/Spa-s  saol/Ncmsc  eile/Dd  Do/Q  bhí/Vmis  fear/Ncmsc  thoir/Ncmsg"
"doc#103","a/Dp3fs  fear/Ncmsc  agus/Cc  í/Pp3fs  féin/Px  agus/Cc  triúr/Ncmsc  ban/Ncfpg  eile/Dd  ag/Sp  teacht/Nv  ó/Sp  Bhaile/Npmsg  Chaisleáin/Ncmsg  agus/Cc  do/Q  tháinig/Vmis  beirt/Ncfsc  fhear/Ncmpg  amach/Rd  as/Pr3ms  an/Wp-q|Wpdq  sailithis10/Xx"," uisce/Ncmsc"," -/Fb  an/Td-s  Chomhla/Ncfsc  Bhreac/Aq-fsc  a/Q-r  thugann/Vmip  siad/Pp3-ps  ar/Sp  an/Td-s  bhfaill/Ncfsc  ./Fe </s><s> Cloisithí/Npmsc  san/Spa-s  oíche/Ncfsc  fuaim/Ncfsc  éigin/Aq-fsc  ann/Pr3ms  ./Fe </s><s> Tháinig/Vmis  beirt/Ncfsc  fhear/Ncmpg  rompu/Pr3-p  ar/Sp  an/Td-s"
"doc#103","Shliabh/Ncmsc  ,/Fi  agus/Cc  driotháir/Ncmsg  a/Dp3ms  chéile/Ncmsc  gur/Q--s  bhain/Vmis  sé/Pp3mss  seo/Dd  dóibh/Pr3-p  -/Fb  Tadhg/Npmsc  Ó/Sp  Murchú/Npmsc  ./Fe </s><s> 8/Mn  Lot/Ncmsc  -/Fb  an/Td-s  crann/Ncmsc  -/Fb  T/Y  ./Fe </s><s> Ó/Sp  Murchú/Npmsc  ./Fe </s><s> 9/Mn  crostála/Ncmpv  sa/Spa-s  ls/Xx  ./Fe </s><s> 10/Mn"," Uisce/Npmsg|Npfsg"," agus/Cc  srúmáil/Nv  agus/Cc  carta/Av  ,/Fi  fé/Sp  mar/Cs  a/Q-r  bheadh/Vmc  tún/Ncmsc  tsruithigh/Ncmsg  (/F  tonn-ar-bogadh/Vmis0  nó/Cc  tonn/Ncfsc  crithir/Ncfsc  )/F  -/Fb  Máiréad/Npfsc  Ní/Ncmsg|Ncfsg  Mhionacháin/Npfsg  ./Fe </s><s> 10./Mn"
"doc#103","Bhí/Vmis  sé/Pp3mss  ag/Sp  cáitheadh/Nv  sneachta/Ncmsc|Ncmsg  nuair/Cs  a/Q-r  bhíodar/Vmis3p  chun/Sp  scaoileadh/Nv  faoi/Pr3ms  abhaile/Rd  agus/Cc  d''/Q  fhan/Vmis  Tadhg/Npmsc  i/Sp  gCiarraí/Ncmsc  ./Fe </s><s> Líon/Vmm-2s|Vmis|Ncmsc  an/Td-s  bád/Ncmsc  le/Sp"," huisce/Ncmsc"," agus/Cc  suncáladh/Vmih|Vmm-3s|Vmis0  í/Pp3fs  nuair/Cs  a/Q-r  bhíodar/Vmis3p  ag/Sp  gabháil/Nv  idir/Sp  Inis/Npmsc|Ncfsc  Fearann/Ncmsc  Ard/Aq-msc  agus/Cc  Pointe/Ncmsc  Chill/Npmsg  Chaitiairn/Npmsc  ./Fe </s><s> D''/Q  aimsigh/Vmis  Pádraig/Npmsc  Ó/Sp"
"doc#103","sa/Spa-s  tsíoraíocht/Ncfsc  -/Fb  24/9/51:/Mn  C.B.É./Y  Iml/Y  ./Fe </s><s> 1224:297/Mn </s><s> 25./Mn  Cnámha/Ncfpc  an/Td-s  mhairbh/Ncmsg  -/Fb  24/9/51:/Mn  C.B.É./Y  Iml/Y  ./Fe </s><s> 1224:295-96/Mn </s><s> 26./Mn  Tarrac/Npmsc  an/Td-s"," uisce/Ncmsg"," -/Fb  24/9/51:/Mn  C.B.É./Y  Iml/Y  ./Fe </s><s> 1224:295/Mn </s><s> E/Y  ./Fe </s><s> DÉILEÁIL/Vmm-2s  IDIR/Sp  BHEOIBH/Ncfsc  AGUS/Cc  MHAIRIBH/Ncfsc </s><s> 1./Mn  Bean/Npmsc  gur/Q--s  tháinig/Vmis  a/Dp3fs  driofúr/Ncmsc  thar/Sp  n-ais/Ncfsc  chuichi/Ncfsc"
"doc#103","[/F  1950/Mn  ]/F  ,2/Mn  agus/Cc  ó/Sp  Dhonncha/Npmsc  Ó/Sp  Rócháin/Ncfsc  ,/Fi  Droinn/Vmih1s  na/Td-p  mBéilleac/Ncmsc  [/F  10/5/39/Mn  ]/F  .3/Mn </s><s> 3./Mn  Máire/Npfsc  Ní/Ncmsg|Ncfsg  Mhurchú/Npfsg  agus/Cc  an/Td-s  cailín/Ncmsc  a/Q-i  dhein/Vmis  a/Dp3fs  cuid/Ncfsc"," uisce/Ncmsg"," sa/Spa-s  chorcán/Ncmsc  -/Fb  18/9/51:/Mn  C.B.É./Y  Iml/Y  ./Fe </s><s> 1224:248-51/Mn </s><s> 4./Mn  Máire/Npfsc  Ní/Ncmsg|Ncfsg  Mhurchú/Npfsg  agus/Cc  an/Td-s  bhean/Ncfsc  a/Q-p|Q-i|Q-r  fuadaíodh/Vmis0  -/Fb  13/9/51:/Mn  C.B.É./Y  Iml/Y  ./Fe </s>"
"doc#103","a/Q-p|Q-i|Q-r  saoradh/Vmis0|Vmih  í/Pp3fs  ./Fe </s><s> Ar/Sp  ndóin/Ncfsc  ,/Fi  ba/Wsri  í/Pp3fs  Máire/Npfsc  Ní/Ncmsg|Ncfsg  Mhurchú/Npfsg  ,/Fi  arís/Rg  ,/Fi  a/Q-i  chomhairligh/Vmis  a/Dp3fs  fear/Ncmsc  ar/Wpsi|Wssi|Ws-q|Wsdq  conas/Rq  tabhairt/Ncfsc|Nv  faoi/Sp|Pr3ms  í/Pp3fs  a/Sp  fháil/Nv  thar/Sp  n-ais/Ncfsc  .1/Mn </s><s> 6./Mn  An/Td-s"," t-uisce/Ncmsc"," glan/Aq-msc  a/Sp  bheith/Nv  istigh/Rd  istoíche/Rt  -/Fb  21/9/51:/Mn  C.B.É./Y  Iml/Y  ./Fe </s><s> 1224:274/Mn  Bhailigh/Vmis  Tadhg/Npmsc  Ó/Sp  Murchú/Npmsc  píosa/Ncmsg  ó/Sp  Dhiarmaid/Npmsc  Ó/Up  Sé/Pp3mss  ,/Fi  Fán/Ncmsc"
"doc#104","ní/Ncmsc|Ncfsc  ann/Pr3ms  ach/Cs  dorchadas/Ncmsc  ./Fe </s><s> Dá/Cs  mbeifeá/Vmc-2s  ann/Pr3ms  an/Td-s  uair/Ncfsc  sin/Dd  ní/Qn  fheicfeá/Vmc-2s-n  rud/Ncmsc  ar/Sp  bith/Ns-s  ;/Fi  daoine/Ncmpc  ,/Fi  ná/Cc  ainmhithe/Ncmpc  ,/Fi  ná/Cc  crainn/Ncmpc  ,/Fi  ná/Cc  plandaí/Ncmpc  ./Fe </s><s> Bhí/Vmis"," uisce/Ncmsc"," i/Sp  ngach/Ns-s  aon/Mc|Dq  áit/Ncfsc  agus/Cc  gaoth/Ncfsc|Ncmsc  ag/Sp  séideadh/Vmis0  os cionn/Spc  na/Td-p  n-uiscí/Ncmpg  ./Fe </s><s> Is/Wp-i  é/Pp3ms  an/Td-s  chéad/Mo|Mc  rud/Ncmsc  a/Q-p|Q-i|Q-r  rinne/Vmis  Dia/Ncmsc  an/Td-s  solas/Ncmsc  ./Fe </s><s> Dúirt/Vmis  sé/Pp3mss  :/Fi  ''/Fa  Bíodh/Vmm-3s  solas/Ncmsc"
"doc#104","rud/Ncmsc  ar/Sp  bith/Ns-s  ;/Fi  daoine/Ncmpc  ,/Fi  ná/Cc  ainmhithe/Ncmpc  ,/Fi  ná/Cc  crainn/Ncmpc  ,/Fi  ná/Cc  plandaí/Ncmpc  ./Fe </s><s> Bhí/Vmis  uisce/Ncmsc  i/Sp  ngach/Ns-s  aon/Mc|Dq  áit/Ncfsc  agus/Cc  gaoth/Ncfsc|Ncmsc  ag/Sp  séideadh/Vmis0  os cionn/Spc  na/Td-p"," n-uiscí/Ncmpg"," ./Fe </s><s> Is/Wp-i  é/Pp3ms  an/Td-s  chéad/Mo|Mc  rud/Ncmsc  a/Q-p|Q-i|Q-r  rinne/Vmis  Dia/Ncmsc  an/Td-s  solas/Ncmsc  ./Fe </s><s> Dúirt/Vmis  sé/Pp3mss  :/Fi  ''/Fa  Bíodh/Vmm-3s  solas/Ncmsc  ann/Pr3ms  ,/Fi  ''/Fa  agus/Cc  bhí/Vmis  an/Td-s  solas/Ncmsc  ann/Pr3ms  ./Fe </s><s> Rinne/Vmis  sé/Pp3mss  an/Td-s  ghrian/Ncfsc  ,/Fi  agus/Cc  an/Td-s"
"doc#104",",/Fi  agus/Cc  an/Td-s  ghealach/Ncfsc  agus/Cc  na/Td-p  réaltóga/Ncfpc  ./Fe </s><s> Anois/Rg  bhí/Vmis  lá/Ncmsc  agus/Cc  oíche/Ncfsc  ann/Pr3ms  ,/Fi  agus/Cc  bhí/Vmis  Dia/Ncmsc  sásta/Aqp  ./Fe </s><s> Ansin/Rl  rinne/Vmis  sé/Pp3mss  an/Td-s  talamh/Ncmsc  ./Fe </s><s> Scar/Vmm-2s|Vmis  sé/Pp3mss  na/Td-p"," huiscí/Ncmpc"," agus/Cc  chuir/Vmis  sé/Mc|Pp3mss  talamh/Ncmsc|Ncfsc  ina/Spp-p|Spp-s  lár/Ncmsc  ./Fe </s><s> Anois/Rg  bhí/Vmis  tír/Ncfsc  agus/Cc  farraige/Ncfsc  ann/Pr3ms  ./Fe </s><s> Agus/Cc  chuir/Vmis  sé/Pp3mss  crainn/Ncmpc  agus/Cc  plandaí/Ncmpc  agus/Cc  bláthanna/Ncmpc  ag/Sp  fás/Nv  ar/Sp"
"doc#104","./Fe </s><s> ''/Fa  Ní/Wp-in  nach/Wp-qn|Wpsin|Wpdin|Wpdqn  ionadh/Ncmsc  ,/Fi  bhí/Vmis  breis/Ncfsc  is/Cc  a/Dp3ms  sháith/Ncfsc  iontais/Ncmsg  ar/Sp  Naoi/Ncmsc  ./Fe </s><s> D''/Q  éist/Vmis  sé/Pp3mss  le/Sp  plean/Ncmsc  Dé/Ncmsg  ./Fe </s><s> ''/Fa  Beidh/Vmif  díle/Ncfsc  ann/Pr3ms  ,/Fi  ''/Fa  arsa/Vmis  Dia/Ncmsc  ./Fe </s><s> ''/Fa  Seolfaidh/Vmif  mé/Pp1-s"," uiscí/Ncmpc"," i/Sp  ngach/Ns-s  aon/Mc|Dq  áit/Ncfsc  ar/Sp  an/Td-s  talamh/Ncmsc  ar feadh/Spc  dhá/Spp  scór/Ncmsc  lá/Ncmsc  ,/Fi  ionas/Ns-s  go/Cs  mbáfar/Vmif0  an/Td-s  uile/Dq  rud/Ncmsc  beo/Aqp  ./Fe </s><s> Déan/Vmm-2s  thusa/Ncmpc  bád/Ncmpg  duit/Pr2-s  féin/Px  -/Fb  áirc/Ncfsc  ./Fe </s><s> Nuair/Cs  a/Q-r"
"doc#104","móra/Aq--pc  fearthainne/Ncfsg  ,/Fi  gan/Sp  sos/Ncmsc  ,/Fi  gan/Sp  stad/Nv  ,/Fi  gan/Sp  staonadh/Vmis0  ./Fe </s><s> Ní/Qn  fhacthas/Vmis0--n  a/Dp3ms  leithéid/Ncfsc  riamh/Rg  cheana/Rg  ,/Fi  ná/Cc  ó/Sp  shin/Pd  ./Fe </s><s> D''/Q  éirigh/Vmis  na/Td-p"," huiscí/Ncmpc"," go dtí/Spc  gur/Q--s  clúdaíodh/Vmis0  na/Td-p  sléibhte/Ncmpc  agus/Cc  na/Td-p  cnoic/Ncmpc  ./Fe </s><s> Bádh/Vmis0  an/Td-s  domhan/Ncmsc  uile/Ns-s|Dq  go/Ua  léir/Aqp  ./Fe </s><s> Cailleadh/Vmis0  gach/Dq  aon/Mc|Dq  dúil/Ncfsc  bheo/Ncmsg  ,/Fi  ach/Cs  amháin/Aqp  iad/Pp3-p"
"doc#104","aeir/Ncfsc  ann/Pr3ms  ,/Fi  teas/Ncmsc  millteanach/Aq-msc  ,/Fi  boladh/Ncmsc  agus/Cc  clampar/Ncmsc  na/Td-p  n-ainmhithe/Ncmpg  ./Fe </s><s> Ach/Cs  bhí/Vmis  siad/Pp3-ps  sábháilte/Av|Aqp  ,/Fi  mar/Cs  de réir/Spc  mar/Cs  a/Q-p|Q-i|Q-r  d''/Q  éirigh/Vmis  na/Td-p"," huiscí/Ncmpc"," bhí/Vmis  áirc/Ncfsc  Naoi/Ncmsg  i/Sp  gcónaí/Ncmsc  ag/Sp  bogadaíl/Ncfsc  os/Sp  a/Dp3fs  gcionn/Ncfsd  ./Fe </s><s> Stad/Vmm-2s|Vmis  an/Td-s  díle/Ncfsc  sa/Spa-s  deireadh/Ncmsc  ./Fe </s><s> Nuair/Cs  a/Q-r  bhí/Vmis  an/Td-s  dá/Spp-p|Spp-s|Spp-p|Spp-s  scór/Ncmsc  lá/Ncmsc  istigh/Rd  ,/Fi  d''/Q  oscail/Vmis  Naoi/Ncmsc"
"doc#104","uair/Ncfsc  ./Fe </s><s> I/Mr  gceann/Ncmsc  na/Td-p  seacht/Mc  lá/Ncmsc  scaoil/Vmis  Naoi/Ncmsc  amach/Rd  arís/Rg  é/Pp3ms  ./Fe </s><s> D''/Q  fhill/Vmis  sé/Pp3mss  an/Td-s  t-am/Ncmsc  seo/Dd  agus/Cc  craobh/Ncfsc  úr/Aq-fsc  olóige/Ncfsg  ina/Spr  ghob/Vmis  aige/Pr3ms  ./Fe </s><s> Bhí/Vmis  na/Td-p"," huiscí/Ncmpc"," ag/Sp  síothlú/Nv  ./Fe </s><s> I/Mr  gceann/Ncmsc  seacht/Ncmsg  lá/Ncmsc  eile/Dd  ,/Fi  d''/Q  oscail/Vmis  Naoi/Ncmsc  na/Td-p  doirse/Ncmpg  móra/Aq--pg  troma/Aq--pg  ./Fe </s><s> Mhothaigh/Vmis  na/Td-p  daoine/Ncmpc  istigh/Rd  san/Spa-s  áirc/Ncfsc  solas/Ncmsc  an/Td-s  lae/Ncmsg"
"doc#104","atá/Vmip---r  Íosác/Npmsc  le/Sp  pósadh/Vmis0  ./Fe </s><s> ''/Fa  D''/Q  fhan/Vmis  an/Td-s  searbhónta/Ncmsc  agus/Cc  níorbh/Ws-in  fhada/Aqp  gur/Q--s  tháinig/Vmis  cailín/Ncmsc  álainn/Aq-msc  go dtí/Spc  an/Td-s  tobar/Ncmsc  ,/Fi  a/Uv  tharraingt/Nv"," uisce/Ncmsg|Ncmsc"," ./Fe </s><s> D''/Q  iarr/Vmis  sé/Mc|Pp3mss  deoch/Ncfsc  uirthi/Pr3fs  agus/Cc  thug/Vmis  sí/Pp3fss  sin/Dd  dó/Pr3ms  faoi/Pr3ms  fhíor-chaoinfháilte/Av  ./Fe </s><s> Ansin/Rl  ,/Fi  d''/Q  amharc/Vmis  Ribeacá/Npmsc  ,/Fi  nó/Cc  b''/Ws-i  in/Sp  an/Td-s  t-ainm/Ncmsc  a/Q-r  bhí/Vmis"
"doc#104","<s> ''/Fa  Ná/Cc  ,/Fi  nár/Qnq|Qnrs  mhaith/Vmis|Vmis---n  leis/Sp  an/Td-s  chamall/Ncmsc  bocht/Aq-msc  deoch/Ncfsc  fosta/Rg  ?/Fq </s><s> ''/Fa  a/Q-p|Q-i|Q-r  d''/Q  fhiafraigh/Vmis  sí/Pp3fss  ./Fe </s><s> Dúirt/Vmis  an/Td-s  searbhónta/Ncmsc  gur/Q--s|Wpdi|Wsdi  mhaith/Vmis|Aqp|Ncfsc  agus/Cc  tharraing/Vmis  sí/Pp3fss"," uisce/Ncmsc"," ar son/Spc  an/Td-s  chamaill/Ncmpc  chomh/Ri  maith/Aqp  ./Fe </s><s> Gheit/Vmis  croí/Ncmsc  an/Td-s  tsearbhónta/Ncmsg  ./Fe </s><s> Ba/Ws-i  í/Pp3fs  seo/Dd  í/Pp3fs  ,/Fi  an/Td-s  bhean/Ncfsc  a/Q-r  gheall/Vmis  Dia/Ncmsc  d''/Sp  Íosác/Npmsc  ./Fe </s><s> Chaithfeadh/Vmc  sé/Pp3mss  an/Td-s"
"doc#104","fhaide/Aqc|Ncfsc  ./Fe </s><s> Fuair/Vmis  an/Td-s  mháthair/Ncfsc  cléibhín/Ncmsg  agus/Cc  chuimil/Vmis  sí/Pp3fss  biotiúman/Ncmsc  agus/Cc  tarra/Ncmsc  lena/Spp-s  bhun/Ncmsc  ,/Fi  sa/Spa-s  dóigh/Ncfsc  is/Cc  nach/Qnr  ligfeadh/Vmc----n  sé/Pp3mss  isteach/Rd"," uisce/Ncmsc"," ./Fe </s><s> Chóirigh/Vmis  sí/Pp3fss  leaba/Ncfsc  bheag/Aq-fsc  istigh/Rd  sa/Spa-s  chléibhín/Ncmsg  ./Fe </s><s> D''/Q  fháisc/Vmis  sí/Pp3fss  chuici/Pr3fs  an/Td-s  babaí/Ncmsc  ,/Fi  thug/Vmis  póg/Ncfsc  dó/Pr3ms  ,/Fi  agus/Cc  d''/Q  fhág/Vmis  isteach/Rd  i/Sp  dtóin/Ncfsc  an/Td-s"
"doc#104","don/Npmsc  dá/Spp-s  chlann/Ncfsc  ,/Fi  Clann/Ncfsc  Iosrael/Npmsg  agus/Cc  Clann/Ncfsc  na/Td-s  hÉigipte/Npf-g  ./Fe </s><s> Thug/Vmis  siad/Pp3-ps  Maois/Ncmpc  mar/Sp  ainm/Ncmsc  air/Pr3ms  de/Sp  bhrí/Ncfsc  gur/Q--s  tarraingíodh/Vmis0  amach/Rd  as/Sp  an/Td-s"," uisce/Ncmsg"," é/Pp3ms  ./Fe </s><s> Agus/Cc  bhí/Vmis  obair/Ncfsc  thábhachtach/Aq-fsc  roimhe/Pr3ms  ,/Fi  mar/Sp  Mhaois/Ncmpc  ./Fe </s><s> Glaonn/Npmsc  Dia/Ncmsc  ar/Sp  Mhaois/Ncmpc  (/F  Eaxodus/Npmsc  3-4/Mn  )/F </s><s> Chónaigh/Vmis  Maois/Ncmpc  i/Sp  bpálás/Ncmsc  Fhorainn/Ncmsg"
"doc#104","chuir/Vmis  sé/Pp3mss  a/Dp3ms  lámh/Ncfsc  isteach/Rd  faoina/Spp-s  chlóca/Ncmsc  arís/Rg  tháinig/Vmis  sí/Pp3fss  slán/Aqp|Ncmsc  ./Fe </s><s> ''/Fa  Agus/Cc  mura/Cs  leor/Aqp  sin/Dd  acu/Pr3-p  ,/Fi  seo/Pd  duit/Pr2-s  an/Td-s  tríú/Mo  comhartha/Ncmsc  ./Fe </s><s> Tóg/Vmm-2s  braon/Ncmsc"," uisce/Ncmsg"," amach/Rd  as/Sp  Abhainn/Ncfsc  na/Td-s  Níle/Npf-g  ;/Fi  doirt/Vmm-2s  ar/Sp  an/Td-s  talamh/Ncmsc  é/Pp3ms  agus/Cc  déanfar/Vmif0  fuil/Ncfsc  de/Pr3ms  ./Fe </s><s> Creidfidh/Vmif  siad/Pp3-ps  ansin/Rl  thú/Pp2-s  !/Fe </s><s> ''/Fa  Chonaic/Vmis  Maois/Ncmpc  nach/Qnr  raibh/Vmis---n"
"doc#104","do/Sp  Dhia/Ncmsc  san/Spa-s  fhásach/Ncmsc  ./Fe </s><s> ''/Fa  An/Td-s  t-am/Ncmsc  seo/Dd  bhuail/Vmis  Árón/Npmsc  agus/Cc  Maois/Ncmpc  buille/Ncmsg  den/Spa-s  tslat/Ncfsc  ar/Sp  Abhainn/Ncfsc  na/Td-s  Níle/Npf-g  agus/Cc  rinneadh/Vmis0  fuil/Ncfsc  den/Spa-s"," uisce/Ncmsg"," ./Fe </s><s> Fuair/Vmis  na/Td-p  héisc/Ncmpc  uile/Ns-s|Dq  bás/Ncmsc  agus/Cc  níorbh/Ws-in  fhéidir/Ns-s  an/Td-s  t-uisce/Ncmsc  a/Sp  ól/Nv  ná/Cc  a/Sp  úsáid/Nv  le/Sp  haghaidh/Ncfsc  níocháin/Ncmsg  go ceann/Spc  seacht/Ncmsg  lá/Ncmsc  ./Fe </s><s> Ach/Cs  níor/Qn-s"
"doc#104","Maois/Ncmpc  buille/Ncmsg  den/Spa-s  tslat/Ncfsc  ar/Sp  Abhainn/Ncfsc  na/Td-s  Níle/Npf-g  agus/Cc  rinneadh/Vmis0  fuil/Ncfsc  den/Spa-s  uisce/Ncmsg  ./Fe </s><s> Fuair/Vmis  na/Td-p  héisc/Ncmpc  uile/Ns-s|Dq  bás/Ncmsc  agus/Cc  níorbh/Ws-in  fhéidir/Ns-s  an/Td-s"," t-uisce/Ncmsc"," a/Sp  ól/Nv  ná/Cc  a/Sp  úsáid/Nv  le/Sp  haghaidh/Ncfsc  níocháin/Ncmsg  go ceann/Spc  seacht/Ncmsg  lá/Ncmsc  ./Fe </s><s> Ach/Cs  níor/Qn-s  ghéill/Vmis---n  Forann/Ncmsc|Ns-s  ./Fe </s><s> Ba/Ws-i  é/Pp3ms  an/Td-s  chéad/Mo  taispeánadh/Vmis0  eile/Dd  a/Q-r  thug/Vmis  Dia/Ncmsc"
"doc#104","anonn/Rd  go dtí/Spc  an/Td-s  taobh/Ncmsc  eile/Dd  ./Fe </s><s> Tiocfaidh/Vmif  sibh/Pp2-p  slán/Aqp|Ncmsc  ./Fe </s><s> Beidh/Vmif  mise/Pp1-s-e  libh/Pr2-p  ./Fe </s><s> ''/Fa  Rinne/Vmis  Maois/Ncmpc  mar/Cs  a/Q-p|Q-i|Q-r  d''/Q  ordaigh/Vmis|Vmm-2s  Dia/Ncmsc  agus/Cc  féach/Vmm-2s  ,/Fi  scar/Vmm-2s|Vmis  na/Td-p"," huiscí/Ncmpc"," óna/Spp-s  chéile/Ncmsc  agus/Cc  siúd/Pd  anonn/Rd  talamh/Ncmsc  tirim/Aq-msc  mar/Cs  a/Q-i  dtiocfadh/Vmc  leo/Pr3-p  siúl/Nv  trasna/Sp  go dtí/Spc  an/Td-s  taobh/Ncmsc  eile/Dd  ./Fe </s><s> Rith/Vmm-2s|Vmis  siad/Pp3-ps  nó/Cc  bhí/Vmis  na/Td-s"
"doc#104","na/Td-s  nÉigipteach/Ncfsc  ./Fe </s><s> Ghabh/Vmis  siad/Pp3-ps  buíochas/Ncmsc  le/Sp  Dia/Ncmsc  agus/Cc  thug/Vmis  siad/Pp3-ps  aghaidh/Ncfsc  ar/Sp  fhásach/Ncmsc  Shiúr/Ncfsc  ./Fe </s><s> Níorbh/Ws-in  fhada/Aqp  go/Q-s  raibh/Vmis---d|Vmsp  ganntanas/Ncmsc"," uisce/Ncmsg"," orthu/Pr3-p  agus/Cc  iad/Pp3-p  stiúgtha/Av  leis/Sp  an/Td-s  tart/Ncmsc  ./Fe </s><s> Tháinig/Vmis  siad/Pp3-ps  ar/Sp  uisce/Ncmsc  in/Sp  áit/Ncfsc  darbh/Csws  ainm/Ncmsc  Márá/Npmsc  ach/Cs  bhí/Vmis  an/Td-s  t-uisce/Ncmsc  chomh/Ri  searbh/Aqp  is/Cc  nárbh/Wsrin"
"doc#104","aghaidh/Ncfsc  ar/Sp  fhásach/Ncmsc  Shiúr/Ncfsc  ./Fe </s><s> Níorbh/Ws-in  fhada/Aqp  go/Q-s  raibh/Vmis---d|Vmsp  ganntanas/Ncmsc  uisce/Ncmsg  orthu/Pr3-p  agus/Cc  iad/Pp3-p  stiúgtha/Av  leis/Sp  an/Td-s  tart/Ncmsc  ./Fe </s><s> Tháinig/Vmis  siad/Pp3-ps  ar/Sp"," uisce/Ncmsc"," in/Sp  áit/Ncfsc  darbh/Csws  ainm/Ncmsc  Márá/Npmsc  ach/Cs  bhí/Vmis  an/Td-s  t-uisce/Ncmsc  chomh/Ri  searbh/Aqp  is/Cc  nárbh/Wsrin  fhéidir/Ns-s  a/Sp  ól/Nv  ./Fe </s><s> Thosaigh/Vmis  siad/Pp3-ps  a/Sp  ghearán/Nv  le/Sp  Maois/Ncmpc  :/Fi  ''/Fa  Bhí/Vmis"
"doc#104","go/Q-s  raibh/Vmis---d|Vmsp  ganntanas/Ncmsc  uisce/Ncmsg  orthu/Pr3-p  agus/Cc  iad/Pp3-p  stiúgtha/Av  leis/Sp  an/Td-s  tart/Ncmsc  ./Fe </s><s> Tháinig/Vmis  siad/Pp3-ps  ar/Sp  uisce/Ncmsc  in/Sp  áit/Ncfsc  darbh/Csws  ainm/Ncmsc  Márá/Npmsc  ach/Cs  bhí/Vmis  an/Td-s"," t-uisce/Ncmsc"," chomh/Ri  searbh/Aqp  is/Cc  nárbh/Wsrin  fhéidir/Ns-s  a/Sp  ól/Nv  ./Fe </s><s> Thosaigh/Vmis  siad/Pp3-ps  a/Sp  ghearán/Nv  le/Sp  Maois/Ncmpc  :/Fi  ''/Fa  Bhí/Vmis  drochdhóigh/Ncfsc  orainn/Pr1-p  san/Spa-s  Éigipt/Npfsc  ach/Cs  ar/Sp  a/Dp3ms  laghad/Ncmsc"
"doc#104","is/Cc  nárbh/Wsrin  fhéidir/Ns-s  a/Sp  ól/Nv  ./Fe </s><s> Thosaigh/Vmis  siad/Pp3-ps  a/Sp  ghearán/Nv  le/Sp  Maois/Ncmpc  :/Fi  ''/Fa  Bhí/Vmis  drochdhóigh/Ncfsc  orainn/Pr1-p  san/Spa-s  Éigipt/Npfsc  ach/Cs  ar/Sp  a/Dp3ms  laghad/Ncmsc  bhí/Vmis  ár/Dp1-p  sáith/Ncfsc"," uisce/Ncmsg"," le/Sp  hól/Nv  againn/Pr1-p  ./Fe </s><s> Cá/Rq  bhfuil/Vmip---d  Dia/Ncmsc  anois/Rg  ?/Fq </s><s> ''/Fa  ''/Fa  Tá/Vmip  comhartha/Ncmsc  eile/Dd  de/Sp  dhíth/Ncfsc  orthu/Pr3-p  ,/Fi  a/Uv  Dhia/Ncmsv  ,/Fi  ''/Fa  arsa/Vmis  Maois/Ncmpc  ./Fe </s><s> ''/Fa  Cuidigh/Vmm-2s  linn/Pr1-p|Ncfsc  ./Fe </s><s> ''/Fa  Thaispeáin/Npmsc"
"doc#104","Maois/Ncmpc  ./Fe </s><s> ''/Fa  Cuidigh/Vmm-2s  linn/Pr1-p|Ncfsc  ./Fe </s><s> ''/Fa  Thaispeáin/Npmsc  Dia/Ncmsc  crann/Ncmpg  speisialta/Aqp  do/Sp  Mhaois/Ncmpc  ,/Fi  agus/Cc  nuair/Cs  a/Q-r  chaith/Vmis  sé/Mc|Pp3mss  craobh/Ncfsc  den/Spa-s  chrann/Ncmsc  isteach/Rd  san/Spa-s"," uisce/Ncmsc"," mhilsigh/Vmis  an/Td-s  t-uisce/Ncmsc  ./Fe </s><s> D''/Q  ól/Vmis  siad/Pp3-ps  a/Dp3-p  sáith/Ncfsc  ./Fe </s><s> ''/Fa  Níl/Npfsc|Vmip---n  le/Sp  déanamh/Nv  agaibh/Pr2-p  ach/Cs  grá/Ncmsc  a/Sp  thabhairt/Nv  dom/Pr1-s  ,/Fi  ''/Fa  arsa/Vmis  Dia/Ncmsc  ./Fe </s><s> ''/Fa  Déanfaidh/Vmif  mise/Pp1-s-e  an/Td-s"
"doc#104","./Fe </s><s> ''/Fa  Thaispeáin/Npmsc  Dia/Ncmsc  crann/Ncmpg  speisialta/Aqp  do/Sp  Mhaois/Ncmpc  ,/Fi  agus/Cc  nuair/Cs  a/Q-r  chaith/Vmis  sé/Mc|Pp3mss  craobh/Ncfsc  den/Spa-s  chrann/Ncmsc  isteach/Rd  san/Spa-s  uisce/Ncmsc  mhilsigh/Vmis  an/Td-s"," t-uisce/Ncmsc"," ./Fe </s><s> D''/Q  ól/Vmis  siad/Pp3-ps  a/Dp3-p  sáith/Ncfsc  ./Fe </s><s> ''/Fa  Níl/Npfsc|Vmip---n  le/Sp  déanamh/Nv  agaibh/Pr2-p  ach/Cs  grá/Ncmsc  a/Sp  thabhairt/Nv  dom/Pr1-s  ,/Fi  ''/Fa  arsa/Vmis  Dia/Ncmsc  ./Fe </s><s> ''/Fa  Déanfaidh/Vmif  mise/Pp1-s-e  an/Td-s  chuid/Ncfsc  eile/Dd  ./Fe </s><s> ''/Fa  Níorbh/Ws-in"
"doc#104","air/Pr3ms  ./Fe </s><s> Tháinig/Vmis  an/Td-s  manna/Ncmpc  gach/Dq  aon/Mc|Dq  lá/Ncmsc  agus/Cc  ní/Qn  raibh/Vmis---n  aon/Dq  ocras/Ncmsc  orthu/Pr3-p  ./Fe </s><s> Ach/Cs  de réir/Spc  mar/Cs  a/Q-r  bhí/Vmis  siad/Pp3-ps  ag/Sp  siúl/Nv  san/Spa-s  fhásach/Ncmsc  d''/Q  éirigh/Vmis  an/Td-s"," t-uisce/Ncmsc"," gann/Aq-msc  arís/Rg  ./Fe </s><s> Rinne/Vmis  Clann/Ncfsc  Iosrael/Npmsg  dearmad/Ncmpg|Ncmsc|Nv  ar/Sp  Dhia/Ncmsc  arís/Rg  agus/Cc  d''/Sp  eirigh/Ncmsg  siad/Pp3-ps  míshásta/Aqp  ./Fe </s><s> D''/Q  iompaigh/Vmis  siad/Pp3-ps  ar/Sp  Mhaois/Ncmpc  :/Fi  ''/Fa  Amharc/Ncmsc|Nv|Vmm-2s|Vmis  an/Td-s"
"doc#104","seo/Dd  ?/Fq </s><s> ''/Fa  Labhair/Vmis  Maois/Ncmpc  le/Sp  Dia/Ncmsc  agus/Cc  thaispeáin/Ncfsc  Dia/Ncmsc  carraig/Ncfsc  dó/Pr3ms  ./Fe </s><s> ''/Fa  Buail/Vmm-2s  buille/Ncmsc  den/Spa-s  tslat/Ncfsc  ar/Sp  an/Td-s  charraig/Ncfsc  sin/Dd  agus/Cc  beidh/Vmif  neart/Ncmsc"," uisce/Ncmsg"," agaibh/Pr2-p  ,/Fi  ''/Fa  arsa/Vmis  Dia/Ncmsc  ./Fe </s><s> Slat/Ncfsc  iontach/Aq-fsc  a/Q-r  bhí/Vmis  inti/Pr3fs  !/Fe </s><s> Tháinig/Vmis  an/Td-s  t-uisce/Ncmsc  amach/Rd  as/Sp  an/Td-s  charraig/Ncfsc  mar/Cs  a/Q-r  dúirt/Vmis  Dia/Ncmsc  ,/Fi  uisce/Ncmsc  glan/Aq-msc  fuar/Aq-msc  agus/Cc"
"doc#104","./Fe </s><s> ''/Fa  Buail/Vmm-2s  buille/Ncmsc  den/Spa-s  tslat/Ncfsc  ar/Sp  an/Td-s  charraig/Ncfsc  sin/Dd  agus/Cc  beidh/Vmif  neart/Ncmsc  uisce/Ncmsg  agaibh/Pr2-p  ,/Fi  ''/Fa  arsa/Vmis  Dia/Ncmsc  ./Fe </s><s> Slat/Ncfsc  iontach/Aq-fsc  a/Q-r  bhí/Vmis  inti/Pr3fs  !/Fe </s><s> Tháinig/Vmis  an/Td-s"," t-uisce/Ncmsc"," amach/Rd  as/Sp  an/Td-s  charraig/Ncfsc  mar/Cs  a/Q-r  dúirt/Vmis  Dia/Ncmsc  ,/Fi  uisce/Ncmsc  glan/Aq-msc  fuar/Aq-msc  agus/Cc  ní/Qn  raibh/Vmis---n  tart/Ncmsc  ar/Sp  aon/Mc|Dq  duine/Ncmsc  ./Fe </s><s> Ghabh/Vmis  Maois/Ncmpc  buíochas/Ncmpg  nuair/Cs  a/Q-r  chonaic/Vmis"
"doc#104","beidh/Vmif  neart/Ncmsc  uisce/Ncmsg  agaibh/Pr2-p  ,/Fi  ''/Fa  arsa/Vmis  Dia/Ncmsc  ./Fe </s><s> Slat/Ncfsc  iontach/Aq-fsc  a/Q-r  bhí/Vmis  inti/Pr3fs  !/Fe </s><s> Tháinig/Vmis  an/Td-s  t-uisce/Ncmsc  amach/Rd  as/Sp  an/Td-s  charraig/Ncfsc  mar/Cs  a/Q-r  dúirt/Vmis  Dia/Ncmsc  ,/Fi"," uisce/Ncmsc"," glan/Aq-msc  fuar/Aq-msc  agus/Cc  ní/Qn  raibh/Vmis---n  tart/Ncmsc  ar/Sp  aon/Mc|Dq  duine/Ncmsc  ./Fe </s><s> Ghabh/Vmis  Maois/Ncmpc  buíochas/Ncmpg  nuair/Cs  a/Q-r  chonaic/Vmis  sé/Pp3mss  Clann/Ncfsc  Iosrael/Npmsg  sásta/Aqp  arís/Rg  ./Fe </s><s> Tháinig/Vmis  siad/Pp3-ps"
"doc#104","i lár/Spc  na/Td-s  dtonnta/Ncfpc  móra/Aq--pc  ./Fe </s><s> Shíothlaigh/Vmis  an/Td-s  stoirm/Ncfsc  láithreach/Aq-fsc  bonn/Ncmpg|Ncmsc  ./Fe </s><s> Chuaigh/Vmis  an/Td-s  bád/Ncmsc  beag/Aq-msc  gioblach/Aq-msc  a/Dp3ms  phreabarnach/Ncfsc  ar/Sp  bharr/Ncmsc  an/Td-s"," uisce/Ncmsg"," ./Fe </s><s> An/Td-s  rud/Ncmsc  deiridh/Ncmsg  a/Q-r  chonaic/Vmis  Ióna/Npmsc  na/Td-p  mairnéalaigh/Ncmsg  ag/Sp  iarraidh/Nv  smacht/Ncmsc|Ncmpg  a/Sp  fháil/Nv  air/Pr3ms  trí/Ncmsc  bhuillí/Ncmpg  a/Sp  tharraingt/Nv  ar/Sp  na/Td-p  maidí/Ncmpc  rámha/Ncmsg  ./Fe </s>"
"doc#104","níos/Uc  cóngaraí/Aqc  don/Spa-s  altóir/Ncfsc  s''/Dd  aigesean/Pr3ms-e  ./Fe </s><s> Chuir/Vmis  sé/Pp3mss  a/Dp3-p  sáith/Ncfsc  iontais/Ncmsg  orthu/Pr3-p  nuair/Cs  a/Q-p|Q-i|Q-r  d''/Q  iarr/Vmis  sé/Pp3mss  ar/Sp  ghiolla/Ncmsc  dhá/Spp  bhuicéad/Ncmsc  déag/Ns-s"," uisce/Ncmsg|Ncmsc"," a/Sp  dhoirteadh/Nv  anuas/Rd  ar/Sp  an/Td-s  tarbh/Ncmsc  s''/Dd  aige/Pr3ms  féin/Px  ./Fe </s><s> Labhair/Vmis|Vmm-2s  Éilias/Npmsc  le/Sp  Dia/Ncmsc  ansin/Rl  :/Fi  ''/Fa  A/Dp3ms  Thiarna/Ncmsc  Dia/Ncmsc  ,/Fi  ''/Fa  ar/Vmis  seisean/Pp3msse  ,/Fi  ''/Fa  freagair/Vmm-2s  mé/Pp1-s  ./Fe </s>"
"doc#104","a/Q-r  bhaineann/Vmip  leis/Sp  na/Td-p  laethanta/Ncmpc|Ncmpg  sin/Dd  ./Fe </s><s> Níl/Npfsc|Vmip---n  ar/Sp  a/Dp3-p  gcumas/Ncmsc  ceol/Ncmsc  anois/Rg  ,/Fi  tá/Vmip  an/Td-s  oiread/Ns-s  sin/Dd  cumha/Ncmsc  orthu/Pr3-p  ,/Fi  a/Dp3fs|Q-p|Q-i|Q-r  deir/Vmip|Ncfsc  an/Td-s  t-amhrán/Ncmsc  :/Fi </s><s> Cois/Sp"," uiscí/Ncmpg"," na/Td-p  Bablóine/Npmsc  a/Q-r  shuigh/Vmis  muid/Pp1-p  ag/Sp  caoineadh/Nv  uisce/Ncmsg|Ncmsc  ár/Dp1-p  gcinn/Ncmpc  ,/Fi  ag/Sp  cuimhneamh/Nv  dúinn/Pr1-p  ar/Sp  an/Td-s  bhaile/Ncmsg  ./Fe </s><s> Ar/Sp  shaileoga/Ncmpc  na/Td-p  Bablóine/Npmsc  chroch/Ncfpg"
"doc#104","ar/Sp  a/Dp3-p  gcumas/Ncmsc  ceol/Ncmsc  anois/Rg  ,/Fi  tá/Vmip  an/Td-s  oiread/Ns-s  sin/Dd  cumha/Ncmsc  orthu/Pr3-p  ,/Fi  a/Dp3fs|Q-p|Q-i|Q-r  deir/Vmip|Ncfsc  an/Td-s  t-amhrán/Ncmsc  :/Fi </s><s> Cois/Sp  uiscí/Ncmpg  na/Td-p  Bablóine/Npmsc  a/Q-r  shuigh/Vmis  muid/Pp1-p  ag/Sp  caoineadh/Nv"," uisce/Ncmsg|Ncmsc"," ár/Dp1-p  gcinn/Ncmpc  ,/Fi  ag/Sp  cuimhneamh/Nv  dúinn/Pr1-p  ar/Sp  an/Td-s  bhaile/Ncmsg  ./Fe </s><s> Ar/Sp  shaileoga/Ncmpc  na/Td-p  Bablóine/Npmsc  chroch/Ncfpg  muid/Pp1-p  ár/Dp1-p  gcláirseacha/Ncfpc  ./Fe </s><s> Nó/Cc  an/Td-s  dream/Ncmsc  a/Q-p|Q-i|Q-r  rinne/Vmis"
"doc#104","is/Wpri  boichte/Aqc  ná/Cc  thú/Pp2-s  ;/Fi  má/Cs  tá/Vmip  neart/Ncmsc  bia/Ncmsg  agat/Pr2-s  tabhair/Vmm-2s  cuid/Ncfsc  don/Spa-s  té/Pi  a/Q-i  bhfuil/Vmip---d  ocras/Ncmsc  air/Pr3ms  .../F  ''/Fa  D''/Q  éist/Vmis  siad/Pp3-ps  leis/Pr3ms  agus/Cc  bhaist/Vmis  sé/Pp3mss  iad/Pp3-p  in/Sp"," uisce/Ncmsc"," Abhainn/Ncfsc  na/Td-s  hIordáine/Npf-g  agus/Cc  rinne/Vmis  siad/Pp3-ps  aithrí/Ncfsc  ar son/Spc  a/Dp3-p  gcuid/Ncfsc  peacaí/Ncmpg  ./Fe </s><s> Agus/Cc  bhí/Vmis  cuid/Ncfsc  acu/Pr3-p  ann/Pr3ms  a/Q-r  shíl/Vmis  gurbh/Wsdi  é/Pp3ms  Eoin/Npmsc  féin/Px  an/Td-s"
"doc#104",",/Fi  á/Spp-p|Spp-s  rá/Nv  :/Fi  ''/Fa  Ní/Ncmsc|Ncfsc|Nv|Wp-in  mé/Pp1-s  an/Td-s  Slánaitheoir/Ncmsc  ,/Fi  leoga/I  ./Fe </s><s> Tá/Vmip  seisean/Pp3msse  le/Sp  teacht/Nv  go/Ua  fóill/Aqp  agus/Cc  is/Wpri  treise/Ncfsc  é/Pp3ms  ná/Cc  mé/Pp1-s  ./Fe </s><s> Déanaimse/Npmsc  sibh/Pp2-p  a/Sp  bhaisteadh/Nv  le/Sp"," huisce/Ncmsc"," ,/Fi  ach/Cs  déanfaidh/Vmif  seisean/Pp3msse  sibh/Pp2-p  a/Sp  bhaisteadh/Nv  leis/Sp  an/Td-s  Spiorad/Ncmsc  Naomh/Npfsg|Npmsg  agus/Cc  le/Sp  tine/Ncfsc  ./Fe </s><s> ''/Fa  Agus/Cc  rinne/Vmis  siad/Pp3-ps  iontas/Ncmsc  dá/Spp-s  chuid/Ncfsc  focal/Ncmpg  ./Fe </s><s> Bhí/Vmis"
"doc#104","ní/Qn  fheicim/Vmip1s-n  féin/Px  ciall/Ncfsc  ar/Sp  bith/Ns-s  leis/Pr3ms  ./Fe </s><s> Níl/Npfsc|Vmip---n  feidhm/Ncfsc  liomsa/Pr1-s-e  anois/Rg  nuair/Cs  atá/Vmip---r  tú/Pp2-s  féin/Px  ann/Pr3ms  .../F  ./Fe </s><s> ''/Fa  Ach/Cs  chuaigh/Vmis  Íosa/Npmsg|Npfsg  síos/Rd  isteach/Rd  san/Spa-s"," uisce/Ncmsg"," agus/Cc  bhaist/Vmis  Eoin/Npmsc  é/Pp3ms  ./Fe </s><s> Agus/Cc  nuair/Cs  a/Q-r  bhí/Vmis  Íosa/Npmsg|Npfsg  ag/Sp  teacht/Nv  aníos/Rd  as/Sp  an/Td-s  uisce/Ncmsg  is/Wpri  ea/Pp3-s  a/Q-r  tharla/Vmis  an/Td-s  t-iontas/Ncmsc  ./Fe </s><s> D''/Q  amharc/Vmis  sé/Pp3mss  suas/Rd  agus/Cc"
"doc#104","atá/Vmip---r  tú/Pp2-s  féin/Px  ann/Pr3ms  .../F  ./Fe </s><s> ''/Fa  Ach/Cs  chuaigh/Vmis  Íosa/Npmsg|Npfsg  síos/Rd  isteach/Rd  san/Spa-s  uisce/Ncmsg  agus/Cc  bhaist/Vmis  Eoin/Npmsc  é/Pp3ms  ./Fe </s><s> Agus/Cc  nuair/Cs  a/Q-r  bhí/Vmis  Íosa/Npmsg|Npfsg  ag/Sp  teacht/Nv  aníos/Rd  as/Sp  an/Td-s"," uisce/Ncmsg"," is/Wpri  ea/Pp3-s  a/Q-r  tharla/Vmis  an/Td-s  t-iontas/Ncmsc  ./Fe </s><s> D''/Q  amharc/Vmis  sé/Pp3mss  suas/Rd  agus/Cc  chonaic/Vmis  sé/Pp3mss  mar/Cs  a/Q-r  bheadh/Vmc  na/Td-p  spéartha/Ncfpc  ag/Sp  oscailt/Nv  dó/Pr3ms  ,/Fi  agus/Cc  tháinig/Vmis  colmán/Ncmsc"
"doc#104",",/Fi  gan/Sp  iad/Pp3-p  a/Sp  bheith/Nv  ag/Sp  brú/Nv  isteach/Rd  air/Pr3ms  ./Fe </s><s> Nuair/Cs  a/Q-r  stad/Vmis  sé/Pp3mss  de/Sp  chaint/Ncfsc  ,/Fi  d''/Q  iarr/Vmis  sé/Pp3mss  ar/Sp  an/Td-s  bheirt/Ncfsc  iascairí/Ncmpg  an/Td-s  bád/Ncmsc  a/Sp  sheoladh/Nv  amach/Rd  san/Spa-s"," uisce/Ncmsc"," domhain/Aq-msc  agus/Cc  na/Td-p  heangacha/Ncfpc  a/Sp  ligean/Nv  síos/Rd  ./Fe </s><s> Chroith/Vmis  siad/Pp3-ps  a/Dp3-p  gceann/Ncmsc  agus/Cc  bhris/Vmis  gáire/Ncmsc  dóite/Av  ar/Sp  aghaidh/Ncfsc  Shíomóin/Npfsg  :/Fi  ''/Fa  Muise/I  ,/Fi  a/Uv"
"doc#104","iarraidh/Nv|Ncfsc  ar/Sp  fhoireann/Ncfsc  an/Td-s  dara/Mo  bád/Ncmsc  teacht/Ncmsc|Nv  a/Sp  chuidiú/Nv  leo/Pr3-p  ./Fe </s><s> Líon/Vmm-2s|Vmis  a/Q-i  raibh/Vmis---d  d''/Sp  éisc/Ncmpc  ann/Pr3ms  an/Td-s  dá/Spp-s  bhád/Ncmsc  ionas/Ns-s  go/Q-s  raibh/Vmis---d|Vmsp  siad/Pp3-ps  an-íseal/Ncmsc  san/Spa-s"," uisce/Ncmsg"," ./Fe </s><s> D''/Q  aithin/Vmis  Síomón/Npmsc  go/Q-s  raibh/Vmis---d|Vmsp  cumhacht/Ncfsc  neamhghnách/Aq-fsc  ar/Sp  obair/Ncfsc  san/Spa-s  eachtra/Ncfsc  seo/Dd  ./Fe </s><s> Bhí/Vmis  alltacht/Ncfsc  air/Pr3ms  agus/Cc  labhair/Vmis  sé/Pp3mss  le/Sp  hÍosa/Npmsc  :/Fi  ''/Fa  B''/Ws-i"
"doc#104","arda/Aq--pc  ag/Sp  bualadh/Nv  an/Td-s  bháid/Ncmsg  agus/Cc  á/Spp-s  chaitheamh/Nv  ó/Sp  thaobh/Ncmsc  go/Sp  taobh/Ncmsc  mar/Cs  a/Q-r  bheadh/Vmc  blaosc/Ncfsc  uibhe/Ncfsg  ann/Pr3ms  ./Fe </s><s> Bhí/Vmis  bun/Ncmsc  an/Td-s  bháid/Ncmsg  ag/Sp  líonadh/Vmis0  le/Sp"," huisce/Ncmsc"," ./Fe </s><s> Chonacthas/Vmis0  do/Sp  na/Td-p  deisceabail/Ncmpc  go/Q-s  raibh/Vmis---d|Vmsp  siad/Pp3-ps  i/Sp  gcontúirt/Ncfsc  mhór/Aq-fsc  ./Fe </s><s> Ach/Cs  níor/Qn-s  mhúscail/Vmis---n  Íosa/Npmsg|Npfsg  ón/Spa-s  tromshuan/Ncmsc  a/Q-r  bhí/Vmis  air/Pr3ms  ./Fe </s><s> ''/Fa"
"doc#104","rompu/Pr3-p  a/Sp  dhéanamh/Nv  réidh/Aqp  :/Fi  ''/Fa  Gabhaigí/Vmm-2p  isteach/Rd  sa/Spa-s  chathair/Ncfsc  ,/Fi  ''/Fa  a/Q-r  dúirt/Vmis  sé/Pp3mss  leo/Pr3-p  ./Fe </s><s> ''/Fa  Feicfidh/Vmif  sibh/Pp2-p  fear/Ncmsc  ag/Sp  iompar/Nv  soitheach/Ncmsc"," uisce/Ncmsg"," ./Fe </s><s> Leanaigí/Vmm-2p  é/Pp3ms  agus/Cc  nuair/Cs  a/Q-r  théann/Vmip  sé/Pp3mss  isteach/Rd  i/Sp  dteach/Ncmsc  áirithe/Aqp|Av  ,/Fi  abraigí/Vmm-2p  sibhse/Pp2-p-e  le/Sp  fear/Ncmsc  an/Td-s  tí/Ncfsg  sin/Dd  go/Cs  n-abrann/Vmip  an/Td-s  máistir/Ncmsc  :/Fi  ''/Fa  Cá/Rq"
"doc#104","Peadar/Npmsc  ar/Sp  fhocail/Ncmpc  Íosa/Npmsg|Npfsg  faoin/Spa-s  dóigh/Ncfsc  a/Q-i  séanfadh/Vmc  seisean/Pp3msse  é/Pp3ms  ./Fe </s><s> D''/Q  imigh/Vmis  sé/Pp3mss  leis/Pr3ms|Sp  in/Sp  áit/Ncfsc  uaigneach/Aq-fsc  leis/Pr3ms|Sp  féin/Px  agus/Cc  chaoin/Vmis  sé/Mc|Pp3mss"," uisce/Ncmsc"," a/Dp3ms  chinn/Ncmpc  ./Fe </s><s> Bhíothas/Vmis0  ag/Sp  déileáil/Nv  le/Sp  hÍosa/Npmsc  i/Sp  bpáirt/Ncfsc  eile/Dd  den/Spa-s  chúirt/Ncfsc  ./Fe </s><s> Bhí/Vmis  na/Td-p  saighdiúirí/Ncmpc  ag/Sp  spochadh/Nv  as/Pr3ms  agus/Cc  iad/Pp3-p  ag/Sp  fanacht/Nv  go/Cs"
"doc#105","sé/Pp3mss  ina/Spp-s  sheasamh/Nv  i/Sp  ndoras/Ncmsc  an/Td-s  tseomra/Ncmsg  agus/Cc  cuma/Ncfsc|Aqp  iontach/Ri  feargach/Aqp  air/Pr3ms  ./Fe </s><s> Bhí/Vmis  a/Dp3ms  chuid/Ncfsc  gruaige/Ncfsg  agus/Cc  a/Dp3ms  aghaidh/Ncfsc  fliuch/Aq-msc  báite/Av  agus/Cc"," uisce/Ncmsc"," glas/Aq-msc  ag/Sp  sileadh/Vmis0  ó/Sp  bharr/Ncmsc  a/Dp3ms  ghaosáin/Ncmpc  ./Fe </s><s> ''/Fa  A/Uv  Chathail/Npm-v  ,/Fi  cad/Pq  é/Pp3ms  an/Td-s  cineál/Ri  amaidí/Ncfpc|Ncfsc  atá/Vmip---r  ag/Sp  dul/Nv  ar/Sp  aghaidh/Ncfsc  istigh/Rd  anseo/Rl  ?/Fq </s><s> ''/Fa  ar/Vmis  seisean/Pp3msse  ./Fe </s><s> ''/Fa"
"doc#105","a/Dp3ms  dhath/Ncmsc  ar/Sp  bith/Ns-s  ./Fe </s><s> ''/Fa  ''/Fa  Humh/Npmsc  .../F  ní/Wp-in  dhearna/Ncfsc  ,/Fi  maise/Ncfsc  !/Fe </s><s> Nuair/Cs  a/Q-r  bhí/Vmis  mise/Pp1-s-e  ag/Sp  siúl/Nv  thart/Rd  leis/Sp  an/Td-s  fhuinneog/Ncfsc  ,/Fi  nár/Qnrs  chaith/Vmis---n  sé/Mc|Pp3mss  splaiseog/Ncfsc"," uisce/Ncmsg"," orm/Pr1-s  ./Fe </s><s> Amharc/Vmm-2s|Vmis  !/Fe </s><s> ''/Fa  ''/Fa  Tut/Npmsc  ,/Fi  tut/Ncmsc  ,/Fi  tut/Ncmsc  ./Fe </s><s> Ó/I  ,/Fi  a/Uv  Chathail/Npm-v  ,/Fi  ''/Fa  arsa/Vmis  Mamaí/Ncfsc  ,/Fi  ''/Fa  mo/Dp1-s  náire/Ncfsc  tú/Pp2-s  !/Fe </s><s> Sin/Pd  anois/Rg  an/Td-s  rud/Ncmsc  a/Q-p|Q-i|Q-r  rinne/Vmis  tú/Pp2-s  leis/Sp  an/Td-s  deoch/Ncfsc  ./Fe </s><s> ''/Fa  ''/Fa  Tá/Vmip  mé/Pp1-s  ag/Sp"
"doc#105","''/Fa  Bhal/Npfsg  ,/Fi  féach/Vmm-2s  arís/Rg  é/Pp3ms  ,/Fi  ''/Fa  arsa/Vmis  Mamaí/Ncfsc  ./Fe </s><s> ''/Fa  Bhal/Npfsg  ,/Fi  tá/Vmip  tart/Ncmsc  orm/Pr1-s  ,/Fi  ''/Fa  arsa/Vmis  Séamas/Npmsc  ./Fe </s><s> ''/Fa  Maith/Npmsc  go/Ua  leor/Aqp  ,/Fi  ''/Fa  arsa/Vmis  Mamaí/Ncfsc  ,/Fi  ''/Fa  gheobhaidh/Vmif  mise/Pp1-s-e  deoch/Ncfsc"," uisce/Ncmsg"," duit/Pr2-s  ./Fe </s><s> ''/Fa  Agus/Cc  fuair/Vmis  ./Fe </s><s> ''/Fa  Anois/Rg  tá/Vmip  mé/Pp1-s  róthe/Aqp  ,/Fi  ''/Fa  arsa/Vmis  Séamas/Npmsc  ./Fe </s><s> D''/Q  oscail/Vmis  Mamaí/Ncfsc  an/Td-s  fhuinneog/Ncfpg  ansin/Rl  ./Fe </s><s> ''/Fa  Do/Sp  bharúil/Ncfsc  ,/Fi  an/Qq  bhfuil/Vmip---d  tú/Pp2-s"
"doc#105","bhosca/Ncmsg  ./Fe </s><s> ''/Fa  ANSIN/Rl  LUIGH/Vmis|Vmm-2s  AN/Td-s  BHEIRT/Ncfsc  SÍOS/Rd  AGUS/Cc  THIT/Vmis  SIAD/Pp3-ps  INA/Spp-p  GCODLADH/Nv|Ncfsc  ./Fe </s><s> FEILIMÍ/Npmsc  FROG/Ncmsc  Bhí/Vmis  teaghlach/Ncmsc  froganna/Ncmpg  ina/Spr  gcónaí/Vmsp  i/Sp  bpoll/Ncmsc"," uisce/Ncmsg"," amuigh/Rd  i/Sp  bpáirc/Ncfsc  ./Fe </s><s> Ba/Ws-i  ghnách/Aqp  leo/Pr3-p  spórt/Ncmsc  ar/Q-is  dóigh/Vmm-2s  a/Sp  bheith/Nv  acu/Pr3-p  ,/Fi  ag/Sp  léimní/Ncfsg  amach/Rd  agus/Cc  isteach/Rd  san/Spa-s  uisce/Ncmsg  ,/Fi  agus/Cc  ag/Sp  dul/Nv  i/Sp  bhfolach/Ncmsc"
"doc#105","ina/Spr  gcónaí/Vmsp  i/Sp  bpoll/Ncmsc  uisce/Ncmsg  amuigh/Rd  i/Sp  bpáirc/Ncfsc  ./Fe </s><s> Ba/Ws-i  ghnách/Aqp  leo/Pr3-p  spórt/Ncmsc  ar/Q-is  dóigh/Vmm-2s  a/Sp  bheith/Nv  acu/Pr3-p  ,/Fi  ag/Sp  léimní/Ncfsg  amach/Rd  agus/Cc  isteach/Rd  san/Spa-s"," uisce/Ncmsg"," ,/Fi  agus/Cc  ag/Sp  dul/Nv  i/Sp  bhfolach/Ncmsc  san/Spa-s  fhéar/Ncmsc  fhada/Aqp  ./Fe </s><s> Ach/Cs  bhí/Vmis  frog/Ncmsc  amháin/Aqp  ann/Pr3ms  ,/Fi  Feilimí/Npmsc  ,/Fi  agus/Cc  is/Wpri  cuma/Ncfsc|Aqp  cad/Pq  é/Pp3ms  dhéanfaí/Vmc-0  leis/Pr3ms  ní/Qn  léimfeadh/Vmc----n  sé/Pp3mss"
"doc#106","de réir/Spc  cosúlachta/Ncfsg  ,/Fi  cé/Cs  go/Cs  raibh/Vmis---d|Vmsp  sé/Pp3mss  deacair/Aq-msc  a/Sp  dhéanamh/Nv  amach/Rd  agus/Cc  é/Pp3ms  fliuch/Aqp  báite/Av  ,/Fi  fionnadh/Vmis0  greamaithe/Av  dá/Spp-s  chraiceann/Ncmsc  ,/Fi  an/Td-s"," t-uisce/Ncmsc"," ag/Sp  sileadh/Vmis0  go/Ua  tréan/Aqp  uaidh/Pr3ms  ,/Fi  lochán/Ncmsc  faoi/Pr3ms  cheana/Rg  féin/Px  ./Fe </s><s> Chrom/Vmis  Áine/Npfsc  chun/Sp  a/Dp3ms  lámh/Ncfsc  a/Sp  chur/Nv  timpeall/Ncmpg|Ncmsc|Rd  ar/Sp  a/Dp3ms  mhuineál/Ncmsc  agus/Cc  é/Pp3ms  a/Sp  threorú/Nv"
"doc#106","mé/Pp1-s  suas/Rd  staighre/Ncmsc  é/Pp3ms  ,/Fi  Tomás/Npmsc  romham/Pr1-s  ,/Fi  Áine/Npfsc  i/Sp  mo/Dp1-s  dhiaidh/Ns-s  ,/Fi  coinneal/Ncfsc  i/Sp  bhfochupán/Ncmsc  ag/Sp  gach/Dq  aon/Mc|Dq  duine/Ncmsc  acu/Pr3-p  ./Fe </s><s> Líon/Vmm-2s|Vmis|Ncmsc  mé/Pp1-s  an/Td-s  folcadán/Ncmsc  le/Sp"," huisce/Ncmsc"," te/Aq-msc  ,/Fi  chuir/Vmis  an/Td-s  madra/Ncmsc  síos/Rd  ann/Pr3ms  agus/Cc  le/Sp  gallúnach/Ncfsc  agus/Cc  seampú/Ncmsc  nigh/Vmis|Vmm-2s  muid/Pp1-p  gach/Dq  orlach/Ncmsc  de/Pr3ms  ./Fe </s><s> Trí/Sp  thuáille/Ncmsc  mhóra/Ncmpv  a/Q-r  theastaigh/Vmis  chun/Sp  é/Pp3ms"
"doc#106","glan/Aq-msc  i/Sp  mo/Dp1-s  shrón/Ncfsc  ,/Fi  an/Td-s  t-aer/Ncmsc  ,/Fi  an/Td-s  talamh/Ncmsc  ./Fe </s><s> Sheas/Vmis  muid/Pp1-p  le/Sp  chéile/Ncmsc  ,/Fi  mise/Pp1-s-e  agus/Cc  an/Td-s  madra/Ncmsc  ,/Fi  sa/Spa-s  chiúnas/Ncmsc  ,/Fi  i/Sp  bhfuacht/Ncmsc  na/Td-s  maidine/Ncfsg  ,/Fi  locháin/Ncmpc"," uisce/Ncmsg"," ar/Sp  gach/Dq  taobh/Ncmsc  dínn/Pr1-p  ./Fe </s><s> Chrom/Vmis  mé/Pp1-s  chun/Sp  peataireacht/Nv  a/Sp  dhéanamh/Nv  air/Pr3ms  ,/Fi  ligh/Vmis  sé/Pp3mss  mo/Dp1-s  lámh/Ncfsc  agus/Cc  shiúil/Vmis  sé/Pp3mss  le/Sp  mo/Dp1-s  thaobh/Ncmsc  amach/Rd  go dtí/Spc  an/Td-s"
"doc#106","glanta/Av  leis/Pr3ms  ,/Fi  séidte/Av  as/Sp  radharc/Ncmsc  ar/Sp  fad/Ncmsc  -/Fb  ní/Qn  raibh/Vmis---n  sa/Spa-s  chladach/Ncmsc  anois/Rg  ach/Cs  féar/Ncmsc  agus/Cc  cré/Ncfsc  ,/Fi  gaineamh/Ncmsc  agus/Cc  clocha/Ncfpc  ,/Fi  feamainn/Ncfsc  agus/Cc"," uisce/Ncmsc"," ./Fe </s><s> Uair/Ncfsc  an/Td-s  chloig/Ncmsg  a/Q-r  chaith/Vmis  mé/Pp1-s  ag/Sp  siúl/Nv  soir/Rd|Ncmpc|Ncmsg  siar/Rd  ,/Fi  dhá/Spp  uair/Ncfsc  an/Td-s  chloig/Ncmsg  ,/Fi  b''/Ws-i  fhéidir/Ns-s  ,/Fi  ag/Sp  taiscéalaíocht/Ncfsc  sa/Spa-s  domhan/Ncmsc  nua/Aqp  seo/Dd  sular/Cs-s"
"doc#106","?/Fq </s><s> Triomach/Ncmsc  le/Sp  cúpla/Ncmsc  mí/Npfpg  anuas/Rd  ?/Fq </s><s> Nár/Qnq  aistríodh/Vmis0  na/Td-p  daoine/Ncmpc  ó/Sp  na/Td-p  hoileáin/Ncmpc  amach/Rd  go dtí/Spc  an/Td-s  mhórthír/Ncfsc  de bharr/Spc  an/Td-s  ghanntanais/Ncmpc"," uisce/Ncmsg"," an/Td-s  bhliain/Ncfsc  seo/Dd  caite/Av  ?/Fq </s><s> Nach/Wp-qn|Wpdqn  siar/Rd  i/Sp  seanaimsir/Ncfsc  ár/Dp1-p  sinsear/Ncmsc  a/Q-r  bhíodh/Vmih  an/Td-s  tsíordhoineann/Ncfsc  ?/Fq </s><s> Gan/Sp  ach/Cs  bráillín/Ncmsc  an/Td-s  duine/Ncmsg  caite/Av|Aqp"
"doc#106","ach/Cs  le/Sp  hairm/Ncmpc  fhaobhair/Ncmsg  ,/Fi  le/Sp  huirlisí/Ncfpc  cistine/Ncfsg  agus/Cc  feirme/Ncfsg  ,/Fi  na/Td-p  bealaí/Ncmpc  éagsúla/Aq--pc  a/Q-r  bhí/Vmis  in/Sp  úsáid/Ncfsc  chun/Sp  daoine/Ncmpg  a/Sp  chéasadh/Nv  ,/Fi  tine/Ncfsc  ,/Fi"," uisce/Ncmsc"," ,/Fi  leictreachas/Ncmsc  ,/Fi  mná/Ncfpc  agus/Cc  fiú/Ns-s  gasúir/Ncmsg|Ncmpc  chomh/Ri  maith/Aqp  leis/Sp  na/Td-p  fir/Ncmpc  ,/Fi  óg/Aqp  agus/Cc  sean/Ncmsc|Aqp  ,/Fi  slán/Aqp  agus/Cc  easlán/Ncmsc  ,/Fi  na/Td-p  modhanna/Ncmpc  a/Q-r  úsáideadh/Vmih  chun/Sp"
"doc#106","siar/Rd  chuig/Sp  an/Td-s  siopa/Ncmsc  ./Fe </s><s> Bhí/Vmis  an/Td-s  ghrian/Ncfsc  éirithe/Av  ,/Fi  gan/Sp  an/Td-s  scamall/Ncmsc  ab/Wsri  éadroime/Ncfsc  le/Sp  feiceáil/Nv  áit/Ncfsc  ar/Sp  bith/Ns-s  sa/Spa-s  spéir/Ncfsc  ,/Fi  an/Td-s  t-aer/Ncmsc  socair/Aq-msc  ,/Fi"," uisce/Ncmsc"," an/Td-s  chuain/Ncmsg  ó/Sp  dheas/Ns-s  uaim/Ncfsc|Pr1-s  ciúin/Aq-msc  cothrom/Ncmsc  agus/Cc  ,/Fi  sna/Spa-p  garraithe/Ncmpc  ar/Sp  an/Td-s  dá/Spp-s  thaobh/Ncmsc  díom/Pr1-s  ,/Fi  scáthanna/Ncmpc  na/Td-p  gclaíocha/Ncmpg  sínte/Av  go/Ua  fada/Aqp  siar/Rd  ./Fe </s>"
"doc#106","Chontae/Ncmsg  bliain/Ncfsc  ó/Sp  shin/Pd  -/Fb  ní/Qn  raibh/Vmis---n  ann/Pr3ms  ach/Cs  cnocán/Ncmsc  garbh/Aq-msc  coincréite/Ncfsg  leagtha/Av  anuas/Rd  ar/Wpsi|Wssi|Ws-q|Wsdq  dhá/Spp  phíopa/Ncmsc  mhóra/Ncmpv  fhada/Aqp  chun/Sp  an/Td-s"," t-uisce/Ncmsc"," a/Sp  ligean/Nv  amach/Rd  ar/Sp  an/Td-s  duirling/Ncfsc  agus/Cc  síos/Rd  chun/Sp  na/Td-s  farraige/Ncfsg  ./Fe </s><s> Bhí/Vmis  roinnt/Ncfsc  mhaith/Aq-fsc  damáiste/Ncmsg|Ncmsc  déanta/Av|Aqp  cheana/Rg  féin/Px  do/Sp  na/Td-p  píopaí/Ncmpc  ag/Sp"
"doc#106","taobh/Ncmsc  thiar/Rd  díom/Pr1-s  -/Fb  bheadh/Vmc  orm/Pr1-s  mo/Dp1-s  chloigeann/Ncmsc  a/Sp  chasadh/Nv  chun/Sp  breathnú/Nv  uirthi/Pr3fs  ./Fe </s><s> Go/Ua  tobann/Aqp  thuig/Vmis  mé/Pp1-s  go/Q-s  raibh/Vmis---d|Vmsp  torann/Ncmsc  ann/Pr3ms  -/Fb"," uisce/Ncmsc"," an/Td-s  tsrutháin/Ncmsg  ag/Sp  rith/Nv  amach/Rd  as/Sp  an/Td-s  bpíopa/Ncmsg  fúm/Pr1-s  thar/Sp  chlocha/Ncfpc  na/Td-s  duirlinge/Ncfsg  síos/Rd  go dtí/Spc  leibhéal/Ncmpg  na/Td-s  farraige/Ncfsg  ,/Fi  go dtí/Spc  na/Td-p"
"doc#106","na/Td-p  moghlaeirí/Ncmpc  a/Q-r  bhí/Vmis  breac/Ncmsc  le/Sp  diúilicíní/Ncmpc  ach/Cs  iad/Pp3-p  róbheag/Ncmsc  le/Sp  hithe/Nv  ,/Fi  mar/Cs  a/Q-r  bhí/Vmis  mínithe/Ncmpc  ag/Sp  Duran/Npmsc  dúinn/Pr1-p  ,/Fi  agus/Cc  níos/Uc  faide/Aqc  amach/Rd"," uisce/Ncmsc"," an/Td-s  chuain/Ncmsg  ,/Fi  calm/Ncmsc  ,/Fi  an/Td-s  cósta/Ncmsc  thall/Rd  ,/Fi  na/Td-p  cnoic/Ncmpc  ,/Fi  an/Td-s  teach/Ncmsc  solais/Ncmsg  agus/Cc  ar/Sp|Wpsi|Wssi|Ws-q|Wsdq  chlé/Aqc|Aqp|Ncfsc  ,/Fi  spotaí/Ncmpc  bána/Aq--pc  ar/Sp  thithe/Ncmpc  iad/Pp3-p  ,/Fi  baile/Ncmsc  beag/Aq-msc  i/Sp  gcéin/Ncfsd  ,/Fi  ba/Wsri"
"doc#106",",/Fi  na/Td-p  cnoic/Ncmpc  ,/Fi  an/Td-s  teach/Ncmsc  solais/Ncmsg  agus/Cc  ar/Sp|Wpsi|Wssi|Ws-q|Wsdq  chlé/Aqc|Aqp|Ncfsc  ,/Fi  spotaí/Ncmpc  bána/Aq--pc  ar/Sp  thithe/Ncmpc  iad/Pp3-p  ,/Fi  baile/Ncmsc  beag/Aq-msc  i/Sp  gcéin/Ncfsd  ,/Fi  ba/Wsri  chosúil/Aqp  ./Fe </s><s> Duran/Npmsc  :/Fi  cá/Rq  dtéann/Vmip  an/Td-s"," t-uisce/Ncmsc"," nuair/Cs  a/Q-r  thránn/Vmip  an/Td-s  taoide/Ncfsc  ?/Fq </s><s> Dúirt/Vmis  Maria/Npfsc  rud/Ncmsc  éigin/Aq-msc  ,/Fi  freagra/Ncmsc  de/Sp  shaghas/Ncmsc  éigin/Aq-msc  b''/Ws-i  fhéidir/Ns-s  ,/Fi  ach/Cs  ba/Wsri  chosúil/Aqp  go/Q-s  raibh/Vmis---d|Vmsp  slócht/Ncmsc"
"doc#106","beagán/Ncmpg  eile/Dd  ,/Fi  ar nós/Spc  cuma/Ncfsg  liom/Pr1-s  ,/Fi  fiosracht/Ncfsc  bheag/Aq-fsc  ,/Fi  chun/Sp  súil/Ncfsc  a/Sp  chaitheamh/Nv  suas/Rd  ar/Sp  éadan/Ncmsc  Duran/Npmsc  ./Fe </s><s> D''/Q  éist/Vmis  mé/Pp1-s  leis/Sp  an/Td-s"," uisce/Ncmsg"," ag/Sp  rith/Nv  ./Fe </s><s> Níl/Npfsc|Vmip---n  duine/Ncmsg|Ncmsc  ar/Sp  bith/Ns-s  in/Sp  ann/Ns-s  an/Td-s  cheist/Ncfsc  sin/Dd  a/Sp  fhreagairt/Nv  ,/Fi  dúirt/Vmis  Duran/Npmsc  agus/Cc  lean/Vmis  sé/Pp3mss  air/Pr3ms  ansin/Rl  ,/Fi  ag/Sp  caint/Nv  faoin/Spa-s  bhfarraige/Ncfsg"
"doc#106","idir/Sp  a/Mn  dhá/Mc  glúin/Ncfsc  ,/Fi  an/Td-s  chosúlacht/Ncfsc  go/Q-s  raibh/Vmis---d|Vmsp  sí/Pp3fss  tar éis/Spc  cac/Nv  a/Sp  scaoileadh/Vmis0  ina/Spp-s|Spr  nicks/Xf  ./Fe </s><s> Ní/Qn  raibh/Vmis---n  smid/Ncfsc  as/Sp  Maria/Npfsc  ./Fe </s><s> D''/Q  éist/Vmis  mé/Pp1-s  le/Sp"," huisce/Ncmsc"," an/Td-s  tsrutháin/Ncmsg  ag/Sp  rith/Nv  thar/Sp  chlocha/Ncfpc  na/Td-s  duirlinge/Ncfsg  ,/Fi  bhreathnaigh/Vmis  síos/Rd  ar/Sp  na/Td-p  carraigeacha/Ncfpc  a/Q-r  raibh/Vmis---n  diúilicíní/Ncmpc  orthu/Pr3-p  ach/Cs  iad/Pp3-p"
"doc#106","a/Uv  bhúir/Vmis  mé/Pp1-s  agus/Cc  ina/Spp-s  ghála/Ncmsc  a/Q-r  bhí/Vmis  sé/Pp3mss  ,/Fi  ina/Spp-p|Spp-s  stoirm/Ncfsc  mhór/Aq-fsc  mhillteach/Aq-fsc  ag/Sp  bailiú/Nv  nirt/Ncmsg  i/Sp  gcónaí/Ncmsc  ,/Fi  an/Td-s  t-aer/Ncmsc  ar/Sp  gach/Dq  taobh/Ncmsc  díom/Pr1-s  líonta/Av  le/Sp"," huisce/Ncmsc"," ag/Sp  coipeadh/Vmis0  ,/Fi  ag/Sp  fiuchadh/Vmis0  ,/Fi  ag/Sp  lascadh/Vmis0  ,/Fi  ag/Sp  stróiceadh/Vmis0  ./Fe </s><s> Tháinig/Vmis  an/Td-s  tintreach/Ncfsc  ,/Fi  spréach/Vmis  sí/Pp3fss  díreach/Ncmsc|Aqp  os/Sp  mo/Dp1-s  chomhair/Ns-s|Vmis  ,/Fi  phreab/Vmis"
"doc#106","./Fe </s><s> Bhí/Vmis  an/Td-s  seomra/Ncmsc  dorcha/Aqp  ,/Fi  na/Td-s  coinnle/Ncfsg  uile/Ns-s|Dq  múchta/Av  ,/Fi  boladh/Ncmsc  céarach/Ncfsg  i/Sp  mo/Dp1-s  shrón/Ncfsc  ,/Fi  deatach/Ncmsc  géar/Aq-msc  ag/Sp  cur/Nv  casachta/Ncfsg  i/Sp  mo/Dp1-s  scornach/Ncfsc  ,/Fi"," uisce/Ncmsc"," ag/Sp  brúchtadh/Vmis0  i/Sp  mo/Dp1-s  shúile/Ncfpc  ./Fe </s><s> Ar/Sp  uillinn/Ncfsc  na/Td-s  cathaoireach/Ncfsg  bhí/Vmis  mé/Pp1-s  in/Sp  ann/Ns-s  an/Td-s  leabhar/Ncmpg  a/Sp  dhéanamh/Nv  amach/Rd  ,/Fi  phioc/Vmis  suas/Rd  é/Pp3ms  ,/Fi  cuimhní/Ncfpc  ,/Fi"
"doc#106","air/Pr3ms  an/Td-s  chaint/Ncfsc  a/Sp  mhaolú/Nv  a/Dp3ms  dhóthain/Ncfsc  le/Sp  go/Cs  n-íosfadh/Vmc  sé/Pp3mss  an/Td-s  dinnéar/Ncmsc  ,/Fi  gach/Dq  uile/Ns-s|Dq  ghreim/Ncmsc  de/Pr3ms  ,/Fi  agus/Cc  gach/Dq  braon/Ncmsc  den/Spa-s  fhíon/Ncmsc  -/Fb  a/Q-r  raibh/Vmis---n"," uisce/Ncmsc"," tríd/Pr3ms  -/Fb  a/Sp  ól/Nv  ./Fe </s><s> Níor/Qn-s  éirigh/Vmis---n  go/Sp  rómhaith/Ncfsc  léi/Pr3fs  agus/Cc  ár/Dp1-p  gcomhrá/Ncmsc  á/I  spreagadh/Vmis0  chun/Sp  ceisteanna/Ncfpg  ./Fe </s><s> Ba/Ws-i  ghearr/Aqp  go/Q-s  raibh/Vmis---d|Vmsp  sé/Pp3mss  ag/Sp  casaoid/Nv"
"doc#107",".../F  bíonn/Vmig  a/Dp3ms  fhios/Ncmsc  aige/Pr3ms  i/Sp  gcónaí/Ncmsc  ./Fe </s><s> (/F  Leanann/Vmip  sé/Pp3mss  ar/Sp  aghaidh/Ncfsc  ag/Sp  rá/Nv  focal/Ncmpg|Ncmsc  ach/Cs  ní/Qn  chloistear/Vmip0--n  iad/Pp3-p  ./Fe </s><s> Líonann/Vmip  Antaine/Npmsc  a/Dp3ms  ghloine/Ncfsc  le/Sp"," huisce/Ncmsc"," beatha/Ncfsg  ./Fe </s><s> Titeann/Vmip  Tadhg/Npmsc  ina/Spp-s  chodladh/Nv  ar/Sp  an/Td-s  gcuntar/Ncmsc  ./Fe </s><s> )/F  PEADAR/Npmsc  :/Fi  Nach/Qnq|Qnr  mór/Vmm-2s  an/Td-s  díol/Ncmsc  trua/Aqp  é/Pp3ms  ?/Fq </s><s> Agus/Cc  táilliúir/Ncmsc  níos/Uc  fearr/Aqc  ná/Cc  é/Pp3ms  ní/Qn"
"doc#107","Aerach/Aq-msc  ''/Fa  ./Fe </s><s> Nuair/Cs  a/Q-r  bhíonn/Vmig  an/Td-s  t-amhrán/Ncmsc  ar/Sp  siúl/Nv  ar feadh/Spc  tamaill/Ncmsg  seasann/Vmip  an/Td-s  táilliúir/Ncmsc  ag/Sp  an/Td-s  gcuntar/Ncmsc  agus/Cc  an/Td-s  ghloine/Ncfsc"," uisce/Ncmsg"," beatha/Ncfsc|Ncfsg  ina/Spp-p|Spp-s  lámh/Ncfsc  aige/Pr3ms  ./Fe </s><s> Ach/Cs  ,/Fi  tar éis/Spc  nóiméid/Ncmsg  titeann/Vmip  sé/Pp3mss  ar/Sp  an/Td-s  urlár/Ncmsc  agus/Cc  bristear/Vmip0  an/Td-s  ghloine/Ncfsc  ./Fe </s><s> Stopann/Vmip  an/Td-s  t-amhrán/Ncmsc  go/Ua"
"doc#108","leat/Pr2-s  i/Sp  gcónaí/Ncmsc  ?/Fq </s><s> ''/Fa  a/Q-r  deir/Vmip  Nine/Npmsc  ./Fe </s><s> ''/Fa  Bíonn/Vmig  ./Fe </s><s> ''/Fa  ''/Fa  Cén/Pq--s  fáth/Ncmsc  ?/Fq </s><s> ''/Fa  ''/Fa  Sin/Pd  an/Td-s  fáth/Ncmsc  ./Fe </s><s> ''/Fa </s><s> ''/Fa  Féach/Vmm-2s  ,/Fi  a/Uv  mhamaí/Ncfsv  ,/Fi  fuaireamar/Vmis1p  é/Pp3ms  seo/Dd  ./Fe </s><s> Braonacha/Aq--pg|Aq--pv|Aq--pc  deiridh/Ncmsg"," uisce/Ncmsg|Ncmsc"," an/Td-s  tolláin/Ncmpc  atá/Vmip---r  scríofa/Ncmsg  air/Pr3ms  ./Fe </s><s> I/Mr  gcuimhne/Ncfsc  ar/Sp  an/Td-s  aistear/Ncmsc  trí/Ncmsg  Thollán/Ncmpg|Ncmsc  Piet/Npmsc  Hein/Npmsc  ./Fe </s><s> Ach/Cs  ní/Wp-in  féidir/Ns-s  é/Pp3ms  a/Sp  ól/Nv  ./Fe </s><s> Agus/Cc  tá/Vmip  mé/Pp1-s  i/Sp  ngrá/Ncmsc  freisin/Rg  ./Fe </s><s> ''/Fa"
"doc#108","bhfuil/Vmip---d  sibh/Pp2-p  a/Sp  dhul/Nv  a/Dp3fs  leanacht/Ncfsc  ar/Sp  aghaidh/Ncfsc  ?/Fq </s><s> ''/Fa  a/Q-r  deir/Vmip  Don/Npmsc  ./Fe </s><s> Téann/Vmip  sé/Pp3mss  chomh/Ri  fada/Aqp  leis/Sp  an/Td-s  gcistin/Ncfsc  agus/Cc  tagann/Vmip  sé/Pp3mss  ar/Sp  ais/Ncfsc  agus/Cc  gloine/Ncfsc"," uisce/Ncmsg"," aige/Pr3ms  ./Fe </s><s> ''/Fa  Seo/Pd  ,/Fi  a/Uv  mhamaí/Ncfsv  ,/Fi  ól/Vmm-2s|Vmis  é/Pp3ms  seo/Dd  ./Fe </s><s> ''/Fa  Ólann/Vmip  Marieke/Npmsc  bolgam/Ncmpg  agus/Cc  glanann/Vmip  sí/Pp3fss  na/Td-p  deora/Ncfpc  dá/Spp-s  haghaidh/Ncfsc  ./Fe </s><s> Sínte/Av  ar/Sp  an/Td-s  tolg/Ncmsc  atá/Vmip---r  Willem/Npmsc  ./Fe </s><s> Tá/Vmip"
"doc#109","a/Q-p|Q-i|Q-r  cheistíos/Vmip---r  gaois/Ncfsc  chruinnithe/Ncmsg|Ncmpg  na/Td-p  sean/Ncmsc  ón/Spa-s  gceantar/Ncmsc  istigh/Rd  seachas/Sp  ón/Spa-s  alltar/Vmip0|Vmm-0  amuigh/Rd  ./Fe </s><s> Easaontú/Nv  umhal/Aqp  fíréin/Ncmsg|Ncmpc  atá/Vmip---r  ann/Pr3ms  ,/Fi"," uisce/Ncmsc"," in/Sp  aonturas/Ncmsc  faoi/Sp  thalamh/Ncmsc|Ncfsc  na/Td-s  seanbhó/Ncfsg  beannaithe/Aqp|Av  a/Q-r  chuaigh/Vmis  thar/Sp  abhainn/Ncfsc  slán/Aq-msc  go/Sp  nuige/Ncfsc  sin/Dd  d''/Sp  fhonn/Ncmsc  bunús/Ncmpg  tuiscintí/Vmih0  an/Td-s"
"doc#109","./Fe </s><s> Ní/Qn  thabharfá/Vmc-2s-n  aird/Ncfsc  ar/Sp  na/Td-p  rothaí/Ncmpc  móra/Aq--pc  bagracha/Aq--pc  san/Dd  nó/Cc  go/Cs  gcífeá/Vmc-2s  chugat/Pr2-s  iad/Pp3-p  ag/Sp  díoscadh/Nv  trí/Sp  na/Td-p  sráideanna/Ncfpc  úrnite/Av  ,/Fi  tonnta/Av"," uisce/Ncmsg|Ncmsc"," á/Spp-p  gcaitheamh/Nv  isteach/Rd  acu/Pr3-p  ar/Sp  lucht/Ncmsc  siúlta/Ncmpg  na/Td-p  gcosán/Ncmsc  ./Fe </s><s> Samhlaím/Vmm-1s|Vmip1s  lán/Ncmsc  bus/Ncmsg  de/Sp  phaisinéirí/Ncmpc  faoi/Sp  chótaí/Ncmpc  fliucha/Aq--pc  olla/Ncfsg </s><s> ar/Sp  a/Dp3-p  slí/Ncfsc"
"doc#109","i/Sp  bPáirc/Ncfsc  an/Td-s  Fhionnuisce/Npmsc  i/Sp  naoi/Ncmsc  déag/Ns-s  tríocha/Mc  dó/Pr3ms  ,/Fi  samhlaím/Vmip1s  ollchruinniú/Ncmsc  de/Sp  chuid/Ncfsc  Dhónaill/Npfsg|Npm-g  Uí/Up  Chonaill/Npm-g|Npfsg  agus/Cc  an/Td-s"," t-uisce/Ncmsc"," ag/Sp  gleadhradh/Nv  anuas/Rd  ar/Sp  chaoga/Mc  míle/Ncmsc  Caitiliceach/Ncmsc  Rómhánach/Aq-msc  ./Fe </s><s> Inniu/Rt  ní/Ncmsc|Ncfsc|Wp-in  gá/Ncmsg|Ncmsc  dhúinn/Vmih1s  bheith/Ncfsc  inár/Spp-p  mbáiteacháin/Ncfsc  ar son/Spc  aon/Mc|Dq"
"doc#109","istigh/Rd  d''/Sp  uaireadóir/Ncmsc  briste/Av|Aqp  ,/Fi  ag/Sp  triall/Nv  ,/Fi  ní/Ncmsc|Ncfsc|Nv|Wp-in  foláir/Ns-s  ,/Fi  ar/Sp  Aifreann/Ncmsc  a/Dp3fs  haondéag/Ns-s  ./Fe </s><s> Tá/Vmip  cloig/Ncmpc  ag/Sp  bualadh/Nv  ,/Fi  adharca/Ncfpc  á/I  séideadh/Vmis0  is/Cc"," uisce/Ncmsc"," ón/Spa-s  spéir/Ncfsc  á/Spp-s  dhoirteadh/Nv  ar/Sp  ghrua/Ncfsc  an/Td-s  ghaothscátha/Ncmsg  ./Fe </s><s> Tá/Vmip  cuimleoirí/Ncmpc  basctha/Av  mar/Sp  chiarsúr/Ncmsc  linbh/Ncmsg  ag/Sp  smearadh/Nv  deor/Ncfpg  le/Sp  súil/Ncfsc  an/Td-s"
"doc#109","na/Td-p  gluaisteáin/Ncmpc  sa/Spa-s  solas/Ncmsc  a/Q-r  chaitheann/Vmip  An/Td-s  halla/Ncmsc  stáin/Ncmsg  chomh/Ri  fada/Aqp  leis/Sp  an/Td-s  duibheagán/Ncmsc  ./Fe </s><s> Liobharn/Npmsc  Stáit/Ncmsg </s><s> Ar/Sp  léinsigh/Ncmsg  órga/Aqp  an/Td-s"," uisce/Ncmsc"," Ar/Wpsi|Wssi|Ws-q|Wsdq  a/Q-i  bhfuil/Vmip---d  na/Td-p  néalta/Ncmpc  daite/Aqp  Tá/Vmip  an/Td-s  bád/Ncmsc  canálach/Aq  liosta/Aqp  Ag/Sp  imeacht/Nv  léi/Pr3fs  gan/Sp  mhairg/Ncfsc|Ncmpc  -/Fb  As/Sp  fear/Ncmsc  a/Sp  stiúrtha/Nv--g  meata/Av  Ag/Sp  cuimhnithe/Nv--g  gan/Sp"
"doc#109","na/Td-s  dtaibhrithí/Ncfsg  bhfolamh/Ncmsc  As/Pr3ms  fuireann/Vmip  cúpla/Ncmsc  cnaiste/Ncmsg  Nach/Wprin  eol/Ncmsc  dóibh/Pr3-p  gal/Ncfsc  as/Sp  gaisce/Ncmsc  Na/Td-p  bhfarraigí/Ncfpg  bhforard/Ncmpg|Ncfpg  ./Fe </s><s> Ar/Sp  éadan/Ncmsc  mhín/Aq-msc  an/Td-s"," uisce/Ncmsc"," Siúd/Pd  seanga-chruth/Ncmsc  na/Td-s  saileach/Ncfsg  Mar/Sp  ghréas/Ncmsc  a/Q-p|Q-i|Q-r  rinne/Vmis  clisteacht/Ncfsc  Na/Td-s  méar/Ncfpg  ar/Sp  sróll/Ncmsc  buí-dhaite/Av  As/Sp  ní/Ncmsc|Ncfsc  clos/Ns-s  ach/Cs  tuairt/Ncfsc  an/Td-s"
"doc#109","ag/Sp  cuimilt/Nv  a/Dp3fs  féasóige/Ncfsg  ag/Sp  cuimilt/Nv  scamaill/Ncmsg|Ncmpc  a/Dp3fs  cos/Ncfsc  ./Fe </s><s> Chuala/Vmis  sí/Pp3fss  uair/Ncfsc  óna/Spp-p|Spp-s  sinsir/Ncmpc  go/Q-s  raibh/Vmis---d|Vmsp  abhainn/Ncfsc  ann/Pr3ms  ,/Fi  abhainn/Ncfsc  chriostail/Ncmsg  ,/Fi  gan/Sp"," uisce/Ncmsc"," inti/Pr3fs  ./Fe </s><s> Chuala/Vmis  fós/Rg  go/Q-s  raibh/Vmis---d|Vmsp  breac/Ncmsc  ann/Pr3ms  chomh/Ri  ramhar/Aqp  le/Sp  stoc/Ncmsc  crainn/Ncmsg  ,/Fi  go/Q-s  raibh/Vmis---d|Vmsp  cruidín/Ncmsc  ann/Pr3ms  mar/Sp  gha/Ns-s  geal/Aq-msc  gorm/Aq-msc  ;/Fi  chuala/Vmis  fós/Rg  go/Q-s"
"doc#109","a/Sp  thál/Nv  ./Fe </s><s> Tá/Vmip  bean/Ncfsc  béal/Ncmpg  dorais/Ncmsg  a/Q-i  choinneodh/Vmc  a/Dp3fs  gairdín/Ncmsc  faoi/Sp  smacht/Ncmsc  ach/Cs  ní/Ncmsc|Ncfsc|Nv|Wp-in  fada/Aqp  go/Cs  mbainfimid/Vmif1p  deireadh/Ncmsc  dúile/Ncfsg  dá/Spp-p|Spp-s|Spp-p|Spp-s  misneach/Ncmsc  ./Fe </s><s>","Uisce/Npmsg|Npfsg"," Beatha/Npmsg|Npmsc </s><s> Bhí/Vmis  tart/Ncmsc  ar/Sp  an/Td-s  sliabh/Ncmsc  inniu/Rt  an/Td-s  bogach/Ncmsc  scarbháilte/Av  ,/Fi  an/Td-s  móinteán/Ncmsc  dóite/Av|Aqp  is/Wpri  dusta/Ncmsc  an/Td-s  fhraoigh/Ncmsg  ag/Sp  éirí/Nv  mar/Sp  cheo/Ncmsc  bóthair/Ncmsg"
"doc#109","faoi/Sp  choim/Ncfsc  na/Td-s  cruinne/Ncfsg  tríd/Sp  na/Td-s  dúile/Ncfpc  ,/Fi  timpeall/Ncmsc|Rd  in/Sp  úscadh/Ncmsc  ceo/Ncmsg  ,/Fi  i/Sp  dtuilte/Ncfpc  geimhridh/Ncmsg  ,/Fi  i/Sp  sruthlam/Ncmsc  taoide/Ncfsg  i/Sp  mún/Ncmsc  spideoige/Ncfsg  ,/Fi"," uisce/Ncmsc"," na/Td-p  bhfiacla/Ncfpg  ,/Fi  deora/Ncfpc  caointe/Av  ./Fe </s><s> Ach/Cs  lá/Ncmsc  Lúnasa/Ncmsg  ,/Fi  lá/Ncmsc  teaspaigh/Ncmsg  ,/Fi  lá/Ncmsc  seo/Dd  an/Td-s  tsolais/Ncmsg  ,/Fi  níor/Qn-s  mhaith/Vmis---n  liom/Pr1-s  bheith/Nv  im/Ncmsc  chuirliún/Ncmpg  ag/Sp  impí/Nv"
"doc#109","sáimhreoimis/Vmc-1p  i dteannta/Spc  a/Dp3ms  chéile/Ncmsc  ,/Fi  tar éis/Spc  ár/Dp1-p  mbáite/Av  mar/Sp  lochán/Ncmsc  ag/Sp  suaimhniú/Nv  ,/Fi  tiopail/Ncfsc  ag/Sp  snámh/Nv  amach/Rd  ar/Sp  ár/Ncmsc  gcraiceann/Ncmsc"," uisce/Ncmsg"," is/Wpri  a/Dp3ms  scáileanna/Ncfpc  ag/Sp  cíoradh/Nv  grinill/Ncfsc  ionainn/Pr1-p  go/Ua  subhach/Aqp  ./Fe </s><s> Roy/Npmsc  Rogers/Npmsg|Npmpg  agus/Cc  na/Td-p  hOutlaws/Xx </s><s> An-scannán/Ncmsc  sa/Spa-s  halla/Ncmsc  beag/Aq-msc  anocht/Ns-s|Rt"
"doc#109","./Fe </s><s> Amhail/Sp  Actaeon/Npmsc  beannach/Aq-msc  bunaidh/Ncmsg|Ncmpc  ,/Fi  ámh/Ncmsc  ,/Fi  nár/Qnq|Qnrs  éalaigh/Vmis|Vmis---n|Vmis  óna/Spp-s  chonairt/Ncfsc  chraosach/Aq-fsc  féinig/Ncfsc  ó/Sp  steall/Ncfsc  an/Td-s|Wp-q|Wpdq  bandia/Ncfpc  luisniúil/Aq--pg  a/Dp3fs"," huisce/Ncmsc"," ionnalta/Av  ar/Sp  gharmhac/Ncmsc  mínósach/Aq  úd/Dd  na/Td-s  gréine/Ncfsg  ,/Fi  ar/Sp  mhodh/Ncmsc  nár/Wsrin  shearbh/Ncmsc|Aqp  le/Sp  Meileampas/Ncmsc  ná/Cc  Pamfagas/Ncmsc  gualainn/Ncfsc  stróicthe/Av  a/Dp3-p"
"doc#109","mo/Dp1-s  chairde/Ncmsc|Ncmpc  clúdaithe/Av  le/Sp  cótaí/Ncmpc  gorma/Aq--pc  an/Td-s  airm/Ncmpc  ./Fe </s><s> Laochra/Ncmpc  fiáine/Aq--pc  ,/Fi  uaisle/Ncmpc  a/Sp  throid/Nv  go/Ua  cróga/Aqp  ag/Sp  mo/Dp1-s  thaobhsa/Ncmsc-e  mar/Sp  phuipéid/Ncmpc  an/Td-s"," uisce/Ncmsg"," bheatha/Ncfsg  ./Fe </s><s> Cnámha/Ncfpc  ag/Sp  síneadh/Nv  trí/Sp  chraiceann/Ncmsc  ghnúis/Ncfsc  linbh/Ncmsg  shnoite/Aqp </s><s> le linn/Spc  do/Sp  na/Td-p  mílte/Ncmpc|Ncmpg  buabhall/Ncmpg|Ncmsc  bheith/Ncfsc  ag/Sp  lobhadh/Vmis0  in/Sp  aer/Ncmsc|Ncmpc"
"doc#109","is/Wpri  i/Sp  gCathair/Npmsc  Boilg/Ncmsg  ./Fe </s><s> Is/Wp-i  lá/Ncmsc  i/Sp  gCathair/Npmsc  Léith/Aq-msg </s><s> do/Q  léim/Ncfsc  breac/Aq-msc  geal/Aq-msc  ón/Spa-s  abhainn/Ncfsc  isteach/Rd  sa/Spa-s  bhuicéad/Ncmsc  ar/Sp  bhean/Ncfsc  a/Q-r  chuaigh/Vmis  le/Sp  ba/Ncfpc  chun/Sp"," uisce/Ncmsg"," ann/Pr3ms  ,/Fi  an/Td-s  tráth/Ncmsc  gur/Q--s|Wpdi|Wsdi  sheol/Vmis|Ncmsc  trí/Sp  árthach/Ncmsc  isteach/Rd  sa/Spa-s  chuan/Ncmsc  ,/Fi  gur/Q--s  neadaigh/Vmis  an/Td-s  fiolar/Ncmsc  i/Sp  mbarr/Ncmsc  an/Td-s  chnoic/Ncmsg  is/Cc  go/Q-s  raibh/Vmis---d|Vmsp  laincisí/Ncfpc  síoda/Ncmsg"
"doc#109","léim/Ncfsc  a/Sp  chaitheamh/Nv  ,/Fi  Rachad/Npmsc  féin/Px  agus/Cc  mo/Dp1-s  chara/Ncmsc  Le/Sp  stiúir/Ncfsc  an/Td-s  tsriain/Ncmsg  Baint/Ncfsc|Nv  cheoil/Ncmsg  as/Sp  clocha/Ncfpc  ./Fe </s><s> Ní/Ncmsc|Ncfsc|Wp-in  fhanfam/Ncmsc  go/Ua  critheaglach/Aqp  Le/Sp"," huisce/Ncmsc"," an/Td-s  locha/Ncmsg  a/Dp3ms  bhrath/Ncmsc  ;/Fi  Tá/Vmip  sé/Pp3mss  fuar/Aq-msc  agus/Cc  domhain/Ncmpc|Ncfsc|Aqp  ,/Fi  agus/Cc  dorcha/Ncfsc|Aqp  ina/Spp-p|Spp-s  lár/Ncmsc  ./Fe </s><s> Rachad/Npmsc  féin/Px  agus/Cc  mo/Dp1-s  chapall/Ncmsc  Go/Ua  dána/Aqp  ón/Spa-s  bhruach/Ncmsc  ina/Spp-s"
"doc#109","imirt/Ncfsc|Nv  na/Td-p  bhfiacal/Ncmsc  ar/Sp  theacht/Nv  i/Sp  dtír/Ncfsc  ?/Fq </s><s> Cúr/Vmm-2s  na/Td-s  habhann/Ncfsg  ./Fe </s><s> Géire/Ncfsc  an/Td-s  tsúil/Ncfsc  anois/Rg  gan/Sp  faichillí/Aqc  Doimhne/Ncfsg  an/Td-s  anál/Ncmsc  tar éis/Spc  úire/Ncfsg  an/Td-s"," uisce/Ncmsg"," Airde-de/Npmsc  an/Td-s  spiorad/Ncmsc  an/Td-s  gníomh/Ncmpg  creidimh/Ncmsg|Ncmpc  ./Fe </s><s> Sinn/Pp1-p  ag/Sp  éirí/Nv  Te/Aqp  teolaí/Aqp  Agus/Cc  cóta/Ncmsc  mo/Dp1-s  chapaill/Ncmpc  ag/Sp  glioscarnaíl/Ncfsc  ./Fe </s><s> Ag/Sp  rince/Nv  a/Dp3ms"
"doc#109","mhol/Ncmpg  mise/Pp1-s-e  go/Sp  haer/Ncmsc|Ncmpc  í/Pp3fs  ;/Fi  An/Td-s  rud/Ncmsc  céanna/Aqp  a/Q-r  dhéanfas/Vmif---r  tusa/Pp2-s-e  má/Cs  fhaigheann/Vmip  tú/Pp2-s  trí/Sp  ghiní/Ncmpc  ,/Fi  Is/Wpri  maith/Aqp|Ncfsc  a/Q-p|Q-i|Q-r  mholfas/Vmif---r  tú/Pp2-s  Conradh/Ncmsc  na/Td-s  Gaeilge/Npfsg  !/Fe </s><s> Ní/Wp-in"," uisce/Ncmsc"," faoi/Sp  thalamh/Ncmsc|Ncfsc  ná/Cc  brathadóir/Ncmsc  mise/Pp1-s-e  Ach/Cs  file/Ncmsc  le/Sp  fuil/Ncfsc  agus/Cc  cnámha/Ncfpc  ;/Fi  Buíochas/Ncmsc  le/Sp  Dia/Ncmsc  nach/Qnr  bhfuil/Vmip---d  mise/Pp1-s-e  mar/Sp  thusa/Ncmpc  Píoláit/Npmsc  ag/Sp"
"doc#109","is/Wpri  ina/Spp-p  dtaipéis/Ncfsc  ./Fe </s><s> Le/Sp  vent/Ncfsc  dans/Ncmsc  la/Up  plaine/Ncfsc </s><s> Marcshlua/Ncmsc  garg/Aq-msc  na/Td-s  gaoithe/Ncfsg  Trasna/Sp  na/Td-s  má/Ncfsc  ag/Sp  síneadh/Vmis0  ,/Fi  Ag/Sp  réabadh/Vmis0  na/Td-s  gcraobh/Ncfsc  is/Cc  an/Td-s"," uisce/Ncmsc"," Faoi/Sp  bhuillí/Ncmpc  a/Dp3ms  n-eachlasc/Ncfsc  rábach/Aq-fsc  ./Fe </s><s> Loingeas/Ncmsc  garg/Aq-msc  na/Td-s  gaoithe/Ncfsg  Ar/Sp  mhuir/Ncfsc  an/Td-s  fhéir/Ncmsg  ag/Sp  siabadh/Vmis0  ,/Fi  Á/Spp-s  únfairt/Ncfsc|Nv  is/Wpri  á/I  shuathadh/Vmis0  Le/Sp"
"doc#109","choíche/Rg  Ag/Sp  dreo/Nv  sa/Spa-s  talamh/Ncmsc  ,/Fi  is/Wpri  go/Sp  deo/Ns-s  ní/Qn  thacfaidh/Vmif  ag/Sp  cur/Nv  éirí/Ncmsg|Ncmsc|Nv  croí/Ncmsg|Ncmsc  orm/Pr1-s  ./Fe </s><s> Och/I|Ns-s  ,/Fi  a/Dp3fs  chumannaigh/Ncfsc  !/Fe </s><s> Nár/Qnq|Qnrs  mhór/Vmis|Vmis---n  an/Td-s  scrupall/Ncmsc  é/Pp3ms  an/Td-s"," t-uisce/Ncmsc"," dod/Ncmsc  luascadh/Ncmsc|Nv  ,/Fi  Gan/Sp  neart/Ncmsc  id/Ncfsc  chuisleannaibh/Ncfsc  ná/Cc  éinne/Ncmsc  i/Sp  ngaire/Ncfsc  duit/Pr2-s  a/Q-r  thabharfadh/Vmc  fuarthan/Ncmsc  ./Fe </s><s> Scéal/Ncmsc  níor/Qn-s  tugadh/Vmm-3s-n  chugham/Ncmsc  ar/Sp"
"doc#109","isteach/Rd  is/Wpri  lionnbheatha/Ncfsc  na/Td-s  habhann/Ncfsg  a/Sp  ól/Nv  thíos/Rd  faoin/Spa-s  chúr/Ncmsc  is/Wpri  na/Td-p  duilleoga/Ncfpc  báite/Av  ag/Sp  éisteacht/Nv  domh/Pr1-s  le/Sp  cumhacht/Ncfsc  an/Td-s  easa/Ncmsg  ina/Spp-s"," uisce/Ncmsc"," ciúbach/Aq-msc  ag/Sp  dortadh/Vmis0  le/Sp  meáchan/Ncmsc  mór/Aq-msc  ./Fe </s><s> Bhí/Vmis  croch/Ncfsc  chéasta/Ncmsg  sa/Spa-s  tuar/Ncmsc  ceatha/Ncmsg  briste/Av|Aqp  bhí/Vmis  fuil/Ncfsc  iontach/Ri  dhearg/Aqp  ar/Sp  bhéal/Ncmsc  fhuar/Aq-msc  an/Td-s"
"doc#109","an/Td-s  saol/Ncmsc  ./Fe </s><s> Mar/Sp  fhaoiseamh/Ncmsc  ón/Spa-s  mbrú/Ncmsg  intinne/Ncfsg  a/Q-p|Q-i|Q-r  rinne/Vmis  damnú/Ncmsc  ar/Sp  do/Sp  thuigse/Ncfsc  ,/Fi  tháinig/Vmis  an/Td-s  phian/Ncfsc  a/Q-r  bhí/Vmis  dod/Ncmsc  chiapadh/Nv  ina/Spp-s  glugar/Ncmsc  go/Sp  barr/Ncmsc"," uisce/Ncmsg"," ;/Fi  te/Aqp  teolaí/Aqp  fós/Rg  i/Sp  leapacha/Ncfpc  a/Q-r  bhí/Vmis  an/Td-s  dream/Ncmsc  a/Q-r  shilfeadh/Vmc  deora/Ncfpc  ,/Fi  agus/Cc  muiníl/Ncmpc  gheala/Aq--pc  ealachaí/Ncmsc|Ncmpc  mar/Sp  choinnle/Ncfpc  ar/Sp|Wpsi|Wssi|Ws-q|Wsdq  do/Sp  thórramh/Ncmsc  ./Fe </s><s> Trí/Sp"
"doc#109","beo/Aqp  do/Sp  mháthar/Ncfsg  sreang/Ncfpg|Ncfsc  an/Td-s  imleacáin/Ncmpc  slán/Aq--pg  eadraibh/Pr2-p  amhail/Sp  líne/Ncfsc  ghutháin/Ncmsg  as/Sp  ord/Ncmsc  ./Fe </s><s> Dúirt/Vmis  an/Td-s  sagart/Ncmsc  go/Cs  rabhais/Vmis2s-d  ródhéanach/Aqp  don/Spa-s"," uisce/Ncmsg"," baiste/Ncmsg|Ncmsc  rónaofa/Aqp  a/Q-p|Q-i|Q-r  d''/Q  éirigh/Vmis  i/Sp  Loch/Ncmsc  Bó/Ncfsg  Finne/Aq-fsg  is/Cc  a/Sp  ghlanadh/Nv  fíréin/Ncmsg|Ncmpc  Bheanntraí/Npmsc  ./Fe </s><s> Gearradh/Vmm-3s|Vmis0  uaithi/Pr3fs  thú/Pp2-s  is/Wpri  filleadh/Nv|Vmm-3s|Vmis0|Ncmsc  thú/Pp2-s  gan/Sp  ní/Nv  i/Sp"
"doc#109","tine/Ncfsc  an/Td-s  tsíoda/Ncmsg  gheanmnaí/Aqp  Ar/Qq-s|Q-p|Q-is  cluainsioscadh/Vmis0  ,/Fi  agus/Cc  cuireann/Vmip  sí/Pp3fss  glúin/Ncfsc  thar/Sp  ghlúin/Ncfsc  .../F </s><s> Gaza/Npmsc  per/Ncfsc  undas/Ncmsc </s><s> Saibhreas/Ncmsc  san/Spa-s"," uisce/Ncmsg"," ./Fe </s><s> Ár/Dp1-p  gcomhréir/Ncfsc  scaoilte/Aqp|Av  ./Fe </s><s> Bloscbhuaileann/Vmip  an/Td-s  loine/Ncfsc  mhiotalach/Aq-fsc  ./Fe </s><s> Liongálann/Vmip  an/Td-s  t-oifigeach/Ncmsc  agus/Cc  é/Pp3ms  glac-chrochta/Ncmsg  Ón/Spa-s"
"doc#109","Geimhreadh/Ncmsc  is/Wpri  Samhradh/Ncmsc  ar/Sp  an/Td-s  bpáirc/Ncfsc  ./Fe </s><s> Iomramh/Ncmsc </s><s> Cá/Rq  bhfuil/Vmip---d  déantús/Ncmsc  na/Td-p  fírinne/Ncmsg  a/Q-r  fháinnítear/Vmip0  sa/Spa-s  ghaoth/Ncfsc  treoraithe/Av  ó/Sp  chian/Ncmsc|Ncfsc  na/Td-p"," n-uiscí/Ncmpg"," uchtúla/Aq--pg  isteach/Rd  i/Sp  bhfirmimint/Ncfsc  na/Td-s  huaire/Ncfsg  inar/Spr  rugadh/Vmis0  sinn/Pp1-p  is/Wpri  ár/Dp1-p  n-eiseamláirí/Ncfpc  cothaitheacha/Aq--pc  múnlaithe/Av  agus/Cc  cá/Rq"
"doc#110","sise/Pp3fsse  ,/Fi  í/Pp3fs  tugtha/Av  go/Ua  mór/Aqp  do/Sp  fhrithbhualadh/Ncmsc  na/Td-s  glúine/Ncfsg  ,/Fi  ar nós/Spc  a/Dp3-p|Dp3fs  máthar/Ncfsg  ./Fe </s><s> Airnéis/Ncfsc </s><s> Faoi/Sp  áirse/Ncfsc  an/Td-s  mhíle/Mc  olagón/Ncmsc  san/Spa-s  áit/Ncfsc  a/Q-i  bhfuil/Vmip---d  an/Td-s"," t-uisce/Ncmsc"," is/Wpri  doimhne/Aqc  plódaíonn/Vmip  anamacha/Ncmpc  na/Td-p  nua-mharbh/Ncmpg  ag/Sp  iarraidh/Nv  imeacht/Ncmsc|Nv  leis/Sp  an/Td-s  sruth/Ncmsc  a/Q-r  iompróidh/Vmif  amach/Rd  chun/Sp  na/Td-s  farraige/Ncfsg  iad/Pp3-p  ./Fe </s>"
"doc#110","dtaithí/Ncfsc  a/Dp3-p  ndualgas/Ncmsc  -/Fb  an/Td-s  fear/Ncmsc  déirce/Ncfsg  nach/Wprin  féidir/Ns-s  a/Dp3ms  thart/Ncmsc  a/Sp  shásamh/Nv  ,/Fi  an/Td-s  bhean/Ncfsc  Afracach/Aq  nach/Qnr  ndeineann/Vmip  a/Q-i  bhfuil/Vmip---d  ina/Spp-s  crúiscín/Ncmsc"," uisce/Ncmsg"," cúis/Ncfsc  riamh/Rg  ./Fe </s><s> Anois/Rg  is/Cc|Wp-i  arís/Rg  tugaim/Vmip1s  faoi/Sp  deara/Ns-s  cruth/Ncmsc  aisteach/Aq-msc  ar/Sp  na/Td-p  néalta/Ncmpc|Ncmpg  agus/Cc  má/Cs  ardaím/Vmip1s  chun/Sp  léis/Ncmsg  píosa/Ncmsg|Ncmsc  cairtchláir/Ncmsg|Ncmpc  a/Q-i"
"doc#110","<s> Sníonn/Npmsc  an/Td-s  abhainn/Ncfsc  eadrainn/Pr1-p  agus/Cc  sinn/Pp1-p  ag/Sp  obair/Ncfsc  ./Fe </s><s> Breathnaíonn/Vmip  seisean/Pp3msse  ar/Sp  an/Td-s  sruth/Ncmsc  ,/Fi  scrúdaíonn/Vmip  conas/Rq  a/Q-r  níonn/Vmip  an/Td-s"," t-uisce/Ncmsc"," gach/Dq  púróg/Ncfsc  ./Fe </s><s> Éiríonn/Vmip  an/Td-s  leibhéal/Ncmsc  anois/Rg  is/Wpri  arís/Rg  ach/Cs  ní/Ncmsc|Ncfsc|Nv|Wp-in  sách/Ri  ard/Aqp  riamh/Rg  leis/Sp  an/Td-s  áit/Ncfsc  ina/Spr  bhfuil/Vmip---d  sé/Pp3mss  ina/Spr  shuí/Vmsp---n  a/Sp  thaisriú/Nv  ./Fe </s>"
"doc#110","geonaíl/Ncfsc  chun/Sp  go/Cs  dtionlacfaí/Vmc-0  chun/Sp  na/Td-s  páirce/Ncfsg  é/Pp3ms  ,/Fi  ag/Sp  éileamh/Nv  go/Cs  gcaithfí/Vmc-0  bata/Ncmsc  isteach/Rd  sa/Spa-s  lochán/Ncmsc  chun/Sp  go/Cs  n-athghabhfadh/Vmc  sé/Pp3mss  é/Pp3ms  ,/Fi"," uisce/Ncmsc"," á/Spp-p|Spp-s  spré/Nv  aige/Pr3ms  ar/Sp  theaghlaigh/Ncmpc  a/Q-r  bheadh/Vmc  ag/Sp  radadh/Nv  aráin/Ncmsg|Ncmpc  chuig/Sp  na/Td-p  lachain/Ncfpc  -/Fb </s><s> bodmhadra/Ncmsc  ,/Fi  arbh/Wpsi|Wsdq|Ws-q|Wssi  ionann/Aqp  ab/Wsri  fhiú/Ns-s  di/Pr3fs  bóthar/Ncmsc  faoin/Spa-s  tír/Ncfsc  a/Sp"
"doc#110","á/Spp-s  n-airgeadú/Nv  faoin/Spa-s  solas/Ncmsc  mar/Cs  a/Q-r  bheadh/Vmc  débheathaigh/Ncmpc  a/Q-r  scinneann/Vmip </s><s> isteach/Rd  is/Wp-i  amach/Rd  as/Sp  an/Td-s  bhfarraige/Ncfsg  ./Fe </s><s> Éiríonn/Vmip  súilíní/Ncmpc  as/Sp  an/Td-s"," uisce/Ncmsc"," mianra/Ncmsg  is/Wpri  saoire/Aqc  ar nós/Spc  seaimpéin/Ncmsg  ./Fe </s><s> An/Td-s  blas/Ncmsc  céanna/Aqp  uaidh/Pr3ms  freisin/Rg  ./Fe </s><s> An/Td-s  t-arán/Ncmsc  chomh/Ri  clúmhach/Aqp  go/Cs  leánn/Vmip  sé/Mc|Pp3mss  id/Ncfsc  bhéal/Ncmpg  ./Fe </s><s> Ní/Wp-in"
"doc#110","go/Cs  leánn/Vmip  sé/Mc|Pp3mss  id/Ncfsc  bhéal/Ncmpg  ./Fe </s><s> Ní/Wp-in  féidir/Ns-s  ach/Cs  leatsa/Pr2-s-e  amháin/Aqp  an/Td-s  giosta/Ncmsc  a/Sp  bhlaiseadh/Nv  -/Fb  dóthain/Ncfsc  ann/Pr3ms  le/Sp  tú/Pp2-s  a/Sp  choinneáil/Nv  ar/Sp  uachtar/Ncmsc  san/Spa-s"," uisce/Ncmsg"," ./Fe </s><s> Fuiríonn/Vmip  gasúr/Ncmsc  ar/Sp  charraig/Ncfsc  ./Fe </s><s> Ar/Sp  oíche/Ncfsc  mar/Sp  seo/Pd  is/Wpri  ea/Pp3-s  a/Q-i  théaltaigh/Vmis  a/Dp3fs  shiblíní/Ncmpc  ./Fe </s><s> Níl/Vmip---n  tásc/Ncmsc  ná/Cc  tuairisc/Ncfsc  orthu/Pr3-p  fós/Rg  ./Fe </s><s> Bliain/Ncfsc  ina/Spp-s"
"doc#111","./Fe </s><s> Ba/Ws-i  sheomra/Ncmsc  deas/Aq-msc  é/Pp3ms  le/Sp  leaba/Ncfsc  ,/Fi  cófra/Ncmsc  agus/Cc  dhá/Spp  chathaoir/Ncfsc  uilleach/Aq-fsc  ./Fe </s><s> Bhí/Vmis  trí/Sp  mhata/Ncmsc  ildaite/Aqp  spréite/Av  ar/Sp  an/Td-s  urlár/Ncmsc  adhmaid/Ncmsg  ./Fe </s><s> Bhí/Vmis"," uisce/Ncmsc"," úr/Aq-msc  glan/Aq-msc  le/Sp  hól/Nv  agus/Cc  béile/Ncmsc  deas/Ri  leagtha/Av  amach/Rd  di/Pr3fs  ar/Sp  an/Td-s  mbord/Ncmsc  ./Fe </s><s> Bhí/Vmis  radharc/Ncmsc  álainn/Aq-msc  ,/Fi  fiú/Ns-s  ,/Fi  aici/Pr3fs  ó/Sp  fhuinneog/Ncfsc  an/Td-s  tseomra/Ncmsg  ar/Sp  an/Td-s"
"doc#111","na/Td-p  carraigeacha/Ncfpc  seo/Dd  a/Q-r  bhí/Vmis  ag/Sp  déanamh/Nv  buartha/Ncfsg  dóibh/Pr3-p  ach/Cs  na/Td-p  cinn/Ncmpc  nárbh/Wsrin  fhéidir/Ns-s  a/Sp  fheiceáil/Nv  ./Fe </s><s> Na/Td-p  carraigeacha/Ncfpc  géara/Aq--pc  faoin/Spa-s"," uisce/Ncmsc"," a/Q-r  stróicfeadh/Vmc  an/Td-s  tóin/Ncfsc  as/Sp  an/Td-s  nbád/Ncmsc  agus/Cc  a/Q-r  chuirfeadh/Vmc  go/Sp  tóin/Ncfsc  poill/Ncmsg  é/Pp3ms  gan/Sp  rabhadh/Ncmsc  ./Fe </s><s> ''/Fa  Rámhaigh/Vmis  in/Sp  am/Ncmsc  le/Sp  buille/Ncmsc  mo/Dp1-s  láimhe/Ncfsg  ,/Fi  ''/Fa  a/Q-p|Q-i|Q-r  d''/Q"
"doc#111","agus/Cc  ina/Spp-p|Spp-s  lár/Ncmsc  Sliabh/Ncmsc  Aslant/Npmsc  ./Fe </s><s> Dar/Csw  leis/Sp  an/Td-s  gcreideamh/Ncmsc  ag/Sp  an/Td-s  am/Ncmsc  sin/Dd  sheas/Vmis  na/Td-p  ceithre/Mc  roinn/Ncfsc  do/Sp  na/Td-p  ceithre/Mc  heilimint/Ncfsc  ,/Fi  tine/Ncfsc  ,/Fi"," uisce/Ncmsc"," ,/Fi  gaoth/Ncfsc|Ncmsc  agus/Cc  ithir/Ncfsc  ./Fe </s><s> San/Ns-s  áit/Ncfsc  ar/Sp  nascadh/Vmis0  le/Sp  chéile/Ncmsc  iad/Pp3-p  bhí/Vmis  an/Td-s  cúigiú/Mo  heilimint/Ncfsc  ,/Fi  an/Td-s  spiorad/Ncmsc  le/Sp  fáil/Nv  ./Fe </s><s> Gan/Sp  an/Td-s  spiorad/Ncmsc  bhí/Vmis  na/Td-p"
"doc#112","líonta/Ncmsg  go/Sp  barr/Ncmsc  ./Fe </s><s> Le/Sp  cúnamh/Nv  maith/Ncfsc  fear/Ncmpg  sea/Ncmsc|Ncmsg|Wp-i-3  tarraingeadh8/Xx  aníos/Rd  é/Pp3ms  Bhí/Vmis  an/Td-s  diabhal/Ncmsc  bocht/Aq-msc  ag/Sp  sianaíl/Ncfsc  le/Sp  uafás/Ncmsc  is/Wpri  crá/Ncmsc|Nv  Chuaigh/Vmis  an/Td-s"," t-uisce/Ncmsc"," ina/Spp-s  chluasa/Ncfpc  is/Cc  bhí/Vmis  a/Dp3ms  pholláirí/Ncmpc  líonta/Av  Is/Cc  bhí/Vmis  sé/Pp3mss  ina/Spp-s  sclíteach/Ncfsc  ag/Sp  caonach/Ncmsc  is/Wpri  láib/Ncfsc|Vmis  ./Fe </s><s> Tugadh/Vmis0  cois/Sp  teallaigh/Ncmsg  é/Pp3ms  agus/Cc  fuair/Vmis  sé/Pp3mss"
"doc#112","Ag/Sp  dul/Nv  bóithrí/Ncmsc  an/Td-s  Bhaile/Npmsg  Thíos/Rd  ./Fe </s><s> Tháinig/Vmis  an/Td-s  t-am/Ncmsc  go/Q-s  raibh/Vmis---d|Vmsp  agam/Pr1-s  clann/Ncfsc  Is/Wpri  cinnte/Aqc  d''/Q  athraigh/Vmis  an/Td-s  saol/Ncmsc  Thóg/Vmis  mé/Pp1-s  teach/Ncmsc  a/Q-r  raibh/Vmis---n  ann/Pr3ms"," uisce/Ncmsc"," reatha/Ncmsg  I/Mr  dTulach/Npmpg  na/Td-s  Caillí/Ncfsg  Bhí/Vmis  os cionn/Spc  ceathrú/Mo  céid/Ncmsg  anois/Rg  caite/Av  agam/Pr1-s  ann/Pr3ms  I/Mr  dteachín/Ncmsc  an/Td-s  cheann/Ncmpg  tuí/Ncfsc|Ncfsg  Atá/Vmip---r  ansiúd/Ncmsc  fós/Rg  ann/Pr3ms  faoi/Sp"
"doc#112","Ansin/Rl  sea/Ncmsc  dúirt/Vmis  Brídín/Npfsc  go/Cs  nglanfadh/Vmc  sí/Pp3fss  an/Wp-q|Wpdq  flask/Xf  Go/Cs  bhfolmhódh/Vmc  sé/Pp3mss  amach/Rd  é/Pp3ms  is/Wpri  go/Cs  ndéanfadh/Vmc  é/Pp3ms  a/Sp  steamáil/Nv  Le/Sp  streall/Ncmsc"," uisce/Ncmsg"," fiuchta/Av  is/Wpri  go/Cs  ndéanfadh/Vmc  sé/Pp3mss  an/Td-s  jab/Ncmsc|Ncmsg  ./Fe </s><s> Nuair/Cs  a/Q-r  tharraing/Vmis  sí/Pp3fss  an/Td-s  corc/Ncmsc  as/Pr3ms  ,/Fi  tháinig/Vmis  drochsteam/Ncmsc  as/Sp  Diabhal/Ncmsc  mórán/Ncmsc  nár/Qnrs  shín/Vmis---n  sí/Pp3fss  tráth/Ncmsc"
"doc#112","agus/Cc  an/Td-s  scríobh/Ncmsc  Bhí/Vmis  lasrachaí/Ncmsc|Ncmpc  tintrí/Aqp  ins/Spa-s  gach/Dq  coirnéal/Ncmsc  sa/Spa-s  Dáil/Ncfsc  Bhí/Vmis  Airí/Ncfsc|Ncmsc|Ncmpc  ag/Sp  craitheadh/Vmis0  mar/Cs  ba/Wsri  dhamanta/Aqc|Aqp  an/Td-s  tsian/Ncfsc  í/Pp3fs  Bhí/Vmis  an/Td-s"," t-uisce/Ncmsc"," coisricthe/Av  dá/Spp-p|Spp-s|Spp-p|Spp-s  roinnt/Ncfsc|Nv  ann/Pr3ms  chúns/Cs  bhí/Vmis  blogam/Ncmsc  le/Sp  fáil/Nv  ./Fe </s><s> Nuair/Cs  a/Q-r  bhí/Vmis  an/Td-s  stoirm/Ncfsc  úd/Ncmpg  thart/Rd  agus/Cc  na/Td-p  lasrachaí/Ncmpc  díbrí/Ncmsg  Tháinig/Vmis  an/Td-s"
"doc#112","fuisce/Ncmsg  agus/Cc  scalladh/Nv|Vmis0|Vmih|Ncmsc  beoir/Ncfsc  Agus/Cc  cuirfidh/Vmif  muid/Pp1-p  na/Td-p  cailíní/Ncmpc  ag/Sp  déanamh/Nv  ceapairí/Ncmpg|Ncmpc  sa/Spa-s  stór/Ncmsc  ./Fe </s><s> Chraith/Npfsg|Npmsg  Peter/Npmsc  Johnny/Xf  Pheadair/Npm-g  an/Td-s"," t-uisce/Ncmsc"," coisricthe/Av  ar/Sp  a/Dp3ms  cheann/Ncmsc  Dúirt/Vmis  Maggie/Npmsc  gur/Q--s  mhór/Vmis  an/Td-s  peaca/Ncmsc  é/Pp3ms  mar/Cs  gur/Wpdi|Wsdi  Antichrist/Npmsc  a/Q-r  bhí/Vmis  ann/Pr3ms  Bhí/Vmis  sé/Pp3mss  ráite/Av  gur/Q--s  dhíol/Vmis  sé/Pp3mss  anonn/Rd  leis/Sp  an/Td-s"
"doc#112","ní/Qn  réiteoidh/Vmif---n  sé/Pp3mss  an/Td-s  problem/Ncfsc  Tá/Vmip  do/Dp2-s  dhá/Spp  chrúb/Ncfsc  chomh/Ri  salach/Aqp  is/Wpri  iad/Pp3-p  faoi/Sp  chairt/Ncfsc  is/Wpri  faoi/Sp  dhraoib/Ncfsc  Ag/Sp  níochán/Ncmsc  do/Sp  threabhsair/Ncmpc  i/Sp  mias/Ncfsc"," uisce/Ncmsc"," salach/Aq-msc  Nach/Qnr  leagfadh/Vmc----n  sé/Pp3mss  black/Xf  más/Csw|Ncmsc  uaidh/Pr3ms  atá/Vmip---r  an/Td-s  steam/Ncmsc  ./Fe </s><s> Joeen/Npmsc  :/Fi  Sháraigh/Vmis  tú/Pp2-s  Micil/Npmsc  ag/Sp  teaseáil/Nv  is/Cc  ag/Sp  damnáil/Nv  Ag/Sp  lochtú/Nv  is/Cc  ag/Sp"
"doc#113","sin/Dd  agus/Cc  go/Q-s  solathróimid/Vmip1p|Vmif1p|Vmsp1p|Vmif1p  greim/Ncmsc  bia/Ncmsg  duit/Pr2-s  ,/Fi  ''/Fa  arsa/Vmis  Eibhlín/Npfsc  ,/Fi  ag/Sp  dul/Nv  amach/Rd  sa/Spa-s  chistin/Ncfsc  leis/Sp  an/Td-s  chiteal/Ncmsc  a/Sp  líonadh/Vmis0  ./Fe </s><s> Chuir/Vmis  fuaim/Ncfsc  an/Td-s"," uisce/Ncmsg"," fonn/Ncmpg|Ncmsc  air/Pr3ms  dul/Nv  chuig/Sp  an/Td-s  leithreas/Ncmsc  ./Fe </s><s> Bhí/Vmis  a/Dp3ms  fhios/Ncmsc  aige/Pr3ms  go/Ua  maith/Aqp  go/Cs  mbeadh/Vmc  sé/Mc|Pp3mss  taobh/Ncmsc  amuigh/Rd  ag/Sp  an/Td-s  chúl/Ncmsc  ,/Fi  díreach/Aqp  mar/Cs  a/Q-r  bhí/Vmis  i/Sp  dteach/Ncmsc"
"doc#113","an/Td-s  dream/Ncmsc  sin/Dd  amuigh/Rd  ar/Sp  phicnic/Ncfsc  ?/Fq </s><s> Abair/Vmm-2s|Ncmpc  leis/Sp  a/Dp3ms  chuid/Ncfsc  fear/Ncmpg  a/Sp  chur/Nv  níos/Uc  faide/Aqc  suas/Rd  an/Td-s  Grosvenor/Npmsc  agus/Cc  cuirfidh/Vmif  muid/Pp1-p  canóin/Ncfsc"," uisce/Ncmsg"," ag/Sp  triall/Nv  air/Pr3ms  láithreach/Ncmsc  ./Fe </s><s> ''/Fa  Thóg/Vmis  Peter/Npmsc  an/Td-s  micreafón/Ncmpg  arís/Rg  :/Fi  ''/Fa  CCC/Mr  go dtí/Spc  Aonad/Ncmpg  5./Mn  ''/Fa  ''/Fa  Tar/Vmm-2s  isteach/Rd  ./Fe </s><s> ''/Fa  ''/Fa  Tar/Vmm-2s  isteach/Rd  ,/Fi  CCC/Mr  ./Fe </s><s> ''/Fa  An/Td-s"
"doc#113","go dtí/Spc  Aonad/Ncmpg  5,/Mn  CCC/Mr  go dtí/Spc  Aonad/Ncmpg  5,/Mn  ''/Fa  a/Q-r  ghlaoigh/Vmis  Peter/Npmsc  ./Fe </s><s> D''/Q  fhreagair/Vmis  siad/Pp3-ps  agus/Cc  thosaigh/Vmis  siad/Pp3-ps  ag/Sp  cur/Nv  ceiste/Ncfsg  faoin/Spa-s  chanóin/Ncfsc"," uisce/Ncmsg"," ./Fe </s><s> Ansin/Rl  ghearr/Vmis  an/Td-s  sáirsint/Ncmsc  isteach/Rd  air/Pr3ms  ./Fe </s><s> ''/Fa  Abair/Vmm-2s  leo/Pr3-p  ceann/Ncmsc  a/Sp  chur/Nv  chuig/Sp  Aonad/Ncmsc  6,/Mn  más/Ncmsc  féidir/Ns-s  ./Fe </s><s> An/Qq  bhfuil/Vmip---d  a/Dp3ms  fhios/Ncmsc  acu/Pr3-p  go/Cs  bhfuil/Vmip---d"
"doc#113","ar/Sp  ais/Ncfsc  taobh/Ncmsc  istigh/Rd  de/Sp  roinnt/Ncfsc  soicindí/Ncmpg  :/Fi  bhí/Vmis  slua/Ncmsc  mór/Aq-msc  ag/Sp  bun/Ncmsc  Grosvenor/Npmsc  ag/Sp  caitheamh/Nv  cloch/Ncfpg|Ncfsc  agus/Cc  úsáideadh/Vmis0  an/Td-s  chanóin/Ncfsc"," uisce/Ncmsg"," ina/Spp-p  gcoinne/Ncfsc  ./Fe </s><s> I/Mr  nDunville/Ncfsc  bhí/Vmis  moll/Ncmsc  cloch/Ncfpg  bailithe/Av  ag/Sp  ógánaigh/Ncmpc  sa/Spa-s  pháirc/Ncfsc  ,/Fi  ach/Cs  go dtí/Spc  seo/Pd  ní/Qn  raibh/Vmis---n  siad/Pp3-ps  tagtha/Av  fad/Ncmpg|Ncmsc  le/Sp  líne/Ncfsc  an/Wp-q|Wpdq"
"doc#113","bhí/Vmis  moll/Ncmsc  cloch/Ncfpg  bailithe/Av  ag/Sp  ógánaigh/Ncmpc  sa/Spa-s  pháirc/Ncfsc  ,/Fi  ach/Cs  go dtí/Spc  seo/Pd  ní/Qn  raibh/Vmis---n  siad/Pp3-ps  tagtha/Av  fad/Ncmpg|Ncmsc  le/Sp  líne/Ncfsc  an/Wp-q|Wpdq  RUC/Y  ./Fe </s><s> Bhí/Vmis  canóin/Ncfsc"," uisce/Ncmsg"," ar/Sp  fáil/Nv  ag/Sp  an/Wp-q|Wpdq  RUC/Y  ,/Fi  ach/Cs  níor/Ws-in  ghá/Ncmsc  í/Pp3fs  a/Sp  úsáid/Nv  go/Ua  fóill/Aqp  ./Fe </s><s> Thug/Vmis  Peter/Npmsc  an/Td-s  teachtaireacht/Ncfsc  don/Spa-s  sáirsint/Ncmsc  ./Fe </s><s> ''/Fa  Fad/Ncmsc  is/Cc  a/Q-r  dhéanfaidh/Vmif  siad/Pp3-ps"
"doc#113","a/Sp  bheith/Nv  acu/Pr3-p  ort/Pr2-s  ,/Fi  nó/Cc  bíodh/Vmm-3s  a/Dp3ms  fhios/Ncmsc  agaibh/Pr2-p  go/Cs  leánn/Vmip  an/Td-s  grá/Ncmsc  an/Td-s  fuath/Ncmsc  ,/Fi  díreach/Aqp  mar/Cs  a/Q-r  leánn/Vmip  teas/Ncmsc  leac/Ncfpg  oighir/Ncmsg|Ncmpc  agus/Cc  a/Q-r  dhéanann/Vmip"," uisce/Ncmsc"," na/Td-s  beatha/Ncfsg  de/Pr3ms  ./Fe </s><s> Níl/Vmip---n  sé/Pp3mss  furasta/Aqp  ,/Fi  a/Uv  bhráithre/Ncmpv  ,/Fi  an/Qq  leiceann/Vmip  eile/Dd  a/Sp  thiontú/Nv  ,/Fi  ach/Cs  caithfimid/Vmif1p  sin/Pd  a/Sp  dhéanamh/Nv  ar/Sp  mhaithe/Ncfpc|Ncfsc  linn/Ncfpg  féin/Px"
"doc#113","rud/Ncmsc  a/Sp  dhéanamh/Nv  ag/Sp  an/Td-s  am/Ncmsc  céanna/Aqp  ./Fe </s><s> Beidh/Vmif  seasca/Mc  de/Sp  dhíth/Ncfsc  ./Fe </s><s> ''/Fa  Shlog/Vmis  McWilliams/Npmsc  ,/Fi  d''/Q  oscail/Vmis|Vmm-2s  a/Dp3ms  bhéal/Ncmsc  mar/Cs  a/Q-r  dhéanfadh/Vmc  breac/Ncmsc  ,/Fi  ceal/Ncmsc"," uisce/Ncmsg"," ,/Fi  agus/Cc  d''/Q  amharc/Vmm-2s|Vmis  ar/Sp  Shaw/Npmsc  go/Ua  míshuaimhneach/Aqp  ./Fe </s><s> Chlaon/Vmis  seisean/Pp3msse  a/Dp3ms  cheann/Ncmsc  ./Fe </s><s> Labhair/Vmis|Vmm-2s  an/Td-s  Cigire/Ncmsc  isteach/Rd  sa/Spa-s  ghuthán/Ncmsc  athuair/Ns-s  ./Fe </s><s> ''/Fa  Ní/Wp-in"
"doc#113","an/Td-s  Cheárta/Ncfsc  Nua/Aqp  bhí/Vmis  abhainn/Ncfsc  dhubh/Aq-fsc  dhorcha/Aqp  an/Td-s  Lagáin/Npmsc|Npmsg  ag/Sp  sní/Nv  go/Ua  mall/Aqp  agus/Cc  a/Dp3fs  guairneáin/Ncmpc  chiorclacha/Aq--pc  ag/Sp  briseadh/Nv  dhromchla/Ncmsg  an/Td-s"," uisce/Ncmsc"," faoi/Sp  sholas/Ncmsc  deiridh/Ncmsg  an/Td-s  tráthnóna/Ncmsc  ./Fe </s><s> Ar/Sp  an/Td-s  bhruach/Ncmsc  thall/Rd  ,/Fi  chrom/Aqp  craobhacha/Ncfpc  na/Td-p  gcrann/Ncmpg  isteach/Rd  san/Spa-s  uisce-an/Ncmsc  t-uisce/Ncmsc  céanna/Aqp"
"doc#113","an/Td-s  uisce/Ncmsc  faoi/Sp  sholas/Ncmsc  deiridh/Ncmsg  an/Td-s  tráthnóna/Ncmsc  ./Fe </s><s> Ar/Sp  an/Td-s  bhruach/Ncmsc  thall/Rd  ,/Fi  chrom/Aqp  craobhacha/Ncfpc  na/Td-p  gcrann/Ncmpg  isteach/Rd  san/Spa-s  uisce-an/Ncmsc"," t-uisce/Ncmsc"," céanna/Aqp  a/Q-r  bhí/Vmis  ag/Sp  scaoileadh/Nv  greim/Ncmsc  a/Dp3-p  gcuid/Ncfsc  fréamhacha/Ncfpg  sa/Spa-s  talamh/Ncmsc  tais/Aq-msc  ./Fe </s><s> Theagmhaigh/Vmis  sraoilleanna/Ncfpc  eidhneáin/Ncmsg  go/Sp  héadrom/Ncmsc  le/Sp"
"doc#113","ag/Sp  scaoileadh/Nv  greim/Ncmsc  a/Dp3-p  gcuid/Ncfsc  fréamhacha/Ncfpg  sa/Spa-s  talamh/Ncmsc  tais/Aq-msc  ./Fe </s><s> Theagmhaigh/Vmis  sraoilleanna/Ncfpc  eidhneáin/Ncmsg  go/Sp  héadrom/Ncmsc  le/Sp  craiceann/Ncmsc  an/Td-s"," uisce/Ncmsg"," ,/Fi  mar/Cs  a/Q-r  raibh/Vmis---n  cuileoga/Ncfpc  ag/Sp  scinneadh/Vmis0  os cionn/Spc  bric/Ncmsg  nár/Wsrin  stad/Ncmsc|Nv|Vmis  de/Sp  bheith/Ncfsc  ag/Sp  léim/Nv  is/Cc  ag/Sp  plabadh/Vmis0  ar/Sp  ais/Ncfsc  de/Sp  phleist/Ncfsc  ./Fe </s><s> Tharraing/Vmis"
"doc#113","Molly/Npfpg  ar/Sp  ais/Ncfsc  ón/Spa-s  bhruach/Ncmsc  ./Fe </s><s> ''/Fa  Amharc/Vmis  ,/Fi  ''/Fa  a/Q-r  dúirt/Vmis  sé/Pp3mss  léi/Pr3fs  de/Sp  chogar/Ncmsc  ./Fe </s><s> Bhí/Vmis  iascaire/Ncmsc  ag/Sp  iarraidh/Nv  an/Td-s  dorú/Ncmsg  a/Sp  chaitheamh/Nv  isteach/Rd  san/Spa-s"," uisce/Ncmsc"," ,/Fi  faoi/Sp  na/Td-p  crainn/Ncmpc  ./Fe </s><s> Thug/Vmis  sé/Pp3mss  faoi/Pr3ms  ,/Fi  cúpla/Ncmsc  uair/Ncfsc  ,/Fi  sula/Cs  bhfuair/Vmis  sé/Pp3mss  i/Sp  gceart/Ncmsc  é/Pp3ms  ./Fe </s><s> Rug/Vmis  an/Td-s  sruth/Ncmsc  ar/Sp  na/Td-p  cuileoga/Ncfpc  bréige/Ncfsg  agus/Cc  stiúraigh/Ncmpc"
"doc#113","le/Sp  heangach/Ncfsc  bheag/Aq-fsc  ina/Spp-p|Spp-s  lámh/Ncfsc  ./Fe </s><s> Luigh/Vmis|Vmm-2s  sé/Pp3mss  síos/Rd  ar/Sp  an/Td-s  bhruach/Ncmsc  ,/Fi  shín/Vmis  amach/Rd  a/Dp3ms  lámh/Ncfsc  agus/Cc  chuir/Vmis  an/Td-s  eangach/Ncfsc  isteach/Rd  go/Ua  cúramach/Aqp  san/Spa-s"," uisce/Ncmsg"," ./Fe </s><s> ''/Fa  Tabhair/Vmm-2s  anall/Rd  anseo/Rl  é/Pp3ms  ,/Fi  de réir/Spc  a/Dp3ms  chéile/Ncmsc  ,/Fi  agus/Cc  má/Cs  tá/Vmip  sé/Pp3mss  ag/Sp  iarraidh/Nv  rith/Ncmsc|Nv  ,/Fi  lig/Vmis  dó/Pr3ms  ,/Fi  ach/Cs  ná/Q-m  tabhair/Vmm-2s  líne/Ncfsc  rófhada/Ncmpv  dó/Pr3ms  ,/Fi  ar/Sp  eagla/Ncfsc"
"doc#113","thall/Rd  é/Pp3ms  ./Fe </s><s> ''/Fa  Dhá/Spp  uair/Ncfsc  a/Q-r  tháinig/Vmis  an/Td-s  t-iasc/Ncmsc  chucu/Pr3-p  agus/Cc  dhá/Spp  uair/Ncfsc  a/Q-r  rith/Vmis  sé/Pp3mss  uathu/Pr3-p  ./Fe </s><s> An/Td-s  tríú/Mo  huair/Ncfsc  ,/Fi  scuab/Ncfsc|Vmis  Peter/Npmsc  an/Td-s  eangach/Ncfsc  aníos/Rd  as/Sp  an/Td-s"," uisce/Ncmsg"," agus/Cc  thug/Vmis  isteach/Rd  breac/Ncmsc  geal/Aq-msc  ,/Fi  é/Pp3ms  ag/Sp  glioscarnach/Ncfsc  ,/Fi  a/Dp3ms  eireaball/Ncmsc  san/Spa-s  aer/Ncmsg  ,/Fi  bolg/Ncmsc  loinnireach/Ncfsc  ,/Fi  spotaí/Ncmpc  glasa/Aq--pc  ,/Fi  donna/Ncmpv  agus/Cc"
"doc#113","is/Cc  atá/Vmip---r  agat/Pr2-s  ansin/Rl  ,/Fi  a/Uv  Sháirsint/Ncmsv  ,/Fi  ''/Fa  arsa/Vmis  Dunne/Npmsc  ,/Fi  agus/Cc  é/Pp3ms  ag/Sp  cuimilt/Nv  a/Dp3ms  éadain/Ncmpc  agus/Cc  cúl/Ncmsc  a/Dp3ms  mhuiníl/Ncmpc  le/Sp  ciarsúr/Ncmsc  ./Fe </s><s> ''/Fa  Nach/Qnq|Qnr  bhfuil/Vmip---d  gloine/Ncfsc"," uisce/Ncmsg"," féin/Px  ar/Sp  fáil/Nv  san/Spa-s  áit/Ncfsc  seo/Dd  ?/Fq </s><s> ''/Fa  ''/Fa  Beidh/Vmif  an/Td-s  jab/Ncmsc  i/Sp  gceart/Ncmsc  ,/Fi  a/Dp3fs  John/Npmsc  ,/Fi  ''/Fa  arsa/Vmis  Shaw/Npmsc  ,/Fi  ''/Fa  ní/Ncmsc|Ncfsc|Nv|Wp-in  gá/Ncmsg|Ncmsc  duit/Pr2-s  a/Sp  bheith/Nv  buartha/Aqp  ./Fe </s><s> ''/Fa  Bhain/Npmsg  Jack/Npmsc|Npmsg|Npmpg  Millar/Npmsc|Npmpg  taca/Ncmsg|Ncmsc"
"doc#113","bhí/Vmis  sé/Pp3mss  ábalta/Aqp  an/Td-s  crot/Ncmsc  a/Q-r  bhí/Vmis  ar/Sp  rudaí/Ncmpc  sa/Spa-s  chlós/Ncmsc  a/Sp  dhéanamh/Nv  amach-seanfháisceadán/Xx  éadaigh/Ncmsg  a/Q-r  bhí/Vmis  ann/Pr3ms  ó/I  bhí/Vmis  an/Td-s  teach/Ncmsc  nua/Aqp  ,/Fi  tanc/Ncmsc"," uisce/Ncmsg"," pollta/Av  agus/Cc  dearg/Aqp|Ncmsc  le/Sp  meirg/Ncfsc  ,/Fi  buacairí/Ncmpc  seanfhaiseanta/Aqp  ,/Fi  líonóil/Ncfsc  ,/Fi  dréimire/Ncmsc  a/Q-r  raibh/Vmis---n  ceann/Ncmsc  de/Sp  na/Td-p  céimeanna/Ncfpc  briste/Av  aige/Pr3ms  ,/Fi"
"doc#113","./Fe </s><s> ''/Fa  ''/Fa  Tá/Vmip  tú/Pp2-s  cinnte/Av|Aqp  go/Q-s  raibh/Vmis---d|Vmsp  sé/Pp3mss  anseo/Rl  ar feadh/Spc  na/Td-s  hoíche/Ncfsg  ?/Fq </s><s> ''/Fa  ''/Fa  Tá/Vmip  ,/Fi  leoga/I  ./Fe </s><s> Seo/Pd  ,/Fi  gheobhaidh/Vmif  mé/Pp1-s  deoch/Ncfsc  duit/Pr2-s  ./Fe </s><s> Cad/Pq  é/Pp3ms  a/Q-r  bheidh/Vmif  agat/Pr2-s  ?/Fq </s><s> ''/Fa  ''/Fa"," Uisce/Npmsg|Npfsg"," mianraí-gan/Ncmsc  faic/Ncfsg  eile/Dd  ./Fe </s><s> ''/Fa  Nuair/Cs  a/Q-r  bhí/Vmis  braoinín/Ncmsc  de/Sp  ólta/Av  aige/Pr3ms  ,/Fi  d''/Q  amharc/Vmm-2s|Vmis  sé/Mc|Pp3mss  thart/Ncmsc  ar/Sp  an/Td-s  halla/Ncmsc  ,/Fi  ar/Sp  na/Td-p  gloiní/Ncfpc  salacha/Aq--pc  ,/Fi  agus/Cc"
"doc#113","Bhéal/Ncmpg  Feirste/Npmsg  ,/Fi  le/Sp  crainn/Ncmpc  tógála/Ncfsg  longchlós/Ncmpg|Ncmsc  Harland/Npmsc  agus/Cc  Wolff/Npmsc  mar/Cs  a/Q-r  bheidís/Vmc-3p  ina/Spp-p  bhfathaigh/Ncmpc  mhóra/Aq--pc  mhiotail/Ncmsg  ag/Sp  siúl/Nv  ar/Sp  an/Td-s"," uisce/Ncmsc"," ./Fe </s><s> Thall/Rd  ar/Sp  an/Td-s  taobh/Ncmsc  eile/Dd  den/Spa-s  loch/Ncmsc  ,/Fi  bhí/Vmis  teaichín/Ncmsc  beag/Aq-msc  seascair/Aq-msc  Aggie/Npmsc  Ross/Npmsg|Npmpg  ./Fe </s><s> Ansin/Rl  a/Q-r  bhí/Vmis  Aggie/Npmsc  ,/Fi  a/Q-r  bhíodh/Vmih  i/Sp  gcónaí/Ncmsc  ag/Sp  cur/Nv"
"doc#113","siad/Pp3-ps  rud/Ncmsc  éigin/Aq-msc  le/Sp  hithe/Nv  ,/Fi  íosfaidh/Vmif  siad/Pp3-ps  mise-tá/Vmih2s  mé/Pp1-s  á/Spp-p|Spp-s  rá/Nv  leat/Pr2-s  !/Fe </s><s> ''/Fa  ''/Fa  Ceart/Ncmsc  ,/Fi  a/Uv  Joe/Npmsc  ./Fe </s><s> Socróidh/Vmif  mé/Pp1-s  sin/Dd  anois/Rg  díreach/Ncmsc  agus/Cc  má/Cs  tá/Vmip  aon/Mc|Dq"," deoch-uisce/Ncmsc"," ,/Fi  nó/Cc  a/Dp3ms  dhath/Ncmsc  ar/Sp  bith/Ns-s  mar/Sp  sin/Pd  .../F  ''/Fa  Chaoch/Vmis  sé/Mc|Pp3mss  súil/Ncfsc  ar/Sp  Peter/Npmsc  ./Fe </s><s> ''/Fa  Is/Wp-i  féidir/Ns-s  a/Dp3ms  leithéid/Ncfsc  sin/Dd  a/Sp  chur/Nv  ar/Sp  bhille/Ncmsc  na/Td-s  hoifige/Ncfsg  seo/Dd  ,/Fi  má/Cs"
"doc#114","na/Td-p  mban/Ncfpg  hataí/Ncmpc|Ncmpg  na/Td-p  bhfear/Ncmsc </s><s> (/F  b/Xx  )/F  tar éis/Spc  an/Td-s  réamhfhocail/Ncmsg  i/Sp </s><s> i/Sp  gcistin/Ncfsc  i/Sp  dteach/Ncmsc </s><s> NÓTA/Ncmsc  :/Fi  i/Sp  ''/Fa  in/Sp  roimh/Sp  thúsghutaí/Vmih0  ,/Fi  dhá/Spp  agus/Cc  bhur/Dp2-p  :/Fi </s><s> in/Sp"," uisce/Ncmsc"," in/Sp  bhur/Dp2-p  mbosca/Ncmsc  in/Sp  áit/Ncfsc  eile/Dd  in/Sp  dhá/Spp  ionad/Ncmsc </s><s> (/F  c/Mr  )/F  in/Sp  abairtí/Ncfpc  ar/Sp  leith/Ncfsc  :/Fi </s><s> ar/Sp  gcúl/Ncmsc  go/Sp  bhfios/Ncmsc  dom/Pr1-s  ar/Sp  ndóigh/Ncfsc  cá/Rq  bhfios/Ncmsc  dom/Pr1-s  ?/Fq </s><s> ar/Sp  dtús/Ncmsc </s><s> (/F  d/Xx  )/F"
"doc#114","é/Pp3ms  leis/Sp  an/Td-s  alt/Ncmsc  uatha/Aqp  agus/Cc  faightear/Vmip0  sa/Spa-s  roimh/Sp  chonsain/Ncmpc  agus/Cc  san/Pd  roimh/Sp  ghutaí/Ncmpc  agus/Cc  f/Xx  a/Q-r  leanann/Vmip  guta/Ncmsc  é/Pp3ms  :/Fi </s><s> sa/Spa-s  pháirc/Ncfsc  sa/Spa-s  nead/Ncfsc  san/Spa-s"," uisce/Ncmsg"," san/Spa-s  fharraige/Ncfsc </s><s> Táthaítear/Vmip0  é/Pp3ms  leis/Sp  an/Td-s  alt/Ncmsc  iolra/Aqp  agus/Cc  faightear/Vmip0  sna/Spa-p  :/Fi </s><s> sna/Spa-p  tithe/Ncmpc  sna/Spa-p  páirceanna/Ncfpc </s><s> Táthaítear/Vmip0  é/Pp3ms  leis/Sp  na/Td-p"
"doc#114","na/Td-p  míreanna/Ncfpc|Ncfpg  coibhneasta/Aqp  a/Dp3fs  agus/Cc  ar/Wpsi|Wssi|Ws-q|Wsdq  agus/Cc  faightear/Vmip0  trína/Spp-s|Spr  agus/Cc  trínar/Spr  :/Fi </s><s> an/Td-s  t-urlár/Ncmsc  trína/Spr  sileann/Vmip  an/Td-s  t-urlár/Ncmsc  trínar/Spr  shil/Vmis  an/Td-s"," t-uisce/Ncmsc","</s><s> Úsáid/Vmis  :/Fi </s><s> tháinig/Vmis  mé/Pp1-s  tríd/Pr3ms  trína/Spp-s  chéile/Ncmsc  trí/Ncmsg  thaisme/Ncfsc|Ncfsg  trí/Sp  Bhéarla/Ncmsc </s><s> Leanann/Vmip  séimhiú/Ncmsc  um/Sp  nuair/Cs  a/Q-r  thagann/Vmip  ainmfhocal/Ncmsc  éiginnte/Aqp  ina/Spp-s"
"doc#114","é/Pp3ms  agus/Cc  cuirtear/Vmip0  -/Fb  e/Xf  leis/Pr3ms  :/Fi </s><s> lann/Ncfsc  na/Td-s  scine/Ncfsc  géire/Aq-fsg </s><s> I/Mr  gcás/Ncmsc  roinnt/Ncfsc  aidiachtaí/Ncfpg  bíonn/Vmig  coimriú/Nv  i/Sp  gceist/Ncfsc  chomh/Ri  maith/Aqp  leis/Sp  an/Td-s  gcaolú/Ncmsg  :/Fi </s><s>","uisce/Ncmsc"," na/Td-s  habhann/Ncfsg  doimhne/Aq-fsg </s><s> I/Mr  gcás/Ncmsc  aidiachtaí/Ncfpg  a/Q-r  chríochnaíonn/Vmip  ar/Wpsi|Wssi|Ws-q|Wsdq  -/Fb  (/F  e/Xf  )/F  ach/Cs  ,/Fi  déantar/Vmip0  -/Fb  (/F  a/Dp3fs  )/F  í/Pp3fs  den/Spa-s  deireadh/Ncmsc  ./Fe </s><s> i lár/Spc  na/Td-s  coille/Ncfsg  uaigní/Aq-fsg </s>"
"doc#114","san/Spa-s  aimsir/Ncfsc  chaite/Aqp  i/Sp  gcás/Ncmsc  na/Td-p  mbriathra/Ncmpg  rialta/Aqp  ná/Cc  i/Sp  gcás/Ncmsc  tabhair/Vmm-2s  ./Fe </s><s> an/Td-s  fear/Ncmsc  ar/Q-is  maraíodh/Vmih  a/Dp3ms  mhac/Ncmsc </s><s> an/Td-s  cupán/Ncmsc  ar/Qq-s|Q-p|Q-is  óladh/Vmis0  an/Td-s"," t-uisce/Ncmsc"," as/Pr3ms </s><s> an/Td-s  bhean/Ncfsc  ar/Qq-s|Q-p|Q-is  tugadh/Vmis0  drochíde/Ncfsc  dá/Spp-s  fear/Ncmsc </s><s> Mír/Npmsc  Choibhneasta/Aqp  Indíreach/Aqp  (/F  Dhiúltach/Ncmsc  )/F </s><s> nach/Wp-qn|Wpsin|Wpdin|Wpdqn </s><s> Úsáidtear/Vmip0  í/Pp3fs  le/Sp  gach/Dq  briathar/Ncmsc  i/Sp  ngach/Ns-s"
"doc#114","soiscéal/Ncmsc  chomh/Ri  geal/Aqp  leis/Sp  an/Td-s  sneachta/Ncmsc  chomh/Ri  gasta/Aqp  leis/Sp  an/Td-s  ngaoth/Ncmsc|Ncfsc  chomh/Ri  géar/Aqp  le/Sp  creamh/Ncmsc  chomh/Ri  glic/Aqp  le/Sp  fear/Ncmsc  dlí/Ncmsg  chomh/Ri  glan/Aqp  le/Sp"," huisce/Ncmsc"," chomh/Ri  goirt/Aqp  leis/Sp  an/Td-s  bhfarraige/Ncfsg  chomh/Ri  hionraic/Aqp  leis/Sp  an/Td-s  ngrian/Ncfsc  chomh/Ri  hinnealta/Aqp  le/Sp  bean/Ncfsc  iarla/Ncmsg  chomh/Ri  láidir/Aqp  le/Sp  capall/Ncmsc  chomh/Ri"
"doc#114","chomh/Ri  marbh/Aqp  le/Sp  corp/Ncmsc  chomh/Ri  milis/Aqp  le/Sp  mil/Ncfsc  chomh/Ri  mín/Aqp  le/Sp  síoda/Ncmsc|Npmsc  chomh/Ri  neamhchoireach/Ncmsc  le/Sp  leanbh/Ncmsc  baiste/Ncmsg  chomh/Ri  nádúrtha/Aqp  le/Sp"," huisce/Ncmsc"," an/Td-s  tsrutháin/Ncmsg  chomh/Ri  pollta/Av  le/Sp  gráta/Ncmsc  chomh/Ri  ramhar/Aqp  le/Sp  muc/Ncfsc  chomh/Ri  righin/Aqp  le/Sp  seanasal/Ncmsc  chomh/Ri  saothrach/Aqp  le/Sp  beach/Ncfsc  chomh/Ri  sásta/Aqp  le/Sp"
"doc#116",",/Fi  ar/Sp  an/Td-s  tsráid/Ncfsc  ./Fe </s><s> Fanann/Vmip  sé/Pp3mss  sa/Spa-s  scuaine/Ncfsg|Ncfsc  ag/Sp  veain/Ncfsc  éisc/Ncmsg  ./Fe </s><s> Nach/Wp-qn|Wpsin|Wpdin|Wpdqn  aoibhinn/Aqp  an/Td-s  chuma/Ncfsc  atá/Vmip---r  air/Pr3ms  agus/Cc  nach/Wprin  álainn/Aqp  an/Td-s  boladh/Ncmsc  !/Fe </s><s> Cuireann/Vmip  sé/Mc|Pp3mss"," uisce/Ncmsc"," lena/Spp-s  fhiacla/Ncfpc  ./Fe </s><s> ''/Fa  Céard/Pq  a/Q-r  bheidh/Vmif  agat/Pr2-s  ,/Fi  a/Uv  bhuachaill/Ncmsv  ?/Fq </s><s> ''/Fa  a/Q-r  deir/Vmip  fear/Ncmsc  an/Td-s  éisc/Ncmpc  leis/Pr3ms  ./Fe </s><s> ''/Fa  Ba/Ws-i  mhaith/Aqp  liom/Pr1-s  ceapaire/Ncmsc  scadáin/Ncmsg  a/Sp  fháil/Nv  ar/Sp"
"doc#116","sa/Spa-s  seomra/Ncmsc  folctha/Av  ./Fe </s><s> Siúlann/Vmip  Maistín/Ncmsc  ina/Spp-s  diaidh/Ns-s  ./Fe </s><s> Dúnann/Vmip  sé/Pp3mss  clár/Ncmsc  an/Td-s  leithris/Ncmpc  agus/Cc  suíonn/Vmip  sé/Pp3mss  air/Pr3ms  ./Fe </s><s> Éisteann/Vmip  sé/Pp3mss  leis/Sp  an/Td-s"," uisce/Ncmsc"," ag/Sp  titim/Nv  taobh/Ncmsc  thiar/Rd  de/Sp  chuirtín/Ncmsc  an/Td-s  chithfholcadáin/Ncmsg  ./Fe </s><s> Múchtar/Vmm-0|Vmip0  an/Td-s  cithfholcadh/Ncmsc  ./Fe </s><s> Tagann/Vmip  Ine/Npmsc  amach/Rd  ó/Sp  taobh/Ncmsc  thiar/Rd  den/Spa-s"
"doc#116","cead/Ncmsc  aige/Pr3ms  dul/Nv  ansin/Rl  ./Fe </s><s> Socraíonn/Vmip  Maistín/Ncmsc  go/Cs  leanfaidh/Vmif  sé/Pp3mss  air/Pr3ms  ag/Sp  obair/Ncfsc  go dtí/Spc  a/Mn  ceathair/Mc  a/Sp  chlog/Ncmsc  ./Fe </s><s> Líonann/Vmip  sé/Pp3mss  a/Dp3ms  bhuicéad/Ncmsc  le/Sp"," huisce/Ncmsc"," i/Sp  siopa/Ncmsc  ./Fe </s><s> An/Td-s  chéad/Mo|Mc  uair/Ncfsc  a/Q-p|Q-i|Q-r  d''/Q  iarr/Vmis  sé/Mc|Pp3mss  uisce/Ncmsc  ansin/Rl  ,/Fi  ní/Qn  raibh/Vmis---n  fear/Ncmsc  an/Td-s  tsiopa/Ncmsg  sásta/Aqp  rud/Ncmsc  ar/Sp  bith/Ns-s  a/Sp  thabhairt/Nv  dó/Pr3ms  ./Fe </s><s> Ansin/Rl  rinne/Vmis"
"doc#116","go/Cs  leanfaidh/Vmif  sé/Pp3mss  air/Pr3ms  ag/Sp  obair/Ncfsc  go dtí/Spc  a/Mn  ceathair/Mc  a/Sp  chlog/Ncmsc  ./Fe </s><s> Líonann/Vmip  sé/Pp3mss  a/Dp3ms  bhuicéad/Ncmsc  le/Sp  huisce/Ncmsc  i/Sp  siopa/Ncmsc  ./Fe </s><s> An/Td-s  chéad/Mo|Mc  uair/Ncfsc  a/Q-p|Q-i|Q-r  d''/Q  iarr/Vmis  sé/Mc|Pp3mss"," uisce/Ncmsc"," ansin/Rl  ,/Fi  ní/Qn  raibh/Vmis---n  fear/Ncmsc  an/Td-s  tsiopa/Ncmsg  sásta/Aqp  rud/Ncmsc  ar/Sp  bith/Ns-s  a/Sp  thabhairt/Nv  dó/Pr3ms  ./Fe </s><s> Ansin/Rl  rinne/Vmis  Maistín/Ncmsc  margadh/Ncmsc  leis/Pr3ms  ,/Fi  ag/Sp  tairiscint/Nv  50/Mn  cent/Ncfsc"
"doc#116","an/Td-s  tsiopa/Ncmsg  sásta/Aqp  rud/Ncmsc  ar/Sp  bith/Ns-s  a/Sp  thabhairt/Nv  dó/Pr3ms  ./Fe </s><s> Ansin/Rl  rinne/Vmis  Maistín/Ncmsc  margadh/Ncmsc  leis/Pr3ms  ,/Fi  ag/Sp  tairiscint/Nv  50/Mn  cent/Ncfsc  dó/Pr3ms  ar/Sp  gach/Dq  buicéad/Ncmsc"," uisce/Ncmsg"," ./Fe </s><s> As/Sp  sin/Pd  amach/Rd  bhí/Vmis  gach/Dq  rud/Ncmsc  i/Sp  gceart/Ncmsc  ,/Fi  agus/Cc  fuair/Vmis  sé/Pp3mss  dhá/Spp  chupán/Ncmsc  caife/Ncfsc  ón/Spa-s  bhfear/Ncmsc  ,/Fi  fiú/Ns-s  ./Fe </s><s> Íocann/Vmip  Maistín/Ncmsc  50/Mn  cent/Ncfsc  le/Sp  fear/Ncmsc  an/Td-s  tsiopa/Ncmsg"
"doc#116","síos/Rd  staighre/Ncmsc  ./Fe </s><s> Aimsíonn/Vmip  sé/Pp3mss  a/Dp3ms  chuid/Ncfsc  trealaimh/Ncmsg  ar/Sp  fad/Ncmsc  thíos/Rd  ag/Sp  an/Td-s  doras/Ncmsc  ./Fe </s><s> Siúlann/Vmip  sé/Pp3mss  suas/Rd  arís/Rg  agus/Cc  líonann/Vmip  sé/Pp3mss  an/Td-s  buicéad/Ncmsc  le/Sp"," huisce/Ncmsc"," ./Fe </s><s> Ansin/Rl  amach/Rd  leis/Pr3ms  go dtí/Spc  an/Td-s  mórbhealach/Ncmsc  agus/Cc  tosaíonn/Vmip  ar/Sp  an/Td-s  obair/Ncfsc  in/Sp  athuair/Ns-s  ./Fe </s><s> Bíonn/Vmig  sé/Pp3mss  ag/Sp  obair/Ncfsc  i/Sp  gcomhar/Ncmsc  le/Sp  buachaill/Ncmsc"
"doc#116","./Fe </s><s> Tá/Vmip  soilse/Ncfsc|Ncmpc  tráchta/Av  roghnaithe/Av  acu/Pr3-p  a/Q-r  fhanann/Vmip  dearg/Ncmsc  ar feadh/Spc  i/Sp  bhfad/Ncmsc  ./Fe </s><s> Tá/Vmip  cúrsaí/Ncmpc  ag/Sp  dul/Nv  go/Ua  maith/Aqp  ,/Fi  ach/Cs  tá/Vmip  fadhb/Ncfsc  acu/Pr3-p  teacht/Nv  ar/Sp"," uisce/Ncmsc"," i/Sp  siopa/Ncmsc  ./Fe </s><s> Ceapann/Vmip  úinéir/Ncmsc  an/Td-s  tsiopa/Ncmsg  go/Cs  bhfuil/Vmip---d  siad/Pp3-ps  salach/Aqp  ./Fe </s><s> Tuigeann/Vmip  Maistín/Ncmsc  go/Cs  bhfuil/Vmip---d  géarghá/Ncmsc  ann/Pr3ms  anois/Rg  go/Cs  nífí/Vmc-0  a/Dp3ms  chuid/Ncfsc"
"doc#116","drugaí/Ncmpc  de/Sp  dhíth/Ncfsc  ar/Sp  dhaoine/Ncmpc  ./Fe </s><s> Siúlann/Vmip  fear/Ncmsc  óltach/Aq-msc  ar/Sp  an/Td-s  mbóthar/Ncmsc  ,/Fi  ag/Sp  luascadh/Vmis0  ó/Sp  thaobh/Ncmsc  go/Sp  taobh/Ncmsc  ./Fe </s><s> Ólann/Vmip  Maistín/Ncmsc  leathlítear/Ncmpg"," uisce/Ncmsg|Ncmsc"," ag/Sp  seastán/Ncmsc  bia/Ncmsg  ./Fe </s><s> Tá/Vmip  an/Td-s  tinneas/Ncmsc  cinn/Ncmsg  maolaithe/Av  ./Fe </s><s> Déanann/Vmip  sé/Pp3mss  cinneadh/Nv|Ncmsc  gan/Sp  beoir/Ncfsc  a/Sp  ól/Nv  go/Sp  deo/Ns-s  arís/Rg  ./Fe </s><s> Siúlann/Vmip  Maistín/Ncmsc  tríd/Sp  an/Td-s"
"doc#116","damhsa/Nv  le/Sp  ceol/Ncmsc  bríomhar/Aq-msc  ./Fe </s><s> Siúlann/Vmip  sé/Pp3mss  faoi/Sp  dhroichead/Ncmsc  mótarbhealaigh/Ncmsg  agus/Cc  baineann/Vmip  sé/Pp3mss  carrchlós/Ncmsc  amach/Rd  in aice/Spc  leis/Sp  an/Td-s"," uisce/Ncmsg"," ./Fe </s><s> Tugann/Vmip  leoithne/Ncfsc  ghaoithe/Ncfsg  faoiseamh/Ncmpg|Ncmsc  dó/Pr3ms  ón/Spa-s  aer/Ncmsc  marbhánta/Aqp  ./Fe </s><s> Seasann/Vmip  Maistín/Ncmsc  in aice/Spc  le/Sp  carr/Ncfsc|Ncmsc  atá/Vmip---r  páirceáilte/Av  ann/Pr3ms  ./Fe </s><s> ''/Fa  Is/Us"
"doc#116","./Fe </s><s> ''/Fa  Ní/Wp-in  hea/Pp3-s  ,/Fi  b''/Ws-i  fhearr/Aqc  dó/Pr3ms|Mc  a/Sp  rá/Nv  ,/Fi  ''/Fa  Casadh/Vmm-3s|Vmis0|Nv|Ncmsc  Maistín/Ncmsc|Ncmsg  orm/Pr1-s  ,/Fi  ná/Q-m  bíodh/Vmm-3s  aon/Mc|Dq  imní/Ncfsc  oraibh/Pr2-p  ,/Fi  tá/Vmip  sé/Pp3mss  go/Ua  breá/Aqp  ./Fe </s><s> ''/Fa  Téann/Vmip  bád/Ncmsc  turasóirí/Ncmpg  thart/Rd  san/Spa-s"," uisce/Ncmsc"," ./Fe </s><s> Tá/Vmip  daoine/Ncmpc  ina/Spr  suí/Vmsp  ag/Sp  ól/Nv  fíona/Ncmsg  ag/Sp  boird/Ncmpc  a/Q-i  bhfuil/Vmip---d  coinnle/Ncfpc  ar/Sp  lasadh/Nv  orthu/Pr3-p  ./Fe </s><s> Tá/Vmip  a/Dp3ms  scáil/Ncfsc  le/Sp  feiceáil/Nv  san/Spa-s  uisce/Ncmsg  ,/Fi  agus/Cc  is/Wpri  álainn/Aqp  an/Td-s"
"doc#116","thart/Rd  san/Spa-s  uisce/Ncmsc  ./Fe </s><s> Tá/Vmip  daoine/Ncmpc  ina/Spr  suí/Vmsp  ag/Sp  ól/Nv  fíona/Ncmsg  ag/Sp  boird/Ncmpc  a/Q-i  bhfuil/Vmip---d  coinnle/Ncfpc  ar/Sp  lasadh/Nv  orthu/Pr3-p  ./Fe </s><s> Tá/Vmip  a/Dp3ms  scáil/Ncfsc  le/Sp  feiceáil/Nv  san/Spa-s"," uisce/Ncmsg"," ,/Fi  agus/Cc  is/Wpri  álainn/Aqp  an/Td-s  radharc/Ncmsc  é/Pp3ms  ./Fe </s><s> Ar/Sp  chúl/Ncmsc  Mhaistín/Ncmsg  baineann/Vmip  traein/Ncfsc  an/Td-s  phoist/Ncmsg  an/Td-s  stáisiún/Ncmpg  amach/Rd  go/Ua  torannach/Aqp  ./Fe </s><s> Siúlann/Vmip"
"doc#116","beidh/Vmif  muid/Pp1-p  in/Sp  ann/Ns-s  éalú/Nv|Ncmsc|Ncmsg  ó/Sp  gach/Dq  duine/Ncmsc  ,/Fi  ''/Fa  a/Dp3fs|Q-p|Q-i|Q-r  deir/Vmip|Ncfsc  Maistín/Ncmsc|Ncmsg  ./Fe </s><s> Le/Sp  linn/Ncfsc  dóibh/Pr3-p  a/Sp  bheith/Nv  ag/Sp  snámh/Nv  téann/Vmip  a/Dp3ms  lán/Ncmsc  daoine/Ncmpg  eile/Dd  isteach/Rd  san/Spa-s"," uisce/Ncmsg"," ,/Fi  beagnach/Rg  i/Sp  ngan/Ncmsc  fhios/Ncmsc  dóibh/Pr3-p  ./Fe </s><s> Cúpla/Ncmsc  uair/Ncfsc  snámhann/Vmip  buachaill/Ncmsc  amháin/Aqp  in aice/Spc  le/Sp  hIne/Ncfsc  ,/Fi  de/Sp  thimpiste/Ncfsc  ,/Fi  mar/Sp  dhea/Ns-s  ./Fe </s><s> Tá/Vmip  Ine/Npmsc  go/Ua"
"doc#116","ar/Sp  chathaoir/Ncfsc  adhmaid/Ncmsg  agus/Cc  cuireann/Vmip  sé/Pp3mss  isteach/Rd  sa/Spa-s  chithfholcadán/Ncmsc  í/Pp3fs  ./Fe </s><s> Ar/Sp  feadh/Ncmsc  ceathrú/Aqp  uaire/Ncfsg  an/Td-s  chloig/Ncmsg  ligeann/Vmip  sé/Npmsc  don/Npmsc"," uisce/Ncmsg"," titim/Nv|Ncfsc  air/Pr3ms  ,/Fi  agus/Cc  é/Pp3ms  ina/Spp-s  shuí/Nv  ar/Sp  an/Td-s  gcathaoir/Ncfsc  ./Fe </s><s> Imíonn/Vmip  an/Td-s  tinneas/Ncmsc  cinn/Ncmsg  ./Fe </s><s> Is/Wp-i  féidir/Ns-s  leis/Sp  smaoineamh/Nv  faoi/Sp  rudaí/Ncmpc  eile/Dd  anois/Rg  ./Fe </s><s> ''/Fa  Tá/Vmip"
"doc#116","ar/Sp  aghaidh/Ncfsc  mar/Sp  seo/Pd  go/Sp  deo/Ns-s  agus/Cc  gur/Wpdi|Wsdi  gearr/Aqp|Ncmsc  go/Cs  mbeidh/Vmif  Ine/Npmsc  mar/Cs  a/Q-r  bhíodh/Vmih  sí/Pp3fss  ./Fe </s><s> Ceannaíonn/Vmip  sé/Pp3mss  baguette/Av  ,/Fi  pâté/Xx  ,/Fi  cáis/Ncfsc  ,/Fi  buidéal/Ncmsc"," uisce/Ncmsg"," agus/Cc  buidéilín/Ncmpc|Ncmsc  amháin/Aqp  beorach/Ncfsg  ./Fe </s><s> Le/Sp  dea-aoibh/Ncfsc  a/Sp  chur/Nv  ar/Sp  Ine/Npmsc  agus/Cc  chun/Sp  an/Td-s  staonadh/Ncmsc  a/Sp  chúiteamh/Nv  di/Pr3fs  ,/Fi  tabharfaidh/Vmif  Maistín/Ncmsc  an/Td-s"
"doc#116","ar/Sp  ais/Ncfsc  go dtí/Spc  an/Td-s  teach/Ncmsc  ./Fe </s><s> Shaothraigh/Vmis  sé/Pp3mss  E30/Xx  inniu/Rt  ./Fe </s><s> Fuinneoga/Ncfpc  carranna/Ncmpg  a/Sp  ní/Nv  ,/Fi  sin/Pd  a/Dp3ms  shaincheird/Ncfsc  ./Fe </s><s> Le/Sp  spúinse/Ncmsc  maith/Aq-msc  agus/Cc  le/Sp"," huisce/Ncmsc"," a/Q-r  ghlanann/Vmip  sé/Pp3mss  iad/Pp3-p  ./Fe </s><s> Ní/Qn  fhéachann/Vmip---n  sé/Pp3mss  isteach/Rd  tríd/Sp  an/Td-s  bhfuinneog/Ncfsc  ná/Cc  ní/Qn  iarrann/Vmip---n  sé/Mc|Pp3mss  cead/Ncmsc  roimh/Sp  ré/Ncfsc  ./Fe </s><s> Tosaíonn/Vmip  sé/Pp3mss  ag/Sp  glanadh/Nv"
"doc#117","is/Wpri  Slánaitheoir/Ncmsc  ,/Fi  chun/Sp  go/Cs  nglacfaidís/Vmc-3p  baiste/Ncmsc  is/Cc  go/Cs  ndéanfaí/Vmc-0  Críostaithe/Ncmpc  díobh/Pr3-p  ,/Fi  óir/Cs|Ncmpc  mura/Cs  ngintear/Vmip0  duine/Ncmsc  ó/Sp"," uisce/Ncmsc"," agus/Cc  ón/Spa-s  Spiorad/Ncmsc  ,/Fi  ní/Wp-in  féidir/Ns-s  dó/Pr3ms  dul/Ncmsc|Nv  isteach/Rd  i/Sp  ríocht/Ncfsc  Dé/Ncmsg  .47/Mn  Is/Wpri  féidir/Ns-s  leo/Pr3-p  an/Td-s  méid/Ncmsc  sin/Dd  agus/Cc  nithe/Ncmpc  eile/Dd  is/Wpri  taitneamhach/Aqp  le/Sp  Dia/Ncmsc  a/Sp"
"doc#117","léir/Aqp  (/F  21:17/Mn  c-18a/Xx  )/F  ./Fe </s><s> Do/Q  leath/Vmis  siad/Pp3-ps  a/Dp3-p  gcraos/Ncmsc  i/Sp  mo/Dp1-s  choinne/Ncfsc  ""/Xx  mar/Sp  leon/Ncmsc  amplach/Aq-msc  agus/Cc  é/Pp3ms  ag/Sp  búiríl/Ncfsc  (/F  21:14/Mn  )/F  ./Fe </s><s> Doirtear/Vmip0|Vmm-0  amach/Rd  mé/Pp1-s  mar/Sp"," uisce/Ncmsc"," ""/Xx  agus/Cc  tá/Vmip  mo/Dp1-s  chnámha/Ncfpc  arna/Spp-s  scaoileadh/Vmis0  ó/Sp  chéile/Ncmsc  (/F  21:15/Mn  a-b/Ncmsc  )/F  ./Fe </s><s> Is/Wp-i  cosúil/Aqp  mo/Dp1-s  chroí/Ncmsc  le/Sp  céir/Ncfsc  arna/Spp-p|Spp-s  leá/Nv  ""/Xx  i lár/Spc  mo/Dp1-s  chléibh/Ncmsg  (/F  21:15/Mn  c/Mr  )/F  ./Fe </s>"
"doc#117","is/Wpri  ó/Sp  shoineann/Ncfsc  is/Wpri  ó/Sp  gach/Dq  síon/Ncfsc  ,/Fi  Ós/Csw  tríothusan/Pr3-p-e  dod/Ncmsc  chréatúir/Ncmsg  a/Q-r  thugann/Vmip  tú/Pp2-s  scamhard/Ncmsc  ./Fe </s><s> Moladh/Ncmsc|Vmih|Vmis0  leat/Pr2-s  ,/Fi  a/Uv  Thiarna/Ncmsv  liom/Pr1-s  ,/Fi  ón/Spa-s  tSiúr/Ncfsc"," Uisce/Npmsg|Npfsg"," Atá/Vmip---r  fíorfhóinteach/Aqp  is/Wpri  uiríseal/Aqp  ,/Fi  is/Cc  atá/Vmip---r  ina/Spp-p|Spp-s  seoid/Ncfsc  agus/Cc  geanmnaí/Aqp  ./Fe </s><s> Moladh/Vmih|Vmis0  leat/Pr2-s  ,/Fi  a/Uv  Thiarna/Ncmsv  liom/Pr1-s  ,/Fi  ón/Spa-s  mBráthair/Ncmsc  Tine/Ncfsg  ,/Fi  Ós/Csw"
"doc#118","dubhmholta/Ncmsg  is/Wpri  gártha/Ncfpc  deargmhallachtaí/Ncfsg|Ncfpg  ./Fe </s><s> Bhí/Vmis  cabhail/Ncfsc  chreathach/Aq-fsc  an/Td-s  Rí/Ncmsc  craptha/Av|Aqp  crom/Aqp  agus/Cc  bhí/Vmis  gal/Ncfsc  ag/Sp  éirí/Nv  as/Sp  linn/Ncfsc  mhór/Aq-fsc"," uisce/Ncmsg|Ncmsc"," thíos/Rd  faoi/Pr3ms  ./Fe </s><s> Bhí/Vmis  an/Td-s  Bhean/Npmsg  Phiúratánach/Aq-msc  ag/Sp  bualadh/Nv  a/Dp3fs  cíoch/Ncfsc  amhail/Sp  is/Cc  go/Q-s  raibh/Vmis---d|Vmsp  sí/Pp3fss  faoi/Sp  dháir/Ncfsc  ./Fe </s><s> Thit/Vmis  an/Td-s  Marcach/Ncmsc  gona/Spp-s  ghunna/Ncmsc"
"doc#118","<s> -An/Xx  bhfuil/Vmip---d  tú/Pp2-s  i/Sp  gceart/Ncmsc  ?/Fq </s><s> ar/Vmis  sise/Pp3fsse  arís/Rg  ./Fe </s><s> -Tá/Xx  ,/Fi  go/Q-s  raibh/Vmis---d|Vmsp  maith/Ncfsc  agat/Pr2-s  ,/Fi  arsa/Vmis  mise/Pp1-s-e  go/Ua  stadach/Aqp  ./Fe </s><s> -Ar/Xx  mhaith/Vmis  leat/Pr2-s  go/Cs  bhfaighinn/Vmc-1s-d|Vmih1s  gloine/Ncfsc"," uisce/Ncmsg"," duit/Pr2-s  ?/Fq </s><s> -Níor/Xx  mhaith/Vmis  ./Fe </s><s> Is/Wp-i  doiligh/Ncmsg  dom/Pr1-s  gan/Sp  labhairt/Nv  go/Ua  grod/Aqp  míchéadfach/Aqp  ./Fe </s><s> -Bhuel/Xx  ,/Fi  má/Cs  tá/Vmip  tú/Pp2-s  cinnte/Av|Aqp  .../F  Bailíonn/Vmip  sí/Pp3fss  a/Dp3-p  málaí/Ncmpc"
"doc#118","na/Td-p  crainn/Ncmpc  boladh/Ncmsc  an/Td-s  fhaitís/Ncmpc  a/Q-p|Q-i|Q-r  d''/Q  éirigh/Vmis|Vmm-2s  ó/Sp  cholainn/Ncfsc  allasach/Aq  is/Wpri  ó/Sp  anáil/Ncfsc  throm/Aq-fsc  an/Td-s  Teatrarc/Npmsc  a/Sp  cheilt/Nv  ./Fe </s><s> Ní/Qn  thiocfadh/Vmc----n  le/Sp  caise/Ncfsc  an/Td-s"," uisce/Ncmsg"," sna/Spa-p  fuaráin/Ncmpc  an/Td-s  bréagdhearbhú/Nv  i/Sp  nguth/Ncmsc  an/Td-s  Teatrarc/Npmsc  a/Sp  mhúchadh/Nv  ./Fe </s><s> B''/Ws-i  fhollas/Ncmsc  gan/Sp  ach/Cs  leathaird/Ncfsc  aige/Pr3ms  ar/Sp  Mhogh/Ncmsc  Ruith/Npmsc  agus/Cc  a/Dp3ms"
"doc#118","chúil/Ncmsg  ,/Fi  gléas/Ncmsc  loingseoireachta/Ncfsg  chun/Sp  airde/Ncfsg  na/Td-s  gréine/Ncfsg  a/Sp  thomhas/Nv  ./Fe </s><s> I/Mr  bhfad/Ncmsc  uaithi/Pr3fs  ,/Fi  chonaic/Vmis  sí/Pp3fss  cnoc/Ncmsc  oighir/Ncmsg  ar/Sp  uachtar/Ncmsc  an/Td-s"," uisce/Ncmsg"," ./Fe </s><s> Ach/Cs  ní/Qn  fhaca/Vmis---n  sí/Pp3fss  long/Ncfsc  chogaidh/Ncmsg  Peter/Npmsc  Easton/Ncmpg  ./Fe </s><s> Ba/Ws-i  ansin/Rl  a/Q-p|Q-i|Q-r  fuair/Vmis  sí/Pp3fss  amach/Rd  faoin/Spa-s  eachtra/Ncfsc  mhór/Aq-fsc  a/Q-r  tharla/Vmis  le linn/Spc  di/Pr3fs  a/Sp  bheith/Nv  gan/Sp"
"doc#118","déanta/Av  ag/Sp  an/Td-s  bheithíoch/Ncmsc  is/Wpri  mála/Ncmsc  coirce/Ncmsg  ite/Av  aige/Pr3ms  ./Fe </s><s> -Dia/Xx  anseo/Rl  isteach/Rd  ,/Fi  ar/Vmis  seisean/Pp3msse  ,/Fi  ag/Sp  baint/Nv  de/Sp  a/Dp3ms  hata/Ncmsc  ard/Aq-msc  is/Wpri  ag/Sp  croitheadh/Vmis0  an/Td-s"," uisce/Ncmsc"," de/Pr3ms  ./Fe </s><s> -Hé/Xx  !/Fe </s><s> .../F  Ba/Ws-i  mhó/Aqc|Aqp  de/Sp  ghnúsacht/Ncfsc  ná/Cc  de/Sp  bheannacht/Ncfsc  a/Q-r  chuir/Vmis  fear/Ncmsc  an/Td-s  tábhairne/Ncmsg  de/Pr3ms  ,/Fi  é/Pp3ms  ina/Spp-s  sheasamh/Nv  taobh/Ncmsc  thiar/Rd  den/Spa-s  chuntar/Ncmsc"
"doc#118","leis/Pr3ms  ,/Fi  a/Q-r  bhí/Vmis  na/Td-p  deora/Ncfpc  beaga/Aq--pc  fearthainne/Ncfsg  a/Q-r  thosaigh/Vmis  ag/Sp  sileadh/Vmis0  anuas/Rd  ar/Sp  a/Dp3ms  dhroim/Ncmsc  i/Sp  bhfad/Ncmsc  roimhe/Pr3ms  sin/Dd  ./Fe </s><s> Bhí/Vmis  a/Dp3ms  bhuataisí/Ncfpc  ag/Sp  sú/Nv  an/Td-s"," uisce/Ncmsg"," ./Fe </s><s> Bhí/Vmis  a/Dp3ms  stocaí/Ncmpc  is/Wpri  osáin/Ncmpc  a/Dp3ms  threabhsair/Ncmpc  ar/Sp  maos/Ncmsc  ./Fe </s><s> Bhí/Vmis  a/Dp3ms  chlóca/Ncmsc  ina/Spp-p|Spp-s  líbín/Ncmsc  báite/Av  ./Fe </s><s> Ba/Ws-i  gheall/Ncmsc  le/Sp  lochán/Ncmsc  na/Td-p  linnte/Ncfpg  beaga/Aq--pg  uisce/Ncmsg|Ncmsc  faoi/Sp|Pr3ms"
"doc#118","sú/Nv  an/Td-s  uisce/Ncmsg  ./Fe </s><s> Bhí/Vmis  a/Dp3ms  stocaí/Ncmpc  is/Wpri  osáin/Ncmpc  a/Dp3ms  threabhsair/Ncmpc  ar/Sp  maos/Ncmsc  ./Fe </s><s> Bhí/Vmis  a/Dp3ms  chlóca/Ncmsc  ina/Spp-p|Spp-s  líbín/Ncmsc  báite/Av  ./Fe </s><s> Ba/Ws-i  gheall/Ncmsc  le/Sp  lochán/Ncmsc  na/Td-p  linnte/Ncfpg  beaga/Aq--pg"," uisce/Ncmsg|Ncmsc"," faoi/Sp|Pr3ms  ar/Sp  an/Td-s  urlár/Ncmsc  cheana/Rg  féin/Px  ./Fe </s><s> Ní/Qn  thabharfaí/Vmc-0--n  de/Sp  shamhail/Ncfsc  dó/Pr3ms  ach/Cs  seanmhadra/Ncmsc  dúchais/Ncmsg  leathbháite/Av  ./Fe </s><s> Ba/Ws-i  phráinn/Ncfsc  dó/Pr3ms  é/Pp3ms  féin/Px  a/Dp3ms"
"doc#118","-In/Xx  ainm/Ncmsc  Chroim/Npfsg  ,/Fi  cad/Pq  a/Q-r  chiallaigh/Vmis  an/Td-s  charcair/Ncfsc  focal/Ncmpg  sin/Dd  ?/Fq </s><s> .../F  -Bealach/Xx  fada/Ncmpv  ardnósach/Aq--pg  is/Wpri  ea/Pp3-s  é/Pp3ms  le/Sp  rá/Nv  go/Cs  bhfuil/Vmip---d  tú/Pp2-s  ag/Sp  éirí/Nv  as/Sp"," uisce/Ncmsc"," beatha/Ncfsg  ,/Fi  a/Dp3fs|Q-p|Q-i|Q-r  deir/Vmip|Ncfsc  an/Td-s  sagart/Ncmsc  seo/Dd  againne/Pr1-p-e  .../F  -Cad/Xx  é/Pp3ms  mar/Cs  a/Q-i  bheadh/Vmc  a/Dp3ms  fhios/Ncmsc  aige/Pr3ms  siúd/Pd  ?/Fq </s><s> Na/Td-p  trí/Sp  rud/Ncmsc  is/Wpri  aistí/Aqc  ar/Sp  domhan/Ncmsc  :/Fi  sagart/Ncmsc  gan/Sp"
"doc#118","acu/Pr3-p  ach/Cs  ar/Sp  bhainne/Ncmsc  géar/Aq-msc  gabhar/Ncmpg|Ncmsc  ./Fe </s><s> Tháinig/Vmis  an/Td-s  seomradóir/Ncmsc  ar/Sp  ais/Ncfsc  ./Fe </s><s> Bhí/Vmis  tráidire/Ncmsc  óir/Ncmsg  aige/Pr3ms  ar/Sp|Qq-s|Q-p|Q-is|Wpsi|Wssi|Ws-q|Wsdq  a/Q-r  raibh/Vmis---n  an/Td-s  buidéal/Ncmsc  fíona/Ncmsg  ,/Fi  caraf/Ncmsc"," uisce/Ncmsc"," ornáideach/Aq-msc  de/Sp  Chriostal/Ncmsc  Víneach/Ncfsc  greanta/Av  le/Sp  séala/Ncmsc  Impire/Ncmsg  na/Td-s  hOstaire/Npf-g  agus/Cc  gloine/Ncfsc  aonair/Ncmsg  den/Spa-s  déantús/Ncmsc  céanna/Aqp  ar/Sp  chuid/Ncfsc  iad/Pp3-p"
"doc#118","staidéarach/Aqp  leis/Sp  an/Td-s  mheisceoir/Ncmsc  sin/Dd  de/Sp  Bhiocáire/Npfsg  Ginearálta/Aqp  ,/Fi  L/Mr  ''/Fa  Abbé/Npmsc  Arrighi/Npmsc  ,/Fi  agus/Cc  é/Pp3ms  ag/Sp  cur/Nv  deoir/Ncfsc  spárálach/Aq-fsc  amháin/Aqp"," uisce/Ncmsg|Ncmsc"," leis/Sp  an/Td-s  fhíon/Ncmsc  sa/Spa-s  chailís/Ncfsc  ar/Sp  an/Td-s  Aifreann/Ncmsc  thíos/Rd  ag/Sp  Portoferraio/Xx  ,/Fi  dhoirt/Vmis  an/Td-s  tImpire/Ncmsc  steall/Ncfsc  thomhaiste/Aqp  uisce/Ncmsg|Ncmsc  isteach/Rd  sa/Spa-s"
"doc#118","amháin/Aqp  uisce/Ncmsg|Ncmsc  leis/Sp  an/Td-s  fhíon/Ncmsc  sa/Spa-s  chailís/Ncfsc  ar/Sp  an/Td-s  Aifreann/Ncmsc  thíos/Rd  ag/Sp  Portoferraio/Xx  ,/Fi  dhoirt/Vmis  an/Td-s  tImpire/Ncmsc  steall/Ncfsc  thomhaiste/Aqp"," uisce/Ncmsg|Ncmsc"," isteach/Rd  sa/Spa-s  ghloine/Ncfsc  leathlíonta/Ncmsg  agus/Cc  thosaigh/Vmis  ag/Sp  blaisínteacht/Ncfsc  ar/Sp  an/Td-s  deoch/Ncfsc  mheasctha/Xf  sular/Cs-s  fhill/Vmis  sé/Pp3mss  ar/Sp  an/Td-s  chathaoir/Ncfsc"
"doc#118","iontach/Aqp  an/Td-s  fuinneamh/Ncmsc  a/Q-r  chaith/Vmis  sé/Pp3mss  sna/Spa-p  laethanta/Ncmpc  luatha/Aq--pc  sin/Dd  agus/Cc  é/Pp3ms  ag/Sp  scríobh/Nv  meamram/Ncmsc|Ncmpg  is/Wpri  ag/Sp  iniúchadh/Nv  pleananna/Ncmpg|Ncmpc  chun/Sp  córas/Ncmpg"," uisce/Ncmsg|Ncmsc"," is/Wpri  séarachais/Ncmpc  a/Sp  shuiteáil/Nv  in/Sp  Portoferraio/Xx  an/Td-s  bhréantais/Ncmsg  ,/Fi  chun/Sp  gréasán/Ncmpg  bóithre/Ncmpg|Ncmpc  agus/Cc  daingne/Ncfsc  míleata/Aqp  a/Sp  thógáil/Nv"
"doc#118","go/Cs  gcasfadh/Vmc  roth/Ncmsc  na/Td-s  cinniúna/Ncfsg  ina/Spp-s  fhabhar/Ncmsc  athuair/Ns-s  .../F  D''/Q  éirigh/Vmis|Vmm-2s  sé/Pp3mss  ón/Spa-s  chathaoir/Ncfsc  chun/Sp  a/Dp3ms  ghloine/Ncfsc  a/Sp  athlíonadh/Vmis0  le/Sp  fíon/Ncmsc  is/Wpri  le/Sp"," huisce/Ncmsc"," ./Fe </s><s> Stop/Vmm-2s|Vmis  sé/Pp3mss  ag/Sp  an/Td-s  deasc/Ncfsc  chun/Sp  amharc/Nv  ar/Sp  an/Td-s  dá/Spp-p|Spp-s|Spp-p|Spp-s  leabhar/Ncmsc  a/Q-r  bhí/Vmis  ina/Spr  luí/Vmsp  ann/Pr3ms  ./Fe </s><s> Nuair/Cs  a/Q-r  ordaíodh/Vmih  go/Cs  bpacálfaí/Vmc-0  imleabhair/Ncmpc  a/Dp3-p|Dp3ms|Dp3fs"
"doc#118","an/Td-s  mhéala/Ncmsg  nuair/Cs  a/Q-r  bhí/Vmis  scanradh/Ncmsc  an/Td-s  domhain/Ncmsg  air/Pr3ms  go/Cs  mbéarfadh/Vmc-3s|Vmc-2p  na/Td-p  Cosaic/Npmsc  air/Pr3ms  ./Fe </s><s> D''/Q  ullmhaigh/Vmis  sé/Pp3mss  an/Td-s  deoch/Ncfsc  suain/Ncmsg  :/Fi  meascán/Ncmsc  d''/Sp"," uisce/Ncmsc"," ,/Fi  de/Sp  chodlaidín/Ncmsc  ,/Fi  de/Sp  lus/Ncmsc  mór/Aq-msc  na/Td-s  coille/Ncfsg  agus/Cc  d''/Sp  eileabar/Ncmsc  bán/Aq-msc  ,/Fi  d''/Q  fhill/Vmis  ar/Sp  an/Td-s  leaba/Ncfsc  ,/Fi  shlog/Vmis  an/Td-s  deoir/Ncfsc  mhilis/Aq-fsc  dheireanach/Aq-fsc  de/Pr3ms  agus/Cc"
"doc#118","agus/Cc  a/Dp3ms  ghariníon/Ncfsc  ./Fe </s><s> An/Td-s  bhean/Ncfsc  Arabach/Aq  a/Q-p|Q-i|Q-r  d''/Q  fhanadh/Vmih  lasmuigh/Rl  ar/Sp  an/Td-s  deic/Ncfsc  faire/Ncfsg  gach/Dq  seachtain/Ncfsc  le linn/Spc  dá/Spp-s  clann/Ncfsc  a/Sp  bheith/Nv  sa/Spa-s  linn/Pr1-p"," uisce/Ncmsc"," ./Fe </s><s> Adonas/Ncmsc  a/Q-r  bhí/Vmis  chomh/Ri  bolg-shnoite/Ncfsc  matán-teannta/Av  le/Sp  lúthchleasaí/Ncmsc  ar/Sp  ardchúrsa/Ncmsc|Ncmsc-e  stéaróideach/Ncfsc  ./Fe </s><s> Agus/Cc  ar/Wpsi|Wssi|Ws-q|Wsdq  a/Dp3ms  nósanna/Ncmpc  teachta/Ncmsg"
"doc#118","gur/Q--s  maith/Vmm-2s  leis/Pr3ms|Sp  mé/Pp1-s  ./Fe </s><s> -Beidh/Xx  cion/Ncmsc  ar/Sp  leith/Ncfsc  aigesean/Pr3ms-e  ort/Pr2-s  ,/Fi  tá/Vmip  mé/Pp1-s  suite/Av  de/Sp  sin/Pd  ./Fe </s><s> -Tá/Xx  súil/Ncfsc  agam/Pr1-s  .../F  Chonaic/Vmis  mé/Pp1-s  do/Sp  bhean/Ncfsc  ag/Sp  an/Td-s  linn/Pr1-p"," uisce/Ncmsc"," anocht/Ns-s|Rt  ./Fe </s><s> -Éirigh/Xx  as/Pr3ms  ,/Fi  a/Uv  chroí/Ncmsv  ./Fe </s><s> Ná/Q-m  buair/Vmm-2s  tú/Pp2-s  féin/Px  léi/Pr3fs  siúd/Pd  ./Fe </s><s> -Ach/Xx  sílim/Vmip1s  gur/Wpdi|Wsdi  chóir/Aqp|Ns-s|Ncmpc|Ncfsc  .../F  -Éist/Xx  ,/Fi  a/Uv  Eithne/Npf-v|Npfsc  .../F  Féach/Vmm-2s  ,/Fi  tá/Vmip  bronntanas/Ncmsc"
"doc#118","féin/Px  an/Td-s  t-athair/Ncmsc  ach/Cs  oiread/Ns-s  ./Fe </s><s> Bhí/Vmis  sé/Pp3mss  ag/Sp  féachaint/Nv  leis/Sp  an/Td-s  snámh/Ncmsc  a/Sp  mhúineadh/Nv  don/Spa-s  ghasúr/Ncmsc  a/Q-r  raibh/Vmis---n  sciatháin/Ncmpc  phlaisteacha/Aq--pc"," uisce/Ncmsg|Ncmsc"," air/Pr3ms  ./Fe </s><s> Bhí/Vmis  an/Td-s  t-athair/Ncmsc  ceart/Aq-msc  go/Ua  leor/Aqp  fad/Ncmpg|Ncmsc  is/Cc  a/Q-r  bhí/Vmis  sé/Pp3mss  ag/Sp  teagasc/Nv  na/Td-p  mbanganna/Ncmpg  don/Spa-s  bhuachaill/Ncmsc  ag/Sp  an/Td-s  cheann/Ncmsc  éadomhain/Aq-msc  den/Spa-s  linn/Ncfsc  nó/Cc"
"doc#118","a/Q-r  bheireadh/Vmih  sé/Mc|Pp3mss  greim/Ncmsc  ar/Sp  an/Td-s  stumpa/Ncmsc  sin/Dd  de/Sp  mhuineál/Ncmsc  a/Q-r  bhí/Vmis  aige/Pr3ms  ,/Fi  b''/Ws-i  fhollas/Ncmsc  ar/Sp  an/Td-s  dóigh/Ncfsc  a/Q-i  dtéadh/Vmih  cloigeann/Ncmsc  an/Td-s  athar/Ncmsg  síos/Rd  faoin/Spa-s"," uisce/Ncmsc"," nach/Qnr  raibh/Vmis---n  mórán/Ncmsc  muiníne/Ncfsg  aige/Pr3ms  as/Sp|Pr3ms  féin/Px  sa/Spa-s  pholl/Ncmsc  snámha/Ncmsg  ./Fe </s><s> Tháinig/Vmis  Aoine/Ncfsc  eile/Dd  agus/Cc  seisiún/Ncmsc  deiridh/Ncmsg  na/Td-s  hoíche/Ncfsc  ./Fe </s><s> Ag/Sp  siúl/Nv"
"doc#118","sa/Spa-s  linn/Pr1-p  áit/Ncfsc  a/Q-r  raibh/Vmis---n  athair/Ncfsc|Ncmsc  agus/Cc  mac/Ncmsc  ./Fe </s><s> Chas/Npfsg  Eithne/Npfsc|Npf-g|Npfsg  thart/Rd  go/Ua  beo/Aqp  díreach/Aqp  in/Sp  am/Ncmsc  le/Sp  cloigeann/Ncmsc  an/Td-s  athar/Ncmsg  a/Sp  fheiceáil/Nv  ag/Sp  ardú/Nv  ón/Spa-s"," uisce/Ncmsg"," agus/Cc  ag/Sp  dul/Nv  faoi/Pr3ms  arís/Rg  ./Fe </s><s> Bhí/Vmis  Aodh/Npmsc  Caomh/Aq-msc  gróigthe/Av  ar/Sp  a/Dp3ms  dhroim/Ncmsc  ,/Fi  a/Uv  lámha/Ncfpc|Ncfpv  faoina/Spp-p|Spp-s  sciatháin/Ncmpc  uisce/Ncmsg  snaidhmthe/Av  timpeall/Ncmpg|Ncmsc|Rd  a/Dp3ms  mhuiníl/Ncmpc"
"doc#118","an/Td-s  athar/Ncmsg  a/Sp  fheiceáil/Nv  ag/Sp  ardú/Nv  ón/Spa-s  uisce/Ncmsg  agus/Cc  ag/Sp  dul/Nv  faoi/Pr3ms  arís/Rg  ./Fe </s><s> Bhí/Vmis  Aodh/Npmsc  Caomh/Aq-msc  gróigthe/Av  ar/Sp  a/Dp3ms  dhroim/Ncmsc  ,/Fi  a/Uv  lámha/Ncfpc|Ncfpv  faoina/Spp-p|Spp-s  sciatháin/Ncmpc"," uisce/Ncmsg"," snaidhmthe/Av  timpeall/Ncmpg|Ncmsc|Rd  a/Dp3ms  mhuiníl/Ncmpc  ./Fe </s><s> Nuair/Cs  a/Q-p|Q-i|Q-r  d''/Q  imigh/Vmis  an/Td-s  cloigeann/Ncmsc  as/Sp  radharc/Ncmsc  an/Td-s  dara/Mo  huair/Ncfsc  ,/Fi  mhoilligh/Vmis  Eithne/Npfsc  agus/Cc  súil/Ncfsc  aici/Pr3fs"
"doc#118","sé/Pp3mss  leis/Sp  an/Td-s  ghasúr/Ncmsc  a/Sp  chaitheamh/Nv  óna/Spp-s  dhroim/Ncmsc  ,/Fi  bhí/Vmis  an/Td-s  buachaill/Ncmsc  ag/Sp  teannadh/Vmis0  a/Dp3ms  ghreama/Ncmsg  agus/Cc  é/Pp3ms  ag/Sp  brú/Nv  an/Td-s  athar/Ncmsg  síos/Rd  faoin/Spa-s"," uisce/Ncmsc"," ./Fe </s><s> B''/Ws-i  ansin/Rl  ,/Fi  agus/Cc  an/Td-s  t-athair/Ncmsc  á/I  luascadh/Vmis0|Vmih  féin/Px  mar/Cs  a/Q-r  bheadh/Vmc  míol/Ncmsc  mór/Aq-msc  leonta/Av  ann/Pr3ms  ,/Fi  a/Q-p|Q-i|Q-r  d''/Q  aithin/Vmis  sí/Pp3fss  cén/Pq--s  fáth/Ncmsc  nach/Qnr  raibh/Vmis---n  an/Td-s  t-athair/Ncmsc"
"doc#118","uirthi/Pr3fs  ,/Fi  rith/Ncmsc|Nv|Vmis  Eithne/Npfsc|Npf-g|Npfsg  go/Sp  himeall/Ncmsc  na/Td-s  linne/Pr1-p-e  taobh/Ncmsc  leis/Sp  an/Td-s  bheirt/Ncfsc  ,/Fi  chaith/Vmis  di/Pr3fs  a/Dp3fs  cuid/Ncfsc  cuarán/Ncmpg  agus/Cc  thum/Vmis  isteach/Rd  ar/Sp  bhior/Ncmsc  a/Dp3fs  cinn/Ncmpc  san/Spa-s"," uisce/Ncmsg"," ./Fe </s><s> Rug/Vmis  sí/Pp3fss  greim/Ncmsc  ar/Sp  an/Td-s  ghasúr/Ncmsc  agus/Cc  tharraing/Vmis  a/Dp3ms  chos/Ncfsc  amach/Rd  as/Sp  culaith/Ncfsc  shnámha/Ncmsg  an/Td-s  athar/Ncmsg  ./Fe </s><s> Bhrúigh/Vmis  sí/Pp3fss  an/Td-s  gasúr/Ncmsc  i/Sp  dtreo/Ncfsc"
"doc#118","sin/Dd  maslach/Aqp  ,/Fi  gan/Sp  aon/Mc|Dq  agó/Ncmsc  ./Fe </s><s> Cibé/Pi|Dq  ar/Sp  bith/Ns-s  ,/Fi  cén/Pq--s  ceart/Ncmsc  a/Q-r  bhí/Vmis  ag/Sp  a/Dp3fs  cara/Ncmsc  a/Sp  bheith/Nv  ag/Sp  spochadh/Nv  as/Sp  Eochaidh/Npmsc  nuair/Cs  a/Q-r  bhí/Vmis  steall/Ncfsc  mhaith/Aq-fsc"," mharbhuisce/Ncmsc|Ncmsg"," ina/Spp-p|Spp-s  luí/Nv  ar/Sp  inchinn/Ncfsc  a/Dp3fs  buachaillín/Ncmsc  báire/Ncmsg  féin/Px  ./Fe </s><s> -Chonaic/Xx  mé/Pp1-s  tú/Pp2-s  sna/Spa-p  trithí/Ncmpc  gáire/Ncfsg|Ncmsg  ,/Fi  arsa/Vmis  Eochaidh/Npmsc  le/Sp  Clíodhna/Npmsc  ,/Fi  agus/Cc  ceithre/Mc|Aqp"
"doc#118","./Fe </s><s> -Tá/Xx  mé/Pp1-s  maraithe/Av  agat/Pr2-s  ./Fe </s><s> -Sín/Xx  do/Sp  ghéaga/Ncfpc  go/Ua  hiomlán/Aqp  ,/Fi  ar/Vmis  sise/Pp3fsse  leis/Pr3ms  ./Fe </s><s> -Sin/Xx  atá/Vmip---r  ar/Sp  siúl/Nv  agam/Pr1-s  ,/Fi  in/Sp  ainm/Ncmsc  Dé/Ncmsg  ./Fe </s><s> -Anois/Xx  ,/Fi  gluais/Vmm-2s  tríd/Sp  an/Td-s"," uisce/Ncmsc"," chomh/Ri  grástúil/Aqp  le/Sp  heala/Ncfsc  in/Sp  ionad/Ncmsc  a/Sp  bheith/Nv  ag/Sp  flípeáil/Nv  flapáil/Nv  cosúil/Aqp  le/Sp  níochán/Ncmsc  ar/Sp  líne/Ncfsc  lá/Ncmsc  gaoithe/Ncfsg  ./Fe </s><s> -Tá/Xx  tú/Pp2-s  ag/Sp  déanamh/Nv  ceap/Ncmpg|Ncmsc"
"doc#118","a/Dp3ms  shon/Ns-s  go/Cs  gcuireadh/Vmih  sí/Pp3fss  isteach/Rd  suas/Rd  le/Sp  daichead/Mc  uair/Ncfsc  an/Td-s  chloig/Ncmsg  cois/Sp  linne/Ncfsg  i rith/Spc  na/Td-s  seachtaine/Ncfsg  ,/Fi  ba/Wsri  bheag/Aqp  am/Ncmsc  a/Q-r  chaith/Vmis  sí/Pp3fss  san/Spa-s"," uisce/Ncmsg"," féin/Px  mar/Sp|Cs  gheall/Vmis|Ncmsc  ar/Sp  rialacha/Ncfpc  a/Q-p|Q-i|Q-r  d''/Q  fhág/Vmis  nár/Wsrin  mhór/Ncmsc|Aqp|Vmis  do/Sp  na/Td-p  maoir/Ncmpc  shnámha/Ncmsg  fanacht/Ncmsc|Nv  ar/Sp  a/Dp3-p  n-airdeall/Ncmsc  ar/Sp  bhruach/Ncmsc  na/Td-s  linne/Ncfsg  le linn/Spc  do/Sp"
"doc#118","a/Q-r  dhealaigh/Vmis  an/Td-s  ceann/Ncmsc  domhain/Aq-msc  ón/Spa-s  cheann/Ncmsc  éadomhain/Aq-msc  a/Sp  ardú/Nv  agus/Cc  snámh/Nv|Vmm-2s|Ncmsc  go/Ua  réidh/Aqp  tomhaiste/Aqp  ó/Sp  cheann/Ncmsc  ceann/Ncmpg  na/Td-s  linne/Ncfpc  ,/Fi  ligean/Ncmsc|Nv  don/Spa-s"," uisce/Ncmsc"," bog/Aq-msc  a/Dp3fs  cneas/Ncmsc  a/Sp  chuimilt/Nv  ,/Fi  is/Wpri  ligean/Ncmsc|Nv  uirthi/Pr3fs  ,/Fi  faoi/Sp  na/Td-s  soilse/Ncmpc  fanna/Aq--pc  íslithe/Av  ,/Fi  go/Q-s  raibh/Vmis---d|Vmsp  sí/Pp3fss  amuigh/Rd  ar/Sp  an/Td-s  fharraige/Ncfsc  chiúin/Aq-fsc  oíche/Ncfsc|Ncfsg  ré/Ncfsc|Ncfsg"
"doc#118","ag/Sp  ramhrú/Nv  ./Fe </s><s> Dheifrigh/Vmis  sí/Pp3fss  ar/Sp  ais/Ncfsc  go dtí/Spc  an/Td-s  both/Ncfsc  ,/Fi  chuir/Vmis  uirthi/Pr3fs  an/Td-s  chulaith/Ncfsc  shnámha/Ncmsg  is/Cc  rinne/Vmis  ar/Sp  an/Td-s  linn/Ncfsc  ./Fe </s><s> D''/Q  ísligh/Vmis  sí/Pp3fss  í/Pp3fs  féin/Px  san/Spa-s"," uisce/Ncmsg"," go/Ua  cúramach/Aqp  ./Fe </s><s> Ghabh/Vmis  creathán/Ncmsc  tríthi/Ncfsc  ó/Sp  bhaithis/Ncfsc  go/Sp  bonn/Ncmsc  nuair/Cs  a/Q-i  theagmhaigh/Vmis  a/Dp3fs  colainn/Ncfsc  the/Aq-fsc  leis/Sp  an/Td-s  uisce/Ncmsc  fuar/Aq-msc  ./Fe </s><s> Shnámh/Vmis  sí/Pp3fss  ó/Sp"
"doc#118","ísligh/Vmis  sí/Pp3fss  í/Pp3fs  féin/Px  san/Spa-s  uisce/Ncmsg  go/Ua  cúramach/Aqp  ./Fe </s><s> Ghabh/Vmis  creathán/Ncmsc  tríthi/Ncfsc  ó/Sp  bhaithis/Ncfsc  go/Sp  bonn/Ncmsc  nuair/Cs  a/Q-i  theagmhaigh/Vmis  a/Dp3fs  colainn/Ncfsc  the/Aq-fsc  leis/Sp  an/Td-s"," uisce/Ncmsc"," fuar/Aq-msc  ./Fe </s><s> Shnámh/Vmis  sí/Pp3fss  ó/Sp  cheann/Ncmsc  ceann/Ncmpg  na/Td-s  linne/Ncfpc  ./Fe </s><s> Faoin/Spa-s  am/Ncmsc  a/Q-r  raibh/Vmis---n  trí/Sp  chúrsa/Ncmsc-e|Ncmsc  déanta/Av  aici/Pr3fs  ,/Fi  mhothaigh/Vmis  sí/Pp3fss  compordach/Aqp  san/Spa-s  uisce/Ncmsg  ./Fe </s><s> Ní/Qn"
"doc#118","an/Td-s  uisce/Ncmsc  fuar/Aq-msc  ./Fe </s><s> Shnámh/Vmis  sí/Pp3fss  ó/Sp  cheann/Ncmsc  ceann/Ncmpg  na/Td-s  linne/Ncfpc  ./Fe </s><s> Faoin/Spa-s  am/Ncmsc  a/Q-r  raibh/Vmis---n  trí/Sp  chúrsa/Ncmsc-e|Ncmsc  déanta/Av  aici/Pr3fs  ,/Fi  mhothaigh/Vmis  sí/Pp3fss  compordach/Aqp  san/Spa-s"," uisce/Ncmsg"," ./Fe </s><s> Ní/Qn  raibh/Vmis---n  sé/Pp3mss  chomh/Ri  fuar/Aqp  sin/Dd  nuair/Cs  a/Q-r  chuaigh/Vmis  sí/Pp3fss  i/Sp  dtaithí/Ncfsc  air/Pr3ms  ./Fe </s><s> Ar/Sp  scor/Nv  ar/Sp  bith/Ns-s  ,/Fi  ní/Qn  raibh/Vmis---n  sé/Pp3mss  chomh/Ri  te/Aqp  sin/Dd  go/Cs  dtitfeadh/Vmc  néal/Ncmsc"
"doc#118","in/Sp  áit/Ncfsc  agus/Cc  i/Sp  gcás/Ncmsc  na/Td-p  Neamhbheo/Aqc  ./Fe </s><s> Mar/Sp  sin/Pd  ,/Fi  cuimlíonn/Vmip  sí/Pp3fss  a/Dp3ms  lámha/Ncfpc  ar/Sp  a/Dp3fs  forléine/Ncfsc  rabhaisce/Ncfsg  agus/Cc  atosaíonn/Vmip  ar/Sp  ghaineamh/Ncmsc  is/Cc  ar/Sp"," uisce/Ncmsc"," a/Sp  mheascadh/Nv  ina/Spp-s  chéile/Ncmsc  ./Fe </s><s> Má/Cs  bhíonn/Vmig  sí/Pp3fss  níos/Uc  cúramaí/Aqc  feasta/Rg  .../F  má/Cs  ghearrann/Vmip  sí/Pp3fss  siar/Rd  píosa/Ncmsc  ar/Sp  an/Td-s  sáile/Ncmsc  sa/Spa-s  mheascán/Ncmsc  .../F  má/Cs"
"doc#119","draein/Ncfsc  teorann/Ncfsg  ./Fe </s><s> Dúirt/Vmis  sé/Pp3mss  leis/Sp  súil/Ncfsc  a/Sp  choinneáil/Nv  ar/Sp  an/Wp-q|Wpdq  worm/Xf  anois/Rg  agus/Cc  arís/Rg  i rith/Spc  an/Td-s  tsamhraidh/Ncmsg  ar/Sp  eagla/Ncfsc  go/Cs  n-ísleodh/Vmc  an/Td-s"," t-uisce/Ncmsc"," sa/Spa-s  draein/Ncfsc  agus/Cc  go/Cs  mbeadh/Vmc  an/Wp-q|Wpdq  worm/Xf  le/Sp  feiceáil/Nv  ./Fe </s><s> Dá/Cs  mbeadh/Vmc  bheadh/Vmc  air/Pr3ms  scraith/Ncfsc  nó/Cc  caonach/Ncmsc  a/Sp  chur/Nv  os/Sp  a/Dp3fs  chionn/Ncfsd  ./Fe </s><s> Bhí/Vmis  Páidín/Npmsc  buíoch/Aq-msc"
"doc#119","./Fe </s><s> Thug/Vmis  sí/Pp3fss  canna/Ncmsc  fíoruisce/Ncmsg  síos/Rd  chuici/Pr3fs  as/Sp  an/Td-s  tobar/Ncmsc  deas/Aq-msc  fíoruisce/Ncmsg|Ncmsc  a/Q-r  bhí/Vmis  aici/Pr3fs  sa/Spa-s  ngarraí/Ncmsc|Ncmsg  ó/Sp  dheas/Ns-s  den/Spa-s  teach/Ncmsc  ./Fe </s><s> Is/Wp-i  minic/Rg|Aqp  a/Q-r  thug/Vmis  sí/Pp3fss"," uisce/Ncmsc"," agus/Cc  go/Ua  leor/Aqp  rudaí/Ncmpg|Ncmpc  eile/Dd  do/Sp  Nainín/Ncmsc  mar/Cs  ní/Qn  raibh/Vmis---n  sí/Pp3fss  féin/Px  in/Sp  ann/Ns-s  mórán/Ncmsc  a/Sp  dhéanamh/Nv  di/Pr3fs  féin/Px  ,/Fi  bhí/Vmis  na/Td-p  ceithre/Mc  scór/Ncmsc  caite/Nv--g  aici/Pr3fs  ag/Sp  an/Td-s  am/Ncmsc"
"doc#119","mhaith/Aq-fsc  í/Pp3fs  Nóra/Npfsc  Mhór/Npfsc  ,/Fi  bhí/Vmis  sí/Pp3fss  go/Sp  rímhaith/Ncfsc  do/Sp  Nainín/Ncmsc  agus/Cc  do/Sp  mhuintir/Ncfsc  an/Td-s  bhaile/Ncmsg  ./Fe </s><s> Bhí/Vmis  cead/Ncmsc  ag/Sp  gach/Dq  uile/Ns-s|Dq  dhuine/Ncmsg|Ncmsc  ar/Sp  an/Td-s  mbaile/Ncmsc"," uisce/Ncmsg"," a/Sp  thabhairt/Nv  as/Sp  an/Td-s  tobar/Ncmsc  ,/Fi  go/Ua  mór/Aqp  mór/Aqp  Sarah/Npfsc|Npfpg  Tom/Npmsg|Npmsc  Bán/Npmsg|Npmsc  ,/Fi  an/Td-s  bhean/Ncfsc  a/Q-r  thug/Vmis  na/Td-p  huibheacha/Ncfpc  áil/Ncmsg  di/Pr3fs  gan/Sp  pingin/Ncfsc  ná/Cc  leathphingin/Ncfsc  ./Fe </s><s> Bhíodh/Vmih"
"doc#119","ar/Sp  bith/Ns-s  nár/Qnrs  tháinig/Vmis---n  aon/Dq  éan/Ncmsc  as/Sp  na/Td-p  huibheacha/Ncfpc  sin/Dd  ./Fe </s><s> Tá/Vmip  an/Td-s  bhean/Ncfsc  sin/Dd  lán/Ncmsc  le/Sp  piseoga/Ncfpc  ./Fe </s><s> Is/Wp-i  dócha/Aqc  gur/Q--s  chuir/Vmis  sí/Pp3fss  na/Td-p  huibheacha/Ncfpc  in/Sp"," uisce/Ncmsc"," fiuchta/Av  sa/Spa-s  gcaoi/Ncfsc  nach/Qnr  mbeadh/Vmc  tada/Ncmsc  agat/Pr2-s  dá/Spp-p  mbarr/Ncmsc  ./Fe </s><s> Bhí/Vmis  a/Dp3ms  fhios/Ncmsc  ag/Sp  an/Td-s  mbean/Ncfsc  sin/Dd  go/Ua  maith/Aqp  céard/Pq  a/Q-r  bhí/Vmis  sí/Pp3fss  á/Spp-s  dhéanamh/Nv  agus/Cc  ní/Ncmsc|Ncfsc|Nv|Wp-in  tusa/Pp2-s-e  an/Td-s"
"doc#119","rud/Ncmsc  éicint/Ncfsc  ./Fe </s><s> Bhí/Vmis  rún/Ncmsc  aici/Pr3fs  gan/Sp  labhairt/Nv  le/Sp  Sarah/Npfsc  uaidh/Pr3ms  sin/Dd  amach/Rd  agus/Cc  chomh/Ri  maith/Aqp  leis/Sp  sin/Pd  nach/Qnr  mbeadh/Vmc  cead/Ncmsc  aici/Pr3fs  aon/Mc|Dq  deoir/Ncfsc"," uisce/Ncmsg"," a/Sp  thabhairt/Nv  as/Sp  an/Td-s  tobar/Ncmsc  ,/Fi  samhradh/Ncmsc  ná/Cc  fómhar/Ncmsc  an/Td-s  fhad/Ncmpg  ba/Wsri  bheo/Aqc|Aqp  í/Pp3fs  ./Fe </s><s> Cúpla/Ncmsc  lá/Ncmsc  ina/Spp-s  dhiaidh/Ns-s  sin/Dd  casadh/Vmis0  Sarah/Npfsc  agus/Cc  Nóra/Npfsc  Mhór/Npfsc  ar/Sp  a/Dp3ms"
"doc#119","mise/Pp1-s-e  an/Td-s  chéad/Mo|Mc  bhean/Ncfsc  a/Q-r  raibh/Vmis---n  an/Td-s  scéal/Ncmsc  céanna/Aqp  aici/Pr3fs  ,/Fi  mar/Cs  go/Cs  bhfuil/Vmip---d  neart/Ncmsc  piseog/Ncfpg  agat/Pr2-s  agus/Cc  go/Cs  gcuireann/Vmip  tú/Pp2-s  na/Td-p  huibheacha/Ncfpc  áil/Ncmsg  in/Sp"," uisce/Ncmsc"," fiuchta/Av  sula/Cs  dtugann/Vmip  tú/Pp2-s  uait/Pr2-s  iad/Pp3-p  agus/Cc  is/Wpri  dócha/Aqc  gurbh/Wsdi  é/Pp3ms  sin/Dd  a/Q-p|Q-i|Q-r  rinne/Vmis  tú/Pp2-s  le/Sp  mo/Dp1-s  chuidse/Ncfsc-e  ./Fe </s><s> ''/Fa  Bhí/Vmis  Sarah/Npfsc  bhocht/Aq-fsc  ina/Spp-p|Spp-s  staic/Ncfsc  ag/Sp"
"doc#119","ón/Spa-s  doras/Ncmsc  ./Fe </s><s> Uaidh/Pr3ms  seo/Dd  amach/Rd  ,/Fi  a/Dp3fs  Sarah/Npfsc  ,/Fi  ''/Fa  a/Q-r  dúirt/Vmis  sí/Pp3fss  ,/Fi  ''/Fa  ná/Q-m  tar/Vmm-2s  in aice/Spc  mo/Dp1-s  dhorais-se/Ncmsg-e  ach/Cs  oiread/Ns-s  ,/Fi  agus/Cc  ná/Q-m  tabhair/Vmm-2s  aon/Mc|Dq  deoir/Ncfsc"," uisce/Ncmsg"," as/Sp  mo/Dp1-s  thobar/Ncmsc  ./Fe </s><s> Níl/Vmip---n  muide/Pp1-p-e  ag/Sp  iarraidh/Nv  ach/Cs  daoine/Ncmpc  cneasta/Aqp  a/Sp  bheith/Nv  ag/Sp  tarraingt/Nv  timpeall/Ncmpg|Ncmsc|Rd  an/Td-s  tí/Ncmsc  ./Fe </s><s> ''/Fa  Bhuail/Vmis  beagán/Ncmsc  feirge/Ncfsc  Sarah/Npfpg"
"doc#119","sí/Pp3fss  freisin/Rg  gurbh/Wsdi  fhéidir/Ns-s  go/Q-s  raibh/Vmis---d|Vmsp  sí/Pp3fss  féin/Px  as/Sp  bealach/Ncmsc  le/Sp  Sarah/Npfsc  ./Fe </s><s> Smaoinigh/Vmis|Vmm-2s  sí/Pp3fss  dá/Cs  gcuirfeadh/Vmc  Sarah/Npfsc  na/Td-p  huibheacha/Ncfpc  in/Sp"," uisce/Ncmsc"," fiuchta/Av  ,/Fi  go/Cs  mbeadh/Vmc  siad/Pp3-ps  bogbhruite/Aqp  ,/Fi  ach/Cs  ba/Wsri  ghliogar/Ncmsc  a/Q-r  bhí/Vmis  i/Sp  ngach/Ns-s  ceann/Ncmpg|Ncmsc  acu/Pr3-p  ./Fe </s><s> Bhí/Vmis  barúil/Ncfsc  aici/Pr3fs  anois/Rg  nach/Qnr  raibh/Vmis---n  aon/Mc|Dq"
"doc#119","ach/Cs  má/Cs  bhí/Vmis  rún/Ncmsc  aici/Pr3fs  déanamh/Nv  suas/Rd  le/Sp  Sarah/Npfsc  bhí/Vmis  rún/Ncmsc  daingean/Aq-msc  aici/Pr3fs  briseadh/Nv  amach/Rd  le/Sp  cailleach/Ncfsc  na/Td-p  súl/Ncfpg  casta/Av|Aqp  agus/Cc  gan/Sp  aon/Mc|Dq  deoir/Ncfsc"," uisce/Ncmsg"," a/Sp  thabhairt/Nv  go/Sp  brách/Ns-s  arís/Rg  as/Sp  an/Td-s  tobar/Ncmsc  chuici/Pr3fs  ./Fe </s><s> Chuimhnigh/Vmis  sí/Pp3fss  nach/Qnr  raibh/Vmis---n  a/Dp3ms  fhios/Ncmsc  ag/Sp  Nóirín/Npfsc  óg/Aq-fsc  ná/Cc  ag/Sp  a/Dp3fs  hathair/Ncmsc|Ncfsc  tada/Ncmsg  faoin/Spa-s"
"doc#119","b''/Ws-i  fhéidir/Ns-s  ,/Fi  murach/Cs  í/Pp3fs  ,/Fi  nach/Qnr  mbeadh/Vmc  mórán/Ncmsc  le/Sp  rá/Nv  aici/Pr3fs  féin/Px  le/Sp  Sarah/Npfsc  ./Fe </s><s> Smaoinigh/Vmis|Vmm-2s  sí/Pp3fss  freisin/Rg  go/Cs  ndúirt/Vmis  sí/Pp3fss  le/Sp  Sarah/Npfsc  gan/Sp  aon/Mc|Dq  deoir/Ncfsc"," uisce/Ncmsg"," a/Sp  thabhairt/Nv  as/Sp  an/Td-s  tobar/Ncmsc  ,/Fi  ná/Cc  teacht/Ncmsc|Nv  in aice/Spc  an/Td-s  tí/Ncmsc  go/Sp  brách/Ns-s  arís/Rg  ./Fe </s><s> Bhí/Vmis  aiféala/Ncmsc  uirthi/Pr3fs  anois/Rg  ,/Fi  ach/Cs  smaoinigh/Vmis  sí/Pp3fss  gurbh/Wsdi  fhéidir/Ns-s"
"doc#119","roimhe/Pr3ms  sin/Dd  agus/Cc  chuir/Vmis  sí/Pp3fss  an/Td-s  píosa/Ncmsc  de/Sp  chrú/Ncmsc  capaill/Ncmsg  i/Sp  bpóca/Ncmsc  an/Td-s  chairdeagain/Ncmsg  ./Fe </s><s> Bhí/Vmis  an/Td-s  lá/Ncmsc  ag/Sp  éirí/Nv  an-te/Aqp  ./Fe </s><s> Smaoinigh/Vmis|Vmm-2s  sí/Pp3fss  ar/Sp  channa/Ncmsc"," uisce/Ncmsc"," breá/Ri  glan/Aqp  a/Sp  thabhairt/Nv  as/Sp  an/Td-s  tobar/Ncmsc  suas/Rd  chuig/Sp  Sarah/Npfsc  ./Fe </s><s> Thug/Vmis  sí/Pp3fss  an/Td-s  canna/Ncmsc  síos/Rd  chuig/Sp  an/Td-s  tobar/Ncmsc  agus/Cc  líon/Vmis  sí/Pp3fss  suas/Rd  go/Sp  béal/Ncmsc  é/Pp3ms  ./Fe </s><s> Bhí/Vmis  sí/Pp3fss"
"doc#119","tobar/Ncmsc  suas/Rd  chuig/Sp  Sarah/Npfsc  ./Fe </s><s> Thug/Vmis  sí/Pp3fss  an/Td-s  canna/Ncmsc  síos/Rd  chuig/Sp  an/Td-s  tobar/Ncmsc  agus/Cc  líon/Vmis  sí/Pp3fss  suas/Rd  go/Sp  béal/Ncmsc  é/Pp3ms  ./Fe </s><s> Bhí/Vmis  sí/Pp3fss  idir/Sp  dhá/Spp  chomhairle/Ncfsc  an/Td-s  canna/Ncmsg"," uisce/Ncmsg|Ncmsc"," a/Sp  thabhairt/Nv  suas/Rd  chuig/Sp  Sarah/Npfsc  nó/Cc  gan/Sp  a/Sp  thabhairt/Nv  mar/Cs  dúirt/Vmis  sí/Pp3fss  léi/Pr3fs  an/Td-s  Domhnach/Ncmsc  roimhe/Pr3ms  sin/Dd  gan/Sp  an/Td-s  tobar/Ncmsc  sin/Dd  a/Sp  thaobhachtáil/Nv  go/Sp"
"doc#119","mar/Cs  dúirt/Vmis  sí/Pp3fss  léi/Pr3fs  an/Td-s  Domhnach/Ncmsc  roimhe/Pr3ms  sin/Dd  gan/Sp  an/Td-s  tobar/Ncmsc  sin/Dd  a/Sp  thaobhachtáil/Nv  go/Sp  brách/Ns-s  ./Fe </s><s> Sa/Spa-s  deireadh/Ncmsc  chroch/Vmis  sí/Pp3fss  léi/Pr3fs  an/Td-s  canna/Ncmsc"," uisce/Ncmsg"," agus/Cc  suas/Rd  léi/Pr3fs  leisciúil/Aqp  go/Ua  leor/Aqp  agus/Cc  í/Pp3fs  ag/Sp  athrú/Nv  an/Td-s  channa/Ncmsg  ó/Sp  lámh/Ncfsc  go/Sp  lámh/Ncfsc  anois/Rg  agus/Cc  arís/Rg  ./Fe </s><s> Lig/Vmm-2s|Vmis  Nóirín/Npfsc  Óg/Aq-fsc  na/Td-p  sicíní/Ncmpc  as/Sp  an/Td-s  mbosca/Ncmsc"
"doc#119","thart/Rd  agus/Cc  sicín/Ncmsc  beag/Aq-msc  a/Sp  thabhairt/Nv  leis/Pr3ms  ./Fe </s><s> Sa/Spa-s  deireadh/Ncmsc  shroich/Vmis  Nóra/Npfsc  tigh/Ncmsd  Sarah/Npfsc|Npfpg  agus/Cc  múr/Ncmsc  allais/Ncmsg  uirthi/Pr3fs  ./Fe </s><s> Leag/Vmm-2s|Vmis  sí/Pp3fss  an/Td-s  canna/Ncmsc"," uisce/Ncmsg"," taobh/Ncmsc  amuigh/Rd  den/Spa-s  doras/Ncmsc  ./Fe </s><s> Ag/Sp  cur/Nv  síos/Rd  fataí/Ncmsc  sa/Spa-s  bpota/Ncmsc  beag/Aq-msc  i/Sp  gcomhair/Ns-s  an/Td-s  dinnéir/Ncmsg  do/Sp  Pháidín/Npmsc  agus/Cc  Andy/Y  Beag/Ncmsc  a/Q-r  bhí/Vmis  Sarah/Npfsc  ag/Sp  an/Td-s  am/Ncmsc"
"doc#119","uaidh/Pr3ms  seo/Dd  amach/Rd  ./Fe </s><s> Chuaigh/Vmis  mé/Pp1-s  siar/Rd  chuici/Pr3fs  tamall/Ncmsc  ó/Sp  shin/Pd  mar/Cs  ní/Qn  raibh/Vmis---n  mé/Pp1-s  thiar/Rd  ann/Pr3ms  le/Sp  tamall/Ncmsc  roimhe/Pr3ms  sin/Dd  agus/Cc  thug/Vmis  mé/Pp1-s  siar/Rd  canna/Ncmsc"," uisce/Ncmsc"," glan/Aq-msc  chuici/Pr3fs  ,/Fi  ach/Cs  ós/Csw  ag/Sp  caint/Nv  ar/Sp  uisce/Ncmsc  glan/Aq-msc  anois/Rg  mé/Pp1-s  ,/Fi  thug/Vmis  mé/Pp1-s  canna/Ncmsc  breá/Aq-msc  uisce/Ncmsg|Ncmsc  aníos/Rd  duit/Pr2-s  féin/Px  ./Fe </s><s> Leag/Vmm-2s|Vmis  mé/Pp1-s  taobh/Ncmsc  amuigh/Rd  den/Spa-s"
"doc#119","tamall/Ncmsc  ó/Sp  shin/Pd  mar/Cs  ní/Qn  raibh/Vmis---n  mé/Pp1-s  thiar/Rd  ann/Pr3ms  le/Sp  tamall/Ncmsc  roimhe/Pr3ms  sin/Dd  agus/Cc  thug/Vmis  mé/Pp1-s  siar/Rd  canna/Ncmsc  uisce/Ncmsc  glan/Aq-msc  chuici/Pr3fs  ,/Fi  ach/Cs  ós/Csw  ag/Sp  caint/Nv  ar/Sp"," uisce/Ncmsc"," glan/Aq-msc  anois/Rg  mé/Pp1-s  ,/Fi  thug/Vmis  mé/Pp1-s  canna/Ncmsc  breá/Aq-msc  uisce/Ncmsg|Ncmsc  aníos/Rd  duit/Pr2-s  féin/Px  ./Fe </s><s> Leag/Vmm-2s|Vmis  mé/Pp1-s  taobh/Ncmsc  amuigh/Rd  den/Spa-s  doras/Ncmsc  é/Pp3ms  ./Fe </s><s> Is/Wp-i  beag/Aqp|Ncmsc  bídeach/Aqp|Aq-msc  nach/Qnr  raibh/Vmis---n"
"doc#119","le/Sp  tamall/Ncmsc  roimhe/Pr3ms  sin/Dd  agus/Cc  thug/Vmis  mé/Pp1-s  siar/Rd  canna/Ncmsc  uisce/Ncmsc  glan/Aq-msc  chuici/Pr3fs  ,/Fi  ach/Cs  ós/Csw  ag/Sp  caint/Nv  ar/Sp  uisce/Ncmsc  glan/Aq-msc  anois/Rg  mé/Pp1-s  ,/Fi  thug/Vmis  mé/Pp1-s  canna/Ncmsc  breá/Aq-msc"," uisce/Ncmsg|Ncmsc"," aníos/Rd  duit/Pr2-s  féin/Px  ./Fe </s><s> Leag/Vmm-2s|Vmis  mé/Pp1-s  taobh/Ncmsc  amuigh/Rd  den/Spa-s  doras/Ncmsc  é/Pp3ms  ./Fe </s><s> Is/Wp-i  beag/Aqp|Ncmsc  bídeach/Aqp|Aq-msc  nach/Qnr  raibh/Vmis---n  dearmad/Ncmsc  déanta/Av  agam/Pr1-s  é/Pp3ms  a/Sp  rá/Nv  leat/Pr2-s  ./Fe </s><s> ''/Fa  ''/Fa  Muise/I  ,/Fi  go/Q-s"
"doc#119","dearmad/Ncmsc  déanta/Av  agam/Pr1-s  é/Pp3ms  a/Sp  rá/Nv  leat/Pr2-s  ./Fe </s><s> ''/Fa  ''/Fa  Muise/I  ,/Fi  go/Q-s  raibh/Vmis---d|Vmsp  míle/Ncmsc  maith/Aq-msc  agat/Pr2-s  ,/Fi  ''/Fa  a/Q-r  dúirt/Vmis  Sarah/Npfsc  ,/Fi  amach/Rd  léi/Pr3fs  agus/Cc  thug/Vmis  sí/Pp3fss  isteach/Rd  an/Td-s  canna/Ncmsc"," uisce/Ncmsg"," ./Fe </s><s> ''/Fa  Nach/Wp-qn|Wpsin|Wpdin|Wpdqn  breá/Aqp  é/Pp3ms  ,/Fi  ''/Fa  a/Q-r  dúirt/Vmis  sí/Pp3fss  ,/Fi  ''/Fa  agus/Cc  beidh/Vmif  braon/Ncmsc  tae/Ncmsg  againn/Pr1-p  anois/Rg  ./Fe </s><s> Ba/Ws-i  cheart/Aqp  go/Cs  mbeadh/Vmc  na/Td-p  fataí/Ncmsc  seo/Dd  bruite/Av  nó/Cc  i/Sp  ngar/Ncmsc  dó/Pr3ms  ./Fe </s><s> ''/Fa  Thóg/Vmis"
"doc#119","ghearr/Aqp  go/Q-s  raibh/Vmis---d|Vmsp  braon/Ncmsc  deas/Aq-msc  tae/Ncmsg|Ncmsc  ag/Sp  an/Td-s  mbeirt/Ncfsc  ./Fe </s><s> ''/Fa  Muise/I  ,/Fi  go/Q-s  dtuga/Vmsp  Dia/Ncmsc  do/Sp  shláinte/Ncfsc  duit/Pr2-s  ,/Fi  a/Uv  Nóra/Npf-v|Npfsc  ,/Fi  ''/Fa  a/Q-r  dúirt/Vmis  Sarah/Npfsc  ./Fe </s><s> ''/Fa  Nach/Wp-qn|Wpsin|Wpdin|Wpdqn  breá/Aqp  é/Pp3ms  an/Td-s"," t-uisce/Ncmsc"," glan/Aq-msc  i/Sp  gcomhair/Ns-s  braon/Ncmsc  tae/Ncmsg  agus/Cc  deoch/Ncfsc  ./Fe </s><s> ''/Fa  ''/Fa  Níl/Vmip---n  tada/Ncmsc  mar/Sp|Cs  é/Pp3ms  ,/Fi  ''/Fa  a/Q-r  dúirt/Vmis  Nóra/Npfsc  ,/Fi  ''/Fa  agus/Cc  beidh/Vmif  neart/Ncmsc  agat/Pr2-s  de/Sp  an/Td-s  fhad/Ncmsc  is/Cc  a/Q-r  bheas/Vmif---r  deoir/Ncfsc  sa/Spa-s"
"doc#119","faoin/Spa-s  tobar/Ncmsc  céanna/Aqp  ./Fe </s><s> ''/Fa  ''/Fa  Go/Q-s  raibh/Vmis---d|Vmsp  míle/Ncmsc  maith/Aq-msc  agat/Pr2-s  ,/Fi  ''/Fa  a/Q-r  dúirt/Vmis  Sarah/Npfsc  ./Fe </s><s> ''/Fa  Bhuel/I  ,/Fi  ''/Fa  a/Q-r  dúirt/Vmis  Nóra/Npfsc  ,/Fi  ''/Fa  mar/Cs  a/Q-r  dúirt/Vmis  mé/Pp1-s  ar/Sp  ball/Ncmsc  beag/Aq-msc  thug/Vmis  mé/Pp1-s"," uisce/Ncmsc"," siar/Rd  chuig/Sp  Nainín/Ncmsc  Mháirtín/Npfsg|Npm-g  ./Fe </s><s> Shuigh/Vmis  muid/Pp1-p  síos/Rd  ag/Sp  caint/Nv  ./Fe </s><s> D''/Q  fhiafraigh/Vmis  sí/Pp3fss  díom/Pr1-s  an/Qq  raibh/Vmis---d  cúpla/Ncmsc  ubh/Ncfsc  chirce/Ncfsg  le/Sp  spáráil/Nv  agam/Pr1-s"
"doc#119","cearc/Ncfpg|Ncfsc  uaitse/Pr2-s-e  tamall/Ncmsc  ó/Sp  shin/Pd  agus/Cc  nach/Qnr  dtáinig/Vmis  aon/Mc|Dq  sicín/Ncmsc  astu/Pr3-p  ./Fe </s><s> Dúirt/Vmis  sí/Pp3fss  go/Q-s  raibh/Vmis---d|Vmsp  tú/Pp2-s  lán/Aqp|Ncmsc  le/Sp  piseoga/Ncfpc  agus/Cc  gur/Q--s  chuir/Vmis  tú/Pp2-s  in/Sp"," uisce/Ncmsc"," fiuchta/Av  iad/Pp3-p  ./Fe </s><s> ''/Fa  Bhí/Vmis  Sarah/Npfsc  ag/Sp  éisteacht/Nv  le/Sp  scéal/Ncmsc  Nóra/Npf-g  agus/Cc  í/Pp3fs  ag/Sp  miongháire/Ncmsc  i gcaitheamh/Spc  an/Td-s  ama/Ncmsg  ./Fe </s><s> ''/Fa  M''/Dp1-s  anam/Ncmsc  ,/Fi  a/Dp3fs  Sarah/Npfsc  ,/Fi  ''/Fa  a/Q-r  dúirt/Vmis"
"doc#119","dul/Nv  abhaile/Rd  anois/Rg  ./Fe </s><s> Tá/Vmip  tamall/Ncmsc  maith/Aq-msc  den/Spa-s  lá/Ncmsc  caite/Av  in/Sp  éineacht/Ns-s  againn/Pr1-p  ./Fe </s><s> ''/Fa  ''/Fa  Tá/Vmip  ,/Fi  ''/Fa  a/Q-r  dúirt/Vmis  Sarah/Npfsc  ,/Fi  ''/Fa  agus/Cc  tá/Vmip  mé/Pp1-s  buíoch/Aqp  faoin/Spa-s  gcanna/Ncmsg"," uisce/Ncmsg|Ncmsc"," a/Q-r  thug/Vmis  tú/Pp2-s  aníos/Rd  ./Fe </s><s> ''/Fa  Rug/Vmis  sí/Pp3fss  ar/Sp  an/Td-s  gcanna/Ncmsg  agus/Cc  chuir/Vmis  sí/Pp3fss  an/Td-s  t-uisce/Ncmsc  sa/Spa-s  mbuicéad/Ncmsc  bán/Aq-msc  a/Q-r  bhí/Vmis  ar/Sp  an/Td-s  mbord/Ncmsc  agus/Cc  thug/Vmis  sí/Pp3fss  an/Td-s  canna/Ncmsc  ar/Sp  ais/Ncfsc  do/Sp"
"doc#119","againn/Pr1-p  ./Fe </s><s> ''/Fa  ''/Fa  Tá/Vmip  ,/Fi  ''/Fa  a/Q-r  dúirt/Vmis  Sarah/Npfsc  ,/Fi  ''/Fa  agus/Cc  tá/Vmip  mé/Pp1-s  buíoch/Aqp  faoin/Spa-s  gcanna/Ncmsg  uisce/Ncmsg|Ncmsc  a/Q-r  thug/Vmis  tú/Pp2-s  aníos/Rd  ./Fe </s><s> ''/Fa  Rug/Vmis  sí/Pp3fss  ar/Sp  an/Td-s  gcanna/Ncmsg  agus/Cc  chuir/Vmis  sí/Pp3fss  an/Td-s"," t-uisce/Ncmsc"," sa/Spa-s  mbuicéad/Ncmsc  bán/Aq-msc  a/Q-r  bhí/Vmis  ar/Sp  an/Td-s  mbord/Ncmsc  agus/Cc  thug/Vmis  sí/Pp3fss  an/Td-s  canna/Ncmsc  ar/Sp  ais/Ncfsc  do/Sp  Nóra/Npfsc  ./Fe </s><s> D''/Q  éirigh/Vmis  Nóra/Npfsc  den/Spa-s  chathaoir/Ncfsc  ./Fe </s><s> ''/Fa  Nach/Wp-qn|Wpsin|Wpdin|Wpdqn  fearr/Aqc  dom/Pr1-s  a/Sp  bheith/Nv"
"doc#119",",/Fi  ''/Fa  a/Q-r  dúirt/Vmis  Sarah/Npfsc  ,/Fi  ''/Fa  ach/Cs  abair/Vmm-2s|Ncmpc  le/Sp  Nóirín/Npfsc  teacht/Ncmsc|Nv  aníos/Rd  ./Fe </s><s> ''/Fa  ''/Fa  Tá/Vmip  go/Ua  maith/Aqp  ,/Fi  ''/Fa  a/Q-r  dúirt/Vmis  Nóra/Npfsc  ,/Fi  ''/Fa  agus/Cc  tabharfaidh/Vmif  sí/Pp3fss  aníos/Rd  canna/Ncmsc  eile/Dd"," uisce/Ncmsc"," chugat/Pr2-s  ./Fe </s><s> ''/Fa  ''/Fa  Ó/I  ,/Fi  ''/Fa  a/Q-r  dúirt/Vmis  Sarah/Npfsc  ,/Fi  ''/Fa  tá/Vmip  sé/Pp3mss  sin/Dd  róthrom/Ncmsc  do/Sp  Nóirín/Npfsc  bhocht/Aq-fsc  ./Fe </s><s> B''/Ws-i  fhéidir/Ns-s  go/Cs  rachainn/Vmc-1s  féin/Px  síos/Rd  i gceann/Spc  cúpla/Ncmsg  lá/Ncmsc  ./Fe </s><s> ''/Fa  ''/Fa"
"doc#119","fearr/Aqc  a/Sp  dhéanamh/Nv  ./Fe </s><s> ''/Fa  Ní/Qn  raibh/Vmis---n  Nóra/Npfsc  ag/Sp  iarraidh/Nv  aon/Dq  lúb/Ncfsc|Vmm-2s|Vmis  síos/Rd  a/Sp  bheith/Nv  ina/Spp-s  gnóthaí/Ncmpc  ./Fe </s><s> Ar/Sp  an/Td-s  mbealach/Ncmsc  síos/Rd  di/Pr3fs  thar/Sp  loch/Ncmsc  na/Td-s  gcearc/Ncfpg"," uisce/Ncmsg|Ncmsc"," ,/Fi  chaith/Vmis  sí/Pp3fss  an/Td-s  píosa/Ncmsc  de/Sp  chrú/Ncmsc  amach/Rd  i lár/Spc  an/Td-s  locha/Ncmsg  ./Fe </s><s> ''/Fa  Anois/Rg  ,/Fi  ''/Fa  a/Q-r  dúirt/Vmis  sí/Pp3fss  ,/Fi  ''s/Cc  in/Sp  é/Pp3ms  an/Td-s  áit/Ncfsc  aige/Pr3ms  agus/Cc  beidh/Vmif  deireadh/Ncmsc  le/Sp  scéal/Ncmsc  agus/Cc"
"doc#119","maith/Aq-msc  agus/Cc  thug/Vmis  sé/Pp3mss  suntas/Ncmsc  don/Spa-s  chairdeagan/Ncmsc  dearg/Aq-msc  ./Fe </s><s> Ní/Qn  fhaca/Vmis---n  sé/Pp3mss  an/Td-s  cairdeagan/Ncmsc  sin/Dd  roimhe/Pr3ms  seo/Dd  ./Fe </s><s> Thug/Vmis  sé/Pp3mss  faoi/Sp  deara/Ns-s  an/Td-s  buicéad/Ncmpg"," uisce/Ncmsc"," glan/Aq-msc  ar/Sp  an/Td-s  mbord/Ncmsc  ./Fe </s><s> B''/Ws-i  fhada/Aqp  leis/Pr3ms  gur/Q--s  imigh/Vmis  Andy/Y  ./Fe </s><s> Chomh/Ri  luath/Aqp  is/Cc  a/Q-r  bhí/Vmis  Andy/Y  cúpla/Ncmsc  coiscéim/Ncfsc  ón/Spa-s  doras/Ncmsc  rinne/Ncfsg  Páidín/Npm-g|Npmsg|Npmsc  miongháire/Ncmsg|Ncmsc  ./Fe </s>"
"doc#119","./Fe </s><s> Chomh/Ri  luath/Aqp  is/Cc  a/Q-r  bhí/Vmis  Andy/Y  cúpla/Ncmsc  coiscéim/Ncfsc  ón/Spa-s  doras/Ncmsc  rinne/Ncfsg  Páidín/Npm-g|Npmsg|Npmsc  miongháire/Ncmsg|Ncmsc  ./Fe </s><s> ''/Fa  Cá/Rq  bhfuair/Vmis  tú/Pp2-s  an/Td-s  cairdeagan/Ncmsc  dearg/Aq-msc  agus/Cc  an/Td-s"," t-uisce/Ncmsc"," glan/Aq-msc  ,/Fi  a/Uv  Mhama/Npmsc  ?/Fq </s><s> ''/Fa  a/Q-r  dúirt/Vmis  sé/Pp3mss  ./Fe </s><s> Rinne/Vmis  Sarah/Npfsc  gáire/Ncfsg|Ncmsg  ./Fe </s><s> ''/Fa  Muise/I  ,/Fi  ''/Fa  a/Q-r  dúirt/Vmis  sí/Pp3fss  ,/Fi  ''/Fa  bean/Ncfsc  dheas/Aq-fsc  ghnaíúil/Aq-fsc  a/Q-r  tháinig/Vmis  ar/Sp  cuairt/Ncfsc  chugam/Pr1-s  a/Q-r  thug/Vmis"
"doc#119","./Fe </s><s> ''/Fa  Bhuel/I  ,/Fi  ''/Fa  a/Q-r  dúirt/Vmis  Páidín/Npmsc  ,/Fi  ''/Fa  tá/Vmip  gach/Dq  rud/Ncmsc  ina/Spp-s  cheart/Ncmsc  arís/Rg  mar/Cs  a/Q-r  bhí/Vmis  riamh/Rg  ./Fe </s><s> ''/Fa  Lá/Npmsc  arna/Spp-s  mhárach/Ns-s  tháinig/Vmis  Nóirín/Npfsc  Óg/Aq-fsc  aníos/Rd  le/Sp  canna/Ncmsc"," uisce/Ncmsg"," chuig/Sp  Sarah/Npfsc  agus/Cc  bhí/Vmis  ál/Ncmsc  eile/Dd  uibheacha/Ncfpc  ag/Sp  Sarah/Npfsc  le/Sp  haghaidh/Ncfsc  Nóra/Npf-g  mar/Cs  a/Q-r  gheall/Vmis  sí/Pp3fss  di/Pr3fs  ./Fe </s><s> Bhí/Vmis  Sarah/Npfsc  agus/Cc  Páidín/Npmsc  sásta/Aqp  go/Ua  leor/Aqp  leo/Pr3-p"
"doc#119","teorann/Ncfsg  í/Pp3fs  ./Fe </s><s> Draein/Ncfsc  a/Q-p|Q-i|Q-r  rinne/Vmis  mé/Pp1-s  féin/Px  agus/Cc  Tom/Npmsc  Bán/Npmsg  roinnt/Ncfsc|Nv  blianta/Ncfpg  ó/Sp  shin/Pd  sa/Spa-s  teorainn/Ncfsc  idir/Sp  an/Td-s  bheirt/Ncfsc  againn/Pr1-p  ./Fe </s><s> Tá/Vmip  ceithre/Mc  troithe/Ncfpc"," uisce/Ncmsg"," os/Sp  a/Dp3fs  cionn/Ncfsd  ./Fe </s><s> ''/Fa  ''/Fa  Bhuel/I  ,/Fi  ''/Fa  a/Q-r  dúirt/Vmis  Máirtín/Npmsc  Chóilín/Ncmsc  ,/Fi  ''/Fa  tá/Vmip  sí/Pp3fss  in/Sp  áit/Ncfsc  mhaith/Aq-fsc  ach/Cs  níl/Npfsc|Vmip---n  Garda/Ncmsg|Ncmsc  le/Sp  trust/Ncmsc  am/Ncmsc  ar/Sp  bith/Ns-s  ,/Fi  go/Ua  mór/Aqp  mór/Aqp  na/Td-p  Gardaí/Ncmpc"
"doc#119","dúirt/Vmis  Ned/Npmsc  ,/Fi  ''s/Cc  an/Td-s  áit/Ncfsc  nach/Qnr  bhfuil/Vmip---d  sé/Pp3mss  éasca/Aqp  ag/Sp  na/Td-p  Gardaí/Ncmpc  í/Pp3fs  a/Sp  fháil/Nv  ./Fe </s><s> Tá/Vmip  sí/Pp3fss  sa/Spa-s  draein/Ncfsc  teorann/Ncfsg  ansin/Rl  thoir/Rd  agus/Cc  ceithre/Aqp  troithe/Ncfpg|Ncfpc  d''/Sp"," uisce/Ncmsc"," os/Sp  a/Dp3fs  cionn/Ncfsd  agus/Cc  fiú/Ns-s  amháin/Aqp  sa/Spa-s  samhradh/Ncmsc  ní/Qn  bhíonn/Vmig---n  an/Td-s  t-uisce/Ncmsc  mórán/Ncmsc  níos/Uc  ísle/Aqc  sa/Spa-s  draein/Ncfsc  sin/Dd  ./Fe </s><s> ''/Fa  ''/Fa  Bhuel/I  ,/Fi  ''/Fa  a/Q-r  dúirt/Vmis  Tom/Npmsc  ,/Fi  ''/Fa  níl/Npfsc|Vmip---n  na/Td-p"
"doc#119","./Fe </s><s> Tá/Vmip  sí/Pp3fss  sa/Spa-s  draein/Ncfsc  teorann/Ncfsg  ansin/Rl  thoir/Rd  agus/Cc  ceithre/Aqp  troithe/Ncfpg|Ncfpc  d''/Sp  uisce/Ncmsc  os/Sp  a/Dp3fs  cionn/Ncfsd  agus/Cc  fiú/Ns-s  amháin/Aqp  sa/Spa-s  samhradh/Ncmsc  ní/Qn  bhíonn/Vmig---n  an/Td-s"," t-uisce/Ncmsc"," mórán/Ncmsc  níos/Uc  ísle/Aqc  sa/Spa-s  draein/Ncfsc  sin/Dd  ./Fe </s><s> ''/Fa  ''/Fa  Bhuel/I  ,/Fi  ''/Fa  a/Q-r  dúirt/Vmis  Tom/Npmsc  ,/Fi  ''/Fa  níl/Npfsc|Vmip---n  na/Td-p  Gardaí/Ncmpc  óga/Aq--pc  seo/Dd  le/Sp  trust/Ncmsc  agus/Cc  má/Cs  bhíonn/Vmig  tóraíocht/Ncfsc  ann/Pr3ms  uair/Ncfsc  ar/Sp"
"doc#119","./Fe </s><s> Thug/Vmis  sé/Pp3mss  leis/Sp  an/Td-s  maide/Ncmsc  ./Fe </s><s> Bhí/Vmis  amhras/Ncmsc  mór/Aq-msc  anois/Rg  ar/Sp  Pháidín/Npmsc  go/Q-s  raibh/Vmis---d|Vmsp  Deirdre/Npmsc  maraithe/Av  aige/Pr3ms  agus/Cc  í/Pp3fs  curtha/Av  faoi/Sp  thalamh/Ncmsc|Ncfsc  nó/Cc  faoi/Sp"," uisce/Ncmsc"," aige/Pr3ms  in/Sp  áit/Ncfsc  éigin/Aq-fsc  ./Fe </s><s> Bhí/Vmis  sé/Pp3mss  ag/Sp  éirí/Nv  deireanach/Aqp  ag/Sp  an/Td-s  am/Ncmsc  seo/Dd  agus/Cc  chuir/Vmis  sé/Mc|Pp3mss  deireadh/Ncmsc  leis/Sp  an/Td-s  gcuardach/Ncmsc  go dtí/Spc  lá/Ncmsc  arna/Spp-s  mhárach/Ns-s  ,/Fi"
"doc#119","baileabhair/Ns-s  sa/Spa-s  gcúirt/Ncfsc  de/Pr3ms  mar/Cs  an/Wp-q|Wpdq  worm/Xf  atá/Vmip---r  aige/Pr3ms  ní/Wp-in  hé/Pp3ms  an/Td-s  ceann/Ncmsc  í/Pp3fs  a/Q-p|Q-i|Q-r  fuair/Vmis  sé/Pp3mss  sa/Spa-s  draein/Ncfsc  ach/Cs  seancheann/Ncmsc  nach/Qnr  raibh/Vmis---n  in/Sp  aon/Mc|Dq  draein/Ncfsc"," uisce/Ncmsg"," le/Sp  blianta/Ncfpc  agus/Cc  í/Pp3fs  ite/Av  le/Sp  meirg/Ncfsc  ./Fe </s><s> Agus/Cc  rud/Ncmsc  eile/Dd  ,/Fi  is/Wpri  le/Sp  Willie/Npmsc  an/Td-s  áit/Ncfsc  a/Q-i  bhfuair/Vmis  sé/Pp3mss  an/Wp-q|Wpdq  worm/Xf  agus/Cc  ní/Ncmsc|Ncfsc|Nv|Wp-in  liomsa/Pr1-s-e  ./Fe </s><s> ''/Fa  Bhí/Vmis  máthair/Ncfsc  Pháidín/Npfsg|Npm-g"
"doc#119","./Fe </s><s> ''/Fa  Ar/Vmis  thalamh/Ncmsc  tirim/Aq-msc  nó/Cc  i/Sp  ndraein/Ncfsc  a/Q-i  bhfuair/Vmis  tú/Pp2-s  an/Wp-q|Wpdq  worm/Xf  sin/Pd  ?/Fq </s><s> ''/Fa  a/Q-r  dúirt/Vmis  an/Td-s  t-aturnae/Ncmsc  ./Fe </s><s> ''/Fa  Sa/Spa-s  draein/Ncfsc  ,/Fi  ''/Fa  a/Q-r  dúirt/Vmis  an/Td-s  Garda/Ncmsc  ./Fe </s><s> ''/Fa  An/Qq  raibh/Vmis---d"," uisce/Ncmsc"," sa/Spa-s  draein/Ncfsc  ?/Fq </s><s> ''/Fa  a/Q-r  dúirt/Vmis  an/Td-s  t-aturnae/Ncmsc  ./Fe </s><s> ''/Fa  Bhí/Vmis  ,/Fi  ''/Fa  a/Q-r  dúirt/Vmis  an/Td-s  Garda/Ncmsc  ./Fe </s><s> ''/Fa  Cén/Pq--s  airde/Ncfsc  uisce/Ncmsg  ,/Fi  tuairim/Ncfsc  is/Cc  ,/Fi  a/Q-r  bhí/Vmis  os cionn/Spc  an/Wp-q|Wpdq  worm/Xf  ?/Fq </s><s> ''/Fa  ''/Fa"
"doc#119","./Fe </s><s> ''/Fa  Sa/Spa-s  draein/Ncfsc  ,/Fi  ''/Fa  a/Q-r  dúirt/Vmis  an/Td-s  Garda/Ncmsc  ./Fe </s><s> ''/Fa  An/Qq  raibh/Vmis---d  uisce/Ncmsc  sa/Spa-s  draein/Ncfsc  ?/Fq </s><s> ''/Fa  a/Q-r  dúirt/Vmis  an/Td-s  t-aturnae/Ncmsc  ./Fe </s><s> ''/Fa  Bhí/Vmis  ,/Fi  ''/Fa  a/Q-r  dúirt/Vmis  an/Td-s  Garda/Ncmsc  ./Fe </s><s> ''/Fa  Cén/Pq--s  airde/Ncfsc"," uisce/Ncmsg"," ,/Fi  tuairim/Ncfsc  is/Cc  ,/Fi  a/Q-r  bhí/Vmis  os cionn/Spc  an/Wp-q|Wpdq  worm/Xf  ?/Fq </s><s> ''/Fa  ''/Fa  Tuairim/Ncfsc  is/Cc  ceithre/Mc|Aqp  throigh/Ncfsc  ,/Fi  ''/Fa  a/Q-r  dúirt/Vmis  an/Td-s  Garda/Ncmsc  ./Fe </s><s> ''/Fa  Nach/Wp-qn|Wpsin|Wpdin|Wpdqn  draein/Ncfsc  teorann/Ncfsg  an/Td-s  draein/Ncfsc  sin/Dd"
"doc#119","Garda/Ncmsc  ./Fe </s><s> ''/Fa  Nach/Wp-qn|Wpsin|Wpdin|Wpdqn  draein/Ncfsc  teorann/Ncfsg  an/Td-s  draein/Ncfsc  sin/Dd  ?/Fq </s><s> ''/Fa  a/Q-r  dúirt/Vmis  an/Td-s  t-aturnae/Ncmsc  ./Fe </s><s> ''/Fa  Is/Wp-i  ea/Pp3-s  ,/Fi  ''/Fa  a/Q-r  dúirt/Vmis  an/Td-s  Garda/Ncmsc  ./Fe </s><s> ''/Fa  An/Qq  ndeachaigh/Vmis---d  tú/Pp2-s  síos/Rd  faoin/Spa-s"," uisce/Ncmsg"," agus/Cc  gur/Wpdi|Wsdi  thomhais/Ncmpc  tú/Pp2-s  gur/Wpdi|Wsdi  mó/Aqc|Aqp  a/Q-r  bhí/Vmis  an/Wp-q|Wpdq  worm/Xf  ar/Sp  thaobh/Ncmsc  an/Td-s  fhir/Ncmsg  seo/Dd  ,/Fi  ná/Cc  ar/Sp  thaobh/Ncmsc  an/Td-s  fhir/Ncmsg  ar/Sp|Wpsi|Wssi|Ws-q|Wsdq  leis/Sp  an/Td-s  talamh/Ncmsc  ar/Sp  an/Td-s  taobh/Ncmsc  eile/Dd  ?/Fq </s><s> ''/Fa  ''/Fa  Ní/Qn"
"doc#119","an/Wp-q|Wpdq  worm/Xf  ina/Spp-s|Spr  dhá/Spp  chuid/Ncfsc  ,/Fi  bhí/Vmis  sé/Pp3mss  ite/Av  le/Sp  meirg/Ncfsc  ./Fe </s><s> ''/Fa  Bhuel/I  ,/Fi  ''/Fa  a/Q-r  dúirt/Vmis  an/Td-s  t-aturnae/Ncmsc  ,/Fi  ''/Fa  ní/Qn  cheapfainn/Vmc-1s-n  go/Q-s  raibh/Vmis---d|Vmsp  an/Wp-q|Wpdq  worm/Xf  sin/Pd  i/Sp  ndraein/Ncfsc"," uisce/Ncmsg"," le/Sp  blianta/Ncfpc  fada/Aqp  agus/Cc  ní/Qn  dhearna/Vmis---n  sí/Pp3fss  poitín/Ncmsc  leis/Sp  na/Td-p  blianta/Ncfpc  ach/Cs  oiread/Ns-s  ./Fe </s><s> Ach/Cs  mura/Cs  ndearna/Vmis---d  sí/Pp3fss  poitín/Ncmsc  rinne/Vmis  sí/Pp3fss  neart/Ncmsc  meirge/Ncfsg|Ncmsg  ./Fe </s><s> ''/Fa"
"doc#120","ag/Sp  caint/Nv  le/Sp  hEibhlín/Npf-g  sa/Spa-s  chistin/Ncfsc  fad/Ncmpg  is/Cc  a/Q-i  bhí/Vmis  a/Dp3fs|Q-p|Q-i|Q-r  fear/Ncmsc|Vmm-2s  céile/Ncmsg|Ncmsc  agus/Cc  Pádraig/Npmsc  breá/Ri  teolaí/Aqp  sa/Spa-s  chistin/Ncfsc  ag/Sp  cadráil/Ncfsc  agus/Cc  ag/Sp  ól/Nv  braoinín/Ncmsc|Ncmsg"," uisce/Ncmsg|Ncmsc"," beatha/Ncfsc|Ncfsg  .../F  Sa/Spa-s  seomra/Ncmsc  suite/Av|Aqp  freisin/Rg  a/Q-r  bhí/Vmis  Niamh/Npfsc  ,/Fi  í/Pp3fs  in/Sp  ainm/Ncmsc  is/Wpri  a/Sp  bheith/Nv  ag/Sp  léamh/Ncmsc  Irish/Npmsg  Times/Npmsc  an/Td-s  lae/Ncmsg  ,/Fi  ach/Cs  í/Pp3fs  i/Sp  ndáiríre/Ncmsc  ag/Sp"
"doc#121","d''/Q  fhéadfainn/Vmc-1s  a/Sp  fháil/Nv  ar/Sp  maidin/Ncfsc  chun/Sp  na/Td-p  giuirléidí/Ncfpc  a/Sp  chur/Nv  isteach/Rd  ann/Pr3ms  ./Fe </s><s> TOMÁS/Npmsc  :/Fi  Go/Q-s  dtuga/Vmsp  Dia/Ncmsc  grásta/Ncmsg  na/Td-s  foighne/Ncfsc  dom/Pr1-s  ./Fe </s><s> Faigh/Vmm-2s  an/Td-s"," t-uisce/Ncmsc"," ansin/Rl  ,/Fi  a/Uv  bhuachaill/Ncmsv  ,/Fi  sula/Cs  mbeidh/Vmif  an/Td-s  cluiche/Ncmsc  críochnaithe/Av|Aqp  ./Fe </s><s> (/F  Faigheann/Vmip  JOHNNY/Xx  an/Td-s  t-uisce/Ncmsc  agus/Cc  tugann/Vmip  sé/Pp3mss  do/Sp  Thomás/Npmsc  é/Pp3ms  ./Fe </s>"
"doc#121","na/Td-s  foighne/Ncfsc  dom/Pr1-s  ./Fe </s><s> Faigh/Vmm-2s  an/Td-s  t-uisce/Ncmsc  ansin/Rl  ,/Fi  a/Uv  bhuachaill/Ncmsv  ,/Fi  sula/Cs  mbeidh/Vmif  an/Td-s  cluiche/Ncmsc  críochnaithe/Av|Aqp  ./Fe </s><s> (/F  Faigheann/Vmip  JOHNNY/Xx  an/Td-s"," t-uisce/Ncmsc"," agus/Cc  tugann/Vmip  sé/Pp3mss  do/Sp  Thomás/Npmsc  é/Pp3ms  ./Fe </s><s> Tugann/Vmip  TOMÁS/Npmsc  do/Sp  Sheáinín/Ncmsc  é/Pp3ms  ./Fe </s><s> Ólann/Vmip  sé/Mc|Pp3mss  steall/Ncfsc  de/Pr3ms  ./Fe </s><s> Caitheann/Vmip  sé/Pp3mss  amach/Rd  é/Pp3ms  ,/Fi  agus/Cc  é/Pp3ms  ag/Sp  casachtach/Ncfsc  ./Fe </s><s> )/F"
"doc#121","amach/Rd  é/Pp3ms  ,/Fi  agus/Cc  é/Pp3ms  ag/Sp  casachtach/Ncfsc  ./Fe </s><s> )/F  SEÁINÍN/Ncmsc  :/Fi  Cén/Pq--s  saghas/Ncmsc  diabhal/Ncmpg  ruda/Ncmsg  atá/Vmip---r  ansin/Rl  istigh/Rd  ?/Fq </s><s> JOHNNY/Xx  :/Fi  Ó/I  !/Fe </s><s> Chuireas/Vmip---r  braon/Ncmsc  póitín/Ncfsc  san/Spa-s"," uisce/Ncmsc"," ./Fe </s><s> Cheapas/Vmip---r  go/Cs  ndéanfadh/Vmc  sé/Mc|Pp3mss  maitheas/Ncfsc  dóibh/Pr3-p  ./Fe </s><s> (/F  An-sásta/Aqc  leis/Pr3ms|Sp  féin/Px  )/F  TOMÁS/Npmsc  :/Fi  (/F  an-ghoimh/Ncfsc  air/Pr3ms  )/F  :/Fi  Cad/Pq  atá/Vmip---r  tú/Pp2-s  ag/Sp  iarraidh/Nv  a/Dp3fs"
"doc#121","brostaígí/Vmm-2p  oraibh/Pr2-p  !/Fe </s><s> (/F  Chíonn/Vmip  sé/Pp3mss  an/Td-s  bheirt/Ncfsc  ag/Sp  déanamh/Nv  a/Sp  mún/Nv  ./Fe </s><s> )/F  Áá/Npmsc  ,/Fi  in/Sp  ainm/Ncmsc  Dé/Ncmsg  ,/Fi  a/Uv  leaideanna/Ncmpc|Ncmpv  ,/Fi  tar/Vmm-2s  i/Sp  leith/Ncfsc  ón/Spa-s  áit/Ncfsc  sin/Dd  ,/Fi  ní/Ncmsc|Ncfsc|Nv|Wp-in  haon/Mc  am/Ncmsc"," uisce/Ncmsg"," anois/Rg  é/Pp3ms  ./Fe </s><s> (/F  Tagann/Vmip  siad/Pp3-ps  i/Sp  leith/Ncfsc  go/Ua  doicheallach/Aqp  ./Fe </s><s> )/F  Deich/Ncmsc  gcinn/Ncmsg  de/Sp  sit-ups/Ncmsc  ,/Fi  a/Uv  leaideanna/Ncmpc|Ncmpv  ./Fe </s><s> Anois/Rg  ,/Fi  a/Uv  leaideanna/Ncmpc|Ncmpv  ,/Fi  deinigí/Vmm-2p"
"doc#121","Cóilín/Ncmsc  ./Fe </s><s> )/F  GEARÓID/Npmsc  (/F  á/Spp-s  chroitheadh/Nv  )/F  :/Fi  Dúisigh/Vmm-2s  ,/Fi  a/Dp3fs  Chóilín/Ncmsc  ./Fe </s><s> (/F  Gan/Sp  aon/Dq  bhogadh/Vmih  as/Sp  Cóilín/Ncmsc  ./Fe </s><s> Faigheann/Vmip  GEARÓID/Npmsc  gloine/Ncfsg"," uisce/Ncmsg|Ncmsc"," agus/Cc  caitheann/Vmip  sé/Pp3mss  ar/Sp  Chóilín/Ncmsc  í/Pp3fs  ./Fe </s><s> )/F  CÓILÍN/Ncmsc  :/Fi  Áááá/Npmsc  ,/Fi  a/Uv  Chríost/Ncmsv  ./Fe </s><s> GEARÓID/Npmsc  :/Fi  An/Qq  bhfuil/Vmip---d  aon/Ncmsc|Dq  pharacetamol/Xx  sa/Spa-s  tigh/Ncmsd  ?/Fq </s><s> CÓILÍN/Ncmsc  :/Fi  Á/Spp-s|I  ,/Fi  téigh/Vmm-2s"
"doc#121","agam/Pr1-s  ./Fe </s><s> (/F  Cuma/Ncfsc  shuaite/Aqp  air/Pr3ms  )/F  CÓILÍN/Ncmsc  (/F  searbhasach/Aqp  )/F  :/Fi  Scannalach/Npmsc  !/Fe </s><s> Scannalach/Npmsc  !/Fe </s><s> (/F  Tógann/Vmip  an/Td-s  bheirt/Ncfsc  acu/Pr3-p  piolla/Ncfsg  le/Sp  braon/Ncmsc"," uisce/Ncmsg"," ./Fe </s><s> )/F  (/F  Tagann/Vmip  Róisín/Npfsc  isteach/Rd  ./Fe </s><s> )/F  RÓISÍN/Npfsc  :/Fi  Ó/I  ,/Fi  go/Sp  sábhála/Ncfsg  Dia/Ncmsc  sinn/Pp1-p  ,/Fi  tá/Vmip  an/Td-s  áit/Ncfsc  seo/Dd  ina/Spr  cocstí/Vmih0  ar/Sp  fad/Ncmsc  !/Fe </s><s> GEARÓID/Npmsc  :/Fi  Caithfidh/Vmif  an/Td-s  áit/Ncfsc"
"doc#122","bhí/Vmis  muid/Pp1-p  bhíodh/Vmih  gallaoireach/Ncfsc  siopa/Ncmsg  sa/Spa-s  teach/Ncmsc  aici/Pr3fs  nó/Cc  nuair/Cs  nach/Qnr  mbíodh/Vmih  aon/Dq  airgead/Ncmsc  ann/Pr3ms  dhéanadh/Vmih  sí/Pp3fss  féin/Px  í/Pp3fs  ./Fe </s><s> -Ní/Xx  chosnaíonn/Vmip"," uisce/Ncmsc"," tada/Ncmsg  ,/Fi  a/Q-r  deireadh/Vmih  sí/Pp3fss  ,/Fi  agus/Cc  dar/Csw|Vmip  Dia/Ncmsc  ,/Fi  a/Uv  chailíní/Ncmpv  ,/Fi  coinneoidh/Vmif  sibhse/Pp2-p-e  bhur/Dp2-p  gcolainneacha/Ncfpc  glan/Aq--pg  agus/Cc  bhur/Dp2-p  n-anamacha/Ncmpc"
"doc#122",",/Fi  áit/Ncfsc  a/Q-r  raibh/Vmis---n  sé/Pp3mss  ag/Sp  casacht/Ncfsc  cosúil/Aq-msc  le/Sp  cat/Ncmsc  a/Q-r  bheadh/Vmc  tinn/Aqp  ./Fe </s><s> Nuair/Cs  a/Q-r  bhí/Vmis  an/Td-s  bheirt/Ncfsc  acu/Pr3-p  ina/Spp-p  gcodladh/Nv  chuaigh/Vmis  mé/Pp1-s  suas/Rd  agus/Cc  chaoin/Aqp|Vmis  mé/Pp1-s"," uisce/Ncmsc"," mo/Dp1-s  chinn/Vmis|Ncmpc  le/Sp  taobh/Ncmsc  Ghrace/Npmsg|Npfsg  ./Fe </s><s> Smaoinigh/Vmis|Vmm-2s  mé/Pp1-s  ar/Sp  an/Td-s  gcaoi/Ncfsg  a/Q-i  mbíodh/Vmih  muid/Pp1-p  ag/Sp  siúl/Nv  in/Sp  éineacht/Ns-s  agus/Cc  mo/Dp1-s  lámh/Ncfsc  timpeall/Ncmpg  a/Dp3-p  muiníl/Ncmpc  agam/Pr1-s"
"doc#122","láimh/Ncfsd  ./Fe </s><s> Dúirt/Vmis  sé/Pp3mss  gur/Wpdi|Wsdi  cheart/Aqp|Ncmsc  an/Td-s  leaba/Ncfsc  settle/Ncfsc  a/Sp  dhíol/Nv  le/Sp  cónra/Ncfsc  shaor/Aq-fsc  a/Sp  cheannach/Nv  ./Fe </s><s> Ansin/Rl  dúirt/Vmis  sé/Mc|Pp3mss  cúpla/Ncmsc  paidir/Ncfsc  agus/Cc  chroith/Vmis  sé/Mc|Pp3mss"," uisce/Ncmsc"," coisricthe/Av  ar/Sp  Ghrace/Npmsg|Npfsg  ,/Fi  agus/Cc  an/Td-s  chaoi/Ncfsc  a/Q-r  raibh/Vmis---n  an/Td-s  bhean/Ncfsc  sin/Dd  ag/Sp  méileach/Ncfsc  ina/Spp-s  dhiaidh/Ns-s  ,/Fi  Father/Npmsc  seo/Dd  agus/Cc  Father/Npmsc  siúd/Pd  ,/Fi  thabharfá/Vmc-2s"
"doc#122","curtha/Av  ./Fe </s><s> Chaithfinn/Vmc-1s  an/Td-s  doras/Ncmsc  a/Sp  dhúnadh/Nv  go/Ua  teann/Aqp  agus/Cc  séala/Ncmsc  cré/Ncfsc  ghorm/Aq-fsc  a/Sp  chur/Nv  ina/Spp-s  thimpeall/Ncmsc  ,/Fi  agus/Cc  a/Dp3ms  chuid/Ncfsc  stirabout/Ncmsc  agus/Cc"," uisce/Ncmsc"," a/Sp  shíneadh/Nv  ar/Sp  shluasaid/Ncfsc  chuige/Pr3ms  isteach/Rd  tríd/Sp  an/Td-s  bhfuinneog/Ncfsc  bheag/Aq-fsc  ,/Fi  an/Td-s  fhuinneog/Ncfsc  a/Sp  dhúnadh/Nv  go/Ua  teann/Aqp  ansin/Rl  agus/Cc  fanacht/Ncmsc|Nv  i/Sp"
"doc#122","mé/Pp1-s  tinn/Aqp  le/Sp  brón/Ncmsc  agus/Cc  le/Sp  trua/Ncfsc  dhó/Ncmsg  ach/Cs  céard/Pq  a/Q-p|Q-i|Q-r  d''/Q  fhéadfainn/Vmc-1s  a/Sp  dhéanamh/Nv  ?/Fq </s><s> Níor/Qn-s  thóg/Vmis---n  sé/Mc|Pp3mss  oiread/Ns-s  is/Wpri  lán/Aqp|Ncmsc  a/Dp3ms  bhéil/Ncmpc  den/Spa-s  stirabout/Ncmsc  ná/Cc  den/Spa-s"," uisce/Ncmsc"," den/Spa-s  tsluasaid/Ncfsc  uaim/Ncfsc|Pr1-s  ,/Fi  thosaigh/Vmis  sé/Pp3mss  ag/Sp  fuarchaoineadh/Vmis0  ,/Fi  rinne/Vmis  sé/Mc|Pp3mss  ceirtlín/Ncmsc  de/Sp|Pr3ms  féin/Px  agus/Cc  stop/Vmm-2s|Vmis  sé/Pp3mss  ag/Sp  tarraingt/Nv  anála/Ncfsg  ./Fe </s><s> Tháinig/Vmis"
"doc#122","le/Sp  searbhónta/Ncmsc  ar/Sp  theachtaireacht/Ncfsc  muid/Pp1-p  ,/Fi  chonaic/Vmis  muid/Pp1-p  paca/Ncmsc  madraí/Ncmpg  ag/Sp  déanamh/Nv  féasta/Ncmsg|Ncmsc  ar/Sp  chonablach/Ncmsc  duine/Ncmsg  a/Q-r  bhí/Vmis  ata/Ncmpv  ag/Sp"," uisce/Ncmsc"," na/Td-s  habhann/Ncfsg  ./Fe </s><s> Nach/Qnq  bhfuil/Vmip---d  sé/Pp3mss  aisteach/Aq-msc  anois/Rg  ,/Fi  tar éis/Spc  an/Td-s  méid/Ncmsc  seirbhíse/Ncfsg  atá/Vmip---r  tugtha/Nv--g  agamsa/Pr1-s-e  ,/Fi  gur/Wpdi|Wsdi  féidir/Ns-s  liom/Pr1-s  an/Td-s  focal/Ncmsc  ''s/Cc"
"doc#122","an/Td-s  mhaise/Ncfsc  domsa/Pr1-s-e  an/Td-s  cheist/Ncfsc  a/Sp  chur/Nv  ./Fe </s><s> Cé/Pq  tá/Vmip  do/Sp  m''/Dp1-s  iarraidhse/Ncfsc-e  ?/Fq </s><s> Cé/Cs  nach/Qnq|Qnr  bhfuil/Vmip---d  do/Sp  m''/Dp1-s  iarraidhse/Ncfsc-e  ?/Fq </s><s> Mo/Dp1-s  chuid/Ncfsc  uabhair/Ncfsc  agus/Cc  amaidí/Ncfpc|Ncfsc  ./Fe </s><s>","Uisce/Npmsg"," glan/Aq-msc  ón/Spa-s  tobar/Ncmsc  ,/Fi  bruscar/Ncmsc  aráin/Ncmsg  úr/Aq-msc  ,/Fi  cáise/Ncfsg  agus/Cc  feola/Ncfsg  ó/Sp  mo/Dp1-s  bhordsa/Ncmsc-e  ,/Fi  sin/Pd  é/Pp3ms  atá/Vmip---r  sí/Pp3fss  a/Sp  iarraidh/Nv  ./Fe </s><s> Sin/Pd  é/Pp3ms  a/Q-r  thugann/Vmip  chun/Sp  na/Td-p  leapan/Ncmsc  seo/Dd  í/Pp3fs  ./Fe </s>"
"doc#122","iarraidh/Nv  ./Fe </s><s> Sin/Pd  é/Pp3ms  a/Q-r  thugann/Vmip  chun/Sp  na/Td-p  leapan/Ncmsc  seo/Dd  í/Pp3fs  ./Fe </s><s> Ní/Wp-in  mise/Pp1-s-e  ./Fe </s><s> An/Td-s  t-ocras/Ncmsc  ./Fe </s><s> Nuair/Cs  a/Q-r  tháinig/Vmis  sí/Pp3fss  i/Sp  dtosach/Ncmsc  thaispeáin/Ncfsc  mé/Pp1-s  an/Td-s  bairille/Ncmsc"," uisce/Ncmsg"," leathchéad/Ncmsc  galún/Ncmpg  di/Pr3fs  a/Q-r  tharraingím/Vmip1s  ó/Sp  thobar/Ncmsc  an/Td-s  tsléibhe/Ncmsg  gar/Aq-msc  do/Sp  Dhoire/Npmsc  Bhearraigh/Npmsc  ./Fe </s><s> Uair/Ncfsc  sa/Spa-s  gcoicís/Ncfsc  ./Fe </s><s> Dúirt/Vmis  mé/Pp1-s  léi/Pr3fs  gan/Sp  tada/Ncmsc"
"doc#122","Bhearraigh/Npmsc  ./Fe </s><s> Uair/Ncfsc  sa/Spa-s  gcoicís/Ncfsc  ./Fe </s><s> Dúirt/Vmis  mé/Pp1-s  léi/Pr3fs  gan/Sp  tada/Ncmsc  eile/Dd  a/Sp  ól/Nv  ach/Cs  é/Pp3ms  sin/Dd  ./Fe </s><s> Aon/Mc|Dq  uair/Ncfsc  ./Fe </s><s> Talamh/Ncmsc|Ncfsc  cloch/Ncfpg  eibhir/Ncmsg|Ncmpc  atá/Vmip---r  thuas/Rd  ansin/Rl  ./Fe </s><s> Tá/Vmip  an/Td-s"," t-uisce/Ncmsc"," chomh/Ri  glan/Aqp  leis/Sp  an/Td-s  gcriostal/Ncmsc  agus/Cc  loinnir/Ncfsc  ghorm/Aq-fsc  ann/Pr3ms  ./Fe </s><s> Bím/Vmm-1s|Vmig1s  ag/Sp  breathnú/Nv  uirthi/Pr3fs  á/Spp-s  ól/Nv  as/Sp  an/Td-s  ngloine/Ncfsc  agus/Cc  bíonn/Vmig  sise/Pp3fsse  ag/Sp  faire/Nv"
"doc#122","sí/Pp3fss  ach/Cs  leath/Ncfsc|Vmm-2s|Vmis  dá/Cs  ndeirim/Vmip1s  ./Fe </s><s> -Céard/Xx  a/Q-r  chosnaíonn/Vmip  cábán/Ncmsc  ?/Fq </s><s> -Fiche/Xx  punt/Ncmsc  ,/Fi  airgead/Ncmsc  mór/Aq-msc  ,/Fi  agus/Cc  tugann/Vmip  tú/Pp2-s  leat/Pr2-s  do/Sp  chuid/Ncfsc  bia/Ncmsg  agus/Cc"," uisce/Ncmsc"," féin/Px  ,/Fi  agus/Cc  teastaíonn/Vmip  fiche/Mc  punt/Ncmsc  eile/Dd  uait/Pr2-s  nuair/Cs  a/Q-r  shroicheann/Vmip  tú/Pp2-s  ceann/Ncmsc  cúrsa/Ncmpg-e|Ncmsg  ./Fe </s><s> -Saothróidh/Xx  mé/Pp1-s  é/Pp3ms  sin/Dd  ,/Fi  a/Uv  dhuine/Ncmsv  uasail/Aq-msv  ./Fe </s><s> Dá/Cs"
"doc#122",",/Fi  a/Uv  chailín/Ncmsv  ,/Fi  agus/Cc  tabhair/Vmm-2s  aire/Ncfsc|Ncmsc  do/Sp  do/Dp2-s  theanga/Ncfsc  !/Fe </s><s> An/Td-s  lá/Ncmsc  dár/Aq-msc  gcionn/Ncfsd  ní/Qn  dheachaigh/Vmis---n  mé/Pp1-s  go dtí/Spc  cófra/Ncmsg  an/Td-s  bhia/Ncmsg  nuair/Cs  a/Q-r  bhí/Vmis  sí/Pp3fss  ag/Sp  ól/Nv  an/Td-s"," uisce/Ncmsg"," ./Fe </s><s> An/Td-s  lá/Ncmsc  ina/Spp-s  dhiaidh/Ns-s  sin/Dd  bhí/Vmis  sí/Pp3fss  beagán/Ncmsc  níos/Uc  múinte/Aqc  ,/Fi  cosúil/Aqp  le/Sp  mada/Ncmpc  nuair/Cs  a/Q-r  fheiceann/Vmip  sé/Pp3mss  ag/Sp  breith/Nv  ar/Sp  an/Td-s  maide/Ncmsc  thú/Pp2-s  ;/Fi  smacht/Ncmsc  ach/Cs"
"doc#122","./Fe </s><s> Tíofas/Ncmsc  is/Wpri  mó/Aqc  a/Q-r  mharaigh/Vmis  iad/Pp3-p  ./Fe </s><s> Níl/Vmip---n  tuairim/Ncfsc  dá/Spp-p|Spp-s|Spp-p|Spp-s  laghad/Ncmsc  acu/Pr3-p  cén/Pq--s  chaoi/Ncfsc  a/Q-r  scaipeann/Vmip  sé/Pp3mss  ./Fe </s><s> Tá/Vmip  a/Dp3ms  fhios/Ncmsc  agamsa/Pr1-s-e  ./Fe </s><s> Tá/Vmip  mé/Pp1-s  cinnte/Av|Aqp  ./Fe </s><s> Tá/Vmip  an/Td-s"," t-uisce/Ncmsc"," truaillithe/Av  ag/Sp  na/Td-p  coirp/Ncmpc  ./Fe </s><s> Is/Wp-i  féidir/Ns-s  an/Td-s  boladh/Ncmsc  a/Sp  fháil/Nv  uaidh/Pr3ms  ./Fe </s><s> Sea/Wp-i-3  ,/Fi  is/Wpri  slí/Ncfsc  bheatha/Ncfsc  chontúirteach/Aq-fsc  í/Pp3fs  ,/Fi  ach/Cs  tá/Vmip  bochtáin/Ncmpc  atá/Vmip---r"
"doc#122","maith/Aq--pg  cáise/Ncfsg  as/Sp  an/Td-s  gcófra/Ncmsc  bia/Ncmsg  di/Pr3fs  ./Fe </s><s> Níor/Qn-s  chreid/Vmis---n  sí/Pp3fss  a/Q-i  bhfaca/Vmis---d  sí/Pp3fss  ,/Fi  d''/Q  alp/Vmm-2s|Vmis  sí/Pp3fss  siar/Rd  iad/Pp3-p  araon/Rg  go/Sp  sciobtha/Av  agus/Cc  d''/Q  ól/Vmm-2s|Vmis  sí/Pp3fss  dhá/Spp  ghloine/Ncfsc"," uisce/Ncmsg"," ./Fe </s><s> Ansin/Rl  dúirt/Vmis  sí/Pp3fss  go/Q-s  raibh/Vmis---d|Vmsp  maith/Ncfsc  agat/Pr2-s  faoina/Spp-s  hanáil/Ncfsc  chomh/Ri  ciúin/Aqp  is/Cc  gur/Wpdi|Wsdi  chosúla/Aqc  le/Sp  mallacht/Ncfsc  é/Pp3ms  ./Fe </s><s> Nuair/Cs  a/Q-r  bhí/Vmis  sí/Pp3fss  ag/Sp  imeacht/Nv"
"doc#122","agus/Cc  sciobóil/Ncmpc  ,/Fi  gairdín/Ncmsc  úll/Ncmpg  ,/Fi  iascach/Nv|Ncmsc  leathmhíle/Ncmsc|Ncmsg  den/Spa-s  abhainn/Ncfsc  ,/Fi  deich/Ncmsc|Mc  n-acra/Ncmsc|Ncmsg  de/Sp  loch/Ncmsc  ,/Fi  tobar/Ncmsc  domhain/Aq-msc  ag/Sp  coinneáil/Nv"," uisce/Ncmsg|Ncmsc"," le/Sp  déirí/Ncmsc  fionnuar/Aq-msc  leacach/Aq-msc  ,/Fi  agus/Cc  tréad/Ncmsc  leathchéad/Ncmsc  shorthorns/Ncmsc  ,/Fi  ba/Wsri  breaca/Aq--pg|Aq--pv|Aq--pc  ,/Fi  buí/Aqp  agus/Cc  dubha/Aq--pg|Aq--pv|Aq--pc  ,/Fi  a/Q-r  thug/Vmis  duaiseanna/Ncfpc  leo/Pr3-p  ar/Sp  a/Dp3-p"
"doc#122","ansin/Rl  le/Sp  sonas/Ncmsc  agus/Cc  le/Sp  sástacht/Ncfsc  a/Sp  ghiniúint/Nv  ./Fe </s><s> Shamhlaigh/Vmis  mé/Pp1-s  ,/Fi  lá/Ncmsc  breá/Ri  éigin/Aqp  ,/Fi  go/Cs  mbeinn/Vmc-1s  i/Sp  mo/Dp1-s  mháistir/Ncmsc  ar/Sp  an/Td-s  talamh/Ncmsc  agus/Cc  ar/Sp  an/Td-s"," uisce/Ncmsg"," agus/Cc  ar/Sp  an/Td-s  spéir/Ncfsc  os cionn/Spc  Dhoire/Npmsg  an/Td-s  Leastair/Npfsg|Npmsg  ,/Fi  gan/Sp  grúsacht/Ncfsc  gadhar/Ncmpg  le/Sp  cloisteáil/Nv  ná/Cc  boladh/Ncmsc  bréan/Aq-msc  conablach/Ncmpg|Ncmsc  ,/Fi  mé/Pp1-s  ag/Sp"
"doc#122","agus/Cc  na/Td-p  mbochtán/Ncmsc  i/Sp  dtithe/Ncmpc  na/Td-p  mbocht/Ncmpg  ./Fe </s><s> Tá/Vmip  an/Td-s  chlais/Ncfsc  adhlactha/Av  atá/Vmip---r  againne/Pr1-p-e  ar/Sp  imeall/Ncmsc  an/Td-s  dá/Spp-s  acra/Ncmsc  dhéag/Ns-s  ,/Fi  ach/Cs  ní/Qn  ólfainn/Vmc-1s-n  an/Td-s"," t-uisce/Ncmsc"," ./Fe </s><s> -Ólann/Xx  do/Sp  chuid/Ncfsc  bochtán/Ncmpg  é/Pp3ms  ?/Fq </s><s> -Níl/Xx  aon/Mc|Dq  rogha/Ncfsc  acu/Pr3-p  ,/Fi  ná/Cc  againne/Pr1-p-e  ./Fe </s><s> Tá/Vmip  míle/Ncmsc|Mc  duine/Ncmsg|Ncmsc  i/Sp  gceist/Ncfsc  ,/Fi  caithfidh/Vmif  muid/Pp1-p  uisce/Ncmsc  a/Sp  phumpáil/Nv  ./Fe </s><s> -Cén/Xx"
"doc#122","ní/Qn  ólfainn/Vmc-1s-n  an/Td-s  t-uisce/Ncmsc  ./Fe </s><s> -Ólann/Xx  do/Sp  chuid/Ncfsc  bochtán/Ncmpg  é/Pp3ms  ?/Fq </s><s> -Níl/Xx  aon/Mc|Dq  rogha/Ncfsc  acu/Pr3-p  ,/Fi  ná/Cc  againne/Pr1-p-e  ./Fe </s><s> Tá/Vmip  míle/Ncmsc|Mc  duine/Ncmsg|Ncmsc  i/Sp  gceist/Ncfsc  ,/Fi  caithfidh/Vmif  muid/Pp1-p"," uisce/Ncmsc"," a/Sp  phumpáil/Nv  ./Fe </s><s> -Cén/Xx  leigheas/Vmis  a/Q-r  mholfá/Vmc-2s  ,/Fi  Sir/Npmsc  ?/Fq </s><s> -Dhófainn/Xx  na/Td-p  coirp/Ncmpc  ./Fe </s><s> Thit/Vmis  tost/Ncmsc  ar/Sp|Qq-s|Q-p|Q-is  a/Q-r  raibh/Vmis---n  i láthair/Spc  go dtí/Spc  gur/Q--s  dhúirt/Vmis  John/Npmsc  Wynne/Npmsc"
"doc#122","go/Cs  ndófaí/Vmc-0  na/Td-p  mairbh/Ncmpc  ar/Sp  thailte/Ncmpc|Ncfpc  theach/Ncmsc  na/Td-p  mbocht/Ncmsc  ,/Fi  in/Sp  áit/Ncfsc  éigin/Aq-fsc  nach/Qnr  bhfeicfeadh/Vmc  na/Td-p  bochtáin/Ncmpc  iad/Pp3-p  ./Fe </s><s> Na/Td-p  coirp/Ncmpc  ag/Sp  truailliú/Nv  an/Td-s"," uisce/Ncmsg"," ./Fe </s><s> D''/Q  fhéadfadh/Vmc  an/Td-s  ceart/Ncmsc  a/Sp  bheith/Nv  aige/Pr3ms  ./Fe </s><s> Dúirt/Vmis  Galligan/Npmsc  ,/Fi  ar son/Spc  Eaglais/Npmsg|Npfsg  na/Td-s  Róimhe/Npf-g  ,/Fi  go/Q-s  raibh/Vmis---d|Vmsp  sé/Pp3mss  mícheart/Ncmsc  ./Fe </s><s> Go/Q-s  raibh/Vmis---d|Vmsp  an/Td-s  corp/Ncmsc"
"doc#122","domsa/Pr1-s-e  ./Fe </s><s> Is/Wp-i  cuma/Ncfsc|Aqp  léi/Pr3fs  ,/Fi  ar/Vmis  bhealach/Ncmsc  ./Fe </s><s> Ag/Sp  an/Td-s  tús/Ncmsc  chaith/Vmis  sí/Pp3fss  go/Ua  leor/Aqp  ar/Sp  an/Td-s  áit/Ncfsc  ./Fe </s><s> Díon/Ncmsc  nua/Aqp  ar/Sp  an/Td-s  teach/Ncmsc  agus/Cc  ar/Sp  na/Td-p  stáblaí/Ncmpc|Ncmpg  agus/Cc  thóg/Vmis  sí/Pp3fss  túr/Ncmsc"," uisce/Ncmsg"," agus/Cc  geataí/Ncmpc  nua/Aqp  ./Fe </s><s> Ballaí/Ncmpc  nua/Aqp  na/Td-p  mílte/Ncmpc  ar/Sp  fhad/Ncmsc  timpeall/Ncmpg  an/Td-s  tí/Ncmsc  ./Fe </s><s> Thug/Vmis  sé/Pp3mss  sin/Dd  fostaíocht/Ncfsc  ./Fe </s><s> Thug/Vmis  sé/Mc|Pp3mss  seilbh/Ncfsc  di/Pr3fs  freisin/Rg  ar/Sp  theach/Ncmsc  ,/Fi"
"doc#122","air/Pr3ms  ./Fe </s><s> An/Td-s  Loch/Ncmsc  Uachtair/Ncmsg  ?/Fq </s><s> Bróga/Ncfpc  boga/Aq--pc  rince/Ncfsg|Ncmsg|Ncmsc  air/Pr3ms  ,/Fi  cóta/Ncmsc  mór/Aq-msc  agus/Cc  hata/Ncmsc  seafóideach/Aq-msc  ./Fe </s><s> É/Pp3ms  ag/Sp  caint/Nv  leis/Pr3ms|Sp  féin/Px  ./Fe </s><s> É/Pp3ms  ag/Sp  stánadh/Vmis0  amach/Rd  ar/Sp  an/Td-s"," uisce/Ncmsg"," le/Sp  teileascóp/Ncmsc  ./Fe </s><s> A/Dp3fs  ''/Fa  Impireacht/Ncfsc  ''/Fa  imithe/Av  ar/Sp  fad/Ncmsc  ./Fe </s><s> Nuair/Cs  a/Q-p|Q-i|Q-r  d''/Q  iompaigh/Vmis  sé/Mc|Pp3mss  thart/Ncmsc  le/Sp  breathnú/Nv  orm/Pr1-s  ,/Fi  is/Wpri  isteach/Rd  i/Sp  mo/Dp1-s  shúile/Ncfpc"
"doc#122","é/Pp3ms  féin/Px  ,/Fi  mar/Sp  sin/Pd  ?/Fq </s><s> Cé/Pq  hé/Pp3ms  féin/Px  ?/Fq </s><s> An/Wp-q|Wpdq  Dia-Fhear/Xx  nach/Wp-qn|Wpsin|Wpdin|Wpdqn  den/Spa-s  saol/Ncmsc  seo/Dd  é/Pp3ms  ,/Fi  cara/Ncmsc  striapach/Ncfpg  agus/Cc  amadán/Ncmsc  ,/Fi  a/Q-r  thóg/Vmis  coirp/Ncmpc  agus/Cc  a/Q-r  shiúil/Vmis  ar/Ws-q|Wsdq  an/Td-s"," uisce/Ncmsg"," ,/Fi  a/Q-r  gheall/Vmis  ríocht/Ncfsc  nach/Qnr  bhfaca/Vmis---d  aon/Mc|Dq  duine/Ncmsc  riamh/Rg  ?/Fq </s><s> Go/Q-s  dtaga/Vmsp  do/Sp  ríocht/Ncfsc  ?/Fq </s><s> Mo/Dp1-s  ríochtsa/Ncfsc-e  le/Sp  cur/Nv  san/Spa-s  Farmer/Npmsc  ''s/Cc  Gazette/Npmsc  ./Fe </s><s> Mí/Ncfsc|Npfsc  Iúil/Ncmsg  ./Fe </s><s> Tá/Vmip  sé/Pp3mss"
"doc#122",",/Fi  cál/Ncmsc  ,/Fi  cóilis/Ncfsc  ,/Fi  meacain/Ncmpc  bhána/Aq--pc  ./Fe </s><s> Chuir/Vmis  mé/Pp1-s  Gaeilge/Npfsc  ar/Sp  na/Td-p  treoracha/Ncfpc  ,/Fi  an/Td-s  chaoi/Ncfsc  le/Sp  hiad/Pp3-p  a/Sp  chur/Nv  ,/Fi  a/Uv  thanú/Nv  ,/Fi  a/Sp  ghlanadh/Nv  ,/Fi  a/Uv  leasú/Nv  ,/Fi"," uisce/Ncmsc"," a/Sp  chur/Nv  orthu/Pr3-p  ./Fe </s><s> D''/Q  fhéadfadh/Vmc  páiste/Ncmsc  cúig/Ncmsg  bliana/Ncf-c|Ncfsg  é/Pp3ms  a/Sp  dhéanamh/Nv  ./Fe </s><s> Ansin/Rl  chonaic/Vmis  mé/Pp1-s  céard/Pq  a/Q-p|Q-i|Q-r  rinneadar/Vmis3p  ,/Fi  nó/Cc  nach/Wprin  ndearnadar/Ncmsc  !/Fe </s>"
"doc#122","go/Q-s  raibh/Vmis---d|Vmsp  mé/Pp1-s  ag/Sp  siúl/Nv  ar feadh/Spc  píosa/Ncmsg  fada/Aqp  ,/Fi  ag/Sp  breathnú/Nv  ar/Sp  áiteacha/Ncmpc  ina/Spr  raibh/Vmis---d  mé/Pp1-s  sona/Aqp  ./Fe </s><s> Stop/Vmm-2s|Vmis  mé/Pp1-s  chun/Sp  éisteacht/Nv  le/Sp  monabhar/Ncmsc  an/Td-s"," uisce/Ncmsg"," thíos/Rd  ag/Sp  Gabhla/Npmsc  ,/Fi  san/Spa-s  áit/Ncfsc  a/Q-i  bhfuil/Vmip---d  gabhal/Ncmsc  san/Spa-s  abhainn/Ncfsc  ./Fe </s><s> Is/Wp-i  minic/Rg|Aqp  a/Q-r  chuaigh/Vmis  mé/Pp1-s  ag/Sp  snámh/Nv  ansin/Rl  agus/Cc  mé/Pp1-s  i/Sp  mo/Dp1-s  ghasúr/Ncmsc  ,/Fi  le/Sp"
"doc#122","the/Aq-msc  Goat/Npmsc  ,/Fi  Fisty/Npmsc  McDonagh/Npmsc  ,/Fi  Nosey/Npmsc  O/Up  ''/Fa  Hara/Npmsc  ,/Fi  Farty/Npmsc  Boyle/Npmsc  ./Fe </s><s> Iad/Pp3-p  ar/Sp  fad/Ncmsc  marbh/Aq-msc  anois/Rg  ach/Cs  Farty/Npmsc  ./Fe </s><s> Is/Wp-i  ansin/Rl  a/Q-r  thuig/Vmis  mé/Pp1-s  nach/Wprin  monabhar/Ncmsc"," uisce/Ncmsg"," a/Q-r  bhí/Vmis  mé/Pp1-s  a/Sp  chloisteáil/Nv  ar/Sp|Qq-s|Q-p|Q-is  chor/Vmis|Ncmsc  ar/Sp  bith/Ns-s  ach/Cs  monabhar/Ncmsc  cainte/Ncfsg  ./Fe </s><s> Ní/Qn  raibh/Vmis---n  a/Dp3ms  fhios/Ncmsc  agam/Pr1-s  céard/Pq  a/Q-r  bhí/Vmis  ag/Sp  tarlú/Nv  ./Fe </s><s> Cruinniú/Ncmsc  ag/Sp  na/Td-p"
"doc#122","go dtí/Spc  nach/Qnr  raibh/Vmis---n  sé/Pp3mss  in/Sp  ann/Ns-s  béiceach/Ncfsc  ,/Fi  agus/Cc  chuir/Vmis  sé/Pp3mss  faoi/Sp  ghlas/Ncmsc|Ncfsc  sa/Spa-s  gcró/Ncmsc|Ncmsg  go ceann/Spc  seachtaine/Ncfsg  é/Pp3ms  ,/Fi  ar/Sp  bhrachán/Ncmsc  fuar/Aq-msc  agus/Cc"," uisce/Ncmsc"," ./Fe </s><s> Ba/Ws-i  gheall/Ncmsc  le/Sp  taibhse/Ncfsc  é/Pp3ms  nuair/Cs  a/Q-r  tháinig/Vmis  sé/Pp3mss  amach/Rd  ./Fe </s><s> Choinnigh/Npfsg  sé/Mc|Pp3mss  greim/Ncmsc  ar/Sp  a/Dp3ms  theanga/Ncfsc  ina/Spp-s  dhiaidh/Ns-s  sin/Dd  ./Fe </s><s> B''/Ws-i  fhada/Aqp  leis/Pr3ms  go/Cs"
"doc#123","iad/Pp3-p  ar/Sp  an/Td-s  mbealach/Ncmsc  isteach/Rd  ,/Fi  agus/Cc  chuaigh/Vmis  Daithí/Npmsc  caol/Aq-msc  díreach/Aq-msc  chuig/Sp  an/Td-s  seastán/Ncmsc  a/Q-r  raibh/Vmis---n  an/Td-s  flas/Ncmsc  ceandaí/Ncmsc  le/Sp  fáil/Nv  ann/Pr3ms  ./Fe </s><s> Bhí/Vmis"," uisce/Ncmsc"," lena/Spp-s  fhiacla/Ncfpc  agus/Cc  é/Pp3ms  ag/Sp  breathnú/Nv  ar/Sp  an/Td-s  bhfear/Ncmsc  agus/Cc  an/Td-s  flas/Ncmsc  ceandaí/Ncmsc  bándearg/Aq-msc  á/Spp-s  shní/Nv  go/Ua  healaíonta/Aqp  timpeall/Ncmpg|Ncmsc|Rd  ar/Sp  an/Td-s  mbata/Ncmsc  fada/Aqp"
"doc#123","leis/Pr3ms  agus/Cc  d''/Q  oscail/Vmis  doras/Ncmsc  an/Td-s  chuisneora/Ncmsg  ./Fe </s><s> Bhí/Vmis  císte/Ncmsc  seacláide/Ncfsg  agus/Cc  uachtar/Ncmsc  air/Pr3ms  sa/Spa-s  chuisneoir-mmmm/Xx  ,/Fi  chuir/Vmis  an/Td-s  radharc/Ncmsc"," uisce/Ncmsg"," le/Sp  fiacla/Ncfpc  Gharraí/Ncfpg|Ncmsg  ./Fe </s><s> Chuimhnigh/Vmis  sé/Pp3mss  go/Ua  tobann/Aqp  go/Cs  mbeadh/Vmc  Máire/Npfsc  Seosaimhín/Npf-g  ag/Sp  teacht/Nv  le/Sp  fanacht/Nv  leo/Pr3-p  inniu/Rt  ./Fe </s><s> Seanchara/Ncmsc  scoile/Ncfsg"
"doc#123","uathu/Pr3-p  agus/Cc  iad/Pp3-p  ag/Sp  dul/Nv  tríthi/Ncfsc  agus/Cc  a/Q-r  dhún/Vmis  arís/Rg  ina/Spp-p  ndiaidh/Ns-s  ./Fe </s><s> Go/Ua  tobann/Aqp  ,/Fi  bhí/Vmis  eas/Ncmsc  le/Sp  feiceáil/Nv  agus/Cc  is/Wpri  beag/Aqp|Ncmsc  nár/Qnrs  bháigh/Vmis---n  gleo/Ncmsc  an/Td-s"," uisce/Ncmsg"," fuaim/Ncfsc  na/Td-p  sealgairí/Ncmpc  a/Q-r  bhí/Vmis  ina/Spp-p  ndiaidh/Ns-s  ./Fe </s><s> Chuaigh/Vmis  an/Td-s  sionnach/Ncmsc  isteach/Rd  faoi/Sp  chuirtín/Ncmsc  an/Td-s  uisce/Ncmsg  agus/Cc  Aodh/Npmsc  sna/Spa-p  sála/Ncfpc  aige/Pr3ms  ./Fe </s><s> Ansin/Rl  ,/Fi"
"doc#123","agus/Cc  is/Wpri  beag/Aqp|Ncmsc  nár/Qnrs  bháigh/Vmis---n  gleo/Ncmsc  an/Td-s  uisce/Ncmsg  fuaim/Ncfsc  na/Td-p  sealgairí/Ncmpc  a/Q-r  bhí/Vmis  ina/Spp-p  ndiaidh/Ns-s  ./Fe </s><s> Chuaigh/Vmis  an/Td-s  sionnach/Ncmsc  isteach/Rd  faoi/Sp  chuirtín/Ncmsc  an/Td-s"," uisce/Ncmsg"," agus/Cc  Aodh/Npmsc  sna/Spa-p  sála/Ncfpc  aige/Pr3ms  ./Fe </s><s> Ansin/Rl  ,/Fi  os/Sp  a/Q-r  chomhair/Vmis  amach/Rd  ,/Fi  chonaic/Vmis  Aodh/Npmsc  carraig/Ncfsc  mhór/Aq-fsc  dhorcha-agus/Ncmsc  chuaigh/Vmis  an/Td-s  sionnach/Ncmsc"
"doc#123","!/Fe </s><s> Isteach/Rd  le/Sp  hAodh/Ncmsc  ina/Spp-s  dhiaidh/Ns-s  go dtí/Spc  pluais/Ncfsc  bheag/Aq-fsc  dhorcha/Aqp  ./Fe </s><s> Bhí/Vmis  béal/Ncmsc  na/Td-s  pluaise/Ncfsg  caol/Aq-msc  ,/Fi  agus/Cc  bhí/Vmis  orthu/Pr3-p  siúl/Nv  trí/Sp  phoill/Ncmpc  d''/Sp"," uisce/Ncmsc"," tanaí/Aqp  ar/Sp  an/Td-s  mbealach/Ncmsc  isteach-ar/Ncmsc  ndóigh/Ncfsc  ,/Fi  rith/Vmis  sé/Pp3mss  le/Sp  hAodh-/Ncmsc  ''/Fa  Ní/Qn  bheidh/Vmif---n  na/Td-p  cúnna/Ncmpc  in/Sp  ann/Ns-s  ár/Dp1-p  mboladh/Ncmsc  a/Sp  leanúint/Nv  anois/Rg  ar/Sp|Qq-s|Q-p|Q-is|Wpsi|Wssi|Ws-q|Wsdq  chor/Vmis|Ncmsc  ar/Sp"
"doc#123","muid/Pp1-p  ,/Fi  a/Uv  Threasa/Npf-v  ?/Fq </s><s> ''/Fa  Tharla/Vmis  ,/Fi  ansin/Rl  ,/Fi  gur/Q--s  bhreathnaigh/Vmis  Séamus/Npmsc  amach/Rd  i/Sp  dtreo/Ncfsc  na/Td-s  farraige/Ncfsg  ./Fe </s><s> Chonaic/Vmis  sé/Mc|Pp3mss  duine/Ncmsc  éigin/Aq-msc  amuigh/Rd  san/Spa-s"," uisce/Ncmsg"," ag/Sp  croitheadh/Nv  lámh/Ncfpg|Ncfsc  leis/Pr3ms  go/Ua  fiáin/Aqp  !/Fe </s><s> ''/Fa  Sin/Pd  í/Pp3fs  !/Fe </s><s> ''/Fa  scread/Vmis  sé/Pp3mss  ./Fe </s><s> ''/Fa  Tá/Vmip  sí/Pp3fss  san/Spa-s  uisce/Ncmsg  !/Fe </s><s> ''/Fa  ''/Fa  Caithfimid/Vmif1p  cúnamh/Ncmsc  a/Sp  fháil/Nv  !/Fe </s><s> ''/Fa  Chas/Npfsg  Mam/Ncfsc  le/Sp"
"doc#123","na/Td-s  farraige/Ncfsg  ./Fe </s><s> Chonaic/Vmis  sé/Mc|Pp3mss  duine/Ncmsc  éigin/Aq-msc  amuigh/Rd  san/Spa-s  uisce/Ncmsg  ag/Sp  croitheadh/Nv  lámh/Ncfpg|Ncfsc  leis/Pr3ms  go/Ua  fiáin/Aqp  !/Fe </s><s> ''/Fa  Sin/Pd  í/Pp3fs  !/Fe </s><s> ''/Fa  scread/Vmis  sé/Pp3mss  ./Fe </s><s> ''/Fa  Tá/Vmip  sí/Pp3fss  san/Spa-s"," uisce/Ncmsg"," !/Fe </s><s> ''/Fa  ''/Fa  Caithfimid/Vmif1p  cúnamh/Ncmsc  a/Sp  fháil/Nv  !/Fe </s><s> ''/Fa  Chas/Npfsg  Mam/Ncfsc  le/Sp  himeacht/Nv  ./Fe </s><s> ''/Fa  Níl/Vmip---n  an/Td-s  t-am/Ncmsc  againn/Pr1-p  ./Fe </s><s> ''/Fa  Bhí/Vmis  Séamus/Npmsc  ag/Sp  baint/Nv  a/Uv  T-léine/Npmsc  de/Pr3ms  cheana/Rg  ./Fe </s><s> Rith/Vmm-2s|Vmis"
"doc#123","!/Fe </s><s> Ba/Ws-i  chuimhin/Ns-s  leis/Ncfsc  pictiúr/Ncmpg  de/Sp  cheann/Ncmsc  a/Sp  fheiceáil/Nv  uair/Ncfsc  amháin/Aqp  ./Fe </s><s> Chuir/Vmis  sé/Pp3mss  air/Pr3ms  é/Pp3ms  ./Fe </s><s> Bhí/Vmis  boladh/Ncmsc  aisteach/Aq-msc  uaidh/Pr3ms  ./Fe </s><s> Tháinig/Vmis"," uisce/Ncmsc"," lena/Spp-s  shúile/Ncfpc  .../F  ''/Fa  Seo/Pd  na/Td-p  longa/Ncfpc  ag/Sp  teacht/Nv  !/Fe </s><s> ''/Fa  Gheit/Vmis  Gearóid/Npmsc  ./Fe </s><s> Cé/Cs  a/Q-r  bhí/Vmis  ag/Sp  glaoch/Nv  isteach/Rd  ina/Spp-s  chluas/Ncfsc  ?/Fq </s><s> Chuimhnigh/Vmis  sé/Pp3mss  ansin/Rl  go/Cs"
"doc#123","an/Td-s  gásmhasc/Ncmsc  a/Sp  fhágáil/Nv  taobh/Ncmsc  amuigh/Rd  den/Spa-s  túr/Ncmsc  faire/Ncfsg  !/Fe </s><s> Chuir/Vmis  sé/Pp3mss  air/Pr3ms  an/Td-s  gásphúicín/Ncmsc  ./Fe </s><s> Bhí/Vmis  boladh/Ncmsc  aisteach/Aq-msc  ina/Spp-s  shrón/Ncfsc  ,/Fi  tháinig/Vmis"," uisce/Ncmsc"," lena/Spp-s  shúile/Ncfpc  .../F  D''/Q  oscail/Vmis  Gearóid/Npmsc  a/Dp3ms  shúile/Ncfpc  agus/Cc  bhreathnaigh/Vmis  sé/Pp3mss  mórthimpeall/Ncmsc  ./Fe </s><s> Bhí/Vmis  sé/Mc|Pp3mss  taobh/Ncmsc  amuigh/Rd  den/Spa-s  túr/Ncmsc  faire/Ncfsg  ./Fe </s>"
"doc#123","./Fe </s><s> Bhí/Vmis  an/Td-s  ghrian/Ncfsc  ag/Sp  lonrú/Nv  ar/Sp  an/Td-s  trá/Ncfsc  agus/Cc  bhí/Vmis  páistí/Ncmpc  ag/Sp  imirt/Nv  ann/Pr3ms  ./Fe </s><s> Chonaic/Vmis  sé/Pp3mss  luaimh/Ncmpc  Mhuiris/Npfsg|Npm-g  agus/Cc  a/Uv  Dhaid/Npm-v  amuigh/Rd  ar/Sp  an/Td-s"," uisce/Ncmsg"," ./Fe </s><s> Bhí/Vmis  sé/Pp3mss  ar/Sp  ais/Ncfsc  !/Fe </s><s> Ach/Cs  mhothaigh/Vmis  sé/Mc|Pp3mss  rud/Ncmsc  éigin/Aq-msc  ina/Spp-s  lámh-iuch/Ncmsc  !/Fe </s><s> -an/Ncmsc  gásmhasc/Ncmsc  ./Fe </s><s> Bhí/Vmis  doras/Ncmsc  an/Td-s  túir/Ncmsg  fhaire/Nv|Ncfsg  ar/Sp  oscailt/Nv  fós/Rg  ./Fe </s><s> Chaith/Vmis  sé/Pp3mss"
"doc#123","air/Pr3ms  ina/Spp-s  fhásach-driseacha/Ncmpc  agus/Cc  crainn/Ncmpc  mharbha/Aq--pc  gach/Dq  uile/Ns-s|Dq  áit/Ncfsc  ./Fe </s><s> Ba/Ws-i  é/Pp3ms  seo/Dd  Caisleán/Ncmsc  an/Td-s  Dorchadais/Ncmsg  ./Fe </s><s> Bhí/Vmis  móta/Ncmsc  domhain/Aq-msc  lán/Aq-msc  d''/Sp"," uisce/Ncmsc"," dorcha/Aqp  thart/Rd  air/Pr3ms  ./Fe </s><s> Ach/Cs  bhí/Vmis  roinnt/Ncfsc  daoine/Ncmpg  ag/Sp  bogadh/Vmis0  go/Ua  cruógach/Aqp  anonn/Rd  is/Wpri  anall/Rd  mórthimpeall/Ncmsc  an/Td-s  chaisleáin/Ncmsg  ./Fe </s><s> Bhí/Vmis"
"doc#123","<s> arsa/Vmis  Alanna/Npmsc  léi/Pr3fs  féin/Px  ./Fe </s><s> Ach/Cs  céard/Pq  ?/Fq </s><s> Ansin/Rl  ,/Fi  chonaic/Vmis  sí/Pp3fss  a/Dp3-p  seans/Ncmsc  ./Fe </s><s> Ar/Sp  bharr/Ncmsc  na/Td-p  gcéimeanna/Ncfpg  a/Q-r  bhí/Vmis  ar/Sp  chúl/Ncmsc  an/Td-s  Chaptaein/Npmsc  bhí/Vmis  bairille/Ncmsc"," uisce/Ncmsg"," báistí/Ncfsg  a/Q-r  bhí/Vmis  beagnach/Rg  lán/Ncmsc  ./Fe </s><s> Dhírigh/Vmis  Alanna/Npmsc  an/Td-s  sprioc/Ncfsc  ar/Sp  an/Td-s  scáileán/Ncmsc  go/Ua  díreach/Aqp  ar/Sp  an/Td-s  mbairille/Ncmsc  agus/Cc  bhrúigh/Vmis  sí/Pp3fss  an/Td-s  cnaipe/Ncmsc  ./Fe </s>"
"doc#123","scáileán/Ncmsc  go/Ua  díreach/Aqp  ar/Sp  an/Td-s  mbairille/Ncmsc  agus/Cc  bhrúigh/Vmis  sí/Pp3fss  an/Td-s  cnaipe/Ncmsc  ./Fe </s><s> Pleist/Ncfsc  !/Fe </s><s> Bhris/Vmis  an/Td-s  bairille/Ncmsc  ina/Spp-p|Spp-s  smidiríní/Ns-p  agus/Cc  síos/Rd  leis/Sp  an/Td-s"," uisce/Ncmsg"," in/Sp  aon/Dq  tonn/Ncfsc  mhór/Aq-fsc  amháin/Aqp  ar/Sp  an/Td-s  gCaptaen/Ncmsg  !/Fe </s><s> Mhúch/Vmis  an/Td-s  t-uisce/Ncmsc  an/Td-s  tóirse/Ncmsg  ar/Sp  an/Td-s  bpointe/Ncmsc  agus/Cc  bhí/Vmis  an/Td-s  Captaen/Ncmsc  fliuch/Aq-msc  báite/Av  ./Fe </s><s> Bhí/Vmis  sé/Pp3mss  á/Spp-s"
"doc#123","cnaipe/Ncmsc  ./Fe </s><s> Pleist/Ncfsc  !/Fe </s><s> Bhris/Vmis  an/Td-s  bairille/Ncmsc  ina/Spp-p|Spp-s  smidiríní/Ns-p  agus/Cc  síos/Rd  leis/Sp  an/Td-s  uisce/Ncmsg  in/Sp  aon/Dq  tonn/Ncfsc  mhór/Aq-fsc  amháin/Aqp  ar/Sp  an/Td-s  gCaptaen/Ncmsg  !/Fe </s><s> Mhúch/Vmis  an/Td-s"," t-uisce/Ncmsc"," an/Td-s  tóirse/Ncmsg  ar/Sp  an/Td-s  bpointe/Ncmsc  agus/Cc  bhí/Vmis  an/Td-s  Captaen/Ncmsc  fliuch/Aq-msc  báite/Av  ./Fe </s><s> Bhí/Vmis  sé/Pp3mss  á/Spp-s  chroitheadh/Nv  féin/Px  mar/Cs  a/Q-r  dhéanfadh/Vmc  madra/Ncmsc  tar éis/Spc  a/Sp  bheith/Nv"
"doc#124","an/Td-s  seans/Ncmsc  ,/Fi  dar/Csw|Vmip  leis/Pr3ms  ,/Fi  mar/Cs  a/Q-r  bheadh/Vmc  sruthán/Ncmsc  fiáin/Aq-msc  ann/Pr3ms  a/Q-p|Q-i|Q-r  d''/Q  fhéadfadh/Vmc  casadh/Ncmsc  soir/Aqp  siar/Rd  am/Ncmsc  ar/Sp  bith/Ns-s  faoin/Spa-s  spéir/Ncfsc  ./Fe </s><s> Nó/Cc  éalú/Ncmsc  leis/Pr3ms  ina/Spp-s"," uisce/Ncmsc"," faoi/Sp  thalamh/Ncmsc|Ncfsc  ar/Sp  fad/Ncmsc  as/Sp  amharc/Ncmsc  ./Fe </s><s> Agus/Cc  ach/Cs  oiread/Ns-s  leis/Sp  an/Td-s  sruthán/Ncmsc  a/Q-i  mbíonn/Vmig  fios/Ncmsc  cinnte/Av|Aqp  a/Q-r  bhealaigh/Vmis  i/Sp  gcónaí/Ncmsc  aige/Pr3ms  ainneoin/Ns-s  a/Dp3ms"
"doc#124","ní/Qn  labhraíodh/Vmis0--n|Vmih---n  seisean/Pp3msse  léi/Pr3fs  as/Sp  a/Dp3fs  hainm/Ncmsc  baiste/Ncmsg  féin/Px  ariamh/Ncmsc  mar/Cs  gur/Q--s|Wpdi|Wsdi  dhiúltaigh/Ncmpc|Vmis  scun/Ns-s  scan/Vmm-2s|Vmis  dó/Pr3ms  mar/Cs  a/Q-r  dhiúltódh/Vmc  an/Td-s  diabhal/Ncmsc  don/Spa-s"," uisce/Ncmsg"," coisricthe/Av  ./Fe </s><s> Chuir/Vmis  sé/Pp3mss  faoi/Sp  bhrí/Ncfsc  na/Td-p  mionn/Ncmpg  í/Pp3fs  geábh/Ncmsc  gan/Sp  a/Dp3fs  hainm/Ncmsc  baiste/Ncmsg  a/Dp3ms  inseacht/Ncmsc  dó/Pr3ms  choíche/Rg  amhail/Sp  is/Cc  dá/Cs  mbeadh/Vmc  smál/Ncmsc  doirte/Av"
"doc#124","ornáidithe/Av  a/Sp  chloisteáil/Nv  á/Spp-p|Spp-s  sní/Nv  féin/Px  amach/Rd  as/Sp  a/Dp3fs  béal/Ncmsc  ina/Spp-p|Spp-s  sruthanna/Ncmpc  agus/Cc  ag/Sp  líonadh/Vmis0  suas/Rd  aer/Ncmsc|Ncmpc  an/Td-s  tí/Ncfsg  ina/Spp-s  thimpeall/Ncmsc  mar/Cs  a/Q-r  bheadh/Vmc"," uisce/Ncmsc"," úr/Aq-msc  séalaithe/Av  ó/Sp  bhroinn/Ncfsc  na/Td-s  talún/Ncfsg  ag/Sp  líonadh/Nv  tobar/Ncmsc  fíoruisce/Ncmsg  ./Fe </s><s> Scaití/Ncmpc  dhúnadh/Vmih  sé/Pp3mss  a/Dp3ms  shúile/Ncfpc  ag/Sp  plúchadh/Vmis0  a/Dp3ms  amhairc/Ncmpc  uirthi/Pr3fs  chun/Sp"
"doc#124","anuas/Rd  ar/Sp|Qq-s|Q-p|Q-is|Wpsi|Wssi|Ws-q|Wsdq  a/Q-r  bholg/Vmis  ansin/Rl  agus/Cc  baineadh/Vmm-3s|Vmis0  geit/Ncfsc  as/Sp|Pr3ms  amhail/Sp  is/Cc  dá/Cs  mbeadh/Vmc  sé/Mc|Pp3mss  théis/Ncfsc  taibhse/Ncfsg  duine/Ncmsg  mhairbh/Aq-msg  a/Sp  fheiceáil/Nv  ag/Sp  siúl/Nv  ar/Sp"," uisce/Ncmsc"," ./Fe </s><s> Is/Cc  bhí/Vmis  baithis/Ncfsc  a/Dp3ms  chloiginn/Ncmsg  á/I  scoilteadh/Vmis0  le/Sp  tinneas/Ncmsc  cinn/Ncmsg  amhail/Sp  is/Cc  dá/Cs  mbeadh/Vmc  an/Td-s  diabhal/Ncmsc  is/Wpri  bean/Ncfsc  a/Dp3ms  mhic/Ncmpc  in/Sp  adharca/Ncfpc  a/Dp3ms  chéile/Ncmsc"
"doc#125","chuaigh/Vmis  sé/Pp3mss  amach/Rd  á/Spp-p  dtabhairt/Nv  trasna/Sp  na/Td-s  habhann/Ncfsg  ./Fe </s><s> Ach/Cs  de réir/Spc  mar/Cs  a/Q-r  bhí/Vmis  an/Td-s  abhainn/Ncfsc  ag/Sp  doimhniú/Nv  bhí/Vmis  an/Td-s  Gearrán/Ncmsc  ag/Sp  ísliú/Nv  san/Spa-s"," uisce/Ncmsg"," ./Fe </s><s> Bhuail/Vmis  faitíos/Ncmsc  an/Td-s  Chailleach/Ncfpg  ./Fe </s><s> Bhí/Vmis  sáilíní/Ncmpc  arda/Aq--pc  ar/Sp  na/Td-p  bróga/Ncfpc  a/Q-r  bhí/Vmis  ar/Sp  an/Td-s  gCailleach/Ncfsc  agus/Cc  barranna/Ncfpc  géara/Aq--pc  orthu/Pr3-p  ./Fe </s><s> Thosaigh/Vmis"
"doc#125","míle/Ncmsg  bliain/Ncfsc  eile/Dd  ?/Fq </s><s> ''/Fa  Ach/Cs  ní/Qn  raibh/Vmis---n  an/Td-s  seangán/Ncmsc  sásta/Aqp  ./Fe </s><s> Bhí/Vmis  an/Td-s  seangán/Ncmsc  corraithe/Av|Aqp  ,/Fi  agus/Cc  bhí/Vmis  sé/Pp3mss  ag/Sp  iarraidh/Nv  bealach/Ncmsc  chuig/Sp  an/Td-s"," uisce/Ncmsc"," ./Fe </s><s> Ní/Qn  dhearna/Vmis---n  sé/Pp3mss  nuair/Cs  nach/Qnr  raibh/Vmis---n  an/Td-s  cnoc/Ncmsc  ag/Sp  tabhairt/Nv  aon/Mc|Dq  aird/Ncfsc  air/Pr3ms  ach/Cs  glaoch/Ncmsc|Nv  ar/Sp  a/Dp3ms  chuid/Ncfsc  seangán/Ncmpg  agus/Cc  ar/Sp  a/Dp3ms  chomhluadar/Ncmsc  uile/Ns-s|Dq"
"doc#125","sé/Pp3mss  an/Td-s  hata/Ncmsc|Ncmsg  síos/Rd  ar/Sp  an/Td-s  talamh/Ncmsc  ,/Fi  i/Sp  lom/Ncmsc  lár/Ncmpg  an/Td-s  chriathraigh/Ncmpc  agus/Cc  dúirt/Vmis  sé/Pp3mss  :/Fi  ''/Fa  Baist/Vmm-2s  mo/Dp1-s  hata/Ncmsc  ,/Fi  mar/Sp  sin/Pd  ./Fe </s><s> ''/Fa  Fuair/Vmis  Micheál/Npmsc  boslach/Ncmsc  mór/Aq-msc"," uisce/Ncmsg|Ncmsc"," agus/Cc  chaith/Vmis  sé/Pp3mss  síos/Rd  sa/Spa-s  hata/Ncmsc  é/Pp3ms  ,/Fi  agus/Cc  dúirt/Vmis  sé/Pp3mss  :/Fi  ''/Fa  Baistim/Vmm-1s|Vmip1s  do/Sp  hata/Ncmsc  ,/Fi  ''/Fa  a/Q-r  deir/Vmip  sé/Pp3mss  ,/Fi  ''/Fa  gan/Sp  cholainn/Ncfsc  ,/Fi  gan/Sp  cheann/Ncmsc  ,/Fi  gan/Sp  anáil/Ncfsc  ,/Fi  gan/Sp  anam/Ncmsc  ,/Fi"
"doc#125","na/Td-s  Gealaí/Ncfsg </s><s> Bhí/Vmis  buachaill/Ncmsc  beag/Aq-msc  ann/Pr3ms  fadó/Rg  agus/Cc  is/Wpri  minic/Rg|Aqp  nuair/Cs  a/Q-r  bhíodh/Vmih  sé/Pp3mss  deireanach/Aq-msc  san/Spa-s  oíche/Ncfsc  ,/Fi  a/Q-r  chuirtí/Vmih0  amach/Rd  é/Pp3ms  ag/Sp  iarraidh/Nv"," uisce/Ncmsg|Ncmsc"," chuig/Sp  an/Td-s  tobar/Ncmsc  ./Fe </s><s> Bhí/Vmis  oíche/Ncfsc  amháin/Aqp  ar/Qq-s|Q-p|Q-is  cuireadh/Vmis0  amach/Rd  chuig/Sp  an/Td-s  tobar/Ncmsc  é/Pp3ms  agus/Cc  bhí/Vmis  a/Dp3ms  bhuicéidín/Ncmpc|Ncmsc  aige/Pr3ms  agus/Cc  bhreathnaigh/Vmis  sé/Pp3mss  suas/Rd"
"doc#126",",/Fi  mar/Sp|Cs  níl/Npfsc|Vmip---n  inti/Pr3fs  ach/Cs  píosa/Ncmsc  de/Sp  gach/Dq  uile/Ns-s|Dq  chineál/Ncmsc  teanga/Ncfsg  dá/Spp-p  bhfuil/Ncfsc  sa/Spa-s  domhan/Ncmsc  ./Fe </s><s> SNA/Spa-p  FIR/Ncmpc </s><s> Micheál/Npmsc  Ó/Sp  Conghaile/Npmsc </s><s> Don/Npmsc  té/Pi  a/Q-p|Q-i|Q-r  rinne/Vmis  fíon/Ncmsc  den/Spa-s"," uisce/Ncmsc"," an/Td-s  saothar/Ncmpg  seo/Dd </s><s> ''/Fa  Gus/Ncmsc  gheobhaidh/Vmif  mé/Pp1-s  bás/Ncmsc  le/Sp  grá/Ncmsc  do/Sp  leagan/Ncmsc  do/Sp  shúl/Ncfpg  ,/Fi  Agus/Cc  gheobhaidh/Vmif  mé/Pp1-s  dhá/Spp  bhás/Ncmsc  le/Sp  grá/Ncmsc  don/Spa-s  chois/Ncfsd  atá/Vmip---r  fút/Pr2-s  ,/Fi"
"doc#126","mé/Pp1-s  mo/Dp1-s  bhealach/Ncmsc  amach/Rd  go dtí/Spc  imeall/Ncmpg  an/Td-s  urláir/Ncmsg  dhamhsa/Ncmpg-e|Ncmsg|Nv  ./Fe </s><s> Chroith/Vmis  mé/Pp1-s  mé/Pp1-s  féin/Px  ansin/Rl  cosúil/Aqp  le/Sp  gadhar/Ncmsc  a/Q-r  thiocfadh/Vmc  amach/Rd  as/Sp"," uisce/Ncmsc"," sáile/Aq-fsg  ,/Fi  ar nós/Spc  chuile/Ncfsg  mhac/Ncmsc  máthar/Ncfsg  acu/Pr3-p  ./Fe </s><s> Bhí/Vmis  mé/Pp1-s  ag/Sp  luascadh/Vmis0  is/Cc  ag/Sp  lúbarnaíl/Ncfsc  liom/Pr1-s  agus/Cc  san/Spa-s  am/Ncmsc  céanna/Aqp  ag/Sp  sní/Nv  mo/Dp1-s  bhealaigh/Vmis  go/Sp"
"doc#126","deoch/Ncfsc  aige/Pr3ms  ceart/Ncmsc  go/Ua  leor/Aqp  ,/Fi  a/Uv  bhéic/Vmis  sé/Pp3mss  tríd/Sp  an/Td-s  gceol/Ncmsc  ./Fe </s><s> Theastaigh/Vmis  scíth/Ncfsc  uaidh/Pr3ms  ón/Spa-s  damhsa/Ncmsc  ar/Sp  aon/Mc|Dq  nós/Ncmsc  ./Fe </s><s> É/Pp3ms  ag/Sp  báthadh/Vmis0|Vmih  allais/Ncmpc  ./Fe </s><s>","Uisce/Npmsg|Npfsg"," Ballygowan/Npmsc  ./Fe </s><s> B''/Ws-i  in/Sp  an/Td-s  méid/Ncmsc  ./Fe </s><s> Bhí/Vmis  sé/Pp3mss  ag/Sp  tiomáint/Nv  agus/Cc  níor/Qn-s|Ws-in  mhór/Ncmsc|Aqp|Vmis|Vmis---n  a/Sp  bheith/Nv  cúramach/Aqp  sa/Spa-s  gcathair/Ncfsc  ./Fe </s><s> D''/Q  aontaigh/Vmis  mé/Pp1-s  leis/Pr3ms  .../F  Cén/Pq--s"
"doc#126","thall/Rd  le/Sp  balla/Ncmsc  á/Spp-s  thriomú/Nv  féin/Px  -/Fb  má/Cs  tá/Vmip  ./Fe </s><s> An/Td-s  oiread/Ns-s  airde/Aq-fsg  aige/Pr3ms  orainne/Pr1-p-e  is/Cc  atá/Vmip---r  ar/Sp  a/Dp3ms  chorp/Ncmsc  fliuch/Aq-msc  féin/Px  ,/Fi  nó/Cc  b''/Ws-i  fhéidir/Ns-s  níos/Uc  mó/Aqc  ./Fe </s><s> An/Td-s"," t-uisce/Ncmsc"," fórsúil/Aq-msc  te/Aq-msc  do/Sp  mo/Dp1-s  bhualadh/Ncmsc  sa/Spa-s  mullach/Ncmsc  ,/Fi  sna/Spa-p  guaillí/Ncfpc  ,/Fi  sa/Spa-s  mbrollach/Ncmsc  ,/Fi  ar/Vmis  mo/Dp1-s  ghimide/Ncfsc  .../F  de réir/Spc  mar/Cs  a/Q-r  iompaím/Vmip1s  mé/Pp1-s  féin/Px  timpeall/Ncmsc|Rd"
"doc#126",",/Fi  ar/Vmis  mo/Dp1-s  ghimide/Ncfsc  .../F  de réir/Spc  mar/Cs  a/Q-r  iompaím/Vmip1s  mé/Pp1-s  féin/Px  timpeall/Ncmsc|Rd  agus/Cc  timpeall/Ncmsc|Rd  faoina/Spr  sciúradh/Vmis0  ./Fe </s><s> Teannadh/Vmis0  breá/Aqp  leis/Sp  an/Td-s"," uisce/Ncmsc"," glan/Aq-msc  glé/Aqp  ./Fe </s><s> Dúnaim/Vmm-1s|Vmip1s  mo/Dp1-s  shúile/Ncfpc  ,/Fi  ag/Sp  tabhairt/Nv  aghaidh/Ncfsc  mhisniúil/Aq-fsc  ar/Sp  an/Td-s  sconna/Ncmsc  cruinn/Aq-msc  tollta/Av  os/Sp  mo/Dp1-s  chionn/Ncfsd  as/Sp|Pr3ms  a/Q-i  bhfuil/Vmip---d  an/Td-s  t-uisce/Ncmsc  á/I"
"doc#126","an/Td-s  uisce/Ncmsc  glan/Aq-msc  glé/Aqp  ./Fe </s><s> Dúnaim/Vmm-1s|Vmip1s  mo/Dp1-s  shúile/Ncfpc  ,/Fi  ag/Sp  tabhairt/Nv  aghaidh/Ncfsc  mhisniúil/Aq-fsc  ar/Sp  an/Td-s  sconna/Ncmsc  cruinn/Aq-msc  tollta/Av  os/Sp  mo/Dp1-s  chionn/Ncfsd  as/Sp|Pr3ms  a/Q-i  bhfuil/Vmip---d  an/Td-s"," t-uisce/Ncmsc"," á/I  radadh/Vmis0  amach/Rd  orm/Pr1-s  ina/Spr  sceana/Vmsp  gréasaí/Ncmsc  ./Fe </s><s> Fonn/Ncmsc  orm/Pr1-s  fanacht/Nv  agus/Cc  fanacht/Ncmsc  faoi/Pr3ms  ./Fe </s><s> Séideann/Vmip  an/Td-s  t-uisce/Ncmsc  -/Fb  atá/Vmip---r  beagnach/Rg  beo/Ncmsc  -/Fb  siar/Rd"
"doc#126","os/Sp  mo/Dp1-s  chionn/Ncfsd  as/Sp|Pr3ms  a/Q-i  bhfuil/Vmip---d  an/Td-s  t-uisce/Ncmsc  á/I  radadh/Vmis0  amach/Rd  orm/Pr1-s  ina/Spr  sceana/Vmsp  gréasaí/Ncmsc  ./Fe </s><s> Fonn/Ncmsc  orm/Pr1-s  fanacht/Nv  agus/Cc  fanacht/Ncmsc  faoi/Pr3ms  ./Fe </s><s> Séideann/Vmip  an/Td-s"," t-uisce/Ncmsc"," -/Fb  atá/Vmip---r  beagnach/Rg  beo/Ncmsc  -/Fb  siar/Rd  mo/Dp1-s  chuid/Ncfsc  gruaige/Ncfsg  de/Sp  mo/Dp1-s  bhaithis/Ncfsc  go/Ua  ceanúil/Aqp  beagnach/Rg  ,/Fi  nuair/Cs  a/Q-r  thugaim/Vmip1s  aghaidh/Ncfsc  dhíreach/Aq-fsc  air/Pr3ms  mar/Cs  a/Q-r"
"doc#126",",/Fi  nuair/Cs  a/Q-r  thugaim/Vmip1s  aghaidh/Ncfsc  dhíreach/Aq-fsc  air/Pr3ms  mar/Cs  a/Q-r  dhéanfadh/Vmc  lámh/Ncfsc  duine/Ncmsg  .../F  Sa/Spa-s  deireadh/Ncmsc  thiar/Rd  casaim/Vmip1s  de/Sp  murlán/Ncmsc  an/Td-s  phíobáin/Ncmsg"," uisce/Ncmsg|Ncmsc"," ./Fe </s><s> Triomaíonn/Vmip  sé/Pp3mss  os/Sp  mo/Dp1-s  chionn/Ncfsd  d''/Sp  aon/Mc  léim/Ncfsc  amháin/Aqp  ,/Fi  an/Td-s  scaird/Ncfsc  dheireanach/Aq-fsc  uisce/Ncmsg|Ncmsc  mar/Cs  a/Q-r  bheadh/Vmc  á/Spp-s  tarraingt/Nv  féin/Px  siar/Rd  ar/Sp  ais/Ncfsc  uaim/Ncfsc|Pr1-s"
"doc#126","deireadh/Ncmsc  thiar/Rd  casaim/Vmip1s  de/Sp  murlán/Ncmsc  an/Td-s  phíobáin/Ncmsg  uisce/Ncmsg|Ncmsc  ./Fe </s><s> Triomaíonn/Vmip  sé/Pp3mss  os/Sp  mo/Dp1-s  chionn/Ncfsd  d''/Sp  aon/Mc  léim/Ncfsc  amháin/Aqp  ,/Fi  an/Td-s  scaird/Ncfsc  dheireanach/Aq-fsc"," uisce/Ncmsg|Ncmsc"," mar/Cs  a/Q-r  bheadh/Vmc  á/Spp-s  tarraingt/Nv  féin/Px  siar/Rd  ar/Sp  ais/Ncfsc  uaim/Ncfsc|Pr1-s  ./Fe </s><s> Slíocaim/Vmm-1s|Vmip1s  siar/Rd  mo/Dp1-s  chuid/Ncfsc  gruaige/Ncfsg  ag/Sp  fáscadh/Ncmsc  rollaí/Aq-fsg  uisce/Ncmsg|Ncmsc  amach/Rd  aisti/Pr3fs  ./Fe </s>"
"doc#126","dheireanach/Aq-fsc  uisce/Ncmsg|Ncmsc  mar/Cs  a/Q-r  bheadh/Vmc  á/Spp-s  tarraingt/Nv  féin/Px  siar/Rd  ar/Sp  ais/Ncfsc  uaim/Ncfsc|Pr1-s  ./Fe </s><s> Slíocaim/Vmm-1s|Vmip1s  siar/Rd  mo/Dp1-s  chuid/Ncfsc  gruaige/Ncfsg  ag/Sp  fáscadh/Ncmsc  rollaí/Aq-fsg"," uisce/Ncmsg|Ncmsc"," amach/Rd  aisti/Pr3fs  ./Fe </s><s> Cuimlím/Vmm-1s|Vmip1s  mo/Dp1-s  lámha/Ncfpc  síos/Rd  ar/Sp  an/Td-s  gcuid/Ncfsc  eile/Dd  de/Sp  mo/Dp1-s  chorp/Ncmsc  ,/Fi  síos/Rd  agus/Cc  síos/Rd  thar/Sp  mo/Dp1-s  ghlúine/Ncfpc  ag/Sp  déanamh/Nv  amhlaidh/Rg  ./Fe </s><s> Ansin/Rl"
"doc#126","fhoghlamtha/Aqp  -/Fb  duine/Ncmsc  amháin/Aqp  acu/Pr3-p  an-bhriotach/Aqp  formhór/Ncmsc  an/Td-s  ama/Ncmsg  ./Fe </s><s> Ach/Cs  é/Pp3ms  ag/Sp  diúltú/Nv  don/Spa-s  Bhéarla/Ncmsg  mar/Cs  a/Q-r  dhiúltódh/Vmc  an/Td-s  diabhal/Ncmsc  d''/Sp"," uisce/Ncmsc"," coisricthe/Av  ainneoin/Ns-s  sin/Dd  ./Fe </s><s> D''/Q  ól/Vmis  mé/Pp1-s  deoch/Ncfsc  as/Sp  mo/Dp1-s  phionta/Ncmsc  is/Cc  chaith/Vmis  mé/Pp1-s  súil/Ncfsc  siar/Rd  thar/Sp  mo/Dp1-s  ghualainn/Ncfsc  ./Fe </s><s> Cúigear/Ncmsc  nó/Cc  seisear/Ncmsc  acu/Pr3-p  a/Q-r"
"doc#126","briste/Av|Aqp  súl/Ncfpg  ar/Sp  fad/Ncmsc  a/Sp  sileadh/Vmis0  is/Cc  a/Q-r  thit/Vmis  inti/Pr3fs  le linn/Spc  gach/Dq  malladhlactha/Ncmsg  triomaithe/Av  tirim/Aqp  le/Sp  fada/Ncmpv  ,/Fi  fearacht/Sp  aon/Mc|Dq  bhraoin/Ncmsg"," uisce/Ncmsg|Ncmsc"," choisricthe/Av  a/Sp  croitheadh/Vmis0  ar/Sp  an/Td-s  scraith/Ncfsc  chréúil/Aq-fsc  ./Fe </s><s> Gan/Sp  deora/Ncfpc  goirte/Aq--pc  caointe/Av  ón/Spa-s  mbeo/Ncmsg  ag/Sp  sileadh/Vmis0  ó/Sp  aon/Mc|Dq  tsúil/Ncfsc  inti/Pr3fs  níos/Uc  mó/Aqc  ./Fe </s>"
"doc#126","a/Dp3fs  clann/Ncfsc  is/Wpri  a/Dp3-p  muintir/Ncfsc  nóiméadachaí/Ncmpc  áirithe/Av  dá/Spp-p|Spp-s|Spp-p|Spp-s  saol/Ncmsc  chun/Sp  chuimhne/Ncfsg  de réir/Spc  mar/Cs  a/Q-r  chronaigh/Vmis  í/Pp3fs  ./Fe </s><s> Dhoirtfí/Vmc-0  cúpla/Ncmsc  braon/Ncmsc"," uisce/Ncmsg"," choisricthe/Av  síos/Rd  ar/Sp  a/Dp3fs  cónra/Ncfsc  chláir/Ncmsg  ./Fe </s><s> Chaoinfí/Vmc-0  deora/Ncfpc  is/Cc  dhéanfaí/Vmc-0  gol/Ncmsc  ./Fe </s><s> Is/Cc  leagfaí/Vmc-0  comhla/Ncfsc  shealadach/Aq-fsc  os cionn/Spc  bhéal/Ncmpg  na/Td-s"
"doc#126","do/Sp  smugairle/Ncmsc  righin/Aq-msc  silt/Ncmpc|Ncmsg  go/Ua  fadálach/Aqp  sreangánach/Aqp  as/Sp  mo/Dp1-s  bhéal/Ncmsc  ./Fe </s><s> Síos/Rd  ,/Fi  síos/Rd  agus/Cc  síos/Rd  tuilleadh/Vmis0  nó/Cc  gur/Wpdi|Wsdi  leandáil/Nv  ina/Spp-s  chúr/Ncmsc  ar/Sp"," uisce/Ncmsc"," lofa/Av|Aqp  na/Td-s  Life/Npfsc  thíos/Rd  fúm/Pr1-s  ./Fe </s><s> Níor/Qn-s  bhain/Vmis---n  an/Td-s  rince/Ncmsc  ba/Wsri  lú/Aqc  as/Sp  an/Td-s  uisce/Ncmsc  dubh/Aq-msc  ./Fe </s><s> Bhí/Vmis  mé/Pp1-s  in/Sp  ann/Ns-s  mo/Dp1-s  scáile/Ncfsg  féin/Px  a/Sp  fheiceáil/Nv  thíos/Rd  ann/Pr3ms  ./Fe </s><s> Scaoil/Vmm-2s|Vmis"
"doc#126","./Fe </s><s> Síos/Rd  ,/Fi  síos/Rd  agus/Cc  síos/Rd  tuilleadh/Vmis0  nó/Cc  gur/Wpdi|Wsdi  leandáil/Nv  ina/Spp-s  chúr/Ncmsc  ar/Sp  uisce/Ncmsc  lofa/Av|Aqp  na/Td-s  Life/Npfsc  thíos/Rd  fúm/Pr1-s  ./Fe </s><s> Níor/Qn-s  bhain/Vmis---n  an/Td-s  rince/Ncmsc  ba/Wsri  lú/Aqc  as/Sp  an/Td-s"," uisce/Ncmsc"," dubh/Aq-msc  ./Fe </s><s> Bhí/Vmis  mé/Pp1-s  in/Sp  ann/Ns-s  mo/Dp1-s  scáile/Ncfsg  féin/Px  a/Sp  fheiceáil/Nv  thíos/Rd  ann/Pr3ms  ./Fe </s><s> Scaoil/Vmm-2s|Vmis  mé/Pp1-s  amach/Rd  mé/Pp1-s  féin/Px  buille/Ncmsc  nó/Cc  dhó/Nv  níos/Uc  faide/Aqc  thar/Sp  an/Td-s  sconsa/Ncmsc|Ncmsg"
"doc#126",".../F  B''/Ws-i  fhada/Aqp  cheana/Rg  ó/I  bhí/Vmis  mé/Pp1-s  chomh/Ri  bréan/Aqp  den/Spa-s  saol/Ncmsc  .../F  Lig/Vmis  mé/Pp1-s  de/Sp  smugairle/Ncmsc  cúrach/Aq-msc  eile/Dd  titim/Vmip1s|Nv|Ncfsc  uaim/Ncfsc|Pr1-s  as/Sp  mo/Dp1-s  bhéal/Ncmsc  ./Fe </s><s> Théis/Ncfsc  an/Td-s"," t-uisce/Ncmsc"," a/Sp  bhualadh/Nv  ,/Fi  chonaic/Vmis  mé/Pp1-s  é/Pp3ms  ag/Sp  scaipeadh/Vmis0  go/Ua  mall/Aqp  cinnte/Av|Aqp  nó/Cc  go/Q-s  raibh/Vmis---d|Vmsp  ina/Spp-s  shúilíní/Ncmpc  beaga/Aq--pc  aonaracha/Aq--pc  ar/Sp  bharr/Ncmsc  an/Td-s  uisce/Ncmsg  ./Fe </s><s> Gur/Q--s"
"doc#126","<s> Théis/Ncfsc  an/Td-s  t-uisce/Ncmsc  a/Sp  bhualadh/Nv  ,/Fi  chonaic/Vmis  mé/Pp1-s  é/Pp3ms  ag/Sp  scaipeadh/Vmis0  go/Ua  mall/Aqp  cinnte/Av|Aqp  nó/Cc  go/Q-s  raibh/Vmis---d|Vmsp  ina/Spp-s  shúilíní/Ncmpc  beaga/Aq--pc  aonaracha/Aq--pc  ar/Sp  bharr/Ncmsc  an/Td-s"," uisce/Ncmsg"," ./Fe </s><s> Gur/Q--s  leáigh/Vmis  leis/Pr3ms|Sp  ina/Spr  neamhní/Vmsp  ./Fe </s><s> Chomh/Ri  héasca/Aqp  agus/Cc  a/Q-r  bhí/Vmis  sé/Pp3mss  ag/Sp  an/Td-s  smugairle/Ncmsc  sin/Dd  iompú/Ncmsc|Nv  isteach/Rd  ina/Spr  neamhní/Vmsp  ,/Fi  ina/Spp-s  thada/Ncmsc  ,/Fi  ina/Spp-p|Spp-s  rud/Ncmsc"
"doc#126","beagán/Ncmpg  ./Fe </s><s> ''/Fa  Tá/Vmip  rud/Ncmsc  éicint/Ncfsc  le/Sp  rá/Nv  agam/Pr1-s  leat/Pr2-s  ach/Cs  a/Q-i  mbeidh/Vmif  sé/Pp3mss  seo/Dd  thart/Rd  ,/Fi  ''/Fa  a/Q-r  dúirt/Vmis  sé/Pp3mss  .../F  Chonaic/Vmis  mé/Pp1-s  mo/Dp1-s  scáile/Ncfsg  féin/Px  thíos/Rd  fúm/Pr1-s  san/Spa-s"," uisce/Ncmsc"," ,/Fi  nó/Cc  thug/Vmis  mé/Pp1-s  faoi/Sp  deara/Ns-s  aríst/Ncfsc  é/Pp3ms  ./Fe </s><s> É/Pp3ms  thíos/Rd  fúm/Pr1-s  ann/Pr3ms  an/Td-s  t-am/Ncmsc  ar/Sp  fad/Ncmsc  ./Fe </s><s> Mhéadaíodh/Vmih  sé/Pp3mss  beagáinín/Ncmpc|Ncmsc  nuair/Cs  a/Q-i  shacainn/Vmih1s  mo/Dp1-s  chloigeann/Ncmsc"
"doc#126","fúm/Pr1-s  ann/Pr3ms  an/Td-s  t-am/Ncmsc  ar/Sp  fad/Ncmsc  ./Fe </s><s> Mhéadaíodh/Vmih  sé/Pp3mss  beagáinín/Ncmpc|Ncmsc  nuair/Cs  a/Q-i  shacainn/Vmih1s  mo/Dp1-s  chloigeann/Ncmsc  amach/Rd  ruainne/Ncmsc  níos/Uc  faide/Aqc  ,/Fi  agus/Cc  síos/Rd  ./Fe </s><s> An/Td-s"," t-uisce/Ncmsc"," chomh/Ri  dubh/Aqp  brocach/Aqp  sin/Dd  ,/Fi  is/Cc  nach/Qnq|Qnr  bhféadfá/Vmc-2s  tada/Ncmsc  a/Sp  fheiceáil/Nv  tríd/Pr3ms  ./Fe </s><s> É/Pp3ms  chomh/Ri  héasca/Aqp  sin/Dd  dom/Pr1-s  m''/Dp1-s  aghaidh/Ncfsc  féin/Px  a/Sp  fheiceáil/Nv  thíos/Rd"
"doc#126","tríd/Pr3ms  ./Fe </s><s> É/Pp3ms  chomh/Ri  héasca/Aqp  sin/Dd  dom/Pr1-s  m''/Dp1-s  aghaidh/Ncfsc  féin/Px  a/Sp  fheiceáil/Nv  thíos/Rd  ann/Pr3ms  -/Fb  rud/Ncmsc  nach/Qnq|Qnr  bhfeicfinn/Vmc-1s  leath/Ncfsc  chomh/Ri  soiléir/Aqp  san/Spa-s"," uisce/Ncmsc"," glan/Aq-msc  ./Fe </s><s> .../F  Chuir/Vmis  mé/Pp1-s  suas/Rd  leis/Sp  an/Td-s  scannán/Ncmsc  uafáis/Ncmsg  ./Fe </s><s> An/Td-s  ceathrú/Mo  uaire/Ncfsg  iomlán/Aq-fsv|Aq-fsc  ./Fe </s><s> Bhí/Vmis  sé/Pp3mss  níos/Uc  gaire/Aqc  don/Spa-s  leathuair/Ncfsc  féin/Px  sular/Cs-s"
"doc#126","na/Td-s  fuinneoige/Ncfsg  aon/Mc|Dq  uair/Ncfsc  a/Q-r  thagadh/Vmih  ráig/Ncfsc  ./Fe </s><s> D''/Q  éist/Vmis  mé/Pp1-s  le/Sp  casacht/Ncfsc  mhírialta/Aqp  ban/Ncfpg  a/Q-r  thagadh/Vmih  ó/Sp  árasán/Ncmsc  éicint/Ncfsc  os/Sp  ár/Ncmsc  gcionn/Ncfsd  ,/Fi  le/Sp"," huisce/Ncmsc"," leithris/Ncmsg  ag/Sp  sruthlú/Nv  tharainn/Pr1-p  ,/Fi  le/Sp  carranna/Ncmpc  á/Spp-p  bpáirceáil/Nv  ar/Sp  an/Td-s  tsráid/Ncfsc  thíos/Rd  fúinn/Pr1-p  ,/Fi  le/Sp  fuaim/Ncfsc  ghliogair/Ncmsg  steirió/Xf  ag/Sp  éalú/Nv  go/Ua"
"doc#126","sinn/Pp1-p  ,/Fi  go/Q-s  raibh/Vmis---d|Vmsp  tú/Pp2-s  ar/Sp  tí/Ncfsc|Ncmsc  thú/Pp2-s  féin/Px  a/Sp  chaitheamh/Nv  isteach/Rd  -/Fb  an/Td-s  chaoi/Ncfsc  chlaonta/Aqp  a/Q-i  bhfaca/Vmis---d  mé/Pp1-s  i/Sp  do/Dp2-s  shuí/Nv|Ncmsc  ar/Sp  an/Td-s  sconsa/Ncmsc  ansin/Rl  thú/Pp2-s  ./Fe </s><s> ''/Fa  ''/Fa  Tá/Vmip"," uisce/Ncmsc"," lofa/Av|Aqp  na/Td-s  Life/Npfsc  i/Sp  bhfad/Ncmsc  róbhréan/Aq-msc  le/Sp  go/Cs  gcaithfeadh/Vmc  duine/Ncmsc  é/Pp3ms  féin/Px  isteach/Rd  ann/Pr3ms  ,/Fi  ''/Fa  a/Dp3fs  deirimse/Ncmsc-e  ./Fe </s><s> ''/Fa  Dá/Cs  mbeadh/Vmc  duine/Ncmsc  ag/Sp  dul/Nv  á/Spp-s  bhá/Nv  féin/Px  ,/Fi"
"doc#126","duine/Ncmsc  é/Pp3ms  féin/Px  isteach/Rd  ann/Pr3ms  ,/Fi  ''/Fa  a/Dp3fs  deirimse/Ncmsc-e  ./Fe </s><s> ''/Fa  Dá/Cs  mbeadh/Vmc  duine/Ncmsc  ag/Sp  dul/Nv  á/Spp-s  bhá/Nv  féin/Px  ,/Fi  nach/Qnr  mbeadh/Vmc  sé/Pp3mss  ciallmhar/Aq-msc  dó/Pr3ms  é/Pp3ms  féin/Px  a/Sp  bhá/Nv  in/Sp"," uisce/Ncmsc"," glan/Aq-msc  ar/Sp  a/Dp3ms  laghad/Ncmsc  ./Fe </s><s> ''/Fa  ''/Fa  By/Y  dad/Ncmsc  ,/Fi  is/Wpri  dócha/Aqc  gur/Wpdi|Wsdi  fíor/Aqp|Ncfsc  duit/Pr2-s  ceart/Ncmsc  go/Ua  leor/Aqp  ,/Fi  ''/Fa  a/Q-r  dúirt/Vmis  sé/Pp3mss  ag/Sp  scairtíl/Ncmsg  gháire/Ncmsg|Ncfsg|Nv  ,/Fi  ''/Fa  ba/Wsri  chóir/Aqp  é/Pp3ms  sin/Dd  a/Dp3ms  inseacht/Ncmsc"
"doc#126","ama/Ncmsg  .../F  strainséaraí/Ncmpc  dalla/Aq--pc  ./Fe </s><s> Bhí/Vmis  an/Td-s  abhainn/Ncfsc  fúm/Pr1-s  aríst/Ncfsc  ./Fe </s><s> Réimse/Vmip1s--e  leathan/Ncmsc  eile/Dd  den/Spa-s  Life/Npfsc  chéanna/Aqp  ./Fe </s><s> Gan/Sp  sconsa/Ncmsc  ná/Cc  fál/Ncmsc  uirthi/Pr3fs  ./Fe </s><s> An/Td-s"," t-uisce/Ncmsc"," dubh/Aq-msc  lofa/Av|Aqp  céanna/Aqp  atá/Vmip---r  ann/Pr3ms  ,/Fi  áfach/Rg  ./Fe </s><s> Gan/Sp  aon/Mc|Dq  ghluaiseacht/Ncfsc  san/Spa-s  uisce/Ncmsc  marbh/Aq-msc  ./Fe </s><s> Grian/Ncfsc  bhréagach/Aq-fsc  mhagúil/Aq-fsc  an/Td-s  gheimhridh/Ncmsg  ag/Sp"
"doc#126","eile/Dd  den/Spa-s  Life/Npfsc  chéanna/Aqp  ./Fe </s><s> Gan/Sp  sconsa/Ncmsc  ná/Cc  fál/Ncmsc  uirthi/Pr3fs  ./Fe </s><s> An/Td-s  t-uisce/Ncmsc  dubh/Aq-msc  lofa/Av|Aqp  céanna/Aqp  atá/Vmip---r  ann/Pr3ms  ,/Fi  áfach/Rg  ./Fe </s><s> Gan/Sp  aon/Mc|Dq  ghluaiseacht/Ncfsc  san/Spa-s"," uisce/Ncmsc"," marbh/Aq-msc  ./Fe </s><s> Grian/Ncfsc  bhréagach/Aq-fsc  mhagúil/Aq-fsc  an/Td-s  gheimhridh/Ncmsg  ag/Sp  scaladh/Nv  air/Pr3ms  ,/Fi  ag/Sp  soilsiú/Nv  an/Td-s  tsalachair/Ncmsg  tuilleadh/Ncmsc  ./Fe </s><s> An/Td-s  chosúlacht/Ncfsc  ar/Sp  an/Td-s"
"doc#126","ag/Sp  gobadh/Vmis0  aníos/Rd  as/Pr3ms  ./Fe </s><s> Rug/Vmis  mé/Pp1-s  ar/Sp  ghlaicín/Ncfsc  cloch/Ncfsc  beag/Aq-msc  gairbhéal/Ncmpg|Ncmsc  den/Spa-s  chosán/Ncmsc  le/Sp  mo/Dp1-s  thaobh/Ncmsc  ./Fe </s><s> Thosaigh/Vmis  mé/Pp1-s  á/Spp-p  gcaitheamh/Nv  síos/Rd  san/Spa-s"," uisce/Ncmsc"," -/Fb  an/Td-s  t-uisce/Ncmsc  dubh/Aq-msc  á/I  slogadh/Vmis0  go/Ua  craosach/Aqp  uaidh/Pr3ms  féin/Px  ./Fe </s><s> Dhéanfadh/Vmc  an/Td-s  rud/Ncmsc  céanna/Aqp  le/Sp  modhlaer/Ncmpc|Ncmsc  ./Fe </s><s> Shílfeá/Vmc-2s  gur/Wpdi|Wsdi  béal/Ncmsc  oscailte/Av|Aqp  uile/Ns-s|Dq  í/Pp3fs"
"doc#126","aníos/Rd  as/Pr3ms  ./Fe </s><s> Rug/Vmis  mé/Pp1-s  ar/Sp  ghlaicín/Ncfsc  cloch/Ncfsc  beag/Aq-msc  gairbhéal/Ncmpg|Ncmsc  den/Spa-s  chosán/Ncmsc  le/Sp  mo/Dp1-s  thaobh/Ncmsc  ./Fe </s><s> Thosaigh/Vmis  mé/Pp1-s  á/Spp-p  gcaitheamh/Nv  síos/Rd  san/Spa-s  uisce/Ncmsc  -/Fb  an/Td-s"," t-uisce/Ncmsc"," dubh/Aq-msc  á/I  slogadh/Vmis0  go/Ua  craosach/Aqp  uaidh/Pr3ms  féin/Px  ./Fe </s><s> Dhéanfadh/Vmc  an/Td-s  rud/Ncmsc  céanna/Aqp  le/Sp  modhlaer/Ncmpc|Ncmsc  ./Fe </s><s> Shílfeá/Vmc-2s  gur/Wpdi|Wsdi  béal/Ncmsc  oscailte/Av|Aqp  uile/Ns-s|Dq  í/Pp3fs  an/Td-s  abhainn/Ncfsc"
"doc#126","uaim/Ncfsc|Pr1-s  feicim/Vmm-1s|Vmip1s  céimeanna/Ncfpc  staighre/Ncmsg  anuas/Rd  go/Ua  leataobhach/Aqp  ón/Spa-s  mbruach/Ncmsc  thall/Rd  ./Fe </s><s> Anuas/Rd  ,/Fi  anuas/Rd  agus/Cc  anuas/Rd  nó/Cc  go/Cs  gclúdaíonn/Vmip  an/Td-s"," t-uisce/Ncmsc"," iad/Pp3-p  ./Fe </s><s> Dath/Ncmsc  feiceálach/Aq-msc  bán/Aq-msc  ar/Sp  an/Td-s  mballa/Ncmsg  timpeall/Rd  orthu/Pr3-p  ./Fe </s><s> Tá/Vmip  crios/Ncmsc  slándála/Ncfsg  as/Sp|Pr3ms  a/Q-i  bhfuil/Vmip---d  téad/Ncfsc  crochta/Av  ar/Sp  an/Td-s  mballa/Ncmsg  taobh/Ncmsc  leis/Pr3ms"
"doc#126","a/Dp3fs|Ud  líonmhaire/Aqc  plúchadh/Vmis0  ceobhránach/Aqp  ar/Sp  m''/Dp1-s  amharc/Ncmsc|Nv|Vmis  ,/Fi  sul/Ncmsc  má/Ncfsg  bhriseann/Vmip  amach/Rd  ó/Sp  smacht/Ncmsc  ./Fe </s><s> Ní/Wp-in  haon/Mc  mhaisiúchán/Ncmsc  a/Dp3-p  nglaine/Ncfsc  ar/Sp"," uisce/Ncmsc"," dubh/Aq-msc  na/Td-s  habhann/Ncfsg  ,/Fi  an/Td-s  deoir/Ncfsc  nó/Cc  dhó/Nv  faoiseamhach/Aq  a/Q-r  thiteann/Vmip  síos/Rd  ann/Pr3ms  ./Fe </s><s> Glanaim/Vmm-1s|Vmip1s  go/Sp  leataobh/Ncmsc  iad/Pp3-p  le/Sp  droim/Ncmsc  láimhe/Ncfsg  ./Fe </s><s> Éirím/Vmm-1s|Vmip1s  i/Sp  mo/Dp1-s"
"doc#126","an/Td-s  gcarr/Ncfsc|Ncmsc  ./Fe </s><s> É/Pp3ms  á/Spp-s  iompú/Nv  agus/Cc  á/I  chasadh/Vmih  féin/Px  timpeall/Ncmsc|Rd  ./Fe </s><s> Shílfeá/Vmc-2s  gur/Wpdi|Wsdi  bó/Ncfsc  mhór/Aq-fsc  é/Pp3ms  a/Q-r  bheadh/Vmc  ag/Sp  iarraidh/Nv  cúlú/Ncmsg|Ncmsc|Nv  aníos/Rd  as/Sp  tobar/Ncmsc  a/Q-i  mbeadh/Vmc  an/Td-s"," t-uisce/Ncmsc"," suaite/Av  go/Sp  híochtar/Ncmsc  ann/Pr3ms  ag/Sp  brothall/Ncmsc  samhraidh/Ncmsg  ./Fe </s><s> D''/Q  fhan/Vmis  mé/Pp1-s  go/Ua  foighneach/Aqp  ,/Fi  inneall/Ncmsc  an/Td-s  chairr/Ncmsg  fágtha/Av  ag/Sp  rith/Nv  agam/Pr1-s  mar/Sp"
"doc#126","bhí/Vmis  a/Dp3ms  fhios/Ncmsc  aige/Pr3ms  cá/Rq  leagfadh/Vmc  sé/Pp3mss  a/Dp3ms  chos/Ncfsc  mar/Cs  a/Q-r  bheadh/Vmc  cat/Ncmsc  ann/Pr3ms  a/Q-r  bheadh/Vmc  ag/Sp  siúl/Nv  ar/Sp  bharr/Ncmsc  claí/Ncmsg  corraigh/Ncmsg|Ncmpc  nó/Cc  idir/Sp  locháin/Ncmpc  fhliucha/Aq--pc"," uisce/Ncmsg|Ncmsc"," .../F  Rith/Ncmsc|Nv|Vmis  an/Td-s  dá/Spp-s  ghadhar/Ncmsc  amach/Rd  romhainn/Pr1-p  agus/Cc  thosaigh/Vmis  ag/Sp  sclafairt/Ncfsc  agus/Cc  ag/Sp  léimneach/Ncfsc  suas/Rd  air/Pr3ms  go/Ua  fáilteach/Aqp  ,/Fi  iad/Pp3-p  ag/Sp  tafann/Ncmsc"
"doc#126","./Fe </s><s> Rinne/Vmis  mo/Dp1-s  mhún/Ncmsc|Nv|Vmis  ./Fe </s><s> D''/Q  fhéach/Vmis  sa/Spa-s  scáthán/Ncmsc  ./Fe </s><s> Nigh/Vmis|Vmm-2s  mé/Pp1-s  mo/Dp1-s  lámha/Ncfpc  ./Fe </s><s> Thriomaigh/Ncmpc  iad/Pp3-p  ./Fe </s><s> D''/Q  ísligh/Vmis  hanla/Ncmsc  na/Td-s  daibhche/Ncfsg  ./Fe </s><s> Chuala/Vmis  mé/Pp1-s  an/Td-s"," t-uisce/Ncmsc"," ag/Sp  sruthlú/Nv  le/Sp  fána/Ncfsc  ./Fe </s><s> Chuala/Vmis  mé/Pp1-s  na/Td-p  braonacha/Aq--pg|Aq--pv|Aq--pc  ag/Sp  titim/Nv  isteach/Rd  sa/Spa-s  dabhach/Ncfsc  aríst/Ncfsc  ./Fe </s><s> D''/Q  fhéach/Vmis  mé/Pp1-s  sa/Spa-s  scáthán/Ncmsc  athuair/Ns-s  amhail/Sp  is/Cc  dá/Cs"
"doc#126","na/Td-s  hóige/Ncfsg  ./Fe </s><s> Ní/Qn  bhfuair/Vmis  mé/Pp1-s  amach/Rd  go/Q-s  raibh/Vmis---d|Vmsp  mé/Pp1-s  ocht/Ncmsc  mbliana/Ncfsg  déag/Ns-s  d''/Sp  aois/Ncfsc  .../F  trí/Sp  sheans/Ncmsc  ./Fe </s><s> ''/Fa  Stop/Vmis  sé/Pp3mss  ./Fe </s><s> D''/Q  ól/Vmis  sé/Mc|Pp3mss  deoch/Ncfsc  as/Sp  gloine/Ncfsc"," uisce/Ncmsg"," ,/Fi  a/Q-r  bhí/Vmis  ar/Sp  an/Td-s  mboirdín/Ncmsg  mar/Cs  a/Q-r  mhothódh/Vmc  sé/Pp3mss  a/Dp3ms  bhéal/Ncmsc  ag/Sp  éirí/Nv  tirim/Aqp  ./Fe </s><s> ''/Fa  Ach/Cs  an/Td-s  rud/Ncmsc  is/Wpri  mó/Aqc  a/Q-r  ghoilleann/Vmip  anois/Rg  orm/Pr1-s  ,/Fi  ''/Fa  a/Q-r  dúirt/Vmis  sé/Pp3mss  ,/Fi  ''/Fa  ná/Cc  gur/Q--s"
"doc#126","./Fe </s><s> Feacaim/Vmm-1s|Vmip1s  mo/Dp1-s  ghlúin/Ncfsc  i/Sp  ngan/Ncmsc  fhios/Ncmsc  dom/Pr1-s  féin/Px  ./Fe </s><s> Iompaím/Vmm-1s|Vmip1s  thart/Rd  ag/Sp  siúl/Nv  síos/Rd  an/Qq  taobhroinn/Vmih1s  .../F  Sacaim/Vmm-1s|Vmip1s  mo/Dp1-s  mhéar/Ncfsc  san/Spa-s  umar/Ncmsc  mór/Aq-msc"," uisce/Ncmsg|Ncmsc"," choisricthe/Av  a/Q-r  bhí/Vmis  ag/Sp  doras/Ncmsc  cúil/Ncmsg  an/Td-s  tséipéil/Ncmsg  ./Fe </s><s> Ligim/Vmm-1s|Vmip1s  don/Spa-s  doras/Ncmsc  mór/Aq-msc  trom/Aq-msc  dúnadh/Vmis0  go/Ua  drogallach/Aqp  mall/Aqp  síochánta/Aqp  uaidh/Pr3ms  féin/Px"
"doc#126",",/Fi  bhí/Vmis  an/Td-s  talamh/Ncmsc  chomh/Ri  tirim/Aqp  sin/Dd  ,/Fi  briosc/Aqp  beagnach/Rg  -/Fb  ón/Spa-s  triomach/Ncmsc  a/Q-r  bhí/Vmis  ann/Pr3ms  le/Sp  gairid/Aqp  ./Fe </s><s> Fiú/Ns-s  an/Td-s  Garraí/Ncmsg  Domhain/Aq-msc  ,/Fi  ní/Qn  raibh/Vmis---n  deoir/Ncfsc"," uisce/Ncmsg"," nach/Qnr  raibh/Vmis---n  súite/Nv--g  as/Pr3ms  ./Fe </s><s> Léim/Vmm-2s|Vmis|Vmm-1s|Vmip1s  mé/Pp1-s  thar/Sp  an/Td-s  gclaí/Ncmsg  le/Sp  tacaíocht/Ncfsc  láimhe/Ncfsg  isteach/Rd  sa/Spa-s  nGarraí/Ncmsc  Mór/Npfsc  ./Fe </s><s> Garraí/Ncmsc  mór/Aq-msc  ciorclach/Aq-msc  ./Fe </s><s> Ba/Ws-i  é/Pp3ms  an/Td-s"
"doc#126","go/Cs  gcuirfinn/Vmc-1s  díom/Pr1-s  an/Td-s  tocht/Ncmsc  níos/Uc  éasca/Aqc  ./Fe </s><s> Ach/Cs  b''/Ws-i  fhéidir/Ns-s  gur/Wpdi|Wsdi  deacra/Aqc|Ncfpc  do/Sp  sheanduine/Ncmsc  caoineadh/Ncmsc|Nv  ,/Fi  nach/Qnr  mbíonn/Vmig  an/Td-s  oiread/Ns-s  sin/Dd"," uisce/Ncmsc"," fágtha/Av  sa/Spa-s  gcorp/Ncmsc  .../F  Is/Wpri  dóigh/Ncfsc  go/Cs  bhfuil/Vmip---d  sé/Pp3mss  ag/Sp  breathnú/Nv  anuas/Rd  orainn/Pr1-p  anois/Rg  agus/Cc  ag/Sp  gáire/Nv  fúinn/Pr1-p  ./Fe </s><s> ''/Fa  ''/Fa  Nó/Cc  ag/Sp  rá/Nv  amhráin/Ncmsg|Ncmpc  ar/Sp  an/Td-s"
"doc#126","./Fe </s><s> Chuaigh/Vmis  ar/Sp  a/Dp3ms  ghlúine/Ncfpc  go/Ua  mall/Aqp  ,/Fi  ag/Sp  cur/Nv  a/Mn  dhá/Mc  láimh/Ncfsd  amach/Rd  roimhe/Pr3ms  ./Fe </s><s> É/Pp3ms  claonta/Av  chun/Sp  tosaigh/Ncmsg  ./Fe </s><s> Choisric/Vmis  sé/Pp3mss  é/Pp3ms  féin/Px  trí/Sp  huaire/Ncfsg  as/Sp"," uisce/Ncmsc"," an/Td-s  tobair/Ncmsg  ./Fe </s><s> Rinne/Vmis  mise/Pp1-s-e  an/Td-s  rud/Ncmsc  céanna/Aqp  nuair/Cs  a/Q-r  stop/Vmis  sé/Pp3mss  dá/Spp-s  ghluaiseacht/Ncfsc|Nv  ./Fe </s><s> Bhí/Vmis  a/Mn  dhá/Mc  láimh/Ncfsd  ar/Sp  a/Mn  dhá/Spp  ghlún/Ncfpg  aige/Pr3ms  agus/Cc  é/Pp3ms  ag/Sp  stánadh/Vmis0"
"doc#126","Thosaigh/Vmis  Deaideo/Npmsc  á/Spp-s  choisreacan/Nv  féin/Px  aríst/Ncfsc  ./Fe </s><s> Trí/Sp  huaire/Ncfsg  ./Fe </s><s> Leag/Vmm-2s|Vmis  sé/Pp3mss  a/Dp3ms  mhéar/Ncfsc  ar/Sp  a/Dp3ms  theanga/Ncfsc  ansin/Rl  ,/Fi  mar/Cs  a/Q-r  bheadh/Vmc  ag/Sp  blaiseadh/Vmis0  d''/Sp"," uisce/Ncmsc"," an/Td-s  tobair/Ncmsg  ./Fe </s><s> D''/Q  éirigh/Vmis  ina/Spp-s  sheasamh/Nv  go/Ua  mall/Aqp  ./Fe </s><s> Rug/Vmis  ar/Sp  a/Dp3ms  mhaide/Ncmsc  ./Fe </s><s> D''/Q  éirigh/Vmis  mise/Pp1-s-e  mé/Pp1-s  féin/Px  ,/Fi  mé/Pp1-s  cineál/Ri  buíoch/Aqp  an/Td-s  méid/Ncmsc  sin/Dd  a/Sp  bheith/Nv"
"doc#127","aon/Ncmsc|Dq  sprayer/Xx  aige/Pr3ms  ,/Fi  ach/Cs  an/Wp-q|Wpdq  bluestone/Xf  seo/Pd  ,/Fi  d''/Q  fhaigheadh/Vmih  sé/Pp3mss  amuigh/Rd  Tigh/Ncmsd  Dick/Npmsc  é/Pp3ms  ,/Fi  nó/Cc  sna/Spa-p  siopaí/Ncmpc|Ncmpg  thart/Rd  ,/Fi  agus/Cc  é/Pp3ms  a/Sp  mheascadh/Nv  le/Sp"," uisce/Ncmsc"," ,/Fi  uisce/Ncmsc  te/Aq-msc  le/Sp  haghaidh/Ncfsc  é/Pp3ms  a/Dp3fs  leámh/Ncmsc  ./Fe </s><s> [/F  An/Qq  mbídís/Vmih3p  ag/Sp  cur/Nv  washing/Xf  soda/Ncmpc  air/Pr3ms  ?/Fq </s><s> ]/F  Aol/Vmis  a/Q-r  chuirfidís/Vmc-3p  air/Pr3ms  ./Fe </s><s> Gheofá/Vmc-2s  -/Fb  [/F  bairille/Ncmsc  socraithe/Av"
"doc#127","sprayer/Xx  aige/Pr3ms  ,/Fi  ach/Cs  an/Wp-q|Wpdq  bluestone/Xf  seo/Pd  ,/Fi  d''/Q  fhaigheadh/Vmih  sé/Pp3mss  amuigh/Rd  Tigh/Ncmsd  Dick/Npmsc  é/Pp3ms  ,/Fi  nó/Cc  sna/Spa-p  siopaí/Ncmpc|Ncmpg  thart/Rd  ,/Fi  agus/Cc  é/Pp3ms  a/Sp  mheascadh/Nv  le/Sp  uisce/Ncmsc  ,/Fi"," uisce/Ncmsc"," te/Aq-msc  le/Sp  haghaidh/Ncfsc  é/Pp3ms  a/Dp3fs  leámh/Ncmsc  ./Fe </s><s> [/F  An/Qq  mbídís/Vmih3p  ag/Sp  cur/Nv  washing/Xf  soda/Ncmpc  air/Pr3ms  ?/Fq </s><s> ]/F  Aol/Vmis  a/Q-r  chuirfidís/Vmc-3p  air/Pr3ms  ./Fe </s><s> Gheofá/Vmc-2s  -/Fb  [/F  bairille/Ncmsc  socraithe/Av  sa/Spa-s"
"doc#127","bhí/Vmis  san/Spa-s  Orange/Npmsc  Banner/Npmsc  ;/Fi  bhí/Vmis  sé/Pp3mss  go/Ua  maith/Aqp  céadfhómhair/Ncmpc|Ncmsg  -/Fb  ]/F  fataí/Ncmsc  móra/Ncmpv  céadfhómhair/Ncmpc|Ncmsg  a/Q-r  bhí/Vmis  iontu/Pr3-p  ,/Fi  agus/Cc  cinnte18/Xx  a/Q-r  raibh/Vmis---n  go/Ua  leor/Aqp"," uisce/Ncmsg|Ncmsc"," iontu/Pr3-p  fhéin/Px  ./Fe </s><s> [/F  Bhíodar/Vmis3p  go/Ua  maith/Aqp  le/Sp  haghaidh/Ncfsc  beithígh/Ncmsg  .../F  ]/F  [/F  Nuair/Cs  a/Q-p|Q-i|Q-r  gheofaí/Vmc-0  caillte/Nv--g  iad/Pp3-p  (/F  daoine/Ncmpc  )/F  -/Fb  {/F  céard/Pq  a/Q-r  tharlaíodh/Vmih"
"doc#127","go/Cs  mbíodh/Vmih  pota/Ncmsc  mór/Aq-msc  ,/Fi  is/Wpri  dóigh/Vmm-2s|Ncfsc  go/Cs  mbíodh/Vmih  deich/Ncmsc  ngalún/Ncmpg  ann/Pr3ms  ,/Fi  pota/Ncmsc  mór/Aq-msc  metal/Ncmsc  ,/Fi  agus/Cc  bhíodh/Vmih  sé/Pp3mss  curtha/Av  ar/Sp  thine/Ncfsc  amuigh/Rd  ./Fe </s><s> Téifí/Vmc-0  an/Td-s"," t-uisce/Ncmsc"," ,/Fi  agus/Cc  bhíodh/Vmih  dhá/Spp  chúiléar21/Xx  mhóra/Ncmpv  ,/Fi  bairille/Ncmsc  a/Q-i  ndéanfaí/Vmc-0  dhá/Spp  leith/Ncfsc  dhó/Ncmsg  ./Fe </s><s> Sin/Pd  anois/Rg  bairille/Ncmsc  dhá/Spp  scór/Ncmsc  galún/Ncmpg  ./Fe </s><s> Nífí/Vmc-0  an/Td-s  olann/Ncfsc  ,/Fi"
"doc#127","dhá/Spp  leith/Ncfsc  dhó/Ncmsg  ./Fe </s><s> Sin/Pd  anois/Rg  bairille/Ncmsc  dhá/Spp  scór/Ncmsc  galún/Ncmpg  ./Fe </s><s> Nífí/Vmc-0  an/Td-s  olann/Ncfsc  ,/Fi  is/Wpri  dóigh/Ncfsc  go/Cs  mbíodh/Vmih  cineál/Ncmsc  powder/Xf  eicínt/Ncfsc  acu/Pr3-p  le/Sp  cur/Nv  ar/Sp  an/Td-s"," uisce/Ncmsc"," ./Fe </s><s> Nífí/Vmc-0  an/Td-s  olann/Ncfsc  sna/Spa-p  cúiléir/Ncmsc  mhóra/Ncmpv  seo/Dd  ,/Fi  agus/Cc  de réir/Spc  mar/Cs  a/Q-r  bhí/Vmis  sí/Pp3fss  á/Spp-p|Spp-s  níochán/Ncmsc  ,/Fi  bheadh/Vmc  sí/Pp3fss  á/I  scaradh/Vmis0  amach/Rd  le/Sp  triomú/Nv  ./Fe </s><s> Ní/Qn  dhéanfá/Vmc-2s-n  é/Pp3ms"
"doc#127","thríd/Ncfsc  an/Td-s  gcréafóg/Ncfpg  an/Td-s  tuí/Ncfsg  agus/Cc  mheascfaidís/Vmc-3p  an/Td-s  tuí/Ncfsc  agus/Cc  an/Td-s  chréafóg/Ncfsc  lena/Spp-s  chéile/Ncmsc  go/Cs  mbeadh/Vmc  sé/Mc|Pp3mss  an-bhog/Ncmsc  ,/Fi  bhídís/Vmih3p  ag/Sp  cur/Nv"," uisce/Ncmsg|Ncmsc"," thríd/Ncfsc  ./Fe </s><s> Ansin/Rl  nuair/Cs  a/Q-r  bheadh/Vmc  sé/Pp3mss  measctha/Av  acu/Pr3-p  chuirfidís/Vmc-3p  an/Td-s  oiread/Ns-s  seo/Dd  ,/Fi  b''/Ws-i  fhéidir/Ns-s  nach/Qnr  gcuirfí/Vmc-0  ach/Cs  an/Td-s  oiread/Ns-s  seo/Dd  orlaí/Ncmpc  ar/Sp"
"doc#127",",/Fi  ar/Sp  an/Td-s  teach/Ncmsc  ./Fe </s><s> Nuair/Cs  a/Q-r  bheadh/Vmc  ceann/Ncmsc  tuí/Ncfsg  air/Pr3ms  cuirfí/Vmc-0  sa/Spa-s  gcaoi/Ncfsc  é/Pp3ms  go/Cs  mbeadh/Vmc  buntsop/Ncmsc  mór/Aq-msc  ag/Sp  tíocht/Ncmsc  amach/Rd  sa/Spa-s  gcaoi/Ncfsc  nach/Qnr  mbeadh/Vmc  an/Td-s"," t-uisce/Ncmsc"," ,/Fi  an/Td-s  bháisteach/Ncfsc  ,/Fi  ag/Sp  bualadh/Nv  mórán/Ncmsc  in aghaidh/Spc  an/Td-s  bhalla/Ncmsc  ./Fe </s><s> Nuair/Cs  a/Q-r  bheadh/Vmc  an/Td-s  balla/Ncmsc  tirim/Aq-msc  chuirfidís/Vmc-3p  aol/Ncmsc  air/Pr3ms  sa/Spa-s  gcaoi/Ncfsc  nach/Qnr"
"doc#127","beo/Ncmsc|Aqp  cén/Pq--s  fáth/Ncmsc  na/Td-p  maotháin/Ncmsg  seo/Dd  mar/Sp  ní/Ncmsc|Ncfsc  chuala/Ncmpv  mé/Pp1-s  caint/Ncfsc|Nv  ariamh/Ncmsc|Ncmpg  i/Sp  gCondae/Xx  na/Td-s  Mí/Ncfsc|Npfsc  orthu/Pr3-p  .../F  Bheadh/Vmc  súil/Ncfsc  an/Td-s  bheithíoch/Ncmpg  -/Fb  bheadh/Vmc"," uisce/Ncmsc"," ag/Sp  tíocht/Ncmsc  aisti/Pr3fs  ./Fe </s><s> Níl/Npfsc|Vmip---n  a/Dp3ms  fhios/Ncmsc  agam/Pr1-s  fhéin/Px  an/Qq  mbeadh/Vmc  sé/Pp3mss  ag/Sp  fáil/Nv  dall/Ncmpg|Ncmsc  sa/Spa-s  tsúil/Ncfsc  ,/Fi  an/Qq  mbeadh/Vmc  sé/Pp3mss  ag/Sp  fáil/Nv  caoch/Ncmpg|Ncmsc  ,/Fi  agus/Cc  chaithfí/Vmc-0  féithe/Ncfsg"
"doc#127","an/Td-s  liathróid/Ncfsc  a/Sp  chaitheamh/Nv  suas/Rd  agat/Pr2-s  ./Fe </s><s> Bhí/Vmis  rialachaí/Ncmsc|Ncmpc  áithrid/Ncfsc  ansin/Rl  leagtha/Av  amach/Rd  ,/Fi  dhá/Spp  mba/Ncfpc  rud/Ncmsc  é/Pp3ms  go/Cs  mbeadh/Vmc  poll/Ncmsc"," uisce/Ncmsg"," ná/Cc  tada47/Xx  ann/Pr3ms  agus/Cc  dhá/Spp  gcuirfí/Vmc-0  an/Td-s  liathróid/Ncfsc  san/Spa-s  uisce/Ncmsg  bheifeá/Vmc-2s  dóite/Nv--g  ,/Fi  nó/Cc  b''/Ws-i  fhéidir/Ns-s  ,/Fi  dhá/Spp  gcuirfeá/Vmc-2s  isteach/Rd  in/Sp  áit/Ncfsc  eicínt/Ncfsc"
"doc#127","rialachaí/Ncmsc|Ncmpc  áithrid/Ncfsc  ansin/Rl  leagtha/Av  amach/Rd  ,/Fi  dhá/Spp  mba/Ncfpc  rud/Ncmsc  é/Pp3ms  go/Cs  mbeadh/Vmc  poll/Ncmsc  uisce/Ncmsg  ná/Cc  tada47/Xx  ann/Pr3ms  agus/Cc  dhá/Spp  gcuirfí/Vmc-0  an/Td-s  liathróid/Ncfsc  san/Spa-s"," uisce/Ncmsg"," bheifeá/Vmc-2s  dóite/Nv--g  ,/Fi  nó/Cc  b''/Ws-i  fhéidir/Ns-s  ,/Fi  dhá/Spp  gcuirfeá/Vmc-2s  isteach/Rd  in/Sp  áit/Ncfsc  eicínt/Ncfsc  thar/Sp  claí/Ncmsc  í/Pp3fs  amach/Rd  i/Sp  ngarraí/Ncfpc|Ncmsc  duine/Ncmsg  eicínt/Ncfsc  eile/Dd  bheifeá/Vmc-2s"
"doc#127","ar/Sp  bhruach/Ncmsc  portaigh/Ncmsg  agus/Cc  sheasfadh/Vmc  an/Td-s  fear/Ncmsc  a/Q-r  bheadh/Vmc  ag/Sp  goil/Nv  á/Spp-s  dhéanamh/Nv  ar/Sp  an/Td-s  dá/Spp-s  fhód/Ncmsc  ./Fe </s><s> Portach/Ncmsc  é/Pp3ms  seo/Dd  ,/Fi  b''/Ws-i  fhéidir/Ns-s  ,/Fi  a/Q-i  bhfuil/Vmip---d"," uisce/Ncmsc"," ann/Pr3ms  ,/Fi  portach/Ncmsc  a/Q-i  bhfuil/Vmip---d  an/Td-s  mhóin/Ncfsc  tar éis/Spc  a/Sp  bhaint/Nv  agus/Cc  tá/Vmip  sé/Pp3mss  ar/Sp  bhruach/Ncmsc  an/Td-s  phortaigh/Ncmsg  agus/Cc  caithfidh/Vmif  sé/Mc|Pp3mss  léim/Ncfsc  a/Sp  chaitheamh/Nv"
"doc#127","fear/Ncmsc  ina/Spp-s  bhróg/Ncfsc  agus/Cc  ina/Spp-s  threabhsar/Ncmsc  ,/Fi  gach/Ns-s|Dq  a/Q-i  mbeadh/Vmc  ann/Pr3ms  ,/Fi  isteach/Rd  taobh/Ncmsc  thiar/Rd  dhóibh/Ncfsc  agus/Cc  thosódh/Vmc  sé/Pp3mss  ag/Sp  réabadh/Vmis0  le/Sp  maide/Ncmsc  san/Spa-s"," uisce/Ncmsg"," ./Fe </s><s> Chuirfeadh/Vmc  sé/Mc|Pp3mss  uiliug/Ncmsc  isteach/Rd  sa/Spa-s  mála/Ncmsc  iad/Pp3-p  agus/Cc  ansin/Rl  nuair/Cs  a/Q-r  bhídís/Vmih3p  curtha/Nv--g  isteach/Rd  sa/Spa-s  mála/Ncmsc  aige/Pr3ms  tharraingníodh/Vmis0|Vmih  sé/Pp3mss  aníos/Rd"
"doc#127","eile/Dd  á/Spp-s  bhualadh/Nv  ag/Sp  ord/Ncmsc  ,/Fi  agus/Cc  chuile/Dq  bhuille/Ncmsc  a/Q-r  bhuailfeadh/Vmc  sé/Pp3mss  ar/Wpsi|Wssi|Ws-q|Wsdq  an/Wp-q|Wpdq  jumper/Xf  chasfá/Vmc-2s  an/Td-s  t-iarann/Ncmsc  agus/Cc  bheifeá/Vmc-2s  ag/Sp  cur/Nv  braon/Ncmsc"," uisce/Ncmsg"," isteach/Rd  sa/Spa-s  bpoll/Ncmsc  san/Spa-s  am/Ncmsc  céanna/Aqp  agus/Cc  sin/Pd  é/Pp3ms  an/Td-s  chaoi/Ncfsc  a/Q-i  mbeadh/Vmc  sé/Pp3mss  go/Cs  mbeadh/Vmc  an/Td-s  poll/Ncmsc  déanta/Av|Aqp  cupla/Ncmpc  orlach/Ncmsc  ,/Fi  nó/Cc  hé/Pp3ms  bith/Ns-s  cén/Pq--s  t-achar/Ncmsc"
"doc#127","thríd/Ncfsc  le/Sp  é/Pp3ms  a/Sp  bhaint/Nv  den/Spa-s  dabhach/Ncfsc  ./Fe </s><s> Cuirfidh/Vmif  tú/Pp2-s  ag/Sp  bogadh/Vmis0  ar feadh/Spc  dhá/Spp  oíche/Ncfsc  is/Cc  dhá/Spp  lá/Ncmsc  ,/Fi  agus/Cc  tóigfidh/Vmif  tú/Pp2-s  amach/Rd  ansin/Rl  é/Pp3ms  as/Sp  an/Td-s"," uisce/Ncmsg"," agus/Cc  ligfidh/Vmif  cead/Ncmsc  dó/Ncmsg  silt/Ncmpc|Ncmsg  ar feadh/Spc  lá/Ncmsc  eile/Dd  nó/Cc  dhá/Spp  lá/Ncmsc  ./Fe </s><s> Cuirfidh/Vmif  tú/Pp2-s  ansin/Rl  ar/Sp  an/Td-s  urlár/Ncmsc  é/Pp3ms  ,/Fi  agus/Cc  cuirfidh/Vmif  tú/Pp2-s  timpeall/Ncmsc|Rd  is/Wpri  troigh/Ncfsc"
"doc#127",",/Fi  cheapfainn/Vmc-1s  ,/Fi  i/Sp  mbairille/Ncmsc  ./Fe </s><s> }/F  Nuair/Cs  atá/Vmip---r  an/Td-s  rud/Ncmsc  meilte/Av  ,/Fi  bhfuil/Vmip---d  a/Dp3ms  fhios/Ncmsc  agat/Pr2-s  ,/Fi  tá/Vmip  sé/Pp3mss  i/Sp  bhfad/Ncmsc  níos/Uc  mó/Aqc  ./Fe </s><s> Chaithfeadh/Vmc  sé/Pp3mss  an/Td-s"," t-uisce/Ncmsc"," a/Sp  bheith/Nv  i/Sp  ngar/Ncmsc  a/Sp  bheith/Nv  ag/Sp  fiuchadh/Vmis0  nuair/Cs  a/Q-p|Q-i|Q-r  chuirfeas/Vmif---r  tú/Pp2-s  air/Pr3ms  é/Pp3ms  .../F  Ní/Qn  fhéadfadh/Vmc----n  sé/Mc|Pp3mss  a/Sp  bheith/Nv  ag/Sp  fiuchadh/Vmis0  ./Fe </s><s> {/F  Sin/Pd  é/Pp3ms  an/Td-s  chéad/Mo|Mc"
"doc#127","a/Sp  bheith/Nv  i/Sp  ngar/Ncmsc  a/Sp  bheith/Nv  ag/Sp  fiuchadh/Vmis0  nuair/Cs  a/Q-p|Q-i|Q-r  chuirfeas/Vmif---r  tú/Pp2-s  air/Pr3ms  é/Pp3ms  .../F  Ní/Qn  fhéadfadh/Vmc----n  sé/Mc|Pp3mss  a/Sp  bheith/Nv  ag/Sp  fiuchadh/Vmis0  ./Fe </s><s> {/F  Sin/Pd  é/Pp3ms  an/Td-s  chéad/Mo|Mc"," uisce/Ncmsc"," a/Q-p|Q-i|Q-r  chuirfeas/Vmif---r  tú/Pp2-s  air/Pr3ms  .../F  caithfidh/Vmif  tú/Pp2-s  ansin/Rl  a/Sp  bheith/Nv  á/Spp-s  mheascadh/Nv  sin/Dd  ar feadh/Spc  an/Td-s  oiread/Ns-s  seo/Dd  ,/Fi  cupla/Ncmpc  uair/Ncfsc  ar/Sp|Wpsi|Wssi|Ws-q|Wsdq  chuma/Ncfsc|Aqp  ar/Sp  bith/Ns-s  ,/Fi  trí/Ncmsc"
"doc#127","íochtar/Ncmsc  sa/Spa-s  mbairille/Ncmsc|Ncmsg  le/Sp  tarraingt/Nv  ,/Fi  corc/Ncmsc  in/Sp  íochtar/Ncmsc  ann/Pr3ms  ./Fe </s><s> Chuirfeá/Vmc-2s  an/Td-s  leaid/Ncmsc  seo/Dd  síos/Rd  sa/Spa-s  gcaoi/Ncfsc|Ncfsg  nach/Qnr  dtiocfadh/Vmc  amach/Rd  ach/Cs  an/Td-s"," t-uisce/Ncmsc"," {/F  ní/Ncmsc|Ncfsc|Nv|Wp-in  an/Td-s  t-uisce/Ncmsc  a/Q-r  bhí/Vmis  ann/Pr3ms  ach/Cs  an/Td-s  sú/Ncmsc  }/F  agus/Cc  de réir/Spc  mar/Cs  a/Q-r  bheifeá/Vmc-2s  -/Fb  ag/Sp  tíocht/Ncmsc  amach/Rd  bheifeá/Vmc-2s  á/Spp-s  chaitheamh/Nv  isteach/Rd  i/Sp  mbairille/Ncmsc"
"doc#127","le/Sp  tarraingt/Nv  ,/Fi  corc/Ncmsc  in/Sp  íochtar/Ncmsc  ann/Pr3ms  ./Fe </s><s> Chuirfeá/Vmc-2s  an/Td-s  leaid/Ncmsc  seo/Dd  síos/Rd  sa/Spa-s  gcaoi/Ncfsc|Ncfsg  nach/Qnr  dtiocfadh/Vmc  amach/Rd  ach/Cs  an/Td-s  t-uisce/Ncmsc  {/F  ní/Ncmsc|Ncfsc|Nv|Wp-in  an/Td-s"," t-uisce/Ncmsc"," a/Q-r  bhí/Vmis  ann/Pr3ms  ach/Cs  an/Td-s  sú/Ncmsc  }/F  agus/Cc  de réir/Spc  mar/Cs  a/Q-r  bheifeá/Vmc-2s  -/Fb  ag/Sp  tíocht/Ncmsc  amach/Rd  bheifeá/Vmc-2s  á/Spp-s  chaitheamh/Nv  isteach/Rd  i/Sp  mbairille/Ncmsc  eile/Dd  ./Fe </s><s> Chuirfeá/Vmc-2s"
"doc#127","ach/Cs  an/Td-s  sú/Ncmsc  }/F  agus/Cc  de réir/Spc  mar/Cs  a/Q-r  bheifeá/Vmc-2s  -/Fb  ag/Sp  tíocht/Ncmsc  amach/Rd  bheifeá/Vmc-2s  á/Spp-s  chaitheamh/Nv  isteach/Rd  i/Sp  mbairille/Ncmsc  eile/Dd  ./Fe </s><s> Chuirfeá/Vmc-2s  an/Td-s  darna/Ncmpc"," huisce/Ncmsg"," ansin/Rl  air/Pr3ms  ./Fe </s><s> {/F  Bhí/Vmis  an/Td-s  darna/Ncmpc  huisce/Ncmsg  fiuchta/Av  }/F  le/Sp  go/Cs  mbainfeá/Vmc-2s  níos/Uc  mó/Aqc  as/Pr3ms  ./Fe </s><s> {/F  Chuirfeadh/Vmc  daoine/Ncmpc  an/Td-s  tríú/Mo  uisce/Ncmsc  air/Pr3ms  ./Fe </s><s> }/F  Nuair/Cs  atá/Vmip---r"
"doc#127","-/Fb  ag/Sp  tíocht/Ncmsc  amach/Rd  bheifeá/Vmc-2s  á/Spp-s  chaitheamh/Nv  isteach/Rd  i/Sp  mbairille/Ncmsc  eile/Dd  ./Fe </s><s> Chuirfeá/Vmc-2s  an/Td-s  darna/Ncmpc  huisce/Ncmsg  ansin/Rl  air/Pr3ms  ./Fe </s><s> {/F  Bhí/Vmis  an/Td-s  darna/Ncmpc"," huisce/Ncmsg"," fiuchta/Av  }/F  le/Sp  go/Cs  mbainfeá/Vmc-2s  níos/Uc  mó/Aqc  as/Pr3ms  ./Fe </s><s> {/F  Chuirfeadh/Vmc  daoine/Ncmpc  an/Td-s  tríú/Mo  uisce/Ncmsc  air/Pr3ms  ./Fe </s><s> }/F  Nuair/Cs  atá/Vmip---r  chuile/Dq  shórt/Ncmsc  bainte/Av  ansin/Rl  agat/Pr2-s  as/Pr3ms  ,/Fi"
"doc#127","./Fe </s><s> Chuirfeá/Vmc-2s  an/Td-s  darna/Ncmpc  huisce/Ncmsg  ansin/Rl  air/Pr3ms  ./Fe </s><s> {/F  Bhí/Vmis  an/Td-s  darna/Ncmpc  huisce/Ncmsg  fiuchta/Av  }/F  le/Sp  go/Cs  mbainfeá/Vmc-2s  níos/Uc  mó/Aqc  as/Pr3ms  ./Fe </s><s> {/F  Chuirfeadh/Vmc  daoine/Ncmpc  an/Td-s  tríú/Mo"," uisce/Ncmsc"," air/Pr3ms  ./Fe </s><s> }/F  Nuair/Cs  atá/Vmip---r  chuile/Dq  shórt/Ncmsc  bainte/Av  ansin/Rl  agat/Pr2-s  as/Pr3ms  ,/Fi  tá/Vmip  sé/Pp3mss  curtha/Av  ar/Sp  ais/Ncfsc  ar/Sp  an/Td-s  mbairille/Ncmsc  ,/Fi  b''/Ws-i  fhéidir/Ns-s  go/Sp  bhfuil/Ncfsc  dhá/Spp  bhairille/Ncmsc"
"doc#127","mó/Aqc  ná/Cc  leath/Ncfsc|Vmm-2s|Vmis  ./Fe </s><s> Ansin/Rl  chuirfeá/Vmc-2s  gabháil/Ncfsc  air/Pr3ms  ;/Fi  ní/Qn  fhéadfá/Vmc-2s-n  aon/Mc|Dq  ghabháil/Ncfsc  a/Sp  chur/Nv  air/Pr3ms  go/Cs  mbeadh/Vmc  sé/Mc|Pp3mss  teas/Ncmsc  bainne/Ncmsg  na/Td-s  bó/Ncfsc  ./Fe </s><s> }/F </s><s> 1.6.3/Mn  Teas/Ncmsc  an/Td-s"," uisce/Ncmsg"," {/F  Nuair/Cs  atá/Vmip---r  an/Td-s  bhraich/Ncfsc  déanta/Av  agat/Pr2-s  agus/Cc  an/Td-s  mheilt/Ncfsc  agus/Cc  chuile/Dq  shórt/Ncmsc  ,/Fi  caithfidh/Vmif  tú/Pp2-s  í/Pp3fs  a/Sp  chur/Nv  ar/Sp  an/Td-s  mbairille/Ncmsc  nó/Cc  ar/Sp  an/Td-s  dabhach/Ncfsc  ./Fe </s>"
"doc#127","déanta/Av  agat/Pr2-s  agus/Cc  an/Td-s  mheilt/Ncfsc  agus/Cc  chuile/Dq  shórt/Ncmsc  ,/Fi  caithfidh/Vmif  tú/Pp2-s  í/Pp3fs  a/Sp  chur/Nv  ar/Sp  an/Td-s  mbairille/Ncmsc  nó/Cc  ar/Sp  an/Td-s  dabhach/Ncfsc  ./Fe </s><s> Ansin/Rl  caithfidh/Vmif  tú/Pp2-s  an/Td-s"," t-uisce/Ncmsc"," a/Sp  chur/Nv  sa/Spa-s  mbairille/Ncmsc|Ncmsg  nó/Cc  sa/Spa-s  dabhach/Ncfsc  agus/Cc  caithfidh/Vmif  sé/Mc|Pp3mss  a/Sp  bheith/Nv  ag/Sp  teas/Ncmsc  áithrid/Ncfsc  -/Fb  sé/Pp3mss  an/Td-s  chaoi/Ncfsc  a/Q-r  raibh/Vmis---n  sé/Pp3mss  ag/Sp  fear/Ncmsc  Chonamara/Npmsg  :/Fi"
"doc#127","sé/Pp3mss  an/Td-s  chaoi/Ncfsc  a/Q-r  raibh/Vmis---n  sé/Pp3mss  ag/Sp  fear/Ncmsc  Chonamara/Npmsg  :/Fi  chuirfeadh/Vmc  sé/Pp3mss  a/Dp3fs  láimh/Ncfsd  síos/Rd  sciobtha/Av  ,/Fi  tharraingneodh/Vmc  sé/Pp3mss  thrasna/Ncmpc  mar/Sp  sin/Pd  thríd/Ncfsc  an/Td-s"," uisce/Ncmsg"," ,/Fi  dhá/Spp  bhfágfá/Vmc-2s  ann/Pr3ms  í/Pp3fs  go/Cs  ndófadh/Vmc  sé/Pp3mss  thú/Pp2-s  ,/Fi  ach/Cs  go/Cs  mbeifeá/Vmc-2s  in/Sp  ann/Ns-s  é/Pp3ms  a/Sp  dhéanamh/Nv  sa/Spa-s  gcaoi/Ncfsc|Ncfsg  nach/Qnr  ndófadh/Vmc  sé/Pp3mss  thú/Pp2-s  ./Fe </s><s> Sin/Pd  é/Pp3ms  an/Td-s  teas/Ncmsc  a/Q-r  bhíodh/Vmih"
"doc#127","amach/Rd  ansin/Rl  é/Pp3ms  ,/Fi  bhuel/I  ansin/Rl  dhá/Spp  mbeadh/Vmc  sé/Pp3mss  séalaithe/Av  agat/Pr2-s  ,/Fi  chuirfeá/Vmc-2s  isteach/Rd  an/Td-s  corc/Ncmsc  aríst/Ncfsc  agus/Cc  chuirfeá/Vmc-2s  an/Td-s  oiread/Ns-s  céanna/Aqp"," uisce/Ncmsg|Ncmsc"," aríst/Ncfsc  air/Pr3ms  ./Fe </s><s> D''/Q  fhéadfá/Vmc-2s  an/Td-s  t-uisce/Ncmsc  a/Sp  chur/Nv  an/Td-s  darna/Ncmpc  huair/Ncfsc  -/Fb  d''/Q  fhéadfá/Vmc-2s  é/Pp3ms  a/Sp  chur/Nv  ag/Sp  fiuchadh/Nv  air/Pr3ms  ./Fe </s><s> Ansin/Rl  é/Pp3ms  a/Sp  fhágáil/Nv  -/Fb  é/Pp3ms  a/Sp  mheascadh/Nv"
"doc#127","mbeadh/Vmc  sé/Pp3mss  séalaithe/Av  agat/Pr2-s  ,/Fi  chuirfeá/Vmc-2s  isteach/Rd  an/Td-s  corc/Ncmsc  aríst/Ncfsc  agus/Cc  chuirfeá/Vmc-2s  an/Td-s  oiread/Ns-s  céanna/Aqp  uisce/Ncmsg|Ncmsc  aríst/Ncfsc  air/Pr3ms  ./Fe </s><s> D''/Q  fhéadfá/Vmc-2s  an/Td-s"," t-uisce/Ncmsc"," a/Sp  chur/Nv  an/Td-s  darna/Ncmpc  huair/Ncfsc  -/Fb  d''/Q  fhéadfá/Vmc-2s  é/Pp3ms  a/Sp  chur/Nv  ag/Sp  fiuchadh/Nv  air/Pr3ms  ./Fe </s><s> Ansin/Rl  é/Pp3ms  a/Sp  fhágáil/Nv  -/Fb  é/Pp3ms  a/Sp  mheascadh/Nv  suas/Rd  agus/Cc  é/Pp3ms  a/Sp  fhágáil/Nv  uair/Ncfsc  eile/Dd  nó/Cc"
"doc#127","de/Sp  chlocha/Ncfpc  den/Spa-s  bhraich/Ncfsc  fágtha/Av  agat/Pr2-s  tirim/Aqp  ,/Fi  agus/Cc  mheascfá/Vmc-2s  é/Pp3ms  sin/Dd  suas/Rd  i/Sp  cineál/Ncmsc  soitheach82/Xx  eicínt/Ncfsc  eile/Dd  agus/Cc  chuirfeá/Vmc-2s"," uisce/Ncmsc"," te/Aq-msc  uirthi/Pr3fs  agus/Cc  mheascfá/Vmc-2s  suas/Rd  é/Pp3ms  ,/Fi  agus/Cc  ansin/Rl  dhóirtfeá/Vmc-2s  isteach/Rd  ansin/Rl  aríst/Ncfsc  isteach/Rd  sa/Spa-s  mbairille/Ncmsc  céanna/Aqp  agus/Cc  thabharfadh/Vmc"
"doc#127","an/Td-s  t-arm/Ncmsc  agus/Cc  an/Td-s  caipín/Ncmsc  ar/Sp  an/Td-s  bpota/Ncmsc  ,/Fi  .../F  dhúnfá/Vmc-2s  suas/Rd  ansin/Rl  é/Pp3ms  le/Sp  stuf/Ncmsc  a/Q-i  dtugaidís/Vmih3p  lutten84/Xx  air/Pr3ms  ,/Fi  déanta/Av  as/Sp  min/Ncfsc  choirce/Ncmsg  agus/Cc"," uisce/Ncmsc"," ,/Fi  cineál/Ncmsc  cáca/Ncmsg  a/Q-r  bhí/Vmis  ann/Pr3ms  ,/Fi  sa/Spa-s  gcaoi/Ncfsc|Ncfsg  nach/Qnr  dtiocfadh/Vmc  gail/Ncfsc  amach/Rd  ;/Fi  bhí/Vmis  sé/Pp3mss  sin/Dd  thimpeall/Ncmsc  ar/Sp  an/Td-s  gcaipín/Ncmsc  agus/Cc  thimpeall/Ncmsc  ar/Sp  an/Td-s  arm/Ncmsc"
"doc#127","an/Td-s  bpoitín/Ncmsg  anois/Rg  ;/Fi  tá/Vmip  an/Td-s  poitín/Ncmsc  thíos/Rd  sa/Spa-s  mbuidéal/Ncmsc  agat/Pr2-s  le/Sp  díol/Nv  ./Fe </s><s> }/F  Féadfaidh/Vmif  tú/Pp2-s  anois/Rg  braon/Ncmsc  a/Sp  ól/Nv  !/Fe </s><s> 1.6.6/Mn  Pádraig/Npmsc  ag/Sp  tarraingt/Nv"," uisce/Ncmsg|Ncmsc"," don/Spa-s  phoitín/Ncmsc  Bhí/Vmis  sé/Pp3mss  deireanach/Aq-msc  go/Ua  maith/Aqp  san/Spa-s  oíche/Ncfsc  ,/Fi  oíche/Ncfsc  spéirghealaí/Ncfsg  a/Q-r  bhí/Vmis  ann/Pr3ms  agus/Cc  bhí/Vmis  sé/Pp3mss  ag/Sp  tarraingt/Nv  uisce/Ncmsg|Ncmsc  anoir/Aqp  as/Sp  an/Td-s"
"doc#127","tarraingt/Nv  uisce/Ncmsg|Ncmsc  don/Spa-s  phoitín/Ncmsc  Bhí/Vmis  sé/Pp3mss  deireanach/Aq-msc  go/Ua  maith/Aqp  san/Spa-s  oíche/Ncfsc  ,/Fi  oíche/Ncfsc  spéirghealaí/Ncfsg  a/Q-r  bhí/Vmis  ann/Pr3ms  agus/Cc  bhí/Vmis  sé/Pp3mss  ag/Sp  tarraingt/Nv"," uisce/Ncmsg|Ncmsc"," anoir/Aqp  as/Sp  an/Td-s  ngarraí/Ncmsg  anoir/Aqp  ,/Fi  bhíodh/Vmih  poll/Ncmsc  ann/Pr3ms  ,/Fi  bhíodh/Vmih  beithígh/Ncmpc  ag/Sp  ól/Nv  ann/Pr3ms  ./Fe </s><s> Bhí/Vmis  uisce/Ncmsc  gann/Aq-msc  ag/Sp  an/Td-s  am/Ncmsc  ,/Fi  agus/Cc  b''/Ws-i  éigean/Ncmsc  dó/Pr3ms|Mc  a/Sp  ghoil/Nv"
"doc#127","a/Q-r  bhí/Vmis  ann/Pr3ms  agus/Cc  bhí/Vmis  sé/Pp3mss  ag/Sp  tarraingt/Nv  uisce/Ncmsg|Ncmsc  anoir/Aqp  as/Sp  an/Td-s  ngarraí/Ncmsg  anoir/Aqp  ,/Fi  bhíodh/Vmih  poll/Ncmsc  ann/Pr3ms  ,/Fi  bhíodh/Vmih  beithígh/Ncmpc  ag/Sp  ól/Nv  ann/Pr3ms  ./Fe </s><s> Bhí/Vmis"," uisce/Ncmsc"," gann/Aq-msc  ag/Sp  an/Td-s  am/Ncmsc  ,/Fi  agus/Cc  b''/Ws-i  éigean/Ncmsc  dó/Pr3ms|Mc  a/Sp  ghoil/Nv  soir/Rd|Ncmpc|Ncmsg  anseo/Rl  ag/Sp  iarraidh/Nv  uisce/Ncmsg|Ncmsc  ,/Fi  .../F  idir/Sp  a/Mn  dó/Nv  is/Cc  a/Mn  trí/Ncmsc  ar/Sp  maidin/Ncfsc  ,/Fi  agus/Cc  d''/Q  airigh/Vmis  sé/Pp3mss  an/Td-s"
"doc#127","anoir/Aqp  ,/Fi  bhíodh/Vmih  poll/Ncmsc  ann/Pr3ms  ,/Fi  bhíodh/Vmih  beithígh/Ncmpc  ag/Sp  ól/Nv  ann/Pr3ms  ./Fe </s><s> Bhí/Vmis  uisce/Ncmsc  gann/Aq-msc  ag/Sp  an/Td-s  am/Ncmsc  ,/Fi  agus/Cc  b''/Ws-i  éigean/Ncmsc  dó/Pr3ms|Mc  a/Sp  ghoil/Nv  soir/Rd|Ncmpc|Ncmsg  anseo/Rl  ag/Sp  iarraidh/Nv"," uisce/Ncmsg|Ncmsc"," ,/Fi  .../F  idir/Sp  a/Mn  dó/Nv  is/Cc  a/Mn  trí/Ncmsc  ar/Sp  maidin/Ncfsc  ,/Fi  agus/Cc  d''/Q  airigh/Vmis  sé/Pp3mss  an/Td-s  fear/Ncmsc  ag/Sp  goil/Nv  aníos/Rd  ar/Wpsi|Wssi|Ws-q|Wsdq  bhicycle/Xf  ,/Fi  aníos/Rd  an/Td-s  bóthar/Ncmsc  ./Fe </s><s> Bhí/Vmis  dhá/Spp  bhuicéad/Ncmsc"
"doc#127",",/Fi  .../F  idir/Sp  a/Mn  dó/Nv  is/Cc  a/Mn  trí/Ncmsc  ar/Sp  maidin/Ncfsc  ,/Fi  agus/Cc  d''/Q  airigh/Vmis  sé/Pp3mss  an/Td-s  fear/Ncmsc  ag/Sp  goil/Nv  aníos/Rd  ar/Wpsi|Wssi|Ws-q|Wsdq  bhicycle/Xf  ,/Fi  aníos/Rd  an/Td-s  bóthar/Ncmsc  ./Fe </s><s> Bhí/Vmis  dhá/Spp  bhuicéad/Ncmsc"," uisce/Ncmsg"," aige/Pr3ms  ,/Fi  agus/Cc  bhí/Vmis  na/Td-p  beithígh/Ncmpc  sa/Spa-s  bpáirc/Ncfsc  ,/Fi  agus/Cc  chrom/Vmis  sé/Pp3mss  ar/Sp  chúl/Ncmsc  na/Td-s  bó/Ncfsg  go/Cs  ligfeadh/Vmc  sé/Pp3mss  thairis/Pr3ms  an/Td-s  duine/Ncmsc  a/Q-r  bhí/Vmis  ag/Sp  goil/Nv  aníos/Rd  ar/Wpsi|Wssi|Ws-q|Wsdq  an/Wp-q|Wpdq"
"doc#127","agus/Cc  má/Cs  theagann/Vmip  an/Td-s  t-im/Ncmsc  go dtí/Spc  íochtar/Ncmpg  an/Td-s  ghloine/Ncfsg  ,/Fi  tá/Vmip  sé/Pp3mss  láidir/Aq-msv|Aq-msg|Aq-msc  ./Fe </s><s> Ansin/Rl  bíodh/Vmm-3s  dhá/Spp  spúnóg/Ncfsc  -/Fb  agus/Cc  cuir/Vmm-2s  braoiníní/Ncmpc  beaga/Aq--pc"," uisce/Ncmsg|Ncmsc"," sa/Spa-s  ngloine/Ncfsc|Ncfsg  nó/Cc  go/Cs  dtiocfaidh/Vmif  an/Td-s  t-im/Ncmsc  in/Sp  uachtar/Ncmsc  .../F  Bhuel/I  ,/Fi  ansin/Rl  tá/Vmip  sé/Pp3mss  in/Sp  ann/Ns-s  é/Pp3ms  a/Sp  ól/Nv  ;/Fi  tá/Vmip  sé/Pp3mss  nádúrtha/Aqp  le/Sp  é/Pp3ms  ól/Nv|Ncmsc  ./Fe </s><s> 1.6.8/Mn  Díol/Ncmsc  an/Td-s"
"doc#127","air/Pr3ms  sin/Dd  ;/Fi  bhuel/I  bhí/Vmis  an/Td-s  dream/Ncmsc  eile/Dd  ansin/Rl  ag/Sp  obair/Ncfsc  ar/Sp  an/Td-s  mbóthar/Ncmsc  ag/Sp  scaipeadh/Vmis0  na/Td-p  gclocha/Ncfpc  ./Fe </s><s> {/F  Bhí/Vmis  duine/Ncmsc  eicínt/Ncfsc  eile/Dd  ag/Sp  tarraingt/Nv"," uisce/Ncmsg|Ncmsc"," ./Fe </s><s> }/F  Coffey/Npmsc  a/Q-r  bhí/Vmis  ar/Sp  an/Td-s  bhfear/Ncmsc  a/Q-r  bhí/Vmis  ag/Sp  tarraingt/Nv  uisce/Ncmsg|Ncmsc  ;/Fi  bhí/Vmis  capall/Ncmsc  aige/Pr3ms  .../F  agus/Cc  tank/Xf  cearnógach/Aqp  ,/Fi  a/Q-r  raibh/Vmis---n  rothaí/Ncmpc|Ncmsc  air/Pr3ms  ,/Fi  bhí/Vmis  sé/Pp3mss"
"doc#127","mbóthar/Ncmsc  ag/Sp  scaipeadh/Vmis0  na/Td-p  gclocha/Ncfpc  ./Fe </s><s> {/F  Bhí/Vmis  duine/Ncmsc  eicínt/Ncfsc  eile/Dd  ag/Sp  tarraingt/Nv  uisce/Ncmsg|Ncmsc  ./Fe </s><s> }/F  Coffey/Npmsc  a/Q-r  bhí/Vmis  ar/Sp  an/Td-s  bhfear/Ncmsc  a/Q-r  bhí/Vmis  ag/Sp  tarraingt/Nv"," uisce/Ncmsg|Ncmsc"," ;/Fi  bhí/Vmis  capall/Ncmsc  aige/Pr3ms  .../F  agus/Cc  tank/Xf  cearnógach/Aqp  ,/Fi  a/Q-r  raibh/Vmis---n  rothaí/Ncmpc|Ncmsc  air/Pr3ms  ,/Fi  bhí/Vmis  sé/Pp3mss  déanta/Av  ar nós/Spc  carr/Ncfsc|Ncmsc  ./Fe </s><s> Chaith/Vmis  uisce/Ncmsc  a/Sp  bheith/Nv  ar/Sp  an/Td-s"
"doc#127","a/Q-r  bhí/Vmis  ag/Sp  tarraingt/Nv  uisce/Ncmsg|Ncmsc  ;/Fi  bhí/Vmis  capall/Ncmsc  aige/Pr3ms  .../F  agus/Cc  tank/Xf  cearnógach/Aqp  ,/Fi  a/Q-r  raibh/Vmis---n  rothaí/Ncmpc|Ncmsc  air/Pr3ms  ,/Fi  bhí/Vmis  sé/Pp3mss  déanta/Av  ar nós/Spc  carr/Ncfsc|Ncmsc  ./Fe </s><s> Chaith/Vmis"," uisce/Ncmsc"," a/Sp  bheith/Nv  ar/Sp  an/Td-s  steamer/Ncfsc  nuair/Cs  a/Q-r  bheifeá/Vmc-2s  ag/Sp  scaipeadh/Vmis0  na/Td-p  gclocha/Ncfpc  .../F  agus/Cc  bhíodh/Vmih  sé/Pp3mss  ag/Sp  caitheamh/Nv  créafóige/Ncfsg  air/Pr3ms  ./Fe </s><s> {/F  Ag/Sp  líonadh/Vmis0"
"doc#127","./Fe </s><s> Ní/Qn  raibh/Vmis---n  mórán/Ncmsc  sneachta/Ncmsg  ann/Pr3ms  ,/Fi  ach/Cs  bhí/Vmis  sé/Pp3mss  ag/Sp  sioc/Nv  chuile/Ncfsg|Dq  oíche/Ncfsc|Ncfsg  agus/Cc  sa/Spa-s  lá/Ncmsc  ./Fe </s><s> Nach/Wp-qn|Wpsin|Wpdin|Wpdqn  iontach/Aqp  an/Td-s  rud/Ncmsc  é/Pp3ms  go/Q-s  raibh/Vmis---d|Vmsp  leac/Ncfsc  oighre/Ncfsc  ar/Sp  an/Td-s"," uisce/Ncmsc"," istigh/Rd  sa/Spa-s  teach/Ncmsc  agus/Cc  bheadh/Vmc  leac/Ncfsc  oighre/Ncfsc  ar/Sp  an/Td-s  mbainne/Ncmsc  mar/Cs  is/Wpri  dóigh/Ncfsc  nach/Qnr  raibh/Vmis---n  na/Td-p  tithe/Ncmpc  an-te/Aqp  san/Spa-s  am/Ncmsc  ./Fe </s><s> I/Mr  dtaobh/Ncmsc  Walker/Npmsg|Npmpg  dhó/Ncmsg  ,/Fi"
"doc#127","an/Qq  tsamhradh/Vmis0  ,/Fi  agus/Cc  bhíodh/Vmih  boladh/Ncmsc  fuar/Aq-msc  sa/Spa-s  teach/Ncmsc  ,/Fi  boladh/Ncmsc  fliuch/Aq-msc  ./Fe </s><s> Rud/Ncmsc  eile/Dd  a/Q-r  bhí/Vmis  ann/Pr3ms  ,/Fi  bhí/Vmis  an/Td-s  bóthar/Ncmsc  os/Sp  a/Dp3fs  chionn/Ncfsd  agus/Cc  chuile/Dq"," uisce/Ncmsc"," a/Q-r  thitfeadh/Vmc  ar/Sp  an/Td-s  mbóthar/Ncmsc  bhí/Vmis  sé/Pp3mss  ag/Sp  goil/Nv  isteach/Rd  faoi/Pr3ms  ./Fe </s><s> Bhí/Vmis  sé/Pp3mss  déanta/Av  i/Sp  cineál/Ncmsc  gleann/Ncmsc  agus/Cc  nuair/Cs  a/Q-p|Q-i|Q-r  déanadh/Vmm-3s  é/Pp3ms  níor/Qn-s  ligeadh/Vmis0--n"
"doc#127","Shéamuis/Npmsc  -/Fb  tréigthe/Av  ./Fe </s><s> Sin/Pd  é/Pp3ms  an/Td-s  chaoi/Ncfsc  a/Q-i  bhfuil/Vmip---d  rudaí/Ncmpc  an/Td-s  lá/Ncmsc  atá/Vmip---r  inniu/Rt  ann/Pr3ms  ;/Fi  tá/Vmip  sé/Pp3mss  ag/Sp  breathú/Nv  an-dona/Aqc  ./Fe </s><s> 3.2.10/Mn  Leictreachas/Ncmsc  agus/Cc"," uisce/Ncmsc"," reatha/Ncmsg  Ach/Cs  ansin/Rl  nuair/Cs  a/Q-r  tháinig/Vmis  an/Td-s  solas/Ncmsc  thart/Rd  nó/Cc  an/Td-s  electric/Ncfsc  -/Fb  tháinig/Vmis  sé/Pp3mss  sin/Dd  thart/Rd  sna/Spa-p  caogadaí/Ncmsc  ./Fe </s><s> Bhí/Vmis  mise/Pp1-s-e  i/Sp  gCill/Npmpg  Bhríde/Npfsg|Npf-g"
"doc#127","dhéanamh/Nv  ./Fe </s><s> Tá/Vmip  a/Dp3ms  fhios/Ncmsc  agam/Pr1-s  ,/Fi  ar/Sp|Vmis|Wpsi|Wssi|Ws-q|Wsdq  chuma/Ncfsc|Aqp  ar/Sp  bith/Ns-s  ,/Fi  gur/Q--s  rinne/Vmis  mé/Pp1-s  fhéin/Px  i/Sp  gCill/Npmpg  Bhríde/Npfsg|Npf-g  é/Pp3ms  ins/Spa-s  na/Td-p  gcaogadaí/Ncmsc  .17/Mn  Ach/Cs  chaithfeadh/Vmc  an/Td-s"," t-uisce/Ncmsc"," a/Sp  bheith/Nv  agat/Pr2-s  ,/Fi  ní/Qn  raibh/Vmis---n  aon/Mc|Dq  uisce/Ncmsc  ag/Sp  goil/Nv  thart/Rd  an/Td-s  t-am/Ncmsc  sin/Dd  ,/Fi  chaithfeá/Vmc-2s  fhéin/Px  do/Sp  thobar/Ncmsc  fhéin/Px  a/Sp  fháil/Nv  .../F  Bhíodar/Vmis3p  ag/Sp  ceapadh/Nv"
"doc#127","ar/Sp  bith/Ns-s  ,/Fi  gur/Q--s  rinne/Vmis  mé/Pp1-s  fhéin/Px  i/Sp  gCill/Npmpg  Bhríde/Npfsg|Npf-g  é/Pp3ms  ins/Spa-s  na/Td-p  gcaogadaí/Ncmsc  .17/Mn  Ach/Cs  chaithfeadh/Vmc  an/Td-s  t-uisce/Ncmsc  a/Sp  bheith/Nv  agat/Pr2-s  ,/Fi  ní/Qn  raibh/Vmis---n  aon/Mc|Dq"," uisce/Ncmsc"," ag/Sp  goil/Nv  thart/Rd  an/Td-s  t-am/Ncmsc  sin/Dd  ,/Fi  chaithfeá/Vmc-2s  fhéin/Px  do/Sp  thobar/Ncmsc  fhéin/Px  a/Sp  fháil/Nv  .../F  Bhíodar/Vmis3p  ag/Sp  ceapadh/Nv  choíchin/Ncfsc  nach/Qnr  dtiocfadh/Vmc  an/Td-s"
"doc#127","agat/Pr2-s  caithfidh/Vmif  tú/Pp2-s  an/Td-s  muiscéad/Ncmsc  a/Sp  ghlanadh/Nv  agus/Cc  tá/Vmip  go/Ua  leor/Aqp  glanadh/Vmis0  le/Sp  déanamh/Nv  anois/Rg  air/Pr3ms  ./Fe </s><s> Caithfidh/Vmif  tú/Pp2-s  an/Td-s  oiread/Ns-s  seo/Dd  piontaí/Ncmpc"," uisce/Ncmsg"," fiuchta/Av  a/Sp  chur/Nv  thríd/Ncfsc  ,/Fi  caithfidh/Vmif  tú/Pp2-s  é/Pp3ms  a/Sp  thabhairt/Nv  ar/Sp  ais/Ncfsc  sa/Spa-s  teas/Ncmsc  -/Fb  an/Td-s  bairille/Ncmsc  -/Fb  an/Td-s  teas/Ncmsc  céanna/Aqp  nuair/Cs  a/Q-r  bhí/Vmis  sé/Pp3mss  ag/Sp  scaoileadh/Vmis0"
"doc#127","ag/Sp  scaoileadh/Vmis0  mar/Cs  caithfidh/Vmif  tú/Pp2-s  é/Pp3ms  a/Sp  thabhairt/Nv  go dtí/Spc  an/Td-s  teas/Ncmsc  céanna/Aqp  leis/Sp  an/Td-s  mbrocamas/Ncmsc  a/Sp  bhaint/Nv  amach/Rd  as/Sp  an/Td-s  mbairille/Ncmsg  ,/Fi  agus/Cc"," uisce/Ncmsc"," fiuchta/Av  atá/Vmip---r  agat/Pr2-s  le/Sp  é/Pp3ms  sin/Dd  a/Sp  dhéanamh/Nv  .../F  Rud/Ncmsc  eile/Dd  a/Q-i  mbíodh/Vmih  muid/Pp1-p  a/Sp  chaitheamh/Nv  ,/Fi  ag/Sp  scaoileadh/Vmis0  ar/Sp  an/Td-s  raon/Ncmsc  -/Fb  gruinéad/Ncmsc  .19/Mn  Tá/Vmip  an/Td-s"
"doc#127","cupla/Ncmpc  lá/Ncmsc  tháinig/Vmis  sé/Mc|Pp3mss  aríst/Ncfsc  agus/Cc  bhí/Vmis  an/Td-s  bosca/Ncmsc  seo/Dd  aige/Pr3ms  agus/Cc  .../F  bhí/Vmis  dhá/Spp  bhuidéal/Ncmsc  ar/Sp  an/Td-s  mbosca/Ncmsc  seo/Dd  agus/Cc  bhí/Vmis  stuf/Ncmsc  mar/Cs  a/Q-r  bheadh/Vmc"," uisce/Ncmsc"," daite/Aqp  ,/Fi  cineál/Ncmsc  uaithne/Ncfsg  ,/Fi  sa/Spa-s  dá/Spp-s  bhuidéal/Ncmsc  seo/Dd  a/Q-r  bhí/Vmis  air/Pr3ms  ./Fe </s><s> Bhí/Vmis  tube/Xf  ag/Sp  tíocht/Ncmsc  amach/Rd  as/Pr3ms  agus/Cc  bhí/Vmis  snáthaid/Ncfsc  le/Sp  cur/Nv  ar/Sp  bharr/Ncmsc  an/Wp-q|Wpdq  tube/Xf"
"doc#127","faoi/Sp  dhó/Ncmsc  sa/Spa-s  tseachtain/Ncfsc  ,/Fi  tharraingneodh/Vmc  sé/Pp3mss  amach/Rd  le/Sp  snáthaid/Ncfsc  é/Pp3ms  ./Fe </s><s> Is/Cc  dóigh/Ncfsc  go/Cs  mbíodh/Vmih  i/Sp  ngar/Ncmsc  do/Sp  phionta/Ncmsc  den/Spa-s  fluid/Ncfsc  seo/Dd  ,/Fi  den/Spa-s"," uisce/Ncmsc"," brocach/Aq-msc  seo/Dd  á/Spp-s  tharraingt/Nv  amach/Rd  as/Sp|Pr3ms  do/Sp  thaobh/Ncmsc  ./Fe </s><s> Nuair/Cs  a/Q-r  bheadh/Vmc  sé/Pp3mss  sin/Dd  déanta/Av  aige/Pr3ms  chuirfeadh/Vmc  sé/Pp3mss  isteach/Rd  stuf/Ncmsc  ,/Fi  mar/Cs  a/Q-r  deir/Vmip  sé/Pp3mss"
"doc#127","ar/Sp  bun/Ncmsc  -/Fb  is/Wpri  dóigh/Ncfsc  go/Q-s  raibh/Vmis---d|Vmsp  sé/Pp3mss  i/Sp  ngar/Ncmsc  do/Dp2-s  dhá/Spp  mhí/Ncfsc  ag/Sp  súil/Ncfsc  go/Cs  dtriomódh/Vmc  sé/Pp3mss  ,/Fi  ach/Cs  ní/Qn  raibh/Vmis---n  sé/Pp3mss  ag/Sp  triomú/Nv  agus/Cc  bhí/Vmis  mé/Pp1-s  imithe/Av  aríst/Ncfsc  ar/Sp  an/Td-s"," uisce/Ncmsc"," bruite/Av|Aqp  ./Fe </s><s> Bhí/Vmis  mé/Pp1-s  gaibhte/Av  ar/Sp  ais/Ncfsc  aríst/Ncfsc  ./Fe </s><s> Bhíodar/Vmis3p  ag/Sp  coinneáil/Nv  orthu/Pr3-p  ,/Fi  ach/Cs  sa/Spa-s  deireadh/Ncmsc  dúradh/Vmis0  liom/Pr1-s  go/Cs  gcaithfeadh/Vmc  obráid/Ncfsc  a/Sp"
"doc#127","ag/Sp  iarraidh/Nv  mé/Pp1-s  a/Dp3fs  ,/Fi  mar/Cs  a/Q-r  deir/Vmip  sé/Pp3mss  fhéin/Px  ,/Fi  buildeáil/Nv  suas/Rd  le/Sp  haghaidh/Ncfsc  an/Td-s  obráid/Ncfsc  seo/Dd  ./Fe </s><s> D''/Q  fhiafraigh/Vmis  mé/Pp1-s  dhó/Nv|Mc  cé/Ncfsc|Ncfsg  as/Sp|Pr3ms  a/Q-r  raibh/Vmis---n  an/Td-s"," t-uisce/Ncmsc"," seo/Dd  ag/Sp  tíocht/Ncmsc  ./Fe </s><s> Dúirt/Vmis  sé/Pp3mss  :/Fi  ''/Fa  dhá/Spp  mbeadh/Vmc  gráinne/Ncmsc  gaineamh/Ncmpg  in/Sp  do/Dp2-s  shúil/Ncfsc  ,/Fi  bheadh/Vmc  do/Sp  shúil/Ncfsc  ag/Sp  rith/Nv  uisce/Ncmsg|Ncmsc  go/Cs  bhfaighfeá/Vmc-2s-d  an/Td-s  gráinne/Ncmsc"
"doc#127","mé/Pp1-s  dhó/Nv|Mc  cé/Ncfsc|Ncfsg  as/Sp|Pr3ms  a/Q-r  raibh/Vmis---n  an/Td-s  t-uisce/Ncmsc  seo/Dd  ag/Sp  tíocht/Ncmsc  ./Fe </s><s> Dúirt/Vmis  sé/Pp3mss  :/Fi  ''/Fa  dhá/Spp  mbeadh/Vmc  gráinne/Ncmsc  gaineamh/Ncmpg  in/Sp  do/Dp2-s  shúil/Ncfsc  ,/Fi  bheadh/Vmc  do/Sp  shúil/Ncfsc  ag/Sp  rith/Nv"," uisce/Ncmsg|Ncmsc"," go/Cs  bhfaighfeá/Vmc-2s-d  an/Td-s  gráinne/Ncmsc  sin/Dd  amach/Rd  as/Sp|Pr3ms  do/Sp  shúil/Ncfsc  ./Fe </s><s> Sé/Pp3mss  an/Td-s  rud/Ncmsc  céanna/Aqp  ,/Fi  ''/Fa  a/Q-r  deir/Vmip  sé/Pp3mss  ,/Fi  ''/Fa  tá/Vmip  rud/Ncmsc  thimpeall/Ncmpg  do/Sp  scamhóg/Ncfsc  a/Q-i  dtugann/Vmip  siad/Pp3-ps"
"doc#127","agam/Pr1-s  ./Fe </s><s> ''/Fa  B''/Ws-i  éigean/Ncmsc  dom/Pr1-s  a/Sp  ghoil/Nv  ar/Sp  ais/Ncfsc  aríst/Ncfsc  ./Fe </s><s> Sé/Pp3mss  a/Q-r  dúirt/Vmis  sé/Pp3mss  liom/Pr1-s  :/Fi  ''/Fa  níor/Qn-s  tháinig/Vmis---n  an/Td-s  scamhóg/Ncfsc  ar/Sp  ais/Ncfsc  ,/Fi  ''/Fa  a/Q-r  deir/Vmip  sé/Pp3mss  ,/Fi  ''/Fa  mar/Sp|Cs  gheall/Vmis|Ncmsc  ar/Sp  an/Td-s"," uisce/Ncmsc"," a/Q-r  bhí/Vmis  uirthi/Pr3fs  ,/Fi  níor/Qn-s  tháinig/Vmis---n  sí/Pp3fss  ar/Sp  ais/Ncfsc  mar/Cs  is/Wpri  ceart/Aqp|Ncmsc  agus/Cc  caithfidh/Vmif  muid/Pp1-p  ,/Fi  ''/Fa  a/Q-r  deir/Vmip  sé/Pp3mss  ,/Fi  ''/Fa  leath/Ncfsc|Vmis  na/Td-s  scamhóg/Ncfsc  sin/Dd  a/Sp  thóigeáil/Nv  amach/Rd  ./Fe </s>"
"doc#127","trí/Sp  bhean/Ncfsc  ansin/Rl  leis/Sp  an/Td-s  urlár/Ncmsc  a/Dp3ms  níochán/Ncmsc  ./Fe </s><s> Thosóidís/Vmc-3p  ar/Sp  an/Td-s  tríú/Mo  hurlár/Ncmsc  Dé/Ns-s  Luain/Ncmsg  agus/Cc  bhídís/Vmih3p  ar/Sp  a/Dp3fs  ndá/Xf  ghlúin1/Xx  le/Sp  scuab/Ncfsc  láimhe/Ncfsg  ,/Fi"," uisce/Ncmsc"," fuar/Aq-msc  agus/Cc  gallaoireach/Ncfsc  dhubh/Aq-fsc  mar/Cs  ní/Qn  raibh/Vmis---n  teas/Ncmsc  ar/Sp  bith/Ns-s  ann/Pr3ms  san/Spa-s  am/Ncmsc  ,/Fi  sé/Pp3mss  an/Td-s  t-aon/Mc  teas/Ncmsc  a/Q-r  bhí/Vmis  ann/Pr3ms  :/Fi  bhíodh/Vmih  corrsheomra/Ncmsc  a/Q-r  raibh/Vmis---n"
"doc#127","dhubh/Aq-fsc  mar/Cs  ní/Qn  raibh/Vmis---n  teas/Ncmsc  ar/Sp  bith/Ns-s  ann/Pr3ms  san/Spa-s  am/Ncmsc  ,/Fi  sé/Pp3mss  an/Td-s  t-aon/Mc  teas/Ncmsc  a/Q-r  bhí/Vmis  ann/Pr3ms  :/Fi  bhíodh/Vmih  corrsheomra/Ncmsc  a/Q-r  raibh/Vmis---n  tine/Ncfsc  ann/Pr3ms  ./Fe </s><s> Ní/Qn  raibh/Vmis---n  aon/Mc|Dq"," uisce/Ncmsc"," te/Aq-msc  ar fud/Spc  na/Td-s  háite/Ncfsg  san/Spa-s  am/Ncmsc  sin/Dd  ,/Fi  ní/Qn  raibh/Vmis---n  aon/Mc|Dq  teas/Ncmsc  sna/Spa-p  seomraí/Ncmpc|Ncmpg  ach/Cs  an/Td-s  oiread/Ns-s  ./Fe </s><s> Ach/Cs  thosódh/Vmc  an/Td-s  triúr/Ncmsc  seo/Dd  thuas/Rd  i/Sp  mbarr/Ncmsc  ar/Sp  an/Td-s  tríú/Mo"
"doc#127","na/Td-p  mblianta/Ncfpg  ,/Fi  an/Td-s  t-achar/Ncmsc  a/Q-r  bhíodar/Vmis3p  in/Sp  ann/Ns-s  é/Pp3ms  a/Sp  dhéanamh/Nv  ./Fe </s><s> Bhíodh/Vmih  obair/Ncfsc  chrua/Aqp  orthu/Pr3-p  ,/Fi  go/Sp  mórmhór/Ncmsc  sa/Spa-s  ngeimhreadh/Ncmsc  ag/Sp  plé/Nv  le/Sp"," uisce/Ncmsc"," fuar/Aq-msc  ./Fe </s><s> 6.1.3/Mn  Na/Td-p  seandaoine/Ncmpc|Ncmpg  agus/Cc  a/Dp3-p  bpinsean/Ncmsc  Dé/Ns-s  hAoine/Ncfsg  ,/Fi  nuair/Cs  a/Q-p|Q-i|Q-r  gheobhaidís/Vmc-3p  an/Td-s  pinsean/Ncmsc  ,/Fi  is/Wpri  mó/Aqc  a/Q-r  bhídís/Vmih3p  ag/Sp  goil/Nv  amach/Rd  ./Fe </s><s> Mar/Cs  ní/Qn"
"doc#127","sé/Pp3mss  leis/Pr3ms  ./Fe </s><s> Ach/Cs  nuair/Cs  a/Q-r  bhuail/Vmis  mise/Pp1-s-e  an/Td-s  eochair/Ncfsc  d''/Q  airigh/Vmis  mé/Pp1-s  torann/Ncmsc  agus/Cc  cén/Pq--s  diabhal/Ncmsc  a/Q-r  bheadh/Vmc  istigh/Rd  an/Td-s  bathroom/Ncmsc  líonta/Av  le/Sp"," uisce/Ncmsc"," agus/Cc  ,/Fi  ar/Sp  ndóigh/Ncfsc  ,/Fi  bhí/Vmis  cúr/Ncmsc  ag/Sp  goil/Nv  sky/Xf  high/Ncfsc  agus/Cc  an/Td-s  bheirt/Ncfsc  acu/Pr3-p  ina/Spp-p  gcraiceann/Ncmsc  istigh/Rd  sa/Spa-s  mbathroom/Ncmsc  ./Fe </s><s> Ó/I  ,/Fi  stop/Vmis  is/Cc  beag/Aqp|Ncmsc  nach/Qnr"
"doc#127","a/Q-r  bheadh/Vmc  sé/Pp3mss  réitithe/Av  leis/Pr3ms|Sp  é/Pp3ms  a/Sp  thabhairt/Nv  amach/Rd  díreach/Ncmsc  ./Fe </s><s> Bhí/Vmis  sé/Pp3mss  sin/Dd  ceart/Ncmsc  go/Ua  leor/Aqp  ,/Fi  ach/Cs  nuair/Cs  atá/Vmip---r  seanduine/Ncmsc  ann/Pr3ms  agus/Cc  a/Dp3ms  chuid/Ncfsc"," uisce/Ncmsg"," -/Fb  nach/Qnr  bhfuil/Vmip---d  sé/Pp3mss  in/Sp  ann/Ns-s  é/Pp3ms  a/Sp  choinneáil/Nv  ,/Fi  go/Cs  bhfuil/Vmip---d  donacht/Ncfsc  eicínt/Ncfsc  air/Pr3ms  ,/Fi  go/Cs  bhfuil/Vmip---d  sé/Pp3mss  ag/Sp  iarraidh/Nv  ceann/Ncmpg|Ncmsc  acu/Pr3-p  seo/Dd  a/Sp  bheith/Nv  lena/Spp-s|Spr  a/Dp3ms"
"doc#127","a/Sp  bheith/Nv  ag/Sp  glanadh/Nv  rudaí/Ncmpg|Ncmpc  le/Sp  caustic/Ncfsc  soda/Ncmpc  ./Fe </s><s> Chuirinn/Vmih1s  síos/Rd  iad/Pp3-p  seo/Dd  sa/Spa-s  mbath/Ncmsc  agus/Cc  chaithinn/Vmih1s  an/Td-s  oiread/Ns-s  seo/Dd  caustic/Ncfsc  soda/Ncmpc  ar/Sp  an/Td-s"," uisce/Ncmsc"," ./Fe </s><s> Nuair/Cs  a/Q-r  bheadh/Vmc  sé/Pp3mss  sin/Dd  déanta/Av  ,/Fi  b''/Ws-i  fhéidir/Ns-s  cupla/Ncmpc  uair/Ncfsc  agat/Pr2-s  sa/Spa-s  tseachtain/Ncfsc  bheadh/Vmc  na/Td-p  potaí/Ncmpc  seo/Dd  chomh/Ri  glan/Aqp  le/Sp  scilling/Ncfsc  ,/Fi"
"doc#127","scilling/Ncfsc  ,/Fi  bheadh/Vmc  an/Wp-q|Wpdq  choirt16/Xx  seo/Pd  bainte/Av  dhóibh/Ncfsc  uiliug/Ncmsc  ./Fe </s><s> Ach/Cs  bhí/Vmis  contúirt/Ncfsc  ann/Pr3ms  ,/Fi  dhá/Spp  gcuirfeá/Vmc-2s  an/Td-s  iomarca/Ncfsc  caustic/Ncfsc  soda/Ncmpc  san/Spa-s"," uisce/Ncmsc"," go/Cs  gcuirfeadh/Vmc  sé/Pp3mss  poill/Ncmpc  orthu/Pr3-p  ,/Fi  go/Cs  gcaithfeá/Vmc-2s  a/Sp  bheith/Nv  cúramach/Aqp  ./Fe </s><s> Ar/Sp  ndóigh/Ncfsc  ,/Fi  bhí/Vmis  iontas/Ncmsc  cén/Pq--s  fáth/Ncmsc  a/Q-r  raibh/Vmis---n  na/Td-p  potaí/Ncmpc  seo/Dd  agamsa/Pr1-s-e"
"doc#128","an/Td-s  talamh/Ncmsc  le/Sp  barr/Ncmsc  sceimhle/Ncfsg|Ncmsg  Búireann/Vmip  seangáin/Ncmpc  go/Ua  glé/Aqp  glinn/Aqp  glan/Aqp </s><s> Leánn/Vmip  bairnigh/Ncmpc  ar/Sp  charraigeacha/Ncfpc  Grágaíl/Ncfsc  na/Td-s  mbeach/Ncfsc  faoin/Spa-s"," uisce/Ncmsg"," is/Wpri  géar/Aqp  Siosarnach/Ncfsc  síodúil/Aq-msc  na/Td-p  leon/Ncmsc  sléibhe/Ncmsg  i/Sp  gcéin/Ncfsd  Ceann/Ncmpg|Ncmsc  cait/Ncmsg|Ncmpc  ag/Sp  amhastrach/Ncfsc </s><s> Loisceann/Vmip  an/Td-s  bháisteach/Ncfsc  an/Td-s  criathrach/Ncmpg"
"doc#128","sinn/Pp1-p  ./Fe </s><s> Socraíodh/Vmis0  ár/Dp1-p  ndán/Ncmsc  i/Sp  bhfad/Ncmsc  siar/Rd  ./Fe </s><s> An/Td-s  teas/Ncmsc  a/Q-r  ghin/Vmis  sinn/Pp1-p  Faoi/Sp  sciortaí/Ncmpc  na/Td-p  mban/Ncfpg  a/Q-p|Q-i|Q-r  adhnadh/Vmis0|Vmih  é/Pp3ms  Mná/Ncfpc  na/Td-p  ngort/Ncmpg  ríse/Ncmsg-e|Ncmsc-e|Ncfsg  go/Sp  glúine/Ncfpc  san/Spa-s"," uisce/Ncmsg"," Ardaíonn/Vmip  duine/Ncmsc  acu/Pr3-p  a/Dp3fs  ceann/Ncmsc  de/Sp  gheit/Ncfsc  Díríonn/Vmip  méar/Ncfsc  thais/Aq-fsc  ar/Sp  scáil/Ncfsc  Agus/Cc  le/Sp  teann/Ncmsc  sceimhle/Ncfsg|Ncmsg  ,/Fi  mar/Sp  dhea/Ns-s  ,/Fi  Béiceann/Vmip  ar/Sp  an/Td-s  mbean/Ncfsc"
"doc#128","!/Fe </s><s> Torann/Ncmsc  maol/Aq-msc  ár/Ncmsc|Dp1-p  dtuirlingthe/Av  ./Fe </s><s> Nach/Wp-qn|Wpsin|Wpdin|Wpdqn  deas/Ns-s|Aqp  a/Sp  bheith/Nv  ar/Sp  ais/Ncfsc  ar/Sp  urlár/Ncmsc  na/Td-s  talún/Ncfsg  Nó/Cc  Útóipé/Npmsc  mar/Sp  a/Dp3ms  thugaimse/Ncmsc-e  air/Pr3ms  ./Fe </s><s> Beidh/Vmif  deoch/Ncfsc"," uisce/Ncmsg"," agam/Pr1-s  ./Fe </s><s> Is/Cc  gearr/Vmm-2s  é/Pp3ms  mo/Dp1-s  scíth/Ncfsc  ,/Fi  ámh/Ncmsc  ./Fe </s><s> Glaonn/Npmsc  na/Td-p  hurláir/Ncmsg  arís/Rg  orm/Pr1-s  :/Fi  Trá/Ncfsc  na/Td-s  nÓinseach/Ncfpg  ,/Fi  Cluain/Ncfsc  an/Td-s  Ghabhairín/Ncmsg  Reo/Ncmsc|Ncmsg  ,/Fi  Carraigín/Ncmsc  na/Td-p"
"doc#128","dom/Pr1-s  ./Fe </s><s> An/Td-s  peileacán/Ncmsc  ,/Fi  an/Td-s  t-albatras/Ncmsc  ,/Fi  an/Td-s  gainéad/Ncmsc  .../F  Aoibhinn/Aqp  liom/Pr1-s  a/Dp3-p  nglór/Ncmsc  is/Wpri  a/Dp3fs  nósmhaireachtaí/Ncmpc  Éiríonn/Vmip  trí/Sp  mo/Dp1-s  chuid/Ncfsc"," uiscí/Ncmpg"," fuara/Aq--pg  an/Td-s  míol/Ncmsc  mór/Aq-msc  chun/Sp  aer/Ncmsg|Ncmpg  a/Sp  ghlacadh/Nv  Is/Cc  filleann/Vmip  orm/Pr1-s  arís/Rg  ./Fe </s><s> Canann/Npmsc  na/Td-p  rónta/Ncmpg  suantraí/Ncfsc  ghoirt/Aq-fsc  dhom/Ncmsc  Damhsaíonn/Vmip  na/Td-p  gliomaigh/Ncmpc"
"doc#128","an/Td-s  Incomati/Npmsc  ?/Fq </s><s> ''/Fa  Bhfuil/Vmip---d  na/Td-p  déithe/Ncfpc|Ncmpc  i/Sp  bhfeirg/Ncfsc  linn/Ncfpg  ?/Fq </s><s> Níl/Vmip---n  ná/Cc  i/Sp  bhfeirg/Ncfsc  ,/Fi  a/Uv  lao/Ncmsc|Ncmsv  ,/Fi  dún/Ncmsc  do/Sp  shúile/Ncfpc  .../F  Seoithín/Ncmsc  ,/Fi  seoithín/Ncmsc  seó/Ncmsg  ./Fe </s><s> An/Wp-q|Wpdq  eacha/Ncmpc"," uisce/Ncmsg"," iad/Pp3-p  sin/Dd  ?/Fq </s><s> An/Td-s  baol/Ncmsc  dúinn/Pr1-p  iad/Pp3-p  ?/Fq </s><s> Ní/Wp-in  baol/Ncmsc  ./Fe </s><s> Is/Wp-i  eallach/Ncmsc  iad/Pp3-p  Á/Spp-p  mbá/Nv  ./Fe </s><s> Coisc/Vmm-2s  do/Sp  chluas/Ncfsc  ar/Sp|Wpsi|Wssi|Ws-q|Wsdq  a/Sp  ngéimneach/Nv  ./Fe </s><s> Seoithín/Ncmsc  ,/Fi  seoithín/Ncmsc  seó/Ncmsg  ./Fe </s>"
"doc#128","seoltar/Vmip0  thar/Sp  Véineas/Ncfsc  líontar/Vmip0  na/Td-p  seolta/Ncmpc  le/Sp  gaoth/Ncfsc|Ncmsc  an/Td-s  chosmais/Ncmsg </s><s> caoinigí/Vmm-2p  ansin/Rl  sna/Spa-p  doldramaí/Ncmsc  a/Dp3ms  mhairnéalacha/Ncmpv  is/Cc  go/Q-s  dtite/Vmsp"," uisce/Ncmsc"," bhur/Dp2-p  gcinn/Ncmpc  ar/Sp  ghaineamhlaigh/Ncmpc  uile/Ns-s|Dq  na/Td-p  Meiriceánna/Ncmpc  ina/Spp-s  bháisteach/Ncfsc  mhaithiúnais/Ncmsg  ./Fe </s><s> Mé/Pp1-s  Xolotl/Npmsc  éilímse/Vmip1s--e  an/Td-s  oilithreacht/Ncfsc  seo/Dd"
"doc#128","mhín/Aq-fsc  an/Td-s  phúróg/Ncfsc  an/Td-s  gallán/Ncmpg </s><s> Muirnigh/Vmm-2s  carraigeacha/Ncfpc  pirimidí/Ncfpc  cloigthithe/Ncmpg </s><s> An/Td-s  chloch/Ncfsc  sa/Spa-s  toradh/Ncmsc  eithne/Ncfsc  an/Td-s  chnó/Ncmsc  dearcáin/Ncmsg </s><s> an/Td-s"," t-uisce/Ncmsc"," -/Fb  srutháin/Ncmpc  eas/Ncmsc  loch/Ncmsc  aibhneacha/Ncfpc  móra/Aq--pc  an/Td-s  sáile/Ncmsc </s><s> muirnigh/Vmm-2s  le/Sp  deora/Ncfpc  áthais/Ncmsg  iad/Pp3-p  athnuaigh/Vmis  iad/Pp3-p  ./Fe </s><s> Muirnigh/Vmm-2s  na/Td-p  ceithre/Mc  hairde/Ncfpc|Ncfsc  ./Fe </s>"
"doc#128","<s> {/F  Eadarlúid/Ncfsc  ina/Spr  labhraíonn/Vmip  Quetzalcoatl/Npmsc  tríom/Pr1-s  }/F </s><s> ''/Fa  Thána/Ncfsg  Thar/Sp  thonntaibh/Ncfsc  Tréana/Ncmpv  Trí/Sp  cheo/Ncmsc  Na/Td-p  ndraoithe/Ncmpg  I/Mr  m''/Dp1-s  éan/Ncmsc  Im/Ncmsc  nathair/Ncfsc"," uisce/Ncmsg"," Im/Ncmsc  dhuine/Ncmsg  Ón/Spa-s  oileán/Ncmsc  Fiodhach/Aq  Féarach/Ncmpg|Ncmsc  Sligeach/Npmsc|Npmpg  Maighreach/Ncfsc  Eachach/Npfsg|Npmsg  Úd/Dd  Na/Td-p  lon/Ncmsc  Na/Td-p  mac/Ncmsc  tíre/Ncfsg  Na/Td-p  dtorc/Ncmsc  allta/Aqp  Na/Td-p  laochra/Ncmpc  Na/Td-p"
"doc#128","síol/Ncmsc  .../F </s><s> Is/Wp-i  é/Pp3ms  deirid/Ncfsc  na/Td-p  saoithe/Ncmpg  go/Cs  maireann/Vmip  an/Wp-q|Wpdq  Dé-Thiarna/Xx  -/Fb  Ometecuhtlí/Ncmpc  -/Fb  leis/Pr3ms|Sp  féin/Px  san/Spa-s  arduaigneas/Ncmsc  ./Fe </s><s> Ina/Npfsc  dhá/Spp  lámh/Ncfsc  tá/Vmip  braon/Ncmsc"," uisce/Ncmsg"," agus/Cc  sa/Spa-s  bhraoinín/Ncmsc  uisce/Ncmsg  sin/Dd  tá/Vmip  síol/Ncmsc  beag/Aq-msc  glas/Aq-msc  amháin/Aqp  agus/Cc  sin/Pd  é/Pp3ms  an/Td-s  domhan/Ncmsc  agaibh/Pr2-p  an/Td-s  domhan/Ncmsc  mór/Aq-msc  ar/Sp  fad/Ncmsc  in/Sp  aigéan/Ncmsc  suite/Av|Aqp  .../F </s><s> Ná/Q-m"
"doc#128","go/Cs  maireann/Vmip  an/Wp-q|Wpdq  Dé-Thiarna/Xx  -/Fb  Ometecuhtlí/Ncmpc  -/Fb  leis/Pr3ms|Sp  féin/Px  san/Spa-s  arduaigneas/Ncmsc  ./Fe </s><s> Ina/Npfsc  dhá/Spp  lámh/Ncfsc  tá/Vmip  braon/Ncmsc  uisce/Ncmsg  agus/Cc  sa/Spa-s  bhraoinín/Ncmsc"," uisce/Ncmsg"," sin/Dd  tá/Vmip  síol/Ncmsc  beag/Aq-msc  glas/Aq-msc  amháin/Aqp  agus/Cc  sin/Pd  é/Pp3ms  an/Td-s  domhan/Ncmsc  agaibh/Pr2-p  an/Td-s  domhan/Ncmsc  mór/Aq-msc  ar/Sp  fad/Ncmsc  in/Sp  aigéan/Ncmsc  suite/Av|Aqp  .../F </s><s> Ná/Q-m  tógtar/Vmip0  teampall/Ncmsc  d''/Sp"
"doc#129","./Fe </s><s> Féachann/Vmip  sí/Pp3fss  orm/Pr1-s  ,/Fi  a/Uv  súile/Ncfpc|Ncfpv  ag/Sp  caochadh/Vmis0  ,/Fi  a/Uv  súile/Ncfpc|Ncfpv  níos/Uc  lú/Aqc  ná/Cc  lánstad/Ncmsc  ./Fe </s><s> ''/Fa  Mrs/Y  Williams/Npmsc  ,/Fi  do/Sp  chuid/Ncfsc  táibléad/Ncmpg  ./Fe </s><s> ''/Fa  Líonaim/Vmip1s  an/Td-s  ghloine/Ncfsc"," uisce/Ncmsg"," agus/Cc  fágaim/Vmm-1s|Vmip1s  le/Sp  taobh/Ncmsc  a/Dp3-p|Dp3ms|Dp3fs  leapa/Ncfsg  é/Pp3ms  agus/Cc  tugaim/Vmm-1s|Vmip1s  cúnamh/Ncmsc  di/Pr3fs  suí/Nv|Ncmsc  suas/Rd  ./Fe </s><s> ''/Fa  Seo/Pd  duit/Pr2-s  ,/Fi  ní/Wp-in  féidir/Ns-s  linn/Pr1-p  codladh/Nv  gan/Sp  ár/Ncmsc  gcuid/Ncfsc  táibléad/Ncmpg  ,/Fi  an/Td-s"
"doc#129","chuige/Pr3ms  ./Fe </s><s> Ní/Wp-in  dhearna/Ncfsc  aon/Mc|Dq  duine/Ncmsc  de/Sp  mo/Dp1-s  chuid/Ncfsc  custaiméirí/Ncmpg  gearán/Ncmpg|Ncmsc|Nv  faoi/Sp  ghallúnach/Ncfsc  a/Sp  bheith/Nv  ag/Sp  dul/Nv  isteach/Rd  ina/Spp-p|Spp-s  súile/Ncfpc  ná/Cc  faoin/Spa-s"," uisce/Ncmsc"," a/Sp  bheith/Nv  róthe/Aqp  ./Fe </s><s> Agus/Cc  ar/Sp  an/Td-s  Satharn/Ncmsc  ,/Fi  nuair/Cs  a/Q-r  bhíonn/Vmig  an/Td-s  brú/Ncmsc  mór/Aq-msc  thart/Rd  bíonn/Vmig  Menna/Npmsc  ag/Sp  múineadh/Vmis0  níos/Uc  mó/Aqc  dom/Pr1-s  faoi/Sp  bhearradh/Nv  agus/Cc"
"doc#129","ar nós/Spc  Mrs/Y  Davies/Npmsc  a/Sp  bheith/Nv  aici/Pr3fs  ./Fe </s><s> Í/Pp3fs  géar/Aqp  ,/Fi  meánaosta/Av  ,/Fi  an-chantalach/Aqp  scaití/Ncmpg|Ncmpc  ,/Fi  í/Pp3fs  de/Sp  ghnáth/Ncmsc  go/Sp  huillinneacha/Ncfpc  i/Sp  bplúr/Ncmsc  nó/Cc  in/Sp"," uisce/Ncmsc"," níocháin/Ncmsg  ./Fe </s><s> Ach/Cs  ba/Ws-i  mháthair/Ncfsc  í/Pp3fs  cinnte/Av|Aqp  ./Fe </s><s> Ag/Sp  oscailt/Nv  an/Td-s  dorais/Ncmsg  chúil/Ncmsg  ,/Fi  lig/Vmis  sí/Pp3fss  béic/Ncfsc  ./Fe </s><s> ''/Fa  Hi/Npmsc  ,/Fi  Dilly/Npmsc  ,/Fi  táim/Vmip1s  sa/Spa-s  bhaile/Ncmsc  ./Fe </s><s> ''/Fa  Chuala/Vmis  sí/Pp3fss  glór/Ncmsc"
"doc#129","./Fe </s><s> Bhí/Vmis  a/Dp3ms  scornach/Ncfsc  chomh/Ri  tirim/Aqp  sin/Dd  gur/Q--s  ghortaigh/Vmis  sé/Pp3mss  é/Pp3ms  a/Dp3ms  anáil/Ncfsc  a/Sp  tharraingt/Nv  ,/Fi  ach/Cs  dá/Spp-s  ainneoin/Ns-s  sin/Dd  bhí/Vmis  sé/Pp3mss  róthuirseach/Aq-msc  le/Sp  gloine/Ncfsc"," uisce/Ncmsg"," a/Sp  fháil/Nv  dó/Pr3ms  féin/Px  ./Fe </s><s> Bhí/Vmis  smaointe/Ncmpc  ag/Sp  dul/Nv  timpeall/Ncmpg|Ncmsc|Rd  ina/Spp-s  chloigeann/Ncmsc  ar feadh/Spc  tamaill/Ncmsg  fhada/Ncmpv  ,/Fi  chonacthas/Vmis0  dó/Pr3ms  ./Fe </s><s> Dá/Spp-s  ghéire/Ncfsc  dá/Cs"
"doc#130","ar feadh/Spc  lae/Ncmsg  agus/Cc  oíche/Ncfsc  ./Fe </s><s> Níorbh/Ws-in  fhéidir/Ns-s  iad/Pp3-p  a/Sp  ruaigeadh/Vmis0  go dtí/Spc  gur/Q--s  labhair/Vmis  aingeal/Ncmsc  le/Sp  Céile/Npmsc  Dé/Ncmsg  ,/Fi  á/Spp-p|Spp-s  rá/Nv  leis/Pr3ms|Sp  a/Q-r  mholadh/Vmih  dóibh/Pr3-p"," uisce/Ncmsc"," coisreactha/Ncmpc  a/Sp  chaitheamh/Nv  ar/Sp  an/Td-s  uaigh/Ncfsc  agus/Cc  Aifreann/Ncmsc  a/Sp  rá/Nv  i/Sp  gcoinne/Ncfsc  na/Td-p  ndeamhan/Ncmpg  ./Fe </s><s> Nuair/Cs  a/Q-p|Q-i|Q-r  rinneadh/Vmis0  sin/Pd  d''/Q  imíodar/Vmis3p  i/Sp  riocht/Ncmsc"
"doc#130","ar/Sp  réiteach/Nv  na/Td-s  faidhbe/Ncfsg  trí/Sp  chomhairle/Ncfsc  ó/Sp  dhuine/Ncmsc  fíorchráifeach/Aq-msc  ,/Fi  an/Td-s  Céile/Npmsg|Npmsc  Dé/Ns-s|Ncmsg  ,/Fi  agus/Cc  trí/Sp  airm/Ncmpc  na/Td-s  hEaglaise/Ncfsg  institiúidí/Ncfpc|Ncfpg  ,/Fi"," uisce/Ncmsc"," coisricthe/Av  agus/Cc  Aifreann/Ncmsc  ./Fe </s><s> Cruthaíonn/Vmip  sé/Pp3mss  sin/Dd  comhthéacs/Ncmsc  Críostaí/Aqp  don/Spa-s  scéal/Ncmsc  ,/Fi  agus/Cc  mar/Cs  a/Q-r  tharlaíonn/Vmip  go/Ua  minic/Aqp  sa/Spa-s"
"doc#130","na/Td-s  hoidhreachta/Ncfsg  sin/Dd  san/Spa-s  aiste/Ncfsc  seo/Dd  ./Fe </s><s> Nath/Ncmsc  nó/Cc  foirmle/Ncfsc  uamach/Aq-fsc  arb/Ncmsc  é/Pp3ms  a/Dp3ms  éirim/Ncfsc  duine/Ncmsg  nó/Cc  ainmhí/Ncmsc  a/Dp3ms  loscadh/Ncmsc  agus/Cc  a/Dp3ms  luaith/Ncfsc  a/Sp  ligean/Nv  le/Sp"," huisce/Ncmsc"," atá/Vmip---r  sa/Spa-s  snáithe/Ncfsc  seo/Dd  a/Q-i  bhfuil/Vmip---d  fianaise/Ncfsc  mhaith/Aq-fsc  air/Pr3ms  i/Sp  bhfoinsí/Ncfpc  Gaeilge/Npfsg  as/Sp  gach/Dq  aon/Mc|Dq  taobh/Ncmsc  de/Sp  Shruth/Ncmsc  na/Td-s  Maoile/Ncfsg  ./Fe </s><s> Scrúdaítear/Vmm-0|Vmip0"
"doc#130","LEOR/Aqp  LEIS/Sp  AN/Td-s  BHFILE/Ncmsg  GO/Cs  MARÓDH/Vmc  GIOLLA/Ncmsc|Npmsc  EASPAIG/Ncmsg|Npmsg|Npfsg  IAD/Pp3-p  ,/Fi  B''/Ws-i  ÁIL/Ns-s  LEIS/Ncfsc|Pr3ms  GO/Cs  LOISCFÍ/Vmc-0  IAD/Pp3-p  AGUS/Cc  GACH/Ns-s|Dq  AR/Qq-s|Q-p|Q-is  BHAIN/Vmis  LEO/Pr3-p|Ncmsc|Npmsc  AGUS/Cc  GO/Cs  LIGFÍ/Vmc-0  A/Dp3ms  LUAITH/Ncfsc  LE/Sp"," HUISCE/Ncmsc|Npmsc"," ./Fe </s><s> Na/Td-p  fréamha/Ncmpc  ó/Sp  bhfuilid/Ncfsc  ag/Sp  fás/Nv  ,/Fi  díthigh/Ncmsd  iad/Pp3-p  ,/Fi  mór/Aqp  a/Dp3-p  bhforfhás/Ncmsc  ,/Fi  nach/Wprin  faighthear/Ncmsc  Gall/Npmsc  beó/Xf  dot/Ncmsc  éis/Ns-s  ,/Fi  ná/Cc  Gaillseach/Ncfsc  ann/Pr3ms  ré/Ncfsc"
"doc#130","Domhnaill/Npmsc  ,/Fi  rí/Ncmsc  deireanach/Aq-msc  Inse/Npmsg|Npfsg  Gha/Ns-s  ./Fe </s><s> Ba/Ws-i  aige/Pr3ms  a/Q-r  bhí/Vmis  Iarlacht/Ncfsc  Rois/Npfsg|Npmsg  in/Sp  iarthuaisceart/Ncmsc  mhórthír/Ncfsc  na/Td-p  hAlban/Ncmsc  freisin/Rg  ./Fe </s><s> Bhí/Vmis"," uisce/Ncmsc"," faoi/Sp  thalamh/Ncmsc|Ncfsc  ar/Sp  bun/Ncmsc  aige/Pr3ms  le/Sp  Edward/Npmsc  IV/Mr  Plantagenet/Ncfsc  ,/Fi  rí/Ncmsc  Shasana/Npmsg  (/F  1461-1470/Mn  agus/Cc  arís/Rg  ó/Sp  1471-1483/Mn  )/F  ,/Fi  i/Sp  gcoinne/Ncfsc  rí/Ncmsg  na/Td-p  hAlban/Ncmsc"
"doc#130","sna/Spa-p  foinsí/Ncfpc  a/Q-r  chíor/Vmis  Reinhard/Npmsc  ,/Fi  tá/Vmip  sé/Pp3mss  ag/Sp  luí/Nv  le/Sp  réasún/Ncmsc  go/Cs  dtuigfí/Vmc-0  do/Sp  dhaoine/Ncmpc  riamh/Rg  anall/Rd  go/Cs  bhféadfaí/Vmc-0  úsáid/Ncfsc  a/Sp  bhaint/Nv  as/Sp"," uisce/Ncmsc"," le/Sp  cinntiú/Nv  go/Cs  ndíscaoilfí/Vmc-0  fuíoll/Ncmsc  an/Wp-q|Wpdq  loiscthe/Av  go/Ua  buan/Aqp  ./Fe </s><s> Go/Ua  deimhin/Aqp  féin/Px  ,/Fi  áirítear/Vmip0  obair/Ncfsc  den/Spa-s  chineál/Ncmsc  seo/Dd  mar/Sp  mhóitíf/Ncfsc"
"doc#130","./Fe </s><s> Thuig/Vmis  sé/Pp3mss  go/Cs  n-aiséireodh/Vmc  na/Td-p  muca/Ncfpc  draíochta/Ncfsg|Ncfpg  muna/Cs  ndóifí/Vmc-0  iad/Pp3-p  agus/Cc  ,/Fi  dá/Spp-s  bhrí/Ncfsc  sin/Dd  ,/Fi  go/Cs  gcaithfí/Vmc-0  a/Dp3ms  luaith/Ncfsc  a/Sp  scaipeadh/Vmis0  le/Sp"," huisce/Ncmsc"," na/Td-s  farraige/Ncfsg  chun/Sp  é/Pp3ms  sin/Dd  a/Sp  sheachaint/Nv  ./Fe </s><s> V/Mr  IS/Wp-i  CUID/Ncfsc  BHUNAIDH/Ncmsg  Í/Pp3fs  AN/Td-s  UAIM/Ncfsc  I/Mr  BHFOIRMLE/Ncfsc  AN/Td-s  NATHA/Ncmsg  SEO/Dd  A/Q-r  MHAIR/Vmis  Ó/Sp  THRÉIMHSE/Ncfsc  NA/Td-p"
"doc#130","bhunús/Ncmsc  le/Sp  bradán/Ncmsc  na/Td-s  beatha/Ncfsg  sa/Spa-s  duin/Ncfsc  ,/Fi  agus/Cc  mínítear/Vmip0  go/Cs  bhfuil/Vmip---d  faitíos/Ncmsc  sa/Spa-s  duine/Ncmsc  ón/Spa-s  uair/Ncfsc  a/Q-r  scanraigh/Vmis  peadar/Ncmsc  agus/Cc  é/Pp3ms  ag/Sp  siúl/Nv  ar/Sp  an/Td-s"," uisce/Ncmsc"," ar/Sp  ordú/Nv  Chríos/Npmsc  ./Fe </s><s> I/Mr  scéalta/Ncmpc  a/Q-r  bhaineann/Vmip  le/Sp  comhthéacs/Ncmsc  na/Td-s  páise/Ncfsg  ,/Fi  is/Wpri  minic/Rg|Aqp  críost/Ncmsc  á/Spp-p|Spp-s  léiriú/Nv  mar/Sp|Cs  theifeach/Ncmsc|Aqp  aonaránach/Aq-msc|Aq-fsv|Aq-fsc|Aqp  agus/Cc  a/Dp3ms"
"doc#131","tugadh/Vmis0  faoi/Sp  deara/Ns-s  go/Q-s  raibh/Vmis---d|Vmsp  an/Td-s  tseanmóir/Ncfsc  a/Mn  dhá/Mc  oiread/Ns-s  níos/Uc  faide/Aqc  ná/Cc  mar/Cs  ba/Wsri  ghnách/Aqp  ./Fe </s><s> Agus/Cc  gur/Q--s  caitheadh/Vmis0  a/Mn  dhá/Mc  oiread/Ns-s"," uisce/Ncmsg|Ncmsc"," coisricthe/Av  ar/Sp  an/Td-s  gcónra/Ncfsg  ./Fe </s><s> D''/Q  oscail/Vmis  an/Td-s  sagart/Ncmsc  an/Td-s  dara/Mo  leath/Ncfsc  den/Spa-s  doras/Ncmsc  arís/Rg  chun/Sp  an/Td-s  chónra/Ncfsc  a/Sp  ligean/Nv  amach/Rd  chun/Sp  na/Td-s  reilige/Ncfsg  ./Fe </s>"
"doc#131","agus/Cc  siséil/Ncmpc  a/Q-r  úsáidtear/Vmip0  anois/Rg  ./Fe </s><s> Bíonn/Vmig  foireann/Ncfsc  ag/Sp  obair/Ncfsc  ann/Pr3ms  ó/Sp  mhaidin/Ncfsc  go/Sp  hoíche/Ncfsc  ./Fe </s><s> Teastaíonn/Vmip  lampaí/Ncmpc  ./Fe </s><s> Tá/Vmip  caidéal/Ncmsc  ann/Pr3ms  chun/Sp"," uisce/Ncmsg"," a/Sp  tharraingt/Nv  aníos/Rd  ./Fe </s><s> Caidéal/Ncmsc  eile/Dd  chun/Sp  aer/Ncmsg|Ncmpg  a/Sp  ligean/Nv  síos/Rd  ./Fe </s><s> Os/Sp  cionn/Ncfsd  an/Td-s  phoill/Ncmsg  tá/Vmip  gléas/Ncmsc  mór/Aq-msc  adhmaid/Ncmsg|Ncmpc  le/Sp  rópaí/Ncmpc  ag/Sp  rith/Nv  ar/Qq-s|Q-p|Q-is  rothaí/Vmsp"
"doc#131","páipéir/Ncmpc  ó/Sp  lón/Ncmsc  na/Td-p  n-oibrithe/Ncmpg  ./Fe </s><s> Na/Td-p  cosáin/Ncmpc  ina/Spp-p  bpuiteach/Ncmsc  ag/Sp  an/Td-s  oiread/Ns-s  sin/Dd  daoine/Ncmpc  a/Q-r  thagann/Vmip  chun/Sp  an/Td-s  obair/Ncfsc  a/Sp  fheiceáil/Nv  ./Fe </s><s> Locháin/Ncmpc"," uisce/Ncmsg"," ar/Sp  gach/Dq  taobh/Ncmsc  ./Fe </s><s> In/Sp  aice/Ncfsc  leis/Sp  an/Td-s  uaigh/Ncfsc  tá/Vmip  cnocán/Ncmsc  mór/Aq-msc  cré/Ncfsc|Ncfsg  agus/Cc  smionagair/Ncmpc  atá/Vmip---r  á/I  scaipeadh/Vmis0  ar fud/Spc  na/Td-s  reilige/Ncfsg  ag/Sp  cosa/Ncfpc  na/Td-p  ndaoine/Ncmpg"
"doc#131","ard/Aq-msc  le/Sp  spíonta/Nv--g  chomh/Ri  fada/Aqp  le/Sp  do/Dp2-s  mhéar/Ncfsc  in aice/Spc  leis/Sp  an/Td-s  rúnaí/Ncmsg|Ncmsc  ./Fe </s><s> Agus/Cc  ar/Sp  an/Td-s  mballa/Ncmsg  thall/Rd  dabhach/Ncfsc  mhór/Aq-fsc  ghloine/Ncfsg  líonta/Av  le/Sp"," huisce/Ncmsc"," agus/Cc  thíos/Rd  inti/Pr3fs  ,/Fi  feamainn/Ncfsc  ,/Fi  sliogáin/Ncmpc  ,/Fi  clocha/Ncfpc  duirlinge/Ncfsg  ,/Fi  carraig/Ncfsc  a/Q-r  raibh/Vmis---n  maighdean/Ncfsc  bheag/Aq-fsc  mhara/Ncfsg|Ncfpg  ina/Spr  suí/Vmsp  uirthi/Pr3fs  agus/Cc  éisc/Ncmpc"
"doc#131","mbóthar/Ncmsc  ./Fe </s><s> Dhún/Vmis  mé/Pp1-s  an/Td-s  doras/Ncmsc  agus/Cc  d''/Q  imigh/Vmis  liom/Pr1-s  ./Fe </s><s> Thosaigh/Vmis  mé/Pp1-s  ag/Sp  siúl/Nv  ar/Sp  gcúl/Ncmsc  ,/Fi  aghaidh/Ncfsc  a/Sp  thabhairt/Nv  ar/Sp  an/Td-s  trácht/Ncmsc  a/Q-r  bhí/Vmis  ag/Sp  spréáil/Nv"," uisce/Ncmsg|Ncmsc"," aníos/Rd  ón/Spa-s  mbóthar/Ncmsc  orm/Pr1-s  ./Fe </s><s> Bhí/Vmis  sé/Pp3mss  fós/Rg  le/Sp  feiceáil/Nv  go/Ua  doiléir/Aqp  tríd/Sp  an/Td-s  mbáisteach/Ncfsc  a/Q-r  bhí/Vmis  ag/Sp  preabadh/Vmis0  ón/Spa-s  bhfuinneog/Ncfsc  thosaigh/Ncmsg  ,/Fi  ina/Spr"
"doc#131","leis/Sp  seo/Pd  ,/Fi  a/Uv  Bhríd/Npf-v  ?/Fq </s><s> Shiúil/Vmis  sé/Pp3mss  ar/Sp  an/Td-s  mbóthar/Ncmsc  fada/Aqp  go/Sp  teach/Ncmsc  an/Td-s  Diabhail/Ncmsg  agus/Cc  tháinig/Vmis  sé/Pp3mss  chuig/Sp  baile/Ncmsc  a/Q-r  raibh/Vmis---n  tobar/Ncmsc  a/Q-r  raibh/Vmis---n"," uisce/Ncmsc"," thíos/Rd  ann/Pr3ms  ach/Cs  a/Q-i  mbíodh/Vmih  fíon/Ncmsc  ann/Pr3ms  agus/Cc  na/Td-p  daoine/Ncmpc  ag/Sp  fiafraí/Nv  de/Sp  cén/Pq--s  fáth/Ncmsc  ./Fe </s><s> Ansin/Rl  tháinig/Vmis  sé/Pp3mss  chuig/Sp  crann/Ncmsc  a/Q-i  mbíodh/Vmih  úlla/Ncmpc  órga/Aqp  ag/Sp  fás/Nv"
"doc#131","cupán/Ncmsc  aonarach/Aq-msc  tae/Ncmsg|Ncmsc  ./Fe </s><s> Agus/Cc  mé/Pp1-s  i/Sp  leithreas/Ncmsc  na/Td-s  bialainne/Ncfsg  chonaic/Vmis  mé/Pp1-s  fear/Ncmsc  cromtha/Av  os cionn/Spc  cheann/Ncmpg  de/Sp  na/Td-p  dabhcha/Ncfpc  chun/Sp  boslach/Ncmpg"," uisce/Ncmsg|Ncmsc"," a/Sp  fháil/Nv  ón/Spa-s  sconna/Ncmsc|Ncmsg  ,/Fi  uisce/Ncmsc  a/Q-r  lig/Vmis  sé/Pp3mss  trína/Spp-s  bhosa/Ncfpc  síos/Rd  trí/Sp  huaire/Ncfsg  sular/Cs-s  chas/Vmis  sé/Pp3mss  chun/Sp  a/Dp3ms  chrúba/Ncfpc  a/Sp  chuimilt/Nv  le/Sp  chéile/Ncmsc  faoin/Spa-s"
"doc#131","mé/Pp1-s  i/Sp  leithreas/Ncmsc  na/Td-s  bialainne/Ncfsg  chonaic/Vmis  mé/Pp1-s  fear/Ncmsc  cromtha/Av  os cionn/Spc  cheann/Ncmpg  de/Sp  na/Td-p  dabhcha/Ncfpc  chun/Sp  boslach/Ncmpg  uisce/Ncmsg|Ncmsc  a/Sp  fháil/Nv  ón/Spa-s  sconna/Ncmsc|Ncmsg  ,/Fi"," uisce/Ncmsc"," a/Q-r  lig/Vmis  sé/Pp3mss  trína/Spp-s  bhosa/Ncfpc  síos/Rd  trí/Sp  huaire/Ncfsg  sular/Cs-s  chas/Vmis  sé/Pp3mss  chun/Sp  a/Dp3ms  chrúba/Ncfpc  a/Sp  chuimilt/Nv  le/Sp  chéile/Ncmsc  faoin/Spa-s  triomadóir/Ncmsc  uathoibríoch/Aq-msc  ./Fe </s>"
"doc#131","le/Sp  chéile/Ncmsc  faoin/Spa-s  triomadóir/Ncmsc  uathoibríoch/Aq-msc  ./Fe </s><s> Chuimhnigh/Vmis  mé/Pp1-s  ar/Sp  Dhiarmaid/Npmsc  a/Q-p|Q-i|Q-r  fuair/Vmis  bás/Ncmsc  d''/Sp  uireasa/Ncfsc  fíoruisce/Ncmsg  ón/Spa-s  tobar/Ncmsc  ,/Fi"," uisce/Ncmsc"," a/Q-r  lig/Vmis  Fionn/Npmsc  trína/Spp-s  bhosa/Ncfpc  síos/Rd  trí/Sp  huaire/Ncfsg  ./Fe </s><s> Ó/Sp  shin/Pd  tá/Vmip  mé/Pp1-s  ag/Sp  léamh/Ncmsc  agus/Cc  ag/Sp  athléamh/Ncmsc  Tóraíocht/Ncfsc|Nv  Dhiarmada/Npfsg|Npm-g  agus/Cc  Ghráinne/Npfsc  chun/Sp  a/Sp"
"doc#131","stróicthe/Av  ó/Sp  mo/Dp1-s  chuid/Ncfsc  éadaigh/Ncmsg  ag/Sp  driseacha/Ncfpc  agus/Cc  ag/Sp  sceacha/Ncfpc  a/Q-i  ghearr/Vmis  mo/Dp1-s  chraiceann/Ncmsc  chomh/Ri  maith/Aqp  ,/Fi  mo/Dp1-s  bhróga/Ncfpc  ag/Sp  sileadh/Nv"," uisce/Ncmsg|Ncmsc"," agus/Cc  cac/Nv|Ncmsc  bó/Ncfsc|Ncfpg|Ncfsg  suas/Rd  go dtí/Spc  na/Td-p  rúitíní/Ncmpc|Ncmpg  ,/Fi  puiteach/Ncmsc  ar/Sp  mo/Dp1-s  thóin/Ncfsc  áit/Ncfsc  ar/Qq-s|Q-p|Q-is  sciorr/Vmis  mé/Pp1-s  ./Fe </s><s> Ba/Ws-i  chuma/Aqp  sa/Spa-s  sioc/Ncmsc  liom/Pr1-s  ./Fe </s><s> Bhí/Vmis  mé/Pp1-s  ann/Pr3ms  agus/Cc  fiche/Mc"
"doc#131","bhí/Vmis  athrú/Ncmsc  éadaigh/Ncmsg  ./Fe </s><s> Bhí/Vmis  siosúr/Ncmsc  sa/Spa-s  bhosca/Ncmsg  fuála/Ncfsg  agus/Cc  rásúr/Ncmsc  sa/Spa-s  seomra/Ncmsc  folctha/Av  ./Fe </s><s> Chaith/Vmis  sé/Pp3mss  na/Td-p  giobail/Ncmpc  de/Pr3ms  ./Fe </s><s> Ach/Cs  níor/Qn-s  tháinig/Vmis---n"," uisce/Ncmsc"," ar/Sp  bith/Ns-s  ón/Spa-s  sconna/Ncmsc|Ncmsg  ./Fe </s><s> Chuir/Vmis  sé/Pp3mss  na/Td-p  héadaí/Ncmpc  air/Pr3ms  agus/Cc  leis/Sp  an/Td-s  siosúr/Ncmsc  ghearr/Vmis  sé/Pp3mss  a/Dp3ms  chuid/Ncfsc  gruaige/Ncfsg  agus/Cc  bhain/Vmis  an/Td-s  méid/Ncmsc  dá/Spp-s  fhéasóg/Ncfsc  agus/Cc  ab/Wsri"
"doc#132","haonchorp/Ncmsc  eagla/Ncfsg  ./Fe </s><s> Mairim/Vmip1s  ./Fe </s><s> Bhíos/Vmih---r|Vmis1s|Vmig---r  ag/Sp  éisteacht/Nv  arís/Rg  tamall/Ncmsc  le/Sp  Máire/Npfsc  Áine/Npf-g  Ar/Q-is  shroich/Vmis  a/Sp  sínte/Nv--g  ghlúnta/Av  fada/Aqp  cianda/Aqp  mo/Dp1-s  mháilín/Ncmsc"," uiscí/Ncmpg"," i/Sp  ngoin/Ncfsc  mo/Dp1-s  chroí/Ncmsc  fadó/Rg  is/Wpri  fós/Rg  nár/Wsrin  spíon/Vmis|Ncfsc  ,/Fi  A/Q-r  líon/Vmis  an/Td-s  tobar/Ncmsc  nach/Qnr  bhfolmhaíonn/Vmip  ach/Cs  go/Ua  híon/Aqp  ./Fe </s><s> Chaitheas/Vmip---r  éirí/Ncmsc  as/Pr3ms  ./Fe </s><s> Glacaim/Vmm-1s|Vmip1s  anois/Rg"
"doc#132","as/Sp|Pr3ms  do/Sp  leathscamhóg/Ncfsc  phleorach/Aq  ar/Sp  an/Td-s  mbinse/Ncmsg  ag/Sp  ceann/Ncmsc  na/Td-s  céibhe/Ncfsg  i/Sp  gcuasán/Ncmsc  teasa/Ncmsg  lá/Ncmsc  ,/Fi  tú/Pp2-s  fós/Rg  lúbtha/Av  ag/Sp  an/Td-s  nga/Ns-s  seá/Xf  idir/Sp  barr/Ncmsc"," uisce/Ncmsg"," agus/Cc  báthadh/Vmis0  ./Fe </s><s> An/Qq  dornfháscadh/Vmis0|Vmih  tarrthála/Ncfsg  ón/Spa-s  gcríoch/Ncfsc  mhíorúilteach/Aq-fsc  arb/Ncmsc  é/Pp3ms  an/Td-s  domhan/Ncmsc  uile/Ns-s|Dq  é/Pp3ms  lena/Spp-s  chlocha/Ncfpc  ar/Sp  forbhás/Ncmsc  sa/Spa-s"
"doc#132","lán/Aq-msc  mianta/Ncfpg  óige/Ncfsc|Ncfsg  nach/Qnr  n-imíonn/Vmip  ach/Cs  iad/Pp3-p  ar/Sp  gor/Ncmsc  lastall/Ncmsc  i/Sp  magh/Ncmsc  Meall/Ncmsc  ,/Fi  ina/Spp-s  ngathanna/Ncmpc  solais/Ncmsg  a/Sp  ghoin/Nv  sinn/Pp1-p </s><s> is/Cc  a/Q-r  léimeann/Vmip  ar/Sp  ais/Ncfsc  ó/Sp"," uisce/Ncmsc"," os comhair/Spc  do/Sp  thí-se/Ncfsc  ,/Fi  ''/Fa  Chlaire/Npmsc  ,/Fi  is/Cc  an/Td-s  teas/Ncmsc  dom/Pr1-s  ghoradh/Nv  go/Ua  hiomlán/Aqp  ar/Sp  bhinse/Ncmsc  ./Fe </s><s> Larch/Npmsc  Hill/Npmsg|Npmpg  (/F  do/Sp  Shéamus/Npmsc  )/F </s><s> Tá/Vmip  tú/Pp2-s  imithe/Av  i/Sp  do/Dp2-s"
"doc#132","ón/Spa-s  taobh/Ncmsc  istigh/Rd  amach/Rd  an/Td-s  saol/Ncmsc  ,/Fi  go/Cs  ndeineann/Vmip  de/Sp  an/Td-s  daol/Ncmsc  ./Fe </s><s> Mhéaraís/Npmsc  cnámharlach/Ncmsc  lom/Aq-msc  na/Td-p  gcrann/Ncmsc  a/Q-r  stangann/Vmip  ar/Sp  chraiceann/Ncmsc  an/Td-s"," uisce/Ncmsg"," ,/Fi  ina/Spp-p|Spp-s  scáileanna/Ncfpc  gan/Sp  cheol/Ncmsc  gan/Sp  beann/Ncfsc  ar/Sp  fhuacht/Ncmsc  i/Sp  nGleann/Ncmsc  an/Td-s  Deabhail/Ncfsc  ,/Fi  gur/Wpdi|Wsdi  bhainis/Ncfsv  glór/Ncmsc  ón/Spa-s  ngrinneall/Ncmsc  amach/Rd  sa/Spa-s  lochán/Ncmsc  sa/Spa-s"
"doc#132","faoi bhun/Spc  a/Dp3-p  gcumais/Ncmpc  ,/Fi  níl/Npfsc|Vmip---n  aon/Mc|Dq  leithscéal/Ncmsc  ,/Fi  triúr/Ncmsc  amháin/Aqp  a/Sp  scóráil/Nv  ''/Fa  ''/Fa  Agus/Cc  beidh/Vmif  an/Td-s  Cárthach/Npmsc  thar/Sp  barr/Ncmsc  ,/Fi  fós/Rg  ./Fe </s><s> ''/Fa </s><s> Na/Td-p  hIascairí/Ncmpc"," Uisce/Npmsg|Npfsg","</s><s> Tá/Vmip  an/Td-s  t-éan/Ncmsc  gafa/Av  Ag/Sp  na/Td-p  hiascairí/Ncmpc  uisce/Ncmsg  Ina/Npfsc|Npfsg  líonta/Av  fliucha/Aq--pg|Aq--pv|Aq--pc  ./Fe </s><s> An/Td-s  íomhá/Ncfsc  iomlán/Aq-fsc  bunoscionn/Ncmsc  ;/Fi  Tá/Vmip  sé/Pp3mss  ina/Spp-s  phlána/Ncmsc  Ar/Sp  an/Td-s  uisce/Ncmsc  seo/Dd  ./Fe </s><s> An/Td-s"
"doc#132",",/Fi  triúr/Ncmsc  amháin/Aqp  a/Sp  scóráil/Nv  ''/Fa  ''/Fa  Agus/Cc  beidh/Vmif  an/Td-s  Cárthach/Npmsc  thar/Sp  barr/Ncmsc  ,/Fi  fós/Rg  ./Fe </s><s> ''/Fa </s><s> Na/Td-p  hIascairí/Ncmpc  Uisce/Npmsg|Npfsg </s><s> Tá/Vmip  an/Td-s  t-éan/Ncmsc  gafa/Av  Ag/Sp  na/Td-p  hiascairí/Ncmpc"," uisce/Ncmsg"," Ina/Npfsc|Npfsg  líonta/Av  fliucha/Aq--pg|Aq--pv|Aq--pc  ./Fe </s><s> An/Td-s  íomhá/Ncfsc  iomlán/Aq-fsc  bunoscionn/Ncmsc  ;/Fi  Tá/Vmip  sé/Pp3mss  ina/Spp-s  phlána/Ncmsc  Ar/Sp  an/Td-s  uisce/Ncmsc  seo/Dd  ./Fe </s><s> An/Td-s  crann/Ncmsc  Ina/Npfsg  dhuilliúr/Ncmpg  Agus/Cc  pátrún/Ncmsc"
"doc#132","Uisce/Npmsg|Npfsg </s><s> Tá/Vmip  an/Td-s  t-éan/Ncmsc  gafa/Av  Ag/Sp  na/Td-p  hiascairí/Ncmpc  uisce/Ncmsg  Ina/Npfsc|Npfsg  líonta/Av  fliucha/Aq--pg|Aq--pv|Aq--pc  ./Fe </s><s> An/Td-s  íomhá/Ncfsc  iomlán/Aq-fsc  bunoscionn/Ncmsc  ;/Fi  Tá/Vmip  sé/Pp3mss  ina/Spp-s  phlána/Ncmsc  Ar/Sp  an/Td-s"," uisce/Ncmsc"," seo/Dd  ./Fe </s><s> An/Td-s  crann/Ncmsc  Ina/Npfsg  dhuilliúr/Ncmpg  Agus/Cc  pátrún/Ncmsc  stromptha/Av  na/Td-s  gaoithe/Ncfsg  Ar/Sp  an/Td-s  duilliúr/Ncmsc  Agus/Cc  dathanna/Ncmpc  samhraidh/Ncmsg  Ar/Sp  na/Td-p  géaga/Ncfpc  ./Fe </s><s> An/Td-s"
"doc#132","a/Q-r  chúraim/Vmip1s  i ndiaidh/Spc  na/Td-p  mba/Ncfpc  ./Fe </s><s> D''/Q  ardaíodh/Vmis0  an/Td-s  púca/Ncmsc  leis/Pr3ms|Sp  ar/Sp  a/Dp3ms  dhroim/Ncmsc  é/Pp3ms  trí/Sp  choillte/Ncfpc  is/Cc  trí/Sp  ghleannta/Ncmpc  os cionn/Spc  sléibhte/Ncmpg  is/Wpri"," uisce/Ncmsc"," na/Td-s  tíre/Ncfsg  go/Cs  mbíodh/Vmih  sé/Pp3mss  i/Sp  riocht/Ncmsc  laige/Aq-fsg  sula/Cs  dtugadh/Vmih|Vmis0  sé/Pp3mss  ar/Sp  ais/Ncfsc  chun/Sp  cruach/Ncfpg|Ncfsg  an/Td-s  fhéir/Ncmsg  arís/Rg  é/Pp3ms  ./Fe </s><s> Ag/Sp  dul/Nv  in/Sp  olcas/Ncmsc  in aghaidh/Spc  na/Td-s  hoíche/Ncfsc  a/Q-r"
"doc#132","go/Ua  mear/Aqp  ./Fe </s><s> ''/Fa  Aon/Mc  urnaí/Ncfsc  amháin/Aqp  dá/Cs  ligeadh/Vmis0  an/Td-s  píolóta/Ncmsc  as/Sp  a/Dp3ms  bhéal/Ncmsc  bhí/Vmis  an/Td-s  púca/Ncmsc  imithe/Av  ina/Spp-s  ghail/Ncfsc  ghaoithe/Ncfsg  agus/Cc  an/Td-s  marcach/Ncmsc  báite/Av  san/Spa-s"," uisce/Ncmsc"," ./Fe </s><s> Faoi/Sp  dheireadh/Ncmsc  b''/Ws-i  éigean/Ncmsc  don/Spa-s  bpúca/Ncmsg  tuirlingt/Ncfsc|Nv  is/Cc  d''/Q  fhág/Vmis  sé/Mc|Pp3mss  Micheál/Npmsc  ag/Sp  bun/Ncmsc  na/Td-s  cruaiche/Ncfsg  is/Cc  d''/Q  imigh/Vmis  sé/Pp3mss  féin/Px  ina/Spp-p|Spp-s  lasracha/Ncfpc"
"doc#133","den/Spa-s  Saighdiúir/Ncmsc  Singil/Aq-msc  Mac/Up  Amhlaigh/Npmsc  ,/Fi  más/Csw  ar/Sp  theiscinn/Ncfsc  Bhéarla/Ncmsg  a/Q-i  thugann/Vmip  a/Dp3ms  chúrsa/Ncmsc-e|Ncmsc  é/Pp3ms  ./Fe </s><s> Ní/Wp-in  hé/Pp3ms  an/Td-s  Chéad/Mc  Chath/Ncmsc  amháin/Aqp  atá/Vmip---r  ar/Sp  an/Td-s"," uisce/Ncmsg"," bruite/Av|Aqp  ./Fe </s><s> Tá/Vmip  togha/Ncmsc  leabhair/Aq-msc  scríofa/Av  ag/Sp  Dónall/Npmsc  Mac/Up  Amhlaigh/Npmsc  ./Fe </s><s> Dar/Csw|Vmip  liom/Pr1-s  féin/Px  gur/Wpdi|Wsdi  fearr/Aqc  é/Pp3ms  ná/Cc  Dialann/Ncfsc  Deoraí/Aq-fsg  ach/Cs  thiocfadh/Vmc  gur/Wpdi|Wsdi"
"doc#133","an/Td-s  gComhdháil/Ncfsc  -/Fb  Bord/Ncmsc  na/Td-p  Leabhar/Ncmpg  Gaeilge/Npfsg|Npfsc  ,/Fi  an/Td-s  Club/Ncmsc  Leabhar/Ncmpg  ,/Fi  na/Td-p  rudaí/Ncmpc  sin/Dd  ar/Sp  fad/Ncmsc  ./Fe </s><s> Is/Cc  mór/Ncmsc  an/Td-s  trua/Ncfsg  gur/Q--s  imigh/Vmis  an/Td-s  Chomhdháil/Ncfsc  ar/Sp  an/Td-s"," uisce/Ncmsc"," bruite/Av|Aqp  mar/Cs  a/Q-p|Q-i|Q-r  d''/Q  imigh/Vmis  ./Fe </s><s> ''/Fa  27/Mn </s><s> Ar/Sp  a/Dp3ms  rothar/Ncmsc  a/Q-r  théadh/Vmih  Seán/Npmsc  Ó/Sp  hÉigeartaigh/Npmsc  isteach/Rd  agus/Cc  amach/Rd  chuig/Sp  a/Dp3ms  chuid/Ncfsc  oibre/Ncfsg  sa/Spa-s  státseirbhís/Ncfsc"
"doc#133","ná/Cc  faitíos/Ncmsc  :/Fi </s><s> Dá/Spp-s  mhéad/Ncmsc  cainte/Ncfsg  a/Q-r  dhéantar/Vmip0  faoi/Sp  fhás/Ncmsc  (/F  agus/Cc  forbairt/Nv|Ncfsc  !/Fe </s><s> )/F  litríocht/Ncfsc  na/Td-s  Gaeilge/Npfsg  is/Wpri  mó/Aqc  m''/Dp1-s  amhras/Ncmsc  gur/Wpdi|Wsdi  bolgáin/Ncmpc"," uisce/Ncmsg"," cuid/Ncfsc  mhór/Ncmpg  di/Pr3fs  ./Fe </s><s> Is/Wp-i  fada/Aqp  an/Td-s  bóthar/Ncmsc  atá/Vmip---r  le/Sp  siúl/Nv  sula/Cs  ndeimhneofar/Vmif0  gur/Wpdi|Wsdi  i/Sp  nGaeilge/Npfsc  a/Q-r  scríobhfar/Vmif0  litríocht/Ncfsc  na/Td-s  tíre/Ncfsg  seo/Dd  ./Fe </s><s> Is/Wp-i  í/Pp3fs  an/Td-s"
"doc#133","déanamh/Nv  ar/Sp  an/Td-s  gcuspóir/Ncmsc  chéanna/Ncfpg|Ncmsg  ó/Sp  na/Td-p  cearda/Ncmpc  céanna/Aqp  ./Fe </s><s> Beidh/Vmif  siad/Pp3-ps  uilig/Aqp  in/Sp  éad/Ncmsc  lena/Spp-s  chéile/Ncmsc  ,/Fi  ag/Sp  líochán/Ncmsc  a/Dp3ms  chéile/Ncmsc  ,/Fi  ag/Sp  tabhairt/Nv"," uisce/Ncmsg|Ncmsc"," chuig/Sp  muileann/Ncmsc  a/Dp3ms  chéile/Ncmsc  ,/Fi  ag/Sp  tochras/Nv  ar/Sp  cheirtlíní/Ncmpc  a/Dp3ms  chéile/Ncmsc  .../F  Cérbh/Pq  é/Pp3ms  príomh/Ncmsc  ''/Fa  bhuck-cat/Xf  ''/Fa  na/Td-s  Gaeilge/Npfsg  deich/Ncmsg|Ncmsc  mbliana/Ncfpc|Ncfsg  ó/Sp"
"doc#133","Ghiolla/Npfsg  an/Td-s  Amaráin/Npmsc  ./Fe </s><s> Mé/Pp1-s  sa/Spa-s  gcarráiste/Ncmsc|Ncmsg  mícheart/Ncmsc|Ncmpg  agus/Cc  Eilbhéiseach/Ncfsc  mímhúinte/Aqp  eile/Dd  ./Fe </s><s> Mo/Dp1-s  chac/Vmis  ar/Sp  an/Td-s  Eilvéis/Npfsc  ./Fe </s><s> Buidéal/Ncmsc"," uisce/Ncmsg"," mianraí/Aq-fsg  agus/Cc  mé/Pp1-s  ina/Spp-s  chall/Ncmsc  ./Fe </s><s> An/Td-s  traein/Ncfsc  an-ghlan/Ncmsc  den/Spa-s  tsaol/Ncmsc  -/Fb  éiríonn/Vmip  fear/Ncmsc  agus/Cc  siúlann/Vmip  ceithre/Mc  choiscéim/Ncfsc  le/Sp  nuta/Ncmsc  de/Sp  thoitín/Ncmsc"
"doc#133","na/Td-s  Réine/Npf-g  -/Fb  sruth/Ncmsc  suarach/Aq-msc  sa/Spa-s  spota/Ncmsc  seo/Dd  mar/Cs  chonaic/Vmis  mé/Pp1-s  ar/Sp  maidin/Ncfsc  áit/Ncfsc  ar/Qq-s|Q-p|Q-is  rinne/Vmis  na/Td-p  Francaigh/Npmsc  cainéal/Ncmpg  agus/Cc  ghoideadar/Vmis3p  an/Td-s"," t-uisce/Ncmsc"," ./Fe </s><s> Breisach/Ncmsc  ainm/Ncmsg  an/Td-s  bhaile/Ncmsc  -/Fb  an/Td-s  eaglais/Ncfsc  go/Ua  hard/Aqp  os cionn/Spc  na/Td-s  habhann/Ncfsg  ,/Fi  céad/Aqp  léiriú/Ncmsc  ar/Qq-s|Q-p|Q-is  scrios/Vmis  an/Td-s  chogaidh/Ncmsv  ./Fe </s><s> Fuinneoga/Ncfpc  na/Td-s"
"doc#133","./Fe </s><s> Níl/Vmip---n  aon/Mc|Dq  teanga/Ncfsc  éasca/Aqp  ar/Sp|Wpsi|Wssi|Ws-q|Wsdq  a/Sp  foghlaim/Nv  i/Sp  ndáiríre/Ncmsc  ./Fe </s><s> Thugamar/Vmis1p  cuairt/Ncfsc  ar/Sp  Loch/Ncmsc  Konstance/Npmsc  ar/Sp  an/Td-s  gCéadaoin/Ncfsc  agus/Cc  chuaigh/Vmis  mé/Pp1-s  san/Spa-s"," uisce/Ncmsg"," den/Spa-s  chéad/Mo|Mc  uair/Ncfsc  -/Fb  go/Sp  muineál/Ncmsc  ar/Sp|Wpsi|Wssi|Ws-q|Wsdq  chuma/Ncfsc|Aqp  ar/Sp  bith/Ns-s  ./Fe </s><s> An/Td-s  t-uisce/Ncmsc  bog/Aq-msc  agus/Cc  an/Td-s  radharc/Ncmsc  go/Ua  hálainn/Aqp  ach/Cs  níor/Qn-s  thug/Vmis---n  mé/Pp1-s  faoi/Sp  shnámh/Ncmsc  -/Fb"
"doc#133","cuairt/Ncfsc  ar/Sp  Loch/Ncmsc  Konstance/Npmsc  ar/Sp  an/Td-s  gCéadaoin/Ncfsc  agus/Cc  chuaigh/Vmis  mé/Pp1-s  san/Spa-s  uisce/Ncmsg  den/Spa-s  chéad/Mo|Mc  uair/Ncfsc  -/Fb  go/Sp  muineál/Ncmsc  ar/Sp|Wpsi|Wssi|Ws-q|Wsdq  chuma/Ncfsc|Aqp  ar/Sp  bith/Ns-s  ./Fe </s><s> An/Td-s"," t-uisce/Ncmsc"," bog/Aq-msc  agus/Cc  an/Td-s  radharc/Ncmsc  go/Ua  hálainn/Aqp  ach/Cs  níor/Qn-s  thug/Vmis---n  mé/Pp1-s  faoi/Sp  shnámh/Ncmsc  -/Fb  faiteach/Aqp  faoi/Sp  amadán/Ncmsc  poiblí/Aqp  a/Sp  dhéanamh/Nv  díom/Pr1-s  féin/Px  ./Fe </s><s> Ar/Sp  ais/Ncfsc  trín/Ncfsc"
"doc#133","tabhairt/Nv  last/Ncmsc  slata/Ncfpc  mara/Ncfsg|Ncfpg  as/Sp  Árainn/Npmsc  go/Sp  monarcha/Ncfsc  feamainne/Ncfsg  Chill/Npmsg  Chiaráin/Npfsg|Npm-g  i/Sp  gConamara/Npmpg  ,/Fi  nuair/Cs  a/Q-r  thosaigh/Vmis  an/Td-s  bád/Ncmsc  ag/Sp  déanamh/Nv"," uisce/Ncmsg|Ncmsc"," orthu/Pr3-p  ,/Fi  gur/Q--s  thugadar/Vmis3p  slán/Ncmsc  ar/Sp  éigean/Ncmsc  í/Pp3fs  go/Sp  Céibh/Npmsc  Choigéil/Npmsc  ./Fe </s><s> Tá/Vmip  an/Td-s  dá/Spp-s  ghearrscéal/Ncmsc  le/Sp  fáil/Nv  in/Sp  An/Td-s  Chaint/Ncfsc  sa/Spa-s  tSráidbhaile/Ncmsg  ./Fe </s><s> Sílim/Vmm-1s|Vmip1s"
"doc#133","leabhair/Aqp  atá/Vmip---r  orm/Pr1-s  féin/Px  faoi/Sp  láthair/Ncfsc  ./Fe </s><s> 24.1.1989:/Mn  Thit/Vmis  an/Td-s  leabhar/Ncmsc  isteach/Rd  i/Sp  bpoll/Ncmsc  portaigh/Ncmsg  agus/Cc  chuaigh/Vmis  sé/Pp3mss  faoi/Sp"," uisce/Ncmsc"," ./Fe </s><s> ''/Fa  Léirmheas/Ncmsc  ''/Fa  lán/Ncmsc  gangaide/Ncfsg  san/Spa-s  Irish/Npmsc  Times/Npmsc  ina/Spr  bhfuil/Vmip---d  leisce/Ncfsc  agus/Cc  siléig/Ncfsc  N/Y  ciontach/Ncmsc  a/Q-r  chuir/Vmis  tús/Ncmsc  leis/Sp  an/Td-s  dúchan/Ncfsc  agus/Cc  in/Sp  áit/Ncfsc"
"doc#134","i/Sp  mBaile/Npmpg  na/Td-p  bPoc/Ncmpg  ,/Fi  agus/Cc  théadh/Vmih  sí/Pp3fss  don/Npmsc  tráigh/Vmm-2s  ar/Sp  dheireadh/Ncmsc  na/Td-s  hoíche/Ncfsg  le/Sp  líon/Ncmsc  feamnaí/Ncmsc  ,/Fi  agus/Cc  bhíodh/Vmih  sí/Pp3fss  amach/Rd  go/Sp  dtína/Ncfpc  básta/Ncmsg  san/Spa-s"," uisce/Ncmsc"," ar/Sp  cheann/Ncmsc  an/Td-s  lín/Ncmsg  ag/Sp  tabhairt/Nv  na/Td-p  feamnaí/Ncmsc  isteach/Rd  ./Fe </s><s> Bhí/Vmis  Máire/Npfsc  ana-láidir/Ncmsg  as/Sp|Pr3ms  a/Dp3fs|Uv  géaga/Ncfpc|Ncfpv  agus/Cc  as/Sp  a/Dp3fs  drom/Ncmsc  ./Fe </s><s> Faid/Ncmpc  a/Q-r  bhí/Vmis  sí/Pp3fss  in/Sp  aimsir/Ncfsc  i/Sp"
"doc#134","m''/Dp1-s  eireabaillín/Ncmpc|Ncmsc  dom/Pr1-s  ,/Fi  is/Wpri  go/Sp  raghaidh/Ncfsc  mé/Pp1-s  go dtí/Spc  an/Td-s  Aifreann/Ncmsc  ./Fe </s><s> ''/Fa  ''/Fa  Tabharfaidh/Vmif  mé/Pp1-s  ,/Fi  ''/Fa  arsa/Vmis  an/Td-s  gabha/Ncmsc  ,/Fi  ''/Fa  má/Cs  thugann/Vmip  tú/Pp2-s  criathar/Ncmsc"," uisce/Ncmsg"," ón/Spa-s  dtobar/Ncmsc  chugam/Pr1-s  ./Fe </s><s> ''/Fa  Chuaigh/Vmis  an/Td-s  luch/Ncfsc  go dtí/Spc  an/Td-s  dtobar/Ncmsc  leis/Sp  an/Td-s  gcriathar/Ncmsc  ./Fe </s><s> Sháigh/Vmis  sí/Pp3fss  síos/Rd  an/Td-s  criathar/Ncmsc  san/Spa-s  uisce/Ncmsg  ,/Fi  agus/Cc"
"doc#134","tú/Pp2-s  criathar/Ncmsc  uisce/Ncmsg  ón/Spa-s  dtobar/Ncmsc  chugam/Pr1-s  ./Fe </s><s> ''/Fa  Chuaigh/Vmis  an/Td-s  luch/Ncfsc  go dtí/Spc  an/Td-s  dtobar/Ncmsc  leis/Sp  an/Td-s  gcriathar/Ncmsc  ./Fe </s><s> Sháigh/Vmis  sí/Pp3fss  síos/Rd  an/Td-s  criathar/Ncmsc  san/Spa-s"," uisce/Ncmsg"," ,/Fi  agus/Cc  de réir/Spc  mar/Cs  a/Q-r  thógadh/Vmih  sí/Pp3fss  aníos/Rd  an/Td-s  criathar/Ncmsc  d''/Q  imíodh/Vmis0  an/Td-s  t-uisce/Ncmsc  tríd/Pr3ms  síos/Rd  arís/Rg  ./Fe </s><s> Lean/Npmsc  sí/Pp3fss  uirthi/Pr3fs  mar/Sp  sin/Pd  ,/Fi  á/Spp-s  shá/Nv  síos/Rd"
"doc#134","leis/Sp  an/Td-s  gcriathar/Ncmsc  ./Fe </s><s> Sháigh/Vmis  sí/Pp3fss  síos/Rd  an/Td-s  criathar/Ncmsc  san/Spa-s  uisce/Ncmsg  ,/Fi  agus/Cc  de réir/Spc  mar/Cs  a/Q-r  thógadh/Vmih  sí/Pp3fss  aníos/Rd  an/Td-s  criathar/Ncmsc  d''/Q  imíodh/Vmis0  an/Td-s"," t-uisce/Ncmsc"," tríd/Pr3ms  síos/Rd  arís/Rg  ./Fe </s><s> Lean/Npmsc  sí/Pp3fss  uirthi/Pr3fs  mar/Sp  sin/Pd  ,/Fi  á/Spp-s  shá/Nv  síos/Rd  agus/Cc  á/Spp-s  tharrac/Ncmsc  aníos/Rd  ,/Fi  ar feadh/Spc  i/Sp  bhfad/Ncmsc  ./Fe </s><s> Bhí/Vmis  sí/Pp3fss  tugtha/Av|Aqp  traochta/Aqp|Av  ,/Fi  an/Td-s"
"doc#134","don/Spa-s  gcriathar/Ncmsc  ./Fe </s><s> Ní/Qn  raibh/Vmis---n  an/Td-s  criathar/Ncmsc  ag/Sp  ligint/Ncfsc  aon/Mc|Dq  bhraon/Ncmsc  uaidh/Pr3ms  ansan/Rl  ,/Fi  is/Cc  bhí/Vmis  ardáthas/Ncmsc  ar/Sp  an/Td-s  luch/Ncfsc  ./Fe </s><s> Líon/Vmm-2s|Vmis  sí/Pp3fss  an/Td-s  criathar/Ncmsc  le/Sp"," huisce/Ncmsc"," an/Td-s  tobair/Ncmsg  agus/Cc  thug/Vmis  don/Spa-s  ngabha/Ncmsc  é/Pp3ms  ,/Fi  thug/Vmis  an/Td-s  gabha/Ncmsc  eochair/Ncfsc  di/Pr3fs  ,/Fi  thug/Vmis  sí/Pp3fss  an/Td-s  eochair/Ncfsc  don/Spa-s  scioból/Ncmsc  ,/Fi  thug/Vmis  an/Td-s  scioból/Ncmsc  sop/Ncmpg  féir/Ncmsg  di/Pr3fs  ,/Fi"
"doc#134","mháthair/Ncfsc  céad/Aq-msc  bliain/Ncfsc  ó/Sp  shin/Pd  ./Fe </s><s> ''/Fa  D''/Q  imigh/Vmis|Vmm-2s  an/Td-s  fear/Ncmsc  bocht/Aq-msc  air/Pr3ms  go/Ua  dochmúil/Aq  agus/Cc  go/Sp  cráite/Av  aríst/Ncfsc  ,/Fi  agus/Cc  fé/Sp  mar/Cs  a/Q-r  chaitheadh/Vmih  sé/Pp3mss  mias/Ncfsc"," uisce/Ncmsg"," amach/Rd  as/Sp  an/Td-s  loch/Ncmsc  théadh/Vmih  dhá/Spp  mhias/Ncfsc  déag/Ns-s  isteach/Rd  ./Fe </s><s> Nár/Qnq|Qnrs  tháinig/Vmis---n|Vmis  iníon/Ncfsc  na/Td-s  seanachaillí/Ncfsg  aríst/Ncfsc  agus/Cc  an/Td-s  bia/Ncmsc  aici/Pr3fs  ./Fe </s><s> ''/Fa  Suigh/Vmm-2s  ansan/Rl  ar/Sp"
"doc#134","airde/Ncfpc|Ncfsc  sa/Spa-s  chrann/Ncmsc  os cionn/Spc  an/Td-s  tobair/Ncmsg  agus/Cc  d''/Q  fhan/Vmis  sí/Pp3fss  ansan/Rl  ./Fe </s><s> Maidean/Npmsc  amháin/Aqp  tháinig/Vmis  iníon/Ncfsc  le/Sp  Micí/Npmsc  na/Td-s  Muc/Ncfpg  ag/Sp  triall/Nv  ar/Sp  channa/Ncmsc"," uisce/Ncmsg"," ,/Fi  agus/Cc  nuair/Cs  a/Dp3fs  dh/Xx  ''/Fa  fhéach/Vmis  sí/Pp3fss  síos/Rd  insa/Ncfpc  tobar/Ncmsc  chonaic/Vmis  sí/Pp3fss  an/Td-s  cailín/Ncmsc  álainn/Aq-msc  seo/Dd  ./Fe </s><s> ''/Fa  Bhuel/I  ,/Fi  ''/Fa  ar/Vmis  sise/Pp3fsse  ,/Fi  ''/Fa  má/Cs|Ncfsc  tháimse/Ncmsc-e  chomh/Ri  breá/Aqp  so/Dd  ,/Fi"
"doc#134","sí/Pp3fss  léi/Pr3fs  ,/Fi  agus/Cc  ní/Ncmsc|Ncfsc|Nv|Wp-in  fheadair/Ncfsc  aoinne/Ncmsg  cár/Rq|Ncmpg|Ncmsc  ghaibh/Ncfsc  sí/Pp3fss  ./Fe </s><s> Bhí/Vmis  san/Pd  go/Ua  maith/Aqp  ./Fe </s><s> Tháinig/Vmis  Micí/Npmsc  féin/Px  agus/Cc  faobhar/Ncmsc  fé/Sp  ag/Sp  triall/Nv  ar/Sp  channa/Ncmsc"," uisce/Ncmsg"," ,/Fi  agus/Cc  nuair/Cs  a/Dp3fs  thúm/Ncmsc  sé/Ncmsg  an/Td-s  canna/Ncmsc  síos/Rd  insa/Ncfpc  tobar/Ncmsc  dhein/Vmis  an/Td-s  cailín/Ncmsc  seo/Dd  scartadh/Vmis0|Vmih  gáire/Ncmsc  ./Fe </s><s> D''/Q  fhéach/Vmis  sé/Pp3mss  agus/Cc  chonaic/Vmis  sé/Pp3mss  an/Td-s  cailín/Ncmsc  in/Sp"
"doc#134",",/Fi  agus/Cc  is/Wpri  dócha/Aqc  gurb/Wpdi  í/Pp3fs  t/Xx  ''/Fa  iníon/Ncfsc  í/Pp3fs  ,/Fi  tháinig/Vmis  sí/Pp3fss  ,/Fi  agus/Cc  tháinig/Vmis  ,/Fi  is/Wpri  dócha/Aqc  gurb/Wpdi  í/Pp3fs  do/Sp  bhean/Ncfsc  í/Pp3fs  ,/Fi  agus/Cc  d''/Sp  ímíodar/Ncmsc  leo/Pr3-p  gan/Sp  aon/Mc|Dq  bhraon/Ncmsc"," uisce/Ncmsg"," ./Fe </s><s> ''/Fa  ''/Fa  An/Wp-q|Wpdq  mar/Sp  sin/Pd  é/Pp3ms  ?/Fq </s><s> ''/Fa  arsa/Vmis  Micí/Npmsc  ./Fe </s><s> ''/Fa  Téanam/Npmsc  in/Sp  éineacht/Ns-s  liomsa/Pr1-s-e  ,/Fi  a/Uv  chailín/Ncmsv  ,/Fi  ''/Fa  ar/Vmis  seisean/Pp3msse  ,/Fi  ''/Fa  níor/Qn-s  tháinig/Vmis---n  aoinne/Ncmsc  acu/Pr3-p  san/Dd  abhaile/Rd  ó/Sp"
"doc#134","scroid/Ncfsc  airneáin/Ncmsg  uait/Pr2-s  ,/Fi  a/Uv  bhean/Ncfsc  an/Td-s  tí/Ncfsg  ?/Fq </s><s> ''/Fa  ''/Fa  Geobhaidh/Npmsc  sibh/Pp2-p  ,/Fi  mhuise/Ncfsc  ,/Fi  a/Uv  chroí/Ncmsv  ,/Fi  ''/Fa  ar/Vmis  sise/Pp3fsse  ,/Fi  ''/Fa  ach/Cs  caithfidh/Vmif  mé/Pp1-s  dul/Ncmsc|Nv  agus/Cc  canna/Ncmsc"," uisce/Ncmsg"," a/Sp  bhreith/Nv  liom/Pr1-s  abhaile/Rd  ón/Spa-s  dtobar/Ncmsc  ./Fe </s><s> ''/Fa  Thóg/Vmis  sí/Pp3fss  an/Td-s  canna/Ncmsc  agus/Cc  d''/Q  imigh/Vmis|Vmm-2s  sí/Pp3fss  léi/Pr3fs  go dtí/Spc  an/Td-s  dtobar/Ncmsc  ,/Fi  agus/Cc  nuair/Cs  a/Q-r  thum/Vmis  sí/Pp3fss  síos/Rd  an/Td-s  canna/Ncmsc"
"doc#134",",/Fi  ''/Fa  arsa/Vmis  an/Td-s  ghuth/Ncmsc  ,/Fi  ''/Fa  ach/Cs  b''/Ws-i  fhéidir/Ns-s  go/Cs  ndéanfá/Vmc-2s  an/Td-s  bheart/Ncmsc  orthu/Pr3-p  ,/Fi  ''/Fa  ar/Vmis  sise/Pp3fsse  ,/Fi  ''/Fa  ach/Cs  tóg/Vmm-2s  mo/Dp1-s  chomhairle/Ncfsc  :/Fi  beir/Vmm-2s  leat/Pr2-s  an/Td-s  canna/Ncmsc"," uisce/Ncmsg"," anois/Rg  ,/Fi  agus/Cc  nuair/Cs  a/Q-r  bheidh/Vmif  tú/Pp2-s  ag/Sp  déanamh/Nv  ar/Sp  an/Td-s  ndoras/Ncmsc  ,/Fi  buail/Vmm-2s  uait/Pr2-s  é/Pp3ms  ag/Sp  an/Td-s  ndoras/Ncmsc  ,/Fi  buail/Vmm-2s  do/Sp  bhasa/Ncfpc-e  le/Sp  chéile/Ncmsc  agus/Cc  tosnaigh/Vmm-2s  ag/Sp"
"doc#134","dóite/Av  orthu/Pr3-p  ,/Fi  agus/Cc  nuair/Cs  a/Dp3fs  gheobhair/Ncfsc  imithe/Av  iad/Pp3-p  ,/Fi  téir/Ncfsc  isteach/Rd  ,/Fi  cuir/Vmm-2s  an/Td-s  bolta/Ncmsc  ar/Sp  an/Td-s  ndoras/Ncmsc  i/Sp  do/Dp2-s  dhiaidh/Ns-s  ,/Fi  croch/Ncfsc  sciléad/Ncmsc"," uisce/Ncmsg"," ar/Sp  an/Td-s  dtine/Ncfsc  ,/Fi  agus/Cc  nuair/Cs  a/Q-r  bheidh/Vmif  an/Td-s  t-uisce/Ncmsc  mallabhog/Ncmsc  ,/Fi  tóg/Vmm-2s  anuas/Rd  é/Pp3ms  ,/Fi  nigh/Vmis  do/Sp  chosa/Ncfpc  ann/Pr3ms  agus/Cc  triomaigh/Ncmpc  iad/Pp3-p  ./Fe </s><s> Ansan/Rl  tóg/Vmm-2s  amach/Rd"
"doc#134","imithe/Av  iad/Pp3-p  ,/Fi  téir/Ncfsc  isteach/Rd  ,/Fi  cuir/Vmm-2s  an/Td-s  bolta/Ncmsc  ar/Sp  an/Td-s  ndoras/Ncmsc  i/Sp  do/Dp2-s  dhiaidh/Ns-s  ,/Fi  croch/Ncfsc  sciléad/Ncmsc  uisce/Ncmsg  ar/Sp  an/Td-s  dtine/Ncfsc  ,/Fi  agus/Cc  nuair/Cs  a/Q-r  bheidh/Vmif  an/Td-s"," t-uisce/Ncmsc"," mallabhog/Ncmsc  ,/Fi  tóg/Vmm-2s  anuas/Rd  é/Pp3ms  ,/Fi  nigh/Vmis  do/Sp  chosa/Ncfpc  ann/Pr3ms  agus/Cc  triomaigh/Ncmpc  iad/Pp3-p  ./Fe </s><s> Ansan/Rl  tóg/Vmm-2s  amach/Rd  an/Td-s  coileach/Ncmsc  as/Sp  an/Td-s  gcúib/Ncfsc  agus/Cc  nigh/Vmis  cosa/Ncfpc  an/Td-s"
"doc#134","cuir/Vmm-2s  ina/Spp-s  sheasamh/Nv  leis/Pr3ms|Sp  an/Td-s|Wp-q|Wpdq  adharta/Ncmpv  é/Pp3ms  ./Fe </s><s> Ansan/Rl  ,/Fi  tóg/Vmm-2s  na/Td-p  mugaí/Ncmpc  athá/Ncmsc  ar/Sp  bhonn/Ncmsc  an/Td-s  dresser/Ncfsc  agat/Pr2-s  ,/Fi  pé/Pi  cúpla/Ncmsc  muga/Ncmsg  athá/Ncmsc  agat/Pr2-s  ,/Fi  nigh/Vmis  san/Spa-s"," uisce/Ncmsc"," iad/Pp3-p  agus/Cc  triomaigh/Ncmpc  iad/Pp3-p  agus/Cc  buail/Vmm-2s  a/Dp3-p  mbéal/Ncmsc  fúthu/Pr3-p  ar/Sp  an/Td-s  ndresser/Ncfsc  ./Fe </s><s> Agus/Cc  nuair/Cs  a/Q-r  bheidh/Vmif  san/Pd  déanta/Av  agat/Pr2-s  ,/Fi  dein/Ncfsc  an/Td-s  galar/Ncmpg  céanna/Aqp"
"doc#134","féin/Px  ann/Pr3ms  agus/Cc  croch/Ncfsc  thar/Sp  n-ais/Ncfsc  an/Td-s  sciléad/Ncmsc  os cionn/Spc  na/Td-s  tine/Ncfsc  ,/Fi  agus/Cc  téir/Ncfsc  a/Sp  chodladh/Nv  ./Fe </s><s> ''/Fa  Dhein/Vmis  sí/Pp3fss  amhlaidh/Rg  ./Fe </s><s> Thóg/Vmis  sí/Pp3fss  léi/Pr3fs  an/Td-s  canna/Ncmsc"," uisce/Ncmsg"," ,/Fi  agus/Cc  nuair/Cs  a/Q-r  bhí/Vmis  sí/Pp3fss  ag/Sp  déanamh/Nv  ar/Sp  an/Td-s  ndoras/Ncmsc  bhuail/Vmis  sí/Pp3fss  uaithi/Pr3fs  an/Td-s  canna/Ncmsc  uisce/Ncmsg  ,/Fi  agus/Cc  bhuail/Vmis  sí/Pp3fss  a/Dp3fs  basa/Ncfpc-e  le/Sp  chéile/Ncmsc  agus/Cc  thosnaigh/Vmis"
"doc#134","./Fe </s><s> ''/Fa  Dhein/Vmis  sí/Pp3fss  amhlaidh/Rg  ./Fe </s><s> Thóg/Vmis  sí/Pp3fss  léi/Pr3fs  an/Td-s  canna/Ncmsc  uisce/Ncmsg  ,/Fi  agus/Cc  nuair/Cs  a/Q-r  bhí/Vmis  sí/Pp3fss  ag/Sp  déanamh/Nv  ar/Sp  an/Td-s  ndoras/Ncmsc  bhuail/Vmis  sí/Pp3fss  uaithi/Pr3fs  an/Td-s  canna/Ncmsc"," uisce/Ncmsg"," ,/Fi  agus/Cc  bhuail/Vmis  sí/Pp3fss  a/Dp3fs  basa/Ncfpc-e  le/Sp  chéile/Ncmsc  agus/Cc  thosnaigh/Vmis  sí/Pp3fss  ag/Sp  scréachaigh/Ncfsc  is/Wpri  ag/Sp  liúraigh/Ncmpc  is/Wpri  ag/Sp  béiceach/Ncfsc  :/Fi  ''/Fa  Dún/Ncmsc  na/Td-s  Banríona/Ncfsg  trí/Sp"
"doc#134",",/Fi  agus/Cc  chuaigh/Vmis  sí/Pp3fss  isteach/Rd  agus/Cc  dhein/Vmis  sí/Pp3fss  fé/Sp  mar/Cs  a/Q-r  dúirt/Vmis  an/Td-s  mháthair/Ncfsc  léi/Pr3fs  :/Fi  chuir/Vmis  sí/Pp3fss  an/Td-s  bolta/Ncmsc  ar/Sp  an/Td-s  ndoras/Ncmsc  ,/Fi  chuir/Vmis  sí/Pp3fss  an/Td-s  sciléad/Ncmsc"," uisce/Ncmsg"," ar/Sp  an/Td-s  dtine/Ncfsc  is/Wpri  nuair/Cs  a/Q-r  bhí/Vmis  sé/Mc|Pp3mss  mallabhog/Ncmsc  thóg/Vmis  sí/Pp3fss  anuas/Rd  é/Pp3ms  ,/Fi  nigh/Vmis|Vmm-2s  sí/Pp3fss  cosa/Ncfpc  an/Td-s  choiligh/Ncmsg  ann/Pr3ms  is/Cc  chuir/Vmis  sí/Pp3fss  thar/Sp  n-ais/Ncfsc  don/Spa-s  chúib/Ncfsc  é/Pp3ms  ,/Fi  nigh/Vmis|Vmm-2s"
"doc#134","./Fe </s><s> ''/Fa  Ní/Qn  fhéadfainn/Vmc-1s-n  é/Pp3ms  ,/Fi  ''/Fa  arsa/Vmis  an/Td-s  muga/Ncmsc  ,/Fi  ''/Fa  mar/Cs  táimidne/Vmip1p--e  leis/Pr3ms  nite/Av  agus/Cc  ár/Dp1-p  mbéal/Ncmsc  fúinn/Pr1-p  anso/Rl  ar/Sp  an/Td-s  ndresser/Ncfsc  ./Fe </s><s> ''/Fa  ''/Fa  Oscail/Vmis|Vmm-2s  ,/Fi  a/Uv  sciléad/Ncmsc|Ncmsv"," uisce/Ncmsg|Ncmsc"," na/Td-s  gcos/Ncfsc  !/Fe </s><s> ''/Fa  arsa/Vmis  iadsan/Pp3-p-e  ./Fe </s><s> ''/Fa  Ní/Qn  fhéadfainn/Vmc-1s-n  é/Pp3ms  ,/Fi  ''/Fa  arsa/Vmis  an/Td-s  uisce/Ncmsc  na/Td-s  gcos/Ncfpg  ,/Fi  ''/Fa  mar/Cs  táim/Vmip1s  crochta/Ncmsg  thar/Sp  n-ais/Ncfsc  os cionn/Spc  na/Td-s  tine/Ncfsc  ./Fe </s><s> ''/Fa  Dhera/Npmsc  ,/Fi"
"doc#134","nite/Av  agus/Cc  ár/Dp1-p  mbéal/Ncmsc  fúinn/Pr1-p  anso/Rl  ar/Sp  an/Td-s  ndresser/Ncfsc  ./Fe </s><s> ''/Fa  ''/Fa  Oscail/Vmis|Vmm-2s  ,/Fi  a/Uv  sciléad/Ncmsc|Ncmsv  uisce/Ncmsg|Ncmsc  na/Td-s  gcos/Ncfsc  !/Fe </s><s> ''/Fa  arsa/Vmis  iadsan/Pp3-p-e  ./Fe </s><s> ''/Fa  Ní/Qn  fhéadfainn/Vmc-1s-n  é/Pp3ms  ,/Fi  ''/Fa  arsa/Vmis  an/Td-s"," uisce/Ncmsc"," na/Td-s  gcos/Ncfpg  ,/Fi  ''/Fa  mar/Cs  táim/Vmip1s  crochta/Ncmsg  thar/Sp  n-ais/Ncfsc  os cionn/Spc  na/Td-s  tine/Ncfsc  ./Fe </s><s> ''/Fa  Dhera/Npmsc  ,/Fi  ní/Qn  dheineadar/Vmis3p  aon/Mc|Dq  ní/Ncmsc|Ncfsc  ansan/Rl  ach/Cs  preabadh/Vmis0  in/Sp  airde/Ncfpc|Ncfsc  ar/Sp|Qq-s|Q-p|Q-is|Wpsi|Wssi|Ws-q|Wsdq  dhíon/Ncmsc|Vmis"
"doc#134","duinn/Vmih1s  ?/Fq </s><s> ''/Fa  ''/Fa  Tabharfaidh/Vmif  mé/Pp1-s  ,/Fi  mhuis/Ncfsc  ,/Fi  ''/Fa  ar/Vmis  sise/Pp3fsse  ,/Fi  ''/Fa  ach/Cs  an/Qq  bhfuil/Vmip---d  a/Dp3ms  fhios/Ncmsc  agat/Pr2-s  ,/Fi  caithfidh/Vmif  mé/Pp1-s  dul/Ncmsc|Nv  don/Spa-s  tobar/Ncmsc  ar/Sp  dtús/Ncmsc  agus/Cc  canna/Ncmsc"," uisce/Ncmsg"," a/Sp  bhreith/Nv  liom/Pr1-s  ,/Fi  mar/Sp|Cs  níl/Npfsc|Vmip---n  aon/Mc|Dq  bhraon/Ncmsc  fíoruisce/Ncmsg  istigh/Rd  agam/Pr1-s  i gcóir/Spc  na/Td-s  hoíche/Ncfsg  ./Fe </s><s> ''/Fa  Is/Wp-i  ea/Pp3-s  !/Fe </s><s> Shuíodar/Npmsc  síos/Rd  agus/Cc  d''/Q  imigh/Vmis  sí/Pp3fss  uirthi/Pr3fs"
"doc#134","siad/Pp3-ps  amach/Rd  ansan/Rl  agus/Cc  téirse/Ncfsc  isteach/Rd  ,/Fi  agus/Cc  nuair/Cs  a/Dp3fs  gheobhair/Ncfsc  amuigh/Rd  iad/Pp3-p  cuir/Ncmsg  an/Wp-q|Wpdq  bólta/Av  ar/Sp  an/Td-s  ndoras/Ncmsc  ./Fe </s><s> Cuir/Vmm-2s  síos/Rd  corcán/Ncmsc"," uisce/Ncmsg"," -/Fb  sciléad/Ncmsc  beag/Aq-msc  -/Fb  agus/Cc  nuair/Cs  a/Q-r  bheidh/Vmif  sé/Mc|Pp3mss  mallabhog/Ncmsc  ,/Fi  tóg/Vmm-2s  suas/Rd  é/Pp3ms  ,/Fi  nigh/Vmis|Vmm-2s  do/Sp  chosa/Ncfpc  ann/Pr3ms  agus/Cc  ansan/Rl  cuir/Vmm-2s  le cois/Spc  an/Td-s  dorais/Ncmsg  iata/Av|Aqp  é/Pp3ms  ./Fe </s>"
"doc#134","triomaigh/Ncmpc|Vmm-2s  é/Pp3ms  agus/Cc  cuir/Vmm-2s  le hais/Spc  na/Td-s  tine/Ncfsg  é/Pp3ms  ./Fe </s><s> Tóg/Vmm-2s  na/Td-p  plátaí/Ncmpc  ansan/Rl  agus/Cc  na/Td-p  mugaí/Ncmpc|Ncmpg  athá/Ncmsc  ar/Sp  bhonn/Ncmsc  an/Td-s  dresser/Ncfsc  agus/Cc  nigh/Vmis|Vmm-2s  iad/Pp3-p  agus/Cc  ./Fe </s><s> ./Fe </s><s> ./Fe </s><s> in/Sp"," uisce/Ncmsc"," na/Td-s  gcos/Ncfpg  agus/Cc  buail/Vmm-2s  a/Dp3-p  mbéal/Ncmsc  fúthu/Pr3-p  ./Fe </s><s> Tóg/Vmm-2s  amach/Rd  an/Td-s  coileach/Ncmsc  ansan/Rl  athá/Ncmsc  istigh/Rd  sa/Spa-s  chúib/Ncfsc  agus/Cc  nigh/Vmis|Vmm-2s  a/Dp3ms  chosa/Ncfpc  go/Ua  maith/Aqp  agus/Cc"
"doc#134","tú/Pp2-s  an/Td-s  bheart/Ncmsc  !/Fe </s><s> ''/Fa  Is/Wp-i  ea/Pp3-s  !/Fe </s><s> Ghaibh/Npmsc  sí/Pp3fss  baochas/Ncmsc  agus/Cc  bhí/Vmis  sí/Pp3fss  ag/Sp  beannachtú/Nv  le/Sp  anamanna/Ncmpc  na/Td-p  marbh/Ncmpg  agus/Cc  chas/Vmis  sí/Pp3fss  abhaile/Rd  agus/Cc  an/Td-s  canna/Ncmsc"," uisce/Ncmsg"," aici/Pr3fs  ./Fe </s><s> Agus/Cc  nuair/Cs  a/Q-r  bhí/Vmis  sí/Pp3fss  ag/Sp  déanamh/Nv  ar/Sp  an/Td-s  dtigh/Ncmsd  ,/Fi  thosnaigh/Vmis  sí/Pp3fss  ag/Sp  béicigh/Ncmsg  agus/Cc  ag/Sp  liúraigh/Ncmpc  :/Fi  ''/Fa  Dún/Ncmsc  na/Td-s  Banríona/Ncfsg  trí/Sp  thine/Ncfsc  ,/Fi  Dún/Ncmsc"
"doc#134","arsa/Vmis  iadsan/Pp3-p-e  ,/Fi  agus/Cc  ritheadar/Vmis3p  leo/Pr3-p  ./Fe </s><s> Chuaigh/Vmis  sí/Pp3fss  isteach/Rd  ./Fe </s><s> Chuir/Vmis  sí/Pp3fss  an/Wp-q|Wpdq  bólta/Av  ar/Sp  an/Td-s  ndoras/Ncmsc  ,/Fi  ambaist/Ncfsc  ./Fe </s><s> Chuir/Vmis  sí/Pp3fss  síos/Rd  an/Td-s  sciléidín/Ncmsc"," uisce/Ncmsg"," is/Wpri  nuair/Cs  a/Q-r  bhí/Vmis  sé/Mc|Pp3mss  mallabhog/Ncmsc  thóg/Vmis  sí/Pp3fss  suas/Rd  é/Pp3ms  ./Fe </s><s> Nigh/Vmis|Vmm-2s  sí/Pp3fss  a/Dp3fs|Uv  cosa/Ncfpv|Ncfpc  ann/Pr3ms  ,/Fi  nigh/Vmis|Vmm-2s  sí/Pp3fss  an/Td-s  tlú/Ncmsc  ann/Pr3ms  agus/Cc  thriomaigh/Vmis  sí/Pp3fss  agus/Cc  chuir/Vmis  sí/Pp3fss  ina/Spp-p|Spp-s  seasamh/Nv"
"doc#137","ábhar/Ncmpg  an/Td-s  dáin/Ncmsg  i/Sp  gcónaí/Ncmsc  ./Fe </s><s> Is/Wp-i  mó/Aqc  a/Q-r  chiallaím/Vmip1s  an/Td-s  rud/Ncmsc  faoi/Sp  leith/Ncfsc  ,/Fi  an/Td-s  tréith/Ncfsc  shainiúil/Aq-fsc  ,/Fi  an/Td-s  snáth/Ncmsc  sa/Spa-s  bhreacán/Ncmsc  ,/Fi  an/Td-s  fhuil/Ncfsc  sa/Spa-s  bháisín/Ncmsg"," uisce/Ncmsg|Ncmsc"," sula/Cs  scaipeann/Vmip  ,/Fi  sula/Cs  dtréigeann/Vmip  sé/Pp3mss  ./Fe </s><s> Féachaim/Vmm-1s|Vmip1s  leis/Sp  na/Td-p  comhábhair/Ncmpc  a/Sp  scagadh/Vmis0  ./Fe </s><s> Agus/Cc  de thairbhe/Spc  nach/Wp-qn|Wpsin|Wpdin|Wpdqn  fear/Ncmsc  mór/Aq-msc  eolaíochta/Ncfsg"
"doc#137","ghrian/Ncfsc  thiar/Rd  ar/Sp  a/Dp3fs  gogaide/Ncmsc  ,/Fi  ag/Sp  cleiteáil/Nv  ,/Fi  Seál/Ncmsc  dubhach/Aq-msc  de/Sp  néalta/Ncmpc  ar/Sp  a/Dp3fs  guaillí/Ncmsc|Ncfpc  ./Fe </s><s> Loch/Ncmsc  glas/Aq-msc  i lár/Spc  coille/Ncfsg  ,/Fi  tús/Ncmsc  fómhair/Ncmsg  ./Fe </s><s> Trén/Npmsc"," uisce/Ncmsg"," ,/Fi  súilíní/Ncmpc  aeir/Ncfsc  Ag/Sp  snámh/Nv  aníos/Rd  ón/Spa-s  ghrinneall/Ncmsc  dhuilleogach/Aq  Chun/Sp  pléascaontú/Nv  le/Sp  hatmaisféar/Ncmsc  ./Fe </s><s> Deora/Ncfpc  fearthainne/Ncfsg  ag/Sp"
"doc#137","Ag/Sp  snámh/Nv  aníos/Rd  ón/Spa-s  ghrinneall/Ncmsc  dhuilleogach/Aq  Chun/Sp  pléascaontú/Nv  le/Sp  hatmaisféar/Ncmsc  ./Fe </s><s> Deora/Ncfpc  fearthainne/Ncfsg  ag/Sp  fáinnephósadh/Vmis0  an/Td-s"," uisce/Ncmsc"," ./Fe </s><s> Piléar/Ncmsc  ,/Fi  nó/Cc  píléir/Ncmsc  ,/Fi  muc/Ncfsc  dhubh/Aq-fsc  féin/Px  Ní/Qn  dhéanfaidh/Vmif---n  fál/Ncmsc  teorann/Ncfsg  ./Fe </s><s> Siúlóid/Ncfsc  Chriostail/Npfsg </s><s> Sliabh/Ncmsc  ,/Fi  lá/Ncmsc  geimhridh/Ncmsg  ,/Fi  Luaithreach/Npmsc"
"doc#137","díth/Ncfsc  ./Fe </s><s> Tá/Vmip  bán/Ncmsc  mar/Sp  oileán/Ncmsc  Is/Wpri  na/Td-p  potairí/Ncmpc  ban/Ncfpg  ón/Spa-s  choigrích/Ncfsc  ar/Sp  na/Td-p  cóstaí/Ncmpc  sin/Dd  Canann/Npmsc  Humpty/Xf  Dumpty/Xf  Is/Cc  ní/Qn  leigheasann/Vmip---n  mo/Dp1-s  ghoin/Nv|Vmis|Ncfsc  ./Fe </s><s>","Uisce/Npmsg|Npfsg","</s><s> Eadrainn/Pr1-p  tá/Vmip  aghaidh/Ncfsc  an/Td-s  uisce/Ncmsg  :/Fi  Amannaí/Ncmsc  tusa/Pp2-s-e  thíos/Rd  istigh/Rd  ,/Fi  ag/Sp  amharc/Nv  aníos/Rd  ,/Fi  Clocha/Ncfpc  cruinne/Aq--pc  do/Sp  shúl/Ncfpg  dubh/Aq--pg  ar/Sp  ghrinneall/Ncmsc"
"doc#137","potairí/Ncmpc  ban/Ncfpg  ón/Spa-s  choigrích/Ncfsc  ar/Sp  na/Td-p  cóstaí/Ncmpc  sin/Dd  Canann/Npmsc  Humpty/Xf  Dumpty/Xf  Is/Cc  ní/Qn  leigheasann/Vmip---n  mo/Dp1-s  ghoin/Nv|Vmis|Ncfsc  ./Fe </s><s> Uisce/Npmsg|Npfsg </s><s> Eadrainn/Pr1-p  tá/Vmip  aghaidh/Ncfsc  an/Td-s"," uisce/Ncmsg"," :/Fi  Amannaí/Ncmsc  tusa/Pp2-s-e  thíos/Rd  istigh/Rd  ,/Fi  ag/Sp  amharc/Nv  aníos/Rd  ,/Fi  Clocha/Ncfpc  cruinne/Aq--pc  do/Sp  shúl/Ncfpg  dubh/Aq--pg  ar/Sp  ghrinneall/Ncmsc  mílítheach/Aq-msc  ,/Fi  Mise/Pp1-s-e  ar/Sp  bhruach/Ncmsc  ,/Fi  mo/Dp1-s"
"doc#137","triantánach/Aq-msc  ag/Sp  gobadh/Vmis0  in/Sp  airde/Ncfpc|Ncfsc  d/Xx  ''/Fa  eite/Ncfsc  briste/Av|Aqp  ,/Fi  Tonnta/Av  do/Q  mhisnigh/Vmis  dod/Ncmsc  ardú/Ncmsg  ar/Sp  eitilt/Nv  bhacadaíle/Ncfsc  ,/Fi  Go/Cs  dtiteann/Vmip  tú/Pp2-s  faon/Aqp  in/Sp"," uisce/Ncmsc"," canálach/Aq  ,/Fi  Go/Cs  líonann/Vmip  arís/Rg  muir/Ncfsc  thapa/Ncmsg  do/Q  mhisní/Vmsp---n  ./Fe </s><s> Beidh/Vmif  tú/Pp2-s  caite/Av  ag/Sp  do/Dp2-s  shaothar/Ncmsc  ,/Fi  Is/Cc  coscfaidh/Vmif  do/Sp  bhuairt/Ncfsc  sruth/Ncmsc  na/Td-s"
"doc#137","./Fe </s><s> Lean/Npmsc  ort/Pr2-s  ,/Fi  a/Uv  bhráthair/Ncmsv  ./Fe </s><s> Bíodh/Vmm-3s  in/Sp  airde/Ncfpc|Ncfsc  an/Td-s  bhratach/Ncfpg  gheal/Aqp  Seal/Ncmsc  gearr/Aq-msc  eile/Dd  ./Fe </s><s> Ná/Q-m  múchtar/Vmsp0|Vmip0  lóchrann/Ncmsc  do/Q  mhisnigh/Vmis  faoin/Spa-s"," uisce/Ncmsc"," olach/Aq-msc  ,/Fi  Ná/Q-m  raibh/Vmis---d|Vmsp  gob/Ncmsc  ná/Cc  fiacail/Ncfsc  do/Q  do/Q  réabadh/Vmis0  go/Ua  fóill/Aqp  bheag/Aqp  ./Fe </s><s> Tiocfaidh/Vmif  clapsholas/Ncmsc  do/Sp  chéadfaí/Ncfpc  ,/Fi  Ach/Cs  an/Td-s  diúltú/Ncmsc  cróga/Aqp  don/Spa-s"
"doc#138","an/Td-s  lae/Ncmsg  sin/Dd  ,/Fi  i/Sp  gcró/Ncmsc  na/Td-p  n-oibrithe/Ncmpg  ,/Fi  dúirt/Vmis  fear/Ncmsc  beag/Aq-msc  bundúnach/Aq  leis/Pr3ms  ,/Fi  ''/Fa  Nach/Qnr  bhfuil/Vmip---d  sé/Pp3mss  iontach/Aq-msc  an/Td-s  dóigh/Ncfsc  a/Q-r  thig/Vmip  aibhléis/Ncfsc  as/Sp  an/Td-s"," uisce/Ncmsc"," ?/Fq </s><s> ''/Fa  ''/Fa  Caidé/Npmsc  tá/Vmip  tú/Pp2-s  á/Spp-s  mhaíomh/Nv  ?/Fq </s><s> ''/Fa  arsa/Vmis  Piaras/Npmsc  ./Fe </s><s> ''/Fa  Nach/Qnq|Qnr  bhfuil/Vmip---d  a/Dp3ms  fhios/Ncmsc  sin/Dd  agat/Pr2-s  ?/Fq </s><s> ''/Fa  ''/Fa  Bhuel/I  ,/Fi  sílim/Vmm-1s|Vmip1s  nach/Qnr  bhfuil/Vmip---d  a/Dp3ms  fhios/Ncmsc  ./Fe </s><s> Cogar/Ncmsc  mé/Pp1-s  ./Fe </s><s> ''/Fa  ''/Fa"
"doc#138","ar/Sp  a/Dp3ms  leithéid/Ncfsc  ,/Fi  ''/Fa  arsa/Vmis  an/Td-s  bundún/Ncmsc  ./Fe </s><s> ''/Fa  Tá/Vmip  rudaí/Ncmpc  nach/Qnr  bhfuil/Vmip---d  ag/Sp  aon/Mc|Dq  duine/Ncmsc  ./Fe </s><s> Inis/Vmis|Vmm-2s  dom/Pr1-s  ./Fe </s><s> ''/Fa  ''/Fa  Bhuel/I  ,/Fi  sa/Spa-s  chéad/Mo|Mc  dul/Ncmsc  síos/Rd  ,/Fi  caithfidh/Vmif  tú/Pp2-s"," uisce/Ncmsc"," a/Sp  chur/Nv  i/Sp  mbataire/Ncmsc  gluaisteáin/Ncmsg  nó/Cc  ní/Qn  oibreoidh/Vmif---n  sé/Pp3mss  ./Fe </s><s> Ceart/Ncmsc  ?/Fq </s><s> ''/Fa  ''/Fa  Maith/Npmsc  go/Ua  leor/Aqp  ./Fe </s><s> Ach/Cs  níl/Npfsc|Vmip---n  ann/Pr3ms  ach/Cs  go/Cs  bhfuil/Vmip---d  tú/Pp2-s  ag/Sp  caolú/Nv  an/Td-s  aigéid/Ncmsg  ./Fe </s>"
"doc#138","na/Td-p  plátaí/Ncmpc  luaidhe/Ncfsg  clúdaithe/Av  ,/Fi  lúbófar/Vmif  iad/Pp3-p  ./Fe </s><s> ''/Fa  ''/Fa  Ó/I  ,/Fi  an/Qq  bhfuil/Vmip---d  sin/Pd  fíor/Aqp|Ncfsc  ?/Fq </s><s> Mar/Sp  sin/Pd  de/Pr3ms  ,/Fi  caidé/Ncfsc  fá/Pr3ms  na/Td-p  dambaí/Ncmpc  hidrileictreacha/Ncmpc  ?/Fq </s><s>","Uisce/Npmsg|Npfsg"," a/Q-p|Q-i|Q-r  chuireas/Vmip---r  aibhléis/Ncfsc  iontu/Pr3-p  siúd/Pd  ./Fe </s><s> ''/Fa  ''/Fa  Ar/Sp|Vmis|Qq-s|Q-p|Q-is|Wpsi|Wssi|Ws-q|Wsdq  dhóigh/Vmis|Ncfsc  inteacht/Ncmsc  ,/Fi  ''/Fa  arsa/Vmis  Piaras/Npmsc  ./Fe </s><s> Mhothaigh/Vmis  sé/Pp3mss  an/Td-s  sruth/Ncmsc  ag/Sp  tiontú/Nv  ina/Spp-s  éadan/Ncmsc  ./Fe </s><s> Bhí/Vmis  na/Td-p"
"doc#138","ag/Sp  tiontú/Nv  ina/Spp-s  éadan/Ncmsc  ./Fe </s><s> Bhí/Vmis  na/Td-p  fir/Ncmpc  ag/Sp  tábla/Ncmsc|Ncfsc  s''/Dd  aigesean/Pr3ms-e  agus/Cc  ag/Sp  na/Td-p  táblaí/Ncmpc|Ncfpc  máguaird/Ncmsg  á/Spp-p  gcoimhéad/Nv  ./Fe </s><s> ''/Fa  Níl/Npfsc|Vmip---n  ann/Pr3ms  ach/Cs  go/Cs  dtiontaíonn/Vmip"," uisce/Ncmsc"," na/Td-p  gineadóirí/Ncmpg  ./Fe </s><s> Dhéanfadh/Vmc  rud/Ncmsc  ar/Sp  bith/Ns-s  gnoithe/Av  ./Fe </s><s> ''/Fa  ''/Fa  Mar/Sp  shampla/Ncmsc  ?/Fq </s><s> ''/Fa  ''/Fa  Níl/Vmip---n  a/Dp3ms  fhios/Ncmsc  agam/Pr1-s  ./Fe </s><s> Leacht/Ncmsc  ar/Sp  bith/Ns-s  ./Fe </s><s> Nó/Cc  rud/Ncmsc  ar/Sp  bith/Ns-s  a/Q-p|Q-i|Q-r  ritheas/Vmip---r"
"doc#138","./Fe </s><s> ''/Fa  ''/Fa  Mar/Sp  shampla/Ncmsc  ?/Fq </s><s> ''/Fa  ''/Fa  Níl/Vmip---n  a/Dp3ms  fhios/Ncmsc  agam/Pr1-s  ./Fe </s><s> Leacht/Ncmsc  ar/Sp  bith/Ns-s  ./Fe </s><s> Nó/Cc  rud/Ncmsc  ar/Sp  bith/Ns-s  a/Q-p|Q-i|Q-r  ritheas/Vmip---r  síos/Rd  le/Sp  fána/Ncfsc  ./Fe </s><s> Bainne/Ncmsc  ?/Fq </s><s> Líomanáid/Ncfsc  ?/Fq </s><s> ''/Fa  ''/Fa  Tá/Vmip"," uisce/Ncmsc"," iontu/Pr3-p  siúd/Pd  ./Fe </s><s> Agus/Cc  cad/Pq  chuige/Pr3ms  nach/Wprin  bhfuil/Vmip---d  cead/Ncmsc  agat/Pr2-s  lasc/Ncfsc  solais/Ncmsg  a/Sp  lasadh/Vmis0  agus/Cc  lámha/Ncfpc  taise/Aq--pc  agat/Pr2-s  ?/Fq </s><s> Cionn/Ncfsd  is/Wpri  go/Cs  ndéanann/Vmip  uisce/Ncmsc"
"doc#138","uisce/Ncmsc  iontu/Pr3-p  siúd/Pd  ./Fe </s><s> Agus/Cc  cad/Pq  chuige/Pr3ms  nach/Wprin  bhfuil/Vmip---d  cead/Ncmsc  agat/Pr2-s  lasc/Ncfsc  solais/Ncmsg  a/Sp  lasadh/Vmis0  agus/Cc  lámha/Ncfpc  taise/Aq--pc  agat/Pr2-s  ?/Fq </s><s> Cionn/Ncfsd  is/Wpri  go/Cs  ndéanann/Vmip"," uisce/Ncmsc"," aibhléis/Ncfsc  agus/Cc  mharófaí/Vmc-0  ag/Sp  an/Td-s  aibhléis/Ncfsc  thú/Pp2-s  ./Fe </s><s> ''/Fa  ''/Fa  Ach/Cs  ní/Wp-in  hionann/Aqp  na/Td-p  cásanna/Ncmpc  sin/Dd  ./Fe </s><s> Ní/Qn  iompraíonn/Vmip---n  uisce/Ncmsc  aibhléis/Ncfsc  go/Ua  maith/Aqp  ach/Cs"
"doc#138","?/Fq </s><s> Cionn/Ncfsd  is/Wpri  go/Cs  ndéanann/Vmip  uisce/Ncmsc  aibhléis/Ncfsc  agus/Cc  mharófaí/Vmc-0  ag/Sp  an/Td-s  aibhléis/Ncfsc  thú/Pp2-s  ./Fe </s><s> ''/Fa  ''/Fa  Ach/Cs  ní/Wp-in  hionann/Aqp  na/Td-p  cásanna/Ncmpc  sin/Dd  ./Fe </s><s> Ní/Qn  iompraíonn/Vmip---n"," uisce/Ncmsc"," aibhléis/Ncfsc  go/Ua  maith/Aqp  ach/Cs  ina/Spp-s  dhiaidh/Ns-s  sin/Dd  ,/Fi  iompraíonn/Vmip  sé/Pp3mss  é/Pp3ms  ./Fe </s><s> Agus/Cc  nuair/Cs  a/Q-p|Q-i|Q-r  chuireas/Vmip---r  tú/Pp2-s  .../F  ./Fe </s><s> ''/Fa  D''/Q  amharc/Vmm-2s|Vmis  sé/Pp3mss  ar/Sp  na/Td-p  haghaidheanna/Ncfpc"
"doc#138","aige/Pr3ms  agus/Cc  aon/Mc  mhíniú/Ncmsc  amháin/Aqp  simplí/Aqp  ag/Sp  an/Td-s  fhear/Ncmsc  eile/Dd  ./Fe </s><s> Is/Wp-i  féidir/Ns-s  nár/Wsrin  chóir/Aqp|Ns-s|Ncmpc|Ncfsc  an/Td-s  focal/Ncmsc  míniú/Ncmsc|Nv  a/Sp  chur/Nv  air/Pr3ms  ./Fe </s><s> ''/Fa  Tig/Vmip  aibhléis/Ncfsc  as/Sp"," uisce/Ncmsc"," ''/Fa  ./Fe </s><s> Bheadh/Vmc  an/Td-s  focal/Ncmsc  ''/Fa  draíocht/Ncfsc  ''/Fa  níba/Ncfpc  fhóirsteanaí/Aqc  ./Fe </s><s> Ba/Ws-i  chuma/Aqp  ./Fe </s><s> Bhí/Vmis  sé/Pp3mss  inchreidte/Aqp  ,/Fi  bua/Ncmsc  nach/Qnr  raibh/Vmis---n  ag/Sp  an/Td-s  eolaíocht/Ncfsc  ./Fe </s><s> Idir/Sp  sin/Pd"
"doc#138","sa/Spa-s  jab/Ncmsc|Ncmsg  ,/Fi  ghéill/Vmis  sé/Pp3mss  dá/Spp-s  chinniúint/Ncfsc  ./Fe </s><s> ''/Fa  Ach/Cs  san/Spa-s  am/Ncmsc  chéanna/Aqp  ,/Fi  tuigim/Vmm-1s|Vmip1s  caidé/Ncfsc  tá/Vmip  tú/Pp2-s  á/Spp-s  mhaíomh/Nv  ./Fe </s><s> Ar/Wpsi|Wssi|Ws-q|Wsdq  dhóigh/Vmis|Ncfsc  inteacht/Ncmsc  ,/Fi  tig/Vmip|Ncmsd  aibhléis/Ncfsc  as/Sp  an/Td-s"," uisce/Ncmsc"," ./Fe </s><s> ''/Fa  Bhris/Vmis  amach/Rd  gáire/Ncmsc  scigiúil/Aq-msc  ./Fe </s><s> Ach/Cs  má/Cs  bhí/Vmis  dóchas/Ncmsc  ag/Sp  Piaras/Npmsc  gurbh/Wsdi  é/Pp3ms  sin/Dd  an/Td-s  deireadh/Ncmsc  ,/Fi  bhí/Vmis  sé/Pp3mss  meallta/Av  go/Ua  mór/Aqp  nó/Cc  ní/Qn  raibh/Vmis---n  ann/Pr3ms  ach/Cs"
"doc#138","Jonjo/Npmsc  isteach/Rd  arís/Rg  ./Fe </s><s> ''/Fa  Cogar/Ncmsc  mé/Pp1-s  seo/Dd  ./Fe </s><s> An/Td-s  muidne/Ncfsc  a/Q-p|Q-i|Q-r  rinne/Vmis  an/Td-s  saol/Ncmsc  ?/Fq </s><s> An/Qq  bhfuil/Vmip---d  an/Td-s  locht/Ncmsc  orainne/Pr1-p-e  má/Ncfsc  chuir/Ncmsg  Dia/Ncmsc  gaineamh/Ncmpg  agus/Cc"," uisce/Ncmsc"," san/Spa-s  áit/Ncfsc  nach/Qnr  dtaitníonn/Vmip  leis/Sp  na/Td-p  hinnealtóirí/Ncmpc  ?/Fq </s><s> An/Qq  bhfuil/Vmip---d  ?/Fq </s><s> An/Qq  bhfuil/Vmip---d  ?/Fq </s><s> Níl/Vmip---n  ./Fe </s><s> Mar/Sp  sin/Pd  de/Pr3ms  ,/Fi  cad/Pq  chuige/Pr3ms  a/Q-i  bhfuil/Vmip---d  muidne/Ncfsc  ag/Sp  íoc/Nv  as/Pr3ms  ?/Fq </s>"
"doc#138","ní/Qn  thig/Vmip---n  leat/Pr2-s  ./Fe </s><s> Caidé/Npmsc  an/Qq  suathadh/Vmis0  atá/Vmip---r  ort/Pr2-s  ?/Fq </s><s> ''/Fa  ''/Fa  Ráiméis/Npmsc  ar/Sp  bith/Ns-s  ./Fe </s><s> Éist/Vmm-2s|Vmis  ./Fe </s><s> Sa/Spa-s  chuid/Ncfsc  den/Spa-s  áit/Ncfsc  ina/Spr  bhfuilimidne/Vmip1p-de  ,/Fi  tá/Vmip  gaineamh/Ncmsc  agus/Cc"," uisce/Ncmsc"," faoin/Spa-s  talamh/Ncmsc  ./Fe </s><s> Mar/Sp  sin/Pd  de/Pr3ms  ,/Fi  níl/Vmip---n  balc/Ncmsc  ar/Sp  bith/Ns-s  ag/Sp  bun/Ncmsc  na/Td-p  píle/Ncmsg  ./Fe </s><s> Buailimid/Vmip1p  an/Td-s  píle/Ncmsc  isteach/Rd  sa/Spa-s  talamh/Ncmsc  ach/Cs  nuair/Cs  a/Q-r  stopaimid/Vmip1p  á/Spp-s"
"doc#138","sé/Mc|Pp3mss  a/Sp  mhún/Nv  ./Fe </s><s> Bheadh/Vmc  a/Dp3ms  fhios/Ncmsc  ag/Sp  gach/Dq  aon/Mc|Dq  duine/Ncmsc  cé/Ncfsg  mhéad/Ncmsc  uair/Ncfsc  a/Q-p|Q-i|Q-r  rinne/Vmis  duine/Ncmsc  a/Q-r  mhúin/Vmis  nó/Cc  bheadh/Vmc  sé/Pp3mss  ag/Sp  reachtáil/Nv  thart/Rd  agus/Cc  sruth/Ncmsc"," uisce/Ncmsg"," reoite/Av  idir/Sp  an/Td-s  talamh/Ncmsc  agus/Cc  a/Dp3ms  sconna/Ncmsc  ./Fe </s><s> ''/Fa  A/Dp3fs  chaiftín/Ncmsc  !/Fe </s><s> Tchím/Npmsc  gur/Q--s  lig/Vmis  tú/Pp2-s  do/Q  mhún/Vmis  cúig/Ncmsc|Mc  huaire/Ncfsg  ./Fe </s><s> Lig/Vmm-2s|Vmis  mise/Pp1-s-e  mo/Dp1-s  mhún/Ncmsc|Nv|Vmis  seacht/Mc|Ncmsc|Ncmsg  n-uaire/Ncfsg  ./Fe </s><s> ''''/Fa"
"doc#138","fhear/Ncmpg  an/Td-s  bheáir/Ncmpc  ,/Fi  chuir/Vmis  sí/Pp3fss  cuid/Ncfsc  gruaige/Ncfsg  cailín/Ncmsg|Ncmsc  eile/Dd  le/Sp  tine/Ncfsc  agus/Cc  rois/Vmis  sí/Pp3fss  an/Td-s  sconna/Ncmsc|Ncmsg  amach/Rd  as/Sp  an/Td-s  bhalla/Ncmsg  cionn/Ncfsd  is/Cc  nach/Qnr  raibh/Vmis---n"," uisce/Ncmsc"," ag/Sp  teacht/Nv  amach/Rd  as/Pr3ms  ./Fe </s><s> Bhí/Vmis  mé/Pp1-s  sa/Spa-s  teach/Ncmsc  aici/Pr3fs  tá/Vmip  seachtain/Ncfsc  ó/Sp  shin/Pd  ./Fe </s><s> Chaith/Vmis  sí/Pp3fss  an/Td-s  cat/Ncmsc  amach/Rd  as/Sp  an/Td-s  fhuinneog/Ncfsc  ./Fe </s><s> Cónaíonn/Vmip  siad/Pp3-ps  in/Sp"
"doc#138","./Fe </s><s> ''/Fa  Ar/Sp  an/Td-s  chéad/Mo|Mc  lá/Ncmsc  ,/Fi  ''/Fa  arsa/Vmis  Aodh/Npmsc  ,/Fi  ''/Fa  chruthaigh/Vmis  Dia/Ncmsc  paraiseatamol/Xx  mar/Sp  chógas/Ncmsc  ar/Sp  thinneas/Ncmsc  cinn/Ncmsg  ./Fe </s><s> Ar/Sp  an/Td-s  dara/Mo  lá/Ncmsc  ,/Fi  chruthaigh/Vmis  sé/Mc|Pp3mss"," uisce/Ncmsc"," leis/Pr3ms  an/Wp-q|Wpdq  pharaiseatamol/Xx  a/Q-r  shlogadh/Vmih  siar/Rd  ./Fe </s><s> Ar/Sp  an/Td-s  tríú/Mo  lá/Ncmsc  ,/Fi  rinne/Vmis  sé/Pp3mss  gloiní/Ncfpc  agus/Cc  cupáin/Ncmpc  mar/Sp  shoithí/Ncmpc  don/Spa-s  uisce/Ncmsg  ./Fe </s><s> Ar/Sp  an/Td-s  cheathrú/Mo"
"doc#138",",/Fi  chruthaigh/Vmis  sé/Mc|Pp3mss  uisce/Ncmsc  leis/Pr3ms  an/Wp-q|Wpdq  pharaiseatamol/Xx  a/Q-r  shlogadh/Vmih  siar/Rd  ./Fe </s><s> Ar/Sp  an/Td-s  tríú/Mo  lá/Ncmsc  ,/Fi  rinne/Vmis  sé/Pp3mss  gloiní/Ncfpc  agus/Cc  cupáin/Ncmpc  mar/Sp  shoithí/Ncmpc  don/Spa-s"," uisce/Ncmsg"," ./Fe </s><s> Ar/Sp  an/Td-s  cheathrú/Mo  lá/Ncmsc  ,/Fi  chruthaigh/Vmis  sé/Pp3mss  fir/Ncmpc  nó/Cc  ,/Fi  seachas/Sp  iadsan/Pp3-p-e  ,/Fi  ní/Qn  bheadh/Vmc----n  aon/Mc|Dq  duine/Ncmsc  ansin/Rl  leis/Pr3ms  an/Wp-q|Wpdq  pharaiseatamol/Xx  a/Sp  ghlacadh/Nv  ./Fe </s><s> ''/Fa"
"doc#138","./Fe </s><s> Caidé/Npmsc  a/Q-p|Q-i|Q-r  rinne/Vmis  mise/Pp1-s-e  ?/Fq </s><s> ''/Fa  arsa/Vmis  Aodh/Npmsc  ./Fe </s><s> ''/Fa  Caidé/Npmsc  a/Q-p|Q-i|Q-r  rinne/Vmis  tusa/Pp2-s-e  ,/Fi  a/Uv  ghealt/Ncfsv  gan/Sp  bhricfeasta/Ncmsc  a/Q-r  chaith/Vmis  leathuair/Ncfsc  an/Td-s  chloig/Ncmsg  ag/Sp  doirteadh/Nv"," uisce/Ncmsg|Ncmsc"," ar/Sp  na/Td-p  leapacha/Ncfpc  go dtí/Spc  go/Q-s  raibh/Vmis---d|Vmsp  siad/Pp3-ps  ar/Sp  maos/Ncmsc  ./Fe </s><s> Ansin/Rl  ag/Sp  preabadh/Nv  orthu/Pr3-p  go/Cs  ndéanfá/Vmc-2s  cinnte/Nv--g  go/Cs  rachadh/Vmc  an/Td-s  t-uisce/Ncmsc  isteach/Rd"
"doc#138","ag/Sp  doirteadh/Nv  uisce/Ncmsg|Ncmsc  ar/Sp  na/Td-p  leapacha/Ncfpc  go dtí/Spc  go/Q-s  raibh/Vmis---d|Vmsp  siad/Pp3-ps  ar/Sp  maos/Ncmsc  ./Fe </s><s> Ansin/Rl  ag/Sp  preabadh/Nv  orthu/Pr3-p  go/Cs  ndéanfá/Vmc-2s  cinnte/Nv--g  go/Cs  rachadh/Vmc  an/Td-s"," t-uisce/Ncmsc"," isteach/Rd  iontu/Pr3-p  ./Fe </s><s> Ansin/Rl  ag/Sp  fágáil/Nv  tuáillí/Ncmpg|Ncmpc  ar/Sp  maos/Ncmsc  faoi/Sp  na/Td-p  braillíní/Ncfpc  !/Fe </s><s> ''/Fa  ''/Fa  Bhuel/I  ,/Fi  bhí/Vmis  sé/Pp3mss  tuillte/Av  acu/Pr3-p  ./Fe </s><s> Ní/Qn  thabharfadh/Vmc----n  siad/Pp3-ps  mo/Dp1-s"
"doc#138","á/Spp-p  dtriomú/Nv  féin/Px  ag/Sp  an/Td-s  ghrian/Ncfsc  i ndiaidh/Spc  snámha/Ncmsg  fhionnuair/Aq-msg  ./Fe </s><s> Méabh/Npfsc  tirim/Aq-msc  ./Fe </s><s> Ní/Qn  raibh/Vmis---n  snámh/Ncmsc  aici/Pr3fs  ./Fe </s><s> Bhí/Vmis  eagla/Ncfsc  uirthi/Pr3fs  roimh/Sp  an/Td-s"," uisce/Ncmsg"," ./Fe </s><s> Fúthu/Pr3-p  ,/Fi  bhí/Vmis  an/Td-s  gaineamh/Ncmsc  geal/Aq-msc  bog/Aq-msc  ./Fe </s><s> Ar/Sp  a/Dp3-p  gcúl/Ncmsc  ,/Fi  bhí/Vmis  na/Td-p  crainn/Ncmpc  ,/Fi  buígheal/Ncmsc  agus/Cc  corcarghorm/Ncmsc  ./Fe </s><s> Rompu/Pr3-p  ,/Fi  bhí/Vmis  an/Td-s  fharraige/Ncfsc  ag/Sp"
"doc#138","Piaras/Npmsc  ./Fe </s><s> Gáire/Ncmsc  ./Fe </s><s> Ciúnas/Ncmsc  fada/Aqp  eile/Dd  ./Fe </s><s> Dord/Vmm-2s  na/Td-s  mara/Ncfpc  ./Fe </s><s> Dord/Vmm-2s  na/Td-s  Murúch/Ncfsc  ./Fe </s><s> Feothan/Ncmsc  bog/Aq-msc  ag/Sp  maolú/Nv  theas/Ncmsc  an/Td-s  lae/Ncmsg  ./Fe </s><s> Solas/Ncmsc  ag/Sp  preabadh/Vmis0  ar/Sp  an/Td-s"," uisce/Ncmsg"," ./Fe </s><s> Suaimhneas/Ncmsc  beacht/Aq-msc  ./Fe </s><s> Go/Ua  tobann/Aqp  ,/Fi  shuigh/Vmis  Méabh/Npfsc  aniar/Aqp  ./Fe </s><s> Chomh/Ri  gasta/Aqp  sin/Dd  gur/Q--s  amharc/Vmis  an/Td-s  bheirt/Ncfsc  eile/Dd  uirthi/Pr3fs  ./Fe </s><s> ''/Fa  Caidé/Npmsc  tá/Vmip  cearr/Ncfsc  ?/Fq </s><s> ''/Fa"
"doc#138","gréine/Ncfsg  ag/Sp  glioscarnach/Ncfsc  ./Fe </s><s> Ag/Sp  amharc/Nv  go/Ua  díreach/Aqp  isteach/Rd  síos/Rd  ,/Fi  bhí/Vmis  na/Td-p  carraigeacha/Ncfpc  agus/Cc  gaineamh/Ncmsc  ris/Ncfsc  ar/Sp  thóin/Ncfsc  an/Td-s"," uisce/Ncmsg"," bhaoisceánta/Av  ag/Sp  grinneall/Ncmsc  na/Td-s  mara/Ncfsg  ./Fe </s><s> Sheas/Vmis  Piaras/Npmsc  ag/Sp  coimhéad/Nv  ''/Fa  An/Td-s  Grianán/Ncmsc  ''/Fa  ,/Fi  so-fheicthe/Av  ón/Spa-s  taobh/Ncmsc  trá/Ncfsg  an/Td-s  bháid/Ncmpc  ./Fe </s><s> Ba/Ws-i  iad/Pp3-p  na/Td-s"
"doc#138","déanta/Av  acu/Pr3-p  air/Pr3ms  ./Fe </s><s> Agus/Cc  ar/Sp  an/Td-s  dóigh/Ncfsc  sin/Dd  ,/Fi  gan/Sp  smaointe/Ncmpc  ar/Sp  an/Td-s  aimsir/Ncfsc  chaite/Aqp  nó/Cc  an/Td-s  t-am/Ncmsc  le/Sp  theacht/Nv  ,/Fi  sheol/Vmis  sé/Pp3mss  an/Td-s  sean-mhuir/Ncfsc  seo/Dd  ,/Fi  an/Td-s"," t-uisce/Ncmsc"," gloineata/Av  cúpla/Ncmsg|Ncmsc  troith/Ncfsc  thíos/Rd  faoina/Spp-s  chosa/Ncfpc  ,/Fi  chóir/Aqp  a/Sp  bheith/Nv  sona/Aqp  ./Fe </s><s> Thug/Vmis  sé/Mc|Pp3mss  sracfhéacaint/Ncfsc  ar/Sp  Mhéabh/Npfsc  a/Q-r  bhí/Vmis  á/Spp-s  grianú/Nv  féin/Px  ar/Sp  an/Td-s"
"doc#138","!/Fe </s><s> ''/Fa </s><s> 25./Mn  Inbhéartú/Npmsc </s><s> Bhí/Vmis  Méabh/Npfsc  á/Spp-s  grianú/Nv  féin/Px  ./Fe </s><s> Ar/Sp  thaobh/Ncmsc  amháin/Aqp  di/Pr3fs  ,/Fi  bhí/Vmis  scairdeán/Ncmsc  beag/Aq-msc  as/Sp|Pr3ms  a/Q-i  dtáinig/Vmis  gliográn/Ncmsc  suaimhneach/Aq-msc  an/Td-s"," uisce/Ncmsc"," ./Fe </s><s> Ar/Sp  an/Td-s  taobh/Ncmsc  eile/Dd  ,/Fi  bhí/Vmis  poll/Ncmsc  an/Td-s  tsnámha/Ncmsg  ann/Pr3ms  agus/Cc  gí/Xf  nár/Qnrs  bhain/Vmis---n  sí/Pp3fss  úsáid/Ncfsc|Nv  ariamh/Ncmsc|Ncmpg  as/Pr3ms  ,/Fi  ba/Wsri  bhreá/Aqp  é/Pp3ms  a/Sp  bheith/Nv  ansin/Rl  ./Fe </s><s> Ar/Sp  an/Td-s  tábla/Ncfsc  bheag/Aq-fsc"
"doc#138","láidir/Aqp  istigh/Rd  ann/Pr3ms  ./Fe </s><s> Ach/Cs  seo/Pd  an/Td-s  chuid/Ncfsc  ab/Wsri  iontaí/Aqc  den/Spa-s  scéal/Ncmsc  nó/Cc  nuair/Cs  a/Q-r  bhí/Vmis  an/Wp-q|Wpdq  leachtach/Aqp  críochnaithe/Av|Aqp  ,/Fi  líon/Vmis|Ncmsc  tú/Pp2-s  an/Td-s  buidéal/Ncmsc  le/Sp"," huisce/Ncmsc"," agus/Cc  i gceann/Spc  cúpla/Ncmsg  seachtain/Ncfsc  ,/Fi  bhí/Vmis  buidéal/Ncmsc  póite/Ncfsg  agat/Pr2-s  arís/Rg  ./Fe </s><s> An/Wp-q|Wpdq  gcuala/Ncmpv  duine/Ncmsg|Ncmsc  ar/Sp  bith/Ns-s  eile/Dd  air/Pr3ms  seo/Dd  ?/Fq </s><s> Ní/Wp-in  chuala/Ncmpv  ./Fe </s><s> Á/Spp-s|I  ,/Fi  bhuel/I  ,/Fi  is/Wp-i"
"doc#138","ciall/Ncfsc  dá/Spp-p|Spp-s|Spp-p|Spp-s  laghad/Ncmsc  agat/Pr2-s  ,/Fi  a/Uv  abhlóir/Ncmsc  amaideach/Aq-msc  ?/Fq </s><s> Dá/Cs  mbíodh/Vmih  do/Dp2-s  .../F  áá/Ncmsc  .../F  Pleoid/Npmsc  ort/Pr2-s  !/Fe </s><s> ''/Fa  ''/Fa  Seo/Pd  ,/Fi  seo/Pd  ,/Fi  ''/Fa  arsa/Vmis  Siún/Npmsc  ./Fe </s><s> ''/Fa  Cuirfimid/Vmif1p  faoin/Spa-s"," uisce/Ncmsc"," é/Pp3ms  agus/Cc  beidh/Vmif  sé/Pp3mss  i/Sp  gceart/Ncmsc  ./Fe </s><s> ''/Fa  Threoraigh/Vmis  sí/Pp3fss  é/Pp3ms  chuig/Sp  an/Td-s  chistin/Ncfsc  ./Fe </s><s> ''/Fa  A/Dp3ms  leithéid/Ncfsc  de/Sp  dhaoine/Ncmpc  !/Fe </s><s> ''/Fa  arsa/Vmis  Méabh/Npfsc  ./Fe </s><s> ''/Fa  I/Mr  dtólamh/Ns-s  ag/Sp  déanamh/Nv"
"doc#138",",/Fi  ag/Sp  caint/Nv  leis/Sp  an/Td-s  ghasúr/Ncmsc  ceithre/Aqp  bliana/Ncf-c|Ncfsg  d''/Sp  aois/Ncfsc  ,/Fi  ''/Fa  nuair/Cs  a/Dp3fs  deirimse/Ncmsc-e  leat/Pr2-s  d''/Sp  aghaidh/Ncfsc  a/Sp  ní/Nv  ,/Fi  níl/Npfsc|Vmip---n  mé/Pp1-s  ag/Sp  maíomh/Nv  dhá/Spp  spota/Ncmsc  bheag/Aq-msc"," uisce/Ncmsg|Ncmsc"," a/Sp  chur/Nv  faoi/Sp|Pr3ms  do/Sp  shúile/Ncfpc  ./Fe </s><s> ''/Fa  Rug/Vmis  sí/Pp3fss  greim/Ncmsc  air/Pr3ms  agus/Cc  leis/Sp  an/Td-s  spúinse/Ncmsg|Ncmsc  ,/Fi  sciúrd/Ncmsc  sí/Pp3fss  an/Td-s  craiceann/Ncmsc  dá/Spp-s  aghaidh/Ncfsc  ./Fe </s><s> ''/Fa  Anois/Rg  ,/Fi  nach/Qnq|Qnr  bhfuil/Vmip---d  sin/Pd"
"doc#139","na/Td-p  línte/Ncfpc  ilbhalcacha/Ncmpc  uaireanta/Ncfpg  ./Fe </s><s> Cambhalcach/Ncmsc  a/Q-r  thugtar/Vmip0  air/Pr3ms  sin/Dd  ./Fe </s><s> Is/Wp-i  minic/Rg|Aqp  a/Q-r  úsáidtear/Vmip0  cambhalcach/Ncmsc  airgidí/Ncfpc  is/Wpri  gorm/Ncmsc|Aqp  chun/Sp"," uisce/Ncmsg"," a/Sp  léiriú/Nv  go/Ua  haraltach/Aqp  ./Fe </s><s> Is/Wp-i  é/Pp3ms  armas/Ncmsc  Bhaile/Npmsg  Locha/Ncmsg  Riach/Npmsc|Npmsg|Npmpg  ,/Fi  cuir/Vmm-2s  i/Sp  gcás/Ncmsc  :/Fi  Cambhalcach/Ncmsc  in/Sp  ocht/Ncmsc  bpíosa/Ncmsc  gorm/Aq-msc  agus/Cc  airgidí/Ncfpc  cros/Ncfsc"
"doc#139","breactha/Av  air/Pr3ms  thuas/Rd  dhá/Spp  phíopa/Ncmsc  thionsclaíocha/Aq--pc  ina/Spp-p  ndathanna/Ncmpc  féin/Px  agus/Cc  iad/Pp3-p  crosáilte/Av  ar/Sp  dul/Nv  sailtíre/Ncfsg  agus/Cc  thíos/Rd  roth/Ncmsc"," uisce/Ncmsg"," de/Sp  lí/Ncfsc  an/Td-s  óir/Ncmsg  idir/Sp  ar/Sp  dheis/Ncfsc  fearsaid/Ncfsc  agus/Cc  ar/Sp|Wpsi|Wssi|Ws-q|Wsdq  clé/Ncfsc|Aqp|Aqc  iasc/Ncmpg|Ncmsc  an/Td-s  cloigeann/Ncmsc  thíos/Rd  iad/Pp3-p  araon/Rg  airgidí/Ncfpc  ./Fe </s><s> Tá/Vmip  muileataí/Ncmpc  imlínithe/Av  in/Sp  armas/Ncmsc"
"doc#139","agus/Cc  cléphointeán/Ncmsc  le/Sp  chéile/Ncmsc  lena/Spp-p  bhfeiceáil/Nv  in/Sp  armas/Ncmsc  an/Td-s  Inbhir/Ncmsg  Mhóir/Aq-msg  ,/Fi  Contae/Ncmsc  Chill/Npmsg  Mhantáin/Npmsc|Npmpg|Npfsg|Npm-g  :/Fi  Ar/Sp  airgead/Ncmsc  sa/Spa-s  bhun/Ncmsc"," uisce/Ncmsg"," cambhalcach/Aq  gorm/Aqp  agus/Cc  airgidí/Ncfpc  agus/Cc  air/Pr3ms  sin/Dd  seanlong/Ncfsc  dhualdaite/Av  aon/Dq  chrainn/Ncmpc  a/Dp3fs  haghaidh/Ncfsc  chun/Sp  tosaigh/Ncmsg  an/Td-s  seol/Ncmsc  leagtha/Av"
"doc#139","airde/Ncfpc|Ncfsc  atá/Vmip---r  an/Td-s  carria/Ncfpc  ,/Fi  deirtear/Vmip0  gur/Wpdi|Wsdi  ina/Spp-s  tháinrith/Ncmsc  atá/Vmip---r  sé/Pp3mss  ./Fe </s><s> Sampla/Ncmsc  suntasach/Aq-msc  is/Wpri  ea/Pp3-s  armas/Ncmsc  Chluain/Ncfsc  Meala/Ncfsg  :/Fi  Ar/Sp  airgead/Ncmsc  os cionn/Spc"," uisce/Ncmsg"," agus/Cc  trí/Sp  iasc/Ncmsc  a/Mn  dó/Nv  is/Cc  a/Mn  haon/Ncmsc  ag/Sp  snámh/Nv  ann/Pr3ms  droichead/Ncmsc  chúig/Ncmsg  áirse/Ncfsc|Ncfsg|Ncmsg-e  air/Pr3ms  sin/Dd  carria/Ncfpc  ina/Spp-s  tháinrith/Ncmsc  agus/Cc  cú/Ncmsc  ar/Sp  a/Dp3ms  thóir/Ncfsc  an/Td-s  t-iomlán/Ncmsc"
"doc#139","a/Sp  chosaint/Nv  ar/Sp  na/Td-p  Danair/Ncmpc  ./Fe </s><s> Is/Wp-i  é/Pp3ms  is/Wpri  dóichí/Aqc  gur/Wpdi|Wsdi  seansiombail/Ncfsc  de/Sp  chuid/Ncfsc  an/Td-s  teaghlaigh/Ncmsg  a/Q-r  bhí/Vmis  san/Pd|Spa-s  onchú/Nv  agus/Cc  gur/Wpdi|Wsdi  ar/Sp  ainmhí/Ncmsc"," uisce/Ncmsg"," i gceann/Spc  de/Sp  lochanna/Ncmpc  oirthear/Ncmpg  Chonnacht/Npmsg  a/Q-p|Q-i|Q-r  bunaíodh/Vmis0  é/Pp3ms  ./Fe </s><s> Is/Wp-i  dócha/Aqc  freisin/Rg  gur/Wpdi|Wsdi  aon/Mc  rud/Ncmsc  amháin/Aqp  an/Td-s  onchú/Nv  agus/Cc  an/Td-s  t-each/Ncmsc  uisce/Ncmsg  ,/Fi"
"doc#139","uisce/Ncmsg  i gceann/Spc  de/Sp  lochanna/Ncmpc  oirthear/Ncmpg  Chonnacht/Npmsg  a/Q-p|Q-i|Q-r  bunaíodh/Vmis0  é/Pp3ms  ./Fe </s><s> Is/Wp-i  dócha/Aqc  freisin/Rg  gur/Wpdi|Wsdi  aon/Mc  rud/Ncmsc  amháin/Aqp  an/Td-s  onchú/Nv  agus/Cc  an/Td-s  t-each/Ncmsc"," uisce/Ncmsg"," ,/Fi  an/Td-s  phéist/Ncfsc  nó/Cc  an/Td-s  dobharchú/Ncmsc  fabhlach/Aq  ,/Fi  a/Q-i  bhfuil/Vmip---d  a/Dp3ms  cheann/Ncmsc  féin/Px  ag/Sp  a/Dp3ms  lán/Ncmsc  lochanna/Ncmpg  in/Sp  Éirinn/Npfsd  ./Fe </s><s> Is/Wp-i  cosúil/Aqp  nach/Wprin  bhfuil/Vmip---d  san/Spa-s  fhocal/Ncmsc"
"doc#139","trí/Ncmsg  mhurúch/Ncfpg|Ncfsc  ar/Sp  dul/Nv  bailc/Ncfsc|Ncmsg|Ncmpc  cíor/Ncfpg|Ncfsc  agus/Cc  scáthán/Ncmsc  i/Sp  lámh/Ncfsc  gach/Dq  ceann/Ncmsc  acu/Pr3-p  idir/Sp  trí/Ncmsc  réalta/Av  gach/Dq  rud/Ncmsc  gorm/Aq-msc  (/F  IF/Npmsc|Y  :/Fi  211/Mn  )/F  ./Fe </s><s> 14.09:/Mn  An/Td-s  t-each/Ncmsc"," uisce/Ncmsg"," Is/Wpri  capall/Ncmsc  an/Td-s  t-each/Ncmsc  uisce/Ncmsg  sa/Spa-s  chuid/Ncfsc  uachtarach/Aq-fsc  dá/Spp-s  cholainn/Ncfsc  ach/Cs  gur/Wpdi|Wsdi  lapaí/Ncmpc  lachan/Ncfsg|Ncfpg  atá/Vmip---r  aige/Pr3ms  in/Sp  áit/Ncfsc  crúba/Ncfpc  ./Fe </s><s> Colainn/Ncfsc  agus/Cc"
"doc#139","cíor/Ncfpg|Ncfsc  agus/Cc  scáthán/Ncmsc  i/Sp  lámh/Ncfsc  gach/Dq  ceann/Ncmsc  acu/Pr3-p  idir/Sp  trí/Ncmsc  réalta/Av  gach/Dq  rud/Ncmsc  gorm/Aq-msc  (/F  IF/Npmsc|Y  :/Fi  211/Mn  )/F  ./Fe </s><s> 14.09:/Mn  An/Td-s  t-each/Ncmsc  uisce/Ncmsg  Is/Wpri  capall/Ncmsc  an/Td-s  t-each/Ncmsc"," uisce/Ncmsg"," sa/Spa-s  chuid/Ncfsc  uachtarach/Aq-fsc  dá/Spp-s  cholainn/Ncfsc  ach/Cs  gur/Wpdi|Wsdi  lapaí/Ncmpc  lachan/Ncfsg|Ncfpg  atá/Vmip---r  aige/Pr3ms  in/Sp  áit/Ncfsc  crúba/Ncfpc  ./Fe </s><s> Colainn/Ncfsc  agus/Cc  eireaball/Ncmsc  éisc/Ncmsg  is/Wpri  ea/Pp3-s  a/Q-r  leath/Vmis"
"doc#139","cholainn/Ncfsc  ach/Cs  gur/Wpdi|Wsdi  lapaí/Ncmpc  lachan/Ncfsg|Ncfpg  atá/Vmip---r  aige/Pr3ms  in/Sp  áit/Ncfsc  crúba/Ncfpc  ./Fe </s><s> Colainn/Ncfsc  agus/Cc  eireaball/Ncmsc  éisc/Ncmsg  is/Wpri  ea/Pp3-s  a/Q-r  leath/Vmis  íochtarach/Aqp  ./Fe </s><s> Feictear/Vmm-0|Vmip0  each/Ncmsc"," uisce/Ncmsg"," i/Sp  gcírín/Ncmsc  chathair/Ncfsc  Bhéal/Ncmpg  Feirste/Npmsg  agus/Cc  sa/Spa-s  tacaí/Ncmsc  tuathail/Ncmsg  (/F  25.02/Mn  )/F  ./Fe </s><s> 15.00:/Mn  Daonnaithe/Ncmpc  Uaireanta/Ncfpg  is/Wpri  é/Pp3ms  an/Td-s  neach/Ncmsg|Ncmsc  daonna/Aqp  an/Td-s"
"doc#139","in/Sp  1967:/Mn  Ar/Sp|Wpsi|Wssi|Ws-q|Wsdq  uaine/Ncfsc|Aqc|Aqp  balc/Ncmpg|Ncmsc  órga/Aqp  fiteánach/Aq  dearg/Aqp  breactha/Av  le/Sp  hiasc/Ncmsc  airgidí/Ncfpc  ar/Sp  snámh/Nv  thuas/Rd  trí/Sp  phunann/Ncfsc  órga/Aqp  agus/Cc  thíos/Rd  ar/Sp"," uisce/Ncmsc"," cambhalcach/Aq  i/Sp  gceithre/Mc  phíosa/Ncmsc  airgidí/Ncfpc  is/Wpri  gorm/Ncmsc|Aqp  long/Ncfpg|Ncfsc  fhada/Aqp  na/Td-p  seolta/Av  corntha/Av  na/Td-p  bratacha/Ncfpc  is/Wpri  bratainní/Ncmpc|Ncfsc|Ncmsc  ar/Sp  foluain/Ncfsc  gach/Dq  rud/Ncmsc"
"doc#139","Sheachnasaigh/Npfsg  freisin/Rg  (/F  IF/Npmsc|Y  :/Fi  216,/Mn  219/Mn  )/F  ./Fe </s><s> 17.06:/Mn  Cilfing/Npmsc  Is/Wpri  léiriú/Ncmsc|Nv  stílithe/Ncmpc|Ncmpg  an/Td-s  chilfing/Ncfsc  de/Sp  sheansoitheach/Ncmsc  a/Q-i  n-iompraítí/Vmih0"," uisce/Ncmsc"," ann/Pr3ms  ./Fe </s><s> Is/Wp-i  é/Pp3ms  an/Td-s  cruth/Ncmsc  atá/Vmip---r  air/Pr3ms  dhá/Spp  bhuidéal/Ncmsc  leathair/Ncmsg  agus/Cc  iad/Pp3-p  crochta/Av  de/Sp  thrasnán/Ncmsc  a/Q-r  chuirtí/Vmih0  thar/Sp  na/Td-p  slinneáin/Ncmpc  chun/Sp  uisce/Ncmsg  a/Sp"
"doc#139","uisce/Ncmsc  ann/Pr3ms  ./Fe </s><s> Is/Wp-i  é/Pp3ms  an/Td-s  cruth/Ncmsc  atá/Vmip---r  air/Pr3ms  dhá/Spp  bhuidéal/Ncmsc  leathair/Ncmsg  agus/Cc  iad/Pp3-p  crochta/Av  de/Sp  thrasnán/Ncmsc  a/Q-r  chuirtí/Vmih0  thar/Sp  na/Td-p  slinneáin/Ncmpc  chun/Sp"," uisce/Ncmsg"," a/Sp  thabhairt/Nv  ó/Sp  áit/Ncfsc  go/Sp  háit/Ncfsc  ./Fe </s><s> Tá/Vmip  sampla/Ncmsc  di/Pr3fs  lena/Spp-s  shonrú/Nv  ar/Sp  armas/Ncmsc  Lightburne/Npmsc  na/Td-s  hÉireann/Npfsg  :/Fi  Ar/Sp|Vmis|Wpsi|Wssi|Ws-q|Wsdq  ghorm/Ncmsc|Aqp  cilfing/Ncfsc  órga/Aqp  ar/Sp  sciathbharr/Ncmsc"
"doc#139","./Fe </s><s> In/Sp  armas/Ncmsc  Bhaile/Npmsg  Brigín/Npmsc  ,/Fi  Contae/Ncmsc  Bhaile/Npmsg  Átha/Npmsc|Npmsg  Cliath/Npmsc  (/F  07.09/Mn  )/F  cuir/Vmm-2s  i/Sp  gcás/Ncmsc  ,/Fi  feictear/Vmip0  na/Td-p  nithe/Ncmpc  seo/Dd  a/Q-p|Q-i|Q-r  leanas/Vmip---r  :/Fi  fearsaid/Ncfsc  ,/Fi  roth/Ncmsc"," uisce/Ncmsg"," agus/Cc  dhá/Spp  phíopa/Ncmsc  thionsclaíocha/Aq--pc  ar/Sp  dul/Nv  sailtíre/Ncfsg  ./Fe </s><s> In/Sp  armas/Ncmsc  Phobalscoil/Ncfsc  Chillín/Npfsg  ,/Fi  Bré/Npmsc  ,/Fi  a/Q-p|Q-i|Q-r  deonaíodh/Vmis0  in/Sp  1989,/Mn  feictear/Vmip0  ''s/Cc"
"doc#139","agus/Cc  a/Dp3fs|Uv  dearthíreacha/Ncmpc|Ncmpv  de réir/Spc  an/Td-s  scéil/Ncmsg  ,/Fi  agus/Cc  chaith/Vmis  siad/Pp3-ps  trí/Ncmsc  chéad/Aq-msc  bliain/Ncfsc  anróiteacha/Aq--pc  ar/Sp  Shruth/Ncmsc  na/Td-s  Maoile/Ncfsg  ./Fe </s><s> i/Sp  ./Fe </s><s> an/Td-s  caolas/Ncmsc"," uisce/Ncmsc"," gar/Aq-msc  do/Sp  bhaile/Ncmsc  Latharna/Npmsc  ./Fe </s><s> Faoin/Spa-s  rialtas/Ncmsc  Gallda/Npmsg  is/Wpri  é/Pp3ms  cleachtas/Ncmsc  Shasana/Npmsg  a/Q-r  bhíodh/Vmih  i/Sp  bhfeidhm/Ncfsc  in/Sp  Éirinn/Npfsd  go/Ua  hiondúil/Aqp  maidir/Sp  le/Sp"
"doc#139",":/Fi  Ar/Sp  dheis/Ncfsc  mac/Ncmsc  tíre/Ncfsg  dualdaite/Av  diúcmhionn/Ncmsc  órga/Aqp  timpeall/Ncmpg|Ncmsc|Rd  a/Dp3ms  mhuiníl/Ncmpc  agus/Cc  é/Pp3ms  ceangailte/Av  le/Sp  slabhra/Ncmsc  den/Spa-s  lí/Ncfsc|Ncfsg  chéanna/Aqp  ar/Wpsi|Wssi|Ws-q|Wsdq  clé/Ncfsc|Aqp|Aqc  each/Ncmpg|Ncmsc"," uisce/Ncmsg|Ncmsc"," agus/Cc  múrmhionn/Ncmsc  timpeall/Ncmpg  a/Dp3ms  mhuiníl/Ncmpc  gach/Dq  rud/Ncmsc  dualdaite/Av  ./Fe </s><s> Círín/Ncmsc  :/Fi  Each/Ncmsc  uisce/Ncmsg  agus/Cc  múrmhionn/Ncmsc  timpeall/Ncmpg  a/Dp3ms  mhuiníl/Ncmpc  gach/Dq  rud/Ncmsc"
"doc#139","le/Sp  slabhra/Ncmsc  den/Spa-s  lí/Ncfsc|Ncfsg  chéanna/Aqp  ar/Wpsi|Wssi|Ws-q|Wsdq  clé/Ncfsc|Aqp|Aqc  each/Ncmpg|Ncmsc  uisce/Ncmsg|Ncmsc  agus/Cc  múrmhionn/Ncmsc  timpeall/Ncmpg  a/Dp3ms  mhuiníl/Ncmpc  gach/Dq  rud/Ncmsc  dualdaite/Av  ./Fe </s><s> Círín/Ncmsc  :/Fi  Each/Ncmsc"," uisce/Ncmsg"," agus/Cc  múrmhionn/Ncmsc  timpeall/Ncmpg  a/Dp3ms  mhuiníl/Ncmpc  gach/Dq  rud/Ncmsc  dualdaite/Av  ./Fe </s><s> Rosc/Ncmsc  :/Fi  Pro/Npmsc  tanto/Ncmsc  quid/Xf  retribuamus/Ncmsc  ''/Fa  Conas/Rq  chúiteoimid/Vmif1p  an/Td-s  oiread/Ns-s"
"doc#140","galraithe/Av  agus/Cc  is/Wpri  tríd/Sp  an/Td-s  aer/Ncmsg  a/Q-r  scaipeann/Vmip  na/Td-p  baictéir/Ncmpc  i/Sp  gcás/Ncmsc  na/Td-s  plá/Ncfsg  niúmóiní/Ncmpc|Ncmpg  ./Fe </s><s> Tá/Vmip  na/Td-p  plánna/Ncfpc  seo/Dd  cloíthe/Av  san/Spa-s  Eoraip/Npfsc  le/Sp  fada/Ncmpv  ag/Sp"," uisce/Ncmsc"," reatha/Ncmsg  ,/Fi  ag/Sp  córais/Ncmpc  shéarachais/Ncmsg  agus/Cc  ag/Sp  frithbheathaigh/Ncmpc  ./Fe </s><s> Ach/Cs  bhuail/Vmis  eipidéim/Ncfsc  den/Spa-s  phlá/Ncfsc  niúmóineach/Ncfsc  cathair/Ncfsc  Surat/Npmsc  na/Td-s"
"doc#140","go/Cs  n-athraíonn/Vmip  na/Td-p  cealla/Ncfpc  i/Sp  réimse/Ncmsc|Ncfsc-e  den/Spa-s  inchinn/Ncfsc  le linn/Spc  stróic/Ncfsc  ,/Fi  laghdaítear/Vmip0  an/Td-s  tiúchan/Nv  ocsaigine/Ncfsg  ,/Fi  atann/Vmip  na/Td-p  cealla/Ncfpc  le/Sp"," huisce/Ncmsc"," agus/Cc  cruthaítear/Vmip0  ábhair/Ncmpc  nimhneacha/Aq--pc  roimh/Sp  bhás/Ncmsc  na/Td-p  gceall/Ncfpg  ./Fe </s><s> Tá/Vmip  taighdeoirí/Ncmpc  freisin/Rg  ag/Sp  scrúdú/Nv  na/Td-p  n-íomhánna/Ncfpg  chun/Sp  a/Sp  fháil/Nv"
"doc#140","dhaonna/Aqp  bás/Ncmsc  ./Fe </s><s> Mar/Sp  shamplaí/Ncmpc  marfacha/Aq--pc  ,/Fi  samhlaigh/Vmm-2s  ar/Sp  thimpistí/Ncfpc  de/Sp  gach/Dq  shaghas/Ncmsc  ,/Fi  ar/Qq-s|Q-p|Q-is  ghortaí/Vmih0  ,/Fi  ar/Sp  thruaillithe/Ncmpc  aeir/Ncfsc  agus/Cc  //F  nó/Cc"," uisce/Ncmsc"," ag/Sp  ceimiceáin/Ncmpc  nimhneacha/Aq--pc  ,/Fi  ar/Sp  dhóiteáin/Ncmpc  ,/Fi  ar/Sp  chogaí/Ncmpc  ,/Fi  agus/Cc  ar/Sp|Wpsi|Wssi|Ws-q|Wsdq  thubaistí/Aqc|Ncfpc  nádúrtha/Aqp  -/Fb  tuillte/Av  ,/Fi  stoirmeacha/Ncfpc  ,/Fi  fuacht/Ncmsc  ,/Fi"
"doc#141","lá/Ncmsc  ,/Fi  is/Wpri  chrónaigh/Ncfsc  lá/Ncmsc  ,/Fi  Gan/Sp  phuth/Ncfsc  ,/Fi  gan/Sp  trácht/Nv  ar/Sp  fharra/Ncmpc  ;/Fi  Faoi/Sp  bhriocht/Ncmsc  go/Sp  bráth/Ncmsc  ,/Fi  dob/Ncmsc  shin/Aq-msg  ár/Dp1-p  gcrá/Ncmsc  ,/Fi  Mar/Sp  long/Ncfsc  i/Sp  bpictiúr/Ncmsc  mara/Ncfsg|Ncfpg  ./Fe </s><s>","Uisce/Npmsg|Npfsg"," ,/Fi  uisce/Ncmsc  ar/Sp  gach/Dq  taobh/Ncmsc  ,/Fi  Na/Td-p  cláir/Ncmpc  ag/Sp  cúbadh/Nv  thart/Rd  ;/Fi  Uisce/Npmsg|Npfsg  ,/Fi  uisce/Ncmsc  ar/Sp  gach/Dq  taobh/Ncmsc  ,/Fi  Ach/Cs  faic/Ncfsc  a/Q-r  thógfadh/Vmc  tart/Ncmsc  ./Fe </s><s> Is/Wp-i  mhorgaigh/Ncfsc  an/Td-s"
"doc#141","chrónaigh/Ncfsc  lá/Ncmsc  ,/Fi  Gan/Sp  phuth/Ncfsc  ,/Fi  gan/Sp  trácht/Nv  ar/Sp  fharra/Ncmpc  ;/Fi  Faoi/Sp  bhriocht/Ncmsc  go/Sp  bráth/Ncmsc  ,/Fi  dob/Ncmsc  shin/Aq-msg  ár/Dp1-p  gcrá/Ncmsc  ,/Fi  Mar/Sp  long/Ncfsc  i/Sp  bpictiúr/Ncmsc  mara/Ncfsg|Ncfpg  ./Fe </s><s> Uisce/Npmsg|Npfsg  ,/Fi"," uisce/Ncmsc"," ar/Sp  gach/Dq  taobh/Ncmsc  ,/Fi  Na/Td-p  cláir/Ncmpc  ag/Sp  cúbadh/Nv  thart/Rd  ;/Fi  Uisce/Npmsg|Npfsg  ,/Fi  uisce/Ncmsc  ar/Sp  gach/Dq  taobh/Ncmsc  ,/Fi  Ach/Cs  faic/Ncfsc  a/Q-r  thógfadh/Vmc  tart/Ncmsc  ./Fe </s><s> Is/Wp-i  mhorgaigh/Ncfsc  an/Td-s  sáile/Ncfsg  féin/Px  :/Fi"
"doc#141",";/Fi  Faoi/Sp  bhriocht/Ncmsc  go/Sp  bráth/Ncmsc  ,/Fi  dob/Ncmsc  shin/Aq-msg  ár/Dp1-p  gcrá/Ncmsc  ,/Fi  Mar/Sp  long/Ncfsc  i/Sp  bpictiúr/Ncmsc  mara/Ncfsg|Ncfpg  ./Fe </s><s> Uisce/Npmsg|Npfsg  ,/Fi  uisce/Ncmsc  ar/Sp  gach/Dq  taobh/Ncmsc  ,/Fi  Na/Td-p  cláir/Ncmpc  ag/Sp  cúbadh/Nv  thart/Rd  ;/Fi"," Uisce/Npmsg|Npfsg"," ,/Fi  uisce/Ncmsc  ar/Sp  gach/Dq  taobh/Ncmsc  ,/Fi  Ach/Cs  faic/Ncfsc  a/Q-r  thógfadh/Vmc  tart/Ncmsc  ./Fe </s><s> Is/Wp-i  mhorgaigh/Ncfsc  an/Td-s  sáile/Ncfsg  féin/Px  :/Fi  A/Uv  Chríost/Ncmsv  ,/Fi  gur/Wpdi|Wsdi  ligis/Ncfsc  é/Pp3ms  !/Fe </s><s> Gur/Q--s  thriall/Vmis  ag/Sp"
"doc#141","go/Sp  bráth/Ncmsc  ,/Fi  dob/Ncmsc  shin/Aq-msg  ár/Dp1-p  gcrá/Ncmsc  ,/Fi  Mar/Sp  long/Ncfsc  i/Sp  bpictiúr/Ncmsc  mara/Ncfsg|Ncfpg  ./Fe </s><s> Uisce/Npmsg|Npfsg  ,/Fi  uisce/Ncmsc  ar/Sp  gach/Dq  taobh/Ncmsc  ,/Fi  Na/Td-p  cláir/Ncmpc  ag/Sp  cúbadh/Nv  thart/Rd  ;/Fi  Uisce/Npmsg|Npfsg  ,/Fi"," uisce/Ncmsc"," ar/Sp  gach/Dq  taobh/Ncmsc  ,/Fi  Ach/Cs  faic/Ncfsc  a/Q-r  thógfadh/Vmc  tart/Ncmsc  ./Fe </s><s> Is/Wp-i  mhorgaigh/Ncfsc  an/Td-s  sáile/Ncfsg  féin/Px  :/Fi  A/Uv  Chríost/Ncmsv  ,/Fi  gur/Wpdi|Wsdi  ligis/Ncfsc  é/Pp3ms  !/Fe </s><s> Gur/Q--s  thriall/Vmis  ag/Sp  lámhacan/Ncmsc  ''/Fa  nár/Wsrin"
"doc#141","sa/Spa-s  tslí/Ncfsc  -/Fb  Mar/Sp  liath-shioc/Ncmsc  Aibreáin/Ncmsg  do/Q  scaip/Vmis  A/Dp3fs  ga/Ns-s  ar/Sp  dhroim/Ncmsc  aigéin/Ncmsg  ;/Fi  Ach/Cs  mar/Cs  ar/Qq-s|Q-p|Q-is  chaith/Vmis  an/Td-s  t-árthach/Ncmsc  scáth/Ncmsc  ,/Fi  Do/Q  las/Vmis  an/Td-s"," t-uisce/Ncmsc"," leis/Pr3ms|Sp  go/Sp|Cs|Ua|Q-s  lá/Ncmsc|Vmsp  Le/Sp  ruacht/Ncfsc  shocair/Aq-fsc  ,/Fi  bhréan/Aqp  ./Fe </s><s> Do/Q  chonac/Vmis1s  uaim/Ncfsc|Pr1-s  amach/Rd  ón/Spa-s  scáth/Ncmsc  Na/Td-p  nathracha/Ncfpc|Ncfpg  ag/Sp  spraoi/Ncmsc  ;/Fi  Gach/Ns-s|Dq  conair/Ncfsc  faoina/Spp-p|Spp-s  lonradh/Ncmsc"
"doc#141","<s> Ach/Cs  fós/Rg  i/Sp  scáth/Ncmsc  na/Td-s  loinge/Ncfsg  fúm/Pr1-s  Do/Q  chonac/Vmis1s  malairt/Ncfsc  ghné/Ncfsg  :/Fi  A/Dp3-p  bhfeisteas/Ncmsc  gorm/Aq-msc  ,/Fi  dubh/Aqp  is/Wpri  glas/Aqp|Ncfsc|Ncmsc  I/Mr  gcornaí/Ncmpc  órga/Aqp  tine/Ncfsc  chas/Aq-fsc  ,/Fi  Mar/Sp  laom/Ncmsc  san/Spa-s"," uisce/Ncmsg"," glé/Aqp  ./Fe </s><s> Nár/Ws-qn|Wssin|Wsdin|Wsdqn  mhéanar/Aqp  dóibh/Pr3-p  a/Dp3-p  mbeo/Ncmsc  faoi/Sp  shó/Ncmsc  !/Fe </s><s> A/Dp3-p  n-áilleacht/Ncfsc  thar/Sp  gach/Dq  ríomh/Vmis  ./Fe </s><s> Amach/Rd  óm/Ncmsc  chroí/Ncmsg  do/Q  bhrúcht/Vmis  an/Td-s  grá/Ncmsc  ,/Fi  Gur/Wpdi|Wsdi  mhol/Ncmsc|Vmis  gan/Sp  fhios/Ncmsc"
"doc#141","an/Td-s  bád/Ncmsc  i/Sp  ndeas/Ns-s  don/Spa-s  long/Ncfsc  -/Fb  Mé/Pp1-s  im/Ncmsc  staic/Ncfsc  ,/Fi  gan/Sp  faic/Ncfsc  le/Sp  rá/Nv  ;/Fi  An/Td-s  bád/Ncmsc  anois/Rg  nach/Wprin  mór/Aqp|Ncmsc  faoin/Spa-s  long/Ncfsc  ,/Fi  Nuair/Cs  cluineadh/Vmis0  fuaim/Ncfsc  sa/Spa-s  bhá/Ncmsg|Ncfsc  ./Fe </s><s> Faoin/Spa-s"," uisce/Ncmsg"," leath/Ncfpg|Ncfsc  an/Td-s  tormáil/Ncfsc  thréan/Aq-fsc  ,/Fi  Is/Cc  mhéadaigh/Vmis  ar/Sp  ár/Ncmsc  sceon/Ncmsc  ;/Fi  Ar/Sp  rochtain/Ncfsc  loinge/Ncfsg  scoilt/Ncfsc  an/Td-s  bhá/Ncfsc  ,/Fi  Is/Cc  thit/Vmis  an/Td-s  long/Ncfsc  go/Sp  tóin/Ncfsc  ./Fe </s><s> Le/Sp  halltacht/Ncfsc"
"doc#142","loch/Ncmsc  sa/Spa-s  mám/Ncmsc  atá/Vmip---r  ag/Sp  dul/Nv  trasna/Sp  cheann/Ncmpg  theas/Rd  an/Td-s  droim/Ncmsc  sléibhe/Ncmsg  ,/Fi  ón/Spa-s  nGleann/Ncmsc  Mór/Npfsc  os cionn/Spc  Chill/Npmsg  Chiaráin/Npfsg|Npm-g  go dtí/Spc  na/Td-p  hoibreacha/Ncfpc"," uisce/Ncmsg"," atá/Vmip---r  os cionn/Spc  Chaladh/Ncmsc  Fhínse/Npmsc  ./Fe </s><s> Sin/Pd  iad/Pp3-p  Loch/Ncmsc  an/Td-s  Iarainn/Ncmsg  ,/Fi  a/Q-i  bhfuil/Vmip---d  baint/Ncfsc  ag/Sp  an/Td-s  ainm/Ncmsc  leis/Sp  an/Td-s  dath/Ncmsc  meirgeach/Aq-msc  atá/Vmip---r  ar/Sp  an/Td-s  uisce/Ncmsg  ,/Fi"
"doc#142","uisce/Ncmsg  atá/Vmip---r  os cionn/Spc  Chaladh/Ncmsc  Fhínse/Npmsc  ./Fe </s><s> Sin/Pd  iad/Pp3-p  Loch/Ncmsc  an/Td-s  Iarainn/Ncmsg  ,/Fi  a/Q-i  bhfuil/Vmip---d  baint/Ncfsc  ag/Sp  an/Td-s  ainm/Ncmsc  leis/Sp  an/Td-s  dath/Ncmsc  meirgeach/Aq-msc  atá/Vmip---r  ar/Sp  an/Td-s"," uisce/Ncmsg"," ,/Fi  agus/Cc  Loch/Ncmsc  an/Td-s  Óir/Ncmsg  ./Fe </s><s> Bíonn/Vmig  tagairt/Ncfsc  don/Spa-s  ór/Ncmsc  i/Sp  roinnt/Ncfsc  mhaith/Aq-fsc  ainmneacha/Aq--pc  áite/Ncfsg  ach/Cs  deir/Vmip|Ncfsc  an/Td-s  tOllamh/Ncmsc  Ó/Sp  Máille/Npmsc|Npfsc  liom/Pr1-s  gur/Wpdi|Wsdi  ón/Spa-s  bhfocal/Ncmsc"
"doc#142","an/Td-s  oileáin/Ncmpc  seo/Dd  tá/Vmip  tobar/Ncmsc  beannaithe/Aqp|Av  ,/Fi  Tobar/Ncmsc  Muire/Npmsg|Ncfsg  ,/Fi  atá/Vmip---r  ligthe/Nv--g  i/Sp  léig/Ncfsc  ar/Sp  fad/Ncmsc  agus/Cc  dearmad/Ncmsc|Nv  déanta/Av  air/Pr3ms  ./Fe </s><s> Níl/Vmip---n  ann/Pr3ms  anois/Rg  ach/Cs  logán/Ncmsc"," uisce/Ncmsg"," agus/Cc  talamh/Ncmsc  bog/Aq-msc  ina/Spp-s  thimpeall/Ncmsc  )/F  ./Fe </s><s> Is/Wp-i  furasta/Aqp  dearmad/Vmm-2s  a/Sp  dhéanamh/Nv  anseo/Rl  agus/Cc  aghaidh/Ncfsc  a/Sp  thabhairt/Nv  ar/Sp  an/Td-s  mórthír/Ncfsc  ,/Fi  nach/Wprin  bhfuil/Vmip---d"
"doc#142","in/Sp  Irish/Npmsc  Names/Npmsc  of/Ncmsc  Places/Npmsc  gur/Wpdi|Wsdi  as/Sp  glin-sceach/Ncfsc  ,/Fi  gleann/Ncmsc  na/Td-s  sceach/Ncfpg  ,/Fi  a/Q-r  tháinig/Vmis  an/Td-s  t-ainm/Ncmsc  ach/Cs  ceapann/Vmip  muintir/Ncfsc  na/Td-s  háite/Ncfsg  gur/Wpdi|Wsdi  as/Sp"," gleann-uisce/Ncmsc"," a/Q-r  tháinig/Vmis  sé/Pp3mss  ./Fe </s><s> Ní/Wp-in  móide/Aqc  go/Cs  bhfuil/Vmip---d  ceachtar/Pi  leagan/Ncmsc  ceart/Aq-msc  mar/Cs  dá/Cs  mbeadh/Vmc  ,/Fi  ba/Wsri  cheart/Aqp  go/Cs  mbeadh/Vmc  an/Td-s  bhéim/Ncfsc  ar/Sp  an/Td-s  dara/Mo  siolla/Ncmsc  den/Spa-s"
"doc#142","a/Q-i  bhfuil/Vmip---d  Tobar/Ncmsc  Muire/Npmsg|Ncfsg  air/Pr3ms  ./Fe </s><s> Ní/Wp-in  gnáth-thobar/Ncmsc  fíoruisce/Ncmsg  atá/Vmip---r  ann/Pr3ms  ar/Sp|Qq-s|Q-p|Q-is|Wpsi|Wssi|Ws-q|Wsdq  chor/Vmis|Ncmsc  ar/Sp  bith/Ns-s  ach/Cs  cuas/Ncmsc  sa/Spa-s  gcloch/Ncfsc  ina/Spr  mbailíonn/Vmip"," uisce/Ncmsc"," na/Td-s  báistí/Ncfsg  agus/Cc  níl/Npfsc|Vmip---n  béal/Ncmsc  an/Td-s  chuais/Ncmsg  ach/Cs  trí/Sp  horlaí/Ncmpc  nó/Cc  mar/Sp  sin/Pd  ar/Sp  a/Dp3fs  thrasna/Ncmpc  ./Fe </s><s> Tá/Vmip  leac/Ncfsc  bheag/Aq-fsc  ag/Sp  clúdach/Nv  an/Td-s  bhéil/Ncmsg  nó/Cc  an/Td-s  phoill/Ncmpc  agus/Cc"
"doc#142",",/Fi  greamaithe/Av  den/Spa-s  mhórthír/Ncfsc  nuair/Cs  a/Q-r  bhíos/Vmih---r|Vmis1s|Vmig---r  an/Td-s  loch/Ncmsc  íseal/Aq-msc  ./Fe </s><s> Níos/Uc  faide/Aqc  ó/Sp  dheas/Ns-s  arís/Rg  téann/Vmip  an/Td-s  bóthar/Ncmsc  go/Sp  Carna/Ncmpv  thar/Sp  chaolas/Ncmsc"," uisce/Ncmsg"," atá/Vmip---r  ag/Sp  ceangal/Nv  dhá/Spp  loch/Ncmsc  le/Sp  chéile/Ncmsc  ,/Fi  agus/Cc  Idir-Dhá-Loch/Xx  a/Q-r  thugtar/Vmip0  ar/Sp  an/Td-s  gceantar/Ncmsc  ./Fe </s><s> Is/Wp-i  annamh/Rg  a/Q-r  chloisfeá/Vmc-2s  an/Td-s  dá/Spp-s  ainm/Ncmsc  atá/Vmip---r  ar/Sp  an/Td-s"
"doc#142","ar/Sp  stair/Ncfsc  an/Td-s  tí/Ncfsg  seo/Dd  fós/Rg  ./Fe </s><s> Ar/Sp  thaobh/Ncmsc  na/Td-s  láimhe/Ncfsg  deise/Ncfsg  den/Spa-s  bhóthar/Ncmsc  mór/Aq-msc  anseo/Rl  tá/Vmip  Loch/Ncmsc  Uaráin/Npmsc  (/F  ciallaíonn/Vmip  uarán/Ncmsc  nó/Cc  fuarán/Ncmsc  tobar/Ncmsc"," uisce/Ncmsc"," fuar/Aq-msc  )/F  ;/Fi  bhí/Vmis  an/Td-s  tsean-Scoil/Npmsc  Náisiúnta/Aqp  a/Q-p|Q-i|Q-r  tógadh/Vmis0  in/Sp  1887/Mn  ar/Sp  an/Td-s  taobh/Ncmsc  ó/I  thuaidh/Rd  den/Spa-s  loch/Ncmsc  seo/Dd  agus/Cc  is/Wpri  furasta/Aqp  aithne/Ncfsc|Ncfsg  seanteach/Ncmsc"
"doc#142","''/Fa  tugtha/Av  aige/Pr3ms  leo/Pr3-p  ./Fe </s><s> Feileann/Vmip  an/Td-s  t-ainm/Ncmsc  go/Ua  maith/Aqp  don/Spa-s  cheantar/Ncmsc  íseal/Aq-msc  réidh/Aq-msc  seo/Dd  mar/Cs  go/Cs  bhfuil/Vmip---d  roinnt/Ncfsc  féitheanna/Ncmsg  doimhne/Aq-fsg"," uisce/Ncmsg|Ncmsc"," á/Spp-s  dhraenáil/Nv  ./Fe </s><s> Tá/Vmip  bádchlós/Ncmsc  nó/Cc  geárd/Ncmsc  na/Td-p  gClochartach/Ncmsc  ar/Sp  thaobh/Ncmsc  na/Td-s  láimhe/Ncfsg  clé/Aqp  ,/Fi  agus/Cc  beagán/Ncmsc  níos/Uc  faide/Aqc  ar/Sp  aghaidh/Ncfsc  agus/Cc  ó/I"
"doc#142",",/Fi  agus/Cc  is/Wpri  ansin/Rl  ag/Sp  Aill/Ncfsc  na/Td-p  hIomlachta/Ncmsg  a/Q-p|Q-i|Q-r  chuireas/Vmip---r  na/Td-p  báid/Ncmpc  daoine/Ncmpg  nó/Cc  ainmhithe/Ncmpc  i/Sp  dtír/Ncfsc  ./Fe </s><s> Ciallaíonn/Vmip  iomlacht/Ncmsc  ''/Fa  iompar/Ncmsc|Nv  thar/Sp"," uisce/Ncmsc"," ''/Fa  agus/Cc  tá/Vmip  an/Td-s  t-ainm/Ncmsc  le/Sp  fáil/Nv  ar/Sp  aill/Ncfsc  den/Spa-s  chineál/Ncmsc  céanna/Aqp  in/Sp  Inis/Npmsc|Ncfsc  Múscraí/Ncmsc  agus/Cc  in/Sp  áiteacha/Ncmpc  eile/Dd  ./Fe </s><s> Má/Cs  thosaíonn/Vmip  tú/Pp2-s  ag/Sp  an/Td-s  séipéal/Ncmsc"
"doc#142","sin/Dd  a/Q-r  bhí/Vmis  ag/Sp  siúl/Nv  trasna/Sp  an/Td-s  phortaigh/Ncmpc  chuig/Sp  an/Td-s  Aifreann/Ncmsc  i/Sp  gCarna/Ncmpv  ;/Fi  nuair/Cs  a/Q-r  shroich/Vmis  sé/Pp3mss  an/Td-s  abhainn/Ncfsc  seo/Dd  chuir/Vmis  sé/Pp3mss  a/Dp3ms  lámh/Ncfsc  san/Spa-s"," uisce/Ncmsg"," ag/Sp  iarraidh/Nv  breith/Ncfsc|Nv  ar/Sp|Qq-s|Q-p|Q-is|Wpsi|Wssi|Ws-q|Wsdq  bhreac/Ncmsc|Aqp|Vmis  agus/Cc  d''/Q  airigh/Vmis|Vmm-2s  sé/Pp3mss  lámh/Ncfsc  eile/Dd  ag/Sp  breith/Nv  ar/Sp  a/Dp3fs  láimh/Ncfsd  faoin/Spa-s  uisce/Ncmsg  ./Fe </s><s> Mheabhraigh/Vmis  sé/Pp3mss  seo/Dd  dó/Pr3ms  gurbh/Wsdi  é/Pp3ms  an/Td-s"
"doc#142","an/Td-s  abhainn/Ncfsc  seo/Dd  chuir/Vmis  sé/Pp3mss  a/Dp3ms  lámh/Ncfsc  san/Spa-s  uisce/Ncmsg  ag/Sp  iarraidh/Nv  breith/Ncfsc|Nv  ar/Sp|Qq-s|Q-p|Q-is|Wpsi|Wssi|Ws-q|Wsdq  bhreac/Ncmsc|Aqp|Vmis  agus/Cc  d''/Q  airigh/Vmis|Vmm-2s  sé/Pp3mss  lámh/Ncfsc  eile/Dd  ag/Sp  breith/Nv  ar/Sp  a/Dp3fs  láimh/Ncfsd  faoin/Spa-s"," uisce/Ncmsg"," ./Fe </s><s> Mheabhraigh/Vmis  sé/Pp3mss  seo/Dd  dó/Pr3ms  gurbh/Wsdi  é/Pp3ms  an/Td-s  Domhnach/Ncmsc  a/Q-r  bhí/Vmis  ann/Pr3ms  agus/Cc  creidtear/Vmip0  gur/Wpdi|Wsdi  le/Sp  ''/Fa  naomh/Ncmsc  nó/Cc  duine/Ncmsc  beannaithe/Aqp|Av  éigin/Aqp  ''/Fa  an/Td-s  lámh/Ncfsc  a/Q-r  rug/Vmis"
"doc#142","pointe/Ncmsc  is/Wpri  faide/Aqc  ó/Sp  dheas/Ns-s  ,/Fi  Cora/Npmsc  Locháin/Ncmsg  ;/Fi  ciallaíonn/Vmip  cora/Ncmpc|Ncfsc  ros/Ncmsc  íseal/Aq-msc  clochach/Aq-msc  agus/Cc  ciallaíonn/Vmip  lochán/Ncmsc  ,/Fi  ar/Sp  ndóigh/Ncfsc  ,/Fi  poll/Ncmsc  beag/Aq-msc"," uisce/Ncmsg|Ncmsc"," ./Fe </s><s> Amach/Rd  ón/Spa-s  ros/Ncmsc  beag/Aq-msc  seo/Dd  tá/Vmip  dhá/Spp  charraig/Ncfsc  ,/Fi  An/Td-s  Charraig/Ncfsc  Léith/Aq-msg  (/F  nó/Cc  Liath/Npmsc  )/F  agus/Cc  Carraig/Ncfsc  na/Td-p  bhFaoileán/Ncmpg  nó/Cc  Seagull/Npmsc  Rock/Npmsg|Npmpg  mar/Cs  a/Q-r"
"doc#142","seo/Dd  ;/Fi  ardaíonn/Vmip  an/Td-s  talamh/Ncmsc  nuair/Cs  a/Q-p|Q-i|Q-r  imíos/Vmip---r  meáchan/Ncmsc  na/Td-p  mílte/Ncmpg  troigh/Ncfsc  leac/Ncfpg  oighir/Ncmsg|Ncmpc  de/Pr3ms  agus/Cc  ardaíonn/Vmip  an/Td-s  fharraige/Ncfsc  freisin/Rg  leis/Sp  an/Td-s"," uisce/Ncmsg"," breise/Ncfsg  a/Q-r  bhí/Vmis  sa/Spa-s  leac/Ncfsc  oighir/Ncmsg  ./Fe </s><s> De/Sp  réir/Ncfsc  mar/Cs  a/Q-p|Q-i|Q-r  oibríos/Vmip---r  an/Td-s  dá/Spp-s  phróiseas/Ncmsc  seo/Dd  ag/Sp  aon/Mc|Dq  am/Ncmsc  ar/Sp  leith/Ncfsc  agus/Cc  in/Sp  aon/Mc|Dq  áit/Ncfsc  ar/Sp  leith/Ncfsc  ,/Fi  ardaíonn/Vmip"
"doc#142","le/Sp  breathnú/Nv  air/Pr3ms  go/Cs  mb''/Ws-i  fhearr/Aqc  dul/Ncmsc|Nv  isteach/Rd  ann/Pr3ms  ó/Sp  áit/Ncfsc  atá/Vmip---r  níos/Uc  faide/Aqc  siar/Rd  ,/Fi  áit/Ncfsc  a/Q-i  bhfuil/Vmip---d  an/Td-s  chuisle/Ncfsc  níos/Uc  cúinge/Aqc  ,/Fi  ach/Cs  tá/Vmip  an/Td-s"," t-uisce/Ncmsc"," ró-dhomhain/Ncmsg  ansin/Rl  le/Sp  siúl/Nv  ann/Pr3ms  ./Fe </s><s> Poll/Npfsc  na/Td-s  Seantoinne/Ncfsg  a/Q-r  thugtar/Vmip0  ar/Sp  an/Td-s  uisce/Ncmsg  seo/Dd  ,/Fi  ainm/Ncmsc  fileata/Aqp  ar/Sp  an/Td-s  bhfarraige/Ncfsc  mhór/Aq-fsc  nó/Cc  ar/Sp  an/Td-s"
"doc#142",",/Fi  áit/Ncfsc  a/Q-i  bhfuil/Vmip---d  an/Td-s  chuisle/Ncfsc  níos/Uc  cúinge/Aqc  ,/Fi  ach/Cs  tá/Vmip  an/Td-s  t-uisce/Ncmsc  ró-dhomhain/Ncmsg  ansin/Rl  le/Sp  siúl/Nv  ann/Pr3ms  ./Fe </s><s> Poll/Npfsc  na/Td-s  Seantoinne/Ncfsg  a/Q-r  thugtar/Vmip0  ar/Sp  an/Td-s"," uisce/Ncmsg"," seo/Dd  ,/Fi  ainm/Ncmsc  fileata/Aqp  ar/Sp  an/Td-s  bhfarraige/Ncfsc  mhór/Aq-fsc  nó/Cc  ar/Sp  an/Td-s  tseanfharraige/Ncfsc  ,/Fi  agus/Cc  ainm/Ncmsc  atá/Vmip---r  le/Sp  fáil/Nv  ar/Sp  chósta/Ncmsc  Mhaigh/Npmsg  Eo/Npmsc|Npmsg  agus/Cc  in/Sp"
"doc#142","an/Td-s  tSamhraidh/Ncmsg  ./Fe </s><s> Bíonn/Vmig  féarach/Ncmsc  maith/Aq-msc  in/Sp  Árainn/Npmsc  sa/Spa-s  nGeimhreadh/Ncmsc  mar/Cs  go/Cs  ndéanann/Vmip  an/Td-s  chloch/Ncfsc  aoil/Ncmsg  draenáil/Ncfsc|Nv  nádúrtha/Aqp  ar/Sp  an/Td-s"," uisce/Ncmsg"," ,/Fi  cé/Cs  go/Cs  dtriomaíonn/Vmip  an/Td-s  talamh/Ncmsc  an/Td-s  iomarca/Ncfsg  ansin/Rl  sa/Spa-s  Samhradh/Ncmsc  ar/Sp  an/Td-s  údar/Ncmsc  céanna/Aqp  ;/Fi  a/Dp3ms  mhalairt/Ncfsc  atá/Vmip---r  fíor/Ncfsc  i/Sp  gConamara/Npmpg  ,/Fi  áit/Ncfsc  a/Q-i  bhfuil/Vmip---d"
"doc#142","céanna/Aqp  ;/Fi  a/Dp3ms  mhalairt/Ncfsc  atá/Vmip---r  fíor/Ncfsc  i/Sp  gConamara/Npmpg  ,/Fi  áit/Ncfsc  a/Q-i  bhfuil/Vmip---d  ithir/Ncfsc  fhliuch/Aq-fsc  mhóna/Ncfsg  anuas/Rd  ar/Sp  an/Td-s  gcloch/Ncfsc  eibhir/Ncmsg  chrua/Aqp  nach/Qnr  súnn/Vmip  aon/Mc|Dq"," uisce/Ncmsc"," ./Fe </s><s> D''/Q  fhéadfainn/Vmc-1s  samplaí/Ncmpc  eile/Dd  a/Sp  thabhairt/Nv  den/Spa-s  chothramaíocht/Ncfsc  seo/Dd  idir/Sp  an/Td-s  chloch/Ncfsc  eibhir/Ncmsg  agus/Cc  an/Td-s  chloch/Ncfsc  aoil/Ncmsg  ,/Fi  ach/Cs  tá/Vmip  mé/Pp1-s"
"doc#142","anseo/Rl  á/Spp-p  mbailiú/Nv  ,/Fi  le/Sp  dó/Nv  mar/Sp  cheilp/Ncfsc  ./Fe </s><s> Ar/Sp  an/Td-s  taobh/Ncmsc  thoir/Ncmsg  den/Spa-s  oileán/Ncmsc  tá/Vmip  Aill/Ncfsc  na/Td-p  hIomlachta/Ncmsg  (/F  ciallaíonn/Vmip  iomlacht/Ncmsc  iompar/Ncmsc|Nv  thar/Sp"," uisce/Ncmsc"," )/F  atá/Vmip---r  cóiriúil/Aqp  le/Sp  báid/Ncmpc  a/Sp  luchtú/Nv  agus/Cc  a/Sp  dhíluchtú/Nv  uirthi/Pr3fs  ./Fe </s><s> Tá/Vmip  tobar/Ncmsc  beannaithe/Aqp|Av  ,/Fi  poll/Ncmsc  coire/Ncfsg|Ncmsg  nó/Cc  poll/Ncmsc  cruinn/Aq-msc  cloiche/Ncfsg  ,/Fi  díreach/Aqp"
"doc#142","leis/Sp  an/Td-s  seanbhóthar/Ncmsc  atá/Vmip---r  ag/Sp  dul/Nv  ó/I  thuaidh/Rd  ./Fe </s><s> Bóthar/Ncmsc  na/Td-p  Cúinge/Aqc  a/Q-r  thugtar/Vmip0  air/Pr3ms  agus/Cc  tugann/Vmip  sé/Pp3mss  suas/Rd  go/Ua  Cúng/Aqp  muid/Pp1-p  ,/Fi  an/Td-s  caolas/Ncmsc  cúng/Aq-msc"," uisce/Ncmsg|Ncmsc"," atá/Vmip---r  ag/Sp  ceangal/Nv  dhá/Spp  loch/Ncmsc  ,/Fi  míle/Ncmsc  isteach/Rd  faoin/Spa-s  tír/Ncfsc  ./Fe </s><s> ''/Fa  Lough/Npmsc  Acaringe/Npmsc  ''/Fa  atá/Vmip---r  ar/Sp  an/Td-s  tSuirbhéireacht/Ncfsc  Ordanáis/Ncmsg  ar/Sp  an/Td-s  loch/Ncmsc  is/Wpri  faide/Aqc"
"doc#142","ar/Sp  a/Dp3fs  ceann/Ncmsc  agus/Cc  í/Pp3fs  dhá/Spp  scór/Ncmsc  troigh/Ncfsc  ar/Sp|Wpsi|Wssi|Ws-q|Wsdq  airde/Ncfpc|Ncfsc|Aqc  ,/Fi  déarfainn/Vmc-1s  ./Fe </s><s> Istigh/Rd  faoin/Spa-s  gcloch/Ncfsc  tá/Vmip  cró/Ncmsc  folaigh/Ncmsg  nó/Cc  bráca/Ncmsc  beag/Aq-msc  a/Q-i  mbíodh/Vmih  an/Td-s  maor/Ncmsc"," uisce/Ncmsg"," ina/Spp-s  chodladh/Nv  ann/Pr3ms  ,/Fi  más/Csw|Ncmsc  fíor/Aqp|Aq-msc  do/Sp  Phádraic/Npmsc  Óg/Aq-msc  Ó/Sp  Conaire/Npmsc  é/Pp3ms  ./Fe </s><s> (/F  Tá/Vmip  radharc/Ncmsc  cineál/Ri  scanrúil/Aqp  as/Sp  a/Dp3ms  úrscéal/Ncmsc  Déirc/Ncfsc  an/Td-s  Díomhaointis/Ncmpc  (/F"
"doc#142","níos/Uc  faide/Aqc  soir/Aqp  ./Fe </s><s> Éiríonn/Vmip  sí/Pp3fss  seo/Dd  i/Sp  Loch/Ncmsc  Inbhear/Ncmsc  Beag/Aq-msc  ,/Fi  díreach/Aqp  ó/I  thuaidh/Rd  de/Sp  bhóthar/Ncmsc  an/Td-s  chósta/Ncmsg  ./Fe </s><s> Faigheann/Vmip  an/Td-s  loch/Ncmsc  seo/Dd  a/Dp3fs  cuid/Ncfsc"," uisce/Ncmsg"," as/Sp  sruthán/Ncmsc  a/Q-p|Q-i|Q-r  éiríos/Vmip---r  sa/Spa-s  loch/Ncmsc  is/Wpri  mó/Aqc  sa/Spa-s  gceantar/Ncmsc  ,/Fi  Loch/Ncmsc  an/Td-s  Oileáin/Ncmsg  ,/Fi  atá/Vmip---r  suite/Nv--g  beagán/Ncmpg|Ncmsc  níos/Uc  faide/Aqc  isteach/Rd  faoin/Spa-s  tír/Ncfsc  ./Fe </s><s> Tugtar/Vmm-0|Vmip0"
"doc#142",",/Fi  cuir/Vmm-2s  i/Sp  gcás/Ncmsc  ./Fe </s><s> Ón/Spa-s  bhfocal/Ncmsc  Gaeilge/Npfsg  ''/Fa  turlach/Ncmsc  ''/Fa  a/Q-r  tháinig/Vmis  turlough/Ncmsc  -/Fb  áit/Ncfsc  a/Q-r  thriomaíonn/Vmip  go/Sp  sciobtha/Av  tar éis/Spc  dó/Nv  a/Sp  bheith/Nv  faoi/Sp"," uisce/Ncmsc"," ,/Fi  agus/Cc  is/Wpri  i/Sp  ndeisceart/Ncmsc  na/Td-s  Gaillimhe/Npf-g  agus/Cc  i/Sp  gceantair/Ncmpc  eile/Dd  cloiche/Ncfsg  aoil/Ncmsg  atá/Vmip---r  na/Td-s  turlaigh/Ncfsc  is/Wpri  cáiliúla/Aqc  ,/Fi  áit/Ncfsc  a/Q-i  dtagann/Vmip  agus/Cc  a/Q-i"
"doc#142","na/Td-s  Gaillimhe/Npf-g  agus/Cc  i/Sp  gceantair/Ncmpc  eile/Dd  cloiche/Ncfsg  aoil/Ncmsg  atá/Vmip---r  na/Td-s  turlaigh/Ncfsc  is/Wpri  cáiliúla/Aqc  ,/Fi  áit/Ncfsc  a/Q-i  dtagann/Vmip  agus/Cc  a/Q-i  n-imíonn/Vmip  réimsí/Ncmpc  móra/Aq--pc"," uisce/Ncmsg|Ncmsc"," de/Sp  dhromchla/Ncmsc  na/Td-s  talún/Ncfsg  de réir/Spc  mar/Cs  a/Q-p|Q-i|Q-r  ardaíos/Vmip---r  nó/Cc  a/Q-p|Q-i|Q-r  íslíos/Vmip---r  leibhéal/Ncmsc  an/Td-s  uisce/Ncmsg  sna/Spa-p  scoilteanna/Ncfpc|Ncfpg  faoi/Sp  thalamh/Ncmsc|Ncfsc  ./Fe </s><s> Is/Wp-i  in/Sp  Éirinn/Npfsd"
"doc#142",",/Fi  áit/Ncfsc  a/Q-i  dtagann/Vmip  agus/Cc  a/Q-i  n-imíonn/Vmip  réimsí/Ncmpc  móra/Aq--pc  uisce/Ncmsg|Ncmsc  de/Sp  dhromchla/Ncmsc  na/Td-s  talún/Ncfsg  de réir/Spc  mar/Cs  a/Q-p|Q-i|Q-r  ardaíos/Vmip---r  nó/Cc  a/Q-p|Q-i|Q-r  íslíos/Vmip---r  leibhéal/Ncmsc  an/Td-s"," uisce/Ncmsg"," sna/Spa-p  scoilteanna/Ncfpc|Ncfpg  faoi/Sp  thalamh/Ncmsc|Ncfsc  ./Fe </s><s> Is/Wp-i  in/Sp  Éirinn/Npfsd  amháin/Aqp  ,/Fi  beagnach/Rg  ,/Fi  atá/Vmip---r  na/Td-p  lochanna/Ncmpc  sealadacha/Aq--pc  seo/Dd  le/Sp  fáil/Nv  mar/Sp  aon/Dq  leis/Pr3ms  an/Wp-q|Wpdq"
"doc#142","faoi/Sp  bheirt/Ncfsc  bhan/Ncfpg  a/Q-r  bhí/Vmis  ag/Sp  baint/Nv  fheamainne/Ncfsg  ar/Sp  an/Td-s  gcarraig/Ncfsc  seo/Dd  ,/Fi  nuair/Cs  a/Q-r  chuir/Vmis  eascann/Ncfsc  mhór/Aq-fsc  mhillteach/Aq-fsc  a/Dp3fs  ceann/Ncmsc  aníos/Rd  as/Sp  an/Td-s"," uisce/Ncmsg"," ./Fe </s><s> Sháigh/Vmis  duine/Ncmsc  de/Sp  na/Td-s  mná/Ncfpc  píce/Ncmsg  inti/Pr3fs  agus/Cc  d''/Q  fhág/Vmis  sí/Pp3fss  an/Td-s  fharraige/Ncfsc  dearg/Aq-msc  lena/Spp-s  cuid/Ncfsc  fola/Ncfpg|Ncfsg  sular/Cs-s  imigh/Vmis  sí/Pp3fss  as/Sp  amharc/Ncmsc  ./Fe </s><s> Tá/Vmip  oileáinín/Ncmsc"
"doc#142","na/Td-s  Glaise/Ncfsg  Duibhe/Aq-fsg  air/Pr3ms  ./Fe </s><s> Déarfainn/Vmc-1s  gur/Wpdi|Wsdi  feiliúnaí/Aqc  an/Td-s  focal/Ncmsc  clais/Ncfsc  (/F  draein/Ncfsc  )/F  ná/Cc  an/Td-s  focal/Ncmsc  glais/Ncmsg  (/F  sruthán/Ncmsc  )/F  a/Sp  thabhairt/Nv  ar/Sp  an/Td-s"," uisce/Ncmsc"," dubh/Aq-msc  salach/Aq-msc  atá/Vmip---r  ag/Sp  rith/Nv  faoin/Spa-s  droichead/Ncmsc  seo/Dd  ./Fe </s><s> Ach/Cs  roghnaíonn/Vmip  Mac/Up  Piarais/Npmsc  an/Td-s  dara/Mo  ceann/Ncmsc  ,/Fi  glais/Ncmpc  ,/Fi  ina/Spp-p|Spp-s  scéal/Ncmsc  An/Td-s  Bhean/Npmsg"
"doc#142","idir/Sp  na/Td-p  carraigeacha/Ncfpc  ,/Fi  mar/Cs  go/Cs  dtagann/Vmip  an/Td-s  taoille/Ncfsc  trá/Ncfsg  ina/Spp-p|Spp-s  léimeanna/Ncfpc  anuas/Rd  le/Sp  fána/Ncfsc  na/Td-p  gcarraigeacha/Ncfpg  seo/Dd  ,/Fi  mar/Cs  a/Q-r  bheadh/Vmc"," uisce/Ncmsc"," ag/Sp  dul/Nv  le/Sp  fána/Ncfsc  easa/Ncmsg  ;/Fi  is/Wpri  geall/Ncmsc  le/Sp  dambaí/Ncmpc  iad/Pp3-p  na/Td-p  carraigeacha/Ncfpc  seo/Dd  ar feadh/Spc  chúig/Ncmsg  mhíle/Ncmsg|Ncmsc  nó/Cc  mar/Sp  sin/Pd  ag/Sp  barr/Ncmsc  an/Td-s  chuain/Ncmsg  ./Fe </s><s> Is/Wp-i  minic/Rg|Aqp"
"doc#142",",/Fi  in/Sp  alt/Ncmsc  eile/Dd  ar/Sp  ball/Ncmsc  ./Fe </s><s> Ar/Sp  chúl/Ncmsc  Aill/Ncfsc  an/Td-s  Bhlácaigh/Npmsc  tá/Vmip  Cnoc/Npmsc  Ros/Npmsg|Npmpg|Npfsg|Npfpg  a/Dp3fs  ''/Fa  Mhíl/Ncmsg  ag/Sp  ardú/Nv  a/Q-r  chinn/Vmis  ,/Fi  agus/Cc  ar/Sp  a/Dp3ms  bharr/Ncmsc  in/Sp  airde/Ncfpc|Ncfsc  tá/Vmip  taiscumar/Ncmsc"," uisce/Ncmsg"," ./Fe </s><s> (/F  Dála/Sp  an/Td-s  scéil/Ncmsg  ,/Fi  taispeánann/Vmip  an/Td-s  obair/Ncfsc  stuama/Aqp  a/Q-p|Q-i|Q-r  dearnadh/Vmis0  anseo/Rl  gur/Wpdi|Wsdi  féidir/Ns-s  taiscumar/Ncmpg|Ncmsc  a/Sp  chur/Nv  ar/Sp  bharr/Ncmsc  cnoic/Ncmsg  gan/Sp  an/Td-s  cnoc/Ncmsc  a/Sp"
"doc#142","./Fe </s><s> [/F  nóta/Ncmsc  :/Fi  Faraor/I  ,/Fi  bhí/Vmis  an/Td-s  mhonarcha/Ncfsc  seo/Dd  agus/Cc  a/Dp3fs  cosúlacht/Ncfsc  in aghaidh/Spc  a/Dp3ms  chéile/Ncmsc  ,/Fi  mar/Cs  rinne/Vmis  sí/Pp3fss  truailliú/Ncmsc  mór/Aq-msc  ar/Sp  an/Td-s  aer/Ncmsg  agus/Cc  ar/Sp  an/Td-s"," uisce/Ncmsg"," ./Fe </s><s> Níor/Qn-s  éirigh/Vmis---n  go/Ua  maith/Aqp  léi/Pr3fs  agus/Cc  b''/Ws-i  éigean/Ncmsc  í/Pp3fs  a/Sp  dhúnadh/Nv  tar éis/Spc  cúpla/Ncmsg  bliain/Ncfsc  agus/Cc  baineadh/Vmis0  ó/Sp  chéile/Ncmsc  ar/Sp  fad/Ncmsc  sa/Spa-s  deireadh/Ncmsc  í/Pp3fs  ./Fe </s><s> ]/F </s><s> 49./Mn"
"doc#142","''/Fa  eile/Dd  dá/Spp-p|Spp-s|Spp-p|Spp-s  leithéid/Ncfsc  i/Sp  gcladaí/Ncmsc  Chonamara/Npmsg  a/Q-i  ndearna/Vmis---d  mé/Pp1-s  cur/Nv|Ncmsc  síos/Rd  orthu/Pr3-p  ,/Fi  caithfidh/Vmif  sé/Pp3mss  gur/Q--s  cruthaíodh/Vmis0  é/Pp3ms  seo/Dd  freisin/Rg  le/Sp"," uisce/Ncmsc"," a/Q-r  bhí/Vmis  ag/Sp  déanamh/Nv  coire/Ncfsg|Ncmsg|Ncmsc  guairneáin/Ncmsg|Ncmpc  le/Sp  clocha/Ncfpc  ar feadh/Spc  tréimhse/Ncfsg  fhada/Ncmpv  i/Sp  gcuas/Ncmsc  carraige/Ncfsg  ,/Fi  ach/Cs  ó/I  tharla/Vmis  go/Cs  bhfuil/Vmip---d  an/Td-s  áit/Ncfsc  seo/Dd"
"doc#142","dhorcha/Aqp  ar/Sp|Qq-s|Q-p|Q-is|Wpsi|Wssi|Ws-q|Wsdq  a/Q-i  dtugtar/Vmip0  Loch/Ncmsc  na/Td-s  Naomh/Npfsg  ;/Fi  tá/Vmip  sé/Pp3mss  ráite/Av  nuair/Cs  a/Q-r  bhí/Vmis  na/Td-p  naoimh/Ncmpc  ag/Sp  dul/Nv  an/Td-s  bealach/Ncmsc  seo/Dd  gur/Q--s|Wpdi|Wsdi  chrom/Aqp|Vmis  duine/Ncmsg|Ncmsc  acu/Pr3-p  síos/Rd  le/Sp  deoch/Ncfsc"," uisce/Ncmsg"," a/Sp  ól/Nv  as/Sp  lorg/Ncmsc  crúibe/Ncfsg  bó/Ncfsc|Ncfpg|Ncfsg  a/Q-r  bhí/Vmis  sa/Spa-s  talamh/Ncmsc  ann/Pr3ms  ,/Fi  agus/Cc  gur/Q--s  mhéadaigh/Vmis  an/Td-s  lorg/Ncmsc  láithreach/Aq-msc  ina/Spp-p|Spp-s  loch/Ncmsc  álainn/Aq-msc  ./Fe </s><s> Ó/Sp  dheas/Ns-s  den/Spa-s  loch/Ncmsc  tá/Vmip  clocha/Ncfpc"
"doc#142","tránna/Ncfpc  atá/Vmip---r  ó/I  thuaidh/Rd  den/Spa-s  teach/Ncmsc  solais/Ncmsg  :/Fi  An/Td-s  Trá/Ncfsc  Bhig/Npfsg  ar/Sp  dtús/Ncmsc  ,/Fi  ansin/Rl  Trá/Ncfsc  na/Td-s  Boilgeoige/Ncfsg  (/F  ciallaíonn/Vmip  boilg/Ncfsc|Ncmpc  carraig/Ncfsc  bháite/Av  nó/Cc"," uisce/Ncmsc"," tanaí/Aqp  )/F  agus/Cc  ansin/Rl  Trá/Ncfsc  An/Td-s  Chaoráin/Ncmsg  Bhig/Npfsg  féin/Px  ./Fe </s><s> Idir/Sp  an/Td-s  dá/Spp-s  thrá/Ncfsc  dheireanacha/Aq--pc  seo/Dd  tá/Vmip  roinnt/Ncfsc  tomacha/Ncmpc  Cál/Ncmpg  Mara/Npmsc|Npmpg  ag/Sp  fás/Nv  sa/Spa-s"
"doc#143","i/Sp  ngreim/Ncmsc  ann/Pr3ms  Duine/Ncmsc  eile/Dd  i/Sp  ngreim/Ncmsc  sna/Spa-p  polláirí/Ncmpc  Ní/Qn  raibh/Vmis---n  hig/Ncfsc  na/Td-s  heaig/Ncfsc  as/Pr3ms  Tháinig/Vmis  Aindí/Ncfsg  lena/Spp-s  chur/Nv  ó/Sp  shliocht/Ncmsc  Lena/Npfsc  bháisín/Ncmsg"," uisce/Ncmsc"," te/Aq-msc  is/Wpri  buidéal/Ncmsc  Jeyes/Npmsc  Fluid/Npmsc  Is/Wpri  sciainín/Ncmsc  ghéar/Aq-msc  ón/Spa-s  díle/Ncfsc  .../F  ./Fe </s><s> Thosaigh/Vmis  an/Td-s  sceanairt/Ncfsc  D''/Q  fheann/Vmis  sé/Pp3mss  an/Td-s  craiceann/Ncmsc  is/Wpri  ghearr/Aqp|Ncmsc|Vmis  go/Ua"
"doc#143","faire/Nv  na/Td-s  haimsire/Ncfsg  Ina/Npfsc  ndrárannaí/Ncmsc  slíbreáilte/Av  ,/Fi  Cuid/Ncfsc  acu/Pr3-p  ina/Spp-p  gcosa/Ncfpc  boinn/Ncmsg  Muintir/Ncfsc  an/Td-s  tsléibhe/Ncmsg  ,/Fi  Clann/Ncfsc  Lir/Ncmsg  ag/Sp  déanamh/Nv  ar/Sp  an/Td-s"," uisce/Ncmsc"," b''/Ws-i  fhéidir/Ns-s  ?/Fq </s><s> Ceithre/Mc  nó/Cc  cúig/Ncmsc  cinn/Ncmsg  de/Sp  charrannaí/Ncmsc  as/Sp  a/Dp3ms  chéile/Ncmsc  Is/Cc  an/Td-s  t-uaigneas/Ncmsc  fada/Aqp  á/Spp-s  bhearnú/Nv  acu/Pr3-p  Ar/Sp  a/Dp3-p  dturas/Ncmsc  féiltiúil/Aq-msc  ,/Fi  Iad/Pp3-p"
"doc#143","Is/Wpri  í/Pp3fs  de/Pr3ms  shíor/Aqp  i/Sp  riocht/Ncmsc  bithnua/Ncmsg  Teampall/Ncmsc  Mhanannáin/Npmsc  gan/Sp  éidearbhú/Nv  Ar/Sp  an/Td-s  láthair/Ncfsc  seo/Dd  chonaic/Vmis  mé/Pp1-s  mná/Ncfpc  na/Td-s  háite/Ncfsg  Ag/Sp  caoineadh/Nv"," uisce/Ncmsg|Ncmsc"," a/Dp3-p  gcinn/Ncmpc  dá/Spp-p  ndaoine/Ncmpc  muinteartha/Aqp  Na/Td-p  cuileatacha/Ncmpc  á/Spp-s  chaoineadh/Nv  Mar/Sp  seo/Pd  é/Pp3ms  an/Td-s  stáisiún/Ncmsc  deireanach/Aq-msc  !/Fe </s><s> Is/Cc|Wp-i  daoine/Ncmpc  ag/Sp  dul/Nv  thart/Rd  ag/Sp"
"doc#143",",/Fi  ''/Fa  a/Dp3fs|Q-p|Q-i|Q-r  deir/Vmip|Ncfsc  daoine/Ncmpc|Ncmpg  ''/Fa  Ní/Ncmsc|Ncfsc|Nv|Wp-in  fheicimse/Ncmsc-e  ach/Cs  amach/Rd  go dtí/Spc  na/Td-p  forbachaí/Ncmpc  ./Fe </s><s> ''/Fa  Is/Cc|Wp-i  lách/Aqp  mar/Cs  ghluaiseann/Vmip  an/Td-s  ghaoth/Ncfsc  ar/Sp  chraiceann/Ncmsc  an/Td-s"," uisce/Ncmsg"," Ag/Sp  bogadh/Vmis0  an/Td-s  aeir/Ncfsc  ,/Fi  í/Pp3fs  lán/Aqp|Ncmsc  de/Sp  ghrásta/Ncmpc|Ncmsc  na/Td-s  huaire/Ncfsg  Séideann/Vmip  sí/Pp3fss  le/Sp  fionnuartas/Ncmsc  A/Q-r  thagann/Vmip  ó/Sp  lagrachaí/Ncmsc|Ncmpc  an/Td-s  aigéin/Ncmsg  Is/Cc  déanann/Vmip  láchín/Ncmsc"
"doc#143","ó/Sp  lagrachaí/Ncmsc|Ncmpc  an/Td-s  aigéin/Ncmsg  Is/Cc  déanann/Vmip  láchín/Ncmsc  leis/Sp  an/Td-s  má/Cs  scothach/Aq|Ncmsc  eochairghorm/Ncmsc|Ncmpg  Déanann/Vmip  ealtaí/Ncfpc  gleomhara/Ncfsg|Ncfpg|Ncmsg  éan/Ncmpg|Ncmsc  scáilí/Ncfsc|Ncfsg  san/Spa-s"," uisce/Ncmsc"," Is/Wpri  iad/Pp3-p  ag/Sp  eiteall/Ncmsc  leo/Pr3-p  ó/Sp  dheas/Ns-s  Féach/Vmm-2s  !/Fe </s><s> Tá/Vmip  an/Td-s  dán/Ncmsc  á/Spp-s  bhreith/Nv  ar/Sp  an/Td-s  ngaoth/Ncmsc|Ncfsc  amuigh/Rd  ar/Sp  na/Td-p  meánna/Ncfpc|Ncfpg  ./Fe </s><s> Fair/Npmsc  orm/Pr1-s  is/Wpri  mé/Pp1-s  ag/Sp  claochlú/Nv  An/Td-s|Wp-q|Wpdq"
"doc#144","tinn/Aq-msc  ,/Fi  ní/Qn  raibh/Vmis---n  a/Dp3ms  fhios/Ncmsc  againn/Pr1-p  céard/Pq  é/Pp3ms  tablet/Ncfsc  ./Fe </s><s> Bhí/Vmis  togha/Ncmsc  na/Td-p  bhfear/Ncmpg  is/Wpri  togha/Ncmsc  na/Td-p  mban/Ncfpg  nár/Qnrs  chaith/Vmis---n  ariamh/Ncmsc  a/Dp3-p  malairt/Ncfsc  ,/Fi  ag/Sp  tógáil/Nv"," uisce/Ncmsg|Ncmsc"," isteach/Rd  sa/Spa-s  mbarr/Ncmsc  is/Wpri  amach/Rd  sa/Spa-s  tsáil/Ncfsc  go/Ua  gasta/Aqp  ,/Fi  a/Dp3-p  gcuid/Ncfsc  cos/Ncfpg  is/Cc  gíoscadh/Vmis0  thar/Sp  an/Td-s  trácht/Ncmsc  ach/Cs  fuaireadar/Vmis3p  saol/Ncmsc  fada/Aqp  ./Fe </s><s> Ar/Sp  aimsir/Ncfsc"
"doc#144","ar nós/Spc  garraí/Ncfpg|Ncmsg  le/Sp  húinéir/Ncmsc  amháin/Aqp  ./Fe </s><s/> Míle/Npmsc  Fáilte/Ncfsg  Míle/Npmsc  fáilte/Ncfsg  roimh/Sp  ár/Ncmsc  dTaoiseach/Ncmpg  Seán/Npmsc  anseo/Rl  go/Sp  hInis/Ncfsc  Meáin/Ncmsg  Ag/Sp  scaoileadh/Vmis0  an/Td-s"," uisce/Ncmsc"," sna/Spa-p  píopaí/Ncmpc  dúinn/Pr1-p  Ar/Sp  Chraig/Npmsg  an/Td-s  Turlaigh/Npmsc  Bháin/Npfsg  ./Fe <s> Trí/Sp  thobar/Ncmsc  lena/Spp-s  chéile/Ncmsc  ann/Pr3ms  ,/Fi  go/Ua  tréan/Aqp  in/Sp  aon/Mc  sruth/Ncmsc  amháin/Aqp  ,/Fi  gurb/Wpdi  é/Pp3ms  an/Td-s  t-ainm/Ncmsc  a/Q-r"
"doc#144","saor/Aqp|Ncmsc  ./Fe </s><s> Dia/Ncmsc  a/Dp3ms  aithne/Ncfsc  ort/Pr2-s  ,/Fi  ná/Q-m  bí/Vmm-2s  maslaitheach/Ncfsc  ./Fe </s><s/> Scanradh/Ncmsc  gan/Sp  Dochar/Ncmsc  Maidin/Ncfsc  áirithe/Aqp|Av  ba/Wsri  mise/Pp1-s-e  a/Q-r  scanraíodh/Vmih  nuair/Cs  a/Q-r  thosaigh/Vmis  an/Td-s"," t-uisce/Ncmsc"," ag/Sp  preabadh/Vmis0  in/Sp  airde/Ncfpc|Ncfsc  go dtí/Spc  Cragán/Ncmsc  Jeaic/Npmsc  le hais/Spc  Ard/Ncfpg  Álainn/Aq--pg  atá/Vmip---r  cothrom/Ncmsc  díreach/Aq-msc  le/Sp  barr/Ncmsc  Chruach/Ncfsg|Ncfpg  Phádraig/Npfsg|Npm-g  ./Fe <s> Isteach/Rd  sna/Spa-p"
"doc#145","mé/Pp1-s  ar/Sp  aghaidh/Ncfsc  go dtí/Spc  gur/Q--s  tháinig/Vmis  mé/Pp1-s  go/Sp  bruach/Ncmsc  na/Td-s  habhann/Ncfsg  ./Fe </s><s> Chaith/Vmis  mé/Pp1-s  díom/Pr1-s  mo/Dp1-s  chuid/Ncfsc  éadaigh/Ncmsg  agus/Cc  thom/Ncmsc  mé/Pp1-s  mé/Pp1-s  féin/Px  isteach/Rd  san/Spa-s"," uisce/Ncmsc"," fuar/Aq-msc  ./Fe </s><s> Shnámh/Vmis  mé/Pp1-s  liom/Pr1-s  in aghaidh/Spc  an/Td-s  tsrutha/Ncmsg  go dtí/Spc  gur/Q--s  tháinig/Vmis  tuirse/Ncfsc  orm/Pr1-s  ,/Fi  agus/Cc  nuair/Cs  a/Q-p|Q-i|Q-r  d''/Q  fhill/Vmis  mé/Pp1-s  ar/Sp  an/Td-s  bhruach/Ncmsc  bhí/Vmis  cuid/Ncfsc"
"doc#145","air/Pr3ms  agus/Cc  bróga/Ncfpc  leathair/Ncmsg  mar/Sp  chuid/Ncfsc  de/Pr3ms  ,/Fi  ní/Qn  fhliuchfá/Vmc-2s-n  do/Sp  leaba/Ncfsc  ar/Sp|Qq-s|Q-p|Q-is|Wpsi|Wssi|Ws-q|Wsdq  chor/Vmis|Ncmsc  ar/Sp  bith/Ns-s  ,/Fi  is/Cc  ní/Qn  bheadh/Vmc----n  le/Sp  déanamh/Nv  ag/Sp  éinne/Ncmsc  ach/Cs  buicéad/Ncmsc"," uisce/Ncmsg"," a/Sp  chaitheamh/Nv  isteach/Rd  sa/Spa-s  bhríste/Ncmsc  ar/Sp  maidin/Ncfsc  ./Fe </s><s> ''/Fa  ''''/Fa  Plean/Ncmsc  iontach/Aq-msc  é/Pp3ms  sin/Dd  ,/Fi  ''/Fa  arsa/Vmis  an/Td-s  Seanbhuachaill/Ncmsc  ./Fe </s><s> ''/Fa  Abair/Vmm-2s  leis/Sp  an/Td-s  tailliúr/Ncmsc  é/Pp3ms  a/Sp"
"doc#145","é/Pp3ms  a/Sp  dhéanamh/Nv  láithreach/Ncmsc  ./Fe </s><s> Féadfaidh/Vmif  tusa/Pp2-s-e  é/Pp3ms  a/Sp  chaitheamh/Nv  anocht/Ns-s|Rt  agus/Cc  le/Sp  breacadh/Nv  lae/Ncmsg  steallfaimid/Vmif1p  lán/Ncmsc  an/Td-s  bhuicéid/Ncmsg  d''/Sp"," uisce/Ncmsc"," bruite/Av|Aqp  isteach/Rd  ar/Sp|Wpsi|Wssi|Ws-q|Wsdq  do/Sp  mhagalraí/Ncmsc  !/Fe </s><s> ''''/Fa  Chuaigh/Vmis  sí/Pp3fss  sna/Spa-p  trithí/Ncmpc  gáire/Ncfsg|Ncmsg  agus/Cc  is/Cc  ar/Sp  éicin/Ncfsc  ar/Qq-s|Q-p|Q-is  fhan/Vmis  seasamh/Ncmsc  na/Td-s  gcos/Ncfpg  inti/Pr3fs  ./Fe </s><s> gap/Ncmsc  Mary/Npfsc  a/Q-r  bhí/Vmis"
"doc#145","amach/Rd  ag/Sp  siúl/Nv  arís/Rg  ,/Fi  agus/Cc  ghread/Vmis  mé/Pp1-s  liom/Pr1-s  amach/Rd  an/Td-s  bóthar/Ncmsc  go dtí/Spc  gur/Q--s  shroich/Vmis  mé/Pp1-s  m''/Dp1-s  ionad/Ncmsc  snámha/Ncmsg  ./Fe </s><s> Thum/Vmis  mé/Pp1-s  mé/Pp1-s  féin/Px  isteach/Rd  san/Spa-s"," uisce/Ncmsc"," fionnuar/Aq-msc  ,/Fi  agus/Cc  lasc/Ncfsc|Vmis  mé/Pp1-s  mo/Dp1-s  bhealach/Ncmsc  in aghaidh/Spc  an/Td-s  tsrutha/Ncmsg  go dtí/Spc  go/Q-s  raibh/Vmis---d|Vmsp  mo/Dp1-s  neart/Ncmsc  uile/Ns-s|Dq  spíonta/Av  ./Fe </s><s> ''/Fa  I/Mr  thought/Ncmsc  that/Ncmsc  ye/Xf  were/Xf"
"doc#145","a/Sp  ghlacadh/Nv  ./Fe </s><s> Ní/Qn  raibh/Vmis---n  éinne/Ncmsc  sa/Spa-s  chistin/Ncfsc  is/Cc  d''/Q  éirigh/Vmis|Vmm-2s  liom/Pr1-s  muga/Ncmsc  maith/Aq-msc  leanna/Ncmsg  a/Sp  chaitheamh/Nv  siar/Rd  ./Fe </s><s> gap/Ncmsc  Dúirt/Vmis  mé/Pp1-s  go/Q-s  raibh/Vmis---d|Vmsp  deoch/Ncfsc"," uisce/Ncmsg"," uaim/Ncfsc|Pr1-s  ach/Cs  ní/Ncmsc|Ncfsc|Nv|Wp-in  dóigh/Ncfsc  lim/Ncfsc  gur/Q--s  chreid/Vmis  sé/Pp3mss  focal/Ncmsc  ./Fe </s><s> Tháinig/Vmis  bean/Ncfsc  chugam/Pr1-s  níos/Uc  déanaí/Aqc  a/Q-r  raibh/Vmis---n  brat/Ncmsc  aici/Pr3fs  thar/Sp  a/Dp3ms  cheann/Ncmsc  ,/Fi  agus/Cc  scéal/Ncmsc  mór/Aq-msc"
"doc#145","toirt/Ncfsc  mo/Dp1-s  dhá/Spp  dhorn/Ncmsc  inti/Pr3fs  ./Fe </s><s> Phioc/Vmis  mé/Pp1-s  suas/Rd  í/Pp3fs  agus/Cc  scrúdaigh/Vmis  mé/Pp1-s  í/Pp3fs  ./Fe </s><s> Mheas/Vmis  mé/Pp1-s  go/Q-s  raibh/Vmis---d|Vmsp  dealramh/Ncmsc  croí/Ncmsg  uirthi/Pr3fs  ./Fe </s><s> Chroch/Vmis  mé/Pp1-s  os cionn/Spc"," uisce/Ncmsg"," na/Td-s  habhann/Ncfsg  í/Pp3fs  agus/Cc  lig/Vmis  mé/Pp1-s  di/Pr3fs  titim/Nv|Ncfsc  ./Fe </s><s> Shlog/Vmis  an/Td-s  t-uisce/Ncmsc  í/Pp3fs  de/Sp  phlab/Ncmsc  ./Fe </s><s> v/Mr  Gaisce/Ncmsc  eile/Dd  ag/Sp  Giovanni/Npmsc  inniu/Rt  ./Fe </s><s> Is/Wp-i  breá/Aqp  lenár/Spp-p  Nathair/Ncfsc"
"doc#145","mé/Pp1-s  í/Pp3fs  ./Fe </s><s> Mheas/Vmis  mé/Pp1-s  go/Q-s  raibh/Vmis---d|Vmsp  dealramh/Ncmsc  croí/Ncmsg  uirthi/Pr3fs  ./Fe </s><s> Chroch/Vmis  mé/Pp1-s  os cionn/Spc  uisce/Ncmsg  na/Td-s  habhann/Ncfsg  í/Pp3fs  agus/Cc  lig/Vmis  mé/Pp1-s  di/Pr3fs  titim/Nv|Ncfsc  ./Fe </s><s> Shlog/Vmis  an/Td-s"," t-uisce/Ncmsc"," í/Pp3fs  de/Sp  phlab/Ncmsc  ./Fe </s><s> v/Mr  Gaisce/Ncmsc  eile/Dd  ag/Sp  Giovanni/Npmsc  inniu/Rt  ./Fe </s><s> Is/Wp-i  breá/Aqp  lenár/Spp-p  Nathair/Ncfsc  Uilechomhchtach/Ncmsc  a/Dp3ms  chompord/Ncmsc  ,/Fi  is/Cc  bíodh/Vmm-3s  is/Cc  nach/Wprin  bhfuil/Vmip---d  an/Td-s"
"doc#145","rath/Ncmsc  is/Wpri  séan/Ncmsc  ar/Sp  Mhary/Npfsg  ,/Fi  is/Cc  dtabharfadh/Vmc  sé/Pp3mss  an/Td-s  neart/Ncmsc  dom/Pr1-s  í/Pp3fs  a/Sp  ruaigeadh/Vmis0  ó/Sp  mo/Dp1-s  chroí/Ncmsc  go/Sp  deo/Ns-s  ./Fe </s><s> Luigh/Vmis|Vmm-2s  mé/Pp1-s  ar/Sp  mo/Dp1-s  leaba/Ncfsc  ag/Sp  guí/Nv  is/Cc  ag/Sp  sileadh/Nv"," uisce/Ncmsc"," goirt/Aq-msc  mo/Dp1-s  chinn/Vmis|Ncmpc  ./Fe </s><s> gap/Ncmsc  Laethe/Npmsc  m''/Dp1-s  óige/Ncfsc </s><s> Fuair/Vmis  mé/Pp1-s  scéal/Ncmsc  inniu/Rt  ,/Fi  a/Uv  Dhomhnaill/Npmsc  ,/Fi  nach/Qnr  mbeidh/Vmif  an/Td-s  Captaen/Ncmsc  cóir/Aq-msc  ag/Sp  teacht/Nv  go ceann/Spc"
"doc#145","ag/Sp  tarraingt/Nv  ar/Sp  an/Td-s  tobar/Ncmsc  ar lorg/Spc  seanchais/Ncmsg  agus/Cc  scéalta/Ncmpc  ,/Fi  ''/Fa  arsa/Vmis  Eilís/Npfsc  Mhór/Npfsc  ./Fe </s><s> ''/Fa  Ní/Qn  fhaca/Vmis---n  mé/Pp1-s  te/Aqp  riamh/Rg  a/Q-r  raibh/Vmis---n  an/Td-s  oiread/Ns-s  sin/Dd"," uisce/Ncmsc"," ag/Sp  teastáil/Nv  ann/Pr3ms  ./Fe </s><s> Caithfeadh/Vmis0|Vmih|Vmm-3s|Vmis0|Vmih|Vmm-3s|Vmc  sé/Pp3mss  go/Cs  bhfuil/Vmip---d  an/Td-s  áit/Ncfsc  báite/Av  is/Cc  an/Td-s  bunsraith/Ncfsc  ag/Sp  imeacht/Nv  le/Sp  sruth/Ncmsc  ./Fe </s><s> ''/Fa  ''/Fa  Ní/Ncmsc|Ncfsc|Wp-in  baol/Ncmpg|Ncmsc  dó/Pr3ms  ,/Fi  ''/Fa  d''/Q  fhreagair/Vmis  an/Td-s"
"doc#145","áit/Ncfsc  báite/Av  is/Cc  an/Td-s  bunsraith/Ncfsc  ag/Sp  imeacht/Nv  le/Sp  sruth/Ncmsc  ./Fe </s><s> ''/Fa  ''/Fa  Ní/Ncmsc|Ncfsc|Wp-in  baol/Ncmpg|Ncmsc  dó/Pr3ms  ,/Fi  ''/Fa  d''/Q  fhreagair/Vmis  an/Td-s  Seanbhuachaill/Ncmsc  ./Fe </s><s> ''/Fa  Ní/Qn  chuirfeadh/Vmc----n  sí/Pp3fss  oiread/Ns-s"," uisce/Ncmsg|Ncmsc"," sa/Spa-s  bhuicéad/Ncmsc  is/Cc  a/Q-r  líonfadh/Vmc  cupán/Ncmsc  ./Fe </s><s> Buicéad/Ncmsc  nuachta/Ncfsg  a/Q-r  bhíonn/Vmig  aici/Pr3fs  ./Fe </s><s> ''/Fa </s><s> ''/Fa  Dé/Ns-s  ''/Fa  chúis/Ncfsc  a/Q-i  bhfuil/Vmip---d  siad/Pp3-ps  chomh/Ri  caol/Aqp  ,/Fi  ainnis/Aqp  riútaí/Vmih0  sin/Pd  ?/Fq </s>"
"doc#145","is/Wpri  athá/Ncmsc  siad/Pp3-ps  ar/Sp  a/Dp3-p  gcuid/Ncfsc  bídh/Ncfsc  ,/Fi  ''/Fa  d''/Q  fhreagair/Vmis  an/Td-s  Seanbhuachaill/Ncmsc  ./Fe </s><s> ''/Fa  Bhrisfeadh/Vmc  sé/Pp3mss  a/Dp3-p  gcroí/Ncmsc  bia/Ncmsg  a/Dp3fs  ua/Ncmpc  ./Fe </s><s> ''/Fa  ''/Fa  Rugadar/Vmis3p  ar/Sp  chearc/Ncfsc"," uisce/Ncmsg"," ,/Fi  ''/Fa  ars/Ncmsc  ''/Fa  an/Td-s  Bard/Ncmsc  ag/Sp  tacú/Nv  leis/Pr3ms  ,/Fi  ''/Fa  is/Cc  ní/Qn  íosfaidís/Vmc-3p-n  é/Pp3ms  ,/Fi  ach/Cs  é/Pp3ms  a/Sp  chur/Nv  i/Sp  dtaisce/Ncfsc  do/Sp  lá/Ncmsc  an/Td-s  ghorta/Ncmsg  ./Fe </s><s> Bhí/Vmis  sé/Pp3mss  lofa/Av|Aqp  nuair/Cs  a/Q-p|Q-i|Q-r  d''/Q  itheadar/Vmis3p  é/Pp3ms  ./Fe </s><s> ''/Fa  ''/Fa"
"doc#145","-/Fb  soithigh/Ncmsg  a/Q-r  dúirt/Vmis  Arastatail/Npmsc  liom/Pr1-s  a/Q-r  bhí/Vmis  cosúil/Aqp  le/Sp  tithe/Ncmpc  móra/Aq--pc  le/Sp  crainn/Ncmpc  arda/Aq--pc  orthubh/Ncfsc  is/Wpri  go/Cs  bhféadfaidís/Vmc-3p  snámh/Ncmsc  ar/Sp  an/Td-s"," uisce/Ncmsc"," ./Fe </s><s> Thóg/Vmis  an/Td-s  Seanbhuachaill/Ncmsc  scata/Ncmsg  fear/Ncmpg|Ncmsc  armtha/Xf  leis/Pr3ms|Sp  ar/Sp  eagla/Ncfsc  go/Cs  dtabharfadh/Vmc  tóraithe/Ncmpc  nó/Cc  ropairí/Ncmpc  fogha/Ncmsg  fuinn/Vmih1s  ,/Fi  is/Wpri  bhog/Aqp|Ncmsc|Vmis  míd/Ncfsc"
"doc#145","an/Td-s  Béarla/Ncmsc  a/Sp  fhoghlaim/Nv  ,/Fi  ''/Fa  a/Q-r  deireadh/Vmih  sé/Pp3mss  is/Cc  thógadh/Vmih  sé/Pp3mss  ar/Sp  chuairt/Ncfsc  míd/Ncfsc  go/Sp  Ros/Npmsc|Npfsc  Mhic/Up  Thriúin/Npmsg  ./Fe </s><s> ''/Fa  Is/Wp-i  i/Sp  mbaile/Ncmsc  an/Td-s  Bhéarlóra/Ncmsg  is/Wpri  fearr/Aqc"," uisce/Ncmsg|Ncmsc"," beatha/Ncfsc|Ncfsg  a/Sp  cheannach/Nv  ,/Fi  ''/Fa  a/Q-r  deireadh/Vmih  an/Td-s  Seanbhuachaill/Ncmsc  ag/Sp  déanamh/Nv  aithrise/Ncfsg  air/Pr3ms  ,/Fi  mar/Cs  ba/Wsri  istigh/Rd  sna/Spa-p  tithe/Ncmpc  tábhairne/Ncmsg  a/Q-r  chastaí/Vmih0"
"doc#145","!/Fe </s><s> ''/Fa  arsa/Vmis  m''/Dp1-s  athair/Ncfsc|Ncmsc  agus/Cc  é/Pp3ms  le/Sp  ceangal/Nv  ./Fe </s><s> ''/Fa  Baistfidh/Vmif  mé/Pp1-s  an/Td-s  naíonán/Ncmsc  mé/Pp1-s  féin/Px  ,/Fi  is/Cc  spárálfaidh/Vmif  mé/Pp1-s  an/Td-s  t-airgead/Ncmsc  ./Fe </s><s> ''/Fa  Fuair/Vmis  sé/Mc|Pp3mss  muga/Ncmsc"," uisce/Ncmsg"," agus/Cc  bhaist/Vmis  sé/Pp3mss  an/Td-s  leanbh/Ncmsc  lena/Spp-s  láimh/Ncfsd  féin/Px  ,/Fi  in/Sp  ainm/Ncmsc  an/Td-s  Athar/Ncmsg  is/Cc  an/Wp-q|Wpdq  Mhic/Up  is/Cc  an/Td-s  Spioraid/Ncmsg  Naoimh/Aq-msg  ,/Fi  is/Wpri  cé/Cs  a/Q-p|Q-i|Q-r  thogfadh/Vmis0|Vmih|Vmm-3s|Vmc  air/Pr3ms  é/Pp3ms  ?/Fq </s><s> Micil/Npmsc  a/Q-r"
"doc#145","ba/Wsri  ríméidí/Ncfpc  ar/Sp  domhan/Ncmsc  ,/Fi  ''/Fa  d''/Q  fhreagair/Vmis  sé/Pp3mss  ,/Fi  ''/Fa  cé/Cs  nach/Qnr  dtuigim/Vmip1s  conas/Rq  a/Q-p|Q-i|Q-r  d''/Q  fhéadfadh/Vmc  sé/Mc|Pp3mss  maireachtáil/Ncmsc  beo/Aqp  is/Wpri  gan/Sp  le/Sp  n-ól/Nv  aige/Pr3ms  ach/Cs"," uisce/Ncmsc"," ./Fe </s><s> ''/Fa  ''/Fa  Chuala/Vmis  mé/Pp1-s  thú/Pp2-s  ag/Sp  canadh/Nv  aréir/Ns-s|Rt  ,/Fi  ''/Fa  arsa/Vmis  mise/Pp1-s-e  ./Fe </s><s> ''/Fa  Níor/Qn-s  chuala/Vmis  mé/Pp1-s  an/Td-s  t-amhrán/Ncmsc  sin/Dd  riamh/Rg  cheana/Rg  ./Fe </s><s> ''/Fa  ''/Fa  Mise/Pp1-s-e  a/Q-r  chum/Vmis  é/Pp3ms  ,/Fi  ''/Fa  ar/Vmis  seisean/Pp3msse  ,/Fi"
"doc#145","crochfaidh/Vmif  sé/Pp3mss  é/Pp3ms  féin/Px  ./Fe </s><s> Nó/Cc  d''/Q  fhéadfá/Vmc-2s  na/Td-p  sciatháin/Ncmpc  a/Sp  chur/Nv  ort/Pr2-s  arís/Rg  ,/Fi  agus/Cc  eitilt/Ncfsc|Nv  in/Sp  airde/Ncfpc|Ncfsc  san/Spa-s  aer/Ncmsg  ,/Fi  agus/Cc  lán/Ncmsc  an/Td-s  bhuicéid/Ncmsg  d''/Sp"," uisce/Ncmsc"," bruite/Av  a/Sp  dhoirteadh/Nv  anuas/Rd  air/Pr3ms  ./Fe </s><s> ''/Fa  Chuaigh/Vmis  a/Q-r  raibh/Vmis---n  sa/Spa-s  chaisleán/Ncmsc  sna/Spa-p  trithí/Ncmpc  dubha/Aq--pc  gáire/Ncfsg|Ncmsg|Ncmsc|Nv  ./Fe </s><s> xi/Mr  Drochoíche/Ncfsc  eile/Dd  agam/Pr1-s  ,/Fi  mé/Pp1-s  ag/Sp"
"doc#145","nó/Cc  gilí/Ncfsc  gúilí/Ncfsg  ./Fe </s><s> ''/Fa  ''/Fa  Ná/Q-m  dearmad/Vmm-2s  an/Td-s  seanfhocal/Ncmsc  -/Fb  Ní/Ncmsc|Ncfsc|Nv|Wp-in  buan/Aqp|Aq-msc  do/Sp  lucht/Ncmsc  cáinte/Av  na/Td-p  mBard/Ncmsc  ./Fe </s><s> ''/Fa  ''/Fa  Imigh/Vmis|Vmm-2s  leat/Pr2-s  súla/Ncmpc  ndoirtfidh/Vmif  mé/Pp1-s  ón/Spa-s  pota/Ncmsc"," uisce/Ncmsg"," bruite/Av|Aqp  seo/Dd  ort/Pr2-s  ./Fe </s><s> ''/Fa  ''/Fa  Is/Cc  ní/Wp-in  buan/Aqp  don/Spa-s  lámh/Ncfsc  a/Q-p|Q-i|Q-r  scólas/Vmip---r  Bard/Ncmsc  ,/Fi  ''/Fa  ar/Vmis  seisean/Pp3msse  agus/Cc  d''/Q  imigh/Vmis|Vmm-2s  sé/Pp3mss  leis/Pr3ms|Sp  ag/Sp  sclogadh/Nv  gáire/Ncfsg|Ncmsg|Ncmsc|Nv  ./Fe </s><s> Arastatail/Npmsc  ag/Sp"
"doc#145","ceartan/Ncmsc  ./Fe </s><s> Sin/Pd  é/Pp3ms  an/Td-s  mac/Ncmsc  is/Wpri  mó/Aqc  déanta/Av|Aqp  mún/Vmm-2s  in/Sp  Éirinn/Npfsd  ./Fe </s><s> ''/Fa </s><s> Uaireanta/Ncfpc|Rg  bheireadh/Vmih  míd/Ncfsc  buícead/Ncmsc  suas/Rd  linn/Pr1-p|Ncfsc  ,/Fi  agus/Cc  scaoilimis/Vmih1p  mugaí/Ncmpc  móra/Aq--pc"," uisce/Ncmsg|Ncmsc"," anuas/Rd  ar/Sp  ainniseoirí/Ncmpc  bochta/Aq--pc  ./Fe </s><s> B''/Ws-i  iontach/Aqp  an/Td-s  spórt/Ncmsc  a/Sp  bheith/Nv  ag/Sp  éisteacht/Nv  leobh/Ncmsc  ag/Sp  caint/Nv  faoin/Spa-s  bháisteach/Ncfsc  obann/Vmip  agus/Cc  míd/Ncfsc  i/Sp"
"doc#145","istigh/Rd  ann/Pr3ms  ,/Fi  agus/Cc  níorbh/Ws-in  fhada/Aqp  gur/Q--s|Wpdi|Wsdi  cheap/Vmis|Ncmsc  an/Td-s  stualán/Ncmsc  bocht/Aq-msc  go/Q-s  raibh/Vmis---d|Vmsp  sé/Pp3mss  i/Sp  seilbh/Ncfsc  ainspioraide/Ncfsc  ./Fe </s><s> Thosaigh/Vmis  sé/Pp3mss  á/Spp-s  bhá/Nv  féin/Px  le/Sp"," huisce/Ncmsc"," coiscrithe/Av  is/Wpri  ag/Sp  guibhe/Ncfsc  ar/Sp  a/Mn  mhíle/Ncmsc  dícheall/Ncmpg  ./Fe </s><s> Dar/Csw|Vmip  ndóigh/Ncfsc  thug/Vmis  míd/Ncfsc  an/Td-s  scéal/Ncmsc  faoi/Sp  ndeara/Ns-s  ,/Fi  is/Cc  go/Sp  maithe/Ncfpc|Ncfsc  Dia/Ncmsc  dúinn/Pr1-p  é/Pp3ms  ,/Fi  níor/Qn-s  fhéad/Vmis---n"
"doc#145","fola/Ncfpg|Ncfpc|Ncfsg  a/Sp  chaitheamh/Nv  aníos/Rd  ./Fe </s><s> Dúirt/Vmis  sé/Pp3mss  go/Cs  bhfaigheadh/Vmc----d|Vmih  sé/Mc|Pp3mss  deoch/Ncfsc  dom/Pr1-s  is/Cc  d''/Q  fhiafraigh/Vmis  sé/Pp3mss  díom/Pr1-s  cé/Ncfsc  acubh/Ncfsc  ab/Wsri  fhearr/Aqc  liom/Pr1-s  -/Fb  fíon/Ncmsc  nó/Cc"," uisce/Ncmsc"," ./Fe </s><s> Dar/Csw|Vmip  ndóigh/Ncfsc  ,/Fi  roghnaigh/Vmis  mé/Pp1-s  an/Td-s  t-uisce/Ncmsc  ./Fe </s><s> Chuaigh/Vmis  sé/Pp3mss  go dtí/Spc  an/Td-s  doras/Ncmsc  ,/Fi  agus/Cc  dúirt/Vmis  sé/Pp3mss  leis/Sp  an/Td-s  Bhráthair/Ncmsc  Taidhgín/Npm-g  muigín/Ncmsc  uisce/Ncmsg"
"doc#145","sé/Pp3mss  go/Cs  bhfaigheadh/Vmc----d|Vmih  sé/Mc|Pp3mss  deoch/Ncfsc  dom/Pr1-s  is/Cc  d''/Q  fhiafraigh/Vmis  sé/Pp3mss  díom/Pr1-s  cé/Ncfsc  acubh/Ncfsc  ab/Wsri  fhearr/Aqc  liom/Pr1-s  -/Fb  fíon/Ncmsc  nó/Cc  uisce/Ncmsc  ./Fe </s><s> Dar/Csw|Vmip  ndóigh/Ncfsc  ,/Fi  roghnaigh/Vmis  mé/Pp1-s  an/Td-s"," t-uisce/Ncmsc"," ./Fe </s><s> Chuaigh/Vmis  sé/Pp3mss  go dtí/Spc  an/Td-s  doras/Ncmsc  ,/Fi  agus/Cc  dúirt/Vmis  sé/Pp3mss  leis/Sp  an/Td-s  Bhráthair/Ncmsc  Taidhgín/Npm-g  muigín/Ncmsc  uisce/Ncmsg  a/Sp  bhreith/Nv  chuige/Pr3ms  ./Fe </s><s> Chonaic/Vmis  mé/Pp1-s  pus/Ncmsc  an/Td-s"
"doc#145","uisce/Ncmsc  ./Fe </s><s> Dar/Csw|Vmip  ndóigh/Ncfsc  ,/Fi  roghnaigh/Vmis  mé/Pp1-s  an/Td-s  t-uisce/Ncmsc  ./Fe </s><s> Chuaigh/Vmis  sé/Pp3mss  go dtí/Spc  an/Td-s  doras/Ncmsc  ,/Fi  agus/Cc  dúirt/Vmis  sé/Pp3mss  leis/Sp  an/Td-s  Bhráthair/Ncmsc  Taidhgín/Npm-g  muigín/Ncmsc"," uisce/Ncmsg"," a/Sp  bhreith/Nv  chuige/Pr3ms  ./Fe </s><s> Chonaic/Vmis  mé/Pp1-s  pus/Ncmsc  an/Td-s  Chaomhnóra/Ncmsg  agus/Cc  é/Pp3ms  chomh/Ri  mí-shásta/Aqp  le/Sp  muic/Ncfsc  ./Fe </s><s> Nuair/Cs  a/Q-p|Q-i|Q-r  d''/Q  fhill/Vmis  Taidhgín/Npmsc  d''/Q  ól/Vmis  mé/Pp1-s  mo/Dp1-s  sháith/Ncfsc"
"doc#145","siad/Pp3-ps  ag/Sp  scríobadh/Nv  bun/Ncmsc  an/Td-s  bhairille/Ncmsc  más/Ncmpg  gá/Ncmsg|Ncmsc  dóibh/Pr3-p  glacadh/Nv|Ncmsc  led/Ncfsc  ''/Fa  leithéid/Ncfsc  ./Fe </s><s> ''/Fa </s><s> Tháinig/Vmis  Arastatail/Npmsc  ar/Q-is  fhear/Vmis  a/Q-r  bhí/Vmis  ag/Sp  déanamh/Nv"," uisce/Ncmsg|Ncmsc"," beatha/Ncfsc|Ncfsg  ./Fe </s><s> ''/Fa  Thá/Npmsc  gléas/Ncmsc  mór/Aq-msc  acubh/Ncfsc  ./Fe </s><s> Cuireann/Vmip  siad/Pp3-ps  beoir/Ncfsc  isteach/Rd  ann/Pr3ms  ,/Fi  is/Wpri  nuair/Cs  a/Q-r  lasann/Vmip  siad/Pp3-ps  tine/Ncfsc  faoi/Pr3ms  tagann/Vmip  sé/Pp3mss  amach/Rd  ina/Spp-s|Spr"
"doc#145","./Fe </s><s> ''/Fa  Thá/Npmsc  gléas/Ncmsc  mór/Aq-msc  acubh/Ncfsc  ./Fe </s><s> Cuireann/Vmip  siad/Pp3-ps  beoir/Ncfsc  isteach/Rd  ann/Pr3ms  ,/Fi  is/Wpri  nuair/Cs  a/Q-r  lasann/Vmip  siad/Pp3-ps  tine/Ncfsc  faoi/Pr3ms  tagann/Vmip  sé/Pp3mss  amach/Rd  ina/Spp-s|Spr  braonacha/Aq--pg|Aq--pv|Aq--pc"," uisce/Ncmsg|Ncmsc"," beatha/Ncfsc|Ncfsg  ,/Fi  ''/Fa  ar/Vmis  seisean/Pp3msse  leis/Sp  an/Td-s  Seanbhuachaill/Ncmsc  ./Fe </s><s> ''/Fa  An/Qq  ndeir/Vmip  tú/Pp2-s  liom/Pr1-s  é/Pp3ms  ?/Fq </s><s> ''/Fa  ars/Ncmsc  ''/Fa  an/Td-s  Seanbhuachaill/Ncmsc  is/Cc  d''/Q  iarr/Vmm-2s|Vmis  sé/Pp3mss  air/Pr3ms  cuntas/Nv  a/Sp"
"doc#145","é/Pp3ms  ?/Fq </s><s> ''/Fa  ars/Ncmsc  ''/Fa  an/Td-s  Seanbhuachaill/Ncmsc  is/Cc  d''/Q  iarr/Vmm-2s|Vmis  sé/Pp3mss  air/Pr3ms  cuntas/Nv  a/Sp  thabhairt/Nv  dó/Pr3ms  air/Pr3ms  ./Fe </s><s> ''/Fa  Abair/Ncmpc  leis/Sp  an/Td-s  ghabha/Ncmsc  ceann/Ncmpg  a/Sp  dhéanamh/Nv  is/Cc  beidh/Vmif"," uisce/Ncmsc"," beatha/Ncfsg  againn/Pr1-p  ó/Sp  mhaidin/Ncfsc  go/Sp  hoíche/Ncfsc  ,/Fi  ''/Fa  ar/Vmis  seisean/Pp3msse  ./Fe </s><s> ''/Fa  Diabhail/Ncmpc  ar/Qq-s|Q-p|Q-is  chuimhnigh/Vmis  mé/Pp1-s  ar/Sp  sin/Pd  ,/Fi  ''/Fa  arsa/Vmis  Arastatail/Npmsc  ./Fe </s><s> ''/Fa  An/Wp-q|Wpdq  as/Sp|Pr3ms  do/Sp"
"doc#145","./Fe </s><s> ''/Fa  An/Wp-q|Wpdq  as/Sp|Pr3ms  do/Sp  mheabhair/Ncfsc  athá/Ncmsc  tú/Pp2-s  ?/Fq </s><s> ''/Fa  arsa/Vmis  Róisín/Npfsc  leis/Pr3ms  nuair/Cs  a/Q-r  chuala/Vmis  sí/Pp3fss  an/Td-s  scéal/Ncmsc  ./Fe </s><s> ''/Fa  Bheidh/Vmif  sé/Pp3mss  as/Sp  a/Dp3ms  stuaim/Ncfsc  ar/Sp  fad/Ncmsc  má/Ncfsg  fhaigheann/Vmip  sé/Mc|Pp3mss"," uisce/Ncmsc"," beatha/Ncfsg  ./Fe </s><s> ''/Fa  Bhí/Vmis  sí/Pp3fss  ró-dhéanach/Aqp  ,/Fi  áfach/Rg  ,/Fi  mar/Cs  bhí/Vmis  cuntas/Ncmsc  tugtha/Av  aige/Pr3ms  don/Npmsc  ghabha/Ncmsg  faoin/Spa-s  ghléas/Ncmsc  ./Fe </s><s> ''/Fa  Nach/Wp-qn|Wpsin|Wpdin|Wpdqn  leor/Aqp  a/Q-i  bhfuil/Vmip---d  le/Sp  déanamh/Nv"
"doc#145",",/Fi  agus/Cc  eisean/Pp3ms-e  ag/Sp  fonóid/Ncfsc  faoi/Sp  m''/Dp1-s  fholt/Ncmsc  rua/Aqp  ./Fe </s><s> ''/Fa  Tabhair/Vmm-2s  aire/Ncfsc|Ncmsc  ,/Fi  ''/Fa  ar/Vmis  seisean/Pp3msse  ./Fe </s><s> ''/Fa  Rithfidh/Vmif  na/Td-p  daoine/Ncmpc  amach/Rd  ag/Sp  caitheamh/Nv  buicéadaí/Ncmsc"," uisce/Ncmsg"," ort/Pr2-s  ag/Sp  ceapadh/Vmis0  go/Cs  bhfuil/Vmip---d  do/Sp  chloigeann/Ncmsc  trí/Ncmsg  thine/Ncfsc|Ncfsg  ./Fe </s><s> ''/Fa  ''/Fa  Ara/I|Ncmsc  ,/Fi  Thá/Npmsc  tú/Pp2-s  marbh/Aqp|Ncmsc  le/Sp  dó/Nv  éada/Ncmsg  ,/Fi  a/Uv  bhuachaill/Ncmsc  marbh/Aq-msc  !/Fe </s><s> ''/Fa  Bhí/Vmis  míd/Ncfsc  ag/Sp  Geata/Npmsc  an/Td-s"
"doc#145","agus/Cc  suaimhneas/Ncmsc  le/Sp  fáil/Nv  ann/Pr3ms  ,/Fi  is/Wpri  go/Cs  dtógfadh/Vmc  sé/Pp3mss  an/Td-s  doilíos/Ncmsc  go/Ua  léir/Aqp  ó/Sp  mo/Dp1-s  chroí/Ncmsc  ./Fe </s><s> Nárbh/Wsdqn  iontach/Aqp  an/Td-s  sólás/Ncmsc  é/Pp3ms  dá/Cs  seolfadh/Vmc  an/Td-s"," t-uisce/Ncmsc"," go/Cs|Ua  deas/Ri  réidh/Aqp  chum/Vmis  suaimhnis/Ncmpc  mé/Pp1-s  ?/Fq </s><s> Cabhair/Vmm-2s  Dé/Ns-s  ag/Sp  an/Td-s  doras/Ncmsc </s><s> Fíor-drochlá/Npmsc  a/Q-r  bhí/Vmis  agam/Pr1-s  lá/Ncmsc  a/Sp  pósta/Nv--g  ,/Fi  agus/Cc  is/Wpri  i/Sp  ndonas/Ncmsc  a/Q-r  chuaigh/Vmis  an/Td-s"
"doc#145","dheaghaidh/Ncfsc  mé/Pp1-s  níos/Uc  faide/Aqc  ná/Cc  an/Td-s  Ísiltír/Npmsc  ach/Cs  chuaigh/Vmis  Domhnall/Npmsc  anseo/Rl  chomh/Ri  fada/Aqp  soir/Aqp  le/Sp  Prág/Npmsc  ./Fe </s><s> Ach/Cs  caithfidh/Vmif  mé/Pp1-s  dul/Ncmsc|Nv  ar/Sp  thuras/Ncmsc"," uisce/Ncmsg"," anois/Rg  go/Sp  cúl/Ncmsc  an/Td-s  tí/Ncfsg  nó/Cc  pléascaidh/Ncfsc  mé/Pp1-s  ,/Fi  ''/Fa  is/Cc  d''/Q  imigh/Vmis  sé/Pp3mss  féin/Px  is/Cc  an/Td-s  táilliúr/Ncmsc  amach/Rd  ag/Sp  gáirí/Ncmpc  ./Fe </s><s> ''/Fa  An/Td-s  sagart/Ncmsc  tusa/Pp2-s-e  ?/Fq </s><s> ''/Fa  ars/Ncmsc  ''/Fa  an/Td-s"
"doc#145","is/Cc  an/Td-s  Bard/Ncmsc  éirithe/Av  as/Sp  an/Td-s  ól/Ncmsc  ?/Fq </s><s> ''/Fa  ''/Fa  Má/Cs|Ncfsc  thá/Xf  is/Wpri  míorúilt/Ncfsc  é/Pp3ms  ./Fe </s><s> Míorúilt/Ncfsc  !/Fe </s><s> ''/Fa  ''/Fa  Sea/Ncmsc|Wp-i-3  ,/Fi  a/Uv  bhuachaill/Ncmsv  ,/Fi  ní/Qn  ólann/Vmip---n  siad/Pp3-ps  ach/Cs  bláthach/Ncfsc  is/Wpri"," uisce/Ncmsc"," ./Fe </s><s> ''/Fa  ''''/Fa  Déard/Ncmsc  a/Q-r  tharla/Vmis  ?/Fq </s><s> ''/Fa  ''/Fa  Mar/Cs  is/Wp-i  eol/Ncmsc  duit/Pr2-s  pósadh/Nv|Ncmsc  duine/Ncmsg|Ncmsc  de/Sp  Mhuintir/Ncfsc  Uí/Up  Ghaimbín/Ncmsc  i/Sp  bPort/Ncmsc  Láirge/Npmsg|Npmpg  ./Fe </s><s> Nuair/Cs  a/Q-r  shroich/Vmis  an/Td-s  bheirt/Ncfsc  acu/Pr3-p"
"doc#145","sé/Mc|Pp3mss  dul/Ncmsc  chum/Vmis  an/Td-s  diabhail/Ncmpc  ./Fe </s><s> ''/Fa  Ach/Cs  b''/Ws-i  é/Pp3ms  lár/Ncmsc  do/Sp  leasa/Ncmsg  é/Pp3ms  ./Fe </s><s> ''/Fa  ''/Fa  Is/Cc  b''/Ws-i  é/Pp3ms  lár/Ncmsc  do/Sp  leasa/Ncmsg  é/Pp3ms  do/Q  choigeann/Vmip  mór/Ncmsc  a/Sp  ropadh/Vmis0  isteach/Rd  i/Sp  mbuicéad/Ncmsc"," uisce/Ncmsg"," ./Fe </s><s> ''/Fa </s><s> Seanmóir/Ncfsc  Pheadairín/Ncmsg </s><s> D''/Q  fhan/Vmis  mé/Pp1-s  glan/Aqp|Ncmsc  amach/Rd  uaidh/Pr3ms  is/Cc  chuaigh/Vmis  sé/Pp3mss  i mbun/Spc  oibre/Ncfsg  ag/Sp  ullmhú/Nv  a/Dp3ms  sheanmóra/Ncfsg  ./Fe </s><s> Níor/Qn-s  chuir/Vmis---n  sé/Mc|Pp3mss  ceist/Ncfsc"
"doc#145","mhór/Aq-fsc  a/Sp  cheangal/Nv  dá/Spp-p|Spp-s|Spp-p|Spp-s  mhuinéal/Ncmsc  agus/Cc  é/Pp3ms  a/Sp  chaitheamh/Nv  isteach/Rd  in/Sp  abhainn/Ncfsc  na/Td-p  Siúire/Npmsc  ./Fe </s><s> Bhí/Vmis  an/Td-s  Seanbhuachaill/Ncmsc  agus/Cc  an/Td-s  Bard/Ncmsc  ag/Sp  ól/Nv"," uisce/Ncmsg|Ncmsc"," fós/Rg  agus/Cc  tharla/Vmis  drochthimpist/Ncfsc  d''/Q  fhear/Vmis  chéile/Ncmsc  Mhary/Npfsg  ./Fe </s><s> ''/Fa  Bhí/Vmis  sé/Pp3mss  ag/Sp  faire/Nv  ar/Sp  a/Dp3ms  chuid/Ncfsc  fear/Ncmpg  ag/Sp  lastú/Nv  loinge/Ncfsg  nuair/Cs  a/Q-r  bhris/Vmis  an/Td-s  rópa/Ncmsc"
"doc#145","ceo/Ncmsc  glas/Aq-msc  ag/Sp  stealladh/Vmis0  amach/Rd  as/Sp  fuilleoga/Ncmpc  an/Td-s  chaisleáin/Ncmsg  go dtí/Spc  gur/Q--s  líon/Vmm-2s|Vmis  sé/Pp3mss  an/Td-s  tír/Ncfsc  go/Ua  léir/Aqp  ./Fe </s><s> Ansin/Rl  d''/Q  athraigh/Vmis  an/Td-s  ceo/Ncmsc  go/Sp"," huisce/Ncmsc"," is/Cc  fágadh/Vmis0  an/Td-s  Caisleán/Ncmsc  ina/Spp-s  oileán/Ncmsc  i lár/Spc  an/Td-s  locha/Ncmsg  mhóir/Aq-msg  .../F  ./Fe </s><s> ''/Fa  Bhiris/Npmsc  an/Td-s  bheirt/Ncfsc  eile/Dd  isteach/Rd  uirthi/Pr3fs  is/Cc  thosaíodar/Vmis3p  ag/Sp"
"doc#145","Láirge/Npmsg|Npmpg  ./Fe </s><s> ''/Fa  I/Mr  ''/Fa  ve/Xf  servants/Ncmsc  an/Wp-q|Wpdq  ''/Fa  handmaids/Ncfsc  to/Xf  assist/Ncfsc  me/Xf  ./Fe </s><s> ''/Fa  gap/Ncmsc  D''/Q  fhéach/Vmis  mé/Pp1-s  uirthi/Pr3fs  le/Sp  hiontas/Ncmsc  ./Fe </s><s> Bhí/Vmis  sí/Pp3fss  ag/Sp  stánadh/Vmis0  isteach/Rd  in/Sp"," uisce/Ncmsc"," gruama/Aqp  na/Td-s  habhann/Ncfsg  ./Fe </s><s> gap/Ncmsc  D''/Q  imigh/Vmis  sí/Pp3fss  uaim/Ncfsc|Pr1-s  go/Sp  tapaidh/Ncfsc  is/Cc  sheas/Vmis  sí/Pp3fss  ar/Sp  thaobh/Ncmsc  eile/Dd  na/Td-s  loinge/Ncfsg  ./Fe </s><s> Shíl/Vmis  mé/Pp1-s  go/Q-s  raibh/Vmis---d|Vmsp  sí/Pp3fss  ag/Sp  caoineadh/Vmis0  ./Fe </s><s> Ní/Qn"
"doc#145","ceart/Ncmsc  agam/Pr1-s  agus/Cc  creidim/Vmip1s  fós/Rg  go/Q-s  raibh/Vmis---d|Vmsp  ./Fe </s><s> D''/Q  oscail/Vmis  an/Td-s  doras/Ncmsc  agus/Cc  cé/Cs  a/Q-p|Q-i|Q-r  shiúlfadh/Vmis0  isteach/Rd  ach/Cs  Mary/Npfsc  ./Fe </s><s> gap/Ncmsc  D''/Q  fhill/Vmis  Mary/Npfsc  le/Sp  crúsca/Ncmsc"," uisce/Ncmsg"," beatha/Ncfsc|Ncfsg  ón/Spa-s  gcofra/Ncmpc  mór/Aq--pg  ,/Fi  agus/Cc  ba/Wsri  bheag/Aqp  an/Td-s  mhoill/Ncfsc  a/Q-r  bhí/Vmis  orainn/Pr1-p  tabhairt/Nv  faoi/Pr3ms  ./Fe </s><s> D''/Q  airigh/Vmis  mé/Pp1-s  ó/Sp  am/Ncmsc  go/Sp  chéile/Ncmsc  go/Q-s  raibh/Vmis---d|Vmsp  sí/Pp3fss  ag/Sp"
"doc#145","is/Cc  ba/Wsri  dheacra/Aqc  a/Sp  ghabháil/Nv  in/Sp  Éirinn/Npfsd  ./Fe </s><s> Bhí/Vmis  sé/Pp3mss  tógtha/Av  ar/Sp  ardán/Ncmsc  a/Q-r  bhí/Vmis  ag/Sp  gobadh/Vmis0  amach/Rd  san/Spa-s  abhainn/Ncfsc  mar/Cs  a/Q-r  raibh/Vmis---n  ailltreacha/Ncmsg  agus/Cc"," uisce/Ncmsc"," domhain/Aq-msc  á/Spp-s  chosaint/Nv  ,/Fi  agus/Cc  áit/Ncfsc  a/Q-p|Q-i|Q-r  d''/Q  fhéadfadh/Vmc  longa/Ncfpc  solathárthaí/Ncmpg  agus/Cc  fir/Ncmpc  a/Sp  thabhairt/Nv  chuige/Pr3ms  ./Fe </s><s> Bhí/Vmis  trinse/Ncmsc  leathan/Aq-msc"
"doc#145","./Fe </s><s> Chuala/Vmis  mé/Pp1-s  scréacha/Ncfpc  na/Td-p  ndaoine/Ncmpg  ./Fe </s><s> D''/Q  éirigh/Vmis  le/Sp  cuid/Ncfsc  acubh/Ncfsc  greim/Ncmsc  a/Sp  fháil/Nv  ar/Sp  an/Td-s  chíle/Ncfsc  ,/Fi  ach/Cs  tharraing/Vmis  daoine/Ncmpc  eile/Dd  isteach/Rd  san/Spa-s"," uisce/Ncmsg"," iad/Pp3-p  ./Fe </s><s> ''/Fa  Dúisigh/Vmm-2s  ,/Fi  a/Uv  amadáin/Ncmsv|Ncmpc  !/Fe </s><s> ''/Fa  gap/Ncmsc  ''/Fa  Tháimid/Vmip1p|Vmif1p  bodhar/Aqp  agat/Pr2-s  !/Fe </s><s> ''/Fa  gap/Ncmsc  Bhí/Vmis  na/Td-p  bráithre/Ncmpc  am/Ncmsc  ''/Fa  chreathadh/Ncmsc  ag/Sp  iarraidh/Nv  mé/Pp1-s  a/Sp  dhúiseacht/Nv  ./Fe </s>"
"doc#145",",/Fi  ''/Fa  arsa/Vmis  fear/Ncmsc  ag/Sp  scaoileadh/Nv  téide/Ncfsg  ,/Fi  agus/Cc  bhrúigh/Vmis  sé/Pp3mss  an/Td-s  soitheach/Ncmsc  amach/Rd  ón/Spa-s  ché/Ncfsc  lena/Spp-s  mhaide/Ncmsc  ./Fe </s><s> Léim/Ncfsc|Vmm-2s|Vmis|Vmm-1s|Vmip1s  scata/Ncmsc|Ncmsg  eile/Dd  isteach/Rd  san/Spa-s"," uisce/Ncmsg"," agus/Cc  d''/Q  éirigh/Vmis|Vmm-2s  leobh/Ncmsc  dreapadh/Nv  ar/Sp  bord/Ncmsc  ./Fe </s><s> Bhí/Vmis  an/Td-s  bad/Ncmsc  an-íseal/Ncmpg  san/Spa-s  uisce/Ncmsc  ./Fe </s><s> gap/Ncmsc  Rith/Vmis  míd/Ncfsc  suas/Rd  i/Sp  dtreo/Ncfsc  na/Td-s  Sráide/Ncfsg  Moire/Npmsc  ,/Fi  agus/Cc"
"doc#145","amach/Rd  ón/Spa-s  ché/Ncfsc  lena/Spp-s  mhaide/Ncmsc  ./Fe </s><s> Léim/Ncfsc|Vmm-2s|Vmis|Vmm-1s|Vmip1s  scata/Ncmsc|Ncmsg  eile/Dd  isteach/Rd  san/Spa-s  uisce/Ncmsg  agus/Cc  d''/Q  éirigh/Vmis|Vmm-2s  leobh/Ncmsc  dreapadh/Nv  ar/Sp  bord/Ncmsc  ./Fe </s><s> Bhí/Vmis  an/Td-s  bad/Ncmsc  an-íseal/Ncmpg  san/Spa-s"," uisce/Ncmsc"," ./Fe </s><s> gap/Ncmsc  Rith/Vmis  míd/Ncfsc  suas/Rd  i/Sp  dtreo/Ncfsc  na/Td-s  Sráide/Ncfsg  Moire/Npmsc  ,/Fi  agus/Cc  isteach/Rd  i/Sp  bhFaiche/Ncfsc  na/Td-p  dTarbh/Ncmpg  ./Fe </s><s> Bhí/Vmis  an/Td-s  áit/Ncfsc  lán/Aq-fsc  de/Sp  dhaoine/Ncmpc  a/Q-r  raibh/Vmis---n  scanradh/Ncmsc  an/Td-s"
"doc#145","''/Fa  choim/Ncfsc  ./Fe </s><s> gap/Ncmsc  Thug/Vmis  míd/Ncfsc  ruathar/Ncmpg  amach/Rd  ar/Sp  ché/Ncfsc  ./Fe </s><s> Chaith/Vmis  míd/Ncfsc  léim/Ncfsc|Nv  le/Sp  chéile/Ncmsc  agus/Cc  greim/Ncmsc  an/Td-s  duine/Ncmsg  bháite/Av  aici/Pr3fs  ar/Sp  an/Td-s  cheaigín/Ncmsg  ./Fe </s><s> Bhí/Vmis  an/Td-s"," t-uisce/Ncmsc"," préachta/Av  fuar/Aqp  ./Fe </s><s> Thosaigh/Vmis  mé/Pp1-s  ag/Sp  snámh/Nv  ar/Sp  mo/Dp1-s  dhícheall/Ncmsc  ./Fe </s><s> D''/Q  airigh/Vmis  mé/Pp1-s  na/Td-p  piléir/Ncmpc  ag/Sp  slaparnach/Ncfsc  timpeall/Rd  orainn/Pr1-p  ./Fe </s><s> Nuair/Cs  a/Q-p|Q-i|Q-r  d''/Q"
"doc#145","ag/Sp  cúpla/Ncmsc  duine/Ncmsg  eile/Dd  ar/Sp  chíle/Ncfsc  an/Td-s  bháid/Ncmsg  ,/Fi  ach/Cs  bhí/Vmis  greim/Ncmsc  ag/Sp  ainniseoirí/Ncmpc  eile/Dd  orthubh/Ncfsc  agus/Cc  bhíodar/Vmis3p  á/Spp-p  dtarraingt/Nv  isteach/Rd  san/Spa-s"," uisce/Ncmsc"," ./Fe </s><s> Shnámh/Vmis  mé/Pp1-s  chomh/Ri  tréan/Aqp  is/Cc  a/Q-r  bhí/Vmis  sé/Pp3mss  ionam/Pr1-s  ,/Fi  agus/Cc  Mary/Npfsc  a/Sp  tarraingt/Nv  im/Ncmsc  ''/Fa  dhiaidh/Ns-s  agam/Pr1-s  ./Fe </s><s> Ní/Qn  raibh/Vmis---n  le/Sp  feisceáilt/Ncfsc  den/Spa-s  bhád/Ncmsc  ach/Cs  an/Td-s"
"doc#145","le/Sp  fuacht/Ncmsc  is/Wpri  le/Sp  tuirse/Ncfsc  nuair/Cs  a/Q-r  tháinig/Vmis  bád/Ncmsc  chugainn/Pr1-p  is/Cc  chuidigh/Vmis  na/Td-p  fir/Ncmpc  linn/Ncfpg  dul/Ncmsc|Nv  ar/Sp  bord/Ncmsc  ./Fe </s><s> Thógadar/Vmis3p  cúpla/Ncmsc  duine/Ncmsg  eile/Dd  ón/Spa-s"," uisce/Ncmsc"," agus/Cc  chuireadar/Vmis3p  i/Sp  dtír/Ncfsc  míd/Ncfsc  ./Fe </s><s> Bhí/Vmis  bruach/Ncmsc  thoir/Ncmsg  na/Td-s  habhann/Ncfsg  dubh/Aq-msc  leis/Sp  na/Td-p  sluaite/Ncmpc|Ncmpg  daoine/Ncmpc|Ncmpg  ,/Fi  agus/Cc  iad/Pp3-p  go/Ua  léir/Aqp  ag/Sp  stánadh/Vmis0  siar/Rd  ar/Sp  an/Td-s"
"doc#145","an/Td-s  bádóir/Ncmsc  na/Td-p  maidí/Ncmpg  le/Sp  sruth/Ncmsc  ,/Fi  agus/Cc  d''/Q  éalaigh/Vmis|Vmm-2s  an/Td-s  bád/Ncmsc  léi/Pr3fs  go/Ua  ciúin/Aqp  trí/Ncmsg|Ncmsc  ''/Fa  n/Xx  dorchadas/Ncmsc  ./Fe </s><s> Ní/Qn  raibh/Vmis---n  le/Sp  cloisint/Ncfsc  ach/Cs  fuaim/Ncfsc  bhinn/Aq-fsc  an/Td-s"," uisce/Ncmsc"," ag/Sp  bualadh/Nv  ar/Sp  bhruach/Ncmsc  na/Td-s  habhann/Ncfsg  agus/Cc  corrghlaoch/Ncmsc  ó/Sp  ainmhí/Ncmsc  nó/Cc  éin/Ncmpc  ./Fe </s><s> Bhí/Vmis  trilseáin/Ncmpc  ar/Sp  lasadh/Vmis0  sna/Spa-p  sráideanna/Ncfpc  ar/Sp  fhaitíos/Ncmsc  go/Cs"
"doc#145","ar/Sp  a/Dp3fs  ceann/Ncmsc  is/Wpri  mé/Pp1-s  ag/Sp  éisteacht/Nv  léi/Pr3fs  ag/Sp  tarraingt/Nv  anála/Ncfsg  ./Fe </s><s> Bhí/Vmis  aoibhneas/Ncmsc  ar/Sp  mo/Dp1-s  chroí/Ncmsc  ./Fe </s><s> Go/Ua  tobann/Aqp  chonaic/Vmis  mé/Pp1-s  an/Td-s  bard/Ncmsc  ag/Sp  éirí/Nv  ón/Spa-s"," uisce/Ncmsg"," is/Wpri  ag/Sp  dreapadh/Vmis0  isteach/Rd  sa/Spa-s  bhád/Ncmsc  ./Fe </s><s> Bhí/Vmis  an/Td-s  solas/Ncmsc  ag/Sp  glioscarnaigh/Ncfsc  ina/Spp-p|Spp-s  sheanshuíle/Ncfsc  caite/Av|Aqp  ./Fe </s><s> Bhí/Vmis  an/Td-s  t-uisce/Ncmsc  ag/Sp  sileadh/Vmis0  óna/Spp-s  chuid/Ncfsc"
"doc#145","mé/Pp1-s  an/Td-s  bard/Ncmsc  ag/Sp  éirí/Nv  ón/Spa-s  uisce/Ncmsg  is/Wpri  ag/Sp  dreapadh/Vmis0  isteach/Rd  sa/Spa-s  bhád/Ncmsc  ./Fe </s><s> Bhí/Vmis  an/Td-s  solas/Ncmsc  ag/Sp  glioscarnaigh/Ncfsc  ina/Spp-p|Spp-s  sheanshuíle/Ncfsc  caite/Av|Aqp  ./Fe </s><s> Bhí/Vmis  an/Td-s"," t-uisce/Ncmsc"," ag/Sp  sileadh/Vmis0  óna/Spp-s  chuid/Ncfsc  dualaí/Aq-fsg  fada/Aqp  giobalacha/Ncfsc  ./Fe </s><s> Shín/Npfsc  sé/Ncmsg  méar/Ncfpg|Ncfsc  im/Ncmsc  ''/Fa  threo/Ncfsc  ./Fe </s><s> gap/Ncmsc  Nuair/Cs  a/Q-p|Q-i|Q-r  d''/Q  fhéach/Vmis  mé/Pp1-s  timpeall/Ncmsc|Rd  bhí/Vmis  an/Td-s  bádóir/Ncmsc  is/Wpri"
"doc#145",",/Fi  repellis/Ncfsc  orationem/Ncfsc  meam/Ncmsc  :/Fi  avertis/Ncfsc  faciem/Ncfsc  tuam/Ncmsc  a/Dp3fs  me/Xf  ?/Fq </s><s> 1/Mn  Feictear/Vmip0  dom/Pr1-s  go/Cs  bhfuil/Vmip---d  mo/Dp1-s  bheo/Ncmsc  á/I  dhoirtheadh/Vmis0  amach/Rd  mar/Cs  a/Q-r  bheadh/Vmc"," uisce/Ncmsc"," sa/Spa-s  ghaineamh/Ncmsc  ./Fe </s><s> Thá/Npmsc  mo/Dp1-s  neart/Ncmsc  uile/Ns-s|Dq  spíonta/Av  ./Fe </s><s> Deir/Vmip|Ncfsc  an/Td-s  Bráthair/Ncmsc  Leale/Npmsc  gur/Q--s  tháinig/Vmis  Ár/Dp1-p  Nathair/Ncfsc  ar/Sp  litir/Ncfsc  nó/Cc  nóta/Ncmsc  éicin/Ncfsc  inniu/Rt  ag/Sp"
"doc#145","eachra/Ncmpc  ./Fe </s><s> ''/Fa  ''/Fa  Is/Wp-i  cuma/Ncfsc|Aqp  ./Fe </s><s> Is/Wp-i  linne/Ncfpc  athá/Ncmsc  sé/Ncmsg  anois/Rg  ./Fe </s><s> ''/Fa  Bhí/Vmis  amhras/Ncmsc  ar/Sp  an/Td-s  Seanbhuachaill/Ncmsc  ,/Fi  ach/Cs  gheall/Vmis  Aodh/Npmsc  go/Cs  dtabharfadh/Vmc  sé/Mc|Pp3mss  bairille/Ncmsc"," uisce/Ncmsg"," beatha/Ncfsc|Ncfsg  abhaile/Rd  chuige/Pr3ms  ./Fe </s><s> ''/Fa  Ara/I|Ncmsc  ,/Fi  nach/Qnq|Qnr  bhfuil/Vmip---d  a/Dp3ms  fhios/Ncmsc  agat/Pr2-s  nach/Qnr  mblaisim/Vmip1s  braon/Ncmsc  de/Pr3ms  anois/Rg  ./Fe </s><s> ''/Fa  ''/Fa  Ólfaidh/Vmif  tú/Pp2-s  ár/Dp1-p  sláinte/Ncfsc  nuair/Cs  a/Q-r"
"doc#145","mar/Cs  thugadar/Vmis3p  na/Td-p  céadta/Ncmpc  punt/Ncmpg  ar/Sp  láimh/Ncfsd  dóibh/Pr3-p  ./Fe </s><s> D''/Q  fhill/Vmis  Aodh/Npmsc  agus/Cc  na/Td-p  fir/Ncmpc  abhaile/Rd  ag/Sp  canadh/Vmis0  is/Cc  ag/Sp  gáirí/Ncmpc  agus/Cc  bhí/Vmis  ceaigín/Ncmsc"," uisce/Ncmsg"," beatha/Ncfsc|Ncfsg  aige/Pr3ms  don/Npmsc  Seanbhuachaill/Ncmsc  ./Fe </s><s> ''/Fa  Ná/Q-m  leag/Vmis  lámh/Ncfsc  air/Pr3ms  !/Fe </s><s> ''/Fa  arsa/Vmis  Róisín/Npfsc  nuair/Cs  a/Q-r  dhoirt/Vmis  Aodh/Npmsc  muigín/Ncmsc  amach/Rd  dó/Pr3ms  ./Fe </s><s> ''/Fa  Cuimhnigh/Vmm-2s  ar/Sp|Qq-s|Q-p|Q-is"
"doc#145","mé/Pp1-s  aon/Mc|Dq  rud/Ncmsc  leobh/Ncmsc  ./Fe </s><s> Maidin/Ncfsc  Dhomhnaigh/Ncmsg  bhí/Vmis  an/Td-s  sneachta/Ncmsc  go/Sp  tiubh/Ncmsc  ar/Sp  an/Td-s  dtalamh/Ncmsc|Ncfsc  ,/Fi  agus/Cc  chuadar/Vmis3p  go/Sp  hionad/Ncmsc  an/Td-s  Aifrinn/Ncmsg  ag/Sp  siúl/Nv  trí/Sp"," uisce/Ncmsc"," reoite/Av  an/Td-s  tsrutháin/Ncmsg  ar/Sp  eagla/Ncfsc  go/Cs  leanfadh/Vmc  an/Td-s  namhaid/Ncmsc  lorg/Ncmpg  a/Dp3-p  gcos/Ncfsc  sa/Spa-s  sneachta/Ncmsc  ./Fe </s><s> Bhris/Vmis  sé/Pp3mss  mo/Dp1-s  chroí/Ncmsc  iad/Pp3-p  a/Dp3fs  fheisceáilt/Ncfsc  ./Fe </s><s> B''/Ws-i  iad/Pp3-p  an/Td-s"
"doc#145","sé/Pp3mss  de/Sp  neart/Ncmsc  agam/Pr1-s  leanacht/Ncfsc  ar/Sp  aghaidh/Ncfsc  ./Fe </s><s> Uaireanta/Ncfpc|Rg  beartaím/Vmip1s  teitheadh/Vmis0  is/Cc  ansin/Rl  cuimhním/Vmip1s  orthubhsan/Ncmsc  agus/Cc  iad/Pp3-p  ag/Sp  siúl/Nv  in/Sp"," uisce/Ncmsc"," reoite/Av  na/Td-s  habhann/Ncfsg  ionas/Ns-s  nach/Qnr  bhfeicfeadh/Vmc  an/Td-s  namhaid/Ncmsc  a/Dp3ms  lorga/Ncfsc  sa/Spa-s  sneachta/Ncmsc  ./Fe </s><s> ''/Fa  Nuair/Cs  a/Q-r  bhí/Vmis  sé/Pp3mss  ag/Sp  fágáil/Nv  gháir/Ncfsc  mé/Pp1-s  is/Cc  dúirt/Vmis  mé/Pp1-s  ''/Fa  Ní/Qn"
"doc#145","a/Sp  fhágáil/Nv  ina/Spp-s  haonar/Ncmsc  ,/Fi  is/Cc  dar/Csw|Vmip  ndóigh/Ncfsc  ní/Qn  fhéadfadh/Vmc----n  sí/Pp3fss  an/Td-s  turas/Ncmsc  a/Sp  dhéanamh/Nv  ar/Sp  an/Td-s  rafta/Ncmsc  ar/Sp  eagla/Ncfsc  go/Cs  léimfeadh/Vmc  sí/Pp3fss  isteach/Rd  san/Spa-s"," uisce/Ncmsg"," is/Wpri  go/Cs  dtosódh/Vmc  sí/Pp3fss  ag/Sp  caint/Nv  leis/Sp  na/Td-p  héisc/Ncmpc  ./Fe </s><s> Bhí/Vmis  an/Td-s  fear/Ncmsc  ag/Sp  obair/Ncfsc  ag/Sp  iarraidh/Nv  clár/Ncmsc|Ncmpg  nú/Xf  a/Sp  chur/Nv  ar/Sp  ais/Ncfsc  ina/Spp-s  bhád/Ncmsc  is/Cc  thógfadh/Vmc  sé/Pp3mss  sin/Dd"
"doc#145","ndúirt/Vmis  sé/Pp3mss  aon/Mc|Dq  rud/Ncmsc  le/Sp  lucht/Ncmsc  an/Td-s  phríosúin/Ncmsg  ,/Fi  ach/Cs  níor/Qn-s  tháinig/Vmis---n  éinne/Ncmsc  im/Ncmsc  ''/Fa  threo/Ncfsc  ar feadh/Spc  dhá/Spp  lá/Ncmsc  ach/Cs  an/Td-s  garda/Ncmsc  a/Q-r  thug/Vmis  roinnt/Ncfsc  bia/Ncmsg  is/Wpri"," uisce/Ncmsc"," dom/Pr1-s  ./Fe </s><s> Ba/Ws-i  bheag/Aqp  an/Td-s  sólás/Ncmsc  aigne/Ncfsg  a/Q-r  bhí/Vmis  agam/Pr1-s  ,/Fi  áfach/Rg  ,/Fi  mar/Sp  gach/Dq  uair/Ncfsc  a/Q-r  chloisfinn/Vmc-1s  eochair/Ncfsc  á/I  casadh/Vmis0  ,/Fi  nó/Cc  coiscéim/Ncfsc  ar/Sp  leac/Ncfsc  bhínn/Vmih1s"
"doc#145","nuair/Cs  a/Q-p|Q-i|Q-r  d''/Q  ordaigh/Vmis  sé/Pp3mss  dom/Pr1-s  bogadh/Nv|Ncmsc  liom/Pr1-s  go/Sp  cillín/Ncmsc  eile/Dd  ./Fe </s><s> Chuir/Vmis  sé/Pp3mss  i/Sp  gcillín/Ncmsc  nú/Xf  mé/Pp1-s  agus/Cc  d''/Q  fhill/Vmis  sé/Pp3mss  i gceann/Spc  tamaill/Ncmsg  le/Sp  buicéad/Ncmsc"," uisce/Ncmsg"," ./Fe </s><s> gap/Ncmsc  Arastatail/Npmsc  abú/I  !/Fe </s><s> Bhí/Vmis  Henry/Npmsc  ag/Sp  gáirí/Ncmpc  nuair/Cs  a/Q-p|Q-i|Q-r  d''/Q  fhill/Vmis  sé/Pp3mss  chugam/Pr1-s  ./Fe </s><s> gap/Ncmsc  ''/Fa  Eilís/Npfsc  Mhór/Npfsc  ,/Fi  ''/Fa  arsa/Vmis  mise/Pp1-s-e  is/Cc  lean/Vmis  sé/Pp3mss  ar/Sp  aghaidh/Ncfsc  ./Fe </s><s> gap/Ncmsc"
"doc#145","anuas/Rd  ar/Sp  gach/Dq  rud/Ncmsc  ,/Fi  is/Cc  bhain/Vmis  mé/Pp1-s  lán/Ncmsc  na/Td-p  súl/Ncfpg  as/Sp  áilleacht/Ncfsc  na/Td-s  spéire/Ncfsg  is/Wpri  na/Td-s  tíre/Ncfsg  agus/Cc  as/Sp  na/Td-s  scáilí/Ncfsc  iontacha/Aq--pc  a/Q-p|Q-i|Q-r  rinneadar/Vmis3p  san/Spa-s"," uisce/Ncmsc"," ./Fe </s><s> B''/Ws-i  iontach/Aqp  an/Td-s  rud/Ncmsc  a/Sp  bheith/Nv  saor/Aqp  ,/Fi  ach/Cs  bhris/Vmis  sé/Pp3mss  mo/Dp1-s  chroí/Ncmsc  a/Dp3fs  beith/Ncfsc  ag/Sp  scaradh/Nv  leis/Sp  na/Td-p  daoine/Ncmpc  go/Ua  léir/Aqp  ab/Wsri  ansa/Aqc|Aqp  liom/Pr1-s  ./Fe </s><s> Líonadh/Vmis0  na/Td-p"
"doc#145","bhris/Vmis  sé/Pp3mss  mo/Dp1-s  chroí/Ncmsc  a/Dp3fs  beith/Ncfsc  ag/Sp  scaradh/Nv  leis/Sp  na/Td-p  daoine/Ncmpc  go/Ua  léir/Aqp  ab/Wsri  ansa/Aqc|Aqp  liom/Pr1-s  ./Fe </s><s> Líonadh/Vmis0  na/Td-p  seolta/Ncmpc  nuair/Cs  a/Q-r  shroich/Vmis  míd/Ncfsc  cumar/Ncmpg  na/Td-p  dtrí/Mc"," n-uisce/Ncmsc"," ,/Fi  agus/Cc  ghluais/Vmis  an/Td-s  soitheach/Ncmsc  léi/Pr3fs  go/Ua  fuinniúil/Aqp  i/Sp  dtreo/Ncfsc  ag/Sp  Dún/Ncmsc  mhóir/Aq-msv|Aq-msg  chumasaigh/Aq-msg|Aq-msv  Dhún/Vmis  Canainn/Vmih1s  agus/Cc  amach/Rd  ar/Sp  an/Td-s  fharraige/Ncfsc  mhór/Aq-fsc"
"doc#146","is/Wpri  nuair/Cs  a/Q-r  théitear/Vmip0  ón/Spa-s  charrósta/Av  YANQUI/Xx  GO/Cs|Ua  HOME/Y  Os/Sp  cionn/Ncfsd  Solentiname/Xx  síothlaíonn/Vmip  tráthnóna/Ncmsc  eile/Dd  Tom/Npmsc  lonraíonn/Vmip  na/Td-p"," huiscí/Ncmpc"," naofa/Aqp  so/Dd  is/Cc  éiríonn/Vmip  múscraí/Ncmsc  go/Ua  mall/Aqp  tá/Vmip  sé/Pp3mss  in/Sp  am/Ncmsc  an/Td-s  Coleman/Npmsc  a/Sp  lasadh/Vmis0  aonú/Mo  achan/Ncmsc  áthas/Ncmpg  díth/Ncfsc  dhaoine/Ncmpg  pian/Ncfsc  :/Fi  Western/Npmsc  Union/Npmsc  Bhí/Vmis  an/Td-s"
"doc#147","ann/Pr3ms  go/Cs  bhfuil/Vmip---d  a/Dp3ms  leithéid/Ncfsc  ann/Pr3ms  ,/Fi  ach/Cs  de/Sp  bhrí/Ncfsc  go/Cs  bhfuil/Vmip---d  an/Td-s  oiread/Ns-s  sin/Dd  pláinéad/Ncmsc  sa/Spa-s  chruinne/Ncfsc  agus/Cc  go/Cs  bhfuil/Vmip---d  hidrigin/Ncfsc  agus/Cc"," uisce/Ncmsc"," agus/Cc  foinsí/Ncfpc  fuinnimh/Ncmsg  ar/Sp  an-chuid/Ncfsc  díobh/Pr3-p  creideann/Vmip  réalteolaithe/Av  gur/Wpdi|Wsdi  dóchúil/Aqp  é/Pp3ms  go/Cs  bhfuil/Vmip---d  neacha/Ncmpc  intleachtacha/Aq--pc  agus/Cc"
"doc#147",",/Fi  mar/Cs  a/Q-r  bheadh/Vmc  píosaí/Ncmpc  de/Sp  thomhas/Ncmsc  míreanna/Ncfpg  mearaí/Ncfsc|Ncfsg  iad/Pp3-p  ./Fe </s><s> Nuair/Cs  a/Q-r  chuirtear/Vmip0  san/Spa-s  áireamh/Ncmsc  na/Td-p  scairbheacha/Ncfpg  ilchríochacha/Ncmpc  faoi/Sp"," uisce/Ncmsc"," is/Wpri  fearr/Aqc  fós/Rg  an/Td-s  t-oiriúniú/Nv  ./Fe </s><s> Mar/Sp  sin/Pd  ag/Sp  luathchéim/Vmip1s  i/Sp  stair/Ncfsc  an/Td-s  Domhain/Ncmsg  timpeall/Ncmpg|Ncmsc|Rd  dhá/Spp  chéad/Ncmsc  milliún/Ncmpg  bliain/Ncfsc  ó/Sp  shin/Pd  creidtear/Vmip0"
"doc#147","milliún/Ncmsc  ciliméadar/Ncmpg  ./Fe </s><s> Dá/Cs  mbeadh/Vmc  sé/Mc|Pp3mss  cúig/Ncmsc  mhíle/Ncmsg  déag/Ns-s  ciliméadar/Ncmpg|Ncmsc  níos/Uc  gaire/Aqc  don/Spa-s  Ghrian/Ncfsc  bheadh/Vmc  sé/Pp3mss  chomh/Ri  te/Aqp  go/Cs  bhfiuchfaí/Vmc-0"," uisce/Ncmsc"," uile/Ns-s|Dq  an/Td-s  Domhain/Ncfsc  ./Fe </s><s> Dá/Cs  mbeadh/Vmc  sé/Mc|Pp3mss  cúig/Ncmsc  mhíle/Ncmsg  déag/Ns-s  ciliméadar/Ncmpg|Ncmsc  níos/Uc  faide/Aqc  amach/Rd  reófaí/Vmc-0  uisce/Ncmsc  uile/Ns-s|Dq  an/Td-s  Domhain/Ncfsc  ./Fe </s><s> Mar/Sp  sin/Pd  ní/Qn  bheadh/Vmc----n"
"doc#147","bheadh/Vmc  sé/Pp3mss  chomh/Ri  te/Aqp  go/Cs  bhfiuchfaí/Vmc-0  uisce/Ncmsc  uile/Ns-s|Dq  an/Td-s  Domhain/Ncfsc  ./Fe </s><s> Dá/Cs  mbeadh/Vmc  sé/Mc|Pp3mss  cúig/Ncmsc  mhíle/Ncmsg  déag/Ns-s  ciliméadar/Ncmpg|Ncmsc  níos/Uc  faide/Aqc  amach/Rd  reófaí/Vmc-0"," uisce/Ncmsc"," uile/Ns-s|Dq  an/Td-s  Domhain/Ncfsc  ./Fe </s><s> Mar/Sp  sin/Pd  ní/Qn  bheadh/Vmc----n  aon/Mc|Dq  rud/Ncmsc  beo/Aqp  ar/Sp  Domhan/Ncmsc  dá/Cs  mbeadh/Vmc  sé/Mc|Pp3mss  rud/Ncmsc  beag/Aq-msc  níos/Uc  gaire/Aqc  don/Spa-s  Ghrian/Ncfsc  nó/Cc  rud/Ncmsc  beag/Aq-msc  níos/Uc  faide/Aqc"
"doc#147","léir/Aqp  ar/Sp  Domhan/Ncmsc  a/Q-i  bhfuil/Vmip---d  beatha/Ncfsc  fhéinchothaitheach/Ncmpg  iontu/Pr3-p  ./Fe </s><s> Is/Wp-i  é/Pp3ms  atá/Vmip---r  i/Sp  gceist/Ncfsc  ná/Cc  cuid/Ncfsc  den/Spa-s  atmaisféar/Ncmsc  ,/Fi  cuid/Ncfsc  den/Spa-s  hidrisféar/Ncmsc  (/F"," uiscí/Ncmpc"," an/Td-s  Domhain/Ncmsg  )/F  agus/Cc  cuid/Ncfsc  den/Spa-s  litisféar/Ncmsc  (/F  cuid/Ncfsc  sholadach/Aq  an/Td-s  Domhain/Ncfsc  )/F  ,/Fi  atá/Vmip---r  le/Sp  chéile/Ncmsc  mar/Cs  a/Q-r  bheadh/Vmc  brat/Ncmsc  tanaí/Aqp  thart/Rd  ar/Sp  dromchla/Ncmsc"
"doc#147","inniu/Rt  ná/Cc  nítrigin/Ncfsc  (/F  78%/Mn  )/F  ,/Fi  ocsaigin/Ncfsc  (/F  20%/Mn  )/F  ,/Fi  dé-ocsaíd/Ncfsc  charbóin/Ncmsg  (/F  níos/Uc  lú/Aqc  ná/Cc  1%/Mn  )/F  ,/Fi  argón/Ncmsc  (/F  níos/Uc  lú/Aqc  ná/Cc  1%/Mn  )/F  ,/Fi  agus/Cc  tagann/Vmip  gal/Ncfsc"," uisce/Ncmsg"," agus/Cc  rianmhéid/Ncfsc|Ncmsc  de/Sp  hidrigin/Ncfsc  ,/Fi  héiliam/Ncmsc  ,/Fi  meatán/Ncmsc  ,/Fi  crioptón/Ncmsc  ,/Fi  neon/Ncmsc  ,/Fi  xeineon/Ncmsc  ,/Fi  ózón/Ncmsc  agus/Cc  de/Sp  thruailleáin/Ncfsc  éagsúla/Aq-fsg  san/Spa-s  áireamh/Ncmsc"
"doc#147","taoidí/Ncfpc  ,/Fi  bíodh/Vmm-3s  is/Cc  go/Cs  dtagann/Vmip  imtharraingt/Ncfsc  na/Td-s  Gréine/Ncfsg  san/Spa-s  áireamh/Ncmsc  freisin/Rg  ./Fe </s><s> Is/Wp-i  amhlaidh/Rg  a/Q-p|Q-i|Q-r  aomann/Vmip  imtharraingt/Ncfsc  na/Td-s  Gealaí/Ncfsg  an/Td-s"," t-uisce/Ncmsc"," ar/Sp  a/Dp3fs  taobh/Ncmsc  féin/Px  den/Spa-s  Domhan/Ncmsc  chun/Sp  taoide/Ncfsg  líonta/Av  -/Fb  lán/Ncmsc  mara/Ncfsg|Ncfpg  -/Fb  a/Sp  dhéanamh/Nv  ansin/Rl  ./Fe </s><s> Ag/Sp  an/Td-s  am/Ncmsc  céanna/Aqp  aomann/Vmip  an/Td-s  Ghealach/Ncfsc  agus/Cc  a/Dp3fs"
"doc#147","-/Fb  a/Sp  dhéanamh/Nv  ansin/Rl  ./Fe </s><s> Ag/Sp  an/Td-s  am/Ncmsc  céanna/Aqp  aomann/Vmip  an/Td-s  Ghealach/Ncfsc  agus/Cc  a/Dp3fs  himtharraingt/Ncfsc  an/Td-s  Domhan/Ncmpg  soladach/Aq  freisin/Rg  ,/Fi  á/Spp-s  tharraingt/Nv  ón/Spa-s"," uisce/Ncmsg"," ar/Sp  thaobh/Ncmsc  thall/Rd  an/Td-s  Domhain/Ncfsc  ón/Spa-s  nGealach/Ncfsc  i/Sp  dtreo/Ncfsc  na/Td-s  Gealaí/Ncfsg  ,/Fi  rud/Ncmsc  a/Q-r  dhéanann/Vmip  taoide/Ncfsc  líonta/Av  nó/Cc  lán/Aqp|Ncmsc  mara/Ncfsg|Ncfpg  eile/Dd  ansin/Rl  ./Fe </s><s> Mar/Sp  sin/Pd"
"doc#147","ar/Sp  Domhan/Ncmsc  ./Fe </s><s> Níl/Npfsc|Vmip---n  aon/Dq  atmaisféar/Ncmsc  inti/Pr3fs  agus/Cc  ascalaíonn/Vmip  an/Td-s  teocht/Ncfsc  idir/Sp  380/Mn  K/Y  de/Sp  ló/Ncmsc  agus/Cc  140/Mn  K/Y  istoíche/Rt  ./Fe </s><s> Níl/Vmip---n  aon/Mc|Dq  rian/Ncmsc  d''/Sp"," uisce/Ncmsc"," ar/Sp  an/Td-s  nGealach/Ncfsc  ,/Fi  nó/Cc  aon/Mc|Dq  rud/Ncmsc  beo/Aqp  ,/Fi  nó/Cc  aon/Dq  cheimiceáin/Ncmpc  orgánacha/Aq--pc  a/Sp  d''/Sp  fhéadfach/Ncmsc  a/Sp  bheith/Nv  mar/Sp  bhun/Ncmsc  leis/Sp  an/Td-s  mbeatha/Ncfsc  ./Fe </s><s> Tá/Vmip  an-chuid/Ncfsc"
"doc#147",",/Fi  is/Wpri  ó/Sp  fhoinsí/Ncfpc  réaltacha/Aq--pc  iad/Pp3-p  siúd/Pd  freisin/Rg  a/Q-p|Q-i|Q-r  bailíodh/Vmis0  isteach/Rd  sa/Spa-s  Domhan/Ncmsc  bunaidh/Ncmsg  ./Fe </s><s> An/Td-s  fuinneamh/Ncmsc  a/Q-i  bhfaightear/Vmip0  ón/Spa-s  ngaoth/Ncmsc|Ncfsc  nó/Cc  ó/Sp"," uisce/Ncmsc"," ar/Sp  Domhan/Ncmsc  is/Wpri  grianfhuinneamh/Ncmsc|Ncfsc  stórálta/Av  é/Pp3ms  sin/Dd  freisin/Rg  ./Fe </s><s> Déanann/Vmip  fótaisintéis/Ncfsc  grianfhuinneamh/Ncmpg  a/Sp  athrú/Nv  ina/Spp-s  fhuinneamh/Ncmsc"
"doc#147","toirt/Ncfsc  Shatairn/Ncmsg  740/Mn  oiread/Ns-s  toirt/Ncfsc  an/Td-s  Domhain/Ncfsc  ach/Cs  níl/Npfsc|Vmip---n  a/Dp3ms  mhais/Ncfsc  ach/Cs  95/Mn  oiread/Ns-s  mais/Ncfsc  an/Td-s  Domhain/Ncfsc  ./Fe </s><s> Is/Wp-i  lú/Aqc  a/Dp3fs  mheándhlús/Ncmsc  ansin/Rl  ná/Cc  dlús/Ncmsc"," uisce/Ncmsg"," ./Fe </s><s> Teocht/Ncfsc  de/Sp  90/Mn  K/Y  a/Q-r  bhíonn/Vmig  ag/Sp  Satarn/Ncmsc  agus/Cc  tá/Vmip  atmaisféar/Ncmsc  aige/Pr3ms  a/Q-i  bhfuil/Vmip---d  hidrigin/Ncfsc  den/Spa-s  chuid/Ncfsc  is/Wpri  mó/Aqc  agus/Cc  oiread/Ns-s  beag/Aq-msc  meatáin/Ncmpc|Ncmsg  ann/Pr3ms  ./Fe </s>"
"doc#147","is/Wpri  mó/Aqc  i/Sp  gcóras/Ncmsc  na/Td-s  Gréine/Ncfsg  ./Fe </s><s> Rothlaíonn/Vmip  an/Td-s  pláinéad/Ncmsc  seo/Dd  ar/Sp  a/Dp3ms  ais/Ncfsc  i/Sp  dtréimhse/Ncfsc  de/Sp  16/Mn  uair/Ncfsc  agus/Cc  7/Mn  nóiméad/Ncmsc  ./Fe </s><s> Tá/Vmip  Neiptiún/Ncmsc  déanta/Av  as/Sp"," uisce/Ncmsc"," agus/Cc  carraig/Ncfsc  leáite/Av  agus/Cc  é/Pp3ms  timpeallaithe/Av  le/Sp  hatmaisféar/Ncmsc  de/Sp  hidrigin/Ncfsc  ,/Fi  héiliam/Ncmsc  agus/Cc  meatán/Ncmsc  ./Fe </s><s> Ó/Sp  am/Ncmsc  go/Sp  chéile/Ncmsc  bíonn/Vmig  spotaí/Ncmpc"
"doc#148","ach/Cs  tugann/Vmip  an/Td-s  bheirt/Ncfsc  dínn/Pr1-p  éitheach/Ncmsc  ./Fe </s><s> Iomarca/Ncfsc  aithne/Ncfsg  againn/Pr1-p  ar/Sp  a/Dp3ms  chéile/Ncmsc  ,/Fi  deartháir/Ncmsc  doscartha/Ncmsg  ./Fe </s><s> Ó/Sp  mo/Dp1-s  chupán/Ncmsc  a/Q-r  ólann/Vmip  tú/Pp2-s"," uisce/Ncmsc"," agus/Cc  alpann/Vmip  tú/Pp2-s  mo/Dp1-s  chuid/Ncfsc  aráin/Ncmsg  ./Fe </s><s> Ar/Sp  leathadh/Vmis0  atá/Vmip---r  doras/Ncmsc  an/Wp-q|Wpdq  fhéinmharaithe/Av  ach/Cs  is/Wpri  é/Pp3ms  a/Q-r  dhearbhaíonn/Vmip  na/Td-p  diagairí/Ncmpc  gur/Wpdi|Wsdi  i/Sp  scáth/Ncmsc"
"doc#148","do/Sp  bhalcóine/Ncfsg  ./Fe </s><s> Lig/Vmm-2s|Vmis  dom/Pr1-s  dul/Ncmsc|Nv  suas/Rd  ./Fe </s><s> Lig/Vmm-2s|Vmis  dom/Pr1-s  a/Dp3ms  leithéid/Ncfsc  ./Fe </s><s> Dul/Ncmsc  go/Sp  glaise/Ncfsc  do/Sp  bhalcóine/Ncfsg  ./Fe </s><s> Balcóin/Ncfsc  ard/Aq-fsc  úd/Dd  na/Td-s  gealaí/Ncfsg  ,/Fi  áit/Ncfsc  mhacalla/Ncmsg  na/Td-p"," n-uiscí/Ncmpc"," ./Fe </s><s> g/Xx  Suas/Rd  go dtí/Spc  an/Td-s  ráille/Ncmsc  ard/Aq-msc  a/Q-r  théann/Vmip  siad/Pp3-ps  ,/Fi  an/Td-s  bheirt/Ncfsc  charad/Ncmsg  ,/Fi  ina/Spp-p  ndiaidh/Ns-s  lorg/Ncmsc|Ncmpg|Nv  na/Td-s  fola/Ncfpc  ,/Fi  ina/Spp-p  ndiaidh/Ns-s  lorg/Ncmsc  na/Td-p  ndeor/Ncfpg  ./Fe </s><s> Ag/Sp  crith/Nv"
"doc#148","ag/Sp  dúil/Ncfsc  leatsa/Pr2-s-e  !/Fe </s><s> An/Td-s  oiread/Ns-s  sin/Dd  uaire/Ncfsg  nár/Qnq|Qnrs  mhór/Vmis|Vmis---n  di/Pr3fs  fanacht/Ncmsc|Nv  !/Fe </s><s> Aghaidh/Ncfsc  úr/Aq-fsc  ,/Fi  gruaig/Ncfsc  dhubh/Aq-fsc  ,/Fi  thuas/Rd  ag/Sp  an/Td-s  ráille/Ncmsc  glas/Aq-msc  !/Fe </s><s> g/Xx  Ar/Sp  umar/Ncmsc  an/Td-s"," uisce/Ncmsg"," atá/Vmip---r  an/Td-s  ghiofóg/Ncfsc  ,/Fi  í/Pp3fs  ag/Sp  longadán/Ncmsc  ar/Sp  aghaidh/Ncfsc  an/Td-s  umair/Ncmsg  ./Fe </s><s> Colainn/Ncfsc  ghlas/Aq-fsc  ,/Fi  gruaig/Ncfsc  ghlas/Aq-fsc  ,/Fi  lena/Spp-p|Spp-s  súile/Ncfpc  d''/Sp  airgead/Ncmsc  fuar/Aq-msc  ./Fe </s><s> Bior/Ncmsc  seaca/Ncmsg  na/Td-s"
"doc#148","an/Td-s  umair/Ncmsg  ./Fe </s><s> Colainn/Ncfsc  ghlas/Aq-fsc  ,/Fi  gruaig/Ncfsc  ghlas/Aq-fsc  ,/Fi  lena/Spp-p|Spp-s  súile/Ncfpc  d''/Sp  airgead/Ncmsc  fuar/Aq-msc  ./Fe </s><s> Bior/Ncmsc  seaca/Ncmsg  na/Td-s  gealaí/Ncfsg  a/Q-r  choinníonn/Vmip  os comhair/Spc  an/Td-s"," uisce/Ncmsg"," í/Pp3fs  ./Fe </s><s> Ag/Sp  éirí/Nv  mór/Ncmsc|Ncmpg  linn/Pr1-p|Ncfsc|Ncfpg  a/Q-r  thosaíonn/Vmip  an/Td-s  oíche/Ncfsc  go/Ua  díreach/Aqp  mar/Cs  a/Q-r  dhéanfadh/Vmc  cearnóigín/Ncfsc  ./Fe </s><s> Gardaí/Ncmpc  an/Td-s  phobail/Ncmsg  ,/Fi  iad/Pp3-p  ar/Sp  meisce/Ncfsc  ,/Fi  iad/Pp3-p  ag/Sp"
"doc#151","i/Sp  bpóirsí/Ncmpc  mo/Dp1-s  shróna/Ncfpc  is/Wpri  coróin/Ncfsc  teasa/Ncmsg  thart/Rd  ar/Sp  imeall/Ncmsc  na/Td-p  súl/Ncfpg  agam/Pr1-s  ./Fe </s><s> Díreach/Ncmsc  ina/Spp-s  dhiaidh/Ns-s  sin/Dd  scaoileadh/Vmis0  mo/Dp1-s  phian/Vmis|Ncfsc  ina/Spp-s"," uisce/Ncmsc"," cinn/Ncmsg  síos/Rd  mo/Dp1-s  leicne/Ncfsc  ,/Fi  uisce/Ncmsc  nár/Wsrin  stad/Ncmsc|Nv|Vmis  ,/Fi  pian/Ncfsc  nár/Qnrs  imigh/Vmis---n  ./Fe </s><s> Thug/Vmis  mé/Pp1-s  faoi/Sp  deara/Ns-s  nár/Wsrin  bhog/Aqp|Ncmsc|Vmis  mo/Dp1-s  lámha/Ncfpc  ó/I  dhá/Spp  thaobh/Ncmsc  mo/Dp1-s  choirp/Ncmpc  leis/Sp  na/Td-p"
"doc#151","is/Wpri  coróin/Ncfsc  teasa/Ncmsg  thart/Rd  ar/Sp  imeall/Ncmsc  na/Td-p  súl/Ncfpg  agam/Pr1-s  ./Fe </s><s> Díreach/Ncmsc  ina/Spp-s  dhiaidh/Ns-s  sin/Dd  scaoileadh/Vmis0  mo/Dp1-s  phian/Vmis|Ncfsc  ina/Spp-s  uisce/Ncmsc  cinn/Ncmsg  síos/Rd  mo/Dp1-s  leicne/Ncfsc  ,/Fi"," uisce/Ncmsc"," nár/Wsrin  stad/Ncmsc|Nv|Vmis  ,/Fi  pian/Ncfsc  nár/Qnrs  imigh/Vmis---n  ./Fe </s><s> Thug/Vmis  mé/Pp1-s  faoi/Sp  deara/Ns-s  nár/Wsrin  bhog/Aqp|Ncmsc|Vmis  mo/Dp1-s  lámha/Ncfpc  ó/I  dhá/Spp  thaobh/Ncmsc  mo/Dp1-s  choirp/Ncmpc  leis/Sp  na/Td-p  deora/Ncfpc  a/Sp  ghlanadh/Nv  ,/Fi  le/Sp  mo/Dp1-s  chrá/Ncmsc|Nv  a/Sp"
"doc#151","./Fe </s><s> Ba/Ws-i  bhreá/Aqp  léi/Pr3fs  bheith/Nv  suite/Av  ar/Sp  chlaí/Ncmsc  gréine/Ncfsg  fá/Pr3ms  Chuan/Npmsc  Mine/Aq-fsg  is/Wpri  na/Td-p  cosa/Ncfpc  fada/Aqp  eiche/Ncfsc  sin/Dd  aici/Pr3fs  ar/Sp  sileadh/Nv  uaithi/Pr3fs  síos/Rd  os cionn/Spc"," uisce/Ncmsg"," gorm/Aq-msc  na/Td-s  mara/Ncfpc  ./Fe </s><s> Ba/Ws-i  chuimhin/Ns-s  léi/Pr3fs  an/Td-s  phreab/Ncfsc  a/Q-p|Q-i|Q-r  baineadh/Vmis0  as/Sp  Mórag/Npmsc  is/Wpri  í/Pp3fs  féin/Px  nuair/Cs  a/Q-p|Q-i|Q-r  tuigeadh/Vmis0  dóibh/Pr3-p  go/Q-s  raibh/Vmis---d|Vmsp  an/Td-s  Faoiteán/Npmsc  ag/Sp"
"doc#151","ar/Sp  pháirt/Ncfsc  a/Sp  ghlacadh/Nv  sa/Spa-s  chomhrá/Ncmsg  ./Fe </s><s> Mhothaigh/Vmis  sí/Pp3fss  as/Sp  áit/Ncfsc  ,/Fi  b''/Ws-i  shin/Pd  í/Pp3fs  an/Td-s  fhadhb/Ncfsc  ,/Fi  mar/Cs  a/Q-r  bheadh/Vmc  breac/Ncmsc  í/Pp3fs  ar/Sp  bhruach/Ncmsc  srutha/Ncmsg  is/Cc  an/Td-s"," t-uisce/Ncmsc"," fós/Rg  le/Sp  clos/Ns-s  aici/Pr3fs  ag/Sp  siosarnaigh/Ncfsc  laistíos/Ncmsc  thairsti/Pr3fs  ./Fe </s><s> Amach/Rd  roimpi/Pr3fs  thar/Sp  ghualainn/Ncfsc  Chiara/Npfsg|Npf-g  Chláir/Npmsc  ar/Sp  an/Td-s  taobh/Ncmsc  thall/Rd  uaithi/Pr3fs"
"doc#151","agam/Pr1-s  ó/Sp  mo/Dp1-s  mháthair/Ncfsc  ,/Fi  gach/Dq  ball/Ncmsc  éadaigh/Ncmsg  a/Sp  bheith/Nv  nuanite/Av  ar/Sp  dhul/Nv  dom/Pr1-s  chun/Sp  dochtúra/Ncmsg  ./Fe </s><s> Ar/Sp  eagla/Ncfsc  na/Td-s  heagla/Ncfsg  ./Fe </s><s> Leathas/Vmip---r  amach/Rd  é/Pp3ms  ./Fe </s><s> Bhí/Vmis"," uisce/Ncmsc"," de/Sp  dhíth/Ncfsc  ./Fe </s><s> Chuas/Vmis1s  amach/Rd  sa/Spa-s  phóirsín/Ncmsc  dorcha/Aqp  is/Cc  thumas/Vmip---r  é/Pp3ms  isteach/Rd  san/Spa-s  umairín/Ncmsg  coisreactha/Ncmpc  ./Fe </s><s> D''/Q  fháisceas/Vmip---r  é/Pp3ms  is/Cc  d''/Q  fhilleas/Vmip---r  é/Pp3ms"
"doc#151","mórthimpeall/Ncmpg  orm/Pr1-s  le/Sp  dóchas/Ncmsc  a/Q-r  bhain/Vmis  spréacharnach/Ncfsc  as/Sp  cáitheadh/Vmis0  na/Td-s  fearthainne/Ncfsg  ./Fe </s><s> Bhraitheas/Vmip---r  an/Td-s  bháisteach/Ncfsc  chéanna/Aqp  ina/Spp-s"," uisce/Ncmsc"," coisricthe/Av  ó/Sp  neamh/Ncfsc  anuas/Rd  ./Fe </s><s> Bhí/Vmis  mo/Dp1-s  bheatha/Ncfsc  ath-bhronnta/Ncmsg  orm/Pr1-s  ./Fe </s><s> Dearúd/Npmsc  ./Fe </s><s> Botún/Ncmsc  ./Fe </s><s> Dul/Ncmsc|Nv  amú/Rg  ./Fe </s><s> Earráid/Ncfsc  ./Fe </s><s> B''/Ws-i  shin/Pd  a/Q-r  raibh/Vmis---n  ann/Pr3ms  de/Pr3ms  ./Fe </s><s> Na/Td-p"
"doc#151","a/Q-r  fháisceadh/Vmih  umam/Pr1-s  a/Q-r  choimeádfadh/Vmc  slán/Ncmsc  mé/Pp1-s  go/Sp  deo/Ns-s  sa/Spa-s  tslí/Ncfsc  nach/Qnr  ndeargfadh/Vmc  arm/Ncmsc  is/Cc  nach/Qnr  loiscfeadh/Vmc----n  tine/Ncfsc  is/Cc  nach/Qnr  mbáfadh/Vmc"," uisce/Ncmsc"," mé/Pp1-s  ./Fe </s><s> Is/Cc  nach/Qnq|Qnr  dtréigfeadh/Vmc  bean/Ncfsc  ./Fe </s><s> Ansin/Rl  díreach/Ncmsc  a/Q-r  smaoinigh/Vmis  mé/Pp1-s  ar/Sp  an/Td-s  mbean/Ncfsc  óg/Aq-fsc  san/Spa-s  eaglais/Ncfsc  ./Fe </s><s> Cad/Pq  ab/Wsri  ainm/Ncmsc  di/Pr3fs  arís/Rg  ?/Fq </s><s> Fódla/Npmsc  ?/Fq </s><s> Banba/Npmsc  ?/Fq </s>"
"doc#151","árasán/Ncmsc  mullaigh/Ncmsg  aige/Pr3ms  i/Sp  mbloc/Ncmsc  nua-thógtha/Ncmpc  i lár/Spc  na/Td-s  cathrach/Ncfsg  ar/Sp  bhruach/Ncmsc  na/Td-s  habhann/Ncfsg  ./Fe </s><s> An/Td-s  ceantar/Ncmsc  gnó/Ncmsg  ./Fe </s><s> Radharc/Ncmsc  breá/Aq-msc  aige/Pr3ms  ar/Sp"," uisce/Ncmsc"," na/Td-p  Samhna/Npmsc  ag/Sp  lomlúbadh/Vmis0  thíos/Rd  faoi/Pr3ms  go/Ua  maol/Aqp  mall/Aqp  mursanta/Aqp  ./Fe </s><s> Thug/Vmis  sé/Pp3mss  faoi/Sp  deara/Ns-s  go/Q-s  raibh/Vmis---d|Vmsp  loinnir/Ncfsc  choimhthíoch/Aq-fsc  thall/Rd  is/Wpri  i/Sp"
"doc#151","thíos/Rd  faoi/Pr3ms  go/Ua  maol/Aqp  mall/Aqp  mursanta/Aqp  ./Fe </s><s> Thug/Vmis  sé/Pp3mss  faoi/Sp  deara/Ns-s  go/Q-s  raibh/Vmis---d|Vmsp  loinnir/Ncfsc  choimhthíoch/Aq-fsc  thall/Rd  is/Wpri  i/Sp  bhfus/Ncmsc  á/Spp-s  baint/Nv  as/Sp  dromchla/Ncmsc  an/Td-s"," uisce/Ncmsg"," ag/Sp  gathanna/Ncmpc  na/Td-s  gréine/Ncfsg  thiar/Rd  ./Fe </s><s> Tháinig/Vmis  pus/Ncmsc  linbh/Ncmsg  a/Q-p|Q-i|Q-r  fágadh/Vmis0  ró-fhada/Ncmpv  gan/Sp  chích/Ncfsc  ar/Sp  a/Dp3ms  aghaidh/Ncfsc  chaol/Aq-fsc  ./Fe </s><s> Cé/Cs  go/Cs  raibh/Vmis---d|Vmsp  na/Td-p  fuinneoga/Ncfpc  go/Ua"
"doc#151","muca/Ncfpc  ar/Sp  mhalaí/Ncfpc  a/Dp3ms  chláiréadain/Ncmpc  ./Fe </s><s> Nó/Cc  peitreal/Ncmsc  ./Fe </s><s> ''/Fa  Sea/Wp-i-3  ,/Fi  peitreal/Ncmsc  ba/Wsri  dhóchaí/Ncmsc  a/Q-r  bhí/Vmis  ann/Pr3ms  ./Fe </s><s> Bhí/Vmis  an/Td-s  lonnrú/Nv  glasghorm/Aqp  ar/Sp  bharr/Ncmsc  an/Td-s"," uisce/Ncmsg"," chomh/Ri  híogair/Aqp  chomh/Ri  síogúil/Ncfsc  san/Dd  ./Fe </s><s> Gásóilín/Ncmsc  a/Q-r  thugann/Vmip  na/Td-p  Poncáin/Ncmpc  air/Pr3ms  ./Fe </s><s> Eisint/Ncfsc  é/Pp3ms  i/Sp  measc/Ncmsc  na/Td-p  bhFrancach/Ncmpg  ./Fe </s><s> Leath/Vmm-2s|Vmis  sé/Pp3mss  a/Dp3ms  ghaosáin/Ncmpc"
"doc#151","ar/Wpsi|Wssi|Ws-q|Wsdq  mhaithe/Aqc|Ncfpc|Ncfsc  leis/Sp  an/Td-s  séideán/Ncmsc  ./Fe </s><s> D''/Sp  ibh/Ncfsc  sí/Pp3fss  an/Td-s  t-aer/Ncmsc  reatha/Ncmsg  síos/Rd  a/Dp3fs  craos/Ncmsc  smúiteach/Ncfsc  ./Fe </s><s> Shamhlaigh/Vmis  sí/Pp3fss  le/Sp  fíoruisce/Ncmsc  sléibhe/Ncmsg  é/Pp3ms  ,/Fi"," uisce/Ncmsc"," a/Q-p|Q-i|Q-r  d''/Q  éirigh/Vmis  as/Sp  broinn/Ncfsc  na/Td-s  talún/Ncfsg  mar/Cs  a/Q-i  bheadh/Vmc  a/Dp3-p  sruth/Ncmsc  míosúil/Aq-msc  á/Spp-p|Spp-s  scoitheadh/Nv  uaithi/Pr3fs  ag/Sp  an/Td-s  Nádúr/Ncmsc  féin/Px  ./Fe </s><s> Bhí/Vmis  a/Dp3fs  ham/Ncmsc  féin/Px  ag/Sp  druidim/Nv"
"doc#151","thíos/Rd  faoi/Pr3ms  ./Fe </s><s> Bhí/Vmis  am/Ncmsc  na/Td-s  broide/Ncfsg  thart/Rd  anois/Rg  is/Cc  ní/Qn  raibh/Vmis---n  ach/Cs  teacht/Ncmsc|Nv  is/Wpri  imeacht/Ncmsc|Nv  éadrom/Ncmsc  ar/Sp  an/Td-s  trácht/Ncmsc  ar/Sp  Phort/Ncmsc  an/Td-s  Dá/Spp-p|Spp-s|Spp-p|Spp-s  Rí/Ncmsc  trasna/Sp  an/Td-s"," uisce/Ncmsc"," uaidh/Pr3ms  ./Fe </s><s> Bhí/Vmis  cloig/Ncmpc  eaglaise/Ncfsg  thall/Rd  is/Wpri  i/Sp  bhfus/Ncmsc  fós/Rg  ag/Sp  bualadh/Nv  is/Cc  chuir/Vmis  sé/Pp3mss  sin/Dd  le/Sp  suaimhneas/Ncmsc  na/Td-s  hócáide/Ncfsg  ./Fe </s><s> Shantaigh/Vmis  Trent/Npmsc"
"doc#151","shantaíonn/Vmip  búistéir/Ncmsc  uan/Ncmsc  úr/Aq-msc  earraigh/Ncmpc|Ncmsg  ./Fe </s><s> Bhain/Npmsg  sé/Pp3mss  taitneamh/Ncmsc  ina/Spp-s  dhiaidh/Ns-s  sin/Dd  as/Sp  ceol/Ncmsc  na/Td-p  gclog/Ncmpg  ag/Sp  pocléimrigh/Ncmsg  ar/Sp  dhromchla/Ncmsc  an/Td-s"," uisce/Ncmsg"," ar/Sp  chúis/Ncfsc  eile/Dd  ,/Fi  cúis/Ncfsc  níos/Uc  diamhaire/Aqc  ná/Cc  aoibhneas/Ncmsc  deireadh/Ncmsc  lae/Ncmsg  ./Fe </s><s> Ba/Ws-i  ghuthanna/Ncmpc  ós/Csw  na/Td-p  cianta/Ncfpc  a/Q-r  bhí/Vmis  caite/Nv--g  iad/Pp3-p  na/Td-p  cloig/Ncmpc  sin/Dd  ,/Fi  ba/Wsri"
"doc#151","i/Sp  gcófra/Ncmsc  san/Spa-s  halla/Ncmsc|Ncmsg  lasmuigh/Aqp  ina/Spr  gcoimeádtaí/Vmih0  scuabanna/Ncmpc  is/Cc  buicéid/Ncmpc  is/Wpri  strailleáin/Ncfsc  ./Fe </s><s> Bhíodh/Vmih  cumhracht/Ncfsc  snasa/Ncmsg  is/Wpri  boladh/Ncmsc"," uisce/Ncmsg"," bhréin/Aq-msg  i/Sp  gcónaí/Ncmsc  ag/Sp  teacht/Ncmsc  salach/Aq-msc  ar/Sp  a/Dp3ms  chéile/Ncmsc  ann/Pr3ms  ./Fe </s><s> D''/Q  éisteadh/Vmih|Vmis0  sé/Pp3mss  leo/Pr3-p  a/Dp3ms  mháthair/Ncfsc  agus/Cc  stráinséir/Ncmsc  fir/Ncmsg  éigin/Aq-msg  ag/Sp  imeacht/Nv"
"doc#151","a/Q-r  sháraigh/Vmis  an/Td-s  Fáró/Npmsc  ./Fe </s><s> Plá/Ncfsc  a/Q-r  chum/Vmis  Iáivé/Npmsc  féin/Px  ./Fe </s><s> Froganna/Ncmpc  iad/Pp3-p  lá/Ncmsc  amháin/Aqp  ./Fe </s><s> Feithidí/Ncfpc  an/Td-s  chéad/Mo|Mc  lá/Ncmsc  eile/Dd  ./Fe </s><s> Lócaistí/Ncmpc  ina/Spp-s  dhiaidh/Ns-s  sin/Dd  ./Fe </s><s>","Uisce/Npmsg|Npfsg"," fola/Ncfpg|Ncfpc|Ncfsg  ansin/Rl  iad/Pp3-p  ./Fe </s><s> Bás/Ncmsc  na/Td-s  chéad-ghine/Ncfsg  iad/Pp3-p  sa/Spa-s  deireadh/Ncmsc  ./Fe </s><s> Dia/Ncmsc  formaid/Ncmsg  is/Wpri  fuatha/Ncmsg  é/Pp3ms  an/Td-s  Iáivé/Npmsc  céanna/Aqp  gan/Sp  dabht/Ncmsc  ./Fe </s><s> Bhíodar/Vmis3p  bailithe/Nv--g"
"doc#151","isteach/Rd  sa/Spa-s  chistin/Ncfsc  is/Wpri  mheall/Ncmsc|Vmis  an/Td-s  líonóil/Ncfsc  fhionnuar/Aq-fsc  a/Dp3fs  boinn/Ncmpc  dóite/Av  chun/Sp  míneadais/Ncmsg  ./Fe </s><s> Chuir/Vmis  sí/Pp3fss  na/Td-p  blátha/Ncmsg  i/Sp  mbáisín/Ncmsc"," uisce/Ncmsg"," sa/Spa-s  doirteal/Ncmsc  is/Cc  bhrúigh/Vmis  cnaipe/Ncmsc  an/Td-s  chitil/Ncmsg  is/Cc  chaith/Vmis  máilín/Ncmsc  Dáirjíling/Npmsc  isteach/Rd  i/Sp  muga/Ncmsc  dúghorm/Ncmpg  ./Fe </s><s> Le/Sp  gach/Dq  cor/Vmm-2s  a/Q-r  chuir/Vmis  sí/Pp3fss  di/Pr3fs"
"doc#151","oir/Vmis---n  an/Td-s  laochas/Ncmsc  is/Cc  an/Td-s  gaisce/Ncmsc  is/Wpri  t-éirí/Ncmsc  in/Sp  airde/Ncfpc|Ncfsc  a/Q-r  bhí/Vmis  fite/Nv--g  fuaite/Av  leo/Pr3-p  d''/Sp  áit/Ncfsc  chomh/Ri  simplí/Aqp  bunúsach/Aqp  le/Sp  cistin/Ncfsc  ./Fe </s><s> Steall/Vmm-2s|Vmis  sí/Pp3fss  an/Td-s"," t-uisce/Ncmsc"," beirithe/Av  anuas/Rd  ar/Sp  an/Td-s  máilín/Ncmsc  ./Fe </s><s> D''/Q  éirigh/Vmis  an/Td-s  gal/Ncfsc  ina/Spp-p|Spp-s  néal/Ncmsc  draíochta/Ncfsg|Ncfpg  os/Sp  a/Dp3fs|Q-p|Q-i|Q-r  comhair/Ns-s|Vmm-2s  is/Cc  shúigh/Vmis  sí/Pp3fss  isteach/Rd  go/Ua  tréan/Aqp  é/Pp3ms  faoi/Pr3ms  mar/Cs  go/Q-s"
"doc#151","tríthi/Ncfsc  le/Sp  feiceáil/Nv  ar/Sp  an/Td-s  bhfarraige/Ncfsc  a/Q-r  shín/Vmis  ina/Spp-s  bá/Nv  bhorrúil/Aq-fsv|Aq-fsc|Aq-msv|Aq-msg|Aq-msc  romham/Pr1-s  amach/Rd  ./Fe </s><s> Chonnac/Npmsc  néalta/Ncmpc  beaga/Aq--pc  ar/Sp  snámh/Nv  os cionn/Spc"," uisce/Ncmsg"," thart/Rd  fá/Pr3ms  íor/Ncmsc  na/Td-s  spéireach/Ncfsc  uaim/Ncfsc|Pr1-s  ./Fe </s><s> Diaidh/Ns-s  ar/Sp  ndiaidh/Ns-s  ghluaiseadar/Vmis3p  i/Sp  mo/Dp1-s  threo/Ncfsc  is/Wpri  de réir/Spc  mar/Cs  a/Q-r  bhíodar/Vmis3p  ag/Sp  druidim/Nv  liom/Pr1-s"
"doc#151","farraige/Ncfsg  ./Fe </s><s> Ba/Ws-i  dhócha/Aqc|Aqp  gur/Q--s  rug/Vmis  Sruth/Ncmsc  na/Td-s  Murascaille/Ncfsg  aniar/Aqp  aneas/Rd  leis/Pr3ms|Sp  é/Pp3ms  d''/Sp  aon/Mc|Dq  ghnó/Ncmsc  lena/Spp-s|Spr  é/Pp3ms  a/Sp  scaoileadh/Vmis0  chun/Sp  fáin/Ncmsg  i/Sp  measc/Ncmsc"," uiscí/Ncmpc"," fuara/Aq--pc  an/Td-s  Domhain/Ncfsc  Tuaidh/Npmsc  ./Fe </s><s> Díreach/Ncmsc  ag/Sp  aga/Ncmsc  na/Td-s  huaire/Ncfsg  sin/Dd  d''/Q  airíos/Vmip---r  feadaíl/Ncfsc  chaol/Aq-fsc  ard/Aq-fsc  a/Q-r  thug/Vmis  chun/Sp  cuimhne/Ncfsg  dhom/Ncmsc  gaoth/Ncfpg|Ncmpg  rua/Aqp  ag/Sp  brú/Nv"
"doc#151","go/Ua  grod/Aqp  ./Fe </s><s> Níor/Ws-in  mhaith/Vmis|Aqp|Ncfsc  leis/Pr3ms  riamh/Rg  comhtharlúintí/Vmih0  ./Fe </s><s> 13/Mn </s><s> Dhein/Vmis  Trent/Npmsc  iarracht/Ncfsc  ar/Sp  bhun/Ncmsc  a/Dp3fs  thoiteoige/Ncfsg  a/Sp  chaitheamh/Nv  isteach/Rd  san/Spa-s"," uisce/Ncmsc"," ach/Cs  thit/Vmis  sé/Pp3mss  ar/Sp|Qq-s|Q-p|Q-is  dhíon/Ncmsc|Vmis  cairr/Ncmsg  a/Q-r  bhí/Vmis  páirceáilte/Av  ar/Sp  thaobh/Ncmsc  na/Td-s  habhann/Ncfsg  ./Fe </s><s> D''/Q  iompaigh/Vmis  sé/Pp3mss  isteach/Rd  ón/Spa-s  áiléar/Ncmsc  go/Ua  borb/Aqp  ./Fe </s><s> Chuir/Vmis  gach/Dq"
"doc#151","fúm/Pr1-s  laistíos/Ncmsc  ./Fe </s><s> Bhraitheas/Vmip---r  ina/Spp-s  chlaíomh/Ncmsc  solais/Ncmsg  é/Pp3ms  ./Fe </s><s> Shantaíos/Vmip---r  mo/Dp1-s  lámh/Ncfsc  a/Sp  shíneadh/Nv  amach/Rd  is/Wpri  é/Pp3ms  a/Sp  bhaint/Nv  aníos/Rd  as/Sp  brollach/Ncmsc  an/Td-s"," uisce/Ncmsg"," mar/Cs  a/Q-r  dhein/Vmis  Art/Npmsc  na/Td-s  Breataine/Npfsg  san/Spa-s  chian-am/Ncmsc  san/Dd  a/Q-i  mbíodh/Vmih  Ridirí/Ncmpc  Righne/Aq--pc  Ríoga/Aqp  Ró-chalma/Ncmpv  fós/Rg  ar/Sp  marthain/Ncfsc  ar/Sp  dhromchla/Ncmsc"
"doc#151","réabtha/Av  ./Fe </s><s> D''/Q  fhéachas/Vmip---r  síos/Rd  ansin/Rl  is/Cc  chonac/Vmis1s  go/Q-s  raibh/Vmis---d|Vmsp  ceann/Ncmsc  de/Sp  na/Td-p  rotha/Ncmsg  cúil/Ncfsc|Ncmsg|Ncmpc  sáite/Av  isteach/Rd  i/Sp  dtrinse/Ncmsc  caol/Aq-msc  domhain/Aq-msc  a/Q-r  ghearr/Vmis"," uiscí/Ncmpc"," an/Td-s  gheimhridh/Ncmsg  sa/Spa-s  talamh/Ncmsc  ar/Sp  imeall/Ncmsc  an/Td-s  bhealaigh/Ncmsg  ./Fe </s><s> Chromas/Vmip---r  síos/Rd  á/I  iniúchadh/Vmis0  ./Fe </s><s> Bhí/Vmis  cor/Ncmsc  bainte/Av  as/Sp  an/Td-s  mol/Ncmsc  féin/Px  a/Q-r  chas/Vmis  sceabhach/Ncmsc"
"doc#151","a/Sp  bhronnadh/Nv  uirthi/Pr3fs  ,/Fi  b''/Ws-i  fhéidir/Ns-s  ./Fe </s><s> Bhí/Vmis  Trent/Npmsc  sa/Spa-s  bhoth/Ncfsc  cithfholctha/Ncmsg  san/Spa-s  en/Ncfsc  suite/Av  ina/Spp-s  sheasamh/Nv  gan/Sp  cor/Ncmsc  as/Sp|Pr3ms  faoi/Sp  chlagarnach/Ncfsc"," uisce/Ncmsg"," a/Q-r  bhí/Vmis  chomh/Ri  te/Aqp  le/Sp  seilí/Ncfpc  an/Td-s  Diabhail/Ncmsg  ./Fe </s><s> Bhí/Vmis  a/Dp3ms  fhios/Ncmsc  aici/Pr3fs  go/Cs  dtabharfadh/Vmc  sé/Mc|Pp3mss  leath-uair/Ncfsc  a/Dp3fs  ''/Fa  chloig/Ncmpc  mar/Sp  sin/Pd  ./Fe </s><s> Nós/Ncmsc  aige/Pr3ms  gach/Dq  uair/Ncfsc  a/Q-r"
"doc#151","a/Q-r  bhuail/Vmis  chomh/Ri  minic/Aqp  san/Dd  é/Pp3ms  i ndiaidh/Spc  dó/Nv  leathar/Ncmsc|Ncmpg  a/Sp  agairt/Nv  ar/Sp  bhean/Ncfsc  ./Fe </s><s> Chabhraigh/Vmis  an/Td-s  cithfholcadh/Ncmsc  leis/Pr3ms  ./Fe </s><s> Lig/Vmm-2s|Vmis  an/Td-s  sciursáil/Nv"," uisce/Ncmsg|Ncmsc"," an/Td-s  duairceas/Ncmsc  as/Sp  umar/Ncmsc  a/Dp3ms  chroí/Ncmsc  is/Cc  chuir/Vmis  ar/Sp  a/Dp3ms  chumas/Ncmsc  tabhairt/Ncfsc  faoin/Spa-s  saol/Ncmsc  arís/Rg  ./Fe </s><s> Tar éis/Spc  dó/Nv  malairt/Ncfsc  éadaí/Ncmpg  a/Sp  chur/Nv  air/Pr3ms  ,/Fi  iad/Pp3-p  úr/Aqp|Ncmsc  ,/Fi"
"doc#151","nocht/Aq-msc  ar/Sp  snámh/Nv  roimh/Sp  dheireadh/Ncmsc  na/Td-s  bliana/Ncfsg  i gceann/Spc  de/Sp  na/Td-s  canálacha/Ncfsc  cúlráideacha/Aq--pc  tar/Sp  bheith/Ncfsc  breis/Ncfsc  is/Cc  trí/Sp  seachtaine/Ncfsg  san/Spa-s"," uisce/Ncmsg"," ./Fe </s><s> Dhein/Vmis  an/Td-s  bhean/Ncfsc  chéile/Ncmsg  an/Td-s  aithint/Nv  oifigiúil/Aqp  ./Fe </s><s> Ní/Qn  raibh/Vmis---n  fágtha/Nv--g  den/Spa-s  aghaidh/Ncfsc  ach/Cs  praiseach/Ncfsc  liath/Aq-fsc  ach/Cs  bhí/Vmis  a/Dp3ms  fhios/Ncmsc  aici/Pr3fs  cé/Ncfsc  a/Q-r  bhí/Vmis"
"doc#151","chúis/Ncfsc  ./Fe </s><s> Bhraith/Vmis  sé/Pp3mss  í/Pp3fs  ag/Sp  faire/Nv  air/Pr3ms  ,/Fi  ag/Sp  féachaint/Nv  faoi/Sp|Pr3ms  is/Wpri  thairis/Pr3ms  is/Wpri  tríd/Pr3ms  ./Fe </s><s> Sárú/Ncmsc  teorann/Ncfsg  pearsanta/Aqp  é/Pp3ms  ./Fe </s><s> B''/Ws-i  é/Pp3ms  an/Td-s  dála/Sp  céanna/Ncfpg|Ncmsg  agus/Cc"," uisce/Ncmsc"," a/Sp  scairdeadh/Vmis0  ar/Sp  chat/Ncmsc  aige/Pr3ms  é/Pp3ms  ./Fe </s><s> Nó/Cc  stráinséir/Ncmsc  a/Sp  theacht/Nv  air/Pr3ms  gan/Sp  choinne/Ncfsc  is/Wpri  é/Pp3ms  i mbun/Spc  a/Q-r  chúraim/Vmip1s  ar/Sp  an/Td-s  leithreas/Ncmsc  ./Fe </s><s> Ina/Npfsc  theannta/Ncmsg"
"doc#151","ó/Sp  chianaibh/Ncfsc  ./Fe </s><s> Ar/Wpsi|Wssi|Ws-q|Wsdq  chuma/Ncfsc|Aqp  éigin/Aqp|Aq-msv|Aq-msg|Aq-msc|Aq-fsv|Aq-fsc  inniu/Rt  theastaigh/Vmis  uaidh/Pr3ms  a/Sp  bheith/Nv  lomnocht/Ncmsc|Ncmpg|Ncmsc|Ncmsg  amach/Rd  is/Cc  amach/Rd  faoin/Spa-s  gcith/Ncmsc  chun/Sp  go/Cs  bhféadfadh/Vmc  an/Td-s"," t-íoc-uisce/Ncmsc"," lán/Aq-msc  iomlán/Ncmpg  a/Dp3ms  chumhachta/Ncfsg  a/Sp  oibriú/Nv  air/Pr3ms  ./Fe </s><s> Ní/Qn  fhéadfadh/Vmc----n  sé/Pp3mss  é/Pp3ms  seo/Dd  a/Sp  mhíniú/Nv  di/Pr3fs  ./Fe </s><s> Níor/Qn-s  thuig/Vmis---n  sí/Pp3fss  bunfhírinní/Ncmpc  na/Td-s  beatha/Ncfsg  ./Fe </s><s> Ná/Cc  bean/Ncfsc  ar/Sp"
"doc#151","eile/Dd  ./Fe </s><s> 4/Mn </s><s> Bhí/Vmis  sruthán/Ncmsc  a/Q-r  bhí/Vmis  leathan/Ncmsc  go/Ua  leor/Aqp  chun/Sp  bheith/Nv  ina/Spp-s  abhainn/Ncfsc  bheag/Aq-fsc  ag/Sp  rith/Nv  ar/Sp  an/Td-s  taobh/Ncmsc  eile/Dd  den/Spa-s  ostán/Ncmsc  ./Fe </s><s> Sciúird/Npmsc  an/Td-s"," t-uisce/Ncmsc"," éadomhain/Aq-msc  thar/Sp  na/Td-p  clocha/Ncfpc  beaga/Aq--pc  ar/Sp  an/Td-s  ngrinneall/Ncmsc  mar/Cs  a/Q-r  bheadh/Vmc  deabhadh/Ncmsc  air/Pr3ms  teacht/Nv  suas/Rd  leis/Sp  an/Td-s  Abhainn/Ncfsc  Mhaorga/Aqp  a/Q-r  bhí/Vmis  ag/Sp"
"doc#151","i mbun/Spc  suaimhnis/Ncmsg  is/Wpri  machnaimh/Ncmpc  ./Fe </s><s> Ise/Pp3fs-e  ba/Wsri  mhó/Aqc|Aqp  a/Q-r  bhí/Vmis  tugtha/Nv--g  don/Spa-s  suaimhneas/Ncmsc  ,/Fi  eisean/Pp3ms-e  don/Spa-s  mhachnamh/Ncmsc  ./Fe </s><s> Bhreathnaigh/Vmis  sé/Pp3mss  thar/Sp  an/Td-s"," uisce/Ncmsc"," glórach/Aq-msc  ar/Sp  láir/Ncfsc|Ncmpc  a/Q-r  bhí/Vmis  ag/Sp  bogshodar/Ncmsc  timpeall/Ncmpg  na/Td-s  páirce/Ncfsg  thall/Rd  is/Wpri  searrach/Ncmsc  seang/Aq-msc  singil/Aq-msc  ag/Sp  pramsáil/Nv  lena/Spp-s  taobh/Ncmsc  ./Fe </s><s> Níor/Qn-s  thuig/Vmis---n"
"doc#151","a/Dp3-p|Dp3fs  saoil/Ncmsg  isteach/Rd  ann/Pr3ms  ar/Sp  a/Dp3fs  caothúlacht/Ncfsc  ./Fe </s><s> Bhain/Npmsg  sé/Pp3mss  a/Dp3ms  lámha/Ncfpc  go/Ua  tobann/Aqp  as/Sp  a/Dp3ms  phócaí/Ncmpc  ./Fe </s><s> Bhuail/Vmis  toighse/Ncfsc  é/Pp3ms  lingeadh/Nv  isteach/Rd  san/Spa-s"," uisce/Ncmsc"," is/Cc  an/Td-s  port/Ncmsc  thall/Rd  a/Sp  bhaint/Nv  amach/Rd  is/Wpri  léimt/Ncfsc  go/Ua  lúfar/Aqp  ar/Sp  mhuin/Ncfsc  an/Td-s  chapaill/Ncmsg  is/Wpri  imeacht/Ncmsc|Nv  ar/Sp  cosa/Ncfpc  in/Sp  airde/Ncfpc|Ncfsc  siar/Rd  chomh/Ri  fada/Aqp  le/Sp"
"doc#151","dona/Aqp  ./Fe </s><s> Nuaíocht/Npmsc  é/Pp3ms  sin/Dd  na/Td-p  laethe/Av  seo/Dd  ./Fe </s><s> Ba/Ws-i  chuimhin/Ns-s  leis/Sp  an/Td-s  t-am/Ncmsc  a/Q-r  raibh/Vmis---n  na/Td-p  gluaisteáin/Ncmpc  ar/Sp  fad/Ncmsc  dubh/Aq-msc  ./Fe </s><s> Is/Wp-i  gann/Aqp  ./Fe </s><s> Is/Wp-i  crot/Ncmsc  dabhaigh/Ncfsc"," uisce/Ncmsg"," orthu/Pr3-p  ./Fe </s><s> D''/Q  fhéach/Vmis  Clíodhna/Npmsc  ar/Sp  na/Td-p  cáipéisí/Ncfpc  ar/Sp  an/Td-s  urlár/Ncmsc  is/Wpri  chrom/Aqp|Vmis  de/Sp  phreib/Ncfsc  á/Spp-p  mbailiú/Nv  ./Fe </s><s> Caithfead/Npmsc  dul/Ncmsc  i mbun/Spc  glantóireachta/Av  ./Fe </s>"
"doc#151","orainn/Pr1-p  ./Fe </s><s> Agus/Cc  an/Td-s  t-ainm/Ncmsc  sin/Dd  ,/Fi  Traolach/Aq  Mac/Up  Suibhne/Npmsc  ,/Fi  caithfidh/Vmif  go/Cs  bhfuil/Vmip---d  Poblachtánachas/Xx  sa/Spa-s  chúlra/Ncmsg  aige/Pr3ms  ./Fe </s><s> Tá/Vmip  ''s/Cc  againn/Pr1-p  an/Td-s"," t-uisce/Ncmsc"," faoi/Sp  thalamh/Ncmsc|Ncfsc  a/Q-r  leanann/Vmip  de/Sp  sin/Pd  ./Fe </s><s> ''/Fa  Sea/Wp-i-3  agus/Cc  is/Wpri  bréan/Aqp  broghach/Aqp  mar/Sp  uisce/Ncmsc  é/Pp3ms  ,/Fi  mar/Cs  is/Wpri  eol/Ncmsc  dúinn/Pr1-p  ./Fe </s><s> Ba/Ws-i  bheag/Aqp  nár/Qnrs  leath/Vmis---n  a/Dp3ms  bhéal/Ncmsc  ar/Sp"
"doc#151","Poblachtánachas/Xx  sa/Spa-s  chúlra/Ncmsg  aige/Pr3ms  ./Fe </s><s> Tá/Vmip  ''s/Cc  againn/Pr1-p  an/Td-s  t-uisce/Ncmsc  faoi/Sp  thalamh/Ncmsc|Ncfsc  a/Q-r  leanann/Vmip  de/Sp  sin/Pd  ./Fe </s><s> ''/Fa  Sea/Wp-i-3  agus/Cc  is/Wpri  bréan/Aqp  broghach/Aqp  mar/Sp"," uisce/Ncmsc"," é/Pp3ms  ,/Fi  mar/Cs  is/Wpri  eol/Ncmsc  dúinn/Pr1-p  ./Fe </s><s> Ba/Ws-i  bheag/Aqp  nár/Qnrs  leath/Vmis---n  a/Dp3ms  bhéal/Ncmsc  ar/Sp  Bhreandán/Npmsc  ./Fe </s><s> Bhí/Vmis  ''/Fa  chuile/Dq  shórt/Ncmsc  leagtha/Av  amach/Rd  ag/Sp  an/Td-s  seanbhastart/Ncmsc  ./Fe </s>"
"doc#151","a/Dp3ms  mháthair/Ncfsc  ag/Sp  sású/Nv  na/Td-s  drámhaíle/Ncfsg  ach/Cs  é/Pp3ms  i/Sp  bhfad/Ncmsc  níba/Ncfpc  chúinge/Aqc  is/Wpri  i/Sp  bhfad/Ncmsc  níba/Ncfpc  dhorcha/Ncfsg  cé/Cs  nach/Qnr  raibh/Vmis---n  cumhracht/Ncfsc  snasa/Ncmsg  ná/Cc  boladh/Ncmsc"," uisce/Ncmsg"," bhréin/Aq-msg  ag/Sp  baint/Nv  leis/Pr3ms|Sp  ar/Sp|Qq-s|Q-p|Q-is|Wpsi|Wssi|Ws-q|Wsdq  chor/Vmis|Ncmsc  ar/Sp  bith/Ns-s  ./Fe </s><s> Dob/Npmsc  ait/Aq-msc  leis/Sp  sin/Pd  ./Fe </s><s> 15/Mn </s><s> Mhóidigh/Vmis  Breandán/Npmsc  ina/Spp-s  dhiaidh/Ns-s  sin/Dd  do/Sp  Chóc/Npmsc  go/Cs  bhfaca/Vmis---d  sé/Mc|Pp3mss  gunna/Ncmsc"
"doc#152","mhisneach/Ncmsc  do/Dp2-s  dhá/Spp  lámh/Ncfsc  shéimh/Aq-fsc </s><s> Tháinís/Ncfsc  ón/Spa-s  bh/Xx  ?/Fq </s><s> úirse/Ncfsc-e  go dtí/Spc  an/Td-s  iargúil/Ncfsc  Is/Cc  is/Wpri  ann/Pr3ms  ab/Ncmsc  éigean/Ncmsc  duit/Pr2-s  do/Sp  chlann/Ncfsc  a/Sp  chur/Nv  :/Fi  Bhí/Vmis"," uisce/Ncmsc"," le/Sp  tarrac/Ncmsc  ón/Spa-s  tobar/Ncmsc  I/Mr  mbuicéid/Ncmpc  a/Q-r  dheisíodh/Vmih  tincéirí/Ncmpc  Shníomh/Nv  do/Dp2-s  dhá/Spp  lámh/Ncfsc  an/Td-s  t-arán/Ncmsc  laethúil/Aq-msc  An/Td-s  phíóg/Ncmsc  is/Cc  an/Td-s  císte/Ncmsc  úll/Ncmpg  Pé/Pi  cleas/Ncmsc"
"doc#152","is/Cc  an/Td-s  broc/Ncmsc  i/Sp  nua-shualainn/Vmih1s  ghiúise/Ncfsg  áit/Ncfsc  na/Td-p  n-iomairí/Ncmpc  éigríche/Ncfsg  chuireadh/Ncmsc  dioc/Ncmsc  inár/Spp-p  ndroim/Ncmsc  in/Sp  aimsir/Ncfsc  an/Td-s  tanaíochain/Ncfsc </s><s> Tá/Vmip"," uisce/Ncmsc"," an/Td-s  locháin/Ncmsg  taosctha/Av  ina/Spr  dtóraímis/Vmih1p  an/Td-s  caonach/Ncmsc  is/Wpri  nead/Ncfsc  na/Td-s  lachan/Ncfsg  ?/Fq </s><s> aine/Ncfsc  sa/Spa-s  seileastrom/Ncmsc  roimh/Sp  oíche/Ncfsc </s><s> Tá/Vmip  leanaí/Ncmpc  úra/Aq--pc  ag/Sp  súgradh/Vmis0"
"doc#152","seacht/Mc|Ncmsc  mbliain/Ncfsc  ann/Pr3ms  ?/Fq </s><s> An/Td-s  athóige/Ncfsc  arbh/Wpsi|Wsdq|Ws-q|Wssi  óige/Ncfsc|Aqc  fhíor/Aq-msc|Aqp|Aq-fsv|Aq-fsc  í/Pp3fs  A/Q-p|Q-i|Q-r  caitheadh/Vmis0  díom/Pr1-s  Leis/Ncfsc  an/Td-s  gcéad/Mo|Mc  iarraidh/Ncfsc </s><s> Is/Cc  an/Td-s  óige/Ncfsc  í/Pp3fs  seo/Dd  arís/Rg  chugam/Pr1-s  Ar/Sp  an/Td-s"," uisce/Ncmsg"," slím/Ncfsc  Nó/Cc  an/Td-s  óige/Ncfsc  mheilte/Ncfsg  í/Pp3fs  I/Mr  scáthán/Ncmsc  óige/Aq-fsg  Do/Q  casadh/Vmis0  aníos/Rd  chugam/Pr1-s  Le/Sp  casadh/Vmis0  an/Td-s  uisce/Ncmsc  ?/Fq </s><s> Cá/Rq  mhéid/Ncfsc  óige/Ncfsg  a/Q-r  mheilfear/Vmif0  liomsa/Pr1-s-e  Go/Cs|Ua  mbí/Xf"
"doc#152","iarraidh/Ncfsc </s><s> Is/Cc  an/Td-s  óige/Ncfsc  í/Pp3fs  seo/Dd  arís/Rg  chugam/Pr1-s  Ar/Sp  an/Td-s  uisce/Ncmsg  slím/Ncfsc  Nó/Cc  an/Td-s  óige/Ncfsc  mheilte/Ncfsg  í/Pp3fs  I/Mr  scáthán/Ncmsc  óige/Aq-fsg  Do/Q  casadh/Vmis0  aníos/Rd  chugam/Pr1-s  Le/Sp  casadh/Vmis0  an/Td-s"," uisce/Ncmsc"," ?/Fq </s><s> Cá/Rq  mhéid/Ncfsc  óige/Ncfsg  a/Q-r  mheilfear/Vmif0  liomsa/Pr1-s-e  Go/Cs|Ua  mbí/Xf  mo/Dp1-s  ghrán/Ncmsc  bán/Aq-msc  ?/Fq </s><s> -/Fb  c/Mr  ./Fe </s><s> 1980/Mn </s><s> Séideadh/Vmis0  do/Sp  ghrá/Ncmsc  tríom/Pr1-s </s><s> Séideadh/Vmis0  do/Sp  ghrá/Ncmsc  trí/Ncmsg  mo/Dp1-s  choillte/Ncfpc  :/Fi"
"doc#152","de/Sp  ghloine/Ncfsc  ag/Sp  fuaimniú/Nv  ,/Fi  coillte/Av  lán/Aqp  de/Sp  mhacallaí/Ncmpc  agus/Cc  de/Sp  fhreagraí/Ncmpc  agus/Cc  de/Sp  thonnta/Ncfpc  ,/Fi  agallamh/Ncmsc  imfhollasach/Aq-msc  ,/Fi  an/Td-s  ghaoth/Ncfsc  ,/Fi"," uisce/Ncmsc"," ar/Sp  cos-in-airde/Ncfsc|Ncfpc  idir/Sp  na/Td-p  ballaí/Ncmpc  éigríochta/Av  de/Sp  scornach/Ncfsc  dhubh/Aq-fsc  ,/Fi  capall/Ncmsc  ,/Fi  dreige/Ncfsc  ,/Fi  roicéad/Ncmsc  trí/Ncmsg  chroílár/Ncmsc|Ncmpg|Ncmsc  na/Td-s  hoíche/Ncfsc  ,/Fi  cleití/Ncmpc  ,/Fi"
"doc#152","sin/Dd  fuarán/Ncmsc  agus/Cc  léirshoilse/Ncfsc|Ncmpc  ,/Fi  cad/Pq  iad/Pp3-p  dlaoithe/Ncfpc  fada/Aqp  ar/Sp  ghualainn/Ncfsc  faoi/Sp  scáil/Ncfsc  ,/Fi  agus/Cc  oiread/Ns-s  aibhneacha/Ncfpc|Ncfpg  agus/Cc  torann/Ncmsc  an/Td-s"," uisce/Ncmsg"," i/Sp  bhfad/Ncmsc  uaim/Ncfsc|Pr1-s  i láthair/Spc  na/Td-s  tine/Ncfsc  ,/Fi  agus/Cc  solas/Ncmsc  cois/Sp  na/Td-s  scáile/Ncfsg  ,/Fi  Cláirseacha/Ncfpc  ,/Fi  garraithe/Ncmpc  de/Sp  chláirseacha/Ncfpc  ./Fe </s><s> Ach/Cs  im/Ncmsc  aonar/Ncmsc  sa/Spa-s"
"doc#152",",/Fi  inis/Npmsc|Ncfsc|Vmis  dom/Pr1-s  ,/Fi  a/Dp3ms  thalaimh/Ncmsg  dhóite/Aqp  ,/Fi  a/Dp3ms  thalaimh/Ncmsg  de/Sp  chnámha/Ncfpc  meilte/Av  ,/Fi  inis/Npmsc|Ncfsc|Vmis  dom/Pr1-s  ,/Fi  a/Uv  ghealach/Ncfsv  faoi/Sp  phianbhroid/Ncfsc|Ncmpc  :/Fi  an/Wp-q|Wpdq  é/Pp3ms  ná/Cc  fuil/Ncfsc  aon/Mc|Dq"," uisce/Ncmsc"," ann/Pr3ms  ?/Fq </s><s> an/Td-s  fuil/Ncfsc  amháin/Aqp  atá/Vmip---r  ann/Pr3ms  ,/Fi  deannóid/Ncmpc|Ncfsc  amháin/Aqp  ,/Fi  cosa/Ncfpc  lomnocht/Ncmpg|Ncmsg  ar/Sp  na/Td-s  deilgní/Ncfpc  ,/Fi  bratóga/Ncfpc  agus/Cc  bia/Ncmsc  feithidí/Ncfpg  agus/Cc  toirchim/Ncfsc"
"doc#152","tíoránach/Ncmsc  an/Td-s  óir/Ncmsg  ?/Fq </s><s> Ná/Cc  fuil/Ncfsc  aon/Dq  seitreach/Ncfsc  caiple/Ncfsc  ann/Pr3ms  ar/Sp  bhruach/Ncmsc  na/Td-s  habhann/Ncfsg  idir/Sp  na/Td-p  mulláin/Ncmpc  mhóra/Aq--pc  chruinne/Aq--pc  lonracha/Aq--pc  san/Spa-s"," uisce/Ncmsg"," calm/Ncmpg|Ncmsc  ,/Fi  faoi/Sp  ghlas-soilsiú/Nv  an/Td-s  duilliúir/Ncmsg  agus/Cc  glórtha/Ncmpc  arda/Aq--pc  ag/Sp  ?/Fq </s><s> r/Xx  agus/Cc  mná/Ncfpc  á/Spp-p  bhfolcadh/Nv  féin/Px  ag/Sp  breacadh/Vmis0  an/Td-s  lae/Ncmsg  ?/Fq </s><s> Cá/Rq  bhfuil/Vmip---d  dia/Ncfpc"
"doc#152","an/Td-s  duine/Ncmsg  ,/Fi  an/Td-s  t-ocras/Ncmsc  i/Sp  gcoinne/Ncfsc  an/Td-s  ocrais/Ncmsg  ,/Fi  go/Cs  spréachfaidh/Vmif  ar/Sp  deireadh/Ncmsc  an/Td-s  drithle/Ncfsg  ,/Fi  an/Td-s  glaoch/Ncmsc  ,/Fi  an/Td-s  briathar/Ncmsc  go/Sp|Cs|Ua  sceith/Ncfsc|Vmis  ?/Fq </s><s> dh/Xx  an/Td-s"," t-uisce/Ncmsc"," agus/Cc  go/Cs  bhfásfaidh/Vmif  crann/Ncmsc  na/Td-p  nduillí/Ncmpg  leathana/Aq--pg  buí/Aqp  ar/Sp|Qq-s|Q-p|Q-is|Wpsi|Wssi|Ws-q|Wsdq  deireadh/Vmih|Ncmsc  thiar/Rd  ?/Fq </s><s> Ní/Wp-in  mór/Aqp  ár/Dp1-p  gcodladh/Ncfsc  a/Sp  dhéanamh/Nv  agus/Cc  ár/Dp1-p  súile/Ncfpc  oscailte/Av|Aqp"
"doc#152","éanlaith/Ncfsc  ,/Fi  réaltaí/Vmih0  ,/Fi  ní/Ncmsc|Ncfsc|Nv|Wp-in  mór/Aqp|Aq-msc  dúinn/Pr1-p  bheith/Nv  ag/Sp  ceol/Ncmsc  go/Cs  bpéacfaidh/Vmif  an/Td-s  aisling/Ncfsc  i/Sp  gcliathán/Ncmsc  an/Td-s  tsuanaí/Ncmsc  ,/Fi  dias/Ncmsc  dearg/Aq-msc  na/Td-p  haiséirí/Ncmsc  ,/Fi"," uisce/Ncmsc"," na/Td-s  mná/Ncfsg  ,/Fi  foinse/Ncfsc  óil/Ncmsg  is/Wpri  féinaitheantais/Ncmpc  is/Wpri  téarnaimh/Ncmpc  dúinn/Pr1-p  ,/Fi  an/Td-s  fhoinse/Ncfsc  trína/Spr  n-aithnítear/Vmip0  ionainn/Pr1-p  an/Td-s  duine/Ncmsc  ,/Fi  an/Td-s  t-uisce/Ncmsc  a/Q-r"
"doc#152",",/Fi  uisce/Ncmsc  na/Td-s  mná/Ncfsg  ,/Fi  foinse/Ncfsc  óil/Ncmsg  is/Wpri  féinaitheantais/Ncmpc  is/Wpri  téarnaimh/Ncmpc  dúinn/Pr1-p  ,/Fi  an/Td-s  fhoinse/Ncfsc  trína/Spr  n-aithnítear/Vmip0  ionainn/Pr1-p  an/Td-s  duine/Ncmsc  ,/Fi  an/Td-s"," t-uisce/Ncmsc"," a/Q-r  labhraíonn/Vmip  ina/Spp-s  aonar/Ncmsc  san/Spa-s  oíche/Ncfsc  agus/Cc  a/Dp3fs  ghlaonn/Ncmsc  orainn/Pr1-p  as/Sp  ár/Ncmsc  n-ainm/Ncmsg  ,/Fi  foinse/Ncfsc  na/Td-p  mbriathar/Ncmsc  a/Dp3fs|Q-p|Q-i|Q-r  deir/Vmip|Ncfsc  mise/Pp1-s-e  ,/Fi  tusa/Pp2-s-e  ,/Fi  eisean/Pp3ms-e  ,/Fi  sinn/Pp1-p  ,/Fi"
"doc#152","i ndiaidh/Spc  ár/Dp1-p  gcúil/Ncfsc|Ncmpc  ,/Fi  i/Sp  dtreo/Ncfsc  na/Td-s  foinse/Ncfsg  ,/Fi  ní/Ncmsc|Ncfsc|Nv|Wp-in  mór/Aqp|Aq-msc  dúinn/Pr1-p  na/Td-p  céadta/Ncmpc  bliain/Ncfsc  a/Sp  iomramh/Nv  siar/Rd  thar/Sp  naíonacht/Ncfsc  ,/Fi  thar/Sp  an/Td-s  tosach/Ncmsc  ,/Fi  thar/Sp"," uiscí/Ncmpc"," an/Td-s  bhaiste/Ncmsg  ,/Fi  ní/Ncmsc|Ncfsc|Nv|Wp-in  mór/Aqp|Aq-msc  dúinn/Pr1-p  na/Td-p  ballaí/Ncmpc  tógtha/Av  idir/Sp  beirt/Ncfsc  fhear/Ncmpg  a/Sp  bhearnú/Nv  ,/Fi  a/Q-i  bhfuil/Vmip---d  scartha/Ncmsg  ó/Sp  chéile/Ncmsc  a/Sp  athaontú/Nv  ,/Fi  ní/Ncmsc|Ncfsc|Nv|Wp-in  domhain/Aqp|Aq-msc"
"doc#152","tosú/Ncmsg  nach/Wprin  bhfuil/Vmip---d  istigh/Rd  ná/Cc  amuigh/Rd  ,/Fi  thuas/Rd  ná/Cc  thíos/Rd  ,/Fi  ag/Sp  an/Td-s  gcrosbhealach/Ncmsc  san/Spa-s  áit/Ncfsc  a/Q-r  thosaíonn/Vmip  bealaí/Ncmpc  arae/Cs  is/Wpri  le/Sp  torann/Ncmsc  an/Td-s"," uisce/Ncmsg"," a/Q-p|Q-i|Q-r  cheolann/Vmip  an/Td-s  solas/Ncmsc  ,/Fi  le/Sp  sioscadh/Ncmsc  na/Td-p  nduillí/Ncmpg  a/Q-p|Q-i|Q-r  cheolann/Vmip  an/Td-s  t-uisce/Ncmsc  ,/Fi  tá/Vmip  breacadh/Vmis0  an/Td-s  lae/Ncmsg  faoina/Spp-s  ualach/Ncmsc  torthaí/Ncmpg  ,/Fi  le/Sp  chéile/Ncmsc  a/Q-r"
"doc#152","san/Spa-s  áit/Ncfsc  a/Q-r  thosaíonn/Vmip  bealaí/Ncmpc  arae/Cs  is/Wpri  le/Sp  torann/Ncmsc  an/Td-s  uisce/Ncmsg  a/Q-p|Q-i|Q-r  cheolann/Vmip  an/Td-s  solas/Ncmsc  ,/Fi  le/Sp  sioscadh/Ncmsc  na/Td-p  nduillí/Ncmpg  a/Q-p|Q-i|Q-r  cheolann/Vmip  an/Td-s"," t-uisce/Ncmsc"," ,/Fi  tá/Vmip  breacadh/Vmis0  an/Td-s  lae/Ncmsg  faoina/Spp-s  ualach/Ncmsc  torthaí/Ncmpg  ,/Fi  le/Sp  chéile/Ncmsc  a/Q-r  níonn/Vmip  lá/Ncmsc  agus/Cc  oíche/Ncfsc  athmhuintearas/Ncmpg  mar/Sp  abhainn/Ncfsc  faoi/Sp  chalm/Ncmsc  ,/Fi  bheir/Ncfsc"
"doc#152","an/Td-s  ghrá/Ncmsg  ''s/Cc  é/Pp3ms  m''/Dp1-s  aoire/Ncmsc  é/Pp3ms  Is/Wpri  buan/Aqp  a/Q-r  mhaith/Vmis  fad/Ncmsc  mhairim/Vmip1s  Ní/Ncmsc|Ncfsc  gá/Ncmsg  dom/Pr1-s  faic/Ncfsc  má/Ncfsg  bhím/Vmig1s  aige/Pr3ms  ''/Fa  S/Y  ann/Pr3ms  dom/Pr1-s  é/Pp3ms  go/Sp|Cs|Ua  deireadh/Vmih|Ncmsc </s><s> Le/Sp  ciumhais/Ncfsc  sruthán/Ncmpg  na/Td-p"," n-uiscí/Ncmpc"," beo/Aqp  Chun/Sp  suaimhnis/Ncmsg  treoraíonn/Vmip  m''/Dp1-s  anam/Ncmsc  Ar/Sp  thailte/Ncmpc|Ncfpc  féir/Ncmsg  ag/Sp  fás/Nv  gan/Sp  feo/Nv  Ar/Sp  chothú/Nv  naomh/Ncmsc|Ncmpg  sea/Ncmsc|Ncmsg  mhairim/Vmip1s </s><s> Ba/Ncfpc|Ws-i  dhallta/Ncmsg  dúr/Aq-msc  mar/Cs  chuas/Vmis1s"
"doc#152","-/Fb  Cead/Ncmsc  a/Sp  bheith/Nv  ag/Sp  lucht/Ncmsc  tarta/Ncmsg  Léim/Ncfsc|Nv  d''/Sp  aon/Mc|Dq  iarraidh/Ncfsc  isteach/Rd  sa/Spa-s  Darro/Npmsc  !/Fe </s><s> Mar/Cs  is/Wp-i  mó/Aqc  an/Td-s  díobháil/Ncfsc  Don/Spa-s  chorp/Ncmsc  a/Q-r  thagann/Vmip  As/Sp|Pr3ms  d''/Sp"," uiscí/Ncmpc"," ,/Fi  a/Uv  Tajus/Npmsc  ,/Fi  a/Sp  ól/Nv  Ná/Cc  a/Q-r  thagann/Vmip  as/Sp  léim/Ncfsc  a/Sp  thabhairt/Nv  isteach/Rd  in/Sp  uiscí/Ncmpc  an/Td-s  Ebro/Npmsg </s><s> Ach/Cs  ós/Csw  rud/Ncmsc  é/Pp3ms  go/Sp  ndein/Ncfsc  na/Td-p  réaltaí/Ncfpg  Níos/Uc  fearr/Aqc  ná/Cc  seo/Pd  é/Pp3ms"
"doc#152","sa/Spa-s  Darro/Npmsc  !/Fe </s><s> Mar/Cs  is/Wp-i  mó/Aqc  an/Td-s  díobháil/Ncfsc  Don/Spa-s  chorp/Ncmsc  a/Q-r  thagann/Vmip  As/Sp|Pr3ms  d''/Sp  uiscí/Ncmpc  ,/Fi  a/Uv  Tajus/Npmsc  ,/Fi  a/Sp  ól/Nv  Ná/Cc  a/Q-r  thagann/Vmip  as/Sp  léim/Ncfsc  a/Sp  thabhairt/Nv  isteach/Rd  in/Sp"," uiscí/Ncmpc"," an/Td-s  Ebro/Npmsg </s><s> Ach/Cs  ós/Csw  rud/Ncmsc  é/Pp3ms  go/Sp  ndein/Ncfsc  na/Td-p  réaltaí/Ncfpg  Níos/Uc  fearr/Aqc  ná/Cc  seo/Pd  é/Pp3ms  Cuir/Ncmsg  amach/Rd  an/Td-s  fíon/Ncmsc  ,/Fi  a/Uv  bhuachaill/Ncmsv  ,/Fi  Ól/Nv|Vmis|Ncmsc  ,/Fi  a/Uv  Leisbia/Npmsc  ,/Fi  bímis/Vmm-1p  ag/Sp  súgradh/Vmis0"
"doc#153","agus/Cc  na/Td-p  féileacáin/Ncmpc </s><s> Selbstporträt/Xx </s><s> Féinphortráid/Npmsc  mar/Sp  chrogall/Ncmsc  ?/Fq </s><s> Mar/Cs  nach/Qnq|Qnr  mbíonn/Vmig  ach/Cs  cuid/Ncfsc  díom/Pr1-s  le/Sp  feiscint/Ncfsc  Os/Sp  cionn/Ncfsd"," uisce/Ncmsg|Ncmsc"," ?/Fq </s><s> Nílim/Vmip1s-n  sách/Ri  marfach/Aqp  ./Fe </s><s> Féinphortráid/Npmsc  mar/Sp  mhoncaí/Ncmsc  ?/Fq </s><s> Mar/Cs  go/Cs  gcuirim/Vmip1s  daoine/Ncmpc  ag/Sp  gáirí/Ncmpc  ?/Fq </s><s> Cuirim/Vmm-1s|Vmip1s  mé/Pp1-s  féin/Px  ag/Sp  gáirí/Ncmpc  ./Fe </s><s> Sin/Pd  uile/Ns-s|Dq  ./Fe </s>"
"doc#153","./Fe </s><s> Táim/Vmip1s  trom/Ncmsc  agus/Cc  éadrom/Ncmsc  Nó/Cc  chun/Sp  é/Pp3ms  a/Sp  rá/Nv  ar/Sp  shlí/Ncfsc  eile/Dd  Bím/Vmig1s  seal/Ncmsc  éadrom/Ncmsc  Seal/Ncmsc  trom/Aq-msc  Seal/Ncmsc  im/Ncmsc  sholas/Ncmsc  Seal/Ncmsc  im/Ncmsc  scáil/Ncfsc  Seal/Ncmsc  i/Sp  m''/Dp1-s"," uisce/Ncmsc"," ,/Fi  seal/Ncmsc  im/Ncmsc  ghal/Ncfpg  ,/Fi  seal/Ncmsc  im/Ncmsc  shioc/Nv  Seal/Ncmsc  im/Ncmsc  sheal/Ncmsc  ,/Fi  seal/Ncmsc  im/Ncmsc  neamhsheal/Ncmsc  Tá/Vmip  an/Wp-q|Wpdq  yin/Xf  ionam/Pr1-s  go/Sp  smior/Ncmsc  Agus/Cc  an/Wp-q|Wpdq  yang/Xf  go/Sp  smúsach/Ncmsc  An/Wp-q|Wpdq  yang/Xf  Agus/Cc"
"doc#153","bhaile/Ncmsc  dúchais/Ncmsg  -/Fb  seilmide/Ncfsc  ar/Sp  aghaidh/Ncfsc  an/Td-s  Bhúda/Npmsc </s><s> Iompaígí/Vmm-2p  in/Sp  bhur/Dp2-p  bhfroganna/Ncmpc  má/Ncfsg  thagannn/Ncmsc  éinne/Ncmsc  -/Fb  mealbhacáin/Ncmpc  ag/Sp  fuarú/Nv  san/Spa-s"," uisce/Ncmsg","</s><s> Uchtnochta/Npmsc  faoi/Sp  sholas/Ncmsc  na/Td-s  gealaí/Ncfsg  -/Fb  seilmide/Ncfsc </s><s> Gobann/Vmip  cloigeann/Ncmsc  amach/Rd  as/Sp  clós/Ncmsc  na/Td-p  gcolúr/Ncmpg  -/Fb  oíche/Ncfsc  fheannaideach/Ncfsc </s><s> Nach/Wp-qn|Wpsin|Wpdin|Wpdqn  fada/Aqp"
"doc#153","<s> A/Dp3ms  phiasúin/Ncmpc  an/Td-s  tsléibhe/Ncmsg  -/Fb  an/Wp-q|Wpdq  ag/Sp  glaoch/Nv  ar/Sp  do/Dp2-s  bhean/Ncfsc  ataoi/Ncmsg  nó/Cc  ag/Sp  tabhairt/Nv  amach/Rd  di/Pr3fs  ?/Fq </s><s> Fionnuaire/Ncfsc  an/Td-s  tráthnóna/Ncmsg  -/Fb  ag/Sp  caitheamh/Nv"," uisce/Ncmsg|Ncmsc"," ar/Sp  thóin/Ncfsc  an/Td-s  chapaill/Ncmsg </s><s> Ná/Q-m  buail/Vmm-2s  do/Sp  chloigeann/Ncmsc  in aghaidh/Spc  chorrán/Ncmpg  na/Td-s  gealaí/Ncfsg  ,/Fi  a/Uv  chuach/Ncfsv|Vmis|Ncmsv  !/Fe </s><s> Más/Csw|Ncmsc  cúng/Aqp|Aq-msc  féin/Px  é/Pp3ms  mar/Sp  áit/Ncfsc  ,/Fi  cleachtaigí/Vmm-2p"
"doc#154",".../F  ./Fe </s><s> Tá/Vmip  ''s/Cc  agat/Pr2-s  ,/Fi  níl/Npfsc|Vmip---n  an/Td-s  leictreachas/Ncmsc  féin/Px  ag/Sp  cuid/Ncfsc  de/Sp  na/Td-p  stróinséirí/Ncmpc  seo/Dd  ,/Fi  ní/Qn  áirím/Vmip1s-n  meaisíní/Ncmpc  ,/Fi  ach/Cs  gas/Ncmsc  agus/Cc  lampaí/Ncmpc  íle/Ncfsg  agus/Cc"," uisce/Ncmsc"," ón/Spa-s  ndíon/Ncmsc  ,/Fi  agus/Cc  féach/Vmm-2s  chomh/Ri  maith/Aqp  agus/Cc  táid/Ncfsc  ag/Sp  déanamh/Nv  !/Fe </s><s> Agus/Cc  d''/Sp  réir/Ncfsc  dealraimh/Ncmsg  ,/Fi  ón/Spa-s  meánaicme/Ncfsc  scata/Ncmsg  acu/Pr3-p  ,/Fi  agus/Cc  taithí/Ncfsc|Nv  riamh/Rg"
"doc#154","<s> Ag/Sp  ligint/Ncfsc  mo/Dp1-s  scíth/Ncfsc  i/Sp  gcuaisín/Ncmsc  dumhaigh/Ncfsc  a/Q-r  bhíos/Vmih---r|Vmis1s|Vmig---r  agus/Cc  mé/Pp1-s  ag/Sp  féachaint/Nv  uaim/Ncfsc|Pr1-s  síos/Rd  orthu/Pr3-p  agus/Cc  an/Td-s  seó/Ncmsc  a/Q-r  bhí/Vmis  acu/Pr3-p  ag/Sp  rás/Ncmsc  le/Sp  chéile/Ncmsc  san/Spa-s"," uisce/Ncmsg"," tanaí/Aqp  ./Fe </s><s> Go/Ua  hobann/Aqp  ,/Fi  stadadar/Vmis3p  ,/Fi  agus/Cc  d''/Q  éirigh/Vmis  an/Td-s  clúmh/Ncmsc  ina/Spp-s  choilgsheasamh/Ncmsc  ar/Sp  a/Dp3fs  ndrom/Ncmsc  ,/Fi  agus/Cc  ligeadar/Vmis3p  gnúsachtach/Ncfsc"
"doc#154","a/Dp3ms  dhóthain/Ncfsc  do/Sp  thriúr/Ncmsc  acu/Pr3-p  ?/Fq </s><s> ''/Fa  Fé/Sp  mar/Cs  chloisfidís/Vmc-3p  cad/Pq  a/Q-r  bhí/Vmis  á/Spp-p|Spp-s  rá/Nv  agam/Pr1-s  ,/Fi  bhailigh/Vmis  an/Td-s  dá/Spp-s  mhadra/Ncmsc  beaga/Aq--pc  leo/Pr3-p  thar/Sp  n-ais/Ncfsc  go dtí/Spc  an/Td-s"," uisce/Ncmsc"," ,/Fi  agus/Cc  dhein/Vmis  an/Td-s  madra/Ncmsc  mór/Aq-msc  a/Dp3ms  shlí/Ncfsc  go/Ua  mall/Aqp  ,/Fi  maorga/Aqp  chughainn/Vmih1s  i/Sp  leith/Ncfsc  ,/Fi  agus/Cc  luigh/Vmis|Vmm-2s  ag/Sp  cosa/Ncfpc  a/Dp3ms  mháistir/Ncmsc  ./Fe </s><s> Leag/Vmm-2s|Vmis  seisean/Pp3msse  a/Dp3fs  láimh/Ncfsd  go/Ua"
"doc#154","a/Sp  chur/Nv  orm/Pr1-s  ,/Fi  ach/Cs  níor/Qn-s  dhein/Vmis  ./Fe </s><s> Bhí/Vmis  beirt/Ncfsc  bhanrialta/Aqp  tagtha/Av  ar/Sp  an/Td-s  dtráigh/Ncfsc  uainn/Pr1-p  síos/Rd  ,/Fi  iad/Pp3-p  ag/Sp  siúl/Ncmsc  cosnochtaithe/Av  trí/Sp  imeall/Ncmsc  an/Td-s"," uisce/Ncmsg"," ,/Fi  a/Uv  sciortaí/Ncmpc  troma/Aq--pc  dubha/Aq--pc  ardaithe/Av  acu/Pr3-p  go/Sp  dtína/Ncfpc  nglúine/Ncfsg  ./Fe </s><s> ''/Fa  Cén/Pq--s  sórt/Ncmsc  fealsúnachta/Ncfsg  fé/Sp  ndear/Ncmsc  dóibh/Pr3-p  sin/Dd  na/Td-p  héadaí/Ncmpc  troma/Aq--pc  dubha/Aq--pc"
"doc#154","agat/Pr2-s  ./Fe </s><s> Thána/Ncfsg  chun/Sp  buíochas/Ncmpg  a/Sp  ghabháil/Nv  leat/Pr2-s  mar/Cs  gheall/Vmis  ar/Sp  na/Td-p  spéaclaí/Ncmpc  ./Fe </s><s> ''/Fa  Scaoil/Vmis  sí/Pp3fss  braon/Ncmsc  fuisce/Ncmsg  chúichi/Ncfsc  féin/Px  agus/Cc  chuir/Vmis"," uisce/Ncmsc"," tríd/Pr3ms  ./Fe </s><s> Shuigh/Vmis  sí/Pp3fss  os/Sp  mo/Dp1-s  chomhair/Ns-s|Vmis  agus/Cc  bhreithnigh/Vmis  mé/Pp1-s  ó/Sp  bhonn/Ncmsc  bathas/Ncmsc  ./Fe </s><s> ''/Fa  Nóríta/Npmsc  .../F  ./Fe </s><s> ''/Fa  a/Q-r  deir/Vmip  sí/Pp3fss  arís/Rg  ./Fe </s><s> ''/Fa  Tháinís/Ncfsc  ,/Fi  ''/Fa  a/Q-r  deir/Vmip  sí/Pp3fss"
"doc#154","./Fe </s><s> Sea/Wp-i-3  ,/Fi  bhíodar/Vmis3p  mar/Cs  a/Q-r  dúirt/Vmis  sí/Pp3fss  ./Fe </s><s> Na/Td-p  barraí/Ncmpc  leabhar/Ncmpg  ,/Fi  na/Td-p  taispeántaisí/Ncfpc  pictiúirí/Ncmsg  ,/Fi  na/Td-p  healaíontóirí/Ncmpc  agus/Cc  a/Dp3-p  gcuid/Ncfsc  seastán/Ncmpg  ,/Fi"," uisce/Ncmsc"," glasghorm/Aq-msc  an/Td-s  Seine/Npmsc  uaim/Ncfsc|Pr1-s  síos/Rd  agus/Cc  an/Td-s  Bateaux/Npmsc  Mouche/Npmsc  ag/Sp  déanamh/Nv  a/Dp3ms  shlí/Ncfsc  go/Ua  réidh/Aqp  fés/Ncfsc  na/Td-p  droichid/Ncmsg  éagsúla/Aq-fsg  síos/Rd  i/Sp  dtreo/Ncfsc  Notre/Npmsc"
"doc#154","tríd/Sp  na/Td-p  scamaill/Ncmpc  lasmuigh/Aqp  ./Fe </s><s> Bhain/Npmsg  an/Td-s  t-eitleán/Ncmsc  crothadh/Vmis0  ar/Qq-s|Q-p|Q-is  chrothadh/Vmis0|Vmih  as/Sp|Pr3ms  féin/Px  ,/Fi  mar/Cs  bheadh/Vmc  madra/Ncmsc  tar éis/Spc  éirí/Nv  as/Sp  lochán/Ncmsc"," uisce/Ncmsg"," ./Fe </s><s> Nach/Wp-qn|Wpdqn  ainnis/Aqp  éidreorach/Aqp  an/Td-s  tslí/Ncfsc  a/Q-r  bhí/Vmis  againn/Pr1-p  ,/Fi  istigh/Rd  i/Sp  sliogán/Ncmsc  miotail/Ncmsg  á/I  shuathadh/Vmis0  ag/Sp  anaithe/Av  na/Td-p  spéartha/Ncfpc|Ncfpg  ?/Fq </s><s> Cad/Pq  é/Pp3ms  sin/Dd  a/Q-r"
"doc#154","féin/Px  ,/Fi  agus/Cc  ní/Ncmsc|Ncfsc|Nv|Wp-in  foláir/Ns-s  nó/Cc  gur/Q--s  chuala/Vmis  sé/Pp3mss  mar/Sp|Cs  gheall/Vmis|Ncmsc  air/Pr3ms  ./Fe </s><s> Marcus/Npmsc  ./Fe </s><s> Thabharfainn/Vmc-1s  éinní/Ncmpc|Ncfsc|Ncmsc  anois/Rg  ar/Sp  luí/Nv  isteach/Rd  ina/Spp-s  ghabháil/Nv  agus/Cc"," uisce/Ncmsc"," mo/Dp1-s  chinn/Vmis|Ncmpc  a/Sp  chaoineadh/Nv  ,/Fi  fhéach/Vmis  an/Qq  mbogfadh/Vmc  an/Td-s  tocht/Ncmsc  uaignis/Ncmsg  seo/Dd  dem/Ncfsc  ''/Fa  chroí/Ncmsc  ./Fe </s><s> Marcus/Npmsc  ./Fe </s><s> Mé/Pp1-s  féin/Px  a/Q-r  bhrúigh/Vmis  uaim/Ncfsc|Pr1-s  é/Pp3ms  ./Fe </s><s> Maith/Npmsc  an/Td-s"
"doc#154","é/Pp3ms  ./Fe </s><s> Leagas/Vmip---r  uaim/Ncfsc|Pr1-s  mo/Dp1-s  pheann/Ncmsc  luaidhe/Ncfsg  agus/Cc  mo/Dp1-s  scuab/Ncfsc|Vmis  agus/Cc  chuas/Vmis1s  thar/Sp  n-ais/Ncfsc  ag/Sp  siúl/Nv  ar/Sp  fuaid/Ncfsc  na/Td-s  cathrach/Ncfsg  ./Fe </s><s> Agus/Cc  chonac/Vmis1s  a/Dp3ms  scáil/Ncfsc  in/Sp"," uiscí/Ncmpc"," an/Td-s  Arnó/Npmsc  ,/Fi  agus/Cc  na/Td-p  muincí/Ncfpc|Ncfpg  greannta/Av  lámhdhéanta/Av  óir/Cs  a/Q-r  bhí/Vmis  á/Spp-p  ndíol/Nv  fan/Vmm-2s  an/Td-s  droichid/Ncmpc  os/Sp  a/Dp3fs  chionn/Ncfsd  ,/Fi  shamhlaíos/Vmip---r  iad/Pp3-p  ar/Sp  a/Dp3-p  muineál/Ncmsc"
"doc#154","a/Q-p|Q-i|Q-r  braitheadh/Vmis0  sa/Spa-s  bhfalla/Ncmpc  thiar/Rd  ,/Fi  scoilt/Ncfsc|Vmis  i/Sp  mbinn/Ncfsc  an/Td-s  tsimné/Ncfsc  ,/Fi  lobhadh/Vmis0  ag/Sp  tosnú/Nv  i/Sp  gcúpla/Ncmsc  ceann/Ncmpg  de/Sp  na/Td-p  frathacha/Ncmpc  mar/Cs  a/Q-r  raibh/Vmis---n  píp/Ncfsc"," uisce/Ncmsg"," ag/Sp  gabháil/Nv  thárstu/Ncmsc  -/Fb  ní/Qn  raibh/Vmis---n  aon/Mc|Dq  lá/Ncmsc  ná/Cc  go/Q-s  raibh/Vmis---d|Vmsp  máchaill/Ncfsc  éigin/Aq-fsc  nua/Aqp  á/Spp-s  fháil/Nv  amach/Rd  ./Fe </s><s> Bhuel/I  ,/Fi  bhí/Vmis  an/Td-s  tigh/Ncmsd  tógtha/Av  le/Sp  breis/Ncfsc  agus/Cc"
"doc#154","fhéach/Vmis  an/Qq  bhféadfainn/Vmc-1s  smál/Ncmsc  na/Td-s  hoíche/Ncfsg  aréir/Aqp  a/Sp  ghlanadh/Nv  as/Sp  mo/Dp1-s  chorp/Ncmsc  ./Fe </s><s> An/Td-s  t-ól/Ncmsc  fé/Sp  ndeara/Ns-s  é/Pp3ms  ,/Fi  a/Dp3fs  dúrt/Ncmsc  liom/Pr1-s  féin/Px  agus/Cc  mé/Pp1-s  luite/Av  san/Spa-s"," uisce/Ncmsg"," am/Ncmsc  scriosadh/Nv  agus/Cc  am/Ncmsc  sciúradh/Ncmsc  féin/Px  ./Fe </s><s> An/Td-s  leithscéal/Ncmsc  céanna/Aqp  a/Q-r  bhí/Vmis  cloiste/Nv--g  agam/Pr1-s  chomh/Ri  minic/Aqp  cheana/Rg  ag/Sp  daoine/Ncmpc  eile/Dd  ./Fe </s><s> Marach/Ncmsc  an/Td-s"
"doc#154","teann/Aqp  asam/Pr1-s  féin/Px  ,/Fi  cén/Pq--s  leithscéal/Ncmsc  a/Q-r  bheadh/Vmc  agamsa/Pr1-s-e  ?/Fq </s><s> Gan/Sp  dabht/Ncmsc  -/Fb  bhí/Vmis  Sasana/Npmsc|Npfsc  ann/Pr3ms  i/Sp  gcónaí/Ncmsc  .../F  ./Fe </s><s> D''/Q  éiríos/Vmip---r  amach/Rd  agus/Cc  ligeas/Vmip---r  an/Td-s"," t-uisce/Ncmsc"," chun/Sp  siúil/Ncmsg  ./Fe </s><s> Thriomaíos/Vmip---r  mé/Pp1-s  féin/Px  ,/Fi  bhuaileas/Vmip---r  orm/Pr1-s  ,/Fi  agus/Cc  ansan/Rl  ,/Fi  líonas/Vmip---r  an/Td-s  folcadán/Ncmsc  thar/Sp  n-ais/Ncfsc  arís/Rg  ,/Fi  bhaineas/Vmip---r  díom/Pr1-s  agus/Cc"
"doc#154","rian/Ncmsc  fós/Rg  d''/Sp  iarmairt/Ncfsc  na/Td-s  hoíche/Ncfsg  aréir/Aqp  fágtha/Av  in/Sp  aon/Mc|Dq  áit/Ncfsc  ar/Sp  mo/Dp1-s  chorp/Ncmsc  ./Fe </s><s> Agus/Cc  ansan/Rl  sea/Ncmsc  thugas/Vmis1s  fé/Sp  ndeara/Ns-s  an/Td-s  niamh/Ncfsc  dhearg/Aq-fsc  tríd/Sp  an/Td-s"," uisce/Ncmsg"," agus/Cc  phreab/Vmis  mo/Dp1-s  chroí/Ncmsc  ./Fe </s><s> An/Td-s  cnúthach/Ncmsc  !/Fe </s><s> Bhí/Vmis  sí/Pp3fss  tosnaithe/Av  liom/Pr1-s  ./Fe </s><s> Scuabfadh/Vmc  sise/Pp3fsse  roimpi/Pr3fs  amach/Rd  gach/Dq  éinní/Ncmpc|Ncfsc|Ncmsc  eile/Dd  ./Fe </s><s> Bhí/Vmis  na/Td-p  cosa/Ncfpc"
"doc#154","dubha/Aq--pc  ,/Fi  dalla/Ncmpv  ,/Fi  an/Td-s  sú/Ncmsc  amach/Rd  tríd/Sp  an/Td-s  mbinn/Ncfsc  ,/Fi  stríocaí/Aqc  de/Sp  líonáil/Nv  ghorm/Ncmpg  thall/Rd  is/Cc  abhus/Rd  ar/Sp  na/Td-p  fallaí/Ncmsc  ,/Fi  mar/Cs  a/Q-r  raibh/Vmis---n  píopaí/Ncmpc"," uisce/Ncmsg"," ag/Sp  scaoileadh/Nv  uathu/Pr3-p  ,/Fi  an/Td-s  féar/Ncmsc  fásta/Av  thar/Sp  n-ais/Ncfsc  tríd/Sp  an/Td-s  gcasán/Ncmsc  isteach/Rd  chuige/Pr3ms  ./Fe </s><s> D''/Q  fhreagair/Vmis  crot/Ncmsc  an/Td-s  tí/Ncfsg  don/Npmsc  ísle/Aq-fsg  brí/Ncfsc|Ncfsg  a/Q-p|Q-i|Q-r"
"doc#154","as/Pr3ms  ./Fe </s><s> Ná/Cc  breá/Aqp  a/Q-r  bhain/Vmis  sé/Pp3mss  amach/Rd  iad/Pp3-p  ,/Fi  dá/Spp-s  fhaid/Ncmpc  é/Pp3ms  ó/I  bhíodar/Vmis3p  anso/Rl  !/Fe </s><s> Agus/Cc  iad/Pp3-p  chomh/Ri  mór/Aqp  le/Sp  chéile/Ncmsc  !/Fe </s><s> Na/Td-p  trí/Sp  cinn/Ncmpc  acu/Pr3-p  anois/Rg  ag/Sp  rás/Ncmsc  tríd/Sp  an/Td-s"," uisce/Ncmsc"," éadoimhin/Ncfsc  ,/Fi  ceathanna/Ncmpc  braonaíocha/Ncmpc  á/Spp-s  chur/Nv  san/Spa-s  aer/Ncmsg  acu/Pr3-p  ./Fe </s><s> Leis/Sp  sin/Pd  ,/Fi  chuala/Vmis  an/Td-s  Gearaltach/Npmsc  ag/Sp  fógairt/Nv  ar/Sp  Chasper/Npmsc  ./Fe </s><s> Ach/Cs  níor/Qn-s  lig/Vmis---n"
"doc#154","uaim/Ncfsc|Pr1-s  in aice/Spc  an/Wp-q|Wpdq  tsean-thí/Xf  carr/Ncfsc|Ncmsc  go/Q-s  raibh/Vmis---d|Vmsp  cúl/Ncmsc  de/Sp  lataí/Ncmpc  adhmaid/Ncmsg  air/Pr3ms  ./Fe </s><s> Nó/Cc  an/Wp-q|Wpdq  á/Spp-s  thaibhseamh/Ncmsc  dom/Pr1-s  a/Q-r  bhí/Vmis  sé/Pp3mss  ,/Fi  fé/Sp  mar/Cs  a/Q-p|Q-i|Q-r  taibhsítear/Vmip0  log/Ncmsc"," uisce/Ncmsg"," do/Sp  dhaoine/Ncmpc  a/Q-r  bhíonn/Vmig  ag/Sp  fáil/Nv  bháis/Ncmsg  den/Spa-s  dtart/Ncmsc  i/Sp  ngaineamhlach/Ncmsc  ?/Fq </s><s> ii/Mr </s><s> An/Td-s  baiste/Ncmsc  fé/Sp  ndear/Ncmsc  é/Pp3ms  ,/Fi  a/Dp3fs  dúrt/Ncmsc  liom/Pr1-s  féin/Px  ./Fe </s><s> Nuair/Cs  a/Q-r  tháinig/Vmis  an/Td-s"
"doc#154",",/Fi  agus/Cc  ní/Ncmsc|Ncfsc|Nv|Wp-in  buíoch/Aqp|Aq-msc  a/Q-r  bhíos/Vmih---r|Vmis1s|Vmig---r  dó/Pr3ms  agus/Cc  deabhadh/Ncmsc  orm/Pr1-s  go dtí/Spc  an/Td-s  mbád/Ncmsc  ./Fe </s><s> Chonac/Vmis1s  uaim/Ncfsc|Pr1-s  siar/Rd  é/Pp3ms  ag/Sp  spraoi/Ncmsc  le/Sp  madraí/Ncmpc  eile/Dd  in/Sp  iomall/Ncmsc  an/Td-s"," uisce/Ncmsg"," ./Fe </s><s> Ligeas/Vmip---r  béic/Ncfsc  air/Pr3ms  ach/Cs  thug/Vmis  sé/Pp3mss  an/Td-s  chluas/Ncfsc  bhodhar/Aq-fsc  dom/Pr1-s  ./Fe </s><s> Thugas/Vmis1s  ulfhairt/Ncfsc  eile/Dd  air/Pr3ms  ,/Fi  agus/Cc  fé/Sp  mar/Cs  dh/Xx  ''/Fa  aithneodh/Vmc  sé/Pp3mss  an/Td-s  griothal/Ncmsc  im/Ncmsc"
"doc#155","chailc/Ncfsc  aréir/Aqp  air/Pr3ms  ,/Fi  ''/Fa  a/Q-r  dúradh/Vmis0  leis/Pr3ms  ón/Spa-s  gcuntar/Ncmsc  ./Fe </s><s> ''/Fa  Dún/Vmm-2s  do/Sp  chlab/Ncmsc  pislíneach/Ncfsc  ,/Fi  ''/Fa  a/Q-r  dúirt/Vmis  Johnny/Xf  ./Fe </s><s> ''/Fa  Pionta/Ncmsc  eile/Dd  ansin/Rl  ./Fe </s><s> ''/Fa  ''/Fa  Bainne/Ncmsc  nó/Cc"," uisce/Ncmsc"," ,/Fi  ''/Fa  a/Q-r  dúirt/Vmis  an/Td-s  glór/Ncmsc  maslaíoch/Ns-s  céanna/Aqp  aríst/Ncfsc  ./Fe </s><s> ''/Fa  Bainne/Ncmsc  cíoch/Ncfpg  circe/Ncfsg  ,/Fi  ''/Fa  a/Q-r  dúirt/Vmis  duine/Ncmsc  éicint/Ncfsc  eile/Dd  ./Fe </s><s> ''/Fa  Éirigí/Vmm-2p  as/Sp  an/Td-s  ngrabaireacht/Ncfsc|Ncmsc"
"doc#155","<s> ''/Fa  ''/Fa  Nuair/Cs  nár/Qnq|Qnrs  tharraing/Vmis|Vmis---n  sé/Pp3mss  achrann/Ncmsc  nach/Wprin  cuma/Ncfsc|Aqp  faoi/Pr3ms  ./Fe </s><s> ''/Fa  ''/Fa  Ach/Cs  ,/Fi  ar/Vmis  ndóigh/Ncfsc  ,/Fi  nár/Qnrs  chaith/Vmis---n  sé/Pp3mss  dhá/Spp  lá/Ncmsc  ar/Sp  an/Td-s  leaba/Ncfsc  gan/Sp  tada/Ncmsc  a/Sp  ithe/Nv  ach/Cs  ag/Sp  ól/Nv"," uisce/Ncmsg|Ncmsc"," ./Fe </s><s> Tá/Vmip  ''/Fa  fhios/Ncmsc  ag/Sp  Dia/Ncmsc  go/Q-s  raibh/Vmis---d|Vmsp  a/Dp3ms  chuid/Ncfsc  súile/Ncfsg  aisteach/Aq-fsv|Aq-fsc  mar/Cs  a/Q-r  bheadh/Vmc  maotháin/Ncmpc  ag/Sp  bó/Ncfsc  -/Fb  ní/Ncmsc|Ncfsc|Nv|Wp-in  dhá/Spp  chuir/Vmis  i/Sp  gcomórtas/Ncmsc  le/Sp  hainmhí/Ncmsc  atá/Vmip---r  mé/Pp1-s  ./Fe </s><s> Á/Spp-s|I  ,/Fi"
"doc#155","teach/Ncmsc  a/Sp  bheith/Nv  ag/Sp  duine/Ncmsc  thíos/Rd  anseo/Rl  ,/Fi  ''/Fa  a/Q-r  dúirt/Vmis  Baby/Npmsc  leis/Pr3ms  ./Fe </s><s> ''/Fa  Tá/Vmip  sé/Pp3mss  ró-fhada/Ncmpv  síos/Rd  ,/Fi  ''/Fa  ar/Vmis  seisean/Pp3msse  ./Fe </s><s> ''/Fa  Tá/Vmip  sé/Pp3mss  ró-fhada/Ncmpv  ón/Spa-s  mbóthar/Ncmsc  ,/Fi  ón/Spa-s"," uisce/Ncmsc"," ,/Fi  agus/Cc  ón/Spa-s  solas/Ncmsc  ./Fe </s><s> ''/Fa  ''/Fa  Ach/Cs  d''/Q  fhéadfaí/Vmc-0  iad/Pp3-p  sin/Dd  a/Sp  thabhairt/Nv  anuas/Rd  ,/Fi  ''/Fa  ar/Vmis  sise/Pp3fsse  ./Fe </s><s> ''/Fa  Go/Ua  dearfa/Aqp  ,/Fi  ''/Fa  ar/Vmis  seisean/Pp3msse  ,/Fi  ''/Fa  dhá/Spp  ngnófá/Vmc-2s  an/Td-s  Lotto/Npmsc  ./Fe </s><s> An/Td-s"
"doc#155","liom/Pr1-s  é/Pp3ms  a/Sp  crúbáil/Nv  orm/Pr1-s  ná/Cc  seanriadairí/Ncfsc|Ncmsc|Ncmpc  nach/Qnr  bhfuair/Vmis  aon/Mc|Dq  bhlas/Ncmsc  ariamh/Ncmpg  agus/Cc  boladh/Ncmsc  bréan/Aq-msc  uathu/Pr3-p  tar éis/Spc  chomh/Ri  fairsing/Aqp  le/Sp"," huisce/Ncmsc"," ./Fe </s><s> ''/Fa  ''/Fa  Tóg/Vmm-2s  an/Td-s  pledge/Ncfsc  ./Fe </s><s> ''/Fa  ''/Fa  Foc/Npmsc  an/Td-s  pledge/Ncfsc  ./Fe </s><s> Ní/Qn  thógfaidh/Vmif---n  mé/Pp1-s  ./Fe </s><s> Déanfaidh/Vmif  mé/Pp1-s  aon/Mc  jab/Ncmsc  amháin/Aqp  dé/Ncfsc|Ncfsg  -/Fb  mar/Cs  a/Q-r  dúirt/Vmis  tusa/Pp2-s-e  ./Fe </s><s> Nach/Wp-qn|Wpsin|Wpdin|Wpdqn  aisteach/Aqp  an/Td-s  rud/Ncmsc"
"doc#155","ag/Sp  airgead/Ncmsc  ./Fe </s><s> Bíodh/Vmm-3s  an/Td-s  diabhal/Ncmsc  ag/Sp  seandiabhail/Ncmpc  ./Fe </s><s> ''/Fa  So/Pd  is/Wpri  tusa/Pp2-s-e  Johnny/Xf  ./Fe </s><s> ''/Fa  Á/Spp-s  Mhaighdinín/Ncfsc  dhúisigh/Vmis  sé/Pp3mss  mar/Cs  a/Q-r  bhuailfí/Vmc-0  buicéad/Ncmsc"," uisce/Ncmsc"," fuar/Aq-msc  air/Pr3ms  istigh/Rd  sa/Spa-s  leaba/Ncfsc  ./Fe </s><s> Chuala/Vmis  sé/Mc|Pp3mss  caint/Ncfsc  ar/Sp  an/Td-s  Mona/Npfsc  Lisa/Npmsc  ach/Cs  bhí/Vmis  sí/Pp3fss  anseo/Rl  ós/Csw  a/Dp3ms  chóir/Ncmpc|Ncfsc  -/Fb  an/Td-s  bhabóigín/Ncmsc  ba/Wsri  deise/Ncfsg  dar/Csw  chruthaigh/Vmis"
"doc#155","go/Sp  leith/Ncfsc  bliain/Ncfsc  ó/Sp  shin/Pd  ./Fe </s><s> ''/Fa  ''/Fa  Is/Wp-i  fíor/Aqp|Ncfsc  dhuit/Pr2-s  ,/Fi  a/Dp3fs  Johnny/Xf  ./Fe </s><s> Ní/Wp-in  bréag/Ncfsc  báid/Ncmsg  chónra/Ncfsg  a/Sp  thabhairt/Nv  orthu/Pr3-p  siúd/Pd  ./Fe </s><s> Príosúin/Ncmpc  dhubha/Aq--pc  dhúnta/Aqp  ar/Sp"," uisce/Ncmsc"," a/Q-r  bhí/Vmis  iontu/Pr3-p  nach/Qnr  raibh/Vmis---n  feiliúnach/Aqp  do/Sp  thada/Ncmsc  ach/Cs  don/Spa-s  obair/Ncfsc  ar/Qq-s|Q-p|Q-is  dearnadh/Vmis0|Vmih  di/Pr3fs  iad/Pp3-p  -/Fb  ''s/Cc  é/Pp3ms  sin/Dd  ag/Sp  iompar/Nv  loicht/Ncfsc  ./Fe </s><s> Ní/Qn  bheidh/Vmif---n  ''/Fa  fhios/Ncmsc  go/Sp"
"doc#155","eile/Dd  ./Fe </s><s> Chaith/Vmis  tú/Pp2-s  sách/Ri  fada/Aqp  ar/Sp  ardán/Ncmsc  na/Td-p  diabhala/Ncmpv  íoctha/Ncmpc  -/Fb  ag/Sp  bitseáil/Nv  ./Fe </s><s> Céard/Pq  a/Q-r  dúirt/Vmis  Mac/Ncmsc  Dé/Ncmsg  ?/Fq </s><s> ''/Fa  Muna/Cs  dtugann/Vmip  tú/Pp2-s  ach/Cs  deoch/Ncfsc"," uisce/Ncmsg"," in/Sp  m''/Dp1-s  ainmse/Ncmsc-e  .../F  ./Fe </s><s> ''/Fa  Sin/Pd  é/Pp3ms  é/Pp3ms  ./Fe </s><s> Bíodh/Vmm-3s  an/Td-s  fheamainn/Ncfsc  ag/Sp  chuile/Dq  shórt/Ncmsc  ./Fe </s><s> Déanfaidh/Vmif  mé/Pp1-s  é/Pp3ms  seo/Dd  agus/Cc  cá/Rq  bhfios/Ncmsc  nach/Qnr  gcuiteodh/Vmc  Dia/Ncmsc  liom/Pr1-s  é/Pp3ms"
"doc#155","casadh/Vmis0--n  deoraí/Aq-fsg  acu/Pr3-p  leis/Ncfsc  ariamh/Ncmpg  ./Fe </s><s> An/Td-s  guthán/Ncmsc  ./Fe </s><s> Ba/Ws-i  snámhóir/Ncmsc  réasúnta/Aqp  a/Q-r  bhí/Vmis  ann/Pr3ms  ach/Cs  ba/Wsri  chosúil/Aqp  le/Sp  lachain/Ncfpc  an/Td-s  dream/Ncmsc  seo/Dd  ./Fe </s><s> Cluichí/Ncmpc"," uisce/Ncmsg"," a/Q-r  bhí/Vmis  acu/Pr3-p  agus/Cc  iad/Pp3-p  chomh/Ri  géar/Aqp  ar/Sp  a/Dp3ms  chéile/Ncmsc  agus/Cc  dhá/Spp  mba/Ncfpc  i/Sp  bPáirc/Ncfsc  an/Td-s  Chrócaigh/Npmsc  a/Q-r  bheidís/Vmc-3p  ./Fe </s><s> Ní/Qn  raibh/Vmis---n  trua/Ncfsc  ná/Cc  taise/Ncfsc  le/Sp  fáil/Nv  agat/Pr2-s"
"doc#155","chuir/Vmis  sé/Mc|Pp3mss  fios/Ncmsc  ar/Sp|Qq-s|Q-p|Q-is|Wpsi|Wssi|Ws-q|Wsdq  chabhair/Ncfsc|Vmis  ./Fe </s><s> Ní/Qn  raibh/Vmis---n  mórán/Ncmsc  éigniú/Nv  déanta/Av  acu/Pr3-p  go/Q-s  raibh/Vmis---d|Vmsp  siad/Pp3-ps  faoi/Sp  ghlas/Ncmsc|Ncfsc  ./Fe </s><s> ''/Fa  ''/Fa  Íosfaidh/Vmif  siad/Pp3-ps  neart/Ncmsc  aráin/Ncmsg  agus/Cc"," uisce/Ncmsc"," ,/Fi  ''/Fa  a/Dp3fs|Q-p|Q-i|Q-r  deir/Vmip|Ncfsc  Páraic/Npmsc  ./Fe </s><s> ''/Fa  Agus/Cc  neart/Ncmsc  de/Sp  na/Td-p  bróga/Ncfpc  freisin/Rg  ,/Fi  ''/Fa  a/Q-r  deir/Vmip  Seán/Npmsc  ./Fe </s><s> ''/Fa  Chuile/Dq  shórt/Ncmsc  ach/Cs  lámh/Ncfsc  a/Sp  leagan/Nv  ar/Sp  bhean/Ncfsc  ná/Cc  ar/Sp  chailín/Ncmsc  sa/Spa-s"
"doc#155","ar/Sp  a/Dp3-p  mbealach/Ncmsc  go/Sp  Gaillimh/Npfsc  ./Fe </s><s> Ní/Qn  raibh/Vmis---n  aon/Mc|Dq  chosúlacht/Ncfsc  ar/Sp  an/Td-s  gcathair/Ncfsc  sin/Dd  go/Q-s  raibh/Vmis---d|Vmsp  aon/Mc|Dq  duine/Ncmsc  ina/Spr  suí/Vmsp  fós/Rg  ./Fe </s><s> Ní/Qn  raibh/Vmis---n  deoch/Ncfsc  an/Td-s"," uisce/Ncmsg"," fhéin/Px  le/Sp  fáil/Nv  ann/Pr3ms  ,/Fi  ach/Cs  ba/Wsri  chuma/Aqp  faoi/Sp  sin/Pd  ./Fe </s><s> Ní/Qn  raibh/Vmis---n  tart/Ncmsc  ná/Cc  ocras/Ncmsc  orthu/Pr3-p  ./Fe </s><s> ''/Fa  Nach/Wp-qn|Wpsin|Wpdin|Wpdqn  diabhalaí/Ncmsc  an/Td-s  t-athrú/Ncmsc  atá/Vmip---r  tagtha/Nv--g  taobh/Ncmsc  istigh/Rd"
"doc#155","bitseachaí/Ncfpc  sin/Dd  agam/Pr1-s  ,/Fi  ''/Fa  ar/Vmis  seisean/Pp3msse  ,/Fi  ''/Fa  ach/Cs  céard/Pq  é/Pp3ms  seo/Dd  ?/Fq </s><s> Bloody/Npmsc  tobac/Ncmsg  ./Fe </s><s> Ní/Wp-in  tobac/Ncmsc  é/Pp3ms  ach/Cs  smúdar/Ncmsc  ./Fe </s><s> Céard/Pq  atá/Vmip---r  sa/Spa-s  mbuidéal/Ncmsc  mór/Aq-msc  sin/Dd  ?/Fq </s><s> ''/Fa  ''/Fa"," Uisce/Npmsg|Npfsg"," coisreacain/Ncmsg|Ncmpc  ./Fe </s><s> Seo/Pd  craith/Vmm-2s  braon/Ncmsc  de/Sp|Pr3ms  ort/Pr2-s  fhéin/Px  ./Fe </s><s> ''/Fa  ''/Fa  Sea/Wp-i-3  ,/Fi  a/Dp3fs  mh/Xx  ''/Fa  anam/Ncmsc  ./Fe </s><s> Old/Y  John/Npmsc  ./Fe </s><s> Fág/Vmm-2s|Ncmsc  an/Td-s  bealach/Ncmsc  go/Cs  bhfaighidh/Vmif---d  mé/Pp1-s  gloine/Ncfsc  ./Fe </s><s> ''/Fa  ''/Fa  Céard/Pq"
"doc#155","eile/Dd  shíl/Vmis  mé/Pp1-s  gur/Q--s  chuir/Vmis  duine/Ncmsc  éigin/Aq-msc  tonc/Ncmsc  ionam/Pr1-s  taobh/Ncmsc  thall/Rd  den/Spa-s  draein/Ncfsc  ./Fe </s><s> ''/Fa  ''/Fa  Crois/Npmsc  Chríost/Npfsg|Ncmsg  orainn/Pr1-p  ./Fe </s><s> Coisric/Vmm-2s  thú/Pp2-s  fhéin/Px  leis/Sp  an/Td-s"," uisce/Ncmsg"," coisreacain/Ncmsg|Ncmpc  agus/Cc  blas/Ncmsc  den/Spa-s  ghráinne/Ncmsc|Ncmsg  salainn/Ncmpc|Ncmsg  seo/Dd  ./Fe </s><s> ''/Fa  ''/Fa  Seafóid/Ncfsc  ,/Fi  a/Dp3fs  mhama/Ncmpc  ./Fe </s><s> ''/Fa  ''/Fa  Sea/Ncmsc|Wp-i-3  ,/Fi  seafóid/Ncfsc  chuile/Ncfsg  shórt/Ncmpg  go/Q-s  gcuirtear/Vmip0|Vmsp0  an/Td-s  cac/Ncmsc  ar/Sp"
"doc#155","droch-dhaoine/Ncmpc  ann/Pr3ms  ach/Cs  ní/Qn  raibh/Vmis---n  mórán/Ncmsc  eolais/Ncmsg  le/Sp  fáil/Nv  fúthu/Pr3-p  seo/Dd  ./Fe </s><s> Dúradh/Vmis0  leat/Pr2-s  dúnadh/Nv  suas/Rd  má/Cs|Ncfsc  chuir/Ncmsg  tú/Pp2-s  ceist/Ncfsc  fúthu/Pr3-p  ./Fe </s><s> Craith/Npmsc  an/Td-s"," t-uisce/Ncmsc"," coisreacain/Ncmsg  ort/Pr2-s  fhéin/Px  agus/Cc  ar fud/Spc  an/Td-s  tí/Ncfsg|Ncmsc  ./Fe </s><s> Díreach/Ncmsc  mar/Cs  a/Q-p|Q-i|Q-r  rinne/Vmis  mama/Ncmpc  anocht/Ns-s|Rt  ./Fe </s><s> Níor/Qn-s  chuidigh/Vmis---n  na/Td-p  smaointe/Ncmpc  seo/Dd  leis/Sp  an/Td-s  aiste/Ncfsc  a/Q-r"
"doc#155","aníos/Rd  d''/Q  inis/Vmis  Cóilín/Ncmsc  gach/Ns-s|Dq  a/Q-r  dúirt/Vmis  Jack/Npmsc  leis/Pr3ms  ./Fe </s><s> Ní/Qn  raibh/Vmis---n  seisean/Pp3msse  ach/Cs  a/Sp  déanamh/Nv  teachtaireacht/Ncfsc  ,/Fi  ach/Cs  féach/Vmm-2s  mar/Cs  a/Q-r  tharla/Vmis  an/Td-s"," t-uisce/Ncmsc"," faoi/Sp  thalamh/Ncmsc|Ncfsc  ./Fe </s><s> An/Wp-q|Wpdq  té/Pi  ar/Qq-s|Q-p|Q-is  chuir/Vmis  sé/Mc|Pp3mss  iontaobh/Ncmsc  na/Td-s  rúndachta/Ncfsg  ann/Pr3ms  sceith/Vmis  sé/Pp3mss  air/Pr3ms  ./Fe </s><s> Chaith/Vmis  sé/Pp3mss  chuig/Sp  na/Td-p  gadhair/Ncmpc  é/Pp3ms  agus/Cc  breathnaigh/Vmm-2s  an/Td-s"
"doc#155","tá/Vmip  sé/Pp3mss  ann/Pr3ms  ./Fe </s><s> Níl/Vmip---n  ./Fe </s><s> Tá/Vmip  ''/Fa  fhios/Ncmsc  ag/Sp  Dia/Ncmsc  go/Cs  bhfuil/Vmip---d  ./Fe </s><s> Téanam/Npmsc  uaibh/Pr2-p  go/Q-s  bhfeice/Vmsp  sibh/Pp2-p  ./Fe </s><s> Bhí/Vmis  sin/Pd  ann/Pr3ms  poll/Ncmsc  beag/Aq-msc  san/Spa-s  aill/Ncfsc  agus/Cc  braon/Ncmsc  fíor/Aq-msc"," uisce/Ncmsg|Ncmsc"," as/Sp  silt/Ncmpc  as/Pr3ms  ./Fe </s><s> B''/Ws-i  fhéidir/Ns-s  go/Q-s  raibh/Vmis---d|Vmsp  pionta/Ncmsc  uisce/Ncmsg  ar/Sp  fad/Ncmsc  ann/Pr3ms  ./Fe </s><s> Go/Sp  dtí/Ncfsc|Ncmsc  pighneacha/Ncmpc  agus/Cc  píosaí/Ncmpc  de/Sp  pháidríní/Ncmpc  bhíodar/Vmis3p  leagtha/Nv--g  ann/Pr3ms  ./Fe </s>"
"doc#155","./Fe </s><s> Téanam/Npmsc  uaibh/Pr2-p  go/Q-s  bhfeice/Vmsp  sibh/Pp2-p  ./Fe </s><s> Bhí/Vmis  sin/Pd  ann/Pr3ms  poll/Ncmsc  beag/Aq-msc  san/Spa-s  aill/Ncfsc  agus/Cc  braon/Ncmsc  fíor/Aq-msc  uisce/Ncmsg|Ncmsc  as/Sp  silt/Ncmpc  as/Pr3ms  ./Fe </s><s> B''/Ws-i  fhéidir/Ns-s  go/Q-s  raibh/Vmis---d|Vmsp  pionta/Ncmsc"," uisce/Ncmsg"," ar/Sp  fad/Ncmsc  ann/Pr3ms  ./Fe </s><s> Go/Sp  dtí/Ncfsc|Ncmsc  pighneacha/Ncmpc  agus/Cc  píosaí/Ncmpc  de/Sp  pháidríní/Ncmpc  bhíodar/Vmis3p  leagtha/Nv--g  ann/Pr3ms  ./Fe </s><s> An/Qq  gcreideann/Vmip  sibh/Pp2-p  anois/Rg  é/Pp3ms  ?/Fq </s><s> Turas/Ncmsc  naoi/Ncmsg"
"doc#155","siad/Pp3-ps  an/Td-s  tua/Ncfsg  nó/Cc  an/Td-s  píce/Ncmsc  ./Fe </s><s> Ach/Cs  an/Qq  gcloiseann/Vmip  sibh/Pp2-p  Fionn/Npmsc  é/Pp3ms  fhéin/Px  agus/Cc  nach/Wprin  léir/Aqp  dhó/Ncmsg|Nv  cat/Ncmpg|Ncmsc  thar/Sp  chóiste/Ncmsc  ó/Sp  thiteas/Vmip---r  oíche/Ncfsc  ./Fe </s><s> Pota/Ncmsc"," uisce/Ncmsg"," fiuchta/Av  ./Fe </s><s> Sin/Pd  é/Pp3ms  an/Td-s  buachaill/Ncmsc  acu/Pr3-p  ./Fe </s><s> Céard/Pq  faoin/Spa-s  seanghunna/Ncmsc  sin/Dd  ansin/Rl  ?/Fq </s><s> Céard/Pq  faoi/Pr3ms  ?/Fq </s><s> Cé/Cs|Ncfsc|Pq  uair/Ncfsc  facthas/Ncmsc  tada/Ncmsg  dhá/Spp  bharr/Ncmsc  ./Fe </s><s> Scanródh/Vmc"
"doc#155","tada/Ncmsg  de/Sp  seo/Pd  i/Sp  nganfhios/Ncmsc  do/Sp  Jack/Npmsc  ach/Cs  níor/Qn-s  tháinig/Vmis---n  duine/Ncmsc  ar/Sp  bith/Ns-s  acu/Pr3-p  chuige/Pr3ms  ach/Cs  duine/Ncmsc  amháin/Aqp  a/Q-r  tháinig/Vmis  ag/Sp  iarraidh/Nv  buicéad/Ncmpg|Ncmsc"," uisce/Ncmsg|Ncmsc"," le/Sp  cur/Nv  sa/Spa-s  veain/Ncfsc|Ncfsg  ./Fe </s><s> Fear/Vmm-2s  breá/Ri  cainteach/Aqp  a/Q-r  raibh/Vmis---n  cuma/Ncfsc  na/Td-p  suáilceachta/Av  air/Pr3ms  ./Fe </s><s> Níor/Ws-in  thriáil/Nv  sé/Mc|Pp3mss  tada/Ncmsc  a/Sp  dhíol/Nv  ná/Cc  níor/Qn-s  fhiafraigh/Vmis---n  sé/Pp3mss"
"doc#155","ham/Ncmsc  ./Fe </s><s> Bhí/Vmis  sí/Pp3fss  ag/Sp  faire/Nv  ar/Sp  dhuine/Ncmsc  amháin/Aqp  a/Q-r  bhí/Vmis  go/Sp  síorraí/Ncmsc  ag/Sp  saghdadh/Vmis0|Vmih  fúithi/Pr3fs  ./Fe </s><s> Fuair/Vmis  sí/Pp3fss  an/Td-s  deis/Ncfsc  agus/Cc  í/Pp3fs  ag/Sp  líonadh/Nv  crúiscín/Ncmsg|Ncmsc  le/Sp"," uisce/Ncmsc"," fiuchta/Av  ./Fe </s><s> Bhí/Vmis  mo/Dp1-s  dhuine/Ncmsc  ansin/Rl  agus/Cc  deimheas/Ncmsc  air/Pr3ms  agus/Cc  neart/Ncmsc  lucht/Ncmsc  éisteachta/Ncfsg  ./Fe </s><s> ''/Fa  Is/Wp-i  fearr/Aqc  le/Sp  Baby/Npmsc  na/Td-s  putógaí/Ncfpc  bána/Aq--pc  atá/Vmip---r  déanta/Nv--g"
"doc#156","galánta/Aqp  ,/Fi  agus/Cc  siúl/Ncmsc|Nv  trasna/Sp  cosán/Ncmpg  leacach/Aq--pg  chuig/Sp  seomra/Ncmsc  beag/Aq-msc  in/Sp  a/Q-r  raibh/Vmis---n  leithreas/Ncmsc  gan/Sp  pháipéar/Ncmsc  ,/Fi  agus/Cc  seomra/Ncmsc  folcha/Ncmpc  le/Sp"," huisce/Ncmsc"," fuar/Aq-msc  a/Q-r  bhí/Vmis  á/Spp-s  úsáid/Nv  ,/Fi  ar/Sp  ndóighe/Ncfsg  ,/Fi  ag/Sp  gringos/Ncmsc  eile/Dd  fosta/Rg  ./Fe </s><s> Bhuel/I  ,/Fi  caidé/Ncfsc  mbeifeá/Vmc-2s  ag/Sp  dréim/Nv  leis/Pr3ms|Sp  ar/Sp  thrí/Ncmsc  phunta/Ncmsg  an/Td-s  duine/Ncmsc  ?/Fq </s><s> Agus/Cc  bhí/Vmis"
"doc#156","chearnóg/Ncfsc  bhreá/Aq-fsc  an/Wp-q|Wpdq  plaza/Xf  i/Sp  gceartlár/Ncmsc  na/Td-s  cathrach/Ncfsg  go/Ua  mór/Aqp  liom/Pr1-s  ,/Fi  agus/Cc  an/Td-s  scárdán/Ncmsc  ornáideach/Aq-msc  ina/Spp-p|Spp-s  lár/Ncmsc  ,/Fi  ag/Sp  scairdeadh/Nv  stuanna/Ncmpc|Ncmpg"," uisce/Ncmsg|Ncmsc"," in/Sp  airde/Ncfpc|Ncfsc  san/Spa-s  aer/Ncmsg  ;/Fi  éagsúlacht/Ncfsc  mhórthaibhseach/Aq-fsc  na/Td-p  mbláth/Ncmsc  ,/Fi  agus/Cc  na/Td-p  binsí/Ncmpc  le/Sp  do/Dp2-s  scíste/Av  a/Dp3fs  ligint/Ncfsc  ,/Fi  faoi/Sp  scáth/Ncmsc  na/Td-p  gcrann/Ncmpg"
"doc#156","leathtaoibh/Ncfsc  go dtí/Spc  go/Cs  mbeadh/Vmc  na/Td-p  sé/Pp3mss  seachtainí/Ncfpc  thuas/Rd  ./Fe </s><s> Ach/Cs  dheamhan/Ncmsc  ar/Wpsi|Wssi|Ws-q|Wsdq  bh/Xx  ''/Fa  eagal/Ncmsc  domh/Pr1-s  dearmad/Ncmsc|Nv  a/Sp  dhéanamh/Nv  mo/Dp1-s  bhuidéal/Ncmsc  breá/Aq-msc"," uisce/Ncmsg|Ncmsc"," beatha/Ncfsc|Ncfsg  Jameson/Npmsc|Npmsg|Npmpg  a/Sp  thabhairt/Nv  liom/Pr1-s  ar/Sp  an/Td-s  turas/Ncmsc  ./Fe </s><s> Mo/Dp1-s  Shéimisín/Ncmsc  a/Q-r  bhaist/Vmis  mé/Pp1-s  air/Pr3ms  ,/Fi  líotar/Vmip0  breá/Aqp  de/Sp  shú/Ncmsc  an/Td-s  eorna/Ncfsg  ,/Fi  a/Uv  cheannaigh/Vmis|Ncmsv  mé/Pp1-s  ins/Spa-s"
"doc#156","ar/Wpsi|Wssi|Ws-q|Wsdq  doimhne/Aqc  ;/Fi  na/Td-p  cnoic/Ncmpc  agus/Cc  bholcáin/Ncmpc  ríoga/Aqp  atá/Vmip---r  ina/Spp-p  gciorcal/Ncmsc  thart/Rd  ar/Sp  an/Td-s  loch/Ncmsc  ,/Fi  á/Spp-p|Spp-s  nochtadh/Nv  féin/Px  athuair/Ns-s  i/Sp  gcrithloinnir/Ncfsc  an/Td-s"," uisce/Ncmsg"," ./Fe </s><s> Ansin/Rl  tá/Vmip  na/Td-p  sráidbhailte/Ncmpc  beaga/Aq--pc  ,/Fi  crochta/Av|Aqp  ,/Fi  sean-aimseartha/Aqp  ar/Sp  imeall/Ncmsc  an/Td-s  locha/Ncmsg  ,/Fi  ina/Spr  luí/Vmsp  faoi/Sp  chiúineas/Ncmsc  an/Wp-q|Wpdq  ghoirme/Aqc  a/Q-r  thig/Vmip"
"doc#156","beaga/Aq--pc  ,/Fi  crochta/Av|Aqp  ,/Fi  sean-aimseartha/Aqp  ar/Sp  imeall/Ncmsc  an/Td-s  locha/Ncmsg  ,/Fi  ina/Spr  luí/Vmsp  faoi/Sp  chiúineas/Ncmsc  an/Wp-q|Wpdq  ghoirme/Aqc  a/Q-r  thig/Vmip  ón/Spa-s  spéir/Ncfsc  ,/Fi  ó/Sp  na/Td-p  sléibhte/Ncmpc|Ncmpg  ,/Fi  ón/Spa-s"," uisce/Ncmsc"," agus/Cc  fiú/Ns-s  amháin/Aqp  ón/Spa-s  cheo/Ncmsc  a/Q-r  luíonn/Vmip  fá/Pr3ms  na/Td-p  sléibhte/Ncmpc|Ncmpg  cóbalt-ghorma/Ncmpv  sin/Dd  ./Fe </s><s> Ach/Cs  níos/Vmip---r  deise/Ncfsg  arís/Rg  tá/Vmip  an/Td-s  suaimhneas/Ncmsc  agus/Cc  an/Td-s  sáimhe/Ncfsc  atá/Vmip---r"
"doc#156","agus/Cc  an/Td-s  sáimhe/Ncfsc  atá/Vmip---r  le/Sp  mothachtáil/Nv  thart/Rd  ort/Pr2-s  ./Fe </s><s> Ba/Ws-i  chuma/Aqp  nach/Qnr  raibh/Vmis---n  leictreachas/Ncmsc  ,/Fi  fón/Ncmsc  ,/Fi  seomraí/Ncmpc  folctha/Av  en/Ncfsc  suite/Av|Aqp  ,/Fi  nó/Cc"," uisce/Ncmsc"," te/Aq-msc  sna/Spa-p  tithe/Ncmpc  aíochta/Ncfsg  i/Sp  gcuid/Ncfsc  de/Sp  na/Td-p  bailte/Ncmpc  ./Fe </s><s> Agus/Cc  i/Sp  gcorr/Ncfsc  theach/Ncmsc  ,/Fi  leoga/I  ,/Fi  bhí/Vmis  sléibhte/Ncmpc  na/Td-s  leapa/Ncfsg  mós/Ncmsc  ard/Aq-msc  ,/Fi  agus/Cc  chan/Vmis  le/Sp  fiabhras/Ncmsc"
"doc#156","leis/Sp  na/Td-p  páistí/Ncmpc  costarnochta/Av  a/Q-p|Q-i|Q-r  thigeadh/Vmis0  le/Sp  stánadh/Vmis0  ar/Sp  na/Td-p  gringos/Ncmsc  agus/Cc  a/Sp  iarraidh/Nv  airgid/Ncmsg|Ncmpc  orthu/Pr3-p  ;/Fi  ag/Sp  léimeadh/Vmis0  isteach/Rd  in/Sp"," uisce/Ncmsc"," bogthe/Aq-msc  an/Td-s  locha/Ncmsg  ;/Fi  ag/Sp  barcadh/Vmis0|Vmih  allais/Ncmpc  sa/Spa-s  sauna/Ncmpc  beag/Aq--pg  coirceogach/Aq--pg  tráthnóna/Ncmsg|Ncmsc  gan/Sp  dearmad/Nv  a/Sp  dhéanamh/Nv  ar/Sp  an/Td-s  tsoilseach/Ncfsc"
"doc#156","an/Td-s  tsaoil/Ncmsg  ann/Pr3ms  ./Fe </s><s> Smaointigh/Aq-msg|Aq-msv  ar/Sp  sheomra/Ncmsc  folctha/Av  ,/Fi  lena/Spp-s  bháisín-láimh/Ncfsd  suimint/Ncfsc  a/Q-r  raibh/Vmis---n  cóta/Ncmsc  de/Sp  phéint/Ncfsc  ghorm/Aq-fsc  air/Pr3ms  lá/Ncmsc  den/Spa-s  tsaol/Ncmsc  ;/Fi"," uisce/Ncmsc"," fuar/Aq-msc  ;/Fi  gan/Sp  tuáille/Ncmsc  ,/Fi  sópa/Ncmpc  nó/Cc  páipéar/Ncmsc  leithris/Ncmsg  ;/Fi  coinneal/Ncfsc  bheag/Aq-fsc  ainniseach/Ncfsc  amháin/Aqp  agus/Cc  cúirtín/Ncfsc  in/Sp  áit/Ncfsc  dorais/Ncmsg  ,/Fi  idir/Sp  é/Pp3ms  agus/Cc"
"doc#156","(/F  an/Td-s  chéibh/Ncfsc  )/F  agus/Cc  ar/Sp  shiúl/Nv  leat/Pr2-s  ar/Sp  luasbhád/Ncmsc  go/Sp  baile/Ncmsc  beag/Aq-msc  Santa/Npmsc  Cruz/Npmsc  ,/Fi  an/Td-s  loch/Ncmsc  garbh/Aq-msc  go/Ua  leor/Aqp  sa/Spa-s  tráthnóna/Ncmsc  ,/Fi  agus/Cc  scairdeanna/Ncfpc"," uisce/Ncmsg"," do/Sp  bhualadh/Ncmsc  san/Spa-s  aghaidh/Ncfsc  ./Fe </s><s> Má/Cs|Ncfsc  ''s/Cc  áitreabhach/Ncmsc  tú/Pp2-s  ní/Qn  bheidh/Vmif---n  le/Sp  híoc/Nv  agat/Pr2-s  ach/Cs  leath/Ncfsc|Vmis  an/Td-s  méid/Ncmsc  a/Q-i  bhaintear/Vmip0  do/Sp  na/Td-p  turasóirí/Ncmpc  ./Fe </s><s> An/Td-s"
"doc#156",",/Fi  agus/Cc  scaifte/Av  ban/Ncfpg  ar/Sp  a/Dp3-p  ndícheall/Ncmsc  lena/Spp-p  gcuid/Ncfsc  sópa/Ncmpc  carbólach/Aq--pg  ,/Fi  ag/Sp  suathadh/Vmis0  agus/Cc  ag/Sp  cuimilt/Nv  an/Td-s  éadaigh/Ncmsg  ar/Sp  chlár/Ncmsc  níocháin/Ncmsg  ,/Fi  in/Sp"," uisce/Ncmsc"," fuar/Aq-msc  grúpa/Ncmsg|Ncmsc  skiffle/Xf  ó/Sp  na/Td-p  caogadaí/Ncmsc  !/Fe </s><s> Mar/Sp  sin/Pd  féin/Px  bhí/Vmis  cuma/Ncfsc  shona/Aqp  ,/Fi  shásta/Aqp  orthu/Pr3-p  i mbun/Spc  oibre/Ncfsg  ,/Fi  ag/Sp  comhrá/Nv  agus/Cc  ag/Sp  gáirí/Ncmpc  ./Fe </s><s> Ach/Cs  an/Qq"
"doc#156","a/Q-r  chinn/Vmis  agus/Cc  a/Dp3ms  ghaosán/Ncmsc  mór/Aq-msc  ,/Fi  cromógach/Aqp  in/Sp  airde/Ncfpc|Ncfsc  )/F  aistear/Ncmsc  a/Q-p|Q-i|Q-r  bhainfeas/Vmif---r  dhá/Spp  uair/Ncfsc  asat/Pr2-s  ,/Fi  agus/Cc  a/Q-i  fhágfas/Vmif---r  do/Sp  ghlúine/Ncfpc  chomh/Ri  lag/Aqp  le/Sp"," huisce/Ncmsc"," ./Fe </s><s> Ní/Qn  shamhlófá/Vmc-2s-n  caidé/Ncfsc  chomh/Ri  compordach/Aqp  agus/Cc  a/Q-r  bhí/Vmis  an/Td-s  turas/Ncmsc  arais/Ncfsc|Ns-s  ar/Wpsi|Wssi|Ws-q|Wsdq  an/Wp-q|Wpdq  gcolectivo/Xx  ,/Fi  sin/Pd  na/Td-s  trucail/Ncfsc  pick-up/Xf  a/Q-p|Q-i|Q-r  phiocfas/Vmif---r  suas/Rd"
"doc#156","muidinne/Ncmsc  seomra/Ncmsg  san/Spa-s  ostán/Ncmsc  ,/Fi  an/Td-s  t-aon/Mc  cheann/Ncmsc  a/Q-r  bhí/Vmis  sa/Spa-s  bhaile/Ncmsc  seanfhoirgneamh/Ncmpg  dhá/Spp  stór/Ncmsc  ,/Fi  leathbealaigh/Ncfsc  suas/Rd  an/Td-s  cnoc/Ncmsc  le/Sp"," huisce/Ncmsc"," te/Aq-msc  ,/Fi  ciothfholcadán/Ncmsc  agus/Cc  leithreas/Ncmsc  amháin/Aqp  idir/Sp  na/Td-p  lóisteoirí/Ncmpc  uilig/Aqp  ./Fe </s><s> Ceardlann/Ncfsc  a/Q-r  bhí/Vmis  san/Spa-s  fhoirgneamh/Ncmsc  seo/Dd  ar/Sp  dtús/Ncmsc  ,/Fi  a/Q-p|Q-i|Q-r"
"doc#156","suite/Av  i/Sp  measc/Ncmsc  na/Td-p  gcrann/Ncmpg  ar/Sp  thaobh/Ncmsc  sléibhe/Ncmsg  polláin/Ncmpc|Ncmsg  de/Sp  fhíoruisce/Ncmsc  bogthe/Aq-msc  ,/Fi  le/Sp  dathannaí/Aqc  ó/Sp  turcaid/Ncfsc  go/Sp  iathghlas/Ncfsc|Ncmsc  ./Fe </s><s> Tigeann/Vmip  an/Td-s"," t-uisce/Ncmsc"," ó/Sp  abhainn/Ncfsc  an/Td-s  Río/Npmsc  Cahobón/Npmsc  ,/Fi  ag/Sp  sileadh/Vmis0  anuas/Rd  thar/Sp  easa/Ncmsg  beaga/Aq--pg  ,/Fi  ansin/Rl  faoin/Spa-s  talamh/Ncmsc  ,/Fi  agus/Cc  amach/Rd  arís/Rg  ina/Spp-s  shruthán/Ncmsc  ,/Fi  ag/Sp  rith/Nv"
"doc#156","ag/Sp  rósadh/Vmis0|Vmih  pollo/Ncmsc  ar/Sp  thine/Ncfsc  chumhra/Aqp  péine/Ncfsg|Ncmsg|Ncmsc  ,/Fi  ag/Sp  cosc/Ncmsc  mo/Dp1-s  tharta/Ncmsg  le/Sp  sú/Nv  fuar/Aqp  an/Td-s  mhealbhacáin/Ncmpc  mhóir/Ncmsg  ,/Fi  ag/Sp  éisteacht/Nv  leis/Sp  an/Td-s"," uisce/Ncmsc"," ag/Sp  monamar/Vmis1p  ar/Sp  a/Dp3ms  bhealach/Ncmsc  síos/Rd  an/Td-s  taobh/Ncmsc  sléibhe/Ncmsg  agus/Cc  ag/Sp  amarc/Ncmsc  ar/Sp  an/Td-s  ghealach/Ncfsc  lán/Aq-fsc  fríd/Ncfsc  ghéaga/Ncfpc  na/Td-p  gcrann/Ncmsc  pailme/Ncfsg  ,/Fi  i/Sp  dteocht/Ncfsc"
"doc#156","sa/Spa-s  lago/Ncmsc  faoi/Sp  láthair/Ncfsc  ./Fe </s><s> Níl/Npfsc|Vmip---n  ganntanas/Ncmpg|Ncmsc  ar/Sp  bith/Ns-s  pearaicít/Ncfsc  agus/Cc  corr/Aqp|Ncfsc  éisc/Ncmsg|Ncmpc|Ncmsg|Ncmpc  anseo/Rl  ,/Fi  agus/Cc  áit/Ncfsc  dheas/Aq-fsc  atá/Vmip---r  ann/Pr3ms  le/Sp  dhul/Nv  ag/Sp  snámh/Nv  san/Spa-s"," uisce/Ncmsc"," the/Aq-msc  ,/Fi  shulfúrach/Aq  ./Fe </s><s> Tá/Vmip  tithe/Ncmpc  galánta/Aqp  agus/Cc  ostáin/Ncfsc  bhreátha/Aq-fsv  tógtha/Av  ag/Sp  lucht/Ncmsc  saibhris/Ncmsg  na/Td-s  tíre/Ncfsg  thart/Rd  fán/Ncmsc  Rio/Npmsc  Dulce/Npmsc  ./Fe </s><s> Riviera/Npmsc"
"doc#156","coimhthíocha/Aq--pc  ./Fe </s><s> Agus/Cc  ar/Sp  an/Td-s  bhealach/Ncmsc  ''/Fa  na/Td-s  bhaile/Ncmsc  ,/Fi  agus/Cc  an/Td-s  taoide/Ncfsg  istigh/Rd  i/Sp  mbéal/Ncmsc  na/Td-p  habhanna/Ncmsg  ,/Fi  nárbh/Wsrin  éigean/Ncmsc  dúinn/Pr1-p  siúl/Ncmsc|Nv  fríd/Ncfsc"," uisce/Ncmsg"," a/Q-r  bhí/Vmis  suas/Rd  go dtí/Spc  ''/Fa  n/Xx  brollach/Ncmsc  orainn/Pr1-p  ,/Fi  ag/Sp  coinneáil/Nv  ár/Dp1-p  málaí/Ncmpc  láimhe/Ncfsg  suas/Rd  san/Spa-s  aer/Ncmsc  ar/Sp  eagla/Ncfsc  go/Cs  bhfliuchfaidh/Vmif  na/Td-s  ceamairí/Ncfsc  nó/Cc"
"doc#156","boinn/Ncmpc  choisricthe/Av  achan/Ncmsc  áit/Ncfsc  ./Fe </s><s> Ag/Sp  siúl/Nv  síos/Rd  agus/Cc  aníos/Rd  an/Td-s  tsráid/Ncfsc  ,/Fi  an/Td-s  tráthnóna/Ncmsc  sin/Dd  ,/Fi  bhí/Vmis  sagart/Ncmsc  le/Sp  buiceáid/Ncfsc  ,/Fi  ag/Sp  croitheadh/Nv"," uisce/Ncmsg|Ncmsc"," coisricthe/Av  ar/Sp  na/Td-s  trucail/Ncfsc  uilig/Aqp  ./Fe </s><s> Is/Wp-i  minic/Rg|Aqp  ,/Fi  agus/Cc  mé/Pp1-s  ag/Sp  cúlú/Nv  an/Td-s  chairr/Ncmsg  sa/Spa-s  bhaile/Ncmsg  anois/Rg  ,/Fi  a/Q-p|Q-i|Q-r  smaoitím/Vmip1s  ar/Sp  an/Td-s  tráthnóna/Ncmsc  sin/Dd  in/Sp"
"doc#156","a/Q-r  úsáideann/Vmip  siad/Pp3-ps  in/Sp  ionad/Ncmsc  uimhreacha/Ncfpg  ./Fe </s><s> Má/Cs  tá/Vmip  dhá/Spp  quetzal/Xf  le/Sp  spáráil/Nv  agat/Pr2-s  ,/Fi  caith/Vmm-2s  isteach/Rd  é/Pp3ms  ar/Sp  an/Td-s  phláta/Ncmsg  sin/Dd  atá/Vmip---r  ar/Sp  snámh/Nv  ar/Sp  an/Td-s"," uisce/Ncmsc"," sa/Spa-s  mhias/Ncfsc  mór/Aq-msc  sin/Dd  agus/Cc  bainfidh/Vmif  tú/Pp2-s  ceithre/Aqp  quetzal/Xf  ./Fe </s><s> òps/Xx  !/Fe </s><s> Phreab/Vmis  sé/Pp3mss  amach/Rd  as/Sp  an/Td-s  phláta/Ncmsg  arís/Rg  ./Fe </s><s> Chan/Vmis  iontas/Ncmsc  go/Cs  bhfuil/Vmip---d  an/Td-s"
"doc#156","ar/Sp  seilf/Ncfsc  ./Fe </s><s> Caithfidh/Vmif  tú/Pp2-s  iad/Pp3-p  uilig/Aqp  a/Dp3fs  leagaint/Ncfsc  anuas/Rd  ,/Fi  a/Uv  amadáin/Ncmsv|Ncmpc  ./Fe </s><s> Nó/Cc  b''/Ws-i  fhéidir/Ns-s  gur/Wpdi|Wsdi  bhfearr/Ncmsc  leat/Pr2-s  dhul/Nv  a/Dp3ms  iascaireacht/Ncfsc  sa/Spa-s  linn/Pr1-p"," uisce/Ncmsc"," bheag/Aq-msc  seo/Dd  b''/Ws-i  fhéidir/Ns-s  go/Cs  mbeirfeá/Vmc-2s  ar/Sp  cheann/Ncmsc  de/Sp  na/Td-p  lachain/Ncfpc  bheaga/Aq--pc  ,/Fi  dheasa/Ns-s--e  ,/Fi  phlaisteacha/Ncmpv  atá/Vmip---r  ar/Sp  snámh/Nv  ann/Pr3ms  vác/Ncmsc  !/Fe </s><s> vác/Ncmsc  !/Fe </s><s> Arú/Rg  ,/Fi  seo/Pd"
"doc#156","bith/Ns-s  )/F  ./Fe </s><s> Corr/Npmsc  uair/Ncfsc  ,/Fi  is/Wpri  fearr/Aqc  a/Sp  bheith/Nv  aineolach/Aqp  ./Fe </s><s> Ar/Sp  scor/Nv  ar/Sp  bith/Ns-s  ,/Fi  thosaigh/Vmis  an/Td-s  t-ullmhúchán/Ncmsc  ,/Fi  neart/Ncmsc  ceapairí/Ncmpg  agus/Cc  buidéil/Ncmpc"," uisce/Ncmsg"," ,/Fi  mar/Cs  bhí/Vmis  aistear/Ncmsc  fada/Aqp  bus/Ncmsg|Ncmsc  romhainn/Pr1-p  uair/Ncfsc  go/Sp  leith/Ncfsc  go/Sp  bun/Ncmsc  an/Td-s  tsléibhe/Ncmsg  ,/Fi  ó/Sp  dheas/Ns-s  ó/Sp  chathair/Ncfsc  Ghuatamala/Npmsg  ,/Fi  agus/Cc  ansin/Rl  dhá/Spp  uair/Ncfsc  nó/Cc"
"doc#156","./Fe </s><s> Amach/Rd  linn/Pr1-p|Ncfsc  uilig/Aqp  ./Fe </s><s> Siúd/Pd  amach/Rd  an/Td-s  tiománaí/Ncmsc  fosta/Rg  ,/Fi  thóg/Vmis  an/Td-s  boinéad/Ncmsc  ,/Fi  d''/Q  fhéach/Vmis  isteach/Rd  ar/Sp  an/Td-s  ineall/Ncmsc  ,/Fi  chraith/Vmis  braon/Ncmsc"," uisce/Ncmsg"," air/Pr3ms  ,/Fi  (/F  uisce/Ncmsc  coisricthe/Av  ?/Fq </s><s> )/F  ,/Fi  thóg/Vmis  amach/Rd  fáisceochair/Ncfsc  nó/Cc  dhó/Nv  agus/Cc  thosaigh/Vmis  ag/Sp  scriúáil/Nv  ar/Sp  a/Dp3ms  dhícheall/Ncmsc  ./Fe </s><s> Ach/Cs  bhí/Vmis  a/Dp3ms  intinn/Ncfsc"
"doc#156","linn/Pr1-p|Ncfsc  uilig/Aqp  ./Fe </s><s> Siúd/Pd  amach/Rd  an/Td-s  tiománaí/Ncmsc  fosta/Rg  ,/Fi  thóg/Vmis  an/Td-s  boinéad/Ncmsc  ,/Fi  d''/Q  fhéach/Vmis  isteach/Rd  ar/Sp  an/Td-s  ineall/Ncmsc  ,/Fi  chraith/Vmis  braon/Ncmsc  uisce/Ncmsg  air/Pr3ms  ,/Fi  (/F"," uisce/Ncmsc"," coisricthe/Av  ?/Fq </s><s> )/F  ,/Fi  thóg/Vmis  amach/Rd  fáisceochair/Ncfsc  nó/Cc  dhó/Nv  agus/Cc  thosaigh/Vmis  ag/Sp  scriúáil/Nv  ar/Sp  a/Dp3ms  dhícheall/Ncmsc  ./Fe </s><s> Ach/Cs  bhí/Vmis  a/Dp3ms  intinn/Ncfsc  déanta/Av|Aqp  suas/Rd  ag/Sp"
"doc#156","amach/Rd  uainn/Pr1-p  Fuego/Npmsc  ,/Fi  Acatenango/Ncmsc  agus/Cc  Agua/Npmsc  ;/Fi  polasaí/Ncmsc  an/Td-s  rialtais/Ncmsg  i/Sp  leith/Ncfsc  na/Td-p  bhfliuch-fhoraoiseacha/Xx  agus/Cc  truailliú/Ncmsc  an/Td-s"," uisce/Ncmsg"," rudaí/Ncmpg|Ncmpc  mar/Sp  sin/Pd  ./Fe </s><s> Ach/Cs  an/Td-s  pháirt/Ncfsc  dheireanach/Aq-fsc  ,/Fi  dhóbair/Ncfsc  nár/Qnq|Qnrs  bhris/Vmis|Vmis---n  sé/Pp3mss  mo/Dp1-s  chroí/Ncmsc  agus/Cc  mo/Dp1-s  spiorad/Ncmsc  an/Td-s  spágáil/Nv  fríd/Ncfsc  laibhe/Ncfsg  ,/Fi  dubh/Aqp  ,/Fi  mín/Aqp"
"doc#157","./Fe </s><s> Bhí/Vmis  foraoiseoirí/Ncmpc  sa/Spa-s  chomharsanacht/Ncfsc  a/Q-r  thabharfadh/Vmc  fianaise/Ncfsc  ar/Sp  ball/Ncmsc  gur/Q--s  chuala/Vmis  siad/Pp3-ps  an/Td-s  liú/Ncmsc|Ncmsg  agus/Cc  an/Td-s  streachailt/Ncfsc  san/Spa-s"," uisce/Ncmsg"," oighreata/Aqp  -/Fb  agus/Cc  tar éis/Spc  leathuair/Ncfsc  an/Td-s  chlog/Ncmpg  ,/Fi  faic/Ncfsc  ./Fe </s><s> Ní/Qn  raibh/Vmis---n  dréimirí/Ncmpc  ,/Fi  cuaillí/Ncmpc  ná/Cc  báid/Ncmpc  acu/Pr3-p  chun/Sp  teacht/Nv  i/Sp  gcabhair/Ncfsc  ar/Sp  an/Td-s"
"doc#157","an/Td-s  turraing/Ncfsc  A/Q-r  bheireann/Vmip  ar/Sp  a/Dp3ms  scornach/Ncfsc  lena/Spp-s  greim/Ncmsc  iarainn/Ncmsg  ./Fe </s><s> Na/Td-p  Muilte/Ncmpg|Ncmpc </s><s> Meileann/Vmip  an/Td-s  iliomad/Ns-s  muilte/Ncmpg|Ncmpc  go/Ua  mall/Aqp  ./Fe </s><s> Sileann/Vmip  an/Td-s"," t-uisce/Ncmsc"," ar/Sp  na/Td-p  rothaí/Ncmpc  Agus/Cc  déanann/Vmip  na/Td-p  spócaí/Ncmpc  faoi/Sp  chaonach/Ncmsc  gíoscán/Ncmsc  sa/Spa-s  chorra/Ncfpc  ./Fe </s><s> Agus/Cc  suíonn/Vmip  na/Td-p  muilleoirí/Ncmpc  ansiúd/Ncmpg  lá/Ncmsc  i ndiaidh/Spc  lae/Ncmsg"
"doc#157","agus/Cc  bannaí/Ncmpc  ceoil/Ncmsg  acu/Pr3-p  ar/Sp  bord/Ncmsc  ./Fe </s><s> Bhuail/Vmis  an/Td-s  simléar/Ncmsc  in aghaidh/Spc  áirse/Ncfsg|Ncmsg-e  an/Td-s  droichid/Ncmsg  ./Fe </s><s> Deatach/Ncmsc  ,/Fi  meirg/Ncfsc  agus/Cc  bréantas/Ncmsc  ina/Spp-p|Spp-s  luí/Nv  ar/Sp"," uisce/Ncmsc"," brocach/Aq-msc  Na/Td-p  dteanús/Ncmsc  gona/Spp-p|Spp-s  seithí/Ncfpc  capaill/Ncmsg  ./Fe </s><s> Ar/Sp  na/Td-p  droichid/Ncmpc  uile/Ns-s|Dq  faoinar/Spr  thug/Vmis  an/Td-s  báirse/Ncmsc  sinn/Pp1-p  Fógraíodh/Vmis0  rabhaidh/Ncmsv  Is/Wpri  iad/Pp3-p  ag/Sp"
"doc#157","air/Pr3ms  ./Fe </s><s> Fantar/Vmm-0|Vmip0  ar/Sp  an/Td-s  scréach/Ncfsc  ./Fe </s><s> Ach/Cs  ní/Qn  chloistear/Vmip0--n  gíocs/Ncmsc  ./Fe </s><s> Do/Sp  chuid/Ncfsc  fabhraí/Ncmpg  ,/Fi  fabhraí/Ncmpc  fada/Aqp  .../F </s><s> Do/Sp  chuid/Ncfsc  fabhraí/Ncmpg  ,/Fi  fabhraí/Ncmpc  fada/Aqp  ,/Fi"," Uisce/Npmsg"," dubh/Aq-msc  do/Sp  shúl/Ncfpg  Lig/Vmis  dom/Pr1-s  tumadh/Nv|Ncmsc  iontu/Pr3-p  ,/Fi  Lig/Vmis  dom/Pr1-s  dul/Ncmsc|Nv  go/Sp  grinneall/Ncmsc  ./Fe </s><s> Mar/Cs  a/Q-r  théann/Vmip  an/Td-s  mianadóir/Ncmsc  sa/Spa-s  sloc/Ncmsc  Agus/Cc  luascann/Vmip  a/Dp3ms  lampa/Ncmsc  faon/Aq-msc  Os/Sp"
"doc#157","i ndiaidh/Spc  bliana/Ncfsg  ./Fe </s><s> Anseo/Rl  san/Spa-s  áit/Ncfsc  a/Q-i  mbíodh/Vmih  do/Sp  bhaithis/Ncfsc  Is/Wpri  d''/Sp  anáil/Ncfsc  bhog/Aq-fsc  de/Pr3ms  shíor/Aqp  ann/Pr3ms  ./Fe </s><s> As/Pr3ms  ''/Fa  Ophelia/Npmsc  ''/Fa </s><s> Neadaíonn/Vmip  na/Td-p  francaigh/Ncmpc"," uisce/Ncmsg"," ina/Spp-s  folt/Ncmsc  án/Ncmsc  ,/Fi  Méara/Ncfpc|Ncmsc  na/Td-p  bhfáinní/Ncmpg  sa/Spa-s  chuilithe/Ncfsc  mar/Sp  eití/Ncfpc  éisc/Ncmsg  Is/Wpri  í/Pp3fs  ag/Sp  gluaiseacht/Nv  léi/Pr3fs  trí/Ncmsc  scáthanna/Ncmpg  Ollfhoraoisí/Npmsc  ársa/Aqp  an/Td-s"
"doc#157","?/Fq </s><s> Sa/Spa-s  ghiolcach/Ncfsc  rábach/Aq-fsc  tá/Vmip  an/Td-s  ghaoth/Ncfsc  ina/Spp-p|Spp-s  seasamh/Nv  ./Fe </s><s> Fuisc/Npmsc  Á/Spp-s  cur/Ncmsc  aici/Pr3fs  sna/Spa-p  hialtóga/Ncfpc  lena/Spp-p|Spp-s  lámh/Ncfsc  ./Fe </s><s> Gona/Spp-s  sciatháin/Ncmpc  dhorcha/Aqp  ,/Fi  tais/Aqp  ón/Spa-s"," uisce/Ncmsg"," Seasaid/Npmsc  mar/Sp  ghal/Ncfsc  san/Spa-s  abhainn/Ncfsc  ,/Fi  mar/Sp  scáth/Ncmsc  ,/Fi </s><s> Mar/Sp  scamaill/Ncmpc  oíche/Ncfsg  ./Fe </s><s> Eascann/Ncfsc  fhada/Aqp  bhán/Aqp  Ag/Sp  sciorradh/Vmis0  thar/Sp  a/Dp3fs  cíoch/Ncfsc  ./Fe </s><s> Lampróg/Ncfsc  Ag/Sp"
"doc#158","bhí/Vmis  sí/Pp3fss  ábalta/Aqp  a/Dp3-p  slí/Ncfsc  a/Sp  dhéanamh/Nv  go dtí/Spc  an/Td-s  leithreas/Ncmsc  ./Fe </s><s> Chuaigh/Vmis  sí/Pp3fss  isteach/Rd  agus/Cc  shuigh/Vmis  sí/Pp3fss  ann/Pr3ms  ,/Fi  dhún/Vmis  amach/Rd  an/Td-s  doras/Ncmsc  ,/Fi  agus/Cc  ghoil/Nv|Vmis"," uisce/Ncmsg|Ncmsc"," a/Dp3fs  cinn/Ncmpc  .../F  ./Fe </s><s> Fós/Rg  féin/Px  ,/Fi  boladh/Ncmsc  dighalráin/Ncfsc  leithris/Ncmsg  ,/Fi  thugadh/Vmih|Vmis0  sé/Pp3mss  chun/Sp  a/Dp3fs  cuimhne/Ncfsc  duibheacht/Ncmsc  agus/Cc  duairceas/Ncmsc  na/Td-s  maidne/Ncfsc  sin/Dd  .../F"
"doc#158","-/Fb  ''''/Fa  Mhamaí/Ncfsc  ,/Fi  ''/Fa  Mhamaí/Ncfsc  ,/Fi  tá/Vmip  Eoghainín/Npmsc  istigh/Rd  sa/Spa-s  bhfolcadán/Ncmsc  agus/Cc  tá/Vmip  sé/Pp3mss  ar/Sp  fad/Ncmsc  fliuch/Aq-msc  .../F  ./Fe </s><s> ''/Fa  ''/Fa  Ó/I  ,/Fi  Matt/Npmsc  sin/Dd  .../F  dhearmhad/Ncmsc  sé/Ncmsg  an/Td-s"," t-uisce/Ncmsc"," a/Sp  scaoileadh/Vmis0  amach/Rd  arís/Rg  .../F  mo/Dp1-s  leithscéal/Ncmsc  ,/Fi  a/Dp3fs  Mhéadhbh/Ncmsc  .../F  ní/Qn  bheidh/Vmif---n  mé/Pp1-s  neomat/Ncmsc  .../F  dein/Ncfsc  an/Td-s  tae/Ncmsg  .../F  ./Fe </s><s> ''/Fa  ''/Fa  Ní/Qn  bheidh/Vmif---n  sé/Pp3mss  agam/Pr1-s  .../F"
"doc#158","?/Fq </s><s> Leis/Sp  sin/Pd  ,/Fi  sháigh/Vmis  an/Td-s  cat/Ncmsc  a/Dp3ms  cheann/Ncmsc  amach/Rd  le/Sp  ciosa/Ncmpc  an/Td-s  chomhla/Ncfsg  ./Fe </s><s> ''/Fa  Ó/I  ,/Fi  ''/Fa  adeir/Vmip  a/Dp3fs  hathair/Ncmsc|Ncfsc  ,/Fi  ''/Fa  ansan/Rl  in/Sp  airde/Ncfpc|Ncfsc  in aice/Spc  le/Sp  tainc/Ncfsc  an/Td-s"," uisce/Ncmsg"," te/Aq-msv|Aq-msc  a/Q-r  thugann/Vmip  an/Td-s  rábaire/Ncmsc  sin/Dd  an/Td-s  lá/Ncmsc  ,/Fi  nuair/Cs  a/Dp3ms  cheart/Ncmsc  do/Sp  bheith/Ncfsc  amuigh/Rd  ag/Sp  fiach/Nv  dó/Pr3ms  féin/Px  ./Fe </s><s> Geibheann/Vmip  sé/Mc|Pp3mss  boladh/Ncmsc  an/Td-s  bhídh/Ncfsc  anois/Rg  ./Fe </s>"
"doc#158",",/Fi  bhí/Vmis  an/Td-s  ghealach/Ncfsc  briste/Av  trí/Sp  scamall/Ncmsc  ,/Fi  an/Td-s  ghealach/Ncfsc  chéanna/Aqp  bhí/Vmis  os cionn/Spc  na/Td-s  trá/Ncfsg  aige/Pr3ms  baile/Ncmsc  ,/Fi  ag/Sp  rianú/Nv  casáin/Ncfsc  airgid/Ncmsg  tríd/Sp  an/Td-s"," uisce/Ncmsc"," isteach/Rd  ,/Fi  mar/Cs  a/Q-r  raibh/Vmis---n  na/Td-s  tonnta/Ncfpc  beaga/Aq--pc  ag/Sp  lí/Nv  na/Td-s  gainimhe/Ncfsg  ./Fe </s><s> Bhuail/Vmis  tocht/Ncmsc  uaignis/Ncmsg  í/Pp3fs  ./Fe </s><s> ''/Fa  Muna/Cs  bpósfaidh/Vmif  mé/Pp1-s  Jeaic/Npmsc  ,/Fi  ní/Qn  phósfaidh/Vmif---n  mé/Pp1-s"
"doc#159","ar/Sp  Bhóthar/Ncmsc  Mhic/Up  Seoin/Npmsc  go/Sp  Sráid/Ncfsc  Dorsait/Npmsc  ./Fe </s><s> Féach/Vmm-2s  !/Fe </s><s> Bleá/Npmsc  Cliathach/Aq-msc  óg/Aq-msc  sna/Spa-p  hathdhéaga/Ncmsc|Ncmsg  ag/Sp  breathnú/Nv  agus/Cc  ag/Sp  scaoileadh/Nv  braon/Ncmsc"," uisce/Ncmsg"," isteach/Rd  sa/Spa-s  Chanáil/Ncfsc  ./Fe </s><s> Tá/Vmip  sé/Pp3mss  feistithe/Av  ó/Sp  sháil/Ncfsc  go/Sp  baitheas/Ncmsc  sa/Spa-s  dath/Ncmsc  gorm/Aq-msc  Bleá/Npmsc  Cliathach/Aq-msc  nach/Wprin  féidir/Ns-s  aon/Mc|Dq  amhras/Ncmsc  a/Sp  bheith/Nv  ar/Sp"
"doc#159","go/Sp  baitheas/Ncmsc  sa/Spa-s  dath/Ncmsc  gorm/Aq-msc  Bleá/Npmsc  Cliathach/Aq-msc  nach/Wprin  féidir/Ns-s  aon/Mc|Dq  amhras/Ncmsc  a/Sp  bheith/Nv  ar/Sp  dhuine/Ncmsc  ina/Spp-s  thaobh/Ncmsc  !/Fe </s><s> Sea/Wp-i-3  ,/Fi  ambaist/Ncfsc  ,/Fi  má/Cs  bhí/Vmis  an/Td-s"," t-uisce/Ncmsc"," á/Spp-s  thruailliú/Nv  tuilleadh/Nv|Ncmsc  aige/Pr3ms  ,/Fi  nár/Wsrin  bheag/Aqp|Ncmsc  an/Td-s  cás/Ncmsc  é/Pp3ms  agus/Cc  a/Sp  lofa/Nv--g  atá/Vmip---r  an/Td-s  Chanáil/Ncfsc  Ríoga/Aqp  cheana/Rg  féin/Px  !/Fe </s><s> Tá/Vmip  an/Td-s  áit/Ncfsc  bánaithe/Av  ./Fe </s><s> Níl/Npfsc|Vmip---n  duine/Ncmsg|Ncmsc"
"doc#159","Droichead/Ncmsc  Benn/Npmsc  ar/Sp  Shráid/Ncfsc  Dorsait/Npmsc  ./Fe </s><s> Compánach/Ncmsc  nó/Cc  beirt/Ncfsc  nó/Cc  triúr/Ncmsc  nó/Cc  ceathrar/Ncmsc  compánach/Ncmpg  !/Fe </s><s> -/Fb  ag/Sp  fanacht/Nv  le/Sp  hógánach/Ncmsc  an/Td-s  bhraon/Ncmsc"," uisce/Ncmsg"," ar/Sp  bhruach/Ncmsc  na/Td-s  Canála/Ncfsg  ./Fe </s><s> Ní/Qn  thugtar/Vmip0--n  faoi/Sp  deara/Ns-s  tú/Pp2-s  le linn/Spc  duit/Pr2-s  do/Sp  shlí/Ncfsc  aonaránach/Aq-fsc  a/Sp  dhéanamh/Nv  tríothu/Pr3-p  agus/Cc  amach/Rd  tharstu/Pr3-p"
"doc#159","Ó/Sp  Paircín/Ncmsc  )/F  agus/Cc  Comhar/Ncmsc  ,/Fi  Nollaig/Npmsc|Npfsc  2001/Mn  An/Td-s  Caidheacadóir/Ncfsc </s><s> Deaidí/Npmsc  ,/Fi  a/Q-r  deir/Vmip  sí/Pp3fss  ,/Fi  lig/Vmis  dúinn/Pr1-p  an/Td-s  caidheac/Ncmsc  a/Sp  thabhairt/Nv  linn/Pr1-p|Ncfsc|Ncfpg  ar/Sp  an/Td-s"," uisce/Ncmsc"," .../F  ./Fe </s><s> -B/Xx  ''/Fa  in/Sp  an/Td-s  guth/Ncmsc  a/Q-r  bhí/Vmis  ina/Spp-s  chluasa/Ncfpc  ./Fe </s><s> Tá/Vmip  a/Dp3ms  fhios/Ncmsc  againn/Pr1-p  ,/Fi  Deaid/Npmsc  ./Fe </s><s> Tuigimid/Vmip1p  ./Fe </s><s> Ní/Wp-in  ionann/Aqp  anois/Rg  agus/Cc  an/Td-s  uair/Ncfsc  a/Q-r  bhíomar/Vmis1p  beag/Ncmsc  ./Fe </s>"
"doc#159","anois/Rg  agus/Cc  an/Td-s  uair/Ncfsc  a/Q-r  bhíomar/Vmis1p  beag/Ncmsc  ./Fe </s><s> Iompróimid/Vmif1p  féin/Px  é/Pp3ms  ,/Fi  Deaid/Npmsc  ./Fe </s><s> -Bhí/Xx  a/Dp3fs  glór/Ncmsc  ag/Sp  éileamh/Nv  air/Pr3ms  go/Ua  leanúnach/Aqp  ,/Fi  a/Dp3ms  bhéal/Ncmsc  faoi/Sp|Pr3ms  ar/Sp  an/Td-s"," uisce/Ncmsg"," ,/Fi  é/Pp3ms  ag/Sp  análú/Nv  agus/Cc  an/Td-s  soitheach/Ncmsc  canbháis/Ncmsg  éadrom/Ncmsc  seo/Dd  -/Fb  chomh/Ri  héadrom/Ncmsc  le/Sp  cleite/Ncmsc  -/Fb  cleiteog/Ncfsc  -/Fb  a/Dp3ms  bhun/Ncmsc  os/Sp  a/Dp3fs  chionn/Ncfsd  in/Sp  airde/Ncfpc|Ncfsc  mar/Sp  stua/Ncmsc"
"doc#159","donna/Ncmpv  is/Wpri  glasa/Ncmpv  ,/Fi  é/Pp3ms  féin/Px  de/Pr3ms  shíor/Aqp  ar/Sp  an/Td-s  airdeall/Ncmsc  a/Dp3fs|Ud  luaithe/Aqc  a/Q-r  thagadh/Vmih  sé/Pp3mss  aníos/Rd  agus/Cc  sula/Cs  gceartódh/Vmc  sé/Pp3mss  a/Dp3fs  chaidheac/Ncmsc  féin/Px  san/Spa-s"," uisce/Ncmsc"," ./Fe </s><s> Thug/Vmis  sé/Mc|Pp3mss  saol/Ncmsc  folláin/Aq-msc  sonais/Ncmpc|Ncmsg  dóibh/Pr3-p  beirt/Ncfsc  agus/Cc  ba/Wsri  léir/Aqp  anois/Rg  a/Dp3-p  mbuíochas/Ncmsc  dó/Pr3ms  ,/Fi  anois/Rg  nuair/Cs  nárbh/Wsrin  fhéidir/Ns-s  a/Sp  thuilleadh/Nv  ./Fe </s>"
"doc#159","dó/Pr3ms  ina/Spr  tuilleadh/Vmis0  agus/Cc  ina/Spr  tuilleadh/Vmis0  ,/Fi  ba/Wsri  gheall/Ncmsc  le/Sp  bolgam/Ncmsc  flaithiúil/Aq-msc  breise/Ncfsg  fhear/Ncmpg  an/Td-s  bhainne/Ncmsc  i/Sp  ré/Ncfsc  a/Dp3ms  sheanathar/Ncmsg  .../F  ./Fe </s><s> Bhí/Vmis  an/Td-s"," t-uisce/Ncmsc"," tagtha/Av  isteach/Rd  ina/Spp-s  bhéal/Ncmsc  uair/Ncfsc  amháin/Aqp  eile/Dd  faoi/Pr3ms  mar/Cs  a/Q-r  thaitníodh/Vmih  chomh/Ri  mór/Aqp  léise/Pr3fs-e|Ncfsg  ina/Spp-s  fíoróige/Ncfsc  di/Pr3fs  agus/Cc  é/Pp3ms  féin/Px  lena/Spp-s  hais/Ncfsc|Ns-s"
"doc#159","díreach/Aqp  á/Spp-s  thriáil/Nv  ,/Fi  tá/Vmip  ''s/Cc  agat/Pr2-s  !/Fe </s><s> -Á/Xx  thriáil/Nv  !/Fe </s><s> -Tá/Xx  pus/Ncmsc  air/Pr3ms  ,/Fi  féach/Vmm-2s  anois/Rg  é/Pp3ms  ./Fe </s><s> An/Wp-q|Wpdq  é/Pp3ms  go/Cs  bhfuil/Vmip---d  a/Dp3ms  dhath/Ncmsc  á/Spp-s  thréigean/Nv  ?/Fq </s><s> -Níl/Xx  anois/Rg  ann/Pr3ms  ach/Cs"," uisce/Ncmsc"," ./Fe </s><s> D''/Q  athlíon/Vmis  sé/Pp3mss  d''/Sp  uisce/Ncmsc  aréir/Aqp  é/Pp3ms  ./Fe </s><s> Níl/Vmip---n  teacht/Ncmsc  a/Sp  thuilleadh/Nv  aige/Pr3ms  ar/Sp  a/Dp3ms  fhoinse/Ncfsc  ./Fe </s><s> -Na/Xx  caiple/Ncfsc  ,/Fi  tá/Vmip  ./Fe </s><s> -A/Xx  n-áit/Ncfsc  malarta/Av  ./Fe </s><s> -Ní/Xx"
"doc#159","agat/Pr2-s  !/Fe </s><s> -Á/Xx  thriáil/Nv  !/Fe </s><s> -Tá/Xx  pus/Ncmsc  air/Pr3ms  ,/Fi  féach/Vmm-2s  anois/Rg  é/Pp3ms  ./Fe </s><s> An/Wp-q|Wpdq  é/Pp3ms  go/Cs  bhfuil/Vmip---d  a/Dp3ms  dhath/Ncmsc  á/Spp-s  thréigean/Nv  ?/Fq </s><s> -Níl/Xx  anois/Rg  ann/Pr3ms  ach/Cs  uisce/Ncmsc  ./Fe </s><s> D''/Q  athlíon/Vmis  sé/Pp3mss  d''/Sp"," uisce/Ncmsc"," aréir/Aqp  é/Pp3ms  ./Fe </s><s> Níl/Vmip---n  teacht/Ncmsc  a/Sp  thuilleadh/Nv  aige/Pr3ms  ar/Sp  a/Dp3ms  fhoinse/Ncfsc  ./Fe </s><s> -Na/Xx  caiple/Ncfsc  ,/Fi  tá/Vmip  ./Fe </s><s> -A/Xx  n-áit/Ncfsc  malarta/Av  ./Fe </s><s> -Ní/Xx  thuigeann/Vmip  sé/Pp3mss  go/Cs  bhfuil/Vmip---d  óstán/Ncmsc  .../F"
"doc#159","./Fe </s><s> -Ní/Xx  thuigeann/Vmip  sé/Pp3mss  go/Cs  bhfuil/Vmip---d  óstán/Ncmsc  .../F  ./Fe </s><s> -Go/Xx  bhfuil/Vmip---d  bia/Ncmsc  agus/Cc  deoch/Ncfsc  .../F  ./Fe </s><s> -Seachas/Xx  an/Td-s  seanbhrachán/Ncmsc  as/Sp  coirce/Ncmsc  a/Dp3fs  chaiple/Ncfsc  is/Cc  an/Td-s"," t-uisce/Ncmsc"," glan/Aq-msc  ./Fe </s><s> -As/Xx  go/Sp  brách/Ns-s  leis/Pr3ms  ./Fe </s><s> -Ar/Xx  lá/Ncmsc  na/Td-p  nAmadán/Ncmpg  go/Ua  buan/Aqp  é/Pp3ms  ./Fe </s><s> -Nach/Xx  n-inseofá/Vmc-2s  dhó/Ncmsc  é/Pp3ms  ,/Fi  go/Cs  bhfuil/Vmip---d  .../F  ./Fe </s><s> -Nach/Xx  ndúirt/Vmis  mé/Pp1-s  leat/Pr2-s  é/Pp3ms  ,/Fi  go/Cs  bhfuil/Vmip---d"
"doc#159","charn/Ncmsc|Vmis  bruscair/Ncmsg|Ncmpc  ar/Sp  mo/Dp1-s  shlí/Ncfsc  trí/Ncmsg  shráidbhaile/Ncmsg|Ncmsc  na/Td-s  Faiche/Ncfsc  Ró/Ncmsg  agus/Cc  dheineas/Vmis1s  é/Pp3ms  a/Sp  ní/Nv  :/Fi  ach/Cs  é/Pp3ms  a/Sp  sciúradh/Vmis0  -/Fb  ní/Wp-in  féidir/Ns-s  sin/Dd  a/Sp  dhéanamh/Nv  le/Sp"," huisce/Ncmsc"," caidéil/Ncmsg  !/Fe </s><s> Bhí/Vmis  an/Td-s  sionnach/Ncmsc  faoi/Sp  shiúl/Ncmsc  ar/Sp|Qq-s|Q-p|Q-is|Wpsi|Wssi|Ws-q|Wsdq  deireadh/Vmih|Ncmsc  ./Fe </s><s> Mharaíos/Vmip---r  coinín/Ncmsc  lasmuigh/Aqp  de/Sp  bhaile/Ncmsc  Chaiseal/Ncmpg  Mumhan/Npmsc|Npmpg  ./Fe </s><s> D''/Q  iarras/Vmip---r  toitín/Ncmsc"
"doc#159","ar/Sp  thriantán/Ncmsc  féaraigh/Ncmsg  ar/Sp  thaobh/Ncmsc  an/Td-s  bhóthair/Ncmsg  ,/Fi  díreach/Aqp  mar/Cs  a/Q-r  dhéanfadh/Vmc  fir/Ncmpc  oibre/Ncfsg  na/Td-s  comhairle/Ncfsc  ann/Pr3ms  ./Fe </s><s> Líonas/Vmip---r  an/Td-s  stán/Ncmsc  d''/Sp"," uisce/Ncmsc"," a/Q-i  dheineas/Vmis1s  a/Sp  bheiriú/Nv  ./Fe </s><s> Is/Wp-i  mé/Pp1-s  a/Q-r  bhain/Vmis  sú/Ncmsc  as/Sp  an/Td-s  bhfeoil/Ncfsc  mhéith/Aq-fsc  nuair/Cs  a/Q-r  bhí/Vmis  sé/Pp3mss  bruite/Av|Aqp  ./Fe </s><s> Ní/Qn  dhéanfaidh/Vmif---n  sé/Mc|Pp3mss  dochar/Ncmsc  duit/Pr2-s  ,/Fi  a/Uv"
"doc#159","donn/Aq-msc  coinníollach/Aq-msc  a/Q-r  bhí/Vmis  agamsa/Pr1-s-e  ./Fe </s><s> Ní/Qn  dhearna/Vmis---n  sé/Mc|Pp3mss  iarracht/Ncfsc  ar/Sp  bith/Ns-s  mé/Pp1-s  a/Sp  chaitheamh/Nv  de/Pr3ms  ach/Cs  é/Pp3ms  mar/Cs  a/Q-r  bheadh/Vmc  bád/Ncmsc  iomartha/Av  trí/Sp"," uisce/Ncmsc"," Locha/Ncmsg  -/Fb  amhail/Sp  is/Cc  go/Q-s  raibh/Vmis---d|Vmsp  inneall/Ncmsc  thar/Sp  bord/Ncmsc  á/Spp-s  bhuanbhrostú/Nv  agus/Cc  á/Spp-s  dhíriú/Nv  roimhe/Pr3ms  -/Fb  idir/Sp  oileáin/Ncmpc  agus/Cc  fochaisí/Ncfpc  na/Td-s  slí/Ncfsg"
"doc#159","don/Spa-s  ghnó/Ncmsc  san/Spa-s  áit/Ncfsc  ,/Fi  pé/Pi  áit/Ncfsc  í/Pp3fs  ,/Fi  a/Q-r  bhí/Vmis  bainte/Ncfsg  amach/Rd  agam/Pr1-s  ./Fe </s><s> Níos/Vmip---r  mo/Dp1-s  chosa/Ncfpc  bochta/Aq--pc  tinne/Aq--pc  in/Sp  aibhneacha/Ncfpc  agus/Cc  i/Sp  srutháin/Ncmpc  ./Fe </s><s> D''/Sp  uireasa/Ncfsc"," uisce/Ncmsg"," is/Wpri  minic/Rg|Aqp  nár/Qnrs  níos/Vmip---r  in/Sp  aon/Dq  chor/Vmis|Ncmsc  ./Fe </s><s> Níorbh/Ws-in  é/Pp3ms  an/Td-s  t-ocras/Ncmsc  agus/Cc  an/Td-s  tart/Ncmsc  dá/Spp-s  olcas/Ncmsc  iad/Pp3-p  ba/Wsri  mheasa/Aqc  ach/Cs  na/Td-p  cosa/Ncfpc  bochta/Aq--pc  clogacha/Aq--pc  briste/Av|Aqp  ./Fe </s><s> Ní/Qn"
"doc#159","do/Sp  na/Td-p  daill/Ncmpc  !/Fe </s><s> Maith/Npmsc  an/Wp-q|Wpdq  mada/Ncmpc  !/Fe </s><s> Is/Wp-i  breá/Aqp  leis/Pr3ms  an/Wp-q|Wpdq  mada/Ncmpc  dul/Ncmsc|Nv  san/Spa-s  abhainn/Ncfsc  ó/Sp  thráth/Ncmsc  go/Sp  chéile/Ncmsc  ,/Fi  más/Csw  ea/Pp3-s  ,/Fi  agus/Cc  maidí/Ncmpc  a/Sp  bhreith/Nv  leis/Pr3ms|Sp  as/Sp  an/Td-s"," uisce/Ncmsg"," !/Fe </s><s> Hmm/Y  !/Fe </s><s> Maidí/Ncmpc  a/Q-p|Q-i|Q-r  chaitear/Vmip0  amach/Rd  roimhe/Pr3ms  le/Sp  go/Cs  rachaidh/Vmif  sé/Pp3mss  á/Spp-p  dtóraíocht/Nv  !/Fe </s><s> Nó/Cc  bábóga/Ncfpc  !/Fe </s><s> Nó/Cc  Canónaigh/Vmm-2s  !/Fe </s><s> Nó/Cc  Gardaí/Ncmpc  !/Fe </s><s> No/Npmsc  ,/Fi  níl/Vmip---n  na/Td-p  Gardaí/Ncmpc"
"doc#159","liom/Pr1-s  turasanna/Ncmpc  a/Sp  thabhairt/Nv  ar/Sp  an/Td-s  abhainn/Ncfsc  ó/Sp  thráth/Ncmsc  go/Sp  chéile/Ncmsc  agus/Cc  bheith/Nv  ag/Sp  caitheamh/Nv  maidí/Ncmpc|Ncmpg  thar/Sp  bhruach/Ncmsc  isteach/Rd  ar/Sp  an/Td-s"," uisce/Ncmsg"," ?/Fq </s><s> Is/Wp-i  breá/Aqp  gan/Sp  dabht/Ncmsc  !/Fe </s><s> Cén/Pq--s  fáth/Ncmsc  nár/Wsdqn  bhreá/Aqp  ?/Fq </s><s> Nár/Wsdqn  bhreá/Aqp  liom/Pr1-s  dul/Nv  ann/Pr3ms  anois/Rg  ?/Fq </s><s> Ba/Ws-i  bhreá/Aqp  siúráilte/Aqp  !/Fe </s><s> Is/Wp-i  breá/Aqp  an/Td-s  caitheamh/Ncmsc  aimsire/Ncfsg  é/Pp3ms  !/Fe </s>"
"doc#159","a/Sp  chur/Nv  amach/Rd  os/Sp  ár/Ncmsc  gcomhair/Ncmsg  !/Fe </s><s> Ní/Wp-in  hea/Pp3-s  ?/Fq </s><s> Ní/Wp-in  miste/Aqp  leat/Pr2-s  capaillíní/Ncmpc  ?/Fq </s><s> Ní/Wp-in  miste/Aqp  leat/Pr2-s  ainmhí/Ncmsc  ar/Sp  bith/Ns-s  ná/Cc  fuil/Ncfsc  do-mhúinte/Aqp  !/Fe </s><s> An/Td-s  capall/Ncmsc"," uisce/Ncmsg"," ?/Fq </s><s> Tá/Vmip  an/Td-s  capall/Ncmsc  uisce/Ncmsg  go/Ua  breá/Aqp  ,/Fi  an/Qq  bhfuil/Vmip---d  ?/Fq </s><s> B''/Ws-i  fhearr/Aqc  leat/Pr2-s  na/Td-p  capaillíní/Ncmpc  uisce/Ncmsg  !/Fe </s><s> Ó/I  !/Fe </s><s> An/Td-s  eilifint/Ncfsc  ?/Fq </s><s> Tá/Vmip  an/Td-s  eilifint/Ncfsc  go/Ua  breá/Aqp  ach/Cs"
"doc#159","!/Fe </s><s> Ní/Wp-in  hea/Pp3-s  ?/Fq </s><s> Ní/Wp-in  miste/Aqp  leat/Pr2-s  capaillíní/Ncmpc  ?/Fq </s><s> Ní/Wp-in  miste/Aqp  leat/Pr2-s  ainmhí/Ncmsc  ar/Sp  bith/Ns-s  ná/Cc  fuil/Ncfsc  do-mhúinte/Aqp  !/Fe </s><s> An/Td-s  capall/Ncmsc  uisce/Ncmsg  ?/Fq </s><s> Tá/Vmip  an/Td-s  capall/Ncmsc"," uisce/Ncmsg"," go/Ua  breá/Aqp  ,/Fi  an/Qq  bhfuil/Vmip---d  ?/Fq </s><s> B''/Ws-i  fhearr/Aqc  leat/Pr2-s  na/Td-p  capaillíní/Ncmpc  uisce/Ncmsg  !/Fe </s><s> Ó/I  !/Fe </s><s> An/Td-s  eilifint/Ncfsc  ?/Fq </s><s> Tá/Vmip  an/Td-s  eilifint/Ncfsc  go/Ua  breá/Aqp  ach/Cs  róthrom/Ncmsc  -/Fb  an/Td-s  iomarca/Ncfsc"
"doc#159","ainmhí/Ncmsc  ar/Sp  bith/Ns-s  ná/Cc  fuil/Ncfsc  do-mhúinte/Aqp  !/Fe </s><s> An/Td-s  capall/Ncmsc  uisce/Ncmsg  ?/Fq </s><s> Tá/Vmip  an/Td-s  capall/Ncmsc  uisce/Ncmsg  go/Ua  breá/Aqp  ,/Fi  an/Qq  bhfuil/Vmip---d  ?/Fq </s><s> B''/Ws-i  fhearr/Aqc  leat/Pr2-s  na/Td-p  capaillíní/Ncmpc"," uisce/Ncmsg"," !/Fe </s><s> Ó/I  !/Fe </s><s> An/Td-s  eilifint/Ncfsc  ?/Fq </s><s> Tá/Vmip  an/Td-s  eilifint/Ncfsc  go/Ua  breá/Aqp  ach/Cs  róthrom/Ncmsc  -/Fb  an/Td-s  iomarca/Ncfsc  colastarail/Ncfsc  !/Fe </s><s> An/Td-s  béar/Ncmsc  ?/Fq </s><s> Ní/Wp-in  maith/Aqp  leat/Pr2-s  an/Td-s  boc/Ncmsc  sin/Dd  !/Fe </s><s> Boc/Ncmsc"
"doc#159","?/Fq </s><s> Is/Wp-i  breá/Aqp  leat/Pr2-s  na/Td-p  rónta/Ncmpc|Ncmpg  !/Fe </s><s> Is/Wp-i  breá/Aqp  na/Td-p  snámhadóirí/Ncmpc  iad/Pp3-p  !/Fe </s><s> Is/Wp-i  breá/Aqp  leatsa/Pr2-s-e  iasc/Ncmsc  leis/Pr3ms  ach/Cs  níl/Vmip---n  tú/Pp2-s  inchurtha/Aqp  leo/Pr3-p  ag/Sp  breith/Nv  iasc/Ncmpg|Ncmsc  as/Sp  an/Td-s"," uisce/Ncmsc"," !/Fe </s><s> Ní/Qn  mheasann/Vmip---n  tú/Pp2-s  gur/Wpdi|Wsdi  ainmhí/Ncmsc  macánta/Aqp  é/Pp3ms  an/Td-s  rón/Ncmsc  ,/Fi  áfach/Rg  ?/Fq </s><s> Feictear/Vmm-0|Vmip0  duit/Pr2-s  go/Cs  bhfaca/Vmis---d  tú/Pp2-s  arís/Rg  agus/Cc  arís/Rg  eile/Dd  na/Td-p  héisc/Ncmpc  chéanna/Ncfpg|Ncmsg  á/Spp-p"
"doc#159","ainmhí/Ncmsc  macánta/Aqp  é/Pp3ms  an/Td-s  rón/Ncmsc  ,/Fi  áfach/Rg  ?/Fq </s><s> Feictear/Vmm-0|Vmip0  duit/Pr2-s  go/Cs  bhfaca/Vmis---d  tú/Pp2-s  arís/Rg  agus/Cc  arís/Rg  eile/Dd  na/Td-p  héisc/Ncmpc  chéanna/Ncfpg|Ncmsg  á/Spp-p  gcaitheamh/Nv  isteach/Rd  san/Spa-s"," uisce/Ncmsc"," as/Sp  buicéad/Ncmsc  ?/Fq </s><s> Ní/Qn  thuigeann/Vmip---n  tú/Pp2-s  cad/Pq  a/Q-i  bhíothas/Vmis0  a/Sp  dhéanamh/Nv  leis/Sp  an/Td-s  iasc/Ncmsc  !/Fe </s><s> Dar/Csw|Vmip  leat/Pr2-s  go/Cs  bhfuil/Vmip---d  póca/Ncmsc  ag/Sp  an/Td-s  rón/Ncmsc  ach/Cs  oiread/Ns-s  leis/Sp  an/Td-s"
"doc#159","agus/Cc  ghéill/Vmis  tú/Pp2-s  láithreach/Aqp|Ncmsc  .../F  ./Fe </s><s> Bíonn/Vmig  cleasaíocht/Ncfsc  éigin/Aq-fsc  ar/Sp  siúl/Nv  acu/Pr3-p  mar/Sp  rónta/Ncmpc  ,/Fi  an/Qq  mbíonn/Vmig  ?/Fq </s><s> Níl/Vmip---n  amhras/Ncmsc  ar/Sp  bith/Ns-s  ort/Pr2-s  faoi/Pr3ms  !/Fe </s><s>","Uisce/Npmsg|Npfsg"," faoi/Sp  thalamh/Ncfsc  éigin/Aq-fsc  ar/Sp  siúl/Nv  acu/Pr3-p  !/Fe </s><s> Is/Cc  maith/Vmm-2s  leat/Pr2-s  ina/Spp-s  dhiaidh/Ns-s  sin/Dd  féin/Px  iad/Pp3-p  ?/Fq </s><s> Is/Wp-i  galánta/Aqc  an/Td-s  cleas/Ncmsc  iad/Pp3-p  agus/Cc  is/Wpri  fearr/Aqc  de/Sp"
"doc#159","gléigeal/Ncmsc  ./Fe </s><s> Is/Wp-i  comhartha/Av|Ncmsc  é/Pp3ms  an/Td-s  túis/Ncfsc  gur/Q--s|Wpdi|Wsdi  lonnaigh/Ncmpc|Vmis  Spiorad/Ncmsc|Ncmpg  an/Td-s  Tiarna/Ncmsc  an/Wp-q|Wpdq  té/Pi  atá/Vmip---r  istigh/Rd  ann/Pr3ms  nuair/Cs  ba/Wsri  bheo/Aqc|Aqp  di/Pr3fs  ./Fe </s><s> Is/Wp-i  comhartha/Av|Ncmsc  é/Pp3ms  an/Td-s"," t-uisce/Ncmsc"," coisricthe/Av  ar/Sp  mhaithiúnas/Ncmsc  agus/Cc  ar/Sp  ghlaineacht/Ncfsc|Ncmsc  an/Td-s  anama/Ncmsg  ón/Spa-s  bpeaca/Ncmsg  ./Fe </s><s> Bhí/Vmis  a/Dp3-p  gcuid/Ncfsc  comhbhróin/Ncmsg  déanta/Av  acu/Pr3-p  ó/Sp  aréir/Ns-s  ./Fe </s><s> Ní/Wp-in  fheadar/Ncmsc"
"doc#160","a/Q-p|Q-i|Q-r  leaghann/Vmip  .../F  ./Fe </s><s> ''/Fa  Phreab/Vmis  Peats/Npmsc  ar/Sp  fhalla/Ncmpc  an/Td-s  droichid/Ncmsg  ,/Fi  agus/Cc  dar/Csw|Vmip  liom/Pr1-s  go/Q-s  raibh/Vmis---d|Vmsp  baol/Ncmsc  air/Pr3ms  soicind/Ncmsc  é/Pp3ms  a/Sp  thitim/Nv  siar/Rd  isteach/Rd  san/Spa-s"," uisce/Ncmsg"," ./Fe </s><s> Shín/Npfsc  sé/Ncmsg  a/Dp3ms  radharc/Ncmsc  díreach/Aq-msc  i/Sp  dtreo/Ncfsc  na/Td-s  háite/Ncfsg  a/Q-r  raibh/Vmis---n  Neidí/Npmsc  ,/Fi  agus/Cc  ba/Wsri  dhóbair/Ncfsc  dúinn/Pr1-p  é/Pp3ms  á/Spp-s  fheiscint/Ncfsc  ;/Fi  ach/Cs  ba/Wsri  chosúil/Aqp  nár/Qnrs  dhein/Vmis  ,/Fi  le/Sp"
"doc#160","isteach/Rd  thar/Sp  an/Td-s  mballa/Ncmsg  chúchu/Ncmsc  ar/Sp  chúl/Ncmsc  an/Td-s  tí/Ncfsg  faoi/Sp  dhó/Ncmsc  sa/Spa-s  lá/Ncmsc  -/Fb  maidin/Ncfsc  agus/Cc  tráthnóna/Ncmsc  ./Fe </s><s> Agus/Cc  bhí/Vmis  ciúta/Ncmsc  éigin/Aq-msc  aige/Pr3ms  chun/Sp  deoch/Ncfsc"," uisce/Ncmsg"," a/Sp  dhoirteadh/Nv  chúchu/Ncmsc  as/Sp  buicéad/Ncmsc  isteach/Rd  i/Sp  mbabhla/Ncmsc  a/Q-r  bhí/Vmis  faoin/Spa-s  mballa/Ncmsc  ./Fe </s><s> ''/Fa  ''/Fa  Faoin/Spa-s  bhfalla/Ncmpc  ?/Fq </s><s> ''/Fa  ''/Fa  Faoin/Spa-s  mballa/Ncmsg  nó/Cc  faoin/Spa-s  bhfalla/Ncmpc  !/Fe </s>"
"doc#160","as/Sp  buicéad/Ncmsc  isteach/Rd  i/Sp  mbabhla/Ncmsc  a/Q-r  bhí/Vmis  faoin/Spa-s  mballa/Ncmsc  ./Fe </s><s> ''/Fa  ''/Fa  Faoin/Spa-s  bhfalla/Ncmpc  ?/Fq </s><s> ''/Fa  ''/Fa  Faoin/Spa-s  mballa/Ncmsg  nó/Cc  faoin/Spa-s  bhfalla/Ncmpc  !/Fe </s><s> ''/Fa  ''/Fa  Agus/Cc  scaoiltí/Vmih0  an/Td-s"," t-uisce/Ncmsc"," isteach/Rd  chúchu/Ncmsc  ,/Fi  a/Uv  Pheats/Npmsc  ?/Fq </s><s> ''/Fa  D''/Q  fháisc/Vmis  Peats/Npmsc  na/Td-p  fabhraí/Ncmpg  anuas/Rd  ar/Sp  na/Td-s  súile/Ncfsg  aige/Pr3ms  d''/Sp  iarraidh/Ncfsc  cuimhneamh/Ncmpg  ar/Sp  an/Td-s  gcuma/Ncfsc  a/Q-i  gcuirfí/Vmc-0"
"doc#160","chúchu/Ncmsc  ,/Fi  a/Uv  Pheats/Npmsc  ?/Fq </s><s> ''/Fa  D''/Q  fháisc/Vmis  Peats/Npmsc  na/Td-p  fabhraí/Ncmpg  anuas/Rd  ar/Sp  na/Td-s  súile/Ncfsg  aige/Pr3ms  d''/Sp  iarraidh/Ncfsc  cuimhneamh/Ncmpg  ar/Sp  an/Td-s  gcuma/Ncfsc  a/Q-i  gcuirfí/Vmc-0  an/Td-s"," t-uisce/Ncmsc"," isteach/Rd  chucu/Pr3-p  ,/Fi  ach/Cs  chuaigh/Vmis  de/Pr3ms  ,/Fi  agus/Cc  b''/Ws-i  fhearr/Aqc  leis/Sp  gluaiseacht/Nv  ar/Sp  aghaidh/Ncfsc  leis/Sp  an/Td-s  scéal/Ncmsc  sara/Ncmpc  dtabharfaí/Vmc-0  faoi/Sp  ndeara/Ns-s  go/Ua"
"doc#160","./Fe </s><s> An/Td-s  dream/Ncmsc  a/Q-r  bhíodh/Vmih  tugtha/Nv--g  don/Spa-s  teicniúlacht/Ncfsc  ,/Fi  mhaídís/Vmih1p  gurb/Wpdi  é/Pp3ms  a/Q-r  bhí/Vmis  sa/Spa-s  mhacalla/Ncmsc  fuaimeanna/Ncfpg  ag/Sp  bualadh/Nv  i/Sp  gcoinne/Ncfsc"," uisce/Ncmsg"," folaigh/Ncmsg|Ncmpc  ,/Fi  agus/Cc  théití/Vmih0  le/Sp  maide/Ncmsc  bíogach/Aq  ag/Sp  lorg/Nv  an/Td-s  uisce/Ncmsg  san/Spa-s  áit/Ncfsc  ./Fe </s><s> Bhí/Vmis  de/Sp  thréithiúlacht/Ncfsc  an/Td-s  mhacalla/Ncmsg  ,/Fi  dar/Csw|Vmip  ndóigh/Ncfsc  ,/Fi  ar nós/Spc"
"doc#160",",/Fi  mhaídís/Vmih1p  gurb/Wpdi  é/Pp3ms  a/Q-r  bhí/Vmis  sa/Spa-s  mhacalla/Ncmsc  fuaimeanna/Ncfpg  ag/Sp  bualadh/Nv  i/Sp  gcoinne/Ncfsc  uisce/Ncmsg  folaigh/Ncmsg|Ncmpc  ,/Fi  agus/Cc  théití/Vmih0  le/Sp  maide/Ncmsc  bíogach/Aq  ag/Sp  lorg/Nv  an/Td-s"," uisce/Ncmsg"," san/Spa-s  áit/Ncfsc  ./Fe </s><s> Bhí/Vmis  de/Sp  thréithiúlacht/Ncfsc  an/Td-s  mhacalla/Ncmsg  ,/Fi  dar/Csw|Vmip  ndóigh/Ncfsc  ,/Fi  ar nós/Spc  gach/Dq  aon/Mc|Dq  fhuaim/Ncfsc  nó/Cc  fothram/Ncmsc  nó/Cc  torann/Ncmsc  eile/Dd  ,/Fi  go/Cs  bhféadfadh/Vmc"
"doc#160",",/Fi  faoi/Pr3ms  mar/Cs  a/Q-r  bheadh/Vmc  le/Sp  duine/Ncmsc  go/Cs  mbainfí/Vmc-0  suaitheadh/Vmis0  obann/Vmip  as/Pr3ms  agus/Cc  go/Cs  dtuigfí/Vmc-0  dó/Pr3ms  i/Sp  bhfaiteadh/Ncmsc  na/Td-p  súl/Ncfpg  go/Q-s  raibh/Vmis---d|Vmsp  sé/Pp3mss  ag/Sp  dul/Nv  in/Sp"," uisce/Ncmsc"," níos/Uc  doimhne/Aqc  ná/Cc  mar/Cs  a/Q-r  shíl/Vmis  sé/Pp3mss  cheana/Rg  ./Fe </s><s> Maolchluasach/Aqp  a/Dp3ms  dhóthain/Ncfsc  ,/Fi  más/Csw  ea/Pp3-s  ,/Fi  a/Dp3fs  ghaibh/Ncfsc  sé/Ncmsg  i/Sp  leataoibh/Ncmpc  thar/Sp  an/Td-s  mboirdín/Ncmsc  agus/Cc  thar/Sp"
"doc#160","agus/Cc  í/Pp3fs  ag/Sp  déanamh/Nv  síos/Rd  ar/Sp  an/Td-s  bhfarraige/Ncfsg  !/Fe </s><s> ''/Fa  ''/Fa  I/Mr  dtreo/Ncfsc  na/Td-s  faille/Ncfsg  ?/Fq </s><s> ''/Fa  arsa/Vmis  Pádraig/Npmsc  arís/Rg  ./Fe </s><s> ''/Fa  Sea/Wp-i-3  ,/Fi  ''/Fa  a/Q-p|Q-i|Q-r  d''/Q  fhreagair/Vmis  Craig/Npmsc  ,/Fi  ''/Fa  i/Sp  dtreo/Ncfsc  an/Td-s"," uisce/Ncmsg"," ,/Fi  faoi/Pr3ms  mar/Cs  a/Q-r  chuirfeadh/Vmc  sí/Pp3fss  an/Td-s  fharraige/Ncfsc  di/Pr3fs  de/Sp  chosa/Ncfpc  tirime/Aq-fsg  !/Fe </s><s> ''/Fa  Bhuail/Vmis  Craig/Npmsc  sonc/Ncmsg  dá/Spp-s  uillinn/Ncfsc  ar/Sp  Trish/Npmsc  le linn/Spc  dó/Pr3ms|Mc  a/Sp  bheith/Nv  á/Spp-p|Spp-s  rá/Nv"
"doc#161","<s> Hadn/Npmsc  ''/Fa  t/Xx  we/Xf  the/Aqp  gaiety/Xf  at/Vmis  Phil/Npmsc  the/Aq-msc  Fluter/Npmsc  ''s/Cc  Ball/Npmsc  ?/Fq </s><s> Tuigtear/Vmm-0|Vmip0  dúinn/Pr1-p  go/Q-s  raibh/Vmis---d|Vmsp  difríocht/Ncfsc  idir/Sp  Ball/Npmsc  agus/Cc  gnáth-dhamhsa/Ncmsc|Ncmsc-e  ./Fe </s><s> Bhíodh/Vmih"," uisce/Ncmsc"," beatha/Ncfsg  ar/Sp  fáil/Nv  ar/Sp  Ball/Npmsc  ./Fe </s><s> Nuair/Cs  a/Q-r  bhí/Vmis  Cití/Npfsc  á/I  baisteadh/Vmis0  sa/Spa-s  bhliain/Ncfsc  1846,/Mn  tháinig/Vmis  Antonaigh/Aq-msg|Aq-msv  Ó/Sp  Corrabháin/Npmsc  as/Sp  Cabhán-na-cille/Ncfsc"
"doc#161","earraigh/Ncmsg  air/Pr3ms  ó/Sp  shin/Pd  ./Fe </s><s> Ní/Qn  raibh/Vmis---n  seomra/Ncmsc  folctha/Av  ann/Pr3ms  ,/Fi  agus/Cc  bhí/Vmis  an/Td-s  leithreas/Ncmsc  amuigh/Rd  sa/Spa-s  chlós/Ncmsc  ./Fe </s><s> Bhí/Vmis  sconna/Ncmsc  amháin/Aqp  sa/Spa-s  chistin/Ncfsc  ,/Fi"," uisce/Ncmsc"," fuar/Aq-msc  as/Pr3ms  ,/Fi  agus/Cc  b''/Ws-i  é/Pp3ms  sin/Dd  an/Td-s  soláthar/Ncmsc  uisce/Ncmsg  don/Spa-s  teach/Ncmsc  ./Fe </s><s> Soilsiú/Ncmsc  gáis/Ncmsg  a/Q-r  bhí/Vmis  sna/Spa-p  seomraí/Ncmpc  thíos/Rd  staighre/Ncmsc  ,/Fi  agus/Cc  b''/Ws-i  éigean/Ncmsc  coinnle/Ncfsg|Ncfpg  a/Sp"
"doc#161","folctha/Av  ann/Pr3ms  ,/Fi  agus/Cc  bhí/Vmis  an/Td-s  leithreas/Ncmsc  amuigh/Rd  sa/Spa-s  chlós/Ncmsc  ./Fe </s><s> Bhí/Vmis  sconna/Ncmsc  amháin/Aqp  sa/Spa-s  chistin/Ncfsc  ,/Fi  uisce/Ncmsc  fuar/Aq-msc  as/Pr3ms  ,/Fi  agus/Cc  b''/Ws-i  é/Pp3ms  sin/Dd  an/Td-s  soláthar/Ncmsc"," uisce/Ncmsg"," don/Spa-s  teach/Ncmsc  ./Fe </s><s> Soilsiú/Ncmsc  gáis/Ncmsg  a/Q-r  bhí/Vmis  sna/Spa-p  seomraí/Ncmpc  thíos/Rd  staighre/Ncmsc  ,/Fi  agus/Cc  b''/Ws-i  éigean/Ncmsc  coinnle/Ncfsg|Ncfpg  a/Sp  úsáid/Nv  sna/Spa-p  seomraí/Ncmpc|Ncmpg  codlata/Av  ./Fe </s><s> Cén/Pq--s  crá/Ncmsc"
"doc#161","./Fe </s><s> Nuair/Cs  a/Q-p|Q-i|Q-r  d''/Q  fhilleadh/Vmih  siad/Pp3-ps  abhaile/Rd  ,/Fi  chuireadh/Vmih  Colette/Npmsc  chun/Sp  na/Td-s  cistine/Ncfsg  iad/Pp3-p  roimh/Sp  an/Td-s  bhricfeasta/Ncmsg  le/Sp  trí/Ncmsc  bholgam/Ncmpg  bheaga/Aq--pc"," uisce/Ncmsg|Ncmsc"," a/Sp  chaitheamh/Nv  ,/Fi  in/Sp  ainm/Ncmsc  an/Td-s  Athar/Ncmsg  ,/Fi  an/Wp-q|Wpdq  Mhic/Up  ,/Fi  agus/Cc  an/Td-s  Spioraid/Ncmsg  Naoimh/Aq-msg  ./Fe </s><s> Thagadh/Vmih  an/Td-s  Canónach/Ncmsc  Ó/Sp  Baoighill/Npmsc  ar/Sp  cuairt/Ncfsc  chuig/Sp  a/Dp3ms"
"doc#161","./Fe </s><s> Bhí/Vmis  na/Td-p  píobáin/Ncmpc  sioctha/Av  ,/Fi  agus/Cc  b''/Ws-i  éigean/Ncmsc  seasamh/Nv|Ncmsc  sa/Spa-s  scuaine/Ncfsc  fhada/Aqp  ag/Sp  croisbhealaigh/Ncmsg  an/Td-s  Fhionn/Npmsc  Achaidh/Npmsg|Npfsg  chun/Sp  buicéad/Ncmpg"," uisce/Ncmsg|Ncmsc"," a/Sp  fháil/Nv  ./Fe </s><s> Bhí/Vmis  Aodh/Npmsc  agus/Cc  Colette/Npmsc  buartha/Aqp  faoina/Spp-p|Spp-s  n-iníonacha/Ncfpc  beaga/Aq--pc  i/Sp  bhfiántas/Ncmsc  Thír/Ncfsc  Chonaill/Npm-g|Npfsg  ./Fe </s><s> Bhí/Vmis  na/Td-p  girseacha/Ncfpc  céanna/Aqp"
"doc#162","sin/Dd  ,/Fi  agus/Cc  oíche/Ncfsc  dá/Cs  raibh/Vmis---d  an/Td-s  fear/Ncmsc  seo/Dd  ag/Sp  scagadh/Vmis0  na/Td-p  bprátaí/Ncmpc  ar/Sp  an/Td-s  dtaobh/Ncmsc  amuigh/Rd  den/Spa-s  doras/Ncmsc  ,/Fi  d''/Q  ardaigh/Vmis  sé/Pp3mss  a/Dp3ms  cheann/Ncmsc  tar éis/Spc"," uisce/Ncmsg"," na/Td-p  bprátaí/Ncmpg  a/Sp  chaitheamh/Nv  amach/Rd  as/Sp  an/Td-s  gcorcán/Ncmsc  agus/Cc  cad/Pq  a/Q-p|Q-i|Q-r  chífeadh/Vmis0|Vmih|Vmis0|Vmih|Vmc  sé/Pp3mss  ach/Cs  ceathrar/Ncmsc  fear/Ncmpg  agus/Cc  comhra/Ncmpc  ar/Sp  a/Dp3fs  nguailnibh/Ncfsc  ag/Sp"
"doc#162","./Fe </s><s> 1941/Mn  Fadhb/Ncfsc  le/Sp  Réiteach/Nv  Luch/Ncfpg|Ncfsc  a/Sp  Bhearradh/Nv  agus/Cc  í/Pp3fs  ina/Spp-s  codladh/Nv </s><s> An/Td-s  Domhnach/Ncmsc  a/Q-r  bhí/Vmis  ann/Pr3ms  ./Fe </s><s> Bhí/Vmis  an/Td-s  báisteach/Ncfsc  ag/Sp  titim/Nv  mar/Cs  a/Q-r  bheadh/Vmc"," uisce/Ncmsc"," ag/Sp  síleadh/Nv  as/Sp  criathar/Ncmsc  ar feadh/Spc  na/Td-s  maidne/Ncfsc  ,/Fi  ach/Cs  mar/Sp  sin/Pd  féin/Px  bhí/Vmis  lán/Ncmsc  a/Dp3fs  ''/Fa  tSéipéil/Ncmsg  ag/Sp  Aifreann/Ncmsc  a/Mn  hocht/Ncmsc  ./Fe </s><s> Tar éis/Spc  an/Td-s  Aifrinn/Ncmsg  ,/Fi"
"doc#162","na/Td-s  cúirte/Ncfsg  ar/Sp  a/Mn  haon/Mc  a/Sp  chlog/Ncmsc  inniu/Rt  ;/Fi  dachad/Ncmsc  acra/Ncmsg  den/Spa-s  talamh/Ncmsc  is/Wpri  fearr/Aqc  in/Sp  Éirinn/Npfsd  ,/Fi  idir/Sp  talamh/Ncmsc|Ncfsc  féir/Ncmsg  is/Wpri  talamh/Ncmsc|Ncfsc  curadóireachta/Ncfsg  ;/Fi"," uisce/Ncmsc"," go/Ua  flúirseach/Aqp  ann/Pr3ms  agus/Cc  foithin/Ncfsc  ón/Spa-s  ngaoith/Ncmsg  .../F  ./Fe </s><s> ''/Fa  Lean/Npmsc  sé/Ncmsg  air/Pr3ms  mar/Sp  sin/Pd  ag/Sp  moladh/Vmis0  na/Td-s  feirme/Ncfsg  agus/Cc  is/Wpri  aige/Pr3ms  a/Q-r  bhí/Vmis  an/Td-s  tuile/Ncfsc  cainte/Ncfsg  ./Fe </s>"
"doc#162","gcaoi/Ncfsc|Ncfsg  ná/Q-m  beadh/Vmis0|Vmih  sí/Pp3fss  ina/Spp-p|Spp-s  seasamh/Nv  ar/Sp  mo/Dp1-s  cheann/Ncmsc  ar nós/Spc  deilgne/Ncfsg  na/Td-s  gráinneoige/Ncfsg  ,/Fi  nuair/Cs  a/Q-r  théinn/Vmih1s  isteach/Rd  sa/Spa-s  scoil/Ncfsc  ./Fe </s><s> Ní/Qn  dheineadh/Vmis0"," uisce/Ncmsc"," agus/Cc  galúnach/Aq|Ncmsc  an/Td-s  gnó/Ncmsc  !/Fe </s><s> Agus/Cc  ní/Ncmsc|Ncfsc|Wp-in  bréag/Ncfpg|Ncfsc  a/Sp  rá/Nv  go/Q-s  raibh/Vmis---d|Vmsp  na/Td-p  múinteoirí/Ncmpc  an-dhian/Ncmsc  ar/Sp  na/Td-p  scoláirí/Ncmpc  a/Q-r  bhí/Vmis  neamh-chúramach/Aqp  i/Sp  gcóiriú/Ncmsc  na/Td-s"
"doc#162","ó/Sp  shin/Pd  ./Fe </s><s> Leagadh/Vmis0  na/Td-p  céadta/Ncmpc  is/Wpri  na/Td-p  céadta/Ncmpc  crann/Ncmpg  ar fud/Spc  na/Td-s  tíre/Ncfsg  agus/Cc  deirtear/Vmip0  gur/Q--s  leagadh/Vmis0  suas/Rd  le/Sp  míle/Ncmsc  crann/Ncmpg  i/Sp  bPáirc/Ncfsc  an/Td-s  Fhionn/Npmsc"," Uisce/Npmsg|Npfsg"," amháin/Aqp  an/Td-s  oíche/Ncfsc  sin/Dd  ./Fe </s><s> Leagadh/Vmm-3s|Vmis0|Vmih  crainn/Ncmpc  nár/Qnrs  baineadh/Vmis0--n  corr/Ncfsc  astu/Pr3-p  riamh/Rg  in/Sp  aon/Mc|Dq  stoirm/Ncfsc  agus/Cc  scaipeadh/Vmis0  go/Ua  forleathan/Aqp  na/Td-p  cinn/Ncmpc  a/Q-p|Q-i|Q-r"
"doc#163","agus/Cc  an/Td-s  oiread/Ns-s  sin/Dd  athchóirithe/Av  agus/Cc  athnuachana/Ncfsg  déanta/Av  ar/Sp  an/Td-s  áit/Ncfsc  agus/Cc  gach/Dq  aon/Mc|Dq  áis/Ncfsc  nua-aimseartha/Aqp  san/Spa-s  áit/Ncfsc  nach/Qnr  raibh/Vmis---n  an/Td-s"," t-uisce/Ncmsc"," reatha/Ncmsg  féin/Px  ann/Pr3ms  le linn/Spc  mo/Dp1-s  óige-se/Ncfsc  ,/Fi  ach/Cs  is/Wpri  é/Pp3ms  atá/Vmip---r  i/Sp  gceist/Ncfsc  agamsa/Pr1-s-e  ná/Cc  an/Wp-q|Wpdq  an/Td-s  t-atmaisféar/Ncmsc  suaimhneach/Aq-msc  ,/Fi  síochánta/Aqp  a/Q-r  bhain/Vmis"
"doc#163","is/Wpri  fillfead/Ncmsc  soir/Aqp  thar/Sp  bhruach/Ncmsc  na/Td-p  canálach/Ncmsc  ./Fe </s><s> Ní/Wp-in  fada/Aqp  uaim/Ncfsc|Pr1-s  in/Sp  aon/Dq  chor/Vmis  an/Td-s  chéad/Mo|Mc  stad/Ncmsc  eile/Dd  ./Fe </s><s> Tuirlingím/Vmm-1s|Vmip1s  ./Fe </s><s> Tugaim/Vmm-1s|Vmip1s  aghaidh/Ncfsc  soir/Aqp  ,/Fi"," uiscí/Ncmpc"," rua-mhodartha/Ncmpc  bréana/Aq--pc  na/Td-p  canálach/Ncmsc  ar/Sp  thaobh/Ncmsc  mo/Dp1-s  láimhe/Ncfsg  deise/Ncfsg  agam/Pr1-s  ./Fe </s><s> Comáinim/Vmip1s|Vmm-1s  liom/Pr1-s  ar feadh/Spc  scáithimh/Ncfsc  bhig/Aq-msv|Aq-msg  ./Fe </s><s> Ach/Cs  ,/Fi  tá/Vmip  fadhb/Ncfsc"
"doc#163","./Fe </s><s> Bhí/Vmis  a/Dp3fs  geansaí/Ncmsc  breá/Ri  nua/Aqp  ina/Spp-s  ghiobail/Ncmpc  agus/Cc  a/Dp3ms  bhróga/Ncfpc  ar/Sp  iarraidh/Nv  ./Fe </s><s> Bhí/Vmis  a/Dp3-p  seanmháthair/Ncfsc  cromtha/Av  os/Sp  a/Dp3fs  cionn/Ncfsd  ,/Fi  báisín/Ncmsc  beag/Aq-msc  de/Sp"," uisce/Ncmsc"," te/Aq-msc  leagtha/Av  ar/Sp  an/Td-s  mbóirdín/Ncmsc  íseal/Aq-msc  caifé/Ncmsg|Ncmsc  ,/Fi  ceirt/Ncfsc  fhlainín/Ncmsg  ina/Spp-s  láimh/Ncfsd  dheas/Aq-fsc  aici/Pr3fs  agus/Cc  a/Dp3fs  garmhac/Ncmsc  á/Spp-s  ghlanadh/Nv  go/Ua  caoin/Aqp  ,/Fi"
"doc#163","socraithe/Av  lasmuigh/Aqp  acu/Pr3-p  ,/Fi  cén/Pq--s  rogha/Ncfsc|Ncfsg  a/Q-r  bhí/Vmis  aici/Pr3fs  féin/Px  ach/Cs  glacadh/Nv|Vmis0|Ncmsc  leis/Pr3ms  ?/Fq </s><s> Tháinig/Vmis  banaltra/Ncfsc  isteach/Rd  le/Sp  coinnle/Ncfpc  agus/Cc  buidéilín/Ncmpc|Ncmsc"," uisce/Ncmsg"," coisricithe/Av  ./Fe </s><s> Bhain/Npmsg  an/Td-s  sagart/Ncmpg  an/Td-s  stoil/Ncfsc  agus/Cc  na/Td-p  holaí/Ncfpc  as/Sp  póca/Ncmsc  a/Dp3ms  chasóige/Ncfsg  agus/Cc  chuir/Vmis  sé/Pp3mss  an/Td-s  ola/Ncfsc  déanach/Aq-msc  ar/Sp  Bhrian/Npmsg  ./Fe </s><s> Agus/Cc  ní/Qn"
"doc#163","duine/Ncmsc  díobh/Pr3-p  scoite/Aqc  amach/Rd  go/Ua  súntasach/Aq  ,/Fi  nó/Cc  go/Ua  mí-chompordach/Aqp  ./Fe </s><s> Thom/Npmsc  Norma/Npf-g|Npfsg|Npf-g|Npfpg  méara/Ncfpc|Ncmsc|Ncmsg  a/Dp3-p|Dp3ms|Dp3fs  láimhe/Ncfsg  deise/Ncfsg  isteach/Rd  in/Sp  iomar/Vmis1p  eibhir/Ncmpc  an/Td-s"," uisce/Ncmsg"," choisricthe/Av  ,/Fi  choisric/Vmis  í/Pp3fs  féin/Px  ,/Fi  d''/Q  fhéach/Vmis  timpeall/Ncmsc|Rd  agus/Cc  chonaic/Vmis  a/Dp3-p  máthair/Ncfsc  ina/Spr  suí/Vmsp  díreach/Ncmsc  laistiar/Ncmsc  den/Spa-s  dara/Mo  cholún/Ncmsc  den/Spa-s"
"doc#163","dhá/Mc  shúil/Ncfsc  ./Fe </s><s> Tá/Vmip  sé/Pp3mss  ró-ard/Ncmsc  anois/Rg  arís/Rg  ,/Fi  pé/Pi  ní/Wp-in  é/Pp3ms  ./Fe </s><s> Tá/Vmip  an/Td-s  gairdín/Ncmsc  fágtha/Av  faoi/Sp  scamall/Ncmsc  aige/Pr3ms  ,/Fi  na/Td-p  bláthanna/Ncmpc  ag/Sp  dreo/Nv  ceal/Ncmsg|Ncmsc  solais/Ncmsg  ,/Fi  ceal/Ncmsc"," uisce/Ncmsg"," ./Fe </s><s> Ní/Wp-in  féidir/Ns-s  fiú/Ns-s  dreas/Ncmpg|Ncmsc  comhrá/Nv|Ncmsg|Ncmsc  a/Sp  dhéanamh/Nv  thairis/Pr3ms  ,/Fi  níorbh/Ws-in  fhéidir/Ns-s  le/Sp  fada/Ncmpv  is/Wpri  dócha/Aqc  ,/Fi  agus/Cc  bíonn/Vmig  leisce/Ncfsc  ar/Sp  dhaoine/Ncmpc  teacht/Ncmsc|Nv"
"doc#164","amháin/Aqp  ó/Sp  Ghleann/Ncmsc  Loic/Ncmsg  ,/Fi  Dún/Ncmsc  Chaoin/Npfsg  ,/Fi  Séamus/Npmsc  ''/Fa  Touhy/Npmsc  ''/Fa  Ó/Sp  Cíobháin/Npmsc  a/Q-r  bhíodh/Vmih  sásta/Aqp  scéal/Ncmsc  a/Q-i  eachtraí/Nv  d''/Sp  aon/Mc|Dq  duine/Ncmsc  a/Q-r  thugadh/Vmih|Vmis0"," uisce/Ncmsc"," ón/Spa-s  tobar/Ncmsc  chuige/Pr3ms  :/Fi </s><s> Níl/Npfsc|Vmip---n  aon/Dq  bhaol/Ncmsc  ná/Cc  dá/Cs  dtabharfá/Vmc-2s  buicéad/Ncmsc  uisce/Ncmsg  ón/Spa-s  abhainn/Ncfsc  chuige/Pr3ms  ,/Fi  ná/Cc  go/Cs  ndéarfadh/Vmc-3s|Vmc-2p  sé/Mc|Pp3mss  scéal/Ncmsc  duit/Pr2-s  .386/Mn </s><s> .../F  do/Q"
"doc#164","a/Q-r  bhíodh/Vmih  sásta/Aqp  scéal/Ncmsc  a/Q-i  eachtraí/Nv  d''/Sp  aon/Mc|Dq  duine/Ncmsc  a/Q-r  thugadh/Vmih|Vmis0  uisce/Ncmsc  ón/Spa-s  tobar/Ncmsc  chuige/Pr3ms  :/Fi </s><s> Níl/Npfsc|Vmip---n  aon/Dq  bhaol/Ncmsc  ná/Cc  dá/Cs  dtabharfá/Vmc-2s  buicéad/Ncmsc"," uisce/Ncmsg"," ón/Spa-s  abhainn/Ncfsc  chuige/Pr3ms  ,/Fi  ná/Cc  go/Cs  ndéarfadh/Vmc-3s|Vmc-2p  sé/Mc|Pp3mss  scéal/Ncmsc  duit/Pr2-s  .386/Mn </s><s> .../F  do/Q  thugas/Vmis1s  dhá/Spp  ''/Fa  phail/Ncfsc  ''/Fa  uisce/Ncmsc  as/Sp  an/Td-s  abhainn/Ncfsc  chuige/Pr3ms  ach/Cs  scéal/Ncmsc  a/Sp  rá/Nv"
"doc#164","aon/Dq  bhaol/Ncmsc  ná/Cc  dá/Cs  dtabharfá/Vmc-2s  buicéad/Ncmsc  uisce/Ncmsg  ón/Spa-s  abhainn/Ncfsc  chuige/Pr3ms  ,/Fi  ná/Cc  go/Cs  ndéarfadh/Vmc-3s|Vmc-2p  sé/Mc|Pp3mss  scéal/Ncmsc  duit/Pr2-s  .386/Mn </s><s> .../F  do/Q  thugas/Vmis1s  dhá/Spp  ''/Fa  phail/Ncfsc  ''/Fa"," uisce/Ncmsc"," as/Sp  an/Td-s  abhainn/Ncfsc  chuige/Pr3ms  ach/Cs  scéal/Ncmsc  a/Sp  rá/Nv  dom/Pr1-s  an/Td-s  oíche/Ncfsc  chéanna/Aqp  .387/Mn </s><s> Deir/Vmip|Ncfsc  Linda/Npmsc  Dégh/Npmsc  linn/Ncfpg  go/Cs  mbíodh/Vmih  na/Td-p  cleasanna/Ncmpc  céanna/Aqp  ar/Sp  siúl/Nv  ag/Sp"
"doc#164","ag/Sp  trácht/Nv  ar/Sp  mhórán/Ncmsc  rudaí/Ncmpg  ann/Pr3ms  níl/Npfsc  aon/Dq  chuntas/Ncmsc|Nv|Vmis  ar/Sp  aon/Dq  scéalta/Ncmpc  béaloidis/Ncmsg  a/Sp  bheith/Nv  á/Spp-p  n-insint/Nv  ann/Pr3ms  :421/Mn </s><s> Bhíodh/Vmih  tarrac/Ncmsc  an/Td-s"," uisce/Ncmsg"," mar/Sp  chúram/Ncmsc  ar/Sp  na/Td-s  mná/Ncfpc  leis/Pr3ms  ./Fe </s><s> Bhí/Vmis  tobar/Ncmsc  fíoruisce/Ncmsg  i/Sp  mbarra/Ncmsc  an/Td-s  bhaile/Ncmsg  agus/Cc  ceann/Ncmsc  eile/Dd  i mbun/Spc  an/Td-s  bhaile/Ncmsg  ach/Cs  is/Cc  ar/Sp  thobar/Ncmsc  bharra/Ncmsg"
"doc#164","i mbun/Spc  an/Td-s  bhaile/Ncmsg  ach/Cs  is/Cc  ar/Sp  thobar/Ncmsc  bharra/Ncmsg  an/Td-s  bhaile/Ncmsc  a/Q-r  bhíodh/Vmih  an/Td-s  trácht/Ncmsc  ./Fe </s><s> Is/Wp-i  minic/Rg|Aqp  a/Q-p|Q-i|Q-r  chífeá/Vmc-2s  leathdhosaen/Ncmsc  ban/Ncfpg  ann/Pr3ms  agus/Cc  ní/Wp-in  ceal/Ncmsc"," uisce/Ncmsg"," a/Q-r  thugadh/Vmih|Vmis0  ann/Pr3ms  iad/Pp3-p  ach/Cs  ag/Sp  caint/Nv  agus/Cc  ag/Sp  caibideal/Ncmsc  lena/Spp-s  chéile/Ncmsc  .422/Mn </s><s> Nuair/Cs  a/Q-r  bhíos/Vmih---r|Vmis1s|Vmig---r  óg/Ncmsc  ,/Fi  nuair/Cs  ná/Q-m  raibh/Vmis---d|Vmsp  radio/Xf  nó/Cc  páipéar/Ncmsc  le/Sp  fáil/Nv"
"doc#164",":/Fi  ''/Fa  An/Td-s  bhfeacaís/Ncfsc  an/Td-s  tSrúill/Ncfsc  ?/Fq </s><s> ''/Fa  ar/Vmis  seisean/Pp3msse  arís/Rg  ./Fe </s><s> ''/Fa  Cad/Pq  é/Pp3ms  an/Td-s  tSrúill/Ncfsc  ?/Fq </s><s> ''/Fa  arsa/Vmis  mise/Pp1-s-e  .../F  ./Fe </s><s> ''/Fa  Tá/Vmip  ,/Fi  ''/Fa  arsa/Vmis  m''/Dp1-s  athair/Ncfsc|Ncmsc  críonna/Aqp  ,/Fi  ''s/Cc  ruthán/Ncmsc"," uisce/Ncmsg"," is/Wpri  ea/Pp3-s  í/Pp3fs  atá/Vmip---r  ag/Sp  rith/Nv  síos/Rd  tríd/Sp  an/Td-s  dtráigh/Ncfsc  ,/Fi  agus/Cc  tá/Vmip  sí/Pp3fss  le/Sp  feiscint/Ncfsc  ag/Sp  an/Td-s  saol/Ncmsc  mór/Aq-msc  ag/Sp  brúchtaíl/Ncfsc  aníos/Rd  tríd/Sp  an/Td-s  ngainimh/Ncmsg  ''/Fa  .../F  ''/Fa  Ní/Ncmsc|Ncfsc|Nv|Wp-in"
"doc#164","ag/Sp  an/Td-s  allúrach/Ncmsc  ar/Sp  an/Td-s  dtráigh/Ncfsc  sin/Dd  nuair/Cs  a/Q-r  bhí/Vmis  Cath/Ncmsc  Fionntrá/Npmsc  ar/Sp  siúl/Nv  ./Fe </s><s> Nuair/Cs  a/Q-r  leagadh/Vmih  Oscar/Npmsc  an/Td-s  t-allúrach/Ncmsc  ,/Fi  do/Sp  bhrúchtadh/Ncmsc"," uisce/Ncmsg"," aníos/Rd  tríd/Sp  an/Td-s  ngainimh/Ncmsg  leis/Sp  an/Td-s  útamáil/Ncfsc  a/Q-r  bhí/Vmis  acu/Pr3-p  ,/Fi  agus/Cc  ansan/Rl  nuair/Cs  a/Dp3fs  dh/Xx  ''/Fa  éiríodh/Vmis0  an/Td-s  t-allúrach/Ncmsc  arís/Rg  ,/Fi  d''/Q  imíodh/Vmis0  an/Td-s  t-uisce/Ncmsc"
"doc#164","uisce/Ncmsg  aníos/Rd  tríd/Sp  an/Td-s  ngainimh/Ncmsg  leis/Sp  an/Td-s  útamáil/Ncfsc  a/Q-r  bhí/Vmis  acu/Pr3-p  ,/Fi  agus/Cc  ansan/Rl  nuair/Cs  a/Dp3fs  dh/Xx  ''/Fa  éiríodh/Vmis0  an/Td-s  t-allúrach/Ncmsc  arís/Rg  ,/Fi  d''/Q  imíodh/Vmis0  an/Td-s"," t-uisce/Ncmsc"," síos/Rd  tríd/Sp  an/Td-s  ngainimh/Ncmsg  arís/Rg  ,/Fi  agus/Cc  dá/Spp-s  dheascaibh/Ncfsc  sin/Dd  dh/Xx  ''/Fa  fhan/Vmis  an/Td-s  t-uisce/Ncmsc  riamh/Rg  ó/Sp  shin/Pd  mar/Sp  sin/Pd  ./Fe </s><s> ''/Fa  550/Mn  An/Td-s  scéalaíocht/Ncfsc  á/Spp-p|Spp-s  lua/Nv  sa/Spa-s"
"doc#164","a/Dp3fs  dh/Xx  ''/Fa  éiríodh/Vmis0  an/Td-s  t-allúrach/Ncmsc  arís/Rg  ,/Fi  d''/Q  imíodh/Vmis0  an/Td-s  t-uisce/Ncmsc  síos/Rd  tríd/Sp  an/Td-s  ngainimh/Ncmsg  arís/Rg  ,/Fi  agus/Cc  dá/Spp-s  dheascaibh/Ncfsc  sin/Dd  dh/Xx  ''/Fa  fhan/Vmis  an/Td-s"," t-uisce/Ncmsc"," riamh/Rg  ó/Sp  shin/Pd  mar/Sp  sin/Pd  ./Fe </s><s> ''/Fa  550/Mn  An/Td-s  scéalaíocht/Ncfsc  á/Spp-p|Spp-s  lua/Nv  sa/Spa-s  ghnáthchaint/Ncfsc  Níl/Npfsc  aon/Mc|Dq  amhras/Ncmsc  ach/Cs  go/Cs  bhfágadh/Vmih  scéalta/Ncmpc  an/Td-s  bhéaloidis/Ncmsg  a/Dp3ms"
"doc#165","atá/Vmip---r  an/Td-s  chanúint/Ncfsc  ,/Fi  ar/Sp|Vmis|Wpsi|Wssi|Ws-q|Wsdq  chuma/Ncfsc|Aqp  ar/Sp  bith/Ns-s  le/Sp  do/Dp2-s  chuid/Ncfsc  Boird/Ncmsg  ./Fe </s><s> Tabhair/Vmm-2s  gloine/Ncfsc  Parlaimint/Ncfsc  dó/Pr3ms  ,/Fi  a/Uv  Bhaba/Npmsc  -/Fb  tá/Vmip  sé/Pp3mss  chomh/Ri  nervous/Ncmsc  le/Sp  madar/Ncmsc"," uisce/Ncmsg"," !/Fe </s><s> Tá/Vmip  boladh/Ncmsc  ar/Sp  a/Dp3ms  anáil/Ncfsc  ./Fe </s><s> Má/Cs  tá/Vmip  Ulsters/Npmsc  ort/Pr2-s  beidh/Vmif  boladh/Ncmsc  ar/Sp  d''/Sp  anáil/Ncfsc  ./Fe </s><s> ''/Fa  ''/Fa  Gabh/Vmm-2s  mo/Dp1-s  leithscéal/Ncmsc  ./Fe </s><s> Féach/Vmm-2s  ar/Sp  na/Td-p  clocha/Ncfpc  sin/Dd  agus/Cc  an/Td-s"
"doc#165","aimsire/Ncfsg  agus/Cc  plandaí/Ncmpc  gabáiste/Av  .../F  ./Fe </s><s> ''/Fa  ''/Fa  An/Td-s  loch/Ncmsc  sin/Dd  thall/Rd  ./Fe </s><s> Abar/Ncmsc  go/Sp  bhfuar/Ncmsc  tú/Pp2-s  .../F  ./Fe </s><s> ''/Fa  ''/Fa  An/Td-s  loichín/Ncmsc  beannaí/Aq-fsg  soir/Aqp  ón/Spa-s  bportach/Ncmsc  ./Fe </s><s> Tá/Vmip"," uisce/Ncmsc"," as/Pr3ms  ''/Fa  chuile/Dq  thobar/Ncmsc  in/Sp  Éirinn/Npfsd  inti/Pr3fs  ./Fe </s><s> ''/Fa  ''/Fa  Do/Q  bhíos/Vmih---r|Vmis1s|Vmig---r  ag/Sp  fanúint/Ncfsc  i/Sp  teach/Ncmsc  in aice/Spc  an/Td-s  loch/Ncmsc  úr/Aq-msc  amháin/Aqp  núr/Ncmsc  a/Q-r  bhíos/Vmih---r|Vmis1s|Vmig---r  ag/Sp  fólum/Ncmsc  Gaeilge/Npfsg  ./Fe </s><s> Tí/Ncfsc|Ncmsc"
"doc#165","<s> Níor/Qn-s  fhéach/Vmis---n  an/Td-s  teach/Ncmsc  chomh/Ri  sean/Aqp  sin/Dd  ./Fe </s><s> Bhreathnaigh/Vmis  Colm/Npmsc  ina/Spp-s  thimpeall/Ncmsc  ./Fe </s><s> Chonaic/Vmis  sé/Pp3mss  amach/Rd  roimhe/Pr3ms  fánán/Ncmsc  an/Td-s  tsléibhe/Ncmsg  agus/Cc  an/Td-s"," t-uisce/Ncmsc"," ag/Sp  rith/Nv  ar/Sp  an/Td-s  nglaschloch/Ncfsc|Ncmsc  ./Fe </s><s> Bhí/Vmis  múr/Ncmsc  caite/Av  aige/Pr3ms  go/Ua  gairid/Aqp  roimhe/Pr3ms  sin/Dd  ./Fe </s><s> Ba/Ws-i  mhillteach/Aqp  an/Td-s  méid/Ncmsc  cloch/Ncfpg  a/Q-r  bhí/Vmis  nochtaí/Ncmsc  ar fud/Spc  an/Td-s"
"doc#165","ord/Ncmsc  ,/Fi  gan/Sp  eagar/Ncmsc  ./Fe </s><s> Chuir/Vmis  sé/Pp3mss  an/Td-s  pictiúr/Ncmsc  de/Sp  dhromchla/Ncmsc  na/Td-s  gealaí/Ncfsg  i/Sp  gcuimhne/Ncfsc  dó/Pr3ms  a/Q-r  bhí/Vmis  ar/Sp  an/Td-s  irisleabhar/Ncmsc  sa/Spa-s  mbaile/Ncfsg|Ncmsc|Ncmsg  ./Fe </s><s> Chonaic/Vmis  sé/Pp3mss  an/Td-s"," t-uisce/Ncmsc"," ag/Sp  sileadh/Nv  orthu/Pr3-p  fós/Rg  mar/Cs  bhíodar/Vmis3p  fliuch/Vmm-2s  ./Fe </s><s> Bhí/Vmis  abhainn/Ncfsc  an/Td-s  tsléibhe/Ncmsg  ag/Sp  an/Td-s  áit/Ncfsc  seo/Dd  leathnaí/Vmsp  amach/Rd  ina/Spp-p|Spp-s  linn/Ncfsc  mhór/Aq-fsc  agus/Cc  í/Pp3fs  ag/Sp"
"doc#165","lá/Ncmsc  maith/Aq-msc  iascaireachta/Ncfsg  ar/Sp  an/Td-s  abhainn/Ncfsc  ,/Fi  ''/Fa  a/Dp3fs|Q-p|Q-i|Q-r  deir/Vmip|Ncfsc  Colm/Npm-g|Npmsc  leis/Pr3ms|Sp  fhéin/Px  mar/Cs  chonaic/Vmis  sé/Pp3mss  na/Td-p  liatháin/Ncmpc  is/Wpri  na/Td-s  blátháin/Ncfsc  ag/Sp  éirí/Nv  ar/Sp  bharr/Ncmsc  an/Td-s"," uisce/Ncmsg"," le/Sp  goradh/Vmis0  na/Td-s  gréine/Ncfsg  agus/Cc  ag/Sp  seilg/Nv  cuileoga/Ncfpc  ./Fe </s><s> Bhí/Vmis  strapa/Ncmsc  sléibhe/Ncmsg  amach/Rd  roimhe/Pr3ms  a/Q-r  choinnigh/Vmis  an/Td-s  Gleann/Ncmsc  i/Sp  bhfolach/Ncmsc  fós/Rg  air/Pr3ms  ./Fe </s><s> Ní/Qn"
"doc#165","./Fe </s><s> Bhí/Vmis  an/Td-s  scoil/Ncfsc  suite/Av  in/Sp  áit/Ncfsc  an-deas/Ns-s  ar/Sp  thaobh/Ncmsc  na/Td-s  habhainn/Ncfsc  ,/Fi  cheap/Vmis  sé/Pp3mss  ./Fe </s><s> Chloisfeadh/Vmc-3s|Vmc-2p  sé/Pp3mss  an/Td-s  abhainn/Ncfsc  ag/Sp  dul/Nv  le/Sp  fánaidh/Ncfsc  ón/Spa-s  doras/Ncmsc  -/Fb"," uisce/Ncmsc"," gléghlan/Ncmsc  ag/Sp  sní/Nv  leis/Pr3ms|Sp  mar/Sp  shnáth/Ncmsc  tríd/Sp  an/Td-s  gcriathrach/Ncmsc  chun/Sp  na/Td-s  farraige/Ncfsc  ./Fe </s><s> Bhí/Vmis  fionnán/Ncmsc  agus/Cc  fiontarnach/Aq|Ncmsc  ag/Sp  fás/Nv  go/Ua  buacach/Aqp  le/Sp"
"doc#165","bhruite/Aqp  ,/Fi  ag/Sp  fágáil/Nv  a/Q-r  raibh/Vmis---n  aige/Pr3ms  ag/Sp  Waggeró/Npmsc  ,/Fi  nuair/Cs  a/Q-r  bhí/Vmis  an/Td-s  long/Ncfsc  ag/Sp  dul/Nv  go/Sp  tóin/Ncfsc  poill/Ncmsg  ./Fe </s><s> Fritheadh/Vmis0  an/Td-s  ubh/Ncfsc  ag/Sp  snámh/Nv  ar/Sp  bharr/Ncmsc  an/Td-s"," uisce/Ncmsg"," .../F  ./Fe </s><s> An/Td-s  dream/Ncmsc  ba/Wsri  thúisce/Ncfsc  a/Q-r  théadh/Vmih  suas/Rd  Bóthar/Ncmsc  an/Td-s  Phortaigh/Ncmsg  ,/Fi  Clann/Ncfsc  Uí/Up  Mhaoldhomhnaigh/Npmsc  ./Fe </s><s> Ní/Qn  éiríodh/Vmis0--n  leis/Sp  an/Td-s  bPéic/Ncfsc  a/Sp  bheith/Nv"
"doc#165","ar/Sp  réiteach/Nv  agus/Cc  isteach/Rd  leis/Sp  an/Td-s  gCoirnéal/Ncmsc  chun/Sp  glanadh/Vmis0  suas/Rd  a/Sp  dhéanamh/Nv  díreach/Ncmpg|Ncmsc  mar/Cs  nífeá/Vmc-2s  fuinneog/Ncfsc  le/Sp  buicéad/Ncmsc  ,/Fi  ceirt/Ncfsc  is/Wpri"," uisce/Ncmsc"," gan/Sp  stagarnaíl/Ncfsc  ar/Sp  bith/Ns-s  ./Fe </s><s> Cé/Cs  gur/Wpdi|Wsdi  gníomh/Ncmsc  inmholta/Aqp  é/Pp3ms  glanadh/Nv  suas/Rd  a/Sp  dhéanamh/Nv  ní/Ncmsg|Ncmsc|Ncfsg|Ncfsc|Nv  gach/Dq  duine/Ncmsc  ná/Cc  gach/Dq  eagras/Ncmsc  ,/Fi  go/Ua  háirithe/Aqp  ,/Fi  an/Td-s"
"doc#165","<s> Bíonn/Vmig  déanamh/Ncmsc  éidreorach/Aq-msc  ar/Sp  chorp/Ncmsc  duine/Ncmsg  amanta/Av  freisin/Rg  a/Q-r  lagaíonn/Vmip  é/Pp3ms  sa/Spa-s  gcaoi/Ncfsc|Ncfsg  nach/Qnr  mbíonn/Vmig  sé/Pp3mss  in/Sp  ann/Ns-s  stop/Ncmsc|Ncmsg  a/Sp  chur/Nv  le/Sp  gaoith/Ncmsg  nó/Cc"," uisce/Ncmsc"," ./Fe </s><s> Go/Ua  minic/Aqp  is/Wpri  galar/Ncmsc  oidhreachtúil/Aq-msc  é/Pp3ms  seo/Dd  ach/Cs  bíonn/Vmig  go/Ua  leor/Aqp  seafóid/Ncfsc  faoi/Sp  seo/Pd  freisin/Rg  ./Fe </s><s> Is/Wp-i  éasca/Aqc  leithscéal/Ncmsc  a/Sp  chumadh/Nv  agus/Cc  gan/Sp"
"doc#165","na/Td-p  ndeochanna/Ncfpg  arís/Rg  ina/Spp-s  intinn/Ncfsc  ./Fe </s><s> Ansin/Rl  dúirt/Vmis  sé/Pp3mss  an/Td-s  liodán/Ncmsc  deochanna/Ncfpg  os/Sp  ard/Ncmsc  leis/Pr3ms|Sp  fhéin/Px  :/Fi </s><s> Dhá/Spp  bhuidéal/Ncmsc  leann/Ncmsc  dubh/Aq-msc  Buidéal/Ncmpg|Ncmsc"," uisce/Ncmsg"," bhoig/Aq-msg  Leathcheann/Ncmsc|Ncmpg  fuisce/Ncmsg|Ncmsc  .../F </s><s> Ansin/Rl  d''/Dp2-s  iontaigh/Aq-msg|Aq-msv  sé/Pp3mss  i/Sp  mo/Dp1-s  leith/Ncfsc  go/Ua  tobann/Aqp  agus/Cc  dúirt/Vmis  ''/Fa  agus/Cc  céard/Pq  a/Dp3ms  bhéas/Ncmsc  a/Dp3fs  ''/Fa  adsa/Ncmpc  ?/Fq </s><s> ''/Fa  Dúirt/Vmis  mise/Pp1-s-e"
"doc#165","mé/Pp1-s  fhéin/Px  ag/Sp  déanamh/Nv  aithrise/Ncfsg  os/Sp  ard/Ncmsc  ,/Fi  go/Ua  neamhurchóideach/Aqp  ,/Fi  ar/Sp  an/Td-s  liodán/Ncmsc  deochanna/Ncfpg  :/Fi </s><s> Dhá/Spp  phionta/Ncmsc  leann/Ncmsc  dubh/Aq-msc  Buidéal/Ncmpg|Ncmsc"," uisce/Ncmsg"," bhoig/Aq-msg  Leathcheann/Ncmsc|Ncmpg  fuisce/Ncmsg|Ncmsc  Agus/Cc  céard/Pq  a/Dp3ms  bhéas/Ncmsc  a/Dp3fs  ''/Fa  adsa/Ncmpc  ./Fe </s><s> Chuala/Vmis  mé/Pp1-s  chaon/Ncmsc  ''/Fa  éist/Vmis  do/Sp  bhéal/Ncmsc  ''/Fa  ón/Spa-s  gcomhluadar/Ncmsc  agus/Cc  ''/Fa  ná/Q-m  bí/Vmm-2s  ag/Sp"
"doc#166","a/Q-r  dúirt/Vmis  sé/Pp3mss  ./Fe </s><s> Chuir/Vmis  mé/Pp1-s  spéis/Ncfsc  fosta/Rg  i/Sp  siopa/Ncmsc  báicéireachta/Ncfsg  agus/Cc  bácuis/Ncfsc  ar/Sp  aghaidh/Ncfsc  na/Td-s  farraige/Ncfsg  i/Sp  nGleann/Ncmsc  Cloiche/Ncfsg  agus/Cc  tháinig/Vmis"," uisce/Ncmsc"," le/Sp  mó/Aqc  chár/Ncmpg  ag/Sp  amharc/Nv  ar/Sp  arán/Ncmsc  mhin/Aq-msv|Aq-msg  choirce/Ncmsg  Arainn/Ncmsg|Ncmpc  ./Fe </s><s> Ba/Ws-i  é/Pp3ms  Lindsay/Npmsc  Kerr/Npmsg|Npmpg  a/Q-r  tháinig/Vmis  ó/Sp  shiopa/Ncmsc  báicéireachta/Ncfsg  Crawford/Npmsc  i/Sp  nDún/Ncmsc"
"doc#166","fuair/Vmis  sí/Pp3fss  amach/Rd  gur/Wpdi|Wsdi  as/Sp  Tír/Ncfsc  Chonaill/Npm-g|Npfsg  mé/Pp1-s  dúirt/Vmis  sí/Pp3fss  gur/Wpdi|Wsdi  chuimhneach/Aqp  léithe/Ncfsg|Ncfsc  caoga/Mc  bliain/Ncfsc  ó/Sp  shin/Pd  fir/Ncmpc  as/Sp  Éirinn/Npfsd  a/Sp  bheith/Nv  ag/Sp  sileadh/Nv"," uisce/Ncmsg|Ncmsc"," ,/Fi  ag/Sp  baint/Nv  raithní/Ncfsg  agus/Cc  ag/Sp  obair/Ncfsc  ar/Sp  an/Td-s  scéim/Ncfsc  uisce/Ncmsg  as/Pr3ms  An/Qq  Seasgann/Vmip  go dtí/Spc  Am/Ncmsc  B/Y  gh/Xx  ./Fe </s><s> Ba/Ws-i  as/Sp  Tír/Ncfsc  Chonaill/Npm-g|Npfsg  fosta/Rg  an/Td-s  bhean/Ncfsc  a/Q-r  bhí/Vmis"
"doc#166","chuimhneach/Aqp  léithe/Ncfsg|Ncfsc  caoga/Mc  bliain/Ncfsc  ó/Sp  shin/Pd  fir/Ncmpc  as/Sp  Éirinn/Npfsd  a/Sp  bheith/Nv  ag/Sp  sileadh/Nv  uisce/Ncmsg|Ncmsc  ,/Fi  ag/Sp  baint/Nv  raithní/Ncfsg  agus/Cc  ag/Sp  obair/Ncfsc  ar/Sp  an/Td-s  scéim/Ncfsc"," uisce/Ncmsg"," as/Pr3ms  An/Qq  Seasgann/Vmip  go dtí/Spc  Am/Ncmsc  B/Y  gh/Xx  ./Fe </s><s> Ba/Ws-i  as/Sp  Tír/Ncfsc  Chonaill/Npm-g|Npfsg  fosta/Rg  an/Td-s  bhean/Ncfsc  a/Q-r  bhí/Vmis  i mbun/Spc  Oifig/Ncfsc  an/Td-s  Phoist/Ncmsg  san/Spa-s  áit/Ncfsc  ar feadh/Spc  na/Td-p  mblianta/Ncfpc  ./Fe </s>"
"doc#166","Doire/Npmsc  ./Fe </s><s> Níor/Qn-s|Ws-in  casadh/Vmis0|Vmis0--n|Nv|Ncmsc  neach/Ncmsg|Ncmpg|Ncmsc  daonna/Aqp  domh/Pr1-s  ar/Sp  an/Td-s  bhealach/Ncmsc  chúng/Aq-msc  chorrach/Aq-msc  seo/Dd  chois/Ncfsd  na/Td-s  farraige/Ncfsg  ach/Cs  chuir/Vmis  loinnir/Ncfsc  ghorm/Aq-fsc  an/Td-s"," uisce/Ncmsc"," agus/Cc  aer/Ncmsc  fionnuar/Aq-msc  na/Td-s  maidne/Ncfsc  gliondar/Ncmpg  ar/Sp  mo/Dp1-s  chroí/Ncmsc  ./Fe </s><s> Chuaigh/Vmis  mé/Pp1-s  thart/Rd  le/Sp  dhá/Spp  Shaoreaglais/Npmsc  na/Td-p  hAlban/Ncmsc  agus/Cc  leacht/Ncmsc  do/Sp"
"doc#166","an/Td-s  pobal/Ncmsc  líonmhar/Aq-msc  agus/Cc  bhíodh/Vmih  scléip/Ncfsc  iontach/Aq-fsc  ag/Sp  bainiseacha/Ncfpc  ,/Fi  fidléirí/Ncmpc  ag/Sp  seinm/Nv  go/Ua  ceolmhar/Aqp  do/Sp  na/Td-p  damhsaí/Ncmpc  agus/Cc  galúin/Ncmpc"," uisce/Ncmsg"," bheatha/Ncfsg  ag/Sp  coinneáil/Nv  meadhair/Ncfsc  sna/Spa-p  damhseoirí/Ncmpc  ./Fe </s><s> San/Ns-s  cheantar/Ncmpg  seo/Dd  níor/Qn-s  pósadh/Vmis0--n  i/Sp  gcónaí/Ncmsc  san/Spa-s  Eaglais/Npmsg|Npfsg  iad/Pp3-p  ./Fe </s><s> Shiúil/Vmis  fear/Ncmsc  as/Sp  Tor/Ncmsc"
"doc#166","agus/Cc  ar/Sp  An/Td-s  Eilean/Npmsc  ./Fe </s><s> A/Dp3ms  mhalairt/Ncfsc  a/Q-r  bhí/Vmis  fíor/Ncfsc  blianta/Ncfpg  ó/Sp  shin/Pd  nuair/Cs  a/Q-r  bhí/Vmis  na/Td-p  galtáin/Ncmpc  ghleoiriseacha/Ncmpc  ag/Sp  teacht/Nv  as/Sp  Glaschú/Npmsc  ''s/Cc  íos/Ncmsc  an/Td-s"," t-uisce/Ncmsc"," ''/Fa  mar/Cs  a/Q-r  dúirt/Vmis  siad/Pp3-ps  go/Ua  mórtasach/Aqp  go dtí/Spc  an/Td-s  chéidh/Ncfsc  a/Q-p|Q-i|Q-r  tógadh/Vmis0  in/Sp  1901/Mn  ins/Spa-s  Am/Ncmsc  B/Y  gh/Xx  ./Fe </s><s> Ó/Sp  thús/Ncmsc  an/Td-s  chéid/Ncmsg  seo/Dd  caite/Av  tháinig/Vmis  an/Td-s  baile/Ncmsc  ar/Sp"
"doc#166","<s> Ba/Ws-i  é/Pp3ms  Tomás/Npmsc  Sheldon/Npmsc  a/Q-r  bhí/Vmis  i mbun/Spc  an/Td-s  bháid/Ncmsg  bhig/Aq-msg  a/Q-r  bhí/Vmis  ag/Sp  dul/Nv  trasna/Sp  na/Td-s  farraige/Ncfsc  go/Sp  Eilean/Npmsc  Molaise/Npmsc  ,/Fi  lá/Ncmsc  deas/Aq-msc  ann/Pr3ms  ach/Cs  oibriú/Ncmsc  san/Spa-s"," uisce/Ncmsg"," ./Fe </s><s> Bhí/Vmis  cnoc/Ncmsc  ard/Aq-msc  Mullach/Ncmsc  Mór/Npfsc  ,/Fi  314/Mn  m/Xx  ar/Sp|Wpsi|Wssi|Ws-q|Wsdq  airde/Ncfpc|Ncfsc|Aqc  ag/Sp  amharc/Nv  anuas/Rd  orm/Pr1-s  nuair/Cs  a/Q-r  leag/Vmis  mé/Pp1-s  cos/Ncfsc  ar/Sp  thalamh/Ncmsc|Ncfsc  an/Td-s  oileáin/Ncmsg  ,/Fi  capall/Ncmsc  bán/Aq-msc  agus/Cc"
"doc#166","drioglann/Ncfsc  seo/Dd  cúpla/Ncmsc  bliain/Ncfsc  ó/Sp  shin/Pd  ,/Fi  an/Td-s  chéad/Mo  cheann/Ncmsc  ar/Sp  an/Td-s  oileán/Ncmsc  le/Sp  corradh/Ns-s  maith/Aq-msc  agus/Cc  céad/Aqp|Ncmsc|Mo|Mc  bliain/Ncfsc  ./Fe </s><s> San/Ns-s  chéad/Aq-msc|Aq-fsv|Aq-fsc  seo/Dd  caite/Av  ba/Wsri  é/Pp3ms"," uisce/Ncmsc"," beatha/Ncfsg  Ceann/Ncmpg|Ncmsc  Loch/Ncmsc  a/Dp3fs  ba/Wsri  mhó/Aqc|Aqp  a/Q-r  bhí/Vmis  chun/Sp  cinn/Ncmsg  ,/Fi  go/Ua  leor/Aqp  leor/Aqp  drioglann/Ncfpg|Ncfsc  ar/Sp  an/Td-s  bhaile/Ncmsc  sin/Dd  agus/Cc  chuaigh/Vmis  Loch/Ncmsc  Raonasa/Npmsc  i/Sp  léig/Ncfsc  ./Fe </s><s> Thug/Vmis"
"doc#166","chuaigh/Vmis  Loch/Ncmsc  Raonasa/Npmsc  i/Sp  léig/Ncfsc  ./Fe </s><s> Thug/Vmis  bainisteoir/Ncmsc  na/Td-s  drioglainne/Ncfsg  isteach/Rd  mé/Pp1-s  le/Sp  breathnú/Nv  ar/Sp  scannán/Ncmsc  gearr/Aq-msc  fá/Pr3ms  dhéanamh/Ncmsc  an/Td-s"," uisce/Ncmsg"," bheatha/Ncfsg  in/Sp  iostas/Ncmsc  de/Sp  dhéanamh/Ncmsc  an/Td-s  ochtú/Mo  céad/Ncmsc  déag/Ns-s  -/Fb  Crofter/Npmsc  ''s/Cc  Inn/Y  ./Fe </s><s> Bhí/Vmis  Proinnteach/Ncmsc  Harolds/Npmsc  ansin/Rl  fosta/Rg  a/Q-r  bhíonn/Vmig"
"doc#166","ansin/Rl  fosta/Rg  a/Q-r  bhíonn/Vmig  foscailte/Av  i rith/Spc  an/Td-s  lae/Ncmsg  ./Fe </s><s> Thug/Vmis  an/Td-s  bainisteoir/Ncmsc  ansin/Rl  mé/Pp1-s  go dtí/Spc  an/Td-s  tábhairne/Ncmsc  gur/Q--s  chuir/Vmis  sé/Mc|Pp3mss  braon/Ncmsc  de/Sp"," uisce/Ncmsc"," beatha/Ncfsg  Arainn/Ncmsg|Ncmpc  ar/Sp  fáil/Nv  domh/Pr1-s  ,/Fi  braon/Ncmsc  narbh/Ncmsc  olc/Aq-msc  a/Dp3ms  bhlas/Ncmsc  ./Fe </s><s> Ba/Ws-i  óna/Spp-s  sileáin/Ncfsc  sléibhe/Ncmsg  ar/Sp  chúl/Ncmsc  na/Td-s  drioglainne/Ncfsg  anuas/Rd  thar/Sp  éibhear/Ncmsc"
"doc#166","le/Sp  duine/Ncmsc  de/Sp  na/Td-p  Stiobhardaigh/Npmsc  an/Td-s  t-óstán/Ncmsc  anois/Rg  agus/Cc  tá/Vmip  tarraingt/Ncfsc  mhaith/Aq-fsc  ar/Sp  an/Td-s  áit/Ncfsc  ó/Sp  thaobh/Ncmsc  bia/Ncmsg  agus/Cc  dighe/Ncfsc  de/Sp  rogha/Ncfsc  maith/Aq-msc  d''/Sp"," uisce/Ncmsc"," beatha/Ncfsg  na/Td-p  hAlban/Ncmsc  ag/Sp  lonradh/Ncmsc  ar/Sp  na/Td-p  seilfeanna/Ncfpc  aige/Pr3ms  ./Fe </s><s> Dúirt/Vmis  an/Td-s  Stiobardach/Ncmsc  liom/Pr1-s  gur/Wpdi|Wsdi  ag/Sp  a/Dp3fs  mhuintirsean/Ncmsc  agus/Cc  ag/Sp  muintir/Ncfsc"
"doc#166","ar/Sp  fad/Ncmsc  agus/Cc  Caisleán/Ncmsc  an/Td-s  Stiobhardaigh/Npmsc  suite/Av  ar/Sp  phíosa/Ncmsc  talaimh/Ncmsg  atá/Vmip---r  ag/Sp  gobadh/Vmis0  amach/Rd  sa/Spa-s  loch/Ncmsc  ./Fe </s><s> I/Mr  ndiaidh/Ns-s  an/Td-s  chuid/Ncfsc  ab/Wsri  fhearr/Aqc  d''/Sp"," uisce/Ncmsc"," bheatha/Ncfsg  na/Td-p  hAlban/Ncmsc  a/Sp  bhlaiseadh/Nv  in/Sp  óstán/Ncmsc  Loch/Ncmsc  Raonasa/Npmsc  ,/Fi  rinne/Vmis  mé/Pp1-s  turas/Ncmsc  gearr/Aq-msc  3/Mn  km/Xx  síos/Rd  deisceart/Ncmsc  an/Td-s  oileáin/Ncmsg  go dtí/Spc  Catacol/Npmsc"
"doc#166","leathuair/Ncfsc  a/Dp3fs  ''/Fa  chloig/Ncmpc  a/Q-r  ghlac/Vmis  sé/Pp3mss  bád/Ncmsc  an/Td-s  tráthnóna/Ncmsc  a/Sp  dhul/Nv  trasna/Sp  Caolas/Ncmpg  Ranndanadh/Vmis0  go/Sp  Claonaig/Npmsc  ar/Sp  chósta/Ncmsc  Ceann/Ncmpg  Tìre/Xx  ./Fe </s><s> Bhí/Vmis  an/Td-s"," t-uisce/Ncmsc"," ciúin/Aq-msc  fá/Pr3ms  scáth/Ncmsc  na/Td-s  gréine/Ncfsg  ,/Fi  smúid/Ncfsc  ag/Sp  teacht/Nv  anois/Rg  ar/Sp  chnoic/Ncmpc  mhaorga/Aqp  Arainn/Ncmsg|Ncmpc  ./Fe </s><s> Bhí/Vmis  sé/Pp3mss  ghluaisteán/Ncmsc  ar/Sp  bord/Ncmsc  agus/Cc  cúpla/Ncmsc  duine/Ncmsg  a/Q-r"
"doc#166","firm/Ncmpc  purpose/Xf  and/Ncmsc  still/Ncfsc  hold/Ncmsc  out/Ncmsc  a/Dp3fs  welcoming/Xf  hand/Ncmsc  to/Xf  the/Aqp  stranger/Ncfsc  ./Fe </s><s> Ba/Ws-i  é/Pp3ms  príomhbhaile/Ncmsc  driogaireachta/Ncfsg  na/Td-p  hAlban/Ncmsc  é/Pp3ms  agus/Cc  an/Td-s"," t-uisce/Ncmsc"," beatha/Ncfsg  a/Sp  dhíol/Nv  go/Ua  forleathan/Aqp  ar fud/Spc  Mheiriceá/Npfsg  ./Fe </s><s> Ansin/Rl  de bharr/Spc  barraíocht/Ncfsc  tairgthe/Av  ,/Fi  cánacha/Ncfpc  troma/Aq--pc  agus/Cc  cúiseanna/Ncfpc"
"doc#166","J/Y  ./Fe </s><s> A/Dp3fs  ./Fe </s><s> Mitchell/Npmsc  &/Xx  amp/Ncmsc  ;/Fi  amp/Ncmsc  ;/Fi  Co./Y  ,/Fi  Ltd/Y  ./Fe </s><s> ,/Fi  atá/Vmip---r  i mbun/Spc  Springbank/Npmsc  ó/I  bunaíodh/Vmm-3s|Vmis0  é/Pp3ms  in/Sp  1829./Mn  Is/Wpri  ceann/Ncmsc  é/Pp3ms  den/Spa-s  bheagán/Ncmsc  a/Q-r  chuireann/Vmip  an/Td-s"," t-uisce/Ncmsc"," beatha/Ncfsg  san/Spa-s  bhuideál/Ncmsc  ina/Spp-p  ndrioglann/Ncfsc  féin/Px  ./Fe </s><s> Tá/Vmip  uisce/Ncmsc  beatha/Ncfsg  eile/Dd  acu/Pr3-p  ,/Fi  Longrow/Npmsc  ,/Fi  atá/Vmip---r  cosúil/Aqp  le/Sp  uisce/Ncmsc  beatha/Ncfsg  Oileán/Ncmpg|Ncmsc  Íle/Ncfsc|Ncfsg  ./Fe </s><s> Tá/Vmip"
"doc#166","ó/I  bunaíodh/Vmm-3s|Vmis0  é/Pp3ms  in/Sp  1829./Mn  Is/Wpri  ceann/Ncmsc  é/Pp3ms  den/Spa-s  bheagán/Ncmsc  a/Q-r  chuireann/Vmip  an/Td-s  t-uisce/Ncmsc  beatha/Ncfsg  san/Spa-s  bhuideál/Ncmsc  ina/Spp-p  ndrioglann/Ncfsc  féin/Px  ./Fe </s><s> Tá/Vmip"," uisce/Ncmsc"," beatha/Ncfsg  eile/Dd  acu/Pr3-p  ,/Fi  Longrow/Npmsc  ,/Fi  atá/Vmip---r  cosúil/Aqp  le/Sp  uisce/Ncmsc  beatha/Ncfsg  Oileán/Ncmpg|Ncmsc  Íle/Ncfsc|Ncfsg  ./Fe </s><s> Tá/Vmip  Springbank/Npmsc  cosúil/Aq-msc  le/Sp  huisce/Ncmsc  beatha/Ncfsg  na/Td-s  hÉireann/Npfsg  ,/Fi"
"doc#166","a/Q-r  chuireann/Vmip  an/Td-s  t-uisce/Ncmsc  beatha/Ncfsg  san/Spa-s  bhuideál/Ncmsc  ina/Spp-p  ndrioglann/Ncfsc  féin/Px  ./Fe </s><s> Tá/Vmip  uisce/Ncmsc  beatha/Ncfsg  eile/Dd  acu/Pr3-p  ,/Fi  Longrow/Npmsc  ,/Fi  atá/Vmip---r  cosúil/Aqp  le/Sp"," uisce/Ncmsc"," beatha/Ncfsg  Oileán/Ncmpg|Ncmsc  Íle/Ncfsc|Ncfsg  ./Fe </s><s> Tá/Vmip  Springbank/Npmsc  cosúil/Aq-msc  le/Sp  huisce/Ncmsc  beatha/Ncfsg  na/Td-s  hÉireann/Npfsg  ,/Fi  cáil/Ncfsc|Ncmpc  air/Pr3ms  ar fud/Spc  an/Td-s  domhain/Ncmsg|Ncfsc  agus/Cc  an/Td-s  chraobh/Ncfsc  buaite/Av"
"doc#166","ina/Spp-p  ndrioglann/Ncfsc  féin/Px  ./Fe </s><s> Tá/Vmip  uisce/Ncmsc  beatha/Ncfsg  eile/Dd  acu/Pr3-p  ,/Fi  Longrow/Npmsc  ,/Fi  atá/Vmip---r  cosúil/Aqp  le/Sp  uisce/Ncmsc  beatha/Ncfsg  Oileán/Ncmpg|Ncmsc  Íle/Ncfsc|Ncfsg  ./Fe </s><s> Tá/Vmip  Springbank/Npmsc  cosúil/Aq-msc  le/Sp"," huisce/Ncmsc"," beatha/Ncfsg  na/Td-s  hÉireann/Npfsg  ,/Fi  cáil/Ncfsc|Ncmpc  air/Pr3ms  ar fud/Spc  an/Td-s  domhain/Ncmsg|Ncfsc  agus/Cc  an/Td-s  chraobh/Ncfsc  buaite/Av  ag/Sp  an/Td-s  drioglann/Ncfsc  trí/Ncmsg  huaire/Ncfsg  ag/Sp  Aonach/Ncmsc  Fíona/Ncmsg  agus/Cc"
"doc#166","bhád/Ncmsc  farantóireachta/Ncfsg  as/Sp  Baile/Npmsc  an/Td-s  Chaistil/Npmsc  cúpla/Ncmsg  bliain/Ncfsc  ó/Sp  shin/Pd  ./Fe </s><s> Roimhe/Pr3ms  sin/Dd  ba/Wsri  ghnách/Aqp  leis/Sp  na/Td-p  galtáin/Ncmpc  a/Sp  theacht/Nv  ''/Fa  anuas/Rd  an/Td-s"," t-uisce/Ncmsc"," ''/Fa  ó/Sp  Ghlaschú/Npmsg  lán/Aq-msc  de/Sp  chuairteoirí/Ncmpc  gleoiréiseacha/Aq--pc  a/Q-r  chaith/Vmis  mórán/Ncmsc  airgid/Ncmsg  san/Spa-s  áit/Ncfsc  ./Fe </s><s> Ar/Sp  na/Td-p  saoltaí/Vmih0  deireanacha/Aq--pg|Aq--pv|Aq--pc  seo/Dd  is/Wpri  mó/Aqc  den/Spa-s"
"doc#166","./Fe </s><s> Bhí/Vmis  béilte/Av  go/Ua  minic/Aqp  agam/Pr1-s  san/Spa-s  Ardshiel/Npmsc  agus/Cc  bhí/Vmis  bia/Ncmsc  den/Spa-s  scoth/Ncfsc  ann/Pr3ms  ,/Fi  tábhairne/Ncmsc  deas/Ri  téagartha/Aqp  agus/Cc  stoc/Ncmsc  iontach/Aq-msc  de/Sp"," uisce/Ncmsc"," bheatha/Ncfsg  na/Td-p  hAlban/Ncmsc  ann/Pr3ms  ó/Sp  Glenmorangie/Ncfsc  go/Sp  Macallan/Npmsc  go/Sp  Bowmore/Npmsc  agus/Cc  Laphroaig/Npmsc  Íle/Ncfsg  ./Fe </s><s> Bhí/Vmis  cailín/Ncmsc  eile/Dd  as/Sp  Éirinn/Npfsd  ,/Fi  Rosemary/Npmsc"
"doc#166","a/Q-r  bhí/Vmis  sa/Spa-s  Chearnóg/Ncfsc  chomh/Ri  maith/Aqp  ./Fe </s><s> Ba/Ws-i  comhráiteach/Aqp  maith/Aqp  an/Td-s  tábhairneoir/Ncmsc  beag/Aq-msc  Marc/Ncmsc  a/Q-r  bhí/Vmis  ansin/Rl  agus/Cc  fuair/Vmis  mé/Pp1-s  an/Td-s  deis/Ncfsc  bhlas/Ncmsc  de/Sp"," uisce/Ncmsc"," beatha/Ncfsg  Ceann/Ncmpg|Ncmsc  Loch/Ncmsc  -/Fb  Springbank/Npmsc  a/Sp  fháil/Nv  ,/Fi  uisce/Ncmsc  beatha/Ncfsc  costasach/Aq-msc  den/Spa-s  scoth/Ncfsc  ./Fe </s><s> Is/Wp-i  é/Pp3ms  Springbank/Npmsc  ,/Fi  ceann/Ncmsc  den/Spa-s  bheagan/Ncmsc  in/Sp  Albain/Npmsc  a/Dp3fs"
"doc#166","maith/Aqp  an/Td-s  tábhairneoir/Ncmsc  beag/Aq-msc  Marc/Ncmsc  a/Q-r  bhí/Vmis  ansin/Rl  agus/Cc  fuair/Vmis  mé/Pp1-s  an/Td-s  deis/Ncfsc  bhlas/Ncmsc  de/Sp  uisce/Ncmsc  beatha/Ncfsg  Ceann/Ncmpg|Ncmsc  Loch/Ncmsc  -/Fb  Springbank/Npmsc  a/Sp  fháil/Nv  ,/Fi"," uisce/Ncmsc"," beatha/Ncfsc  costasach/Aq-msc  den/Spa-s  scoth/Ncfsc  ./Fe </s><s> Is/Wp-i  é/Pp3ms  Springbank/Npmsc  ,/Fi  ceann/Ncmsc  den/Spa-s  bheagan/Ncmsc  in/Sp  Albain/Npmsc  a/Dp3fs  ghní/Xx  an/Td-s  próiseas/Ncmsc  iomlán/Aq-msc  ar/Sp  an/Td-s  suíomh/Ncmsc  amháin/Aqp  ./Fe </s>"
"doc#166","agus/Cc  colún/Ncmsc  stairiúil/Aq-msc  á/Spp-p|Spp-s  scríobh/Nv  aige/Pr3ms  achan/Ncmsc  mhí/Npfsg  in/Sp  iris/Ncmpc|Ncfsc  staire/Ncfsg  Ceann/Ncmpg|Ncmsc  Tìre/Xx  -/Fb  by/Xf  Hill/Npmsc  and/Ncmsc  Shore/Npmsc  ./Fe </s><s> Thar/Sp  chúpla/Ncmsc  gloine/Ncfsg  d''/Sp"," uisce/Ncmsc"," beatha/Ncfsg  Springbank/Npmsc  chuir/Vmis  sé/Pp3mss  síos/Rd  domh/Pr1-s  ar/Sp  chúlú/Nv  na/Td-p  G/Y  idhlig/Ncfsc  i/Sp  gCeann/Ncmsc  Tìre/Xx  a/Q-r  bhí/Vmis  láidir/Npmsc|Ncmsc  suas/Rd  go dtí/Spc  an/Td-s  naoú/Mo  céad/Ncmsc  déag/Ns-s  ./Fe </s><s> Dúirt/Vmis"
"doc#166","ar/Sp  bith/Ns-s  orm/Pr1-s  gur/Q--s  bhain/Vmis  mé/Pp1-s  Ceann/Ncmsc  Deas/Aq-msc  amach/Rd  ./Fe </s><s> Ba/Ws-i  ar/Sp  thábhairne/Ncmsc  an/Td-s  Argyle/Npmsc  Arms/Y  a/Q-i  bhí/Vmis  mo/Dp1-s  thriall/Nv|Vmis|Ncmsc  agus/Cc  chuir/Vmis  cúpla/Ncmsc  glincín/Ncmsc  d''/Sp"," uisce/Ncmsc"," beatha/Ncfsg  Laphroaig/Npmsc  Íle/Ncfsg  fuil/Ncfsc  i/Sp  mó/Aqc  chuisleannaibh/Ncfsc  arís/Rg  ./Fe </s><s> Bhí/Vmis  pearsantacht/Ncfsc  mhaith/Aq-fsc  ag/Sp  bean/Ncfsc  an/Td-s  tighe/Ncfsc  anseo/Rl  -/Fb  Audrey/Npmsc  Heuston/Npmsg|Npmpg  as/Sp"
"doc#166","i/Sp  1647/Mn  a/Sp  lua/Nv  ./Fe </s><s> Bhain/Npmsg  sé/Pp3mss  sult/Ncmsc  as/Sp  cúpla/Ncmsc  turas/Ncmpg  a/Q-p|Q-i|Q-r  rinne/Vmis  sé/Pp3mss  go/Sp  Contae/Ncmsc  Aontroma/Ncmpv  agus/Cc  drioglann/Ncfsc  Mhuileann/Ncmsc  na/Td-p  Buaise/Npmsc  ./Fe </s><s> Thaitin/Vmis  an/Td-s"," t-uisce/Ncmsc"," beatha/Ncfsg  sin/Dd  leis/Pr3ms  ach/Cs  ba/Wsri  uisce/Ncmsc  beatha/Ncfsg  Springbank/Npmsc  Ceann/Ncmpg  Loch/Ncmsc  a/Dp3ms  rogha/Ncfsc  ./Fe </s><s> Ní/Qn  raibh/Vmis---n  sé/Pp3mss  i/Sp  bhfad/Ncmsc  ach/Cs  oiread/Ns-s  gur/Q--s  tharraing/Vmis  sé/Pp3mss  buidéal/Ncmsc"
"doc#166","cúpla/Ncmsc  turas/Ncmpg  a/Q-p|Q-i|Q-r  rinne/Vmis  sé/Pp3mss  go/Sp  Contae/Ncmsc  Aontroma/Ncmpv  agus/Cc  drioglann/Ncfsc  Mhuileann/Ncmsc  na/Td-p  Buaise/Npmsc  ./Fe </s><s> Thaitin/Vmis  an/Td-s  t-uisce/Ncmsc  beatha/Ncfsg  sin/Dd  leis/Pr3ms  ach/Cs  ba/Wsri"," uisce/Ncmsc"," beatha/Ncfsg  Springbank/Npmsc  Ceann/Ncmpg  Loch/Ncmsc  a/Dp3ms  rogha/Ncfsc  ./Fe </s><s> Ní/Qn  raibh/Vmis---n  sé/Pp3mss  i/Sp  bhfad/Ncmsc  ach/Cs  oiread/Ns-s  gur/Q--s  tharraing/Vmis  sé/Pp3mss  buidéal/Ncmsc  as/Sp  an/Td-s  phrios/Ncmsc  agus/Cc  gur/Q--s  chuir/Vmis"
"doc#166","Ceann/Ncmpg  Loch/Ncmsc  a/Dp3ms  rogha/Ncfsc  ./Fe </s><s> Ní/Qn  raibh/Vmis---n  sé/Pp3mss  i/Sp  bhfad/Ncmsc  ach/Cs  oiread/Ns-s  gur/Q--s  tharraing/Vmis  sé/Pp3mss  buidéal/Ncmsc  as/Sp  an/Td-s  phrios/Ncmsc  agus/Cc  gur/Q--s  chuir/Vmis  sé/Pp3mss  amach/Rd  braon/Ncmsc  d''/Sp"," uisce/Ncmsc"," bheatha/Ncfsc  mhaith/Aq-fsc  láidir/Aq-fsc  dó/Pr3ms  féin/Px  agus/Cc  domhsa/Pr1-s-e  ./Fe </s><s> Bhí/Vmis  an/Td-s  fear/Ncmsc  mór/Aq-msc  ard/Aq-msc  cineálta/Aqp  seo/Dd  92/Mn  bliain/Ncfsc  d''/Sp  aois/Ncfsc  ag/Sp  an/Td-s  am/Ncmsc  ,/Fi  ina/Spr  chónaí/Vmsp---n  leis/Pr3ms|Sp  féin/Px"
"doc#166","an/Td-s  chósta/Ncmsc  go/Sp  Ceann/Ncmsc  Loch/Ncmsc  ,/Fi  an/Td-s  rud/Ncmsc  a/Q-p|Q-i|Q-r  rinne/Vmis  mé/Pp1-s  ./Fe </s><s> Chas/Npfsg  mé/Pp1-s  ar/Sp  dheis/Ncfsc  i/Sp  gCeann/Ncmsc  Deas/Aq-msc  agus/Cc  ní/Qn  raibh/Vmis---n  i/Sp  bhfad/Ncmsc  gur/Q--s  bhain/Vmis  goirme/Aqc  dhlúth/Aqp  an/Td-s"," uisce/Ncmsg"," geit/Ncfsc  asam/Pr1-s  ./Fe </s><s> Ní/Qn  fhaca/Vmis---n  mé/Pp1-s  uisce/Ncmsc  chomh/Ri  gorm/Aqp  riamh/Rg  ,/Fi  an/Td-s  ghrian/Ncfsc  ag/Sp  soilsiú/Nv  anuas/Rd  air/Pr3ms  ,/Fi  cladaí/Ncmsc  na/Td-s  hÉireann/Npfsg  le/Sp  feiceáil/Nv  i/Sp  bhfad/Ncmsc  uaim/Ncfsc|Pr1-s"
"doc#166","an/Td-s  rud/Ncmsc  a/Q-p|Q-i|Q-r  rinne/Vmis  mé/Pp1-s  ./Fe </s><s> Chas/Npfsg  mé/Pp1-s  ar/Sp  dheis/Ncfsc  i/Sp  gCeann/Ncmsc  Deas/Aq-msc  agus/Cc  ní/Qn  raibh/Vmis---n  i/Sp  bhfad/Ncmsc  gur/Q--s  bhain/Vmis  goirme/Aqc  dhlúth/Aqp  an/Td-s  uisce/Ncmsg  geit/Ncfsc  asam/Pr1-s  ./Fe </s><s> Ní/Qn  fhaca/Vmis---n  mé/Pp1-s"," uisce/Ncmsc"," chomh/Ri  gorm/Aqp  riamh/Rg  ,/Fi  an/Td-s  ghrian/Ncfsc  ag/Sp  soilsiú/Nv  anuas/Rd  air/Pr3ms  ,/Fi  cladaí/Ncmsc  na/Td-s  hÉireann/Npfsg  le/Sp  feiceáil/Nv  i/Sp  bhfad/Ncmsc  uaim/Ncfsc|Pr1-s  agus/Cc  Raidió/Ncmsc  na/Td-s  Gaeltachta/Ncfsg"
"doc#166","i/Sp  Mabhsdal/Npmsc  ,/Fi  scoil/Ncfsc  ,/Fi  dochtúir/Ncmsc  agus/Cc  siopa/Ncmsc  a/Q-i  bhfuil/Vmip---d  achan/Ncmsc  rud/Ncmsc  ó/Sp  phionnaí/Ncmpc  go/Sp  pioncais/Ncfsc  ann/Pr3ms  chomh/Ri  maith/Aqp  leis/Sp  an/Td-s  chuid/Ncfsc  is/Wpri  fearr/Aqc  d''/Sp"," uisce/Ncmsc"," beatha/Ncfsg  na/Td-p  hAlban/Ncmsc  ./Fe </s><s> Bhí/Vmis  an-suim/Ncfsc  ag/Sp  bean/Ncfsc  a/Dp3fs  ''/Fa  tsiopa/Ncmsg  in/Sp  mo/Dp1-s  chuid/Ncfsc  oibre/Ncfsg  agus/Cc  d''/Q  inis/Vmis  sí/Pp3fss  domh/Pr1-s  go/Q-s  raibh/Vmis---d|Vmsp  fear/Ncmsc  as/Sp  Tír/Ncfsc  Chonaill/Npm-g|Npfsg  ,/Fi  Frainc/Npfsc|Npmsc"
"doc#166",",/Fi  tá/Vmip  canúint/Ncfsc  aisteach/Aq-fsc  aige/Pr3ms  ./Fe </s><s> ''/Fa  Dar/Vmip  ndóigh/Ncfsc  ba/Ncfpc  chanúint/Ncfsc  an/Td-s  lucht/Ncmsc  siúil/Ncmsg  a/Q-r  bhí/Vmis  aige/Pr3ms  ./Fe </s><s> Cibe/Npmsc  ar/Sp  bith/Ns-s  ,/Fi  bhí/Vmis  sé/Pp3mss  ábalta/Aqp  a/Dp3ms  naigín/Ncmsc"," uisce/Ncmsg"," bheatha/Ncfsg  a/Sp  fháil/Nv  achan/Ncmsc  mhaidin/Ncfsc  ,/Fi  imeacht/Ncmsc|Nv  leis/Pr3ms|Sp  in/Sp  ascail/Ncfsc  a/Dp3ms  mhná/Ncfpc  go dtí/Spc  na/Td-p  theach/Ncmsc  seascair/Aq-msc  cónaí/Ncmsc|Nv  i/Sp  gClachan/Ncmsc  a/Q-r  dúirt/Vmis  siad/Pp3-ps  ./Fe </s><s> I/Mr"
"doc#166","liom/Pr1-s  i/Sp  dtreo/Ncfsc  Achadh/Ncmpg  Mór/Npfsc  mar/Cs  a/Q-r  mhol/Vmis  Bean/Npmsc  Mhic/Up  Sporráin/Npmsc  domh/Pr1-s  ,/Fi  thart/Rd  le/Sp  hóstán/Ncmsc  Giogha/Npmsc  ar/Sp  mo/Dp1-s  dheis/Ncfsc  ./Fe </s><s> Bhí/Vmis  teasbhach/Ncmsc  mór/Aq-msc  ann/Pr3ms  agus/Cc"," uisce/Ncmsc"," an/Td-s  chaolais/Ncmsg  chomh/Ri  ciúin/Aqp  le/Sp  clár/Ncmsc  ./Fe </s><s> Bhí/Vmis  roinnt/Ncfsc  tithe/Ncmpg  thall/Rd  as/Pr3ms  abhus/Rd  ar/Wpsi|Wssi|Ws-q|Wsdq  dhá/Spp  thaobh/Ncmsc  an/Td-s  bhóthair/Ncmsg  ,/Fi  ciúnas/Ncmsc  millteanach/Aq-msc  san/Spa-s  áit/Ncfsc"
"doc#166","cáise/Ncfsg  ar/Sp  fheirm/Ncfsc  Achadh/Ncmpg  Mór/Npfsc  thar/Sp  fiche/Mc  bliain/Ncfsc  ó/Sp  shin/Pd  a/Q-r  raibh/Vmis---n  an-cháil/Ncfsc|Ncmpc  air/Pr3ms  -/Fb  Cáis/Ncfsc  Dunlop/Npmsc  ./Fe </s><s> Ag/Sp  an/Td-s  am/Ncmsc  bhí/Vmis  deacracht/Ncfsc  leis/Sp  an/Td-s"," uisce/Ncmsc"," nár/Qnrs  éirigh/Vmis---n  leo/Pr3-p  a/Sp  chur/Nv  ina/Spp-s  cheart/Ncmsc  agus/Cc  bhí/Vmis  orthu/Pr3-p  éirí/Nv  as/Pr3ms  ./Fe </s><s> Bhí/Vmis  na/Td-p  hoibrithe/Ncmpc  i/Sp  bhfeirm/Ncfsc  Léim/Ncfsc|Nv  ag/Sp  blí/Xf  300/Mn  gabhar/Ncmsc  agus/Cc  15/Mn  cinn/Ncmpc  d''/Sp"
"doc#166","áit/Ncfsc  a/Q-i  bhfuil/Vmip---d  suas/Rd  le/Sp  40/Mn  ag/Sp  obair/Ncfsc  ./Fe </s><s> Bhí/Vmis  an/Td-s  tóir/Ncfsc  ar/Sp  cháis/Ncfsc  Guernsey/Npmsc  a/Q-r  raibh/Vmis---n  mórán/Ncmsc  cineálacha/Ncmpg  ann/Pr3ms  agus/Cc  blasanna/Ncmpc  éagsúla/Aq--pc  orthu/Pr3-p  ,/Fi"," uisce/Ncmsc"," beatha/Ncfsg  ,/Fi  gairleog/Ncfsc  ,/Fi  mustard/Ncmsc  ,/Fi  luibheanna/Ncfpc  agus/Cc  cás/Ncmsc  deataithe/Av  ./Fe </s><s> Díoladh/Vmis0  an/Td-s  cháis/Ncfsc  ar fud/Spc  na/Td-p  hAlban/Ncmsc  ,/Fi  na/Td-s  Sasana/Npfsc  ,/Fi  na/Td-s  hEorpa/Npfsg  ,/Fi  na/Td-p"
"doc#166","féin/Px  anois/Rg  agus/Cc  mar/Sp  chuid/Ncfsc  den/Spa-s  phlean/Ncmsg  cistíochta/Av  a/Q-r  bhí/Vmis  ag/Sp  Iontaobhas/Ncmsc  an/Td-s  Oileáin/Ncmsg  chuaigh/Vmis  Seán/Npmsc  Ó/Sp  Máirtín/Npmsc  amach/Rd  a/Sp  shnámh/Nv  in/Sp"," uisce/Ncmsc"," oighreogaí/Ncfpc|Ncmsc  na/Td-p  Nollag/Npmsc  le/Sp  hairgead/Ncmsc  a/Sp  sholáthar/Nv  do/Sp  Iontaobhas/Ncmsc  Eilean/Npmsc  Giogha/Npmsc  ./Fe </s><s> Bhí/Vmis  imeachtaí/Ncmpc  eile/Dd  acu/Pr3-p  sa/Spa-s  Halla/Ncmsc|Ncmsg  an/Td-s  áit/Ncfsc  ar/Qq-s|Q-p|Q-is"
"doc#166","<s> Tá/Vmip  dhá/Spp  dhrioglann/Ncfsc  ar/Sp  an/Td-s  bhealach/Ncmsc  seo/Dd  ,/Fi  Caol/Aqp  Íle/Ncfsc|Ncfsg  agus/Cc  Bunnahabhainn/Vmih1s  agus/Cc  is/Wpri  féidir/Ns-s  leat/Pr2-s  sampla/Ncmsc  a/Sp  fháil/Nv  den/Spa-s  chuid/Ncfsc  is/Wpri  fearr/Aqc  d''/Sp"," uisce/Ncmsc"," beatha/Ncfsg  na/Td-p  hAlban/Ncmsc  i ndiaidh/Spc  turas/Ncmpg  a/Sp  dhéanamh/Nv  thart/Rd  ar/Sp  na/Td-p  drioglanna/Ncfpc  sin/Dd  ./Fe </s><s> Ag/Sp  Caol/Ncmsc  Íle/Ncfsg  bhí/Vmis  an/Td-s  chéidh/Ncfsc  ansin/Rl  go/Ua  fóill/Aqp  ar/Wpsi|Wssi|Ws-q|Wsdq  ghnách/Aqp"
"doc#166","./Fe </s><s> Ag/Sp  Caol/Ncmsc  Íle/Ncfsg  bhí/Vmis  an/Td-s  chéidh/Ncfsc  ansin/Rl  go/Ua  fóill/Aqp  ar/Wpsi|Wssi|Ws-q|Wsdq  ghnách/Aqp  le/Sp  bádaí/Ncmsc  a/Sp  theacht/Nv  isteach/Rd  le/Sp  solairtí/Vmih0  eorna/Ncfsc  agus/Cc  an/Td-s  chuid/Ncfsc  ab/Wsri  fhearr/Aqc  den/Spa-s"," uisce/Ncmsg"," bheatha/Ncfsg  a/Sp  thabhairt/Nv  leo/Pr3-p  ./Fe </s><s> Bhí/Vmis  an/Td-s  fíoruisce/Ncmsc  a/Q-p|Q-i|Q-r  d''/Q  úsáid/Vmis  siad/Pp3-ps  anseo/Rl  ag/Sp  teacht/Nv  anuas/Rd  1.5/Mn  km/Xx  ó/Sp  Loch/Ncmsc  nam/Ncmsc  Ban/Npmsc  go dtí/Spc  an/Td-s  drioglann/Ncfsc  ./Fe </s>"
"doc#166","seo/Dd  i/Sp  mórán/Ncmsc  áiteacha/Ncmpc  ó/Sp  Ceann/Ncmsc  Loch/Ncmsc  Chille/Ncfsg  Chiaráin/Npfsg|Npm-g  go dtí/Spc  An/Td-s  Tairbeart/Npmsc  ar/Sp  fheirmeacha/Ncfpc  ,/Fi  ag/Sp  déanamh/Nv  bóithre/Ncmpg|Ncmpc  ,/Fi  oibreacha/Ncfpc"," uisce/Ncmsg"," ,/Fi  tógáil/Ncfsc  ballaí/Aq-fsg  agus/Cc  ag/Sp  déanamh/Nv  claíocha/Ncmpg|Ncmpc  ./Fe </s><s> Ceann/Ncmsc  Drochaid/Npmsc </s><s> Níl/Vmip---n  sé/Pp3mss  ach/Cs  6.4/Mn  km/Xx  ó/Sp  Bhail/Ncfsc  ''/Fa  a/Dp3fs  ''/Fa  Ghr/Y  na/Td-p  go/Sp  sráidbhaile/Ncmsc  Ceann/Ncmpg"
"doc#166","otharlann/Ncfsc  ,/Fi  óstan/Ncmsc  ocht/Ncmsg  seomra/Ncmsc|Ncmsg  Lochside/Npmsc  agus/Cc  an/Td-s  drioglann/Ncfsc  is/Wpri  sine/Aqc  ar/Sp  an/Td-s  oileán/Ncmsc  -/Fb  drioglann/Ncfsc  Bowmore/Npmsc  a/Q-i  bhfuil/Vmip---d  cáil/Ncfsc|Ncmpc  ar/Sp  an/Td-s  cuid/Ncfsc"," uisce/Ncmsg"," bheatha/Ncfsg  ar fud/Spc  an/Td-s  domhain/Ncfsc  ./Fe </s><s> Ba/Ws-i  é/Pp3ms  An/Td-s  Tiarna/Ncmsc  Talaimh/Ncmsg  Dónal/Npmsc  Caimbeul/Npmsc  a/Q-r  thóg/Vmis  an/Td-s  baile/Ncmsc  i/Sp  1767/Mn  agus/Cc  tá/Vmip  thart/Rd  fá/Pr3ms  900/Mn  de/Sp  dhaonra/Ncmsc  ann/Pr3ms"
"doc#166",",/Fi  Port/Ncmsc  an/Td-s  Eilein/Npmsc  agus/Cc  cuid/Ncfsc  de/Sp  na/Td-p  drioglanna/Ncfpc  eile/Dd  an/Td-s  tráthnóna/Ncmsc  sin/Dd  ./Fe </s><s> Ar/Sp  ndóigh/Ncfsc  níor/Qn-s  lig/Vmis---n  sé/Pp3mss  amach/Rd  mé/Pp1-s  go/Cs  n-ólainn/Vmih1s  braon/Ncmsc  d''/Sp"," uisce/Ncmsc"," beatha/Ncfsg  Bowmore/Npmsc  ./Fe </s><s> Ní/Qn  raibh/Vmis---n  sé/Pp3mss  deacair/Aq-msc  sin/Dd  a/Sp  dhéanamh/Nv  nó/Cc  bhí/Vmis  mé/Pp1-s  eolach/Aqp  ar/Sp  an/Td-s  drioglann/Ncfsc  seo/Dd  ar/Sp  an/Td-s  bhaile/Ncmsg  ./Fe </s><s> Ba/Ws-i  í/Pp3fs  sin/Dd  an/Td-s  chéad/Mo"
"doc#166","a/Dp3fs  ''/Fa  Gr/Y  na/Td-p  agus/Cc  Seámas/Ncmsc  Mac/Up  Eamhain/Npmsc  ,/Fi  bainisteoir/Ncmsc  margaíochta/Av  na/Td-p  chomhlachta/Ncmsg  ,/Fi  speisialtóir/Ncmsc  i/Sp  ngach/Ns-s  gné/Ncfsc|Ncfsg  de/Sp  dhriogaireacht/Ncfsc"," uisce/Ncmsg"," bheatha/Ncfsg  a/Q-r  bhuail/Vmis  linn/Pr1-p|Ncfsc  ./Fe </s><s> Bhí/Vmis  an/Td-s  léacht/Ncfsc  a/Q-r  thug/Vmis  Mac/Up  Eamhain/Npmsc  dúinn/Pr1-p  san/Spa-s  tseomra/Ncmsg  fáiltithe/Av  chomh/Ri  maith/Aqp  agus/Cc  chomh/Ri  heolach/Aqp  agus/Cc  a/Q-r"
"doc#166","sé/Mc|Pp3mss  oibriú/Ncmsc  na/Td-s  drioglainne/Ncfsg  uilig/Aqp  ,/Fi  an/Td-s  tábhacht/Ncfsc  a/Q-r  bhí/Vmis  le/Sp  móin/Ncfsc  an/Td-s  oileáin/Ncmsg  agus/Cc  fíoruisce/Ncmsc  na/Td-p  sileán/Ncmsc  sléibhe/Ncmsg  le/Sp  cumhacht/Ncfsc"," uisce/Ncmsg"," beatha/Ncfsc|Ncfsg  Bowmore/Npmsc  a/Sp  neartú/Nv  ./Fe </s><s> Mar/Sp  fhear/Ncmsc  margaíochta/Av  thaistil/Vmis  sé/Pp3mss  ar fud/Spc  an/Td-s  domhain/Ncfsc  ag/Sp  cur/Nv  chun/Sp  cinn/Ncmsg  a/Dp3ms  chuid/Ncfsc  tairgí/Ncfpc  ./Fe </s><s> Bhí/Vmis  meas/Ncmsc"
"doc#166","Bowmore/Npmsc  a/Sp  neartú/Nv  ./Fe </s><s> Mar/Sp  fhear/Ncmsc  margaíochta/Av  thaistil/Vmis  sé/Pp3mss  ar fud/Spc  an/Td-s  domhain/Ncfsc  ag/Sp  cur/Nv  chun/Sp  cinn/Ncmsg  a/Dp3ms  chuid/Ncfsc  tairgí/Ncfpc  ./Fe </s><s> Bhí/Vmis  meas/Ncmsc  aige/Pr3ms  ar/Sp"," uisce/Ncmsc"," beatha/Ncfsg  na/Td-s  hÉireann/Npfsg  agus/Cc  dúirt/Vmis  sé/Pp3mss  go/Q-s  raibh/Vmis---d|Vmsp  sé/Pp3mss  ag/Sp  déanamh/Nv  go/Ua  maith/Aqp  thar/Sp  lear/Ncmsc  ./Fe </s><s> B''/Ws-i  iontach/Aqp  an/Td-s  t-eolas/Ncmsc  a/Q-r  bhí/Vmis  ag/Sp  Christina/Npfsc  Logan/Npmsg|Npmpg"
"doc#166","na/Td-p  trí/Sp  hurláir/Ncmpc  ./Fe </s><s> Bíonn/Vmig  tinte/Ncfpc  mónadh/Vmis0|Vmih  acu/Pr3-p  agus/Cc  triomaíonn/Vmip  an/Td-s  t-aer/Ncmsc  teith/Vmm-2s  na/Td-p  hurláir/Ncmpc  ./Fe </s><s> Is/Wp-i  fríd/Ncfsc  phíopaí/Ncmpg  ó/Sp  na/Td-p  portaigh/Ncmpc  a/Q-r  thig/Vmip  an/Td-s"," t-uisce/Ncmsc"," teith/Vmm-2s  don/Spa-s  linn/Pr1-p  snámha/Ncmsg  ./Fe </s><s> Thaispeáin/Npmsc  sí/Pp3fss  cuthráin/Ncfsc  mhónadh/Vmis0|Vmih  dúinn/Pr1-p  agus/Cc  dúirt/Vmis  go/Q-s  raibh/Vmis---d|Vmsp  tábhacht/Ncfsc  mhór/Aq-fsc  le/Sp  toit/Ncfsc  na/Td-p  mónadh/Vmis0  do/Sp"
"doc#166","linn/Pr1-p  snámha/Ncmsg  ./Fe </s><s> Thaispeáin/Npmsc  sí/Pp3fss  cuthráin/Ncfsc  mhónadh/Vmis0|Vmih  dúinn/Pr1-p  agus/Cc  dúirt/Vmis  go/Q-s  raibh/Vmis---d|Vmsp  tábhacht/Ncfsc  mhór/Aq-fsc  le/Sp  toit/Ncfsc  na/Td-p  mónadh/Vmis0  do/Sp  chumhracht/Ncfsc  an/Td-s"," uisce/Ncmsg"," bheatha/Ncfsg  ./Fe </s><s> Bhí/Vmis  sí/Pp3fss  ag/Sp  caint/Nv  ar/Sp|Qq-s|Q-p|Q-is  bhraich/Ncfsc|Vmis  ,/Fi  braichlis/Ncmsg  ,/Fi  mealdar/Ncmsc  ,/Fi  deascaidh/Ncfsc  ,/Fi  eorna/Ncfsc  agus/Cc  thaispeáin/Ncfsc  sí/Pp3fss  bairillí/Ncmpc  darach/Ncfsg"
"doc#166","caint/Nv  ar/Sp|Qq-s|Q-p|Q-is  bhraich/Ncfsc|Vmis  ,/Fi  braichlis/Ncmsg  ,/Fi  mealdar/Ncmsc  ,/Fi  deascaidh/Ncfsc  ,/Fi  eorna/Ncfsc  agus/Cc  thaispeáin/Ncfsc  sí/Pp3fss  bairillí/Ncmpc  darach/Ncfsg  Mheiriceá/Npfsg  a/Q-i  n-aibíonn/Vmip  an/Td-s"," t-uisce/Ncmsc"," beatha/Ncfsg  iontu/Pr3-p  ./Fe </s><s> Ba/Ws-i  é/Pp3ms  an/Td-s  rud/Ncmsc  a/Dp3fs  ba/Wsri  spéisiúla/Aqc  a/Q-r  chonaic/Vmis  muid/Pp1-p  buidéal/Ncmsc  Bowmore/Npmsc  40/Mn  bliain/Ncfsc  d''/Sp  aois/Ncfsc  agus/Cc  é/Pp3ms  istigh/Rd  go/Ua  sábháilte/Av  i/Sp  gcás/Ncmsc"
"doc#166","domhain/Ncmsg  ./Fe </s><s> Nuair/Cs  a/Q-r  bhí/Vmis  turas/Ncmsc  na/Td-s  drioglainne/Ncfsg  déanta/Av|Aqp  again/Ncfsc  ,/Fi  bhain/Vmis  na/Td-p  hiriseoirí/Ncmpc  óga/Aq--pc  as/Sp  Contae/Ncmsc  Dhoire/Npmsg  a/Q-r  bhí/Vmis  linn/Ncfsc  triall/Nv  as/Sp  an/Td-s"," uisce/Ncmsc"," bheatha/Ncfsg  ,/Fi  cé/Cs  nach/Qnr  raibh/Vmis---n  cleachtadh/Ncmsc  acusan/Pr3-p-e  ach/Cs  leann/Ncmsc  a/Sp  ól/Nv  sa/Spa-s  bhaile/Ncmsg  ./Fe </s><s> Tá/Vmip  mé/Pp1-s  ag/Sp  meas/Nv  go/Q-s  raibh/Vmis---d|Vmsp  cumhracht/Ncfsc  na/Td-s  dighe/Ncfsc  ag/Sp  cur/Nv  leis/Sp  an/Td-s"
"doc#166","an/Td-s  fhíoruisce/Ncmsg  agus/Cc  talamh/Ncmsc  torthúil/Aq-msc  le/Sp  grán/Ncmsc  a/Sp  fhás/Nv  ann/Pr3ms  -/Fb  áit/Ncfsc  fhoirsteanach/Aq  don/Spa-s  driogaireacht/Ncfsc  ./Fe </s><s> Seo/Pd  mar/Cs  atá/Vmip---r  cur/Ncmsc  síos/Rd  ar/Sp"," uisce/Ncmsc"," bheatha/Ncfsg  Íle/Ncfsc|Ncfsg  i/Sp  leabhar/Ncmsc  fáisnéise/Ncfsc  fán/Ncmpg  oileán/Ncmpg|Ncmsc  :/Fi  Cupla/Npmsc  céad/Aq-msc  bliain/Ncfsc  siar/Rd  bhí/Vmis  go/Ua  leor/Aqp  síbíní/Ncmpc|Ncmpg  in/Sp  Íle/Ncfsc  go/Sp  háithrid/Ncfsc  ar/Sp  a/Dp3ms  chiúnas/Ncmsc  i/Sp"
"doc#166","faoi/Sp  dhraíocht/Ncfsc  agus/Cc  thit/Vmis  sí/Pp3fss  láithreach/Aqp|Ncmsc  i/Sp  ngrá/Ncmsc  leis/Pr3ms  ./Fe </s><s> Bhain/Npmsg  muid/Pp1-p  uilig/Aqp  an-taitneamh/Ncmsc|Ncmpg  as/Sp  an/Td-s  choirm/Ncfsc  agus/Cc  as/Sp  an/Td-s  bhraon/Ncmsc  d''/Sp"," uisce/Ncmsc"," bheatha/Ncfsg  ag/Sp  an/Td-s  deireadh/Ncmsc  ./Fe </s><s> Bhí/Vmis  go/Ua  leor/Aqp  cuairteoirí/Ncmpc  ó/Sp  mhórán/Ncmsc  ceantar/Ncmpg  ar fud/Spc  na/Td-p  hAlban/Ncmsc  istigh/Rd  ./Fe </s><s> Ní/Qn  raibh/Vmis---n  sé/Pp3mss  i/Sp  ngar/Ncmsc  don/Spa-s  mheán/Ncmsc"
"doc#166","a/Q-p|Q-i|Q-r  fosclaíodh/Vmis0|Vmih|Vmis0|Vmih  drioglann/Ncfsc  Lag/Aq-fsc  a/Dp3fs  ''/Fa  Mhor/Npmsc  Aig/Npmsc  amuigh/Rd  ar/Sp  bhruach/Ncmsc  an/Td-s  chladaigh/Ncmsg  agus/Cc  tithe/Ncmpc  geala/Aq--pc  bána/Aq--pc  in aice/Spc  leis/Pr3ms  ./Fe </s><s> Tá/Vmip  cáil/Ncfsc|Ncmpc  ar/Sp  an/Td-s"," uisce/Ncmsc"," bheatha/Ncfsg  seo/Dd  ar fud/Spc  an/Td-s  domhain/Ncmsg|Ncfsc  ./Fe </s><s> Ba/Ws-i  iad/Pp3-p  na/Td-p  deartháireacha/Ncmpc  Donald/Npmsc  agus/Cc  Alex/Npmsc  Johnson/Npmsg|Npmpg  a/Q-r  thosaigh/Vmis  an/Td-s  drioglann/Ncfsc  agus/Cc  bhí/Vmis  sé/Pp3mss  sa/Spa-s"
"doc#166","mhaith/Aq-fsc  sna/Spa-p  sé/Pp3mss  drioglann/Ncfsc  eile/Dd  ./Fe </s><s> Bhí/Vmis  naoi/Ncmsc  gcinn/Ncmsg  ar/Sp  an/Td-s  oileán/Ncmsc  ag/Sp  tús/Ncmsc  an/Td-s  chéid/Ncmsg  agus/Cc  ba/Wsri  é/Pp3ms  an/Td-s  príomhthionscail/Ncmsg  san/Spa-s  áit/Ncfsc  é/Pp3ms  ./Fe </s><s> Ba/Ws-i  é/Pp3ms  seo/Dd  an/Td-s"," t-uisce/Ncmsc"," beatha/Ncfsg  a/Q-p|Q-i|Q-r  d''/Q  óladh/Vmih|Vmis0  Prionsa/Ncmsc  Séarlas/Npmsc  na/Td-s  Breataine/Npfsg  Bige/Aq-fsg  a/Q-r  dúirt/Vmis  sé/Pp3mss  ,/Fi  ag/Sp  déanamh/Nv  gáire/Ncfsg|Ncmsg|Ncmsc|Nv  ./Fe </s><s> Ba/Ws-i  thar/Sp  tine/Ncfsc  mhónadh/Vmis0  a/Q-p|Q-i|Q-r  triomaíodh/Vmis0  an/Td-s"
"doc#166","ag/Sp  déanamh/Nv  gáire/Ncfsg|Ncmsg|Ncmsc|Nv  ./Fe </s><s> Ba/Ws-i  thar/Sp  tine/Ncfsc  mhónadh/Vmis0  a/Q-p|Q-i|Q-r  triomaíodh/Vmis0  an/Td-s  bhraich/Ncfsc  agus/Cc  is/Cc  dá/Spp-s  bharr/Ncmsc  sin/Dd  a/Q-r  bhíonn/Vmig  an/Td-s  blas/Ncmsc  sáibhir/Ncfsc  sainiúil/Aq-msc  ar/Sp  an/Td-s"," uisce/Ncmsg"," bheatha/Ncfsc  singil/Aq-msc  dheich/Ncmsg|Mc  mblian/Ncmsc  ./Fe </s><s> Thaispeáin/Npmsc  sé/Ncmsg  uisce/Ncmsg|Ncmsc  beatha/Ncfsc|Ncfsg  chuig/Sp  mbliana/Ncfpc  déag/Ns-s  domh/Pr1-s  a/Q-r  bhí/Vmis  an-mhaith/Ncfsc  a/Q-r  dúirt/Vmis  sé/Pp3mss  agus/Cc"
"doc#166","an/Td-s  bhraich/Ncfsc  agus/Cc  is/Cc  dá/Spp-s  bharr/Ncmsc  sin/Dd  a/Q-r  bhíonn/Vmig  an/Td-s  blas/Ncmsc  sáibhir/Ncfsc  sainiúil/Aq-msc  ar/Sp  an/Td-s  uisce/Ncmsg  bheatha/Ncfsc  singil/Aq-msc  dheich/Ncmsg|Mc  mblian/Ncmsc  ./Fe </s><s> Thaispeáin/Npmsc  sé/Ncmsg"," uisce/Ncmsg|Ncmsc"," beatha/Ncfsc|Ncfsg  chuig/Sp  mbliana/Ncfpc  déag/Ns-s  domh/Pr1-s  a/Q-r  bhí/Vmis  an-mhaith/Ncfsc  a/Q-r  dúirt/Vmis  sé/Pp3mss  agus/Cc  buidéal/Ncmsc  loinneartha/Ncmpc  eile/Dd  thríocha/Mc  bliain/Ncfsc  a/Q-r  bhí/Vmis"
"doc#166","a/Q-r  bhí/Vmis  an-chostasach/Aqp  ./Fe </s><s> Tá/Vmip  drioglann/Ncfsc  Lag/Aq-fsc  a/Dp3fs  ''/Fa  Mhuilinn/Npfsg  an-ghar/Ncmsc  do/Sp  Laphroaig/Npmsc  ar/Sp  an/Td-s  chladach/Ncmsc  seo/Dd  ./Fe </s><s> Is/Wp-i  iadsan/Pp3-p-e  lucht-déanta/Ncmpc"," uisce/Ncmsg"," beatha/Ncfsc|Ncfsg  White/Npmsc|Npmsg|Npmpg  Horse/Npmsc  a/Q-i  bhfuil/Vmip---d  an-ráchairt/Ncfsc  air/Pr3ms  i/Sp  nGlaschú/Npmpg  agus/Cc  ar fud/Spc  na/Td-p  hAlban/Ncmsc  ./Fe </s><s> Tá/Vmip  sé/Pp3mss  in aice/Spc  le/Sp  Caisleán/Ncmsc  Dùn/Xx  Naomhòg/Xx  ,/Fi"
"doc#166","cupla/Ncmpc  céad/Aq--pg  bliain/Ncfsc  roimhe/Pr3ms  sin/Dd  ./Fe </s><s> Tá/Vmip  braon/Ncmsc  singilte/Av  Lag/Aqp  a/Dp3fs  ''/Fa  Mhuilinn/Npfsg  shé/Npfsg|Ncmsg  mbliana/Ncfpc|Ncfsg  déag/Ns-s  molta/Av  go/Ua  mór/Aqp  agus/Cc  is/Wpri  féidir/Ns-s  sin/Dd  agus/Cc"," uisce/Ncmsc"," beatha/Ncfsg  White/Npmsc|Npmsg|Npmpg  Horse/Npmsc  a/Sp  fháil/Nv  san/Spa-s  tsiopa/Ncmsg  san/Spa-s  drioglann/Ncfsc  ./Fe </s><s> Tá/Vmip  Ard/Ncmsc  Beag/Aq-msc  ar/Sp  an/Td-s  chósta/Ncmsg  seo/Dd  chomh/Ri  maith/Aqp  ,/Fi  scairt/Vmis|Ncfsc  asail/Ncmsg|Ncmpc  ó/Sp  Lag/Ncmsc  a/Dp3fs  ''/Fa"
"doc#166","ag/Sp  an/Td-s  drioglann/Ncfsc  roinnt/Ncfsc|Nv  blianta/Ncfpg  ó/Sp  shin/Pd  ach/Cs  anois/Rg  ó/Sp  1997/Mn  is/Wpri  le/Sp  Glenmorangie/Ncfsc  i/Sp  Tain/Npmsc  i/Sp  dTuaisceart/Ncmsc  na/Td-p  hAlban/Ncmsc  an/Td-s  áit/Ncfsc  ./Fe </s><s> Tá/Vmip  an/Td-s"," t-uisce/Ncmsc"," beatha/Ncfsc  singil/Aq-msc  sainiúil/Aq-msc  seo/Dd  á/Spp-s  úsáid/Nv  i/Sp  mórán/Ncmsc  d''/Sp  uisce/Ncmsc  beatha/Ncfsg  measctha/Av  ar fud/Spc  an/Td-s  domhain/Ncmsg|Ncfsc  ./Fe </s><s> Cill/Npmsc  Daltain/Npmsc </s><s> Ba/Ws-i  chóir/Aqp  do/Sp  aon/Mc|Dq  duine/Ncmsc"
"doc#166","ó/Sp  1997/Mn  is/Wpri  le/Sp  Glenmorangie/Ncfsc  i/Sp  Tain/Npmsc  i/Sp  dTuaisceart/Ncmsc  na/Td-p  hAlban/Ncmsc  an/Td-s  áit/Ncfsc  ./Fe </s><s> Tá/Vmip  an/Td-s  t-uisce/Ncmsc  beatha/Ncfsc  singil/Aq-msc  sainiúil/Aq-msc  seo/Dd  á/Spp-s  úsáid/Nv  i/Sp  mórán/Ncmsc  d''/Sp"," uisce/Ncmsc"," beatha/Ncfsg  measctha/Av  ar fud/Spc  an/Td-s  domhain/Ncmsg|Ncfsc  ./Fe </s><s> Cill/Npmsc  Daltain/Npmsc </s><s> Ba/Ws-i  chóir/Aqp  do/Sp  aon/Mc|Dq  duine/Ncmsc  a/Q-r  thugann/Vmip  cuairt/Ncfsc  ar/Sp  na/Td-p  drioglanna/Ncfpc  seo/Dd  a/Sp  dhul/Nv  ar/Sp"
"doc#166","éad/Ncmsc  ar/Sp  an/Td-s  mhuintir/Ncfsc  eile/Dd  leis/Pr3ms  agus/Cc  d''/Q  éirigh/Vmis  leo/Pr3-p  eolas/Ncmsc  a/Sp  fháil/Nv  nach/Qnr  raibh/Vmis---n  a/Dp3ms  dhath/Ncmsc  a/Q-i  bhainfeadh/Vmc  a/Dp3ms  neart/Ncmsc  as/Pr3ms  ach/Cs  tréan/Ncmsc|Aqp  ban/Ncfpg  agus/Cc"," uisce/Ncmsc"," beatha/Ncfsc  láidir/Aq-fsc  ./Fe </s><s> Thug/Vmis  siad/Pp3-ps  mná/Ncfpc  mheallacacha/Aq--pc  as/Sp  Éirinn/Npfsd  agus/Cc  bhí/Vmis  damhsai/Xf  go/Sp  maidin/Ncfsc  acu/Pr3-p  achan/Ncmsc  oíche/Ncfsg  ./Fe </s><s> Tugadh/Vmis0  an/Td-s  chuid/Ncfsc  ba/Wsri"
"doc#166","láidir/Aq-fsc  ./Fe </s><s> Thug/Vmis  siad/Pp3-ps  mná/Ncfpc  mheallacacha/Aq--pc  as/Sp  Éirinn/Npfsd  agus/Cc  bhí/Vmis  damhsai/Xf  go/Sp  maidin/Ncfsc  acu/Pr3-p  achan/Ncmsc  oíche/Ncfsg  ./Fe </s><s> Tugadh/Vmis0  an/Td-s  chuid/Ncfsc  ba/Wsri  láidre/Aqc|Ncmpc  d''/Sp"," uisce/Ncmsc"," beatha/Ncfsg  an/Td-s  oileáin/Ncmpc  dó/Pr3ms  ,/Fi  chaill/Vmis  sé/Pp3mss  a/Dp3ms  neart/Ncmsc  agus/Cc  i gcionn/Spc  tamaill/Ncmsg  ní/Qn  raibh/Vmis---n  urradh/Vmis0|Vmih  cait/Ncmpc  ann/Pr3ms  ./Fe </s><s> Ba/Ws-i  go/Ua  fann/Aqp  a/Q-r  bhí/Vmis  sé/Pp3mss  nuair/Cs  a/Q-p|Q-i|Q-r  fuair/Vmis"
"doc#166","sa/Spa-s  drioglann/Ncfsc  ./Fe </s><s> Ba/Ws-i  bheag/Aqp  athrach/Ncfsg|Ncmpg|Ncmsc  a/Q-r  tháinig/Vmis  ar/Sp  an/Td-s  áit/Ncfsc  chéanna/Aqp  ón/Spa-s  tseanam/Ncmsc  a/Q-r  dúirt/Vmis  sé/Pp3mss  ./Fe </s><s> Bhí/Vmis  na/Td-p  bunghléasraí/Ncmpc  céanna/Aqp  ann/Pr3ms  agus/Cc"," uisce/Ncmsc"," beatha/Ncfsc  deas/Ri  mín/Aqp  á/Spp-s  chur/Nv  ar/Sp  fáil/Nv  acu/Pr3-p  a/Q-r  raibh/Vmis---n  dúil/Ncfsc  mhór/Aq-fsc  ag/Sp  muintir/Ncfsc  an/Td-s  oileáin/Ncmsg  ann/Pr3ms  ./Fe </s><s> Bhí/Vmis  mórán/Ncmsc  de/Sp  na/Td-p  sean/Ncmsc  stiléirí/Ncmpg  ann/Pr3ms  go/Ua  fóill/Aqp"
"doc#166","ar/Sp  an/Td-s  áit/Ncfsc  ar/Sp  fad/Ncmsc  agus/Cc  faoi/Sp  cheannas/Ncmsc  an/Td-s  bhainisteora/Ncmsg  Duncan/Npmsc  Mac/Up  Giolla/Npmsg  Bhearnaigh/Aq-msg  bhí/Vmis  siad/Pp3-ps  ábalta/Aqp  páirt/Ncfsc  a/Sp  ghlacadh/Nv  i/Sp  Féile/Ncfsc"," Uisce/Npmsg|Npfsg"," Bheatha/Npfsg  Íle/Ncfsc|Ncfsg  in/Sp  Ard/Ncmsc  Beag/Aq-msc  ./Fe </s><s> Ba/Ws-i  in/Sp  1881/Mn  a/Q-r  thosaigh/Vmis  an/Td-s  drioglann/Ncfsc  seo/Dd  ar/Sp  dtús/Ncmsc  ./Fe </s><s> Tógadh/Vmis0  an/Td-s  baile/Ncmsc  thart/Rd  ar/Sp  an/Td-s  drioglann/Ncfsc  agus/Cc  tá/Vmip  céidh/Ncfsc"
"doc#166","agus/Cc  bhí/Vmis  bádaí/Ncmsc  beaga/Aq--pc  tárrthála/Ncmpv  ansin/Rl  ./Fe </s><s> Rinne/Vmis  fir/Ncmpc  Íle/Ncfsg  éacht/Ncmsc  mhór/Aq-msc  an/Td-s  oíche/Ncfsc  sin/Dd  nuair/Cs  a/Q-p|Q-i|Q-r  d''/Q  éirigh/Vmis  leo/Pr3-p  108/Mn  corp/Ncmsc  a/Sp  thógáil/Nv  as/Sp  an/Td-s"," uisce/Ncmsc"," agus/Cc  iad/Pp3-p  a/Sp  adhlacadh/Vmis0  ar/Qq-s|Q-p|Q-is  an/Qq  Tráigh/Vmm-2s  Bhán/Npfsg  ./Fe </s><s> Ní/Wp-in  bád/Ncmsc  cónrach/Aq  den/Spa-s  tsean/Ncmsg  déanamh/Ncmpg|Ncmsc|Nv  a/Q-r  bhí/Vmis  inti/Pr3fs  seo/Dd  ach/Cs  bád/Ncmsc  mór/Aq-msc  láidir/Aq-msc  29/Mn  m/Xx  ar/Sp  fad/Ncmsc  ,/Fi  6/Mn  m/Xx  ar/Sp"
"doc#166","Tobair/Ncmsg  Challuim/Vmip1s  Chille/Ncfsg  ./Fe </s><s> Deirtear/Vmip0  nach/Qnr  mbíonn/Vmig  an/Td-s  tobar/Ncmsc  seo/Dd  tirim/Aqp  in/Sp  am/Ncmsc  ar/Sp  bith/Ns-s  fiú/Ns-s  i/Sp  dtriomlach/Ncmsc  mhór/Aq-msc  Samhraidh/Ncmsg  ./Fe </s><s> Bíonn/Vmig  an/Td-s"," t-uisce/Ncmsc"," ann/Pr3ms  fosta/Rg  chomh/Ri  fuar/Aqp  le/Sp  oighreogach/Ncmsc  ./Fe </s><s> Bhí/Vmis  mé/Pp1-s  anois/Rg  ar/Sp  an/Td-s  pháirt/Ncfsc  dheireanach/Aq-fsc  den/Spa-s  bhealach/Ncmsc  fada/Aqp  ó/I  thuaidh/Rd  ,/Fi  fríd/Ncfsc  Inbhir/Ncmsg"
"doc#166","ar/Sp  thine/Ncfsc  mar/Cs  dá/Cs  mbéinn/Vmih1s  i ndiaidh/Spc  léasadh/Nv  laisce/Ncfsg  a/Sp  fháil/Nv  ./Fe </s><s> Ní/Qn  raibh/Vmis---n  i/Sp  bhfad/Ncmsc  go/Cs  dtáinig/Vmis  mé/Pp1-s  ar/Sp  amharc/Nv  Loch/Ncmsc  Tairbeart/Npmsc  arís/Rg  ,/Fi"," uisce/Ncmsc"," na/Td-p  locha/Ncmsg  chomh/Ri  ciúin/Aqp  le/Sp  clár/Ncmsc  le/Sp  feiceáil/Nv  ón/Spa-s  aoirdeacht/Ncmsc  ./Fe </s><s> Chuala/Vmis  mé/Pp1-s  ina/Spp-s  dhiaidh/Ns-s  sin/Dd  go/Q-s  raibh/Vmis---d|Vmsp  tráigheanna/Ncmpc  deasa/Aq--pc  ar/Sp  bhruach/Ncmsc"
"doc#166","ais/Ncfsc  níos/Vmip---r  gaiste/Ncmsc  ,/Fi  fear/Ncmsc  gortach/Aq-msc  orm/Pr1-s  anois/Rg  agus/Cc  mé/Pp1-s  ag/Sp  súil/Ncfsc  go/Ua  géar/Aqp  le/Sp  fáil/Nv  fhad/Ncmpg  le/Sp  Óstán/Ncmsc  Diúra/Npmsc  go/Cs  gcuirfinn/Vmc-1s  mo/Dp1-s  chloigeann/Ncmsc  faoi/Sp"," uisce/Ncmsc"," fhuar/Aq-msc  ./Fe </s><s> Bhí/Vmis  lúchair/Ncfsc  orm/Pr1-s  go/Cs  bhfaca/Vmis---d  mé/Pp1-s  páirt/Ncfsc  mhaith/Aq-fsc  den/Spa-s  oileán/Ncmsc  iargúlta/Aqp  seo/Dd  ./Fe </s><s> Ní/Qn  bhfuair/Vmis  mé/Pp1-s  fhad/Ncmsc  le/Sp  feirm/Ncfsc  Ceann/Ncmpg  Uachdtroach/Npmsc"
"doc#166","Iar/Npmsc  Aire/Ncfsg|Ncmsg  Stáit/Ncmsg|Ncmpc  é/Pp3ms  anois/Rg  ./Fe </s><s> Bíonn/Vmig  a/Dp3ms  theaghlach/Ncmsc  ansin/Rl  ó/Sp  am/Ncmsc  go/Sp  ham/Ncmsc  ./Fe </s><s> Óstán/Ncmsc  Diúra/Npmsc </s><s> I/Mr  ndiaidh/Ns-s  m''/Dp1-s  aghaidh/Ncfsc  agus/Cc  mo/Dp1-s  ghruaig/Ncfsc  a/Q-r  nigh/Vmis  leis/Sp  an/Td-s"," uisce/Ncmsg"," a/Dp3fs  b''/Ws-i  fhuaire/Ncfsc|Aqc  a/Q-r  bhí/Vmis  le/Sp  fáil/Nv  agus/Cc  nimhneadas/Ncmsc  na/Td-s  míoltóg/Ncfpg  a/Sp  mhaolú/Nv  chuaigh/Vmis  mé/Pp1-s  isteach/Rd  i/Sp  dtábhairne/Ncmsc  an/Td-s  ostáin/Ncmsg  le/Sp  greim/Ncmsc  bia/Ncmsg  a/Sp"
"doc#166","ar/Sp  a/Dp3fs  geanmnaíocht/Ncfsc  ./Fe </s><s> Briseadh/Vmis0  an/Td-s  bád/Ncmsc  i/Sp  mórtas/Ncmsc  farraige/Ncfsg  san/Spa-s  choire/Ncmsc  agus/Cc  báitheadh/Vmis0|Vmih|Vmis0|Vmih  Breacan/Npmsc  ./Fe </s><s> Tugtar/Vmm-0|Vmip0  Coire/Ncmsc  Bhreacáin/Npfsg  ar/Sp  na/Td-p"," huiscí/Ncmpc"," seo/Dd  anois/Rg  ./Fe </s><s> Chuaigh/Vmis  an/Td-s  scríbhneoir/Ncmsc  iomráiteach/Aq-msc  George/Npmsc  Orwell/Npmsc  fá/Pr3ms  aon/Ncmsc  do/Sp  bheith/Ncfsc  báite/Av  sa/Spa-s  ghuairnéan/Ncmsc  dhainsireach/Ncfsc  seo/Dd"
"doc#166","a/Q-i  bhfágainn/Vmih1s  an/Td-s  t-oileán/Ncmsc  ./Fe </s><s> Drioglann/Ncfsc  Diúra/Npmsc </s><s> Bhí/Vmis  driogaireacht/Ncfsc  ag/Sp  dul/Nv  ar/Sp  aghaidh/Ncfsc  ar/Sp  bhealach/Ncmsc  amháin/Aqp  nó/Cc  eile/Dd  ón/Spa-s  17ú/Mo  céad/Ncmsc  ,/Fi  an/Td-s"," t-uisce/Ncmsc"," beatha/Ncfsg  eatrom/Ncmsc  glan/Aq-msc  singil/Aq-msc  ó/Sp  fhíor/Ncfsc  uisce/Ncmsg  Bhaile/Npmsg  Mhargaidh/Ncmsg  agus/Cc  fraoch/Ncmsc  cumhra/Aqp  an/Td-s  oileáin/Ncmpc  ./Fe </s><s> Tógadh/Vmis0  an/Td-s  chéad/Mo  drioglann/Ncfsc  i/Sp"
"doc#166","<s> Bhí/Vmis  driogaireacht/Ncfsc  ag/Sp  dul/Nv  ar/Sp  aghaidh/Ncfsc  ar/Sp  bhealach/Ncmsc  amháin/Aqp  nó/Cc  eile/Dd  ón/Spa-s  17ú/Mo  céad/Ncmsc  ,/Fi  an/Td-s  t-uisce/Ncmsc  beatha/Ncfsg  eatrom/Ncmsc  glan/Aq-msc  singil/Aq-msc  ó/Sp  fhíor/Ncfsc"," uisce/Ncmsg"," Bhaile/Npmsg  Mhargaidh/Ncmsg  agus/Cc  fraoch/Ncmsc  cumhra/Aqp  an/Td-s  oileáin/Ncmpc  ./Fe </s><s> Tógadh/Vmis0  an/Td-s  chéad/Mo  drioglann/Ncfsc  i/Sp  Tigh/Ncmsd  na/Td-s  Creig/Ncfsc  nuair/Cs  a/Q-p|Q-i|Q-r  fuair/Vmis  William/Npmsc  Tait/Npmsc"
"doc#166","agus/Cc  fraoch/Ncmsc  cumhra/Aqp  an/Td-s  oileáin/Ncmpc  ./Fe </s><s> Tógadh/Vmis0  an/Td-s  chéad/Mo  drioglann/Ncfsc  i/Sp  Tigh/Ncmsd  na/Td-s  Creig/Ncfsc  nuair/Cs  a/Q-p|Q-i|Q-r  fuair/Vmis  William/Npmsc  Tait/Npmsc  ceadúnas/Ncmpg  i/Sp  1810./Mn  Tá/Vmip  an/Td-s"," t-uisce/Ncmsc"," beatha/Ncfsg  deich/Ncmsg|Ncmsc|Mc  mbliain/Ncfsc  singil/Aq--pg  ,/Fi  16/Mn  bliain/Ncfsc  singil/Aq--pg  agus/Cc  21/Mn  bliain/Ncfsc  singil/Aq--pg  ann/Pr3ms  ,/Fi  an/Td-s  drioglann/Ncfsc  mar/Cs  atá/Vmip---r  anois/Rg  ag/Sp  dul/Nv  ar/Sp  aghaidh/Ncfsc  ó/Sp"
"doc#166","le/Sp  cailín/Ncmsc  as/Sp  Port/Ncmsc  Bhaile/Npmsg  an/Td-s  Trá/Ncfsc  i/Sp  gContae/Ncmsc  Aontroma/Ncmpv  a/Q-r  bhí/Vmis  ag/Sp  obair/Ncfsc  ar/Sp  an/Td-s  bhád/Ncmsc  agus/Cc  ag/Sp  baint/Nv  suilt/Ncmpc|Ncmsg  as/Sp  na/Td-p  hoileáin/Ncmpc  ./Fe </s><s> Bhí/Vmis  sampla/Ncmsc  de/Sp"," uisce/Ncmsc"," bheatha/Ncfsg  Diúra/Npmsc  ar/Sp  fáil/Nv  a/Q-r  raibh/Vmis---n  na/Td-p  cuairteoirí/Ncmpc  an-tógtha/Ncmpc  leis/Pr3ms  ./Fe </s><s> Ansin/Rl  sular/Cs-s  fhág/Vmis  mé/Pp1-s  chuir/Ncmsg  Willie/Npmsc|Npmsg|Npmpg  Cochrane/Npmsc  deoch/Ncfsc  eile/Dd  ar/Sp"
"doc#166","an-tógtha/Ncmpc  leis/Pr3ms  ./Fe </s><s> Ansin/Rl  sular/Cs-s  fhág/Vmis  mé/Pp1-s  chuir/Ncmsg  Willie/Npmsc|Npmsg|Npmpg  Cochrane/Npmsc  deoch/Ncfsc  eile/Dd  ar/Sp  fáil/Nv  domh/Pr1-s  é/Pp3ms  ag/Sp  míniú/Nv  na/Td-p  trí/Sp  cinéalacha/Ncfsc"," uisce/Ncmsg"," beatha/Ncfsc|Ncfsg  a/Q-r  bhí/Vmis  acu/Pr3-p  ./Fe </s><s> Bhí/Vmis  ráchairt/Ncfsc  mhór/Aq-fsc  air/Pr3ms  a/Q-r  dúirt/Vmis  sé/Pp3mss  agus/Cc  bhuaigh/Vmis  buidéal/Ncmsc  speisialta/Aqp  uisce/Ncmsg|Ncmsc  beatha/Ncfsc|Ncfsg  bailitheora/Ncmsg  36/Mn  bliain/Ncfsc"
"doc#166","domh/Pr1-s  é/Pp3ms  ag/Sp  míniú/Nv  na/Td-p  trí/Sp  cinéalacha/Ncfsc  uisce/Ncmsg  beatha/Ncfsc|Ncfsg  a/Q-r  bhí/Vmis  acu/Pr3-p  ./Fe </s><s> Bhí/Vmis  ráchairt/Ncfsc  mhór/Aq-fsc  air/Pr3ms  a/Q-r  dúirt/Vmis  sé/Pp3mss  agus/Cc  bhuaigh/Vmis  buidéal/Ncmsc  speisialta/Aqp"," uisce/Ncmsg|Ncmsc"," beatha/Ncfsc|Ncfsg  bailitheora/Ncmsg  36/Mn  bliain/Ncfsc  bonn/Ncmpg  óir/Cs|Ncmsg|Ncmpc  ag/Sp  Féile/Ncfsc  Uisce/Npmsg|Npfsg  Beatha/Npmsg|Npmsc  i/Sp  Nua/Ncmsc  Eabhrach/Aq  ./Fe </s><s> Níl/Vmip---n  ach/Cs  449/Mn  buidéal/Ncmsc  acu/Pr3-p  seo/Dd  ar/Sp  fáil/Nv  ./Fe </s><s> Tháinig/Vmis"
"doc#166","./Fe </s><s> Bhí/Vmis  ráchairt/Ncfsc  mhór/Aq-fsc  air/Pr3ms  a/Q-r  dúirt/Vmis  sé/Pp3mss  agus/Cc  bhuaigh/Vmis  buidéal/Ncmsc  speisialta/Aqp  uisce/Ncmsg|Ncmsc  beatha/Ncfsc|Ncfsg  bailitheora/Ncmsg  36/Mn  bliain/Ncfsc  bonn/Ncmpg  óir/Cs|Ncmsg|Ncmpc  ag/Sp  Féile/Ncfsc"," Uisce/Npmsg|Npfsg"," Beatha/Npmsg|Npmsc  i/Sp  Nua/Ncmsc  Eabhrach/Aq  ./Fe </s><s> Níl/Vmip---n  ach/Cs  449/Mn  buidéal/Ncmsc  acu/Pr3-p  seo/Dd  ar/Sp  fáil/Nv  ./Fe </s><s> Tháinig/Vmis  thart/Rd  fá/Pr3ms  4000/Mn  cuairteoirí/Ncmpc  sa/Spa-s  bhliain/Ncfsc  isteach/Rd  go dtí/Spc"
"doc#166","go/Sp  1614/Mn  agus/Cc  cur/Nv|Ncmsc  síos/Rd  spéisiúil/Aqp  ag/Sp  Budge/Npmsc  ar/Sp  mhinistéir/Ncmsc  Mac/Up  Suine/Npmsc  a/Q-r  bhí/Vmis  ann/Pr3ms  san/Dd  17ú/Mo  céad/Ncmsc  ,/Fi  a/Q-r  bhí/Vmis  tugtha/Nv--g  den/Spa-s  ól/Ncmsc  ,/Fi  a/Q-p|Q-i|Q-r  d''/Q  ól/Vmis  buidéal/Ncmsc"," uisce/Ncmsg"," bheatha/Ncfsg  oíche/Ncfsc|Ncfsg  i/Sp  gColbhasa/Ncmsc-e  agus/Cc  a/Sp  chur/Nv  i/Sp  leith/Ncfsc  an/Td-s  diabhail/Ncmsg  gur/Q--s  bhris/Vmis  sé/Pp3mss  an/Td-s  tóin/Ncfsc  as/Sp  a/Dp3fs  ''/Fa  bhuidéal/Ncmsc  ./Fe </s><s> Briseadh/Vmis0  an/Td-s  duine/Ncmsc  bocht/Aq-msc  é/Pp3ms"
"doc#166","Orfhasa/Npmsc  ./Fe </s><s> Ní/Qn  raibh/Vmis---n  ach/Cs  leann/Ncmsc  le/Sp  fáil/Nv  san/Spa-s  óstán/Ncmsc  an/Td-s  t-am/Ncmsc  sin/Dd  ach/Cs  nuair/Cs  a/Q-r  tháinig/Vmis  an/Td-s  bád/Ncmsc  mór/Aq-msc  isteach/Rd  as/Pr3ms  an/Wp-q|Wpdq  t-Oban/Xx  bhí/Vmis  scoth/Ncfsc  an/Td-s"," uisce/Ncmsg"," bheatha/Ncfsg  ar/Sp  bord/Ncmsc  ./Fe </s><s> Chuala/Vmis  siad/Pp3-ps  go/Ua  minic/Aqp  i/Sp  mbéaloideas/Ncmsc  an/Td-s  oileáin/Ncmsg  fá/Pr3ms  theacht/Nv  Cholm/Npmsg|Npm-g  Cille/Ncfsg  go/Sp  Orfhasa/Npmsc  ach/Cs  go/Q-s  raibh/Vmis---d|Vmsp  sé/Pp3mss  ábalta/Aqp"
"doc#166","and/Ncmsc  Oransay/Npmsc  a/Q-p|Q-i|Q-r  d''/Q  fhoilsigh/Vmis  David/Npmsc  and/Ncmsc  Charles/Npmsc  ,/Fi  Newton/Npmsc  Abbot/Npmsc  ,/Fi  Londain/Npfsc  i/Sp  1990/Mn  deir/Vmip  sé/Pp3mss  fá/Pr3ms  Cholm/Npmsc  Cille/Ncfsg  :/Fi  Deirtear/Vmip0  go/Cs  bhfuil/Vmip---d"," uisce/Ncmsc"," an/Td-s  tobair/Ncmsg  iontach/Ri  glan/Aqp  agus/Cc  gur/Wpdi|Wsdi  léigheas/Ncmsc  sé/Ncmsg  daoine/Ncmpc|Ncmpg  ./Fe </s><s> Tá/Vmip  an/Td-s  tobar/Ncmsc  le/Sp  fáil/Nv  ach/Cs  siúl/Ncmsc|Nv  suas/Rd  ó/Sp  Chuan/Npmsc  Chill/Npmsg  Odhrain/Npmsc  suas/Rd  bealach/Ncmsc"
"doc#166",",/Fi  seirbhís/Ncfsc  atá/Vmip---r  ann/Pr3ms  ó/Sp  1973/Mn  nuair/Cs  a/Q-r  thosaigh/Vmis  An/Td-s  Columba/Npmsc  a/Q-r  bhí/Vmis  ábalta/Aqp  600/Mn  pasantéir/Ncmsc  agus/Cc  35/Mn  carr/Ncfsc|Ncmsc  a/Sp  thabhairt/Nv  trasna/Sp  an/Td-s"," uisce/Ncmsc"," isteach/Rd  go/Sp  Sgalasaig/Npmsc  ./Fe </s><s> Ina/Npfsc  dhiaidh/Ns-s  sin/Dd  i/Sp  1988/Mn  tháinig/Vmis  An/Td-s  Isle/Npmsc  of/Ncmsc  Mull/Npmsc  bád/Ncmpg  2500/Mn  tonna/Ncmsc  a/Q-r  bhí/Vmis  ábalta/Aqp  1000/Mn  pasantóir/Ncmsc  agus/Cc  80/Mn"
"doc#166","ar/Sp  Chlann/Ncfsc  Mhic/Up  Domhnaill/Npmsc  na/Td-p  n-oileán/Ncmpg  ,/Fi  Montrose/Npmsc  ,/Fi  Coll/Npmsc  Ciotach/Aq-msc  ,/Fi  Na/Td-p  Stiobhardaigh/Npmsc  ,/Fi  ar/Sp  an/Td-s  iascaireacht/Ncfsc  ,/Fi  ar/Sp  smugláil/Nv  ,/Fi  ar/Sp"," uisce/Ncmsc"," bheatha/Ncfsg  agus/Cc  ar/Sp  na/Td-p  hiarnróid/Ncmpc  chomh/Ri  maith/Aqp  le/Sp  hathchló/Ncmsc  ar/Sp  leabharthaí/Ncmsc  de/Sp  chuid/Ncfsc  Naomi/Npmsc  Mitchison/Npmsc  ,/Fi  Neil/Npmsc  Munro/Npmsc  ,/Fi  Marion/Npfsc"
"doc#166","deismir/Aqp  agus/Cc  samhlaíocht/Ncfsc  an-mhaith/Ncfsc  de/Sp  bhia/Ncmsc  na/Td-p  hAlban/Ncmsc  ar/Sp  an/Td-s  bhiachlár/Ncmsc  ./Fe </s><s> Bhí/Vmis  sílear/Ncmsc  fíona/Ncmsg  aige/Pr3ms  a/Q-r  raibh/Vmis---n  an-éagsúlacht/Ncfsc  ann/Pr3ms  ,/Fi"," uisce/Ncmsc"," beatha/Ncfsg  na/Td-p  n-oileán/Ncmsc  agus/Cc  Springbank/Npmsc  Ceann/Ncmpg  Loch/Ncmsc  go/Ua  mór/Aqp  chun/Sp  cinn/Ncmsg  ./Fe </s><s> Bhí/Vmis  an/Td-s  seomra/Ncmsc  a/Q-p|Q-i|Q-r  fuair/Vmis  mé/Pp1-s  deisiúil/Aqp  téagartha/Aqp  ,/Fi  achan/Ncmsc  áis/Ncfsc"
"doc#166","sé/Mc|Pp3mss  a/Sp  tharraingt/Nv  léarscáil/Ncfsc  beag/Aq-msc  domh/Pr1-s  ar/Qq-s|Q-p|Q-is|Wpsi|Wssi|Ws-q|Wsdq  an/Qq  chabhantar/Vmip0  fan/Vmm-2s  dóigh/Ncfsc  ar/Qq-s|Q-p|Q-is  choimhéad/Vmis  siad/Pp3-ps  na/Td-p  gainéid/Ncmpc  agus/Cc  iad/Pp3-p  ag/Sp  dul/Nv  go/Ua  domhain/Aqp  san/Spa-s"," uisce/Ncmsg"," ./Fe </s><s> ''/Fa  Bhí/Vmis  fhios/Ncmsc  againn/Pr1-p  ansin/Rl  go/Q-s  raibh/Vmis---d|Vmsp  go/Ua  leor/Aqp  scadán/Ncmsc|Ncmpg  ann/Pr3ms  ,/Fi  ''/Fa  a/Q-r  dúirt/Vmis  sé/Pp3mss  ag/Sp  baint/Nv  tarraingt/Ncfsc  mhaith/Aq-fsc  as/Sp  a/Dp3ms  phionta/Ncmsc  ./Fe </s><s> Mas/Npmsc  ar/Sp"
"doc#166","fhios/Ncmsc  againn/Pr1-p  ansin/Rl  go/Q-s  raibh/Vmis---d|Vmsp  go/Ua  leor/Aqp  scadán/Ncmsc|Ncmpg  ann/Pr3ms  ,/Fi  ''/Fa  a/Q-r  dúirt/Vmis  sé/Pp3mss  ag/Sp  baint/Nv  tarraingt/Ncfsc  mhaith/Aq-fsc  as/Sp  a/Dp3ms  phionta/Ncmsc  ./Fe </s><s> Mas/Npmsc  ar/Sp  chraiceann/Ncmsc  an/Td-s"," uisce/Ncmsg"," a/Dp3fs  shocair/Aqp  an/Td-s  ghainéad/Ncmsc  bhí/Vmis  fhios/Ncmsc  acu/Pr3-p  gur/Wpdi|Wsdi  ronnach/Aqp|Ncmsc  nó/Cc  iasc/Ncmsc  beag/Aq-msc  éigin/Aq-msc  a/Q-r  bhí/Vmis  ina/Spp-p  ngob/Ncmsc  leo/Pr3-p  ./Fe </s><s> Bhíodh/Vmih  siad/Pp3-ps  ar/Sp  an/Td-s  airdeall/Ncmsc  fosta/Rg  fán/Ncmsc"
"doc#166","mé/Pp1-s  isteach/Rd  in/Sp  Óstán/Ncmsc  Loch/Ncmsc  Thiar/Rd  Tairbeart/Npmsc  ar/Sp  an/Td-s  taobh/Ncmsc  chlé/Ncfsg  den/Spa-s  bhóthar/Ncmsc  ./Fe </s><s> Bhí/Vmis  gloine/Ncfsc  deas/Aq-msc  de/Sp  leann/Ncmsc  Calders/Npmsc  agam/Pr1-s  anseo/Rl  ar/Wpsi|Wssi|Ws-q|Wsdq  90p/Xx  ,/Fi"," uisce/Ncmsc"," beatha/Ncfsg  ar/Sp  IRP1/Mn  .30/Mn  agus/Cc  ceapaire/Ncmsc  d''/Sp  uan/Ncmsc  Ceann/Ncmpg  Tìre/Xx  ar/Sp  chupla/Ncmpc  punt/Ncmpg  ./Fe </s><s> Bhí/Vmis  an-spéis/Ncfsc  ag/Sp  an/Td-s  bhean/Ncfsc  a/Q-r  bhí/Vmis  ag/Sp  freastal/Nv  san/Spa-s  obair/Ncfsc  a/Q-r  bhí/Vmis"
"doc#166","an/Td-s  bhóthar/Ncmsc  ./Fe </s><s> Beidh/Vmif  tú/Pp2-s  ag/Sp  breathnú/Nv  ar/Sp  Caolas/Ncmsc  Ranndanadh/Vmis0  agus/Cc  cuid/Ncfsc  cnoc/Ncmpg  arda/Aq--pg  Arainn/Ncmsg|Ncmpc  an-ghar/Ncmsc  duit/Pr2-s  i/Sp  gcosúlacht/Ncfsc  ./Fe </s><s> Tá/Vmip  goirme/Aqc  an/Td-s"," uisce/Ncmsc"," an-suntasach/Aq-msc  ach/Cs  is/Wpri  féidir/Ns-s  leis/Sp  an/Td-s  Chaolas/Ncmsc  chéanna/Aqp  cráthán/Ncmsc  eagla/Ncfsg  a/Sp  chur/Nv  ort/Pr2-s  lá/Ncmsc  géar/Aq-msc  garbh/Aq-msc  geimhridh/Ncmsg  ./Fe </s><s> Ar/Sp  an/Td-s  taobh/Ncmsc  thoir/Ncmsg  tá/Vmip"
"doc#166","féin/Px  acu/Pr3-p  agus/Cc  mhair/Vmis  siad/Pp3-ps  i/Sp  réim/Ncfsc  gur/Q--s  éirigh/Vmis  le/Sp  rí/Ncmsc  na/Td-p  hAlban/Ncmsc  forlámhas/Ncmpg  a/Sp  fháil/Nv  orthu/Pr3-p  i/Sp  1493./Mn </s><s> Airde/Ncfpc|Ncfsc  Drisaig/Npmsc </s><s> Ba/Ws-i  deas/Aqp  loinnir/Ncfsc  an/Td-s"," uisce/Ncmsg"," i/Sp  Loch/Ncmsc  Fine/Ncfsg  an/Td-s  mhaidin/Ncfsc  sin/Dd  nuair/Cs  a/Q-p|Q-i|Q-r  d''/Q  fhág/Vmis  mé/Pp1-s  an/Td-s  t-óstán/Ncmsc  agus/Cc  thiomáin/Vmis  mé/Pp1-s  liom/Pr1-s  ar/Sp  bhealach/Ncmsc  mhaith/Aq-msc  tarra/Ncmsg|Ncmsc  ach/Cs  é/Pp3ms  corrach/Ncmsc|Aqp  go/Ua  leor/Aqp"
"doc#166",",/Fi  é/Pp3ms  gléasta/Av|Aqp  go/Ua  deismir/Aqp  ,/Fi  ag/Sp  caitheamh/Nv  hata/Ncmsc|Ncmsg  ,/Fi  cuma/Aqp  an/Td-s  mhúinteora/Ncmsg  air/Pr3ms  ,/Fi  beagán/Ncmsc  moill/Ncmsg  éistigh/Ncmsd|Ncmsg  air/Pr3ms  anois/Rg  ach/Cs  an-dúil/Ncfsc  aige/Pr3ms  in/Sp"," uisce/Ncmsc"," beatha/Ncfsg  na/Td-p  hAlban/Ncmsc  ./Fe </s><s> Bhí/Vmis  an/Td-s  comhluadar/Ncmsc  san/Spa-s  tábhairne/Ncmsc  seo/Dd  go/Ua  díreach/Aqp  mar/Cs  a/Q-r  bheadh/Vmc  i/Sp  dtábhairne/Ncmsc  scaite/Av  tuaithe/Ncfsg  de/Sp  chuid/Ncfsc  na/Td-s"
"doc#166","an/Td-s  síniú/Ncmsc  seo/Dd  air/Pr3ms  -/Fb  ''/Fa  Thig/Vmip  a/Dp3fs  rithisd/Ncfsc  ,/Fi  a/Uv  Phádraig/Npm-v  -/Fb  Allan/Npmsc  McLean/Npmsc  ''/Fa  ./Fe </s><s> I/Mr  ndiaidh/Ns-s  tamall/Ncmsc  maith/Aq-msc  comhrá/Ncmsg|Ncmsc  san/Spa-s  Argyle/Npmsc  Arms/Y  agus/Cc  braon/Ncmsc  de/Sp"," uisce/Ncmsc"," beatha/Ncfsg  Eilean/Npmsc  Íle/Ncfsg  -/Fb  Bun/Ncmsc  na/Td-s  hAbhann/Ncfsg  a/Sp  ól/Nv  thug/Vmis  Allan/Npmsc  cuireadh/Ncmsc  domh/Pr1-s  a/Sp  theacht/Nv  suas/Rd  go dtí/Spc  Óstán/Ncmsc  Lorne/Npmsc  ./Fe </s><s> Anseo/Rl  cheannaigh/Vmis  sé/Mc|Pp3mss"
"doc#166","suas/Rd  go dtí/Spc  Óstán/Ncmsc  Lorne/Npmsc  ./Fe </s><s> Anseo/Rl  cheannaigh/Vmis  sé/Mc|Pp3mss  braon/Ncmsc  Laphroaig/Npmsc  domh/Pr1-s  ó/Sp  dhrioglann/Ncfsc  cháiliúil/Aq-fsc  eile/Dd  de/Sp  chuid/Ncfsc  Íle/Ncfsg  ./Fe </s><s> Bhí/Vmis  an/Td-s"," t-uisce/Ncmsc"," beatha/Ncfsg  seo/Dd  láidir/Npmsc|Ncmsc  ,/Fi  blas/Ncmsc  na/Td-p  mónadh/Vmis0|Vmih  air/Pr3ms  agus/Cc  bhí/Vmis  sé/Pp3mss  furasta/Aqp  éirí/Ncmsg|Ncmsc|Nv  tugtha/Av  dó/Pr3ms  ./Fe </s><s> Bhí/Vmis  an-spéis/Ncfsc  ag/Sp  Allan/Npmsc  sa/Spa-s  tseoltóireacht/Ncfsc  agus/Cc"
"doc#166","a/Q-r  thosaigh/Vmis  na/Td-p  garrantacha/Ncmpc  seo/Dd  ar/Sp  dtús/Ncmsc  ./Fe </s><s> Bhí/Vmis  sruthán/Ncmsc  fríd/Ncfsc  an/Td-s  ghleann/Ncmsc  ag/Sp  dul/Nv  isteach/Rd  i/Sp  Loch/Ncmsc  Fine/Ncfsg  agus/Cc  thug/Vmis  rith/Ncmsc  tréan/Aq-msc  an/Td-s"," uisce/Ncmsc"," draíocht/Ncfsc  as/Sp  cuimse/Ncfsc  do/Sp  na/Td-p  bláthanna/Ncmpc  ./Fe </s><s> Chuir/Vmis  mac/Ncmsc  na/Td-s  Bantiarna/Ncfsg  crainn/Ncmpc  giúis/Ncfsc  agus/Cc  iúir/Ncmpc  isteach/Rd  ina/Spp-s  dhiaidh/Ns-s  sin/Dd  ./Fe </s><s> Bhí/Vmis  an/Td-s  talamh/Ncmsc"
"doc#166","mhóir/Aq-msg  bhí/Vmis  sé/Pp3mss  réidh/Aq-msv|Aq-msg|Aq-msc  le/Sp  dhul/Nv  amach/Rd  ./Fe </s><s> Nuair/Cs  a/Q-r  chuala/Vmis  sé/Pp3mss  gur/Wpdi|Wsdi  as/Sp  Tír/Ncfsc  Chonaill/Npm-g|Npfsg  mé/Pp1-s  shuigh/Vmis  sé/Pp3mss  síos/Rd  arís/Rg  agus/Cc  d''/Q  ofráil/Vmis  braon/Ncmsc"," uisce/Ncmsg"," bheatha/Ncfsg  domh/Pr1-s  ./Fe </s><s> Dúirt/Vmis  sé/Pp3mss  go/Q-s  raibh/Vmis---d|Vmsp  an/Td-s  teanga/Ncfsc  Gh/Y  idhlig/Ncfsc  an-láidir/Ncmsg  sa/Spa-s  cheantar/Ncmsc  ag/Sp  deireadh/Ncmsc  an/Td-s  naoú/Mo  céad/Ncmsc  déag/Ns-s  ./Fe </s><s> Leoga/I  ag/Sp  tús/Ncmsc  an/Td-s"
